lemma,inflection_type,inflected_form,stem,reduplicated_form,subject,object,mood,number,diminutive,locative
nagadan,1s - 0s - ind,ninagadaan,/nagad-/,nanagadan,first_person_singular,singular_inanimate,independent,,FALSE,FALSE
nagadan,3s - 0s - ind,onagadaan,/nagad-/,nanagadan,third_person_singular,singular_inanimate,independent,,FALSE,FALSE
nagadan,3s - 0 - conj,nagadang,/nagad-/,nanagadan,third_person_singular,inanimate_number_not_shown,conjunct,,FALSE,FALSE
nagadan,3s - 0 - ch-conj,negadang,/nagad-/,nanagadan,third_person_singular,inanimate_number_not_shown,changed_conjunct,,FALSE,FALSE
nagadan,2s - 0 - imp,nagadan,/nagad-/,nanagadan,second_person_singular,inanimate_number_not_shown,imperative,,FALSE,FALSE
gashki'o,1s - ind,ingashki',/gashki'o-/,,first_person_singular,,independent,,FALSE,FALSE
gashki'o,1s - ind,ningashki',/gashki'o-/,,first_person_singular,,independent,,FALSE,FALSE
gashki'o,1s - ind,nigashki',/gashki'o-/,,first_person_singular,,independent,,FALSE,FALSE
gashki'o,3s - ind,gashki'o,/gashki'o-/,,third_person_singular,,independent,,FALSE,FALSE
gashki'o,3s - conj,gashki'od,/gashki'o-/,,third_person_singular,,conjunct,,FALSE,FALSE
gashki'o,3s - ch-conj,geshki'od,/gashki'o-/,,third_person_singular,,changed_conjunct,,FALSE,FALSE
boozi,1s - ind,imbooz,/boozi-/,baaboozi,first_person_singular,,independent,,FALSE,FALSE
boozi,1s - ind,nimbooz,/boozi-/,baaboozi,first_person_singular,,independent,,FALSE,FALSE
boozi,1s - ind,nibooz,/boozi-/,baaboozi,first_person_singular,,independent,,FALSE,FALSE
boozi,3s - ind,boozi,/boozi-/,baaboozi,third_person_singular,,independent,,FALSE,FALSE
boozi,3s - conj,boozid,/boozi-/,baaboozi,third_person_singular,,conjunct,,FALSE,FALSE
boozi,3s - ch-conj,bwaazid,/boozi-/,baaboozi,third_person_singular,,changed_conjunct,,FALSE,FALSE
babaa-,ch-conj,bebaa-,,,,,changed_conjunct,,FALSE,FALSE
memindage,,memindage,,,,,,,FALSE,FALSE
memindage,,memindage go,,,,,,,FALSE,FALSE
miniiwaabide,1s - ind,niminiiwaabide,/miniiwaabide-/,,first_person_singular,,independent,,FALSE,FALSE
miniiwaabide,3s - ind,miniiwaabide,/miniiwaabide-/,,third_person_singular,,independent,,FALSE,FALSE
miniiwaabide,3s - conj,miniiwaabided,/miniiwaabide-/,,third_person_singular,,conjunct,,FALSE,FALSE
miniiwaabide,3s - ch-conj,meniiwaabided,/miniiwaabide-/,,third_person_singular,,changed_conjunct,,FALSE,FALSE
apiitendi,1s - ind,indapiitend,/apiitendi-/,ayaapiitendi,first_person_singular,,independent,,FALSE,FALSE
apiitendi,1s - ind,nindapiitend,/apiitendi-/,ayaapiitendi,first_person_singular,,independent,,FALSE,FALSE
apiitendi,1s - ind,nidapiitend,/apiitendi-/,ayaapiitendi,first_person_singular,,independent,,FALSE,FALSE
apiitendi,3s - ind,apiitendi,/apiitendi-/,ayaapiitendi,third_person_singular,,independent,,FALSE,FALSE
apiitendi,3s - conj,apiitendid,/apiitendi-/,ayaapiitendi,third_person_singular,,conjunct,,FALSE,FALSE
apiitendi,3s - ch-conj,epiitendid,/apiitendi-/,ayaapiitendi,third_person_singular,,changed_conjunct,,FALSE,FALSE
aabiinjitoon,1s - 0s - ind,niyaabiinjitoon,/aabiinjit-/,,first_person_singular,singular_inanimate,independent,,FALSE,FALSE
aabiinjitoon,3s - 0s - ind,oyaabiinjitoon,/aabiinjit-/,,third_person_singular,singular_inanimate,independent,,FALSE,FALSE
aabiinjitoon,3s - 0 - conj,aabiinjitood,/aabiinjit-/,,third_person_singular,inanimate_number_not_shown,conjunct,,FALSE,FALSE
aabiinjitoon,3s - 0 - ch-conj,ayaabiinjitood,/aabiinjit-/,,third_person_singular,inanimate_number_not_shown,changed_conjunct,,FALSE,FALSE
aabiinjitoon,2s - 0 - imp,aabiinjitoon,/aabiinjit-/,,second_person_singular,inanimate_number_not_shown,imperative,,FALSE,FALSE
aabiinjitoon,2s - 0 - imp prohib,gego aabiinjitooken,/aabiinjit-/,,second_person_singular,inanimate_number_not_shown,prohibitive_imperative,,FALSE,FALSE
odaapin,1s - 3s - ind,indoodaapinaa,/odaapin-/,wawidaapin,first_person_singular,third_person_singular,independent,,FALSE,FALSE
odaapin,1s - 3s - ind,nindoodaapinaa,/odaapin-/,wawidaapin,first_person_singular,third_person_singular,independent,,FALSE,FALSE
odaapin,1s - 3s - ind,nidoodaapinaa,/odaapin-/,wawidaapin,first_person_singular,third_person_singular,independent,,FALSE,FALSE
odaapin,3s - 0s - ind,odoodaapinaan,/odaapin-/,wawidaapin,third_person_singular,singular_inanimate,independent,,FALSE,FALSE
odaapin,3s - 3' - conj,odaapinaad,/odaapin-/,wawidaapin,third_person_singular,third_person_obviative,conjunct,,FALSE,FALSE
odaapin,3s - 3' - ch-conj,wedaapinaad,/odaapin-/,wawidaapin,third_person_singular,third_person_obviative,changed_conjunct,,FALSE,FALSE
odaapin,2s - 3 - imp,odaapin,/odaapin-/,wawidaapin,second_person_singular,third_person_number_not_shown,imperative,,FALSE,FALSE
niiwanishin,1s - ind,niniiwanishin,/niiwanishin-/,,first_person_singular,,independent,,FALSE,FALSE
niiwanishin,3s - ind,niiwanishin,/niiwanishin-/,,third_person_singular,,independent,,FALSE,FALSE
niiwanishin,3s - conj,niiwanishing,/niiwanishin-/,,third_person_singular,,conjunct,,FALSE,FALSE
niiwanishin,3s - ch-conj,naawanishing,/niiwanishin-/,,third_person_singular,,changed_conjunct,,FALSE,FALSE
zhaabowe,1s - ind,inzhaabowe,/zhaabowe-/,,first_person_singular,,independent,,FALSE,FALSE
zhaabowe,1s - ind,ninzhaabowe,/zhaabowe-/,,first_person_singular,,independent,,FALSE,FALSE
zhaabowe,1s - ind,nizhaabowe,/zhaabowe-/,,first_person_singular,,independent,,FALSE,FALSE
zhaabowe,3s - ind,zhaabowe,/zhaabowe-/,,third_person_singular,,independent,,FALSE,FALSE
zhaabowe,3s - conj,zhaabowed,/zhaabowe-/,,third_person_singular,,conjunct,,FALSE,FALSE
zhaabowe,3s - ch-conj,zhayaabowed,/zhaabowe-/,,third_person_singular,,changed_conjunct,,FALSE,FALSE
wiijiiw,1s - 3s - ind,niwiijiiwaa,/wiijiiw-/,,first_person_singular,third_person_singular,independent,,FALSE,FALSE
wiijiiw,3s - 1s - ind,niwiijiiwig,/wiijiiw-/,,third_person_singular,first_person_singular,independent,,FALSE,FALSE
wiijiiw,2s - 1s - ind,giwiijiiw,/wiijiiw-/,,second_person_singular,first_person_singular,independent,,FALSE,FALSE
wiijiiw,1s - 2s - ind,giwiijiiwin,/wiijiiw-/,,first_person_singular,second_person_singular,independent,,FALSE,FALSE
wiijiiw,3s - 3' - ind,owiijiiwaan,/wiijiiw-/,,third_person_singular,third_person_obviative,independent,,FALSE,FALSE
wiijiiw,3s - 3' - conj,wiijiiwaad,/wiijiiw-/,,third_person_singular,third_person_obviative,conjunct,,FALSE,FALSE
wiijiiw,3s - 3' - ch-conj,waajiiwaad,/wiijiiw-/,,third_person_singular,third_person_obviative,changed_conjunct,,FALSE,FALSE
wiijiiw,2s - 3 - imp,wiijiiw,/wiijiiw-/,,second_person_singular,third_person_number_not_shown,imperative,,FALSE,FALSE
wiijiiw,2s - 1s - imp,wiijiiwishin,/wiijiiw-/,,second_person_singular,first_person_singular,imperative,,FALSE,FALSE
wiijiiw,2s - 3 - imp prohib,gego wiijiiwaaken,/wiijiiw-/,,second_person_singular,third_person_number_not_shown,prohibitive_imperative,,FALSE,FALSE
gashki'ewizi,1s - ind,ingashki'ewiz,/gashki'ewizi-/,,first_person_singular,,independent,,FALSE,FALSE
gashki'ewizi,1s - ind,ningashki'ewiz,/gashki'ewizi-/,,first_person_singular,,independent,,FALSE,FALSE
gashki'ewizi,1s - ind,nigashki'ewiz,/gashki'ewizi-/,,first_person_singular,,independent,,FALSE,FALSE
gashki'ewizi,3s - ind,gashki'ewizi,/gashki'ewizi-/,,third_person_singular,,independent,,FALSE,FALSE
gashki'ewizi,3s - conj,gashki'ewizid,/gashki'ewizi-/,,third_person_singular,,conjunct,,FALSE,FALSE
gashki'ewizi,3s - ch-conj,geshki'ewizid,/gashki'ewizi-/,,third_person_singular,,changed_conjunct,,FALSE,FALSE
asigibii'igewinini,sg,asigibii'igewinini,/asigibii'igewininiw-/,,,,,singular,FALSE,FALSE
asigibii'igewinini,pl,asigibii'igewininiwag,/asigibii'igewininiw-/,,,,,plural,FALSE,FALSE
anaamim,1s - 3s - ind,indanaamimaa,/anaamim-/,,first_person_singular,third_person_singular,independent,,FALSE,FALSE
anaamim,1s - 3s - ind,nindanaamimaa,/anaamim-/,,first_person_singular,third_person_singular,independent,,FALSE,FALSE
anaamim,1s - 3s - ind,nidanaamimaa,/anaamim-/,,first_person_singular,third_person_singular,independent,,FALSE,FALSE
anaamim,3s - 3' - ind,odanaamimaan,/anaamim-/,,third_person_singular,third_person_obviative,independent,,FALSE,FALSE
anaamim,3s - 3' - conj,anaamimaad,/anaamim-/,,third_person_singular,third_person_obviative,conjunct,,FALSE,FALSE
anaamim,3s - 3' - ch-conj,enaamimaad,/anaamim-/,,third_person_singular,third_person_obviative,changed_conjunct,,FALSE,FALSE
anaamim,2s - 3 - imp,anaamim,/anaamim-/,,second_person_singular,third_person_number_not_shown,imperative,,FALSE,FALSE
bezhigoobii'igan,sg,bezhigoobii'igan,/bezhigoobii'igan-/,,,,,singular,FALSE,FALSE
bezhigoobii'igan,pl,bezhigoobii'iganag,/bezhigoobii'igan-/,,,,,plural,FALSE,FALSE
dewizi,1s - ind,indewiz,/dewizi-/,dedewizi,first_person_singular,,independent,,FALSE,FALSE
dewizi,1s - ind,nindewiz,/dewizi-/,dedewizi,first_person_singular,,independent,,FALSE,FALSE
dewizi,1s - ind,nidewiz,/dewizi-/,dedewizi,first_person_singular,,independent,,FALSE,FALSE
dewizi,3s - ind,dewizi,/dewizi-/,dedewizi,third_person_singular,,independent,,FALSE,FALSE
dewizi,3s - conj,dewizid,/dewizi-/,dedewizi,third_person_singular,,conjunct,,FALSE,FALSE
dewizi,3s - ch-conj,dayewizid,/dewizi-/,dedewizi,third_person_singular,,changed_conjunct,,FALSE,FALSE
moosewiingwe,1s - ind,nimoosewiingwe,/moosewiingwe-/,,first_person_singular,,independent,,FALSE,FALSE
moosewiingwe,3s - ind,moosewiingwe,/moosewiingwe-/,,third_person_singular,,independent,,FALSE,FALSE
moosewiingwe,3s - conj,moosewiingwed,/moosewiingwe-/,,third_person_singular,,conjunct,,FALSE,FALSE
moosewiingwe,3s - ch-conj,mwaasewiingwed,/moosewiingwe-/,,third_person_singular,,changed_conjunct,,FALSE,FALSE
mitigomin,sg,mitigomin,/mitigomin-/,,,,,singular,FALSE,FALSE
mitigomin,pl,mitigominan,/mitigomin-/,,,,,plural,FALSE,FALSE
mitigomin,dim,mitigominens,/mitigomin-/,,,,,,TRUE,FALSE
mitigomin,loc,mitigomining,/mitigomin-/,,,,,,FALSE,TRUE
nagadenim,1s - 3s - ind,ninagadenimaa,/nagadenim-/,,first_person_singular,third_person_singular,independent,,FALSE,FALSE
nagadenim,3s - 3' - ind,onagadenimaan,/nagadenim-/,,third_person_singular,third_person_obviative,independent,,FALSE,FALSE
nagadenim,3s - 3' - conj,nagadenimaad,/nagadenim-/,,third_person_singular,third_person_obviative,conjunct,,FALSE,FALSE
nagadenim,3s - 3' - ch-conj,negadenimaad,/nagadenim-/,,third_person_singular,third_person_obviative,changed_conjunct,,FALSE,FALSE
nagadenim,2s - 3 - imp,nagadenim,/nagadenim-/,,second_person_singular,third_person_number_not_shown,imperative,,FALSE,FALSE
gashkichige,1s - ind,ingashkichige,/gashkichige-/,,first_person_singular,,independent,,FALSE,FALSE
gashkichige,1s - ind,ningashkichige,/gashkichige-/,,first_person_singular,,independent,,FALSE,FALSE
gashkichige,1s - ind,nigashkichige,/gashkichige-/,,first_person_singular,,independent,,FALSE,FALSE
gashkichige,3s - ind,gashkichige,/gashkichige-/,,third_person_singular,,independent,,FALSE,FALSE
gashkichige,3s - conj,gashkichiged,/gashkichige-/,,third_person_singular,,conjunct,,FALSE,FALSE
gashkichige,3s - ch-conj,geshkichiged,/gashkichige-/,,third_person_singular,,changed_conjunct,,FALSE,FALSE
aakomaagwad,0s - ind,aakomaagwad,/aakomaagwad-/,,singular_inanimate,,independent,,FALSE,FALSE
aakomaagwad,0s - conj,aakomaagwak,/aakomaagwad-/,,singular_inanimate,,conjunct,,FALSE,FALSE
aakomaagwad,0s - ch-conj,ayaakomaagwak,/aakomaagwad-/,,singular_inanimate,,changed_conjunct,,FALSE,FALSE
aazhogewidoon,1s - 0s - ind,indaazhogewidoon,/aazhogewid-/,,first_person_singular,singular_inanimate,independent,,FALSE,FALSE
aazhogewidoon,1s - 0s - ind,nindaazhogewidoon,/aazhogewid-/,,first_person_singular,singular_inanimate,independent,,FALSE,FALSE
aazhogewidoon,1s - 0s - ind,nidaazhogewidoon,/aazhogewid-/,,first_person_singular,singular_inanimate,independent,,FALSE,FALSE
aazhogewidoon,1s - ind,niyaazhogewidoon,/aazhogewid-/,,first_person_singular,,independent,,FALSE,FALSE
aazhogewidoon,3s - 0s - ind,odaazhogewidoon,/aazhogewid-/,,third_person_singular,singular_inanimate,independent,,FALSE,FALSE
aazhogewidoon,3s - 0 - conj,aazhogewidood,/aazhogewid-/,,third_person_singular,inanimate_number_not_shown,conjunct,,FALSE,FALSE
aazhogewidoon,3s - 0 - ch-conj,ayaazhogewidood,/aazhogewid-/,,third_person_singular,inanimate_number_not_shown,changed_conjunct,,FALSE,FALSE
aazhogewidoon,2s - 0 - imp,aazhogewidoon,/aazhogewid-/,,second_person_singular,inanimate_number_not_shown,imperative,,FALSE,FALSE
asigagindaaso,1s - ind,indasigagindaas,/asigagindaaso-/,,first_person_singular,,independent,,FALSE,FALSE
asigagindaaso,1s - ind,nindasigagindaas,/asigagindaaso-/,,first_person_singular,,independent,,FALSE,FALSE
asigagindaaso,1s - ind,nidasigagindaas,/asigagindaaso-/,,first_person_singular,,independent,,FALSE,FALSE
asigagindaaso,3s - ind,asigagindaaso,/asigagindaaso-/,,third_person_singular,,independent,,FALSE,FALSE
asigagindaaso,3s - conj,asigagindaasod,/asigagindaaso-/,,third_person_singular,,conjunct,,FALSE,FALSE
asigagindaaso,3s - ch-conj,esigagindaasod,/asigagindaaso-/,,third_person_singular,,changed_conjunct,,FALSE,FALSE
dagon,1s - 3s - ind,indagonaa,/dagon-/,dadagon,first_person_singular,third_person_singular,independent,,FALSE,FALSE
dagon,1s - 3s - ind,nindagonaa,/dagon-/,dadagon,first_person_singular,third_person_singular,independent,,FALSE,FALSE
dagon,1s - 3s - ind,nidagonaa,/dagon-/,dadagon,first_person_singular,third_person_singular,independent,,FALSE,FALSE
dagon,3s - 3' - ind,odagonaan,/dagon-/,dadagon,third_person_singular,third_person_obviative,independent,,FALSE,FALSE
dagon,3s - 3' - conj,dagonaad,/dagon-/,dadagon,third_person_singular,third_person_obviative,conjunct,,FALSE,FALSE
dagon,3s - 3' - ch-conj,degonaad,/dagon-/,dadagon,third_person_singular,third_person_obviative,changed_conjunct,,FALSE,FALSE
dagon,2s - 3 - imp,dagon,/dagon-/,dadagon,second_person_singular,third_person_number_not_shown,imperative,,FALSE,FALSE
ganoozh,1s - 3s - ind,inganoonaa,/ganooN-/,,first_person_singular,third_person_singular,independent,,FALSE,FALSE
ganoozh,1s - 3s - ind,ninganoonaa,/ganooN-/,,first_person_singular,third_person_singular,independent,,FALSE,FALSE
ganoozh,1s - 3s - ind,nganoonaa,/ganooN-/,,first_person_singular,third_person_singular,independent,,FALSE,FALSE
ganoozh,3s - 3' - ind,oganoonaan,/ganooN-/,,third_person_singular,third_person_obviative,independent,,FALSE,FALSE
ganoozh,3s - 3' - conj,ganoonaad,/ganooN-/,,third_person_singular,third_person_obviative,conjunct,,FALSE,FALSE
ganoozh,3s - 3' - ch-conj,genoonaad,/ganooN-/,,third_person_singular,third_person_obviative,changed_conjunct,,FALSE,FALSE
ganoozh,2s - 3 - imp,ganoozh,/ganooN-/,,second_person_singular,third_person_number_not_shown,imperative,,FALSE,FALSE
agoke,0s - ind,agoke,/agoke-/,ayagoke,singular_inanimate,,independent,,FALSE,FALSE
agoke,0s - conj,agokeg,/agoke-/,ayagoke,singular_inanimate,,conjunct,,FALSE,FALSE
agoke,0s - ch-conj,egokeg,/agoke-/,ayagoke,singular_inanimate,,changed_conjunct,,FALSE,FALSE
agoke,0s - aug - ind,agokemagad,/agoke-/,ayagoke,singular_inanimate,,independent,,FALSE,FALSE
agokiwasiganeyaab,sg,agokiwasiganeyaab,/agokiwasiganeyaaby-/,,,,,singular,FALSE,FALSE
agokiwasiganeyaab,pl,agokiwasiganeyaabiin,/agokiwasiganeyaaby-/,,,,,plural,FALSE,FALSE
ogimaawigamig,sg,ogimaawigamig,/ogimaawigamigw-/,,,,,singular,FALSE,FALSE
ogimaawigamig,pl,ogimaawigamigoon,/ogimaawigamigw-/,,,,,plural,FALSE,FALSE
ogimaawigamig,dim,ogimaawigamigoons,/ogimaawigamigw-/,,,,,,TRUE,FALSE
ogimaawigamig,loc,ogimaawigamigong,/ogimaawigamigw-/,,,,,,FALSE,TRUE
minwaabamewizi,1s - ind,niminwaabamewiz,/minwaabamewizi-/,,first_person_singular,,independent,,FALSE,FALSE
minwaabamewizi,3s - ind,minwaabamewizi,/minwaabamewizi-/,,third_person_singular,,independent,,FALSE,FALSE
minwaabamewizi,3s - conj,minwaabamewizid,/minwaabamewizi-/,,third_person_singular,,conjunct,,FALSE,FALSE
minwaabamewizi,3s - ch-conj,menwaabamewizid,/minwaabamewizi-/,,third_person_singular,,changed_conjunct,,FALSE,FALSE
oshkiniigii,1s - ind,indooshkiniigii,/oshkiniigii-/,,first_person_singular,,independent,,FALSE,FALSE
oshkiniigii,1s - ind,nindooshkiniigii,/oshkiniigii-/,,first_person_singular,,independent,,FALSE,FALSE
oshkiniigii,1s - ind,nidooshkiniigii,/oshkiniigii-/,,first_person_singular,,independent,,FALSE,FALSE
oshkiniigii,3s - ind,oshkiniigii,/oshkiniigii-/,,third_person_singular,,independent,,FALSE,FALSE
oshkiniigii,3s - conj,oshkiniigiid,/oshkiniigii-/,,third_person_singular,,conjunct,,FALSE,FALSE
oshkiniigii,3s - ch-conj,weshkiniigiid,/oshkiniigii-/,,third_person_singular,,changed_conjunct,,FALSE,FALSE
bami',1s - 3s - ind,imbami'aa,/bami'-/,,first_person_singular,third_person_singular,independent,,FALSE,FALSE
bami',1s - 3s - ind,nimbami'aa,/bami'-/,,first_person_singular,third_person_singular,independent,,FALSE,FALSE
bami',1s - 3s - ind,nibami'aa,/bami'-/,,first_person_singular,third_person_singular,independent,,FALSE,FALSE
bami',3s - 3' - ind,obami'aan,/bami'-/,,third_person_singular,third_person_obviative,independent,,FALSE,FALSE
bami',3s - 3' - conj,bami'aad,/bami'-/,,third_person_singular,third_person_obviative,conjunct,,FALSE,FALSE
bami',3s - 3' - ch-conj,bemi'aad,/bami'-/,,third_person_singular,third_person_obviative,changed_conjunct,,FALSE,FALSE
bami',2s - 3 - imp,bami',/bami'-/,,second_person_singular,third_person_number_not_shown,imperative,,FALSE,FALSE
gichi-aya'aa,sg,gichi-aya'aa,/gichi-aya'aaw-/,,,,,singular,FALSE,FALSE
gichi-aya'aa,pl,gichi-aya'aag,/gichi-aya'aaw-/,,,,,plural,FALSE,FALSE
giizhaa,,giizhaa,,,,,,,FALSE,FALSE
miigaadenim,1s - 3s - ind,nimiigaadenimaa,/miigaadenim-/,,first_person_singular,third_person_singular,independent,,FALSE,FALSE
miigaadenim,3s - 1s - ind,nimiigaadenimig,/miigaadenim-/,,third_person_singular,first_person_singular,independent,,FALSE,FALSE
miigaadenim,3s - 3' - ind,omiigaadenimaan,/miigaadenim-/,,third_person_singular,third_person_obviative,independent,,FALSE,FALSE
miigaadenim,3s - 3' - conj,miigaadenimaad,/miigaadenim-/,,third_person_singular,third_person_obviative,conjunct,,FALSE,FALSE
miigaadenim,3s - 3' - ch-conj,maagaadenimaad,/miigaadenim-/,,third_person_singular,third_person_obviative,changed_conjunct,,FALSE,FALSE
miigaadenim,2s - 3 - imp,miigaadenim,/miigaadenim-/,,second_person_singular,third_person_number_not_shown,imperative,,FALSE,FALSE
gotaaji,1s - ind,ingotaaj,/gotaaji-/,gagotaaji,first_person_singular,,independent,,FALSE,FALSE
gotaaji,1s - ind,ningotaaj,/gotaaji-/,gagotaaji,first_person_singular,,independent,,FALSE,FALSE
gotaaji,1s - ind,nigotaaj,/gotaaji-/,gagotaaji,first_person_singular,,independent,,FALSE,FALSE
gotaaji,3s - ind,gotaaji,/gotaaji-/,gagotaaji,third_person_singular,,independent,,FALSE,FALSE
gotaaji,3s - conj,gotaajid,/gotaaji-/,gagotaaji,third_person_singular,,conjunct,,FALSE,FALSE
gotaaji,3s - ch-conj,gwetaajid,/gotaaji-/,gagotaaji,third_person_singular,,changed_conjunct,,FALSE,FALSE
makadewiiyaas,sg,makadewiiyaas,/makadewiiyaas-/,,,,,singular,FALSE,FALSE
makadewiiyaas,pl,makadewiiyaasag,/makadewiiyaas-/,,,,,plural,FALSE,FALSE
ishkwaa-naawakwe,0s - ind,ishkwaa-naawakwe,/ishkwaa-naawakwe-/,,singular_inanimate,,independent,,FALSE,FALSE
ishkwaa-naawakwe,0s - conj,ishkwaa-naawakweg,/ishkwaa-naawakwe-/,,singular_inanimate,,conjunct,,FALSE,FALSE
ishkwaa-naawakwe,0s - ch-conj,eshkwaa-naawakweg,/ishkwaa-naawakwe-/,,singular_inanimate,,changed_conjunct,,FALSE,FALSE
ishkwaa-naawakwe,0s - ind - aug,ishkwaa-naawakwemagad,/ishkwaa-naawakwe-/,,singular_inanimate,,independent,,FALSE,FALSE
miinawaa,,miinawaa,,,,,,,FALSE,FALSE
aaswaakogaabawi,1s - ind,niyaaswaakogaabaw,/aaswaakogaabawi-/,aayaaswaakogaabawi,first_person_singular,,independent,,FALSE,FALSE
aaswaakogaabawi,3s - ind,aaswaakogaabawi,/aaswaakogaabawi-/,aayaaswaakogaabawi,third_person_singular,,independent,,FALSE,FALSE
aaswaakogaabawi,3s - conj,aaswaakogaabawid,/aaswaakogaabawi-/,aayaaswaakogaabawi,third_person_singular,,conjunct,,FALSE,FALSE
wiijigim,1s - 3s - ind,niwiijigimaa,/wiijigim-/,,first_person_singular,third_person_singular,independent,,FALSE,FALSE
wiijigim,3s - 3' - ind,owiijigimaan,/wiijigim-/,,third_person_singular,third_person_obviative,independent,,FALSE,FALSE
wiijigim,3s - 3' - conj,wiijigimaad,/wiijigim-/,,third_person_singular,third_person_obviative,conjunct,,FALSE,FALSE
wiijigim,3s - 3' - ch-conj,waajigimaad,/wiijigim-/,,third_person_singular,third_person_obviative,changed_conjunct,,FALSE,FALSE
gitizi,3s - ind,gitizi,/gitizi-/,,third_person_singular,,independent,,FALSE,FALSE
gitizi,3s - conj,gitizid,/gitizi-/,,third_person_singular,,conjunct,,FALSE,FALSE
gitizi,3s - ch-conj,getizid,/gitizi-/,,third_person_singular,,changed_conjunct,,FALSE,FALSE
wajepii,1s - ind,niwajepii,/wajepii-/,,first_person_singular,,independent,,FALSE,FALSE
wajepii,3s - ind,wajepii,/wajepii-/,,third_person_singular,,independent,,FALSE,FALSE
wajepii,3s - conj,wajepiid,/wajepii-/,,third_person_singular,,conjunct,,FALSE,FALSE
wajepii,3s - ch-conj,wejepiid,/wajepii-/,,third_person_singular,,changed_conjunct,,FALSE,FALSE
mamaazikaa,1s - ind,nimamaazikaa,/mamaazikaa-/,,first_person_singular,,independent,,FALSE,FALSE
mamaazikaa,3s - ind,mamaazikaa,/mamaazikaa-/,,third_person_singular,,independent,,FALSE,FALSE
mamaazikaa,3s - conj,mamaazikaad,/mamaazikaa-/,,third_person_singular,,conjunct,,FALSE,FALSE
mamaazikaa,3s - ch-conj,memaazikaad,/mamaazikaa-/,,third_person_singular,,changed_conjunct,,FALSE,FALSE
mewinzha,,mewinzha,,,,,,,FALSE,FALSE
mewinzha,,mewinzha go,,,,,,,FALSE,FALSE
debwetaw,1s - 3s - ind,indebwetawaa,/debwetaw-/,,first_person_singular,third_person_singular,independent,,FALSE,FALSE
debwetaw,1s - 3s - ind,nindebwetawaa,/debwetaw-/,,first_person_singular,third_person_singular,independent,,FALSE,FALSE
debwetaw,1s - 3s - ind,nidebwetawaa,/debwetaw-/,,first_person_singular,third_person_singular,independent,,FALSE,FALSE
debwetaw,3s - 3' - ind,odebwetawaan,/debwetaw-/,,third_person_singular,third_person_obviative,independent,,FALSE,FALSE
debwetaw,3s - 3' - conj,debwetawaad,/debwetaw-/,,third_person_singular,third_person_obviative,conjunct,,FALSE,FALSE
debwetaw,3s - 3' - ch-conj,dayebwetawaad,/debwetaw-/,,third_person_singular,third_person_obviative,changed_conjunct,,FALSE,FALSE
debwetaw,2s - 3 - imp,debwetaw,/debwetaw-/,,second_person_singular,third_person_number_not_shown,imperative,,FALSE,FALSE
minwendaagozi,1s - ind,niminwendaagoz,/minwendaagozi-/,maminwendaagozi,first_person_singular,,independent,,FALSE,FALSE
minwendaagozi,2s - ind,giminwendaagoz,/minwendaagozi-/,maminwendaagozi,second_person_singular,,independent,,FALSE,FALSE
minwendaagozi,3s - ind,minwendaagozi,/minwendaagozi-/,maminwendaagozi,third_person_singular,,independent,,FALSE,FALSE
minwendaagozi,3p - ind,minwendaagoziwag,/minwendaagozi-/,maminwendaagozi,3p,,independent,,FALSE,FALSE
minwendaagozi,3s - conj,minwendaagozid,/minwendaagozi-/,maminwendaagozi,third_person_singular,,conjunct,,FALSE,FALSE
minwendaagozi,3s - ch-conj,menwendaagozid,/minwendaagozi-/,maminwendaagozi,third_person_singular,,changed_conjunct,,FALSE,FALSE
minwendaagozi,3p - part,menwendaagozijig,/minwendaagozi-/,maminwendaagozi,3p,,participle,,FALSE,FALSE
niigaan,,niigaan,,,,,,,FALSE,FALSE
zhigweyaabi,1s - ind,inzhigweyaab,/zhigweyaabi-/,,first_person_singular,,independent,,FALSE,FALSE
zhigweyaabi,1s - ind,ninzhigweyaab,/zhigweyaabi-/,,first_person_singular,,independent,,FALSE,FALSE
zhigweyaabi,1s - ind,nizhigweyaab,/zhigweyaabi-/,,first_person_singular,,independent,,FALSE,FALSE
zhigweyaabi,3s - ind,zhigweyaabi,/zhigweyaabi-/,,third_person_singular,,independent,,FALSE,FALSE
zhigweyaabi,3s - conj,zhigweyaabid,/zhigweyaabi-/,,third_person_singular,,conjunct,,FALSE,FALSE
zhigweyaabi,3s - ch-conj,zhegweyaabid,/zhigweyaabi-/,,third_person_singular,,changed_conjunct,,FALSE,FALSE
boodaajii'igan,sg,boodaajii'igan,/boodaajii'igan-/,,,,,singular,FALSE,FALSE
boodaajii'igan,pl,boodaajii'iganan,/boodaajii'igan-/,,,,,plural,FALSE,FALSE
boodaajii'igan,dim,boodaajii'igaans,/boodaajii'igan-/,,,,,,TRUE,FALSE
boodaajii'igan,loc,boodaajii'iganing,/boodaajii'igan-/,,,,,,FALSE,TRUE
bemisemagak,sg,bemisemagak,,,,,,singular,FALSE,FALSE
bemisemagak,pl,bemisemagakin,,,,,,plural,FALSE,FALSE
endazhi-booniimagak,,endazhi-booniimagakin,,,,,,,FALSE,FALSE
zegim,1s - 3s - ind,inzegimaa,/zegim-/,zesegim,first_person_singular,third_person_singular,independent,,FALSE,FALSE
zegim,1s - 3s - ind,ninzegimaa,/zegim-/,zesegim,first_person_singular,third_person_singular,independent,,FALSE,FALSE
zegim,1s - 3s - ind,nizegimaa,/zegim-/,zesegim,first_person_singular,third_person_singular,independent,,FALSE,FALSE
zegim,3s - 3' - ind,ozegimaan,/zegim-/,zesegim,third_person_singular,third_person_obviative,independent,,FALSE,FALSE
zegim,3s - 3' - conj,zegimaad,/zegim-/,zesegim,third_person_singular,third_person_obviative,conjunct,,FALSE,FALSE
zegim,3s - 3' - ch-conj,zayegimaad,/zegim-/,zesegim,third_person_singular,third_person_obviative,changed_conjunct,,FALSE,FALSE
zegim,2s - 3 - imp,zegim,/zegim-/,zesegim,second_person_singular,third_person_number_not_shown,imperative,,FALSE,FALSE
amaniso,1s - ind,indamanis,/amaniso-/,,first_person_singular,,independent,,FALSE,FALSE
amaniso,1s - ind,nindamanis,/amaniso-/,,first_person_singular,,independent,,FALSE,FALSE
amaniso,1s - ind,nidamanis,/amaniso-/,,first_person_singular,,independent,,FALSE,FALSE
amaniso,3s - ind,amaniso,/amaniso-/,,third_person_singular,,independent,,FALSE,FALSE
amaniso,3s - conj,amanisod,/amaniso-/,,third_person_singular,,conjunct,,FALSE,FALSE
amaniso,3s - ch-conj,emanisod,/amaniso-/,,third_person_singular,,changed_conjunct,,FALSE,FALSE
ishkodewaaboo,sg,ishkodewaaboo,/ishkodewaaboow-/,,,,,singular,FALSE,FALSE
ishkodewaaboo,loc,ishkodewaaboong,/ishkodewaaboow-/,,,,,,FALSE,TRUE
wadoop,sg,wadoop,/wadoopy-/,,,,,singular,FALSE,FALSE
wadoop,pl,wadoopiig,/wadoopy-/,,,,,plural,FALSE,FALSE
wadoop,dim,wadoopiins,/wadoopy-/,,,,,,TRUE,FALSE
ataagib,sg,ataagib,/ataagiby-/,,,,,singular,FALSE,FALSE
ataagib,loc,ataagibiing,/ataagiby-/,,,,,,FALSE,TRUE
boonii,1s - ind,imboonii,/boonii-/,baaboonii,first_person_singular,,independent,,FALSE,FALSE
boonii,1s - ind,nimboonii,/boonii-/,baaboonii,first_person_singular,,independent,,FALSE,FALSE
boonii,1s - ind,niboonii,/boonii-/,baaboonii,first_person_singular,,independent,,FALSE,FALSE
boonii,3s - ind,boonii,/boonii-/,baaboonii,third_person_singular,,independent,,FALSE,FALSE
boonii,3s - conj,booniid,/boonii-/,baaboonii,third_person_singular,,conjunct,,FALSE,FALSE
boonii,3s - ch-conj,bwaaniid,/boonii-/,baaboonii,third_person_singular,,changed_conjunct,,FALSE,FALSE
bimaadizi,1s - ind,imbimaadiz,/bimaadizi-/,babimaadizi,first_person_singular,,independent,,FALSE,FALSE
bimaadizi,1s - ind,nimbimaadiz,/bimaadizi-/,babimaadizi,first_person_singular,,independent,,FALSE,FALSE
bimaadizi,1s - ind,nibimaadiz,/bimaadizi-/,babimaadizi,first_person_singular,,independent,,FALSE,FALSE
bimaadizi,3s - ind,bimaadizi,/bimaadizi-/,babimaadizi,third_person_singular,,independent,,FALSE,FALSE
bimaadizi,3s - conj,bimaadizid,/bimaadizi-/,babimaadizi,third_person_singular,,conjunct,,FALSE,FALSE
bimaadizi,3s - ch-conj,bemaadizid,/bimaadizi-/,babimaadizi,third_person_singular,,changed_conjunct,,FALSE,FALSE
miziwe,,miziwe,,,,,,,FALSE,FALSE
mamakii',1s - 3s - ind,nimamakii'aa,/mamakii'-/,,first_person_singular,third_person_singular,independent,,FALSE,FALSE
mamakii',3s - 3' - ind,omamakii'aan,/mamakii'-/,,third_person_singular,third_person_obviative,independent,,FALSE,FALSE
mamakii',3s - 3' - conj,mamakii'aad,/mamakii'-/,,third_person_singular,third_person_obviative,conjunct,,FALSE,FALSE
mamakii',3s - 3' - ch-conj,memakii'aad,/mamakii'-/,,third_person_singular,third_person_obviative,changed_conjunct,,FALSE,FALSE
mamakii',2s - 3 - imp,mamakii',/mamakii'-/,,second_person_singular,third_person_number_not_shown,imperative,,FALSE,FALSE
mamakii'idim,X - ind,mamakii'idim,/mamakii'idi-/,,indefinite,,independent,,FALSE,FALSE
mamakii'idim,3s - conj,mamakii'iding,/mamakii'idi-/,,third_person_singular,,conjunct,,FALSE,FALSE
mamakii'idim,3s - ch-conj,memakii'iding,/mamakii'idi-/,,third_person_singular,,changed_conjunct,,FALSE,FALSE
bagidin,1s - 3s - ind,imbagidinaa,/bagidin-/,babagidinan,first_person_singular,third_person_singular,independent,,FALSE,FALSE
bagidin,1s - 3s - ind,nimbagidinaa,/bagidin-/,babagidinan,first_person_singular,third_person_singular,independent,,FALSE,FALSE
bagidin,1s - 3s - ind,nibagidinaa,/bagidin-/,babagidinan,first_person_singular,third_person_singular,independent,,FALSE,FALSE
bagidin,3s - 3' - ind,obagidinaan,/bagidin-/,babagidinan,third_person_singular,third_person_obviative,independent,,FALSE,FALSE
bagidin,3s - 3' - conj,bagidinaad,/bagidin-/,babagidinan,third_person_singular,third_person_obviative,conjunct,,FALSE,FALSE
bagidin,3s - 3' - ch-conj,begidinaad,/bagidin-/,babagidinan,third_person_singular,third_person_obviative,changed_conjunct,,FALSE,FALSE
bagidin,2s - 3 - imp,bagidin,/bagidin-/,babagidinan,second_person_singular,third_person_number_not_shown,imperative,,FALSE,FALSE
gegaa,,gegaa,,,,,,,FALSE,FALSE
gegaa,,gegaa go,,,,,,,FALSE,FALSE
nazhikewizi,1s - ind,ninazhikewiz,/nazhikewizi-/,,first_person_singular,,independent,,FALSE,FALSE
nazhikewizi,3s - ind,nazhikewizi,/nazhikewizi-/,,third_person_singular,,independent,,FALSE,FALSE
nazhikewizi,3s - conj,nazhikewizid,/nazhikewizi-/,,third_person_singular,,conjunct,,FALSE,FALSE
nazhikewizi,3s - ch-conj,nezhikewizid,/nazhikewizi-/,,third_person_singular,,changed_conjunct,,FALSE,FALSE
bimi-,ch-conj,bemi-,,,,,changed_conjunct,,FALSE,FALSE
zhishwajayi'ii,,zhishwajayi'ii,,,,,,,FALSE,FALSE
ozhibii'igan,sg,ozhibii'igan,/ozhibii'igan-/,,,,,singular,FALSE,FALSE
ozhibii'igan,pl,ozhibii'iganan,/ozhibii'igan-/,,,,,plural,FALSE,FALSE
ozhibii'igan,dim,ozhibii'igaans,/ozhibii'igan-/,,,,,,TRUE,FALSE
ozhibii'igan,loc,ozhibii'iganing,/ozhibii'igan-/,,,,,,FALSE,TRUE
azhigwa,,azhigwa,,,,,,,FALSE,FALSE
gaye,,gaye,,,,,,,FALSE,FALSE
memeshkwad,,memeshkwad,,,,,,,FALSE,FALSE
aanawi,,aanawi,,,,,,,FALSE,FALSE
biiwaabiko-jiimaan,sg,biiwaabiko-jiimaan,/biiwaabiko-jiimaan-/,,,,,singular,FALSE,FALSE
biiwaabiko-jiimaan,pl,biiwaabiko-jiimaanan,/biiwaabiko-jiimaan-/,,,,,plural,FALSE,FALSE
biiwaabiko-jiimaan,dim,biiwaabiko-jiimaanens,/biiwaabiko-jiimaan-/,,,,,,TRUE,FALSE
biiwaabiko-jiimaan,loc,biiwaabiko-jiimaaning,/biiwaabiko-jiimaan-/,,,,,,FALSE,TRUE
apane,,apane,,,,,,,FALSE,FALSE
maamakaadendam,1s - ind,nimaamakaadendam,/maamakaadend+am-/,,first_person_singular,,independent,,FALSE,FALSE
maamakaadendam,3s - ind,maamakaadendam,/maamakaadend+am-/,,third_person_singular,,independent,,FALSE,FALSE
maamakaadendam,3s - 0 - conj,maamakaadendang,/maamakaadend+am-/,,third_person_singular,inanimate_number_not_shown,conjunct,,FALSE,FALSE
maamakaadendam,3s - 0 - ch-conj,mayaamakaadendang,/maamakaadend+am-/,,third_person_singular,inanimate_number_not_shown,changed_conjunct,,FALSE,FALSE
maamakaadakamig,,maamakaadakamig,,,,,,,FALSE,FALSE
gwaashkwezi,1s - ind,ingwaashkwez,/gwaashkwezi-/,gwaakwaashkwezi,first_person_singular,,independent,,FALSE,FALSE
gwaashkwezi,1s - ind,ningwaashkwez,/gwaashkwezi-/,gwaakwaashkwezi,first_person_singular,,independent,,FALSE,FALSE
gwaashkwezi,1s - ind,nigwaashkwez,/gwaashkwezi-/,gwaakwaashkwezi,first_person_singular,,independent,,FALSE,FALSE
gwaashkwezi,3s - ind,gwaashkwezi,/gwaashkwezi-/,gwaakwaashkwezi,third_person_singular,,independent,,FALSE,FALSE
gwaashkwezi,3s - conj,gwaashkwezid,/gwaashkwezi-/,gwaakwaashkwezi,third_person_singular,,conjunct,,FALSE,FALSE
gwaashkwezi,3s - ch-conj,gwayaashkwezid,/gwaashkwezi-/,gwaakwaashkwezi,third_person_singular,,changed_conjunct,,FALSE,FALSE
aakoziiwidaabaan,sg,aakoziiwidaabaan,/aakoziiwidaabaan-/,,,,,singular,FALSE,FALSE
aakoziiwidaabaan,pl,aakoziiwidaabaanag,/aakoziiwidaabaan-/,,,,,plural,FALSE,FALSE
aakoziiwidaabaan,dim,aakoziiwidaabaanens,/aakoziiwidaabaan-/,,,,,,TRUE,FALSE
aakoziiwidaabaan,loc,aakoziiwidaabaaning,/aakoziiwidaabaan-/,,,,,,FALSE,TRUE
gichi-mookomaan,sg,gichi-mookomaan,/gichi-mookomaan-/,,,,,singular,FALSE,FALSE
gichi-mookomaan,pl,gichi-mookomaanag,/gichi-mookomaan-/,,,,,plural,FALSE,FALSE
gichi-mookomaan,dim,gichi-mookomaanens,/gichi-mookomaan-/,,,,,,TRUE,FALSE
jaaga'e,1s - ind,injaaga'e,/jaaga'e-/,,first_person_singular,,independent,,FALSE,FALSE
jaaga'e,1s - ind,ninjaaga'e,/jaaga'e-/,,first_person_singular,,independent,,FALSE,FALSE
jaaga'e,1s - ind,nijaaga'e,/jaaga'e-/,,first_person_singular,,independent,,FALSE,FALSE
jaaga'e,3s - ind,jaaga'e,/jaaga'e-/,,third_person_singular,,independent,,FALSE,FALSE
jaaga'e,3s - conj,jaaga'ed,/jaaga'e-/,,third_person_singular,,conjunct,,FALSE,FALSE
jaaga'e,3s - ch-conj,jayaaga'ed,/jaaga'e-/,,third_person_singular,,changed_conjunct,,FALSE,FALSE
aanikoobijigan,sg,aanikoobijigan,/aanikoobijigan-/,,,,,singular,FALSE,FALSE
aanikoobijigan,pl,aanikoobijiganag,/aanikoobijigan-/,,,,,plural,FALSE,FALSE
aanikoobijigan,dim,aanikoobijigaans,/aanikoobijigan-/,,,,,,TRUE,FALSE
boonakajigan,sg,boonakajigan,/boonakajigan-/,,,,,singular,FALSE,FALSE
boonakajigan,pl,boonakajiganan,/boonakajigan-/,,,,,plural,FALSE,FALSE
boonakajigan,dim,boonakajigaans,/boonakajigan-/,,,,,,TRUE,FALSE
boonakajigan,loc,boonakajiganing,/boonakajigan-/,,,,,,FALSE,TRUE
boonakadoon,1s - 0s - ind,imboonakadoon,/boonakad-/,,first_person_singular,singular_inanimate,independent,,FALSE,FALSE
boonakadoon,1s - 0s - ind,nimboonakadoon,/boonakad-/,,first_person_singular,singular_inanimate,independent,,FALSE,FALSE
boonakadoon,1s - 0s - ind,niboonakadoon,/boonakad-/,,first_person_singular,singular_inanimate,independent,,FALSE,FALSE
boonakadoon,3s - 0s - ind,oboonakadoon,/boonakad-/,,third_person_singular,singular_inanimate,independent,,FALSE,FALSE
boonakadoon,3s - 0 - conj,boonakadood,/boonakad-/,,third_person_singular,inanimate_number_not_shown,conjunct,,FALSE,FALSE
boonakadoon,3s - 0 - ch-conj,bwaanakadood,/boonakad-/,,third_person_singular,inanimate_number_not_shown,changed_conjunct,,FALSE,FALSE
boonakadoon,2s - 0 - imp,boonakadoon,/boonakad-/,,second_person_singular,inanimate_number_not_shown,imperative,,FALSE,FALSE
miinawaa,,miinawaa,,,,,,,FALSE,FALSE
biijigidaazo,1s - ind,imbiijigidaaz,/biijigidaazo-/,baabiijigidaazo,first_person_singular,,independent,,FALSE,FALSE
biijigidaazo,1s - ind,nimbiijigidaaz,/biijigidaazo-/,baabiijigidaazo,first_person_singular,,independent,,FALSE,FALSE
biijigidaazo,1s - ind,nibiijigidaaz,/biijigidaazo-/,baabiijigidaazo,first_person_singular,,independent,,FALSE,FALSE
biijigidaazo,3s - ind,biijigidaazo,/biijigidaazo-/,baabiijigidaazo,third_person_singular,,independent,,FALSE,FALSE
biijigidaazo,3s - conj,biijigidaazod,/biijigidaazo-/,baabiijigidaazo,third_person_singular,,conjunct,,FALSE,FALSE
biijigidaazo,3s - ch-conj,baajigidaazod,/biijigidaazo-/,baabiijigidaazo,third_person_singular,,changed_conjunct,,FALSE,FALSE
nishki',1s - 3s - ind,ninishki'aa,/nishki'-/,,first_person_singular,third_person_singular,independent,,FALSE,FALSE
nishki',3s - 1s - ind,ninishki'ig,/nishki'-/,,third_person_singular,first_person_singular,independent,,FALSE,FALSE
nishki',1s - 2s - ind,ginishki'in,/nishki'-/,,first_person_singular,second_person_singular,independent,,FALSE,FALSE
nishki',2s - 1s - ind,ginishki',/nishki'-/,,second_person_singular,first_person_singular,independent,,FALSE,FALSE
nishki',3s - 3' - ind,onishki'aan,/nishki'-/,,third_person_singular,third_person_obviative,independent,,FALSE,FALSE
nishki',3s - 3' - conj,nishki'aad,/nishki'-/,,third_person_singular,third_person_obviative,conjunct,,FALSE,FALSE
nishki',3s - 3' - ch-conj,neshki'aad,/nishki'-/,,third_person_singular,third_person_obviative,changed_conjunct,,FALSE,FALSE
nishki',2s - 3 - imp del,nishki',/nishki'-/,,second_person_singular,third_person_number_not_shown,delayed_imperative,,FALSE,FALSE
wewebanaabiiwinini,sg,wewebanaabiiwinini,/wewebanaabiiwininiw-/,,,,,singular,FALSE,FALSE
wewebanaabiiwinini,pl,wewebanaabiiwininiwag,/wewebanaabiiwininiw-/,,,,,plural,FALSE,FALSE
nishkaajitaa,1s - ind,ninishkaajitaa,/nishkaajitaa-/,,first_person_singular,,independent,,FALSE,FALSE
nishkaajitaa,3s - ind,nishkaajitaa,/nishkaajitaa-/,,third_person_singular,,independent,,FALSE,FALSE
nishkaajitaa,3s - conj,nishkaajitaad,/nishkaajitaa-/,,third_person_singular,,conjunct,,FALSE,FALSE
nishkaajitaa,3s - ch-conj,neshkaajitaad,/nishkaajitaa-/,,third_person_singular,,changed_conjunct,,FALSE,FALSE
nishkaadizi,1s - ind,ninishkaadiz,/nishkaadizi-/,,first_person_singular,,independent,,FALSE,FALSE
nishkaadizi,3s - ind,nishkaadizi,/nishkaadizi-/,,third_person_singular,,independent,,FALSE,FALSE
nishkaadizi,1s - conj,nishkaadiziyaan,/nishkaadizi-/,,first_person_singular,,conjunct,,FALSE,FALSE
nishkaadizi,3s - conj,nishkaadizid,/nishkaadizi-/,,third_person_singular,,conjunct,,FALSE,FALSE
nishkaadizi,3s - ch-conj,neshkaadizid,/nishkaadizi-/,,third_person_singular,,changed_conjunct,,FALSE,FALSE
awakaan,sg,awakaan,/awakaan-/,,,,,singular,FALSE,FALSE
awakaan,pl,awakaanag,/awakaan-/,,,,,plural,FALSE,FALSE
awakaan,dim,awakaanens,/awakaan-/,,,,,,TRUE,FALSE
awakaan,pej,awakaanish,/awakaan-/,,,,,,FALSE,FALSE
bikwaakoganaan,sg,bikwaakoganaan,/bikwaakoganaan-/,,,,,singular,FALSE,FALSE
bikwaakoganaan,pl,bikwaakoganaanan,/bikwaakoganaan-/,,,,,plural,FALSE,FALSE
bikwaakoganaan,dim,bikwaakoganaanens,/bikwaakoganaan-/,,,,,,TRUE,FALSE
bikwaakoganaan,loc,bikwaakoganaaning,/bikwaakoganaan-/,,,,,,FALSE,TRUE
wiindamaage,1s - ind,niwiindamaage,/wiindamaage-/,waawiindamaage,first_person_singular,,independent,,FALSE,FALSE
wiindamaage,3s - ind,wiindamaage,/wiindamaage-/,waawiindamaage,third_person_singular,,independent,,FALSE,FALSE
wiindamaage,3s - conj,wiindamaaged,/wiindamaage-/,waawiindamaage,third_person_singular,,conjunct,,FALSE,FALSE
wiindamaage,3s - ch-conj,waandamaaged,/wiindamaage-/,waawiindamaage,third_person_singular,,changed_conjunct,,FALSE,FALSE
migoshkaaji',1s - 3s - ind,nimigoshkaaji'aa,/migoshkaaji'-/,,first_person_singular,third_person_singular,independent,,FALSE,FALSE
migoshkaaji',3s - 3' - ind,omigoshkaaji'aan,/migoshkaaji'-/,,third_person_singular,third_person_obviative,independent,,FALSE,FALSE
migoshkaaji',3s - 3' - conj,migoshkaaji'aad,/migoshkaaji'-/,,third_person_singular,third_person_obviative,conjunct,,FALSE,FALSE
migoshkaaji',3s - 3' - ch-conj,megoshkaaji'aad,/migoshkaaji'-/,,third_person_singular,third_person_obviative,changed_conjunct,,FALSE,FALSE
migoshkaaji',2s - 3 - imp,migoshkaaji',/migoshkaaji'-/,,second_person_singular,third_person_number_not_shown,imperative,,FALSE,FALSE
migoshkaadendam,1s - ind,nimigoshkaadendam,/migoshkaadend+am-/,,first_person_singular,,independent,,FALSE,FALSE
migoshkaadendam,3s - ind,migoshkaadendam,/migoshkaadend+am-/,,third_person_singular,,independent,,FALSE,FALSE
migoshkaadendam,3s - conj,migoshkaadendang,/migoshkaadend+am-/,,third_person_singular,,conjunct,,FALSE,FALSE
migoshkaadendam,3s - ch-conj,megoshkaadendang,/migoshkaadend+am-/,,third_person_singular,,changed_conjunct,,FALSE,FALSE
aazhidem,1s - 3s - ind,indaazhidemaa,/aazhidem-/,,first_person_singular,third_person_singular,independent,,FALSE,FALSE
aazhidem,1s - 3s - ind,nindaazhidemaa,/aazhidem-/,,first_person_singular,third_person_singular,independent,,FALSE,FALSE
aazhidem,1s - 3s - ind,nidaazhidemaa,/aazhidem-/,,first_person_singular,third_person_singular,independent,,FALSE,FALSE
aazhidem,3s - 3' - ind,odaazhidemaan,/aazhidem-/,,third_person_singular,third_person_obviative,independent,,FALSE,FALSE
aazhidem,3s - 3' - conj,aazhidemaad,/aazhidem-/,,third_person_singular,third_person_obviative,conjunct,,FALSE,FALSE
aazhidem,3s - 3' - ch-conj,ayaazhidemaad,/aazhidem-/,,third_person_singular,third_person_obviative,changed_conjunct,,FALSE,FALSE
aazhidem,2s - 3 - imp,aazhidem,/aazhidem-/,,second_person_singular,third_person_number_not_shown,imperative,,FALSE,FALSE
nakwetam,1s - ind,ninakwetam,/nakwet+am-/,,first_person_singular,,independent,,FALSE,FALSE
nakwetam,3s - ind,nakwetam,/nakwet+am-/,,third_person_singular,,independent,,FALSE,FALSE
nakwetam,3s - conj,nakwetang,/nakwet+am-/,,third_person_singular,,conjunct,,FALSE,FALSE
nakwetam,3s - ch-conj,nekwetang,/nakwet+am-/,,third_person_singular,,changed_conjunct,,FALSE,FALSE
enigoo,sg,enigoo,/enigoow-/,,,,,singular,FALSE,FALSE
enigoo,pl,enigoog,/enigoow-/,,,,,plural,FALSE,FALSE
enigoo,dim,enigoons,/enigoow-/,,,,,,TRUE,FALSE
eshkan,sg,eshkan,/eshkan-/,,,,,singular,FALSE,FALSE
eshkan,pl,eshkanag,/eshkan-/,,,,,plural,FALSE,FALSE
eshkan,dim,eshkanens,/eshkan-/,,,,,,TRUE,FALSE
nijiid,sg,nijiid,/=jiidy-/,,,,,singular,FALSE,FALSE
nijiid,loc,nijiidiing,/=jiidy-/,,,,,,FALSE,TRUE
nijiid,dim,nijiidiins,/=jiidy-/,,,,,,TRUE,FALSE
nijiid,pej,nijiidiish,/=jiidy-/,,,,,,FALSE,FALSE
ojaanimendam,1s - ind,indoojaanimendam,/ojaanimend+am-/,,first_person_singular,,independent,,FALSE,FALSE
ojaanimendam,1s - ind,nindoojaanimendam,/ojaanimend+am-/,,first_person_singular,,independent,,FALSE,FALSE
ojaanimendam,1s - ind,nidoojaanimendam,/ojaanimend+am-/,,first_person_singular,,independent,,FALSE,FALSE
ojaanimendam,3s - ind,ojaanimendam,/ojaanimend+am-/,,third_person_singular,,independent,,FALSE,FALSE
ojaanimendam,3s - conj,ojaanimendang,/ojaanimend+am-/,,third_person_singular,,conjunct,,FALSE,FALSE
ojaanimendam,3s - ch-conj,wejaanimendang,/ojaanimend+am-/,,third_person_singular,,changed_conjunct,,FALSE,FALSE
awiya,sg,awiya,,,,,,singular,FALSE,FALSE
aanawi,,aanawi,,,,,,,FALSE,FALSE
gegoo,,gegoo,,,,,,,FALSE,FALSE
bakiboode,0s - ind,bakiboode,/bakiboode-/,,singular_inanimate,,independent,,FALSE,FALSE
bakiboode,0s - conj,bakiboodeg,/bakiboode-/,,singular_inanimate,,conjunct,,FALSE,FALSE
bakiboode,0s - ch-conj,bekiboodeg,/bakiboode-/,,singular_inanimate,,changed_conjunct,,FALSE,FALSE
bakiboode,0s - ind - aug,bakiboodemagad,/bakiboode-/,,singular_inanimate,,independent,,FALSE,FALSE
gaagiizom,1s - 3s - ind,ingaagiizomaa,/gaagiizom-/,,first_person_singular,third_person_singular,independent,,FALSE,FALSE
gaagiizom,1s - 3s - ind,ningaagiizomaa,/gaagiizom-/,,first_person_singular,third_person_singular,independent,,FALSE,FALSE
gaagiizom,1s - 3s - ind,nigaagiizomaa,/gaagiizom-/,,first_person_singular,third_person_singular,independent,,FALSE,FALSE
gaagiizom,3s - 3' - ind,ogaagiizomaan,/gaagiizom-/,,third_person_singular,third_person_obviative,independent,,FALSE,FALSE
gaagiizom,3s - 3' - conj,gaagiizomaad,/gaagiizom-/,,third_person_singular,third_person_obviative,conjunct,,FALSE,FALSE
gaagiizom,3s - 3' - ch-conj,gayaagiizomaad,/gaagiizom-/,,third_person_singular,third_person_obviative,changed_conjunct,,FALSE,FALSE
gaagiizom,2s - 3 - imp,gaagiizom,/gaagiizom-/,,second_person_singular,third_person_number_not_shown,imperative,,FALSE,FALSE
bi-naagwad,0s - ind,bi-naagwad,/bi-naagwad-/,,singular_inanimate,,independent,,FALSE,FALSE
bi-naagwad,0s - conj,bi-naagwak,/bi-naagwad-/,,singular_inanimate,,conjunct,,FALSE,FALSE
bi-naagwad,0s - ch-conj,ba-naagwak,/bi-naagwad-/,,singular_inanimate,,changed_conjunct,,FALSE,FALSE
aanzinaago',1s - 3s - ind,indaanzinaago'aa,/aanzinaago'-/,,first_person_singular,third_person_singular,independent,,FALSE,FALSE
aanzinaago',1s - 3s - ind,nindaanzinaago'aa,/aanzinaago'-/,,first_person_singular,third_person_singular,independent,,FALSE,FALSE
aanzinaago',1s - 3s - ind,nidaanzinaago'aa,/aanzinaago'-/,,first_person_singular,third_person_singular,independent,,FALSE,FALSE
aanzinaago',3s - 3' - ind,odaanzinaago'aan,/aanzinaago'-/,,third_person_singular,third_person_obviative,independent,,FALSE,FALSE
aanzinaago',3s - 3' - conj,aanzinaago'aad,/aanzinaago'-/,,third_person_singular,third_person_obviative,conjunct,,FALSE,FALSE
aanzinaago',3s - 3' - ch-conj,ayaanzinaago'aad,/aanzinaago'-/,,third_person_singular,third_person_obviative,changed_conjunct,,FALSE,FALSE
aanzinaago',2s - 3 - imp,aanzinaago',/aanzinaago'-/,,second_person_singular,third_person_number_not_shown,imperative,,FALSE,FALSE
gaagiizom,1s - 3s - ind,ingaagiizomaa,/gaagiizom-/,,first_person_singular,third_person_singular,independent,,FALSE,FALSE
gaagiizom,1s - 3s - ind,ningaagiizomaa,/gaagiizom-/,,first_person_singular,third_person_singular,independent,,FALSE,FALSE
gaagiizom,1s - 3s - ind,nigaagiizomaa,/gaagiizom-/,,first_person_singular,third_person_singular,independent,,FALSE,FALSE
gaagiizom,3s - 3' - ind,ogaagiizomaan,/gaagiizom-/,,third_person_singular,third_person_obviative,independent,,FALSE,FALSE
gaagiizom,3s - 3' - conj,gaagiizomaad,/gaagiizom-/,,third_person_singular,third_person_obviative,conjunct,,FALSE,FALSE
gaagiizom,3s - 3' - ch-conj,gayaagiizomaad,/gaagiizom-/,,third_person_singular,third_person_obviative,changed_conjunct,,FALSE,FALSE
gaagiizom,2s - 3 - imp,gaagiizom,/gaagiizom-/,,second_person_singular,third_person_number_not_shown,imperative,,FALSE,FALSE
mishiimin,sg,mishiimin,/mishiimin-/,,,,,singular,FALSE,FALSE
mishiimin,pl,mishiiminag,/mishiimin-/,,,,,plural,FALSE,FALSE
mishiimin,dim,mishiiminens,/mishiimin-/,,,,,,TRUE,FALSE
mishiimin,loc,mishiimining,/mishiimin-/,,,,,,FALSE,TRUE
mishiimin,pej,mishiiminish,/mishiimin-/,,,,,,FALSE,FALSE
mishiiminaaboo,sg,mishiiminaaboo,/mishiiminaaboow-/,,,,,singular,FALSE,FALSE
mishiiminaaboo,loc,mishiiminaaboong,/mishiiminaaboow-/,,,,,,FALSE,TRUE
mishiiminaatig,sg,mishiiminaatig,/mishiiminaatigw-/,,,,,singular,FALSE,FALSE
mishiiminaatig,pl,mishiiminaatigoog,/mishiiminaatigw-/,,,,,plural,FALSE,FALSE
mishiiminaatig,dim,mishiiminaatigoons,/mishiiminaatigw-/,,,,,,TRUE,FALSE
mishiiminaatig,loc,mishiiminaatigong,/mishiiminaatigw-/,,,,,,FALSE,TRUE
agogwaajigan,sg,agogwaajigan,/agogwaajigan-/,,,,,singular,FALSE,FALSE
agogwaajigan,pl,agogwaajiganan,/agogwaajigan-/,,,,,plural,FALSE,FALSE
agogwaajigan,dim,agogwaajigaans,/agogwaajigan-/,,,,,,TRUE,FALSE
agogwaajigan,loc,agogwaajiganing,/agogwaajigan-/,,,,,,FALSE,TRUE
onagim,1s - 3s - ind,indoonagimaa,/onagim-/,,first_person_singular,third_person_singular,independent,,FALSE,FALSE
onagim,1s - 3s - ind,nindoonagimaa,/onagim-/,,first_person_singular,third_person_singular,independent,,FALSE,FALSE
onagim,1s - 3s - ind,nidoonagimaa,/onagim-/,,first_person_singular,third_person_singular,independent,,FALSE,FALSE
onagim,3s - 3' - ind,odoonagimaan,/onagim-/,,third_person_singular,third_person_obviative,independent,,FALSE,FALSE
onagim,3s - 3' - conj,onagimaad,/onagim-/,,third_person_singular,third_person_obviative,conjunct,,FALSE,FALSE
onagim,3s - 3' - ch-conj,wenagimaad,/onagim-/,,third_person_singular,third_person_obviative,changed_conjunct,,FALSE,FALSE
onagim,2s - 3 - imp,onagim,/onagim-/,,second_person_singular,third_person_number_not_shown,imperative,,FALSE,FALSE
naazikan,1s - 0s - ind,ninaazikaan,/naazik-/,naanaazikan,first_person_singular,singular_inanimate,independent,,FALSE,FALSE
naazikan,3s - 0s - ind,onaazikaan,/naazik-/,naanaazikan,third_person_singular,singular_inanimate,independent,,FALSE,FALSE
naazikan,3s - 0 - conj,naazikang,/naazik-/,naanaazikan,third_person_singular,inanimate_number_not_shown,conjunct,,FALSE,FALSE
naazikan,3s - 0 - ch-conj,nayaazikang,/naazik-/,naanaazikan,third_person_singular,inanimate_number_not_shown,changed_conjunct,,FALSE,FALSE
naazikan,2s - 0 - imp,naazikan,/naazik-/,naanaazikan,second_person_singular,inanimate_number_not_shown,imperative,,FALSE,FALSE
iskigamizige-giizis,sg,iskigamizige-giizis,/iskigamizige-giizisw-/,,,,,singular,FALSE,FALSE
inapizowin,sg,inapizowin,/inapizowin-/,,,,,singular,FALSE,FALSE
inapizowin,pl,inapizowinan,/inapizowin-/,,,,,plural,FALSE,FALSE
inapizowin,dim,inapizowinens,/inapizowin-/,,,,,,TRUE,FALSE
inapizowin,loc,inapizowining,/inapizowin-/,,,,,,FALSE,TRUE
zhooshkwaada'ewigamig,sg,zhooshkwaada'ewigamig,/zhooshkwaada'ewigamigw-/,,,,,singular,FALSE,FALSE
zhooshkwaada'ewigamig,pl,zhooshkwaada'ewigamigoon,/zhooshkwaada'ewigamigw-/,,,,,plural,FALSE,FALSE
zhooshkwaada'ewigamig,dim,zhooshkwaada'ewigamigoons,/zhooshkwaada'ewigamigw-/,,,,,,TRUE,FALSE
zhooshkwaada'ewigamig,loc,zhooshkwaada'ewigamigong,/zhooshkwaada'ewigamigw-/,,,,,,FALSE,TRUE
giikaam,1s - 3s - ind,ningiikaamaa,/giikaam-/,gaagiikaam,first_person_singular,third_person_singular,independent,,FALSE,FALSE
giikaam,3s - 1s - ind,ningiikaamig,/giikaam-/,gaagiikaam,third_person_singular,first_person_singular,independent,,FALSE,FALSE
giikaam,1s - 2s - ind,gigiikaamin,/giikaam-/,gaagiikaam,first_person_singular,second_person_singular,independent,,FALSE,FALSE
giikaam,2s - 1s - ind,gigiikaam,/giikaam-/,gaagiikaam,second_person_singular,first_person_singular,independent,,FALSE,FALSE
giikaam,3s - 3' - ind,ogiikaamaan,/giikaam-/,gaagiikaam,third_person_singular,third_person_obviative,independent,,FALSE,FALSE
giikaam,3s - 3' - conj,giikaamaad,/giikaam-/,gaagiikaam,third_person_singular,third_person_obviative,conjunct,,FALSE,FALSE
giikaam,3s - 3' - ch-conj,gaakaamaad,/giikaam-/,gaagiikaam,third_person_singular,third_person_obviative,changed_conjunct,,FALSE,FALSE
giikaam,2s - 3 - imp,giikaam,/giikaam-/,gaagiikaam,second_person_singular,third_person_number_not_shown,imperative,,FALSE,FALSE
ninik,sg,ninik,/=nik-/,,,,,singular,FALSE,FALSE
ninik,pl,ninikan,/=nik-/,,,,,plural,FALSE,FALSE
ninik,dim,ninikens,/=nik-/,,,,,,TRUE,FALSE
ninik,loc,ninikaang,/=nik-/,,,,,,FALSE,TRUE
ninik,pej,ninikaash,/=nik-/,,,,,,FALSE,FALSE
jiiskinikebizon,sg,jiiskinikebizon,/jiiskinikebizon-/,,,,,singular,FALSE,FALSE
jiiskinikebizon,pl,jiiskinikebizonan,/jiiskinikebizon-/,,,,,plural,FALSE,FALSE
jiiskinikebizon,dim,jiiskinikebizonens,/jiiskinikebizon-/,,,,,,TRUE,FALSE
jiiskinikebizon,loc,jiiskinikebizoning,/jiiskinikebizon-/,,,,,,FALSE,TRUE
gashkinikebizon,sg,gashkinikebizon,/gashkinikebizon-/,,,,,singular,FALSE,FALSE
gashkinikebizon,pl,gashkinikebizonan,/gashkinikebizon-/,,,,,plural,FALSE,FALSE
nining,sg,nining,/=ningwy-/,,,,,singular,FALSE,FALSE
nining,pl,niningwiin,/=ningwy-/,,,,,plural,FALSE,FALSE
nining,loc,niningwiing,/=ningwy-/,,,,,,FALSE,TRUE
ditibise,0s - ind,ditibise,/ditibise-/,dadiitibise,singular_inanimate,,independent,,FALSE,FALSE
ditibise,0s - conj,ditibiseg,/ditibise-/,dadiitibise,singular_inanimate,,conjunct,,FALSE,FALSE
ditibise,0s - ch-conj,detibiseg,/ditibise-/,dadiitibise,singular_inanimate,,changed_conjunct,,FALSE,FALSE
ditibise,0s - ind - aug,ditibisemagad,/ditibise-/,dadiitibise,singular_inanimate,,independent,,FALSE,FALSE
ozhishim,1s - 3s - ind,indoozhishimaa,/ozhishim-/,,first_person_singular,third_person_singular,independent,,FALSE,FALSE
ozhishim,3s - 3' - ind,odoozhishimaan,/ozhishim-/,,third_person_singular,third_person_obviative,independent,,FALSE,FALSE
ozhishim,3s - 3' - conj,ozhishimaad,/ozhishim-/,,third_person_singular,third_person_obviative,conjunct,,FALSE,FALSE
ozhishim,3s - 3' - ch-conj,wezhishimaad,/ozhishim-/,,third_person_singular,third_person_obviative,changed_conjunct,,FALSE,FALSE
ozhishim,2s - 3 - imp,ozhishim,/ozhishim-/,,second_person_singular,third_person_number_not_shown,imperative,,FALSE,FALSE
dakon,1s - 3s - ind,indakonaa,/dakon-/,,first_person_singular,third_person_singular,independent,,FALSE,FALSE
dakon,1s - 3s - ind,nindakonaa,/dakon-/,,first_person_singular,third_person_singular,independent,,FALSE,FALSE
dakon,1s - 3s - ind,nidakonaa,/dakon-/,,first_person_singular,third_person_singular,independent,,FALSE,FALSE
dakon,X - 1s - ind,indakonigoo,/dakon-/,,indefinite,first_person_singular,independent,,FALSE,FALSE
dakon,3s - 3' - ind,odakonaan,/dakon-/,,third_person_singular,third_person_obviative,independent,,FALSE,FALSE
dakon,X - 3s - ind,dakonaa,/dakon-/,,indefinite,third_person_singular,independent,,FALSE,FALSE
dakon,3s - 3' - conj,dakonaad,/dakon-/,,third_person_singular,third_person_obviative,conjunct,,FALSE,FALSE
dakon,X - 3s - conj,dakonind,/dakon-/,,indefinite,third_person_singular,conjunct,,FALSE,FALSE
dakon,3s - 3' - ch-conj,dekonaad,/dakon-/,,third_person_singular,third_person_obviative,changed_conjunct,,FALSE,FALSE
dakon,2s - 3 - imp,dakon,/dakon-/,,second_person_singular,third_person_number_not_shown,imperative,,FALSE,FALSE
maminaadizi,1s - ind,nimaminaadiz,/maminaadizi-/,,first_person_singular,,independent,,FALSE,FALSE
maminaadizi,3s - ind,maminaadizi,/maminaadizi-/,,third_person_singular,,independent,,FALSE,FALSE
maminaadizi,3s - conj,maminaadizid,/maminaadizi-/,,third_person_singular,,conjunct,,FALSE,FALSE
maminaadizi,3s - ch-conj,meminaadizid,/maminaadizi-/,,third_person_singular,,changed_conjunct,,FALSE,FALSE
bikwak,sg,bikwak,/bikwakw-/,,,,,singular,FALSE,FALSE
bikwak,pl,bikwakoon,/bikwakw-/,,,,,plural,FALSE,FALSE
bikwak,dim,bikwakoons,/bikwakw-/,,,,,,TRUE,FALSE
bikwak,loc,bikwakong,/bikwakw-/,,,,,,FALSE,TRUE
okanaapine,1s - ind,indookanaapine,/okanaapine-/,,first_person_singular,,independent,,FALSE,FALSE
okanaapine,1s - ind,nindookanaapine,/okanaapine-/,,first_person_singular,,independent,,FALSE,FALSE
okanaapine,1s - ind,nidookanaapine,/okanaapine-/,,first_person_singular,,independent,,FALSE,FALSE
okanaapine,3s - conj,okanaapined,/okanaapine-/,,third_person_singular,,conjunct,,FALSE,FALSE
okanaapine,3s - ch-conj,wekanaapined,/okanaapine-/,,third_person_singular,,changed_conjunct,,FALSE,FALSE
akiwenzii-ziinzibaakwad,sg,akiwenzii-ziinzibaakwad,/akiwenzii-ziinzibaakwadw-/,,,,,singular,FALSE,FALSE
mazinibii'igewinini,sg,mazinibii'igewinini,/mazinibii'igewininiw-/,,,,,singular,FALSE,FALSE
mazinibii'igewinini,pl,mazinibii'igewininiwag,/mazinibii'igewininiw-/,,,,,plural,FALSE,FALSE
apiichi-,ch-conj,epiichi-,,,,,changed_conjunct,,FALSE,FALSE
gaye,,gaye,,,,,,,FALSE,FALSE
ombishkaa,1s - ind,indoombishkaa,/ombishkaa-/,,first_person_singular,,independent,,FALSE,FALSE
ombishkaa,1s - ind,nindoombishkaa,/ombishkaa-/,,first_person_singular,,independent,,FALSE,FALSE
ombishkaa,1s - ind,nidoombishkaa,/ombishkaa-/,,first_person_singular,,independent,,FALSE,FALSE
ombishkaa,3s - ind,ombishkaa,/ombishkaa-/,,third_person_singular,,independent,,FALSE,FALSE
ombishkaa,3s - conj,ombishkaad,/ombishkaa-/,,third_person_singular,,conjunct,,FALSE,FALSE
ombishkaa,3s - ch-conj,wembishkaad,/ombishkaa-/,,third_person_singular,,changed_conjunct,,FALSE,FALSE
baapaagimaak,sg,baapaagimaak,/baapaagimaakw-/,,,,,singular,FALSE,FALSE
baapaagimaak,pl,baapaagimaakoog,/baapaagimaakw-/,,,,,plural,FALSE,FALSE
baapaagimaak,pl,baapaagimaakwag,/baapaagimaakw-/,,,,,plural,FALSE,FALSE
baapaagimaak,dim,baapaagimaakoons,/baapaagimaakw-/,,,,,,TRUE,FALSE
baapaagimaak,loc,baapaagimaakong,/baapaagimaakw-/,,,,,,FALSE,TRUE
agaji,1s - ind,indagaj,/agaji-/,ayagaji,first_person_singular,,independent,,FALSE,FALSE
agaji,1s - ind,nindagaj,/agaji-/,ayagaji,first_person_singular,,independent,,FALSE,FALSE
agaji,1s - ind,nidagaj,/agaji-/,ayagaji,first_person_singular,,independent,,FALSE,FALSE
agaji,3s - imp prohib,agaji,/agaji-/,ayagaji,third_person_singular,,prohibitive_imperative,,FALSE,FALSE
agaji,3s - conj,agajid,/agaji-/,ayagaji,third_person_singular,,conjunct,,FALSE,FALSE
agaji,3s - ch-conj,egajid,/agaji-/,ayagaji,third_person_singular,,changed_conjunct,,FALSE,FALSE
bingwi,,bingwi,/bingwy-/,,,,,,FALSE,FALSE
bingwi,dim,bingwiins,/bingwy-/,,,,,,TRUE,FALSE
bingwi,loc,bingwiing,/bingwy-/,,,,,,FALSE,TRUE
agwaayaashi,1s - ind,indagwaayaash,/agwaayaashi-/,,first_person_singular,,independent,,FALSE,FALSE
agwaayaashi,1s - ind,nindagwaayaash,/agwaayaashi-/,,first_person_singular,,independent,,FALSE,FALSE
agwaayaashi,1s - ind,nidagwaayaash,/agwaayaashi-/,,first_person_singular,,independent,,FALSE,FALSE
agwaayaashi,3s - ind,agwaayaashi,/agwaayaashi-/,,third_person_singular,,independent,,FALSE,FALSE
agwaayaashi,3s - conj,agwaayaashid,/agwaayaashi-/,,third_person_singular,,conjunct,,FALSE,FALSE
agwaayaashi,3s - ch-conj,egwaayaashid,/agwaayaashi-/,,third_person_singular,,changed_conjunct,,FALSE,FALSE
aniibiishikewinini,sg,aniibiishikewinini,/aniibiishikewininiw-/,,,,,singular,FALSE,FALSE
aniibiishikewinini,pl,aniibiishikewininiwag,/aniibiishikewininiw-/,,,,,plural,FALSE,FALSE
ikowebishkan,1s - 0s - ind,indikowebishkaan,/ikowebishk-/,,first_person_singular,singular_inanimate,independent,,FALSE,FALSE
ikowebishkan,1s - 0s - ind,nindikowebishkaan,/ikowebishk-/,,first_person_singular,singular_inanimate,independent,,FALSE,FALSE
ikowebishkan,1s - 0s - ind,nidikowebishkaan,/ikowebishk-/,,first_person_singular,singular_inanimate,independent,,FALSE,FALSE
ikowebishkan,3s - 0s - ind,odikowebishkaan,/ikowebishk-/,,third_person_singular,singular_inanimate,independent,,FALSE,FALSE
ikowebishkan,3s - 0 - conj,ikowebishkang,/ikowebishk-/,,third_person_singular,inanimate_number_not_shown,conjunct,,FALSE,FALSE
ikowebishkan,3s - 0 - ch-conj,ekowebishkang,/ikowebishk-/,,third_person_singular,inanimate_number_not_shown,changed_conjunct,,FALSE,FALSE
ikowebishkan,2s - 0 - imp,ikowebishkan,/ikowebishk-/,,second_person_singular,inanimate_number_not_shown,imperative,,FALSE,FALSE
gagwedwe,1s - ind,ingagwedwe,/gagwedwe-/,gagagadwe,first_person_singular,,independent,,FALSE,FALSE
gagwedwe,1s - ind,ningagwedwe,/gagwedwe-/,gagagadwe,first_person_singular,,independent,,FALSE,FALSE
gagwedwe,1s - ind,nigagwedwe,/gagwedwe-/,gagagadwe,first_person_singular,,independent,,FALSE,FALSE
gagwedwe,3s - ind,gagwedwe,/gagwedwe-/,gagagadwe,third_person_singular,,independent,,FALSE,FALSE
gagwedwe,3s - conj,gagwedwed,/gagwedwe-/,gagagadwe,third_person_singular,,conjunct,,FALSE,FALSE
gagwedwe,3s - ch-conj,gegwedwed,/gagwedwe-/,gagagadwe,third_person_singular,,changed_conjunct,,FALSE,FALSE
gagwedwe,2s - imp,gagwedwen,/gagwedwe-/,gagagadwe,second_person_singular,,imperative,,FALSE,FALSE
nandodan,1s - 0s - ind,ninandodaan,/nandod-/,,first_person_singular,singular_inanimate,independent,,FALSE,FALSE
nandodan,3s - 0s - ind,onandodaan,/nandod-/,,third_person_singular,singular_inanimate,independent,,FALSE,FALSE
nandodan,3s - 0 - conj,nandodang,/nandod-/,,third_person_singular,inanimate_number_not_shown,conjunct,,FALSE,FALSE
nandodan,3s - 0 - ch-conj,nendodang,/nandod-/,,third_person_singular,inanimate_number_not_shown,changed_conjunct,,FALSE,FALSE
nandodan,2s - 0 - imp,nandodan,/nandod-/,,second_person_singular,inanimate_number_not_shown,imperative,,FALSE,FALSE
wiizhaam,1s - 3s - ind,niwiizhaamaa,/wiizhaam-/,,first_person_singular,third_person_singular,independent,,FALSE,FALSE
wiizhaam,X - 1s - ind,niwiizhaamigoo,/wiizhaam-/,,indefinite,first_person_singular,independent,,FALSE,FALSE
wiizhaam,3s - 1s - ind,niwiizhaamig,/wiizhaam-/,,third_person_singular,first_person_singular,independent,,FALSE,FALSE
wiizhaam,1s - 2s - ind,giwiizhaamin,/wiizhaam-/,,first_person_singular,second_person_singular,independent,,FALSE,FALSE
wiizhaam,2s - 1s - ind,giwiizhaam,/wiizhaam-/,,second_person_singular,first_person_singular,independent,,FALSE,FALSE
wiizhaam,3s - 3' - ind,owiizhaamaan,/wiizhaam-/,,third_person_singular,third_person_obviative,independent,,FALSE,FALSE
wiizhaam,X - 3s - ind,wiizhaamaa,/wiizhaam-/,,indefinite,third_person_singular,independent,,FALSE,FALSE
wiizhaam,3s - 3' - conj,wiizhaamaad,/wiizhaam-/,,third_person_singular,third_person_obviative,conjunct,,FALSE,FALSE
wiizhaam,3s - 3' - ch-conj,waazhaamaad,/wiizhaam-/,,third_person_singular,third_person_obviative,changed_conjunct,,FALSE,FALSE
wiizhaam,2s - 3 - imp,wiizhaam,/wiizhaam-/,,second_person_singular,third_person_number_not_shown,imperative,,FALSE,FALSE
nibaa,1s - ind,ninibaa,/nibaa-/,nanibaa,first_person_singular,,independent,,FALSE,FALSE
nibaa,3s - ind,nibaa,/nibaa-/,nanibaa,third_person_singular,,independent,,FALSE,FALSE
nibaa,3s - conj,nibaad,/nibaa-/,nanibaa,third_person_singular,,conjunct,,FALSE,FALSE
nibaa,3s - ch-conj,nebaad,/nibaa-/,nanibaa,third_person_singular,,changed_conjunct,,FALSE,FALSE
giikimaninike,1s - ind,nigiikimaninike,/giikimaninike-/,,first_person_singular,,independent,,FALSE,FALSE
giikimaninike,3s - ind,giikimaninike,/giikimaninike-/,,third_person_singular,,independent,,FALSE,FALSE
giikimaninike,3s - conj,giikimaniniked,/giikimaninike-/,,third_person_singular,,conjunct,,FALSE,FALSE
giikimaninike,3s - ch-conj,gaakimaniniked,/giikimaninike-/,,third_person_singular,,changed_conjunct,,FALSE,FALSE
azaadi,sg,azaadi,/azaadiw-/,,,,,singular,FALSE,FALSE
azaadi,pl,azaadiwag,/azaadiw-/,,,,,plural,FALSE,FALSE
azaadi,pl,azaadiig,/azaadiw-/,,,,,plural,FALSE,FALSE
azaadi,dim,azaadiins,/azaadiw-/,,,,,,TRUE,FALSE
azaadi,loc,azaadiing,/azaadiw-/,,,,,,FALSE,TRUE
azaadi,pej,azaadiish,/azaadiw-/,,,,,,FALSE,FALSE
makade-bigiw,sg,makade-bigiw,/makade-bigiw-/,,,,,singular,FALSE,FALSE
bigii-miikana,sg,bigii-miikana,/bigii-miikana-/,,,,,singular,FALSE,FALSE
bigii-miikana,pl,bigii-miikanan,/bigii-miikana-/,,,,,plural,FALSE,FALSE
bigii-miikana,loc,bigii-miikanaang,/bigii-miikana-/,,,,,,FALSE,TRUE
ishpenimo,1s - ind,indishpenim,/ishpenimo-/,,first_person_singular,,independent,,FALSE,FALSE
ishpenimo,1s - ind,nindishpenim,/ishpenimo-/,,first_person_singular,,independent,,FALSE,FALSE
ishpenimo,1s - ind,nidishpenim,/ishpenimo-/,,first_person_singular,,independent,,FALSE,FALSE
ishpenimo,3s - ind,ishpenimo,/ishpenimo-/,,third_person_singular,,independent,,FALSE,FALSE
ishpenimo,3s - conj,ishpenimod,/ishpenimo-/,,third_person_singular,,conjunct,,FALSE,FALSE
ishpenimo,3s - ch-conj,eshpenimod,/ishpenimo-/,,third_person_singular,,changed_conjunct,,FALSE,FALSE
dewikwe-mashkikiins,sg,dewikwe-mashkikiins,/dewikwe-mashkikiins-/,,,,,singular,FALSE,FALSE
dewikwe-mashkikiins,pl,dewikwe-mashkikiinsan,/dewikwe-mashkikiins-/,,,,,plural,FALSE,FALSE
oninan,1s - 0s - ind,indooninaan,/onin-/,,first_person_singular,singular_inanimate,independent,,FALSE,FALSE
oninan,1s - 0s - ind,nindooninaan,/onin-/,,first_person_singular,singular_inanimate,independent,,FALSE,FALSE
oninan,1s - 0s - ind,nidooninaan,/onin-/,,first_person_singular,singular_inanimate,independent,,FALSE,FALSE
oninan,3s - 0s - ind,odooninaan,/onin-/,,third_person_singular,singular_inanimate,independent,,FALSE,FALSE
oninan,3s - 0 - conj,oninang,/onin-/,,third_person_singular,inanimate_number_not_shown,conjunct,,FALSE,FALSE
oninan,3s - 0 - ch-conj,weninang,/onin-/,,third_person_singular,inanimate_number_not_shown,changed_conjunct,,FALSE,FALSE
oninan,2s - 0 - imp,oninan,/onin-/,,second_person_singular,inanimate_number_not_shown,imperative,,FALSE,FALSE
maamawi'idiwag,1p - ind,nimaamawi'idimin,/maamawi'idi-/,,1p,,independent,,FALSE,FALSE
maamawi'idiwag,3p - ind,maamawi'idiwag,/maamawi'idi-/,,3p,,independent,,FALSE,FALSE
maamawi'idiwag,3p - conj,maamawi'idiwaad,/maamawi'idi-/,,3p,,conjunct,,FALSE,FALSE
maamawi'idiwag,X - ind,maamawi'idim,/maamawi'idi-/,,indefinite,,independent,,FALSE,FALSE
asinii-bwaan,sg,asinii-bwaan,/asinii-bwaan-/,,,,,singular,FALSE,FALSE
asinii-bwaan,pl,asinii-bwaanag,/asinii-bwaan-/,,,,,plural,FALSE,FALSE
asinii-bwaan,dim,asinii-bwaanens,/asinii-bwaan-/,,,,,,TRUE,FALSE
wiidookaagewinini,sg,wiidookaagewinini,/wiidookaagewininiw-/,,,,,singular,FALSE,FALSE
wiidookaagewinini,pl,wiidookaagewininiwag,/wiidookaagewininiw-/,,,,,plural,FALSE,FALSE
aanike-odaake-ogimaa,sg,aanike-odaake-ogimaa,/aanike-odaake-ogimaaw-/,,,,,singular,FALSE,FALSE
aanike-odaake-ogimaa,pl,aanike-odaake-ogimaag,/aanike-odaake-ogimaaw-/,,,,,plural,FALSE,FALSE
wiisookaw,1s - 3s - ind,niwiisookawaa,/wiisookaw-/,,first_person_singular,third_person_singular,independent,,FALSE,FALSE
wiisookaw,3s - 3' - ind,owiisookawaan,/wiisookaw-/,,third_person_singular,third_person_obviative,independent,,FALSE,FALSE
wiisookaw,3s - 3' - conj,wiisookawaad,/wiisookaw-/,,third_person_singular,third_person_obviative,conjunct,,FALSE,FALSE
wiisookaw,3s - 3' - ch-conj,waasookawaad,/wiisookaw-/,,third_person_singular,third_person_obviative,changed_conjunct,,FALSE,FALSE
wiisookaw,2s - 3 - imp,wiisookaw,/wiisookaw-/,,second_person_singular,third_person_number_not_shown,imperative,,FALSE,FALSE
maamakaadizi,1s - ind,nimaamakaadiz,/maamakaadizi-/,,first_person_singular,,independent,,FALSE,FALSE
maamakaadizi,3s - ind,maamakaadizi,/maamakaadizi-/,,third_person_singular,,independent,,FALSE,FALSE
maamakaadizi,3s - conj,maamakaadizid,/maamakaadizi-/,,third_person_singular,,conjunct,,FALSE,FALSE
maamakaadizi,3s - ch-conj,mayaamakaadizid,/maamakaadizi-/,,third_person_singular,,changed_conjunct,,FALSE,FALSE
maamakaadendan,1s - 0s - ind,nimaamakaadendaan,/maamakaadend-/,,first_person_singular,singular_inanimate,independent,,FALSE,FALSE
maamakaadendan,3s - 0s - ind,omaamakaadendaan,/maamakaadend-/,,third_person_singular,singular_inanimate,independent,,FALSE,FALSE
maamakaadendan,3s - 0 - conj,maamakaadendang,/maamakaadend-/,,third_person_singular,inanimate_number_not_shown,conjunct,,FALSE,FALSE
maamakaadendan,3s - 0 - ch-conj,mayaamakaadendang,/maamakaadend-/,,third_person_singular,inanimate_number_not_shown,changed_conjunct,,FALSE,FALSE
maamakaadendan,2s - 0 - imp,maamakaadendan,/maamakaadend-/,,second_person_singular,inanimate_number_not_shown,imperative,,FALSE,FALSE
maamakaadakamig,,maamakaadakamig,,,,,,,FALSE,FALSE
desabi,1s - ind,indesab,/desabi-/,dedesabi,first_person_singular,,independent,,FALSE,FALSE
desabi,1s - ind,nindesab,/desabi-/,dedesabi,first_person_singular,,independent,,FALSE,FALSE
desabi,1s - ind,nidesab,/desabi-/,dedesabi,first_person_singular,,independent,,FALSE,FALSE
desabi,3s - ind,desabi,/desabi-/,dedesabi,third_person_singular,,independent,,FALSE,FALSE
desabi,3s - conj,desabid,/desabi-/,dedesabi,third_person_singular,,conjunct,,FALSE,FALSE
desabi,3s - ch-conj,dayesabid,/desabi-/,dedesabi,third_person_singular,,changed_conjunct,,FALSE,FALSE
mawinazh,1s - 3s - ind,nimawinanaa,/mawinaN-/,,first_person_singular,third_person_singular,independent,,FALSE,FALSE
mawinazh,3s - 3' - conj,mawinanaad,/mawinaN-/,,third_person_singular,third_person_obviative,conjunct,,FALSE,FALSE
mawinazh,3s - 3' - ind,omawinanaan,/mawinaN-/,,third_person_singular,third_person_obviative,independent,,FALSE,FALSE
mawinazh,3s - 3' - ch-conj,mewinanaad,/mawinaN-/,,third_person_singular,third_person_obviative,changed_conjunct,,FALSE,FALSE
mawinazh,2s - 3 - imp,mawinazh,/mawinaN-/,,second_person_singular,third_person_number_not_shown,imperative,,FALSE,FALSE
oshkaabewis,sg,oshkaabewis,/oshkaabewis-/,,,,,singular,FALSE,FALSE
oshkaabewis,pl,oshkaabewisag,/oshkaabewis-/,,,,,plural,FALSE,FALSE
oshkaabewis,dim,oshkaabewisens,/oshkaabewis-/,,,,,,TRUE,FALSE
ambe,,ambe,,,,,,,FALSE,FALSE
zhoobi',1s - 3s - ind,inzhoobi'aa,/zhoobi'-/,,first_person_singular,third_person_singular,independent,,FALSE,FALSE
zhoobi',1s - 3s - ind,ninzhoobi'aa,/zhoobi'-/,,first_person_singular,third_person_singular,independent,,FALSE,FALSE
zhoobi',1s - 3s - ind,nizhoobi'aa,/zhoobi'-/,,first_person_singular,third_person_singular,independent,,FALSE,FALSE
zhoobi',3s - 3' - ind,ozhoobi'aan,/zhoobi'-/,,third_person_singular,third_person_obviative,independent,,FALSE,FALSE
zhoobi',3s - 3' - conj,zhoobi'aad,/zhoobi'-/,,third_person_singular,third_person_obviative,conjunct,,FALSE,FALSE
zhoobi',3s - 3' - ch-conj,zhwaabi'aad,/zhoobi'-/,,third_person_singular,third_person_obviative,changed_conjunct,,FALSE,FALSE
zhoobi',2s - 3 - imp,zhoobi',/zhoobi'-/,,second_person_singular,third_person_number_not_shown,imperative,,FALSE,FALSE
biibaagadaawaage,1s,nibiibaagadaawaage,/biibaagadaawaage-/,,first_person_singular,,,,FALSE,FALSE
biibaagadaawaage,3s - ind,biibaagadaawaage,/biibaagadaawaage-/,,third_person_singular,,independent,,FALSE,FALSE
biibaagadaawaage,3s - conj,biibaagadaawaaged,/biibaagadaawaage-/,,third_person_singular,,conjunct,,FALSE,FALSE
biibaagadaawaage,3s - ch-conj,baabaagadaawaaged,/biibaagadaawaage-/,,third_person_singular,,changed_conjunct,,FALSE,FALSE
bagonezigwa'igan,sg,bagonezigwa'igan,/bagonezigwa'igan-/,,,,,singular,FALSE,FALSE
bagonezigwa'igan,pl,bagonezigwa'iganan,/bagonezigwa'igan-/,,,,,plural,FALSE,FALSE
manoominike-giizis,sg,manoominike-giizis,/manoominike-giizisw-/,,,,,singular,FALSE,FALSE
nizigos,sg,nizigos,/=zigos-/,,,,,singular,FALSE,FALSE
nizigos,pl,nizigosag,/=zigos-/,,,,,plural,FALSE,FALSE
waawaate,0s - ind,waawaate,/waawaate-/,,singular_inanimate,,independent,,FALSE,FALSE
waawaate,0s - conj,waawaateg,/waawaate-/,,singular_inanimate,,conjunct,,FALSE,FALSE
ogimaawiwin,sg,ogimaawiwin,/ogimaawiwin-/,,,,,singular,FALSE,FALSE
ogimaawiwin,pl,ogimaawiwinan,/ogimaawiwin-/,,,,,plural,FALSE,FALSE
odaabaan,sg,odaabaan,/odaabaan-/,,,,,singular,FALSE,FALSE
odaabaan,pl,odaabaanag,/odaabaan-/,,,,,plural,FALSE,FALSE
odaabaan,dim,odaabaanens,/odaabaan-/,,,,,,TRUE,FALSE
odaabaan,loc,odaabaaning,/odaabaan-/,,,,,,FALSE,TRUE
nanaa'idaabaanewinini,sg,nanaa'idaabaanewinini,/nanaa'idaabaanewininiw-/,,,,,singular,FALSE,FALSE
nanaa'idaabaanewinini,pl,nanaa'idaabaanewininiwag,/nanaa'idaabaanewininiw-/,,,,,plural,FALSE,FALSE
dagwaagin,0s - ind,dagwaagin,/dagwaagi-/,,singular_inanimate,,independent,,FALSE,FALSE
dagwaagin,0s - conj,dagwaagig,/dagwaagi-/,,singular_inanimate,,conjunct,,FALSE,FALSE
dagwaagin,0s - conj,dagwaaging,/dagwaagi-/,,singular_inanimate,,conjunct,,FALSE,FALSE
dagwaagin,0s - ch-conj,degwaagig,/dagwaagi-/,,singular_inanimate,,changed_conjunct,,FALSE,FALSE
boonim,1s - 3s - ind,imboonimaa,/boonim-/,baaboonim,first_person_singular,third_person_singular,independent,,FALSE,FALSE
boonim,1s - 3s - ind,nimboonimaa,/boonim-/,baaboonim,first_person_singular,third_person_singular,independent,,FALSE,FALSE
boonim,1s - 3s - ind,niboonimaa,/boonim-/,baaboonim,first_person_singular,third_person_singular,independent,,FALSE,FALSE
boonim,3s - 3' - ind,oboonimaan,/boonim-/,baaboonim,third_person_singular,third_person_obviative,independent,,FALSE,FALSE
boonim,3s - 3' - conj,boonimaad,/boonim-/,baaboonim,third_person_singular,third_person_obviative,conjunct,,FALSE,FALSE
boonim,3s - 3' - ch-conj,bwaanimaad,/boonim-/,baaboonim,third_person_singular,third_person_obviative,changed_conjunct,,FALSE,FALSE
boonim,2s - 3 - imp,boonim,/boonim-/,baaboonim,second_person_singular,third_person_number_not_shown,imperative,,FALSE,FALSE
goshkozi,1s - ind,ingoshkoz,/goshkozi-/,gagoshkozi,first_person_singular,,independent,,FALSE,FALSE
goshkozi,1s - ind,ningoshkoz,/goshkozi-/,gagoshkozi,first_person_singular,,independent,,FALSE,FALSE
goshkozi,1s - ind,nigoshkoz,/goshkozi-/,gagoshkozi,first_person_singular,,independent,,FALSE,FALSE
goshkozi,3s - ind,goshkozi,/goshkozi-/,gagoshkozi,third_person_singular,,independent,,FALSE,FALSE
goshkozi,3s - conj,goshkozid,/goshkozi-/,gagoshkozi,third_person_singular,,conjunct,,FALSE,FALSE
goshkozi,3s - ch-conj,gweshkozid,/goshkozi-/,gagoshkozi,third_person_singular,,changed_conjunct,,FALSE,FALSE
apiitendi,1s - ind,indapiitend,/apiitendi-/,ayaapiitendi,first_person_singular,,independent,,FALSE,FALSE
apiitendi,1s - ind,nindapiitend,/apiitendi-/,ayaapiitendi,first_person_singular,,independent,,FALSE,FALSE
apiitendi,1s - ind,nidapiitend,/apiitendi-/,ayaapiitendi,first_person_singular,,independent,,FALSE,FALSE
apiitendi,3s - ind,apiitendi,/apiitendi-/,ayaapiitendi,third_person_singular,,independent,,FALSE,FALSE
apiitendi,3s - conj,apiitendid,/apiitendi-/,ayaapiitendi,third_person_singular,,conjunct,,FALSE,FALSE
apiitendi,3s - ch-conj,epiitendid,/apiitendi-/,ayaapiitendi,third_person_singular,,changed_conjunct,,FALSE,FALSE
maajiidoon,1s - 0s - ind,nimaajiidoon,/maajiid-/,,first_person_singular,singular_inanimate,independent,,FALSE,FALSE
maajiidoon,3s - 0s - ind,omaajiidoon,/maajiid-/,,third_person_singular,singular_inanimate,independent,,FALSE,FALSE
maajiidoon,3s - 0 - conj,maajiidood,/maajiid-/,,third_person_singular,inanimate_number_not_shown,conjunct,,FALSE,FALSE
maajiidoon,3s - 0 - ch-conj,mayaajiidood,/maajiid-/,,third_person_singular,inanimate_number_not_shown,changed_conjunct,,FALSE,FALSE
maajiidoon,2s - 0 - imp,maajiidoon,/maajiid-/,,second_person_singular,inanimate_number_not_shown,imperative,,FALSE,FALSE
nanaa'in,1s - 3s - ind,ninanaa'inaa,/nanaa'in-/,,first_person_singular,third_person_singular,independent,,FALSE,FALSE
nanaa'in,3s - 0s - ind,onanaa'inaan,/nanaa'in-/,,third_person_singular,singular_inanimate,independent,,FALSE,FALSE
nanaa'in,3s - 3' - conj,nanaa'inaad,/nanaa'in-/,,third_person_singular,third_person_obviative,conjunct,,FALSE,FALSE
nanaa'in,3s - 3' - ch-conj,nenaa'inaad,/nanaa'in-/,,third_person_singular,third_person_obviative,changed_conjunct,,FALSE,FALSE
nanaa'in,2s - 3 - imp,nanaa'in,/nanaa'in-/,,second_person_singular,third_person_number_not_shown,imperative,,FALSE,FALSE
gagwaanisagakamig,,gagwaanisagakamig,,,,,,,FALSE,FALSE
migoos,sg,migoos,/migoos-/,,,,,singular,FALSE,FALSE
migoos,pl,migoosan,/migoos-/,,,,,plural,FALSE,FALSE
migoos,dim,migoosens,/migoos-/,,,,,,TRUE,FALSE
migoos,loc,migoosing,/migoos-/,,,,,,FALSE,TRUE
migoos,pej,migooshish,/migoos-/,,,,,,FALSE,FALSE
waagaakwad,sg,waagaakwad,/waagaakwadw-/,,,,,singular,FALSE,FALSE
waagaakwad,pl,waagaakwadoon,/waagaakwadw-/,,,,,plural,FALSE,FALSE
waagaakwad,dim,waagaakwadoons,/waagaakwadw-/,,,,,,TRUE,FALSE
waagaakwad,pej,waagaakwadosh,/waagaakwadw-/,,,,,,FALSE,FALSE
waagaakwad,loc,waagaakwadong,/waagaakwadw-/,,,,,,FALSE,TRUE
waagaakwadwaatig,sg,waagaakwadwaatig,/waagaakwadwaatigw-/,,,,,singular,FALSE,FALSE
waagaakwadwaatig,pl,waagaakwadwaatigoon,/waagaakwadwaatigw-/,,,,,plural,FALSE,FALSE
waagaakwadwaatig,dim,waagaakwadwaatigoons,/waagaakwadwaatigw-/,,,,,,TRUE,FALSE
waagaakwadwaatig,loc,waagaakwadwaatigong,/waagaakwadwaatigw-/,,,,,,FALSE,TRUE
noobaajigan,sg,noobaajigan,/noobaajigan-/,,,,,singular,FALSE,FALSE
noobaajigan,pl,noobaajiganan,/noobaajigan-/,,,,,plural,FALSE,FALSE
noobaajigan,dim,noobaajigaans,/noobaajigan-/,,,,,,TRUE,FALSE
noobaajigan,loc,nobaajiganing,/noobaajigan-/,,,,,,FALSE,TRUE
gizhaadaawaso,1s - ind,nigizhaadaawas,/gizhaadaawaso-/,,first_person_singular,,independent,,FALSE,FALSE
gizhaadaawaso,3s - ind,gizhaadaawaso,/gizhaadaawaso-/,,third_person_singular,,independent,,FALSE,FALSE
gizhaadaawaso,3s - conj,gizhaadaawasod,/gizhaadaawaso-/,,third_person_singular,,conjunct,,FALSE,FALSE
gizhaadaawaso,3s - ch-conj,gezhaadaawasod,/gizhaadaawaso-/,,third_person_singular,,changed_conjunct,,FALSE,FALSE
moozhaabe,sg,moozhaabe,/moozhaabew-/,,,,,singular,FALSE,FALSE
moozhaabe,pl,moozhaabeg,/moozhaabew-/,,,,,plural,FALSE,FALSE
azhen,1s - 3s - ind,indazhenaa,/azhen-/,,first_person_singular,third_person_singular,independent,,FALSE,FALSE
azhen,1s - 3s - ind,nindazhenaa,/azhen-/,,first_person_singular,third_person_singular,independent,,FALSE,FALSE
azhen,1s - 3s - ind,nidazhenaa,/azhen-/,,first_person_singular,third_person_singular,independent,,FALSE,FALSE
azhen,3s - 3' - ind,odazhenaan,/azhen-/,,third_person_singular,third_person_obviative,independent,,FALSE,FALSE
azhen,3s - 3' - conj,azhenaad,/azhen-/,,third_person_singular,third_person_obviative,conjunct,,FALSE,FALSE
azhen,3s - 3' - ch-conj,ezhenaad,/azhen-/,,third_person_singular,third_person_obviative,changed_conjunct,,FALSE,FALSE
azhen,2s - 3 - imp,azhen,/azhen-/,,second_person_singular,third_person_number_not_shown,imperative,,FALSE,FALSE
nipikwan,sg,nipikwan,/=pikwan-/,,,,,singular,FALSE,FALSE
nipikwan,loc,nipikwanaang,/=pikwan-/,,,,,,FALSE,TRUE
ishkweyaang,,ishkweyaang,,,,,,,FALSE,FALSE
ishkweyaang,,ishkweyaang,,,,,,,FALSE,FALSE
nakwebii'amaw,1s - 3s - ind,ninakwebii'amawaa,/nakwebii'amaw-/,,first_person_singular,third_person_singular,independent,,FALSE,FALSE
nakwebii'amaw,3s - 3' - ind,onakwebii'amawaan,/nakwebii'amaw-/,,third_person_singular,third_person_obviative,independent,,FALSE,FALSE
nakwebii'amaw,3s - 3' - conj,nakwebii'amawaad,/nakwebii'amaw-/,,third_person_singular,third_person_obviative,conjunct,,FALSE,FALSE
nakwebii'amaw,3s - 3' - ch-conj,nekwebii'amawaad,/nakwebii'amaw-/,,third_person_singular,third_person_obviative,changed_conjunct,,FALSE,FALSE
nakwebii'amaw,2s - 3 - imp,nakwebii'amaw,/nakwebii'amaw-/,,second_person_singular,third_person_number_not_shown,imperative,,FALSE,FALSE
azhebizo,1s - ind,indazhebiz,/azhebizo-/,,first_person_singular,,independent,,FALSE,FALSE
azhebizo,1s - ind,nindazhebiz,/azhebizo-/,,first_person_singular,,independent,,FALSE,FALSE
azhebizo,1s - ind,nidazhebiz,/azhebizo-/,,first_person_singular,,independent,,FALSE,FALSE
azhebizo,3s - ind,azhebizo,/azhebizo-/,,third_person_singular,,independent,,FALSE,FALSE
azhebizo,3s - conj,azhebizod,/azhebizo-/,,third_person_singular,,conjunct,,FALSE,FALSE
azhebizo,3s - ch-conj,ezhebizod,/azhebizo-/,,third_person_singular,,changed_conjunct,,FALSE,FALSE
dewaawigan,1s - ind,indewaawigan,/dewaawigan-/,,first_person_singular,,independent,,FALSE,FALSE
dewaawigan,1s - ind,nindewaawigan,/dewaawigan-/,,first_person_singular,,independent,,FALSE,FALSE
dewaawigan,1s - ind,nidewaawigan,/dewaawigan-/,,first_person_singular,,independent,,FALSE,FALSE
dewaawigan,3s - ind,dewaawigan,/dewaawigan-/,,third_person_singular,,independent,,FALSE,FALSE
dewaawigan,3s - conj,dewaawigang,/dewaawigan-/,,third_person_singular,,conjunct,,FALSE,FALSE
dewaawigan,3s - ch-conj,dayewaawigang,/dewaawigan-/,,third_person_singular,,changed_conjunct,,FALSE,FALSE
bimiwanaan,sg,bimiwanaan,/bimiwanaan-/,,,,,singular,FALSE,FALSE
bimiwanaan,pl,bimiwanaanan,/bimiwanaan-/,,,,,plural,FALSE,FALSE
bimiwanaan,dim,bimiwanaanens,/bimiwanaan-/,,,,,,TRUE,FALSE
bimiwanaan,loc,bimiwanaaning,/bimiwanaan-/,,,,,,FALSE,TRUE
gookooshi-bimide,sg,gookooshi-bimide,/gookooshi-bimidew-/,,,,,singular,FALSE,FALSE
maanendan,1s - 0s - ind,nimaanendaan,/maanend-/,,first_person_singular,singular_inanimate,independent,,FALSE,FALSE
maanendan,3s - 0s - ind,omaanendaan,/maanend-/,,third_person_singular,singular_inanimate,independent,,FALSE,FALSE
maanendan,3s - 0 - conj,maanendang,/maanend-/,,third_person_singular,inanimate_number_not_shown,conjunct,,FALSE,FALSE
maanendan,3s - 0 - part,mayaanendang,/maanend-/,,third_person_singular,inanimate_number_not_shown,participle,,FALSE,FALSE
maanendan,2s - 0 - imp,maanendan,/maanend-/,,second_person_singular,inanimate_number_not_shown,imperative,,FALSE,FALSE
maji-mashkiki,sg,maji-mashkiki,/maji-mashkikiw-/,,,,,singular,FALSE,FALSE
maji-mashkiki,pl,maji-mashkikiwan,/maji-mashkikiw-/,,,,,plural,FALSE,FALSE
maji-mashkiki,dim,maji-mashkikiins,/maji-mashkikiw-/,,,,,,TRUE,FALSE
maji-mashkiki,loc,maji-mashkikiing,/maji-mashkikiw-/,,,,,,FALSE,TRUE
maazhi-ayaa,1s - ind,nimaazhi-ayaa,/maazhi-ayaa-/,,first_person_singular,,independent,,FALSE,FALSE
maazhi-ayaa,3s - conj,maazhi-ayaad,/maazhi-ayaa-/,,third_person_singular,,conjunct,,FALSE,FALSE
maazhi-ayaa,3s - part,mayaazhi-ayaad,/maazhi-ayaa-/,,third_person_singular,,participle,,FALSE,FALSE
misakakojiish,sg,misakakojiish,/misakakojiish-/,,,,,singular,FALSE,FALSE
misakakojiish,pl,misakakojiishag,/misakakojiish-/,,,,,plural,FALSE,FALSE
misakakojiish,dim,misakakojiishens,/misakakojiish-/,,,,,,TRUE,FALSE
debinaak,,debinaak,,,,,,,FALSE,FALSE
mashkimod,sg,mashkimod,/mashkimod-/,,,,,singular,FALSE,FALSE
mashkimod,pl,mashkimodan,/mashkimod-/,,,,,plural,FALSE,FALSE
mashkimod,dim,"mashkimodens, mashkimodaans",/mashkimod-/,,,,,,TRUE,FALSE
mashkimod,loc,mashkimodaang,/mashkimod-/,,,,,,FALSE,TRUE
mashkimod,pej,mashkimodaash,/mashkimod-/,,,,,,FALSE,FALSE
iska'ibii,1s - ind,indiska'ibii,/iska'ibii-/,,first_person_singular,,independent,,FALSE,FALSE
iska'ibii,1s - ind,nindiska'ibii,/iska'ibii-/,,first_person_singular,,independent,,FALSE,FALSE
iska'ibii,1s - ind,nidiska'ibii,/iska'ibii-/,,first_person_singular,,independent,,FALSE,FALSE
iska'ibii,3s - ind,iska'ibii,/iska'ibii-/,,third_person_singular,,independent,,FALSE,FALSE
iska'ibii,3s - conj,iska'ibiid,/iska'ibii-/,,third_person_singular,,conjunct,,FALSE,FALSE
iska'ibii,3s - ch-conj,eska'ibiid,/iska'ibii-/,,third_person_singular,,changed_conjunct,,FALSE,FALSE
iska'ibii,2s - imp,iska'ibiin,/iska'ibii-/,,second_person_singular,,imperative,,FALSE,FALSE
diba',1s - 3s - ind,nindiba'waa,/diba'w-/,,first_person_singular,third_person_singular,independent,,FALSE,FALSE
diba',1s - 3s - ind,indiba'waa,/diba'w-/,,first_person_singular,third_person_singular,independent,,FALSE,FALSE
diba',1s - 3s - ind,nidiba'waa,/diba'w-/,,first_person_singular,third_person_singular,independent,,FALSE,FALSE
diba',3s - 3' - ind,odiba'waan,/diba'w-/,,third_person_singular,third_person_obviative,independent,,FALSE,FALSE
diba',3s - 3' - conj,diba'waad,/diba'w-/,,third_person_singular,third_person_obviative,conjunct,,FALSE,FALSE
diba',3s - 3' - ch-conj,deba'waad,/diba'w-/,,third_person_singular,third_person_obviative,changed_conjunct,,FALSE,FALSE
diba',2s - 3 - imp,diba',/diba'w-/,,second_person_singular,third_person_number_not_shown,imperative,,FALSE,FALSE
miijimikanjige,1s - ind,nimiijimikanjige,/miijimikanjige-/,,first_person_singular,,independent,,FALSE,FALSE
miijimikanjige,3s - ind,miijimikanjige,/miijimikanjige-/,,third_person_singular,,independent,,FALSE,FALSE
miijimikanjige,3s - conj,miijimikanjiged,/miijimikanjige-/,,third_person_singular,,conjunct,,FALSE,FALSE
miijimikanjige,3s - part,maajimikanjiged,/miijimikanjige-/,,third_person_singular,,participle,,FALSE,FALSE
miijimikanjigan,sg,miijimikanjigan,/miijimikanjigan-/,,,,,singular,FALSE,FALSE
miijimikanjigan,pl,miijimikanjiganan,/miijimikanjigan-/,,,,,plural,FALSE,FALSE
miijimikanjigan,dim,miijimikanjigaans,/miijimikanjigan-/,,,,,,TRUE,FALSE
miijimikanjigan,loc,miijimikanjiganing,/miijimikanjigan-/,,,,,,FALSE,TRUE
biindaabika'an,1s - 0s - ind,nimbiindaabika'aan,/biindaabika'-/,,first_person_singular,singular_inanimate,independent,,FALSE,FALSE
biindaabika'an,3s - 0s - ind,obiindaabika'aan,/biindaabika'-/,,third_person_singular,singular_inanimate,independent,,FALSE,FALSE
biindaabika'an,3s - 0 - conj,biindaabika'ang,/biindaabika'-/,,third_person_singular,inanimate_number_not_shown,conjunct,,FALSE,FALSE
biindaabika'an,2s - 0 - imp,biindaabika'an,/biindaabika'-/,,second_person_singular,inanimate_number_not_shown,imperative,,FALSE,FALSE
bakwezhiganikewikwe,sg,bakwezhiganikewikwe,/bakwezhiganikewikwew-/,,,,,singular,FALSE,FALSE
bakwezhiganikewikwe,pl,bakwezhiganikewikweg,/bakwezhiganikewikwew-/,,,,,plural,FALSE,FALSE
bakwezhiganikewigamig,3s - sg,bakwezhiganikewigamig,/bakwezhiganikewigamigw-/,,third_person_singular,,,singular,FALSE,FALSE
bakwezhiganikewigamig,pl,bakwezhiganikewigamigoon,/bakwezhiganikewigamigw-/,,,,,plural,FALSE,FALSE
bakwezhiganikewigamig,loc,bakwezhiganikewigamigong,/bakwezhiganikewigamigw-/,,,,,,FALSE,TRUE
ombisijigaans,sg,ombisijigaans,/ombisijigaans-/,,,,,singular,FALSE,FALSE
ombisijigaans,pl,ombisijigaansan,/ombisijigaans-/,,,,,plural,FALSE,FALSE
ombisijigaans,loc,ombisijigaansing,/ombisijigaans-/,,,,,,FALSE,TRUE
ombizigan,sg,ombizigan,/ombizigan-/,,,,,singular,FALSE,FALSE
ombizigan,loc,ombiziganing,/ombizigan-/,,,,,,FALSE,TRUE
mitaskindibe,1s - ind,nimitaskindibe,/mitaskindibe-/,,first_person_singular,,independent,,FALSE,FALSE
mitaskindibe,3s - ind,mitaskindibe,/mitaskindibe-/,,third_person_singular,,independent,,FALSE,FALSE
mitaskindibe,3s - conj,mitaskindibed,/mitaskindibe-/,,third_person_singular,,conjunct,,FALSE,FALSE
mitaskindibe,3s - ch-conj,metaskindibed,/mitaskindibe-/,,third_person_singular,,changed_conjunct,,FALSE,FALSE
migizi,sg,migizi,/migiziw-/,,,,,singular,FALSE,FALSE
migizi,pl,migiziwag,/migiziw-/,,,,,plural,FALSE,FALSE
migizi,pl,migiziig,/migiziw-/,,,,,plural,FALSE,FALSE
migizi,dim,migiziins,/migiziw-/,,,,,,TRUE,FALSE
bikwaakwad,sg,bikwaakwad,/bikwaakwadw-/,,,,,singular,FALSE,FALSE
bikwaakwad,pl,bikwaakwadoon,/bikwaakwadw-/,,,,,plural,FALSE,FALSE
bikwaakwad,dim,bikwaakwadoons,/bikwaakwadw-/,,,,,,TRUE,FALSE
bikwaakwad,loc,bikwaakwadong,/bikwaakwadw-/,,,,,,FALSE,TRUE
bikwaakwado-bagamaagan,sg,bikwaakwado-bagamaagan,/bikwaakwado-bagamaagan-/,,,,,singular,FALSE,FALSE
bikwaakwado-bagamaagan,pl,bikwaakwado-bagamaaganan,/bikwaakwado-bagamaagan-/,,,,,plural,FALSE,FALSE
bikwaakwado-bagamaagan,dim,bikwaakwado-bagamaagaans,/bikwaakwado-bagamaagan-/,,,,,,TRUE,FALSE
maanazaadi,sg,maanazaadi,/maanazaadiw-/,,,,,singular,FALSE,FALSE
maanazaadi,pl,maanazaadiwag,/maanazaadiw-/,,,,,plural,FALSE,FALSE
maanazaadi,pl,maanazaadiig,/maanazaadiw-/,,,,,plural,FALSE,FALSE
maanazaadi,dim,maanazaadiins,/maanazaadiw-/,,,,,,TRUE,FALSE
maanazaadi,loc,maanazaadiing,/maanazaadiw-/,,,,,,FALSE,TRUE
maanazaadi,pej,maanazaadiish,/maanazaadiw-/,,,,,,FALSE,FALSE
zhingob,sg,zhingob,/zhingoby-/,,,,,singular,FALSE,FALSE
zhingob,pl,zhingobiig,/zhingoby-/,,,,,plural,FALSE,FALSE
zhingob,dim,zhingobiins,/zhingoby-/,,,,,,TRUE,FALSE
zhingob,loc,zhingobiing,/zhingoby-/,,,,,,FALSE,TRUE
maanazaadi,sg,maanazaadi,/maanazaadiw-/,,,,,singular,FALSE,FALSE
maanazaadi,pl,maanazaadiwag,/maanazaadiw-/,,,,,plural,FALSE,FALSE
maanazaadi,pl,maanazaadiig,/maanazaadiw-/,,,,,plural,FALSE,FALSE
maanazaadi,dim,maanazaadiins,/maanazaadiw-/,,,,,,TRUE,FALSE
maanazaadi,loc,maanazaadiing,/maanazaadiw-/,,,,,,FALSE,TRUE
maanazaadi,pej,maanazaadiish,/maanazaadiw-/,,,,,,FALSE,FALSE
akandamoo,sg,akandamoo,/akandamoow-/,,,,,singular,FALSE,FALSE
akandamoo,pl,akandamoog,/akandamoow-/,,,,,plural,FALSE,FALSE
ziinzoopizon,sg,ziinzoopizon,/ziinzoopizon-/,,,,,singular,FALSE,FALSE
ziinzoopizon,pl,ziinzoopizonan,/ziinzoopizon-/,,,,,plural,FALSE,FALSE
ziinzoopizon,dim,ziinzoopizonens,/ziinzoopizon-/,,,,,,TRUE,FALSE
ziinzoopizon,loc,ziinzoopizoning,/ziinzoopizon-/,,,,,,FALSE,TRUE
aazhooningwa'on,sg,aazhooningwa'on,/aazhooningwa'on-/,,,,,singular,FALSE,FALSE
aazhooningwa'on,pl,aazhooningwa'onan,/aazhooningwa'on-/,,,,,plural,FALSE,FALSE
giishkadinaa,0s - ind,giishkadinaa,/giishkadinaa-/,,singular_inanimate,,independent,,FALSE,FALSE
giishkadinaa,0s - conj,giishkadinaag,/giishkadinaa-/,,singular_inanimate,,conjunct,,FALSE,FALSE
giishkadinaa,0s - ch-conj,gaashkadinaag,/giishkadinaa-/,,singular_inanimate,,changed_conjunct,,FALSE,FALSE
giishkadinaa,0s - ind - aug,giishkadinaamagad,/giishkadinaa-/,,singular_inanimate,,independent,,FALSE,FALSE
zhooniyaawigamig,sg,zhooniyaawigamig,/zhooniyaawigamigw-/,,,,,singular,FALSE,FALSE
zhooniyaawigamig,pl,zhooniyaawigamigoon,/zhooniyaawigamigw-/,,,,,plural,FALSE,FALSE
zhooniyaawigamig,loc,zhooniyaawigamigong,/zhooniyaawigamigw-/,,,,,,FALSE,TRUE
bakwezhigan,sg,bakwezhigan,/bakwezhigan-/,,,,,singular,FALSE,FALSE
bakwezhigan,pl,bakwezhiganag,/bakwezhigan-/,,,,,plural,FALSE,FALSE
bakwezhigan,dim,bakwezhigaans,/bakwezhigan-/,,,,,,TRUE,FALSE
bakwezhigan,loc,bakwezhiganing,/bakwezhigan-/,,,,,,FALSE,TRUE
ziiga'andaw,1s - 3s - ind,inziiga'andawaa,/ziiga'andaw-/,,first_person_singular,third_person_singular,independent,,FALSE,FALSE
ziiga'andaw,1s - 3s - ind,ninziiga'andawaa,/ziiga'andaw-/,,first_person_singular,third_person_singular,independent,,FALSE,FALSE
ziiga'andaw,1s - 3s - ind,niziiga'andawaa,/ziiga'andaw-/,,first_person_singular,third_person_singular,independent,,FALSE,FALSE
ziiga'andaw,3s - 3' - ind,oziiga'andawaan,/ziiga'andaw-/,,third_person_singular,third_person_obviative,independent,,FALSE,FALSE
ziiga'andaw,3s - 3' - conj,ziiga'andawaad,/ziiga'andaw-/,,third_person_singular,third_person_obviative,conjunct,,FALSE,FALSE
ziiga'andaw,3s - 3' - ch-conj,zaaga'andawaad,/ziiga'andaw-/,,third_person_singular,third_person_obviative,changed_conjunct,,FALSE,FALSE
ziiga'andaw,2s - 3 - imp,ziiga'andaw,/ziiga'andaw-/,,second_person_singular,third_person_number_not_shown,imperative,,FALSE,FALSE
gashkaakonan,1s - 0s - ind,ingashkaakonaan,/gashkaakon-/,,first_person_singular,singular_inanimate,independent,,FALSE,FALSE
gashkaakonan,1s - 0s - ind,ningashkaakonaan,/gashkaakon-/,,first_person_singular,singular_inanimate,independent,,FALSE,FALSE
gashkaakonan,1s - 0s - ind,nigashkaakonaan,/gashkaakon-/,,first_person_singular,singular_inanimate,independent,,FALSE,FALSE
gashkaakonan,3s - 0s - ind,ogashkaakonaan,/gashkaakon-/,,third_person_singular,singular_inanimate,independent,,FALSE,FALSE
gashkaakonan,3s - 0 - conj,gashkaakonang,/gashkaakon-/,,third_person_singular,inanimate_number_not_shown,conjunct,,FALSE,FALSE
gashkaakonan,3s - 0 - ch-conj,geshkaakonang,/gashkaakon-/,,third_person_singular,inanimate_number_not_shown,changed_conjunct,,FALSE,FALSE
gashkaakonan,2s - 0 - imp,gashkaakonan,/gashkaakon-/,,second_person_singular,inanimate_number_not_shown,imperative,,FALSE,FALSE
minikwewigamig,sg,minikwewigamig,/minikwewigamigw-/,,,,,singular,FALSE,FALSE
minikwewigamig,pl,minikwewigamigoon,/minikwewigamigw-/,,,,,plural,FALSE,FALSE
minikwewigamig,dim,minikwewigamigoons,/minikwewigamigw-/,,,,,,TRUE,FALSE
minikwewigamig,loc,minikwewigamigong,/minikwewigamigw-/,,,,,,FALSE,TRUE
baapaagokozhiwewinini,sg,baapaagokozhiwewinini,/baapaagokozhiwewininiw-/,,,,,singular,FALSE,FALSE
baapaagokozhiwewinini,pl,baapaagokozhiwewininiwag,/baapaagokozhiwewininiw-/,,,,,plural,FALSE,FALSE
baapaagokozhiwewigamig,sg,baapaagokozhiwewigamig,/baapaagokozhiwewigamigw-/,,,,,singular,FALSE,FALSE
baapaagokozhiwewigamig,pl,baapaagokozhiwewigamigoon,/baapaagokozhiwewigamigw-/,,,,,plural,FALSE,FALSE
baapaagokozhiwewigamig,loc,baapaagokozhiwewigamigong,/baapaagokozhiwewigamigw-/,,,,,,FALSE,TRUE
michizigwaa,0s - ind,michizigwaa,/michizigwaa-/,,singular_inanimate,,independent,,FALSE,FALSE
michizigwaa,,michizigwaag,/michizigwaa-/,,,,,,FALSE,FALSE
mitaakigane,1s - ind,nimitaakigane,/mitaakigane-/,,first_person_singular,,independent,,FALSE,FALSE
mitaakigane,3s - ind,mitaakigane,/mitaakigane-/,,third_person_singular,,independent,,FALSE,FALSE
mitaakigane,3s - conj,mitaakiganed,/mitaakigane-/,,third_person_singular,,conjunct,,FALSE,FALSE
mitaakigane,3s - ch-conj,metaakiganed,/mitaakigane-/,,third_person_singular,,changed_conjunct,,FALSE,FALSE
mitaakondibe,1s - ind,nimitaakondibe,/mitaakondibe-/,,first_person_singular,,independent,,FALSE,FALSE
mitaakondibe,3s - ind,mitaakondibe,/mitaakondibe-/,,third_person_singular,,independent,,FALSE,FALSE
mitaakondibe,3s - conj,mitaakondibed,/mitaakondibe-/,,third_person_singular,,conjunct,,FALSE,FALSE
mitaakondibe,3s - ch-conj,metaakondibed,/mitaakondibe-/,,third_person_singular,,changed_conjunct,,FALSE,FALSE
zhaashaaginizide,1s - ind,inzhaashaaginizide,/zhaashaaginizide-/,,first_person_singular,,independent,,FALSE,FALSE
zhaashaaginizide,1s - ind,ninzhaashaaginizide,/zhaashaaginizide-/,,first_person_singular,,independent,,FALSE,FALSE
zhaashaaginizide,1s - ind,nizhaashaaginizide,/zhaashaaginizide-/,,first_person_singular,,independent,,FALSE,FALSE
zhaashaaginizide,3s - ind,zhaashaaginizide,/zhaashaaginizide-/,,third_person_singular,,independent,,FALSE,FALSE
zhaashaaginizide,3s - conj,zhaashaaginizided,/zhaashaaginizide-/,,third_person_singular,,conjunct,,FALSE,FALSE
zhaashaaginizide,3s - ch-conj,zhayaashaaginizided,/zhaashaaginizide-/,,third_person_singular,,changed_conjunct,,FALSE,FALSE
agaawaa,,agaawaa,,,,,,,FALSE,FALSE
agaawaa,,agaawaa go,,,,,,,FALSE,FALSE
nabagi-jiimaan,sg,nabagi-jiimaan,/nabagi-jiimaan-/,,,,,singular,FALSE,FALSE
nabagi-jiimaan,pl,nabagi-jiimaanan,/nabagi-jiimaan-/,,,,,plural,FALSE,FALSE
migi,1s - ind,nimig,/migi-/,mamigi,first_person_singular,,independent,,FALSE,FALSE
migi,3s - ind,migi,/migi-/,mamigi,third_person_singular,,independent,,FALSE,FALSE
migi,3s - conj,migid,/migi-/,mamigi,third_person_singular,,conjunct,,FALSE,FALSE
migi,3s - ch-conj,megid,/migi-/,mamigi,third_person_singular,,changed_conjunct,,FALSE,FALSE
wanagek,sg,wanagek,/wanagekw-/,,,,,singular,FALSE,FALSE
wanagek,pl,wanagekwag,/wanagekw-/,,,,,plural,FALSE,FALSE
wanagek,dim,wanagekoons,/wanagekw-/,,,,,,TRUE,FALSE
wanagek,loc,wanagekong,/wanagekw-/,,,,,,FALSE,TRUE
wanagek,pej,wanagekosh,/wanagekw-/,,,,,,FALSE,FALSE
wanagekogamig,sg,wanagekogamig,/wanagekogamigw-/,,,,,singular,FALSE,FALSE
wanagekogamig,pl,wanagekogamigoon,/wanagekogamigw-/,,,,,plural,FALSE,FALSE
wanagekogamig,dim,wanagekogamigoons,/wanagekogamigw-/,,,,,,TRUE,FALSE
wanagekogamig,loc,wanagekogamigong,/wanagekogamigw-/,,,,,,FALSE,TRUE
biimashkwemaginigan,sg,biimashkwemaginigan,/biimashkwemaginigan-/,,,,,singular,FALSE,FALSE
biimashkwemaginigan,pl,biimashkwemaginiganan,/biimashkwemaginigan-/,,,,,plural,FALSE,FALSE
biimashkwemaginigan,dim,biimashkwemaginigaans,/biimashkwemaginigan-/,,,,,,TRUE,FALSE
biimashkwemaginigan,loc,biimashkwemaginiganing,/biimashkwemaginigan-/,,,,,,FALSE,TRUE
ziiginigewikwe,sg,ziiginigewikwe,/ziiginigewikwew-/,,,,,singular,FALSE,FALSE
ziiginigewikwe,pl,ziiginigewikweg,/ziiginigewikwew-/,,,,,plural,FALSE,FALSE
awakaanigamig,sg,awakaanigamig,/awakaanigamigw-/,,,,,singular,FALSE,FALSE
awakaanigamig,pl,awakaanigamigoon,/awakaanigamigw-/,,,,,plural,FALSE,FALSE
awakaanigamig,dim,awakaanigamigoons,/awakaanigamigw-/,,,,,,TRUE,FALSE
awakaanigamig,loc,awakaanigamigong,/awakaanigamigw-/,,,,,,FALSE,TRUE
makakosag,sg,makakosag,/makakosagw-/,,,,,singular,FALSE,FALSE
makakosag,pl,makakosagoon,/makakosagw-/,,,,,plural,FALSE,FALSE
makakosag,dim,makakosagoons,/makakosagw-/,,,,,,TRUE,FALSE
makakosag,loc,makakosagong,/makakosagw-/,,,,,,FALSE,TRUE
ziiginigewinini,sg,ziiginigewinini,/ziiginigewininiw-/,,,,,singular,FALSE,FALSE
ziiginigewinini,pl,ziiginigewininiwag,/ziiginigewininiw-/,,,,,plural,FALSE,FALSE
bakitejii'iganaak,sg,bakitejii'iganaak,/bakitejii'iganaakw-/,,,,,singular,FALSE,FALSE
bakitejii'iganaak,pl,bakitejii'iganaakoon,/bakitejii'iganaakw-/,,,,,plural,FALSE,FALSE
bakitejii'iganaak,dim,bakitejii'iganaakoons,/bakitejii'iganaakw-/,,,,,,TRUE,FALSE
bakitejii'iganaak,loc,bakitejii'iganaakong,/bakitejii'iganaakw-/,,,,,,FALSE,TRUE
bakitejii'igewi-wiiwakwaan,sg,bakitejii'igewi-wiiwakwaan,/bakitejii'igewi-wiiwakwaan-/,,,,,singular,FALSE,FALSE
bakitejii'igewi-wiiwakwaan,pl,bakitejii'igewi-wiiwakwaanan,/bakitejii'igewi-wiiwakwaan-/,,,,,plural,FALSE,FALSE
bakitejii'igewinini,sg,bakitejii'igewinini,/bakitejii'igewininiw-/,,,,,singular,FALSE,FALSE
bakitejii'igewinini,pl,bakitejii'igewininiwag,/bakitejii'igewininiw-/,,,,,plural,FALSE,FALSE
aabiindaganaam,1s - 3s - ind,niyaabiindaganaamaa,/aabiindaganaam-/,,first_person_singular,third_person_singular,independent,,FALSE,FALSE
aabiindaganaam,3s - 3' - ind,odaabiindaganaamaan,/aabiindaganaam-/,,third_person_singular,third_person_obviative,independent,,FALSE,FALSE
aabiindaganaam,3s - 3' - conj,aabiindaganaamaad,/aabiindaganaam-/,,third_person_singular,third_person_obviative,conjunct,,FALSE,FALSE
aabiindaganaam,3s - 3' - ch-conj,ayaabiindaganaamaad,/aabiindaganaam-/,,third_person_singular,third_person_obviative,changed_conjunct,,FALSE,FALSE
aabiindaganaam,2s - 3 - imp,aabiindaganaam,/aabiindaganaam-/,,second_person_singular,third_person_number_not_shown,imperative,,FALSE,FALSE
agaji,1s - ind,indagaj,/agaji-/,ayagaji,first_person_singular,,independent,,FALSE,FALSE
agaji,1s - ind,nindagaj,/agaji-/,ayagaji,first_person_singular,,independent,,FALSE,FALSE
agaji,1s - ind,nidagaj,/agaji-/,ayagaji,first_person_singular,,independent,,FALSE,FALSE
agaji,3s - imp prohib,agaji,/agaji-/,ayagaji,third_person_singular,,prohibitive_imperative,,FALSE,FALSE
agaji,3s - conj,agajid,/agaji-/,ayagaji,third_person_singular,,conjunct,,FALSE,FALSE
agaji,3s - ch-conj,egajid,/agaji-/,ayagaji,third_person_singular,,changed_conjunct,,FALSE,FALSE
gichi-onaagan,sg,gichi-onaagan,/gichi-onaagan-/,,,,,singular,FALSE,FALSE
gichi-onaagan,pl,gichi-onaaganan,/gichi-onaagan-/,,,,,plural,FALSE,FALSE
gichi-onaagan,loc,gichi-onaaganing,/gichi-onaagan-/,,,,,,FALSE,TRUE
abaasandeke,1s - ind,indabaasandeke,/abaasandeke-/,,first_person_singular,,independent,,FALSE,FALSE
abaasandeke,1s - ind,nindabaasandeke,/abaasandeke-/,,first_person_singular,,independent,,FALSE,FALSE
abaasandeke,1s - ind,nidabaasandeke,/abaasandeke-/,,first_person_singular,,independent,,FALSE,FALSE
abaasandeke,3s - ind,abaasandeke,/abaasandeke-/,,third_person_singular,,independent,,FALSE,FALSE
abaasandeke,3s - conj,abaasandeked,/abaasandeke-/,,third_person_singular,,conjunct,,FALSE,FALSE
abaasandeke,3s - ch-conj,ebaasandeked,/abaasandeke-/,,third_person_singular,,changed_conjunct,,FALSE,FALSE
makak,sg,makak,/makakw-/,,,,,singular,FALSE,FALSE
makak,pl,makakoon,/makakw-/,,,,,plural,FALSE,FALSE
makak,dim,makakoons,/makakw-/,,,,,,TRUE,FALSE
makak,loc,makakong,/makakw-/,,,,,,FALSE,TRUE
makak,pej,makakosh,/makakw-/,,,,,,FALSE,FALSE
ashigan,sg,ashigan,/ashigan-/,,,,,singular,FALSE,FALSE
ashigan,pl,ashiganag,/ashigan-/,,,,,plural,FALSE,FALSE
ashigan,dim,ashiganens,/ashigan-/,,,,,,TRUE,FALSE
ashigan,dim,ashigaans,/ashigan-/,,,,,,TRUE,FALSE
wiigob,sg,wiigob,/wiigoby-/,,,,,singular,FALSE,FALSE
wiigob,pl,wiigobiig,/wiigoby-/,,,,,plural,FALSE,FALSE
wiigob,dim,wiigobiins,/wiigoby-/,,,,,,TRUE,FALSE
wiigob,sg,wiigob,/wiigoby-/,,,,,singular,FALSE,FALSE
wiigob,pl,wiigobiin,/wiigoby-/,,,,,plural,FALSE,FALSE
wiigob,dim,wiigobiins,/wiigoby-/,,,,,,TRUE,FALSE
wiigob,loc,wiigobiing,/wiigoby-/,,,,,,FALSE,TRUE
asigobaan,sg,asigobaan,/asigobaan-/,,,,,singular,FALSE,FALSE
wiigobiibag,sg,wiigobiibag,/wiigobiibagw-/,,,,,singular,FALSE,FALSE
wiigobiibag,pl,wiigobiibagoon,/wiigobiibagw-/,,,,,plural,FALSE,FALSE
apakwaanaajiinh,sg,apakwaanaajiinh,/apakwaanaajiinh-/,,,,,singular,FALSE,FALSE
apakwaanaajiinh,pl,apakwaanaajiinyag,/apakwaanaajiinh-/,,,,,plural,FALSE,FALSE
apakwaanaajiinh,dim - sg,apakwaanaajiins,/apakwaanaajiinh-/,,,,,singular,TRUE,FALSE
bakitejii'iganaak,sg,bakitejii'iganaak,/bakitejii'iganaakw-/,,,,,singular,FALSE,FALSE
bakitejii'iganaak,pl,bakitejii'iganaakoon,/bakitejii'iganaakw-/,,,,,plural,FALSE,FALSE
bakitejii'iganaak,dim,bakitejii'iganaakoons,/bakitejii'iganaakw-/,,,,,,TRUE,FALSE
bakitejii'iganaak,loc,bakitejii'iganaakong,/bakitejii'iganaakw-/,,,,,,FALSE,TRUE
giziibiigazhe,1s - ind,ingiziibiigazhe,/giziibiigazhe-/,gagiziibiigazhe,first_person_singular,,independent,,FALSE,FALSE
giziibiigazhe,1s - ind,ningiziibiigazhe,/giziibiigazhe-/,gagiziibiigazhe,first_person_singular,,independent,,FALSE,FALSE
giziibiigazhe,1s - ind,nigiziibiigazhe,/giziibiigazhe-/,gagiziibiigazhe,first_person_singular,,independent,,FALSE,FALSE
giziibiigazhe,3s - ind,giziibiigazhe,/giziibiigazhe-/,gagiziibiigazhe,third_person_singular,,independent,,FALSE,FALSE
giziibiigazhe,3s - conj,giziibiigazhed,/giziibiigazhe-/,gagiziibiigazhe,third_person_singular,,conjunct,,FALSE,FALSE
giziibiigazhe,3s - ch-conj,geziibiigazhed,/giziibiigazhe-/,gagiziibiigazhe,third_person_singular,,changed_conjunct,,FALSE,FALSE
bagizo,1s - ind,imbagiz,/bagizo-/,babagizo,first_person_singular,,independent,,FALSE,FALSE
bagizo,1s - ind,nimbagiz,/bagizo-/,babagizo,first_person_singular,,independent,,FALSE,FALSE
bagizo,1s - ind,nibagiz,/bagizo-/,babagizo,first_person_singular,,independent,,FALSE,FALSE
bagizo,3s - ind,bagizo,/bagizo-/,babagizo,third_person_singular,,independent,,FALSE,FALSE
bagizo,3s - conj,bagizod,/bagizo-/,babagizo,third_person_singular,,conjunct,,FALSE,FALSE
bagizo,3s - ch-conj,begizod,/bagizo-/,babagizo,third_person_singular,,changed_conjunct,,FALSE,FALSE
bagizoowigamig,sg,bagizoowigamig,/bagizoowigamigw-/,,,,,singular,FALSE,FALSE
bagizoowigamig,pl,bagizoowigamigoon,/bagizoowigamigw-/,,,,,plural,FALSE,FALSE
bagizowin,sg,bagizowin,/bagizowin-/,,,,,singular,FALSE,FALSE
bagizowin,pl,bagizowinan,/bagizowin-/,,,,,plural,FALSE,FALSE
bagizowin,dim,bagizowinens,/bagizowin-/,,,,,,TRUE,FALSE
bagizowin,loc,bagizowining,/bagizowin-/,,,,,,FALSE,TRUE
bagitejii'igewinini,sg,bagitejii'igewinini,/bagitejii'igewininiw-/,,,,,singular,FALSE,FALSE
bagitejii'igewinini,pl,bagitejii'igewininiwag,/bagitejii'igewininiw-/,,,,,plural,FALSE,FALSE
ishkode-makakoons,sg,ishkode-makakoons,/ishkode-makakoons-/,,,,,singular,FALSE,FALSE
ishkode-makakoons,pl,ishkode-makakoonsan,/ishkode-makakoons-/,,,,,plural,FALSE,FALSE
ishkode-makakoons,loc,ishkode-makakoonsing,/ishkode-makakoons-/,,,,,,FALSE,TRUE
miigaadiwin,sg,miigaadiwin,/miigaadiwin-/,,,,,singular,FALSE,FALSE
miigaadiwin,pl,miigaadiwinan,/miigaadiwin-/,,,,,plural,FALSE,FALSE
wiikwed,sg,wiikwed,/wiikwedw-/,,,,,singular,FALSE,FALSE
wiikwed,pl,wiikwedoon,/wiikwedw-/,,,,,plural,FALSE,FALSE
wiikwed,dim,wiikwedoons,/wiikwedw-/,,,,,,TRUE,FALSE
wiikwed,loc,wiikwedong,/wiikwedw-/,,,,,,FALSE,TRUE
aawan,0s - ind,aawan,/aawan-/,,singular_inanimate,,independent,,FALSE,FALSE
aawan,0s - conj,aawang,/aawan-/,,singular_inanimate,,conjunct,,FALSE,FALSE
aawan,0s - ch-conj,ayaawang,/aawan-/,,singular_inanimate,,changed_conjunct,,FALSE,FALSE
dakadaawangaa,0s - ind,dakadaawangaa,/dakadaawangaa-/,,singular_inanimate,,independent,,FALSE,FALSE
dakadaawangaa,0s - conj,dakadaawangaag,/dakadaawangaa-/,,singular_inanimate,,conjunct,,FALSE,FALSE
manidoominens,sg,manidoominens,/manidoominens-/,,,,,singular,FALSE,FALSE
manidoominens,pl,manidoominensag,/manidoominens-/,,,,,plural,FALSE,FALSE
manidoominens,loc,manidoominensing,/manidoominens-/,,,,,,FALSE,TRUE
mazinigwaaso,1s - ind,nimazinigwaas,/mazinigwaaso-/,mamazinigwaaso,first_person_singular,,independent,,FALSE,FALSE
mazinigwaaso,3s - ind,mazinigwaaso,/mazinigwaaso-/,mamazinigwaaso,third_person_singular,,independent,,FALSE,FALSE
mazinigwaaso,3s - conj,mazinigwaasod,/mazinigwaaso-/,mamazinigwaaso,third_person_singular,,conjunct,,FALSE,FALSE
mazinigwaaso,3s - ch-conj,mezinigwaasod,/mazinigwaaso-/,mamazinigwaaso,third_person_singular,,changed_conjunct,,FALSE,FALSE
mazinaabidoo'iganaatig,sg,mazinaabidoo'iganaatig,/mazinaabidoo'iganaatigw-/,,,,,singular,FALSE,FALSE
mazinaabidoo'iganaatig,pl,mazinaabidoo'iganaatigoon,/mazinaabidoo'iganaatigw-/,,,,,plural,FALSE,FALSE
mazinaabidoo'iganaatig,dim,mazinaabidoo'iganaatigoons,/mazinaabidoo'iganaatigw-/,,,,,,TRUE,FALSE
mazinaabidoo'iganaatig,loc,mazinaabidoo'iganaatigong,/mazinaabidoo'iganaatigw-/,,,,,,FALSE,TRUE
manidoominensikaan,sg,manidoominensikaan,/manidoominensikaan-/,,,,,singular,FALSE,FALSE
manidoominensikaan,pl,manidoominensikaanag,/manidoominensikaan-/,,,,,plural,FALSE,FALSE
manidoominensikaan,dim,manidoominensikaanens,/manidoominensikaan-/,,,,,,TRUE,FALSE
manidoominensikaan,loc,manidoominensikaaning,/manidoominensikaan-/,,,,,,FALSE,TRUE
naabidoo'igan,sg,naabidoo'igan,/naabidoo'igan-/,,,,,singular,FALSE,FALSE
naabidoo'igan,pl,naabidoo'iganan,/naabidoo'igan-/,,,,,plural,FALSE,FALSE
naabidoo'igan,dim,naabidoo'igaans,/naabidoo'igan-/,,,,,,TRUE,FALSE
naabidoo'igan,loc,naabidoo'iganing,/naabidoo'igan-/,,,,,,FALSE,TRUE
mashkodesimin,sg,mashkodesimin,/mashkodesimin-/,,,,,singular,FALSE,FALSE
mashkodesimin,pl,mashkodesiminag,/mashkodesimin-/,,,,,plural,FALSE,FALSE
mashkodesimin,dim,mashkodesiminens,/mashkodesimin-/,,,,,,TRUE,FALSE
mashkodesimin,loc,mashkodesimining,/mashkodesimin-/,,,,,,FALSE,TRUE
mashkodesiminaaboo,sg,mashkodesiminaaboo,/mashkodesiminaaboow-/,,,,,singular,FALSE,FALSE
mashkodesiminaaboo,loc,mashkodesiminaaboong,/mashkodesiminaaboow-/,,,,,,FALSE,TRUE
makoons,sg,makoons,/makoons-/,,,,,singular,FALSE,FALSE
makoons,pl,makoonsag,/makoons-/,,,,,plural,FALSE,FALSE
niigi',1s - 3s - ind,niniigi'aa,/niigi'-/,,first_person_singular,third_person_singular,independent,,FALSE,FALSE
niigi',3s - 3' - ind,oniigi'aan,/niigi'-/,,third_person_singular,third_person_obviative,independent,,FALSE,FALSE
niigi',3s - 3' - conj,niigi'aad,/niigi'-/,,third_person_singular,third_person_obviative,conjunct,,FALSE,FALSE
niigi',3s - 3' - ch-conj,naagi'aad,/niigi'-/,,third_person_singular,third_person_obviative,changed_conjunct,,FALSE,FALSE
niigi',2s - 3 - imp,niigi',/niigi'-/,,second_person_singular,third_person_number_not_shown,imperative,,FALSE,FALSE
gigishkan,1s - 0s - ind,ingigishkaan,/gigishk-/,,first_person_singular,singular_inanimate,independent,,FALSE,FALSE
gigishkan,1s - 0s - ind,ningigishkaan,/gigishk-/,,first_person_singular,singular_inanimate,independent,,FALSE,FALSE
gigishkan,1s - 0s - ind,nigigishkaan,/gigishk-/,,first_person_singular,singular_inanimate,independent,,FALSE,FALSE
gigishkan,3s - 0s - ind,ogigishkaan,/gigishk-/,,third_person_singular,singular_inanimate,independent,,FALSE,FALSE
gigishkan,3s - 0 - conj,gigishkang,/gigishk-/,,third_person_singular,inanimate_number_not_shown,conjunct,,FALSE,FALSE
gigishkan,3s - 0 - ch-conj,gegishkang,/gigishk-/,,third_person_singular,inanimate_number_not_shown,changed_conjunct,,FALSE,FALSE
gigishkan,2s - 0 - imp,gigishkan,/gigishk-/,,second_person_singular,inanimate_number_not_shown,imperative,,FALSE,FALSE
mako-wiiyaas,sg,mako-wiiyaas,/mako-wiiyaas-/,,,,,singular,FALSE,FALSE
makwasaagim,sg,makwasaagim,/makwasaagim-/,,,,,singular,FALSE,FALSE
makwasaagim,pl,makwasaagimag,/makwasaagim-/,,,,,plural,FALSE,FALSE
makwasaagim,dim,makwasaagimens,/makwasaagim-/,,,,,,TRUE,FALSE
makwasaagim,loc,makwasaagiming,/makwasaagim-/,,,,,,FALSE,TRUE
miishidaamikan,1s - ind,nimiishidaamikan,/miishidaamikan-/,,first_person_singular,,independent,,FALSE,FALSE
miishidaamikan,ind,miishidaamikan,/miishidaamikan-/,,,,independent,,FALSE,FALSE
miishidaamikan,3s - conj,miishidaamikang,/miishidaamikan-/,,third_person_singular,,conjunct,,FALSE,FALSE
miishidaamikan,3s - part,maashidaamikang,/miishidaamikan-/,,third_person_singular,,participle,,FALSE,FALSE
niiwezh,1s - 3s - ind,niniiwenaa,/niiweN-/,naaniiwezh,first_person_singular,third_person_singular,independent,,FALSE,FALSE
niiwezh,3s - 3' - ind,oniiwenaan,/niiweN-/,naaniiwezh,third_person_singular,third_person_obviative,independent,,FALSE,FALSE
niiwezh,3s - 3' - conj,niiwenaad,/niiweN-/,naaniiwezh,third_person_singular,third_person_obviative,conjunct,,FALSE,FALSE
niiwezh,3s - 3' - ch-conj,naawenaad,/niiweN-/,naaniiwezh,third_person_singular,third_person_obviative,changed_conjunct,,FALSE,FALSE
niiwezh,2s - 3 - imp,niiwezh,/niiweN-/,naaniiwezh,second_person_singular,third_person_number_not_shown,imperative,,FALSE,FALSE
baaga'akokwe,1s - ind,imbaaga'akokwe,/baaga'akokwe-/,,first_person_singular,,independent,,FALSE,FALSE
baaga'akokwe,1s - ind,nimbaaga'akokwe,/baaga'akokwe-/,,first_person_singular,,independent,,FALSE,FALSE
baaga'akokwe,1s - ind,nibaaga'akokwe,/baaga'akokwe-/,,first_person_singular,,independent,,FALSE,FALSE
baaga'akokwe,3s - ind,baaga'akokwe,/baaga'akokwe-/,,third_person_singular,,independent,,FALSE,FALSE
baaga'akokwe,3s - conj,baaga'akokwed,/baaga'akokwe-/,,third_person_singular,,conjunct,,FALSE,FALSE
baaga'akokwe,3s - ch-conj,bayaaga'akokwed,/baaga'akokwe-/,,third_person_singular,,changed_conjunct,,FALSE,FALSE
niiwana',1s - 3s - ind,niniiwana'waa,/niiwana'w-/,,first_person_singular,third_person_singular,independent,,FALSE,FALSE
niiwana',3s - 1s - ind,niniiwana'og,/niiwana'w-/,,third_person_singular,first_person_singular,independent,,FALSE,FALSE
niiwana',3s - 3' - ind,oniiwana'waan,/niiwana'w-/,,third_person_singular,third_person_obviative,independent,,FALSE,FALSE
niiwana',3s - 3' - conj,niiwana'waad,/niiwana'w-/,,third_person_singular,third_person_obviative,conjunct,,FALSE,FALSE
niiwana',3s - 3' - ch-conj,naawana'waad,/niiwana'w-/,,third_person_singular,third_person_obviative,changed_conjunct,,FALSE,FALSE
niiwana',2s - 3 - imp,niiwana',/niiwana'w-/,,second_person_singular,third_person_number_not_shown,imperative,,FALSE,FALSE
miikawaadad,0s - ind,miikawaadad,/miikawaadad-/,,singular_inanimate,,independent,,FALSE,FALSE
miikawaadad,0s - conj,miikawaadak,/miikawaadad-/,,singular_inanimate,,conjunct,,FALSE,FALSE
miikawaadad,0s - part,maakawaadak,/miikawaadad-/,,singular_inanimate,,participle,,FALSE,FALSE
baapaagokozhiwewigamig,sg,baapaagokozhiwewigamig,/baapaagokozhiwewigamigw-/,,,,,singular,FALSE,FALSE
baapaagokozhiwewigamig,pl,baapaagokozhiwewigamigoon,/baapaagokozhiwewigamigw-/,,,,,plural,FALSE,FALSE
baapaagokozhiwewigamig,loc,baapaagokozhiwewigamigong,/baapaagokozhiwewigamigw-/,,,,,,FALSE,TRUE
amik,sg,amik,/amikw-/,,,,,singular,FALSE,FALSE
amik,pl,amikwag,/amikw-/,,,,,plural,FALSE,FALSE
amik,pl,amikog,/amikw-/,,,,,plural,FALSE,FALSE
amik,dim,amikoons,/amikw-/,,,,,,TRUE,FALSE
amik,pej,amikosh,/amikw-/,,,,,,FALSE,FALSE
amik,1s - 3s - pos,nindamikom,/amikw-/,,first_person_singular,third_person_singular,,,FALSE,FALSE
amik,3s - 3' - pos,odamikoman,/amikw-/,,third_person_singular,third_person_obviative,,,FALSE,FALSE
amiko-zhiigozhigan,sg,amiko-zhiigozhigan,/amiko-zhiigozhigan-/,,,,,singular,FALSE,FALSE
amiko-zhiigozhigan,pl,amiko-zhiigozhiganan,/amiko-zhiigozhigan-/,,,,,plural,FALSE,FALSE
amiko-giba'igan,sg,amiko-giba'igan,/amiko-giba'igan-/,,,,,singular,FALSE,FALSE
amiko-giba'igan,pl,amiko-giba'iganan,/amiko-giba'igan-/,,,,,plural,FALSE,FALSE
amiko-giba'igan,loc,amiko-giba'iganing,/amiko-giba'igan-/,,,,,,FALSE,TRUE
amiko-bimide,sg,amiko-bimide,/amiko-bimidew-/,,,,,singular,FALSE,FALSE
amikwayaan,sg,amikwayaan,/amikwayaan-/,,,,,singular,FALSE,FALSE
amikwayaan,pl,amikwayaanag,/amikwayaan-/,,,,,plural,FALSE,FALSE
amikwayaan,dim,amikwayaanens,/amikwayaan-/,,,,,,TRUE,FALSE
amikwiish,sg,amikwiish,/amikwiish-/,,,,,singular,FALSE,FALSE
amikwiish,pl,amikwiishan,/amikwiish-/,,,,,plural,FALSE,FALSE
amikwiish,dim,amikwiishens,/amikwiish-/,,,,,,TRUE,FALSE
amikwiish,loc,amikwiishing,/amikwiish-/,,,,,,FALSE,TRUE
amiko-wiiyaas,sg,amiko-wiiyaas,/amiko-wiiyaas-/,,,,,singular,FALSE,FALSE
amikob,sg,amikob,/amikoby-/,,,,,singular,FALSE,FALSE
amikob,pl,amikobiin,/amikoby-/,,,,,plural,FALSE,FALSE
amikob,dim,amikobiins,/amikoby-/,,,,,,TRUE,FALSE
amikob,loc,amikobiing,/amikoby-/,,,,,,FALSE,TRUE
amiko-nagwaagan,sg,amiko-nagwaagan,/amiko-nagwaagan-/,,,,,singular,FALSE,FALSE
amiko-nagwaagan,pl,amiko-nagwaaganan,/amiko-nagwaagan-/,,,,,plural,FALSE,FALSE
amiko-nagwaagan,loc,amiko-nagwaaganing,/amiko-nagwaagan-/,,,,,,FALSE,TRUE
onji-,ch-conj,wenji-,,,,,changed_conjunct,,FALSE,FALSE
apishimon,sg,apishimon,/apishimon-/,,,,,singular,FALSE,FALSE
apishimon,pl,apishimonan,/apishimon-/,,,,,plural,FALSE,FALSE
apishimon,dim,apishimonens,/apishimon-/,,,,,,TRUE,FALSE
apishimon,loc,apishimoning,/apishimon-/,,,,,,FALSE,TRUE
nibaaganaatig,sg,nibaaganaatig,/nibaaganaatigw-/,,,,,singular,FALSE,FALSE
nibaaganaatig,pl,nibaaganaatigoon,/nibaaganaatigw-/,,,,,plural,FALSE,FALSE
nibaaganaatig,dim,nibaaganaatigoons,/nibaaganaatigw-/,,,,,,TRUE,FALSE
nibaaganaatig,loc,nibaaganaatigong,/nibaaganaatigw-/,,,,,,FALSE,TRUE
nibewigamig,sg,nibewigamig,/nibewigamigw-/,,,,,singular,FALSE,FALSE
nibewigamig,pl,nibewigamigoon,/nibewigamigw-/,,,,,plural,FALSE,FALSE
nibewigamig,dim,nibewigamigoons,/nibewigamigw-/,,,,,,TRUE,FALSE
nibewigamig,loc,nibewigamigong,/nibewigamigw-/,,,,,,FALSE,TRUE
aamoo,sg,aamoo,/aamoow-/,,,,,singular,FALSE,FALSE
aamoo,pl,aamoog,/aamoow-/,,,,,plural,FALSE,FALSE
aamoo,dim,aamoons,/aamoow-/,,,,,,TRUE,FALSE
aamoo-wadiswan,pl,aamoo-wadiswanan,/aamoo-wadiswan-/,,,,,plural,FALSE,FALSE
aamoo-wadiswan,sg,aamoo-wadiswan,/aamoo-wadiswan-/,,,,,singular,FALSE,FALSE
biitewaaboo,sg,biitewaaboo,/biitewaaboow-/,,,,,singular,FALSE,FALSE
biitewaaboo,loc,biitewaaboong,/biitewaaboow-/,,,,,,FALSE,TRUE
misko-jiis,sg,misko-jiis,/misko-jiis-/,,,,,singular,FALSE,FALSE
misko-jiis,pl,misko-jiisan,/misko-jiis-/,,,,,plural,FALSE,FALSE
misko-jiis,dim,misko-jiisens,/misko-jiis-/,,,,,,TRUE,FALSE
misko-jiis,loc,misko-jiising,/misko-jiis-/,,,,,,FALSE,TRUE
giizhaa,,giizhaa,,,,,,,FALSE,FALSE
andodamaw,1s - 3s - ind,"ninandodamawaa, nd=andodamawaa",/(n)andodamaw-/,,first_person_singular,third_person_singular,independent,,FALSE,FALSE
andodamaw,3s - 3' - conj,andodamawaad,/(n)andodamaw-/,,third_person_singular,third_person_obviative,conjunct,,FALSE,FALSE
andodamaw,2s - 3 - imp,andodamaw,/(n)andodamaw-/,,second_person_singular,third_person_number_not_shown,imperative,,FALSE,FALSE
nendodamaageshkid,sg,nendodamaageshkid,,,,,,singular,FALSE,FALSE
nendodamaageshkid,,nendodamaageshkijig,,,,,,,FALSE,FALSE
nendodamaageshkid,3p - ch-conj,nendodamaageshkiwaad,,,3p,,changed_conjunct,,FALSE,FALSE
wayeshkad,,wayeshkad,,,,,,,FALSE,FALSE
izhiwebizi,1s - ind,indizhiwebiz,/izhiwebizi-/,ayizhiwebizi,first_person_singular,,independent,,FALSE,FALSE
izhiwebizi,1s - ind,nindizhiwebiz,/izhiwebizi-/,ayizhiwebizi,first_person_singular,,independent,,FALSE,FALSE
izhiwebizi,1s - ind,nidizhiwebiz,/izhiwebizi-/,ayizhiwebizi,first_person_singular,,independent,,FALSE,FALSE
izhiwebizi,3s - ind,izhiwebizi,/izhiwebizi-/,ayizhiwebizi,third_person_singular,,independent,,FALSE,FALSE
izhiwebizi,3s - conj,izhiwebizid,/izhiwebizi-/,ayizhiwebizi,third_person_singular,,conjunct,,FALSE,FALSE
izhiwebizi,3s - ch-conj,ezhiwebizid,/izhiwebizi-/,ayizhiwebizi,third_person_singular,,changed_conjunct,,FALSE,FALSE
nashke,,nashke,,,,,,,FALSE,FALSE
aya'aa,sg,aya'aa,,,,,,singular,FALSE,FALSE
aya'aa,pl,aya'aag,,,,,,plural,FALSE,FALSE
debweyendamowin,sg,debweyendamowin,/debweyendamowin-/,,,,,singular,FALSE,FALSE
debwetaagozi,1s - ind,indebwetaagoz,/debwetaagozi-/,,first_person_singular,,independent,,FALSE,FALSE
debwetaagozi,1s - ind,nindebwetaagoz,/debwetaagozi-/,,first_person_singular,,independent,,FALSE,FALSE
debwetaagozi,1s - ind,nidebwetaagoz,/debwetaagozi-/,,first_person_singular,,independent,,FALSE,FALSE
debwetaagozi,3s - ind,debwetaagozi,/debwetaagozi-/,,third_person_singular,,independent,,FALSE,FALSE
debwetaagozi,3s - conj,debwetaagozid,/debwetaagozi-/,,third_person_singular,,conjunct,,FALSE,FALSE
debwetaagozi,3s - ch-conj,dayebwetaagozid,/debwetaagozi-/,,third_person_singular,,changed_conjunct,,FALSE,FALSE
debweyendam,1s - ind,indebweyendam,/debweyend+am-/,,first_person_singular,,independent,,FALSE,FALSE
debweyendam,1s - ind,nindebweyendam,/debweyend+am-/,,first_person_singular,,independent,,FALSE,FALSE
debweyendam,1s - ind,nidebweyendam,/debweyend+am-/,,first_person_singular,,independent,,FALSE,FALSE
debweyendam,3s - ind,debweyendam,/debweyend+am-/,,third_person_singular,,independent,,FALSE,FALSE
debweyendam,3s - conj,debweyendang,/debweyend+am-/,,third_person_singular,,conjunct,,FALSE,FALSE
debweyendam,3s - ch-conj,dayebweyendang,/debweyend+am-/,,third_person_singular,,changed_conjunct,,FALSE,FALSE
debwetam,1s - ind,indebwetam,/debwet+am-/,,first_person_singular,,independent,,FALSE,FALSE
debwetam,1s - ind,nindebwetam,/debwet+am-/,,first_person_singular,,independent,,FALSE,FALSE
debwetam,1s - ind,nidebwetam,/debwet+am-/,,first_person_singular,,independent,,FALSE,FALSE
debwetam,3s - ind,debwetam,/debwet+am-/,,third_person_singular,,independent,,FALSE,FALSE
debwetam,3s - conj,debwetang,/debwet+am-/,,third_person_singular,,conjunct,,FALSE,FALSE
debwetam,3s - ch-conj,dayebwetang,/debwet+am-/,,third_person_singular,,changed_conjunct,,FALSE,FALSE
godotaagan,sg,godotaagan,/godotaagan-/,,,,,singular,FALSE,FALSE
godotaagan,pl,godotaaganan,/godotaagan-/,,,,,plural,FALSE,FALSE
godotaagan,dim,godotaagaans,/godotaagan-/,,,,,,TRUE,FALSE
godotaagan,loc,godotaaganing,/godotaagan-/,,,,,,FALSE,TRUE
nimisad,sg,nimisad,/=misad-/,,,,,singular,FALSE,FALSE
nimisad,dim,nimisadens,/=misad-/,,,,,,TRUE,FALSE
nimisad,loc,nimisadaang,/=misad-/,,,,,,FALSE,TRUE
nimisad,pej,nimisadaash,/=misad-/,,,,,,FALSE,FALSE
dibendaagozi,1s - ind,indibendaagoz,/dibendaagozi-/,,first_person_singular,,independent,,FALSE,FALSE
dibendaagozi,1s - ind,nindibendaagoz,/dibendaagozi-/,,first_person_singular,,independent,,FALSE,FALSE
dibendaagozi,1s - ind,nidibendaagoz,/dibendaagozi-/,,first_person_singular,,independent,,FALSE,FALSE
dibendaagozi,3s - ind,dibendaagozi,/dibendaagozi-/,,third_person_singular,,independent,,FALSE,FALSE
dibendaagozi,3s - conj,dibendaagozid,/dibendaagozi-/,,third_person_singular,,conjunct,,FALSE,FALSE
dibendaagozi,3s - ch-conj,debendaagozid,/dibendaagozi-/,,third_person_singular,,changed_conjunct,,FALSE,FALSE
dibendaagozi,3p - part,debendaagozijig,/dibendaagozi-/,,3p,,participle,,FALSE,FALSE
gijipizon,sg,gijipizon,/gijipizon-/,,,,,singular,FALSE,FALSE
gijipizon,pl,gijipizonan,/gijipizon-/,,,,,plural,FALSE,FALSE
gijipizon,dim,gijipizonens,/gijipizon-/,,,,,,TRUE,FALSE
gijipizon,pej,gijipizonish,/gijipizon-/,,,,,,FALSE,FALSE
gijipizon,loc,gijipizoning,/gijipizon-/,,,,,,FALSE,TRUE
gijipizonaabik,sg,gijipizonaabik,/gijipizonaabikw-/,,,,,singular,FALSE,FALSE
gijipizonaabik,pl,gijipizonaabikoon,/gijipizonaabikw-/,,,,,plural,FALSE,FALSE
gijipizonaabik,dim,gijipizonaabikoons,/gijipizonaabikw-/,,,,,,TRUE,FALSE
gijipizonaabik,loc,gijipizonaabikong,/gijipizonaabikw-/,,,,,,FALSE,TRUE
ogiishkimanisii,sg,ogiishkimanisii,/ogiishkimanisiiw-/,,,,,singular,FALSE,FALSE
ogiishkimanisii,pl,ogiishkimanisiig,/ogiishkimanisiiw-/,,,,,plural,FALSE,FALSE
ogiishkimanisii,dim,ogiishkimanisiins,/ogiishkimanisiiw-/,,,,,,TRUE,FALSE
desa'on,sg,desa'on,/desa'on-/,,,,,singular,FALSE,FALSE
desa'on,pl,desa'onan,/desa'on-/,,,,,plural,FALSE,FALSE
desa'on,dim,desa'onens,/desa'on-/,,,,,,TRUE,FALSE
desa'on,loc,desa'oning,/desa'on-/,,,,,,FALSE,TRUE
washkitigweyaa,0s - ind,washkitigweyaa,/washkitigweyaa-/,wawaashkitigweyaa,singular_inanimate,,independent,,FALSE,FALSE
washkitigweyaa,0s - conj,washkitigweyaag,/washkitigweyaa-/,wawaashkitigweyaa,singular_inanimate,,conjunct,,FALSE,FALSE
washkitigweyaa,0s - ch-conj,weshkitigweyaag,/washkitigweyaa-/,wawaashkitigweyaa,singular_inanimate,,changed_conjunct,,FALSE,FALSE
washkitigweyaa,0s - ind - aug,washkitigweyaamagad,/washkitigweyaa-/,wawaashkitigweyaa,singular_inanimate,,independent,,FALSE,FALSE
zhagashkitaa,1s - ind,inzhagashkitaa,/zhagashkitaa-/,,first_person_singular,,independent,,FALSE,FALSE
zhagashkitaa,1s - ind,ninzhagashkitaa,/zhagashkitaa-/,,first_person_singular,,independent,,FALSE,FALSE
zhagashkitaa,1s - ind,nizhagashkitaa,/zhagashkitaa-/,,first_person_singular,,independent,,FALSE,FALSE
zhagashkitaa,3s - ind,zhagashkitaa,/zhagashkitaa-/,,third_person_singular,,independent,,FALSE,FALSE
zhagashkitaa,3s - conj,zhagashkitaad,/zhagashkitaa-/,,third_person_singular,,conjunct,,FALSE,FALSE
zhagashkitaa,3s - ch-conj,zhegashkitaad,/zhagashkitaa-/,,third_person_singular,,changed_conjunct,,FALSE,FALSE
waaginan,1s - 0s - ind,niwaaginaan,/waagin-/,,first_person_singular,singular_inanimate,independent,,FALSE,FALSE
waaginan,3s - 0s - ind,owaaginaan,/waagin-/,,third_person_singular,singular_inanimate,independent,,FALSE,FALSE
waaginan,3s - 0 - conj,waaginang,/waagin-/,,third_person_singular,inanimate_number_not_shown,conjunct,,FALSE,FALSE
waaginan,3s - 0 - ch-conj,wayaaginang,/waagin-/,,third_person_singular,inanimate_number_not_shown,changed_conjunct,,FALSE,FALSE
waaginan,2s - 0 - imp,waaginan,/waagin-/,,second_person_singular,inanimate_number_not_shown,imperative,,FALSE,FALSE
zhagashkitaa,1s - ind,inzhagashkitaa,/zhagashkitaa-/,,first_person_singular,,independent,,FALSE,FALSE
zhagashkitaa,1s - ind,ninzhagashkitaa,/zhagashkitaa-/,,first_person_singular,,independent,,FALSE,FALSE
zhagashkitaa,1s - ind,nizhagashkitaa,/zhagashkitaa-/,,first_person_singular,,independent,,FALSE,FALSE
zhagashkitaa,3s - ind,zhagashkitaa,/zhagashkitaa-/,,third_person_singular,,independent,,FALSE,FALSE
zhagashkitaa,3s - conj,zhagashkitaad,/zhagashkitaa-/,,third_person_singular,,conjunct,,FALSE,FALSE
zhagashkitaa,3s - ch-conj,zhegashkitaad,/zhagashkitaa-/,,third_person_singular,,changed_conjunct,,FALSE,FALSE
debi',1s - 3s - ind,indebi'aa,/debi'-/,,first_person_singular,third_person_singular,independent,,FALSE,FALSE
debi',1s - 3s - ind,nindebi'aa,/debi'-/,,first_person_singular,third_person_singular,independent,,FALSE,FALSE
debi',1s - 3s - ind,nidebi'aa,/debi'-/,,first_person_singular,third_person_singular,independent,,FALSE,FALSE
debi',3s - 3' - ind,odebi'aan,/debi'-/,,third_person_singular,third_person_obviative,independent,,FALSE,FALSE
debi',3s - 3' - conj,debi'aad,/debi'-/,,third_person_singular,third_person_obviative,conjunct,,FALSE,FALSE
debi',3s - 3' - ch-conj,dayebi'aad,/debi'-/,,third_person_singular,third_person_obviative,changed_conjunct,,FALSE,FALSE
debi',2s - 3 - imp,debi',/debi'-/,,second_person_singular,third_person_number_not_shown,imperative,,FALSE,FALSE
waagaa,0s - ind,waagaa,/waagaa-/,,singular_inanimate,,independent,,FALSE,FALSE
waagaa,0s - conj,waagaag,/waagaa-/,,singular_inanimate,,conjunct,,FALSE,FALSE
waagaa,0s - ch-conj,wayaagaag,/waagaa-/,,singular_inanimate,,changed_conjunct,,FALSE,FALSE
waagaa,0s - aug - ind,waagaamagad,/waagaa-/,,singular_inanimate,,independent,,FALSE,FALSE
biskaa,0s - ind,biskaa,/biskaa-/,,singular_inanimate,,independent,,FALSE,FALSE
biskaa,0s - conj,biskaag,/biskaa-/,,singular_inanimate,,conjunct,,FALSE,FALSE
biskaa,0s - ch-conj,beskaag,/biskaa-/,,singular_inanimate,,changed_conjunct,,FALSE,FALSE
biskaa,0s - ind - aug,biskaamagad,/biskaa-/,,singular_inanimate,,independent,,FALSE,FALSE
mawinzwaan,sg,mawinzwaan,/mawinzwaan-/,,,,,singular,FALSE,FALSE
mawinzwaan,pl,mawinzwaanan,/mawinzwaan-/,,,,,plural,FALSE,FALSE
ataw,1s - 3s - ind,indatawaa,/ataw-/,ayataw,first_person_singular,third_person_singular,independent,,FALSE,FALSE
ataw,1s - 3s - ind,nindatawaa,/ataw-/,ayataw,first_person_singular,third_person_singular,independent,,FALSE,FALSE
ataw,1s - 3s - ind,nidatawaa,/ataw-/,ayataw,first_person_singular,third_person_singular,independent,,FALSE,FALSE
ataw,3s - 3' - ind,odatawaan,/ataw-/,ayataw,third_person_singular,third_person_obviative,independent,,FALSE,FALSE
ataw,3s - 3' - conj,atawaad,/ataw-/,ayataw,third_person_singular,third_person_obviative,conjunct,,FALSE,FALSE
ataw,3s - 3' - ch-conj,etawaad,/ataw-/,ayataw,third_person_singular,third_person_obviative,changed_conjunct,,FALSE,FALSE
ataw,2s - 3 - imp,ataw,/ataw-/,ayataw,second_person_singular,third_person_number_not_shown,imperative,,FALSE,FALSE
ataw,2s - 1s - imp,atawishin,/ataw-/,ayataw,second_person_singular,first_person_singular,imperative,,FALSE,FALSE
gagiikwe-mazina'igan,sg,gagiikwe-mazina'igan,/gagiikwe-mazina'igan-/,,,,,singular,FALSE,FALSE
gagiikwe-mazina'igan,pl,gagiikwe-mazina'iganan,/gagiikwe-mazina'igan-/,,,,,plural,FALSE,FALSE
gagiikwe-mazina'igan,dim,gagiikwe-mazina'igaans,/gagiikwe-mazina'igan-/,,,,,,TRUE,FALSE
gagiikwe-mazina'igan,loc,gagiikwe-mazina'iganing,/gagiikwe-mazina'igan-/,,,,,,FALSE,TRUE
ditibiwebishkigan,sg,ditibiwebishkigan,/ditibiwebishkigan-/,,,,,singular,FALSE,FALSE
ditibiwebishkigan,pl,ditibiwebishkiganag,/ditibiwebishkigan-/,,,,,plural,FALSE,FALSE
ditibiwebishkigan,dim,ditibiwebishkigaans,/ditibiwebishkigan-/,,,,,,TRUE,FALSE
ditibiwebishkigan,loc,ditibiwebishkiganing,/ditibiwebishkigan-/,,,,,,FALSE,TRUE
dakobidoon,1s - 0s - ind,indakobidoon,/dakobid-/,,first_person_singular,singular_inanimate,independent,,FALSE,FALSE
dakobidoon,1s - 0s - ind,nindakobidoon,/dakobid-/,,first_person_singular,singular_inanimate,independent,,FALSE,FALSE
dakobidoon,1s - 0s - ind,nidakobidoon,/dakobid-/,,first_person_singular,singular_inanimate,independent,,FALSE,FALSE
dakobidoon,3s - 0s - ind,odakobidoon,/dakobid-/,,third_person_singular,singular_inanimate,independent,,FALSE,FALSE
dakobidoon,3s - 0 - conj,dakobidood,/dakobid-/,,third_person_singular,inanimate_number_not_shown,conjunct,,FALSE,FALSE
dakobidoon,3s - 0 - ch-conj,dekobidood,/dakobid-/,,third_person_singular,inanimate_number_not_shown,changed_conjunct,,FALSE,FALSE
dakobidoon,2s - 0 - imp,dakobidoon,/dakobid-/,,second_person_singular,inanimate_number_not_shown,imperative,,FALSE,FALSE
mikond,sg,mikond,/mikondy-/,,,,,singular,FALSE,FALSE
mikond,pl,mikondiig,/mikondy-/,,,,,plural,FALSE,FALSE
mikond,dim,mikondiins,/mikondy-/,,,,,,TRUE,FALSE
mikond,loc,mikondiing,/mikondy-/,,,,,,FALSE,TRUE
zhiibaayaabanjigan,sg,zhiibaayaabanjigan,/zhiibaayaabanjigan-/,,,,,singular,FALSE,FALSE
zhiibaayaabanjigan,pl,zhiibaayaabanjiganan,/zhiibaayaabanjigan-/,,,,,plural,FALSE,FALSE
zhiibaayaabanjigan,dim,zhiibaayaabanjigaans,/zhiibaayaabanjigan-/,,,,,,TRUE,FALSE
zhiibaayaabanjigan,loc,zhiibaayaabanjiganing,/zhiibaayaabanjigan-/,,,,,,FALSE,TRUE
wiigwaas,sg,wiigwaas,/wiigwaas-/,,,,,singular,FALSE,FALSE
wiigwaas,pl,wiigwaasag,/wiigwaas-/,,,,,plural,FALSE,FALSE
wiigwaas,dim,wiigwaasens,/wiigwaas-/,,,,,,TRUE,FALSE
wiigwaas,loc,wiigwaasing,/wiigwaas-/,,,,,,FALSE,TRUE
wiigwaas,sg,wiigwaas,/wiigwaas-/,,,,,singular,FALSE,FALSE
wiigwaas,pl,wiigwaasan,/wiigwaas-/,,,,,plural,FALSE,FALSE
wiigwaas,dim,wiigwaasens,/wiigwaas-/,,,,,,TRUE,FALSE
wiigwaas,loc,wiigwaasing,/wiigwaas-/,,,,,,FALSE,TRUE
makak,sg,makak,/makakw-/,,,,,singular,FALSE,FALSE
makak,pl,makakoon,/makakw-/,,,,,plural,FALSE,FALSE
makak,dim,makakoons,/makakw-/,,,,,,TRUE,FALSE
makak,loc,makakong,/makakw-/,,,,,,FALSE,TRUE
makak,pej,makakosh,/makakw-/,,,,,,FALSE,FALSE
makak,sg,makak,/makakw-/,,,,,singular,FALSE,FALSE
makak,pl,makakoon,/makakw-/,,,,,plural,FALSE,FALSE
makak,dim,makakoons,/makakw-/,,,,,,TRUE,FALSE
makak,loc,makakong,/makakw-/,,,,,,FALSE,TRUE
makak,pej,makakosh,/makakw-/,,,,,,FALSE,FALSE
wiigwaasi-jiimaan,sg,wiigwaasi-jiimaan,/wiigwaasi-jiimaan-/,,,,,singular,FALSE,FALSE
wiigwaasi-jiimaan,pl,wiigwaasi-jiimaanan,/wiigwaasi-jiimaan-/,,,,,plural,FALSE,FALSE
wiigwaasi-jiimaan,dim,wiigwaasi-jiimanens,/wiigwaasi-jiimaan-/,,,,,,TRUE,FALSE
wiigwaasi-jiimaan,loc,wiigwaasi-jiimaaning,/wiigwaasi-jiimaan-/,,,,,,FALSE,TRUE
wiigwaasi-jiimaan,pej,wiigwaasi-jiimaanish,/wiigwaasi-jiimaan-/,,,,,,FALSE,FALSE
wiigwaasabakway,sg,wiigwaasabakway,/wiigwaasabakway-/,,,,,singular,FALSE,FALSE
wiigwaasabakway,pl,wiigwaasabakwayan,/wiigwaasabakway-/,,,,,plural,FALSE,FALSE
wiigwaasinaagan,sg,wiigwaasinaagan,/wiigwaasinaagan-/,,,,,singular,FALSE,FALSE
wiigwaasinaagan,pl,wiigwaasinaaganan,/wiigwaasinaagan-/,,,,,plural,FALSE,FALSE
wiigwaasinaagan,dim,wiigwaasinaagaans,/wiigwaasinaagan-/,,,,,,TRUE,FALSE
wiigwaasinaagan,loc,wiigwaasinaaganing,/wiigwaasinaagan-/,,,,,,FALSE,TRUE
wiigwaasigamig,sg,wiigwaasigamig,/wiigwaasigamigw-/,,,,,singular,FALSE,FALSE
wiigwaasigamig,pl,wiigwaasigamigoon,/wiigwaasigamigw-/,,,,,plural,FALSE,FALSE
wiigwaasigamig,dim,wiigwaasigamigoons,/wiigwaasigamigw-/,,,,,,TRUE,FALSE
wiigwaasigamig,loc,wiigwaasigamigong,/wiigwaasigamigw-/,,,,,,FALSE,TRUE
wiigwaasabakwaan,sg,wiigwaasabakwaan,/wiigwaasabakwaan-/,,,,,singular,FALSE,FALSE
wiigwaasabakwaan,pl,wiigwaasabakwaanag,/wiigwaasabakwaan-/,,,,,plural,FALSE,FALSE
wiigwaasabakwaan,loc,wiigwaasabakwaaning,/wiigwaasabakwaan-/,,,,,,FALSE,TRUE
bineshiinh,sg,bineshiinh,/bineshiiny-/,,,,,singular,FALSE,FALSE
bineshiinh,pl,bineshiinyag,/bineshiiny-/,,,,,plural,FALSE,FALSE
bineshiinh,dim,bineshiinyens,/bineshiiny-/,,,,,,TRUE,FALSE
bineshiinhwayaan,sg,bineshiinhwayaan,/bineshiinhwayaan-/,,,,,singular,FALSE,FALSE
bineshiinhwayaan,pl,bineshiinhwayaanag,/bineshiinhwayaan-/,,,,,plural,FALSE,FALSE
bineshiinhwayaan,dim,bineshiinhwayaanens,/bineshiinhwayaan-/,,,,,,TRUE,FALSE
bineshiinhwayaan,loc,bineshiinhwayaaning,/bineshiinhwayaan-/,,,,,,FALSE,TRUE
onashkid,sg,onashkid,/=nashkidy-/,,,,,singular,FALSE,FALSE
onashkid,loc,onashkidiing,/=nashkidy-/,,,,,,FALSE,TRUE
zhiishiibanwi,sg,zhiishiibanwi,/zhiishiibanwy-/,,,,,singular,FALSE,FALSE
zhiishiibanwi,pl,zhiishiibanwiin,/zhiishiibanwy-/,,,,,plural,FALSE,FALSE
zhiishiibanwi,dim,zhiishiibanwiins,/zhiishiibanwy-/,,,,,,TRUE,FALSE
ondaadiziike,1s - ind,indoondaadiziike,/ondaadiziike-/,,first_person_singular,,independent,,FALSE,FALSE
ondaadiziike,1s - ind,nindoondaadiziike,/ondaadiziike-/,,first_person_singular,,independent,,FALSE,FALSE
ondaadiziike,1s - ind,nidoondaadiziike,/ondaadiziike-/,,first_person_singular,,independent,,FALSE,FALSE
ondaadiziike,3s - ind,ondaadiziike,/ondaadiziike-/,,third_person_singular,,independent,,FALSE,FALSE
ondaadiziike,3s - conj,ondaadiziiked,/ondaadiziike-/,,third_person_singular,,conjunct,,FALSE,FALSE
ondaadiziike,3s - ch-conj,wendaadiziiked,/ondaadiziike-/,,third_person_singular,,changed_conjunct,,FALSE,FALSE
dibishkaa,1s - ind,indibishkaa,/dibishkaa-/,,first_person_singular,,independent,,FALSE,FALSE
dibishkaa,1s - ind,nindibishkaa,/dibishkaa-/,,first_person_singular,,independent,,FALSE,FALSE
dibishkaa,1s - ind,nidibishkaa,/dibishkaa-/,,first_person_singular,,independent,,FALSE,FALSE
dibishkaa,3s - ind,dibishkaa,/dibishkaa-/,,third_person_singular,,independent,,FALSE,FALSE
dibishkaa,3s - conj,dibishkaad,/dibishkaa-/,,third_person_singular,,conjunct,,FALSE,FALSE
dibishkaa,3s - ch-conj,debishkaad,/dibishkaa-/,,third_person_singular,,changed_conjunct,,FALSE,FALSE
mashkode-bizhiki,sg,mashkode-bizhiki,/mashkode-bizhikiw-/,,,,,singular,FALSE,FALSE
mashkode-bizhiki,pl,mashkode-bizhikiwag,/mashkode-bizhikiw-/,,,,,plural,FALSE,FALSE
mashkode-bizhiki,dim,mashkode-bizhikiins,/mashkode-bizhikiw-/,,,,,,TRUE,FALSE
mashkode-bizhikiwayaan,sg,mashkode-bizhikiwayaan,/mashkode-bizhikiwayaan-/,,,,,singular,FALSE,FALSE
mashkode-bizhikiwayaan,pl,mashkode-bizhikiwayaanag,/mashkode-bizhikiwayaan-/,,,,,plural,FALSE,FALSE
zagidoonebijigan,sg,zagidoonebijigan,/zagidoonebijigan-/,,,,,singular,FALSE,FALSE
zagidoonebijigan,pl,zagidoonebijiganan,/zagidoonebijigan-/,,,,,plural,FALSE,FALSE
zagidoonebijigan,dim,zagidoonebijigaans,/zagidoonebijigan-/,,,,,,TRUE,FALSE
zagidoonebijigan,loc,zagidoonebijiganing,/zagidoonebijigan-/,,,,,,FALSE,TRUE
dakwam,1s - 3s - ind,indakwamaa,/dakwam-/,,first_person_singular,third_person_singular,independent,,FALSE,FALSE
dakwam,1s - 3s - ind,nindakwamaa,/dakwam-/,,first_person_singular,third_person_singular,independent,,FALSE,FALSE
dakwam,1s - 3s - ind,nidakwamaa,/dakwam-/,,first_person_singular,third_person_singular,independent,,FALSE,FALSE
dakwam,3s - 3' - ind,odakwamaan,/dakwam-/,,third_person_singular,third_person_obviative,independent,,FALSE,FALSE
dakwam,3s - 3' - conj,dakwamaad,/dakwam-/,,third_person_singular,third_person_obviative,conjunct,,FALSE,FALSE
dakwam,3s - 3' - ch-conj,dekwamaad,/dakwam-/,,third_person_singular,third_person_obviative,changed_conjunct,,FALSE,FALSE
dakwam,2s - 3 - imp,dakwam,/dakwam-/,,second_person_singular,third_person_number_not_shown,imperative,,FALSE,FALSE
nawadam,1s - 3s - ind,ninawadamaa,/nawadam-/,,first_person_singular,third_person_singular,independent,,FALSE,FALSE
nawadam,3s - 3' - ind,onawadamaan,/nawadam-/,,third_person_singular,third_person_obviative,independent,,FALSE,FALSE
nawadam,3s - 3' - conj,nawadamaad,/nawadam-/,,third_person_singular,third_person_obviative,conjunct,,FALSE,FALSE
nawadam,3s - 3' - ch-conj,newadamaad,/nawadam-/,,third_person_singular,third_person_obviative,changed_conjunct,,FALSE,FALSE
nawadam,3s - ind,nawadam,/nawadam-/,,third_person_singular,,independent,,FALSE,FALSE
wiisagan,0s - ind,wiisagan,/wiisagan-/,waawiisagan,singular_inanimate,,independent,,FALSE,FALSE
wiisagan,0s - conj,wiisagang,/wiisagan-/,waawiisagan,singular_inanimate,,conjunct,,FALSE,FALSE
wiisagan,0s - ch-conj,waasagang,/wiisagan-/,waawiisagan,singular_inanimate,,changed_conjunct,,FALSE,FALSE
mooshka'osi,sg,mooshka'osi,/mooshka'osiw-/,,,,,singular,FALSE,FALSE
mooshka'osi,pl,mooshka'osiwag,/mooshka'osiw-/,,,,,plural,FALSE,FALSE
mooshka'osi,dim,mooshka'osiins,/mooshka'osiw-/,,,,,,TRUE,FALSE
makadewiiyaas,sg,makadewiiyaas,/makadewiiyaas-/,,,,,singular,FALSE,FALSE
makadewiiyaas,pl,makadewiiyaasag,/makadewiiyaas-/,,,,,plural,FALSE,FALSE
baapaagimaak,sg,baapaagimaak,/baapaagimaakw-/,,,,,singular,FALSE,FALSE
baapaagimaak,pl,baapaagimaakoog,/baapaagimaakw-/,,,,,plural,FALSE,FALSE
baapaagimaak,pl,baapaagimaakwag,/baapaagimaakw-/,,,,,plural,FALSE,FALSE
baapaagimaak,dim,baapaagimaakoons,/baapaagimaakw-/,,,,,,TRUE,FALSE
baapaagimaak,loc,baapaagimaakong,/baapaagimaakw-/,,,,,,FALSE,TRUE
ookwemin,sg,ookwemin,/ookwemin-/,,,,,singular,FALSE,FALSE
ookwemin,pl,ookweminan,/ookwemin-/,,,,,plural,FALSE,FALSE
ookwemin,dim,ookweminens,/ookwemin-/,,,,,,TRUE,FALSE
ookweminagaawanzh,sg,ookweminagaawanzh,/ookweminagaawanzhy-/,,,,,singular,FALSE,FALSE
ookweminagaawanzh,pl,ookweminagaawanzhiig,/ookweminagaawanzhy-/,,,,,plural,FALSE,FALSE
ookweminagaawanzh,dim,ookweminagaawanzhiins,/ookweminagaawanzhy-/,,,,,,TRUE,FALSE
ookweminagaawanzh,loc,ookweminagaawanzhiing,/ookweminagaawanzhy-/,,,,,,FALSE,TRUE
ozhaawashkwaabi,1s - ind,indoozhaawashkwaab,/ozhaawashkwaabi-/,,first_person_singular,,independent,,FALSE,FALSE
ozhaawashkwaabi,1s - ind,nindoozhaawashkwaab,/ozhaawashkwaabi-/,,first_person_singular,,independent,,FALSE,FALSE
ozhaawashkwaabi,1s - ind,nidoozhaawashkwaab,/ozhaawashkwaabi-/,,first_person_singular,,independent,,FALSE,FALSE
ozhaawashkwaabi,3s - ind,ozhaawashkwaabi,/ozhaawashkwaabi-/,,third_person_singular,,independent,,FALSE,FALSE
ozhaawashkwaabi,3s - conj,ozhaawashkwaabid,/ozhaawashkwaabi-/,,third_person_singular,,conjunct,,FALSE,FALSE
ozhaawashkwaabi,3s - ch-conj,wezhaawashkwaabid,/ozhaawashkwaabi-/,,third_person_singular,,changed_conjunct,,FALSE,FALSE
makadewindibe,1s - ind,nimakadewindibe,/makadewindibe-/,,first_person_singular,,independent,,FALSE,FALSE
makadewindibe,3s - ind,makadewindibe,/makadewindibe-/,,third_person_singular,,independent,,FALSE,FALSE
makadewindibe,3s - conj,makadewindibed,/makadewindibe-/,,third_person_singular,,conjunct,,FALSE,FALSE
makadewindibe,3s - ch-conj,mekadewindibed,/makadewindibe-/,,third_person_singular,,changed_conjunct,,FALSE,FALSE
zesegaandag,sg,zesegaandag,/zesegaandagw-/,,,,,singular,FALSE,FALSE
zesegaandag,pl,zesegaandagoog,/zesegaandagw-/,,,,,plural,FALSE,FALSE
zesegaandag,dim,zesegaandagoons,/zesegaandagw-/,,,,,,TRUE,FALSE
zesegaandag,loc,zesegaandagong,/zesegaandagw-/,,,,,,FALSE,TRUE
zesegaandag,pej,zesegaandagosh,/zesegaandagw-/,,,,,,FALSE,FALSE
zesegaandagwanagek,sg,zesegaandagwanagek,/zesegaandagwanagekw-/,,,,,singular,FALSE,FALSE
zesegaandagwanagek,pl,zesegaandagwanagekwag,/zesegaandagwanagekw-/,,,,,plural,FALSE,FALSE
makade-aniibiish,sg,makade-aniibiish,/makade-aniibiish-/,,,,,singular,FALSE,FALSE
makade-aniibiish,loc,makade-aniibiishing,/makade-aniibiish-/,,,,,,FALSE,TRUE
odatagaagomin,sg,odatagaagomin,/odatagaagomin-/,,,,,singular,FALSE,FALSE
odatagaagomin,pl,odatagaagominag,/odatagaagomin-/,,,,,plural,FALSE,FALSE
odatagaagomin,dim,odatagaagominens,/odatagaagomin-/,,,,,,TRUE,FALSE
odatagaagominagaawanzh,sg,odatagaagominagaawanzh,/odatagaagominagaawanzhy-/,,,,,singular,FALSE,FALSE
odatagaagominagaawanzh,pl,odatagaagominagaawanzhiig,/odatagaagominagaawanzhy-/,,,,,plural,FALSE,FALSE
odatagaagominagaawanzh,dim,odatagaagominagaawanzhiins,/odatagaagominagaawanzhy-/,,,,,,TRUE,FALSE
odatagaagominagaawanzh,loc,odatagaagominagaawanzhiing,/odatagaagominagaawanzhy-/,,,,,,FALSE,TRUE
asiginaak,sg,asiginaak,/asiginaakw-/,,,,,singular,FALSE,FALSE
asiginaak,pl,asiginaakwag,/asiginaakw-/,,,,,plural,FALSE,FALSE
asiginaak,dim,asiginaakoons,/asiginaakw-/,,,,,,TRUE,FALSE
awashtoyaa,sg,awashtoyaa,/awashtoyaaw-/,,,,,singular,FALSE,FALSE
awashtoyaa,pl,awashtoyaag,/awashtoyaaw-/,,,,,plural,FALSE,FALSE
awashtoyaawigamig,sg,awashtoyaawigamig,/awashtoyaawigamigw-/,,,,,singular,FALSE,FALSE
awashtoyaawigamig,pl,awashtoyaawigamigoon,/awashtoyaawigamigw-/,,,,,plural,FALSE,FALSE
awashtoyaawigamig,loc,awashtoyaawigamigong,/awashtoyaawigamigw-/,,,,,,FALSE,TRUE
waagaakwadwaabik,sg,waagaakwadwaabik,/waagaakwadwaabikw-/,,,,,singular,FALSE,FALSE
waagaakwadwaabik,pl,waagaakwadwaabikoon,/waagaakwadwaabikw-/,,,,,plural,FALSE,FALSE
waagaakwadwaabik,dim,waagaakwadwaabikoons,/waagaakwadwaabikw-/,,,,,,TRUE,FALSE
waagaakwadwaabik,loc,waagaakwadwaabikong,/waagaakwadwaabikw-/,,,,,,FALSE,TRUE
anaamim,1s - 3s - ind,indanaamimaa,/anaamim-/,,first_person_singular,third_person_singular,independent,,FALSE,FALSE
anaamim,1s - 3s - ind,nindanaamimaa,/anaamim-/,,first_person_singular,third_person_singular,independent,,FALSE,FALSE
anaamim,1s - 3s - ind,nidanaamimaa,/anaamim-/,,first_person_singular,third_person_singular,independent,,FALSE,FALSE
anaamim,3s - 3' - ind,odanaamimaan,/anaamim-/,,third_person_singular,third_person_obviative,independent,,FALSE,FALSE
anaamim,3s - 3' - conj,anaamimaad,/anaamim-/,,third_person_singular,third_person_obviative,conjunct,,FALSE,FALSE
anaamim,3s - 3' - ch-conj,enaamimaad,/anaamim-/,,third_person_singular,third_person_obviative,changed_conjunct,,FALSE,FALSE
anaamim,2s - 3 - imp,anaamim,/anaamim-/,,second_person_singular,third_person_number_not_shown,imperative,,FALSE,FALSE
waabooyaan,sg,waabooyaan,/waabooyaan-/,,,,,singular,FALSE,FALSE
waabooyaan,pl,waabooyaanan,/waabooyaan-/,,,,,plural,FALSE,FALSE
waabooyaan,dim,waabooyaanens,/waabooyaan-/,,,,,,TRUE,FALSE
waabooyaan,loc,waabooyaaning,/waabooyaan-/,,,,,,FALSE,TRUE
baasaabikiz,1s - 3s - ind,imbaasaabikizwaa,/baasaabikizw-/,,first_person_singular,third_person_singular,independent,,FALSE,FALSE
baasaabikiz,1s - 3s - ind,nimbaasaabikizwaa,/baasaabikizw-/,,first_person_singular,third_person_singular,independent,,FALSE,FALSE
baasaabikiz,1s - 3s - ind,nibaasaabikizwaa,/baasaabikizw-/,,first_person_singular,third_person_singular,independent,,FALSE,FALSE
baasaabikiz,3s - 3' - ind,obaasaabikizwaan,/baasaabikizw-/,,third_person_singular,third_person_obviative,independent,,FALSE,FALSE
baasaabikiz,3s - 3' - conj,baasaabikizwaad,/baasaabikizw-/,,third_person_singular,third_person_obviative,conjunct,,FALSE,FALSE
baasaabikiz,3s - 3' - ch-conj,bayaasaabikizwaad,/baasaabikizw-/,,third_person_singular,third_person_obviative,changed_conjunct,,FALSE,FALSE
baasaabikiz,2s - 3 - imp,baasaabikiz,/baasaabikizw-/,,second_person_singular,third_person_number_not_shown,imperative,,FALSE,FALSE
baasaabikiz,2s - 3 - imp,baasaabikizwi,/baasaabikizw-/,,second_person_singular,third_person_number_not_shown,imperative,,FALSE,FALSE
miskwiiwi,1s - ind,nimiskwiiw,/miskwiiwi-/,,first_person_singular,,independent,,FALSE,FALSE
miskwiiwi,3s - ind,miskwiiwi,/miskwiiwi-/,,third_person_singular,,independent,,FALSE,FALSE
miskwiiwi,3s - conj,miskwiiwid,/miskwiiwi-/,,third_person_singular,,conjunct,,FALSE,FALSE
miskwiiwi,3s - ch-conj,meskwiiwid,/miskwiiwi-/,,third_person_singular,,changed_conjunct,,FALSE,FALSE
zhawenim,1s - 3s - ind,inzhawenimaa,/zhawenim-/,,first_person_singular,third_person_singular,independent,,FALSE,FALSE
zhawenim,1s - 3s - ind,ninzhawenimaa,/zhawenim-/,,first_person_singular,third_person_singular,independent,,FALSE,FALSE
zhawenim,1s - 3s - ind,nizhawenimaa,/zhawenim-/,,first_person_singular,third_person_singular,independent,,FALSE,FALSE
zhawenim,3s - 3' - ind,ozhawenimaan,/zhawenim-/,,third_person_singular,third_person_obviative,independent,,FALSE,FALSE
zhawenim,3s - 3' - conj,zhawenimaad,/zhawenim-/,,third_person_singular,third_person_obviative,conjunct,,FALSE,FALSE
zhawenim,3s - 3' - ch-conj,zhewenimaad,/zhawenim-/,,third_person_singular,third_person_obviative,changed_conjunct,,FALSE,FALSE
zhawenim,2s - 3 - imp,zhawenim,/zhawenim-/,,second_person_singular,third_person_number_not_shown,imperative,,FALSE,FALSE
akandoowin,sg,akandoowin,/akandoowin-/,,,,,singular,FALSE,FALSE
akandoowin,pl,akandoowinan,/akandoowin-/,,,,,plural,FALSE,FALSE
akandoowin,dim,akandoowinens,/akandoowin-/,,,,,,TRUE,FALSE
akandoowin,loc,akandoowining,/akandoowin-/,,,,,,FALSE,TRUE
gagiibiingwe,1s - ind,ingagiibiingwe,/gagiibiingwe-/,,first_person_singular,,independent,,FALSE,FALSE
gagiibiingwe,1s - ind,ningagiibiingwe,/gagiibiingwe-/,,first_person_singular,,independent,,FALSE,FALSE
gagiibiingwe,1s - ind,nigagiibiingwe,/gagiibiingwe-/,,first_person_singular,,independent,,FALSE,FALSE
gagiibiingwe,3s - ind,gagiibiingwe,/gagiibiingwe-/,,third_person_singular,,independent,,FALSE,FALSE
gagiibiingwe,3s - conj,gagiibiingwed,/gagiibiingwe-/,,third_person_singular,,conjunct,,FALSE,FALSE
gagiibiingwe,3s - ch-conj,gegiibiingwed,/gagiibiingwe-/,,third_person_singular,,changed_conjunct,,FALSE,FALSE
abashkwebiigizi,1s - ind,indabashkwebiigiz,/abashkwebiigizi-/,,first_person_singular,,independent,,FALSE,FALSE
abashkwebiigizi,1s - ind,nindabashkwebiigiz,/abashkwebiigizi-/,,first_person_singular,,independent,,FALSE,FALSE
abashkwebiigizi,1s - ind,nidabashkwebiigiz,/abashkwebiigizi-/,,first_person_singular,,independent,,FALSE,FALSE
abashkwebiigizi,3s - conj,abashkwebiigizid,/abashkwebiigizi-/,,third_person_singular,,conjunct,,FALSE,FALSE
abashkwebiigizi,3s - ch-conj,ebashkwebiigizid,/abashkwebiigizi-/,,third_person_singular,,changed_conjunct,,FALSE,FALSE
baashkine-biiwan,0s - ind,baashkine-biiwan,/baashkine-biiwan-/,,singular_inanimate,,independent,,FALSE,FALSE
baashkine-biiwan,0s - conj,baashkine-biiwang,/baashkine-biiwan-/,,singular_inanimate,,conjunct,,FALSE,FALSE
baashkine-biiwan,0s - ch-conj,bayaashkine-biiwang,/baashkine-biiwan-/,,singular_inanimate,,changed_conjunct,,FALSE,FALSE
baasinigo,1s - ind,mbaasinig,/baasinigo-/,,first_person_singular,,independent,,FALSE,FALSE
baasinigo,1s - ind,nimbaasinig,/baasinigo-/,,first_person_singular,,independent,,FALSE,FALSE
baasinigo,1s - ind,nibaasinig,/baasinigo-/,,first_person_singular,,independent,,FALSE,FALSE
baasinigo,3s - ind,baasinigo,/baasinigo-/,,third_person_singular,,independent,,FALSE,FALSE
baasinigo,3s - conj,baasinigod,/baasinigo-/,,third_person_singular,,conjunct,,FALSE,FALSE
baasinigo,3s - ch-conj,bayaasinigod,/baasinigo-/,,third_person_singular,,changed_conjunct,,FALSE,FALSE
giba',1s - 3s - ind,ingiba'waa,/giba'w-/,,first_person_singular,third_person_singular,independent,,FALSE,FALSE
giba',1s - 3s - ind,ningiba'waa,/giba'w-/,,first_person_singular,third_person_singular,independent,,FALSE,FALSE
giba',1s - 3s - ind,nigiba'waa,/giba'w-/,,first_person_singular,third_person_singular,independent,,FALSE,FALSE
giba',3s - 3' - ind,ogiba'waan,/giba'w-/,,third_person_singular,third_person_obviative,independent,,FALSE,FALSE
giba',3s - 3' - conj,giba'waad,/giba'w-/,,third_person_singular,third_person_obviative,conjunct,,FALSE,FALSE
giba',3s - 3' - ch-conj,geba'waad,/giba'w-/,,third_person_singular,third_person_obviative,changed_conjunct,,FALSE,FALSE
giba',2s - 3 - imp,giba',/giba'w-/,,second_person_singular,third_person_number_not_shown,imperative,,FALSE,FALSE
giba',2s - 3 - imp,giba'wi,/giba'w-/,,second_person_singular,third_person_number_not_shown,imperative,,FALSE,FALSE
ozaawindibe,1s - ind,indoozaawindibe,/ozaawindibe-/,,first_person_singular,,independent,,FALSE,FALSE
ozaawindibe,1s - ind,nindoozaawindibe,/ozaawindibe-/,,first_person_singular,,independent,,FALSE,FALSE
ozaawindibe,1s - ind,nidoozaawindibe,/ozaawindibe-/,,first_person_singular,,independent,,FALSE,FALSE
ozaawindibe,3s - ind,ozaawindibe,/ozaawindibe-/,,third_person_singular,,independent,,FALSE,FALSE
ozaawindibe,3s - conj,ozaawindibed,/ozaawindibe-/,,third_person_singular,,conjunct,,FALSE,FALSE
ozaawindibe,3s - ch-conj,wezaawindibed,/ozaawindibe-/,,third_person_singular,,changed_conjunct,,FALSE,FALSE
miskwi,sg,miskwi,/miskwyi-/,,,,,singular,FALSE,FALSE
miskwi,loc,miskwiing,/miskwyi-/,,,,,,FALSE,TRUE
wadow,sg,wadow,/wadow-/,,,,,singular,FALSE,FALSE
wadow,pl,wadowag,/wadow-/,,,,,plural,FALSE,FALSE
ozagaskwaajime,sg,ozagaskwaajime,/ozagaskwaajimew-/,,,,,singular,FALSE,FALSE
ozagaskwaajime,pl,ozagaskwaajimeg,/ozagaskwaajimew-/,,,,,plural,FALSE,FALSE
ozagaskwaajime,dim,ozagaskwaajimens,/ozagaskwaajimew-/,,,,,,TRUE,FALSE
miskwiiwan,0s - ind,miskwiiwan,/miskwiiwan-/,,singular_inanimate,,independent,,FALSE,FALSE
miskwiiwan,0s - conj,miskwiiwang,/miskwiiwan-/,,singular_inanimate,,conjunct,,FALSE,FALSE
miskwiiwan,0s - ch-conj,meskwiiwang,/miskwiiwan-/,,singular_inanimate,,changed_conjunct,,FALSE,FALSE
miskwiiwijaane,1s - ind,nimiskwiiwijaane,/miskwiiwijaane-/,,first_person_singular,,independent,,FALSE,FALSE
miskwiiwijaane,3s - ind,miskwiiwijaane,/miskwiiwijaane-/,,third_person_singular,,independent,,FALSE,FALSE
miskwiiwijaane,3s - conj,miskwiiwijaaned,/miskwiiwijaane-/,,third_person_singular,,conjunct,,FALSE,FALSE
miskwiiwijaane,3s - ch-conj,meskwiiwijaaned,/miskwiiwijaane-/,,third_person_singular,,changed_conjunct,,FALSE,FALSE
baashkaabigwanii,0s - ind,baashkaabigwanii,/baashkaabigwanii-/,,singular_inanimate,,independent,,FALSE,FALSE
baashkaabigwanii,0s - conj,baashkaabigwaniig,/baashkaabigwanii-/,,singular_inanimate,,conjunct,,FALSE,FALSE
baashkaabigwanii,0s - ch-conj,bayaashkaabigwaniig,/baashkaabigwanii-/,,singular_inanimate,,changed_conjunct,,FALSE,FALSE
baashkaabigwanii,0s - ind - aug,baashkaabigwaniimagad,/baashkaabigwanii-/,,singular_inanimate,,independent,,FALSE,FALSE
baashkaabigwanii,0s - ind,baashkaabigwanii,/baashkaabigwanii-/,,singular_inanimate,,independent,,FALSE,FALSE
baashkaabigwanii,0s - conj,baashkaabigwaniig,/baashkaabigwanii-/,,singular_inanimate,,conjunct,,FALSE,FALSE
baashkaabigwanii,0s - ch-conj,bayaashkaabigwaniig,/baashkaabigwanii-/,,singular_inanimate,,changed_conjunct,,FALSE,FALSE
baashkaabigwanii,0s - ind - aug,baashkaabigwaniimagad,/baashkaabigwanii-/,,singular_inanimate,,independent,,FALSE,FALSE
babaamaashi,1s - ind,imbabaamaash,/babaamaashi-/,,first_person_singular,,independent,,FALSE,FALSE
babaamaashi,1s - ind,nimbabaamaash,/babaamaashi-/,,first_person_singular,,independent,,FALSE,FALSE
babaamaashi,1s - ind,nibabaamaash,/babaamaashi-/,,first_person_singular,,independent,,FALSE,FALSE
babaamaashi,3s - ind,babaamaashi,/babaamaashi-/,,third_person_singular,,independent,,FALSE,FALSE
babaamaashi,3s - conj,babaamaashid,/babaamaashi-/,,third_person_singular,,conjunct,,FALSE,FALSE
babaamaashi,3s - ch-conj,bebaamaashid,/babaamaashi-/,,third_person_singular,,changed_conjunct,,FALSE,FALSE
boodaadan,1s - 0s - ind,imboodaadaan,/boodaad-/,,first_person_singular,singular_inanimate,independent,,FALSE,FALSE
boodaadan,1s - 0s - ind,nimboodaadaan,/boodaad-/,,first_person_singular,singular_inanimate,independent,,FALSE,FALSE
boodaadan,1s - 0s - ind,niboodaadaan,/boodaad-/,,first_person_singular,singular_inanimate,independent,,FALSE,FALSE
boodaadan,3s - 0s - ind,oboodaadaan,/boodaad-/,,third_person_singular,singular_inanimate,independent,,FALSE,FALSE
boodaadan,3s - 0 - conj,boodaadang,/boodaad-/,,third_person_singular,inanimate_number_not_shown,conjunct,,FALSE,FALSE
boodaadan,3s - 0 - ch-conj,bwaadaadang,/boodaad-/,,third_person_singular,inanimate_number_not_shown,changed_conjunct,,FALSE,FALSE
boodaadan,2s - 0 - imp,boodaadan,/boodaad-/,,second_person_singular,inanimate_number_not_shown,imperative,,FALSE,FALSE
ziinikiigome,1s - ind,niziinikiigome,/ziinikiigome-/,zaaziinikiigome,first_person_singular,,independent,,FALSE,FALSE
ziinikiigome,3s - ind,ziinikiigome,/ziinikiigome-/,zaaziinikiigome,third_person_singular,,independent,,FALSE,FALSE
ziinikiigome,3s - conj,ziinikiigomed,/ziinikiigome-/,zaaziinikiigome,third_person_singular,,conjunct,,FALSE,FALSE
ziinikiigome,3s - ch-conj,zaanikiigomed,/ziinikiigome-/,zaaziinikiigome,third_person_singular,,changed_conjunct,,FALSE,FALSE
baashkide,0s - ind,baashkide,/baashkide-/,,singular_inanimate,,independent,,FALSE,FALSE
baashkide,0s - conj,baashkideg,/baashkide-/,,singular_inanimate,,conjunct,,FALSE,FALSE
baashkide,0s - ch-conj,bayaashkideg,/baashkide-/,,singular_inanimate,,changed_conjunct,,FALSE,FALSE
baashkide,0s - aug - ind,baashkidemagad,/baashkide-/,,singular_inanimate,,independent,,FALSE,FALSE
baashkijiisijige,1s - ind,nimbaashkijiisijige,/baashkijiisijige-/,,first_person_singular,,independent,,FALSE,FALSE
baashkijiisijige,1s - ind,imbaashkijiisijige,/baashkijiisijige-/,,first_person_singular,,independent,,FALSE,FALSE
baashkijiisijige,1s - ind,nibaashkijiisijige,/baashkijiisijige-/,,first_person_singular,,independent,,FALSE,FALSE
baashkijiisijige,3s - ind,baashkijiisijige,/baashkijiisijige-/,,third_person_singular,,independent,,FALSE,FALSE
baashkijiisijige,3s - conj,baashkijiisijiged,/baashkijiisijige-/,,third_person_singular,,conjunct,,FALSE,FALSE
baashkijiisijige,3s - ch-conj,bayaashkijiisijiged,/baashkijiisijige-/,,third_person_singular,,changed_conjunct,,FALSE,FALSE
zhashagi,sg,zhashagi,/zhashagiw-/,,,,,singular,FALSE,FALSE
zhashagi,pl,zhashagiwag,/zhashagiw-/,,,,,plural,FALSE,FALSE
zhashagi,dim,zhashagiins,/zhashagiw-/,,,,,,TRUE,FALSE
diindiisi,sg,diindiisi,/diindiisiw-/,,,,,singular,FALSE,FALSE
diindiisi,pl,diindiisiwag,/diindiisiw-/,,,,,plural,FALSE,FALSE
diindiisi,dim,diindiisiins,/diindiisiw-/,,,,,,TRUE,FALSE
miinan,sg,miin,/miin-/,,,,,singular,FALSE,FALSE
miinan,pl,miinan,/miin-/,,,,,plural,FALSE,FALSE
miinan,dim,miinens,/miin-/,,,,,,TRUE,FALSE
miinan,loc,miining,/miin-/,,,,,,FALSE,TRUE
miini-baashkiminasigani-biitoosijigani-bakwezhigan,sg,miini-baashkiminasigani-biitoosijigani-bakwezhigan,/miini-baashkiminasigani-biitoosijigani-bakwezhigan-/,,,,,singular,FALSE,FALSE
miini-baashkiminasigani-biitoosijigani-bakwezhigan,pl,miini-baashkiminasigani-biitoosijigani-bakwezhiganag,/miini-baashkiminasigani-biitoosijigani-bakwezhigan-/,,,,,plural,FALSE,FALSE
miinagaawanzh,sg,miinagaawanzh,/miinagaawanzhy-/,,,,,singular,FALSE,FALSE
miinagaawanzh,pl,miinagaawanzhiig,/miinagaawanzhy-/,,,,,plural,FALSE,FALSE
miinagaawanzh,dim,miinagaawanzhiins,/miinagaawanzhy-/,,,,,,TRUE,FALSE
miinagaawanzh,loc,miinagaawanzhiing,/miinagaawanzhy-/,,,,,,FALSE,TRUE
ozhaawashko-bineshiinh,sg,ozhaawashko-bineshiinh,/ozhaawashko-bineshiinhy-/,,,,,singular,FALSE,FALSE
ozhaawashko-bineshiinh,pl,ozhaawashko-bineshiinyag,/ozhaawashko-bineshiinhy-/,,,,,plural,FALSE,FALSE
biigizawinaagozi,3s - ind,biigizawinaagozi,/biigizawinaagozi-/,,third_person_singular,,independent,,FALSE,FALSE
biigizawinaagozi,3s - conj,biigizawinaagozid,/biigizawinaagozi-/,,third_person_singular,,conjunct,,FALSE,FALSE
miskwiingwese,1s - ind,nimiskwiingwese,/miskwiingwese-/,,first_person_singular,,independent,,FALSE,FALSE
miskwiingwese,3s - ind,miskwiingwese,/miskwiingwese-/,,third_person_singular,,independent,,FALSE,FALSE
miskwiingwese,3s - conj,miskwiingwesed,/miskwiingwese-/,,third_person_singular,,conjunct,,FALSE,FALSE
miskwiingwese,3s - ch-conj,meskwiingwesed,/miskwiingwese-/,,third_person_singular,,changed_conjunct,,FALSE,FALSE
boozi,1s - ind,imbooz,/boozi-/,baaboozi,first_person_singular,,independent,,FALSE,FALSE
boozi,1s - ind,nimbooz,/boozi-/,baaboozi,first_person_singular,,independent,,FALSE,FALSE
boozi,1s - ind,nibooz,/boozi-/,baaboozi,first_person_singular,,independent,,FALSE,FALSE
boozi,3s - ind,boozi,/boozi-/,baaboozi,third_person_singular,,independent,,FALSE,FALSE
boozi,3s - conj,boozid,/boozi-/,baaboozi,third_person_singular,,conjunct,,FALSE,FALSE
boozi,3s - ch-conj,bwaazid,/boozi-/,baaboozi,third_person_singular,,changed_conjunct,,FALSE,FALSE
nabagisag,sg,nabagisag,/nabagisagw-/,,,,,singular,FALSE,FALSE
nabagisag,pl,nabagisagoog,/nabagisagw-/,,,,,plural,FALSE,FALSE
nabagisag,dim,nabagisagoons,/nabagisagw-/,,,,,,TRUE,FALSE
nabagisag,loc,nabagisagong,/nabagisagw-/,,,,,,FALSE,TRUE
jiimaan,sg,jiimaan,/jiimaan-/,,,,,singular,FALSE,FALSE
jiimaan,pl,jiimaanan,/jiimaan-/,,,,,plural,FALSE,FALSE
jiimaan,dim,jiimaanens,/jiimaan-/,,,,,,TRUE,FALSE
jiimaan,loc,jiimaaning,/jiimaan-/,,,,,,FALSE,TRUE
jiimaan,pej,jiimaanish,/jiimaan-/,,,,,,FALSE,FALSE
jiimaan,dim - pej,jiimaanenzhish,/jiimaan-/,,,,,,TRUE,FALSE
jiimaanikewinini,sg,jiimaanikewinini,/jiimaanikewininiw-/,,,,,singular,FALSE,FALSE
jiimaanikewinini,pl,jiimaanikewininiwag,/jiimaanikewininiw-/,,,,,plural,FALSE,FALSE
gidagaa-bizhiw,sg,gidagaa-bizhiw,/gidagaa-bizhiw-/,,,,,singular,FALSE,FALSE
gidagaa-bizhiw,pl,gidagaa-bizhiwag,/gidagaa-bizhiw-/,,,,,plural,FALSE,FALSE
gidagaa-bizhiw,dim,gidagaa-bizhiiins,/gidagaa-bizhiw-/,,,,,,TRUE,FALSE
niiyaw,sg,niiyaw,/niiyaw-/,,,,,singular,FALSE,FALSE
niiyaw,dim,niiyawens,/niiyaw-/,,,,,,TRUE,FALSE
niiyaw,loc,niiyawing,/niiyaw-/,,,,,,FALSE,TRUE
niiyaw,pej,niiyawish,/niiyaw-/,,,,,,FALSE,FALSE
onde,0s - ind,onde,/onde-/,wawonde,singular_inanimate,,independent,,FALSE,FALSE
onde,0s - conj,ondeg,/onde-/,wawonde,singular_inanimate,,conjunct,,FALSE,FALSE
onde,0s - ch-conj,wendeg,/onde-/,wawonde,singular_inanimate,,changed_conjunct,,FALSE,FALSE
onde,0s - aug - ind,ondemagad,/onde-/,wawonde,singular_inanimate,,independent,,FALSE,FALSE
onzan,1s - 0s - ind,indoonzaan,/onz-/,,first_person_singular,singular_inanimate,independent,,FALSE,FALSE
onzan,1s - 0s - ind,nindoonzaan,/onz-/,,first_person_singular,singular_inanimate,independent,,FALSE,FALSE
onzan,1s - 0s - ind,nidoonzaan,/onz-/,,first_person_singular,singular_inanimate,independent,,FALSE,FALSE
onzan,3s - 0s - ind,odoonzaan,/onz-/,,third_person_singular,singular_inanimate,independent,,FALSE,FALSE
onzan,3s - 0 - conj,onzang,/onz-/,,third_person_singular,inanimate_number_not_shown,conjunct,,FALSE,FALSE
onzan,3s - 0 - ch-conj,wenzang,/onz-/,,third_person_singular,inanimate_number_not_shown,changed_conjunct,,FALSE,FALSE
onzan,2s - 0 - imp,onzan,/onz-/,,second_person_singular,inanimate_number_not_shown,imperative,,FALSE,FALSE
ganawishkodawewinini,sg,ganawishkodawewinin,/ganawishkodawewininiw-/,,,,,singular,FALSE,FALSE
ganawishkodawewinini,pl,ganawishkodawewininiwag,/ganawishkodawewininiw-/,,,,,plural,FALSE,FALSE
nikan,sg,nikan,/=kan-/,,,,,singular,FALSE,FALSE
nikan,pl,nikanan,/=kan-/,,,,,plural,FALSE,FALSE
nikan,dim,nikanens,/=kan-/,,,,,,TRUE,FALSE
nikan,loc,nikaning,/=kan-/,,,,,,FALSE,TRUE
nikan,pej,nikanish,/=kan-/,,,,,,FALSE,FALSE
mazina'igan,sg,mazina'igan,/mazina'igan-/,,,,,singular,FALSE,FALSE
mazina'igan,pl,mazina'iganan,/mazina'igan-/,,,,,plural,FALSE,FALSE
mazina'igan,dim,mazina'igaans,/mazina'igan-/,,,,,,TRUE,FALSE
mazina'igan,loc,mazina'iganing,/mazina'igan-/,,,,,,FALSE,TRUE
mazina'igan,pej,mazina'iganish,/mazina'igan-/,,,,,,FALSE,FALSE
asigibii'igewinini,sg,asigibii'igewinini,/asigibii'igewininiw-/,,,,,singular,FALSE,FALSE
asigibii'igewinini,pl,asigibii'igewininiwag,/asigibii'igewininiw-/,,,,,plural,FALSE,FALSE
biigiskaadendam,1s - ind,nibiigiskaadendam,/biigiskaadend+am-/,,first_person_singular,,independent,,FALSE,FALSE
biigiskaadendam,3s - ind,biigiskaadendam,/biigiskaadend+am-/,,third_person_singular,,independent,,FALSE,FALSE
biigiskaadendam,3s - conj,biigiskaadendang,/biigiskaadend+am-/,,third_person_singular,,conjunct,,FALSE,FALSE
biigiskaadendam,3s - ch-conj,baagiskaadendang,/biigiskaadend+am-/,,third_person_singular,,changed_conjunct,,FALSE,FALSE
biigiskaadendan,1s - 0 - ind,nibiigiskaadendaan,/biigiskaadend-/,,first_person_singular,inanimate_number_not_shown,independent,,FALSE,FALSE
biigiskaadendan,3s - 0s - ind,obiigiskaadendaan,/biigiskaadend-/,,third_person_singular,singular_inanimate,independent,,FALSE,FALSE
biigiskaadendan,3s - 0 - conj,biigiskaadendang,/biigiskaadend-/,,third_person_singular,inanimate_number_not_shown,conjunct,,FALSE,FALSE
biigiskaadendan,3s - 0 - ch-conj,baagiskaadendang,/biigiskaadend-/,,third_person_singular,inanimate_number_not_shown,changed_conjunct,,FALSE,FALSE
biigiskaadendan,3' - 0 - imp,biigiskaadendan,/biigiskaadend-/,,inanimate_number_not_shown,third_person_obviative,imperative,,FALSE,FALSE
niigi,1s - ind,niniig,/niigi-/,naaniigi,first_person_singular,,independent,,FALSE,FALSE
niigi,3s - ind,niigi,/niigi-/,naaniigi,third_person_singular,,independent,,FALSE,FALSE
niigi,3s - conj,niigid,/niigi-/,naaniigi,third_person_singular,,conjunct,,FALSE,FALSE
niigi,3s - ch-conj,naagid,/niigi-/,naaniigi,third_person_singular,,changed_conjunct,,FALSE,FALSE
adaawam,1s - 3s - ind,indadaawamaa,/adaawam-/,,first_person_singular,third_person_singular,independent,,FALSE,FALSE
adaawam,1s - 3s - ind,nindadaawamaa,/adaawam-/,,first_person_singular,third_person_singular,independent,,FALSE,FALSE
adaawam,1s - 3s - ind,nidadaawamaa,/adaawam-/,,first_person_singular,third_person_singular,independent,,FALSE,FALSE
adaawam,3s - 1s - ind,nindadaawamig,/adaawam-/,,third_person_singular,first_person_singular,independent,,FALSE,FALSE
adaawam,3s - 3' - ind,odadaawamaan,/adaawam-/,,third_person_singular,third_person_obviative,independent,,FALSE,FALSE
adaawam,3s - 3' - conj,adaawamaad,/adaawam-/,,third_person_singular,third_person_obviative,conjunct,,FALSE,FALSE
adaawam,3s - 3' - ch-conj,edaawamaad,/adaawam-/,,third_person_singular,third_person_obviative,changed_conjunct,,FALSE,FALSE
adaawam,2s - 3 - imp,adaawam,/adaawam-/,,second_person_singular,third_person_number_not_shown,imperative,,FALSE,FALSE
ogimaa,sg,ogimaa,/ogimaaw-/,,,,,singular,FALSE,FALSE
ogimaa,pl,ogimaag,/ogimaaw-/,,,,,plural,FALSE,FALSE
ogimaa,dim,ogimaans,/ogimaaw-/,,,,,,TRUE,FALSE
babaamendan,1s - 0s - ind,imbabaamendaan,/babaamend-/,,first_person_singular,singular_inanimate,independent,,FALSE,FALSE
babaamendan,1s - 0s - ind,nimbabaamendaan,/babaamend-/,,first_person_singular,singular_inanimate,independent,,FALSE,FALSE
babaamendan,1s - 0s - ind,nibabaamendaan,/babaamend-/,,first_person_singular,singular_inanimate,independent,,FALSE,FALSE
babaamendan,3s - 0s - ind,obabaamendaan,/babaamend-/,,third_person_singular,singular_inanimate,independent,,FALSE,FALSE
babaamendan,3s - 0 - conj,babaamendang,/babaamend-/,,third_person_singular,inanimate_number_not_shown,conjunct,,FALSE,FALSE
babaamendan,3s - 0 - ch-conj,bebaamendang,/babaamend-/,,third_person_singular,inanimate_number_not_shown,changed_conjunct,,FALSE,FALSE
babaamendan,2s - 0 - imp,babaamendan,/babaamend-/,,second_person_singular,inanimate_number_not_shown,imperative,,FALSE,FALSE
omooday,sg,omooday,/omooday-/,,,,,singular,FALSE,FALSE
omooday,pl,omoodayan,/omooday-/,,,,,plural,FALSE,FALSE
omooday,loc,omoodaang,/omooday-/,,,,,,FALSE,TRUE
inaamikaa,0s - ind,inaamikaa,/inaamikaa-/,,singular_inanimate,,independent,,FALSE,FALSE
inaamikaa,0s - conj,inaamikaag,/inaamikaa-/,,singular_inanimate,,conjunct,,FALSE,FALSE
inaamikaa,0s - ch-conj,enaamikaag,/inaamikaa-/,,singular_inanimate,,changed_conjunct,,FALSE,FALSE
giizhikaandag,sg,giizhikaandag,/giizhikaandagw-/,,,,,singular,FALSE,FALSE
giizhikaandag,pl,giizhikaandagoog,/giizhikaandagw-/,,,,,plural,FALSE,FALSE
giizhikaandag,dim,giizhikaandagoons,/giizhikaandagw-/,,,,,,TRUE,FALSE
giizhikaandag,loc,giizhikaandagong,/giizhikaandagw-/,,,,,,FALSE,TRUE
babiikwasin,sg,babiikwasin,/babiikwasin-/,,,,,singular,FALSE,FALSE
babiikwasin,pl,babiikwasiniig,/babiikwasin-/,,,,,plural,FALSE,FALSE
gwaashkwesin,0s - ind,gwaashkwesin,/gwaashkwesin-/,gwaashkwaashkwesin,singular_inanimate,,independent,,FALSE,FALSE
gwaashkwesin,0s - conj,gwaashkwesing,/gwaashkwesin-/,gwaashkwaashkwesin,singular_inanimate,,conjunct,,FALSE,FALSE
gwaashkwesin,0s - ch-conj,gwayaashkwesing,/gwaashkwesin-/,gwaashkwaashkwesin,singular_inanimate,,changed_conjunct,,FALSE,FALSE
gwaashkwesidoon,1s - 0s - ind,nigwaashkwesidoon,/gwaashkwesid-/,,first_person_singular,singular_inanimate,independent,,FALSE,FALSE
gwaashkwesidoon,3s - 0s - ind,ogwaashkwesidoon,/gwaashkwesid-/,,third_person_singular,singular_inanimate,independent,,FALSE,FALSE
gwaashkwesidoon,3s - 0 - conj,gwaashkwesidood,/gwaashkwesid-/,,third_person_singular,inanimate_number_not_shown,conjunct,,FALSE,FALSE
gwaashkwesidoon,2s - 0 - imp,gwaashkwesidoon,/gwaashkwesid-/,,second_person_singular,inanimate_number_not_shown,imperative,,FALSE,FALSE
mitigwaab,sg,mitigwaab,/mitigwaaby-/,,,,,singular,FALSE,FALSE
mitigwaab,pl,mitigwaabiig,/mitigwaaby-/,,,,,plural,FALSE,FALSE
mitigwaab,dim,mitigwaabiins,/mitigwaaby-/,,,,,,TRUE,FALSE
mitigwaab,pej,mitigwaabiish,/mitigwaaby-/,,,,,,FALSE,FALSE
mitigwaab,loc,mitigwaabiing,/mitigwaaby-/,,,,,,FALSE,TRUE
zhigwameg,sg,zhigwameg,/zhigwamegw-/,,,,,singular,FALSE,FALSE
zhigwameg,pl,zhigwamegwag,/zhigwamegw-/,,,,,plural,FALSE,FALSE
zhigwameg,dim,zhigwamegoons,/zhigwamegw-/,,,,,,TRUE,FALSE
boozikinaagan,sg,boozikinaagan,/boozikinaagan-/,,,,,singular,FALSE,FALSE
boozikinaagan,pl,boozikinaaganan,/boozikinaagan-/,,,,,plural,FALSE,FALSE
boozikinaagan,dim,boozikinaagaans,/boozikinaagan-/,,,,,,TRUE,FALSE
boozikinaagan,dim,boozikinaaganens,/boozikinaagan-/,,,,,,TRUE,FALSE
boozikinaagan,loc,boozikinaaganing,/boozikinaagan-/,,,,,,FALSE,TRUE
wawaagigaade,1s - ind,niwawaagigaade,/wawaagigaade-/,,first_person_singular,,independent,,FALSE,FALSE
wawaagigaade,3s - ind,wawaagigaade,/wawaagigaade-/,,third_person_singular,,independent,,FALSE,FALSE
wawaagigaade,3s - conj,wawaagigaaded,/wawaagigaade-/,,third_person_singular,,conjunct,,FALSE,FALSE
wawaagigaade,3s - ch-conj,wewaagigaaded,/wawaagigaade-/,,third_person_singular,,changed_conjunct,,FALSE,FALSE
gichi-nemaab,sg,gichi-nemaab,/gichi-nemaab-/,,,,,singular,FALSE,FALSE
gichi-nemaab,pl,gichi-nemaabiig,/gichi-nemaab-/,,,,,plural,FALSE,FALSE
achaab,sg,achaab,/achaaby-/,,,,,singular,FALSE,FALSE
achaab,pl,achaabiin,/achaaby-/,,,,,plural,FALSE,FALSE
achaab,dim,achaabiins,/achaaby-/,,,,,,TRUE,FALSE
achaab,loc,achaabiing,/achaaby-/,,,,,,FALSE,TRUE
makak,sg,makak,/makakw-/,,,,,singular,FALSE,FALSE
makak,pl,makakoon,/makakw-/,,,,,plural,FALSE,FALSE
makak,dim,makakoons,/makakw-/,,,,,,TRUE,FALSE
makak,loc,makakong,/makakw-/,,,,,,FALSE,TRUE
makak,pej,makakosh,/makakw-/,,,,,,FALSE,FALSE
gagwedaganaam,1s - 3s - ind,ingagwedaganaamaa,/gagwedaganaam-/,,first_person_singular,third_person_singular,independent,,FALSE,FALSE
gagwedaganaam,1s - 3s - ind,ningagwedaganaamaa,/gagwedaganaam-/,,first_person_singular,third_person_singular,independent,,FALSE,FALSE
gagwedaganaam,1s - 3s - ind,nigagwedaganaamaa,/gagwedaganaam-/,,first_person_singular,third_person_singular,independent,,FALSE,FALSE
gagwedaganaam,3s - 3' - ind,ogagwedaganaamaan,/gagwedaganaam-/,,third_person_singular,third_person_obviative,independent,,FALSE,FALSE
gagwedaganaam,3s - 3' - conj,gagwedaganaamaad,/gagwedaganaam-/,,third_person_singular,third_person_obviative,conjunct,,FALSE,FALSE
gagwedaganaam,3s - 3' - ch-conj,gegwedaganaamaad,/gagwedaganaam-/,,third_person_singular,third_person_obviative,changed_conjunct,,FALSE,FALSE
gagwedaganaam,2s - 3 - imp,gagwedaganaam,/gagwedaganaam-/,,second_person_singular,third_person_number_not_shown,imperative,,FALSE,FALSE
makakosagodaabaan,sg,makakosagodaabaan,/makakosagodaabaan-/,,,,,singular,FALSE,FALSE
makakosagodaabaan,pl,makakosagodaabaanan,/makakosagodaabaan-/,,,,,plural,FALSE,FALSE
gagwedaganewinini,sg,gagwedaganewinini,/gagwedaganewininiw-/,,,,,singular,FALSE,FALSE
gagwedaganewinini,pl,gagwedaganewininiwag,/gagwedaganewininiw-/,,,,,plural,FALSE,FALSE
gwiiwizens,sg,gwiiwizens,/gwiiwizens-/,,,,,singular,FALSE,FALSE
gwiiwizens,pl,gwiiwizensag,/gwiiwizens-/,,,,,plural,FALSE,FALSE
gwiiwizens,pej,gwiiwizhenzhish,/gwiiwizens-/,,,,,,FALSE,FALSE
biiminigan,sg,biiminigan,/biiminigan-/,,,,,singular,FALSE,FALSE
biiminigan,pl,biiminiganan,/biiminigan-/,,,,,plural,FALSE,FALSE
gikinjinikepizon,sg,gikinjinikepizon,/gikinjinikepizon-/,,,,,singular,FALSE,FALSE
gikinjinikepizon,pl,gikinjinikepizonan,/gikinjinikepizon-/,,,,,plural,FALSE,FALSE
apikaadan,1s - 0s - ind,nidapikaadaan,/apikaad-/,,first_person_singular,singular_inanimate,independent,,FALSE,FALSE
apikaadan,3s - 0s - ind,odapikaadaan,/apikaad-/,,third_person_singular,singular_inanimate,independent,,FALSE,FALSE
apikaadan,3s - 0 - conj,apikaadang,/apikaad-/,,third_person_singular,inanimate_number_not_shown,conjunct,,FALSE,FALSE
okaadenigan,sg,okaadenigan,/okaadenigan-/,,,,,singular,FALSE,FALSE
okaadenigan,pl,okaadeniganan,/okaadenigan-/,,,,,plural,FALSE,FALSE
okaadenigan,dim,okaadenigaans,/okaadenigan-/,,,,,,TRUE,FALSE
okaadenigan,loc,okaadeniganing,/okaadenigan-/,,,,,,FALSE,TRUE
okaadenigan,sg,okaadenigan,/okaadenigan-/,,,,,singular,FALSE,FALSE
okaadenigan,pl,okaadeniganan,/okaadenigan-/,,,,,plural,FALSE,FALSE
okaadenigan,dim,okaadenigaans,/okaadenigan-/,,,,,,TRUE,FALSE
okaadenigan,loc,okaadeniganing,/okaadenigan-/,,,,,,FALSE,TRUE
niinindib,sg,niinindib,/niinindib-/,,,,,singular,FALSE,FALSE
niinindib,loc,niinindibaang,/niinindib-/,,,,,,FALSE,TRUE
nagaawebishkige,1s - ind,ninagaawebishkige,/nagaawebishkige-/,,first_person_singular,,independent,,FALSE,FALSE
nagaawebishkige,3s - ind,nagaawebishkige,/nagaawebishkige-/,,third_person_singular,,independent,,FALSE,FALSE
nagaawebishkige,3s - conj,nagaawebishkiged,/nagaawebishkige-/,,third_person_singular,,conjunct,,FALSE,FALSE
nagaawebishkige,3s - ch-conj,negaawebishkiged,/nagaawebishkige-/,,third_person_singular,,changed_conjunct,,FALSE,FALSE
baketigweyaa,0s - ind,baketigweyaa,/baketigweyaa-/,,singular_inanimate,,independent,,FALSE,FALSE
baketigweyaa,0s - conj,baketigweyaag,/baketigweyaa-/,,singular_inanimate,,conjunct,,FALSE,FALSE
baketigweyaa,0s - ch-conj,beketigweyaag,/baketigweyaa-/,,singular_inanimate,,changed_conjunct,,FALSE,FALSE
baketigweyaa,0s - ind - aug,baketigweyaamagad,/baketigweyaa-/,,singular_inanimate,,independent,,FALSE,FALSE
wadikwan,sg,wadikwan,/wadikwan-/,,,,,singular,FALSE,FALSE
wadikwan,pl,wadikwanan,/wadikwan-/,,,,,plural,FALSE,FALSE
wadikwan,dim,wadikwaans,/wadikwan-/,,,,,,TRUE,FALSE
wadikwan,dim,wadikwanens,/wadikwan-/,,,,,,TRUE,FALSE
wadikwan,loc,wadikwaning,/wadikwan-/,,,,,,FALSE,TRUE
wadikwan,pej,wadikwanish,/wadikwan-/,,,,,,FALSE,FALSE
ozaawaabik,sg,ozaawaabik,/ozaawaabikw-/,,,,,singular,FALSE,FALSE
ozaawaabik,pl,ozaawaabikoon,/ozaawaabikw-/,,,,,plural,FALSE,FALSE
ozaawaabik,loc,ozaawaabikong,/ozaawaabikw-/,,,,,,FALSE,TRUE
ozaawaabik,dim,ozaawaabikoons,/ozaawaabikw-/,,,,,,TRUE,FALSE
aasodoodooshimebizon,sg,aasodoodooshimebizon,/aasodoodooshimebizon-/,,,,,singular,FALSE,FALSE
aasodoodooshimebizon,pl,aasodoodooshimebizonan,/aasodoodooshimebizon-/,,,,,plural,FALSE,FALSE
aasodoodooshimebizon,dim,aasodoodooshimebizonens,/aasodoodooshimebizon-/,,,,,,TRUE,FALSE
aasodoodooshimebizon,loc,aasodoodooshimebizoning,/aasodoodooshimebizon-/,,,,,,FALSE,TRUE
zoongide'e,1s - ind,inzoongide'e,/zoongide'e-/,,first_person_singular,,independent,,FALSE,FALSE
zoongide'e,1s - ind,ninzoongide'e,/zoongide'e-/,,first_person_singular,,independent,,FALSE,FALSE
zoongide'e,1s - ind,nizoongide'e,/zoongide'e-/,,first_person_singular,,independent,,FALSE,FALSE
zoongide'e,3s - ind,zoongide'e,/zoongide'e-/,,third_person_singular,,independent,,FALSE,FALSE
zoongide'e,3s - conj,zoongide'ed,/zoongide'e-/,,third_person_singular,,conjunct,,FALSE,FALSE
zoongide'e,3s - ch-conj,zwaangide'ed,/zoongide'e-/,,third_person_singular,,changed_conjunct,,FALSE,FALSE
bakwezhigan,sg,bakwezhigan,/bakwezhigan-/,,,,,singular,FALSE,FALSE
bakwezhigan,pl,bakwezhiganag,/bakwezhigan-/,,,,,plural,FALSE,FALSE
bakwezhigan,dim,bakwezhigaans,/bakwezhigan-/,,,,,,TRUE,FALSE
bakwezhigan,loc,bakwezhiganing,/bakwezhigan-/,,,,,,FALSE,TRUE
bakwezhigani-makak,sg,bakwezhigani-makak,/bakwezhigani-makakw-/,,,,,singular,FALSE,FALSE
bakwezhigani-makak,pl,bakwezhigani-makakoon,/bakwezhigani-makakw-/,,,,,plural,FALSE,FALSE
bakwezhigani-makak,loc,bakwezhigani-makakong,/bakwezhigani-makakw-/,,,,,,FALSE,TRUE
bakwezhigani-makak,dim,bakwezhigani-makakoons,/bakwezhigani-makakw-/,,,,,,TRUE,FALSE
biigoshkaa,0s - ind,biigoshkaa,/biigoshkaa-/,,singular_inanimate,,independent,,FALSE,FALSE
biigoshkaa,0s - conj,biigoshkaag,/biigoshkaa-/,,singular_inanimate,,conjunct,,FALSE,FALSE
biigoshkaa,0s - ch-conj,baagoshkaag,/biigoshkaa-/,,singular_inanimate,,changed_conjunct,,FALSE,FALSE
biigoshkaa,0s - ind - aug,biigoshkaamagad,/biigoshkaa-/,,singular_inanimate,,independent,,FALSE,FALSE
bookonike,1s - ind,imbookonike,/bookonike-/,baabookonike,first_person_singular,,independent,,FALSE,FALSE
bookonike,1s - ind,nimbookonike,/bookonike-/,baabookonike,first_person_singular,,independent,,FALSE,FALSE
bookonike,1s - ind,nibookonike,/bookonike-/,baabookonike,first_person_singular,,independent,,FALSE,FALSE
bookonike,3s - ind,bookonike,/bookonike-/,baabookonike,third_person_singular,,independent,,FALSE,FALSE
bookonike,3s - conj,bookoniked,/bookonike-/,baabookonike,third_person_singular,,conjunct,,FALSE,FALSE
bookonike,3s - ch-conj,bwaakoniked,/bookonike-/,baabookonike,third_person_singular,,changed_conjunct,,FALSE,FALSE
gibichiitaa,1s - ind,ingibichiitaa,/gibichiitaa-/,,first_person_singular,,independent,,FALSE,FALSE
gibichiitaa,1s - ind,ningibichiitaa,/gibichiitaa-/,,first_person_singular,,independent,,FALSE,FALSE
gibichiitaa,1s - ind,nigibichiitaa,/gibichiitaa-/,,first_person_singular,,independent,,FALSE,FALSE
gibichiitaa,3s - ind,gibichiitaa,/gibichiitaa-/,,third_person_singular,,independent,,FALSE,FALSE
gibichiitaa,3s - conj,gibichiitaad,/gibichiitaa-/,,third_person_singular,,conjunct,,FALSE,FALSE
gibichiitaa,3s - ch-conj,gebichiitaad,/gibichiitaa-/,,third_person_singular,,changed_conjunct,,FALSE,FALSE
nanaginiwe,1s - ind,ninanaginiwe,/nanaginiwe-/,,first_person_singular,,independent,,FALSE,FALSE
nanaginiwe,3s - ind,nanaginiwe,/nanaginiwe-/,,third_person_singular,,independent,,FALSE,FALSE
nanaginiwe,3s - conj,nanaginiwed,/nanaginiwe-/,,third_person_singular,,conjunct,,FALSE,FALSE
nanaginiwe,3s - ch-conj,nenaginiwed,/nanaginiwe-/,,third_person_singular,,changed_conjunct,,FALSE,FALSE
gigizhebaa-miijin,1s - 0s - ind,ingigizhebaa-miijin,/gigizhebaa-miiji-/,,first_person_singular,singular_inanimate,independent,,FALSE,FALSE
gigizhebaa-miijin,1s - 0s - ind,ningigizhebaa-miijin,/gigizhebaa-miiji-/,,first_person_singular,singular_inanimate,independent,,FALSE,FALSE
gigizhebaa-miijin,1s - 0s - ind,nigigizhebaa-miijin,/gigizhebaa-miiji-/,,first_person_singular,singular_inanimate,independent,,FALSE,FALSE
gigizhebaa-miijin,3s - 0s - ind,ogigizhebaa-miijin,/gigizhebaa-miiji-/,,third_person_singular,singular_inanimate,independent,,FALSE,FALSE
gigizhebaa-miijin,3s - 0 - conj,gigizhebaa-miijid,/gigizhebaa-miiji-/,,third_person_singular,inanimate_number_not_shown,conjunct,,FALSE,FALSE
gigizhebaa-miijin,3s - 0 - ch-conj,gegizhebaa-miijid,/gigizhebaa-miiji-/,,third_person_singular,inanimate_number_not_shown,changed_conjunct,,FALSE,FALSE
gigizhebaa-miijin,2s - 0 - imp,gigizhebaa-miijin,/gigizhebaa-miiji-/,,second_person_singular,inanimate_number_not_shown,imperative,,FALSE,FALSE
indoodooshim,sg,indoodooshim,/=doodooshim-/,,,,,singular,FALSE,FALSE
indoodooshim,pl,indoodooshimag,/=doodooshim-/,,,,,plural,FALSE,FALSE
noonaawaso,1s - ind,ninoonaawas,/noonaawaso-/,,first_person_singular,,independent,,FALSE,FALSE
noonaawaso,3s - ind,noonaawaso,/noonaawaso-/,,third_person_singular,,independent,,FALSE,FALSE
noonaawaso,3s - conj,noonaawasod,/noonaawaso-/,,third_person_singular,,conjunct,,FALSE,FALSE
noonaawaso,3s - ch-conj,nwaanaawasod,/noonaawaso-/,,third_person_singular,,changed_conjunct,,FALSE,FALSE
bagidanaamowin,,,/bagidanaamowin-/,,,,,,FALSE,FALSE
bagidanaamo,1s - ind,imbagidanaam,/bagidanaamo-/,bapagidanaamo,first_person_singular,,independent,,FALSE,FALSE
bagidanaamo,1s - ind,nimbagidanaam,/bagidanaamo-/,bapagidanaamo,first_person_singular,,independent,,FALSE,FALSE
bagidanaamo,1s - ind,nibagidanaam,/bagidanaamo-/,bapagidanaamo,first_person_singular,,independent,,FALSE,FALSE
bagidanaamo,3s - ind,bagidanaamo,/bagidanaamo-/,bapagidanaamo,third_person_singular,,independent,,FALSE,FALSE
bagidanaamo,3s - conj,bagidanaamod,/bagidanaamo-/,bapagidanaamo,third_person_singular,,conjunct,,FALSE,FALSE
bagidanaamo,3s - ch-conj,begidanaamod,/bagidanaamo-/,bapagidanaamo,third_person_singular,,changed_conjunct,,FALSE,FALSE
bagidanaamowin,,,/bagidanaamowin-/,,,,,,FALSE,FALSE
aanziyaan,sg,aanziyaan,/aanziyaan-/,,,,,singular,FALSE,FALSE
aanziyaan,pl,aanziyaanan,/aanziyaan-/,,,,,plural,FALSE,FALSE
aanziyaan,dim,aanziyaanens,/aanziyaan-/,,,,,,TRUE,FALSE
aanziyaan,loc,aanziyaaning,/aanziyaan-/,,,,,,FALSE,TRUE
minwaanimad,0s - ind,minwaanimad,/minwaanimad-/,,singular_inanimate,,independent,,FALSE,FALSE
minwaanimad,0s - conj,minwaanimak,/minwaanimad-/,,singular_inanimate,,conjunct,,FALSE,FALSE
minwaanimad,0s - ch-conj,menwaanimak,/minwaanimad-/,,singular_inanimate,,changed_conjunct,,FALSE,FALSE
aazhawaandawaagan,sg,aazhawaandawaagan,/aazhawaandawaagan-/,,,,,singular,FALSE,FALSE
aazhawaandawaagan,pl,aazhawaandawaaganan,/aazhawaandawaagan-/,,,,,plural,FALSE,FALSE
aazhawaandawaagan,dim,aazhawaandawaagaans,/aazhawaandawaagan-/,,,,,,TRUE,FALSE
aazhawaandawaagan,loc,aazhawaandawaaganing,/aazhawaandawaagan-/,,,,,,FALSE,TRUE
zagidoonebijigan,sg,zagidoonebijigan,/zagidoonebijigan-/,,,,,singular,FALSE,FALSE
zagidoonebijigan,pl,zagidoonebijiganan,/zagidoonebijigan-/,,,,,plural,FALSE,FALSE
zagidoonebijigan,dim,zagidoonebijigaans,/zagidoonebijigan-/,,,,,,TRUE,FALSE
zagidoonebijigan,loc,zagidoonebijiganing,/zagidoonebijigan-/,,,,,,FALSE,TRUE
babaamizii-mashkimod,sg,babaamizii-mashkimod,/babaamizii-mashkimod-/,,,,,singular,FALSE,FALSE
babaamizii-mashkimod,pl,babaamizii-mashkimodan,/babaamizii-mashkimod-/,,,,,plural,FALSE,FALSE
biidoon,1s - 0s - ind,imbiidoon,/biid-/,baabiidoon,first_person_singular,singular_inanimate,independent,,FALSE,FALSE
biidoon,1s - 0s - ind,nimbiidoon,/biid-/,baabiidoon,first_person_singular,singular_inanimate,independent,,FALSE,FALSE
biidoon,1s - 0s - ind,nibiidoon,/biid-/,baabiidoon,first_person_singular,singular_inanimate,independent,,FALSE,FALSE
biidoon,3s - 0s - ind,obiidoon,/biid-/,baabiidoon,third_person_singular,singular_inanimate,independent,,FALSE,FALSE
biidoon,3s - 0 - conj,biidood,/biid-/,baabiidoon,third_person_singular,inanimate_number_not_shown,conjunct,,FALSE,FALSE
biidoon,3s - 0 - ch-conj,baadood,/biid-/,baabiidoon,third_person_singular,inanimate_number_not_shown,changed_conjunct,,FALSE,FALSE
biidoon,2s - 0 - imp,biidoon,/biid-/,baabiidoon,second_person_singular,inanimate_number_not_shown,imperative,,FALSE,FALSE
gaapan,0s - ind,gaapan,/gaapan-/,,singular_inanimate,,independent,,FALSE,FALSE
gaapan,0s - conj,gaapang,/gaapan-/,,singular_inanimate,,conjunct,,FALSE,FALSE
gaapan,0s - ch-conj,gayaapang,/gaapan-/,,singular_inanimate,,changed_conjunct,,FALSE,FALSE
mangadengwe,1s - ind,nimangadengwe,/mangadengwe-/,,first_person_singular,,independent,,FALSE,FALSE
mangadengwe,3s - ind,mangadengwe,/mangadengwe-/,,third_person_singular,,independent,,FALSE,FALSE
mangadengwe,3s - conj,mangadengwed,/mangadengwe-/,,third_person_singular,,conjunct,,FALSE,FALSE
mangadengwe,3s - ch-conj,mengadengwed,/mangadengwe-/,,third_person_singular,,changed_conjunct,,FALSE,FALSE
biigoshkaa,1s - ind,imbiigoshkaa,/biigoshkaa-/,,first_person_singular,,independent,,FALSE,FALSE
biigoshkaa,1s - ind,nimbiigoshkaa,/biigoshkaa-/,,first_person_singular,,independent,,FALSE,FALSE
biigoshkaa,1s - ind,nibiigoshkaa,/biigoshkaa-/,,first_person_singular,,independent,,FALSE,FALSE
biigoshkaa,0s - ind,biigoshkaa,/biigoshkaa-/,,third_person_singular,,independent,,FALSE,FALSE
biigoshkaa,3s - conj,biigoshkaad,/biigoshkaa-/,,third_person_singular,,conjunct,,FALSE,FALSE
biigoshkaa,3s - ch-conj,baagoshkaad,/biigoshkaa-/,,third_person_singular,,changed_conjunct,,FALSE,FALSE
biigoshkaa,0s - ind,biigoshkaa,/biigoshkaa-/,,singular_inanimate,,independent,,FALSE,FALSE
biigoshkaa,0s - conj,biigoshkaag,/biigoshkaa-/,,singular_inanimate,,conjunct,,FALSE,FALSE
biigoshkaa,0s - ch-conj,baagoshkaag,/biigoshkaa-/,,singular_inanimate,,changed_conjunct,,FALSE,FALSE
biigoshkaa,0s - ind - aug,biigoshkaamagad,/biigoshkaa-/,,singular_inanimate,,independent,,FALSE,FALSE
biigodaabaane,1s - ind,imbiigodaabaane,/biigodaabaane-/,,first_person_singular,,independent,,FALSE,FALSE
biigodaabaane,1s - ind,nimbiigodaabaane,/biigodaabaane-/,,first_person_singular,,independent,,FALSE,FALSE
biigodaabaane,1s - ind,nibiigodaabaane,/biigodaabaane-/,,first_person_singular,,independent,,FALSE,FALSE
biigodaabaane,3s - ind,biigodaabaane,/biigodaabaane-/,,third_person_singular,,independent,,FALSE,FALSE
biigodaabaane,3s - conj,biigodaabaaned,/biigodaabaane-/,,third_person_singular,,conjunct,,FALSE,FALSE
biigodaabaane,3s - ch-conj,baagodaabaaned,/biigodaabaane-/,,third_person_singular,,changed_conjunct,,FALSE,FALSE
zagaakwa'on,sg,zagaakwa'on,/zagaakwa'on-/,,,,,singular,FALSE,FALSE
zagaakwa'on,pl,zagaakwa'onag,/zagaakwa'on-/,,,,,plural,FALSE,FALSE
zagaakwa'on,dim,zagaakwa'onens,/zagaakwa'on-/,,,,,,TRUE,FALSE
zagaakwa'on,loc,zagaakwa'oning,/zagaakwa'on-/,,,,,,FALSE,TRUE
jiigada'igan,sg,jiigada'igan,/jiigada'igan-/,,,,,singular,FALSE,FALSE
jiigada'igan,pl,jiigada'iganan,/jiigada'igan-/,,,,,plural,FALSE,FALSE
jiigada'igan,dim,jiigada'igaans,/jiigada'igan-/,,,,,,TRUE,FALSE
jiigada'igan,loc,jiigada'iganing,/jiigada'igan-/,,,,,,FALSE,TRUE
wiiyaasaaboo,sg,wiiyaasaaboo,/wiiyaasaaboow-/,,,,,singular,FALSE,FALSE
wiiyaasaaboo,loc,wiiyaasaaboong,/wiiyaasaaboow-/,,,,,,FALSE,TRUE
nisayenh,sg,nisayenh,/-sayeny--/,,,,,singular,FALSE,FALSE
nisayenh,pl,nisayenyag,/-sayeny--/,,,,,plural,FALSE,FALSE
niitaa,sg,niitaa,/niitaaw-/,,,,,singular,FALSE,FALSE
niitaa,pl,niitaag,/niitaaw-/,,,,,plural,FALSE,FALSE
nikatig,sg,nikatig,/=katigw-/,,,,,singular,FALSE,FALSE
nikatig,loc,nikatigwaang,/=katigw-/,,,,,,FALSE,TRUE
ozaawaa,0s - ind,ozaawaa,/ozaawaa-/,wawozaawaa,singular_inanimate,,independent,,FALSE,FALSE
ozaawaa,0s - conj,ozaawaag,/ozaawaa-/,wawozaawaa,singular_inanimate,,conjunct,,FALSE,FALSE
ozaawaa,0s - ch-conj,wezaawaag,/ozaawaa-/,wawozaawaa,singular_inanimate,,changed_conjunct,,FALSE,FALSE
ozaawaa,0s - aug - ind,ozaawaamagad,/ozaawaa-/,wawozaawaa,singular_inanimate,,independent,,FALSE,FALSE
ozaawaakizan,1s - 0s - ind,indoozaawaakizaan,/ozaawaakiz-/,wawozaawaakiz,first_person_singular,singular_inanimate,independent,,FALSE,FALSE
ozaawaakizan,1s - 0s - ind,nindoozaawaakizaan,/ozaawaakiz-/,wawozaawaakiz,first_person_singular,singular_inanimate,independent,,FALSE,FALSE
ozaawaakizan,1s - 0s - ind,nidoozaawaakizaan,/ozaawaakiz-/,wawozaawaakiz,first_person_singular,singular_inanimate,independent,,FALSE,FALSE
ozaawaakizan,3s - 0s - ind,odoozaawaakizaan,/ozaawaakiz-/,wawozaawaakiz,third_person_singular,singular_inanimate,independent,,FALSE,FALSE
ozaawaakizan,3s - 0 - conj,ozaawaakizang,/ozaawaakiz-/,wawozaawaakiz,third_person_singular,inanimate_number_not_shown,conjunct,,FALSE,FALSE
ozaawaakizan,3s - 0 - ch-conj,wezaawaakizang,/ozaawaakiz-/,wawozaawaakiz,third_person_singular,inanimate_number_not_shown,changed_conjunct,,FALSE,FALSE
ozaawaakizan,2s - 0 - imp,ozaawaakizan,/ozaawaakiz-/,wawozaawaakiz,second_person_singular,inanimate_number_not_shown,imperative,,FALSE,FALSE
ozhaawashkwaanagiingwe,1s - ind,indoozhaawashkwaanagiingwe,/ozhaawashkwaanagiingwe-/,,first_person_singular,,independent,,FALSE,FALSE
ozhaawashkwaanagiingwe,1s - ind,nindoozhaawashkwaanagiingwe,/ozhaawashkwaanagiingwe-/,,first_person_singular,,independent,,FALSE,FALSE
ozhaawashkwaanagiingwe,1s - ind,nidoozhaawashkwaanagiingwe,/ozhaawashkwaanagiingwe-/,,first_person_singular,,independent,,FALSE,FALSE
ozhaawashkwaanagiingwe,3s - ind,ozhaawashkwaanagiingwe,/ozhaawashkwaanagiingwe-/,,third_person_singular,,independent,,FALSE,FALSE
ozhaawashkwaanagiingwe,3s - conj,ozhaawashkwaanagiingwed,/ozhaawashkwaanagiingwe-/,,third_person_singular,,conjunct,,FALSE,FALSE
ozhaawashkwaanagiingwe,3s - ch-conj,wezhaawashkwaanagiingwed,/ozhaawashkwaanagiingwe-/,,third_person_singular,,changed_conjunct,,FALSE,FALSE
bawaagone',1s - 3s - ind,imbawaagone'waa,/bawaagone'w-/,,first_person_singular,third_person_singular,independent,,FALSE,FALSE
bawaagone',1s - 3s - ind,nimbawaagone'waa,/bawaagone'w-/,,first_person_singular,third_person_singular,independent,,FALSE,FALSE
bawaagone',1s - 3s - ind,nibawaagone'waa,/bawaagone'w-/,,first_person_singular,third_person_singular,independent,,FALSE,FALSE
bawaagone',3s - 3' - ind,obawaagone'waan,/bawaagone'w-/,,third_person_singular,third_person_obviative,independent,,FALSE,FALSE
bawaagone',3s - 3' - conj,bawaagone'waad,/bawaagone'w-/,,third_person_singular,third_person_obviative,conjunct,,FALSE,FALSE
bawaagone',3s - 3' - part,bewaagone'waad,/bawaagone'w-/,,third_person_singular,third_person_obviative,participle,,FALSE,FALSE
zhizhoobii'iganaatig,sg,zhizhoobii'iganaatig,/zhizhoobii'iganaatigw-/,,,,,singular,FALSE,FALSE
zhizhoobii'iganaatig,pl,zhizhoobii'iganaatigoon,/zhizhoobii'iganaatigw-/,,,,,plural,FALSE,FALSE
zhizhoobii'iganaatig,dim,zhizhoobii'iganaatigoons,/zhizhoobii'iganaatigw-/,,,,,,TRUE,FALSE
zhizhoobii'iganaatig,loc,zhizhoobii'iganaatigong,/zhizhoobii'iganaatigw-/,,,,,,FALSE,TRUE
bashkoga'ige,1s - ind,nibashkoga'ige,/bashkoga'ige-/,,first_person_singular,,independent,,FALSE,FALSE
bashkoga'ige,3s - ind,bashkoga'ige,/bashkoga'ige-/,,third_person_singular,,independent,,FALSE,FALSE
bashkoga'ige,3s - conj,bashkoga'iged,/bashkoga'ige-/,,third_person_singular,,conjunct,,FALSE,FALSE
bashkoga'ige,3s - ch-conj,beshkoga'iged,/bashkoga'ige-/,,third_person_singular,,changed_conjunct,,FALSE,FALSE
biisitaagan,sg,biisitaagan,/biisitaagan-/,,,,,singular,FALSE,FALSE
biisitaagan,pl,biistaaganan,/biisitaagan-/,,,,,plural,FALSE,FALSE
biisitaagan,dim,biisitaagaans,/biisitaagan-/,,,,,,TRUE,FALSE
biisitaagan,loc,biisitaaganing,/biisitaagan-/,,,,,,FALSE,TRUE
ayaabe,sg,ayaabe,/ayaabew-/,,,,,singular,FALSE,FALSE
ayaabe,pl,ayaabeg,/ayaabew-/,,,,,plural,FALSE,FALSE
ayaabe,dim,ayaabens,/ayaabew-/,,,,,,TRUE,FALSE
ayaabe,pej,ayaabewish,/ayaabew-/,,,,,,FALSE,FALSE
akik,sg,akik,/akikw-/,,,,,singular,FALSE,FALSE
akik,pl,akikoog,/akikw-/,,,,,plural,FALSE,FALSE
akik,dim,akikoons,/akikw-/,,,,,,TRUE,FALSE
akik,pej,akikosh,/akikw-/,,,,,,FALSE,FALSE
akik,dim - pej,akikoonzhish,/akikw-/,,,,,,TRUE,FALSE
akik,loc,akikong,/akikw-/,,,,,,FALSE,TRUE
gijipizonaabik,sg,gijipizonaabik,/gijipizonaabikw-/,,,,,singular,FALSE,FALSE
gijipizonaabik,pl,gijipizonaabikoon,/gijipizonaabikw-/,,,,,plural,FALSE,FALSE
gijipizonaabik,dim,gijipizonaabikoons,/gijipizonaabikw-/,,,,,,TRUE,FALSE
gijipizonaabik,loc,gijipizonaabikong,/gijipizonaabikw-/,,,,,,FALSE,TRUE
waabiziiwanwi,sg,waabiziiwanwi,/waabiziiwanwy-/,,,,,singular,FALSE,FALSE
waabiziiwanwi,pl,waabiziiwanwiin,/waabiziiwanwy-/,,,,,plural,FALSE,FALSE
bashkweginagooday,sg,bashkweginagooday,/bashkweginagooday-/,,,,,singular,FALSE,FALSE
bashkweginagooday,pl,bashkweginagoodayan,/bashkweginagooday-/,,,,,plural,FALSE,FALSE
zaagibagaa,0s - ind,zaagibagaa,/zaagibagaa-/,,singular_inanimate,,independent,,FALSE,FALSE
zaagibagaa,0s - conj,zaagibagaag,/zaagibagaa-/,,singular_inanimate,,conjunct,,FALSE,FALSE
zaagibagaa,0s - ch-conj,zayaagibagaag,/zaagibagaa-/,,singular_inanimate,,changed_conjunct,,FALSE,FALSE
zaagibagaa,0s - ind - aug,zaagibagaamagad,/zaagibagaa-/,,singular_inanimate,,independent,,FALSE,FALSE
mashkode-bizhiki,sg,mashkode-bizhiki,/mashkode-bizhikiw-/,,,,,singular,FALSE,FALSE
mashkode-bizhiki,pl,mashkode-bizhikiwag,/mashkode-bizhikiw-/,,,,,plural,FALSE,FALSE
mashkode-bizhiki,dim,mashkode-bizhikiins,/mashkode-bizhikiw-/,,,,,,TRUE,FALSE
manidoons,sg,manidoons,/manidoons-/,,,,,singular,FALSE,FALSE
manidoons,pl,manidoonsag,/manidoons-/,,,,,plural,FALSE,FALSE
ozhitoon,1s - 0s - ind,indoozhitoon,/ozhit-/,,first_person_singular,singular_inanimate,independent,,FALSE,FALSE
ozhitoon,1s - 0s - ind,nindoozhitoon,/ozhit-/,,first_person_singular,singular_inanimate,independent,,FALSE,FALSE
ozhitoon,3s - 0s - ind,odoozhitoon,/ozhit-/,,third_person_singular,singular_inanimate,independent,,FALSE,FALSE
ozhitoon,3s - 0 - conj,ozhitood,/ozhit-/,,third_person_singular,inanimate_number_not_shown,conjunct,,FALSE,FALSE
ozhitoon,3s - 0 - ch-conj,wezhitood,/ozhit-/,,third_person_singular,inanimate_number_not_shown,changed_conjunct,,FALSE,FALSE
ozhitoon,2s - 0 - imp,ozhitoon,/ozhit-/,,second_person_singular,inanimate_number_not_shown,imperative,,FALSE,FALSE
ozhitoon,2s - 0 - imp,ozhitooyok,/ozhit-/,,second_person_singular,inanimate_number_not_shown,imperative,,FALSE,FALSE
ozhitoon,21p - 0s - imp,ozhitoodaa,/ozhit-/,,first_person_inclusive_plural,singular_inanimate,imperative,,FALSE,FALSE
waakaa'igewinini,sg,waakaa'igewinini,/waakaa'igewininiw-/,,,,,singular,FALSE,FALSE
waakaa'igewinini,pl,waakaa'igewininiwag,/waakaa'igewininiw-/,,,,,plural,FALSE,FALSE
waakaa'igan,sg,waakaa'igan,/waakaa'igan-/,,,,,singular,FALSE,FALSE
waakaa'igan,pl,waakaa'iganan,/waakaa'igan-/,,,,,plural,FALSE,FALSE
waakaa'igan,dim,waakaa'igaans,/waakaa'igan-/,,,,,,TRUE,FALSE
waakaa'igan,loc,waakaa'iganing,/waakaa'igan-/,,,,,,FALSE,TRUE
waakaa'igan,pej,waakaa'iganish,/waakaa'igan-/,,,,,,FALSE,FALSE
doonoo,sg,doonoo,/doonoow-/,,,,,singular,FALSE,FALSE
doonoo,pl,doonoog,/doonoow-/,,,,,plural,FALSE,FALSE
newe,sg,newe,/newew-/,,,,,singular,FALSE,FALSE
newe,pl,neweg,/newew-/,,,,,plural,FALSE,FALSE
newe,dim,newens,/newew-/,,,,,,TRUE,FALSE
anwi,sg,anwi,/anwy-/,,,,,singular,FALSE,FALSE
anwi,pl,anwiin,/anwy-/,,,,,plural,FALSE,FALSE
anwi,dim,anwiins,/anwy-/,,,,,,TRUE,FALSE
anwi,pej,anwiish,/anwy-/,,,,,,FALSE,FALSE
anwi,loc,anwiing,/anwy-/,,,,,,FALSE,TRUE
awaazisii,sg,awaazisii,/awaazisiiw-/,,,,,singular,FALSE,FALSE
awaazisii,pl,awaazisiig,/awaazisiiw-/,,,,,plural,FALSE,FALSE
awaazisii,dim,awaazisiins,/awaazisiiw-/,,,,,,TRUE,FALSE
miikinji',1s - 3s - ind,nimiikinji'aa,/miikinji'-/,,first_person_singular,third_person_singular,independent,,FALSE,FALSE
miikinji',3s - 1s - ind,nimiikinji'ig,/miikinji'-/,,third_person_singular,first_person_singular,independent,,FALSE,FALSE
miikinji',1s - 2s - ind,gimiikinji'in,/miikinji'-/,,first_person_singular,second_person_singular,independent,,FALSE,FALSE
miikinji',2s - 1s - ind,gimiikinji',/miikinji'-/,,second_person_singular,first_person_singular,independent,,FALSE,FALSE
miikinji',3s - 3' - ind,omiikinji'aan,/miikinji'-/,,third_person_singular,third_person_obviative,independent,,FALSE,FALSE
miikinji',3s - 3' - conj,miikinji'aad,/miikinji'-/,,third_person_singular,third_person_obviative,conjunct,,FALSE,FALSE
miikinji',3s - 3' - ch-conj,maakinji'aad,/miikinji'-/,,third_person_singular,third_person_obviative,changed_conjunct,,FALSE,FALSE
miikinji',2s - 3 - imp,miikinji',/miikinji'-/,,second_person_singular,third_person_number_not_shown,imperative,,FALSE,FALSE
bagoshi',1s - 3s - ind,nimbagoshi'aa,/bagoshi'-/,,first_person_singular,third_person_singular,independent,,FALSE,FALSE
bagoshi',3s - 3' - ind,obagoshi'aan,/bagoshi'-/,,third_person_singular,third_person_obviative,independent,,FALSE,FALSE
bagoshi',3s - 3' - conj,bagoshi'aad,/bagoshi'-/,,third_person_singular,third_person_obviative,conjunct,,FALSE,FALSE
bagoshi',3s - 3' - ch-conj,begoshi'aad,/bagoshi'-/,,third_person_singular,third_person_obviative,changed_conjunct,,FALSE,FALSE
bagoshi',2s - 3 - imp,bagoshi',/bagoshi'-/,,second_person_singular,third_person_number_not_shown,imperative,,FALSE,FALSE
bizikan,1s - 0s - ind,nimbizikaan,/bizik-/,,first_person_singular,singular_inanimate,independent,,FALSE,FALSE
bizikan,3s - 0s - ind,obizikaan,/bizik-/,,third_person_singular,singular_inanimate,independent,,FALSE,FALSE
bizikan,3s - 0 - conj,bizikang,/bizik-/,,third_person_singular,inanimate_number_not_shown,conjunct,,FALSE,FALSE
bizikan,3s - 0 - ch-conj,bezikang,/bizik-/,,third_person_singular,inanimate_number_not_shown,changed_conjunct,,FALSE,FALSE
bizikan,2s - 0 - imp,bizikan,/bizik-/,,second_person_singular,inanimate_number_not_shown,imperative,,FALSE,FALSE
bizikan,1s - 0s - ind,nimbizikaan,/bizik-/,,first_person_singular,singular_inanimate,independent,,FALSE,FALSE
bizikan,3s - 0s - ind,obizikaan,/bizik-/,,third_person_singular,singular_inanimate,independent,,FALSE,FALSE
bizikan,3s - 0 - conj,bizikang,/bizik-/,,third_person_singular,inanimate_number_not_shown,conjunct,,FALSE,FALSE
bizikan,3s - 0 - ch-conj,bezikang,/bizik-/,,third_person_singular,inanimate_number_not_shown,changed_conjunct,,FALSE,FALSE
bizikan,2s - 0 - imp,bizikan,/bizik-/,,second_person_singular,inanimate_number_not_shown,imperative,,FALSE,FALSE
babigwanagekozi,3s - ind,babigwanagekozi,/babigwanagekozi-/,,third_person_singular,,independent,,FALSE,FALSE
babigwanagekozi,3s - conj,babigwanagekozid,/babigwanagekozi-/,,third_person_singular,,conjunct,,FALSE,FALSE
babigwanagekozi,3s - ch-conj,bebigwanagekozid,/babigwanagekozi-/,,third_person_singular,,changed_conjunct,,FALSE,FALSE
okoginoon,0p - ind,okoginoon,/okogin-/,,,,independent,,FALSE,FALSE
okoginoon,0p - conj,okogingin,/okogin-/,,,,conjunct,,FALSE,FALSE
gashkibijigan,sg,gashkibijigan,/gashkibijigan-/,,,,,singular,FALSE,FALSE
gashkibijigan,pl,gashkibijiganan,/gashkibijigan-/,,,,,plural,FALSE,FALSE
gashkibijigan,dim,gashkibijigaans,/gashkibijigan-/,,,,,,TRUE,FALSE
gashkibijigan,loc,gashkibijiganing,/gashkibijigan-/,,,,,,FALSE,TRUE
okandiikan,sg,okandiikan,/okandiikan-/,,,,,singular,FALSE,FALSE
okandiikan,pl,okandiikanan,/okandiikan-/,,,,,plural,FALSE,FALSE
mitigomizh,sg,mitigomizh,/mitigomizhy-/,,,,,singular,FALSE,FALSE
mitigomizh,pl,mitigomizhiig,/mitigomizhy-/,,,,,plural,FALSE,FALSE
mitigomizh,dim,mitigomizhiins,/mitigomizhy-/,,,,,,TRUE,FALSE
mitigomizh,loc,mitigomizhiing,/mitigomizhy-/,,,,,,FALSE,TRUE
mizay,sg,mizay,/mizay-/,,,,,singular,FALSE,FALSE
mizay,pl,mizayag,/mizay-/,,,,,plural,FALSE,FALSE
mizay,dim,mizayens,/mizay-/,,,,,,TRUE,FALSE
jaagide,0s - ind,jaagide,/jaagide-/,jaajaagide,singular_inanimate,,independent,,FALSE,FALSE
jaagide,0s - conj,jaagideg,/jaagide-/,jaajaagide,singular_inanimate,,conjunct,,FALSE,FALSE
jaagide,0s - ch-conj,jayaagideg,/jaagide-/,jaajaagide,singular_inanimate,,changed_conjunct,,FALSE,FALSE
jaagide,0s - ind - aug,jaagidemagad,/jaagide-/,jaajaagide,singular_inanimate,,independent,,FALSE,FALSE
jaagiz,1s - 3s - ind,injaagizwaa,/jaagizw-/,,first_person_singular,third_person_singular,independent,,FALSE,FALSE
jaagiz,1s - 3s - ind,ninjaagizwaa,/jaagizw-/,,first_person_singular,third_person_singular,independent,,FALSE,FALSE
jaagiz,1s - 3s - ind,nijaagizwaa,/jaagizw-/,,first_person_singular,third_person_singular,independent,,FALSE,FALSE
jaagiz,3s - 3' - ind,ojaagizwaan,/jaagizw-/,,third_person_singular,third_person_obviative,independent,,FALSE,FALSE
jaagiz,3s - 3' - conj,jaagizwaad,/jaagizw-/,,third_person_singular,third_person_obviative,conjunct,,FALSE,FALSE
jaagiz,3s - 3' - ch-conj,jayaagizwaad,/jaagizw-/,,third_person_singular,third_person_obviative,changed_conjunct,,FALSE,FALSE
jaagiz,2s - 3 - imp,jaagiz,/jaagizw-/,,second_person_singular,third_person_number_not_shown,imperative,,FALSE,FALSE
jaagiz,2s - 3 - imp,jaagizwi,/jaagizw-/,,second_person_singular,third_person_number_not_shown,imperative,,FALSE,FALSE
jaagiz,2s - 3 - imp,jaagizo,/jaagizw-/,,second_person_singular,third_person_number_not_shown,imperative,,FALSE,FALSE
jaagidewipogozi,3s - ind,jaagidewipogozi,/jaagidewipogozi-/,,third_person_singular,,independent,,FALSE,FALSE
jaagidewipogozi,3s - conj,jaagidewipogozid,/jaagidewipogozi-/,,third_person_singular,,conjunct,,FALSE,FALSE
jaagidewipogozi,3s - ch-conj,jayaagidewipogozid,/jaagidewipogozi-/,,third_person_singular,,changed_conjunct,,FALSE,FALSE
aagade,1s - ind,indaagade,/aagade-/,aayaagade,first_person_singular,,independent,,FALSE,FALSE
aagade,1s - ind,nindaagade,/aagade-/,aayaagade,first_person_singular,,independent,,FALSE,FALSE
aagade,1s - ind,nidaagade,/aagade-/,aayaagade,first_person_singular,,independent,,FALSE,FALSE
aagade,1s - ind,niyaagade,/aagade-/,aayaagade,first_person_singular,,independent,,FALSE,FALSE
aagade,3s - ind,aagade,/aagade-/,aayaagade,third_person_singular,,independent,,FALSE,FALSE
aagade,3s - conj,aagaded,/aagade-/,aayaagade,third_person_singular,,conjunct,,FALSE,FALSE
aagade,3s - ch-conj,ayaagaded,/aagade-/,aayaagade,third_person_singular,,changed_conjunct,,FALSE,FALSE
megade',1s - 3s - ind,nimegade'aa,/megade'-/,,first_person_singular,third_person_singular,independent,,FALSE,FALSE
megade',3s - 3' - ind,omegade'aan,/megade'-/,,third_person_singular,third_person_obviative,independent,,FALSE,FALSE
megade',3s - 3' - conj,megade'aad,/megade'-/,,third_person_singular,third_person_obviative,conjunct,,FALSE,FALSE
megade',3s - 3' - ch-conj,mayegade'aad,/megade'-/,,third_person_singular,third_person_obviative,changed_conjunct,,FALSE,FALSE
megade',2s - 3 - imp,megade',/megade'-/,,second_person_singular,third_person_number_not_shown,imperative,,FALSE,FALSE
baashkaapi,1s - ind,imbaashkaap,/baashkaapi-/,,first_person_singular,,independent,,FALSE,FALSE
baashkaapi,1s - ind,nimbaashkaap,/baashkaapi-/,,first_person_singular,,independent,,FALSE,FALSE
baashkaapi,1s - ind,nibaashkaap,/baashkaapi-/,,first_person_singular,,independent,,FALSE,FALSE
baashkaapi,3s - ind,baashkaapi,/baashkaapi-/,,third_person_singular,,independent,,FALSE,FALSE
baashkaapi,3s - conj,baashkaapid,/baashkaapi-/,,third_person_singular,,conjunct,,FALSE,FALSE
baashkaapi,3s - ch-conj,bayaashkaapid,/baashkaapi-/,,third_person_singular,,changed_conjunct,,FALSE,FALSE
baashka'an,1s - 0s - ind,imbaashka'aan,/baashka'-/,,first_person_singular,singular_inanimate,independent,,FALSE,FALSE
baashka'an,1s - 0s - ind,nimbaashka'aan,/baashka'-/,,first_person_singular,singular_inanimate,independent,,FALSE,FALSE
baashka'an,1s - 0s - ind,nibaashka'aan,/baashka'-/,,first_person_singular,singular_inanimate,independent,,FALSE,FALSE
baashka'an,3s - 0s - ind,obaashka'aan,/baashka'-/,,third_person_singular,singular_inanimate,independent,,FALSE,FALSE
baashka'an,3s - 0 - conj,baashka'ang,/baashka'-/,,third_person_singular,inanimate_number_not_shown,conjunct,,FALSE,FALSE
baashka'an,3s - 0 - ch-conj,bayaashka'ang,/baashka'-/,,third_person_singular,inanimate_number_not_shown,changed_conjunct,,FALSE,FALSE
baashka'an,2s - 0 - imp,baashka'an,/baashka'-/,,second_person_singular,inanimate_number_not_shown,imperative,,FALSE,FALSE
bagidenim,1s - 3s - ind,imbagidenimaa,/bagidenim-/,,first_person_singular,third_person_singular,independent,,FALSE,FALSE
bagidenim,1s - 3s - ind,nimbagidenimaa,/bagidenim-/,,first_person_singular,third_person_singular,independent,,FALSE,FALSE
bagidenim,1s - 3s - ind,nibagidenimaa,/bagidenim-/,,first_person_singular,third_person_singular,independent,,FALSE,FALSE
bagidenim,3s - 3' - ind,obagidenimaan,/bagidenim-/,,third_person_singular,third_person_obviative,independent,,FALSE,FALSE
bagidenim,3s - 3' - conj,bagidenimaad,/bagidenim-/,,third_person_singular,third_person_obviative,conjunct,,FALSE,FALSE
bagidenim,3s - 3' - ch-conj,begidenimaad,/bagidenim-/,,third_person_singular,third_person_obviative,changed_conjunct,,FALSE,FALSE
bagidenim,2s - 3 - imp,bagidenim,/bagidenim-/,,second_person_singular,third_person_number_not_shown,imperative,,FALSE,FALSE
ningwa',1s - 3s - ind,niningwa'waa,/ningwa'w-/,,first_person_singular,third_person_singular,independent,,FALSE,FALSE
ningwa',3s - 3' - ind,oningwa'waan,/ningwa'w-/,,third_person_singular,third_person_obviative,independent,,FALSE,FALSE
ningwa',3s - 3' - conj,ningwa'waad,/ningwa'w-/,,third_person_singular,third_person_obviative,conjunct,,FALSE,FALSE
ningwa',3s - 3' - ch-conj,nengwa'waad,/ningwa'w-/,,third_person_singular,third_person_obviative,changed_conjunct,,FALSE,FALSE
ningwa',2s - 3 - imp,ningwa',/ningwa'w-/,,second_person_singular,third_person_number_not_shown,imperative,,FALSE,FALSE
ningwa',2s - 3 - imp,ningwa'wi,/ningwa'w-/,,second_person_singular,third_person_number_not_shown,imperative,,FALSE,FALSE
noopiming,,noopiming,,,,,,,FALSE,FALSE
biigwawe,3s - ind,biigwawe,/biigwawe-/,,third_person_singular,,independent,,FALSE,FALSE
biigwawe,3s - conj,biigwawed,/biigwawe-/,,third_person_singular,,conjunct,,FALSE,FALSE
biigwawe,3s - ch-conj,baagwawed,/biigwawe-/,,third_person_singular,,changed_conjunct,,FALSE,FALSE
babaamizi,1s - ind,imbabaamiz,/babaamizi-/,,first_person_singular,,independent,,FALSE,FALSE
babaamizi,1s - ind,nimbabaamiz,/babaamizi-/,,first_person_singular,,independent,,FALSE,FALSE
babaamizi,1s - ind,nibabaamiz,/babaamizi-/,,first_person_singular,,independent,,FALSE,FALSE
babaamizi,3s - ind,babaamizi,/babaamizi-/,,third_person_singular,,independent,,FALSE,FALSE
babaamizi,3s - conj,babaamizid,/babaamizi-/,,third_person_singular,,conjunct,,FALSE,FALSE
babaamizi,3s - ch-conj,bebaamizid,/babaamizi-/,,third_person_singular,,changed_conjunct,,FALSE,FALSE
bimoonjigan,sg,bimoonjigan,/bimoonjigan-/,,,,,singular,FALSE,FALSE
bimoonjigan,pl,bimoonjiganag,/bimoonjigan-/,,,,,plural,FALSE,FALSE
bimoonjigan,dim,bimoonjigaans,/bimoonjigan-/,,,,,,TRUE,FALSE
bimoonjigan,loc,bimoonjiganing,/bimoonjigan-/,,,,,,FALSE,TRUE
aanawi,,aanawi,,,,,,,FALSE,FALSE
gichi-mookomaan,sg,gichi-mookomaan,/gichi-mookomaan-/,,,,,singular,FALSE,FALSE
gichi-mookomaan,pl,gichi-mookomaanan,/gichi-mookomaan-/,,,,,plural,FALSE,FALSE
gichi-mookomaan,dim,gichi-mookomaanens,/gichi-mookomaan-/,,,,,,TRUE,FALSE
gichi-mookomaan,loc,gichi-mookomaaning,/gichi-mookomaan-/,,,,,,FALSE,TRUE
indiy,sg,indiy,/=diy-/,,,,,singular,FALSE,FALSE
indiy,dim,indiyens,/=diy-/,,,,,,TRUE,FALSE
indiy,loc,indiyaang,/=diy-/,,,,,,FALSE,TRUE
indiy,pej,indiyaash,/=diy-/,,,,,,FALSE,FALSE
doodooshaaboo-bimide,sg,doodooshaaboo-bimide,/doodooshaaboo-bimidew-/,,,,,singular,FALSE,FALSE
doodooshaaboo-bimide,loc,doodooshaaboo-bimideng,/doodooshaaboo-bimidew-/,,,,,,FALSE,TRUE
memengwaa,sg,memengwaa,/memengwaaw-/,,,,,singular,FALSE,FALSE
memengwaa,pl,memengwaag,/memengwaaw-/,,,,,plural,FALSE,FALSE
memengwaa,dim,memengwaans,/memengwaaw-/,,,,,,TRUE,FALSE
gibadoonh,sg,gibadoonh,/gibadoony-/,,,,,singular,FALSE,FALSE
gibadoonh,pl,gibadoonyag,/gibadoony-/,,,,,plural,FALSE,FALSE
gibadoonh,loc,gibadoons,/gibadoony-/,,,,,,FALSE,TRUE
zagaakwa',1s - 3s - ind,inzagaakwa'waa,/zagaakwa'w-/,,first_person_singular,third_person_singular,independent,,FALSE,FALSE
zagaakwa',1s - 3s - ind,ninzagaakwa'waa,/zagaakwa'w-/,,first_person_singular,third_person_singular,independent,,FALSE,FALSE
zagaakwa',1s - 3s - ind,nizagaakwa'waa,/zagaakwa'w-/,,first_person_singular,third_person_singular,independent,,FALSE,FALSE
zagaakwa',3s - 3' - ind,ozagaakwa'waan,/zagaakwa'w-/,,third_person_singular,third_person_obviative,independent,,FALSE,FALSE
zagaakwa',3s - 3' - conj,zagaakwa'waad,/zagaakwa'w-/,,third_person_singular,third_person_obviative,conjunct,,FALSE,FALSE
zagaakwa',3s - 3' - ch-conj,zegaakwa'waad,/zagaakwa'w-/,,third_person_singular,third_person_obviative,changed_conjunct,,FALSE,FALSE
zagaakwa',2s - 3 - imp,zagaakwa',/zagaakwa'w-/,,second_person_singular,third_person_number_not_shown,imperative,,FALSE,FALSE
adaawe,1s - ind,indadaawe,/adaawe-/,ayadaawe,first_person_singular,,independent,,FALSE,FALSE
adaawe,1s - ind,nindadaawe,/adaawe-/,ayadaawe,first_person_singular,,independent,,FALSE,FALSE
adaawe,1s - ind,nidadaawe,/adaawe-/,ayadaawe,first_person_singular,,independent,,FALSE,FALSE
adaawe,3s - ind,adaawe,/adaawe-/,ayadaawe,third_person_singular,,independent,,FALSE,FALSE
adaawe,3s - conj,adaawed,/adaawe-/,ayadaawe,third_person_singular,,conjunct,,FALSE,FALSE
adaawe,3s - ch-conj,edaawed,/adaawe-/,ayadaawe,third_person_singular,,changed_conjunct,,FALSE,FALSE
wiinaange,sg,wiinaange,/wiinaangew-/,,,,,singular,FALSE,FALSE
wiinaange,pl,wiinaangeg,/wiinaangew-/,,,,,plural,FALSE,FALSE
wiinaange,dim,wiinaangens,/wiinaangew-/,,,,,,TRUE,FALSE
bimi-,ch-conj,bemi-,,,,,changed_conjunct,,FALSE,FALSE
bakekazh,1s - 3s - ind,imbakekanaa,/bakekaN-/,,first_person_singular,third_person_singular,independent,,FALSE,FALSE
bakekazh,1s - 3s - ind,nimbakekanaa,/bakekaN-/,,first_person_singular,third_person_singular,independent,,FALSE,FALSE
bakekazh,1s - 3s - ind,nibakekanaa,/bakekaN-/,,first_person_singular,third_person_singular,independent,,FALSE,FALSE
bakekazh,3s - 3' - ind,obakekanaan,/bakekaN-/,,third_person_singular,third_person_obviative,independent,,FALSE,FALSE
bakekazh,3s - 3' - conj,bakekanaad,/bakekaN-/,,third_person_singular,third_person_obviative,conjunct,,FALSE,FALSE
bakekazh,3s - 3' - ch-conj,bekekanaad,/bakekaN-/,,third_person_singular,third_person_obviative,changed_conjunct,,FALSE,FALSE
bakekazh,2s - 3 - imp,bakekazh,/bakekaN-/,,second_person_singular,third_person_number_not_shown,imperative,,FALSE,FALSE
gichi-aniibiish,sg,gichi-aniibiish,/gichi-aniibiish-/,,,,,singular,FALSE,FALSE
gichi-aniibiish,pl,gichi-aniibiishan,/gichi-aniibiish-/,,,,,plural,FALSE,FALSE
gichi-aniibiish,dim,gichi-aniibiishens,/gichi-aniibiish-/,,,,,,TRUE,FALSE
gichi-aniibiish,loc,gichi-aniibiishing,/gichi-aniibiish-/,,,,,,FALSE,TRUE
mitigo-waakaa'igan,sg,mitigo-waakaa'igan,/mitigo-waakaa'igan-/,,,,,singular,FALSE,FALSE
mitigo-waakaa'igan,pl,mitigo-waakaa'iganan,/mitigo-waakaa'igan-/,,,,,plural,FALSE,FALSE
mitigo-waakaa'igan,loc,mitigo-waakaa'iganing,/mitigo-waakaa'igan-/,,,,,,FALSE,TRUE
mitigo-waakaa'igan,dim,mitigo-waakaa'igaans,/mitigo-waakaa'igan-/,,,,,,TRUE,FALSE
mitigo-waakaa'igan,dim,mitigo-waakaa'iganens,/mitigo-waakaa'igan-/,,,,,,TRUE,FALSE
asanjigo,1s - ind,indasanjig,/asanjigo-/,,first_person_singular,,independent,,FALSE,FALSE
asanjigo,1s - ind,nindasanjig,/asanjigo-/,,first_person_singular,,independent,,FALSE,FALSE
asanjigo,1s - ind,nidasanjig,/asanjigo-/,,first_person_singular,,independent,,FALSE,FALSE
asanjigo,3s - ind,asanjigo,/asanjigo-/,,third_person_singular,,independent,,FALSE,FALSE
asanjigo,3s - conj,asanjigod,/asanjigo-/,,third_person_singular,,conjunct,,FALSE,FALSE
asanjigo,3s - ch-conj,esanjigod,/asanjigo-/,,third_person_singular,,changed_conjunct,,FALSE,FALSE
asanjigowin,sg,asanjigowin,/asanjigowin-/,,,,,singular,FALSE,FALSE
asanjigowin,pl,asanjigowinan,/asanjigowin-/,,,,,plural,FALSE,FALSE
asanjigowin,loc,asanjigowining,/asanjigowin-/,,,,,,FALSE,TRUE
wiisiniiwigamig,sg,wiisiniiwigamig,/wiisiniiwigamigw-/,,,,,singular,FALSE,FALSE
wiisiniiwigamig,pl,wiisiniiwigamigoon,/wiisiniiwigamigw-/,,,,,plural,FALSE,FALSE
wiisiniiwigamig,dim,wiisiniiwigamigoons,/wiisiniiwigamigw-/,,,,,,TRUE,FALSE
wiisiniiwigamig,loc,wiisiniiwigamigong,/wiisiniiwigamigw-/,,,,,,FALSE,TRUE
giizisoo-mazina'igan,sg,giizisoo-mazina'igan,/giizisoo-mazina'igan-/,,,,,singular,FALSE,FALSE
giizisoo-mazina'igan,pl,giizisoo-mazina'iganan,/giizisoo-mazina'igan-/,,,,,plural,FALSE,FALSE
giizisoo-mazina'igan,dim,giizisoo-mazina'igaans,/giizisoo-mazina'igan-/,,,,,,TRUE,FALSE
giizisoo-mazina'igan,loc,giizisoo-mazina'iganing,/giizisoo-mazina'igan-/,,,,,,FALSE,TRUE
bizhikiins,sg,bizhikiins,/bizhikiins-/,,,,,singular,FALSE,FALSE
bizhikiins,pl,bizhikiinsag,/bizhikiins-/,,,,,plural,FALSE,FALSE
ninaan,sg,ninaan,/ninaan-/,,,,,singular,FALSE,FALSE
ninaan,pl,ninaanag,/ninaan-/,,,,,plural,FALSE,FALSE
bizhikiinsiwayaan,sg,bizhikiinsiwayaan,/bizhikiinsiwayaan-/,,,,,singular,FALSE,FALSE
bizhikiinsiwayaan,pl,bizhikiinsiwayaanag,/bizhikiinsiwayaan-/,,,,,plural,FALSE,FALSE
gidagiigin,sg,gidagiigin,/gidagiiginw-/,,,,,singular,FALSE,FALSE
gidagiigin,pl,gidagiiginoon,/gidagiiginw-/,,,,,plural,FALSE,FALSE
biibaagi,1s - ind,imbiibaag,/biibaagi-/,,first_person_singular,,independent,,FALSE,FALSE
biibaagi,1s - ind,nimbiibaag,/biibaagi-/,,first_person_singular,,independent,,FALSE,FALSE
biibaagi,1s - ind,nibiibaag,/biibaagi-/,,first_person_singular,,independent,,FALSE,FALSE
biibaagi,3s - ind,biibaagi,/biibaagi-/,,third_person_singular,,independent,,FALSE,FALSE
biibaagi,3s - conj,biibaagid,/biibaagi-/,,third_person_singular,,conjunct,,FALSE,FALSE
biibaagi,3s - ch-conj,baabaagid,/biibaagi-/,,third_person_singular,,changed_conjunct,,FALSE,FALSE
izhi-wiindan,1s - 0s - ind,indizhi-wiindaan,/izhi-wiind-/,,first_person_singular,singular_inanimate,independent,,FALSE,FALSE
izhi-wiindan,1s - 0s - ind,nindizhi-wiindaan,/izhi-wiind-/,,first_person_singular,singular_inanimate,independent,,FALSE,FALSE
izhi-wiindan,1s - 0s - ind,nidizhi-wiindaan,/izhi-wiind-/,,first_person_singular,singular_inanimate,independent,,FALSE,FALSE
izhi-wiindan,3s - 0s - ind,odizhi-wiindaan,/izhi-wiind-/,,third_person_singular,singular_inanimate,independent,,FALSE,FALSE
izhi-wiindan,3s - 0 - conj,izhi-wiindang,/izhi-wiind-/,,third_person_singular,inanimate_number_not_shown,conjunct,,FALSE,FALSE
izhi-wiindan,3s - 0 - ch-conj,ezhi-wiindang,/izhi-wiind-/,,third_person_singular,inanimate_number_not_shown,changed_conjunct,,FALSE,FALSE
izhi-wiindan,2s - 0 - imp,izhi-wiindan,/izhi-wiind-/,,second_person_singular,inanimate_number_not_shown,imperative,,FALSE,FALSE
nandom,1s - 3s - ind,ninandomaa,/nandom-/,,first_person_singular,third_person_singular,independent,,FALSE,FALSE
nandom,3s - 3' - ind,onandomaan,/nandom-/,,third_person_singular,third_person_obviative,independent,,FALSE,FALSE
nandom,3s - 3' - conj,nandomaad,/nandom-/,,third_person_singular,third_person_obviative,conjunct,,FALSE,FALSE
nandom,3s - 3' - ch-conj,nendomaad,/nandom-/,,third_person_singular,third_person_obviative,changed_conjunct,,FALSE,FALSE
nandom,2s - 3 - imp,nandom,/nandom-/,,second_person_singular,third_person_number_not_shown,imperative,,FALSE,FALSE
ganoozh,1s - 3s - ind,inganoonaa,/ganooN-/,,first_person_singular,third_person_singular,independent,,FALSE,FALSE
ganoozh,1s - 3s - ind,ninganoonaa,/ganooN-/,,first_person_singular,third_person_singular,independent,,FALSE,FALSE
ganoozh,1s - 3s - ind,nganoonaa,/ganooN-/,,first_person_singular,third_person_singular,independent,,FALSE,FALSE
ganoozh,3s - 3' - ind,oganoonaan,/ganooN-/,,third_person_singular,third_person_obviative,independent,,FALSE,FALSE
ganoozh,3s - 3' - conj,ganoonaad,/ganooN-/,,third_person_singular,third_person_obviative,conjunct,,FALSE,FALSE
ganoozh,3s - 3' - ch-conj,genoonaad,/ganooN-/,,third_person_singular,third_person_obviative,changed_conjunct,,FALSE,FALSE
ganoozh,2s - 3 - imp,ganoozh,/ganooN-/,,second_person_singular,third_person_number_not_shown,imperative,,FALSE,FALSE
inwe,1s - ind,indinwe,/inwe-/,ayinwe,first_person_singular,,independent,,FALSE,FALSE
inwe,1s - ind,nindinwe,/inwe-/,ayinwe,first_person_singular,,independent,,FALSE,FALSE
inwe,1s - ind,nidinwe,/inwe-/,ayinwe,first_person_singular,,independent,,FALSE,FALSE
inwe,3s - ind,inwe,/inwe-/,ayinwe,third_person_singular,,independent,,FALSE,FALSE
inwe,3s - conj,inwed,/inwe-/,ayinwe,third_person_singular,,conjunct,,FALSE,FALSE
inwe,3s - ch-conj,enwed,/inwe-/,ayinwe,third_person_singular,,changed_conjunct,,FALSE,FALSE
awibaa,0s - ind,awibaa,/awibaa-/,,singular_inanimate,,independent,,FALSE,FALSE
awibaa,0s - conj,awibaag,/awibaa-/,,singular_inanimate,,conjunct,,FALSE,FALSE
awibaa,0s - ch-conj,ewibaag,/awibaa-/,,singular_inanimate,,changed_conjunct,,FALSE,FALSE
awibaa,0s - ind - aug,awibaamagad,/awibaa-/,,singular_inanimate,,independent,,FALSE,FALSE
bekwaawigang,sg,bekwaawigang,,,,,,singular,FALSE,FALSE
bekwaawigang,pl,bekwaawigangig,,,,,,plural,FALSE,FALSE
mazinaakizigan,sg,mazinaakizigan,/mazinaakizigan-/,,,,,singular,FALSE,FALSE
mazinaakizigan,pl,mazinaakiziganan,/mazinaakizigan-/,,,,,plural,FALSE,FALSE
mazinaakizigan,dim,mazinaakizigaans,/mazinaakizigan-/,,,,,,TRUE,FALSE
mazinaakizigan,loc,mazinaakiziganing,/mazinaakizigan-/,,,,,,FALSE,TRUE
gabeshiwin,sg,gabaayaashi,/gabeshiwin-/,,,,,singular,FALSE,FALSE
gabeshiwin,pl,gabeshiwinan,/gabeshiwin-/,,,,,plural,FALSE,FALSE
gabeshiwin,dim,gabeshiwinens,/gabeshiwin-/,,,,,,TRUE,FALSE
gabeshiwin,loc,gabeshiwining,/gabeshiwin-/,,,,,,FALSE,TRUE
gabeshi,1s - ind,ingabesh,/gabeshi-/,gagabeshi,first_person_singular,,independent,,FALSE,FALSE
gabeshi,1s - ind,ningabesh,/gabeshi-/,gagabeshi,first_person_singular,,independent,,FALSE,FALSE
gabeshi,1s - ind,nigabesh,/gabeshi-/,gagabeshi,first_person_singular,,independent,,FALSE,FALSE
gabeshi,3s - ind,gabeshi,/gabeshi-/,gagabeshi,third_person_singular,,independent,,FALSE,FALSE
gabeshi,3s - conj,gabeshid,/gabeshi-/,gagabeshi,third_person_singular,,conjunct,,FALSE,FALSE
gabeshi,3s - ch-conj,gebeshid,/gabeshi-/,gagabeshi,third_person_singular,,changed_conjunct,,FALSE,FALSE
gabeshiwin,sg,gabaayaashi,/gabeshiwin-/,,,,,singular,FALSE,FALSE
gabeshiwin,pl,gabeshiwinan,/gabeshiwin-/,,,,,plural,FALSE,FALSE
gabeshiwin,dim,gabeshiwinens,/gabeshiwin-/,,,,,,TRUE,FALSE
gabeshiwin,loc,gabeshiwining,/gabeshiwin-/,,,,,,FALSE,TRUE
biiwaabikoons,sg,biiwaabikoons,/biiwaabikoons-/,,,,,singular,FALSE,FALSE
biiwaabikoons,pl,biiwaabikoonsan,/biiwaabikoons-/,,,,,plural,FALSE,FALSE
biiwaabikoons,loc,biiwaabikoonsing,/biiwaabikoons-/,,,,,,FALSE,TRUE
daa-,ch-conj,ge-,,,,,changed_conjunct,,FALSE,FALSE
gibaakobidoon,1s - 0s - ind,ingibaakobidoon,/gibaakobid-/,,first_person_singular,singular_inanimate,independent,,FALSE,FALSE
gibaakobidoon,1s - 0s - ind,ningibaakobidoon,/gibaakobid-/,,first_person_singular,singular_inanimate,independent,,FALSE,FALSE
gibaakobidoon,1s - 0s - ind,nigibaakobidoon,/gibaakobid-/,,first_person_singular,singular_inanimate,independent,,FALSE,FALSE
gibaakobidoon,3s - 0s - ind,ogibaakobidoon,/gibaakobid-/,,third_person_singular,singular_inanimate,independent,,FALSE,FALSE
gibaakobidoon,3s - 0 - conj,gibaakobidood,/gibaakobid-/,,third_person_singular,inanimate_number_not_shown,conjunct,,FALSE,FALSE
gibaakobidoon,3s - 0 - ch-conj,gebaakobidood,/gibaakobid-/,,third_person_singular,inanimate_number_not_shown,changed_conjunct,,FALSE,FALSE
gibaakobidoon,2s - 0 - imp,gibaakobidoon,/gibaakobid-/,,second_person_singular,inanimate_number_not_shown,imperative,,FALSE,FALSE
baakaabikizhigan,sg,baakaabikizhigan,/baakaabikizhigan-/,,,,,singular,FALSE,FALSE
baakaabikizhigan,pl,baakaabikizhiganan,/baakaabikizhigan-/,,,,,plural,FALSE,FALSE
baakaabikizhigan,dim,baakaabikizhiganens,/baakaabikizhigan-/,,,,,,TRUE,FALSE
zhaaganaashiiwaki,sg,zhaaganaashiiwaki,/zhaaganaashiiwaky-/,,,,,singular,FALSE,FALSE
zhaaganaashiiwaki,loc,zhaaganaashiiwakiing,/zhaaganaashiiwaky-/,,,,,,FALSE,TRUE
nika,sg,nika,/nik-/,,,,,singular,FALSE,FALSE
nika,pl,nikag,/nik-/,,,,,plural,FALSE,FALSE
nika,dim,nikens,/nik-/,,,,,,TRUE,FALSE
gwiingwiishi,sg,gwiingwiishi,/gwiingwiishiw-/,,,,,singular,FALSE,FALSE
gwiingwiishi,pl,gwiingwiishiwag,/gwiingwiishiw-/,,,,,plural,FALSE,FALSE
gwiingwiishi,dim,gwiingwiishiins,/gwiingwiishiw-/,,,,,,TRUE,FALSE
ozaawi-bineshiinh,sg,ozaawi-bineshiinh,/ozaawi-bineshiiny-/,,,,,singular,FALSE,FALSE
ozaawi-bineshiinh,pl,ozaawi-bineshiinyag,/ozaawi-bineshiiny-/,,,,,plural,FALSE,FALSE
ziinzibaakwadoons,sg,ziinzibaakwadoons,/ziinzibaakwadoons-/,,,,,singular,FALSE,FALSE
ziinzibaakwadoons,pl,ziinzibaakwadoonsan,/ziinzibaakwadoons-/,,,,,plural,FALSE,FALSE
ziinzibaakwadoons,loc,ziinzibaakwadoonsing,/ziinzibaakwadoons-/,,,,,,FALSE,TRUE
ziinzibaakwadoons-adaawewigamig,sg,ziinzibaakwadoons-adaawewigamig,/ziinzibaakwadoons-adaawewigamigw-/,,,,,singular,FALSE,FALSE
ziinzibaakwadoons-adaawewigamig,pl,ziinzibaakwadoons-adaawewigamigoon,/ziinzibaakwadoons-adaawewigamigw-/,,,,,plural,FALSE,FALSE
ziinzibaakwadoons-adaawewigamig,loc,ziinzibaakwadoons-adaawewigamigong,/ziinzibaakwadoons-adaawewigamigw-/,,,,,,FALSE,TRUE
zaka'on,sg,zaka'on,/zaka'on-/,,,,,singular,FALSE,FALSE
zaka'on,pl,zaka'onan,/zaka'on-/,,,,,plural,FALSE,FALSE
zaka'on,dim,zaka'onens,/zaka'on-/,,,,,,TRUE,FALSE
zaka'on,loc,zaka'oning,/zaka'on-/,,,,,,FALSE,TRUE
gibaakobijigan,sg,gibaakobijigan,/gibaakobijigan-/,,,,,singular,FALSE,FALSE
gibaakobijigan,pl,gibaakobijiganan,/gibaakobijigan-/,,,,,plural,FALSE,FALSE
wiindigoo,sg,wiindigoo,/wiindigoow-/,,,,,singular,FALSE,FALSE
wiindigoo,pl,wiindigoog,/wiindigoow-/,,,,,plural,FALSE,FALSE
wiindigoo,dim,wiindigoons,/wiindigoow-/,,,,,,TRUE,FALSE
jiimaan,sg,jiimaan,/jiimaan-/,,,,,singular,FALSE,FALSE
jiimaan,pl,jiimaanan,/jiimaan-/,,,,,plural,FALSE,FALSE
jiimaan,dim,jiimaanens,/jiimaan-/,,,,,,TRUE,FALSE
jiimaan,loc,jiimaaning,/jiimaan-/,,,,,,FALSE,TRUE
jiimaan,pej,jiimaanish,/jiimaan-/,,,,,,FALSE,FALSE
jiimaan,dim - pej,jiimaanenzhish,/jiimaan-/,,,,,,TRUE,FALSE
jiime,1s - ind,injiime,/jiime-/,jaajiime,first_person_singular,,independent,,FALSE,FALSE
jiime,1s - ind,ninjiime,/jiime-/,jaajiime,first_person_singular,,independent,,FALSE,FALSE
jiime,1s - ind,nijiime,/jiime-/,jaajiime,first_person_singular,,independent,,FALSE,FALSE
jiime,3s - ind,jiime,/jiime-/,jaajiime,third_person_singular,,independent,,FALSE,FALSE
jiime,3s - conj,jiimed,/jiime-/,jaajiime,third_person_singular,,conjunct,,FALSE,FALSE
jiime,3s - ch-conj,jaamed,/jiime-/,jaajiime,third_person_singular,,changed_conjunct,,FALSE,FALSE
jiimaanikewinini,sg,jiimaanikewinini,/jiimaanikewininiw-/,,,,,singular,FALSE,FALSE
jiimaanikewinini,pl,jiimaanikewininiwag,/jiimaanikewininiw-/,,,,,plural,FALSE,FALSE
waaginaa,sg,waaginaa,/waaginaaw-/,,,,,singular,FALSE,FALSE
waaginaa,pl,waaginaag,/waaginaaw-/,,,,,plural,FALSE,FALSE
waaginaa,dim,waaginaans,/waaginaaw-/,,,,,,TRUE,FALSE
waaginaa,loc,waaginaang,/waaginaaw-/,,,,,,FALSE,TRUE
agwanogaan,sg,agwanogaan,/agwanogaan-/,,,,,singular,FALSE,FALSE
agwanogaan,pl,agwanogaanan,/agwanogaan-/,,,,,plural,FALSE,FALSE
agwanogaan,dim,agwanogaanens,/agwanogaan-/,,,,,,TRUE,FALSE
agwanogaan,loc,agwanogaaning,/agwanogaan-/,,,,,,FALSE,TRUE
biimaskwaakwa'igan,sg,biimaskwaakwa'igan,/biimaskwaakwa'igan-/,,,,,singular,FALSE,FALSE
biimaskwaakwa'igan,pl,biimaskwaakwa'iganan,/biimaskwaakwa'igan-/,,,,,plural,FALSE,FALSE
babagiwayaanegamigwegin,pl,babagiwayaanegamigweginoon,/babagiwayaanegamigweginw-/,,,,,plural,FALSE,FALSE
bagiwaanegamigwegino-jiimaan,sg,bagiwaanegamigwegino-jiimaan,/bagiwaanegamigwegino-jiimaan-/,,,,,singular,FALSE,FALSE
bagiwaanegamigwegino-jiimaan,pl,bagiwaanegamigwegino-jiimaanan,/bagiwaanegamigwegino-jiimaan-/,,,,,plural,FALSE,FALSE
babagiwayaanekizin,sg,babagiwayaanekizin,/babagiwayaanekizin-/,,,,,singular,FALSE,FALSE
babagiwayaanekizin,pl,babagiwayaanekizinan,/babagiwayaanekizin-/,,,,,plural,FALSE,FALSE
babagiwayaanekizin,dim,babagiwayaanekizinens,/babagiwayaanekizin-/,,,,,,TRUE,FALSE
babagiwayaanekizin,loc,babagiwayaanekizining,/babagiwayaanekizin-/,,,,,,FALSE,TRUE
wiiwakwaan,sg,wiiwakwaan,/wiiwakwaan-/,,,,,singular,FALSE,FALSE
wiiwakwaan,pl,wiiwakwaanan,/wiiwakwaan-/,,,,,plural,FALSE,FALSE
wiiwakwaan,dim,wiiwakwaanens,/wiiwakwaan-/,,,,,,TRUE,FALSE
wiiwakwaan,loc,wiiwakwaaning,/wiiwakwaan-/,,,,,,FALSE,TRUE
wiiwakwaan,pej,wiiwakwaanish,/wiiwakwaan-/,,,,,,FALSE,FALSE
neyaashi,sg,neyaashi,/neyaashiw-/,,,,,singular,FALSE,FALSE
neyaashi,pl,neyaashiwan,/neyaashiw-/,,,,,plural,FALSE,FALSE
neyaashi,dim,neyaashiins,/neyaashiw-/,,,,,,TRUE,FALSE
neyaashi,loc,neyaashiing,/neyaashiw-/,,,,,,FALSE,TRUE
gwanabishkaa,1s - ind,ingwanabishkaa,/gwanabishkaa-/,gagwanabishkaa,first_person_singular,,independent,,FALSE,FALSE
gwanabishkaa,1s - ind,ningwanabishkaa,/gwanabishkaa-/,gagwanabishkaa,first_person_singular,,independent,,FALSE,FALSE
gwanabishkaa,1s - ind,nigwanabishkaa,/gwanabishkaa-/,gagwanabishkaa,first_person_singular,,independent,,FALSE,FALSE
gwanabishkaa,3s - ind,gwanabishkaa,/gwanabishkaa-/,gagwanabishkaa,third_person_singular,,independent,,FALSE,FALSE
gwanabishkaa,3s - conj,gwanabishkaad,/gwanabishkaa-/,gagwanabishkaa,third_person_singular,,conjunct,,FALSE,FALSE
gwanabishkaa,3s - ch-conj,gwenabishkaad,/gwanabishkaa-/,gagwanabishkaa,third_person_singular,,changed_conjunct,,FALSE,FALSE
nawadiniwe,1s - ind,ninawadiniwe,/nawadiniwe-/,,first_person_singular,,independent,,FALSE,FALSE
nawadiniwe,3s - ind,nawadiniwe,/nawadiniwe-/,,third_person_singular,,independent,,FALSE,FALSE
nawadiniwe,3s - conj,nawadiniwed,/nawadiniwe-/,,third_person_singular,,conjunct,,FALSE,FALSE
nawadiniwe,3s - ch-conj,newadiniwed,/nawadiniwe-/,,third_person_singular,,changed_conjunct,,FALSE,FALSE
odaabaan,sg,odaabaan,/odaabaan-/,,,,,singular,FALSE,FALSE
odaabaan,pl,odaabaanag,/odaabaan-/,,,,,plural,FALSE,FALSE
odaabaan,dim,odaabaanens,/odaabaan-/,,,,,,TRUE,FALSE
odaabaan,loc,odaabaaning,/odaabaan-/,,,,,,FALSE,TRUE
giziibiigidaabaanewigamig,sg,giziibiigidaabaanewigamig,/giziibiigidaabaanewigamigw-/,,,,,singular,FALSE,FALSE
giziibiigidaabaanewigamig,pl,giziibiigidaabaanewigamigoon,/giziibiigidaabaanewigamigw-/,,,,,plural,FALSE,FALSE
giziibiigidaabaanewigamig,loc,giziibiigidaabaanewigamigong,/giziibiigidaabaanewigamigw-/,,,,,,FALSE,TRUE
zhiigozhigan,sg,zhiigozhigan,/zhiigozhigan-/,,,,,singular,FALSE,FALSE
zhiigozhigan,pl,zhiigozhiganan,/zhiigozhigan-/,,,,,plural,FALSE,FALSE
zhiigozhigan,dim,zhiigozhigaans,/zhiigozhigan-/,,,,,,TRUE,FALSE
zhiigozhigan,loc,zhiigozhiganing,/zhiigozhigan-/,,,,,,FALSE,TRUE
ataadiwin,sg,ataadiwin,/ataadiwin-/,,,,,singular,FALSE,FALSE
ataadiwin,pl,ataadiwinag,/ataadiwin-/,,,,,plural,FALSE,FALSE
ataadiwin,dim,ataadiwinens,/ataadiwin-/,,,,,,TRUE,FALSE
ataadiwin,loc,ataadiwining,/ataadiwin-/,,,,,,FALSE,TRUE
mazina'igani-makak,sg,mazina'igani-makak,/mazina'igani-makakw-/,,,,,singular,FALSE,FALSE
mazina'igani-makak,pl,mazina'igani-makakoon,/mazina'igani-makakw-/,,,,,plural,FALSE,FALSE
mazina'igani-makak,dim,mazina'igani-makakoons,/mazina'igani-makakw-/,,,,,,TRUE,FALSE
mazina'igani-makak,loc,mazina'igani-makakong,/mazina'igani-makakw-/,,,,,,FALSE,TRUE
misko-bineshiinh,sg,misko-bineshiinh,/misko-bineshiiny-/,,,,,singular,FALSE,FALSE
misko-bineshiinh,pl,misko-bineshiinyag,/misko-bineshiiny-/,,,,,plural,FALSE,FALSE
misko-bineshiinh,dim,misko-bineshiinyens,/misko-bineshiiny-/,,,,,,TRUE,FALSE
bamendan,1s - 0s - ind,imbamendaan,/bamend-/,,first_person_singular,singular_inanimate,independent,,FALSE,FALSE
bamendan,1s - 0s - ind,nimbamendaan,/bamend-/,,first_person_singular,singular_inanimate,independent,,FALSE,FALSE
bamendan,1s - 0s - ind,nibamendaan,/bamend-/,,first_person_singular,singular_inanimate,independent,,FALSE,FALSE
bamendan,3s - 0s - ind,obamendaan,/bamend-/,,third_person_singular,singular_inanimate,independent,,FALSE,FALSE
bamendan,3s - 0 - conj,bamendang,/bamend-/,,third_person_singular,inanimate_number_not_shown,conjunct,,FALSE,FALSE
bamendan,3s - 0 - ch-conj,bemendang,/bamend-/,,third_person_singular,inanimate_number_not_shown,changed_conjunct,,FALSE,FALSE
bamendan,2s - 3 - imp,bamendan,/bamend-/,,second_person_singular,third_person_number_not_shown,imperative,,FALSE,FALSE
bami'iwe,1s - ind,nibami'iwe,/bami'iwe-/,,first_person_singular,,independent,,FALSE,FALSE
bami'iwe,3s - ind,bami'iwe,/bami'iwe-/,,third_person_singular,,independent,,FALSE,FALSE
bami'iwe,3s - conj,bami'iwed,/bami'iwe-/,,third_person_singular,,conjunct,,FALSE,FALSE
bami'iwe,3s - ch-conj,bemi'iwed,/bami'iwe-/,,third_person_singular,,changed_conjunct,,FALSE,FALSE
naangide'e,1s - ind,ninaangide'e,/naangide'e-/,,first_person_singular,,independent,,FALSE,FALSE
naangide'e,3s - ind,naangide'e,/naangide'e-/,,third_person_singular,,independent,,FALSE,FALSE
naangide'e,3s - conj,naangide'ed,/naangide'e-/,,third_person_singular,,conjunct,,FALSE,FALSE
naangide'e,3s - ch-conj,nayaangide'ed,/naangide'e-/,,third_person_singular,,changed_conjunct,,FALSE,FALSE
ayaangwaamizi,1s - ind,indayaangwaamiz,/ayaangwaamizi-/,,first_person_singular,,independent,,FALSE,FALSE
ayaangwaamizi,1s - ind,nindayaangwaamiz,/ayaangwaamizi-/,,first_person_singular,,independent,,FALSE,FALSE
ayaangwaamizi,1s - ind,nidayaangwaamiz,/ayaangwaamizi-/,,first_person_singular,,independent,,FALSE,FALSE
ayaangwaamizi,3s - ind,ayaangwaamizi,/ayaangwaamizi-/,,third_person_singular,,independent,,FALSE,FALSE
ayaangwaamizi,3s - conj,ayaangwaamizid,/ayaangwaamizi-/,,third_person_singular,,conjunct,,FALSE,FALSE
ayaangwaamizi,3s - ch-conj,eyaangwaamizid,/ayaangwaamizi-/,,third_person_singular,,changed_conjunct,,FALSE,FALSE
weweni,,weweni,,,,,,,FALSE,FALSE
debinaak,,debinaak,,,,,,,FALSE,FALSE
boozitaaso,1s - ind,imboozitaas,/boozitaaso-/,,first_person_singular,,independent,,FALSE,FALSE
boozitaaso,1s - ind,nimboozitaas,/boozitaaso-/,,first_person_singular,,independent,,FALSE,FALSE
boozitaaso,1s - ind,niboozitaas,/boozitaaso-/,,first_person_singular,,independent,,FALSE,FALSE
boozitaaso,3s - ind,boozitaaso,/boozitaaso-/,,third_person_singular,,independent,,FALSE,FALSE
boozitaaso,3s - conj,boozitaasod,/boozitaaso-/,,third_person_singular,,conjunct,,FALSE,FALSE
boozitaaso,3s - ch-conj,bwaazitaasod,/boozitaaso-/,,third_person_singular,,changed_conjunct,,FALSE,FALSE
adik,sg,adik,/adikw-/,,,,,singular,FALSE,FALSE
adik,pl,adikwag,/adikw-/,,,,,plural,FALSE,FALSE
adik,dim,adikoons,/adikw-/,,,,,,TRUE,FALSE
adik,pej,adikosh,/adikw-/,,,,,,FALSE,FALSE
adik,loc,adikong,/adikw-/,,,,,,FALSE,TRUE
adiko-wiiyaas,sg,adiko-wiiyaas,/adiko-wiiyaas-/,,,,,singular,FALSE,FALSE
mamaandaagochigewin,sg,mamaandaagochigewin,/mamaandaagochigewin-/,,,,,singular,FALSE,FALSE
mamaandaagochigewin,pl,mamaandaagochigewinan,/mamaandaagochigewin-/,,,,,plural,FALSE,FALSE
mookodaasoowinini,sg,mookodaasoowinini,/mookodaasoowininiw-/,,,,,singular,FALSE,FALSE
mookodaasoowinini,pl,mookodaasoowininiwag,/mookodaasoowininiw-/,,,,,plural,FALSE,FALSE
okaadaak,sg,okaadaak,/okaadaakw-/,,,,,singular,FALSE,FALSE
okaadaak,pl,okaadaakoon,/okaadaakw-/,,,,,plural,FALSE,FALSE
okaadaak,dim,okaadaakoons,/okaadaakw-/,,,,,,TRUE,FALSE
okaadaak,loc,okaadaakong,/okaadaakw-/,,,,,,FALSE,TRUE
gashkoondan,1s - 0s - ind,ningashkoondaan,/gashkoond-/,,first_person_singular,singular_inanimate,independent,,FALSE,FALSE
gashkoondan,3s - 0s - ind,ogashkoondaan,/gashkoond-/,,third_person_singular,singular_inanimate,independent,,FALSE,FALSE
gashkoondan,3s - 0 - conj,gashkoondang,/gashkoond-/,,third_person_singular,inanimate_number_not_shown,conjunct,,FALSE,FALSE
gashkoondan,3s - 0 - ch-conj,geshkoondang,/gashkoond-/,,third_person_singular,inanimate_number_not_shown,changed_conjunct,,FALSE,FALSE
gashkoondan,2s - 0 - imp,gashkoondan,/gashkoond-/,,second_person_singular,inanimate_number_not_shown,imperative,,FALSE,FALSE
gashkiwidoon,1s - 0s - ind,ingashkiwidoon,/gashkiwid-/,,first_person_singular,singular_inanimate,independent,,FALSE,FALSE
gashkiwidoon,1s - 0s - ind,ningashkiwidoon,/gashkiwid-/,,first_person_singular,singular_inanimate,independent,,FALSE,FALSE
gashkiwidoon,1s - 0s - ind,nigashkiwidoon,/gashkiwid-/,,first_person_singular,singular_inanimate,independent,,FALSE,FALSE
gashkiwidoon,3s - 0s - ind,ogashkiwidoon,/gashkiwid-/,,third_person_singular,singular_inanimate,independent,,FALSE,FALSE
gashkiwidoon,3s - 0 - conj,gashkiwidood,/gashkiwid-/,,third_person_singular,inanimate_number_not_shown,conjunct,,FALSE,FALSE
gashkiwidoon,3s - 0 - ch-conj,geshkiwidood,/gashkiwid-/,,third_person_singular,inanimate_number_not_shown,changed_conjunct,,FALSE,FALSE
gashkiwidoon,2s - 0 - imp,gashkiwidoon,/gashkiwid-/,,second_person_singular,inanimate_number_not_shown,imperative,,FALSE,FALSE
babaaminige,1s - ind,nibabaaminige,/babaaminige-/,,first_person_singular,,independent,,FALSE,FALSE
babaaminige,3s - ind,babaaminige,/babaaminige-/,,third_person_singular,,independent,,FALSE,FALSE
babaaminige,3s - conj,babaaminiged,/babaaminige-/,,third_person_singular,,conjunct,,FALSE,FALSE
babaaminige,3s - ch-conj,bebaaminiged,/babaaminige-/,,third_person_singular,,changed_conjunct,,FALSE,FALSE
mangiwane,1s - ind,nimangiwane,/mangiwane-/,,first_person_singular,,independent,,FALSE,FALSE
mangiwane,3s - ind,mangiwane,/mangiwane-/,,third_person_singular,,independent,,FALSE,FALSE
mangiwane,3s - conj,mangiwaned,/mangiwane-/,,third_person_singular,,conjunct,,FALSE,FALSE
mangiwane,3s - ch-conj,mengiwaned,/mangiwane-/,,third_person_singular,,changed_conjunct,,FALSE,FALSE
babaamoomaawaso,1s - ind,nimbabaamoomaawas,/babaamoomaawaso-/,,first_person_singular,,independent,,FALSE,FALSE
babaamoomaawaso,1s - ind,nibabaamoomaawas,/babaamoomaawaso-/,,first_person_singular,,independent,,FALSE,FALSE
babaamoomaawaso,3s - ind,babaamoomaawaso,/babaamoomaawaso-/,,third_person_singular,,independent,,FALSE,FALSE
babaamoomaawaso,3s - conj,babaamoomaawasod,/babaamoomaawaso-/,,third_person_singular,,conjunct,,FALSE,FALSE
babaamoomaawaso,3s - ch-conj,bebaamoomaawasod,/babaamoomaawaso-/,,third_person_singular,,changed_conjunct,,FALSE,FALSE
ditibidaabaan,sg,ditibidaabaan,/ditibidaabaan-/,,,,,singular,FALSE,FALSE
ditibidaabaan,pl,ditibidaabaanag,/ditibidaabaan-/,,,,,plural,FALSE,FALSE
ditibidaabaan,dim,ditibidaabaanens,/ditibidaabaan-/,,,,,,TRUE,FALSE
ditibidaabaan,loc,ditibidaabaaning,/ditibidaabaan-/,,,,,,FALSE,TRUE
mookodaaso,1s - ind,nimookodaas,/mookodaaso-/,,first_person_singular,,independent,,FALSE,FALSE
mookodaaso,3s - ind,mookodaaso,/mookodaaso-/,,third_person_singular,,independent,,FALSE,FALSE
mookodaaso,3s - conj,mookodaasod,/mookodaaso-/,,third_person_singular,,conjunct,,FALSE,FALSE
mookodaaso,3s - ch-conj,mwaakodaasod,/mookodaaso-/,,third_person_singular,,changed_conjunct,,FALSE,FALSE
mookodaaso,1s - ind,nimookodaas,/mookodaaso-/,,first_person_singular,,independent,,FALSE,FALSE
mookodaaso,3s - ind,mookodaaso,/mookodaaso-/,,third_person_singular,,independent,,FALSE,FALSE
mookodaaso,3s - conj,mookodaasod,/mookodaaso-/,,third_person_singular,,conjunct,,FALSE,FALSE
mookodaaso,3s - ch-conj,mwaakodaasod,/mookodaaso-/,,third_person_singular,,changed_conjunct,,FALSE,FALSE
mookodaasoowinini,sg,mookodaasoowinini,/mookodaasoowininiw-/,,,,,singular,FALSE,FALSE
mookodaasoowinini,pl,mookodaasoowininiwag,/mookodaasoowininiw-/,,,,,plural,FALSE,FALSE
gwayako-zhooniyaa,sg,gwayako-zhooniyaa,/gwayako-zhooniyaaw-/,,,,,singular,FALSE,FALSE
ataagewigamig,sg,ataagewigamig,/ataagewigamigw-/,,,,,singular,FALSE,FALSE
ataagewigamig,pl,ataagewigamigoon,/ataagewigamigw-/,,,,,plural,FALSE,FALSE
ataagewigamig,loc,ataagewigamigong,/ataagewigamigw-/,,,,,,FALSE,TRUE
jiibegamig,sg,jiibegamig,/jiibegamigw-/,,,,,singular,FALSE,FALSE
jiibegamig,pl,jiibegamigoon,/jiibegamigw-/,,,,,plural,FALSE,FALSE
jiibegamig,dim,jiibegamigoons,/jiibegamigw-/,,,,,,TRUE,FALSE
jiibegamig,loc,jiibegamigong,/jiibegamigw-/,,,,,,FALSE,TRUE
ziiga'ige,1s - ind,inziiga'ige,/ziiga'ige-/,,first_person_singular,,independent,,FALSE,FALSE
ziiga'ige,1s - ind,ninziiga'ige,/ziiga'ige-/,,first_person_singular,,independent,,FALSE,FALSE
ziiga'ige,1s - ind,niziiga'ige,/ziiga'ige-/,,first_person_singular,,independent,,FALSE,FALSE
ziiga'ige,3s - ind,ziiga'ige,/ziiga'ige-/,,third_person_singular,,independent,,FALSE,FALSE
ziiga'ige,3s - conj,ziiga'iged,/ziiga'ige-/,,third_person_singular,,conjunct,,FALSE,FALSE
ziiga'ige,3s - ch-conj,zaaga'iged,/ziiga'ige-/,,third_person_singular,,changed_conjunct,,FALSE,FALSE
agawaateshkan,1s - 0s - ind,indagawaateshkaan,/agawaateshk-/,ayagawaateshk,first_person_singular,singular_inanimate,independent,,FALSE,FALSE
agawaateshkan,1s - 0s - ind,nindagawaateshkaan,/agawaateshk-/,ayagawaateshk,first_person_singular,singular_inanimate,independent,,FALSE,FALSE
agawaateshkan,1s - 0s - ind,nidagawaateshkaan,/agawaateshk-/,ayagawaateshk,first_person_singular,singular_inanimate,independent,,FALSE,FALSE
agawaateshkan,3s - 0s - ind,odagawaateshkaan,/agawaateshk-/,ayagawaateshk,third_person_singular,singular_inanimate,independent,,FALSE,FALSE
agawaateshkan,3s - 0 - conj,agawaateshkang,/agawaateshk-/,ayagawaateshk,third_person_singular,inanimate_number_not_shown,conjunct,,FALSE,FALSE
agawaateshkan,3s - 0 - ch-conj,egawaateshkang,/agawaateshk-/,ayagawaateshk,third_person_singular,inanimate_number_not_shown,changed_conjunct,,FALSE,FALSE
gaazhagens,sg,gaazhagens,/gaazhagens-/,,,,,singular,FALSE,FALSE
gaazhagens,pl,gaazhagensag,/gaazhagens-/,,,,,plural,FALSE,FALSE
nichiiwad,0s - ind,nichiiwad,/nichiiwad-/,,singular_inanimate,,independent,,FALSE,FALSE
nichiiwad,0s - conj,nichiiwak,/nichiiwad-/,,singular_inanimate,,conjunct,,FALSE,FALSE
nichiiwad,0s - ch-conj,nechiiwak,/nichiiwad-/,,singular_inanimate,,changed_conjunct,,FALSE,FALSE
biskane,0s - ind,biskane,/biskane-/,,singular_inanimate,,independent,,FALSE,FALSE
biskane,0s - conj,biskaneg,/biskane-/,,singular_inanimate,,conjunct,,FALSE,FALSE
biskane,0s - ch-conj,beskaneg,/biskane-/,,singular_inanimate,,changed_conjunct,,FALSE,FALSE
biskane,0s - aug - ind,biskanemagad,/biskane-/,,singular_inanimate,,independent,,FALSE,FALSE
debibidoon,1s - 0s - ind,indebibidoon,/debibid-/,dedebibidoon,first_person_singular,singular_inanimate,independent,,FALSE,FALSE
debibidoon,1s - 0s - ind,nindebibidoon,/debibid-/,dedebibidoon,first_person_singular,singular_inanimate,independent,,FALSE,FALSE
debibidoon,1s - 0s - ind,ndebibidoon,/debibid-/,dedebibidoon,first_person_singular,singular_inanimate,independent,,FALSE,FALSE
debibidoon,3s - 0s - ind,odebibidoon,/debibid-/,dedebibidoon,third_person_singular,singular_inanimate,independent,,FALSE,FALSE
debibidoon,3s - 0 - conj,debibidood,/debibid-/,dedebibidoon,third_person_singular,inanimate_number_not_shown,conjunct,,FALSE,FALSE
debibidoon,3s - 0 - ch-conj,dayebibidood,/debibid-/,dedebibidoon,third_person_singular,inanimate_number_not_shown,changed_conjunct,,FALSE,FALSE
debibidoon,2s - 0 - imp,debibidoon,/debibid-/,dedebibidoon,second_person_singular,inanimate_number_not_shown,imperative,,FALSE,FALSE
boozinodaw,1s - 3s - ind,imboozinodawaa,/boozinodaw-/,,first_person_singular,third_person_singular,independent,,FALSE,FALSE
boozinodaw,1s - 3s - ind,nimboozinodawaa,/boozinodaw-/,,first_person_singular,third_person_singular,independent,,FALSE,FALSE
boozinodaw,1s - 3s - ind,niboozinodawaa,/boozinodaw-/,,first_person_singular,third_person_singular,independent,,FALSE,FALSE
boozinodaw,3s - 3' - ind,oboozinodawaan,/boozinodaw-/,,third_person_singular,third_person_obviative,independent,,FALSE,FALSE
boozinodaw,3s - 3' - conj,boozinodawaad,/boozinodaw-/,,third_person_singular,third_person_obviative,conjunct,,FALSE,FALSE
boozinodaw,3s - 3' - ch-conj,bwaazinodawaad,/boozinodaw-/,,third_person_singular,third_person_obviative,changed_conjunct,,FALSE,FALSE
boozinodaw,2s - 3 - imp,boozinodaw,/boozinodaw-/,,second_person_singular,third_person_number_not_shown,imperative,,FALSE,FALSE
nakwebidoon,1s - 0s - ind,ninakwebidoon,/nakwebid-/,nanakwebid,first_person_singular,singular_inanimate,independent,,FALSE,FALSE
nakwebidoon,3s - 0s - ind,onakwebidoon,/nakwebid-/,nanakwebid,third_person_singular,singular_inanimate,independent,,FALSE,FALSE
nakwebidoon,3s - 0 - conj,nakwebidood,/nakwebid-/,nanakwebid,third_person_singular,inanimate_number_not_shown,conjunct,,FALSE,FALSE
nakwebidoon,3s - 0 - ch-conj,nekwebidood,/nakwebid-/,nanakwebid,third_person_singular,inanimate_number_not_shown,changed_conjunct,,FALSE,FALSE
nakwebidoon,2s - 0 - imp,nakwebidoon,/nakwebid-/,nanakwebid,second_person_singular,inanimate_number_not_shown,imperative,,FALSE,FALSE
mizizi,1s - ind,nimiziz,/mizizi-/,,first_person_singular,,independent,,FALSE,FALSE
mizizi,0s - ind,mizizi,/mizizi-/,,singular_inanimate,,independent,,FALSE,FALSE
mizizi,3s - conj,mizizid,/mizizi-/,,third_person_singular,,conjunct,,FALSE,FALSE
mizizi,3s - ch-conj,mezizid,/mizizi-/,,third_person_singular,,changed_conjunct,,FALSE,FALSE
adim,1s - 3s - ind,indadimaa,/adim-/,ayadim,first_person_singular,third_person_singular,independent,,FALSE,FALSE
adim,1s - 3s - ind,nindadimaa,/adim-/,ayadim,first_person_singular,third_person_singular,independent,,FALSE,FALSE
adim,1s - 3s - ind,nidadimaa,/adim-/,ayadim,first_person_singular,third_person_singular,independent,,FALSE,FALSE
adim,3s - 1s - ind,nindadimig,/adim-/,ayadim,third_person_singular,first_person_singular,independent,,FALSE,FALSE
adim,1s - 2s - ind,gidadimin,/adim-/,ayadim,first_person_singular,second_person_singular,independent,,FALSE,FALSE
adim,2s - 1s - ind,gidadim,/adim-/,ayadim,second_person_singular,first_person_singular,independent,,FALSE,FALSE
adim,3s - 3' - ind,odadimaan,/adim-/,ayadim,third_person_singular,third_person_obviative,independent,,FALSE,FALSE
adim,3s - 3' - conj,adimaad,/adim-/,ayadim,third_person_singular,third_person_obviative,conjunct,,FALSE,FALSE
adim,3s - 3' - ch-conj,edimaad,/adim-/,ayadim,third_person_singular,third_person_obviative,changed_conjunct,,FALSE,FALSE
adim,2s - 3 - imp,adim,/adim-/,ayadim,second_person_singular,third_person_number_not_shown,imperative,,FALSE,FALSE
nakwebijigewinini,sg,nakwebijigewinini,/nakwebijigewininiw-/,,,,,singular,FALSE,FALSE
nakwebijigewinini,pl,nakwebijigewininiwag,/nakwebijigewininiw-/,,,,,plural,FALSE,FALSE
nakwebijigewinini,dim,nakwebijigewininiins,/nakwebijigewininiw-/,,,,,,TRUE,FALSE
nakwebijige-minjikaawan,sg,nakwebijige-minjikaawan,/nakwebijige-minjikaawan-/,,,,,singular,FALSE,FALSE
nakwebijige-minjikaawan,pl,nakwebijige-minjikaawanag,/nakwebijige-minjikaawan-/,,,,,plural,FALSE,FALSE
maanameg,sg,maanameg,/maanamegw-/,,,,,singular,FALSE,FALSE
maanameg,pl,maanamegwag,/maanamegw-/,,,,,plural,FALSE,FALSE
maanameg,dim,maanamegoons,/maanamegw-/,,,,,,TRUE,FALSE
miskopwaaganasin,sg,miskopwaaganasin,/miskopwaaganasiny-/,,,,,singular,FALSE,FALSE
oginii-dagonigan,sg,oginii-dagonigan,/oginii-dagonigan-/,,,,,singular,FALSE,FALSE
apakweshkway,sg,apakweshkway,/apakweshkway-/,,,,,singular,FALSE,FALSE
apakweshkway,pl,apakweshkwayag,/apakweshkway-/,,,,,plural,FALSE,FALSE
apakweshkway,sg,apakweshkway,/apakweshkway-/,,,,,singular,FALSE,FALSE
apakweshkway,pl,apakweshkwayag,/apakweshkway-/,,,,,plural,FALSE,FALSE
bizhiki,sg,bizhiki,/bizhikiw-/,,,,,singular,FALSE,FALSE
bizhiki,pl,bizhikiwag,/bizhikiw-/,,,,,plural,FALSE,FALSE
bizhiki,dim,bizhikiins,/bizhikiw-/,,,,,,TRUE,FALSE
bizhiki,pej,bizhikiwish,/bizhikiw-/,,,,,,FALSE,FALSE
bizhikiiwigamig,sg,bizhikiiwigamig,/bizhikiiwigamigw-/,,,,,singular,FALSE,FALSE
bizhikiiwigamig,pl,bizhikiiwigamigoon,/bizhikiiwigamigw-/,,,,,plural,FALSE,FALSE
bizhikiiwigamig,loc,bizhikiiwigamigong,/bizhikiiwigamigw-/,,,,,,FALSE,TRUE
izhi',1s - 3s - ind,indinaa,/iN-/,,first_person_singular,third_person_singular,independent,,FALSE,FALSE
izhi',1s - 3s - ind,nindinaa,/iN-/,,first_person_singular,third_person_singular,independent,,FALSE,FALSE
izhi',1s - 3s - ind,nidinaa,/iN-/,,first_person_singular,third_person_singular,independent,,FALSE,FALSE
izhi',3s - 1s - ind,indig,/iN-/,,third_person_singular,first_person_singular,independent,,FALSE,FALSE
izhi',X - 1s - ind,indigoo,/iN-/,,indefinite,first_person_singular,independent,,FALSE,FALSE
izhi',3s - 3' - ind,odinaan,/iN-/,,third_person_singular,third_person_obviative,independent,,FALSE,FALSE
izhi',3s - 3' - conj,inaad,/iN-/,,third_person_singular,third_person_obviative,conjunct,,FALSE,FALSE
izhi',3s - 3' - ch-conj,enaad,/iN-/,,third_person_singular,third_person_obviative,changed_conjunct,,FALSE,FALSE
izhi',2s - 3 - imp,izhi,/iN-/,,second_person_singular,third_person_number_not_shown,imperative,,FALSE,FALSE
ayaangwaamim,1s - 3s - ind,indayaangwaamimaa,/ayaangwaamim-/,,first_person_singular,third_person_singular,independent,,FALSE,FALSE
ayaangwaamim,1s - 3s - ind,nindayaangwaamimaa,/ayaangwaamim-/,,first_person_singular,third_person_singular,independent,,FALSE,FALSE
ayaangwaamim,1s - 3s - ind,nidayaangwaamimaa,/ayaangwaamim-/,,first_person_singular,third_person_singular,independent,,FALSE,FALSE
ayaangwaamim,3s - 3' - ind,odayaangwaamimaan,/ayaangwaamim-/,,third_person_singular,third_person_obviative,independent,,FALSE,FALSE
ayaangwaamim,3s - 3' - conj,ayaangwaamimaad,/ayaangwaamim-/,,third_person_singular,third_person_obviative,conjunct,,FALSE,FALSE
ayaangwaamim,3s - 3' - ch-conj,eyaangwaamimaad,/ayaangwaamim-/,,third_person_singular,third_person_obviative,changed_conjunct,,FALSE,FALSE
ayaangwaamim,2s - 3 - imp,ayaangwaamim,/ayaangwaamim-/,,second_person_singular,third_person_number_not_shown,imperative,,FALSE,FALSE
ayaangwaamizi,1s - ind,indayaangwaamiz,/ayaangwaamizi-/,,first_person_singular,,independent,,FALSE,FALSE
ayaangwaamizi,1s - ind,nindayaangwaamiz,/ayaangwaamizi-/,,first_person_singular,,independent,,FALSE,FALSE
ayaangwaamizi,1s - ind,nidayaangwaamiz,/ayaangwaamizi-/,,first_person_singular,,independent,,FALSE,FALSE
ayaangwaamizi,3s - ind,ayaangwaamizi,/ayaangwaamizi-/,,third_person_singular,,independent,,FALSE,FALSE
ayaangwaamizi,3s - conj,ayaangwaamizid,/ayaangwaamizi-/,,third_person_singular,,conjunct,,FALSE,FALSE
ayaangwaamizi,3s - ch-conj,eyaangwaamizid,/ayaangwaamizi-/,,third_person_singular,,changed_conjunct,,FALSE,FALSE
waazh,sg,waazh,/waazh-/,,,,,singular,FALSE,FALSE
waazh,pl,waazhan,/waazh-/,,,,,plural,FALSE,FALSE
waazh,loc,waazhing,/waazh-/,,,,,,FALSE,TRUE
giizhik,sg,giizhik,/giizhik-/,,,,,singular,FALSE,FALSE
giizhik,pl,giizhikag,/giizhik-/,,,,,plural,FALSE,FALSE
giizhik,dim,giizhikens,/giizhik-/,,,,,,TRUE,FALSE
giizhik,loc,giizhiking,/giizhik-/,,,,,,FALSE,TRUE
giizhikanagek,sg,giizhikanagek,/giizhikanagekw-/,,,,,singular,FALSE,FALSE
giizhikanagek,pl,giizhikanagekoog,/giizhikanagekw-/,,,,,plural,FALSE,FALSE
giizhikaandag,sg,giizhikaandag,/giizhikaandagw-/,,,,,singular,FALSE,FALSE
giizhikaandag,pl,giizhikaandagoog,/giizhikaandagw-/,,,,,plural,FALSE,FALSE
giizhikaandag,dim,giizhikaandagoons,/giizhikaandagw-/,,,,,,TRUE,FALSE
giizhikaandag,loc,giizhikaandagong,/giizhikaandagw-/,,,,,,FALSE,TRUE
zegibanaanishiinh,sg,zegibanaanishiinh,/zegibanaanishiinhy-/,,,,,singular,FALSE,FALSE
zegibanaanishiinh,pl,zegibanaanishiinyag,/zegibanaanishiinhy-/,,,,,plural,FALSE,FALSE
zegibanaanishiinh,dim,zegibanaanishiinyens,/zegibanaanishiinhy-/,,,,,,TRUE,FALSE
giizhikisag,sg,giizhikisag,/giizhikisagw-/,,,,,singular,FALSE,FALSE
giizhikisag,pl,giizhikisagoog,/giizhikisagw-/,,,,,plural,FALSE,FALSE
giizhikisag,dim,giizhikisagoons,/giizhikisagw-/,,,,,,TRUE,FALSE
jiikakamigad,0s - ind,jiikakamigad,/jiikakamigad-/,,singular_inanimate,,independent,,FALSE,FALSE
jiikakamigad,3s - conj,jiikakamigak,/jiikakamigad-/,,third_person_singular,,conjunct,,FALSE,FALSE
jiikakamigad,0s - ch-conj,jaakakamigak,/jiikakamigad-/,,singular_inanimate,,changed_conjunct,,FALSE,FALSE
moonikaan,sg,moonikaan,/moonikaan-/,,,,,singular,FALSE,FALSE
moonikaan,pl,moonikaanan,/moonikaan-/,,,,,plural,FALSE,FALSE
moonikaan,dim,moonikaanens,/moonikaan-/,,,,,,TRUE,FALSE
moonikaan,loc,moonikaaning,/moonikaan-/,,,,,,FALSE,TRUE
waabiganidaabaan,sg,waabiganidaabaan,/waabiganidaabaan-/,,,,,singular,FALSE,FALSE
waabiganidaabaan,pl,waabiganidaabaanag,/waabiganidaabaan-/,,,,,plural,FALSE,FALSE
jiibayaki,sg,jiibayaki,/jiibayakyi-/,,,,,singular,FALSE,FALSE
jiibayaki,pl,jiibayakiin,/jiibayakyi-/,,,,,plural,FALSE,FALSE
jiibayaki,dim,jiibayakiins,/jiibayakyi-/,,,,,,TRUE,FALSE
jiibayaki,loc,jiibayakiing,/jiibayakyi-/,,,,,,FALSE,TRUE
abaabas,1s - 3s - ind,indabaabaswaa,/abaabasw-/,ayabaabasan,first_person_singular,third_person_singular,independent,,FALSE,FALSE
abaabas,1s - 3s - ind,nindabaabaswaa,/abaabasw-/,ayabaabasan,first_person_singular,third_person_singular,independent,,FALSE,FALSE
abaabas,1s - 3s - ind,nidabaabaswaa,/abaabasw-/,ayabaabasan,first_person_singular,third_person_singular,independent,,FALSE,FALSE
abaabas,3s - 1s - ind,indabaabasog,/abaabasw-/,ayabaabasan,third_person_singular,first_person_singular,independent,,FALSE,FALSE
abaabas,3s - 3' - ind,odabaabaswaan,/abaabasw-/,ayabaabasan,third_person_singular,third_person_obviative,independent,,FALSE,FALSE
abaabas,3s - 3' - conj,abaabaswaad,/abaabasw-/,ayabaabasan,third_person_singular,third_person_obviative,conjunct,,FALSE,FALSE
abaabas,3s - 3' - ch-conj,ebaabaswaad,/abaabasw-/,ayabaabasan,third_person_singular,third_person_obviative,changed_conjunct,,FALSE,FALSE
abaabas,2s - 3 - imp,abaabas,/abaabasw-/,ayabaabasan,second_person_singular,third_person_number_not_shown,imperative,,FALSE,FALSE
abaabas,2s - 3 - imp,abaabaswi,/abaabasw-/,ayabaabasan,second_person_singular,third_person_number_not_shown,imperative,,FALSE,FALSE
miskwaabikoons,sg,miskwaabikoons,/miskwaabikoons-/,,,,,singular,FALSE,FALSE
miskwaabikoons,pl,miskwaabikoonsag,/miskwaabikoons-/,,,,,plural,FALSE,FALSE
anishinaabe-maawanjii'idiiwigamig,loc,anishinaabe-maawanjii'idiiwigamigong,/anishinaabe-maawanjii'idiiwigamigw-/,,,,,,FALSE,TRUE
anishinaabe-maawanjii'idiiwigamig,pl,anishinaabe-maawanjii'idiiwigamigoon,/anishinaabe-maawanjii'idiiwigamigw-/,,,,,plural,FALSE,FALSE
manidooke,1s - ind,nimanidooke,/manidooke-/,,first_person_singular,,independent,,FALSE,FALSE
manidooke,3s - ind,manidooke,/manidooke-/,,third_person_singular,,independent,,FALSE,FALSE
manidooke,3s - conj,manidooked,/manidooke-/,,third_person_singular,,conjunct,,FALSE,FALSE
manidooke,3s - ch-conj,menidooked,/manidooke-/,,third_person_singular,,changed_conjunct,,FALSE,FALSE
booch,,booch,,,,,,,FALSE,FALSE
booch,,booch igo,,,,,,,FALSE,FALSE
geget,,geget,,,,,,,FALSE,FALSE
mazaanag,dim,mazaanens,/mazaan-/,,,,,,TRUE,FALSE
mazaanag,loc,mazaaning,/mazaan-/,,,,,,FALSE,TRUE
aanikegamaa,0s - ind,aanikegamaa,/aanikegamaa-/,,singular_inanimate,,independent,,FALSE,FALSE
aanikegamaa,0s - conj,aanikegamaag,/aanikegamaa-/,,singular_inanimate,,conjunct,,FALSE,FALSE
aanikegamaa,0s - ch-conj,ayaanikegamaag,/aanikegamaa-/,,singular_inanimate,,changed_conjunct,,FALSE,FALSE
aanikegamaa,0s - ind - aug,aanikegamaamagad,/aanikegamaa-/,,singular_inanimate,,independent,,FALSE,FALSE
biiwaabiko-zagapijigan,sg,biiwaabiko-zagapijigan,/biiwaabiko-zagapijigan-/,,,,,singular,FALSE,FALSE
biiwaabiko-zagapijigan,pl,biiwaabiko-zagapijiganan,/biiwaabiko-zagapijigan-/,,,,,plural,FALSE,FALSE
apabiwin,sg,apabiwin,/apabiwin-/,,,,,singular,FALSE,FALSE
apabiwin,pl,apabiwinan,/apabiwin-/,,,,,plural,FALSE,FALSE
apabiwin,dim,apabiwinens,/apabiwin-/,,,,,,TRUE,FALSE
apabiwin,loc,apabiwining,/apabiwin-/,,,,,,FALSE,TRUE
apabiwin,pej,apabiwinish,/apabiwin-/,,,,,,FALSE,FALSE
eshpabid,pl,eshpabijig,,,,,,plural,FALSE,FALSE
minikwaajigan,sg,minikwaajigan,/minikwaajigan-/,,,,,singular,FALSE,FALSE
minikwaajigan,pl,minikwaajiganan,/minikwaajigan-/,,,,,plural,FALSE,FALSE
minikwaajigan,dim,minikwaajigaans,/minikwaajigan-/,,,,,,TRUE,FALSE
minikwaajigan,loc,minikwaajiganing,/minikwaajigan-/,,,,,,FALSE,TRUE
minikwaajigan,pej,minikwaajiganish,/minikwaajigan-/,,,,,,FALSE,FALSE
aanzinaagozi,1s - ind,indaanzinaagoz,/aanzinaagozi-/,,first_person_singular,,independent,,FALSE,FALSE
aanzinaagozi,1s - ind,nindaanzinaagoz,/aanzinaagozi-/,,first_person_singular,,independent,,FALSE,FALSE
aanzinaagozi,1s - ind,nidaanzinaagoz,/aanzinaagozi-/,,first_person_singular,,independent,,FALSE,FALSE
aanzinaagozi,3s - ind,aanzinaagozi,/aanzinaagozi-/,,third_person_singular,,independent,,FALSE,FALSE
aanzinaagozi,3s - conj,aanzinaagozid,/aanzinaagozi-/,,third_person_singular,,conjunct,,FALSE,FALSE
aanzinaagozi,3s - ch-conj,ayaanzinaagozid,/aanzinaagozi-/,,third_person_singular,,changed_conjunct,,FALSE,FALSE
wabigamaa,0s - ind,wabigamaa,/wabigamaa-/,,singular_inanimate,,independent,,FALSE,FALSE
wabigamaa,0s - conj,wabigamaag,/wabigamaa-/,,singular_inanimate,,conjunct,,FALSE,FALSE
wabigamaa,0s - ch-conj,webigamaag,/wabigamaa-/,,singular_inanimate,,changed_conjunct,,FALSE,FALSE
wabigamaa,0s - ind - aug,wabigamaamagad,/wabigamaa-/,,singular_inanimate,,independent,,FALSE,FALSE
gagiipizi,1s - ind,ingagiipiz,/gagiipizi-/,,first_person_singular,,independent,,FALSE,FALSE
gagiipizi,1s - ind,ningagiipiz,/gagiipizi-/,,first_person_singular,,independent,,FALSE,FALSE
gagiipizi,1s - ind,nigagiipiz,/gagiipizi-/,,first_person_singular,,independent,,FALSE,FALSE
gagiipizi,3s - ind,gagiipizi,/gagiipizi-/,,third_person_singular,,independent,,FALSE,FALSE
gagiipizi,3s - conj,gagiipizid,/gagiipizi-/,,third_person_singular,,conjunct,,FALSE,FALSE
gagiipizi,3s - ch-conj,gegiipizid,/gagiipizi-/,,third_person_singular,,changed_conjunct,,FALSE,FALSE
inaadiziwin,sg,inaadiziwin,/inaadiziwin-/,,,,,singular,FALSE,FALSE
akakanzhe,sg,akakanzhe,/akakanzhew-/,,,,,singular,FALSE,FALSE
akakanzhe,loc,akakanzheng,/akakanzhew-/,,,,,,FALSE,TRUE
mawinazh,1s - 3s - ind,nimawinanaa,/mawinaN-/,,first_person_singular,third_person_singular,independent,,FALSE,FALSE
mawinazh,3s - 3' - conj,mawinanaad,/mawinaN-/,,third_person_singular,third_person_obviative,conjunct,,FALSE,FALSE
mawinazh,3s - 3' - ind,omawinanaan,/mawinaN-/,,third_person_singular,third_person_obviative,independent,,FALSE,FALSE
mawinazh,3s - 3' - ch-conj,mewinanaad,/mawinaN-/,,third_person_singular,third_person_obviative,changed_conjunct,,FALSE,FALSE
mawinazh,2s - 3 - imp,mawinazh,/mawinaN-/,,second_person_singular,third_person_number_not_shown,imperative,,FALSE,FALSE
inagindan,1s - 0s - ind,indinagindaan,/inagind-/,,first_person_singular,singular_inanimate,independent,,FALSE,FALSE
inagindan,1s - 0s - ind,nindinagindaan,/inagind-/,,first_person_singular,singular_inanimate,independent,,FALSE,FALSE
inagindan,1s - 0s - ind,nidinagindaan,/inagind-/,,first_person_singular,singular_inanimate,independent,,FALSE,FALSE
inagindan,3s - 0s - ind,odinangindaan,/inagind-/,,third_person_singular,singular_inanimate,independent,,FALSE,FALSE
inagindan,3s - 0 - conj,inagindang,/inagind-/,,third_person_singular,inanimate_number_not_shown,conjunct,,FALSE,FALSE
inagindan,3s - 0 - ch-conj,enagindang,/inagind-/,,third_person_singular,inanimate_number_not_shown,changed_conjunct,,FALSE,FALSE
inagindan,2s - 0 - imp,inagindan,/inagind-/,,second_person_singular,inanimate_number_not_shown,imperative,,FALSE,FALSE
babaaminizhikaw,1s - 3s - ind,nibabaaminizhikawaa,/babaaminizhikaw-/,,first_person_singular,third_person_singular,independent,,FALSE,FALSE
babaaminizhikaw,3s - 3' - ind,obabaaminizhikawaan,/babaaminizhikaw-/,,third_person_singular,third_person_obviative,independent,,FALSE,FALSE
babaaminizhikaw,3s - 3' - conj,babaaminizhikawaad,/babaaminizhikaw-/,,third_person_singular,third_person_obviative,conjunct,,FALSE,FALSE
babaaminizhikaw,3s - 3' - ch-conj,bebaaminizhikawaad,/babaaminizhikaw-/,,third_person_singular,third_person_obviative,changed_conjunct,,FALSE,FALSE
babaaminizhikaw,2s - 3 - imp,babaaminizhikaw,/babaaminizhikaw-/,,second_person_singular,third_person_number_not_shown,imperative,,FALSE,FALSE
bimiwizhiwewinini,sg,bimiwizhiwewinini,/bimiwizhiwewininiw-/,,,,,singular,FALSE,FALSE
bimiwizhiwewinini,pl,bimiwizhiwewininiwag,/bimiwizhiwewininiw-/,,,,,plural,FALSE,FALSE
wendad,0s - ind,wendad,/wendad-/,wewendad,singular_inanimate,,independent,,FALSE,FALSE
wendad,0s - conj,wendak,/wendad-/,wewendad,singular_inanimate,,conjunct,,FALSE,FALSE
wendad,0s - ch-conj,wayendak,/wendad-/,wewendad,singular_inanimate,,changed_conjunct,,FALSE,FALSE
wayezhim,1s - 3s - ind,niwayezhimaa,/wayezhim-/,,first_person_singular,third_person_singular,independent,,FALSE,FALSE
wayezhim,3s - 3' - ind,owayezhimaan,/wayezhim-/,,third_person_singular,third_person_obviative,independent,,FALSE,FALSE
wayezhim,3s - 3' - conj,wayezhimaad,/wayezhim-/,,third_person_singular,third_person_obviative,conjunct,,FALSE,FALSE
wayezhim,3s - 3' - ch-conj,weyezhimaad,/wayezhim-/,,third_person_singular,third_person_obviative,changed_conjunct,,FALSE,FALSE
wayezhim,2s - 3 - imp,wayezhim,/wayezhim-/,,second_person_singular,third_person_number_not_shown,imperative,,FALSE,FALSE
naadasabii,1s - ind,ninaadasabii,/naadasabii-/,naanaadasabii,first_person_singular,,independent,,FALSE,FALSE
naadasabii,3s - ind,naadasabii,/naadasabii-/,naanaadasabii,third_person_singular,,independent,,FALSE,FALSE
naadasabii,3s - conj,naadasabiid,/naadasabii-/,naanaadasabii,third_person_singular,,conjunct,,FALSE,FALSE
naadasabii,3s - ch-conj,nayaadasabiid,/naadasabii-/,naanaadasabii,third_person_singular,,changed_conjunct,,FALSE,FALSE
jeko-mazina'igan,sg,jeko-mazina'igan,/jeko-mazina'igan-/,,,,,singular,FALSE,FALSE
jeko-mazina'igan,pl,jeko-mazina'iganan,/jeko-mazina'igan-/,,,,,plural,FALSE,FALSE
jeko-mazina'igan,dim,jeko-mazina'igaans,/jeko-mazina'igan-/,,,,,,TRUE,FALSE
jeko-mazina'igan,loc,jeko-mazina'iganing,/jeko-mazina'igan-/,,,,,,FALSE,TRUE
dibaabam,1s - 3s - ind,indibaabamaa,/dibaabam-/,,first_person_singular,third_person_singular,independent,,FALSE,FALSE
dibaabam,1s - 3s - ind,nindibaabamaa,/dibaabam-/,,first_person_singular,third_person_singular,independent,,FALSE,FALSE
dibaabam,1s - 3s - ind,nidibaabamaa,/dibaabam-/,,first_person_singular,third_person_singular,independent,,FALSE,FALSE
dibaabam,3s - 3' - ind,odibaabamaan,/dibaabam-/,,third_person_singular,third_person_obviative,independent,,FALSE,FALSE
dibaabam,3s - 3' - conj,dibaabamaad,/dibaabam-/,,third_person_singular,third_person_obviative,conjunct,,FALSE,FALSE
dibaabam,3s - 3' - ch-conj,debaabamaad,/dibaabam-/,,third_person_singular,third_person_obviative,changed_conjunct,,FALSE,FALSE
dibaabam,2s - 3 - imp,dibaabam,/dibaabam-/,,second_person_singular,third_person_number_not_shown,imperative,,FALSE,FALSE
dibaabam,1s - 3s - ind,indibaabamaa,/dibaabam-/,,first_person_singular,third_person_singular,independent,,FALSE,FALSE
dibaabam,1s - 3s - ind,nindibaabamaa,/dibaabam-/,,first_person_singular,third_person_singular,independent,,FALSE,FALSE
dibaabam,1s - 3s - ind,nidibaabamaa,/dibaabam-/,,first_person_singular,third_person_singular,independent,,FALSE,FALSE
dibaabam,3s - 3' - ind,odibaabamaan,/dibaabam-/,,third_person_singular,third_person_obviative,independent,,FALSE,FALSE
dibaabam,3s - 3' - conj,dibaabamaad,/dibaabam-/,,third_person_singular,third_person_obviative,conjunct,,FALSE,FALSE
dibaabam,3s - 3' - ch-conj,debaabamaad,/dibaabam-/,,third_person_singular,third_person_obviative,changed_conjunct,,FALSE,FALSE
dibaabam,2s - 3 - imp,dibaabam,/dibaabam-/,,second_person_singular,third_person_number_not_shown,imperative,,FALSE,FALSE
zhooshkonigan,sg,zhooshkonigan,/zhooshkonigan-/,,,,,singular,FALSE,FALSE
zhooshkonigan,pl,zhooshkoniganag,/zhooshkonigan-/,,,,,plural,FALSE,FALSE
ninow,sg,ninow,/=now-/,,,,,singular,FALSE,FALSE
ninow,pl,ninowan,/=now-/,,,,,plural,FALSE,FALSE
ninow,loc,ninowaang,/=now-/,,,,,,FALSE,TRUE
ookwemin,sg,ookwemin,/ookwemin-/,,,,,singular,FALSE,FALSE
ookwemin,pl,ookweminan,/ookwemin-/,,,,,plural,FALSE,FALSE
ookwemin,dim,ookweminens,/ookwemin-/,,,,,,TRUE,FALSE
nikaakigan,sg,nikaakigan,/=kaakigan-/,,,,,singular,FALSE,FALSE
nikaakigan,loc,nikaakiganaang,/=kaakigan-/,,,,,,FALSE,TRUE
wiikobijigan,sg,wiikobijigan,/wiikobijigan-/,,,,,singular,FALSE,FALSE
wiikobijigan,pl,wiikobijiganan,/wiikobijigan-/,,,,,plural,FALSE,FALSE
wiikobijigan,dim,wiikobijigaans,/wiikobijigan-/,,,,,,TRUE,FALSE
wiikobijigan,loc,wiikobijiganing,/wiikobijigan-/,,,,,,FALSE,TRUE
zhaashaagwam,1s - 3s - ind,inzhaashaagwamaa,/zhaashaagwam-/,,first_person_singular,third_person_singular,independent,,FALSE,FALSE
zhaashaagwam,1s - 3s - ind,ninzhaashaagwamaa,/zhaashaagwam-/,,first_person_singular,third_person_singular,independent,,FALSE,FALSE
zhaashaagwam,1s - 3s - ind,nizhaashaagwamaa,/zhaashaagwam-/,,first_person_singular,third_person_singular,independent,,FALSE,FALSE
zhaashaagwam,3s - 3' - ind,ozhaashaagwamaan,/zhaashaagwam-/,,third_person_singular,third_person_obviative,independent,,FALSE,FALSE
zhaashaagwam,3s - 3' - conj,zhaashaagwamaad,/zhaashaagwam-/,,third_person_singular,third_person_obviative,conjunct,,FALSE,FALSE
zhaashaagwam,3s - 3' - ch-conj,zhayaashaagwamaad,/zhaashaagwam-/,,third_person_singular,third_person_obviative,changed_conjunct,,FALSE,FALSE
zhaashaagwam,2s - 3 - imp,zhaashaagwam,/zhaashaagwam-/,,second_person_singular,third_person_number_not_shown,imperative,,FALSE,FALSE
bigiins,sg,bigiins,/bigiins-/,,,,,singular,FALSE,FALSE
bigiins,pl,bigiinsag,/bigiins-/,,,,,plural,FALSE,FALSE
gijigijigaaneshiinh,sg,gijigijigaaneshiinh,/gijigijigaaneshiinhy-/,,,,,singular,FALSE,FALSE
gijigijigaaneshiinh,pl,gijigijigaaneshiinyag,/gijigijigaaneshiinhy-/,,,,,plural,FALSE,FALSE
baaka'aakwenh,sg,baaka'aakwenh,/baaka'aakwenhy-/,,,,,singular,FALSE,FALSE
baaka'aakwenh,pl,baaka'aakwenyag,/baaka'aakwenhy-/,,,,,plural,FALSE,FALSE
baaka'aakwenhwigamig,sg,baaka'aakwenhwigamig,/baaka'aakwenhwigamigw-/,,,,,singular,FALSE,FALSE
baaka'aakwenhwigamig,pl,baaka'aakwenhwigamigoon,/baaka'aakwenhwigamigw-/,,,,,plural,FALSE,FALSE
baaka'aakwenhwigamig,dim,baaka'aakwenhwigamigoons,/baaka'aakwenhwigamigw-/,,,,,,TRUE,FALSE
baaka'aakwenhwigamig,loc,baaka'aakwenhwigamigong,/baaka'aakwenhwigamigw-/,,,,,,FALSE,TRUE
baaka'aakwenh-wiiyaas,sg,baaka'aakwenh-wiiyaas,/baaka'aakwenh-wiiyaas-/,,,,,singular,FALSE,FALSE
ogimaa,sg,ogimaa,/ogimaaw-/,,,,,singular,FALSE,FALSE
ogimaa,pl,ogimaag,/ogimaaw-/,,,,,plural,FALSE,FALSE
ogimaa,dim,ogimaans,/ogimaaw-/,,,,,,TRUE,FALSE
ogimaa-nagamon,sg,ogimaa-nagamon,/ogimaa-nagamon-/,,,,,singular,FALSE,FALSE
ogimaa-nagamon,pl,ogimaa-nagamonan,/ogimaa-nagamon-/,,,,,plural,FALSE,FALSE
abinoojiinh,sg,abinoojiinh,/abinoojiinhy-/,,,,,singular,FALSE,FALSE
abinoojiinh,sg,abinoonjii,/abinoojiinhy-/,,,,,singular,FALSE,FALSE
abinoojiinh,pl,abinoojiinyag,/abinoojiinhy-/,,,,,plural,FALSE,FALSE
abinoojiinh,pl,abinoonjiinyag,/abinoojiinhy-/,,,,,plural,FALSE,FALSE
abinoojiinh,dim,"abinoojiiyens, abinoojiins",/abinoojiinhy-/,,,,,,TRUE,FALSE
dakaji,1s - ind,indakaj,/dakaji-/,dadakajiwag,first_person_singular,,independent,,FALSE,FALSE
dakaji,1s - ind,nindakaj,/dakaji-/,dadakajiwag,first_person_singular,,independent,,FALSE,FALSE
dakaji,1s - ind,nidakaj,/dakaji-/,dadakajiwag,first_person_singular,,independent,,FALSE,FALSE
dakaji,3s - ind,dakaji,/dakaji-/,dadakajiwag,third_person_singular,,independent,,FALSE,FALSE
dakaji,3s - conj,dakajid,/dakaji-/,dadakajiwag,third_person_singular,,conjunct,,FALSE,FALSE
dakaji,3s - ch-conj,dekajid,/dakaji-/,dadakajiwag,third_person_singular,,changed_conjunct,,FALSE,FALSE
dakamanji'o,1s - ind,indakamanji',/dakamanji'o-/,,first_person_singular,,independent,,FALSE,FALSE
dakamanji'o,1s - ind,nindakamanji',/dakamanji'o-/,,first_person_singular,,independent,,FALSE,FALSE
dakamanji'o,1s - ind,nidakamanji',/dakamanji'o-/,,first_person_singular,,independent,,FALSE,FALSE
dakamanji'o,3s - ind,dakamanji'o,/dakamanji'o-/,,third_person_singular,,independent,,FALSE,FALSE
dakamanji'o,3s - conj,dakamanji'od,/dakamanji'o-/,,third_person_singular,,conjunct,,FALSE,FALSE
dakamanji'o,3s - ch-conj,dekamanji'od,/dakamanji'o-/,,third_person_singular,,changed_conjunct,,FALSE,FALSE
indaamikan,sg,indaamikan,/=daamikan-/,,,,,singular,FALSE,FALSE
indaamikan,loc,indaamikanaang,/=daamikan-/,,,,,,FALSE,TRUE
aniibiishaabookewinini,sg,aniibiishaabookewinini,/aniibiishaabookewininiw-/,,,,,singular,FALSE,FALSE
aniibiishaabookewinini,pl,aniibiishaabookewininiwag,/aniibiishaabookewininiw-/,,,,,plural,FALSE,FALSE
biiwega'igan,sg,biiwega'igan,/biiwega'igan-/,,,,,singular,FALSE,FALSE
biiwega'igan,pl,biiwega'iganan,/biiwega'igan-/,,,,,plural,FALSE,FALSE
biiwega'igan,dim,biiwega'igaans,/biiwega'igan-/,,,,,,TRUE,FALSE
biiwega'igan,loc,biiwega'iganing,/biiwega'igan-/,,,,,,FALSE,TRUE
bakwesidoon,1s - 0s - ind,nibakwesidoon,/bakwesid-/,,first_person_singular,singular_inanimate,independent,,FALSE,FALSE
bakwesidoon,1s - 0s - ind,nimbakwesidoon,/bakwesid-/,,first_person_singular,singular_inanimate,independent,,FALSE,FALSE
bakwesidoon,3s - 0s - ind,obakwesidoon,/bakwesid-/,,third_person_singular,singular_inanimate,independent,,FALSE,FALSE
bakwesidoon,3s - 0 - conj,bakwesidood,/bakwesid-/,,third_person_singular,inanimate_number_not_shown,conjunct,,FALSE,FALSE
bakwesidoon,3s - 0 - ch-conj,bekwesidood,/bakwesid-/,,third_person_singular,inanimate_number_not_shown,changed_conjunct,,FALSE,FALSE
bakwesidoon,2s - 0 - imp,bakwesidoon,/bakwesid-/,,second_person_singular,inanimate_number_not_shown,imperative,,FALSE,FALSE
agongos,sg,agongos,/agongos-/,,,,,singular,FALSE,FALSE
agongos,pl,agongosag,/agongos-/,,,,,plural,FALSE,FALSE
agongos,dim,agongosens,/agongos-/,,,,,,TRUE,FALSE
eshkan,sg,eshkan,/eshkan-/,,,,,singular,FALSE,FALSE
eshkan,pl,eshkanan,/eshkan-/,,,,,plural,FALSE,FALSE
eshkan,dim,eshkanens,/eshkan-/,,,,,,TRUE,FALSE
eshkan,pej,eshkanish,/eshkan-/,,,,,,FALSE,FALSE
ana'o,1s - ind,indana',/ana'o-/,,first_person_singular,,independent,,FALSE,FALSE
ana'o,1s - ind,nindana',/ana'o-/,,first_person_singular,,independent,,FALSE,FALSE
ana'o,1s - ind,nidana',/ana'o-/,,first_person_singular,,independent,,FALSE,FALSE
ana'o,3s - ind,ana'o,/ana'o-/,,third_person_singular,,independent,,FALSE,FALSE
ana'o,3s - conj,ana'od,/ana'o-/,,third_person_singular,,conjunct,,FALSE,FALSE
ana'o,3s - ch-conj,ena'od,/ana'o-/,,third_person_singular,,changed_conjunct,,FALSE,FALSE
gibinewen,1s - 3s - ind,ingibinewenaa,/gibinewen-/,,first_person_singular,third_person_singular,independent,,FALSE,FALSE
gibinewen,1s - 3s - ind,ningibinewenaa,/gibinewen-/,,first_person_singular,third_person_singular,independent,,FALSE,FALSE
gibinewen,1s - 3s - ind,nigibinewenaa,/gibinewen-/,,first_person_singular,third_person_singular,independent,,FALSE,FALSE
gibinewen,3s - 3' - ind,ogibinewenaan,/gibinewen-/,,third_person_singular,third_person_obviative,independent,,FALSE,FALSE
gibinewen,3s - 3' - conj,gibinewenaad,/gibinewen-/,,third_person_singular,third_person_obviative,conjunct,,FALSE,FALSE
gibinewen,3s - 3' - ch-conj,gebinewenaad,/gibinewen-/,,third_person_singular,third_person_obviative,changed_conjunct,,FALSE,FALSE
gibinewen,2s - 3 - imp,gibinewen,/gibinewen-/,,second_person_singular,third_person_number_not_shown,imperative,,FALSE,FALSE
asasawemin,sg,asasawemin,/asasawemin-/,,,,,singular,FALSE,FALSE
asasawemin,pl,asasaweminan,/asasawemin-/,,,,,plural,FALSE,FALSE
onaabam,1s - 3s - ind,indoonaabamaa,/onaabam-/,,first_person_singular,third_person_singular,independent,,FALSE,FALSE
onaabam,1s - 3s - ind,nindoonaabamaa,/onaabam-/,,first_person_singular,third_person_singular,independent,,FALSE,FALSE
onaabam,1s - 3s - ind,nidoonaabamaa,/onaabam-/,,first_person_singular,third_person_singular,independent,,FALSE,FALSE
onaabam,3s - 3' - ind,odoonaabamaan,/onaabam-/,,third_person_singular,third_person_obviative,independent,,FALSE,FALSE
onaabam,3s - 3' - conj,onaabamaad,/onaabam-/,,third_person_singular,third_person_obviative,conjunct,,FALSE,FALSE
onaabam,3s - 3' - ch-conj,wenaabamaad,/onaabam-/,,third_person_singular,third_person_obviative,changed_conjunct,,FALSE,FALSE
onaabam,2s - 3 - imp,onaabam,/onaabam-/,,second_person_singular,third_person_number_not_shown,imperative,,FALSE,FALSE
bakwega',1s - 3s - ind,imbakwega'waa,/bakwega'w-/,,first_person_singular,third_person_singular,independent,,FALSE,FALSE
bakwega',1s - 3s - ind,nimbakwega'waa,/bakwega'w-/,,first_person_singular,third_person_singular,independent,,FALSE,FALSE
bakwega',1s - 3s - ind,nibakwega'waa,/bakwega'w-/,,first_person_singular,third_person_singular,independent,,FALSE,FALSE
bakwega',3s - 3' - ind,obakwega'waan,/bakwega'w-/,,third_person_singular,third_person_obviative,independent,,FALSE,FALSE
bakwega',3s - 3' - conj,bakwega'waad,/bakwega'w-/,,third_person_singular,third_person_obviative,conjunct,,FALSE,FALSE
bakwega',3s - 3' - ch-conj,bekwega'waad,/bakwega'w-/,,third_person_singular,third_person_obviative,changed_conjunct,,FALSE,FALSE
bakwega',2s - 0 - imp,bakwega',/bakwega'w-/,,second_person_singular,inanimate_number_not_shown,imperative,,FALSE,FALSE
wiisiniiwi-mitigoons,sg,wiisiniiwi-mitigoons,/wiisiniiwi-mitigoons-/,,,,,singular,FALSE,FALSE
wiisiniiwi-mitigoons,pl,wiisiniiwi-mitigoonsan,/wiisiniiwi-mitigoons-/,,,,,plural,FALSE,FALSE
niibaa-anama'e-giizhigad,0s - ind,niibaa-anama'e-giizhigad,/niibaa-anama'e-giizhigad-/,,singular_inanimate,,independent,,FALSE,FALSE
niibaa-anama'e-giizhigad,0s - conj,niibaa-anama'e-giizhigak,/niibaa-anama'e-giizhigad-/,,singular_inanimate,,conjunct,,FALSE,FALSE
niibaa-anama'e-giizhigad,0s - ch-conj,naabaa-anama'e-giizhigak,/niibaa-anama'e-giizhigad-/,,singular_inanimate,,changed_conjunct,,FALSE,FALSE
anama'ewigamig,sg,anama'ewigamig,/anama'ewigamigw-/,,,,,singular,FALSE,FALSE
anama'ewigamig,pl,anama'ewigamigoon,/anama'ewigamigw-/,,,,,plural,FALSE,FALSE
anama'ewigamig,dim,anama'ewigamigoons,/anama'ewigamigw-/,,,,,,TRUE,FALSE
anama'ewigamig,loc,anama'ewigamigong,/anama'ewigamigw-/,,,,,,FALSE,TRUE
anami'aawin,sg,anami'aawin,/anami'aawin-/,,,,,singular,FALSE,FALSE
asemaa-opwaagaans,sg,asemaa-opwaagaans,/asemaa-opwaagaans-/,,,,,singular,FALSE,FALSE
asemaa-opwaagaans,pl,asemaa-opwaagaansag,/asemaa-opwaagaans-/,,,,,plural,FALSE,FALSE
meskwanagekozid,,meskwanagekozijig,,,,,,,FALSE,FALSE
waawiyebii'igan,sg,waawiyebii'igan,/waawiyebii'igan-/,,,,,singular,FALSE,FALSE
waawiyebii'igan,pl,waawiyebii'iganan,/waawiyebii'igan-/,,,,,plural,FALSE,FALSE
waawiyebii'igan,dim,waawiyebii'igaans,/waawiyebii'igan-/,,,,,,TRUE,FALSE
waawiyebii'igan,loc,waawiyebii'iganing,/waawiyebii'igan-/,,,,,,FALSE,TRUE
waawiyeyaa,0s - ind,waawiyeyaa,/waawiyeyaa-/,,singular_inanimate,,independent,,FALSE,FALSE
waawiyeyaa,0s - conj,waawiyeyaag,/waawiyeyaa-/,,singular_inanimate,,conjunct,,FALSE,FALSE
waawiyeyaa,0s - ch-conj,wayaawiyeyaag,/waawiyeyaa-/,,singular_inanimate,,changed_conjunct,,FALSE,FALSE
waawiyeyaa,0s - aug - ind,waawiyeyaamagad,/waawiyeyaa-/,,singular_inanimate,,independent,,FALSE,FALSE
mamaandaagochigewin,sg,mamaandaagochigewin,/mamaandaagochigewin-/,,,,,singular,FALSE,FALSE
mamaandaagochigewin,pl,mamaandaagochigewinan,/mamaandaagochigewin-/,,,,,plural,FALSE,FALSE
odoonibiins,sg,odoonibiins,/odoonibiins-/,,,,,singular,FALSE,FALSE
odoonibiins,pl,odoonibiinsag,/odoonibiins-/,,,,,plural,FALSE,FALSE
gichi-oodena,sg,gichi-oodena,/gichi-oodenaw-/,,,,,singular,FALSE,FALSE
gichi-oodena,pl,gichi-oodenawan,/gichi-oodenaw-/,,,,,plural,FALSE,FALSE
gichi-oodena,loc,gichi-oodenaang,/gichi-oodenaw-/,,,,,,FALSE,TRUE
es,sg,es,/es-/,,,,,singular,FALSE,FALSE
es,pl,esag,/es-/,,,,,plural,FALSE,FALSE
es,dim,esens,/es-/,,,,,,TRUE,FALSE
indoodem,sg,indoodem,/=doodem-/,,,,,singular,FALSE,FALSE
bapasininjii'odizo,1s - ind,imbapasininjii'odiz,/bapasininjii'odizo-/,,first_person_singular,,independent,,FALSE,FALSE
bapasininjii'odizo,1s - ind,nimbapasininjii'odiz,/bapasininjii'odizo-/,,first_person_singular,,independent,,FALSE,FALSE
bapasininjii'odizo,1s - ind,nibapasininjii'odiz,/bapasininjii'odizo-/,,first_person_singular,,independent,,FALSE,FALSE
bapasininjii'odizo,3s - ind,bapasininjii'odizo,/bapasininjii'odizo-/,,third_person_singular,,independent,,FALSE,FALSE
bapasininjii'odizo,3s - conj,bapasininjii'odizod,/bapasininjii'odizo-/,,third_person_singular,,conjunct,,FALSE,FALSE
bapasininjii'odizo,3s - ch-conj,bepasininjii'odizod,/bapasininjii'odizo-/,,third_person_singular,,changed_conjunct,,FALSE,FALSE
nishkanzh,sg,nishkanzh,/=shkanzhy-/,,,,,singular,FALSE,FALSE
nishkanzh,pl,nishkanzhiig,/=shkanzhy-/,,,,,plural,FALSE,FALSE
waabigan,sg,waabigan,/waabigan-/,,,,,singular,FALSE,FALSE
waabigan,loc,waabiganing,/waabigan-/,,,,,,FALSE,TRUE
biinad,0s - ind,biinad,/biinad-/,baabiinad,singular_inanimate,,independent,,FALSE,FALSE
biinad,0s - conj,biinak,/biinad-/,baabiinad,singular_inanimate,,conjunct,,FALSE,FALSE
biinad,0s - ch-conj,baanak,/biinad-/,baabiinad,singular_inanimate,,changed_conjunct,,FALSE,FALSE
biinichige,1s - ind,imbiinichige,/biinichige-/,,first_person_singular,,independent,,FALSE,FALSE
biinichige,1s - ind,nimbiinichige,/biinichige-/,,first_person_singular,,independent,,FALSE,FALSE
biinichige,1s - ind,nibiinichige,/biinichige-/,,first_person_singular,,independent,,FALSE,FALSE
biinichige,3s - ind,biinichige,/biinichige-/,,third_person_singular,,independent,,FALSE,FALSE
biinichige,3s - conj,biinichiged,/biinichige-/,,third_person_singular,,conjunct,,FALSE,FALSE
biinichige,3s - ch-conj,baanichiged,/biinichige-/,,third_person_singular,,changed_conjunct,,FALSE,FALSE
biinichigewikwe,sg,biinichigewikwe,/biinichigewikwew-/,,,,,singular,FALSE,FALSE
biinichigewikwe,pl,biinichigewikweg,/biinichigewikwew-/,,,,,plural,FALSE,FALSE
aabaakawad,0s - ind,aabaakawad,/aabaakawad-/,,singular_inanimate,,independent,,FALSE,FALSE
aabaakawad,0s - conj,aabaakawak,/aabaakawad-/,,singular_inanimate,,conjunct,,FALSE,FALSE
aabaakawad,0s - ch-conj,ayaabaakawak,/aabaakawad-/,,singular_inanimate,,changed_conjunct,,FALSE,FALSE
mizhakwad,0s - ind,mizhakwad,/mizhakwad-/,,singular_inanimate,,independent,,FALSE,FALSE
mizhakwad,0s - conj,mizhakwak,/mizhakwad-/,,singular_inanimate,,conjunct,,FALSE,FALSE
mizhakwad,0s - ch-conj,mezhakwak,/mizhakwad-/,,singular_inanimate,,changed_conjunct,,FALSE,FALSE
mazhii'ige,1s - ind,nimazhii'ige,/mazhii'ige-/,,first_person_singular,,independent,,FALSE,FALSE
mazhii'ige,3s - ind,mazhii'ige,/mazhii'ige-/,,third_person_singular,,independent,,FALSE,FALSE
mazhii'ige,3s - conj,mazhii'iged,/mazhii'ige-/,,third_person_singular,,conjunct,,FALSE,FALSE
mazhii'ige,3s - ch-conj,mezhii'iged,/mazhii'ige-/,,third_person_singular,,changed_conjunct,,FALSE,FALSE
mazhii'igan,sg,mazhii'igan,/mazhii'igan-/,,,,,singular,FALSE,FALSE
mazhii'igan,pl,mazhii'iganan,/mazhii'igan-/,,,,,plural,FALSE,FALSE
mazhii'igan,dim,mazhii'igaans,/mazhii'igan-/,,,,,,TRUE,FALSE
mazhii'igan,loc,mazhii'iganing,/mazhii'igan-/,,,,,,FALSE,TRUE
bagakaabam,1s - 3s - ind,imbagakaabamaa,/bagakaabam-/,babagakaabam,first_person_singular,third_person_singular,independent,,FALSE,FALSE
bagakaabam,1s - 3s - ind,nimbagakaabamaa,/bagakaabam-/,babagakaabam,first_person_singular,third_person_singular,independent,,FALSE,FALSE
bagakaabam,1s - 3s - ind,nibagakaabamaa,/bagakaabam-/,babagakaabam,first_person_singular,third_person_singular,independent,,FALSE,FALSE
bagakaabam,3s - 3' - ind,obagakaabamaan,/bagakaabam-/,babagakaabam,third_person_singular,third_person_obviative,independent,,FALSE,FALSE
bagakaabam,3s - 3' - conj,bagakaabamaad,/bagakaabam-/,babagakaabam,third_person_singular,third_person_obviative,conjunct,,FALSE,FALSE
bagakaabam,3s - 3' - ch-conj,begakaabamaad,/bagakaabam-/,babagakaabam,third_person_singular,third_person_obviative,changed_conjunct,,FALSE,FALSE
bagakaabam,2s - 3 - imp,bagakaabam,/bagakaabam-/,babagakaabam,second_person_singular,third_person_number_not_shown,imperative,,FALSE,FALSE
giishkada'igan,sg,giishkada'igan,/giishkada'igan-/,,,,,singular,FALSE,FALSE
giishkada'igan,pl,giishkada'iganan,/giishkada'igan-/,,,,,plural,FALSE,FALSE
giishkada'igan,dim,giishkada'igaans,/giishkada'igan-/,,,,,,TRUE,FALSE
giishkada'igan,loc,giishkada'iganing,/giishkada'igan-/,,,,,,FALSE,TRUE
ozhibii'igewikwe,sg,ozhibii'igewikwe,/ozhibii'igewikwew-/,,,,,singular,FALSE,FALSE
ozhibii'igewikwe,pl,ozhibii'igewikweg,/ozhibii'igewikwew-/,,,,,plural,FALSE,FALSE
ozhibii'igewikwe,pl,ozhibii'igewikwewag,/ozhibii'igewikwew-/,,,,,plural,FALSE,FALSE
giishkadinaa,0s - ind,giishkadinaa,/giishkadinaa-/,,singular_inanimate,,independent,,FALSE,FALSE
giishkadinaa,0s - conj,giishkadinaag,/giishkadinaa-/,,singular_inanimate,,conjunct,,FALSE,FALSE
giishkadinaa,0s - ch-conj,gaashkadinaag,/giishkadinaa-/,,singular_inanimate,,changed_conjunct,,FALSE,FALSE
giishkadinaa,0s - ind - aug,giishkadinaamagad,/giishkadinaa-/,,singular_inanimate,,independent,,FALSE,FALSE
akwaandawe,1s - ind,indakwaandawe,/akwaandawe-/,ayakwaandawe,first_person_singular,,independent,,FALSE,FALSE
akwaandawe,3s - ind,akwaandawe,/akwaandawe-/,ayakwaandawe,third_person_singular,,independent,,FALSE,FALSE
akwaandawe,3s - conj,akwaandawed,/akwaandawe-/,ayakwaandawe,third_person_singular,,conjunct,,FALSE,FALSE
akwaandawe,3s - ch-conj,ekwaandawed,/akwaandawe-/,ayakwaandawe,third_person_singular,,changed_conjunct,,FALSE,FALSE
akwaandawe,2s - imp,akwaandawen,/akwaandawe-/,ayakwaandawe,second_person_singular,,imperative,,FALSE,FALSE
minjimii,1s - ind,niminjimii,/minjimii-/,maminjimii,first_person_singular,,independent,,FALSE,FALSE
minjimii,3s - ind,minjimii,/minjimii-/,maminjimii,third_person_singular,,independent,,FALSE,FALSE
minjimii,3s - conj,minjimiid,/minjimii-/,maminjimii,third_person_singular,,conjunct,,FALSE,FALSE
minjimii,3s - ch-conj,menjimiid,/minjimii-/,maminjimii,third_person_singular,,changed_conjunct,,FALSE,FALSE
giishkikojigan,pl,giishkikojiganan,/giishkikojigan-/,,,,,plural,FALSE,FALSE
giishkikojigan,#NAME?,#NAME?,/giishkikojigan-/,,,,,singular,FALSE,FALSE
diba'igeziswaan,sg,diba'igeziswaan,/diba'igeziswaan-/,,,,,singular,FALSE,FALSE
diba'igeziswaan,pl,diba'igeziswaanag,/diba'igeziswaan-/,,,,,plural,FALSE,FALSE
diba'igeziswaan,dim,diba'igeziswaanens,/diba'igeziswaan-/,,,,,,TRUE,FALSE
besho,,besho,,,,,,,FALSE,FALSE
zipwaangeni,3s - ind,zipwaangeni,/zipwaangeni-/,,third_person_singular,,independent,,FALSE,FALSE
zipwaangeni,3s - conj,zipwaangenid,/zipwaangeni-/,,third_person_singular,,conjunct,,FALSE,FALSE
zipobidoon,1s - 0s - ind,nizipobidoon,/zipobid-/,,first_person_singular,singular_inanimate,independent,,FALSE,FALSE
zipobidoon,3s - 0s - ind,ozipobidoon,/zipobid-/,,third_person_singular,singular_inanimate,independent,,FALSE,FALSE
zipobidoon,3s - 0 - conj,zipobidood,/zipobid-/,,third_person_singular,inanimate_number_not_shown,conjunct,,FALSE,FALSE
zipobidoon,3s - 0 - ch-conj,zepobidood,/zipobid-/,,third_person_singular,inanimate_number_not_shown,changed_conjunct,,FALSE,FALSE
zipobidoon,2s - 0 - imp,zipobidoon,/zipobid-/,,second_person_singular,inanimate_number_not_shown,imperative,,FALSE,FALSE
ataasowin,sg,ataasowin,/ataasowin-/,,,,,singular,FALSE,FALSE
ataasowin,pl,ataasowinan,/ataasowin-/,,,,,plural,FALSE,FALSE
ataasowin,dim,ataasowinens,/ataasowin-/,,,,,,TRUE,FALSE
ataasowin,loc,ataasowining,/ataasowin-/,,,,,,FALSE,TRUE
wadow,sg,wadow,/wadow-/,,,,,singular,FALSE,FALSE
wadow,pl,wadowag,/wadow-/,,,,,plural,FALSE,FALSE
babagiwayaaniigin,sg,babagiwayaaniigin,/babagiwayaaniiginw-/,,,,,singular,FALSE,FALSE
babagiwayaaniigin,pl,babagiwayaaniiginoon,/babagiwayaaniiginw-/,,,,,plural,FALSE,FALSE
babagiwayaaniigin,dim,babagiwayaaniiginoons,/babagiwayaaniiginw-/,,,,,,TRUE,FALSE
babagiwayaaniigin,loc,babagiwayaaniiginong,/babagiwayaaniiginw-/,,,,,,FALSE,TRUE
bagiwayaaneshkimod,sg,bagiwayaaneshkimod,/bagiwayaaneshkimod-/,,,,,singular,FALSE,FALSE
bagiwayaaneshkimod,pl,bagiwayaaneshkimodan,/bagiwayaaneshkimod-/,,,,,plural,FALSE,FALSE
bagiwayaaneshkimod,dim,bagiwayaaneshkimodens,/bagiwayaaneshkimod-/,,,,,,TRUE,FALSE
bagiwayaaneshkimod,loc,bagiwayaaneshkimodaang,/bagiwayaaneshkimod-/,,,,,,FALSE,TRUE
aya'ii,dim,aya'iins,,,,,,,TRUE,FALSE
aya'ii,pl,aya'iin,,,,,,plural,FALSE,FALSE
zhooshkwega'igan,sg,zhooshkwega'igan,/zhooshkwega'igan-/,,,,,singular,FALSE,FALSE
zhooshkwega'igan,pl,zhooshkwega'iganan,/zhooshkwega'igan-/,,,,,plural,FALSE,FALSE
zhooshkwega'igan,dim,zhooshkwega'igaans,/zhooshkwega'igan-/,,,,,,TRUE,FALSE
zhooshkwega'igan,loc,zhooshkwega'iganing,/zhooshkwega'igan-/,,,,,,FALSE,TRUE
ziinaakwa'igan,sg,ziinaakwa'igan,/ziinaakwa'igan-/,,,,,singular,FALSE,FALSE
ziinaakwa'igan,pl,ziinaakwa'iganan,/ziinaakwa'igan-/,,,,,plural,FALSE,FALSE
ziinaakwa'igan,dim,ziinaakwa'igaans,/ziinaakwa'igan-/,,,,,,TRUE,FALSE
ziinaakwa'igan,loc,ziinaakwa'iganing,/ziinaakwa'igan-/,,,,,,FALSE,TRUE
agoojigan,sg,agoojigan,/agoojigan-/,,,,,singular,FALSE,FALSE
agoojigan,pl,agoojiganan,/agoojigan-/,,,,,plural,FALSE,FALSE
agoojigan,dim,agoojiganens,/agoojigan-/,,,,,,TRUE,FALSE
agoojigan,loc,agoojiganing,/agoojigan-/,,,,,,FALSE,TRUE
gichiwaakwa'igan,sg,gichiwaakwa'igan,/gichiwaakwa'igan-/,,,,,singular,FALSE,FALSE
gichiwaakwa'igan,pl,gichiwaakwa'iganan,/gichiwaakwa'igan-/,,,,,plural,FALSE,FALSE
gichiwaakwa'igan,dim,gichwaakwa'iganens,/gichiwaakwa'igan-/,,,,,,TRUE,FALSE
zhiigoshkigani-adaawewigamig,sg,zhiigoshkigani-adaawewigamig,/zhiigoshkigani-adaawewigamigw-/,,,,,singular,FALSE,FALSE
zhiigoshkigani-adaawewigamig,pl,zhiigoshkigani-adaawewigamigoon,/zhiigoshkigani-adaawewigamigw-/,,,,,plural,FALSE,FALSE
zhiigoshkigani-adaawewigamig,loc,zhiigoshkigani-adaaweiwgamigong,/zhiigoshkigani-adaawewigamigw-/,,,,,,FALSE,TRUE
aanakwad,sg,aanakwad,/aanakwadw-/,,,,,singular,FALSE,FALSE
aanakwad,pl,aanakwadoon,/aanakwadw-/,,,,,plural,FALSE,FALSE
aanakwad,dim,aanakwadoons,/aanakwadw-/,,,,,,TRUE,FALSE
aanakwad,loc,aanakwadong,/aanakwadw-/,,,,,,FALSE,TRUE
ningwaanakwad,0s - ind,ningwaanakwad,/ningwaanakwad-/,naningwaanakwad,singular_inanimate,,independent,,FALSE,FALSE
ningwaanakwad,0s - conj,ningwaanakwak,/ningwaanakwad-/,naningwaanakwad,singular_inanimate,,conjunct,,FALSE,FALSE
ningwaanakwad,0s - ch-conj,nengwaanakwak,/ningwaanakwad-/,naningwaanakwad,singular_inanimate,,changed_conjunct,,FALSE,FALSE
bikwaakwado-bagamaagan,sg,bikwaakwado-bagamaagan,/bikwaakwado-bagamaagan-/,,,,,singular,FALSE,FALSE
bikwaakwado-bagamaagan,pl,bikwaakwado-bagamaaganan,/bikwaakwado-bagamaagan-/,,,,,plural,FALSE,FALSE
bikwaakwado-bagamaagan,dim,bikwaakwado-bagamaagaans,/bikwaakwado-bagamaagan-/,,,,,,TRUE,FALSE
danens,sg,danens,/danens-/,,,,,singular,FALSE,FALSE
danens,pl,danensag,/danens-/,,,,,plural,FALSE,FALSE
akakanzhe,sg,akakanzhe,/akakanzhew-/,,,,,singular,FALSE,FALSE
akakanzhe,loc,akakanzheng,/akakanzhew-/,,,,,,FALSE,TRUE
akakanzhe,sg,akakanzhe,/akakanzhew-/,,,,,singular,FALSE,FALSE
akakanzhe,loc,akakanzheng,/akakanzhew-/,,,,,,FALSE,TRUE
babiinzikawaagan,sg,babiinzikawaagan,/babiinzikawaagan-/,,,,,singular,FALSE,FALSE
babiinzikawaagan,pl,babiinzikawaaganan,/babiinzikawaagan-/,,,,,plural,FALSE,FALSE
babiinzikawaagan,dim,babiinzikawaagaans,/babiinzikawaagan-/,,,,,,TRUE,FALSE
babiinzikawaagan,loc,babiinzikawaaganing,/babiinzikawaagan-/,,,,,,FALSE,TRUE
agoojiganaabikoons,sg,agoojiganaabikoons,/agoojiganaabikoons-/,,,,,singular,FALSE,FALSE
agoojiganaabikoons,pl,agoojiganaabikoonsan,/agoojiganaabikoons-/,,,,,plural,FALSE,FALSE
gaapii,sg,gaapii,/gaapiiw-/,,,,,singular,FALSE,FALSE
zhooniyaans,sg,zhooniyaans,/zhooniyaans-/,,,,,singular,FALSE,FALSE
zhooniyaans,pl,zhooniyaansag,/zhooniyaans-/,,,,,plural,FALSE,FALSE
wakewaji,1s - ind,niwakewaj,/wakewaji-/,,first_person_singular,,independent,,FALSE,FALSE
wakewaji,3s - ind,wakewaji,/wakewaji-/,,third_person_singular,,independent,,FALSE,FALSE
wakewaji,3s - conj,wakewajid,/wakewaji-/,,third_person_singular,,conjunct,,FALSE,FALSE
wakewaji,3s - ch-conj,wekewajid,/wakewaji-/,,third_person_singular,,changed_conjunct,,FALSE,FALSE
mizhaakigwe,1s - ind,nimizhaakigwe,/mizhaakigwe-/,,first_person_singular,,independent,,FALSE,FALSE
mizhaakigwe,3s - ind,mizhaakigwe,/mizhaakigwe-/,,third_person_singular,,independent,,FALSE,FALSE
mizhaakigwe,3s - conj,mizhaakigwed,/mizhaakigwe-/,,third_person_singular,,conjunct,,FALSE,FALSE
mizhaakigwe,3s - ch-conj,mezhaakigwed,/mizhaakigwe-/,,third_person_singular,,changed_conjunct,,FALSE,FALSE
gawanokii,1s - ind,ingawanokii,/gawanokii-/,,first_person_singular,,independent,,FALSE,FALSE
gawanokii,1s - ind,ningawanokii,/gawanokii-/,,first_person_singular,,independent,,FALSE,FALSE
gawanokii,1s - ind,nigawanokii,/gawanokii-/,,first_person_singular,,independent,,FALSE,FALSE
gawanokii,3s - ind,gawanokii,/gawanokii-/,,third_person_singular,,independent,,FALSE,FALSE
gawanokii,3s - conj,gawanokiid,/gawanokii-/,,third_person_singular,,conjunct,,FALSE,FALSE
gawanokii,3s - ch-conj,gewanokiid,/gawanokii-/,,third_person_singular,,changed_conjunct,,FALSE,FALSE
apigwayawegwaajigan,sg,apigwayawegwaajigan,/apigwayawegwaajigan-/,,,,,singular,FALSE,FALSE
apigwayawegwaajigan,pl,apigwayawegwaajiganan,/apigwayawegwaajigan-/,,,,,plural,FALSE,FALSE
apigwayawegwaajigan,dim,apigwayawegwaajigaans,/apigwayawegwaajigan-/,,,,,,TRUE,FALSE
apigwayawegwaajigan,loc,apigwayawegwaajiganing,/apigwayawegwaajigan-/,,,,,,FALSE,TRUE
asigin,1s - 3s - ind,indasiginaa,/asigin-/,ayasigin,first_person_singular,third_person_singular,independent,,FALSE,FALSE
asigin,1s - 3s - ind,nindasiginaa,/asigin-/,ayasigin,first_person_singular,third_person_singular,independent,,FALSE,FALSE
asigin,1s - 3s - ind,nidasiginaa,/asigin-/,ayasigin,first_person_singular,third_person_singular,independent,,FALSE,FALSE
asigin,3s - 3' - ind,odasiginaan,/asigin-/,ayasigin,third_person_singular,third_person_obviative,independent,,FALSE,FALSE
asigin,3s - 3' - conj,asiginaad,/asigin-/,ayasigin,third_person_singular,third_person_obviative,conjunct,,FALSE,FALSE
asigin,3s - 3' - ch-conj,esiginaad,/asigin-/,ayasigin,third_person_singular,third_person_obviative,changed_conjunct,,FALSE,FALSE
asigin,2s - 3 - imp,asigin,/asigin-/,ayasigin,second_person_singular,third_person_number_not_shown,imperative,,FALSE,FALSE
gabe-gikendaasoowigamig,sg,gabe-gikendaasoowigamig,/gabe-gikendaasoowigamigw-/,,,,,singular,FALSE,FALSE
gabe-gikendaasoowigamig,pl,gabe-gikendaasoowigamigoon,/gabe-gikendaasoowigamigw-/,,,,,plural,FALSE,FALSE
gabe-gikendaasoowigamig,loc,gabe-gikendaasoowigamigong,/gabe-gikendaasoowigamigw-/,,,,,,FALSE,TRUE
bitaakoshkodaadiwag,3p - ind,bitaakoshkodaadiwag,/bitaakoshkodaadi-/,,3p,,independent,,FALSE,FALSE
bitaakoshkodaadiwag,3p - conj,bitaakoshkodaadiwaad,/bitaakoshkodaadi-/,,3p,,conjunct,,FALSE,FALSE
bitaakoshkodaadiwag,3p - ch-conj,betaakoshkodaadiwaad,/bitaakoshkodaadi-/,,3p,,changed_conjunct,,FALSE,FALSE
inaande,0s - ind,inaande,/inaande-/,ayinaande,singular_inanimate,,independent,,FALSE,FALSE
inaande,0s - conj,inaandeg,/inaande-/,ayinaande,singular_inanimate,,conjunct,,FALSE,FALSE
inaande,0s - ch-conj,enaandeg,/inaande-/,ayinaande,singular_inanimate,,changed_conjunct,,FALSE,FALSE
inaande,0s - ind - aug,inaandemagad,/inaande-/,ayinaande,singular_inanimate,,independent,,FALSE,FALSE
adisan,1s - 0s - ind,nindadisaan,/adis-/,,first_person_singular,singular_inanimate,independent,,FALSE,FALSE
adisan,1s - 0s - ind,indadisaan,/adis-/,,first_person_singular,singular_inanimate,independent,,FALSE,FALSE
adisan,,ndadisaan,/adis-/,,,,,,FALSE,FALSE
adisan,3s - 0s - ind,odadisaan,/adis-/,,third_person_singular,singular_inanimate,independent,,FALSE,FALSE
adisan,3s - 0 - conj,adisang,/adis-/,,third_person_singular,inanimate_number_not_shown,conjunct,,FALSE,FALSE
adisan,3s - 0 - ch-conj,edisang,/adis-/,,third_person_singular,inanimate_number_not_shown,changed_conjunct,,FALSE,FALSE
adisan,2s - 1 - imp,adisan,/adis-/,,second_person_singular,,imperative,,FALSE,FALSE
inaande,0s - ind,inaande,/inaande-/,ayinaande,singular_inanimate,,independent,,FALSE,FALSE
inaande,0s - conj,inaandeg,/inaande-/,ayinaande,singular_inanimate,,conjunct,,FALSE,FALSE
inaande,0s - ch-conj,enaandeg,/inaande-/,ayinaande,singular_inanimate,,changed_conjunct,,FALSE,FALSE
inaande,0s - ind - aug,inaandemagad,/inaande-/,ayinaande,singular_inanimate,,independent,,FALSE,FALSE
binaakwaan,sg,binaakwaan,/binaakwaan-/,,,,,singular,FALSE,FALSE
binaakwaan,pl,binaakwaanan,/binaakwaan-/,,,,,plural,FALSE,FALSE
binaakwaan,dim,binaakwaanens,/binaakwaan-/,,,,,,TRUE,FALSE
binaakwaan,dim,binaakwaans,/binaakwaan-/,,,,,,TRUE,FALSE
binaakwaan,loc,binaakwaaning,/binaakwaan-/,,,,,,FALSE,TRUE
binaakwe',1s - 3s - ind,imbinaakwe'waa,/binaakwe'w-/,,first_person_singular,third_person_singular,independent,,FALSE,FALSE
binaakwe',1s - 3s - ind,nimbinaakwe'waa,/binaakwe'w-/,,first_person_singular,third_person_singular,independent,,FALSE,FALSE
binaakwe',1s - 3s - ind,nibinaakwe'waa,/binaakwe'w-/,,first_person_singular,third_person_singular,independent,,FALSE,FALSE
binaakwe',3s - 3' - ind,obinaakwe'waan,/binaakwe'w-/,,third_person_singular,third_person_obviative,independent,,FALSE,FALSE
binaakwe',3s - 3' - conj,binaakwe'waad,/binaakwe'w-/,,third_person_singular,third_person_obviative,conjunct,,FALSE,FALSE
binaakwe',3s - 3' - ch-conj,benaakwe'waad,/binaakwe'w-/,,third_person_singular,third_person_obviative,changed_conjunct,,FALSE,FALSE
binaakwe',2s - 3 - imp,binaakwe',/binaakwe'w-/,,second_person_singular,third_person_number_not_shown,imperative,,FALSE,FALSE
binaakwe',2s - 3 - imp,binaakwe'wi,/binaakwe'w-/,,second_person_singular,third_person_number_not_shown,imperative,,FALSE,FALSE
bi-izhaa,1s - ind,imbi-izhaa,/bi-izhaa-/,,first_person_singular,,independent,,FALSE,FALSE
bi-izhaa,1s - ind,nimbi-izhaa,/bi-izhaa-/,,first_person_singular,,independent,,FALSE,FALSE
bi-izhaa,1s - ind,nibi-izhaa,/bi-izhaa-/,,first_person_singular,,independent,,FALSE,FALSE
bi-izhaa,3s - ind,bi-izhaa,/bi-izhaa-/,,third_person_singular,,independent,,FALSE,FALSE
bi-izhaa,3s - conj,bi-izhaad,/bi-izhaa-/,,third_person_singular,,conjunct,,FALSE,FALSE
bi-izhaa,3s - ch-conj,ba-izhaad,/bi-izhaa-/,,third_person_singular,,changed_conjunct,,FALSE,FALSE
agwaataa,1s - ind,indagwaataa,/agwaataa-/,,first_person_singular,,independent,,FALSE,FALSE
agwaataa,1s - ind,nindagwaataa,/agwaataa-/,,first_person_singular,,independent,,FALSE,FALSE
agwaataa,1s - ind,nidagwaataa,/agwaataa-/,,first_person_singular,,independent,,FALSE,FALSE
agwaataa,3s - ind,agwaataa,/agwaataa-/,,third_person_singular,,independent,,FALSE,FALSE
agwaataa,3s - conj,agwaataad,/agwaataa-/,,third_person_singular,,conjunct,,FALSE,FALSE
agwaataa,3s - ch-conj,egwaataad,/agwaataa-/,,third_person_singular,,changed_conjunct,,FALSE,FALSE
gidiskise,0s - ind,gidiskise,/gidiskise-/,,singular_inanimate,,independent,,FALSE,FALSE
gidiskise,0s - conj,gidiskiseg,/gidiskise-/,,singular_inanimate,,conjunct,,FALSE,FALSE
gidiskise,0s - ch-conj,gediskiseg,/gidiskise-/,,singular_inanimate,,changed_conjunct,,FALSE,FALSE
gidiskise,0s - aug - ind,gidiskisemagad,/gidiskise-/,,singular_inanimate,,independent,,FALSE,FALSE
aabiziishin,1s - ind,indaabiziishin,/aabiziishin-/,,first_person_singular,,independent,,FALSE,FALSE
aabiziishin,1s - ind,nindaabiziishin,/aabiziishin-/,,first_person_singular,,independent,,FALSE,FALSE
aabiziishin,1s - ind,nidaabiziishin,/aabiziishin-/,,first_person_singular,,independent,,FALSE,FALSE
aabiziishin,3s - ind,aabiziishin,/aabiziishin-/,,third_person_singular,,independent,,FALSE,FALSE
aabiziishin,3s - conj,aabiziishing,/aabiziishin-/,,third_person_singular,,conjunct,,FALSE,FALSE
ondaabate,0s - ind,ondaabate,/ondaabate-/,,singular_inanimate,,independent,,FALSE,FALSE
ondaabate,0s - conj,ondaabateg,/ondaabate-/,,singular_inanimate,,conjunct,,FALSE,FALSE
ondaabate,0s - ch-conj,wendaabateg,/ondaabate-/,,singular_inanimate,,changed_conjunct,,FALSE,FALSE
ondaabate,0s - aug - ind,ondaabatemagad,/ondaabate-/,,singular_inanimate,,independent,,FALSE,FALSE
gidiskise,0s - ind,gidiskise,/gidiskise-/,,third_person_singular,,independent,,FALSE,FALSE
gidiskise,3s - conj,gidiskised,/gidiskise-/,,third_person_singular,,conjunct,,FALSE,FALSE
gidiskise,3s - ch-conj,gediskised,/gidiskise-/,,third_person_singular,,changed_conjunct,,FALSE,FALSE
ambe,,ambe,,,,,,,FALSE,FALSE
mookii,1s - ind,nimookii,/mookii-/,maamookii,first_person_singular,,independent,,FALSE,FALSE
mookii,3s - ind,mookii,/mookii-/,maamookii,third_person_singular,,independent,,FALSE,FALSE
mookii,3s - conj,mookiid,/mookii-/,maamookii,third_person_singular,,conjunct,,FALSE,FALSE
mookii,3s - ch-conj,mwaakiid,/mookii-/,maamookii,third_person_singular,,changed_conjunct,,FALSE,FALSE
aabaakawizi,1s - ind,indaabaakawiz,/aabaakawizi-/,aayaabaakawizi,first_person_singular,,independent,,FALSE,FALSE
aabaakawizi,1s - ind,nindaabaakawiz,/aabaakawizi-/,aayaabaakawizi,first_person_singular,,independent,,FALSE,FALSE
aabaakawizi,1s - ind,nidaabaakawiz,/aabaakawizi-/,aayaabaakawizi,first_person_singular,,independent,,FALSE,FALSE
aabaakawizi,1s - ind,niyaabaakawiz,/aabaakawizi-/,aayaabaakawizi,first_person_singular,,independent,,FALSE,FALSE
aabaakawizi,3s - ind,aabaakawizi,/aabaakawizi-/,aayaabaakawizi,third_person_singular,,independent,,FALSE,FALSE
aabaakawizi,3s - conj,aabaakawizid,/aabaakawizi-/,aayaabaakawizi,third_person_singular,,conjunct,,FALSE,FALSE
aabaakawizi,3s - ch-conj,ayaabaakawizid,/aabaakawizi-/,aayaabaakawizi,third_person_singular,,changed_conjunct,,FALSE,FALSE
gagiibaadaatese,0s - ind,gagiibaadaatese,/gagiibaadaatese-/,,singular_inanimate,,independent,,FALSE,FALSE
gagiibaadaatese,0s - conj,gagiibaadaateseg,/gagiibaadaatese-/,,singular_inanimate,,conjunct,,FALSE,FALSE
gagiibaadaatese,0s - ch-conj,gegiibaadaateseg,/gagiibaadaatese-/,,singular_inanimate,,changed_conjunct,,FALSE,FALSE
gagiibaadaatese,0s - ind - aug,gagiibaadaatesemagad,/gagiibaadaatese-/,,singular_inanimate,,independent,,FALSE,FALSE
minoshin,1s - ind,niminoshin,/minoshin-/,maminoshin,first_person_singular,,independent,,FALSE,FALSE
minoshin,3s - ind,minoshin,/minoshin-/,maminoshin,third_person_singular,,independent,,FALSE,FALSE
minoshin,3s - conj,minoshing,/minoshin-/,maminoshin,third_person_singular,,conjunct,,FALSE,FALSE
minoshin,3s - ch-conj,menoshing,/minoshin-/,maminoshin,third_person_singular,,changed_conjunct,,FALSE,FALSE
wawiyazh,,wawiyazh,,,,,,,FALSE,FALSE
anoozh,1s - 3s - ind,indanoonaa,/anooN-/,,first_person_singular,third_person_singular,independent,,FALSE,FALSE
anoozh,1s - 3s - ind,nindanoonaa,/anooN-/,,first_person_singular,third_person_singular,independent,,FALSE,FALSE
anoozh,1s - 3s - ind,nidanoonaa,/anooN-/,,first_person_singular,third_person_singular,independent,,FALSE,FALSE
anoozh,3s - 1s - ind,nindanoonig,/anooN-/,,third_person_singular,first_person_singular,independent,,FALSE,FALSE
anoozh,1s - 2s - ind,gidanoonin,/anooN-/,,first_person_singular,second_person_singular,independent,,FALSE,FALSE
anoozh,2s - 1s - ind,gidanoozh,/anooN-/,,second_person_singular,first_person_singular,independent,,FALSE,FALSE
anoozh,3s - 3' - ind,odanoonaan,/anooN-/,,third_person_singular,third_person_obviative,independent,,FALSE,FALSE
anoozh,3s - 3' - conj,anoonaad,/anooN-/,,third_person_singular,third_person_obviative,conjunct,,FALSE,FALSE
anoozh,3s - 3' - ch-conj,enoonaad,/anooN-/,,third_person_singular,third_person_obviative,changed_conjunct,,FALSE,FALSE
anoozh,2s - 3 - imp,anoozh,/anooN-/,,second_person_singular,third_person_number_not_shown,imperative,,FALSE,FALSE
ashandiwin,sg,ashandiwin,/ashandiwin-/,,,,,singular,FALSE,FALSE
ashandiwin,pl,ashandiwinan,/ashandiwin-/,,,,,plural,FALSE,FALSE
oshtigwaanzhaabonigan,sg,oshtigwaanzhaabonigan,/oshtigwaanzhaabonigan-/,,,,,singular,FALSE,FALSE
oshtigwaanzhaabonigan,pl,oshtigwaanzhaaboniganan,/oshtigwaanzhaabonigan-/,,,,,plural,FALSE,FALSE
wiijiiwaagan,sg,wiijiiwaagan,/wiijiiwaagan-/,,,,,singular,FALSE,FALSE
wiijiiwaagan,pl,wiijiiwaaganag,/wiijiiwaagan-/,,,,,plural,FALSE,FALSE
waawiyebii'igan,sg,waawiyebii'igan,/waawiyebii'igan-/,,,,,singular,FALSE,FALSE
waawiyebii'igan,pl,waawiyebii'iganan,/waawiyebii'igan-/,,,,,plural,FALSE,FALSE
waawiyebii'igan,dim,waawiyebii'igaans,/waawiyebii'igan-/,,,,,,TRUE,FALSE
waawiyebii'igan,loc,waawiyebii'iganing,/waawiyebii'igan-/,,,,,,FALSE,TRUE
zhawenim,1s - 3s - ind,inzhawenimaa,/zhawenim-/,,first_person_singular,third_person_singular,independent,,FALSE,FALSE
zhawenim,1s - 3s - ind,ninzhawenimaa,/zhawenim-/,,first_person_singular,third_person_singular,independent,,FALSE,FALSE
zhawenim,1s - 3s - ind,nizhawenimaa,/zhawenim-/,,first_person_singular,third_person_singular,independent,,FALSE,FALSE
zhawenim,3s - 3' - ind,ozhawenimaan,/zhawenim-/,,third_person_singular,third_person_obviative,independent,,FALSE,FALSE
zhawenim,3s - 3' - conj,zhawenimaad,/zhawenim-/,,third_person_singular,third_person_obviative,conjunct,,FALSE,FALSE
zhawenim,3s - 3' - ch-conj,zhewenimaad,/zhawenim-/,,third_person_singular,third_person_obviative,changed_conjunct,,FALSE,FALSE
zhawenim,2s - 3 - imp,zhawenim,/zhawenim-/,,second_person_singular,third_person_number_not_shown,imperative,,FALSE,FALSE
wawiinge,,wawiinge,,,,,,,FALSE,FALSE
mazinaabikiwebinigan,sg,mazinaabikiwebinigan,/mazinaabikiwebinigan-/,,,,,singular,FALSE,FALSE
mazinaabikiwebinigan,pl,mazinaabikiwebiniganan,/mazinaabikiwebinigan-/,,,,,plural,FALSE,FALSE
mazinaabikiwebinigan,dim,mazinaabikiwebinigaans,/mazinaabikiwebinigan-/,,,,,,TRUE,FALSE
mazinaabikiwebinigan,loc,mazinaabikiwebiniganing,/mazinaabikiwebinigan-/,,,,,,FALSE,TRUE
asinii-miikana,sg,asinii-miikana,/asinii-miikana-/,,,,,singular,FALSE,FALSE
asinii-miikana,pl,asinii-miikanan,/asinii-miikana-/,,,,,plural,FALSE,FALSE
asinii-miikana,dim,asinii-miikanaans,/asinii-miikana-/,,,,,,TRUE,FALSE
asinii-miikana,loc,asinii-miikanaang,/asinii-miikana-/,,,,,,FALSE,TRUE
biinda'oojigan,sg,biinda'oojigan,/biinda'oojigan-/,,,,,singular,FALSE,FALSE
biinda'oojigan,pl,biinda'oojiganan,/biinda'oojigan-/,,,,,plural,FALSE,FALSE
manidooke,1s - ind,nimanidooke,/manidooke-/,,first_person_singular,,independent,,FALSE,FALSE
manidooke,3s - ind,manidooke,/manidooke-/,,third_person_singular,,independent,,FALSE,FALSE
manidooke,3s - conj,manidooked,/manidooke-/,,third_person_singular,,conjunct,,FALSE,FALSE
manidooke,3s - ch-conj,menidooked,/manidooke-/,,third_person_singular,,changed_conjunct,,FALSE,FALSE
miikwenimo,1s - ind,nimiikwenim,/miikwenimo-/,,first_person_singular,,independent,,FALSE,FALSE
miikwenimo,3s - ind,miikwenimo,/miikwenimo-/,,third_person_singular,,independent,,FALSE,FALSE
miikwenimo,3s - conj,miikwenimod,/miikwenimo-/,,third_person_singular,,conjunct,,FALSE,FALSE
miikwenimo,3s - ch-conj,maakwenimod,/miikwenimo-/,,third_person_singular,,changed_conjunct,,FALSE,FALSE
miikwenimo,1s - ind,nimiikwenim,/miikwenimo-/,,first_person_singular,,independent,,FALSE,FALSE
miikwenimo,3s - ind,miikwenimo,/miikwenimo-/,,third_person_singular,,independent,,FALSE,FALSE
miikwenimo,3s - conj,miikwenimod,/miikwenimo-/,,third_person_singular,,conjunct,,FALSE,FALSE
miikwenimo,3s - ch-conj,maakwenimod,/miikwenimo-/,,third_person_singular,,changed_conjunct,,FALSE,FALSE
wanim,1s - 3s - ind,niwanimaa,/wanim-/,,first_person_singular,third_person_singular,independent,,FALSE,FALSE
wanim,3s - 3' - ind,owanimaan,/wanim-/,,third_person_singular,third_person_obviative,independent,,FALSE,FALSE
wanim,3s - 3' - conj,wanimaad,/wanim-/,,third_person_singular,third_person_obviative,conjunct,,FALSE,FALSE
wanim,3s - 3' - ch-conj - part,wenimaad,/wanim-/,,third_person_singular,third_person_obviative,participle,,FALSE,FALSE
wanim,2s - 3 - imp,wanim,/wanim-/,,second_person_singular,third_person_number_not_shown,imperative,,FALSE,FALSE
giiwashkweyendam,1s - ind,ingiiwashkweyendam,/giiwashkweyend+am-/,,first_person_singular,,independent,,FALSE,FALSE
giiwashkweyendam,1s - ind,ningiiwashkweyendam,/giiwashkweyend+am-/,,first_person_singular,,independent,,FALSE,FALSE
giiwashkweyendam,1s - ind,nigiiwashkweyendam,/giiwashkweyend+am-/,,first_person_singular,,independent,,FALSE,FALSE
giiwashkweyendam,3s - ind,giiwashkweyendam,/giiwashkweyend+am-/,,third_person_singular,,independent,,FALSE,FALSE
giiwashkweyendam,3s - conj,giiwashkweyendang,/giiwashkweyend+am-/,,third_person_singular,,conjunct,,FALSE,FALSE
giiwashkweyendam,3s - ch-conj,gaawashkweyendang,/giiwashkweyend+am-/,,third_person_singular,,changed_conjunct,,FALSE,FALSE
mamaazhi',1s - 3s - ind,nimamaazhi'aa,/mamaazhi'-/,,first_person_singular,third_person_singular,independent,,FALSE,FALSE
mamaazhi',3s - 3' - ind,omamaazhi'aan,/mamaazhi'-/,,third_person_singular,third_person_obviative,independent,,FALSE,FALSE
mamaazhi',3s - 3' - conj,mamaazhi'aad,/mamaazhi'-/,,third_person_singular,third_person_obviative,conjunct,,FALSE,FALSE
mamaazhi',3s - 3' - ch-conj,memaazhi'aad,/mamaazhi'-/,,third_person_singular,third_person_obviative,changed_conjunct,,FALSE,FALSE
mamaazhi',2s - 3 - imp,mamaazhi',/mamaazhi'-/,,second_person_singular,third_person_number_not_shown,imperative,,FALSE,FALSE
mikawi,1s - ind,nimikaw,/mikawi-/,mamikawi,first_person_singular,,independent,,FALSE,FALSE
mikawi,3s - ind,mikawi,/mikawi-/,mamikawi,third_person_singular,,independent,,FALSE,FALSE
mikawi,3s - conj,mikawid,/mikawi-/,mamikawi,third_person_singular,,conjunct,,FALSE,FALSE
mikawi,3s - ch-conj,mekawid,/mikawi-/,mamikawi,third_person_singular,,changed_conjunct,,FALSE,FALSE
indawaaj,,indawaaj,,,,,,,FALSE,FALSE
wiiyaasi-dakoniwewinini,sg,wiiyaasi-dakoniwewinini,/wiiyaasi-dakoniwewininiw-/,,,,,singular,FALSE,FALSE
wiiyaasi-dakoniwewinini,pl,wiiyaasi-dakoniwewininiwag,/wiiyaasi-dakoniwewininiw-/,,,,,plural,FALSE,FALSE
maaminonendam,1s - ind,nimaaminonendam,/maaminonend+am-/,,first_person_singular,,independent,,FALSE,FALSE
maaminonendam,3s - ind,maaminonendam,/maaminonend+am-/,,third_person_singular,,independent,,FALSE,FALSE
maaminonendam,3s - 0 - conj,maaminonendang,/maaminonend+am-/,,third_person_singular,inanimate_number_not_shown,conjunct,,FALSE,FALSE
maaminonendam,3s - 0 - part,mayaaminonendang,/maaminonend+am-/,,third_person_singular,inanimate_number_not_shown,participle,,FALSE,FALSE
onzaamendam,1s - ind,indoonzaamendam,/onzaamend+am-/,,first_person_singular,,independent,,FALSE,FALSE
onzaamendam,1s - ind,nindoonzaamendam,/onzaamend+am-/,,first_person_singular,,independent,,FALSE,FALSE
onzaamendam,1s - ind,nidoonzaamendam,/onzaamend+am-/,,first_person_singular,,independent,,FALSE,FALSE
onzaamendam,3s - ind,onzaamendam,/onzaamend+am-/,,third_person_singular,,independent,,FALSE,FALSE
onzaamendam,3s - conj,onzaamendang,/onzaamend+am-/,,third_person_singular,,conjunct,,FALSE,FALSE
onzaamendam,3s - ch-conj,wenzaamendang,/onzaamend+am-/,,third_person_singular,,changed_conjunct,,FALSE,FALSE
gibishaganzhii,1s - ind,ingibishaganzhii,/gibishaganzhii-/,,first_person_singular,,independent,,FALSE,FALSE
gibishaganzhii,1s - ind,ningibishaganzhii,/gibishaganzhii-/,,first_person_singular,,independent,,FALSE,FALSE
gibishaganzhii,1s - ind,nigibishaganzhii,/gibishaganzhii-/,,first_person_singular,,independent,,FALSE,FALSE
gibishaganzhii,3s - ind,gibishaganzhii,/gibishaganzhii-/,,third_person_singular,,independent,,FALSE,FALSE
gibishaganzhii,3s - conj,gibishaganzhiid,/gibishaganzhii-/,,third_person_singular,,conjunct,,FALSE,FALSE
gibishaganzhii,3s - ch-conj,gebishaganzhiid,/gibishaganzhii-/,,third_person_singular,,changed_conjunct,,FALSE,FALSE
wiibwaa,0s - ind,wiibwaa,/wiibwaa-/,,singular_inanimate,,independent,,FALSE,FALSE
wiibwaa,0s - conj,wiibwaag,/wiibwaa-/,,singular_inanimate,,conjunct,,FALSE,FALSE
wiibwaa,0s - ch-conj,waabwaag,/wiibwaa-/,,singular_inanimate,,changed_conjunct,,FALSE,FALSE
wiibwaa,0s - ind - aug,wiibwaamagad,/wiibwaa-/,,singular_inanimate,,independent,,FALSE,FALSE
bakinaw,1s - 3s - ind,imbakinawaa,/bakinaw-/,,first_person_singular,third_person_singular,independent,,FALSE,FALSE
bakinaw,1s - 3s - ind,nimbakinawaa,/bakinaw-/,,first_person_singular,third_person_singular,independent,,FALSE,FALSE
bakinaw,1s - 3s - ind,nibakinawaa,/bakinaw-/,,first_person_singular,third_person_singular,independent,,FALSE,FALSE
bakinaw,3s - 3' - ind,obakinawaan,/bakinaw-/,,third_person_singular,third_person_obviative,independent,,FALSE,FALSE
bakinaw,3s - 3' - conj,bakinawaad,/bakinaw-/,,third_person_singular,third_person_obviative,conjunct,,FALSE,FALSE
bakinaw,3s - 3' - ch-conj,bekinawaad,/bakinaw-/,,third_person_singular,third_person_obviative,changed_conjunct,,FALSE,FALSE
bakinaw,2s - 3 - imp,bakinaw,/bakinaw-/,,second_person_singular,third_person_number_not_shown,imperative,,FALSE,FALSE
aabijitaa,1s - ind,indaabijitaa,/aabijitaa-/,,first_person_singular,,independent,,FALSE,FALSE
aabijitaa,1s - ind,niyaabijitaa,/aabijitaa-/,,first_person_singular,,independent,,FALSE,FALSE
aabijitaa,3s - ind,aabijitaa,/aabijitaa-/,,third_person_singular,,independent,,FALSE,FALSE
aabijitaa,3s - conj,aabijitaad,/aabijitaa-/,,third_person_singular,,conjunct,,FALSE,FALSE
aabijitaa,3s - ch-conj,ayaabijitaad,/aabijitaa-/,,third_person_singular,,changed_conjunct,,FALSE,FALSE
aagonwetam,1s - ind,indaagonwetam,/aagonwet+am-/,aayaagonwetam,first_person_singular,,independent,,FALSE,FALSE
aagonwetam,1s - ind,nindaagonwetam,/aagonwet+am-/,aayaagonwetam,first_person_singular,,independent,,FALSE,FALSE
aagonwetam,1s - ind,nidaagonwetam,/aagonwet+am-/,aayaagonwetam,first_person_singular,,independent,,FALSE,FALSE
aagonwetam,3s - ind,aagonwetam,/aagonwet+am-/,aayaagonwetam,third_person_singular,,independent,,FALSE,FALSE
aagonwetam,3s - conj,aagonwetang,/aagonwet+am-/,aayaagonwetam,third_person_singular,,conjunct,,FALSE,FALSE
aagonwetam,3s - ch-conj,ayaagonwetang,/aagonwet+am-/,aayaagonwetam,third_person_singular,,changed_conjunct,,FALSE,FALSE
nanaapaadendam,1s - ind,ninanaapaadendam,/nanaapaadend+am-/,,first_person_singular,,independent,,FALSE,FALSE
nanaapaadendam,3s - ind,nanaapaadendam,/nanaapaadend+am-/,,third_person_singular,,independent,,FALSE,FALSE
nanaapaadendam,3s - conj,nanaapaadendang,/nanaapaadend+am-/,,third_person_singular,,conjunct,,FALSE,FALSE
nanaapaadendam,3s - ch-conj,nenaapaadendang,/nanaapaadend+am-/,,third_person_singular,,changed_conjunct,,FALSE,FALSE
dibendan,1s - 0s - ind,indibendaan,/dibend-/,dadiibendan,first_person_singular,singular_inanimate,independent,,FALSE,FALSE
dibendan,1s - 0s - ind,nindibendaan,/dibend-/,dadiibendan,first_person_singular,singular_inanimate,independent,,FALSE,FALSE
dibendan,1s - 0s - ind,nidibendaan,/dibend-/,dadiibendan,first_person_singular,singular_inanimate,independent,,FALSE,FALSE
dibendan,3s - 0s - ind,odibendaan,/dibend-/,dadiibendan,third_person_singular,singular_inanimate,independent,,FALSE,FALSE
dibendan,3s - 0 - conj,dibendang,/dibend-/,dadiibendan,third_person_singular,inanimate_number_not_shown,conjunct,,FALSE,FALSE
dibendan,3s - 0 - ch-conj,debendang,/dibend-/,dadiibendan,third_person_singular,inanimate_number_not_shown,changed_conjunct,,FALSE,FALSE
dibendan,2s - 0 - imp,dibendan,/dibend-/,dadiibendan,second_person_singular,inanimate_number_not_shown,imperative,,FALSE,FALSE
dibendaagozi,1s - ind,indibendaagoz,/dibendaagozi-/,,first_person_singular,,independent,,FALSE,FALSE
dibendaagozi,1s - ind,nindibendaagoz,/dibendaagozi-/,,first_person_singular,,independent,,FALSE,FALSE
dibendaagozi,1s - ind,nidibendaagoz,/dibendaagozi-/,,first_person_singular,,independent,,FALSE,FALSE
dibendaagozi,3s - ind,dibendaagozi,/dibendaagozi-/,,third_person_singular,,independent,,FALSE,FALSE
dibendaagozi,3s - conj,dibendaagozid,/dibendaagozi-/,,third_person_singular,,conjunct,,FALSE,FALSE
dibendaagozi,3s - ch-conj,debendaagozid,/dibendaagozi-/,,third_person_singular,,changed_conjunct,,FALSE,FALSE
dibendaagozi,3p - part,debendaagozijig,/dibendaagozi-/,,3p,,participle,,FALSE,FALSE
zagaswe'iwe,1s - ind,inzagaswe'iwe,/zagaswe'iwe-/,,first_person_singular,,independent,,FALSE,FALSE
zagaswe'iwe,1s - ind,ninzagaswe'iwe,/zagaswe'iwe-/,,first_person_singular,,independent,,FALSE,FALSE
zagaswe'iwe,1s - ind,nizagaswe'iwe,/zagaswe'iwe-/,,first_person_singular,,independent,,FALSE,FALSE
zagaswe'iwe,3s - ind,zagaswe'iwe,/zagaswe'iwe-/,,third_person_singular,,independent,,FALSE,FALSE
zagaswe'iwe,3s - conj,zagaswe'iwed,/zagaswe'iwe-/,,third_person_singular,,conjunct,,FALSE,FALSE
zagaswe'iwe,3s - ch-conj,zegaswe'iwed,/zagaswe'iwe-/,,third_person_singular,,changed_conjunct,,FALSE,FALSE
gaganoonidiwag,1p - ind,nigaganoonidimin,/gaganoonidi-/,,1p,,independent,,FALSE,FALSE
gaganoonidiwag,1p - ind,ingaganoonidimin,/gaganoonidi-/,,1p,,independent,,FALSE,FALSE
gaganoonidiwag,3p - ind,gaganoonidiwag,/gaganoonidi-/,,3p,,independent,,FALSE,FALSE
gaganoonidiwag,3p - conj,gaganoonidiwaad,/gaganoonidi-/,,3p,,conjunct,,FALSE,FALSE
gaganoonidiwag,3p - ch-conj,geganoonidiwaad,/gaganoonidi-/,,3p,,changed_conjunct,,FALSE,FALSE
gaganoonidiwag,2p - imp,gaganoonidig,/gaganoonidi-/,,2p,,imperative,,FALSE,FALSE
gagaanzom,1s - 3s - ind,ingagaanzomaa,/gagaanzom-/,,first_person_singular,third_person_singular,independent,,FALSE,FALSE
gagaanzom,1s - 3s - ind,ningagaanzomaa,/gagaanzom-/,,first_person_singular,third_person_singular,independent,,FALSE,FALSE
gagaanzom,1s - 3s - ind,nigagaanzomaa,/gagaanzom-/,,first_person_singular,third_person_singular,independent,,FALSE,FALSE
gagaanzom,3s - 3' - ind,ogagaanzomaan,/gagaanzom-/,,third_person_singular,third_person_obviative,independent,,FALSE,FALSE
gagaanzom,3s - 3' - conj,gagaanzomaad,/gagaanzom-/,,third_person_singular,third_person_obviative,conjunct,,FALSE,FALSE
gagaanzom,3s - 3' - ch-conj,gegaanzomaad,/gagaanzom-/,,third_person_singular,third_person_obviative,changed_conjunct,,FALSE,FALSE
gagaanzom,2s - 3 - imp,gagaanzom,/gagaanzom-/,,second_person_singular,third_person_number_not_shown,imperative,,FALSE,FALSE
jiibaakwewikwe,sg,jiibaakwewikwe,/jiibaakwewikwew-/,,,,,singular,FALSE,FALSE
jiibaakwewikwe,pl,jiibaakwewikweg,/jiibaakwewikwew-/,,,,,plural,FALSE,FALSE
giizizekwe,1s - ind,ingiizizekwe,/giizizekwe-/,,first_person_singular,,independent,,FALSE,FALSE
giizizekwe,1s - ind,ningiizizekwe,/giizizekwe-/,,first_person_singular,,independent,,FALSE,FALSE
giizizekwe,1s - ind,nigiizizekwe,/giizizekwe-/,,first_person_singular,,independent,,FALSE,FALSE
giizizekwe,3s - ind,giizizekwe,/giizizekwe-/,,third_person_singular,,independent,,FALSE,FALSE
giizizekwe,3s - conj,giizizekwed,/giizizekwe-/,,third_person_singular,,conjunct,,FALSE,FALSE
giizizekwe,3s - ch-conj,gaazizekwed,/giizizekwe-/,,third_person_singular,,changed_conjunct,,FALSE,FALSE
jiibaakwaadan,1s - 0s - ind,injiibaakwaadaan,/jiibaakwaad-/,,first_person_singular,singular_inanimate,independent,,FALSE,FALSE
jiibaakwaadan,1s - 0s - ind,ninjiibaakwaadaan,/jiibaakwaad-/,,first_person_singular,singular_inanimate,independent,,FALSE,FALSE
jiibaakwaadan,1s - 0s - ind,nijiibaakwaadaan,/jiibaakwaad-/,,first_person_singular,singular_inanimate,independent,,FALSE,FALSE
jiibaakwaadan,3s - 0s - ind,ojiibaakwaadaan,/jiibaakwaad-/,,third_person_singular,singular_inanimate,independent,,FALSE,FALSE
jiibaakwaadan,3s - 0 - conj,jiibaakwaadang,/jiibaakwaad-/,,third_person_singular,inanimate_number_not_shown,conjunct,,FALSE,FALSE
jiibaakwaadan,3s - 0 - ch-conj,jaabaakwaadang,/jiibaakwaad-/,,third_person_singular,inanimate_number_not_shown,changed_conjunct,,FALSE,FALSE
jiibaakwaadan,2s - 0 - imp,jiibaakwaadan,/jiibaakwaad-/,,second_person_singular,inanimate_number_not_shown,imperative,,FALSE,FALSE
jiibaakwewigamig,sg,jiibaakwewigamig,/jiibaakwewigamigw-/,,,,,singular,FALSE,FALSE
jiibaakwewigamig,pl,jiibaakwewigamigoon,/jiibaakwewigamigw-/,,,,,plural,FALSE,FALSE
jiibaakwewigamig,dim,jiibaakwewigamigoons,/jiibaakwewigamigw-/,,,,,,TRUE,FALSE
jiibaakwewigamig,loc,jiibaakwewigamigong,/jiibaakwewigamigw-/,,,,,,FALSE,TRUE
abwaajigan,sg,abwaajigan,/abwaajigan-/,,,,,singular,FALSE,FALSE
abwaajigan,pl,abwaajiganag,/abwaajigan-/,,,,,plural,FALSE,FALSE
abwaajigan,dim,abwaajigaans,/abwaajigan-/,,,,,,TRUE,FALSE
abwaajigan,loc,abwaajiganing,/abwaajigan-/,,,,,,FALSE,TRUE
bakwezhigaans,sg,bakwezhigaans,/bakwezhigaans-/,,,,,singular,FALSE,FALSE
bakwezhigaans,pl,bakwezhigaansag,/bakwezhigaans-/,,,,,plural,FALSE,FALSE
bakwezhigaans,loc,bakwezhigaansing,/bakwezhigaans-/,,,,,,FALSE,TRUE
jiibaakwewakik,sg,jiibaakwewakik,/jiibaakwewakikw-/,,,,,singular,FALSE,FALSE
jiibaakwewakik,pl,jiibaakwewakikoog,/jiibaakwewakikw-/,,,,,plural,FALSE,FALSE
jiibaakwewakik,dim,jiibaakwewakikoons,/jiibaakwewakikw-/,,,,,,TRUE,FALSE
jiibaakwewakik,loc,jiibaakwewakikong,/jiibaakwewakikw-/,,,,,,FALSE,TRUE
jiibaakwe-gizhaabikizigan,sg,jiibaakwe-gizhaabikizigan,/jiibaakwe-gizhaabikizigan-/,,,,,singular,FALSE,FALSE
jiibaakwe-gizhaabikizigan,pl,jiibaakwe-gizhaabikiziganan,/jiibaakwe-gizhaabikizigan-/,,,,,plural,FALSE,FALSE
jiibaakwe-gizhaabikizigan,dim,jiibaakwe-gizhaabikizigaans,/jiibaakwe-gizhaabikizigan-/,,,,,,TRUE,FALSE
jiibaakwe-gizhaabikizigan,loc,jiibaakwe-gizhaabikiziganing,/jiibaakwe-gizhaabikizigan-/,,,,,,FALSE,TRUE
dakaa,0s - ind,dakaa,/dakaa-/,,singular_inanimate,,independent,,FALSE,FALSE
dakaa,0s - conj,dakaag,/dakaa-/,,singular_inanimate,,conjunct,,FALSE,FALSE
dakaa,0s - ch-conj,dekaag,/dakaa-/,,singular_inanimate,,changed_conjunct,,FALSE,FALSE
dakaa,0s - ind - aug,dakaamagad,/dakaa-/,,singular_inanimate,,independent,,FALSE,FALSE
dakaagamisin,0s - ind,dakaagamisin,/dakaagamisin-/,,singular_inanimate,,independent,,FALSE,FALSE
dakaagamisin,0s - conj,dakaagamising,/dakaagamisin-/,,singular_inanimate,,conjunct,,FALSE,FALSE
dakaagamisin,0s - ch-conj,dekaagamising,/dakaagamisin-/,,singular_inanimate,,changed_conjunct,,FALSE,FALSE
dakaashi,3s - ind,dakaashi,/dakaashi-/,,third_person_singular,,independent,,FALSE,FALSE
dakaashi,3s - conj,dakaashid,/dakaashi-/,,third_person_singular,,conjunct,,FALSE,FALSE
dakaashi,3s - ch-conj,dekaashid,/dakaashi-/,,third_person_singular,,changed_conjunct,,FALSE,FALSE
baaka'aakwenhwigamig,sg,baaka'aakwenhwigamig,/baaka'aakwenhwigamigw-/,,,,,singular,FALSE,FALSE
baaka'aakwenhwigamig,pl,baaka'aakwenhwigamigoon,/baaka'aakwenhwigamigw-/,,,,,plural,FALSE,FALSE
baaka'aakwenhwigamig,dim,baaka'aakwenhwigamigoons,/baaka'aakwenhwigamigw-/,,,,,,TRUE,FALSE
baaka'aakwenhwigamig,loc,baaka'aakwenhwigamigong,/baaka'aakwenhwigamigw-/,,,,,,FALSE,TRUE
aajigade,sg,aajigade,/aajigadew-/,,,,,singular,FALSE,FALSE
aajigade,pl,aajigadeg,/aajigadew-/,,,,,plural,FALSE,FALSE
aajigade,dim,aajigadens,/aajigadew-/,,,,,,TRUE,FALSE
miskwaabik,sg,miskwaabik,/miskwaabikw-/,,,,,singular,FALSE,FALSE
miskwaabik,pl,miskwaabikoon,/miskwaabikw-/,,,,,plural,FALSE,FALSE
miskwaabik,dim,miskwaabikoons,/miskwaabikw-/,,,,,,TRUE,FALSE
miskwaabik,loc,miskwaabikong,/miskwaabikw-/,,,,,,FALSE,TRUE
naabibii'ige,1s - ind,ninaabibii'ige,/naabibii'ige-/,,first_person_singular,,independent,,FALSE,FALSE
naabibii'ige,3s - ind,naabibii'ige,/naabibii'ige-/,,third_person_singular,,independent,,FALSE,FALSE
naabibii'ige,3s - conj,naabibii'iged,/naabibii'ige-/,,third_person_singular,,conjunct,,FALSE,FALSE
zhinoodaagan,sg,zhinoodaagan,/zhinoodaagan-/,,,,,singular,FALSE,FALSE
zhinoodaagan,pl,zhinoodaaganan,/zhinoodaagan-/,,,,,plural,FALSE,FALSE
zhinoodaagan,dim,zhinoodaagaans,/zhinoodaagan-/,,,,,,TRUE,FALSE
gaagaagiishib,sg,gaagaagiishib,/gaagaagiishib-/,,,,,singular,FALSE,FALSE
gaagaagiishib,pl,gaagaagiishibag,/gaagaagiishib-/,,,,,plural,FALSE,FALSE
gaagaagiishib,dim,gaagaagiishibens,/gaagaagiishib-/,,,,,,TRUE,FALSE
mandaamin,sg,mandaamin,/mandaamin-/,,,,,singular,FALSE,FALSE
mandaamin,pl,mandaaminag,/mandaamin-/,,,,,plural,FALSE,FALSE
mandaamin,dim,mandaaminens,/mandaamin-/,,,,,,TRUE,FALSE
mandaamin,loc,mandaamining,/mandaamin-/,,,,,,FALSE,TRUE
mandaaminaaboo,sg,mandaaminaaboo,/mandaaminaaboow-/,,,,,singular,FALSE,FALSE
mandaaminaaboo,loc,mandaaminaaboong,/mandaaminaaboow-/,,,,,,FALSE,TRUE
mandaaminashk,sg,mandaaminashk,/mandaaminashkw-/,,,,,singular,FALSE,FALSE
mandaaminashk,pl,mandaaminashkoon,/mandaaminashkw-/,,,,,plural,FALSE,FALSE
mandaaminashk,dim,mandaaminashkoons,/mandaaminashkw-/,,,,,,TRUE,FALSE
mandaaminashk,loc,mandaaminashkong,/mandaaminashkw-/,,,,,,FALSE,TRUE
mandaamini-gitigaan,sg,mandaamini-gitigaan,/mandaamini-gitigaan-/,,,,,singular,FALSE,FALSE
mandaamini-gitigaan,pl,mandaamini-gitigaanan,/mandaamini-gitigaan-/,,,,,plural,FALSE,FALSE
mandaamini-gitigaan,dim,mandaamini-gitigaanens,/mandaamini-gitigaan-/,,,,,,TRUE,FALSE
mandaamini-gitigaan,loc,mandaamini-gitigaaning,/mandaamini-gitigaan-/,,,,,,FALSE,TRUE
mandaamini-gaapizigaansag,pl,mandaamini-gaapizigaansag,/mandaamini-gaapizigaans-/,,,,,plural,FALSE,FALSE
gwayak,,gwayak,,,,,,,FALSE,FALSE
weweni,,weweni,,,,,,,FALSE,FALSE
inaginde,0s - ind,inaginde,/inaginde-/,ayinaginde,singular_inanimate,,independent,,FALSE,FALSE
inaginde,0s - conj,inagindeg,/inaginde-/,ayinaginde,singular_inanimate,,conjunct,,FALSE,FALSE
inaginde,0s - ch-conj,enagindeg,/inaginde-/,ayinaginde,singular_inanimate,,changed_conjunct,,FALSE,FALSE
inaginde,0s - ind - aug,inagindemagad,/inaginde-/,ayinaginde,singular_inanimate,,independent,,FALSE,FALSE
niibinishiiwigamig,sg,niibinishiiwigamig,/niibinishiiwigamigw-/,,,,,singular,FALSE,FALSE
niibinishiiwigamig,pl,niibinishiiwigamigoon,/niibinishiiwigamigw-/,,,,,plural,FALSE,FALSE
niibinishiiwigamig,dim,niibinishiiwigamigoons,/niibinishiiwigamigw-/,,,,,,TRUE,FALSE
niibinishiiwigamig,loc,niibinishiiwigamigong,/niibinishiiwigamigw-/,,,,,,FALSE,TRUE
babagiwayaaniigin,sg,babagiwayaaniigin,/babagiwayaaniiginw-/,,,,,singular,FALSE,FALSE
babagiwayaaniigin,pl,babagiwayaaniiginoon,/babagiwayaaniiginw-/,,,,,plural,FALSE,FALSE
babagiwayaaniigin,dim,babagiwayaaniiginoons,/babagiwayaaniiginw-/,,,,,,TRUE,FALSE
babagiwayaaniigin,loc,babagiwayaaniiginong,/babagiwayaaniiginw-/,,,,,,FALSE,TRUE
manidoo-waabooz,sg,manidoo-waabooz,/manidoo-waaboozw-/,,,,,singular,FALSE,FALSE
manidoo-waabooz,pl,manidoo-waaboozoog,/manidoo-waaboozw-/,,,,,plural,FALSE,FALSE
manidoo-waabooz,dim,manidoo-waaboozoons,/manidoo-waaboozw-/,,,,,,TRUE,FALSE
ozosodam,1s - ind,indoozosodam,/ozosod+am-/,wawizosodam,first_person_singular,,independent,,FALSE,FALSE
ozosodam,1s - ind,nindoozosodam,/ozosod+am-/,wawizosodam,first_person_singular,,independent,,FALSE,FALSE
ozosodam,1s - ind,nidoozosodam,/ozosod+am-/,wawizosodam,first_person_singular,,independent,,FALSE,FALSE
ozosodam,3s - ind,ozosodam,/ozosod+am-/,wawizosodam,third_person_singular,,independent,,FALSE,FALSE
ozosodam,3s - conj,ozosodang,/ozosod+am-/,wawizosodam,third_person_singular,,conjunct,,FALSE,FALSE
ozosodam,3s - ch-conj,wezosodang,/ozosod+am-/,wawizosodam,third_person_singular,,changed_conjunct,,FALSE,FALSE
ozosodamoo-mashkiki,sg,ozosodamoo-mashkiki,/ozosodamoo-mashkikiw-/,,,,,singular,FALSE,FALSE
daa-,ch-conj,ge-,,,,,changed_conjunct,,FALSE,FALSE
zagaswe'iwe,1s - ind,inzagaswe'iwe,/zagaswe'iwe-/,,first_person_singular,,independent,,FALSE,FALSE
zagaswe'iwe,1s - ind,ninzagaswe'iwe,/zagaswe'iwe-/,,first_person_singular,,independent,,FALSE,FALSE
zagaswe'iwe,1s - ind,nizagaswe'iwe,/zagaswe'iwe-/,,first_person_singular,,independent,,FALSE,FALSE
zagaswe'iwe,3s - ind,zagaswe'iwe,/zagaswe'iwe-/,,third_person_singular,,independent,,FALSE,FALSE
zagaswe'iwe,3s - conj,zagaswe'iwed,/zagaswe'iwe-/,,third_person_singular,,conjunct,,FALSE,FALSE
zagaswe'iwe,3s - ch-conj,zegaswe'iwed,/zagaswe'iwe-/,,third_person_singular,,changed_conjunct,,FALSE,FALSE
gaagiigidoowinini,sg,gaagiigidoowinini,/gaagiigidoowininiw-/,,,,,singular,FALSE,FALSE
gaagiigidoowinini,pl,gaagiigidoowininiwag,/gaagiigidoowininiw-/,,,,,plural,FALSE,FALSE
agim,1s - 3s - ind,indagimaa,/agim-/,ayagim,first_person_singular,third_person_singular,independent,,FALSE,FALSE
agim,1s - 3s - ind,nindagimaa,/agim-/,ayagim,first_person_singular,third_person_singular,independent,,FALSE,FALSE
agim,1s - 3s - ind,nidagimaa,/agim-/,ayagim,first_person_singular,third_person_singular,independent,,FALSE,FALSE
agim,1s - 3p - ind,nindagimaag,/agim-/,ayagim,first_person_singular,3p,independent,,FALSE,FALSE
agim,3s - 3' - ind,odagimaan,/agim-/,ayagim,third_person_singular,third_person_obviative,independent,,FALSE,FALSE
agim,3s - 3' - conj,agimaad,/agim-/,ayagim,third_person_singular,third_person_obviative,conjunct,,FALSE,FALSE
agim,3s - 3' - ch-conj,egimaad,/agim-/,ayagim,third_person_singular,third_person_obviative,changed_conjunct,,FALSE,FALSE
agim,2s - 3 - imp,agim,/agim-/,ayagim,second_person_singular,third_person_number_not_shown,imperative,,FALSE,FALSE
aki,sg,aki,/aky-/,,,,,singular,FALSE,FALSE
aki,pl,akiin,/aky-/,,,,,plural,FALSE,FALSE
aki,dim,akiins,/aky-/,,,,,,TRUE,FALSE
aki,loc,akiing,/aky-/,,,,,,FALSE,TRUE
aki,loc dist,akiikaang,/aky-/,,,,,,FALSE,FALSE
mangide'e,1s - ind,nimangide'e,/mangide'e-/,,first_person_singular,,independent,,FALSE,FALSE
mangide'e,3s - ind,mangide'e,/mangide'e-/,,third_person_singular,,independent,,FALSE,FALSE
mangide'e,3s - conj,mangide'ed,/mangide'e-/,,third_person_singular,,conjunct,,FALSE,FALSE
mangide'e,3s - ch-conj,mengide'ed,/mangide'e-/,,third_person_singular,,changed_conjunct,,FALSE,FALSE
dibaakonigaade,0s - ind,dibaakonigaade,/dibaakonigaade-/,,singular_inanimate,,independent,,FALSE,FALSE
dibaakonigaade,0s - conj,dibaakonigaadeg,/dibaakonigaade-/,,singular_inanimate,,conjunct,,FALSE,FALSE
dibaakonigaade,0s - ch-conj,debaakonigaadeg,/dibaakonigaade-/,,singular_inanimate,,changed_conjunct,,FALSE,FALSE
nooji'ikwewe,1s - ind,ninooji'ikwewe,/nooji'ikwewe-/,,first_person_singular,,independent,,FALSE,FALSE
nooji'ikwewe,3s - ind,nooji'ikwewe,/nooji'ikwewe-/,,third_person_singular,,independent,,FALSE,FALSE
nooji'ikwewe,3s - conj,nooji'ikwewed,/nooji'ikwewe-/,,third_person_singular,,conjunct,,FALSE,FALSE
nooji'ikwewe,3s - ch-conj,nwaaji'ikwewed,/nooji'ikwewe-/,,third_person_singular,,changed_conjunct,,FALSE,FALSE
dibaakonigewigamig,sg,dibaakonigewigamig,/dibaakonigewigamigw-/,,,,,singular,FALSE,FALSE
dibaakonigewigamig,pl,dibaakonigewigamigoon,/dibaakonigewigamigw-/,,,,,plural,FALSE,FALSE
dibaakonigewigamig,loc,dibaakonigewigamigong,/dibaakonigewigamigw-/,,,,,,FALSE,TRUE
nooji'ikwewe-nagamon,sg,nooji'ikwewe-nagamon,/nooji'ikwewe-nagamon-/,,,,,singular,FALSE,FALSE
nooji'ikwewe-nagamon,pl,nooji'ikwewe-nagamonan,/nooji'ikwewe-nagamon-/,,,,,plural,FALSE,FALSE
indaangoshenh,sg,indaangoshenh,/=daangosheny-/,,,,,singular,FALSE,FALSE
indaangoshenh,pl,indaangoshenyag,/=daangosheny-/,,,,,plural,FALSE,FALSE
gibishkwaande'on,sg,gibishkwaande'on,/gibishkwaande'on-/,,,,,singular,FALSE,FALSE
gibishkwaande'on,pl,gibishkwaande'onan,/gibishkwaande'on-/,,,,,plural,FALSE,FALSE
agwana'an,1s - 0s - ind,indagwana'aan,/agwana'-/,,first_person_singular,singular_inanimate,independent,,FALSE,FALSE
agwana'an,3s - 0s - ind,nindagwana'aan,/agwana'-/,,third_person_singular,singular_inanimate,independent,,FALSE,FALSE
agwana'an,3s - 0s - ind,odagwana'aan,/agwana'-/,,third_person_singular,singular_inanimate,independent,,FALSE,FALSE
agwana'an,3s - 0 - conj,agwana'ang,/agwana'-/,,third_person_singular,inanimate_number_not_shown,conjunct,,FALSE,FALSE
agwana'an,3s - 0 - ch-conj,egwana'ang,/agwana'-/,,third_person_singular,inanimate_number_not_shown,changed_conjunct,,FALSE,FALSE
agwana'an,2s - 0 - imp,agwana'an,/agwana'-/,,second_person_singular,inanimate_number_not_shown,imperative,,FALSE,FALSE
agwazhe,1s - ind,indagwazhe,/agwazhe-/,ayagwazhe,first_person_singular,,independent,,FALSE,FALSE
agwazhe,1s - ind,nindagwazhe,/agwazhe-/,ayagwazhe,first_person_singular,,independent,,FALSE,FALSE
agwazhe,1s - ind,nidagwazhe,/agwazhe-/,ayagwazhe,first_person_singular,,independent,,FALSE,FALSE
agwazhe,3s - ind,agwazhe,/agwazhe-/,ayagwazhe,third_person_singular,,independent,,FALSE,FALSE
agwazhe,3s - conj,agwazhed,/agwazhe-/,ayagwazhe,third_person_singular,,conjunct,,FALSE,FALSE
agwazhe,3s - ch-conj,egwazhed,/agwazhe-/,ayagwazhe,third_person_singular,,changed_conjunct,,FALSE,FALSE
bizhiki,sg,bizhiki,/bizhikiw-/,,,,,singular,FALSE,FALSE
bizhiki,pl,bizhikiwag,/bizhikiw-/,,,,,plural,FALSE,FALSE
bizhiki,dim,bizhikiins,/bizhikiw-/,,,,,,TRUE,FALSE
bizhiki,pej,bizhikiwish,/bizhikiw-/,,,,,,FALSE,FALSE
zhaagode'ewin,sg,zhaagode'ewin,/zhaagode'ewin-/,,,,,singular,FALSE,FALSE
zhaagode'e,1s - ind,inzhaagode'e,/zhaagode'e-/,,first_person_singular,,independent,,FALSE,FALSE
zhaagode'e,1s - ind,ninzhaagode'e,/zhaagode'e-/,,first_person_singular,,independent,,FALSE,FALSE
zhaagode'e,1s - ind,nizhaagode'e,/zhaagode'e-/,,first_person_singular,,independent,,FALSE,FALSE
zhaagode'e,3s - ind,zhaagode'e,/zhaagode'e-/,,third_person_singular,,independent,,FALSE,FALSE
zhaagode'e,3s - conj,zhaagode'ed,/zhaagode'e-/,,third_person_singular,,conjunct,,FALSE,FALSE
zhaagode'e,3s - ch-conj,zhayaagode'ed,/zhaagode'e-/,,third_person_singular,,changed_conjunct,,FALSE,FALSE
bizhikiwayaan,sg,bizhikiwayaan,/bizhikiwayaan-/,,,,,singular,FALSE,FALSE
bizhikiwayaan,pl,bizhikiwayaanag,/bizhikiwayaan-/,,,,,plural,FALSE,FALSE
bizhikiwayaan,dim,bizhikiwayaanens,/bizhikiwayaan-/,,,,,,TRUE,FALSE
ashaageshiinh,sg,ashaageshiinh,/ashaageshiinhy-/,,,,,singular,FALSE,FALSE
ashaageshiinh,pl,ashaageshiinyag,/ashaageshiinhy-/,,,,,plural,FALSE,FALSE
ashaageshiinh,dim,ashaageshiinyens,/ashaageshiinhy-/,,,,,,TRUE,FALSE
ashaageshiinh,dim,ashaageshiins,/ashaageshiinhy-/,,,,,,TRUE,FALSE
baasikaa,0s - ind,baasikaa,/baasikaa-/,baapaasikaa,singular_inanimate,,independent,,FALSE,FALSE
baasikaa,0s - conj,baasikaag,/baasikaa-/,baapaasikaa,singular_inanimate,,conjunct,,FALSE,FALSE
baasikaa,0s - ch-conj,bayaasikaag,/baasikaa-/,baapaasikaa,singular_inanimate,,changed_conjunct,,FALSE,FALSE
baasikaa,0s - aug - ind,baasikaamagad,/baasikaa-/,baapaasikaa,singular_inanimate,,independent,,FALSE,FALSE
baasishim,1s - 3s - ind,mbaasishimaa,/baasishim-/,,first_person_singular,third_person_singular,independent,,FALSE,FALSE
baasishim,1s - 3s - ind,nimbaasishimaa,/baasishim-/,,first_person_singular,third_person_singular,independent,,FALSE,FALSE
baasishim,1s - 3s - ind,nibaasishimaa,/baasishim-/,,first_person_singular,third_person_singular,independent,,FALSE,FALSE
baasishim,3s - 3' - ind,obaasishimaan,/baasishim-/,,third_person_singular,third_person_obviative,independent,,FALSE,FALSE
baasishim,3s - 3' - conj,baasishimaad,/baasishim-/,,third_person_singular,third_person_obviative,conjunct,,FALSE,FALSE
baasishim,3s - 3' - ch-conj,bayaasishimaad,/baasishim-/,,third_person_singular,third_person_obviative,changed_conjunct,,FALSE,FALSE
baasishim,2s - 3 - imp,baasishim,/baasishim-/,,second_person_singular,third_person_number_not_shown,imperative,,FALSE,FALSE
daashkikwadin,0s - ind,daashkikwadin,/daashkikwadin-/,daadaashkikwadin,singular_inanimate,,independent,,FALSE,FALSE
daashkikwadin,0s - conj,daashkikwading,/daashkikwadin-/,daadaashkikwadin,singular_inanimate,,conjunct,,FALSE,FALSE
daashkikwadin,0s - ch-conj,dayaashkikwading,/daashkikwadin-/,daadaashkikwadin,singular_inanimate,,changed_conjunct,,FALSE,FALSE
bakwezhigaans,sg,bakwezhigaans,/bakwezhigaans-/,,,,,singular,FALSE,FALSE
bakwezhigaans,pl,bakwezhigaansag,/bakwezhigaans-/,,,,,plural,FALSE,FALSE
bakwezhigaans,loc,bakwezhigaansing,/bakwezhigaans-/,,,,,,FALSE,TRUE
zaasigan,sg,zaasigan,/zaasigan-/,,,,,singular,FALSE,FALSE
zaasigan,pl,zaasiganag,/zaasigan-/,,,,,plural,FALSE,FALSE
zaasigan,sg,zaasigan,/zaasigan-/,,,,,singular,FALSE,FALSE
zaasigan,pl,zaasiganag,/zaasigan-/,,,,,plural,FALSE,FALSE
dikinaagan,sg,dikinaagan,/dikinaagan-/,,,,,singular,FALSE,FALSE
dikinaagan,pl,dikinaaganan,/dikinaagan-/,,,,,plural,FALSE,FALSE
dikinaagan,dim,dikinaagaans,/dikinaagan-/,,,,,,TRUE,FALSE
dikinaagan,loc,dikinaaganing,/dikinaagan-/,,,,,,FALSE,TRUE
dikinaagan,dim,dikinaaganens,/dikinaagan-/,,,,,,TRUE,FALSE
apizideyaakwa'igan,sg,apizideyaakwa'igan,/apizideyaakwa'igan-/,,,,,singular,FALSE,FALSE
apizideyaakwa'igan,pl,apizideyaakwa'iganan,/apizideyaakwa'igan-/,,,,,plural,FALSE,FALSE
aagiingwe'onaak,sg,aagiingwe'onaak,/aagiingwe'onaakw-/,,,,,singular,FALSE,FALSE
aagiingwe'onaak,pl,aagiingwe'onaakoon,/aagiingwe'onaakw-/,,,,,plural,FALSE,FALSE
dikineyaab,sg,dikineyaab,/dikineyaaby-/,,,,,singular,FALSE,FALSE
dikineyaab,pl,dikineyaabiin,/dikineyaaby-/,,,,,plural,FALSE,FALSE
dikineyaab,dim,dikineyaabiins,/dikineyaaby-/,,,,,,TRUE,FALSE
dikineyaab,loc,dikineyaabiing,/dikineyaaby-/,,,,,,FALSE,TRUE
aajizide'onaak,sg,aajizide'onaak,/aajizide'onaakw-/,,,,,singular,FALSE,FALSE
aajizide'onaak,pl,aajizide'onaakoon,/aajizide'onaakw-/,,,,,plural,FALSE,FALSE
aajizide'onaak,dim,aajizide'onaakoons,/aajizide'onaakw-/,,,,,,TRUE,FALSE
aajizide'onaak,loc,aajizide'onaakong,/aajizide'onaakw-/,,,,,,FALSE,TRUE
aagiingwe'onaak,sg,aagiingwe'onaak,/aagiingwe'onaakw-/,,,,,singular,FALSE,FALSE
aagiingwe'onaak,pl,aagiingwe'onaakoon,/aagiingwe'onaakw-/,,,,,plural,FALSE,FALSE
anokaajigan,sg,anokaajigan,/anokaajigan-/,,,,,singular,FALSE,FALSE
anokaajigan,pl,anokaajiganan,/anokaajigan-/,,,,,plural,FALSE,FALSE
anokaajigan,dim,anokaajigaans,/anokaajigan-/,,,,,,TRUE,FALSE
anokaajigan,loc,anokaajiganing,/anokaajigan-/,,,,,,FALSE,TRUE
ojibinigo,1s - ind,indoojibinig,/ojibinigo-/,,first_person_singular,,independent,,FALSE,FALSE
ojibinigo,3s - ind,ojibinigo,/ojibinigo-/,,third_person_singular,,independent,,FALSE,FALSE
ojibinigo,3s - conj,ojibinigod,/ojibinigo-/,,third_person_singular,,conjunct,,FALSE,FALSE
ojibinigo,3s - ch-conj,wejibinigod,/ojibinigo-/,,third_person_singular,,changed_conjunct,,FALSE,FALSE
aniibimin,sg,aniibimin,/aniibimin-/,,,,,singular,FALSE,FALSE
aniibimin,pl,aniibiminan,/aniibimin-/,,,,,plural,FALSE,FALSE
aniibimin,dim,aniibiminens,/aniibimin-/,,,,,,TRUE,FALSE
aniibiminagaawanzh,sg,aniibiminagaawanzh,/aniibiminagaawanzhy-/,,,,,singular,FALSE,FALSE
aniibiminagaawanzh,pl,aniibiminagaawanzhiig,/aniibiminagaawanzhy-/,,,,,plural,FALSE,FALSE
aniibiminagaawanzh,dim,aniibiminagaawanzhiins,/aniibiminagaawanzhy-/,,,,,,TRUE,FALSE
ajijaak,sg,ajijaak,/ajijaakw-/,,,,,singular,FALSE,FALSE
ajijaak,pl,ajijaakwag,/ajijaakw-/,,,,,plural,FALSE,FALSE
ajijaak,pl,ajijaakog,/ajijaakw-/,,,,,plural,FALSE,FALSE
ajijaak,dim,ajijaakoons,/ajijaakw-/,,,,,,TRUE,FALSE
gidagagwadaashi,sg,gidagagwadaashi,/gidagagwadaashiw-/,,,,,singular,FALSE,FALSE
gidagagwadaashi,dim,gidagagwadaashiins,/gidagagwadaashiw-/,,,,,,TRUE,FALSE
gidagagwadaashi,pl,gidagagwadaashiwag,/gidagagwadaashiw-/,,,,,plural,FALSE,FALSE
mitigo-makak,sg,mitigo-makak,/mitigo-makakw-/,,,,,singular,FALSE,FALSE
mitigo-makak,pl,mitigo-makakoon,/mitigo-makakw-/,,,,,plural,FALSE,FALSE
mitigo-makak,dim,mitigo-makakoons,/mitigo-makakw-/,,,,,,TRUE,FALSE
mitigo-makak,loc,mitigo-makakong,/mitigo-makakw-/,,,,,,FALSE,TRUE
bagamoode,1s - ind,imbagamoode,/bagamoode-/,,first_person_singular,,independent,,FALSE,FALSE
bagamoode,1s - ind,nimbagamoode,/bagamoode-/,,first_person_singular,,independent,,FALSE,FALSE
bagamoode,1s - ind,nibagamoode,/bagamoode-/,,first_person_singular,,independent,,FALSE,FALSE
bagamoode,3s - ind,bagamoode,/bagamoode-/,,third_person_singular,,independent,,FALSE,FALSE
bagamoode,3s - conj,bagamooded,/bagamoode-/,,third_person_singular,,conjunct,,FALSE,FALSE
bagamoode,3s - ch-conj,begamooded,/bagamoode-/,,third_person_singular,,changed_conjunct,,FALSE,FALSE
ashaageshiinh,sg,ashaageshiinh,/ashaageshiinhy-/,,,,,singular,FALSE,FALSE
ashaageshiinh,pl,ashaageshiinyag,/ashaageshiinhy-/,,,,,plural,FALSE,FALSE
ashaageshiinh,dim,ashaageshiinyens,/ashaageshiinhy-/,,,,,,TRUE,FALSE
ashaageshiinh,dim,ashaageshiins,/ashaageshiinhy-/,,,,,,TRUE,FALSE
giiwanaadizi,1s - ind,ingiiwanaadiz,/giiwanaadizi-/,,first_person_singular,,independent,,FALSE,FALSE
giiwanaadizi,1s - ind,ningiiwanaadiz,/giiwanaadizi-/,,first_person_singular,,independent,,FALSE,FALSE
giiwanaadizi,1s - ind,nigiiwanaadiz,/giiwanaadizi-/,,first_person_singular,,independent,,FALSE,FALSE
giiwanaadizi,3s - ind,giiwanaadizi,/giiwanaadizi-/,,third_person_singular,,independent,,FALSE,FALSE
giiwanaadizi,3s - conj,giiwanaadizid,/giiwanaadizi-/,,third_person_singular,,conjunct,,FALSE,FALSE
giiwanaadizi,3s - ch-conj,gaawanaadizid,/giiwanaadizi-/,,third_person_singular,,changed_conjunct,,FALSE,FALSE
giziibwewe,0s - ind,giziibwewe,/giziibwewe-/,,singular_inanimate,,independent,,FALSE,FALSE
giziibwewe,0s - conj,giziibweweg,/giziibwewe-/,,singular_inanimate,,conjunct,,FALSE,FALSE
giziibwewe,0s - ch-conj,geziibweweg,/giziibwewe-/,,singular_inanimate,,changed_conjunct,,FALSE,FALSE
giziibwewe,0s - ind - aug,giziibwewemagad,/giziibwewe-/,,singular_inanimate,,independent,,FALSE,FALSE
mazina'amaw,1s - 3s - ind,nimazina'amawaa,/mazina'amaw-/,,first_person_singular,third_person_singular,independent,,FALSE,FALSE
mazina'amaw,3s - 1s - ind,nimazina'amaag,/mazina'amaw-/,,third_person_singular,first_person_singular,independent,,FALSE,FALSE
mazina'amaw,1s - 2s - ind,gimazina'amawin,/mazina'amaw-/,,first_person_singular,second_person_singular,independent,,FALSE,FALSE
mazina'amaw,2s - 1s - ind,gimazina'amaw,/mazina'amaw-/,,second_person_singular,first_person_singular,independent,,FALSE,FALSE
mazina'amaw,3s - 3' - ind,omazina'amawaan,/mazina'amaw-/,,third_person_singular,third_person_obviative,independent,,FALSE,FALSE
mazina'amaw,3s - 3' - conj,mazina'amawaad,/mazina'amaw-/,,third_person_singular,third_person_obviative,conjunct,,FALSE,FALSE
mazina'amaw,3s - 3' - ch-conj,mezina'amawaad,/mazina'amaw-/,,third_person_singular,third_person_obviative,changed_conjunct,,FALSE,FALSE
mazina'amaw,2s - 3 - imp,mazina'amaw,/mazina'amaw-/,,second_person_singular,third_person_number_not_shown,imperative,,FALSE,FALSE
omashkiigoo,sg,omashkiigoo,/omashkiigoow-/,,,,,singular,FALSE,FALSE
omashkiigoo,pl,omashkiigoog,/omashkiigoow-/,,,,,plural,FALSE,FALSE
omashkiigoo,dim,omashkiigoons,/omashkiigoow-/,,,,,,TRUE,FALSE
omashkiigoomo,1s - ind,indoomashkiigoom,/omashkiigoomo-/,,first_person_singular,,independent,,FALSE,FALSE
omashkiigoomo,1s - ind,nindoomashkiigoom,/omashkiigoomo-/,,first_person_singular,,independent,,FALSE,FALSE
omashkiigoomo,1s - ind,nidoomashkiigoom,/omashkiigoomo-/,,first_person_singular,,independent,,FALSE,FALSE
omashkiigoomo,3s - ind,omashkiigoomo,/omashkiigoomo-/,,third_person_singular,,independent,,FALSE,FALSE
omashkiigoomo,3s - conj,omashkiigoomod,/omashkiigoomo-/,,third_person_singular,,conjunct,,FALSE,FALSE
omashkiigoomo,3s - ch-conj,wemashkiigoomod,/omashkiigoomo-/,,third_person_singular,,changed_conjunct,,FALSE,FALSE
ziibiins,sg,ziibiins,/ziibiins-/,,,,,singular,FALSE,FALSE
ziibiins,pl,ziibiinsan,/ziibiins-/,,,,,plural,FALSE,FALSE
ziibiins,loc,ziibiinsing,/ziibiins-/,,,,,,FALSE,TRUE
giimoodoode,1s - ind,ingiimoodoode,/giimoodoode-/,,first_person_singular,,independent,,FALSE,FALSE
giimoodoode,1s - ind,ningiimoodoode,/giimoodoode-/,,first_person_singular,,independent,,FALSE,FALSE
giimoodoode,1s - ind,nigiimoodoode,/giimoodoode-/,,first_person_singular,,independent,,FALSE,FALSE
giimoodoode,3s - ind,giimoodoode,/giimoodoode-/,,third_person_singular,,independent,,FALSE,FALSE
giimoodoode,3s - conj,giimoodooded,/giimoodoode-/,,third_person_singular,,conjunct,,FALSE,FALSE
giimoodoode,3s - ch-conj,gaamoodooded,/giimoodoode-/,,third_person_singular,,changed_conjunct,,FALSE,FALSE
badakijii'iganaak,sg,badakijii'iganaak,/badakijii'iganaakw-/,,,,,singular,FALSE,FALSE
badakijii'iganaak,pl,badakijii'iganaakoon,/badakijii'iganaakw-/,,,,,plural,FALSE,FALSE
onzaamaakide,0s - ind,onzaamaakide,/onzaamaakide-/,wawonzaamaakide,singular_inanimate,,independent,,FALSE,FALSE
onzaamaakide,0s - conj,onzaamaakideg,/onzaamaakide-/,wawonzaamaakide,singular_inanimate,,conjunct,,FALSE,FALSE
onzaamaakide,0s - ch-conj,wenzaamaakideg,/onzaamaakide-/,wawonzaamaakide,singular_inanimate,,changed_conjunct,,FALSE,FALSE
onzaamaakide,0s - ind - aug,onzaamaakidemagad,/onzaamaakide-/,wawonzaamaakide,singular_inanimate,,independent,,FALSE,FALSE
maanaabide,1s - ind,nimaanaabide,/maanaabide-/,,first_person_singular,,independent,,FALSE,FALSE
maanaabide,3s - ind,maanaabide,/maanaabide-/,,third_person_singular,,independent,,FALSE,FALSE
maanaabide,3s - conj,maanaabided,/maanaabide-/,,third_person_singular,,conjunct,,FALSE,FALSE
maanaabide,3s - ch-conj,mayaanaabided,/maanaabide-/,,third_person_singular,,changed_conjunct,,FALSE,FALSE
waagikomaan,sg,waagikomaan,/waagikomaan-/,,,,,singular,FALSE,FALSE
waagikomaan,pl,waagikomaanan,/waagikomaan-/,,,,,plural,FALSE,FALSE
waagikomaan,dim,waagikomaanens,/waagikomaan-/,,,,,,TRUE,FALSE
zhiishiibidis,sg,zhiishiibidis,/zhiishiibidisy-/,,,,,singular,FALSE,FALSE
zhiishiibidis,pl,zhiishiibidisiin,/zhiishiibidisy-/,,,,,plural,FALSE,FALSE
aazhideyaatig,sg,aazhideyaatig,/aazhideyaatigw-/,,,,,singular,FALSE,FALSE
aazhideyaatig,pl,aazhideyaatigoog,/aazhideyaatigw-/,,,,,plural,FALSE,FALSE
aazhideyaatig,dim,aazhideyaatigoons,/aazhideyaatigw-/,,,,,,TRUE,FALSE
aazhideyaatig,loc,aazhideyaatigong,/aazhideyaatigw-/,,,,,,FALSE,TRUE
aazhawa'am,1s - ind,indaazhawa'am,/aazhawa'+am-/,,first_person_singular,,independent,,FALSE,FALSE
aazhawa'am,1s - ind,nindaazhawa'am,/aazhawa'+am-/,,first_person_singular,,independent,,FALSE,FALSE
aazhawa'am,1s - ind,nidaazhawa'am,/aazhawa'+am-/,,first_person_singular,,independent,,FALSE,FALSE
aazhawa'am,ind,aazhawa'am,/aazhawa'+am-/,,,,independent,,FALSE,FALSE
aazhawa'am,3s - conj,aazhawa'ang,/aazhawa'+am-/,,third_person_singular,,conjunct,,FALSE,FALSE
aazhawa'am,3s - ch-conj,ayaazhawa'ang,/aazhawa'+am-/,,third_person_singular,,changed_conjunct,,FALSE,FALSE
giishkiboojigan,sg,giishkiboojigan,/giishkiboojigan-/,,,,,singular,FALSE,FALSE
giishkiboojigan,pl,giishkiboojiganan,/giishkiboojigan-/,,,,,plural,FALSE,FALSE
giishkiboojigan,dim,giishkiboojigaans,/giishkiboojigan-/,,,,,,TRUE,FALSE
giishkiboojigan,loc,giishkiboojiganing,/giishkiboojigan-/,,,,,,FALSE,TRUE
aazhoogaadebi,1s - ind,indaazhoogaadeb,/aazhoogaadebi-/,aayaazhoogaadebi,first_person_singular,,independent,,FALSE,FALSE
aazhoogaadebi,1s - ind,nindaazhoogaadeb,/aazhoogaadebi-/,aayaazhoogaadebi,first_person_singular,,independent,,FALSE,FALSE
aazhoogaadebi,1s - ind,nidaazhoogaadeb,/aazhoogaadebi-/,aayaazhoogaadebi,first_person_singular,,independent,,FALSE,FALSE
aazhoogaadebi,3s - ind,aazhoogaadebi,/aazhoogaadebi-/,aayaazhoogaadebi,third_person_singular,,independent,,FALSE,FALSE
aazhoogaadebi,3s - conj,aazhoogaadebid,/aazhoogaadebi-/,aayaazhoogaadebi,third_person_singular,,conjunct,,FALSE,FALSE
aazhoogaadebi,3s - ch-conj,ayaazhoogaadebid,/aazhoogaadebi-/,aayaazhoogaadebi,third_person_singular,,changed_conjunct,,FALSE,FALSE
aandeg,sg,aandeg,/aandegw-/,,,,,singular,FALSE,FALSE
aandeg,pl,aandegwag,/aandegw-/,,,,,plural,FALSE,FALSE
aandeg,pl,aandegog,/aandegw-/,,,,,plural,FALSE,FALSE
aandeg,dim,aandegoons,/aandegw-/,,,,,,TRUE,FALSE
aandeg,pej,aandegosh,/aandegw-/,,,,,,FALSE,FALSE
aandego-miigwan,sg,aandego-miigwan,/aandego-miigwan-/,,,,,singular,FALSE,FALSE
aandego-miigwan,pl,aandego-miigwanag,/aandego-miigwan-/,,,,,plural,FALSE,FALSE
bakwajisaga'igan,sg,bakwajisaga'igan,/bakwajisaga'igan-/,,,,,singular,FALSE,FALSE
bakwajisaga'igan,pl,bakwajisaga'iganan,/bakwajisaga'igan-/,,,,,plural,FALSE,FALSE
animaawanidiwag,3p - ind,animaawanidiwag,/animaawanidi-/,,3p,,independent,,FALSE,FALSE
animaawanidiwag,3p - conj,animaawanidiwaad,/animaawanidi-/,,3p,,conjunct,,FALSE,FALSE
animaawanidiwag,3p - ch-conj,enimaawanidiwaad,/animaawanidi-/,,3p,,changed_conjunct,,FALSE,FALSE
mooshkineshinoog,1p - ind,nimooshkineshinimin,/mooshkineshin-/,,1p,,independent,,FALSE,FALSE
mooshkineshinoog,3p - ind,mooshkineshinoog,/mooshkineshin-/,,3p,,independent,,FALSE,FALSE
mooshkineshinoog,3p - conj,mooshkineshinowaad,/mooshkineshin-/,,3p,,conjunct,,FALSE,FALSE
biisibidoon,1s - 0s - ind,imbiisibidoon,/biisibid-/,baabiisibidoon,first_person_singular,singular_inanimate,independent,,FALSE,FALSE
biisibidoon,1s - 0s - ind,nimbiisibidoon,/biisibid-/,baabiisibidoon,first_person_singular,singular_inanimate,independent,,FALSE,FALSE
biisibidoon,1s - 0s - ind,nibiisibidoon,/biisibid-/,baabiisibidoon,first_person_singular,singular_inanimate,independent,,FALSE,FALSE
biisibidoon,3s - 0s - ind,obiisibidoon,/biisibid-/,baabiisibidoon,third_person_singular,singular_inanimate,independent,,FALSE,FALSE
biisibidoon,3s - 0 - conj,biisibidood,/biisibid-/,baabiisibidoon,third_person_singular,inanimate_number_not_shown,conjunct,,FALSE,FALSE
biisibidoon,3s - 0 - ch-conj,baasibidood,/biisibid-/,baabiisibidoon,third_person_singular,inanimate_number_not_shown,changed_conjunct,,FALSE,FALSE
biisibidoon,2s - 0 - imp,biisibidoon,/biisibid-/,baabiisibidoon,second_person_singular,inanimate_number_not_shown,imperative,,FALSE,FALSE
gaapam,1s - 3s - ind,ingaapamaa,/gaapam-/,,first_person_singular,third_person_singular,independent,,FALSE,FALSE
gaapam,1s - 3s - ind,ningaapamaa,/gaapam-/,,first_person_singular,third_person_singular,independent,,FALSE,FALSE
gaapam,1s - 3s - ind,nigaapamaa,/gaapam-/,,first_person_singular,third_person_singular,independent,,FALSE,FALSE
gaapam,3s - 3' - ind,ogaapamaan,/gaapam-/,,third_person_singular,third_person_obviative,independent,,FALSE,FALSE
gaapam,3s - 3' - conj,gaapamaad,/gaapam-/,,third_person_singular,third_person_obviative,conjunct,,FALSE,FALSE
gaapam,3s - 3' - ch-conj,gayaapamaad,/gaapam-/,,third_person_singular,third_person_obviative,changed_conjunct,,FALSE,FALSE
gaapam,2s - 3 - imp,gaapam,/gaapam-/,,second_person_singular,third_person_number_not_shown,imperative,,FALSE,FALSE
zhishigoshkan,1s - 0s - ind,inzhishigoshkaan,/zhishigoshk-/,,first_person_singular,singular_inanimate,independent,,FALSE,FALSE
zhishigoshkan,1s - 0s - ind,ninzhishigoshkaan,/zhishigoshk-/,,first_person_singular,singular_inanimate,independent,,FALSE,FALSE
zhishigoshkan,1s - 0s - ind,nizhishigoshkaan,/zhishigoshk-/,,first_person_singular,singular_inanimate,independent,,FALSE,FALSE
zhishigoshkan,3s - 0s - ind,ozhishigoshkaan,/zhishigoshk-/,,third_person_singular,singular_inanimate,independent,,FALSE,FALSE
zhishigoshkan,3s - 0 - conj,zhishigoshkang,/zhishigoshk-/,,third_person_singular,inanimate_number_not_shown,conjunct,,FALSE,FALSE
zhishigoshkan,3s - 0 - ch-conj,zheshigoshkang,/zhishigoshk-/,,third_person_singular,inanimate_number_not_shown,changed_conjunct,,FALSE,FALSE
zhishigoshkan,2s - 0 - imp,zhishigoshkan,/zhishigoshk-/,,second_person_singular,inanimate_number_not_shown,imperative,,FALSE,FALSE
onaabanad,0s - ind,onaabanad,/onaabanad-/,,singular_inanimate,,independent,,FALSE,FALSE
onaabanad,0s - conj,onaabanak,/onaabanad-/,,singular_inanimate,,conjunct,,FALSE,FALSE
onaabanad,0s - ch-conj,wenaabanak,/onaabanad-/,,singular_inanimate,,changed_conjunct,,FALSE,FALSE
aajiningwa'on,sg,aajiningwa'on,/aajiningwa'on-/,,,,,singular,FALSE,FALSE
aajiningwa'on,pl,aajiningwa'onan,/aajiningwa'on-/,,,,,plural,FALSE,FALSE
aajiningwa'on,dim,aajiningwa'onens,/aajiningwa'on-/,,,,,,TRUE,FALSE
aajiningwa'on,loc,aajiningwa'oning,/aajiningwa'on-/,,,,,,FALSE,TRUE
mawi,1s - ind,nimaw,/mawi-/,mamawi,first_person_singular,,independent,,FALSE,FALSE
mawi,3s - ind,mawi,/mawi-/,mamawi,third_person_singular,,independent,,FALSE,FALSE
mawi,3s - conj,mawid,/mawi-/,mamawi,third_person_singular,,conjunct,,FALSE,FALSE
mawi,3s - ch-conj,mewid,/mawi-/,mamawi,third_person_singular,,changed_conjunct,,FALSE,FALSE
mawishki,1s - ind,nimawishk,/mawishki-/,,first_person_singular,,independent,,FALSE,FALSE
mawishki,3s - ind,mawishki,/mawishki-/,,third_person_singular,,independent,,FALSE,FALSE
mawishki,3s - conj,mawishkid,/mawishki-/,,third_person_singular,,conjunct,,FALSE,FALSE
mawishki,3s - ch-conj,mewishkid,/mawishki-/,,third_person_singular,,changed_conjunct,,FALSE,FALSE
makoons,sg,makoons,/makoons-/,,,,,singular,FALSE,FALSE
makoons,pl,makoonsag,/makoons-/,,,,,plural,FALSE,FALSE
agosimaan,sg,agosimaan,/agosimaan-/,,,,,singular,FALSE,FALSE
agosimaan,pl,agosimaanan,/agosimaan-/,,,,,plural,FALSE,FALSE
agosimaan,dim,agosimaanens,/agosimaan-/,,,,,,TRUE,FALSE
agosimaan,loc,agosimaaning,/agosimaan-/,,,,,,FALSE,TRUE
apiganegwaajigan,sg,apiganegwaajigan,/apiganegwaajigan-/,,,,,singular,FALSE,FALSE
apiganegwaajigan,pl,apiganegwaajiganan,/apiganegwaajigan-/,,,,,plural,FALSE,FALSE
apiganegwaajigan,dim,apiganegwaajigaans,/apiganegwaajigan-/,,,,,,TRUE,FALSE
apiganegwaajigan,loc,apiganegwaajiganing,/apiganegwaajigan-/,,,,,,FALSE,TRUE
izhitwaawin,sg,izhitwaawin,/izhitwaawin-/,,,,,singular,FALSE,FALSE
izhitwaawin,pl,izhitwaawinan,/izhitwaawin-/,,,,,plural,FALSE,FALSE
onaagaans,sg,onaagaans,/onaagaans-/,,,,,singular,FALSE,FALSE
onaagaans,pl,onaagaansan,/onaagaans-/,,,,,plural,FALSE,FALSE
onaagaans,loc,onaagaansing,/onaagaans-/,,,,,,FALSE,TRUE
naaba'waagan,sg,naaba'waagan,/naaba'waagan-/,,,,,singular,FALSE,FALSE
naaba'waagan,pl,naaba'waaganag,/naaba'waagan-/,,,,,plural,FALSE,FALSE
ataasowin,sg,ataasowin,/ataasowin-/,,,,,singular,FALSE,FALSE
ataasowin,pl,ataasowinan,/ataasowin-/,,,,,plural,FALSE,FALSE
ataasowin,dim,ataasowinens,/ataasowin-/,,,,,,TRUE,FALSE
ataasowin,loc,ataasowining,/ataasowin-/,,,,,,FALSE,TRUE
abwewas,1s - 3s - ind,indabwewaswaa,/abwewasw-/,,first_person_singular,third_person_singular,independent,,FALSE,FALSE
abwewas,1s - 3s - ind,nindabwewaswaa,/abwewasw-/,,first_person_singular,third_person_singular,independent,,FALSE,FALSE
abwewas,1s - 3s - ind,nidabwewaswaa,/abwewasw-/,,first_person_singular,third_person_singular,independent,,FALSE,FALSE
abwewas,3s - 3' - conj,abwewaswaad,/abwewasw-/,,third_person_singular,third_person_obviative,conjunct,,FALSE,FALSE
abwewas,3s - 3' - ind,odabwewaswaan,/abwewasw-/,,third_person_singular,third_person_obviative,independent,,FALSE,FALSE
abwewas,3s - 3' - ch-conj,ebwewaswaad,/abwewasw-/,,third_person_singular,third_person_obviative,changed_conjunct,,FALSE,FALSE
abwewas,2s - 3 - imp,abwewas,/abwewasw-/,,second_person_singular,third_person_number_not_shown,imperative,,FALSE,FALSE
noojimo',1s - 3s - ind,ninoojimo'aa,/noojimo'-/,,first_person_singular,third_person_singular,independent,,FALSE,FALSE
noojimo',3s - 1s - ind,ninoojimo'ig,/noojimo'-/,,third_person_singular,first_person_singular,independent,,FALSE,FALSE
noojimo',3s - 3' - ind,onoojimo'aan,/noojimo'-/,,third_person_singular,third_person_obviative,independent,,FALSE,FALSE
noojimo',3s - 3' - conj,noojimo'aad,/noojimo'-/,,third_person_singular,third_person_obviative,conjunct,,FALSE,FALSE
noojimo',3s - 3' - ch-conj,nwaajimo'aad,/noojimo'-/,,third_person_singular,third_person_obviative,changed_conjunct,,FALSE,FALSE
noojimo',2s - 3 - imp,noojimo',/noojimo'-/,,second_person_singular,third_person_number_not_shown,imperative,,FALSE,FALSE
babiizigaakiz,1s - 3s - ind,imbabiizigaakizwaa,/babiizigaakizw-/,,first_person_singular,third_person_singular,independent,,FALSE,FALSE
babiizigaakiz,1s - 3s - ind,nimbabiizigaakizwaa,/babiizigaakizw-/,,first_person_singular,third_person_singular,independent,,FALSE,FALSE
babiizigaakiz,1s - 3s - ind,nibabiizigaakizwaa,/babiizigaakizw-/,,first_person_singular,third_person_singular,independent,,FALSE,FALSE
babiizigaakiz,3s - 3' - ind,obabiizigaakizwaan,/babiizigaakizw-/,,third_person_singular,third_person_obviative,independent,,FALSE,FALSE
babiizigaakiz,3s - 3' - conj,babiizigaakizwaad,/babiizigaakizw-/,,third_person_singular,third_person_obviative,conjunct,,FALSE,FALSE
babiizigaakiz,3s - 3' - ch-conj,bebiizigaakizwaad,/babiizigaakizw-/,,third_person_singular,third_person_obviative,changed_conjunct,,FALSE,FALSE
babiizigaakiz,2s - 3 - imp,babiizigaakiz,/babiizigaakizw-/,,second_person_singular,third_person_number_not_shown,imperative,,FALSE,FALSE
babiizigaakizon,sg,babiizigaakizon,/babiizigaakizon-/,,,,,singular,FALSE,FALSE
babiizigaakizon,pl,babiizigaakizonan,/babiizigaakizon-/,,,,,plural,FALSE,FALSE
babiizigindibe,1s - ind,imbabiizigindibe,/babiizigindibe-/,,first_person_singular,,independent,,FALSE,FALSE
babiizigindibe,1s - ind,nimbabiizigindibe,/babiizigindibe-/,,first_person_singular,,independent,,FALSE,FALSE
babiizigindibe,1s - ind,nibabiizigindibe,/babiizigindibe-/,,first_person_singular,,independent,,FALSE,FALSE
babiizigindibe,3s - ind,babiizigindibe,/babiizigindibe-/,,third_person_singular,,independent,,FALSE,FALSE
babiizigindibe,3s - conj,babiizigindibed,/babiizigindibe-/,,third_person_singular,,conjunct,,FALSE,FALSE
babiizigindibe,3s - ch-conj,bebiizigindibed,/babiizigindibe-/,,third_person_singular,,changed_conjunct,,FALSE,FALSE
babaamaaboode,0s - ind,babaamaaboode,/babaamaaboode-/,,singular_inanimate,,independent,,FALSE,FALSE
babaamaaboode,0s - conj,babaamaaboodeg,/babaamaaboode-/,,singular_inanimate,,conjunct,,FALSE,FALSE
babaamaaboode,0s - ch-conj,bebaamaaboodeg,/babaamaaboode-/,,singular_inanimate,,changed_conjunct,,FALSE,FALSE
babaamaaboode,0s - aug - ind,babaamaaboodemagad,/babaamaaboode-/,,singular_inanimate,,independent,,FALSE,FALSE
amikomin,sg,amikomin,/amikomin-/,,,,,singular,FALSE,FALSE
amikomin,pl,amikominan,/amikomin-/,,,,,plural,FALSE,FALSE
gibiiga'igan,sg,gibiiga'igan,/gibiiga'igan-/,,,,,singular,FALSE,FALSE
gibiiga'igan,pl,gibiiga'iganan,/gibiiga'igan-/,,,,,plural,FALSE,FALSE
gibiiga'igan,dim,gibiiga'igaans,/gibiiga'igan-/,,,,,,TRUE,FALSE
gibiiga'igan,loc,gibiiga'iganing,/gibiiga'igan-/,,,,,,FALSE,TRUE
waagikoozhe,3s - ind,waagikoozhe,/waagikoozhe-/,,third_person_singular,,independent,,FALSE,FALSE
waagikoozhe,3s - conj,waagikoozhed,/waagikoozhe-/,,third_person_singular,,conjunct,,FALSE,FALSE
apisijigan,sg,apisijigan,/apisijigan-/,,,,,singular,FALSE,FALSE
apisijigan,pl,apisijiganan,/apisijigan-/,,,,,plural,FALSE,FALSE
apisijigan,dim,apisijigaans,/apisijigan-/,,,,,,TRUE,FALSE
apisijigan,loc,apisijiganing,/apisijigan-/,,,,,,FALSE,TRUE
izhitwaa,1s - ind,indizhitwaa,/izhitwaa-/,,first_person_singular,,independent,,FALSE,FALSE
izhitwaa,1s - ind,nindizhitwaa,/izhitwaa-/,,first_person_singular,,independent,,FALSE,FALSE
izhitwaa,1s - ind,nidizhitwaa,/izhitwaa-/,,first_person_singular,,independent,,FALSE,FALSE
izhitwaa,3s - ind,izhitwaa,/izhitwaa-/,,third_person_singular,,independent,,FALSE,FALSE
izhitwaa,3s - conj,izhitwaad,/izhitwaa-/,,third_person_singular,,conjunct,,FALSE,FALSE
izhitwaa,3s - ch-conj,ezhitwaad,/izhitwaa-/,,third_person_singular,,changed_conjunct,,FALSE,FALSE
beshinikeshin,1s - ind,nimbeshinikeshin,/beshinikeshin-/,,first_person_singular,,independent,,FALSE,FALSE
beshinikeshin,3s - ind,beshinikeshin,/beshinikeshin-/,,third_person_singular,,independent,,FALSE,FALSE
beshinikeshin,3s - conj,beshinikeshing,/beshinikeshin-/,,third_person_singular,,conjunct,,FALSE,FALSE
giishkizh,1s - 3s - ind,ingiishkizhwaa,/giishkizhw-/,,first_person_singular,third_person_singular,independent,,FALSE,FALSE
giishkizh,1s - 3s - ind,ningiishkizhwaa,/giishkizhw-/,,first_person_singular,third_person_singular,independent,,FALSE,FALSE
giishkizh,1s - 3s - ind,nigiishkizhwaa,/giishkizhw-/,,first_person_singular,third_person_singular,independent,,FALSE,FALSE
giishkizh,3s - 3' - ind,ogiishkizhwaan,/giishkizhw-/,,third_person_singular,third_person_obviative,independent,,FALSE,FALSE
giishkizh,3s - 3' - conj,giishkizhwaad,/giishkizhw-/,,third_person_singular,third_person_obviative,conjunct,,FALSE,FALSE
giishkizh,3s - 3' - ch-conj,gaashkizhwaad,/giishkizhw-/,,third_person_singular,third_person_obviative,changed_conjunct,,FALSE,FALSE
giishkizh,2s - 3 - imp,giishkizh,/giishkizhw-/,,second_person_singular,third_person_number_not_shown,imperative,,FALSE,FALSE
wawiyadendaagwad,0s - ind,wawiyadendaagwad,/wawiyadendaagwad-/,,singular_inanimate,,independent,,FALSE,FALSE
wawiyadendaagwad,0s - conj,wawiyadendaagwak,/wawiyadendaagwad-/,,singular_inanimate,,conjunct,,FALSE,FALSE
wawiyadendaagwad,0s - ch-conj,wewiyadendaagwak,/wawiyadendaagwad-/,,singular_inanimate,,changed_conjunct,,FALSE,FALSE
apizhigan,sg,apizhigan,/apizhigan-/,,,,,singular,FALSE,FALSE
apizhigan,pl,apizhiganan,/apizhigan-/,,,,,plural,FALSE,FALSE
apizhigan,dim,apizhigaans,/apizhigan-/,,,,,,TRUE,FALSE
apizhigan,loc,apizhiganing,/apizhigan-/,,,,,,FALSE,TRUE
bwaan,sg,bwaan,/bwaan-/,,,,,singular,FALSE,FALSE
bwaan,pl,bwaanag,/bwaan-/,,,,,plural,FALSE,FALSE
bwaan,dim,bwaanens,/bwaan-/,,,,,,TRUE,FALSE
giba'igan,sg,giba'igan,/giba'igan-/,,,,,singular,FALSE,FALSE
giba'igan,pl,giba'iganan,/giba'igan-/,,,,,plural,FALSE,FALSE
giba'igan,dim,giba'iganens,/giba'igan-/,,,,,,TRUE,FALSE
giba'igan,loc,giba'iganing,/giba'igan-/,,,,,,FALSE,TRUE
giba'an,1s - 0s - ind,ingiba'aan,/giba'-/,,first_person_singular,singular_inanimate,independent,,FALSE,FALSE
giba'an,1s - 0s - ind,ningiba'aan,/giba'-/,,first_person_singular,singular_inanimate,independent,,FALSE,FALSE
giba'an,1s - 0s - ind,nigiba'aan,/giba'-/,,first_person_singular,singular_inanimate,independent,,FALSE,FALSE
giba'an,3s - 0s - ind,ogiba'aan,/giba'-/,,third_person_singular,singular_inanimate,independent,,FALSE,FALSE
giba'an,3s - 0 - conj,giba'ang,/giba'-/,,third_person_singular,inanimate_number_not_shown,conjunct,,FALSE,FALSE
giba'an,3s - 0 - ch-conj,geba'ang,/giba'-/,,third_person_singular,inanimate_number_not_shown,changed_conjunct,,FALSE,FALSE
giba'an,2s - 0 - imp,giba'an,/giba'-/,,second_person_singular,inanimate_number_not_shown,imperative,,FALSE,FALSE
banaaji',1s - 3s - ind,imbanaaji'aa,/banaaji'-/,,first_person_singular,third_person_singular,independent,,FALSE,FALSE
banaaji',1s - 3s - ind,nimbanaaji'aa,/banaaji'-/,,first_person_singular,third_person_singular,independent,,FALSE,FALSE
banaaji',1s - 3s - ind,nibanaaji'aa,/banaaji'-/,,first_person_singular,third_person_singular,independent,,FALSE,FALSE
banaaji',3s - 3' - ind,obanaaji'aan,/banaaji'-/,,third_person_singular,third_person_obviative,independent,,FALSE,FALSE
banaaji',3s - 3' - conj,banaaji'aad,/banaaji'-/,,third_person_singular,third_person_obviative,conjunct,,FALSE,FALSE
banaaji',3s - 3' - ch-conj,benaaji'aad,/banaaji'-/,,third_person_singular,third_person_obviative,changed_conjunct,,FALSE,FALSE
banaaji',2s - 3 - imp,banaaji',/banaaji'-/,,second_person_singular,third_person_number_not_shown,imperative,,FALSE,FALSE
banaadad,0s - ind,banaadad,/banaadad-/,babanaadad,singular_inanimate,,independent,,FALSE,FALSE
banaadad,0s - conj,banaadak,/banaadad-/,babanaadad,singular_inanimate,,conjunct,,FALSE,FALSE
banaadad,0s - ch-conj,benaadak,/banaadad-/,babanaadad,singular_inanimate,,changed_conjunct,,FALSE,FALSE
hay',,hay',,,,,,,FALSE,FALSE
zhakaa,0s - ind,zhakaa,/zhakaa-/,,singular_inanimate,,independent,,FALSE,FALSE
zhakaa,0s - conj,zhakaag,/zhakaa-/,,singular_inanimate,,conjunct,,FALSE,FALSE
zhakaa,0s - ch-conj,zhekaag,/zhakaa-/,,singular_inanimate,,changed_conjunct,,FALSE,FALSE
zhakaa,0s - ind - aug,zhakaamagad,/zhakaa-/,,singular_inanimate,,independent,,FALSE,FALSE
gibaabikinigan,sg,gibaabikinigan,/gibaabikinigan-/,,,,,singular,FALSE,FALSE
gibaabikinigan,pl,gibaabikiniganan,/gibaabikinigan-/,,,,,plural,FALSE,FALSE
niimi,1s - ind,niniim,/niimi-/,,first_person_singular,,independent,,FALSE,FALSE
niimi,3s - ind,niimi,/niimi-/,,third_person_singular,,independent,,FALSE,FALSE
niimi,3s - conj,niimid,/niimi-/,,third_person_singular,,conjunct,,FALSE,FALSE
niimi,3s - ch-conj,naamid,/niimi-/,,third_person_singular,,changed_conjunct,,FALSE,FALSE
niimi,2s - imp,niimin,/niimi-/,,second_person_singular,,imperative,,FALSE,FALSE
niimi'idiwin,sg,niimi'idiwin,,,,,,singular,FALSE,FALSE
niimi'idiwin,pl,niimi'idiwinan,,,,,,plural,FALSE,FALSE
niimi'idiwin,loc,niimi'idiwining,,,,,,,FALSE,TRUE
zhinawa'oojigan,sg,zhinawa'oojigan,/zhinawa'oojigan-/,,,,,singular,FALSE,FALSE
zhinawa'oojigan,pl,zhinawa'oojiganan,/zhinawa'oojigan-/,,,,,plural,FALSE,FALSE
zhinawa'oojigan,dim,zhinawa'oojigaans,/zhinawa'oojigan-/,,,,,,TRUE,FALSE
zhinawa'oojigan,loc,zhinawa'oojiganing,/zhinawa'oojigan-/,,,,,,FALSE,TRUE
bimoonjigan,sg,bimoonjigan,/bimoonjigan-/,,,,,singular,FALSE,FALSE
bimoonjigan,pl,bimoonjiganag,/bimoonjigan-/,,,,,plural,FALSE,FALSE
bimoonjigan,dim,bimoonjigaans,/bimoonjigan-/,,,,,,TRUE,FALSE
bimoonjigan,loc,bimoonjiganing,/bimoonjigan-/,,,,,,FALSE,TRUE
niimi'idiiwigamig,sg,niimi'idiiwigamig,/niimi'idiiwigamigw-/,,,,,singular,FALSE,FALSE
niimi'idiiwigamig,pl,niimi'idiiwigamigoon,/niimi'idiiwigamigw-/,,,,,plural,FALSE,FALSE
niimi'idiiwigamig,dim,niimi'idiiwigamigoons,/niimi'idiiwigamigw-/,,,,,,TRUE,FALSE
niimi'idiiwigamig,loc,niimi'idiiwigamigong,/niimi'idiiwigamigw-/,,,,,,FALSE,TRUE
bwaanzhiiwi'on,sg,bwaanzhiiwi'on,/bwaanzhiiwi'on-/,,,,,singular,FALSE,FALSE
bwaanzhiiwi'on,pl,bwaanzhiiwi'onan,/bwaanzhiiwi'on-/,,,,,plural,FALSE,FALSE
bwaanzhiiwi'on,dim,bwaanzhiiwi'onens,/bwaanzhiiwi'on-/,,,,,,TRUE,FALSE
bwaanzhiiwi'on,loc,bwaanzhiiwi'oning,/bwaanzhiiwi'on-/,,,,,,FALSE,TRUE
niimi'idii-nagamon,sg,niimi'idii-nagamon,/niimi'idii-nagamon-/,,,,,singular,FALSE,FALSE
niimi'idii-nagamon,pl,niimi'idii-nagamonan,/niimi'idii-nagamon-/,,,,,plural,FALSE,FALSE
wiinishagaandibaan,sg,wiinishagaandibaan,/wiinishagaandibaan-/,,,,,singular,FALSE,FALSE
naniizaanenim,1s - 3s - ind,ninaniizaanenimaa,/naniizaanenim-/,,first_person_singular,third_person_singular,independent,,FALSE,FALSE
naniizaanenim,3s - 3' - ind,onaniizaanenimaan,/naniizaanenim-/,,third_person_singular,third_person_obviative,independent,,FALSE,FALSE
naniizaanenim,3s - 3' - conj,naniizaanenimaad,/naniizaanenim-/,,third_person_singular,third_person_obviative,conjunct,,FALSE,FALSE
naniizaanenim,3s - 3' - ch-conj,neniizaanenimaad,/naniizaanenim-/,,third_person_singular,third_person_obviative,changed_conjunct,,FALSE,FALSE
naniizaanenim,2s - 3 - imp,naniizaanenim,/naniizaanenim-/,,second_person_singular,third_person_number_not_shown,imperative,,FALSE,FALSE
naniizaanad,0s - ind,naniizaanad,/naniizaanad-/,,singular_inanimate,,independent,,FALSE,FALSE
naniizaanad,0s - conj,naniizaanak,/naniizaanad-/,,singular_inanimate,,conjunct,,FALSE,FALSE
naniizaanad,0s - ch-conj,neniizaanak,/naniizaanad-/,,singular_inanimate,,changed_conjunct,,FALSE,FALSE
makadewaa,0s - ind,makadewaa,/makadewaa-/,,singular_inanimate,,independent,,FALSE,FALSE
makadewaa,0s - conj,makadewaag,/makadewaa-/,,singular_inanimate,,conjunct,,FALSE,FALSE
makadewaa,0s - ch-conj,mekadewaag,/makadewaa-/,,singular_inanimate,,changed_conjunct,,FALSE,FALSE
makadewaa,0s - aug - ind,makadewaamagad,/makadewaa-/,,singular_inanimate,,independent,,FALSE,FALSE
daso-giizhigad,0s - ind,daso-giizhigad,/daso-giizhigad-/,,singular_inanimate,,independent,,FALSE,FALSE
daso-giizhigad,0s - conj,daso-giizhigak,/daso-giizhigad-/,,singular_inanimate,,conjunct,,FALSE,FALSE
daso-giizhigad,0s - ch-conj,endaso-giizhigak,/daso-giizhigad-/,,singular_inanimate,,changed_conjunct,,FALSE,FALSE
indaanis,sg,indaanis,/=daanis-/,,,,,singular,FALSE,FALSE
indaanis,pl,indaanisag,/=daanis-/,,,,,plural,FALSE,FALSE
na'aanganikwe,sg,na'aanganikwe,/na'aanganikwew-/,,,,,singular,FALSE,FALSE
na'aanganikwe,pl,na'aanganikweg,/na'aanganikwew-/,,,,,plural,FALSE,FALSE
waaban,0s - ind,waaban,/waaban-/,,singular_inanimate,,independent,,FALSE,FALSE
waaban,0s - conj,waabang,/waaban-/,,singular_inanimate,,conjunct,,FALSE,FALSE
waaban,0s - ch-conj,wayaabang,/waaban-/,,singular_inanimate,,changed_conjunct,,FALSE,FALSE
giizhig,sg,giizhig,/giizhigw-/,,,,,singular,FALSE,FALSE
giizhig,loc,giizhigong,/giizhigw-/,,,,,,FALSE,TRUE
biidaaban,0s - ind,biidaaban,/biidaaban-/,,singular_inanimate,,independent,,FALSE,FALSE
biidaaban,0s - conj,biidaabang,/biidaaban-/,,singular_inanimate,,conjunct,,FALSE,FALSE
biidaaban,0s - ch-conj,baadaabang,/biidaaban-/,,singular_inanimate,,changed_conjunct,,FALSE,FALSE
waabanishimo,1s - ind,niwaabanishim,/waabanishimo-/,,first_person_singular,,independent,,FALSE,FALSE
waabanishimo,3s - ind,waabanishimo,/waabanishimo-/,,third_person_singular,,independent,,FALSE,FALSE
waabanishimo,3s - conj,waabanishimod,/waabanishimo-/,,third_person_singular,,conjunct,,FALSE,FALSE
waabanishimo,3s - ch-conj,wayaabanishimod,/waabanishimo-/,,third_person_singular,,changed_conjunct,,FALSE,FALSE
nibo,1s - ind,ninib,/nibo-/,nanibo,first_person_singular,,independent,,FALSE,FALSE
nibo,3s - ind,nibo,/nibo-/,nanibo,third_person_singular,,independent,,FALSE,FALSE
nibo,3s - conj,nibod,/nibo-/,nanibo,third_person_singular,,conjunct,,FALSE,FALSE
nibo,3s - ch-conj,nebod,/nibo-/,nanibo,third_person_singular,,changed_conjunct,,FALSE,FALSE
miikwa',1s - 3s - ind,nimiikwa'waa,/miikwa'w-/,,first_person_singular,third_person_singular,independent,,FALSE,FALSE
miikwa',3s - 3' - ind,omiikwa'waan,/miikwa'w-/,,third_person_singular,third_person_obviative,independent,,FALSE,FALSE
miikwa',3s - 3' - conj,miikwa'waad,/miikwa'w-/,,third_person_singular,third_person_obviative,conjunct,,FALSE,FALSE
miikwa',3s - 3' - ch-conj,maakwa'waad,/miikwa'w-/,,third_person_singular,third_person_obviative,changed_conjunct,,FALSE,FALSE
miikwa',2s - 3 - imp,miikwa',/miikwa'w-/,,second_person_singular,third_person_number_not_shown,imperative,,FALSE,FALSE
miikwa',2s - 3 - imp,miikwa'wi,/miikwa'w-/,,second_person_singular,third_person_number_not_shown,imperative,,FALSE,FALSE
dasoonaagan,sg,dasoonaagan,/dasoonaagan-/,,,,,singular,FALSE,FALSE
dasoonaagan,pl,dasoonaaganan,/dasoonaagan-/,,,,,plural,FALSE,FALSE
dasoonaagan,dim,dasoonaagaans,/dasoonaagan-/,,,,,,TRUE,FALSE
dasoonaagan,loc,dasoonaaganing,/dasoonaagan-/,,,,,,FALSE,TRUE
gagiibishe,1s - ind,ingagiibishe,/gagiibishe-/,,first_person_singular,,independent,,FALSE,FALSE
gagiibishe,1s - ind,ningagiibishe,/gagiibishe-/,,first_person_singular,,independent,,FALSE,FALSE
gagiibishe,1s - ind,nigagiibishe,/gagiibishe-/,,first_person_singular,,independent,,FALSE,FALSE
gagiibishe,3s - ind,gagiibishe,/gagiibishe-/,,third_person_singular,,independent,,FALSE,FALSE
gagiibishe,3s - conj,gagiibished,/gagiibishe-/,,third_person_singular,,conjunct,,FALSE,FALSE
gagiibishe,3s - ch-conj,gegiibished,/gagiibishe-/,,third_person_singular,,changed_conjunct,,FALSE,FALSE
onin,1s - 3s - ind,indooninaa,/onin-/,,first_person_singular,third_person_singular,independent,,FALSE,FALSE
onin,1s - 3s - ind,nindooninaa,/onin-/,,first_person_singular,third_person_singular,independent,,FALSE,FALSE
onin,1s - 3s - ind,nidooninaa,/onin-/,,first_person_singular,third_person_singular,independent,,FALSE,FALSE
onin,3s - 3' - ind,odooninaan,/onin-/,,third_person_singular,third_person_obviative,independent,,FALSE,FALSE
onin,3s - 3' - conj,oninaad,/onin-/,,third_person_singular,third_person_obviative,conjunct,,FALSE,FALSE
onin,3s - 3' - ch-conj,weninaad,/onin-/,,third_person_singular,third_person_obviative,changed_conjunct,,FALSE,FALSE
onin,2s - 3 - imp,onin,/onin-/,,second_person_singular,third_person_number_not_shown,imperative,,FALSE,FALSE
niiwana',1s - 3s - ind,niniiwana'waa,/niiwana'w-/,,first_person_singular,third_person_singular,independent,,FALSE,FALSE
niiwana',3s - 1s - ind,niniiwana'og,/niiwana'w-/,,third_person_singular,first_person_singular,independent,,FALSE,FALSE
niiwana',3s - 3' - ind,oniiwana'waan,/niiwana'w-/,,third_person_singular,third_person_obviative,independent,,FALSE,FALSE
niiwana',3s - 3' - conj,niiwana'waad,/niiwana'w-/,,third_person_singular,third_person_obviative,conjunct,,FALSE,FALSE
niiwana',3s - 3' - ch-conj,naawana'waad,/niiwana'w-/,,third_person_singular,third_person_obviative,changed_conjunct,,FALSE,FALSE
niiwana',2s - 3 - imp,niiwana',/niiwana'w-/,,second_person_singular,third_person_number_not_shown,imperative,,FALSE,FALSE
naadazina'ige,1s - ind,ninaadazina'ige,/naadazina'ige-/,,first_person_singular,,independent,,FALSE,FALSE
naadazina'ige,3s - ind,naadazina'ige,/naadazina'ige-/,,third_person_singular,,independent,,FALSE,FALSE
naadazina'ige,3s - conj,naadazina'iged,/naadazina'ige-/,,third_person_singular,,conjunct,,FALSE,FALSE
naadazina'ige,3s - ch-conj,nayaadazina'iged,/naadazina'ige-/,,third_person_singular,,changed_conjunct,,FALSE,FALSE
wayezhim,1s - 3s - ind,niwayezhimaa,/wayezhim-/,,first_person_singular,third_person_singular,independent,,FALSE,FALSE
wayezhim,3s - 3' - ind,owayezhimaan,/wayezhim-/,,third_person_singular,third_person_obviative,independent,,FALSE,FALSE
wayezhim,3s - 3' - conj,wayezhimaad,/wayezhim-/,,third_person_singular,third_person_obviative,conjunct,,FALSE,FALSE
wayezhim,3s - 3' - ch-conj,weyezhimaad,/wayezhim-/,,third_person_singular,third_person_obviative,changed_conjunct,,FALSE,FALSE
wayezhim,2s - 3 - imp,wayezhim,/wayezhim-/,,second_person_singular,third_person_number_not_shown,imperative,,FALSE,FALSE
inendam,1s - ind,indinendam,/inend+am-/,ayinendam,first_person_singular,,independent,,FALSE,FALSE
inendam,1s - ind,nindinendam,/inend+am-/,ayinendam,first_person_singular,,independent,,FALSE,FALSE
inendam,3s - ind,inendam,/inend+am-/,ayinendam,third_person_singular,,independent,,FALSE,FALSE
inendam,3s - conj,inendang,/inend+am-/,ayinendam,third_person_singular,,conjunct,,FALSE,FALSE
inendam,3s - ch-conj,enendang,/inend+am-/,ayinendam,third_person_singular,,changed_conjunct,,FALSE,FALSE
wawezhi',1s - 3s - ind,niwawezhi'aa,/wawezhi'-/,,first_person_singular,third_person_singular,independent,,FALSE,FALSE
wawezhi',1s - 2s - ind,giwawezhi'in,/wawezhi'-/,,first_person_singular,second_person_singular,independent,,FALSE,FALSE
wawezhi',2s - 1s - ind,giwawezhi',/wawezhi'-/,,second_person_singular,first_person_singular,independent,,FALSE,FALSE
wawezhi',3s - 3' - ind,owawezhi'aan,/wawezhi'-/,,third_person_singular,third_person_obviative,independent,,FALSE,FALSE
wawezhi',3s - 3' - conj,wawezhi'aad,/wawezhi'-/,,third_person_singular,third_person_obviative,conjunct,,FALSE,FALSE
wawezhi',3s - 3' - ch-conj,wewezhi'aad,/wawezhi'-/,,third_person_singular,third_person_obviative,changed_conjunct,,FALSE,FALSE
wawezhi',2s - 3 - imp,wawezhi',/wawezhi'-/,,second_person_singular,third_person_number_not_shown,imperative,,FALSE,FALSE
okeyaw,sg,okeyaw,/okeyaw-/,,,,,singular,FALSE,FALSE
okeyaw,pl,okeyawag,/okeyaw-/,,,,,plural,FALSE,FALSE
inaakonigaade,0s - ind,inaakonigaade,/inaakonigaade-/,,singular_inanimate,,independent,,FALSE,FALSE
inaakonigaade,0s - conj,inaakonigaadeg,/inaakonigaade-/,,singular_inanimate,,conjunct,,FALSE,FALSE
inaakonigaade,0s - ch-conj,enaakonigaadeg,/inaakonigaade-/,,singular_inanimate,,changed_conjunct,,FALSE,FALSE
inaakonigaade,0s - ind - aug,inaakonigaademagad,/inaakonigaade-/,,singular_inanimate,,independent,,FALSE,FALSE
izhichigewin,sg,izhichigewin,/izhichigewin-/,,,,,singular,FALSE,FALSE
izhichigewin,dim,izhichigewinens,/izhichigewin-/,,,,,,TRUE,FALSE
izhichigewin,pl,izhichigewinan,/izhichigewin-/,,,,,plural,FALSE,FALSE
dimii,0s - ind,dimii,/dimii-/,dadimii,singular_inanimate,,independent,,FALSE,FALSE
dimii,0s - conj,dimiig,/dimii-/,dadimii,singular_inanimate,,conjunct,,FALSE,FALSE
dimii,0s - ch-conj,demiig,/dimii-/,dadimii,singular_inanimate,,changed_conjunct,,FALSE,FALSE
dimii,0s - aug - ind,dimiimagad,/dimii-/,dadimii,singular_inanimate,,independent,,FALSE,FALSE
waawaashkeshi,sg,waawaashkeshi,/waawaashkeshiw-/,,,,,singular,FALSE,FALSE
waawaashkeshi,pl,waawaashkeshiwag,/waawaashkeshiw-/,,,,,plural,FALSE,FALSE
waawaashkeshi,dim,waawaashkeshiins,/waawaashkeshiw-/,,,,,,TRUE,FALSE
waawaashkeshi,pej,waawaashkeshiwish,/waawaashkeshiw-/,,,,,,FALSE,FALSE
waawaashkeshiweshkan,sg,waawaashkeshiweshkan,/waawaashkeshiweshkan-/,,,,,singular,FALSE,FALSE
waawaashkeshiweshkan,pl,waawaashkeshiweshkanag,/waawaashkeshiweshkan-/,,,,,plural,FALSE,FALSE
waawaashkeshiiwaazhawa'adoowagwaakwa'igan,sg,waawaashkeshiiwaazhawa'adoowagwaakwa'igan,/waawaashkeshiiwaazhawa'adoowagwaakwa'igan-/,,,,,singular,FALSE,FALSE
waawaashkeshiiwaazhawa'adoowagwaakwa'igan,pl,waawaashkeshiiwaazhawa'adoowagwaakwa'iganan,/waawaashkeshiiwaazhawa'adoowagwaakwa'igan-/,,,,,plural,FALSE,FALSE
waawaashkeshiwayaan,sg,waawaashkeshiwayaan,/waawaashkeshiwayaan-/,,,,,singular,FALSE,FALSE
waawaashkeshiwayaan,pl,waawaashkeshiwayaanag,/waawaashkeshiwayaan-/,,,,,plural,FALSE,FALSE
waawaashkeshiwayaan,dim,waawaashkeshiwayaanens,/waawaashkeshiwayaan-/,,,,,,TRUE,FALSE
waawaashkeshiwayaan,loc,waawaashkeshiwayaaning,/waawaashkeshiwayaan-/,,,,,,FALSE,TRUE
waawaashkeshiwi-wiiyaas,sg,waawaashkeshiwi-wiiyaas,/waawaashkeshiwi-wiiyaas-/,,,,,singular,FALSE,FALSE
zhaagooji',1s - 3s - ind,inzhaagooji'aa,/zhaagooji'-/,,first_person_singular,third_person_singular,independent,,FALSE,FALSE
zhaagooji',1s - 3s - ind,nzhaagooji'aa,/zhaagooji'-/,,first_person_singular,third_person_singular,independent,,FALSE,FALSE
zhaagooji',1s - 3s - ind,nizhaagooji'aa,/zhaagooji'-/,,first_person_singular,third_person_singular,independent,,FALSE,FALSE
zhaagooji',3s - 1s - ind,nizhaagooji'ig,/zhaagooji'-/,,third_person_singular,first_person_singular,independent,,FALSE,FALSE
zhaagooji',3s - 3' - ind,ozhaagooji'aan,/zhaagooji'-/,,third_person_singular,third_person_obviative,independent,,FALSE,FALSE
zhaagooji',3s - 3' - conj,zhaagooji'aad,/zhaagooji'-/,,third_person_singular,third_person_obviative,conjunct,,FALSE,FALSE
zhaagooji',3s - 3' - ch-conj,zhayaagooji'aad,/zhaagooji'-/,,third_person_singular,third_person_obviative,changed_conjunct,,FALSE,FALSE
zhaagooji',2s - 3 - imp,zhaagooji',/zhaagooji'-/,,second_person_singular,third_person_number_not_shown,imperative,,FALSE,FALSE
miizii,1s - ind,nimiizii,/miizii-/,maamiizii,first_person_singular,,independent,,FALSE,FALSE
miizii,3s - ind,miizii,/miizii-/,maamiizii,third_person_singular,,independent,,FALSE,FALSE
miizii,3s - conj,miiziid,/miizii-/,maamiizii,third_person_singular,,conjunct,,FALSE,FALSE
miizii,3s - ch-conj,maaziid,/miizii-/,maamiizii,third_person_singular,,changed_conjunct,,FALSE,FALSE
zhiigoojiin,1s - 3s - ind,nizhiigooijiinaa,/zhiigoojiin-/,,first_person_singular,third_person_singular,independent,,FALSE,FALSE
zhiigoojiin,3s - 3' - ind,ozhiigooijiinaan,/zhiigoojiin-/,,third_person_singular,third_person_obviative,independent,,FALSE,FALSE
zhiigoojiin,3s - 3' - conj,zhiigoojiinaad,/zhiigoojiin-/,,third_person_singular,third_person_obviative,conjunct,,FALSE,FALSE
zhiigoojiin,3s - 3' - ch-conj,zhaagoojiinaad,/zhiigoojiin-/,,third_person_singular,third_person_obviative,changed_conjunct,,FALSE,FALSE
zhiigoojiin,2s - 3 - imp,zhiigoojiin,/zhiigoojiin-/,,second_person_singular,third_person_number_not_shown,imperative,,FALSE,FALSE
apiitendan,1s - 0s - ind,indapiitendaan,/apiitend-/,,first_person_singular,singular_inanimate,independent,,FALSE,FALSE
apiitendan,1s - 0s - ind,nindapiitendaan,/apiitend-/,,first_person_singular,singular_inanimate,independent,,FALSE,FALSE
apiitendan,1s - 0s - ind,nidapiitendaan,/apiitend-/,,first_person_singular,singular_inanimate,independent,,FALSE,FALSE
apiitendan,3s - 0s - ind,odapiitendaan,/apiitend-/,,third_person_singular,singular_inanimate,independent,,FALSE,FALSE
apiitendan,3s - 0 - conj,apiitendang,/apiitend-/,,third_person_singular,inanimate_number_not_shown,conjunct,,FALSE,FALSE
apiitendan,3s - 0 - ch-conj,epiitendang,/apiitend-/,,third_person_singular,inanimate_number_not_shown,changed_conjunct,,FALSE,FALSE
apiitendan,2s - 0 - imp,apiitendan,/apiitend-/,,second_person_singular,inanimate_number_not_shown,imperative,,FALSE,FALSE
osidaawendam,1s - ind,indoosidaawendam,/osidaawend+am-/,,first_person_singular,,independent,,FALSE,FALSE
osidaawendam,1s - ind,nindoosidaawendam,/osidaawend+am-/,,first_person_singular,,independent,,FALSE,FALSE
osidaawendam,1s - ind,nidoosidaawendam,/osidaawend+am-/,,first_person_singular,,independent,,FALSE,FALSE
osidaawendam,3s - ind,osidaawendam,/osidaawend+am-/,,third_person_singular,,independent,,FALSE,FALSE
osidaawendam,3s - conj,osidaawendang,/osidaawend+am-/,,third_person_singular,,conjunct,,FALSE,FALSE
osidaawendam,3s - ch-conj,wesidaawendang,/osidaawend+am-/,,third_person_singular,,changed_conjunct,,FALSE,FALSE
wiingipogwad,0s - ind,wiingipogwad,/wiingipogwad-/,,singular_inanimate,,independent,,FALSE,FALSE
wiingipogwad,0s - conj,wiingipogwak,/wiingipogwad-/,,singular_inanimate,,conjunct,,FALSE,FALSE
wiingipogwad,0s - ch-conj,waangipogwak,/wiingipogwad-/,,singular_inanimate,,changed_conjunct,,FALSE,FALSE
waazh,sg,waazh,/waazh-/,,,,,singular,FALSE,FALSE
waazh,pl,waazhan,/waazh-/,,,,,plural,FALSE,FALSE
waazh,loc,waazhing,/waazh-/,,,,,,FALSE,TRUE
aabiinzom,1s - 3s - ind,niyaabiinzomaa,/aabiinzom-/,,first_person_singular,third_person_singular,independent,,FALSE,FALSE
aabiinzom,3s - 3' - ind,odaabiinzomaan,/aabiinzom-/,,third_person_singular,third_person_obviative,independent,,FALSE,FALSE
aabiinzom,3s - 3' - conj,aabiinzomaad,/aabiinzom-/,,third_person_singular,third_person_obviative,conjunct,,FALSE,FALSE
aabiinzom,3s - 3' - ch-conj,ayaabiinzomaad,/aabiinzom-/,,third_person_singular,third_person_obviative,changed_conjunct,,FALSE,FALSE
aabiinzom,2s - 3 - imp,aabiinzom,/aabiinzom-/,,second_person_singular,third_person_number_not_shown,imperative,,FALSE,FALSE
mashkawaa,0s - ind,mashkawaa,/mashkawaa-/,,singular_inanimate,,independent,,FALSE,FALSE
mashkawaa,0s - conj,mashkawaag,/mashkawaa-/,,singular_inanimate,,conjunct,,FALSE,FALSE
mashkawaa,0s - ch-conj,meshkawaag,/mashkawaa-/,,singular_inanimate,,changed_conjunct,,FALSE,FALSE
mashkawaa,0s - ind - aug,mashkawaamagad,/mashkawaa-/,,singular_inanimate,,independent,,FALSE,FALSE
mazinibaganjigan,sg,mazinibaganjigan,/mazinibaganjigan-/,,,,,singular,FALSE,FALSE
mazinibaganjigan,pl,mazinibaganjiganan,/mazinibaganjigan-/,,,,,plural,FALSE,FALSE
mazinibaganjigan,dim,mazinibaganjigaans,/mazinibaganjigan-/,,,,,,TRUE,FALSE
mazinibaganjigan,loc,mazinibaganjiganing,/mazinibaganjigan-/,,,,,,FALSE,TRUE
wiibidaa-mashkikiiwinini,sg,wiibidaa-mashkikiiwinini,/wiibidaa-mashkikiiwininiw-/,,,,,singular,FALSE,FALSE
wiibidaa-mashkikiiwinini,pl,wiibidaa-mashkikiiwininiwag,/wiibidaa-mashkikiiwininiw-/,,,,,plural,FALSE,FALSE
aagonwetam,1s - ind,indaagonwetam,/aagonwet+am-/,aayaagonwetam,first_person_singular,,independent,,FALSE,FALSE
aagonwetam,1s - ind,nindaagonwetam,/aagonwet+am-/,aayaagonwetam,first_person_singular,,independent,,FALSE,FALSE
aagonwetam,1s - ind,nidaagonwetam,/aagonwet+am-/,aayaagonwetam,first_person_singular,,independent,,FALSE,FALSE
aagonwetam,3s - ind,aagonwetam,/aagonwet+am-/,aayaagonwetam,third_person_singular,,independent,,FALSE,FALSE
aagonwetam,3s - conj,aagonwetang,/aagonwet+am-/,aayaagonwetam,third_person_singular,,conjunct,,FALSE,FALSE
aagonwetam,3s - ch-conj,ayaagonwetang,/aagonwet+am-/,aayaagonwetam,third_person_singular,,changed_conjunct,,FALSE,FALSE
maajaa,1s - ind,nimaajaa,/maajaa-/,maamaajaa,first_person_singular,,independent,,FALSE,FALSE
maajaa,3s - ind,maajaa,/maajaa-/,maamaajaa,third_person_singular,,independent,,FALSE,FALSE
maajaa,3s - conj,maajaad,/maajaa-/,maamaajaa,third_person_singular,,conjunct,,FALSE,FALSE
maajaa,3s - ch-conj,mayaajaad,/maajaa-/,maamaajaa,third_person_singular,,changed_conjunct,,FALSE,FALSE
apenimo,1s - ind,indapenim,/apenimo-/,,first_person_singular,,independent,,FALSE,FALSE
apenimo,1s - ind,nindapenim,/apenimo-/,,first_person_singular,,independent,,FALSE,FALSE
apenimo,1s - ind,nidapenim,/apenimo-/,,first_person_singular,,independent,,FALSE,FALSE
apenimo,3s - ind,apenimo,/apenimo-/,,third_person_singular,,independent,,FALSE,FALSE
apenimo,3s - conj,apenimod,/apenimo-/,,third_person_singular,,conjunct,,FALSE,FALSE
apenimo,3s - ch-conj,epenimod,/apenimo-/,,third_person_singular,,changed_conjunct,,FALSE,FALSE
apenimo,2s - imp,apenimon,/apenimo-/,,second_person_singular,,imperative,,FALSE,FALSE
jaaginan,1s - 0s - ind,injaaginaan,/jaagin-/,,first_person_singular,singular_inanimate,independent,,FALSE,FALSE
jaaginan,1s - 0s - ind,ninjaaginaan,/jaagin-/,,first_person_singular,singular_inanimate,independent,,FALSE,FALSE
jaaginan,1s - 0s - ind,nijaaginaan,/jaagin-/,,first_person_singular,singular_inanimate,independent,,FALSE,FALSE
jaaginan,3s - 0s - ind,ojaaginaan,/jaagin-/,,third_person_singular,singular_inanimate,independent,,FALSE,FALSE
jaaginan,3s - 0 - conj,jaaginang,/jaagin-/,,third_person_singular,inanimate_number_not_shown,conjunct,,FALSE,FALSE
jaaginan,3s - 0 - ch-conj,jayaaginang,/jaagin-/,,third_person_singular,inanimate_number_not_shown,changed_conjunct,,FALSE,FALSE
jaaginan,2s - 0 - imp,jaaginan,/jaagin-/,,second_person_singular,inanimate_number_not_shown,imperative,,FALSE,FALSE
maanendam,1s - ind,nimaanendam,/maanend+am-/,,first_person_singular,,independent,,FALSE,FALSE
maanendam,3s - ind,maanendam,/maanend+am-/,,third_person_singular,,independent,,FALSE,FALSE
maanendam,3s - 0 - conj,maanendang,/maanend+am-/,,third_person_singular,inanimate_number_not_shown,conjunct,,FALSE,FALSE
maanendam,3s - 0 - part,mayaanendang,/maanend+am-/,,third_person_singular,inanimate_number_not_shown,participle,,FALSE,FALSE
maanendamo',1s - 3s - ind,nimaanendamo'aa,/maanendamo'-/,,first_person_singular,third_person_singular,independent,,FALSE,FALSE
maanendamo',X - 3s - ind,maanendamo'aa,/maanendamo'-/,,indefinite,third_person_singular,independent,,FALSE,FALSE
maanendamo',3s - 3' - ind,omaanendamo'aan,/maanendamo'-/,,third_person_singular,third_person_obviative,independent,,FALSE,FALSE
maanendamo',3s - 3' - conj,maanendamo'aad,/maanendamo'-/,,third_person_singular,third_person_obviative,conjunct,,FALSE,FALSE
maanendamo',,,/maanendamo'-/,,,,,,FALSE,FALSE
apiichishin,3s - ind,apiichishin,/apiichishin-/,,third_person_singular,,independent,,FALSE,FALSE
apiichishin,3p - ind,aapiichishinoog,/apiichishin-/,,3p,,independent,,FALSE,FALSE
apiichishin,3s - conj,apiichishing,/apiichishin-/,,third_person_singular,,conjunct,,FALSE,FALSE
apiichishin,3p - conj,aapiichishinowaad,/apiichishin-/,,3p,,conjunct,,FALSE,FALSE
apiichishin,3s - ch-conj,epiichishing,/apiichishin-/,,third_person_singular,,changed_conjunct,,FALSE,FALSE
apiichishin,3p - ch-conj,epiichishinowaad,/apiichishin-/,,3p,,changed_conjunct,,FALSE,FALSE
mazinibii'igan,sg,mazinibii'igan,/mazinibii'igan-/,,,,,singular,FALSE,FALSE
mazinibii'igan,pl,mazinibii'iganan,/mazinibii'igan-/,,,,,plural,FALSE,FALSE
mazinibii'igan,dim,mazinibii'igaans,/mazinibii'igan-/,,,,,,TRUE,FALSE
mazinibii'igan,loc,mazinibii'iganing,/mazinibii'igan-/,,,,,,FALSE,TRUE
nandawendaagwad,0s - conj,nandawendaagwak,/nandawendaagwad-/,,singular_inanimate,,conjunct,,FALSE,FALSE
nandawendaagwad,0s - ch-conj,nendawendaagwak,/nandawendaagwad-/,,singular_inanimate,,changed_conjunct,,FALSE,FALSE
agaawaadan,1s - 0s - ind,indagaawaadaan,/agaawaad-/,,first_person_singular,singular_inanimate,independent,,FALSE,FALSE
agaawaadan,1s - 0s - ind,nindagaawaadaan,/agaawaad-/,,first_person_singular,singular_inanimate,independent,,FALSE,FALSE
agaawaadan,1s - 0s - ind,nidagaawaadaan,/agaawaad-/,,first_person_singular,singular_inanimate,independent,,FALSE,FALSE
agaawaadan,3s - 0s - ind,odagaawaadaan,/agaawaad-/,,third_person_singular,singular_inanimate,independent,,FALSE,FALSE
agaawaadan,3s - 0 - conj,agaawaadang,/agaawaad-/,,third_person_singular,inanimate_number_not_shown,conjunct,,FALSE,FALSE
agaawaadan,3s - 0 - ch-conj,egaawaadang,/agaawaad-/,,third_person_singular,inanimate_number_not_shown,changed_conjunct,,FALSE,FALSE
agaawaadan,3' - 0 - imp,agaawaadan,/agaawaad-/,,inanimate_number_not_shown,third_person_obviative,imperative,,FALSE,FALSE
apibii'igan,sg,apibii'igan,/apibii'igan-/,,,,,singular,FALSE,FALSE
apibii'igan,pl,apibii'iganan,/apibii'igan-/,,,,,plural,FALSE,FALSE
banaadendam,1s - ind,imbanaadendam,/banaadend+am-/,babanaadendam,first_person_singular,,independent,,FALSE,FALSE
banaadendam,1s - ind,nimbanaadendam,/banaadend+am-/,babanaadendam,first_person_singular,,independent,,FALSE,FALSE
banaadendam,1s - ind,nibanaadendam,/banaadend+am-/,babanaadendam,first_person_singular,,independent,,FALSE,FALSE
banaadendam,3s - ind,banaadendam,/banaadend+am-/,babanaadendam,third_person_singular,,independent,,FALSE,FALSE
banaadendam,3s - conj,banaadendang,/banaadend+am-/,babanaadendam,third_person_singular,,conjunct,,FALSE,FALSE
banaadendam,3s - ch-conj,benaadendang,/banaadend+am-/,babanaadendam,third_person_singular,,changed_conjunct,,FALSE,FALSE
aanawi,,aanawi,,,,,,,FALSE,FALSE
inendaagozi,1s - ind,indinendaagoz,/inendaagozi-/,,first_person_singular,,independent,,FALSE,FALSE
inendaagozi,1s - ind,nindinendaagoz,/inendaagozi-/,,first_person_singular,,independent,,FALSE,FALSE
inendaagozi,3s - ind,inendaagozi,/inendaagozi-/,,third_person_singular,,independent,,FALSE,FALSE
inendaagozi,3s - conj,inendaagozid,/inendaagozi-/,,third_person_singular,,conjunct,,FALSE,FALSE
inendaagozi,3s - ch-conj,enendaagozid,/inendaagozi-/,,third_person_singular,,changed_conjunct,,FALSE,FALSE
wiimaashkaa,1s - ind,niwiimaashkaa,/wiimaashkaa-/,,first_person_singular,,independent,,FALSE,FALSE
wiimaashkaa,3s - ind,wiimaashkaa,/wiimaashkaa-/,,third_person_singular,,independent,,FALSE,FALSE
wiimaashkaa,3s - conj,wiimaashkaad,/wiimaashkaa-/,,third_person_singular,,conjunct,,FALSE,FALSE
wiimaashkaa,3s - ch-conj,waamaashkaad,/wiimaashkaa-/,,third_person_singular,,changed_conjunct,,FALSE,FALSE
niizhoobii'igan,sg,niizhoobii'igan,/niizhoobii'igan-/,,,,,singular,FALSE,FALSE
niizhoobii'igan,pl,niizhoobii'iganag,/niizhoobii'igan-/,,,,,plural,FALSE,FALSE
maji-manidoo,sg,maji-manidoo,/maji-manidoow-/,,,,,singular,FALSE,FALSE
maji-manidoo,pl,maji-manidoog,/maji-manidoow-/,,,,,plural,FALSE,FALSE
maji-manidoo,dim,maji-manidoons,/maji-manidoow-/,,,,,,TRUE,FALSE
mindookad,0s - ind,mindookad,/mindookad-/,,singular_inanimate,,independent,,FALSE,FALSE
mindookad,0s - conj,mindookak,/mindookad-/,,singular_inanimate,,conjunct,,FALSE,FALSE
mindookad,0s - ch-conj,mendookak,/mindookad-/,,singular_inanimate,,changed_conjunct,,FALSE,FALSE
gaanoo,sg,gaanoo,/gaanoow-/,,,,,singular,FALSE,FALSE
gaanoo,pl,gaanoog,/gaanoow-/,,,,,plural,FALSE,FALSE
aanziyaan,sg,aanziyaan,/aanziyaan-/,,,,,singular,FALSE,FALSE
aanziyaan,pl,aanziyaanan,/aanziyaan-/,,,,,plural,FALSE,FALSE
aanziyaan,dim,aanziyaanens,/aanziyaan-/,,,,,,TRUE,FALSE
aanziyaan,loc,aanziyaaning,/aanziyaan-/,,,,,,FALSE,TRUE
giba'on,sg,giba'on,/giba'on-/,,,,,singular,FALSE,FALSE
giba'on,pl,giba'onan,/giba'on-/,,,,,plural,FALSE,FALSE
zhaabokaawizi,1s - ind,inzhaabokaawiz,/zhaabokaawizi-/,,first_person_singular,,independent,,FALSE,FALSE
zhaabokaawizi,1s - ind,nizhaabokaawiz,/zhaabokaawizi-/,,first_person_singular,,independent,,FALSE,FALSE
zhaabokaawizi,1s - ind,nizhaabokaawiz,/zhaabokaawizi-/,,first_person_singular,,independent,,FALSE,FALSE
zhaabokaawizi,3s - ind,zhaabokaawizi,/zhaabokaawizi-/,,third_person_singular,,independent,,FALSE,FALSE
zhaabokaawizi,3s - conj,zhaabokaawizid,/zhaabokaawizi-/,,third_person_singular,,conjunct,,FALSE,FALSE
zhaabokaawizi,3s - ch-conj,zhayaabokaawizid,/zhaabokaawizi-/,,third_person_singular,,changed_conjunct,,FALSE,FALSE
biisizhan,1s - 0s - ind,nimbiisizhaan,/biisizh-/,,first_person_singular,singular_inanimate,independent,,FALSE,FALSE
biisizhan,1s - 0s - ind,imbiisizhaan,/biisizh-/,,first_person_singular,singular_inanimate,independent,,FALSE,FALSE
biisizhan,1s - 0s - ind,mbiisizhaan,/biisizh-/,,first_person_singular,singular_inanimate,independent,,FALSE,FALSE
biisizhan,3s - 0s - ind,obiisizhaan,/biisizh-/,,third_person_singular,singular_inanimate,independent,,FALSE,FALSE
biisizhan,3s - 0 - conj,biisizhang,/biisizh-/,,third_person_singular,inanimate_number_not_shown,conjunct,,FALSE,FALSE
biisizhan,3s - 0 - ch-conj,baasizhang,/biisizh-/,,third_person_singular,inanimate_number_not_shown,changed_conjunct,,FALSE,FALSE
biisizhan,2s - 0 - imp,biisizhan,/biisizh-/,,second_person_singular,inanimate_number_not_shown,imperative,,FALSE,FALSE
nibo,1s - ind,ninib,/nibo-/,nanibo,first_person_singular,,independent,,FALSE,FALSE
nibo,3s - ind,nibo,/nibo-/,nanibo,third_person_singular,,independent,,FALSE,FALSE
nibo,3s - conj,nibod,/nibo-/,nanibo,third_person_singular,,conjunct,,FALSE,FALSE
nibo,3s - ch-conj,nebod,/nibo-/,nanibo,third_person_singular,,changed_conjunct,,FALSE,FALSE
inanjige,1s - ind,indinanjige,/inanjige-/,,first_person_singular,,independent,,FALSE,FALSE
inanjige,1s - ind,nindinanjige,/inanjige-/,,first_person_singular,,independent,,FALSE,FALSE
inanjige,1s - ind,nidinanjige,/inanjige-/,,first_person_singular,,independent,,FALSE,FALSE
inanjige,3s - ind,inanjige,/inanjige-/,,third_person_singular,,independent,,FALSE,FALSE
inanjige,3s - conj,inanjiged,/inanjige-/,,third_person_singular,,conjunct,,FALSE,FALSE
inanjige,3s - ch-conj,enanjiged,/inanjige-/,,third_person_singular,,changed_conjunct,,FALSE,FALSE
bakaan,,bakaan,,,,,,,FALSE,FALSE
zanagad,0s - ind,zanagad,/zanagad-/,zazaanagad,singular_inanimate,,independent,,FALSE,FALSE
zanagad,0s - conj,zanagak,/zanagad-/,zazaanagad,singular_inanimate,,conjunct,,FALSE,FALSE
zanagad,0s - ch-conj,zenagak,/zanagad-/,zazaanagad,singular_inanimate,,changed_conjunct,,FALSE,FALSE
maazhigiizhwe,1s - ind,nimaazhigiizhwe,/maazhigiizhwe-/,,first_person_singular,,independent,,FALSE,FALSE
maazhigiizhwe,3s - ind,maazhigiizhwe,/maazhigiizhwe-/,,third_person_singular,,independent,,FALSE,FALSE
maazhigiizhwe,3s - conj,maazhigiizhwed,/maazhigiizhwe-/,,third_person_singular,,conjunct,,FALSE,FALSE
maazhigiizhwe,3s - part,mayaazhigiizhwed,/maazhigiizhwe-/,,third_person_singular,,participle,,FALSE,FALSE
moona'an,1s - 0s - ind,nimoona'aan,/moona'-/,,first_person_singular,singular_inanimate,independent,,FALSE,FALSE
moona'an,3s - 0s - ind,omoona'aan,/moona'-/,,third_person_singular,singular_inanimate,independent,,FALSE,FALSE
moona'an,3s - 0 - conj,moona'ang,/moona'-/,,third_person_singular,inanimate_number_not_shown,conjunct,,FALSE,FALSE
moona'an,3s - 0 - ch-conj,mwaana'ang,/moona'-/,,third_person_singular,inanimate_number_not_shown,changed_conjunct,,FALSE,FALSE
moona'an,2s - 0 - imp,moona'an,/moona'-/,,second_person_singular,inanimate_number_not_shown,imperative,,FALSE,FALSE
bezhizhooniyaans,sg,bezhizhooniyaans,/bezhizhooniyaans-/,,,,,singular,FALSE,FALSE
bezhizhooniyaans,pl,bezhizhooniyaansag,/bezhizhooniyaans-/,,,,,plural,FALSE,FALSE
naawakwe-miijin,1s - 0s - ind,ninaawakwe-miijin,/naawakwe-miiji-/,,first_person_singular,singular_inanimate,independent,,FALSE,FALSE
naawakwe-miijin,3s - 0 - conj,naawakwe-miijid,/naawakwe-miiji-/,,third_person_singular,inanimate_number_not_shown,conjunct,,FALSE,FALSE
naawakwe-miijin,3s - 0s - ind,onaawakwe-miijin,/naawakwe-miiji-/,,third_person_singular,singular_inanimate,independent,,FALSE,FALSE
naawakwe-miijin,3s - 0 - ch-conj,nayaawakwe-miijid,/naawakwe-miiji-/,,third_person_singular,inanimate_number_not_shown,changed_conjunct,,FALSE,FALSE
naawakwe-miijin,2s - 0 - imp,naawakwe-miijin,/naawakwe-miiji-/,,second_person_singular,inanimate_number_not_shown,imperative,,FALSE,FALSE
desinaagan,sg,desinaagan,/desinaagan-/,,,,,singular,FALSE,FALSE
desinaagan,pl,desinaaganan,/desinaagan-/,,,,,plural,FALSE,FALSE
desinaagan,dim,desinaagaans,/desinaagan-/,,,,,,TRUE,FALSE
desinaagan,dim,desinaaganens,/desinaagan-/,,,,,,TRUE,FALSE
desinaagan,loc,desinaaganing,/desinaagan-/,,,,,,FALSE,TRUE
gondaabiigin,1s - 3s - ind,ingondaabiiginaa,/gondaabiigin-/,,first_person_singular,third_person_singular,independent,,FALSE,FALSE
gondaabiigin,1s - 3s - ind,ningondaabiiginaa,/gondaabiigin-/,,first_person_singular,third_person_singular,independent,,FALSE,FALSE
gondaabiigin,1s - 3s - ind,ngondaabiiginaa,/gondaabiigin-/,,first_person_singular,third_person_singular,independent,,FALSE,FALSE
gondaabiigin,3s - 3' - ind,ogondaabiiginaan,/gondaabiigin-/,,third_person_singular,third_person_obviative,independent,,FALSE,FALSE
gondaabiigin,3s - 3' - conj,gondaabiiginaad,/gondaabiigin-/,,third_person_singular,third_person_obviative,conjunct,,FALSE,FALSE
gondaabiigin,3s - 3' - ch-conj,gwendaabiiginaad,/gondaabiigin-/,,third_person_singular,third_person_obviative,changed_conjunct,,FALSE,FALSE
gwaaba'waagan,sg,gwaaba'waagan,/gwaaba'waagan-/,,,,,singular,FALSE,FALSE
gwaaba'waagan,pl,gwaaba'waaganag,/gwaaba'waagan-/,,,,,plural,FALSE,FALSE
gwaaba'waagan,loc,gwaaba'waaganing,/gwaaba'waagan-/,,,,,,FALSE,TRUE
gwaaba'igan,sg,gwaaba'igan,/gwaaba'igan-/,,,,,singular,FALSE,FALSE
gwaaba'igan,pl,gwaaba'iganan,/gwaaba'igan-/,,,,,plural,FALSE,FALSE
gwaaba'igan,dim,gwaaba'igaans,/gwaaba'igan-/,,,,,,TRUE,FALSE
gwaaba'igan,dim,gwaaba'iganens,/gwaaba'igan-/,,,,,,TRUE,FALSE
gwaaba'igan,loc,gwaaba'iganing,/gwaaba'igan-/,,,,,,FALSE,TRUE
odaake,1s - ind,indoodaake,/odaake-/,,first_person_singular,,independent,,FALSE,FALSE
odaake,1s - ind,nindoodaake,/odaake-/,,first_person_singular,,independent,,FALSE,FALSE
odaake,1s - ind,nidoodaake,/odaake-/,,first_person_singular,,independent,,FALSE,FALSE
odaake,3s - ind,odaake,/odaake-/,,third_person_singular,,independent,,FALSE,FALSE
odaake,3s - conj,odaaked,/odaake-/,,third_person_singular,,conjunct,,FALSE,FALSE
odaake,3s - ch-conj,wedaaked,/odaake-/,,third_person_singular,,changed_conjunct,,FALSE,FALSE
dibishkoo,,dibishkoo,,,,,,,FALSE,FALSE
odaake-ogimaa,sg,odaake-ogimaa,/odaake-ogimaaw-/,,,,,singular,FALSE,FALSE
odaake-ogimaa,pl,odaake-ogimaag,/odaake-ogimaaw-/,,,,,plural,FALSE,FALSE
wiiyagasenh,sg,wiiyagasenh,/wiiyagasenhy-/,,,,,singular,FALSE,FALSE
wiiyagasenh,pl,wiiyagasenyan,/wiiyagasenhy-/,,,,,plural,FALSE,FALSE
wiinad,0s - ind,wiinad,/wiinad-/,waawiinad,singular_inanimate,,independent,,FALSE,FALSE
wiinad,0s - conj,wiinak,/wiinad-/,waawiinad,singular_inanimate,,conjunct,,FALSE,FALSE
wiinad,0s - ch-conj,waanak,/wiinad-/,waawiinad,singular_inanimate,,changed_conjunct,,FALSE,FALSE
aanwetaw,1s - 3s - ind,nindaanwetawaa,/aanwetaw-/,,first_person_singular,third_person_singular,independent,,FALSE,FALSE
aanwetaw,3s - 3' - ind,odaanwetawaan,/aanwetaw-/,,third_person_singular,third_person_obviative,independent,,FALSE,FALSE
aanwetaw,3s - 3' - conj,aanwetawaad,/aanwetaw-/,,third_person_singular,third_person_obviative,conjunct,,FALSE,FALSE
aanwetaw,2s - 3 - imp,aanwetaw,/aanwetaw-/,,second_person_singular,third_person_number_not_shown,imperative,,FALSE,FALSE
maanendan,1s - 0s - ind,nimaanendaan,/maanend-/,,first_person_singular,singular_inanimate,independent,,FALSE,FALSE
maanendan,3s - 0s - ind,omaanendaan,/maanend-/,,third_person_singular,singular_inanimate,independent,,FALSE,FALSE
maanendan,3s - 0 - conj,maanendang,/maanend-/,,third_person_singular,inanimate_number_not_shown,conjunct,,FALSE,FALSE
maanendan,3s - 0 - part,mayaanendang,/maanend-/,,third_person_singular,inanimate_number_not_shown,participle,,FALSE,FALSE
maanendan,2s - 0 - imp,maanendan,/maanend-/,,second_person_singular,inanimate_number_not_shown,imperative,,FALSE,FALSE
weniban,,weniban,,,,,,,FALSE,FALSE
minjinawezi,1s - ind,niminjinawez,/minjinawezi-/,,first_person_singular,,independent,,FALSE,FALSE
minjinawezi,3s - ind,minjinawezi,/minjinawezi-/,,third_person_singular,,independent,,FALSE,FALSE
minjinawezi,3s - conj,minjinawezid,/minjinawezi-/,,third_person_singular,,conjunct,,FALSE,FALSE
minjinawezi,3s - ch-conj,menjinawezid,/minjinawezi-/,,third_person_singular,,changed_conjunct,,FALSE,FALSE
zhiingenim,1s - 3s - ind,inzhiingenimaa,/zhiingenim-/,zhaashiingenim,first_person_singular,third_person_singular,independent,,FALSE,FALSE
zhiingenim,1s - 3s - ind,ninzhiingenimaa,/zhiingenim-/,zhaashiingenim,first_person_singular,third_person_singular,independent,,FALSE,FALSE
zhiingenim,1s - 3s - ind,nizhiingenimaa,/zhiingenim-/,zhaashiingenim,first_person_singular,third_person_singular,independent,,FALSE,FALSE
zhiingenim,3s - 3' - ind,ozhiingenimaan,/zhiingenim-/,zhaashiingenim,third_person_singular,third_person_obviative,independent,,FALSE,FALSE
zhiingenim,3s - 3' - conj,zhiingenimaad,/zhiingenim-/,zhaashiingenim,third_person_singular,third_person_obviative,conjunct,,FALSE,FALSE
zhiingenim,3s - 3' - ch-conj,zhaangenimaad,/zhiingenim-/,zhaashiingenim,third_person_singular,third_person_obviative,changed_conjunct,,FALSE,FALSE
zhiingenim,2s - 3 - imp,zhiingenim,/zhiingenim-/,zhaashiingenim,second_person_singular,third_person_number_not_shown,imperative,,FALSE,FALSE
zhiingendaagozi,1s - ind,inzhiingendaagoz,/zhiingendaagozi-/,,first_person_singular,,independent,,FALSE,FALSE
zhiingendaagozi,1s - ind,ninzhiingendaagoz,/zhiingendaagozi-/,,first_person_singular,,independent,,FALSE,FALSE
zhiingendaagozi,1s - ind,nizhiingendaagoz,/zhiingendaagozi-/,,first_person_singular,,independent,,FALSE,FALSE
zhiingendaagozi,3s - ind,zhiingendaagozi,/zhiingendaagozi-/,,third_person_singular,,independent,,FALSE,FALSE
zhiingendaagozi,3s - conj,zhiingendaagozid,/zhiingendaagozi-/,,third_person_singular,,conjunct,,FALSE,FALSE
zhiingendaagozi,3s - ch-conj,zhaangendaagozid,/zhiingendaagozi-/,,third_person_singular,,changed_conjunct,,FALSE,FALSE
aagonweyenim,1s - 3s - ind,indaagonweyenimaa,/aagonweyenim-/,aayaagonweyenim,first_person_singular,third_person_singular,independent,,FALSE,FALSE
aagonweyenim,1s - 3s - ind,nindaagonweyenimaa,/aagonweyenim-/,aayaagonweyenim,first_person_singular,third_person_singular,independent,,FALSE,FALSE
aagonweyenim,1s - 3s - ind,nidaagonweyenimaa,/aagonweyenim-/,aayaagonweyenim,first_person_singular,third_person_singular,independent,,FALSE,FALSE
aagonweyenim,3s - 3' - ind,odaagonweyenimaan,/aagonweyenim-/,aayaagonweyenim,third_person_singular,third_person_obviative,independent,,FALSE,FALSE
aagonweyenim,3s - 3' - conj,aagonweyenimaad,/aagonweyenim-/,aayaagonweyenim,third_person_singular,third_person_obviative,conjunct,,FALSE,FALSE
aagonweyenim,3s - 3' - ch-conj,ayaagonweyenimaad,/aagonweyenim-/,aayaagonweyenim,third_person_singular,third_person_obviative,changed_conjunct,,FALSE,FALSE
aagonweyenim,2s - 3 - imp,aagonweyenim,/aagonweyenim-/,aayaagonweyenim,second_person_singular,third_person_number_not_shown,imperative,,FALSE,FALSE
maanose,1s - ind,nimaanose,/maanose-/,,first_person_singular,,independent,,FALSE,FALSE
maanose,3s - ind,maanose,/maanose-/,,third_person_singular,,independent,,FALSE,FALSE
maanose,3s - conj,maanosed,/maanose-/,,third_person_singular,,conjunct,,FALSE,FALSE
maanose,3s - part,mayaanosed,/maanose-/,,third_person_singular,,participle,,FALSE,FALSE
aanishim,1s - 3s - ind,indaanishimaa,/aanishim-/,,first_person_singular,third_person_singular,independent,,FALSE,FALSE
aanishim,1s - 3s - ind,nindaanishimaa,/aanishim-/,,first_person_singular,third_person_singular,independent,,FALSE,FALSE
aanishim,1s - 3s - ind,nidaanishimaa,/aanishim-/,,first_person_singular,third_person_singular,independent,,FALSE,FALSE
aanishim,3s - 3' - ind,odaanishimaan,/aanishim-/,,third_person_singular,third_person_obviative,independent,,FALSE,FALSE
aanishim,3s - 3' - conj,aanishimaad,/aanishim-/,,third_person_singular,third_person_obviative,conjunct,,FALSE,FALSE
aanishim,3s - 3' - ch-conj,ayaanishimaad,/aanishim-/,,third_person_singular,third_person_obviative,changed_conjunct,,FALSE,FALSE
aanishim,2s - 3 - imp,aanishim,/aanishim-/,,second_person_singular,third_person_number_not_shown,imperative,,FALSE,FALSE
banaadendam,1s - ind,imbanaadendam,/banaadend+am-/,babanaadendam,first_person_singular,,independent,,FALSE,FALSE
banaadendam,1s - ind,nimbanaadendam,/banaadend+am-/,babanaadendam,first_person_singular,,independent,,FALSE,FALSE
banaadendam,1s - ind,nibanaadendam,/banaadend+am-/,babanaadendam,first_person_singular,,independent,,FALSE,FALSE
banaadendam,3s - ind,banaadendam,/banaadend+am-/,babanaadendam,third_person_singular,,independent,,FALSE,FALSE
banaadendam,3s - conj,banaadendang,/banaadend+am-/,babanaadendam,third_person_singular,,conjunct,,FALSE,FALSE
banaadendam,3s - ch-conj,benaadendang,/banaadend+am-/,babanaadendam,third_person_singular,,changed_conjunct,,FALSE,FALSE
aakoziwin,sg,aakoziwin,/aakoziwin-/,,,,,singular,FALSE,FALSE
aakoziwin,pl,aakoziwinan,/aakoziwin-/,,,,,plural,FALSE,FALSE
gabaa,1s - ind,ingabaa,/gabaa-/,gagabaa,first_person_singular,,independent,,FALSE,FALSE
gabaa,1s - ind,ningabaa,/gabaa-/,gagabaa,first_person_singular,,independent,,FALSE,FALSE
gabaa,1s - ind,nigabaa,/gabaa-/,gagabaa,first_person_singular,,independent,,FALSE,FALSE
gabaa,3s - ind,gabaa,/gabaa-/,gagabaa,third_person_singular,,independent,,FALSE,FALSE
gabaa,3s - conj,gabaad,/gabaa-/,gagabaa,third_person_singular,,conjunct,,FALSE,FALSE
gabaa,3s - ch-conj,gebaad,/gabaa-/,gagabaa,third_person_singular,,changed_conjunct,,FALSE,FALSE
gabaa,2s - imp,gabaan,/gabaa-/,gagabaa,second_person_singular,,imperative,,FALSE,FALSE
gijinagizhiin,1s - 3s - ind,ingijinagizhiinaa,/gijinagizhiin-/,,first_person_singular,third_person_singular,independent,,FALSE,FALSE
gijinagizhiin,1s - 3s - ind,ningijinagizhiinaa,/gijinagizhiin-/,,first_person_singular,third_person_singular,independent,,FALSE,FALSE
gijinagizhiin,1s - 3s - ind,nigijinagizhiinaa,/gijinagizhiin-/,,first_person_singular,third_person_singular,independent,,FALSE,FALSE
gijinagizhiin,3s - 3' - ind,ogijinagizhiinaan,/gijinagizhiin-/,,third_person_singular,third_person_obviative,independent,,FALSE,FALSE
gijinagizhiin,3s - 3' - conj,gijinagizhiinaad,/gijinagizhiin-/,,third_person_singular,third_person_obviative,conjunct,,FALSE,FALSE
gijinagizhiin,3s - 3' - ch-conj,gejinagizhiinaad,/gijinagizhiin-/,,third_person_singular,third_person_obviative,changed_conjunct,,FALSE,FALSE
gijinagizhiin,2s - 3 - imp,gijinagizhiin,/gijinagizhiin-/,,second_person_singular,third_person_number_not_shown,imperative,,FALSE,FALSE
gagwaanisagendan,1s - 0s - ind,ingagwaanisagendaan,/gagwaanisagend-/,,first_person_singular,singular_inanimate,independent,,FALSE,FALSE
gagwaanisagendan,1s - 0s - ind,ningagwaanisagendaan,/gagwaanisagend-/,,first_person_singular,singular_inanimate,independent,,FALSE,FALSE
gagwaanisagendan,1s - 0s - ind,nigagwaanisagendaan,/gagwaanisagend-/,,first_person_singular,singular_inanimate,independent,,FALSE,FALSE
gagwaanisagendan,3s - 0s - ind,ogagwaanisagendaan,/gagwaanisagend-/,,third_person_singular,singular_inanimate,independent,,FALSE,FALSE
gagwaanisagendan,3s - 0 - conj,gagwaanisagendang,/gagwaanisagend-/,,third_person_singular,inanimate_number_not_shown,conjunct,,FALSE,FALSE
gagwaanisagendan,3s - 0 - ch-conj,gegwaanisagendang,/gagwaanisagend-/,,third_person_singular,inanimate_number_not_shown,changed_conjunct,,FALSE,FALSE
gagwaanisagendan,2s - 0 - imp,gagwaanisagendan,/gagwaanisagend-/,,second_person_singular,inanimate_number_not_shown,imperative,,FALSE,FALSE
onaagan,sg,onaagan,/onaagan-/,,,,,singular,FALSE,FALSE
onaagan,pl,onaaganan,/onaagan-/,,,,,plural,FALSE,FALSE
onaagan,dim,onaagaans,/onaagan-/,,,,,,TRUE,FALSE
onaagan,dim,onaaganens,/onaagan-/,,,,,,TRUE,FALSE
onaagan,loc,onaaganing,/onaagan-/,,,,,,FALSE,TRUE
onaagan,pej,onaaganish,/onaagan-/,,,,,,FALSE,FALSE
bagese,1s - ind,imbagese,/bagese-/,,first_person_singular,,independent,,FALSE,FALSE
bagese,1s - ind,nimbagese,/bagese-/,,first_person_singular,,independent,,FALSE,FALSE
bagese,1s - ind,nibagese,/bagese-/,,first_person_singular,,independent,,FALSE,FALSE
bagese,3s - ind,bagese,/bagese-/,,third_person_singular,,independent,,FALSE,FALSE
bagese,3p - ind,bagesewag,/bagese-/,,3p,,independent,,FALSE,FALSE
bagese,3s - conj,bagesed,/bagese-/,,third_person_singular,,conjunct,,FALSE,FALSE
bagese,3s - ch-conj,begesed,/bagese-/,,third_person_singular,,changed_conjunct,,FALSE,FALSE
gichi-onaagan,sg,gichi-onaagan,/gichi-onaagan-/,,,,,singular,FALSE,FALSE
gichi-onaagan,pl,gichi-onaaganan,/gichi-onaagan-/,,,,,plural,FALSE,FALSE
gichi-onaagan,loc,gichi-onaaganing,/gichi-onaagan-/,,,,,,FALSE,TRUE
giziiyaabika'igan,sg,giziiyaabika'igan,/giziiyaabika'igan-/,,,,,singular,FALSE,FALSE
giziiyaabika'igan,pl,giziiyaabika'iganan,/giziiyaabika'igan-/,,,,,plural,FALSE,FALSE
aanawendan,1s - 0s - ind,indaanawendaan,/aanawend-/,aayaanawendam,first_person_singular,singular_inanimate,independent,,FALSE,FALSE
aanawendan,1s - 0s - ind,nindaanawendaan,/aanawend-/,aayaanawendam,first_person_singular,singular_inanimate,independent,,FALSE,FALSE
aanawendan,1s - 0s - ind,nidaanawendaan,/aanawend-/,aayaanawendam,first_person_singular,singular_inanimate,independent,,FALSE,FALSE
aanawendan,3s - 0s - ind,odaanawendaan,/aanawend-/,aayaanawendam,third_person_singular,singular_inanimate,independent,,FALSE,FALSE
aanawendan,3s - 0 - conj,aanawendang,/aanawend-/,aayaanawendam,third_person_singular,inanimate_number_not_shown,conjunct,,FALSE,FALSE
aanawendan,3s - 0 - ch-conj,ayaanawendang,/aanawend-/,aayaanawendam,third_person_singular,inanimate_number_not_shown,changed_conjunct,,FALSE,FALSE
aanawendan,2s - 0 - imp,aanawendan,/aanawend-/,aayaanawendam,second_person_singular,inanimate_number_not_shown,imperative,,FALSE,FALSE
aanawenjigaazo,3s - ind,aanawenjigaazo,/aanawenjigaazo-/,,third_person_singular,,independent,,FALSE,FALSE
aanawenjigaazo,3s - conj,aanawenjigaazod,/aanawenjigaazo-/,,third_person_singular,,conjunct,,FALSE,FALSE
biigon,1s - 3s - ind,imbiigonaa,/biigon-/,,first_person_singular,third_person_singular,independent,,FALSE,FALSE
biigon,1s - 3s - ind,nimbiigonaa,/biigon-/,,first_person_singular,third_person_singular,independent,,FALSE,FALSE
biigon,1s - 3s - ind,nibiigonaa,/biigon-/,,first_person_singular,third_person_singular,independent,,FALSE,FALSE
biigon,3s - 3' - ind,obiigonaan,/biigon-/,,third_person_singular,third_person_obviative,independent,,FALSE,FALSE
biigon,3s - 3' - conj,biigonaad,/biigon-/,,third_person_singular,third_person_obviative,conjunct,,FALSE,FALSE
biigon,3s - 3' - ch-conj,baagonaad,/biigon-/,,third_person_singular,third_person_obviative,changed_conjunct,,FALSE,FALSE
zhazhiibitamowin,sg,zhazhiibitamowin,/zhazhiibitamowin-/,,,,,singular,FALSE,FALSE
zhazhiibitam,1s - ind,nizhazhiibitam,/zhazhiibit+am-/,,first_person_singular,,independent,,FALSE,FALSE
zhazhiibitam,1s - ind,ninzhazhiibitam,/zhazhiibit+am-/,,first_person_singular,,independent,,FALSE,FALSE
zhazhiibitam,3s - ind,zhazhiibitam,/zhazhiibit+am-/,,third_person_singular,,independent,,FALSE,FALSE
zhazhiibitam,3s - conj,zhazhiibitang,/zhazhiibit+am-/,,third_person_singular,,conjunct,,FALSE,FALSE
zhazhiibitam,3s - ch-conj,zhezhiibitang,/zhazhiibit+am-/,,third_person_singular,,changed_conjunct,,FALSE,FALSE
biiwise,0s - ind,biiwise,/biiwise-/,,singular_inanimate,,independent,,FALSE,FALSE
biiwise,0s - conj,biiwiseg,/biiwise-/,,singular_inanimate,,conjunct,,FALSE,FALSE
biiwise,0s - ch-conj,baawiseg,/biiwise-/,,singular_inanimate,,changed_conjunct,,FALSE,FALSE
biiwise,0s - ind - aug,biiwisemagad,/biiwise-/,,singular_inanimate,,independent,,FALSE,FALSE
babiinitam,1s - ind,nibabiinitam,/babiinit+am-/,,first_person_singular,,independent,,FALSE,FALSE
babiinitam,3s - ind,babiinitam,/babiinit+am-/,,third_person_singular,,independent,,FALSE,FALSE
babiinitam,3s - conj,babiinitang,/babiinit+am-/,,third_person_singular,,conjunct,,FALSE,FALSE
babiinitam,3s - ch-conj,bebiinitang,/babiinit+am-/,,third_person_singular,,changed_conjunct,,FALSE,FALSE
baapinodaw,1s - 3s - ind,imbaapinodawaa,/baapinodaw-/,,first_person_singular,third_person_singular,independent,,FALSE,FALSE
baapinodaw,1s - 3s - ind,nimbaapinodawaa,/baapinodaw-/,,first_person_singular,third_person_singular,independent,,FALSE,FALSE
baapinodaw,1s - 3s - ind,nibaapinodawaa,/baapinodaw-/,,first_person_singular,third_person_singular,independent,,FALSE,FALSE
baapinodaw,3s - 3' - ind,obaapinodawaan,/baapinodaw-/,,third_person_singular,third_person_obviative,independent,,FALSE,FALSE
baapinodaw,3s - 3' - conj,baapinodawaad,/baapinodaw-/,,third_person_singular,third_person_obviative,conjunct,,FALSE,FALSE
baapinodaw,3s - 3' - ch-conj,bayaapinodawaad,/baapinodaw-/,,third_person_singular,third_person_obviative,changed_conjunct,,FALSE,FALSE
baapinodaw,2s - 3 - imp,baapinodaw,/baapinodaw-/,,second_person_singular,third_person_number_not_shown,imperative,,FALSE,FALSE
baapinodaw,1s - 3s - ind,imbaapinodawaa,/baapinodaw-/,,first_person_singular,third_person_singular,independent,,FALSE,FALSE
baapinodaw,1s - 3s - ind,nimbaapinodawaa,/baapinodaw-/,,first_person_singular,third_person_singular,independent,,FALSE,FALSE
baapinodaw,1s - 3s - ind,nibaapinodawaa,/baapinodaw-/,,first_person_singular,third_person_singular,independent,,FALSE,FALSE
baapinodaw,3s - 3' - ind,obaapinodawaan,/baapinodaw-/,,third_person_singular,third_person_obviative,independent,,FALSE,FALSE
baapinodaw,3s - 3' - conj,baapinodawaad,/baapinodaw-/,,third_person_singular,third_person_obviative,conjunct,,FALSE,FALSE
baapinodaw,3s - 3' - ch-conj,bayaapinodawaad,/baapinodaw-/,,third_person_singular,third_person_obviative,changed_conjunct,,FALSE,FALSE
baapinodaw,2s - 3 - imp,baapinodaw,/baapinodaw-/,,second_person_singular,third_person_number_not_shown,imperative,,FALSE,FALSE
mindawe,1s - ind,nimindawe,/mindawe-/,,first_person_singular,,independent,,FALSE,FALSE
mindawe,3s - ind,mindawe,/mindawe-/,,third_person_singular,,independent,,FALSE,FALSE
mindawe,3s - conj,mindawed,/mindawe-/,,third_person_singular,,conjunct,,FALSE,FALSE
mindawe,3s - ch-conj,mendawed,/mindawe-/,,third_person_singular,,changed_conjunct,,FALSE,FALSE
apiichaa,0s - ind,apiichaa,/apiichaa-/,,singular_inanimate,,independent,,FALSE,FALSE
apiichaa,0s - conj,apiichaag,/apiichaa-/,,singular_inanimate,,conjunct,,FALSE,FALSE
apiichaa,0s - ind - aug,apiichaamagad,/apiichaa-/,,singular_inanimate,,independent,,FALSE,FALSE
apiichaa,0s - ch-conj,epiichaag,/apiichaa-/,,singular_inanimate,,changed_conjunct,,FALSE,FALSE
waasa,,waasa,,,,,,,FALSE,FALSE
wanishkwe',1s - 3s - ind,niwanishkwe'aa,/wanishkwe'-/,,first_person_singular,third_person_singular,independent,,FALSE,FALSE
wanishkwe',3s - 3' - ind,owanishkwe'aan,/wanishkwe'-/,,third_person_singular,third_person_obviative,independent,,FALSE,FALSE
wanishkwe',3s - 3' - conj,wanishkwe'aad,/wanishkwe'-/,,third_person_singular,third_person_obviative,conjunct,,FALSE,FALSE
wanishkwe',3s - 3' - ch-conj,wenishkwe'aad,/wanishkwe'-/,,third_person_singular,third_person_obviative,changed_conjunct,,FALSE,FALSE
wanishkwe',2s - 3 - imp,wanishkwe',/wanishkwe'-/,,second_person_singular,third_person_number_not_shown,imperative,,FALSE,FALSE
wanishkweyendam,1s - ind,niwanishkweyendam,/wanishkweyendam-/,,first_person_singular,,independent,,FALSE,FALSE
wanishkweyendam,3s - ind,wanishkweyendam,/wanishkweyendam-/,,third_person_singular,,independent,,FALSE,FALSE
wanishkweyendam,3s - conj,wanishkweyendang,/wanishkweyendam-/,,third_person_singular,,conjunct,,FALSE,FALSE
wanishkweyendam,3s - ch-conj,wenishkweyendang,/wanishkweyendam-/,,third_person_singular,,changed_conjunct,,FALSE,FALSE
aanimizi,1s - ind,indaanimiz,/aanimizi-/,,first_person_singular,,independent,,FALSE,FALSE
aanimizi,1s - ind,nindaanimiz,/aanimizi-/,,first_person_singular,,independent,,FALSE,FALSE
aanimizi,1s - ind,nidaanimiz,/aanimizi-/,,first_person_singular,,independent,,FALSE,FALSE
aanimizi,3s - ind,aanimizi,/aanimizi-/,,third_person_singular,,independent,,FALSE,FALSE
aanimizi,3s - conj,aanimizid,/aanimizi-/,,third_person_singular,,conjunct,,FALSE,FALSE
aanimizi,3s - ch-conj,ayaanimizid,/aanimizi-/,,third_person_singular,,changed_conjunct,,FALSE,FALSE
maada'ookii,1s - ind,nimaada'ookii,/maada'ookii-/,,first_person_singular,,independent,,FALSE,FALSE
maada'ookii,3s - ind,maada'ookii,/maada'ookii-/,,third_person_singular,,independent,,FALSE,FALSE
maada'ookii,3s - conj,maada'ookiid,/maada'ookii-/,,third_person_singular,,conjunct,,FALSE,FALSE
maada'ookii,3s - ch-conj,mayaada'ookiid,/maada'ookii-/,,third_person_singular,,changed_conjunct,,FALSE,FALSE
maada'ookiiwin,sg,maada'ookiiwin,/maada'ookiiwin-/,,,,,singular,FALSE,FALSE
maada'ookiiwin,pl,maada'ookiiwinan,/maada'ookiiwin-/,,,,,plural,FALSE,FALSE
wanishkwe'idiwag,1p - ind,niwanishkwe'idimin,/wanishkwe'idi-/,,1p,,independent,,FALSE,FALSE
wanishkwe'idiwag,3p - ind,wanishkwe'idiwag,/wanishkwe'idi-/,,3p,,independent,,FALSE,FALSE
wanishkwe'idiwag,3p - conj,wanishkwe'idiwaad,/wanishkwe'idi-/,,3p,,conjunct,,FALSE,FALSE
wanishkwe'idiwag,3p - ch-conj,wenishkwe'idiwaad,/wanishkwe'idi-/,,3p,,changed_conjunct,,FALSE,FALSE
ishkendam,1s - ind,indishkendam,/ishkend+am-/,,first_person_singular,,independent,,FALSE,FALSE
ishkendam,1s - ind,nindishkendam,/ishkend+am-/,,first_person_singular,,independent,,FALSE,FALSE
ishkendam,1s - ind,nidishkendam,/ishkend+am-/,,first_person_singular,,independent,,FALSE,FALSE
ishkendam,3s - ind,ishkendam,/ishkend+am-/,,third_person_singular,,independent,,FALSE,FALSE
ishkendam,3s - conj,ishkendang,/ishkend+am-/,,third_person_singular,,conjunct,,FALSE,FALSE
googii,1s - ind,ingoogii,/googii-/,gaagoogii,first_person_singular,,independent,,FALSE,FALSE
googii,1s - ind,ningoogii,/googii-/,gaagoogii,first_person_singular,,independent,,FALSE,FALSE
googii,1s - ind,nigoogii,/googii-/,gaagoogii,first_person_singular,,independent,,FALSE,FALSE
googii,3s - ind,googii,/googii-/,gaagoogii,third_person_singular,,independent,,FALSE,FALSE
googii,3s - conj,googiid,/googii-/,gaagoogii,third_person_singular,,conjunct,,FALSE,FALSE
googii,3s - ch-conj,gwaagiid,/googii-/,gaagoogii,third_person_singular,,changed_conjunct,,FALSE,FALSE
googii,2s - imp,googiin,/googii-/,gaagoogii,second_person_singular,,imperative,,FALSE,FALSE
baketigweyaa,0s - ind,baketigweyaa,/baketigweyaa-/,,singular_inanimate,,independent,,FALSE,FALSE
baketigweyaa,0s - conj,baketigweyaag,/baketigweyaa-/,,singular_inanimate,,conjunct,,FALSE,FALSE
baketigweyaa,0s - ch-conj,beketigweyaag,/baketigweyaa-/,,singular_inanimate,,changed_conjunct,,FALSE,FALSE
baketigweyaa,0s - ind - aug,baketigweyaamagad,/baketigweyaa-/,,singular_inanimate,,independent,,FALSE,FALSE
bakewin,1s - 3s - ind,nibakewinaa,/bakewin-/,,first_person_singular,third_person_singular,independent,,FALSE,FALSE
bakewin,3s - 3' - ind,obakewinaan,/bakewin-/,,third_person_singular,third_person_obviative,independent,,FALSE,FALSE
bakewin,3s - 3' - conj,bakewinaad,/bakewin-/,,third_person_singular,third_person_obviative,conjunct,,FALSE,FALSE
bakewin,3s - 3' - ch-conj,bekewinaad,/bakewin-/,,third_person_singular,third_person_obviative,changed_conjunct,,FALSE,FALSE
bakewin,2s - 3 - imp,bakewin,/bakewin-/,,second_person_singular,third_person_number_not_shown,imperative,,FALSE,FALSE
bakewinidiwin,sg,bakewinidiwin,/bakewinidiwin-/,,,,,singular,FALSE,FALSE
giiwashkwe,1s - ind,ingiiwashkwe,/giiwashkwe-/,gaagiiwashkwe,first_person_singular,,independent,,FALSE,FALSE
giiwashkwe,1s - ind,ningiiwashkwe,/giiwashkwe-/,gaagiiwashkwe,first_person_singular,,independent,,FALSE,FALSE
giiwashkwe,1s - ind,nigiiwashkwe,/giiwashkwe-/,gaagiiwashkwe,first_person_singular,,independent,,FALSE,FALSE
giiwashkwe,3s - ind,giiwashkwe,/giiwashkwe-/,gaagiiwashkwe,third_person_singular,,independent,,FALSE,FALSE
giiwashkwe,3s - conj,giiwashkwed,/giiwashkwe-/,gaagiiwashkwe,third_person_singular,,conjunct,,FALSE,FALSE
giiwashkwe,3s - ch-conj,gaawashkwed,/giiwashkwe-/,gaagiiwashkwe,third_person_singular,,changed_conjunct,,FALSE,FALSE
doodaadiwag,1p - ind,indoodaadimin,/doodaadi-/,,1p,,independent,,FALSE,FALSE
doodaadiwag,3p - ind,doodaadiwag,/doodaadi-/,,3p,,independent,,FALSE,FALSE
doodaadiwag,3p - conj,doodaadiwaad,/doodaadi-/,,3p,,conjunct,,FALSE,FALSE
doodaadiwag,3p - part,endoodaadijig,/doodaadi-/,,3p,,participle,,FALSE,FALSE
doodaadiwag,3p - ch-conj,endoodaadiwaad,/doodaadi-/,,3p,,changed_conjunct,,FALSE,FALSE
niminaawaandawaagan,sg,niminaawaandawaagan,/niminaawaandawaagan-/,,,,,singular,FALSE,FALSE
niminaawaandawaagan,pl,niminaawaandawaaganan,/niminaawaandawaagan-/,,,,,plural,FALSE,FALSE
mashkikiikaazh,1s - 3s - ind,nimashkikiikaanaa,/mashkikiikaaN-/,,first_person_singular,third_person_singular,independent,,FALSE,FALSE
mashkikiikaazh,3s - 3' - ind,omashkikiikaanaan,/mashkikiikaaN-/,,third_person_singular,third_person_obviative,independent,,FALSE,FALSE
mashkikiikaazh,3s - 3' - conj,mashkikiikaanaad,/mashkikiikaaN-/,,third_person_singular,third_person_obviative,conjunct,,FALSE,FALSE
mashkikiikaazh,3s - 3' - ch-conj,meshkikiikaanaad,/mashkikiikaaN-/,,third_person_singular,third_person_obviative,changed_conjunct,,FALSE,FALSE
mashkikiikaazh,2s - 3 - imp,mashkikiikaazh,/mashkikiikaaN-/,,second_person_singular,third_person_number_not_shown,imperative,,FALSE,FALSE
mashkikiiwinini,sg,mashkikiiwinini,/mashkikiiwininiw-/,,,,,singular,FALSE,FALSE
mashkikiiwinini,pl,mashkikiiwininiwag,/mashkikiiwininiw-/,,,,,plural,FALSE,FALSE
mashkikiiwinini,dim,mashkikiiwininiins,/mashkikiiwininiw-/,,,,,,TRUE,FALSE
mazina'igan,sg,mazina'igan,/mazina'igan-/,,,,,singular,FALSE,FALSE
mazina'igan,pl,mazina'iganan,/mazina'igan-/,,,,,plural,FALSE,FALSE
mazina'igan,dim,mazina'igaans,/mazina'igan-/,,,,,,TRUE,FALSE
mazina'igan,loc,mazina'iganing,/mazina'igan-/,,,,,,FALSE,TRUE
mazina'igan,pej,mazina'iganish,/mazina'igan-/,,,,,,FALSE,FALSE
dabazi,1s - ind,indabaz,/dabazi-/,,first_person_singular,,independent,,FALSE,FALSE
dabazi,1s - ind,nindabaz,/dabazi-/,,first_person_singular,,independent,,FALSE,FALSE
dabazi,1s - ind,nidabaz,/dabazi-/,,first_person_singular,,independent,,FALSE,FALSE
dabazi,3s - ind,dabazi,/dabazi-/,,third_person_singular,,independent,,FALSE,FALSE
dabazi,3s - conj,dabazid,/dabazi-/,,third_person_singular,,conjunct,,FALSE,FALSE
dabazi,3s - ch-conj,debazid,/dabazi-/,,third_person_singular,,changed_conjunct,,FALSE,FALSE
dabazi,2s - imp,dabazin,/dabazi-/,,second_person_singular,,imperative,,FALSE,FALSE
noozhe-waawaashkeshi,sg,noozhe-waawaashkeshi,/noozhe-waawaashkeshiw-/,,,,,singular,FALSE,FALSE
noozhe-waawaashkeshi,pl,noozhe-waawaashkeshiwag,/noozhe-waawaashkeshiw-/,,,,,plural,FALSE,FALSE
naabe-waagosh,sg,naabe-waagosh,/naabe-waagosh-/,,,,,singular,FALSE,FALSE
naabe-waagosh,pl,naabe-waagoshag,/naabe-waagosh-/,,,,,plural,FALSE,FALSE
animosh,sg,animosh,/animosh-/,,,,,singular,FALSE,FALSE
animosh,pl,animoshag,/animosh-/,,,,,plural,FALSE,FALSE
animosh,dim,animoons,/animosh-/,,,,,,TRUE,FALSE
animosh,pej,animoshish,/animosh-/,,,,,,FALSE,FALSE
animwaanow,sg,animwaanow,/animwaanow-/,,,,,singular,FALSE,FALSE
animwaanow,pl,animwaanowan,/animwaanow-/,,,,,plural,FALSE,FALSE
zhigwameg,sg,zhigwameg,/zhigwamegw-/,,,,,singular,FALSE,FALSE
zhigwameg,pl,zhigwamegwag,/zhigwamegw-/,,,,,plural,FALSE,FALSE
zhigwameg,dim,zhigwamegoons,/zhigwamegw-/,,,,,,TRUE,FALSE
miskwaabiimizh,sg,miskwaabiimizh,/miskwaabiimizhy-/,,,,,singular,FALSE,FALSE
miskwaabiimizh,pl,miskwaabiimizhiig,/miskwaabiimizhy-/,,,,,plural,FALSE,FALSE
miskwaabiimizh,dim,miskwaabiimizhiins,/miskwaabiimizhy-/,,,,,,TRUE,FALSE
miskwaabiimizh,loc,miskwaabiimizhiing,/miskwaabiimizhy-/,,,,,,FALSE,TRUE
izhichigewin,sg,izhichigewin,/izhichigewin-/,,,,,singular,FALSE,FALSE
izhichigewin,dim,izhichigewinens,/izhichigewin-/,,,,,,TRUE,FALSE
izhichigewin,pl,izhichigewinan,/izhichigewin-/,,,,,plural,FALSE,FALSE
mazinichigan,sg,mazinichigan,/mazinichigan-/,,,,,singular,FALSE,FALSE
mazinichigan,loc,mazinichiganing,/mazinichigan-/,,,,,,FALSE,TRUE
mazinichigan,pl,mazinichiganag,/mazinichigan-/,,,,,plural,FALSE,FALSE
mazinichigan,dim,mazinichigaans,/mazinichigan-/,,,,,,TRUE,FALSE
waaginogaan,sg,waaginogaan,/waaginogaan-/,,,,,singular,FALSE,FALSE
waaginogaan,pl,waaginogaanan,/waaginogaan-/,,,,,plural,FALSE,FALSE
waaginogaan,dim,waaginogaanens,/waaginogaan-/,,,,,,TRUE,FALSE
waaginogaan,loc,waaginogaaning,/waaginogaan-/,,,,,,FALSE,TRUE
awakaan,sg,awakaan,/awakaan-/,,,,,singular,FALSE,FALSE
awakaan,pl,awakaanag,/awakaan-/,,,,,plural,FALSE,FALSE
awakaan,dim,awakaanens,/awakaan-/,,,,,,TRUE,FALSE
awakaan,pej,awakaanish,/awakaan-/,,,,,,FALSE,FALSE
gego,,gego,,,,,,,FALSE,FALSE
asigizhooniyaawe,1s - ind,indasigizhooniyaawe,/asigizhooniyaawe-/,,first_person_singular,,independent,,FALSE,FALSE
asigizhooniyaawe,1s - ind,nindasigizhooniyaawe,/asigizhooniyaawe-/,,first_person_singular,,independent,,FALSE,FALSE
asigizhooniyaawe,1s - ind,nidasigizhooniyaawe,/asigizhooniyaawe-/,,first_person_singular,,independent,,FALSE,FALSE
asigizhooniyaawe,3s - ind,asigizhooniyaawe,/asigizhooniyaawe-/,,third_person_singular,,independent,,FALSE,FALSE
asigizhooniyaawe,3s - conj,asigizhooniyaawed,/asigizhooniyaawe-/,,third_person_singular,,conjunct,,FALSE,FALSE
asigizhooniyaawe,3s - ch-conj,esigizhooniyaawed,/asigizhooniyaawe-/,,third_person_singular,,changed_conjunct,,FALSE,FALSE
ishkwaandem,sg,ishkwaandem,/ishkwaandem-/,,,,,singular,FALSE,FALSE
ishkwaandem,pl,ishkwaandeman,/ishkwaandem-/,,,,,plural,FALSE,FALSE
ishkwaandem,dim,ishkwaandemens,/ishkwaandem-/,,,,,,TRUE,FALSE
ishkwaandem,loc,ishkwaandeming,/ishkwaandem-/,,,,,,FALSE,TRUE
ishkwaandemaabik,sg,ishkwaandemaabik,/ishkwaandemaabikw-/,,,,,singular,FALSE,FALSE
ishkwaandemaabik,pl,ishkwaandemaabikoon,/ishkwaandemaabikw-/,,,,,plural,FALSE,FALSE
gaagaagiishib,sg,gaagaagiishib,/gaagaagiishib-/,,,,,singular,FALSE,FALSE
gaagaagiishib,pl,gaagaagiishibag,/gaagaagiishib-/,,,,,plural,FALSE,FALSE
gaagaagiishib,dim,gaagaagiishibens,/gaagaagiishib-/,,,,,,TRUE,FALSE
zhaagwenim,1s - 3s - ind,inzhaagwenimaa,/zhaagwenim-/,,first_person_singular,third_person_singular,independent,,FALSE,FALSE
zhaagwenim,1s - 3s - ind,ninzhaagwenimaa,/zhaagwenim-/,,first_person_singular,third_person_singular,independent,,FALSE,FALSE
zhaagwenim,1s - 3s - ind,nizhaagwenimaa,/zhaagwenim-/,,first_person_singular,third_person_singular,independent,,FALSE,FALSE
zhaagwenim,3s - 3' - ind,ozhaagwenimaan,/zhaagwenim-/,,third_person_singular,third_person_obviative,independent,,FALSE,FALSE
zhaagwenim,3s - 3' - conj,zhaagwenimaad,/zhaagwenim-/,,third_person_singular,third_person_obviative,conjunct,,FALSE,FALSE
zhaagwenim,3s - 3' - ch-conj,zhayaagwenimaad,/zhaagwenim-/,,third_person_singular,third_person_obviative,changed_conjunct,,FALSE,FALSE
zhaagwenim,2s - 3 - imp,zhaagwenim,/zhaagwenim-/,,second_person_singular,third_person_number_not_shown,imperative,,FALSE,FALSE
onadinigan,sg,onadinigan,/onadinigan-/,,,,,singular,FALSE,FALSE
bookadinigan,sg,bookadinigan,/bookadinigan-/,,,,,singular,FALSE,FALSE
bookadinigan,pl,bookadiniganag,/bookadinigan-/,,,,,plural,FALSE,FALSE
bookadinigan,dim,bookadinigaans,/bookadinigan-/,,,,,,TRUE,FALSE
bookadinigan,loc,bookadiniganing,/bookadinigan-/,,,,,,FALSE,TRUE
ashkijiishkiwagizi,3s - ind,ashkijiishkiwagizi,/ashkijiishkiwagizi-/,,third_person_singular,,independent,,FALSE,FALSE
ashkijiishkiwagizi,3s - conj,ashkijiishkiwagizid,/ashkijiishkiwagizi-/,,third_person_singular,,conjunct,,FALSE,FALSE
omiimii,sg,omiimii,/omiimiiw-/,,,,,singular,FALSE,FALSE
omiimii,pl,omiimiig,/omiimiiw-/,,,,,plural,FALSE,FALSE
omiimii,dim,omiimiins,/omiimiiw-/,,,,,,TRUE,FALSE
niisaandawe,1s - ind,niniisaandawe,/niisaandawe-/,naaniisaandawe,first_person_singular,,independent,,FALSE,FALSE
niisaandawe,3s - ind,niisaandawe,/niisaandawe-/,naaniisaandawe,third_person_singular,,independent,,FALSE,FALSE
niisaandawe,3s - conj,niisaandawed,/niisaandawe-/,naaniisaandawe,third_person_singular,,conjunct,,FALSE,FALSE
niisaandawe,3s - ch-conj,naasaandawed,/niisaandawe-/,naaniisaandawe,third_person_singular,,changed_conjunct,,FALSE,FALSE
zhagashkitaa,1s - ind,inzhagashkitaa,/zhagashkitaa-/,,first_person_singular,,independent,,FALSE,FALSE
zhagashkitaa,1s - ind,ninzhagashkitaa,/zhagashkitaa-/,,first_person_singular,,independent,,FALSE,FALSE
zhagashkitaa,1s - ind,nizhagashkitaa,/zhagashkitaa-/,,first_person_singular,,independent,,FALSE,FALSE
zhagashkitaa,3s - ind,zhagashkitaa,/zhagashkitaa-/,,third_person_singular,,independent,,FALSE,FALSE
zhagashkitaa,3s - conj,zhagashkitaad,/zhagashkitaa-/,,third_person_singular,,conjunct,,FALSE,FALSE
zhagashkitaa,3s - ch-conj,zhegashkitaad,/zhagashkitaa-/,,third_person_singular,,changed_conjunct,,FALSE,FALSE
diitibishkan,1s - 0s - ind,indiitibishkaan,/diitibishk-/,daadiitibishkan,first_person_singular,singular_inanimate,independent,,FALSE,FALSE
diitibishkan,1s - 0s - ind,nindiitibishkaan,/diitibishk-/,daadiitibishkan,first_person_singular,singular_inanimate,independent,,FALSE,FALSE
diitibishkan,1s - 0s - ind,nidiitibishkaan,/diitibishk-/,daadiitibishkan,first_person_singular,singular_inanimate,independent,,FALSE,FALSE
diitibishkan,3s - 0s - ind,odiitibishkaan,/diitibishk-/,daadiitibishkan,third_person_singular,singular_inanimate,independent,,FALSE,FALSE
diitibishkan,3s - 0 - conj,diitibishkang,/diitibishk-/,daadiitibishkan,third_person_singular,inanimate_number_not_shown,conjunct,,FALSE,FALSE
diitibishkan,3s - 0 - ch-conj,daatibishkang,/diitibishk-/,daadiitibishkan,third_person_singular,inanimate_number_not_shown,changed_conjunct,,FALSE,FALSE
diitibishkan,2s - 0 - imp,diitibishkan,/diitibishk-/,daadiitibishkan,second_person_singular,inanimate_number_not_shown,imperative,,FALSE,FALSE
gawam,1s - 3s - ind,ningawamaa,/gawam-/,,first_person_singular,third_person_singular,independent,,FALSE,FALSE
gawam,3s - 3' - ind,ogawamaan,/gawam-/,,third_person_singular,third_person_obviative,independent,,FALSE,FALSE
gawam,3s - 3' - conj,gawamaad,/gawam-/,,third_person_singular,third_person_obviative,conjunct,,FALSE,FALSE
gawam,3s - 3' - ch-conj,gewamaad,/gawam-/,,third_person_singular,third_person_obviative,changed_conjunct,,FALSE,FALSE
gawam,2s - 3 - imp,gawam,/gawam-/,,second_person_singular,third_person_number_not_shown,imperative,,FALSE,FALSE
niisaakiiwewidoon,1s - 0s - ind,niniisaakiiwewidoon,/niisaakiiwewid-/,,first_person_singular,singular_inanimate,independent,,FALSE,FALSE
niisaakiiwewidoon,3s - 0s - ind,oniisaakiiwewidoon,/niisaakiiwewid-/,,third_person_singular,singular_inanimate,independent,,FALSE,FALSE
niisaakiiwewidoon,3s - 0 - conj,niisaakiiwewidood,/niisaakiiwewid-/,,third_person_singular,inanimate_number_not_shown,conjunct,,FALSE,FALSE
niisaakiiwewidoon,3s - 0 - ch-conj,naasaakiiwewidood,/niisaakiiwewid-/,,third_person_singular,inanimate_number_not_shown,changed_conjunct,,FALSE,FALSE
niisaakiiwewidoon,2s - 0 - imp,niisaakiiwewidoon,/niisaakiiwewid-/,,second_person_singular,inanimate_number_not_shown,imperative,,FALSE,FALSE
niisaya'ii,,niisaya'ii,,,,,,,FALSE,FALSE
bishkongwashi,1s - ind,imbishkongwash,/bishkongwashi-/,babishkongwashi,first_person_singular,,independent,,FALSE,FALSE
bishkongwashi,1s - ind,nimbishkongwash,/bishkongwashi-/,babishkongwashi,first_person_singular,,independent,,FALSE,FALSE
bishkongwashi,1s - ind,nibishkongwash,/bishkongwashi-/,babishkongwashi,first_person_singular,,independent,,FALSE,FALSE
bishkongwashi,3s - ind,bishkongwashi,/bishkongwashi-/,babishkongwashi,third_person_singular,,independent,,FALSE,FALSE
bishkongwashi,3s - conj,bishkongwashid,/bishkongwashi-/,babishkongwashi,third_person_singular,,conjunct,,FALSE,FALSE
bishkongwashi,3s - ch-conj,beshkongwashid,/bishkongwashi-/,babishkongwashi,third_person_singular,,changed_conjunct,,FALSE,FALSE
odaabii'aagan,sg,odaabii'aagan,/odaabii'aagan-/,,,,,singular,FALSE,FALSE
odaabii'aagan,pl,odaabii'aaganag,/odaabii'aagan-/,,,,,plural,FALSE,FALSE
odaabii'aagan,dim,odaabii'igaans,/odaabii'aagan-/,,,,,,TRUE,FALSE
odaabaadan,1s - 0s - ind,indoodaabaadaan,/odaabaad-/,,first_person_singular,singular_inanimate,independent,,FALSE,FALSE
odaabaadan,1s - 0s - ind,nindoodaabaadaan,/odaabaad-/,,first_person_singular,singular_inanimate,independent,,FALSE,FALSE
odaabaadan,1s - 0s - ind,nidoodaabaadaan,/odaabaad-/,,first_person_singular,singular_inanimate,independent,,FALSE,FALSE
odaabaadan,3s - 0s - ind,odoodaabaadaan,/odaabaad-/,,third_person_singular,singular_inanimate,independent,,FALSE,FALSE
odaabaadan,3s - 0 - conj,odaabaadang,/odaabaad-/,,third_person_singular,inanimate_number_not_shown,conjunct,,FALSE,FALSE
odaabaadan,3s - 0 - ch-conj,wedaabaadang,/odaabaad-/,,third_person_singular,inanimate_number_not_shown,changed_conjunct,,FALSE,FALSE
odaabaadan,2s - 0 - imp,odaabaadan,/odaabaad-/,,second_person_singular,inanimate_number_not_shown,imperative,,FALSE,FALSE
oboodashkwaanishiinh,sg,oboodashkwaanishiinh,/oboodashkwaanishiinhy-/,,,,,singular,FALSE,FALSE
oboodashkwaanishiinh,pl,oboodashkwaanishiinyag,/oboodashkwaanishiinhy-/,,,,,plural,FALSE,FALSE
iskaabii,0s - ind,iskaabii,/iskaabii-/,,singular_inanimate,,independent,,FALSE,FALSE
iskaabii,0s - conj,iskaabiig,/iskaabii-/,,singular_inanimate,,conjunct,,FALSE,FALSE
iskaabii,0s - ch-conj,eskaabiig,/iskaabii-/,,singular_inanimate,,changed_conjunct,,FALSE,FALSE
ziikoobiiginan,1s - 0s - ind,inziikoobiiginaan,/ziikoobiigin-/,,first_person_singular,singular_inanimate,independent,,FALSE,FALSE
ziikoobiiginan,1s - 0s - ind,ninziikoobiiginaan,/ziikoobiigin-/,,first_person_singular,singular_inanimate,independent,,FALSE,FALSE
ziikoobiiginan,1s - 0s - ind,niziikoobiiginaan,/ziikoobiigin-/,,first_person_singular,singular_inanimate,independent,,FALSE,FALSE
ziikoobiiginan,3s - 0s - ind,oziikoobiiginaan,/ziikoobiigin-/,,third_person_singular,singular_inanimate,independent,,FALSE,FALSE
ziikoobiiginan,3s - 0 - conj,ziikoobiiginang,/ziikoobiigin-/,,third_person_singular,inanimate_number_not_shown,conjunct,,FALSE,FALSE
ziikoobiiginan,3s - 0 - ch-conj,zaakoobiiginang,/ziikoobiigin-/,,third_person_singular,inanimate_number_not_shown,changed_conjunct,,FALSE,FALSE
ziikoobiiginan,2s - 0 - imp,ziikoobiiginan,/ziikoobiigin-/,,second_person_singular,inanimate_number_not_shown,imperative,,FALSE,FALSE
gibiiga'igan,sg,gibiiga'igan,/gibiiga'igan-/,,,,,singular,FALSE,FALSE
gibiiga'igan,pl,gibiiga'iganan,/gibiiga'igan-/,,,,,plural,FALSE,FALSE
gibiiga'igan,dim,gibiiga'igaans,/gibiiga'igan-/,,,,,,TRUE,FALSE
gibiiga'igan,loc,gibiiga'iganing,/gibiiga'igan-/,,,,,,FALSE,TRUE
mazinibii',1s - 3s - ind,nimazinibii'waa,/mazinibii'w-/,,first_person_singular,third_person_singular,independent,,FALSE,FALSE
mazinibii',3s - 3' - ind,omazinibii'waan,/mazinibii'w-/,,third_person_singular,third_person_obviative,independent,,FALSE,FALSE
mazinibii',3s - 3' - conj,mazinibii'waad,/mazinibii'w-/,,third_person_singular,third_person_obviative,conjunct,,FALSE,FALSE
mazinibii',3s - 3' - ch-conj,mezinibii'waad,/mazinibii'w-/,,third_person_singular,third_person_obviative,changed_conjunct,,FALSE,FALSE
mazinibii',2s - 3 - ic,mazinibii',/mazinibii'w-/,,second_person_singular,third_person_number_not_shown,,,FALSE,FALSE
ikwanaamo,1s - ind,indikwanaam,/ikwanaamo-/,,first_person_singular,,independent,,FALSE,FALSE
ikwanaamo,1s - ind,nindikwanaam,/ikwanaamo-/,,first_person_singular,,independent,,FALSE,FALSE
ikwanaamo,1s - ind,nidikwanaam,/ikwanaamo-/,,first_person_singular,,independent,,FALSE,FALSE
ikwanaamo,3s - ind,ikwanaamo,/ikwanaamo-/,,third_person_singular,,independent,,FALSE,FALSE
ikwanaamo,3s - conj,ikwanaamod,/ikwanaamo-/,,third_person_singular,,conjunct,,FALSE,FALSE
ikwanaamo,3s - ch-conj,ekwanaamod,/ikwanaamo-/,,third_person_singular,,changed_conjunct,,FALSE,FALSE
ikwanaamo,2s - imp,ikwanaamon,/ikwanaamo-/,,second_person_singular,,imperative,,FALSE,FALSE
gwaaba'ibii,1s - ind,ingwaaba'ibii,/gwaaba'ibii-/,,first_person_singular,,independent,,FALSE,FALSE
gwaaba'ibii,1s - ind,ningwaaba'ibii,/gwaaba'ibii-/,,first_person_singular,,independent,,FALSE,FALSE
gwaaba'ibii,1s - ind,nigwaaba'ibii,/gwaaba'ibii-/,,first_person_singular,,independent,,FALSE,FALSE
gwaaba'ibii,3s - ind,gwaaba'ibii,/gwaaba'ibii-/,,third_person_singular,,independent,,FALSE,FALSE
gwaaba'ibii,3s - conj,gwaaba'ibiid,/gwaaba'ibii-/,,third_person_singular,,conjunct,,FALSE,FALSE
gwaaba'ibii,3s - ch-conj,gwayaaba'ibiid,/gwaaba'ibii-/,,third_person_singular,,changed_conjunct,,FALSE,FALSE
mazinibii'igan,sg,mazinibii'igan,/mazinibii'igan-/,,,,,singular,FALSE,FALSE
mazinibii'igan,pl,mazinibii'iganan,/mazinibii'igan-/,,,,,plural,FALSE,FALSE
mazinibii'igan,dim,mazinibii'igaans,/mazinibii'igan-/,,,,,,TRUE,FALSE
mazinibii'igan,loc,mazinibii'iganing,/mazinibii'igan-/,,,,,,FALSE,TRUE
mookojigan,sg,mookojigan,/mookojigan-/,,,,,singular,FALSE,FALSE
mookojigan,pl,mookojiganan,/mookojigan-/,,,,,plural,FALSE,FALSE
mookojigan,dim,mookojigaans,/mookojigan-/,,,,,,TRUE,FALSE
mookojigan,loc,mookojiganing,/mookojigan-/,,,,,,FALSE,TRUE
giboobijigan,sg,giboobijigan,/giboobijigan-/,,,,,singular,FALSE,FALSE
giboobijigan,pl,giboobijiganan,/giboobijigan-/,,,,,plural,FALSE,FALSE
bawaajigan,sg,bawaajigan,/bawaajigan-/,,,,,singular,FALSE,FALSE
bawaajigan,pl,bawaajiganan,/bawaajigan-/,,,,,plural,FALSE,FALSE
bawaadan,1s - 0s - ind,imbawaadaan,/bawaad-/,,first_person_singular,singular_inanimate,independent,,FALSE,FALSE
bawaadan,1s - 0s - ind,nimbawaadaan,/bawaad-/,,first_person_singular,singular_inanimate,independent,,FALSE,FALSE
bawaadan,1s - 0s - ind,nibawaadaan,/bawaad-/,,first_person_singular,singular_inanimate,independent,,FALSE,FALSE
bawaadan,3s - 0s - ind,obawaadaan,/bawaad-/,,third_person_singular,singular_inanimate,independent,,FALSE,FALSE
bawaadan,3s - 0 - conj,bawaadang,/bawaad-/,,third_person_singular,inanimate_number_not_shown,conjunct,,FALSE,FALSE
bawaadan,3s - 0 - ch-conj,bewaadang,/bawaad-/,,third_person_singular,inanimate_number_not_shown,changed_conjunct,,FALSE,FALSE
bawaadan,2s - 0 - imp,bawaadan,/bawaad-/,,second_person_singular,inanimate_number_not_shown,imperative,,FALSE,FALSE
biizikonaye,1s - ind,imbiizikonaye,/biizikonaye-/,baabiizikonaye,first_person_singular,,independent,,FALSE,FALSE
biizikonaye,1s - ind,nimbiizikonaye,/biizikonaye-/,baabiizikonaye,first_person_singular,,independent,,FALSE,FALSE
biizikonaye,1s - ind,nibiizikonaye,/biizikonaye-/,baabiizikonaye,first_person_singular,,independent,,FALSE,FALSE
biizikonaye,3s - ind,biizikonaye,/biizikonaye-/,baabiizikonaye,third_person_singular,,independent,,FALSE,FALSE
biizikonaye,3s - conj,biizikonayed,/biizikonaye-/,baabiizikonaye,third_person_singular,,conjunct,,FALSE,FALSE
biizikonaye,3s - ch-conj,baazikonayed,/biizikonaye-/,baabiizikonaye,third_person_singular,,changed_conjunct,,FALSE,FALSE
biizikonaye',1s - 3s - ind,imbiizikonaye'aa,/biizikonaye'-/,,first_person_singular,third_person_singular,independent,,FALSE,FALSE
biizikonaye',1s - 3s - ind,nimbiizikonaye'aa,/biizikonaye'-/,,first_person_singular,third_person_singular,independent,,FALSE,FALSE
biizikonaye',1s - 3s - ind,nibiizikonaye'aa,/biizikonaye'-/,,first_person_singular,third_person_singular,independent,,FALSE,FALSE
biizikonaye',3s - 3' - ind,obiizikonaye'aan,/biizikonaye'-/,,third_person_singular,third_person_obviative,independent,,FALSE,FALSE
biizikonaye',3s - 3' - conj,biizikonaye'aad,/biizikonaye'-/,,third_person_singular,third_person_obviative,conjunct,,FALSE,FALSE
biizikonaye',3s - 3' - ch-conj,baazikonaye'aad,/biizikonaye'-/,,third_person_singular,third_person_obviative,changed_conjunct,,FALSE,FALSE
biizikonaye',2s - 3 - imp,biizikonaye',/biizikonaye'-/,,second_person_singular,third_person_number_not_shown,imperative,,FALSE,FALSE
biizikonaye,1s - ind,imbiizikonaye,/biizikonaye-/,baabiizikonaye,first_person_singular,,independent,,FALSE,FALSE
biizikonaye,1s - ind,nimbiizikonaye,/biizikonaye-/,baabiizikonaye,first_person_singular,,independent,,FALSE,FALSE
biizikonaye,1s - ind,nibiizikonaye,/biizikonaye-/,baabiizikonaye,first_person_singular,,independent,,FALSE,FALSE
biizikonaye,3s - ind,biizikonaye,/biizikonaye-/,baabiizikonaye,third_person_singular,,independent,,FALSE,FALSE
biizikonaye,3s - conj,biizikonayed,/biizikonaye-/,baabiizikonaye,third_person_singular,,conjunct,,FALSE,FALSE
biizikonaye,3s - ch-conj,baazikonayed,/biizikonaye-/,baabiizikonaye,third_person_singular,,changed_conjunct,,FALSE,FALSE
zazegaa-inini,sg,zazegaa-inini,/zazegaa-ininiw-/,,,,,singular,FALSE,FALSE
zazegaa-inini,pl,zazegaa-ininiwag,/zazegaa-ininiw-/,,,,,plural,FALSE,FALSE
wiikobijigan,sg,wiikobijigan,/wiikobijigan-/,,,,,singular,FALSE,FALSE
wiikobijigan,pl,wiikobijiganan,/wiikobijigan-/,,,,,plural,FALSE,FALSE
wiikobijigan,dim,wiikobijigaans,/wiikobijigan-/,,,,,,TRUE,FALSE
wiikobijigan,loc,wiikobijiganing,/wiikobijigan-/,,,,,,FALSE,TRUE
babaamaaboode,0s - ind,babaamaaboode,/babaamaaboode-/,,singular_inanimate,,independent,,FALSE,FALSE
babaamaaboode,0s - conj,babaamaaboodeg,/babaamaaboode-/,,singular_inanimate,,conjunct,,FALSE,FALSE
babaamaaboode,0s - ch-conj,bebaamaaboodeg,/babaamaaboode-/,,singular_inanimate,,changed_conjunct,,FALSE,FALSE
babaamaaboode,0s - aug - ind,babaamaaboodemagad,/babaamaaboode-/,,singular_inanimate,,independent,,FALSE,FALSE
bagone'igan,sg,bagone'igan,/bagone'igan-/,,,,,singular,FALSE,FALSE
bagone'igan,pl,bagone'iganan,/bagone'igan-/,,,,,plural,FALSE,FALSE
bagone'igan,dim,bagone'igaans,/bagone'igan-/,,,,,,TRUE,FALSE
bagone'igan,loc,bagone'iganing,/bagone'igan-/,,,,,,FALSE,TRUE
bagone',1s - 3s - ind,imbagone'waa,/bagone'w-/,,first_person_singular,third_person_singular,independent,,FALSE,FALSE
bagone',1s - 3s - ind,nimbagone'waa,/bagone'w-/,,first_person_singular,third_person_singular,independent,,FALSE,FALSE
bagone',1s - 3s - ind,nibagone'waa,/bagone'w-/,,first_person_singular,third_person_singular,independent,,FALSE,FALSE
bagone',3s - 3' - ind,obagone'waan,/bagone'w-/,,third_person_singular,third_person_obviative,independent,,FALSE,FALSE
bagone',3s - 3' - conj,bagone'waad,/bagone'w-/,,third_person_singular,third_person_obviative,conjunct,,FALSE,FALSE
bagone',3s - 3' - ch-conj,begone'waad,/bagone'w-/,,third_person_singular,third_person_obviative,changed_conjunct,,FALSE,FALSE
bagone',2s - 3 - imp,bagone',/bagone'w-/,,second_person_singular,third_person_number_not_shown,imperative,,FALSE,FALSE
mina',1s - 3s - ind,nimina'aa,/mina'-/,,first_person_singular,third_person_singular,independent,,FALSE,FALSE
mina',3s - 3' - ind,omina'aan,/mina'-/,,third_person_singular,third_person_obviative,independent,,FALSE,FALSE
mina',3s - 3' - conj,mina'aad,/mina'-/,,third_person_singular,third_person_obviative,conjunct,,FALSE,FALSE
mina',3s - 3' - ch-conj,mena'aad,/mina'-/,,third_person_singular,third_person_obviative,changed_conjunct,,FALSE,FALSE
mina',2s - 3 - imp,mina',/mina'-/,,second_person_singular,third_person_number_not_shown,imperative,,FALSE,FALSE
minikwe,1s - ind,niminikwe,/minikwe-/,maminikwe,first_person_singular,,independent,,FALSE,FALSE
minikwe,3s - ind,minikwe,/minikwe-/,maminikwe,third_person_singular,,independent,,FALSE,FALSE
minikwe,3s - conj,minikwed,/minikwe-/,maminikwe,third_person_singular,,conjunct,,FALSE,FALSE
minikwe,3s - ch-conj,menikwed,/minikwe-/,maminikwe,third_person_singular,,changed_conjunct,,FALSE,FALSE
mikwamiiwinaagaans,sg,mikwamiiwinaagaans,/mikwamiiwinaagaans-/,,,,,singular,FALSE,FALSE
mikwamiiwinaagaans,pl,mikwamiiwinaagaansan,/mikwamiiwinaagaans-/,,,,,plural,FALSE,FALSE
mikwamiiwinaagaans,loc,mikwamiiwinaagaansing,/mikwamiiwinaagaans-/,,,,,,FALSE,TRUE
minikwaajigan,sg,minikwaajigan,/minikwaajigan-/,,,,,singular,FALSE,FALSE
minikwaajigan,pl,minikwaajiganan,/minikwaajigan-/,,,,,plural,FALSE,FALSE
minikwaajigan,dim,minikwaajigaans,/minikwaajigan-/,,,,,,TRUE,FALSE
minikwaajigan,loc,minikwaajiganing,/minikwaajigan-/,,,,,,FALSE,TRUE
minikwaajigan,pej,minikwaajiganish,/minikwaajigan-/,,,,,,FALSE,FALSE
onjigaa,0s - ind,onjigaa,/onjigaa-/,,singular_inanimate,,independent,,FALSE,FALSE
onjigaa,0s - conj,onjigaag,/onjigaa-/,,singular_inanimate,,conjunct,,FALSE,FALSE
onjigaa,0s - ch-conj,wenjigaag,/onjigaa-/,,singular_inanimate,,changed_conjunct,,FALSE,FALSE
onjigaa,0s - aug - ind,onjigaamagad,/onjigaa-/,,singular_inanimate,,independent,,FALSE,FALSE
babaamibide,0's - ind,babaamibide,/babaamibide-/,,,,independent,,FALSE,FALSE
babaamibide,0s - conj,babaamibideg,/babaamibide-/,,singular_inanimate,,conjunct,,FALSE,FALSE
babaamibide,0s - ch-conj,bebaamibideg,/babaamibide-/,,singular_inanimate,,changed_conjunct,,FALSE,FALSE
babaamibide,0s - aug - ind,babaamibidemagad,/babaamibide-/,,singular_inanimate,,independent,,FALSE,FALSE
bagamibide,0s - ind,bagamibide,/bagamibide-/,babagamibide,singular_inanimate,,independent,,FALSE,FALSE
bagamibide,0s - conj,bagamibideg,/bagamibide-/,babagamibide,singular_inanimate,,conjunct,,FALSE,FALSE
bagamibide,0s - ch-conj,begamibideg,/bagamibide-/,babagamibide,singular_inanimate,,changed_conjunct,,FALSE,FALSE
bagamibide,0s - aug - ind,bagamibidemagad,/bagamibide-/,babagamibide,singular_inanimate,,independent,,FALSE,FALSE
odaabii',1s - 3s - ind,indoodaabii'aa,/odaabii'-/,,first_person_singular,third_person_singular,independent,,FALSE,FALSE
odaabii',3s - 3' - ind,odoodaabii'aan,/odaabii'-/,,third_person_singular,third_person_obviative,independent,,FALSE,FALSE
odaabii',3s - 3' - conj,odaabii'aad,/odaabii'-/,,third_person_singular,third_person_obviative,conjunct,,FALSE,FALSE
odaabii',3s - 3' - ch-conj,wedaabii'aad,/odaabii'-/,,third_person_singular,third_person_obviative,changed_conjunct,,FALSE,FALSE
odaabii',2s - 3 - imp,odaabii',/odaabii'-/,,second_person_singular,third_person_number_not_shown,imperative,,FALSE,FALSE
bimibizoni',1s - 3s - ind,imbimibizoni'aa,/bimibizoni'-/,,first_person_singular,third_person_singular,independent,,FALSE,FALSE
bimibizoni',1s - 3s - ind,nimbimibizoni'aa,/bimibizoni'-/,,first_person_singular,third_person_singular,independent,,FALSE,FALSE
bimibizoni',1s - 3s - ind,nibimibizoni'aa,/bimibizoni'-/,,first_person_singular,third_person_singular,independent,,FALSE,FALSE
bimibizoni',3s - 3' - ind,obimibizoni'aan,/bimibizoni'-/,,third_person_singular,third_person_obviative,independent,,FALSE,FALSE
bimibizoni',3s - 3' - conj,bimibizoni'aad,/bimibizoni'-/,,third_person_singular,third_person_obviative,conjunct,,FALSE,FALSE
bimibizoni',3s - 3' - ch-conj,bemibizoni'aad,/bimibizoni'-/,,third_person_singular,third_person_obviative,changed_conjunct,,FALSE,FALSE
bimibizoni',2s - 3 - imp,bimibizoni',/bimibizoni'-/,,second_person_singular,third_person_number_not_shown,imperative,,FALSE,FALSE
apagajinaazhikaw,1s - 3s - ind,indapagajinaazhikawaa,/apagajinaazhikaw-/,,first_person_singular,third_person_singular,independent,,FALSE,FALSE
apagajinaazhikaw,1s - 3s - ind,nindapagajinaazhikawaa,/apagajinaazhikaw-/,,first_person_singular,third_person_singular,independent,,FALSE,FALSE
apagajinaazhikaw,1s - 3s - ind,nidapagajinaazhikawaa,/apagajinaazhikaw-/,,first_person_singular,third_person_singular,independent,,FALSE,FALSE
apagajinaazhikaw,3s - 3' - conj,apagajinaazhikawaad,/apagajinaazhikaw-/,,third_person_singular,third_person_obviative,conjunct,,FALSE,FALSE
apagajinaazhikaw,3s - 3' - ind,odapagajinaazhikawaan,/apagajinaazhikaw-/,,third_person_singular,third_person_obviative,independent,,FALSE,FALSE
apagajinaazhikaw,3s - 3' - ch-conj,epagajinaazhikawaad,/apagajinaazhikaw-/,,third_person_singular,third_person_obviative,changed_conjunct,,FALSE,FALSE
odaabii'iwewinini,sg,odaabii'iwewinini,/odaabii'iwewininiw-/,,,,,singular,FALSE,FALSE
odaabii'iwewinini,pl,odaabii'iwewininiwag,/odaabii'iwewininiw-/,,,,,plural,FALSE,FALSE
odaabii'iwewinini,dim,odaabii'iwewininiins,/odaabii'iwewininiw-/,,,,,,TRUE,FALSE
odaabii'iwe-mazina'igan,sg,odaabii'iwe-mazina'igan,/odaabii'iwe-mazina'igan-/,,,,,singular,FALSE,FALSE
odaabii'iwe-mazina'igan,pl,odaabii'iwe-mazina'iganan,/odaabii'iwe-mazina'igan-/,,,,,plural,FALSE,FALSE
odaabii'iwe-mazina'igan,dim,odaabii'iwe-mazina'igaans,/odaabii'iwe-mazina'igan-/,,,,,,TRUE,FALSE
biisibiisaa,0s - ind,biisibiisaa,/biisibiisaa-/,,singular_inanimate,,independent,,FALSE,FALSE
biisibiisaa,3s - conj,biisibiisaag,/biisibiisaa-/,,third_person_singular,,conjunct,,FALSE,FALSE
biisibiisaa,0s - ind,biisibiisaa,/biisibiisaa-/,,singular_inanimate,,independent,,FALSE,FALSE
biisibiisaa,3s - conj,biisibiisaag,/biisibiisaa-/,,third_person_singular,,conjunct,,FALSE,FALSE
banin,1s - 3s - ind,imbaninaa,/banin-/,,first_person_singular,third_person_singular,independent,,FALSE,FALSE
banin,1s - 3s - ind,nimbaninaa,/banin-/,,first_person_singular,third_person_singular,independent,,FALSE,FALSE
banin,1s - 3s - ind,nibaninaa,/banin-/,,first_person_singular,third_person_singular,independent,,FALSE,FALSE
banin,3s - 3' - ind,obaninaan,/banin-/,,third_person_singular,third_person_obviative,independent,,FALSE,FALSE
banin,3s - 3' - conj,baninaad,/banin-/,,third_person_singular,third_person_obviative,conjunct,,FALSE,FALSE
banin,3s - 3' - ch-conj,beninaad,/banin-/,,third_person_singular,third_person_obviative,changed_conjunct,,FALSE,FALSE
banin,2s - 3 - imp,banin,/banin-/,,second_person_singular,third_person_number_not_shown,imperative,,FALSE,FALSE
bangishim,1s - 3s - ind,imbangishimaa,/bangishim-/,,first_person_singular,third_person_singular,independent,,FALSE,FALSE
bangishim,1s - 3s - ind,nimbangishimaa,/bangishim-/,,first_person_singular,third_person_singular,independent,,FALSE,FALSE
bangishim,1s - 3s - ind,nibangishimaa,/bangishim-/,,first_person_singular,third_person_singular,independent,,FALSE,FALSE
bangishim,3s - 3' - ind,obangishimaan,/bangishim-/,,third_person_singular,third_person_obviative,independent,,FALSE,FALSE
bangishim,3s - 3' - conj,bangishimaad,/bangishim-/,,third_person_singular,third_person_obviative,conjunct,,FALSE,FALSE
bangishim,3s - 3' - ch-conj,bengishimaad,/bangishim-/,,third_person_singular,third_person_obviative,changed_conjunct,,FALSE,FALSE
bangishim,2s - 3 - imp,bangishim,/bangishim-/,,second_person_singular,third_person_number_not_shown,imperative,,FALSE,FALSE
giishkaamikaa,0s - ind,giishkaamikaa,/giishkaamikaa-/,,singular_inanimate,,independent,,FALSE,FALSE
giishkaamikaa,0s - conj,giishkaamikaag,/giishkaamikaa-/,,singular_inanimate,,conjunct,,FALSE,FALSE
giishkaamikaa,0s - ch-conj,gaashkaamikaag,/giishkaamikaa-/,,singular_inanimate,,changed_conjunct,,FALSE,FALSE
giishkaamikaa,0s - ind - aug,giishkaamikaamagad,/giishkaamikaa-/,,singular_inanimate,,independent,,FALSE,FALSE
ziiginishaan,sg,ziiginishaan,/ziiginishaan-/,,,,,singular,FALSE,FALSE
ziiginishaan,pl,ziiginishaanan,/ziiginishaan-/,,,,,plural,FALSE,FALSE
gibwanaabaawe,1s - ind,ingibwanaabaawe,/gibwanaabaawe-/,,first_person_singular,,independent,,FALSE,FALSE
gibwanaabaawe,1s - ind,ningibwanaabaawe,/gibwanaabaawe-/,,first_person_singular,,independent,,FALSE,FALSE
gibwanaabaawe,1s - ind,nigibwanaabaawe,/gibwanaabaawe-/,,first_person_singular,,independent,,FALSE,FALSE
gibwanaabaawe,3s - ind,gibwanaabaawe,/gibwanaabaawe-/,,third_person_singular,,independent,,FALSE,FALSE
gibwanaabaawe,3s - conj,gibwanaabaawed,/gibwanaabaawe-/,,third_person_singular,,conjunct,,FALSE,FALSE
gibwanaabaawe,3s - ch-conj,gebwanaabaawed,/gibwanaabaawe-/,,third_person_singular,,changed_conjunct,,FALSE,FALSE
mashkikii-adaawewinini,sg,mashkikii-adaawewinini,/mashkikii-adaawewininiw-/,,,,,singular,FALSE,FALSE
mashkikii-adaawewinini,pl,mashkikii-adaawewininiwag,/mashkikii-adaawewininiw-/,,,,,plural,FALSE,FALSE
mashkikii-adaawewigamig,sg,mashkikii-adaawewigamig,/mashkikii-adaawewigamigw-/,,,,,singular,FALSE,FALSE
mashkikii-adaawewigamig,pl,mashkikii-adaawewigamigoon,/mashkikii-adaawewigamigw-/,,,,,plural,FALSE,FALSE
mashkikii-adaawewigamig,dim,mashkikii-adaawewigamigoons,/mashkikii-adaawewigamigw-/,,,,,,TRUE,FALSE
mashkikii-adaawewigamig,loc,mashkikii-adaawewigamigong,/mashkikii-adaawewigamigw-/,,,,,,FALSE,TRUE
madwe',1s - 3s - ind,nimadwe'waa,/madwe'w-/,mamadwe',first_person_singular,third_person_singular,independent,,FALSE,FALSE
madwe',3s - 3' - ind,omadwe'waan,/madwe'w-/,mamadwe',third_person_singular,third_person_obviative,independent,,FALSE,FALSE
madwe',3s - 3' - conj,madwe'waad,/madwe'w-/,mamadwe',third_person_singular,third_person_obviative,conjunct,,FALSE,FALSE
madwe',3s - 3' - ch-conj,medwe'waad,/madwe'w-/,mamadwe',third_person_singular,third_person_obviative,changed_conjunct,,FALSE,FALSE
madwe',2s - 3 - imp,madwe',/madwe'w-/,mamadwe',second_person_singular,third_person_number_not_shown,imperative,,FALSE,FALSE
dewe'igan,sg,dewe'igan,/dewe'igan-/,,,,,singular,FALSE,FALSE
dewe'igan,pl,dewe'iganag,/dewe'igan-/,,,,,plural,FALSE,FALSE
dewe'igan,dim,dewe'igaans,/dewe'igan-/,,,,,,TRUE,FALSE
dewe'igan,loc,dewe'iganing,/dewe'igan-/,,,,,,FALSE,TRUE
abiigizigewinini,sg,abiigizigewinini,/abiigizigewininiw-/,,,,,singular,FALSE,FALSE
abiigizigewinini,pl,abiigizigewininiwag,/abiigizigewininiw-/,,,,,plural,FALSE,FALSE
baaga'akokwaan,sg,baaga'akokwaan,/baaga'akokwaan-/,,,,,singular,FALSE,FALSE
baaga'akokwaan,pl,baaga'akokwaanan,/baaga'akokwaan-/,,,,,plural,FALSE,FALSE
baaga'akokwaan,dim,baaga'akokwaanens,/baaga'akokwaan-/,,,,,,TRUE,FALSE
giiwashkwebii,1s - ind,ingiiwashkwebii,/giiwashkwebii-/,gaagiiwashkwebii,first_person_singular,,independent,,FALSE,FALSE
giiwashkwebii,1s - ind,ningiiwashkwebii,/giiwashkwebii-/,gaagiiwashkwebii,first_person_singular,,independent,,FALSE,FALSE
giiwashkwebii,1s - ind,nigiiwashkwebii,/giiwashkwebii-/,gaagiiwashkwebii,first_person_singular,,independent,,FALSE,FALSE
giiwashkwebii,3s - ind,giiwashkwebii,/giiwashkwebii-/,gaagiiwashkwebii,third_person_singular,,independent,,FALSE,FALSE
giiwashkwebii,3s - conj,giiwashkwebiid,/giiwashkwebii-/,gaagiiwashkwebii,third_person_singular,,conjunct,,FALSE,FALSE
giiwashkwebii,3s - ch-conj,gaawashkwebiid,/giiwashkwebii-/,gaagiiwashkwebii,third_person_singular,,changed_conjunct,,FALSE,FALSE
giiwashkwebiishki,1s - ind,ningiiwashkwebiishk,/giiwashkwebiishki-/,,first_person_singular,,independent,,FALSE,FALSE
giiwashkwebiishki,3s - ind,giiwashkwebiishki,/giiwashkwebiishki-/,,third_person_singular,,independent,,FALSE,FALSE
giiwashkwebiishki,3s - conj,giiwashkwebiishkid,/giiwashkwebiishki-/,,third_person_singular,,conjunct,,FALSE,FALSE
giiwashkwebiishki,3s - ch-conj,gaawashkwebiishkid,/giiwashkwebiishki-/,,third_person_singular,,changed_conjunct,,FALSE,FALSE
baaso,1s - ind,nimbaas,/baaso-/,baabaaso,first_person_singular,,independent,,FALSE,FALSE
baaso,3s - ind,baaso,/baaso-/,baabaaso,third_person_singular,,independent,,FALSE,FALSE
baaso,3s - conj,baasod,/baaso-/,baabaaso,third_person_singular,,conjunct,,FALSE,FALSE
baaso,3s - ch-conj,bayaasod,/baaso-/,baabaaso,third_person_singular,,changed_conjunct,,FALSE,FALSE
baas,1s - 3s - ind,imbaaswaa,/baasw-/,,first_person_singular,third_person_singular,independent,,FALSE,FALSE
baas,1s - 3s - ind,nimbaaswaa,/baasw-/,,first_person_singular,third_person_singular,independent,,FALSE,FALSE
baas,1s - 3s - ind,nibaaswaa,/baasw-/,,first_person_singular,third_person_singular,independent,,FALSE,FALSE
baas,3s - 3' - ind,obaaswaan,/baasw-/,,third_person_singular,third_person_obviative,independent,,FALSE,FALSE
baas,3s - 3' - conj,baaswaad,/baasw-/,,third_person_singular,third_person_obviative,conjunct,,FALSE,FALSE
baas,3s - 3' - ch-conj,bayaaswaad,/baasw-/,,third_person_singular,third_person_obviative,changed_conjunct,,FALSE,FALSE
baas,2s - 3 - imp,baas,/baasw-/,,second_person_singular,third_person_number_not_shown,imperative,,FALSE,FALSE
baas,2s - 3 - imp,baaswi,/baasw-/,,second_person_singular,third_person_number_not_shown,imperative,,FALSE,FALSE
mishiiwaatig,sg,mishiiwaatig,/mishiiwaatigw-/,,,,,singular,FALSE,FALSE
mishiiwaatig,pl,mishiiwaatigoon,/mishiiwaatigw-/,,,,,plural,FALSE,FALSE
mishiiwaatig,dim,mishiiwaatigoons,/mishiiwaatigw-/,,,,,,TRUE,FALSE
mishiiwaatig,loc,mishiiwaatigong,/mishiiwaatigw-/,,,,,,FALSE,TRUE
bengwaasijigan,sg,bengwaasijigan,/bengwaasijigan-/,,,,,singular,FALSE,FALSE
bengwaasijigan,pl,bengwaasijiganan,/bengwaasijigan-/,,,,,plural,FALSE,FALSE
agoojiwanaanaak,sg,agoojiwanaanaak,/agoojiwanaanaakw-/,,,,,singular,FALSE,FALSE
agoojiwanaanaak,pl,agoojiwanaanaakoon,/agoojiwanaanaakw-/,,,,,plural,FALSE,FALSE
agoojiwanaanaak,dim,agoojiwanaanaakoons,/agoojiwanaanaakw-/,,,,,,TRUE,FALSE
agoojiwanaanaak,loc,agoojiwanaanaakong,/agoojiwanaanaakw-/,,,,,,FALSE,TRUE
zhiishiib,sg,zhiishiib,/zhiishiib-/,,,,,singular,FALSE,FALSE
zhiishiib,pl,zhiishiibag,/zhiishiib-/,,,,,plural,FALSE,FALSE
zhiishiib,dim,zhiishiibens,/zhiishiib-/,,,,,,TRUE,FALSE
dabazi,1s - ind,indabaz,/dabazi-/,,first_person_singular,,independent,,FALSE,FALSE
dabazi,1s - ind,nindabaz,/dabazi-/,,first_person_singular,,independent,,FALSE,FALSE
dabazi,1s - ind,nidabaz,/dabazi-/,,first_person_singular,,independent,,FALSE,FALSE
dabazi,3s - ind,dabazi,/dabazi-/,,third_person_singular,,independent,,FALSE,FALSE
dabazi,3s - conj,dabazid,/dabazi-/,,third_person_singular,,conjunct,,FALSE,FALSE
dabazi,3s - ch-conj,debazid,/dabazi-/,,third_person_singular,,changed_conjunct,,FALSE,FALSE
dabazi,2s - imp,dabazin,/dabazi-/,,second_person_singular,,imperative,,FALSE,FALSE
zhiishiibikojigan,sg,zhiishiibikojigan,/zhiishiibikojigan-/,,,,,singular,FALSE,FALSE
zhiishiibikojigan,pl,zhiishiibikojiganag,/zhiishiibikojigan-/,,,,,plural,FALSE,FALSE
zhiishiibikojigan,dim,zhiishiibikojigaans,/zhiishiibikojigan-/,,,,,,TRUE,FALSE
zhiishiibikojigan,loc,zhiishiibikojiganing,/zhiishiibikojigan-/,,,,,,FALSE,TRUE
zhiishiibazison,sg,zhiishiibazison,/zhiishiibazison-/,,,,,singular,FALSE,FALSE
zhiishiibazison,pl,zhiishiibazisonan,/zhiishiibazison-/,,,,,plural,FALSE,FALSE
zhiishiibazison,loc,zhiishiibazisoning,/zhiishiibazison-/,,,,,,FALSE,TRUE
azhiwaa,0s - ind,azhiwaa,/azhiwaa-/,,singular_inanimate,,independent,,FALSE,FALSE
azhiwaa,0s - conj,azhiwaag,/azhiwaa-/,,singular_inanimate,,conjunct,,FALSE,FALSE
azhiwaa,0s - ch-conj,ezhiwaag,/azhiwaa-/,,singular_inanimate,,changed_conjunct,,FALSE,FALSE
bagwanawizi,1s - ind,imbagwanawiz,/bagwanawizi-/,,first_person_singular,,independent,,FALSE,FALSE
bagwanawizi,1s - ind,nimbagwanawiz,/bagwanawizi-/,,first_person_singular,,independent,,FALSE,FALSE
bagwanawizi,1s - ind,nibagwanawiz,/bagwanawizi-/,,first_person_singular,,independent,,FALSE,FALSE
bagwanawizi,3s - ind,bagwanawizi,/bagwanawizi-/,,third_person_singular,,independent,,FALSE,FALSE
bagwanawizi,3s - conj,bagwanawizid,/bagwanawizi-/,,third_person_singular,,conjunct,,FALSE,FALSE
bagwanawizi,3s - ch-conj,begwanawizid,/bagwanawizi-/,,third_person_singular,,changed_conjunct,,FALSE,FALSE
ziigwebinan,1s - 0s - ind,inziigwebinaan,/ziigwebin-/,zaasiigwebinan,first_person_singular,singular_inanimate,independent,,FALSE,FALSE
ziigwebinan,1s - 0s - ind,ninziigwebinaan,/ziigwebin-/,zaasiigwebinan,first_person_singular,singular_inanimate,independent,,FALSE,FALSE
ziigwebinan,1s - 0s - ind,niziigwebinaan,/ziigwebin-/,zaasiigwebinan,first_person_singular,singular_inanimate,independent,,FALSE,FALSE
ziigwebinan,3s - 0 - conj,ziigwebinang,/ziigwebin-/,zaasiigwebinan,third_person_singular,inanimate_number_not_shown,conjunct,,FALSE,FALSE
ziigwebinan,3s - 0s - ind,oziigwebinaan,/ziigwebin-/,zaasiigwebinan,third_person_singular,singular_inanimate,independent,,FALSE,FALSE
ziigwebinan,3s - 0 - ch-conj,zaagwebinang,/ziigwebin-/,zaasiigwebinan,third_person_singular,inanimate_number_not_shown,changed_conjunct,,FALSE,FALSE
ziigwebinan,2s - 0 - imp,ziigwebinan,/ziigwebin-/,zaasiigwebinan,second_person_singular,inanimate_number_not_shown,imperative,,FALSE,FALSE
ziigwebinigan,sg,ziigwebinigan,/ziigwebinigan-/,,,,,singular,FALSE,FALSE
ziigwebinigan,pl,ziigwebiniganan,/ziigwebinigan-/,,,,,plural,FALSE,FALSE
ziigwebinigan,dim,ziigwebinigaans,/ziigwebinigan-/,,,,,,TRUE,FALSE
ziigwebinigan,loc,ziigwebiniganing,/ziigwebinigan-/,,,,,,FALSE,TRUE
napodin,sg,napodin,/napodin-/,,,,,singular,FALSE,FALSE
napodin,pl,napodinag,/napodin-/,,,,,plural,FALSE,FALSE
napodin,dim,napodinens,/napodin-/,,,,,,TRUE,FALSE
napodin,loc,napodining,/napodin-/,,,,,,FALSE,TRUE
bisigadanaaboo,,bisigadanaaboo,/bisigadanaaboow-/,,,,,,FALSE,FALSE
bisigadanaaboo,loc,bisigadanaaboong,/bisigadanaaboow-/,,,,,,FALSE,TRUE
babiikwadaawangaa,0s - ind,babiikwadaawangaa,/babiikwadaawangaa-/,,singular_inanimate,,independent,,FALSE,FALSE
babiikwadaawangaa,0s - conj,babiikwadaawangaag,/babiikwadaawangaa-/,,singular_inanimate,,conjunct,,FALSE,FALSE
megwaa,,megwaa,,,,,,,FALSE,FALSE
wiiyagasenh,sg,wiiyagasenh,/wiiyagasenhy-/,,,,,singular,FALSE,FALSE
wiiyagasenh,pl,wiiyagasenyan,/wiiyagasenhy-/,,,,,plural,FALSE,FALSE
memegwesi,sg,memegwesi,/memegwesiw-/,,,,,singular,FALSE,FALSE
memegwesi,pl,memegwesiwag,/memegwesiw-/,,,,,plural,FALSE,FALSE
memegwesi,dim,memegwesiins,/memegwesiw-/,,,,,,TRUE,FALSE
ozhige,1s - ind,indoozhige,/ozhige-/,,first_person_singular,,independent,,FALSE,FALSE
ozhige,1s - ind,nindoozhige,/ozhige-/,,first_person_singular,,independent,,FALSE,FALSE
ozhige,1s - ind,nidoozhige,/ozhige-/,,first_person_singular,,independent,,FALSE,FALSE
ozhige,3s - ind,ozhige,/ozhige-/,,third_person_singular,,independent,,FALSE,FALSE
ozhige,3s - conj,ozhiged,/ozhige-/,,third_person_singular,,conjunct,,FALSE,FALSE
ozhige,3s - ch-conj,wezhiged,/ozhige-/,,third_person_singular,,changed_conjunct,,FALSE,FALSE
ozhige,2s - imp,ozhigen,/ozhige-/,,second_person_singular,,imperative,,FALSE,FALSE
adis,1s - 3s - ind,indadiswaa,/adisw-/,,first_person_singular,third_person_singular,independent,,FALSE,FALSE
adis,3s - 3' - ind,odadiswaan,/adisw-/,,third_person_singular,third_person_obviative,independent,,FALSE,FALSE
adis,3s - 3' - conj,adiswaad,/adisw-/,,third_person_singular,third_person_obviative,conjunct,,FALSE,FALSE
adis,3s - 3' - ch-conj,ediswaad,/adisw-/,,third_person_singular,third_person_obviative,changed_conjunct,,FALSE,FALSE
adis,2s - 3 - imp,adis,/adisw-/,,second_person_singular,third_person_number_not_shown,imperative,,FALSE,FALSE
atisigan,sg,atisigan,/atisigan-/,,,,,singular,FALSE,FALSE
atisigan,pl,atisiganan,/atisigan-/,,,,,plural,FALSE,FALSE
baasaabikizigan,sg,baasaabikizigan,/baasaabikizigan-/,,,,,singular,FALSE,FALSE
baasaabikizigan,pl,baasaabikiziganan,/baasaabikizigan-/,,,,,plural,FALSE,FALSE
baasaabikizigan,dim,baasaabikizigaans,/baasaabikizigan-/,,,,,,TRUE,FALSE
baasaabikizigan,loc,baasaabikiziganing,/baasaabikizigan-/,,,,,,FALSE,TRUE
zhaabokaawiziiwaapine,1s - ind,nizhaabokaawiziiwaapine,/zhaabokaawiziiwaapine-/,,first_person_singular,,independent,,FALSE,FALSE
zhaabokaawiziiwaapine,3s - ind,zhaabokaawiziiwaapine,/zhaabokaawiziiwaapine-/,,third_person_singular,,independent,,FALSE,FALSE
zhaabokaawiziiwaapine,3s - conj,zhaabokaawiziiwaapined,/zhaabokaawiziiwaapine-/,,third_person_singular,,conjunct,,FALSE,FALSE
waasamoobii'igan,sg,waasamoobii'igan,/waasamoobii'igan-/,,,,,singular,FALSE,FALSE
waasamoobii'igan,pl,waasamoobii'iganan,/waasamoobii'igan-/,,,,,plural,FALSE,FALSE
waasamoobii'amaw,1s - 3s - ind,niwaasamoobii'amawaa,/waasamoobii'amaw-/,,first_person_singular,third_person_singular,independent,,FALSE,FALSE
waasamoobii'amaw,3s - 1s - ind,niwaasamoobii'amaag,/waasamoobii'amaw-/,,third_person_singular,first_person_singular,independent,,FALSE,FALSE
waasamoobii'amaw,3s - 3' - ind,owaasamoobii'amawaan,/waasamoobii'amaw-/,,third_person_singular,third_person_obviative,independent,,FALSE,FALSE
waasamoobii'amaw,3s - 3' - conj,waasamoobii'amawaad,/waasamoobii'amaw-/,,third_person_singular,third_person_obviative,conjunct,,FALSE,FALSE
waasamoobii'amaw,2s - 3 - imp,waasamoobii'amaw,/waasamoobii'amaw-/,,second_person_singular,third_person_number_not_shown,imperative,,FALSE,FALSE
bebangii,,bebangii,,,,,,,FALSE,FALSE
gwaashkwezi,1s - ind,ingwaashkwez,/gwaashkwezi-/,gwaakwaashkwezi,first_person_singular,,independent,,FALSE,FALSE
gwaashkwezi,1s - ind,ningwaashkwez,/gwaashkwezi-/,gwaakwaashkwezi,first_person_singular,,independent,,FALSE,FALSE
gwaashkwezi,1s - ind,nigwaashkwez,/gwaashkwezi-/,gwaakwaashkwezi,first_person_singular,,independent,,FALSE,FALSE
gwaashkwezi,3s - ind,gwaashkwezi,/gwaashkwezi-/,gwaakwaashkwezi,third_person_singular,,independent,,FALSE,FALSE
gwaashkwezi,3s - conj,gwaashkwezid,/gwaashkwezi-/,gwaakwaashkwezi,third_person_singular,,conjunct,,FALSE,FALSE
gwaashkwezi,3s - ch-conj,gwayaashkwezid,/gwaashkwezi-/,gwaakwaashkwezi,third_person_singular,,changed_conjunct,,FALSE,FALSE
migizi,sg,migizi,/migiziw-/,,,,,singular,FALSE,FALSE
migizi,pl,migiziwag,/migiziw-/,,,,,plural,FALSE,FALSE
migizi,pl,migiziig,/migiziw-/,,,,,plural,FALSE,FALSE
migizi,dim,migiziins,/migiziw-/,,,,,,TRUE,FALSE
migiziwigwan,sg,migiziwigwan,/migiziwigwan-/,,,,,singular,FALSE,FALSE
migiziwigwan,pl,migiziwigwanag,/migiziwigwan-/,,,,,plural,FALSE,FALSE
migiziwazison,sg,migiziwazison,/migiziwazison-/,,,,,singular,FALSE,FALSE
migiziwazison,pl,migiziwazisonan,/migiziwazison-/,,,,,plural,FALSE,FALSE
migiziwazison,loc,migiziwazisoning,/migiziwazison-/,,,,,,FALSE,TRUE
mandaaminaak,sg,mandaaminaak,/mandaaminaakw-/,,,,,singular,FALSE,FALSE
mandaaminaak,pl,mandaaminaakoog,/mandaaminaakw-/,,,,,plural,FALSE,FALSE
mandaaminaak,dim,mandaaminaakoons,/mandaaminaakw-/,,,,,,TRUE,FALSE
mandaaminaak,loc,mandaaminaakong,/mandaaminaakw-/,,,,,,FALSE,TRUE
ziiginishaan,sg,ziiginishaan,/ziiginishaan-/,,,,,singular,FALSE,FALSE
ziiginishaan,pl,ziiginishaanan,/ziiginishaan-/,,,,,plural,FALSE,FALSE
dewitawage,1s - ind,indewitawage,/dewitawage-/,,first_person_singular,,independent,,FALSE,FALSE
dewitawage,3s - ind,dewitawage,/dewitawage-/,,third_person_singular,,independent,,FALSE,FALSE
dewitawage,3s - conj,dewitawaged,/dewitawage-/,,third_person_singular,,conjunct,,FALSE,FALSE
dewitawage,3s - ch-conj,dayewitawaged,/dewitawage-/,,third_person_singular,,changed_conjunct,,FALSE,FALSE
wayiiba,,wayiiba,,,,,,,FALSE,FALSE
giizhootawage'on,sg,giizhootawage'on,/giizhootawage'on-/,,,,,singular,FALSE,FALSE
giizhootawage'on,pl,giizhootawage'onag,/giizhootawage'on-/,,,,,plural,FALSE,FALSE
giizhootawage'on,dim,giizhootawage'onens,/giizhootawage'on-/,,,,,,TRUE,FALSE
gashkichige,1s - ind,ingashkichige,/gashkichige-/,,first_person_singular,,independent,,FALSE,FALSE
gashkichige,1s - ind,ningashkichige,/gashkichige-/,,first_person_singular,,independent,,FALSE,FALSE
gashkichige,1s - ind,nigashkichige,/gashkichige-/,,first_person_singular,,independent,,FALSE,FALSE
gashkichige,3s - ind,gashkichige,/gashkichige-/,,third_person_singular,,independent,,FALSE,FALSE
gashkichige,3s - conj,gashkichiged,/gashkichige-/,,third_person_singular,,conjunct,,FALSE,FALSE
gashkichige,3s - ch-conj,geshkichiged,/gashkichige-/,,third_person_singular,,changed_conjunct,,FALSE,FALSE
naabishebizon,sg,naabishebizon,/naabishebizon-/,,,,,singular,FALSE,FALSE
naabishebizon,pl,naabishebizonan,/naabishebizon-/,,,,,plural,FALSE,FALSE
naabishebizon,dim,naabishebizonens,/naabishebizon-/,,,,,,TRUE,FALSE
naabishebizon,loc,naabishebizoning,/naabishebizon-/,,,,,,FALSE,TRUE
aki,sg,aki,/aky-/,,,,,singular,FALSE,FALSE
aki,pl,akiin,/aky-/,,,,,plural,FALSE,FALSE
aki,dim,akiins,/aky-/,,,,,,TRUE,FALSE
aki,loc,akiing,/aky-/,,,,,,FALSE,TRUE
aki,loc dist,akiikaang,/aky-/,,,,,,FALSE,FALSE
akiiwe-wiigiwaam,sg,akiiwe-wiigiwaam,/akiiwe-wiigiwaam-/,,,,,singular,FALSE,FALSE
akiiwe-wiigiwaam,pl,akiiwe-wiigiwaaman,/akiiwe-wiigiwaam-/,,,,,plural,FALSE,FALSE
akiiwe-wiigiwaam,dim,akiiwe-wiigiwaamens,/akiiwe-wiigiwaam-/,,,,,,TRUE,FALSE
akiiwe-wiigiwaam,loc,akiiwe-wiigiwaaming,/akiiwe-wiigiwaam-/,,,,,,FALSE,TRUE
wenipazh,,wenipazh,,,,,,,FALSE,FALSE
wendad,0s - ind,wendad,/wendad-/,wewendad,singular_inanimate,,independent,,FALSE,FALSE
wendad,0s - conj,wendak,/wendad-/,wewendad,singular_inanimate,,conjunct,,FALSE,FALSE
wendad,0s - ch-conj,wayendak,/wendad-/,wewendad,singular_inanimate,,changed_conjunct,,FALSE,FALSE
wiisini,1s - ind,niwiisin,/wiisini-/,waawiisini,first_person_singular,,independent,,FALSE,FALSE
wiisini,3s - ind,wiisini,/wiisini-/,waawiisini,third_person_singular,,independent,,FALSE,FALSE
wiisini,3s - conj,wiisinid,/wiisini-/,waawiisini,third_person_singular,,conjunct,,FALSE,FALSE
wiisini,3s - ch-conj,waasinid,/wiisini-/,waawiisini,third_person_singular,,changed_conjunct,,FALSE,FALSE
wiisini,2s - imp,wiisinin,/wiisini-/,waawiisini,second_person_singular,,imperative,,FALSE,FALSE
wiisini,21p - imp,wiisinidaa,/wiisini-/,waawiisini,first_person_inclusive_plural,,imperative,,FALSE,FALSE
giimitam,1s - ind,nigiimitam,/giimit+am-/,,first_person_singular,,independent,,FALSE,FALSE
giimitam,3s - ind,giimitam,/giimit+am-/,,third_person_singular,,independent,,FALSE,FALSE
giimitam,3s - conj,giimitang,/giimit+am-/,,third_person_singular,,conjunct,,FALSE,FALSE
giimitam,3s - 0 - conj,gaamitang,/giimit+am-/,,third_person_singular,inanimate_number_not_shown,conjunct,,FALSE,FALSE
baswewe,0s - ind,baswewe,/baswewe-/,bapaswewe,singular_inanimate,,independent,,FALSE,FALSE
baswewe,0s - conj,basweweg,/baswewe-/,bapaswewe,singular_inanimate,,conjunct,,FALSE,FALSE
baswewe,0s - ch-conj,besweweg,/baswewe-/,bapaswewe,singular_inanimate,,changed_conjunct,,FALSE,FALSE
baswewe,0s - ind - aug,baswewemagad,/baswewe-/,bapaswewe,singular_inanimate,,independent,,FALSE,FALSE
makadewaabikizi,3s - ind,makadewaabikizi,/makadewaabikizi-/,,third_person_singular,,independent,,FALSE,FALSE
makadewaabikizi,3s - conj,makadewaabikizid,/makadewaabikizi-/,,third_person_singular,,conjunct,,FALSE,FALSE
makadewaabikizi,3s - ch-conj,mekadewaabikizid,/makadewaabikizi-/,,third_person_singular,,changed_conjunct,,FALSE,FALSE
bimaazhagaame,1s - ind,imbimaazhagaame,/bimaazhagaame-/,,first_person_singular,,independent,,FALSE,FALSE
bimaazhagaame,1s - ind,nimbimaazhagaame,/bimaazhagaame-/,,first_person_singular,,independent,,FALSE,FALSE
bimaazhagaame,1s - ind,nibimaazhagaame,/bimaazhagaame-/,,first_person_singular,,independent,,FALSE,FALSE
bimaazhagaame,3s - ind,bimaazhagaame,/bimaazhagaame-/,,third_person_singular,,independent,,FALSE,FALSE
bimaazhagaame,3s - conj,bimaazhagaamed,/bimaazhagaame-/,,third_person_singular,,conjunct,,FALSE,FALSE
bimaazhagaame,3s - ch-conj,bemaazhagaamed,/bimaazhagaame-/,,third_person_singular,,changed_conjunct,,FALSE,FALSE
gikendaaso,1s - ind,ingikendaas,/gikendaaso-/,,first_person_singular,,independent,,FALSE,FALSE
gikendaaso,1s - ind,ningikendaas,/gikendaaso-/,,first_person_singular,,independent,,FALSE,FALSE
gikendaaso,1s - ind,nigikendaas,/gikendaaso-/,,first_person_singular,,independent,,FALSE,FALSE
gikendaaso,3s - ind,gikendaaso,/gikendaaso-/,,third_person_singular,,independent,,FALSE,FALSE
gikendaaso,3s - conj,gikendaasod,/gikendaaso-/,,third_person_singular,,conjunct,,FALSE,FALSE
gikendaaso,3s - ch-conj,gekendaasod,/gikendaaso-/,,third_person_singular,,changed_conjunct,,FALSE,FALSE
gikinoo'amaagoowin,sg,gikinoo'amaagoowin,/gikinoo'amaagoowin-/,,,,,singular,FALSE,FALSE
gikinoo'amaagoowin,pl,gikinoo'amaagoowinan,/gikinoo'amaagoowin-/,,,,,plural,FALSE,FALSE
mizay,sg,mizay,/mizay-/,,,,,singular,FALSE,FALSE
mizay,pl,mizayag,/mizay-/,,,,,plural,FALSE,FALSE
mizay,dim,mizayens,/mizay-/,,,,,,TRUE,FALSE
na'ii,1s - ind,nina'ii,/na'ii-/,,first_person_singular,,independent,,FALSE,FALSE
na'ii,3s - ind,na'ii,/na'ii-/,,third_person_singular,,independent,,FALSE,FALSE
na'ii,3s - conj,na'iid,/na'ii-/,,third_person_singular,,conjunct,,FALSE,FALSE
na'ii,3s - ch-conj,ne'iid,/na'ii-/,,third_person_singular,,changed_conjunct,,FALSE,FALSE
goji'ewizi,1s - ind,ingoji'ewiz,/goji'ewizi-/,,first_person_singular,,independent,,FALSE,FALSE
goji'ewizi,1s - ind,ningoji'ewiz,/goji'ewizi-/,,first_person_singular,,independent,,FALSE,FALSE
goji'ewizi,1s - ind,nigoji'ewiz,/goji'ewizi-/,,first_person_singular,,independent,,FALSE,FALSE
goji'ewizi,3s - ind,goji'ewizi,/goji'ewizi-/,,third_person_singular,,independent,,FALSE,FALSE
goji'ewizi,3s - conj,goji'ewizid,/goji'ewizi-/,,third_person_singular,,conjunct,,FALSE,FALSE
goji'ewizi,3s - ch-conj,gweji'ewizid,/goji'ewizi-/,,third_person_singular,,changed_conjunct,,FALSE,FALSE
waawan,sg,waawan,/waawanw-/,,,,,singular,FALSE,FALSE
waawan,pl,waawanoon,/waawanw-/,,,,,plural,FALSE,FALSE
waawan,dim,waawanoons,/waawanw-/,,,,,,TRUE,FALSE
waawan,loc,waawanong,/waawanw-/,,,,,,FALSE,TRUE
waninawe'igan,sg,waninawe'igan,/waninawe'igan-/,,,,,singular,FALSE,FALSE
waninawe'igan,pl,waninawe'iganan,/waninawe'igan-/,,,,,plural,FALSE,FALSE
waninawe'igan,dim,waninawe'igaans,/waninawe'igan-/,,,,,,TRUE,FALSE
waninawe'igan,loc,waninawe'iganing,/waninawe'igan-/,,,,,,FALSE,TRUE
ishwaasoobii'igan,sg,ishwaasoobii'igan,/ishwaasoobii'igan-/,,,,,singular,FALSE,FALSE
ishwaasoobii'igan,pl,ishwaasoobii'iganag,/ishwaasoobii'igan-/,,,,,plural,FALSE,FALSE
ishwaaso-diba'iganed,0s - ind,ishwaaso-diba'iganed,/ishwaaso-diba'iganed-/,,singular_inanimate,,independent,,FALSE,FALSE
ishwaaso-diba'iganed,0s - conj,ishwaaso-diba'iganek,/ishwaaso-diba'iganed-/,,singular_inanimate,,conjunct,,FALSE,FALSE
ishwaaso-diba'iganed,0s - ch-conj,eshwaaso-diba'iganek,/ishwaaso-diba'iganed-/,,singular_inanimate,,changed_conjunct,,FALSE,FALSE
ashi-nishwaaswaginzo,3s - conj,ashi-nishwaaswaginzod,/ashi-nishwaaswaginzo-/,,third_person_singular,,conjunct,,FALSE,FALSE
ashi-nishwaaswaginzo,3s - ind,ashi-nishwaaswaginzo,/ashi-nishwaaswaginzo-/,,third_person_singular,,independent,,FALSE,FALSE
ishwaasogonagizi,3s - ind,ishwaasogonagizi,/ishwaasogonagizi-/,,third_person_singular,,independent,,FALSE,FALSE
ishwaasogonagizi,3s - conj,ishwaasogonagizid,/ishwaasogonagizi-/,,third_person_singular,,conjunct,,FALSE,FALSE
ishwaasogonagizi,3s - ch-conj,eshwaasogonagizid,/ishwaasogonagizi-/,,third_person_singular,,changed_conjunct,,FALSE,FALSE
baashkizige,1s - ind,imbaashkizige,/baashkizige-/,,first_person_singular,,independent,,FALSE,FALSE
baashkizige,1s - ind,nimbaashkizige,/baashkizige-/,,first_person_singular,,independent,,FALSE,FALSE
baashkizige,1s - ind,nibaashkizige,/baashkizige-/,,first_person_singular,,independent,,FALSE,FALSE
baashkizige,3s - ind,baashkizige,/baashkizige-/,,third_person_singular,,independent,,FALSE,FALSE
baashkizige,3s - conj,baashkiziged,/baashkizige-/,,third_person_singular,,conjunct,,FALSE,FALSE
baashkizige,3s - ch-conj,bayaashkiziged,/baashkizige-/,,third_person_singular,,changed_conjunct,,FALSE,FALSE
onzaamenimo,1s - ind,indoonzaamenim,/onzaamenimo-/,,first_person_singular,,independent,,FALSE,FALSE
onzaamenimo,1s - ind,nindoonzaamenim,/onzaamenimo-/,,first_person_singular,,independent,,FALSE,FALSE
onzaamenimo,1s - ind,nidoonzaamenim,/onzaamenimo-/,,first_person_singular,,independent,,FALSE,FALSE
onzaamenimo,3s - ind,onzaamenimo,/onzaamenimo-/,,third_person_singular,,independent,,FALSE,FALSE
onzaamenimo,3s - conj,onzaamenimod,/onzaamenimo-/,,third_person_singular,,conjunct,,FALSE,FALSE
onzaamenimo,3s - ch-conj,wenzaamenimod,/onzaamenimo-/,,third_person_singular,,changed_conjunct,,FALSE,FALSE
indooskwan,sg,indooskwan,/=dooskwan-/,,,,,singular,FALSE,FALSE
indooskwan,pl,indooskwanan,/=dooskwan-/,,,,,plural,FALSE,FALSE
indooskwan,loc,indooskwanaang,/=dooskwan-/,,,,,,FALSE,TRUE
gichi-aya'aa,sg,gichi-aya'aa,/gichi-aya'aaw-/,,,,,singular,FALSE,FALSE
gichi-aya'aa,pl,gichi-aya'aag,/gichi-aya'aaw-/,,,,,plural,FALSE,FALSE
gikaa,1s - ind,ingikaa,/gikaa-/,,first_person_singular,,independent,,FALSE,FALSE
gikaa,1s - ind,ningikaa,/gikaa-/,,first_person_singular,,independent,,FALSE,FALSE
gikaa,1s - ind,nigikaa,/gikaa-/,,first_person_singular,,independent,,FALSE,FALSE
gikaa,3s - ind,gikaa,/gikaa-/,,third_person_singular,,independent,,FALSE,FALSE
gikaa,3s - conj,gikaad,/gikaa-/,,third_person_singular,,conjunct,,FALSE,FALSE
gikaa,3s - ch-conj,gekaad,/gikaa-/,,third_person_singular,,changed_conjunct,,FALSE,FALSE
gikaawigamig,tensl,gikaawigamig,/gikaawigamigw-/,,,,,,FALSE,FALSE
gikaawigamig,pl,gikaawigamigoon,/gikaawigamigw-/,,,,,plural,FALSE,FALSE
gikaawigamig,loc,gikaawigamigong,/gikaawigamigw-/,,,,,,FALSE,TRUE
zaziikizi,1s - ind,inzaziikiz,/zaziikizi-/,,first_person_singular,,independent,,FALSE,FALSE
zaziikizi,1s - ind,ninzaziikiz,/zaziikizi-/,,first_person_singular,,independent,,FALSE,FALSE
zaziikizi,1s - ind,nizaziikiz,/zaziikizi-/,,first_person_singular,,independent,,FALSE,FALSE
zaziikizi,3s - ind,zaziikizi,/zaziikizi-/,,third_person_singular,,independent,,FALSE,FALSE
zaziikizi,3s - conj,zaziikizid,/zaziikizi-/,,third_person_singular,,conjunct,,FALSE,FALSE
zaziikizi,3s - ch-conj,zeziikizid,/zaziikizi-/,,third_person_singular,,changed_conjunct,,FALSE,FALSE
biinjwebinigewi-giizhigad,0s - ind,biinjwebinigewi-giizhigad,/biinjwebinigewi-giizhigad-/,,singular_inanimate,,independent,,FALSE,FALSE
biinjwebinigewi-giizhigad,0s - conj,biinjwebinigewi-giizhigak,/biinjwebinigewi-giizhigad-/,,singular_inanimate,,conjunct,,FALSE,FALSE
biinjwebinigewi-giizhigad,0s - ch-conj,baanjwebinigewi-giizhigak,/biinjwebinigewi-giizhigad-/,,singular_inanimate,,changed_conjunct,,FALSE,FALSE
waasamoo-waazakonenjigan,sg,waasamoo-waazakonenjigan,/waasamoo-waazakonenjigan-/,,,,,singular,FALSE,FALSE
waasamoo-waazakonenjigan,pl,waasamoo-waazakonenjiganan,/waasamoo-waazakonenjigan-/,,,,,plural,FALSE,FALSE
waasamoo-waazakonenjigan,dim,waasamoo-waazakonenjigaans,/waasamoo-waazakonenjigan-/,,,,,,TRUE,FALSE
waasamoo-waazakonenjigan,loc,waasamoo-waazakonenjiganing,/waasamoo-waazakonenjigan-/,,,,,,FALSE,TRUE
waasamoo-anokiiwinini,pl,waasamoo-anokiiwininiwag,/waasamoo-anokiiwininiw-/,,,,,plural,FALSE,FALSE
jejiibajikii,sg,jejiibajikii,/jejiibajikiiw-/,,,,,singular,FALSE,FALSE
jejiibajikii,pl,jejiibajikiig,/jejiibajikiiw-/,,,,,plural,FALSE,FALSE
jejiibajikii,dim,jejiibajikiins,/jejiibajikiiw-/,,,,,,TRUE,FALSE
akwaandawaagan,sg,akwaandawaagan,/akwaandawaagan-/,,,,,singular,FALSE,FALSE
akwaandawaagan,pl,akwaandawaaganan,/akwaandawaagan-/,,,,,plural,FALSE,FALSE
akwaandawaagan,dim,akwaandawaagaans,/akwaandawaagan-/,,,,,,TRUE,FALSE
akwaandawaagan,loc,akwaandawaaganing,/akwaandawaagan-/,,,,,,FALSE,TRUE
ashi-bezhigo-diba'iganed,0s - ind,ashi-bezhigo-diba'iganed,/ashi-bezhigo-diba'iganed-/,,singular_inanimate,,independent,,FALSE,FALSE
ashi-bezhigo-diba'iganed,0s - conj,ashi-bezhigo-diba'iganek,/ashi-bezhigo-diba'iganed-/,,singular_inanimate,,conjunct,,FALSE,FALSE
ashi-bezhigo-diba'iganed,0s - ch-conj,eshi-bezhigo-diba'iganek,/ashi-bezhigo-diba'iganed-/,,singular_inanimate,,changed_conjunct,,FALSE,FALSE
ashi-bezhigwaginzo,3s - ind,ashi-bezhigwaginzo,/ashi-bezhigwaginzo-/,,third_person_singular,,independent,,FALSE,FALSE
ashi-bezhigwaginzo,3s - conj,ashi-bezhigwaginzod,/ashi-bezhigwaginzo-/,,third_person_singular,,conjunct,,FALSE,FALSE
omashkooz,sg,omashkooz,/omashkoozw-/,,,,,singular,FALSE,FALSE
omashkooz,pl,omashkoozoog,/omashkoozw-/,,,,,plural,FALSE,FALSE
omashkooz,dim,omashkoozoons,/omashkoozw-/,,,,,,TRUE,FALSE
omashkoozo-wiiyaas,sg,omashkoozo-wiiyaas,/omashkoozo-wiiyaas-/,,,,,singular,FALSE,FALSE
aniib,sg,aniib,/aniiby-/,,,,,singular,FALSE,FALSE
aniib,pl,aniibiig,/aniiby-/,,,,,plural,FALSE,FALSE
aniib,dim,aniibiins,/aniiby-/,,,,,,TRUE,FALSE
aniib,loc,aniibiing,/aniiby-/,,,,,,FALSE,TRUE
boozi,1s - ind,imbooz,/boozi-/,baaboozi,first_person_singular,,independent,,FALSE,FALSE
boozi,1s - ind,nimbooz,/boozi-/,baaboozi,first_person_singular,,independent,,FALSE,FALSE
boozi,1s - ind,nibooz,/boozi-/,baaboozi,first_person_singular,,independent,,FALSE,FALSE
boozi,3s - ind,boozi,/boozi-/,baaboozi,third_person_singular,,independent,,FALSE,FALSE
boozi,3s - conj,boozid,/boozi-/,baaboozi,third_person_singular,,conjunct,,FALSE,FALSE
boozi,3s - ch-conj,bwaazid,/boozi-/,baaboozi,third_person_singular,,changed_conjunct,,FALSE,FALSE
agaji',1s - 3s - ind,indagaji'aa,/agaji'-/,,first_person_singular,third_person_singular,independent,,FALSE,FALSE
agaji',1s - 3s - ind,nindagaji'aa,/agaji'-/,,first_person_singular,third_person_singular,independent,,FALSE,FALSE
agaji',1s - 3s - ind,nidagaji'aa,/agaji'-/,,first_person_singular,third_person_singular,independent,,FALSE,FALSE
agaji',3s - 3' - ind,odagaji'aan,/agaji'-/,,third_person_singular,third_person_obviative,independent,,FALSE,FALSE
agaji',3s - 3' - conj,agaji'aad,/agaji'-/,,third_person_singular,third_person_obviative,conjunct,,FALSE,FALSE
agaji',3s - 3' - ch-conj,egaji'aad,/agaji'-/,,third_person_singular,third_person_obviative,changed_conjunct,,FALSE,FALSE
agaji',2s - 3 - ic,agaji',/agaji'-/,,second_person_singular,third_person_number_not_shown,,,FALSE,FALSE
agadenim,1s - 3s - ind,nindagadenimaa,/agadenim-/,ayagadenim,first_person_singular,third_person_singular,independent,,FALSE,FALSE
agadenim,3s - 1s - ind,nindagadenimig,/agadenim-/,ayagadenim,third_person_singular,first_person_singular,independent,,FALSE,FALSE
agadenim,1s - 2s - ind,gidagadenimin,/agadenim-/,ayagadenim,first_person_singular,second_person_singular,independent,,FALSE,FALSE
agadenim,2s - 1s - ind,gidagadenim,/agadenim-/,ayagadenim,second_person_singular,first_person_singular,independent,,FALSE,FALSE
agadenim,3s - 3' - ind,odagadenimaan,/agadenim-/,ayagadenim,third_person_singular,third_person_obviative,independent,,FALSE,FALSE
agadenim,3s - 3' - conj,agadenimaad,/agadenim-/,ayagadenim,third_person_singular,third_person_obviative,conjunct,,FALSE,FALSE
agadenim,3s - 3' - ch-conj,egadenimaad,/agadenim-/,ayagadenim,third_person_singular,third_person_obviative,changed_conjunct,,FALSE,FALSE
agadendaagwad,0s - ind,agadendaagwad,/agadendaagwad-/,ayagadendaagwad,singular_inanimate,,independent,,FALSE,FALSE
agadendaagwad,0s - conj,agadendaagwak,/agadendaagwad-/,ayagadendaagwad,singular_inanimate,,conjunct,,FALSE,FALSE
agadendaagwad,0s - ch-conj,egadendaagwak,/agadendaagwad-/,ayagadendaagwad,singular_inanimate,,changed_conjunct,,FALSE,FALSE
giishkijiin,1s - 3s - ind,ingiishkijiinaa,/giishkijiin-/,,first_person_singular,third_person_singular,independent,,FALSE,FALSE
giishkijiin,1s - 3s - ind,ningiishkijiinaa,/giishkijiin-/,,first_person_singular,third_person_singular,independent,,FALSE,FALSE
giishkijiin,1s - 3s - ind,nigiishkijiinaa,/giishkijiin-/,,first_person_singular,third_person_singular,independent,,FALSE,FALSE
giishkijiin,3s - 3' - ind,ogiishkijiinaan,/giishkijiin-/,,third_person_singular,third_person_obviative,independent,,FALSE,FALSE
giishkijiin,3s - 3' - conj,giishkijiinaad,/giishkijiin-/,,third_person_singular,third_person_obviative,conjunct,,FALSE,FALSE
giishkijiin,3s - 3' - ch-conj,gaashkijiinaad,/giishkijiin-/,,third_person_singular,third_person_obviative,changed_conjunct,,FALSE,FALSE
mazinigwaadan,1s - 0s - ind,nimazinigwaadaan,/mazinigwaad-/,,first_person_singular,singular_inanimate,independent,,FALSE,FALSE
mazinigwaadan,3s - 0s - ind,omazinigwaadaan,/mazinigwaad-/,,third_person_singular,singular_inanimate,independent,,FALSE,FALSE
mazinigwaadan,3s - 0 - conj,mazinigwaadang,/mazinigwaad-/,,third_person_singular,inanimate_number_not_shown,conjunct,,FALSE,FALSE
mazinigwaadan,3s - 0 - ch-conj,mezinigwaadang,/mazinigwaad-/,,third_person_singular,inanimate_number_not_shown,changed_conjunct,,FALSE,FALSE
mazinigwaadan,2s - 0 - imp,mazinigwaadan,/mazinigwaad-/,,second_person_singular,inanimate_number_not_shown,imperative,,FALSE,FALSE
mazinigwaasowin,sg,mazinigwaasowin,/mazinigwaasowin-/,,,,,singular,FALSE,FALSE
mazinigwaasowin,pl,mazinigwaasowinan,/mazinigwaasowin-/,,,,,plural,FALSE,FALSE
mookii,1s - ind,nimookii,/mookii-/,maamookii,first_person_singular,,independent,,FALSE,FALSE
mookii,3s - ind,mookii,/mookii-/,maamookii,third_person_singular,,independent,,FALSE,FALSE
mookii,3s - conj,mookiid,/mookii-/,maamookii,third_person_singular,,conjunct,,FALSE,FALSE
mookii,3s - ch-conj,mwaakiid,/mookii-/,maamookii,third_person_singular,,changed_conjunct,,FALSE,FALSE
inaabajitoon,1s - 0s - ind,indinaabajitoon,/inaabajit-/,,first_person_singular,singular_inanimate,independent,,FALSE,FALSE
inaabajitoon,1s - 0s - ind,nindinaabajitoon,/inaabajit-/,,first_person_singular,singular_inanimate,independent,,FALSE,FALSE
inaabajitoon,1s - 0s - ind,nidinaabajitoon,/inaabajit-/,,first_person_singular,singular_inanimate,independent,,FALSE,FALSE
inaabajitoon,3s - 0s - ind,odinaabajitoon,/inaabajit-/,,third_person_singular,singular_inanimate,independent,,FALSE,FALSE
inaabajitoon,3s - 0 - conj,inaabajitood,/inaabajit-/,,third_person_singular,inanimate_number_not_shown,conjunct,,FALSE,FALSE
inaabajitoon,3s - 0 - ch-conj,enaabajitood,/inaabajit-/,,third_person_singular,inanimate_number_not_shown,changed_conjunct,,FALSE,FALSE
inaabajitoon,2s - 0 - imp,inaabajitoon,/inaabajit-/,,second_person_singular,inanimate_number_not_shown,imperative,,FALSE,FALSE
bizhishigozi,3s - ind,bizhishigozi,/bizhishigozi-/,,third_person_singular,,independent,,FALSE,FALSE
bizhishigozi,3s - conj,bizhishigozid,/bizhishigozi-/,,third_person_singular,,conjunct,,FALSE,FALSE
bizhishigozi,3s - ch-conj,bezhishigozid,/bizhishigozi-/,,third_person_singular,,changed_conjunct,,FALSE,FALSE
zhiigon,1s - 3s - ind,inzhiigonaa,/zhiigon-/,,first_person_singular,third_person_singular,independent,,FALSE,FALSE
zhiigon,1s - 3s - ind,ninzhiigonaa,/zhiigon-/,,first_person_singular,third_person_singular,independent,,FALSE,FALSE
zhiigon,1s - 3s - ind,nizhiigonaa,/zhiigon-/,,first_person_singular,third_person_singular,independent,,FALSE,FALSE
zhiigon,3s - 3' - ind,ozhiigonaan,/zhiigon-/,,third_person_singular,third_person_obviative,independent,,FALSE,FALSE
zhiigon,3s - 3' - conj,zhiigonaad,/zhiigon-/,,third_person_singular,third_person_obviative,conjunct,,FALSE,FALSE
zhiigon,3s - 3' - ch-conj,zhaagonaad,/zhiigon-/,,third_person_singular,third_person_obviative,changed_conjunct,,FALSE,FALSE
zhiigon,2s - 3 - imp,zhiigon,/zhiigon-/,,second_person_singular,third_person_number_not_shown,imperative,,FALSE,FALSE
wiikwazom,1s - 3s - ind,niwiikwazomaa,/wiikwazom-/,,first_person_singular,third_person_singular,independent,,FALSE,FALSE
wiikwazom,3s - 3' - ind,owiikwazomaan,/wiikwazom-/,,third_person_singular,third_person_obviative,independent,,FALSE,FALSE
wiikwazom,3s - 3' - conj,wiikwazomaad,/wiikwazom-/,,third_person_singular,third_person_obviative,conjunct,,FALSE,FALSE
wiikwazom,3s - 3' - ch-conj,waakwazomaad,/wiikwazom-/,,third_person_singular,third_person_obviative,changed_conjunct,,FALSE,FALSE
wiikwazom,2s - 3 - imp,wiikwazom,/wiikwazom-/,,second_person_singular,third_person_number_not_shown,imperative,,FALSE,FALSE
ishkwe-ayi'ii,,ishkwe-ayi'ii,,,,,,,FALSE,FALSE
biindaabaawazh,1s - 3s - ind,nimbiindaabaawanaa,/biindaabaawaN-/,,first_person_singular,third_person_singular,independent,,FALSE,FALSE
biindaabaawazh,3p - 3' - ind,obiindaabaawanaan,/biindaabaawaN-/,,3p,third_person_obviative,independent,,FALSE,FALSE
biindaabaawazh,3s - 3' - conj,biindaabaawanaad,/biindaabaawaN-/,,third_person_singular,third_person_obviative,conjunct,,FALSE,FALSE
biindaabaawazh,2s - 3 - imp,biindaabaawazh,/biindaabaawaN-/,,second_person_singular,third_person_number_not_shown,imperative,,FALSE,FALSE
miigaadenim,1s - 3s - ind,nimiigaadenimaa,/miigaadenim-/,,first_person_singular,third_person_singular,independent,,FALSE,FALSE
miigaadenim,3s - 1s - ind,nimiigaadenimig,/miigaadenim-/,,third_person_singular,first_person_singular,independent,,FALSE,FALSE
miigaadenim,3s - 3' - ind,omiigaadenimaan,/miigaadenim-/,,third_person_singular,third_person_obviative,independent,,FALSE,FALSE
miigaadenim,3s - 3' - conj,miigaadenimaad,/miigaadenim-/,,third_person_singular,third_person_obviative,conjunct,,FALSE,FALSE
miigaadenim,3s - 3' - ch-conj,maagaadenimaad,/miigaadenim-/,,third_person_singular,third_person_obviative,changed_conjunct,,FALSE,FALSE
miigaadenim,2s - 3 - imp,miigaadenim,/miigaadenim-/,,second_person_singular,third_person_number_not_shown,imperative,,FALSE,FALSE
gwaashkwezi,1s - ind,ingwaashkwez,/gwaashkwezi-/,gwaakwaashkwezi,first_person_singular,,independent,,FALSE,FALSE
gwaashkwezi,1s - ind,ningwaashkwez,/gwaashkwezi-/,gwaakwaashkwezi,first_person_singular,,independent,,FALSE,FALSE
gwaashkwezi,1s - ind,nigwaashkwez,/gwaashkwezi-/,gwaakwaashkwezi,first_person_singular,,independent,,FALSE,FALSE
gwaashkwezi,3s - ind,gwaashkwezi,/gwaashkwezi-/,gwaakwaashkwezi,third_person_singular,,independent,,FALSE,FALSE
gwaashkwezi,3s - conj,gwaashkwezid,/gwaashkwezi-/,gwaakwaashkwezi,third_person_singular,,conjunct,,FALSE,FALSE
gwaashkwezi,3s - ch-conj,gwayaashkwezid,/gwaashkwezi-/,gwaakwaashkwezi,third_person_singular,,changed_conjunct,,FALSE,FALSE
apiichitaa,1s - ind,indapiichitaa,/apiichitaa-/,,first_person_singular,,independent,,FALSE,FALSE
apiichitaa,1s - ind,nindapiichitaa,/apiichitaa-/,,first_person_singular,,independent,,FALSE,FALSE
apiichitaa,1s - ind,nidapiichitaa,/apiichitaa-/,,first_person_singular,,independent,,FALSE,FALSE
apiichitaa,3s - ind,apiichitaa,/apiichitaa-/,,third_person_singular,,independent,,FALSE,FALSE
apiichitaa,3s - conj,apiichitaad,/apiichitaa-/,,third_person_singular,,conjunct,,FALSE,FALSE
apiichitaa,3s - ch-conj,epiichitaad,/apiichitaa-/,,third_person_singular,,changed_conjunct,,FALSE,FALSE
asho-wiidige,1s - ind,indasho-wiidige,/asho-wiidige-/,,first_person_singular,,independent,,FALSE,FALSE
asho-wiidige,1s - ind,nindasho-wiidige,/asho-wiidige-/,,first_person_singular,,independent,,FALSE,FALSE
asho-wiidige,1s - ind,nidasho-wiidige,/asho-wiidige-/,,first_person_singular,,independent,,FALSE,FALSE
asho-wiidige,3s - ind,asho-wiidige,/asho-wiidige-/,,third_person_singular,,independent,,FALSE,FALSE
asho-wiidige,3s - conj,asho-wiidiged,/asho-wiidige-/,,third_person_singular,,conjunct,,FALSE,FALSE
asho-wiidige,3s - ch-conj,esho-wiidiged,/asho-wiidige-/,,third_person_singular,,changed_conjunct,,FALSE,FALSE
mayaajiibizod,,maayaajiibizojig,,,,,,,FALSE,FALSE
zhaaganaashiimowin,sg,zhaaganaashiimowin,/zhaaganaashiimowin-/,,,,,singular,FALSE,FALSE
zhaaganaash,sg,zhaaganaash,/zhaaganaash-/,,,,,singular,FALSE,FALSE
zhaaganaash,pl,zhaaganaashag,/zhaaganaash-/,,,,,plural,FALSE,FALSE
biindigaw,1s - 3s - ind,imbiindigawaa,/biindigaw-/,,first_person_singular,third_person_singular,independent,,FALSE,FALSE
biindigaw,1s - 3s - ind,nimbiindigawaa,/biindigaw-/,,first_person_singular,third_person_singular,independent,,FALSE,FALSE
biindigaw,1s - 3s - ind,nibiindigawaa,/biindigaw-/,,first_person_singular,third_person_singular,independent,,FALSE,FALSE
biindigaw,3s - 1s - ind,nimbiindigaag,/biindigaw-/,,third_person_singular,first_person_singular,independent,,FALSE,FALSE
biindigaw,3s - 3' - ind,obiindigawaan,/biindigaw-/,,third_person_singular,third_person_obviative,independent,,FALSE,FALSE
biindigaw,3s - 3' - conj,biindigawaad,/biindigaw-/,,third_person_singular,third_person_obviative,conjunct,,FALSE,FALSE
biindigaw,3s - 3' - ch-conj,baandigawaad,/biindigaw-/,,third_person_singular,third_person_obviative,changed_conjunct,,FALSE,FALSE
biindigaw,2s - 3 - imp,biindigaw,/biindigaw-/,,second_person_singular,third_person_number_not_shown,imperative,,FALSE,FALSE
maajiibii'ige-mashkimodens,sg,maajiibii'ige-mashkimodens,/maajiibii'ige-mashkimodens-/,,,,,singular,FALSE,FALSE
maajiibii'ige-mashkimodens,pl,maajiibii'ige-mashkimodensan,/maajiibii'ige-mashkimodens-/,,,,,plural,FALSE,FALSE
maajiibii'ige-mashkimodens,loc,maajiibii'ige-mashkimodaang,/maajiibii'ige-mashkimodens-/,,,,,,FALSE,TRUE
ondenim,1s - 3s - ind,indoondenimaa,/ondenim-/,,first_person_singular,third_person_singular,independent,,FALSE,FALSE
ondenim,1s - 3s - ind,nindoondenimaa,/ondenim-/,,first_person_singular,third_person_singular,independent,,FALSE,FALSE
ondenim,1s - 3s - ind,nidoondenimaa,/ondenim-/,,first_person_singular,third_person_singular,independent,,FALSE,FALSE
ondenim,3s - 3' - ind,odoondenimaan,/ondenim-/,,third_person_singular,third_person_obviative,independent,,FALSE,FALSE
ondenim,3s - 3' - conj,ondenimaad,/ondenim-/,,third_person_singular,third_person_obviative,conjunct,,FALSE,FALSE
ondenim,3s - 3' - ch-conj,wendenimaad,/ondenim-/,,third_person_singular,third_person_obviative,changed_conjunct,,FALSE,FALSE
ondenim,2s - 3 - imp,ondenim,/ondenim-/,,second_person_singular,third_person_number_not_shown,imperative,,FALSE,FALSE
dibishkoo,,dibishkoo,,,,,,,FALSE,FALSE
aabajichigan,sg,aabajichigan,/aabajichigan-/,,,,,singular,FALSE,FALSE
aabajichigan,pl,aabajichiganan,/aabajichigan-/,,,,,plural,FALSE,FALSE
aabajichigan,dim,aabajichigaans,/aabajichigan-/,,,,,,TRUE,FALSE
aabajichigan,loc,aabajichiganing,/aabajichigan-/,,,,,,FALSE,TRUE
gaasiibii'an,1s - 0s - ind,ngaasiibii'aan,/gaasiibii'-/,,first_person_singular,singular_inanimate,independent,,FALSE,FALSE
gaasiibii'an,1s - 0s - ind,ningaasiibii'aan,/gaasiibii'-/,,first_person_singular,singular_inanimate,independent,,FALSE,FALSE
gaasiibii'an,1s - 0s - ind,nigaasiibii'aan,/gaasiibii'-/,,first_person_singular,singular_inanimate,independent,,FALSE,FALSE
gaasiibii'an,3s - 0s - ind,ogaasiibii'aan,/gaasiibii'-/,,third_person_singular,singular_inanimate,independent,,FALSE,FALSE
gaasiibii'an,3s - 0 - conj,gaasiibii'ang,/gaasiibii'-/,,third_person_singular,inanimate_number_not_shown,conjunct,,FALSE,FALSE
gaasiibii'an,3s - 0 - ch-conj,gayaasiibii'ang,/gaasiibii'-/,,third_person_singular,inanimate_number_not_shown,changed_conjunct,,FALSE,FALSE
gaasiibii'an,2s - 0 - imp,gaasiibii'an,/gaasiibii'-/,,second_person_singular,inanimate_number_not_shown,imperative,,FALSE,FALSE
gaasii'igan,sg,gaasii'igan,/gaasii'igan-/,,,,,singular,FALSE,FALSE
gaasii'igan,pl,gaasii'iganan,/gaasii'igan-/,,,,,plural,FALSE,FALSE
gii',1s - 3s - ind,ingii'aa,/gii'-/,,first_person_singular,third_person_singular,independent,,FALSE,FALSE
gii',1s - 3s - ind,ningii'aa,/gii'-/,,first_person_singular,third_person_singular,independent,,FALSE,FALSE
gii',1s - 3s - ind,nigii'aa,/gii'-/,,first_person_singular,third_person_singular,independent,,FALSE,FALSE
gii',3s - 3' - ind,ogii'aan,/gii'-/,,third_person_singular,third_person_obviative,independent,,FALSE,FALSE
gii',3s - 3' - conj,gii'aad,/gii'-/,,third_person_singular,third_person_obviative,conjunct,,FALSE,FALSE
gii',3s - 3' - ch-conj,gaa'aad,/gii'-/,,third_person_singular,third_person_obviative,changed_conjunct,,FALSE,FALSE
eshkiime,sg,eshkiime,/eshkiimew-/,,,,,singular,FALSE,FALSE
eshkiime,pl,eshkiimeg,/eshkiimew-/,,,,,plural,FALSE,FALSE
memindage,,memindage,,,,,,,FALSE,FALSE
memindage,,memindage go,,,,,,,FALSE,FALSE
agaamakiing,,agaamakiing,,,,,,,FALSE,FALSE
dibi',1s - 3s - ind,indibi'aa,/dibi'-/,,first_person_singular,third_person_singular,independent,,FALSE,FALSE
dibi',3s - 1s - ind,indibi'ig,/dibi'-/,,third_person_singular,first_person_singular,independent,,FALSE,FALSE
dibi',1s - 2s - ind,gidibi'in,/dibi'-/,,first_person_singular,second_person_singular,independent,,FALSE,FALSE
dibi',2s - 1s - ind,gidibi',/dibi'-/,,second_person_singular,first_person_singular,independent,,FALSE,FALSE
dibi',3s - 3' - ind,odibi'aan,/dibi'-/,,third_person_singular,third_person_obviative,independent,,FALSE,FALSE
dibi',3s - 3' - conj,dibi'aad,/dibi'-/,,third_person_singular,third_person_obviative,conjunct,,FALSE,FALSE
dibi',3s - 3' - ch-conj,debi'aad,/dibi'-/,,third_person_singular,third_person_obviative,changed_conjunct,,FALSE,FALSE
dibi',2s - 3 - imp,dibi',/dibi'-/,,second_person_singular,third_person_number_not_shown,imperative,,FALSE,FALSE
awanjish,,awanjish,,,,,,,FALSE,FALSE
onaagoshin,0s - ind,onaagoshin,/onaagoshi-/,,singular_inanimate,,independent,,FALSE,FALSE
onaagoshin,0s - conj,onaagoshig,/onaagoshi-/,,singular_inanimate,,conjunct,,FALSE,FALSE
onaagoshin,0s - ch-conj,wenaagoshig,/onaagoshi-/,,singular_inanimate,,changed_conjunct,,FALSE,FALSE
inakamigad,3s - ind,inakamigad,/inakamigad-/,,third_person_singular,,independent,,FALSE,FALSE
inakamigad,0s - conj,inakamigak,/inakamigad-/,,singular_inanimate,,conjunct,,FALSE,FALSE
inakamigad,0s - ch-conj,enakamigak,/inakamigad-/,,singular_inanimate,,changed_conjunct,,FALSE,FALSE
gegapii,,gegapii,,,,,,,FALSE,FALSE
gegapii,,gegapii go,,,,,,,FALSE,FALSE
wiikaa,,wiikaa,,,,,,,FALSE,FALSE
miziwe,,miziwe,,,,,,,FALSE,FALSE
zaagidin,1s - 3s - ind,inzaagidinaa,/zaagidin-/,zaazaagidin,first_person_singular,third_person_singular,independent,,FALSE,FALSE
zaagidin,1s - 3s - ind,ninzaagidinaa,/zaagidin-/,zaazaagidin,first_person_singular,third_person_singular,independent,,FALSE,FALSE
zaagidin,1s - 3s - ind,nizaagidinaa,/zaagidin-/,zaazaagidin,first_person_singular,third_person_singular,independent,,FALSE,FALSE
zaagidin,3s - 3' - ind,ozaagidinaan,/zaagidin-/,zaazaagidin,third_person_singular,third_person_obviative,independent,,FALSE,FALSE
zaagidin,3s - 3' - conj,zaagidinaad,/zaagidin-/,zaazaagidin,third_person_singular,third_person_obviative,conjunct,,FALSE,FALSE
zaagidin,3s - 3' - ch-conj,zayaagidinaad,/zaagidin-/,zaazaagidin,third_person_singular,third_person_obviative,changed_conjunct,,FALSE,FALSE
zaagidin,2s - 3 - imp,zaagidin,/zaagidin-/,zaazaagidin,second_person_singular,third_person_number_not_shown,imperative,,FALSE,FALSE
ikonigaazo,3s - ind,ikonigaazo,/ikonigaazo-/,,third_person_singular,,independent,,FALSE,FALSE
ikonigaazo,3s - conj,ikonigaazod,/ikonigaazo-/,,third_person_singular,,conjunct,,FALSE,FALSE
ikonigaazo,3s - ch-conj,ekonigaazod,/ikonigaazo-/,,third_person_singular,,changed_conjunct,,FALSE,FALSE
maji-manidoowaadizi,1s - ind,nimaji-manidoowaadiz,/maji-manidoowaadizi-/,,first_person_singular,,independent,,FALSE,FALSE
maji-manidoowaadizi,3s - ind,maji-manidoowaadizi,/maji-manidoowaadizi-/,,third_person_singular,,independent,,FALSE,FALSE
maji-manidoowaadizi,3s - conj,maji-manidoowaadizid,/maji-manidoowaadizi-/,,third_person_singular,,conjunct,,FALSE,FALSE
maji-manidoowaadizi,3s - ch-conj,meji-manidoowaadizid,/maji-manidoowaadizi-/,,third_person_singular,,changed_conjunct,,FALSE,FALSE
memwech,,memwech,,,,,,,FALSE,FALSE
onzaam,,onzaam,,,,,,,FALSE,FALSE
meshkodoon,1s - 3s - ind,nimeshkodoonaa,/meshkodoon-/,,first_person_singular,third_person_singular,independent,,FALSE,FALSE
meshkodoon,3s - 3' - ind,omeshklodoonaan,/meshkodoon-/,,third_person_singular,third_person_obviative,independent,,FALSE,FALSE
meshkodoon,3s - 3' - conj,meshkodoonaad,/meshkodoon-/,,third_person_singular,third_person_obviative,conjunct,,FALSE,FALSE
meshkodoon,2s - 3 - imp,meshkodoon,/meshkodoon-/,,second_person_singular,third_person_number_not_shown,imperative,,FALSE,FALSE
ombi',1s - 3s - ind,indoombi'aa,/ombi'-/,,first_person_singular,third_person_singular,independent,,FALSE,FALSE
ombi',1s - 3s - ind,nindoombi'aa,/ombi'-/,,first_person_singular,third_person_singular,independent,,FALSE,FALSE
ombi',1s - 3s - ind,nidoombi'aa,/ombi'-/,,first_person_singular,third_person_singular,independent,,FALSE,FALSE
ombi',3s - 3' - ind,odoombi'aan,/ombi'-/,,third_person_singular,third_person_obviative,independent,,FALSE,FALSE
ombi',3s - 3' - conj,ombi'aad,/ombi'-/,,third_person_singular,third_person_obviative,conjunct,,FALSE,FALSE
ombi',3s - 3' - ch-conj,wembi'aad,/ombi'-/,,third_person_singular,third_person_obviative,changed_conjunct,,FALSE,FALSE
ombi',2s - 3 - imp,ombi',/ombi'-/,,second_person_singular,third_person_number_not_shown,imperative,,FALSE,FALSE
baapinakamigizi,1s - ind,imbaapinakamigiz,/baapinakamigizi-/,,first_person_singular,,independent,,FALSE,FALSE
baapinakamigizi,1s - ind,nimbaapinakamigiz,/baapinakamigizi-/,,first_person_singular,,independent,,FALSE,FALSE
baapinakamigizi,1s - ind,nibaapinakamigiz,/baapinakamigizi-/,,first_person_singular,,independent,,FALSE,FALSE
baapinakamigizi,3s - ind,baapinakamigizi,/baapinakamigizi-/,,third_person_singular,,independent,,FALSE,FALSE
baapinakamigizi,3s - conj,baapinakamigizid,/baapinakamigizi-/,,third_person_singular,,conjunct,,FALSE,FALSE
baapinakamigizi,3s - ch-conj,bayaapinakamigizid,/baapinakamigizi-/,,third_person_singular,,changed_conjunct,,FALSE,FALSE
minawaanigwad,0s - ind,minawaanigwad,/minawaanigwad-/,,singular_inanimate,,independent,,FALSE,FALSE
minawaanigwad,0p - ind,minawaanigwadoon,/minawaanigwad-/,,,,independent,,FALSE,FALSE
minawaanigwad,0s - conj,minawaanigwak,/minawaanigwad-/,,singular_inanimate,,conjunct,,FALSE,FALSE
minawaanigwad,0s - ch-conj,menawaanigwak,/minawaanigwad-/,,singular_inanimate,,changed_conjunct,,FALSE,FALSE
minawaanigwad,0p - ch-conj,menawaanigwakin,/minawaanigwad-/,,,,changed_conjunct,,FALSE,FALSE
moo,sg,moo,/moow-/,,,,,singular,FALSE,FALSE
moo,pl,moowan,/moow-/,,,,,plural,FALSE,FALSE
bagidanaamo,1s - ind,imbagidanaam,/bagidanaamo-/,bapagidanaamo,first_person_singular,,independent,,FALSE,FALSE
bagidanaamo,1s - ind,nimbagidanaam,/bagidanaamo-/,bapagidanaamo,first_person_singular,,independent,,FALSE,FALSE
bagidanaamo,1s - ind,nibagidanaam,/bagidanaamo-/,bapagidanaamo,first_person_singular,,independent,,FALSE,FALSE
bagidanaamo,3s - ind,bagidanaamo,/bagidanaamo-/,bapagidanaamo,third_person_singular,,independent,,FALSE,FALSE
bagidanaamo,3s - conj,bagidanaamod,/bagidanaamo-/,bapagidanaamo,third_person_singular,,conjunct,,FALSE,FALSE
bagidanaamo,3s - ch-conj,begidanaamod,/bagidanaamo-/,bapagidanaamo,third_person_singular,,changed_conjunct,,FALSE,FALSE
jaagise,1s - ind,injaagise,/jaagise-/,jaajaagise,first_person_singular,,independent,,FALSE,FALSE
jaagise,1s - ind,ninjaagise,/jaagise-/,jaajaagise,first_person_singular,,independent,,FALSE,FALSE
jaagise,1s - ind,nijaagise,/jaagise-/,jaajaagise,first_person_singular,,independent,,FALSE,FALSE
jaagise,3s - ind,jaagise,/jaagise-/,jaajaagise,third_person_singular,,independent,,FALSE,FALSE
jaagise,3s - conj,jaagised,/jaagise-/,jaajaagise,third_person_singular,,conjunct,,FALSE,FALSE
jaagise,3s - ch-conj,jayaagised,/jaagise-/,jaajaagise,third_person_singular,,changed_conjunct,,FALSE,FALSE
noondeshin,1s - ind,ninoondeshin,/noondeshin-/,naanoondeshin,first_person_singular,,independent,,FALSE,FALSE
noondeshin,3s - ind,noondeshin,/noondeshin-/,naanoondeshin,third_person_singular,,independent,,FALSE,FALSE
noondeshin,3s - conj,noondeshing,/noondeshin-/,naanoondeshin,third_person_singular,,conjunct,,FALSE,FALSE
noondeshin,3s - ch-conj,nwaandeshing,/noondeshin-/,naanoondeshin,third_person_singular,,changed_conjunct,,FALSE,FALSE
waabanda'iwewin,sg,waabanda'iwewin,/waabanda'iwewin-/,,,,,singular,FALSE,FALSE
waabanda'iwewin,loc,waabanda'iwewining,/waabanda'iwewin-/,,,,,,FALSE,TRUE
waabanda'iwewin,pl,waabanda'iwewinan,/waabanda'iwewin-/,,,,,plural,FALSE,FALSE
gagiikimaawasowin,sg,gagiikimaawasowin,/gagiikimaawasowin-/,,,,,singular,FALSE,FALSE
zaaga'am,1s - ind,inzaaga'am,/zaaga'+am-/,,first_person_singular,,independent,,FALSE,FALSE
zaaga'am,1s - ind,ninzaaga'am,/zaaga'+am-/,,first_person_singular,,independent,,FALSE,FALSE
zaaga'am,1s - ind,nizaaga'am,/zaaga'+am-/,,first_person_singular,,independent,,FALSE,FALSE
zaaga'am,3s - ind,zaaga'am,/zaaga'+am-/,,third_person_singular,,independent,,FALSE,FALSE
zaaga'am,3s - conj,zaaga'ang,/zaaga'+am-/,,third_person_singular,,conjunct,,FALSE,FALSE
zaaga'am,3s - ch-conj,zayaaga'ang,/zaaga'+am-/,,third_person_singular,,changed_conjunct,,FALSE,FALSE
akawaabam,1s - 3s - ind,indakawaabamaa,/akawaabam-/,ayakawaabam,first_person_singular,third_person_singular,independent,,FALSE,FALSE
akawaabam,1s - 3s - ind,nindakawaabamaa,/akawaabam-/,ayakawaabam,first_person_singular,third_person_singular,independent,,FALSE,FALSE
akawaabam,1s - 3s - ind,nidakawaabamaa,/akawaabam-/,ayakawaabam,first_person_singular,third_person_singular,independent,,FALSE,FALSE
akawaabam,3s - 3' - ind,odakawaabamaan,/akawaabam-/,ayakawaabam,third_person_singular,third_person_obviative,independent,,FALSE,FALSE
akawaabam,3s - 3' - conj,akawaabamaad,/akawaabam-/,ayakawaabam,third_person_singular,third_person_obviative,conjunct,,FALSE,FALSE
akawaabam,3s - 3' - ch-conj,ekawaabamaad,/akawaabam-/,ayakawaabam,third_person_singular,third_person_obviative,changed_conjunct,,FALSE,FALSE
akawaabam,2s - 3 - imp,akawaabam,/akawaabam-/,ayakawaabam,second_person_singular,third_person_number_not_shown,imperative,,FALSE,FALSE
waawiindan,1s - 0s - ind,niwaawiindaan,/waawiind-/,,first_person_singular,singular_inanimate,independent,,FALSE,FALSE
waawiindan,3s - 0s - ind,owaawiindaan,/waawiind-/,,third_person_singular,singular_inanimate,independent,,FALSE,FALSE
waawiindan,3s - 0 - conj,waawiindang,/waawiind-/,,third_person_singular,inanimate_number_not_shown,conjunct,,FALSE,FALSE
waawiindan,3s - 0 - ch-conj,wayaawiindang,/waawiind-/,,third_person_singular,inanimate_number_not_shown,changed_conjunct,,FALSE,FALSE
waawiindan,2s - 0 - imp,waawiindan,/waawiind-/,,second_person_singular,inanimate_number_not_shown,imperative,,FALSE,FALSE
baashkide,0s - ind,baashkide,/baashkide-/,,singular_inanimate,,independent,,FALSE,FALSE
baashkide,0s - conj,baashkideg,/baashkide-/,,singular_inanimate,,conjunct,,FALSE,FALSE
baashkide,0s - ch-conj,bayaashkideg,/baashkide-/,,singular_inanimate,,changed_conjunct,,FALSE,FALSE
baashkide,0s - aug - ind,baashkidemagad,/baashkide-/,,singular_inanimate,,independent,,FALSE,FALSE
baasaabikizigan,sg,baasaabikizigan,/baasaabikizigan-/,,,,,singular,FALSE,FALSE
baasaabikizigan,pl,baasaabikiziganan,/baasaabikizigan-/,,,,,plural,FALSE,FALSE
baasaabikizigan,dim,baasaabikizigaans,/baasaabikizigan-/,,,,,,TRUE,FALSE
baasaabikizigan,loc,baasaabikiziganing,/baasaabikizigan-/,,,,,,FALSE,TRUE
bimaabiigad,0s - ind,bimaabiigad,/bimaabiigad-/,,singular_inanimate,,independent,,FALSE,FALSE
bimaabiigad,0s - conj,bimaabiigak,/bimaabiigad-/,,singular_inanimate,,conjunct,,FALSE,FALSE
bimaabiigad,0s - ch-conj,bemaabiigak,/bimaabiigad-/,,singular_inanimate,,changed_conjunct,,FALSE,FALSE
apiichi-,ch-conj,epiichi-,,,,,changed_conjunct,,FALSE,FALSE
aatawe'an,1s - 0s - ind,niyaatawe'aan,/aatawe'-/,,first_person_singular,singular_inanimate,independent,,FALSE,FALSE
aatawe'an,3s - 0s - ind,odaatawe'aan,/aatawe'-/,,third_person_singular,singular_inanimate,independent,,FALSE,FALSE
aatawe'an,3s - 0 - conj,aatawe'ang,/aatawe'-/,,third_person_singular,inanimate_number_not_shown,conjunct,,FALSE,FALSE
aatawe'an,2s - 0 - imp,aatawe'an,/aatawe'-/,,second_person_singular,inanimate_number_not_shown,imperative,,FALSE,FALSE
aate,0s - ind,aate,/aate-/,,singular_inanimate,,independent,,FALSE,FALSE
aate,0s - conj,aateg,/aate-/,,singular_inanimate,,conjunct,,FALSE,FALSE
aate,0s - ch-conj,ayaateg,/aate-/,,singular_inanimate,,changed_conjunct,,FALSE,FALSE
aate,0s - ind - aug,aatemagad,/aate-/,,singular_inanimate,,independent,,FALSE,FALSE
aate'igan,sg,aate'igan,/aate'igan-/,,,,,singular,FALSE,FALSE
aate'igan,pl,aate'iganan,/aate'igan-/,,,,,plural,FALSE,FALSE
aate'igan,dim,aate'igaans,/aate'igan-/,,,,,,TRUE,FALSE
aate'igan,loc,aate'iganing,/aate'igan-/,,,,,,FALSE,TRUE
zhigwaajige,1s - ind,inzhigwaajige,/zhigwaajige-/,,first_person_singular,,independent,,FALSE,FALSE
zhigwaajige,1s - ind,ninzhigwaajige,/zhigwaajige-/,,first_person_singular,,independent,,FALSE,FALSE
zhigwaajige,1s - ind,nizhigwaajige,/zhigwaajige-/,,first_person_singular,,independent,,FALSE,FALSE
zhigwaajige,3s - ind,zhigwaajige,/zhigwaajige-/,,third_person_singular,,independent,,FALSE,FALSE
zhigwaajige,3s - conj,zhigwaajiged,/zhigwaajige-/,,third_person_singular,,conjunct,,FALSE,FALSE
zhigwaajige,3s - ch-conj,zhegwaajiged,/zhigwaajige-/,,third_person_singular,,changed_conjunct,,FALSE,FALSE
giichigon,1s - 3s - ind,ingiichigonaa,/giichigon-/,,first_person_singular,third_person_singular,independent,,FALSE,FALSE
giichigon,1s - 3s - ind,ningiichigonaa,/giichigon-/,,first_person_singular,third_person_singular,independent,,FALSE,FALSE
giichigon,1s - 3s - ind,nigiichigonaa,/giichigon-/,,first_person_singular,third_person_singular,independent,,FALSE,FALSE
giichigon,3s - 3' - ind,ogiichigonaan,/giichigon-/,,third_person_singular,third_person_obviative,independent,,FALSE,FALSE
giichigon,3s - 3' - conj,giichigonaad,/giichigon-/,,third_person_singular,third_person_obviative,conjunct,,FALSE,FALSE
giichigon,3s - 3' - ch-conj,gaachigonaad,/giichigon-/,,third_person_singular,third_person_obviative,changed_conjunct,,FALSE,FALSE
giichigon,2s - 3 - imp,giichigon,/giichigon-/,,second_person_singular,third_person_number_not_shown,imperative,,FALSE,FALSE
nishkiinzhig,sg,nishkiinzhig,/=shkiinzhigw-/,,,,,singular,FALSE,FALSE
nishkiinzhig,pl,nishkiinzhigoon,/=shkiinzhigw-/,,,,,plural,FALSE,FALSE
nishkiinzhig,dim,nishkiinzhigoons,/=shkiinzhigw-/,,,,,,TRUE,FALSE
nishkiinzhig,loc,nishkiinzhigong,/=shkiinzhigw-/,,,,,,FALSE,TRUE
nishkiinzhig,pej,nishkiinzhigosh,/=shkiinzhigw-/,,,,,,FALSE,FALSE
ziiginiingwaan,sg,ziiginiingwaan,/ziiginiingwaan-/,,,,,singular,FALSE,FALSE
oshkiinzhigokaajiganan,pl,oshkiinzhigokaajiganan,/oshkiinzhigokaajigan-/,,,,,plural,FALSE,FALSE
oshkiinzhigokaajiganan,dim,oshkiinzhigokaajigaansan,/oshkiinzhigokaajigan-/,,,,,,TRUE,FALSE
oshkiinzhigokaajiganan,loc,oshkiinzhigokaajiganing,/oshkiinzhigokaajigan-/,,,,,,FALSE,TRUE
miishaabiwinaan,sg,miishaabiwinaan,/miishaabiwinaan-/,,,,,singular,FALSE,FALSE
miishaabiwinaan,pl,miishaabiwinaanan,/miishaabiwinaan-/,,,,,plural,FALSE,FALSE
minwaabi,1s - ind,niminwaab,/minwaabi-/,,first_person_singular,,independent,,FALSE,FALSE
minwaabi,3s - ind,minwaabi,/minwaabi-/,,third_person_singular,,independent,,FALSE,FALSE
minwaabi,3s - conj,minwaabid,/minwaabi-/,,third_person_singular,,conjunct,,FALSE,FALSE
minwaabi,3s - ch-conj,menwaabid,/minwaabi-/,,third_person_singular,,changed_conjunct,,FALSE,FALSE
inaasamishin,1s - ind,indinaasamishin,/inaasamishin-/,,first_person_singular,,independent,,FALSE,FALSE
inaasamishin,3s - ind,inaasamishin,/inaasamishin-/,,third_person_singular,,independent,,FALSE,FALSE
inaasamishin,3s - conj,inaasamishing,/inaasamishin-/,,third_person_singular,,conjunct,,FALSE,FALSE
inaasamishin,3s - ch-conj,enaasamishing,/inaasamishin-/,,third_person_singular,,changed_conjunct,,FALSE,FALSE
giishkaabikaa,0s - ind,giishkaabikaa,/giishkaabikaa-/,,singular_inanimate,,independent,,FALSE,FALSE
giishkaabikaa,0s - conj,giishkaabikaag,/giishkaabikaa-/,,singular_inanimate,,conjunct,,FALSE,FALSE
giishkaabikaa,0s - ch-conj,gaashkaabikaag,/giishkaabikaa-/,,singular_inanimate,,changed_conjunct,,FALSE,FALSE
giishkaabikaa,0s - ind - aug,giishkaabikaamagad,/giishkaabikaa-/,,singular_inanimate,,independent,,FALSE,FALSE
indengwaan,sg,indengwaan,/=dengwaan-/,,,,,singular,FALSE,FALSE
indengwaan,loc,indengwaaning,/=dengwaan-/,,,,,,FALSE,TRUE
waabishkiingwechigan,sg,waabishkiingwechigan,/waabishkiingwechigan-/,,,,,singular,FALSE,FALSE
waabishkiingwechigan,loc,waabishkiingwechiganing,/waabishkiingwechigan-/,,,,,,FALSE,TRUE
aazhigijisin,3s - ind,aazhigijisin,/aazhigijisin-/,,third_person_singular,,independent,,FALSE,FALSE
aazhigijisin,0s - conj,aazhigijising,/aazhigijisin-/,,singular_inanimate,,conjunct,,FALSE,FALSE
aazhigijisin,0s - ch-conj,ayaazhigijising,/aazhigijisin-/,,singular_inanimate,,changed_conjunct,,FALSE,FALSE
anokiiwigamig,sg,anokiiwigamig,/anokiiwigamigw-/,,,,,singular,FALSE,FALSE
anokiiwigamig,pl,anokiiwigamigoon,/anokiiwigamigw-/,,,,,plural,FALSE,FALSE
anokiiwigamig,loc,anokiiwigamigong,/anokiiwigamigw-/,,,,,,FALSE,TRUE
waabaaso,3s - ind,waabaaso,/waabaaso-/,,third_person_singular,,independent,,FALSE,FALSE
waabaaso,3s - conj,waabaasod,/waabaaso-/,,third_person_singular,,conjunct,,FALSE,FALSE
waabaaso,3s - ch-conj,wayaabaasod,/waabaaso-/,,third_person_singular,,changed_conjunct,,FALSE,FALSE
gwiinawaabam,1s - 3s - ind,ingwiinawaabamaa,/gwiinawaabam-/,,first_person_singular,third_person_singular,independent,,FALSE,FALSE
gwiinawaabam,1s - 3s - ind,ningwiinawaabamaa,/gwiinawaabam-/,,first_person_singular,third_person_singular,independent,,FALSE,FALSE
gwiinawaabam,1s - 3s - ind,nigwiinawaabamaa,/gwiinawaabam-/,,first_person_singular,third_person_singular,independent,,FALSE,FALSE
gwiinawaabam,3s - 3' - ind,ogwiinawaabamaan,/gwiinawaabam-/,,third_person_singular,third_person_obviative,independent,,FALSE,FALSE
gwiinawaabam,3s - 3' - conj,gwiinawaabamaad,/gwiinawaabam-/,,third_person_singular,third_person_obviative,conjunct,,FALSE,FALSE
gwiinawaabam,3s - 3' - ch-conj,gwaanawaabamaad,/gwiinawaabam-/,,third_person_singular,third_person_obviative,changed_conjunct,,FALSE,FALSE
gwiinawaabam,2s - 3 - imp,gwiinawaabam,/gwiinawaabam-/,,second_person_singular,third_person_number_not_shown,imperative,,FALSE,FALSE
wanendamaa,1s - ind,niwanendamaa,/wanendamaa-/,wawanendamaa,first_person_singular,,independent,,FALSE,FALSE
wanendamaa,3s - ind,wanendamaa,/wanendamaa-/,wawanendamaa,third_person_singular,,independent,,FALSE,FALSE
wanendamaa,3s - conj,wanendamaad,/wanendamaa-/,wawanendamaa,third_person_singular,,conjunct,,FALSE,FALSE
wanendamaa,3s - ch-conj,wenendamaad,/wanendamaa-/,wawanendamaa,third_person_singular,,changed_conjunct,,FALSE,FALSE
debweyendamowin,sg,debweyendamowin,/debweyendamowin-/,,,,,singular,FALSE,FALSE
dagwaagin,0s - ind,dagwaagin,/dagwaagi-/,,singular_inanimate,,independent,,FALSE,FALSE
dagwaagin,0s - conj,dagwaagig,/dagwaagi-/,,singular_inanimate,,conjunct,,FALSE,FALSE
dagwaagin,0s - conj,dagwaaging,/dagwaagi-/,,singular_inanimate,,conjunct,,FALSE,FALSE
dagwaagin,0s - ch-conj,degwaagig,/dagwaagi-/,,singular_inanimate,,changed_conjunct,,FALSE,FALSE
bigishkanad,0s - ind,bigishkanad,/bigishkanad-/,babigishkanad,singular_inanimate,,independent,,FALSE,FALSE
bigishkanad,0s - conj,bigishkanak,/bigishkanad-/,babigishkanad,singular_inanimate,,conjunct,,FALSE,FALSE
bigishkanad,0s - ch-conj,begishkanak,/bigishkanad-/,babigishkanad,singular_inanimate,,changed_conjunct,,FALSE,FALSE
aapijishin,1s - ind,indaapijishin,/aapijishin-/,aayaapijishin,first_person_singular,,independent,,FALSE,FALSE
aapijishin,1s - ind,nindaapijishin,/aapijishin-/,aayaapijishin,first_person_singular,,independent,,FALSE,FALSE
aapijishin,1s - ind,nidaapijishin,/aapijishin-/,aayaapijishin,first_person_singular,,independent,,FALSE,FALSE
aapijishin,3s - ind,aapijishin,/aapijishin-/,aayaapijishin,third_person_singular,,independent,,FALSE,FALSE
aapijishin,3s - conj,aapijishing,/aapijishin-/,aayaapijishin,third_person_singular,,conjunct,,FALSE,FALSE
aapijishin,3s - part,ayaapijishing,/aapijishin-/,aayaapijishin,third_person_singular,,participle,,FALSE,FALSE
bangishin,1s - ind,imbangishin,/bangishin-/,,first_person_singular,,independent,,FALSE,FALSE
bangishin,1s - ind,nimbangishin,/bangishin-/,,first_person_singular,,independent,,FALSE,FALSE
bangishin,1s - ind,nibangishin,/bangishin-/,,first_person_singular,,independent,,FALSE,FALSE
bangishin,3s - ind,bangishin,/bangishin-/,,third_person_singular,,independent,,FALSE,FALSE
bangishin,3s - conj,bangishing,/bangishin-/,,third_person_singular,,conjunct,,FALSE,FALSE
bangishin,3s - ch-conj,bengishing,/bangishin-/,,third_person_singular,,changed_conjunct,,FALSE,FALSE
wiibidaakaajiganan,pl,wiibidaakaajiganan,/wiibidaakaajigan-/,,,,,plural,FALSE,FALSE
nagadendan,1s - 0s - ind,ninagadendaan,/nagadend-/,,first_person_singular,singular_inanimate,independent,,FALSE,FALSE
nagadendan,3s - 0s - ind,onagadendaan,/nagadend-/,,third_person_singular,singular_inanimate,independent,,FALSE,FALSE
nagadendan,3s - 0 - conj,nagadendang,/nagadend-/,,third_person_singular,inanimate_number_not_shown,conjunct,,FALSE,FALSE
nagadendan,3s - 0 - ch-conj,negadendang,/nagadend-/,,third_person_singular,inanimate_number_not_shown,changed_conjunct,,FALSE,FALSE
nagadendan,2s - 0 - imp,nagadendan,/nagadend-/,,second_person_singular,inanimate_number_not_shown,imperative,,FALSE,FALSE
wewese'on,sg,wewese'on,/wewese'on-/,,,,,singular,FALSE,FALSE
wewese'on,pl,wewese'onan,/wewese'on-/,,,,,plural,FALSE,FALSE
wewese'an,1s - 0s - ind,niwewese'aan,/wewese'-/,,first_person_singular,singular_inanimate,independent,,FALSE,FALSE
wewese'an,3s - 0s - ind,owewese'aan,/wewese'-/,,third_person_singular,singular_inanimate,independent,,FALSE,FALSE
wewese'an,3s - 0 - conj,wewese'ang,/wewese'-/,,third_person_singular,inanimate_number_not_shown,conjunct,,FALSE,FALSE
wewese'an,3s - 0 - ch-conj,wayewese'ang,/wewese'-/,,third_person_singular,inanimate_number_not_shown,changed_conjunct,,FALSE,FALSE
wewese'an,2s - 0 - imp,wewese'an,/wewese'-/,,second_person_singular,inanimate_number_not_shown,imperative,,FALSE,FALSE
apikaans,sg,apikaans,/apikaans-/,,,,,singular,FALSE,FALSE
apikaans,pl,apikaansan,/apikaans-/,,,,,plural,FALSE,FALSE
waasa,,waasa,,,,,,,FALSE,FALSE
apiichitaa,1s - ind,indapiichitaa,/apiichitaa-/,,first_person_singular,,independent,,FALSE,FALSE
apiichitaa,1s - ind,nindapiichitaa,/apiichitaa-/,,first_person_singular,,independent,,FALSE,FALSE
apiichitaa,1s - ind,nidapiichitaa,/apiichitaa-/,,first_person_singular,,independent,,FALSE,FALSE
apiichitaa,3s - ind,apiichitaa,/apiichitaa-/,,third_person_singular,,independent,,FALSE,FALSE
apiichitaa,3s - conj,apiichitaad,/apiichitaa-/,,third_person_singular,,conjunct,,FALSE,FALSE
apiichitaa,3s - ch-conj,epiichitaad,/apiichitaa-/,,third_person_singular,,changed_conjunct,,FALSE,FALSE
izhiwebizi,1s - ind,indizhiwebiz,/izhiwebizi-/,ayizhiwebizi,first_person_singular,,independent,,FALSE,FALSE
izhiwebizi,1s - ind,nindizhiwebiz,/izhiwebizi-/,ayizhiwebizi,first_person_singular,,independent,,FALSE,FALSE
izhiwebizi,1s - ind,nidizhiwebiz,/izhiwebizi-/,ayizhiwebizi,first_person_singular,,independent,,FALSE,FALSE
izhiwebizi,3s - ind,izhiwebizi,/izhiwebizi-/,ayizhiwebizi,third_person_singular,,independent,,FALSE,FALSE
izhiwebizi,3s - conj,izhiwebizid,/izhiwebizi-/,ayizhiwebizi,third_person_singular,,conjunct,,FALSE,FALSE
izhiwebizi,3s - ch-conj,ezhiwebizid,/izhiwebizi-/,ayizhiwebizi,third_person_singular,,changed_conjunct,,FALSE,FALSE
gitigaan,sg,gitigaan,/gitigaan-/,,,,,singular,FALSE,FALSE
gitigaan,pl,gitigaanan,/gitigaan-/,,,,,plural,FALSE,FALSE
gitigaan,dim,gitigaanens,/gitigaan-/,,,,,,TRUE,FALSE
gitigaan,loc,gitigaaning,/gitigaan-/,,,,,,FALSE,TRUE
gitige,1s - ind,ingitige,/gitige-/,gagitige,first_person_singular,,independent,,FALSE,FALSE
gitige,1s - ind,ningitige,/gitige-/,gagitige,first_person_singular,,independent,,FALSE,FALSE
gitige,1s - ind,nigitige,/gitige-/,gagitige,first_person_singular,,independent,,FALSE,FALSE
gitige,3s - ind,gitige,/gitige-/,gagitige,third_person_singular,,independent,,FALSE,FALSE
gitige,3s - conj,gitiged,/gitige-/,gagitige,third_person_singular,,conjunct,,FALSE,FALSE
gitige,3s - ch-conj,getiged,/gitige-/,gagitige,third_person_singular,,changed_conjunct,,FALSE,FALSE
gitigewinini,sg,gitigewinini,/gitigewininiw-/,,,,,singular,FALSE,FALSE
gitigewinini,pl,gitigewininiwag,/gitigewininiw-/,,,,,plural,FALSE,FALSE
boogidi,1s - ind,imboogid,/boogidi-/,,first_person_singular,,independent,,FALSE,FALSE
boogidi,1s - ind,nimboogid,/boogidi-/,,first_person_singular,,independent,,FALSE,FALSE
boogidi,1s - ind,niboogid,/boogidi-/,,first_person_singular,,independent,,FALSE,FALSE
boogidi,3s - ind,boogidi,/boogidi-/,,third_person_singular,,independent,,FALSE,FALSE
boogidi,3s - conj,boogidid,/boogidi-/,,third_person_singular,,conjunct,,FALSE,FALSE
boogidi,3s - ch-conj,bwaagidid,/boogidi-/,,third_person_singular,,changed_conjunct,,FALSE,FALSE
akwaandawebatoo,1s - ind,indakwaandawebatoo,/akwaandawebatoo-/,,first_person_singular,,independent,,FALSE,FALSE
akwaandawebatoo,1s - ind,nindakwaandawebatoo,/akwaandawebatoo-/,,first_person_singular,,independent,,FALSE,FALSE
akwaandawebatoo,1s - ind,nidakwaandawebatoo,/akwaandawebatoo-/,,first_person_singular,,independent,,FALSE,FALSE
akwaandawebatoo,3s - ind,akwaandawebatoo,/akwaandawebatoo-/,,third_person_singular,,independent,,FALSE,FALSE
akwaandawebatoo,3s - conj,akwaandawebatood,/akwaandawebatoo-/,,third_person_singular,,conjunct,,FALSE,FALSE
akwaandawebatoo,3s - ch-conj,ekwaandawebatood,/akwaandawebatoo-/,,third_person_singular,,changed_conjunct,,FALSE,FALSE
zagaakwa',1s - 3s - ind,inzagaakwa'waa,/zagaakwa'w-/,,first_person_singular,third_person_singular,independent,,FALSE,FALSE
zagaakwa',1s - 3s - ind,ninzagaakwa'waa,/zagaakwa'w-/,,first_person_singular,third_person_singular,independent,,FALSE,FALSE
zagaakwa',1s - 3s - ind,nizagaakwa'waa,/zagaakwa'w-/,,first_person_singular,third_person_singular,independent,,FALSE,FALSE
zagaakwa',3s - 3' - ind,ozagaakwa'waan,/zagaakwa'w-/,,third_person_singular,third_person_obviative,independent,,FALSE,FALSE
zagaakwa',3s - 3' - conj,zagaakwa'waad,/zagaakwa'w-/,,third_person_singular,third_person_obviative,conjunct,,FALSE,FALSE
zagaakwa',3s - 3' - ch-conj,zegaakwa'waad,/zagaakwa'w-/,,third_person_singular,third_person_obviative,changed_conjunct,,FALSE,FALSE
zagaakwa',2s - 3 - imp,zagaakwa',/zagaakwa'w-/,,second_person_singular,third_person_number_not_shown,imperative,,FALSE,FALSE
wiinino,1s - ind,niwiinin,/wiinino-/,,first_person_singular,,independent,,FALSE,FALSE
wiinino,3s - ind,wiinino,/wiinino-/,,third_person_singular,,independent,,FALSE,FALSE
wiinino,3s - conj,wiininod,/wiinino-/,,third_person_singular,,conjunct,,FALSE,FALSE
wiinino,3s - ch-conj,waaninod,/wiinino-/,,third_person_singular,,changed_conjunct,,FALSE,FALSE
wiinin,sg,wiinin,/wiininw-/,,,,,singular,FALSE,FALSE
wiinin,loc,wiininong,/wiininw-/,,,,,,FALSE,TRUE
imbaabaa,sg,imbaabaa,/=baabaay-/,,,,,singular,FALSE,FALSE
inzinis,sg,inzinis,/=zinis-/,,,,,singular,FALSE,FALSE
noondeshin,1s - ind,ninoondeshin,/noondeshin-/,naanoondeshin,first_person_singular,,independent,,FALSE,FALSE
noondeshin,3s - ind,noondeshin,/noondeshin-/,naanoondeshin,third_person_singular,,independent,,FALSE,FALSE
noondeshin,3s - conj,noondeshing,/noondeshin-/,naanoondeshin,third_person_singular,,conjunct,,FALSE,FALSE
noondeshin,3s - ch-conj,nwaandeshing,/noondeshin-/,naanoondeshin,third_person_singular,,changed_conjunct,,FALSE,FALSE
minwaanimad,0s - ind,minwaanimad,/minwaanimad-/,,singular_inanimate,,independent,,FALSE,FALSE
minwaanimad,0s - conj,minwaanimak,/minwaanimad-/,,singular_inanimate,,conjunct,,FALSE,FALSE
minwaanimad,0s - ch-conj,menwaanimak,/minwaanimad-/,,singular_inanimate,,changed_conjunct,,FALSE,FALSE
gidagaakoons,sg,gidagaakoons,/gidagaakoons-/,,,,,singular,FALSE,FALSE
gidagaakoons,pl,gidagaakoonsag,/gidagaakoons-/,,,,,plural,FALSE,FALSE
bagamaanimizi,3s - ind,bagamaanimizi,/bagamaanimizi-/,,third_person_singular,,independent,,FALSE,FALSE
bagamaanimizi,3s - conj,bagamaanimizid,/bagamaanimizi-/,,third_person_singular,,conjunct,,FALSE,FALSE
bagamaanimizi,3s - ch-conj,begamaanimizid,/bagamaanimizi-/,,third_person_singular,,changed_conjunct,,FALSE,FALSE
goshi,1s - 3s - ind,ingosaa,/goS-/,,first_person_singular,third_person_singular,independent,,FALSE,FALSE
goshi,1s - 3s - ind,ningosaa,/goS-/,,first_person_singular,third_person_singular,independent,,FALSE,FALSE
goshi,1s - 3s - ind,nigosaa,/goS-/,,first_person_singular,third_person_singular,independent,,FALSE,FALSE
goshi,3s - 3' - ind,ogosaan,/goS-/,,third_person_singular,third_person_obviative,independent,,FALSE,FALSE
goshi,3s - 3' - conj,gosaad,/goS-/,,third_person_singular,third_person_obviative,conjunct,,FALSE,FALSE
goshi,3s - 3' - ch-conj,gwesaad,/goS-/,,third_person_singular,third_person_obviative,changed_conjunct,,FALSE,FALSE
goshi,2s - 3 - imp,goshi,/goS-/,,second_person_singular,third_person_number_not_shown,imperative,,FALSE,FALSE
zegendam,1s - ind,inzegendam,/zegend+am-/,,first_person_singular,,independent,,FALSE,FALSE
zegendam,1s - ind,ninzegendam,/zegend+am-/,,first_person_singular,,independent,,FALSE,FALSE
zegendam,1s - ind,nizegendam,/zegend+am-/,,first_person_singular,,independent,,FALSE,FALSE
zegendam,3s - ind,zegendam,/zegend+am-/,,third_person_singular,,independent,,FALSE,FALSE
zegendam,3s - conj,zegendang,/zegend+am-/,,third_person_singular,,conjunct,,FALSE,FALSE
zegendam,3s - ch-conj,zayegendang,/zegend+am-/,,third_person_singular,,changed_conjunct,,FALSE,FALSE
wiikwandiwin,sg,wiikwandiwin,/wiikwandiwin-/,,,,,singular,FALSE,FALSE
wiikwandiwin,pl,wiikwandiwinan,/wiikwandiwin-/,,,,,plural,FALSE,FALSE
wiikonge',1s - 3s - ind,niwiikonge'aa,/wiikonge'-/,,first_person_singular,third_person_singular,independent,,FALSE,FALSE
wiikonge',3s - 3' - ind,owiikonge'aan,/wiikonge'-/,,third_person_singular,third_person_obviative,independent,,FALSE,FALSE
wiikonge',3s - 3' - conj,wiikonge'aad,/wiikonge'-/,,third_person_singular,third_person_obviative,conjunct,,FALSE,FALSE
wiikonge',2s - 3s - imp,wiikonge',/wiikonge'-/,,second_person_singular,third_person_singular,imperative,,FALSE,FALSE
miigwan,sg,miigwan,/miigwan-/,,,,,singular,FALSE,FALSE
miigwan,pl,miigwanag,/miigwan-/,,,,,plural,FALSE,FALSE
miigwan,dim,miigwaans,/miigwan-/,,,,,,TRUE,FALSE
miigwan,dim,miigwanens,/miigwan-/,,,,,,TRUE,FALSE
miigwan,loc,miigwaning,/miigwan-/,,,,,,FALSE,TRUE
miigwani-wiiwakwaan,sg,miigwani-wiiwakwaan,/miigwani-wiiwakwaan-/,,,,,singular,FALSE,FALSE
miigwani-wiiwakwaan,pl,miigwani-wiiwakwaanan,/miigwani-wiiwakwaan-/,,,,,plural,FALSE,FALSE
miigwani-wiiwakwaan,dim,miigwani-wiiwakwaanens,/miigwani-wiiwakwaan-/,,,,,,TRUE,FALSE
miigwani-wiiwakwaan,loc,miigwani-wiiwakwaaning,/miigwani-wiiwakwaan-/,,,,,,FALSE,TRUE
miigwani-wiiwakwaan,sg,miigwani-wiiwakwaan,/miigwani-wiiwakwaan-/,,,,,singular,FALSE,FALSE
miigwani-wiiwakwaan,pl,miigwani-wiiwakwaanan,/miigwani-wiiwakwaan-/,,,,,plural,FALSE,FALSE
miigwani-wiiwakwaan,dim,miigwani-wiiwakwaanens,/miigwani-wiiwakwaan-/,,,,,,TRUE,FALSE
miigwani-wiiwakwaan,loc,miigwani-wiiwakwaaning,/miigwani-wiiwakwaan-/,,,,,,FALSE,TRUE
moo,sg,moo,/moow-/,,,,,singular,FALSE,FALSE
moo,pl,moowan,/moow-/,,,,,plural,FALSE,FALSE
asham,1s - 3s - ind,indashamaa,/asham-/,ayasham,first_person_singular,third_person_singular,independent,,FALSE,FALSE
asham,1s - 3s - ind,nindashamaa,/asham-/,ayasham,first_person_singular,third_person_singular,independent,,FALSE,FALSE
asham,1s - 3s - ind,nidashamaa,/asham-/,ayasham,first_person_singular,third_person_singular,independent,,FALSE,FALSE
asham,3s - 1s - ind,nindashamig,/asham-/,ayasham,third_person_singular,first_person_singular,independent,,FALSE,FALSE
asham,X - 1s - ind,nindashamigoo,/asham-/,ayasham,indefinite,first_person_singular,independent,,FALSE,FALSE
asham,1s - 2s - ind,gidashamin,/asham-/,ayasham,first_person_singular,second_person_singular,independent,,FALSE,FALSE
asham,2s - 1s - ind,gidasham,/asham-/,ayasham,second_person_singular,first_person_singular,independent,,FALSE,FALSE
asham,3s - 3' - ind,odashamaan,/asham-/,ayasham,third_person_singular,third_person_obviative,independent,,FALSE,FALSE
asham,X - 3s - ind,ashamaa,/asham-/,ayasham,indefinite,third_person_singular,independent,,FALSE,FALSE
asham,3s - 3' - conj,ashamaad,/asham-/,ayasham,third_person_singular,third_person_obviative,conjunct,,FALSE,FALSE
asham,3s - 3' - ch-conj,eshamaad,/asham-/,ayasham,third_person_singular,third_person_obviative,changed_conjunct,,FALSE,FALSE
asham,2s - 3 - imp,asham,/asham-/,ayasham,second_person_singular,third_person_number_not_shown,imperative,,FALSE,FALSE
asham,2s - 3 - imp prohib,gego ashamaaken,/asham-/,ayasham,second_person_singular,third_person_number_not_shown,prohibitive_imperative,,FALSE,FALSE
asham,2s - 3 - imp del,ashamaakan,/asham-/,ayasham,second_person_singular,third_person_number_not_shown,delayed_imperative,,FALSE,FALSE
biingeji,1s - ind,imbiingej,/biingeji-/,,first_person_singular,,independent,,FALSE,FALSE
biingeji,1s - ind,nimbiingej,/biingeji-/,,first_person_singular,,independent,,FALSE,FALSE
biingeji,1s - ind,nibiingej,/biingeji-/,,first_person_singular,,independent,,FALSE,FALSE
biingeji,3s - ind,biingeji,/biingeji-/,,third_person_singular,,independent,,FALSE,FALSE
biingeji,3s - conj,biingejid,/biingeji-/,,third_person_singular,,conjunct,,FALSE,FALSE
biingeji,3s - ch-conj,baangejid,/biingeji-/,,third_person_singular,,changed_conjunct,,FALSE,FALSE
mikoojiin,1s - 3s - ind,nimikoojiinaa,/mikoojiin-/,mamikoojiin,first_person_singular,third_person_singular,independent,,FALSE,FALSE
mikoojiin,3s - 0s - ind,omikoojiinaan,/mikoojiin-/,mamikoojiin,third_person_singular,singular_inanimate,independent,,FALSE,FALSE
mikoojiin,3s - 3' - conj,mikoojiinaad,/mikoojiin-/,mamikoojiin,third_person_singular,third_person_obviative,conjunct,,FALSE,FALSE
mikoojiin,3s - 3' - ch-conj,mekoojiinaad,/mikoojiin-/,mamikoojiin,third_person_singular,third_person_obviative,changed_conjunct,,FALSE,FALSE
mikoojiin,2s - 3 - imp,mikoojiin,/mikoojiin-/,mamikoojiin,second_person_singular,third_person_number_not_shown,imperative,,FALSE,FALSE
gawa',1s - 3s - ind,ingawa'waa,/gawa'w-/,,first_person_singular,third_person_singular,independent,,FALSE,FALSE
gawa',1s - 3s - ind,ningawa'waa,/gawa'w-/,,first_person_singular,third_person_singular,independent,,FALSE,FALSE
gawa',1s - 3s - ind,nigawa'waa,/gawa'w-/,,first_person_singular,third_person_singular,independent,,FALSE,FALSE
gawa',3s - 3' - ind,ogawa'waan,/gawa'w-/,,third_person_singular,third_person_obviative,independent,,FALSE,FALSE
gawa',3s - 3' - conj,gawa'waad,/gawa'w-/,,third_person_singular,third_person_obviative,conjunct,,FALSE,FALSE
gawa',3s - 3' - ch-conj,gewa'waad,/gawa'w-/,,third_person_singular,third_person_obviative,changed_conjunct,,FALSE,FALSE
gawa',2s - 3 - imp,gawa',/gawa'w-/,,second_person_singular,third_person_number_not_shown,imperative,,FALSE,FALSE
minjikanaakobijigan,sg,minjikanaakobijigan,/minjikanaakobijigan-/,,,,,singular,FALSE,FALSE
minjikanaakobijigan,pl,minjikanaakobijiganan,/minjikanaakobijigan-/,,,,,plural,FALSE,FALSE
minjikanaakobijigan,dim,minjikanaakobijigaans,/minjikanaakobijigan-/,,,,,,TRUE,FALSE
minjikanaakobijigan,loc,minjikanaakobijiganing,/minjikanaakobijigan-/,,,,,,FALSE,TRUE
minjikanaakobijigan,pej,minjikanaakobijiganish,/minjikanaakobijigan-/,,,,,,FALSE,FALSE
minjikanaakobidoon,1s - 0s - ind,niminjikanaakobidoon,/minjikanaakobid-/,,first_person_singular,singular_inanimate,independent,,FALSE,FALSE
minjikanaakobidoon,3s - 0s - ind,ominjikanaakobidoon,/minjikanaakobid-/,,third_person_singular,singular_inanimate,independent,,FALSE,FALSE
minjikanaakobidoon,3s - 0 - conj,minjikanaakobidood,/minjikanaakobid-/,,third_person_singular,inanimate_number_not_shown,conjunct,,FALSE,FALSE
minjikanaakobidoon,3s - 0 - ch-conj,menjikanaakobidood,/minjikanaakobid-/,,third_person_singular,inanimate_number_not_shown,changed_conjunct,,FALSE,FALSE
minjikanaakobidoon,2s - 0 - imp,minjikanaakobidoon,/minjikanaakobid-/,,second_person_singular,inanimate_number_not_shown,imperative,,FALSE,FALSE
aazhawa'oodoon,1s - 0s - ind,indaazhawa'oodoon,/aazhawa'ood-/,,first_person_singular,singular_inanimate,independent,,FALSE,FALSE
aazhawa'oodoon,1s - 0s - ind,nindaazhawa'oodoon,/aazhawa'ood-/,,first_person_singular,singular_inanimate,independent,,FALSE,FALSE
aazhawa'oodoon,1s - 0s - ind,nidaazhawa'oodoon,/aazhawa'ood-/,,first_person_singular,singular_inanimate,independent,,FALSE,FALSE
aazhawa'oodoon,1s - 0s - ind,niyaazhawa'oodoon,/aazhawa'ood-/,,first_person_singular,singular_inanimate,independent,,FALSE,FALSE
aazhawa'oodoon,3s - 0s - ind,odaazhawa'oodoon,/aazhawa'ood-/,,third_person_singular,singular_inanimate,independent,,FALSE,FALSE
aazhawa'oodoon,3s - 0s - ind,oyaazhawa'oodoon,/aazhawa'ood-/,,third_person_singular,singular_inanimate,independent,,FALSE,FALSE
aazhawa'oodoon,3s - 0 - conj,aazhawa'oodood,/aazhawa'ood-/,,third_person_singular,inanimate_number_not_shown,conjunct,,FALSE,FALSE
aazhawa'oodoon,3s - 0 - ch-conj,ayaazhawa'oodood,/aazhawa'ood-/,,third_person_singular,inanimate_number_not_shown,changed_conjunct,,FALSE,FALSE
aazhawa'oodoon,2s - 0 - imp,aazhawa'oodoon,/aazhawa'ood-/,,second_person_singular,inanimate_number_not_shown,imperative,,FALSE,FALSE
aazhawa'oojigan,sg,aazhawa'oojigan,/aazhawa'oojigan-/,,,,,singular,FALSE,FALSE
aazhawa'oojigan,pl,aazhawa'oojiganan,/aazhawa'oojigan-/,,,,,plural,FALSE,FALSE
aazhawa'oojigewinini,sg,aazhawa'oojigewinini,/aazhawa'oojigewininiw-/,,,,,singular,FALSE,FALSE
aazhawa'oojigewinini,pl,aazhawa'oojigewininiwag,/aazhawa'oojigewininiw-/,,,,,plural,FALSE,FALSE
baapinakamigad,0s - ind,baapinakamigad,/baapinakamigad-/,,singular_inanimate,,independent,,FALSE,FALSE
baapinakamigad,0s - conj,baapinakamigak,/baapinakamigad-/,,singular_inanimate,,conjunct,,FALSE,FALSE
baapinakamigad,0s - ch-conj,bayaapinakamigak,/baapinakamigad-/,,singular_inanimate,,changed_conjunct,,FALSE,FALSE
naadin,1s - 0s - ind,ninaadin,/naad-/,naanaadin,first_person_singular,singular_inanimate,independent,,FALSE,FALSE
naadin,3s - 0s - ind,onaadin,/naad-/,naanaadin,third_person_singular,singular_inanimate,independent,,FALSE,FALSE
naadin,3s - 0 - conj,naadid,/naad-/,naanaadin,third_person_singular,inanimate_number_not_shown,conjunct,,FALSE,FALSE
naadin,3s - 0 - ch-conj,nayaadid,/naad-/,naanaadin,third_person_singular,inanimate_number_not_shown,changed_conjunct,,FALSE,FALSE
naadin,2s - 0 - imp,naadin,/naad-/,naanaadin,second_person_singular,inanimate_number_not_shown,imperative,,FALSE,FALSE
naadin,21p - imp,naadidaa,/naad-/,naanaadin,first_person_inclusive_plural,,imperative,,FALSE,FALSE
gizhizo,1s - ind,ingizhiz,/gizhizo-/,,first_person_singular,,independent,,FALSE,FALSE
gizhizo,1s - ind,ningizhiz,/gizhizo-/,,first_person_singular,,independent,,FALSE,FALSE
gizhizo,1s - ind,nigizhiz,/gizhizo-/,,first_person_singular,,independent,,FALSE,FALSE
gizhizo,3s - ind,gizhizo,/gizhizo-/,,third_person_singular,,independent,,FALSE,FALSE
gizhizo,3s - conj,gizhizod,/gizhizo-/,,third_person_singular,,conjunct,,FALSE,FALSE
gizhizo,3s - ch-conj,gezhizod,/gizhizo-/,,third_person_singular,,changed_conjunct,,FALSE,FALSE
agaasiinad,0s - ind,agaasiinad,/agaasiinad-/,,singular_inanimate,,independent,,FALSE,FALSE
agaasiinad,0s - conj,agaasiinak,/agaasiinad-/,,singular_inanimate,,conjunct,,FALSE,FALSE
agaasiinad,0s - ch-conj,egaasiinak,/agaasiinad-/,,singular_inanimate,,changed_conjunct,,FALSE,FALSE
asigobaan,sg,asigobaan,/asigobaan-/,,,,,singular,FALSE,FALSE
naazhaabii'igan,sg,naazhaabii'igan,/naazhaabii'igan-/,,,,,singular,FALSE,FALSE
naazhaabii'igan,pl,naazhaabii'iganan,/naazhaabii'igan-/,,,,,plural,FALSE,FALSE
naazhaabii'igan,dim,naazhaabii'igaans,/naazhaabii'igan-/,,,,,,TRUE,FALSE
naazhaabii'igan,loc,naazhaabii'iganing,/naazhaabii'igan-/,,,,,,FALSE,TRUE
gitigaan,sg,gitigaan,/gitigaan-/,,,,,singular,FALSE,FALSE
gitigaan,pl,gitigaanan,/gitigaan-/,,,,,plural,FALSE,FALSE
gitigaan,dim,gitigaanens,/gitigaan-/,,,,,,TRUE,FALSE
gitigaan,loc,gitigaaning,/gitigaan-/,,,,,,FALSE,TRUE
aakwaadizi,1s - ind,ndaakwaadiz,/aakwaadizi-/,aayaakwaadizi,first_person_singular,,independent,,FALSE,FALSE
aakwaadizi,1s - ind,nindaakwaadiz,/aakwaadizi-/,aayaakwaadizi,first_person_singular,,independent,,FALSE,FALSE
aakwaadizi,1s - ind,nidaakwaadiz,/aakwaadizi-/,aayaakwaadizi,first_person_singular,,independent,,FALSE,FALSE
aakwaadizi,1s - ind,niyaakwaadiz,/aakwaadizi-/,aayaakwaadizi,first_person_singular,,independent,,FALSE,FALSE
aakwaadizi,3s - ind,aakwaadizi,/aakwaadizi-/,aayaakwaadizi,third_person_singular,,independent,,FALSE,FALSE
aakwaadizi,3s - conj,aakwaadizid,/aakwaadizi-/,aayaakwaadizi,third_person_singular,,conjunct,,FALSE,FALSE
aakwaadizi,3s - ch-conj,ayaakwaadizid,/aakwaadizi-/,aayaakwaadizi,third_person_singular,,changed_conjunct,,FALSE,FALSE
ashi-naanwaginzo,3s - ind,ashi-naanwaginzo,/ashi-naanwaginzo-/,,third_person_singular,,independent,,FALSE,FALSE
ashi-naanwaginzo,3s - conj,ashi-naanwaginzod,/ashi-naanwaginzo-/,,third_person_singular,,conjunct,,FALSE,FALSE
naanogonagizi,3s - ind,naanogonagizi,/naanogonagizi-/,,third_person_singular,,independent,,FALSE,FALSE
naanogonagizi,3s - conj,naanogonagizid,/naanogonagizi-/,,third_person_singular,,conjunct,,FALSE,FALSE
naanogonagizi,3s - ch-conj,nayaanogonagizid,/naanogonagizi-/,,third_person_singular,,changed_conjunct,,FALSE,FALSE
miigaadan,1s - 0s - ind,nimiigaadaan,/miigaad-/,,first_person_singular,singular_inanimate,independent,,FALSE,FALSE
miigaadan,3s - 0s - ind,omiigaadaan,/miigaad-/,,third_person_singular,singular_inanimate,independent,,FALSE,FALSE
miigaadan,3s - 0 - conj,miigaadang,/miigaad-/,,third_person_singular,inanimate_number_not_shown,conjunct,,FALSE,FALSE
miigaadan,3s - 0 - ch-conj,maagaadang,/miigaad-/,,third_person_singular,inanimate_number_not_shown,changed_conjunct,,FALSE,FALSE
miigaadan,2s - 0 - imp,miigaadan,/miigaad-/,,second_person_singular,inanimate_number_not_shown,imperative,,FALSE,FALSE
miigaazo,1s - ind,nimiigaaz,/miigaazo-/,maamiigaazo,first_person_singular,,independent,,FALSE,FALSE
miigaazo,3s - ind,miigaazo,/miigaazo-/,maamiigaazo,third_person_singular,,independent,,FALSE,FALSE
miigaazo,1s - conj,miigaazoyaan,/miigaazo-/,maamiigaazo,first_person_singular,,conjunct,,FALSE,FALSE
miigaazo,3s - conj,miigaazod,/miigaazo-/,maamiigaazo,third_person_singular,,conjunct,,FALSE,FALSE
miigaazo,3s - part,maagaazod,/miigaazo-/,maamiigaazo,third_person_singular,,participle,,FALSE,FALSE
miigaazo,2s - imp prohib,gego miigaazoken,/miigaazo-/,maamiigaazo,second_person_singular,,prohibitive_imperative,,FALSE,FALSE
onendam,1s - ind,indoonendam,/onend+am-/,,first_person_singular,,independent,,FALSE,FALSE
onendam,1s - ind,nindoonendam,/onend+am-/,,first_person_singular,,independent,,FALSE,FALSE
onendam,1s - ind,nidoonendam,/onend+am-/,,first_person_singular,,independent,,FALSE,FALSE
onendam,3s - ind,onendam,/onend+am-/,,third_person_singular,,independent,,FALSE,FALSE
onendam,3s - conj,onendang,/onend+am-/,,third_person_singular,,conjunct,,FALSE,FALSE
zisiboodoon,1s - 0s - ind,inzisiboodoon,/zisibood-/,,first_person_singular,singular_inanimate,independent,,FALSE,FALSE
zisiboodoon,1s - 0s - ind,ninzisiboodoon,/zisibood-/,,first_person_singular,singular_inanimate,independent,,FALSE,FALSE
zisiboodoon,1s - 0s - ind,nizisiboodoon,/zisibood-/,,first_person_singular,singular_inanimate,independent,,FALSE,FALSE
zisiboodoon,3s - 0s - ind,ozisiboodoon,/zisibood-/,,third_person_singular,singular_inanimate,independent,,FALSE,FALSE
zisiboodoon,3s - 0 - conj,zisiboodood,/zisibood-/,,third_person_singular,inanimate_number_not_shown,conjunct,,FALSE,FALSE
zisiboodoon,3s - 0 - ch-conj,zesiboodood,/zisibood-/,,third_person_singular,inanimate_number_not_shown,changed_conjunct,,FALSE,FALSE
zisiboodoon,2s - 0 - imp,zisiboodoon,/zisibood-/,,second_person_singular,inanimate_number_not_shown,imperative,,FALSE,FALSE
zisiboojigan,sg,zisiboojigan,/zisiboojigan-/,,,,,singular,FALSE,FALSE
zisiboojigan,pl,zisiboojiganan,/zisiboojigan-/,,,,,plural,FALSE,FALSE
zisiboojigan,dim,zisiboojigaans,/zisiboojigan-/,,,,,,TRUE,FALSE
zisiboojigan,loc,zisiboojiganing,/zisiboojigan-/,,,,,,FALSE,TRUE
zisiboojigan,dim,zisiboojiganens,/zisiboojigan-/,,,,,,TRUE,FALSE
baanizhaawe,1s - ind,nimbaanizhaawe,/baanizhaawe-/,,first_person_singular,,independent,,FALSE,FALSE
baanizhaawe,1s - ind,nibaanizhaawe,/baanizhaawe-/,,first_person_singular,,independent,,FALSE,FALSE
baanizhaawe,3s - ind,baanizhaawe,/baanizhaawe-/,,third_person_singular,,independent,,FALSE,FALSE
baanizhaawe,3s - conj,baanizhaawed,/baanizhaawe-/,,third_person_singular,,conjunct,,FALSE,FALSE
baanizhaawe,3s - ch-conj,bayaanizhaawed,/baanizhaawe-/,,third_person_singular,,changed_conjunct,,FALSE,FALSE
mooshkina',1s - 3s - ind,nimooshkina'aa,/mooshkina'-/,,first_person_singular,third_person_singular,independent,,FALSE,FALSE
mooshkina',3s - 3' - ind,omooshkina'aan,/mooshkina'-/,,third_person_singular,third_person_obviative,independent,,FALSE,FALSE
mooshkina',3s - 3' - conj,mooshkina'aad,/mooshkina'-/,,third_person_singular,third_person_obviative,conjunct,,FALSE,FALSE
mooshkina',3s - 3' - ch-conj,mwaashkina'aad,/mooshkina'-/,,third_person_singular,third_person_obviative,changed_conjunct,,FALSE,FALSE
mooshkina',2s - 3 - imp,mooshkina',/mooshkina'-/,,second_person_singular,third_person_number_not_shown,imperative,,FALSE,FALSE
mooshkinebii'ige,1s - ind,nimooshkinebii'ige,/mooshkinebii'ige-/,,first_person_singular,,independent,,FALSE,FALSE
mooshkinebii'ige,3s - ind,mooshkinebii'ige,/mooshkinebii'ige-/,,third_person_singular,,independent,,FALSE,FALSE
mooshkinebii'ige,3s - conj,mooshkinebii'iged,/mooshkinebii'ige-/,,third_person_singular,,conjunct,,FALSE,FALSE
mooshkinebii'ige,3s - ch-conj,mwaashkinebii'iged,/mooshkinebii'ige-/,,third_person_singular,,changed_conjunct,,FALSE,FALSE
minwashkine,0s - ind,minwashkine,/minwashkine-/,maminwashkine,singular_inanimate,,independent,,FALSE,FALSE
minwashkine,0s - conj,minwashkineg,/minwashkine-/,maminwashkine,singular_inanimate,,conjunct,,FALSE,FALSE
minwashkine,0s - ch-conj,menwashkineg,/minwashkine-/,maminwashkine,singular_inanimate,,changed_conjunct,,FALSE,FALSE
minwashkine,0s - ind - aug,minwashkinemagad,/minwashkine-/,maminwashkine,singular_inanimate,,independent,,FALSE,FALSE
oninjigan,sg,oninjigan,/=ninjigan-/,,,,,singular,FALSE,FALSE
oninjigan,pl,oninjiganan,/=ninjigan-/,,,,,plural,FALSE,FALSE
aangwaamas,,aangwaamas,,,,,,,FALSE,FALSE
mikan,1s - 0s - ind,nimikaan,/mik-/,mamikan,first_person_singular,singular_inanimate,independent,,FALSE,FALSE
mikan,3s - 0s - ind,omikaan,/mik-/,mamikan,third_person_singular,singular_inanimate,independent,,FALSE,FALSE
mikan,3s - 0 - conj,mikang,/mik-/,mamikan,third_person_singular,inanimate_number_not_shown,conjunct,,FALSE,FALSE
mikan,3s - 0 - ch-conj,mekang,/mik-/,mamikan,third_person_singular,inanimate_number_not_shown,changed_conjunct,,FALSE,FALSE
mikan,2s - 0 - imp,mikan,/mik-/,mamikan,second_person_singular,inanimate_number_not_shown,imperative,,FALSE,FALSE
gwayakotam,1s - ind,ingwayakotam,/gwayakot+am-/,,first_person_singular,,independent,,FALSE,FALSE
gwayakotam,1s - ind,ningwayakotam,/gwayakot+am-/,,first_person_singular,,independent,,FALSE,FALSE
gwayakotam,1s - ind,nigwayakotam,/gwayakot+am-/,,first_person_singular,,independent,,FALSE,FALSE
gwayakotam,3s - ind,gwayakotam,/gwayakot+am-/,,third_person_singular,,independent,,FALSE,FALSE
gwayakotam,3s - conj,gwayakotang,/gwayakot+am-/,,third_person_singular,,conjunct,,FALSE,FALSE
gwayakotam,3s - ch-conj,gweyakotang,/gwayakot+am-/,,third_person_singular,,changed_conjunct,,FALSE,FALSE
biisaa,0s - ind,biisaa,/biisaa-/,,singular_inanimate,,independent,,FALSE,FALSE
biisaa,0s - conj,biisaag,/biisaa-/,,singular_inanimate,,conjunct,,FALSE,FALSE
biisaa,0s - ch-conj,baasaag,/biisaa-/,,singular_inanimate,,changed_conjunct,,FALSE,FALSE
biisaa,0s - ind - aug,biisaamagad,/biisaa-/,,singular_inanimate,,independent,,FALSE,FALSE
niibinaakwaanininj,sg,niibinaakwaanininj,/niibinaakwaanininjy-/,,,,,singular,FALSE,FALSE
niibinaakwaanininj,pl,niibinaakwaanininjiin,/niibinaakwaanininjy-/,,,,,plural,FALSE,FALSE
niibinaakwaanininj,dim,niibinaakwaanininjiins,/niibinaakwaanininjy-/,,,,,,TRUE,FALSE
niibinaakwaanininj,loc,niibinakwaanininjiing,/niibinaakwaanininjy-/,,,,,,FALSE,TRUE
mindaweganzhii,1s - ind,nimindaweganzhii,/mindaweganzhii-/,,first_person_singular,,independent,,FALSE,FALSE
mindaweganzhii,3s - ind,mindaweganzhii,/mindaweganzhii-/,,third_person_singular,,independent,,FALSE,FALSE
mindaweganzhii,3s - conj,mindaweganzhiid,/mindaweganzhii-/,,third_person_singular,,conjunct,,FALSE,FALSE
mindaweganzhii,3s - ch-conj,mendaweganzhiid,/mindaweganzhii-/,,third_person_singular,,changed_conjunct,,FALSE,FALSE
wanakoninj,sg,wanakoninj,/wanakoninjy-/,,,,,singular,FALSE,FALSE
wanakoninj,loc,waakoninjiing,/wanakoninjy-/,,,,,,FALSE,TRUE
giizhiitaa,1s - ind,ingiizhiitaa,/giizhiitaa-/,,first_person_singular,,independent,,FALSE,FALSE
giizhiitaa,1s - ind,ningiizhiitaa,/giizhiitaa-/,,first_person_singular,,independent,,FALSE,FALSE
giizhiitaa,1s - ind,nigiizhiitaa,/giizhiitaa-/,,first_person_singular,,independent,,FALSE,FALSE
giizhiitaa,3s - ind,giizhiitaa,/giizhiitaa-/,,third_person_singular,,independent,,FALSE,FALSE
giizhiitaa,3s - conj,giizhiitaad,/giizhiitaa-/,,third_person_singular,,conjunct,,FALSE,FALSE
giizhiitaa,3s - ch-conj,gaazhiitaad,/giizhiitaa-/,,third_person_singular,,changed_conjunct,,FALSE,FALSE
giizhakidoon,1s - 0s - ind,ingiizhakidoon,/giizhakid-/,,first_person_singular,singular_inanimate,independent,,FALSE,FALSE
giizhakidoon,1s - 0s - ind,ningiizhakidoon,/giizhakid-/,,first_person_singular,singular_inanimate,independent,,FALSE,FALSE
giizhakidoon,1s - 0s - ind,nigiizhakidoon,/giizhakid-/,,first_person_singular,singular_inanimate,independent,,FALSE,FALSE
giizhakidoon,3s - 0s - ind,ogiizhakidoon,/giizhakid-/,,third_person_singular,singular_inanimate,independent,,FALSE,FALSE
giizhakidoon,3s - 0 - conj,giizhakidood,/giizhakid-/,,third_person_singular,inanimate_number_not_shown,conjunct,,FALSE,FALSE
giizhakidoon,3s - 0 - ch-conj,gaazhakidood,/giizhakid-/,,third_person_singular,inanimate_number_not_shown,changed_conjunct,,FALSE,FALSE
giizhakidoon,2s - 0 - imp,giizhakidoon,/giizhakid-/,,second_person_singular,inanimate_number_not_shown,imperative,,FALSE,FALSE
madoodoowinini,sg,madoodoowinini,/madoodoowininiw-/,,,,,singular,FALSE,FALSE
madoodoowinini,pl,madoodoowininiwag,/madoodoowininiw-/,,,,,plural,FALSE,FALSE
zhingob,sg,zhingob,/zhingoby-/,,,,,singular,FALSE,FALSE
zhingob,pl,zhingobiig,/zhingoby-/,,,,,plural,FALSE,FALSE
zhingob,dim,zhingobiins,/zhingoby-/,,,,,,TRUE,FALSE
zhingob,loc,zhingobiing,/zhingoby-/,,,,,,FALSE,TRUE
zhingobaandag,pl,zhingobaandagoog,/zhingobaandagw-/,,,,,plural,FALSE,FALSE
zhingobaandag,dim,zhingobaandagoons,/zhingobaandagw-/,,,,,,TRUE,FALSE
zhingobaandag,loc,zhingobaandagong,/zhingobaandagw-/,,,,,,FALSE,TRUE
ishkode,sg,ishkode,/ishkodew-/,,,,,singular,FALSE,FALSE
ishkode,pl,ishkoden,/ishkodew-/,,,,,plural,FALSE,FALSE
ishkode,dim,ishkodens,/ishkodew-/,,,,,,TRUE,FALSE
ishkode,loc,ishkodeng,/ishkodew-/,,,,,,FALSE,TRUE
aate'igan,sg,aate'igan,/aate'igan-/,,,,,singular,FALSE,FALSE
aate'igan,pl,aate'iganan,/aate'igan-/,,,,,plural,FALSE,FALSE
aate'igan,dim,aate'igaans,/aate'igan-/,,,,,,TRUE,FALSE
aate'igan,loc,aate'iganing,/aate'igan-/,,,,,,FALSE,TRUE
jiichiishkinzhe'igan,sg,jiichiishkinzhe'igan,/jiichiishkinzhe'igan-/,,,,,singular,FALSE,FALSE
jiichiishkinzhe'igan,pl,jiichiishkinzhe'iganan,/jiichiishkinzhe'igan-/,,,,,plural,FALSE,FALSE
jiichiishkinzhe'igan,dim,jiichiishkinzhe'igaans,/jiichiishkinzhe'igan-/,,,,,,TRUE,FALSE
jiichiishkinzhe'igan,loc,jiichiishkinzhe'iganing,/jiichiishkinzhe'igan-/,,,,,,FALSE,TRUE
aatawe'igewidaabaan,sg,aatawe'igewidaabaan,/aatawe'igewidaabaan-/,,,,,singular,FALSE,FALSE
aatawe'igewidaabaan,pl,aatawe'igewidaabaanag,/aatawe'igewidaabaan-/,,,,,plural,FALSE,FALSE
aatawe'igewidaabaan,loc,aatawe'igewidaabaaning,/aatawe'igewidaabaan-/,,,,,,FALSE,TRUE
waawaatesi,sg,waawaatesi,/waawaatesiw-/,,,,,singular,FALSE,FALSE
waawaatesi,pl,waawaatesiwag,/waawaatesiw-/,,,,,plural,FALSE,FALSE
waawaatesi,dim,waawaatesiins,/waawaatesiw-/,,,,,,TRUE,FALSE
aate'ishkodawewinini,sg,aate'ishkodawewinini,/aate'ishkodawewininiw-/,,,,,singular,FALSE,FALSE
aate'ishkodawewinini,pl,aate'ishkodawewininiwag,/aate'ishkodawewininiw-/,,,,,plural,FALSE,FALSE
boodawaan,sg,boodawaan,/boodawaan-/,,,,,singular,FALSE,FALSE
boodawaan,pl,boodawaanan,/boodawaan-/,,,,,plural,FALSE,FALSE
boodawaan,dim,boodawaanens,/boodawaan-/,,,,,,TRUE,FALSE
boodawaan,loc,boodawaaning,/boodawaan-/,,,,,,FALSE,TRUE
mishi,sg,mishi,/miS-/,,,,,singular,FALSE,FALSE
mishi,pl,misan,/miS-/,,,,,plural,FALSE,FALSE
mishi,loc,mising,/miS-/,,,,,,FALSE,TRUE
mishi,loc dist,misikaang,/miS-/,,,,,,FALSE,FALSE
akawe,,akawe,,,,,,,FALSE,FALSE
nitamige,1s - ind,ninitamige,/nitamige-/,,first_person_singular,,independent,,FALSE,FALSE
nitamige,3s - ind,nitamige,/nitamige-/,,third_person_singular,,independent,,FALSE,FALSE
nitamige,3s - conj,nitamiged,/nitamige-/,,third_person_singular,,conjunct,,FALSE,FALSE
nitamige,3s - ch-conj,netamiged,/nitamige-/,,third_person_singular,,changed_conjunct,,FALSE,FALSE
niinawind,,niinawind,,,,,,,FALSE,FALSE
nitamoozhaan,sg,nitamoozhaan,/nitamoozhaan-/,,,,,singular,FALSE,FALSE
nitamoozhaan,pl,nitamoozhaanag,/nitamoozhaan-/,,,,,plural,FALSE,FALSE
nitamoozhaan,dim,nitamoozhaanens,/nitamoozhaan-/,,,,,,TRUE,FALSE
aabitawaasige,3s - ind,aabitawaasige,/aabitawaasige-/,,third_person_singular,,independent,,FALSE,FALSE
aabitawaasige,3s - conj,aabitawaasiged,/aabitawaasige-/,,third_person_singular,,conjunct,,FALSE,FALSE
aabitawaasige,3s - ch-conj,ayaabitawaasiged,/aabitawaasige-/,,third_person_singular,,changed_conjunct,,FALSE,FALSE
giigoonh,sg,giigoonh,/giigoonhy-/,,,,,singular,FALSE,FALSE
giigoonh,pl,giigoonyag,/giigoonhy-/,,,,,plural,FALSE,FALSE
giigoonh,dim,giigoonyens,/giigoonhy-/,,,,,,TRUE,FALSE
giigoonh,dim,giigoonhwens,/giigoonhy-/,,,,,,TRUE,FALSE
giigoonyike,1s - ind,ingiigoonyike,/giigoonyike-/,,first_person_singular,,independent,,FALSE,FALSE
giigoonyike,1s - ind,ningiigoonyike,/giigoonyike-/,,first_person_singular,,independent,,FALSE,FALSE
giigoonyike,1s - ind,nigiigoonyike,/giigoonyike-/,,first_person_singular,,independent,,FALSE,FALSE
giigoonyike,3s - conj,giigoonyiked,/giigoonyike-/,,third_person_singular,,conjunct,,FALSE,FALSE
giigoonyike,3s - ch-conj,gaagoonyiked,/giigoonyike-/,,third_person_singular,,changed_conjunct,,FALSE,FALSE
okeyaw,sg,okeyaw,/okeyaw-/,,,,,singular,FALSE,FALSE
okeyaw,pl,okeyawag,/okeyaw-/,,,,,plural,FALSE,FALSE
waak,sg,waak,/waakw-/,,,,,singular,FALSE,FALSE
waak,pl,waakwag,/waakw-/,,,,,plural,FALSE,FALSE
waak,dim,waakoons,/waakw-/,,,,,,TRUE,FALSE
waakoonsiwi-bakwezhigan,sg,waakoonsiwi-bakwezhigan,/waakoonsiwi-bakwezhigan-/,,,,,singular,FALSE,FALSE
migiskan,sg,migiskan,/migiskan-/,,,,,singular,FALSE,FALSE
migiskan,pl,migiskanan,/migiskan-/,,,,,plural,FALSE,FALSE
migiskan,dim,migiskaans,/migiskan-/,,,,,,TRUE,FALSE
migiskan,loc,migiskaning,/migiskan-/,,,,,,FALSE,TRUE
akwa'wewigamig,sg,akwa'wewigamig,/akwa'wewigamigw-/,,,,,singular,FALSE,FALSE
akwa'wewigamig,pl,akwa'wewigamigoon,/akwa'wewigamigw-/,,,,,plural,FALSE,FALSE
akwa'wewigamig,dim,akwa'wewigamigoons,/akwa'wewigamigw-/,,,,,,TRUE,FALSE
akwa'wewigamig,loc,akwa'wewigamigong,/akwa'wewigamigw-/,,,,,,FALSE,TRUE
onaga'ayan,obv,onaga'ayan,/=naga'ay-/,,,,,,FALSE,FALSE
onaga'ayan,obv,onaga'ayan,/=naga'ay-/,,,,,singular,FALSE,FALSE
onaga'ayan,obv - pl,onaga'aya',/=naga'ay-/,,,,,plural,FALSE,FALSE
giigoonhwaaboo,loc,giigoonhwaaboong,/giigoonhwaaboow-/,,,,,,FALSE,TRUE
anit,sg,anit,/anity-/,,,,,singular,FALSE,FALSE
anit,pl,anitiin,/anity-/,,,,,plural,FALSE,FALSE
anit,dim,anitiins,/anity-/,,,,,,TRUE,FALSE
ozhigwan,3s - 0s,ozhigwan,/=zhigwan-/,,third_person_singular,singular_inanimate,,,FALSE,FALSE
ozhigwan,3s - 0p - pos,ozhigwanan,/=zhigwan-/,,third_person_singular,,,,FALSE,FALSE
ozhigwan,3s - 0 - loc,ozhigwanaang,/=zhigwan-/,,third_person_singular,inanimate_number_not_shown,,,FALSE,TRUE
biindasaagan,sg,biindasaagan,/biindasaagan-/,,,,,singular,FALSE,FALSE
biindasaagan,pl,biindasaaganag,/biindasaagan-/,,,,,plural,FALSE,FALSE
biindasaagan,loc,biindasaaganing,/biindasaagan-/,,,,,,FALSE,TRUE
ojiig,sg,ojiig,/ojiig-/,,,,,singular,FALSE,FALSE
ojiig,pl,ojiigag,/ojiig-/,,,,,plural,FALSE,FALSE
ojiig,dim,ojiigens,/ojiig-/,,,,,,TRUE,FALSE
ojiig,pej,ojiigish,/ojiig-/,,,,,,FALSE,FALSE
ojiigiwayaan,sg,ojiigiwayaan,/ojiigiwayaan-/,,,,,singular,FALSE,FALSE
ojiigiwayaan,pl,ojiigiwayaanag,/ojiigiwayaan-/,,,,,plural,FALSE,FALSE
ojiigiwayaan,dim,ojiigiwayaanens,/ojiigiwayaan-/,,,,,,TRUE,FALSE
ojiigiwayaan,loc,ojiigiwayaaning,/ojiigiwayaan-/,,,,,,FALSE,TRUE
giigoonyikewinini,sg,giigoonyikewinini,/giigoonyikewininiw-/,,,,,singular,FALSE,FALSE
giigoonyikewinini,pl,giigoonyikewininiwag,/giigoonyikewininiw-/,,,,,plural,FALSE,FALSE
migiskanaak,sg,migiskanaak,/migiskanaakw-/,,,,,singular,FALSE,FALSE
migiskanaak,pl,migiskanaakoon,/migiskanaakw-/,,,,,plural,FALSE,FALSE
migiskanaak,dim,migiskanaakoons,/migiskanaakw-/,,,,,,TRUE,FALSE
migiskanaak,loc,migiskanaakong,/migiskanaakw-/,,,,,,FALSE,TRUE
bikwaakoninjiini,1s - ind,nibikwaakoninjiin,/bikwaakoninjiini-/,,first_person_singular,,independent,,FALSE,FALSE
bikwaakoninjiini,3s - ind,bikwaakoninjiini,/bikwaakoninjiini-/,,third_person_singular,,independent,,FALSE,FALSE
bikwaakoninjiini,3s - conj,bikwaakoninjiinid,/bikwaakoninjiini-/,,third_person_singular,,conjunct,,FALSE,FALSE
bikwaakoninjiini,3s - ch-conj,bekwaakoninjiinid,/bikwaakoninjiini-/,,third_person_singular,,changed_conjunct,,FALSE,FALSE
debashkine,0s - ind,debashkine,/debashkine-/,dedebashkinewan,singular_inanimate,,independent,,FALSE,FALSE
debashkine,0s - conj,debashkineg,/debashkine-/,dedebashkinewan,singular_inanimate,,conjunct,,FALSE,FALSE
debashkine,0s - ch-conj,dayebashkineg,/debashkine-/,dedebashkinewan,singular_inanimate,,changed_conjunct,,FALSE,FALSE
debashkine,0s - ind - aug,debashkinemagad,/debashkine-/,dedebashkinewan,singular_inanimate,,independent,,FALSE,FALSE
geshawishkan,1s - 0s - ind,ingeshawishkaan,/geshawishk-/,,first_person_singular,singular_inanimate,independent,,FALSE,FALSE
geshawishkan,1s - 0s - ind,ningeshawishkaan,/geshawishk-/,,first_person_singular,singular_inanimate,independent,,FALSE,FALSE
geshawishkan,1s - 0s - ind,nigeshawishkaan,/geshawishk-/,,first_person_singular,singular_inanimate,independent,,FALSE,FALSE
geshawishkan,3s - 0s - ind,ogeshawishkaan,/geshawishk-/,,third_person_singular,singular_inanimate,independent,,FALSE,FALSE
geshawishkan,3s - 0 - conj,geshawishkang,/geshawishk-/,,third_person_singular,inanimate_number_not_shown,conjunct,,FALSE,FALSE
geshawishkan,3s - 0 - ch-conj,gayeshawishkang,/geshawishk-/,,third_person_singular,inanimate_number_not_shown,changed_conjunct,,FALSE,FALSE
geshawishkan,2s - 3 - imp,geshawishkan,/geshawishk-/,,second_person_singular,third_person_number_not_shown,imperative,,FALSE,FALSE
banaskwiiwagitaawigamig,sg,banaskwiiwagitaawigamig,/banaskwiiwagitaawigamigw-/,,,,,singular,FALSE,FALSE
banaskwiiwagitaawigamig,pl,banaskwiiwagitaawigamigoon,/banaskwiiwagitaawigamigw-/,,,,,plural,FALSE,FALSE
banaskwiiwagitaawigamig,loc,banaskwiiwagitaawigamigong,/banaskwiiwagitaawigamigw-/,,,,,,FALSE,TRUE
naanoobii'igan,sg,naanoobii'igan,/naanoobii'igan-/,,,,,singular,FALSE,FALSE
naanoobii'igan,pl,naanoobii'iganag,/naanoobii'igan-/,,,,,plural,FALSE,FALSE
naano-diba'iganed,0s - ind,naano-diba'iganed,/naano-diba'iganed-/,,singular_inanimate,,independent,,FALSE,FALSE
naano-diba'iganed,0s - conj,naano-diba'iganek,/naano-diba'iganed-/,,singular_inanimate,,conjunct,,FALSE,FALSE
naano-diba'iganed,0s - ch-conj,nayaano-diba'iganek,/naano-diba'iganed-/,,singular_inanimate,,changed_conjunct,,FALSE,FALSE
nanaa'itoon,1s - 0s - ind,ninanaa'itoon,/nanaa'it-/,,first_person_singular,singular_inanimate,independent,,FALSE,FALSE
nanaa'itoon,3s - 0s - ind,onanaa'itoon,/nanaa'it-/,,third_person_singular,singular_inanimate,independent,,FALSE,FALSE
nanaa'itoon,3s - 0 - conj,nanaa'itood,/nanaa'it-/,,third_person_singular,inanimate_number_not_shown,conjunct,,FALSE,FALSE
nanaa'itoon,3s - 0 - ch-conj,nenaa'itood,/nanaa'it-/,,third_person_singular,inanimate_number_not_shown,changed_conjunct,,FALSE,FALSE
nanaa'itoon,2s - 0 - imp,nanaa'itoon,/nanaa'it-/,,second_person_singular,inanimate_number_not_shown,imperative,,FALSE,FALSE
gikiwe'on,sg,gikiwe'on,/gikiwe'on-/,,,,,singular,FALSE,FALSE
gikiwe'on,pl,gikiwe'onan,/gikiwe'on-/,,,,,plural,FALSE,FALSE
gikiwe'on,loc,gikiwe'oning,/gikiwe'on-/,,,,,,FALSE,TRUE
gikiwe'on,dim,gikiwe'onens,/gikiwe'on-/,,,,,,TRUE,FALSE
waazakonebijigan,sg,waazakonebijigan,/waazakonebijigan-/,,,,,singular,FALSE,FALSE
waazakonebijigan,pl,waazakonebijiganan,/waazakonebijigan-/,,,,,plural,FALSE,FALSE
waazakonebijigan,dim,waazakonebijigaans,/waazakonebijigan-/,,,,,,TRUE,FALSE
apaabowe,1s - ind,indapaabowe,/apaabowe-/,,first_person_singular,,independent,,FALSE,FALSE
apaabowe,1s - ind,nindapaabowe,/apaabowe-/,,first_person_singular,,independent,,FALSE,FALSE
apaabowe,1s - ind,nidapaabowe,/apaabowe-/,,first_person_singular,,independent,,FALSE,FALSE
apaabowe,3s - ind,apaabowe,/apaabowe-/,,third_person_singular,,independent,,FALSE,FALSE
apaabowe,3s - conj,apaabowed,/apaabowe-/,,third_person_singular,,conjunct,,FALSE,FALSE
apaabowe,3s - ch-conj,epaabowed,/apaabowe-/,,third_person_singular,,changed_conjunct,,FALSE,FALSE
babig,sg,babig,/babigw-/,,,,,singular,FALSE,FALSE
babig,pl,babigwag,/babigw-/,,,,,plural,FALSE,FALSE
babig,dim,babigoons,/babigw-/,,,,,,TRUE,FALSE
babig,pej,babigosh,/babigw-/,,,,,,FALSE,FALSE
ginjiba',1s - 3s - ind,inginjiba'aa,/ginjiba'-/,,first_person_singular,third_person_singular,independent,,FALSE,FALSE
ginjiba',1s - 3s - ind,ninginjiba'aa,/ginjiba'-/,,first_person_singular,third_person_singular,independent,,FALSE,FALSE
ginjiba',1s - 3s - ind,niginjiba'aa,/ginjiba'-/,,first_person_singular,third_person_singular,independent,,FALSE,FALSE
ginjiba',3s - 3' - ind,oginjiba'aan,/ginjiba'-/,,third_person_singular,third_person_obviative,independent,,FALSE,FALSE
ginjiba',3s - 3' - conj,ginjiba'aad,/ginjiba'-/,,third_person_singular,third_person_obviative,conjunct,,FALSE,FALSE
ginjiba',3s - 3' - part,genjiba'aad,/ginjiba'-/,,third_person_singular,third_person_obviative,participle,,FALSE,FALSE
ginjiba',2s - 3 - imp,ginjiba',/ginjiba'-/,,second_person_singular,third_person_number_not_shown,imperative,,FALSE,FALSE
biskijiitaa,3s - ind,biskijiitaa,/biskijiitaa-/,,third_person_singular,,independent,,FALSE,FALSE
biskijiitaa,3s - conj,biskijiitaad,/biskijiitaa-/,,third_person_singular,,conjunct,,FALSE,FALSE
biskijiitaa,3s - ch-conj,beskijiitaad,/biskijiitaa-/,,third_person_singular,,changed_conjunct,,FALSE,FALSE
mooningwane,sg,mooningwane,/mooningwanew-/,,,,,singular,FALSE,FALSE
mooningwane,pl,mooningwaneg,/mooningwanew-/,,,,,plural,FALSE,FALSE
mooningwane,dim,mooningwanens,/mooningwanew-/,,,,,,TRUE,FALSE
baakaakowebinan,1s - 0s - ind,imbaakaakowebinaan,/baakaakowebin-/,,first_person_singular,singular_inanimate,independent,,FALSE,FALSE
baakaakowebinan,1s - 0s - ind,nimbaakaakowebinaan,/baakaakowebin-/,,first_person_singular,singular_inanimate,independent,,FALSE,FALSE
baakaakowebinan,1s - 0s - ind,nibaakaakowebinaan,/baakaakowebin-/,,first_person_singular,singular_inanimate,independent,,FALSE,FALSE
baakaakowebinan,3s - 0s - ind,obaakaakowebinaan,/baakaakowebin-/,,third_person_singular,singular_inanimate,independent,,FALSE,FALSE
baakaakowebinan,3s - 0 - conj,baakaakowebinang,/baakaakowebin-/,,third_person_singular,inanimate_number_not_shown,conjunct,,FALSE,FALSE
baakaakowebinan,3s - 0 - ch-conj,bayaakaakowebinang,/baakaakowebin-/,,third_person_singular,inanimate_number_not_shown,changed_conjunct,,FALSE,FALSE
baakaakowebinan,2s - 0 - imp,baakaakowebinan,/baakaakowebin-/,,second_person_singular,inanimate_number_not_shown,imperative,,FALSE,FALSE
biiwaanag,sg,biiwaanag,/biiwaanagw-/,,,,,singular,FALSE,FALSE
biiwaanag,pl,biiwaanagoog,/biiwaanagw-/,,,,,plural,FALSE,FALSE
biiwaanag,dim,biiwaanagoons,/biiwaanagw-/,,,,,,TRUE,FALSE
biiwaanag,loc,biiwaanagong,/biiwaanagw-/,,,,,,FALSE,TRUE
gwanabishkan,1s - 0s - ind,ingwanabishkaan,/gwanabishk-/,gagwanabishkan,first_person_singular,singular_inanimate,independent,,FALSE,FALSE
gwanabishkan,1s - 0s - ind,ningwanabishkaan,/gwanabishk-/,gagwanabishkan,first_person_singular,singular_inanimate,independent,,FALSE,FALSE
gwanabishkan,1s - 0s - ind,nigwanabishkaan,/gwanabishk-/,gagwanabishkan,first_person_singular,singular_inanimate,independent,,FALSE,FALSE
gwanabishkan,3s - 0s - ind,ogwanabishkaan,/gwanabishk-/,gagwanabishkan,third_person_singular,singular_inanimate,independent,,FALSE,FALSE
gwanabishkan,3s - 0 - conj,gwanabishkang,/gwanabishk-/,gagwanabishkan,third_person_singular,inanimate_number_not_shown,conjunct,,FALSE,FALSE
gwanabishkan,3s - 0 - ch-conj,gwenabishkang,/gwanabishk-/,gagwanabishkan,third_person_singular,inanimate_number_not_shown,changed_conjunct,,FALSE,FALSE
gwanabishkan,2s - 0 - imp,gwanabishkan,/gwanabishk-/,gagwanabishkan,second_person_singular,inanimate_number_not_shown,imperative,,FALSE,FALSE
noodendam,1s - ind,ninoodendam,/noodend+am-/,,first_person_singular,,independent,,FALSE,FALSE
noodendam,3s - ind,noodendam,/noodend+am-/,,third_person_singular,,independent,,FALSE,FALSE
noodendam,3s - conj,noodendang,/noodend+am-/,,third_person_singular,,conjunct,,FALSE,FALSE
noodendam,3s - ch-conj,nwaadendang,/noodend+am-/,,third_person_singular,,changed_conjunct,,FALSE,FALSE
noojiwigiizhwe,1s - ind,ninoojiwigiizhwe,/noojiwigiizhwe-/,,first_person_singular,,independent,,FALSE,FALSE
noojiwigiizhwe,3s - ind,noojiwigiizhwe,/noojiwigiizhwe-/,,third_person_singular,,independent,,FALSE,FALSE
noojiwigiizhwe,3s - conj,noojiwigiizhwed,/noojiwigiizhwe-/,,third_person_singular,,conjunct,,FALSE,FALSE
agonjoonaagan,sg,agonjoonaagan,/agonjoonaagan-/,,,,,singular,FALSE,FALSE
agonjoonaagan,pl,agonjoonaaganan,/agonjoonaagan-/,,,,,plural,FALSE,FALSE
agonjoonaagan,dim,agonjoonaagaans,/agonjoonaagan-/,,,,,,TRUE,FALSE
agonjoonaagan,loc,agonjoonaaganing,/agonjoonaagan-/,,,,,,FALSE,TRUE
agwanjin,1s - ind,indagwanjin,/agwanjin-/,,first_person_singular,,independent,,FALSE,FALSE
agwanjin,1s - ind,nindagwanjin,/agwanjin-/,,first_person_singular,,independent,,FALSE,FALSE
agwanjin,1s - ind,nidagwanjin,/agwanjin-/,,first_person_singular,,independent,,FALSE,FALSE
agwanjin,3s - ind,agwanjin,/agwanjin-/,,third_person_singular,,independent,,FALSE,FALSE
agwanjin,3s - conj,agwanjing,/agwanjin-/,,third_person_singular,,conjunct,,FALSE,FALSE
agwanjin,3s - ch-conj,egwanjing,/agwanjin-/,,third_person_singular,,changed_conjunct,,FALSE,FALSE
okwiinowag,1p - ind,nindookwiinomin,/okwiino-/,,1p,,independent,,FALSE,FALSE
okwiinowag,3p - ind,okwiinowag,/okwiino-/,,3p,,independent,,FALSE,FALSE
okwiinowag,3p - conj,okwiinowaad,/okwiino-/,,3p,,conjunct,,FALSE,FALSE
okwiinowag,3p - ch-conj,wekwiinowaad,/okwiino-/,,3p,,changed_conjunct,,FALSE,FALSE
mooshka'an,0s - ind,mooshka'an,/mooshka'an-/,,singular_inanimate,,independent,,FALSE,FALSE
mooshka'an,0s - conj,mooshka'ang,/mooshka'an-/,,singular_inanimate,,conjunct,,FALSE,FALSE
mooshka'an,0s - ch-conj,mwaashka'ang,/mooshka'an-/,,singular_inanimate,,changed_conjunct,,FALSE,FALSE
mooshka'an,0s - ind,mooshka'an,/mooshka'an-/,,singular_inanimate,,independent,,FALSE,FALSE
mooshka'an,0s - conj,mooshka'ang,/mooshka'an-/,,singular_inanimate,,conjunct,,FALSE,FALSE
mooshka'an,0s - ch-conj,mwaashka'ang,/mooshka'an-/,,singular_inanimate,,changed_conjunct,,FALSE,FALSE
michisag,sg,michisag,/michisagw-/,,,,,singular,FALSE,FALSE
michisag,pl,michisagoon,/michisagw-/,,,,,plural,FALSE,FALSE
michisag,loc,michisagong,/michisagw-/,,,,,,FALSE,TRUE
bakwezhigani-makak,sg,bakwezhigani-makak,/bakwezhigani-makakw-/,,,,,singular,FALSE,FALSE
bakwezhigani-makak,pl,bakwezhigani-makakoon,/bakwezhigani-makakw-/,,,,,plural,FALSE,FALSE
bakwezhigani-makak,loc,bakwezhigani-makakong,/bakwezhigani-makakw-/,,,,,,FALSE,TRUE
bakwezhigani-makak,dim,bakwezhigani-makakoons,/bakwezhigani-makakw-/,,,,,,TRUE,FALSE
bimijiwan,0s - ind,bimijiwan,/bimijiwan-/,,singular_inanimate,,independent,,FALSE,FALSE
bimijiwan,0s - conj,bimijiwang,/bimijiwan-/,,singular_inanimate,,conjunct,,FALSE,FALSE
bimijiwan,0s - ch-conj,bemijiwang,/bimijiwan-/,,singular_inanimate,,changed_conjunct,,FALSE,FALSE
waabigwan,sg,waabigwan,/waabigwany-/,,,,,singular,FALSE,FALSE
waabigwan,pl,waabigwaniin,/waabigwany-/,,,,,plural,FALSE,FALSE
waabigwan,dim,waabigwaniins,/waabigwany-/,,,,,,TRUE,FALSE
waabigwan,pej,waabigwaniish,/waabigwany-/,,,,,,FALSE,FALSE
waabigwan,loc,waabigwaniing,/waabigwany-/,,,,,,FALSE,TRUE
waabigwanii-adaawewigamig,sg,waabigwanii-adaawewigamig,/waabigwanii-adaawewigamigw-/,,,,,singular,FALSE,FALSE
waabigwanii-adaawewigamig,pl,waabigwanii-adaawewigamigoon,/waabigwanii-adaawewigamigw-/,,,,,plural,FALSE,FALSE
waabigwanii-adaawewigamig,loc,waabigwanii-adaawewigamigong,/waabigwanii-adaawewigamigw-/,,,,,,FALSE,TRUE
biiswewigwane,3s - ind,biiswewigwane,/biiswewigwane-/,,third_person_singular,,independent,,FALSE,FALSE
biiswewigwane,3s - conj,biiswewigwaned,/biiswewigwane-/,,third_person_singular,,conjunct,,FALSE,FALSE
bibigwan,sg,bibigwan,/bibigwan-/,,,,,singular,FALSE,FALSE
bibigwan,pl,bibigwanan,/bibigwan-/,,,,,plural,FALSE,FALSE
bibigwan,dim,bibigwaans,/bibigwan-/,,,,,,TRUE,FALSE
bibigwan,loc,bibigwaning,/bibigwan-/,,,,,,FALSE,TRUE
bibigwan,pej - sg,bibigwanish,/bibigwan-/,,,,,singular,FALSE,FALSE
animikose,0s - ind,animikose,/animikose-/,,singular_inanimate,,independent,,FALSE,FALSE
animikose,0s - conj,animikoseg,/animikose-/,,singular_inanimate,,conjunct,,FALSE,FALSE
animikose,0s - ch-conj,enimikoseg,/animikose-/,,singular_inanimate,,changed_conjunct,,FALSE,FALSE
animikose,0s - ind - aug,animikosemagad,/animikose-/,,singular_inanimate,,independent,,FALSE,FALSE
animibide,0s - ind,animibide,/animibide-/,,singular_inanimate,,independent,,FALSE,FALSE
animibide,0s - conj,animibideg,/animibide-/,,singular_inanimate,,conjunct,,FALSE,FALSE
animibide,0s - ch-conj,enimibideg,/animibide-/,,singular_inanimate,,changed_conjunct,,FALSE,FALSE
animibide,0s - aug - ind,animibidemagad,/animibide-/,,singular_inanimate,,independent,,FALSE,FALSE
agawaatese,0s - ind,agawaatese,/agawaatese-/,,singular_inanimate,,independent,,FALSE,FALSE
agawaatese,0s - conj,agawaateseg,/agawaatese-/,,singular_inanimate,,conjunct,,FALSE,FALSE
agawaatese,0s - ch-conj,egawaateseg,/agawaatese-/,,singular_inanimate,,changed_conjunct,,FALSE,FALSE
agawaatese,0s - ind - aug,agawaatesemagad,/agawaatese-/,,singular_inanimate,,independent,,FALSE,FALSE
oojii,sg,oojii,/oojiiw-/,,,,,singular,FALSE,FALSE
oojii,dim,oojiins,/oojiiw-/,,,,,,TRUE,FALSE
oojii,pl,oojiig,/oojiiw-/,,,,,plural,FALSE,FALSE
gaa-babaamisewaad,3s - part,gaa-babaamised,,,third_person_singular,,participle,,FALSE,FALSE
gaa-babaamisewaad,3p - part,gaa-babaamisewaad,,,3p,,participle,,FALSE,FALSE
zhagashkaandawe,sg,zhagashkaandawe,/zhagashkaandawew-/,,,,,singular,FALSE,FALSE
zhagashkaandawe,pl,zhagashkaandaweg,/zhagashkaandawew-/,,,,,plural,FALSE,FALSE
zhagashkaandawe,dim,zhagashkaandawens,/zhagashkaandawew-/,,,,,,TRUE,FALSE
biite,sg,biite,/biitew-/,,,,,singular,FALSE,FALSE
biitewan,0s - ind,biitewan,/biitewan-/,,singular_inanimate,,independent,,FALSE,FALSE
biitewan,0s - conj,biitewang,/biitewan-/,,singular_inanimate,,conjunct,,FALSE,FALSE
biitewan,0s - ch-conj,baatewang,/biitewan-/,,singular_inanimate,,changed_conjunct,,FALSE,FALSE
awan,0s - ind,awan,/awan-/,ayawan,singular_inanimate,,independent,,FALSE,FALSE
awan,0s - conj,awang,/awan-/,ayawan,singular_inanimate,,conjunct,,FALSE,FALSE
awan,0s - ch-conj,ewang,/awan-/,ayawan,singular_inanimate,,changed_conjunct,,FALSE,FALSE
awan,0s - ind,awan,/awan-/,ayawan,singular_inanimate,,independent,,FALSE,FALSE
awan,0s - conj,awang,/awan-/,ayawan,singular_inanimate,,conjunct,,FALSE,FALSE
awan,0s - ch-conj,ewang,/awan-/,ayawan,singular_inanimate,,changed_conjunct,,FALSE,FALSE
biskiigin,1s - 3s - ind,imbiskiiginaa,/biskiigin-/,,first_person_singular,third_person_singular,independent,,FALSE,FALSE
biskiigin,1s - 3s - ind,nimbiskiiginaa,/biskiigin-/,,first_person_singular,third_person_singular,independent,,FALSE,FALSE
biskiigin,1s - 3s - ind,nibiskiiginaa,/biskiigin-/,,first_person_singular,third_person_singular,independent,,FALSE,FALSE
biskiigin,3s - 3' - ind,obiskiiginaan,/biskiigin-/,,third_person_singular,third_person_obviative,independent,,FALSE,FALSE
biskiigin,3s - 3' - conj,biskiiginaad,/biskiigin-/,,third_person_singular,third_person_obviative,conjunct,,FALSE,FALSE
biskiigin,3s - 3' - ch-conj,beskiiginaad,/biskiigin-/,,third_person_singular,third_person_obviative,changed_conjunct,,FALSE,FALSE
biskiigin,2s - 3 - imp,biskiigin,/biskiigin-/,,second_person_singular,third_person_number_not_shown,imperative,,FALSE,FALSE
biskaa,0s - ind,biskaa,/biskaa-/,,singular_inanimate,,independent,,FALSE,FALSE
biskaa,0s - conj,biskaag,/biskaa-/,,singular_inanimate,,conjunct,,FALSE,FALSE
biskaa,0s - ch-conj,beskaag,/biskaa-/,,singular_inanimate,,changed_conjunct,,FALSE,FALSE
biskaa,0s - ind - aug,biskaamagad,/biskaa-/,,singular_inanimate,,independent,,FALSE,FALSE
maada'adoo,1s - ind,nimaada'adoo,/maada'adoo-/,,first_person_singular,,independent,,FALSE,FALSE
maada'adoo,3s - ind,maada'adoo,/maada'adoo-/,,third_person_singular,,independent,,FALSE,FALSE
maada'adoo,3s - conj,maada'adood,/maada'adoo-/,,third_person_singular,,conjunct,,FALSE,FALSE
maada'adoo,3s - ch-conj,mayaada'adood,/maada'adoo-/,,third_person_singular,,changed_conjunct,,FALSE,FALSE
biminizha',1s - 3s - ind,imbiminizha'waa,/biminizha'w-/,,first_person_singular,third_person_singular,independent,,FALSE,FALSE
biminizha',1s - 3s - ind,nimbiminizha'waa,/biminizha'w-/,,first_person_singular,third_person_singular,independent,,FALSE,FALSE
biminizha',1s - 3s - ind,nibiminizha'waa,/biminizha'w-/,,first_person_singular,third_person_singular,independent,,FALSE,FALSE
biminizha',3s - 3' - ind,obiminizha'waan,/biminizha'w-/,,third_person_singular,third_person_obviative,independent,,FALSE,FALSE
biminizha',3s - 3' - conj,biminizha'waad,/biminizha'w-/,,third_person_singular,third_person_obviative,conjunct,,FALSE,FALSE
biminizha',3s - 3' - ch-conj,beminizha'waad,/biminizha'w-/,,third_person_singular,third_person_obviative,changed_conjunct,,FALSE,FALSE
biminizha',2s - 3 - imp,biminizha',/biminizha'w-/,,second_person_singular,third_person_number_not_shown,imperative,,FALSE,FALSE
biminizha',2s - 3 - imp,biminizha'wi,/biminizha'w-/,,second_person_singular,third_person_number_not_shown,imperative,,FALSE,FALSE
gikinootaw,1s - 3s - ind,ingikinootawaa,/gikinootaw-/,,first_person_singular,third_person_singular,independent,,FALSE,FALSE
gikinootaw,1s - 3s - ind,ningikinootawaa,/gikinootaw-/,,first_person_singular,third_person_singular,independent,,FALSE,FALSE
gikinootaw,1s - 3s - ind,nigikinootawaa,/gikinootaw-/,,first_person_singular,third_person_singular,independent,,FALSE,FALSE
gikinootaw,3s - 3' - ind,ogikinootawaan,/gikinootaw-/,,third_person_singular,third_person_obviative,independent,,FALSE,FALSE
gikinootaw,3s - 3' - conj,gikinootawaad,/gikinootaw-/,,third_person_singular,third_person_obviative,conjunct,,FALSE,FALSE
gikinootaw,3s - 3' - ch-conj,gekinootawaad,/gikinootaw-/,,third_person_singular,third_person_obviative,changed_conjunct,,FALSE,FALSE
gikinootaw,2s - 3 - imp,gikinootaw,/gikinootaw-/,,second_person_singular,third_person_number_not_shown,imperative,,FALSE,FALSE
miijim,sg,miijim,/miijim-/,,,,,singular,FALSE,FALSE
miijim,pl,miijiman,/miijim-/,,,,,plural,FALSE,FALSE
gagiibaadad,0s - ind,gagiibaadad,/gagiibaadad-/,,singular_inanimate,,independent,,FALSE,FALSE
gagiibaadad,0s - conj,gagiibaadak,/gagiibaadad-/,,singular_inanimate,,conjunct,,FALSE,FALSE
gagiibaadad,0s - ch-conj,gegiibaadak,/gagiibaadad-/,,singular_inanimate,,changed_conjunct,,FALSE,FALSE
gagiibaajitoon,1s - 0s - ind,nigagiibaajitoon,/gagiibaajit-/,,first_person_singular,singular_inanimate,independent,,FALSE,FALSE
gagiibaajitoon,3s - 0s - ind,ogagiibaajitoon,/gagiibaajit-/,,third_person_singular,singular_inanimate,independent,,FALSE,FALSE
gagiibaajitoon,3s - 0 - conj,gagiibaajitood,/gagiibaajit-/,,third_person_singular,inanimate_number_not_shown,conjunct,,FALSE,FALSE
gagiibaajitoon,3s - 0 - ch-conj,gegiibaajitood,/gagiibaajit-/,,third_person_singular,inanimate_number_not_shown,changed_conjunct,,FALSE,FALSE
nizid,sg,nizid,/=zid-/,,,,,singular,FALSE,FALSE
nizid,pl,nizidan,/=zid-/,,,,,plural,FALSE,FALSE
nizid,dim,nizidens,/=zid-/,,,,,,TRUE,FALSE
nizid,loc,nizidaang,/=zid-/,,,,,,FALSE,TRUE
nizid,pej,nizidaash,/=zid-/,,,,,,FALSE,FALSE
aazhawaandawaagan,sg,aazhawaandawaagan,/aazhawaandawaagan-/,,,,,singular,FALSE,FALSE
aazhawaandawaagan,pl,aazhawaandawaaganan,/aazhawaandawaagan-/,,,,,plural,FALSE,FALSE
aazhawaandawaagan,dim,aazhawaandawaagaans,/aazhawaandawaagan-/,,,,,,TRUE,FALSE
aazhawaandawaagan,loc,aazhawaandawaaganing,/aazhawaandawaagan-/,,,,,,FALSE,TRUE
ozide-miikana,sg,ozide-miikana,/ozide-miikanaw-/,,,,,singular,FALSE,FALSE
ozide-miikana,pl,ozide-miikanan,/ozide-miikanaw-/,,,,,plural,FALSE,FALSE
ozide-miikana,dim,ozide-miikanens,/ozide-miikanaw-/,,,,,,TRUE,FALSE
ozide-miikana,dim,ozide-miikaans,/ozide-miikanaw-/,,,,,,TRUE,FALSE
ozide-miikana,loc,ozide-miikanaang,/ozide-miikanaw-/,,,,,,FALSE,TRUE
bimikawaan,sg,bimikawaan,/bimikawaan-/,,,,,singular,FALSE,FALSE
bimikawaan,pl,bimikawaanan,/bimikawaan-/,,,,,plural,FALSE,FALSE
bimikawaan,dim,bimikawaanens,/bimikawaan-/,,,,,,TRUE,FALSE
apizideyaakwa'igan,sg,apizideyaakwa'igan,/apizideyaakwa'igan-/,,,,,singular,FALSE,FALSE
apizideyaakwa'igan,pl,apizideyaakwa'iganan,/apizideyaakwa'igan-/,,,,,plural,FALSE,FALSE
aajizide'onaak,sg,aajizide'onaak,/aajizide'onaakw-/,,,,,singular,FALSE,FALSE
aajizide'onaak,pl,aajizide'onaakoon,/aajizide'onaakw-/,,,,,plural,FALSE,FALSE
aajizide'onaak,dim,aajizide'onaakoons,/aajizide'onaakw-/,,,,,,TRUE,FALSE
aajizide'onaak,loc,aajizide'onaakong,/aajizide'onaakw-/,,,,,,FALSE,TRUE
apizideshinowin,sg,apizideshinowin,/apizideshinowin-/,,,,,singular,FALSE,FALSE
apizideshinowin,pl,apizideshinowinan,/apizideshinowin-/,,,,,plural,FALSE,FALSE
apizideshinowin,dim,apizideshinowinens,/apizideshinowin-/,,,,,,TRUE,FALSE
apizideshinowin,loc,apizideshinowining,/apizideshinowin-/,,,,,,FALSE,TRUE
gina'amaw,1s - 3s - ind,ingina'amawaa,/gina'amaw-/,,first_person_singular,third_person_singular,independent,,FALSE,FALSE
gina'amaw,1s - 3s - ind,ningina'amawaa,/gina'amaw-/,,first_person_singular,third_person_singular,independent,,FALSE,FALSE
gina'amaw,1s - 3s - ind,nigina'amawaa,/gina'amaw-/,,first_person_singular,third_person_singular,independent,,FALSE,FALSE
gina'amaw,3s - 3' - ind,ogina'amawaan,/gina'amaw-/,,third_person_singular,third_person_obviative,independent,,FALSE,FALSE
gina'amaw,3s - 3' - conj,gina'amawaad,/gina'amaw-/,,third_person_singular,third_person_obviative,conjunct,,FALSE,FALSE
gina'amaw,3s - 3' - ch-conj,gena'amawaad,/gina'amaw-/,,third_person_singular,third_person_obviative,changed_conjunct,,FALSE,FALSE
gina'amaw,2s - 3 - imp,gina'amaw,/gina'amaw-/,,second_person_singular,third_person_number_not_shown,imperative,,FALSE,FALSE
makam,1s - 3s - ind,nimakamaa,/makam-/,,first_person_singular,third_person_singular,independent,,FALSE,FALSE
makam,3s - 3' - ind,omakamaan,/makam-/,,third_person_singular,third_person_obviative,independent,,FALSE,FALSE
makam,3s - 3' - conj,makamaad,/makam-/,,third_person_singular,third_person_obviative,conjunct,,FALSE,FALSE
makam,3s - 3' - ch-conj,mekamaad,/makam-/,,third_person_singular,third_person_obviative,changed_conjunct,,FALSE,FALSE
makam,2s - 3 - imp,makam,/makam-/,,second_person_singular,third_person_number_not_shown,imperative,,FALSE,FALSE
nikatig,sg,nikatig,/=katigw-/,,,,,singular,FALSE,FALSE
nikatig,loc,nikatigwaang,/=katigw-/,,,,,,FALSE,TRUE
mayagwewinini,sg,mayagwewinini,/mayagwewininiw-/,,,,,singular,FALSE,FALSE
mayagwewinini,pl,mayagwewininiwag,/mayagwewininiw-/,,,,,plural,FALSE,FALSE
amikoninj,sg,amikoninj,/amikoninjy-/,,,,,singular,FALSE,FALSE
amikoninj,pl,amikoninjiin,/amikoninjy-/,,,,,plural,FALSE,FALSE
amikoninj,dim,amikoninjiins,/amikoninjy-/,,,,,,TRUE,FALSE
amikoninj,loc,amikoninjiing,/amikoninjy-/,,,,,,FALSE,TRUE
onwaachige,1s - ind,indoonwaachige,/onwaachige-/,,first_person_singular,,independent,,FALSE,FALSE
onwaachige,1s - ind,nindoonwaachige,/onwaachige-/,,first_person_singular,,independent,,FALSE,FALSE
onwaachige,1s - ind,nidoonwaachige,/onwaachige-/,,first_person_singular,,independent,,FALSE,FALSE
onwaachige,ind,onwaachige,/onwaachige-/,,,,independent,,FALSE,FALSE
onwaachige,3s - conj,onwaachiged,/onwaachige-/,,third_person_singular,,conjunct,,FALSE,FALSE
onwaachige,3s - ch-conj,wenwaachiged,/onwaachige-/,,third_person_singular,,changed_conjunct,,FALSE,FALSE
boonendan,1s - 0s - ind,mboonendaan,/boonend-/,,first_person_singular,singular_inanimate,independent,,FALSE,FALSE
boonendan,1s - 0s - ind,nimboonendaan,/boonend-/,,first_person_singular,singular_inanimate,independent,,FALSE,FALSE
boonendan,1s - 0s - ind,niboonendaan,/boonend-/,,first_person_singular,singular_inanimate,independent,,FALSE,FALSE
boonendan,3s - 0s - ind,oboonendaan,/boonend-/,,third_person_singular,singular_inanimate,independent,,FALSE,FALSE
boonendan,3s - 0 - conj,boonendang,/boonend-/,,third_person_singular,inanimate_number_not_shown,conjunct,,FALSE,FALSE
boonendan,3s - 0 - ch-conj,bwaanendang,/boonend-/,,third_person_singular,inanimate_number_not_shown,changed_conjunct,,FALSE,FALSE
boonendan,2s - 0 - imp,boonendan,/boonend-/,,second_person_singular,inanimate_number_not_shown,imperative,,FALSE,FALSE
waniike,1s - ind,niwaniike,/waniike-/,,first_person_singular,,independent,,FALSE,FALSE
waniike,3s - ind,waniike,/waniike-/,,third_person_singular,,independent,,FALSE,FALSE
waniike,3s - conj,waniiked,/waniike-/,,third_person_singular,,conjunct,,FALSE,FALSE
waniike,3s - ch-conj,weniiked,/waniike-/,,third_person_singular,,changed_conjunct,,FALSE,FALSE
badaka'igan,sg,badaka'igan,/badaka'igan-/,,,,,singular,FALSE,FALSE
badaka'igan,pl,badaka'iganan,/badaka'igan-/,,,,,plural,FALSE,FALSE
badaka'igan,dim,badaka'igaans,/badaka'igan-/,,,,,,TRUE,FALSE
badaka'igan,dim,badaka'iganens,/badaka'igan-/,,,,,,TRUE,FALSE
badaka'igan,loc,badaka'iganing,/badaka'igan-/,,,,,,FALSE,TRUE
niingidawaa,0s - ind,niingidawaa,/niingidawaa-/,,singular_inanimate,,independent,,FALSE,FALSE
niingidawaa,0s - conj,niingidawaag,/niingidawaa-/,,singular_inanimate,,conjunct,,FALSE,FALSE
niingidawaa,0s - ch-conj,naangidawaag,/niingidawaa-/,,singular_inanimate,,changed_conjunct,,FALSE,FALSE
niingidawaa,0s - aug - ind,niingidawaamagad,/niingidawaa-/,,singular_inanimate,,independent,,FALSE,FALSE
niingidawaa,0s - ind,niingidawaa,/niingidawaa-/,,singular_inanimate,,independent,,FALSE,FALSE
niingidawaa,0s - conj,niingidawaag,/niingidawaa-/,,singular_inanimate,,conjunct,,FALSE,FALSE
niingidawaa,0s - ch-conj,naangidawaag,/niingidawaa-/,,singular_inanimate,,changed_conjunct,,FALSE,FALSE
niingidawaa,0s - aug - ind,niingidawaamagad,/niingidawaa-/,,singular_inanimate,,independent,,FALSE,FALSE
mooshkinebii'ige,1s - ind,nimooshkinebii'ige,/mooshkinebii'ige-/,,first_person_singular,,independent,,FALSE,FALSE
mooshkinebii'ige,3s - ind,mooshkinebii'ige,/mooshkinebii'ige-/,,third_person_singular,,independent,,FALSE,FALSE
mooshkinebii'ige,3s - conj,mooshkinebii'iged,/mooshkinebii'ige-/,,third_person_singular,,conjunct,,FALSE,FALSE
mooshkinebii'ige,3s - ch-conj,mwaashkinebii'iged,/mooshkinebii'ige-/,,third_person_singular,,changed_conjunct,,FALSE,FALSE
ozhitoon,1s - 0s - ind,indoozhitoon,/ozhit-/,,first_person_singular,singular_inanimate,independent,,FALSE,FALSE
ozhitoon,1s - 0s - ind,nindoozhitoon,/ozhit-/,,first_person_singular,singular_inanimate,independent,,FALSE,FALSE
ozhitoon,3s - 0s - ind,odoozhitoon,/ozhit-/,,third_person_singular,singular_inanimate,independent,,FALSE,FALSE
ozhitoon,3s - 0 - conj,ozhitood,/ozhit-/,,third_person_singular,inanimate_number_not_shown,conjunct,,FALSE,FALSE
ozhitoon,3s - 0 - ch-conj,wezhitood,/ozhit-/,,third_person_singular,inanimate_number_not_shown,changed_conjunct,,FALSE,FALSE
ozhitoon,2s - 0 - imp,ozhitoon,/ozhit-/,,second_person_singular,inanimate_number_not_shown,imperative,,FALSE,FALSE
ozhitoon,2s - 0 - imp,ozhitooyok,/ozhit-/,,second_person_singular,inanimate_number_not_shown,imperative,,FALSE,FALSE
ozhitoon,21p - 0s - imp,ozhitoodaa,/ozhit-/,,first_person_inclusive_plural,singular_inanimate,imperative,,FALSE,FALSE
gayat,,gayat,,,,,,,FALSE,FALSE
zhawendaagozi,1s - ind,inzhawendaagoz,/zhawendaagozi-/,,first_person_singular,,independent,,FALSE,FALSE
zhawendaagozi,1s - ind,ninzhawendaagoz,/zhawendaagozi-/,,first_person_singular,,independent,,FALSE,FALSE
zhawendaagozi,1s - ind,nizhawendaagoz,/zhawendaagozi-/,,first_person_singular,,independent,,FALSE,FALSE
zhawendaagozi,3s - ind,zhawendaagozi,/zhawendaagozi-/,,third_person_singular,,independent,,FALSE,FALSE
zhawendaagozi,3s - conj,zhawendaagozid,/zhawendaagozi-/,,third_person_singular,,conjunct,,FALSE,FALSE
zhawendaagozi,3s - ch-conj,zhewendaagozid,/zhawendaagozi-/,,third_person_singular,,changed_conjunct,,FALSE,FALSE
niiyoobii'igan,sg,niiyoobii'igan,/niiyoobii'igan-/,,,,,singular,FALSE,FALSE
niiyoobii'igan,pl,niiyoobii'iganag,/niiyoobii'igan-/,,,,,plural,FALSE,FALSE
niiyo-diba'iganed,0s - ind,niiyo-diba'iganed,/niiyo-diba'iganed-/,,singular_inanimate,,independent,,FALSE,FALSE
niiyo-diba'iganed,0s - conj,niiyo-diba'iganek,/niiyo-diba'iganed-/,,singular_inanimate,,conjunct,,FALSE,FALSE
niiyo-diba'iganed,0s - ch-conj,naayo-diba'iganek,/niiyo-diba'iganed-/,,singular_inanimate,,changed_conjunct,,FALSE,FALSE
ashi-niiwaginzo,3s - ind,ashi-niiwaginzo,/ashi-niiwaginzo-/,,third_person_singular,,independent,,FALSE,FALSE
ashi-niiwaginzo,3s - conj,ashi-niiwaginzod,/ashi-niiwaginzo-/,,third_person_singular,,conjunct,,FALSE,FALSE
niiwogonagizi,3s - conj,niiwogonagizid,/niiwogonagizi-/,,third_person_singular,,conjunct,,FALSE,FALSE
niiwogonagizi,3s - ch-conj,naawogonagizid,/niiwogonagizi-/,,third_person_singular,,changed_conjunct,,FALSE,FALSE
baapaashkizige-giizhigad,0s - ind,baapaashkizige-giizhigad,/baapaashkizige-giizhigad-/,,singular_inanimate,,independent,,FALSE,FALSE
baapaashkizige-giizhigad,0s - conj,baapaashkizige-giizhigak,/baapaashkizige-giizhigad-/,,singular_inanimate,,conjunct,,FALSE,FALSE
baapaashkizige-giizhigad,0s - ch-conj,bayaapaashkizige-giizhigak,/baapaashkizige-giizhigad-/,,singular_inanimate,,changed_conjunct,,FALSE,FALSE
waagosh,sg,waagosh,/waagosh-/,,,,,singular,FALSE,FALSE
waagosh,pl,waagoshag,/waagosh-/,,,,,plural,FALSE,FALSE
waagosh,dim,waagoshens,/waagosh-/,,,,,,TRUE,FALSE
waagosh,pej,waagoshish,/waagosh-/,,,,,,FALSE,FALSE
waagoshiwayaan,sg,waagoshiwayaan,/waagoshiwayaan-/,,,,,singular,FALSE,FALSE
waagoshiwayaan,pl,waagoshiwayaanag,/waagoshiwayaan-/,,,,,plural,FALSE,FALSE
waagoshiwayaan,dim,waagoshiwayaanens,/waagoshiwayaan-/,,,,,,TRUE,FALSE
misajidamoo,sg,misajidamoo,/misajidamoow-/,,,,,singular,FALSE,FALSE
misajidamoo,pl,misajidamoog,/misajidamoow-/,,,,,plural,FALSE,FALSE
misajidamoo,dim,misajidamoons,/misajidamoow-/,,,,,,TRUE,FALSE
ozhaawashkojiisag,sg,ozhaawashkojiisag,/ozhaawashkojiisagw-/,,,,,singular,FALSE,FALSE
ozhaawashkojiisag,pl,ozhaawashkojiisagoon,/ozhaawashkojiisagw-/,,,,,plural,FALSE,FALSE
wakewan,0s - ind,wakewan,/wakewan-/,,singular_inanimate,,independent,,FALSE,FALSE
wakewan,0s - conj,wakewang,/wakewan-/,,singular_inanimate,,conjunct,,FALSE,FALSE
wakewan,0s - ch-conj,wekewang,/wakewan-/,,singular_inanimate,,changed_conjunct,,FALSE,FALSE
niinamizi,1s - ind,niniinamiz,/niinamizi-/,naaniinamizi,first_person_singular,,independent,,FALSE,FALSE
niinamizi,3s - ind,niinamizi,/niinamizi-/,naaniinamizi,third_person_singular,,independent,,FALSE,FALSE
niinamizi,3s - conj,niinamizid,/niinamizi-/,naaniinamizi,third_person_singular,,conjunct,,FALSE,FALSE
niinamizi,3s - ch-conj,naanamizid,/niinamizi-/,naaniinamizi,third_person_singular,,changed_conjunct,,FALSE,FALSE
iskigamiziganaak,sg,iskigamiziganaak,/iskigamiziganaakw-/,,,,,singular,FALSE,FALSE
iskigamiziganaak,pl,iskigamiziganaakoon,/iskigamiziganaakw-/,,,,,plural,FALSE,FALSE
iskigamiziganaak,dim,iskigamiziganaakoons,/iskigamiziganaakw-/,,,,,,TRUE,FALSE
iskigamiziganaak,loc,iskigamiziganaakong,/iskigamiziganaakw-/,,,,,,FALSE,TRUE
gidagiingwe,1s - ind,nigidagiingwe,/gidagiingwe-/,,first_person_singular,,independent,,FALSE,FALSE
gidagiingwe,1s - ind,ningidagiingwe,/gidagiingwe-/,,first_person_singular,,independent,,FALSE,FALSE
gidagiingwe,3s - ind,gidagiingwe,/gidagiingwe-/,,third_person_singular,,independent,,FALSE,FALSE
gidagiingwe,3s - conj,gidagiingwed,/gidagiingwe-/,,third_person_singular,,conjunct,,FALSE,FALSE
gidagiingwe,3s - ch-conj,gedagiingwed,/gidagiingwe-/,,third_person_singular,,changed_conjunct,,FALSE,FALSE
gidiskibidoon,1s - 0s - ind,ingidiskibidoon,/gidiskibid-/,,first_person_singular,singular_inanimate,independent,,FALSE,FALSE
gidiskibidoon,1s - 0s - ind,ningidiskibidoon,/gidiskibid-/,,first_person_singular,singular_inanimate,independent,,FALSE,FALSE
gidiskibidoon,1s - 0s - ind,nigidiskibidoon,/gidiskibid-/,,first_person_singular,singular_inanimate,independent,,FALSE,FALSE
gidiskibidoon,3s - 0s - ind,ogidiskibidoon,/gidiskibid-/,,third_person_singular,singular_inanimate,independent,,FALSE,FALSE
gidiskibidoon,3s - 0 - conj,gidiskibidood,/gidiskibid-/,,third_person_singular,inanimate_number_not_shown,conjunct,,FALSE,FALSE
gidiskibidoon,3s - 0 - ch-conj,gediskibidood,/gidiskibid-/,,third_person_singular,inanimate_number_not_shown,changed_conjunct,,FALSE,FALSE
gidiskibidoon,2s - 0 - imp,gidiskibidoon,/gidiskibid-/,,second_person_singular,inanimate_number_not_shown,imperative,,FALSE,FALSE
gidiskin,1s - 3s - ind,ingidiskinaa,/gidiskin-/,,first_person_singular,third_person_singular,independent,,FALSE,FALSE
gidiskin,1s - 3s - ind,ningidiskinaa,/gidiskin-/,,first_person_singular,third_person_singular,independent,,FALSE,FALSE
gidiskin,1s - 3s - ind,nigidiskinaa,/gidiskin-/,,first_person_singular,third_person_singular,independent,,FALSE,FALSE
gidiskin,3s - 3' - ind,ogidiskinaan,/gidiskin-/,,third_person_singular,third_person_obviative,independent,,FALSE,FALSE
gidiskin,3s - 3' - conj,gidiskinaad,/gidiskin-/,,third_person_singular,third_person_obviative,conjunct,,FALSE,FALSE
gidiskin,3s - 3' - ch-conj,gediskinaad,/gidiskin-/,,third_person_singular,third_person_obviative,changed_conjunct,,FALSE,FALSE
gidiskin,2s - 3 - imp,gidiskin,/gidiskin-/,,second_person_singular,third_person_number_not_shown,imperative,,FALSE,FALSE
mashkawaakwadin,0s - ind,mashkawaakwadin,/mashkawaakwadin-/,,singular_inanimate,,independent,,FALSE,FALSE
mashkawaakwadin,0s - conj,mashkawaakwading,/mashkawaakwadin-/,,singular_inanimate,,conjunct,,FALSE,FALSE
mashkawaakwadin,0s - ch-conj,meshkawaakwading,/mashkawaakwadin-/,,singular_inanimate,,changed_conjunct,,FALSE,FALSE
mashkawaakwajidoon,1s - 0s - ind,nimashkawaakwajidoon,/mashkawaakwajid-/,,first_person_singular,singular_inanimate,independent,,FALSE,FALSE
mashkawaakwajidoon,3s - 0s - ind,omashkawaakwajidoon,/mashkawaakwajid-/,,third_person_singular,singular_inanimate,independent,,FALSE,FALSE
mashkawaakwajidoon,3s - 0 - conj,mashkawaakwajidood,/mashkawaakwajid-/,,third_person_singular,inanimate_number_not_shown,conjunct,,FALSE,FALSE
mashkawaakwajidoon,3s - 0 - ch-conj,meshkawaakwajidood,/mashkawaakwajid-/,,third_person_singular,inanimate_number_not_shown,changed_conjunct,,FALSE,FALSE
mashkawaakwajidoon,2s - 0 - imp,mashkawaakwajidoon,/mashkawaakwajid-/,,second_person_singular,inanimate_number_not_shown,imperative,,FALSE,FALSE
dakisijigan,sg,dakisijigan,/dakisijigan-/,,,,,singular,FALSE,FALSE
dakisijigan,pl,dakisijiganan,/dakisijigan-/,,,,,plural,FALSE,FALSE
dakisijigan,dim,dakisijigaans,/dakisijigan-/,,,,,,TRUE,FALSE
dakisijigan,loc,dakisijiganing,/dakisijigan-/,,,,,,FALSE,TRUE
aawadaasoowinini,sg,aawadaasoowinini,/aawadaasoowininiw-/,,,,,singular,FALSE,FALSE
aawadaasoowinini,pl,aawadaasoowininiwag,/aawadaasoowininiw-/,,,,,plural,FALSE,FALSE
wemitigoozhi,sg,wemitigoozhi,/wemitigoozhiw-/,,,,,singular,FALSE,FALSE
wemitigoozhi,pl,wemitigoozhiwag,/wemitigoozhiw-/,,,,,plural,FALSE,FALSE
wemitigoozhi,dim,wemitigoozhiins,/wemitigoozhiw-/,,,,,,TRUE,FALSE
naano-giizhigad,0s - ind,naano-giizhigad,/naano-giizhigad-/,,singular_inanimate,,independent,,FALSE,FALSE
naano-giizhigad,0s - conj,naano-giizhigak,/naano-giizhigad-/,,singular_inanimate,,conjunct,,FALSE,FALSE
naano-giizhigad,0s - ch-conj,nayaano-giizhigak,/naano-giizhigad-/,,singular_inanimate,,changed_conjunct,,FALSE,FALSE
beshwaji',1s - 3s - ind,imbeshwaji'aa,/beshwaji'-/,,first_person_singular,third_person_singular,independent,,FALSE,FALSE
beshwaji',1s - 3s - ind,nimbeshwaji'aa,/beshwaji'-/,,first_person_singular,third_person_singular,independent,,FALSE,FALSE
beshwaji',1s - 3s - ind,nibeshwaji'aa,/beshwaji'-/,,first_person_singular,third_person_singular,independent,,FALSE,FALSE
beshwaji',3s - 3' - ind,obeshwaji'aan,/beshwaji'-/,,third_person_singular,third_person_obviative,independent,,FALSE,FALSE
beshwaji',3s - 3' - conj,beshwaji'aad,/beshwaji'-/,,third_person_singular,third_person_obviative,conjunct,,FALSE,FALSE
beshwaji',3s - 3' - ch-conj,bayeshwaji'aad,/beshwaji'-/,,third_person_singular,third_person_obviative,changed_conjunct,,FALSE,FALSE
beshwaji',2s - 3 - imp,beshwaji',/beshwaji'-/,,second_person_singular,third_person_number_not_shown,imperative,,FALSE,FALSE
zegi',1s - 3s - ind,inzegi'aa,/zegi'-/,,first_person_singular,third_person_singular,independent,,FALSE,FALSE
zegi',1s - 3s - ind,ninzegi'aa,/zegi'-/,,first_person_singular,third_person_singular,independent,,FALSE,FALSE
zegi',1s - 3s - ind,nizegi'aa,/zegi'-/,,first_person_singular,third_person_singular,independent,,FALSE,FALSE
zegi',3s - 3' - ind,ozegi'aan,/zegi'-/,,third_person_singular,third_person_obviative,independent,,FALSE,FALSE
zegi',3s - 3' - conj,zegi'aad,/zegi'-/,,third_person_singular,third_person_obviative,conjunct,,FALSE,FALSE
zegi',3s - 3' - ch-conj,zayegi'aad,/zegi'-/,,third_person_singular,third_person_obviative,changed_conjunct,,FALSE,FALSE
zegi',2s - 3 - imp,zegi',/zegi'-/,,second_person_singular,third_person_number_not_shown,imperative,,FALSE,FALSE
zegizi,1s - ind,inzegiz,/zegizi-/,,first_person_singular,,independent,,FALSE,FALSE
zegizi,1s - ind,ninzegiz,/zegizi-/,,first_person_singular,,independent,,FALSE,FALSE
zegizi,1s - ind,nizegiz,/zegizi-/,,first_person_singular,,independent,,FALSE,FALSE
zegizi,3s - ind,zegizi,/zegizi-/,,third_person_singular,,independent,,FALSE,FALSE
zegizi,3s - conj,zegizid,/zegizi-/,,third_person_singular,,conjunct,,FALSE,FALSE
zegizi,3s - ch-conj,zayegizid,/zegizi-/,,third_person_singular,,changed_conjunct,,FALSE,FALSE
zegendaagwad,0s - ind,zegendaagwad,/zegendaagwad-/,zesendaagwadoon,singular_inanimate,,independent,,FALSE,FALSE
zegendaagwad,0s - conj,zegendaagwak,/zegendaagwad-/,zesendaagwadoon,singular_inanimate,,conjunct,,FALSE,FALSE
zegendaagwad,0s - ch-conj,zayegendaagwak,/zegendaagwad-/,zesendaagwadoon,singular_inanimate,,changed_conjunct,,FALSE,FALSE
niisiiwezhigan,sg,niisiiwezhigan,/niisiiwezhigan-/,,,,,singular,FALSE,FALSE
niisiiwezhigan,dim,niisiiwezhigaans,/niisiiwezhigan-/,,,,,,TRUE,FALSE
niisiiwezhigan,loc,niisiiwezhiganing,/niisiiwezhigan-/,,,,,,FALSE,TRUE
omagakii,sg,omagakii,/omagakiiw-/,,,,,singular,FALSE,FALSE
omagakii,pl,omagakiig,/omagakiiw-/,,,,,plural,FALSE,FALSE
omagakii,dim,omagakiins,/omagakiiw-/,,,,,,TRUE,FALSE
onda'ibii,1s - ind,indoonda'ibii,/onda'ibii-/,,first_person_singular,,independent,,FALSE,FALSE
onda'ibii,1s - ind,nindoonda'ibii,/onda'ibii-/,,first_person_singular,,independent,,FALSE,FALSE
onda'ibii,1s - ind,nidoonda'ibii,/onda'ibii-/,,first_person_singular,,independent,,FALSE,FALSE
onda'ibii,0s - ind,onda'ibii,/onda'ibii-/,,singular_inanimate,,independent,,FALSE,FALSE
onda'ibii,3s - conj,onda'ibiid,/onda'ibii-/,,third_person_singular,,conjunct,,FALSE,FALSE
onda'ibii,3s - ch-conj,wenda'ibiid,/onda'ibii-/,,third_person_singular,,changed_conjunct,,FALSE,FALSE
niigaan,,niigaan,,,,,,,FALSE,FALSE
zasakwaa,0s - ind,zasakwaa,/zasakwaa-/,,singular_inanimate,,independent,,FALSE,FALSE
zasakwaa,0s - conj,zasakwaag,/zasakwaa-/,,singular_inanimate,,conjunct,,FALSE,FALSE
zasakwaa,0s - ch-conj,zesakwaag,/zasakwaa-/,,singular_inanimate,,changed_conjunct,,FALSE,FALSE
nigiigwadin,0s - conj,nigiigwading,/nigiigwadin-/,,singular_inanimate,,conjunct,,FALSE,FALSE
nigiigwadin,0s - ch-conj,negiigwading,/nigiigwadin-/,,singular_inanimate,,changed_conjunct,,FALSE,FALSE
mashkawadin,0s - ind,mashkawadin,/mashkawadin-/,,singular_inanimate,,independent,,FALSE,FALSE
mashkawadin,0s - conj,mashkawading,/mashkawadin-/,,singular_inanimate,,conjunct,,FALSE,FALSE
mashkawadin,0s - ch-conj,meshkawading,/mashkawadin-/,,singular_inanimate,,changed_conjunct,,FALSE,FALSE
zaasakokwe,1s - ind,inzaasakokwe,/zaasakokwe-/,,first_person_singular,,independent,,FALSE,FALSE
zaasakokwe,1s - ind,ninzaasakokwe,/zaasakokwe-/,,first_person_singular,,independent,,FALSE,FALSE
zaasakokwe,1s - ind,nizaasakokwe,/zaasakokwe-/,,first_person_singular,,independent,,FALSE,FALSE
zaasakokwe,3s - ind,zaasakokwe,/zaasakokwe-/,,third_person_singular,,independent,,FALSE,FALSE
zaasakokwe,3s - conj,zaasakokwed,/zaasakokwe-/,,third_person_singular,,conjunct,,FALSE,FALSE
zaasakokwe,3s - ch-conj,zayaasakokwed,/zaasakokwe-/,,third_person_singular,,changed_conjunct,,FALSE,FALSE
zaasagokwaan,sg,zaasagokwaan,/zaasagokwaan-/,,,,,singular,FALSE,FALSE
zaasagokwaan,pl,zaasagokwaanag,/zaasagokwaan-/,,,,,plural,FALSE,FALSE
zaasagokwaan,dim,zaasagokwaanens,/zaasagokwaan-/,,,,,,TRUE,FALSE
abwewin,sg,abwewin,/abwewin-/,,,,,singular,FALSE,FALSE
abwewin,pl,abwewinan,/abwewin-/,,,,,plural,FALSE,FALSE
abwewin,dim,abwewinens,/abwewin-/,,,,,,TRUE,FALSE
abwewin,loc,abwewining,/abwewin-/,,,,,,FALSE,TRUE
iskaakizige,1s - ind,indiskaakizige,/iskaakizige-/,,first_person_singular,,independent,,FALSE,FALSE
iskaakizige,1s - ind,nindiskaakizige,/iskaakizige-/,,first_person_singular,,independent,,FALSE,FALSE
iskaakizige,1s - ind,nidiskaakizige,/iskaakizige-/,,first_person_singular,,independent,,FALSE,FALSE
iskaakizige,3s - ind,iskaakizige,/iskaakizige-/,,third_person_singular,,independent,,FALSE,FALSE
iskaakizige,3s - conj,iskaakiziged,/iskaakizige-/,,third_person_singular,,conjunct,,FALSE,FALSE
iskaakizige,3s - ch-conj,eskaakiziged,/iskaakizige-/,,third_person_singular,,changed_conjunct,,FALSE,FALSE
miziweyaabikizi,3s - ind,miziweyaabikizi,/miziweyaabikizi-/,,third_person_singular,,independent,,FALSE,FALSE
miziweyaabikizi,3s - conj,miziweyaabikizid,/miziweyaabikizi-/,,third_person_singular,,conjunct,,FALSE,FALSE
miziweyaabikizi,3s - ch-conj,meziweyaabikizid,/miziweyaabikizi-/,,third_person_singular,,changed_conjunct,,FALSE,FALSE
gibwanaamode,0s - ind,gibwanaamode,/gibwanaamode-/,,singular_inanimate,,independent,,FALSE,FALSE
gibwanaamode,0s - conj,gibwanaamodeg,/gibwanaamode-/,,singular_inanimate,,conjunct,,FALSE,FALSE
gibwanaamode,0s - ch-conj,gebwanaamodeg,/gibwanaamode-/,,singular_inanimate,,changed_conjunct,,FALSE,FALSE
gibwanaamode,0s - ind - aug,gibwanaamodemagad,/gibwanaamode-/,,singular_inanimate,,independent,,FALSE,FALSE
debisinii,1s - ind,indebisinii,/debisinii-/,dedebisinii,first_person_singular,,independent,,FALSE,FALSE
debisinii,1s - ind,nindebisinii,/debisinii-/,dedebisinii,first_person_singular,,independent,,FALSE,FALSE
debisinii,1s - ind,nidebisinii,/debisinii-/,dedebisinii,first_person_singular,,independent,,FALSE,FALSE
debisinii,3s - ind,debisinii,/debisinii-/,dedebisinii,third_person_singular,,independent,,FALSE,FALSE
debisinii,3s - conj,debisiniid,/debisinii-/,dedebisinii,third_person_singular,,conjunct,,FALSE,FALSE
debisinii,3s - ch-conj,dayebisiniid,/debisinii-/,dedebisinii,third_person_singular,,changed_conjunct,,FALSE,FALSE
minwendaagozi,1s - ind,niminwendaagoz,/minwendaagozi-/,maminwendaagozi,first_person_singular,,independent,,FALSE,FALSE
minwendaagozi,2s - ind,giminwendaagoz,/minwendaagozi-/,maminwendaagozi,second_person_singular,,independent,,FALSE,FALSE
minwendaagozi,3s - ind,minwendaagozi,/minwendaagozi-/,maminwendaagozi,third_person_singular,,independent,,FALSE,FALSE
minwendaagozi,3p - ind,minwendaagoziwag,/minwendaagozi-/,maminwendaagozi,3p,,independent,,FALSE,FALSE
minwendaagozi,3s - conj,minwendaagozid,/minwendaagozi-/,maminwendaagozi,third_person_singular,,conjunct,,FALSE,FALSE
minwendaagozi,3s - ch-conj,menwendaagozid,/minwendaagozi-/,maminwendaagozi,third_person_singular,,changed_conjunct,,FALSE,FALSE
minwendaagozi,3p - part,menwendaagozijig,/minwendaagozi-/,maminwendaagozi,3p,,participle,,FALSE,FALSE
maajaa'iwewin,sg,maajaa'iwewin,/maajaa'iwewin-/,,,,,singular,FALSE,FALSE
wazhashkwedo,sg,wazhaskwedo,/wazhashkwedow-/,,,,,singular,FALSE,FALSE
wazhashkwedo,pl,wazhashkwedowag,/wazhashkwedow-/,,,,,plural,FALSE,FALSE
wazhashkwedo,dim,wazhaskwedoons,/wazhashkwedow-/,,,,,,TRUE,FALSE
wawiyazh,,wawiyazh,,,,,,,FALSE,FALSE
adaawaagan,sg,adaawaagan,/adaawaagan-/,,,,,singular,FALSE,FALSE
adaawaagan,pl,adaawaaganan,/adaawaagan-/,,,,,plural,FALSE,FALSE
adaawaagan,dim,adaawaagaans,/adaawaagan-/,,,,,,TRUE,FALSE
adaawaagan,loc,adaawaaganing,/adaawaagan-/,,,,,,FALSE,TRUE
onzaamigidaazo,1s - ind,indoonzaamigidaaz,/onzaamigidaazo-/,,first_person_singular,,independent,,FALSE,FALSE
onzaamigidaazo,3s - ind,onzaamigidaazo,/onzaamigidaazo-/,,third_person_singular,,independent,,FALSE,FALSE
onzaamigidaazo,3s - conj,onzaamigidaazod,/onzaamigidaazo-/,,third_person_singular,,conjunct,,FALSE,FALSE
onzaamigidaazo,3s - ch-conj,wenzaamigidaazod,/onzaamigidaazo-/,,third_person_singular,,changed_conjunct,,FALSE,FALSE
da-,ch-conj,ge-,,,,,changed_conjunct,,FALSE,FALSE
miishaa,0s - ind,miishaa,/miishaa-/,,singular_inanimate,,independent,,FALSE,FALSE
miishaa,3s - conj,miishaag,/miishaa-/,,third_person_singular,,conjunct,,FALSE,FALSE
miishaa,0s - ch-conj,maashaag,/miishaa-/,,singular_inanimate,,changed_conjunct,,FALSE,FALSE
miishaa,0s - aug - ind,miishaamagad,/miishaa-/,,singular_inanimate,,independent,,FALSE,FALSE
niinzob,sg,niinzob,/=iinzoby-/,,,,,singular,FALSE,FALSE
niinzob,loc,niinzobiing,/=iinzoby-/,,,,,,FALSE,TRUE
odasiniinsimi,1s - ind,indoodasiniinsimi,/odasiniinsimi-/,,first_person_singular,,independent,,FALSE,FALSE
odasiniinsimi,1s - ind,nindoodasiniinsimi,/odasiniinsimi-/,,first_person_singular,,independent,,FALSE,FALSE
odasiniinsimi,1s - ind,nidoodasiniinsimi,/odasiniinsimi-/,,first_person_singular,,independent,,FALSE,FALSE
odasiniinsimi,3s - conj,odasiniinsimid,/odasiniinsimi-/,,third_person_singular,,conjunct,,FALSE,FALSE
odasiniinsimi,3s - ch-conj,wedasiniinsimid,/odasiniinsimi-/,,third_person_singular,,changed_conjunct,,FALSE,FALSE
ataw,1s - 3s - ind,indatawaa,/ataw-/,ayataw,first_person_singular,third_person_singular,independent,,FALSE,FALSE
ataw,1s - 3s - ind,nindatawaa,/ataw-/,ayataw,first_person_singular,third_person_singular,independent,,FALSE,FALSE
ataw,1s - 3s - ind,nidatawaa,/ataw-/,ayataw,first_person_singular,third_person_singular,independent,,FALSE,FALSE
ataw,3s - 3' - ind,odatawaan,/ataw-/,ayataw,third_person_singular,third_person_obviative,independent,,FALSE,FALSE
ataw,3s - 3' - conj,atawaad,/ataw-/,ayataw,third_person_singular,third_person_obviative,conjunct,,FALSE,FALSE
ataw,3s - 3' - ch-conj,etawaad,/ataw-/,ayataw,third_person_singular,third_person_obviative,changed_conjunct,,FALSE,FALSE
ataw,2s - 3 - imp,ataw,/ataw-/,ayataw,second_person_singular,third_person_number_not_shown,imperative,,FALSE,FALSE
ataw,2s - 1s - imp,atawishin,/ataw-/,ayataw,second_person_singular,first_person_singular,imperative,,FALSE,FALSE
ataagewin,sg,ataagewin,/ataagewin-/,,,,,singular,FALSE,FALSE
ataagewin,pl,ataagewinan,/ataagewin-/,,,,,plural,FALSE,FALSE
apagajinaazhikaw,1s - 3s - ind,indapagajinaazhikawaa,/apagajinaazhikaw-/,,first_person_singular,third_person_singular,independent,,FALSE,FALSE
apagajinaazhikaw,1s - 3s - ind,nindapagajinaazhikawaa,/apagajinaazhikaw-/,,first_person_singular,third_person_singular,independent,,FALSE,FALSE
apagajinaazhikaw,1s - 3s - ind,nidapagajinaazhikawaa,/apagajinaazhikaw-/,,first_person_singular,third_person_singular,independent,,FALSE,FALSE
apagajinaazhikaw,3s - 3' - conj,apagajinaazhikawaad,/apagajinaazhikaw-/,,third_person_singular,third_person_obviative,conjunct,,FALSE,FALSE
apagajinaazhikaw,3s - 3' - ind,odapagajinaazhikawaan,/apagajinaazhikaw-/,,third_person_singular,third_person_obviative,independent,,FALSE,FALSE
apagajinaazhikaw,3s - 3' - ch-conj,epagajinaazhikawaad,/apagajinaazhikaw-/,,third_person_singular,third_person_obviative,changed_conjunct,,FALSE,FALSE
ataagewin,sg,ataagewin,/ataagewin-/,,,,,singular,FALSE,FALSE
ataagewin,pl,ataagewinan,/ataagewin-/,,,,,plural,FALSE,FALSE
gizhaadigewinini,sg,gizhaadigewinini,/gizhaadigewininiw-/,,,,,singular,FALSE,FALSE
gizhaadigewinini,pl,gizhaadigewininiwag,/gizhaadigewininiw-/,,,,,plural,FALSE,FALSE
dawaabide,1s - ind,nindawaabide,/dawaabide-/,,first_person_singular,,independent,,FALSE,FALSE
dawaabide,3s - ind,dawaabide,/dawaabide-/,,third_person_singular,,independent,,FALSE,FALSE
dawaabide,3s - conj,dawaabided,/dawaabide-/,,third_person_singular,,conjunct,,FALSE,FALSE
dawaabide,3s - ch-conj,dewaabided,/dawaabide-/,,third_person_singular,,changed_conjunct,,FALSE,FALSE
odaabaaniiwigamig,sg,odaabaaniiwigamig,/odaabaaniiwigamigw-/,,,,,singular,FALSE,FALSE
odaabaaniiwigamig,pl,odaabaaniiwigamigoon,/odaabaaniiwigamigw-/,,,,,plural,FALSE,FALSE
odaabaaniiwigamig,loc,odaabaaniiwigamigong,/odaabaaniiwigamigw-/,,,,,,FALSE,TRUE
ziigwebinigan,sg,ziigwebinigan,/ziigwebinigan-/,,,,,singular,FALSE,FALSE
ziigwebinigan,pl,ziigwebiniganan,/ziigwebinigan-/,,,,,plural,FALSE,FALSE
ziigwebinigan,dim,ziigwebinigaans,/ziigwebinigan-/,,,,,,TRUE,FALSE
ziigwebinigan,loc,ziigwebiniganing,/ziigwebinigan-/,,,,,,FALSE,TRUE
ziigwebinigewidaabaan,sg,ziigwebinigewidaabaan,/ziigwebinigewidaabaan-/,,,,,singular,FALSE,FALSE
ziigwebinigewidaabaan,pl,ziigwebinigewidaabaanan,/ziigwebinigewidaabaan-/,,,,,plural,FALSE,FALSE
gitigaan,sg,gitigaan,/gitigaan-/,,,,,singular,FALSE,FALSE
gitigaan,pl,gitigaanan,/gitigaan-/,,,,,plural,FALSE,FALSE
gitigaan,dim,gitigaanens,/gitigaan-/,,,,,,TRUE,FALSE
gitigaan,loc,gitigaaning,/gitigaan-/,,,,,,FALSE,TRUE
gitige,1s - ind,ingitige,/gitige-/,gagitige,first_person_singular,,independent,,FALSE,FALSE
gitige,1s - ind,ningitige,/gitige-/,gagitige,first_person_singular,,independent,,FALSE,FALSE
gitige,1s - ind,nigitige,/gitige-/,gagitige,first_person_singular,,independent,,FALSE,FALSE
gitige,3s - ind,gitige,/gitige-/,gagitige,third_person_singular,,independent,,FALSE,FALSE
gitige,3s - conj,gitiged,/gitige-/,gagitige,third_person_singular,,conjunct,,FALSE,FALSE
gitige,3s - ch-conj,getiged,/gitige-/,gagitige,third_person_singular,,changed_conjunct,,FALSE,FALSE
giishkashkosiwezhigani-moozhwaagan,sg,giishkashkosiwezhigani-moozhwaagan,/giishkashkosiwezhigani-moozhwaagan-/,,,,,singular,FALSE,FALSE
giishkashkosiwezhigani-moozhwaagan,pl,giishkashkosiwezhigani-moozhwaaganan,/giishkashkosiwezhigani-moozhwaagan-/,,,,,plural,FALSE,FALSE
jiiskinikebizon,sg,jiiskinikebizon,/jiiskinikebizon-/,,,,,singular,FALSE,FALSE
jiiskinikebizon,pl,jiiskinikebizonan,/jiiskinikebizon-/,,,,,plural,FALSE,FALSE
jiiskinikebizon,dim,jiiskinikebizonens,/jiiskinikebizon-/,,,,,,TRUE,FALSE
jiiskinikebizon,loc,jiiskinikebizoning,/jiiskinikebizon-/,,,,,,FALSE,TRUE
waasamoo-bimide,sg,waasamoo-bimide,/waasamoo-bimidew-/,,,,,singular,FALSE,FALSE
waasamoo-bimide,loc,waasamoo-bimideng,/waasamoo-bimidew-/,,,,,,FALSE,TRUE
waasigani-bimide-biiwaabik,sg,waasigani-bimide-biiwaabik,/waasigani-bimide-biiwaabikw-/,,,,,singular,FALSE,FALSE
waasigani-bimide-biiwaabik,pl,waasigani-bimide-biiwaabikoon,/waasigani-bimide-biiwaabikw-/,,,,,plural,FALSE,FALSE
waasigani-bimide-biiwaabik,loc,waasigani-bimide-biiwaabikong,/waasigani-bimide-biiwaabikw-/,,,,,,FALSE,TRUE
waasigani-bimidewigamig,sg,waasigani-bimidewigamig,/waasigani-bimidewigamigw-/,,,,,singular,FALSE,FALSE
waasigani-bimidewigamig,pl,waasigani-bimidewigamigoon,/waasigani-bimidewigamigw-/,,,,,plural,FALSE,FALSE
waasigani-bimide-biiwaabik,sg,waasigani-bimide-biiwaabik,/waasigani-bimide-biiwaabikw-/,,,,,singular,FALSE,FALSE
waasigani-bimide-biiwaabik,pl,waasigani-bimide-biiwaabikoon,/waasigani-bimide-biiwaabikw-/,,,,,plural,FALSE,FALSE
waasigani-bimide-biiwaabik,loc,waasigani-bimide-biiwaabikong,/waasigani-bimide-biiwaabikw-/,,,,,,FALSE,TRUE
waasamoo-bimide,sg,waasamoo-bimide,/waasamoo-bimidew-/,,,,,singular,FALSE,FALSE
waasamoo-bimide,loc,waasamoo-bimideng,/waasamoo-bimidew-/,,,,,,FALSE,TRUE
asigin,1s - 3s - ind,indasiginaa,/asigin-/,ayasigin,first_person_singular,third_person_singular,independent,,FALSE,FALSE
asigin,1s - 3s - ind,nindasiginaa,/asigin-/,ayasigin,first_person_singular,third_person_singular,independent,,FALSE,FALSE
asigin,1s - 3s - ind,nidasiginaa,/asigin-/,ayasigin,first_person_singular,third_person_singular,independent,,FALSE,FALSE
asigin,3s - 3' - ind,odasiginaan,/asigin-/,ayasigin,third_person_singular,third_person_obviative,independent,,FALSE,FALSE
asigin,3s - 3' - conj,asiginaad,/asigin-/,ayasigin,third_person_singular,third_person_obviative,conjunct,,FALSE,FALSE
asigin,3s - 3' - ch-conj,esiginaad,/asigin-/,ayasigin,third_person_singular,third_person_obviative,changed_conjunct,,FALSE,FALSE
asigin,2s - 3 - imp,asigin,/asigin-/,ayasigin,second_person_singular,third_person_number_not_shown,imperative,,FALSE,FALSE
aandaabikinigan,sg,aandaabikinigan,/aandaabikinigan-/,,,,,singular,FALSE,FALSE
aandaabikinigan,pl,aandaabikiniganan,/aandaabikinigan-/,,,,,plural,FALSE,FALSE
aandaabikinigan,dim,aandaabikinigaans,/aandaabikinigan-/,,,,,,TRUE,FALSE
aandaabikinigan,loc,aandaabikiniganing,/aandaabikinigan-/,,,,,,FALSE,TRUE
gizhewaadizi,1s - ind,ingizhewaadiz,/gizhewaadizi-/,,first_person_singular,,independent,,FALSE,FALSE
gizhewaadizi,1s - ind,ningizhewaadiz,/gizhewaadizi-/,,first_person_singular,,independent,,FALSE,FALSE
gizhewaadizi,1s - ind,nigizhewaadiz,/gizhewaadizi-/,,first_person_singular,,independent,,FALSE,FALSE
gizhewaadizi,3s - ind,gizhewaadizi,/gizhewaadizi-/,,third_person_singular,,independent,,FALSE,FALSE
gizhewaadizi,3s - conj,gizhewaadizid,/gizhewaadizi-/,,third_person_singular,,conjunct,,FALSE,FALSE
gizhewaadizi,3s - ch-conj,gezhewaadizid,/gizhewaadizi-/,,third_person_singular,,changed_conjunct,,FALSE,FALSE
waangawizi,1s - ind,niwaangawiz,/waangawizi-/,,first_person_singular,,independent,,FALSE,FALSE
waangawizi,3s - ind,waangawizi,/waangawizi-/,,third_person_singular,,independent,,FALSE,FALSE
waangawizi,3s - conj,waangawizid,/waangawizi-/,,third_person_singular,,conjunct,,FALSE,FALSE
waangawizi,3s - ch-conj,wayaangawizid,/waangawizi-/,,third_person_singular,,changed_conjunct,,FALSE,FALSE
zazegaa-inini,sg,zazegaa-inini,/zazegaa-ininiw-/,,,,,singular,FALSE,FALSE
zazegaa-inini,pl,zazegaa-ininiwag,/zazegaa-ininiw-/,,,,,plural,FALSE,FALSE
ma'iinganasim,sg,ma'iinganasim,/ma'iinganasimw-/,,,,,singular,FALSE,FALSE
ma'iinganasim,pl,ma'iinganasimoog,/ma'iinganasimw-/,,,,,plural,FALSE,FALSE
ma'iinganasim,dim,ma'iinganasimoons,/ma'iinganasimw-/,,,,,,TRUE,FALSE
gashkitaw,1s - 3s - ind,ingashkitawaa,/gashkitaw-/,,first_person_singular,third_person_singular,independent,,FALSE,FALSE
gashkitaw,1s - 3s - ind,ningashkitawaa,/gashkitaw-/,,first_person_singular,third_person_singular,independent,,FALSE,FALSE
gashkitaw,1s - 3s - ind,nigashkitawaa,/gashkitaw-/,,first_person_singular,third_person_singular,independent,,FALSE,FALSE
gashkitaw,3s - 3' - ind,ogashkitawaan,/gashkitaw-/,,third_person_singular,third_person_obviative,independent,,FALSE,FALSE
gashkitaw,3s - 3' - conj,gashkitawaad,/gashkitaw-/,,third_person_singular,third_person_obviative,conjunct,,FALSE,FALSE
gashkitaw,3s - 3' - ch-conj,geshkitawaad,/gashkitaw-/,,third_person_singular,third_person_obviative,changed_conjunct,,FALSE,FALSE
gashkitaw,2s - 3 - imp,gashkitaw,/gashkitaw-/,,second_person_singular,third_person_number_not_shown,imperative,,FALSE,FALSE
minose,1s - ind,niminose,/minose-/,maminose,first_person_singular,,independent,,FALSE,FALSE
minose,3s - ind,minose,/minose-/,maminose,third_person_singular,,independent,,FALSE,FALSE
minose,3s - conj,minosed,/minose-/,maminose,third_person_singular,,conjunct,,FALSE,FALSE
minose,3s - ch-conj,menosed,/minose-/,maminose,third_person_singular,,changed_conjunct,,FALSE,FALSE
gii',1s - 3s - ind,ingii'aa,/gii'-/,,first_person_singular,third_person_singular,independent,,FALSE,FALSE
gii',1s - 3s - ind,ningii'aa,/gii'-/,,first_person_singular,third_person_singular,independent,,FALSE,FALSE
gii',1s - 3s - ind,nigii'aa,/gii'-/,,first_person_singular,third_person_singular,independent,,FALSE,FALSE
gii',3s - 3' - ind,ogii'aan,/gii'-/,,third_person_singular,third_person_obviative,independent,,FALSE,FALSE
gii',3s - 3' - conj,gii'aad,/gii'-/,,third_person_singular,third_person_obviative,conjunct,,FALSE,FALSE
gii',3s - 3' - ch-conj,gaa'aad,/gii'-/,,third_person_singular,third_person_obviative,changed_conjunct,,FALSE,FALSE
boozi,1s - ind,imbooz,/boozi-/,baaboozi,first_person_singular,,independent,,FALSE,FALSE
boozi,1s - ind,nimbooz,/boozi-/,baaboozi,first_person_singular,,independent,,FALSE,FALSE
boozi,1s - ind,nibooz,/boozi-/,baaboozi,first_person_singular,,independent,,FALSE,FALSE
boozi,3s - ind,boozi,/boozi-/,baaboozi,third_person_singular,,independent,,FALSE,FALSE
boozi,3s - conj,boozid,/boozi-/,baaboozi,third_person_singular,,conjunct,,FALSE,FALSE
boozi,3s - ch-conj,bwaazid,/boozi-/,baaboozi,third_person_singular,,changed_conjunct,,FALSE,FALSE
gabaa,1s - ind,ingabaa,/gabaa-/,gagabaa,first_person_singular,,independent,,FALSE,FALSE
gabaa,1s - ind,ningabaa,/gabaa-/,gagabaa,first_person_singular,,independent,,FALSE,FALSE
gabaa,1s - ind,nigabaa,/gabaa-/,gagabaa,first_person_singular,,independent,,FALSE,FALSE
gabaa,3s - ind,gabaa,/gabaa-/,gagabaa,third_person_singular,,independent,,FALSE,FALSE
gabaa,3s - conj,gabaad,/gabaa-/,gagabaa,third_person_singular,,conjunct,,FALSE,FALSE
gabaa,3s - ch-conj,gebaad,/gabaa-/,gagabaa,third_person_singular,,changed_conjunct,,FALSE,FALSE
gabaa,2s - imp,gabaan,/gabaa-/,gagabaa,second_person_singular,,imperative,,FALSE,FALSE
boozi,1s - ind,imbooz,/boozi-/,baaboozi,first_person_singular,,independent,,FALSE,FALSE
boozi,1s - ind,nimbooz,/boozi-/,baaboozi,first_person_singular,,independent,,FALSE,FALSE
boozi,1s - ind,nibooz,/boozi-/,baaboozi,first_person_singular,,independent,,FALSE,FALSE
boozi,3s - ind,boozi,/boozi-/,baaboozi,third_person_singular,,independent,,FALSE,FALSE
boozi,3s - conj,boozid,/boozi-/,baaboozi,third_person_singular,,conjunct,,FALSE,FALSE
boozi,3s - ch-conj,bwaazid,/boozi-/,baaboozi,third_person_singular,,changed_conjunct,,FALSE,FALSE
onishkaa,1s - ind,indoonishkaa,/onishkaa-/,,first_person_singular,,independent,,FALSE,FALSE
onishkaa,1s - ind,nindoonishkaa,/onishkaa-/,,first_person_singular,,independent,,FALSE,FALSE
onishkaa,1s - ind,nidoonishkaa,/onishkaa-/,,first_person_singular,,independent,,FALSE,FALSE
onishkaa,3s - ind,onishkaa,/onishkaa-/,,third_person_singular,,independent,,FALSE,FALSE
onishkaa,3s - conj,onishkaad,/onishkaa-/,,third_person_singular,,conjunct,,FALSE,FALSE
onishkaa,3s - ch-conj,wenishkaad,/onishkaa-/,,third_person_singular,,changed_conjunct,,FALSE,FALSE
jiibay,sg,jiibay,/jiibay-/,,,,,singular,FALSE,FALSE
jiibay,pl,jiibayag,/jiibay-/,,,,,plural,FALSE,FALSE
misaabe,sg,misaabe,/misaabew-/,,,,,singular,FALSE,FALSE
misaabe,pl,misaabeg,/misaabew-/,,,,,plural,FALSE,FALSE
misaabe,dim,misaabens,/misaabew-/,,,,,,TRUE,FALSE
miigiwewin,sg,miigiwewin,/miigiwewin-/,,,,,singular,FALSE,FALSE
miigiwewin,pl,miigiwewinan,/miigiwewin-/,,,,,plural,FALSE,FALSE
ginagaapi,1s - ind,inginagaap,/ginagaapi-/,,first_person_singular,,independent,,FALSE,FALSE
ginagaapi,1s - ind,ninginagaap,/ginagaapi-/,,first_person_singular,,independent,,FALSE,FALSE
ginagaapi,1s - ind,niginagaap,/ginagaapi-/,,first_person_singular,,independent,,FALSE,FALSE
ginagaapi,3s - ind,ginagaapi,/ginagaapi-/,,third_person_singular,,independent,,FALSE,FALSE
ginagaapi,3s - conj,ginagaapid,/ginagaapi-/,,third_person_singular,,conjunct,,FALSE,FALSE
ginagaapi,3s - ch-conj,genagaapid,/ginagaapi-/,,third_person_singular,,changed_conjunct,,FALSE,FALSE
genwaabiigigwed,sg,genwaabiigigwed,,,,,,singular,FALSE,FALSE
genwaabiigigwed,,genwaabiigigwejig,,,,,,,FALSE,FALSE
ikwezens,sg,ikwezens,/ikwezens-/,,,,,singular,FALSE,FALSE
ikwezens,pl,ikwezensag,/ikwezens-/,,,,,plural,FALSE,FALSE
biijimaagozi,1s - ind,imbiijimaagoz,/biijimaagozi-/,,first_person_singular,,independent,,FALSE,FALSE
biijimaagozi,1s - ind,nimbiijimaagoz,/biijimaagozi-/,,first_person_singular,,independent,,FALSE,FALSE
biijimaagozi,1s - ind,nibiijimaagoz,/biijimaagozi-/,,first_person_singular,,independent,,FALSE,FALSE
biijimaagozi,3s - ind,biijimaagozi,/biijimaagozi-/,,third_person_singular,,independent,,FALSE,FALSE
biijimaagozi,3s - conj,biijimaagozid,/biijimaagozi-/,,third_person_singular,,conjunct,,FALSE,FALSE
biijimaagozi,3s - ch-conj,baajimaagozid,/biijimaagozi-/,,third_person_singular,,changed_conjunct,,FALSE,FALSE
deba'ookii,1s - ind,indeba'ookii,/deba'ookii-/,,first_person_singular,,independent,,FALSE,FALSE
deba'ookii,1s - ind,nindeba'ookii,/deba'ookii-/,,first_person_singular,,independent,,FALSE,FALSE
deba'ookii,1s - ind,nideba'ookii,/deba'ookii-/,,first_person_singular,,independent,,FALSE,FALSE
deba'ookii,3s - ind,deba'ookii,/deba'ookii-/,,third_person_singular,,independent,,FALSE,FALSE
deba'ookii,3s - conj,deba'ookiid,/deba'ookii-/,,third_person_singular,,conjunct,,FALSE,FALSE
deba'ookii,3s - ch-conj,dayeba'ookiid,/deba'ookii-/,,third_person_singular,,changed_conjunct,,FALSE,FALSE
miizh,1s - 3s - ind,nimiinaa,/miiN-/,maamiizh,first_person_singular,third_person_singular,independent,,FALSE,FALSE
miizh,3s - 3' - ind,omiinaan,/miiN-/,maamiizh,third_person_singular,third_person_obviative,independent,,FALSE,FALSE
miizh,1s - 2s - ind,gimiinin,/miiN-/,maamiizh,first_person_singular,second_person_singular,independent,,FALSE,FALSE
miizh,2s - 1s - ind,gimiizh,/miiN-/,maamiizh,second_person_singular,first_person_singular,independent,,FALSE,FALSE
miizh,3s - 3' - conj,miinaad,/miiN-/,maamiizh,third_person_singular,third_person_obviative,conjunct,,FALSE,FALSE
miizh,3s - 3' - ch-conj,maanaad,/miiN-/,maamiizh,third_person_singular,third_person_obviative,changed_conjunct,,FALSE,FALSE
miizh,2s - 3 - imp,miizh,/miiN-/,maamiizh,second_person_singular,third_person_number_not_shown,imperative,,FALSE,FALSE
miinidiwag,1p - ind,nimiinidimin,/miinidi-/,maamiinidiwag,1p,,independent,,FALSE,FALSE
miinidiwag,3p - ind,miinidiwag,/miinidi-/,maamiinidiwag,3p,,independent,,FALSE,FALSE
miinidiwag,3p - conj,miinidiwaad,/miinidi-/,maamiinidiwag,3p,,conjunct,,FALSE,FALSE
miinidiwag,3p - ch-conj,maanidiwaad,/miinidi-/,maamiinidiwag,3p,,changed_conjunct,,FALSE,FALSE
miinidiwag,3p - part,maanidijig,/miinidi-/,maamiinidiwag,3p,,participle,,FALSE,FALSE
minwendam,1s - ind,niminwendam,/minwend+am-/,maminwendam,first_person_singular,,independent,,FALSE,FALSE
minwendam,3s - ind,minwendam,/minwend+am-/,maminwendam,third_person_singular,,independent,,FALSE,FALSE
minwendam,1s - conj,minwendamaan,/minwend+am-/,maminwendam,first_person_singular,,conjunct,,FALSE,FALSE
minwendam,3s - 0 - conj,minwendang,/minwend+am-/,maminwendam,third_person_singular,inanimate_number_not_shown,conjunct,,FALSE,FALSE
minwendam,3s - 0 - ch-conj,menwendang,/minwend+am-/,maminwendam,third_person_singular,inanimate_number_not_shown,changed_conjunct,,FALSE,FALSE
niniishk,sg,niniishk,/=niishkw-/,,,,,singular,FALSE,FALSE
niniishk,pl,niniishkwag,/=niishkw-/,,,,,plural,FALSE,FALSE
mikwamiiwinaagaans,sg,mikwamiiwinaagaans,/mikwamiiwinaagaans-/,,,,,singular,FALSE,FALSE
mikwamiiwinaagaans,pl,mikwamiiwinaagaansan,/mikwamiiwinaagaans-/,,,,,plural,FALSE,FALSE
mikwamiiwinaagaans,loc,mikwamiiwinaagaansing,/mikwamiiwinaagaans-/,,,,,,FALSE,TRUE
omoodayaabik,sg,omoodayaabik,/omoodayaabikw-/,,,,,singular,FALSE,FALSE
omoodayaabik,pl,omoodayaabikoon,/omoodayaabikw-/,,,,,plural,FALSE,FALSE
omoodayaabik,dim,omoodayaabikoons,/omoodayaabikw-/,,,,,,TRUE,FALSE
omoodayaabik,loc,omoodayaabikong,/omoodayaabikw-/,,,,,,FALSE,TRUE
oshkiinzhigokaajiganan,pl,oshkiinzhigokaajiganan,/oshkiinzhigokaajigan-/,,,,,plural,FALSE,FALSE
oshkiinzhigokaajiganan,dim,oshkiinzhigokaajigaansan,/oshkiinzhigokaajigan-/,,,,,,TRUE,FALSE
oshkiinzhigokaajiganan,loc,oshkiinzhigokaajiganing,/oshkiinzhigokaajigan-/,,,,,,FALSE,TRUE
waaside,0s - ind,waaside,/waaside-/,,singular_inanimate,,independent,,FALSE,FALSE
waaside,0s - conj,waasideg,/waaside-/,,singular_inanimate,,conjunct,,FALSE,FALSE
minjikaawan,sg,minjikaawan,/minjikaawan-/,,,,,singular,FALSE,FALSE
minjikaawan,pl,minjikaawanag,/minjikaawan-/,,,,,plural,FALSE,FALSE
minjikaawan,loc,minjikaawaning,/minjikaawan-/,,,,,,FALSE,TRUE
minjikaawan,dim,minjikaawanens,/minjikaawan-/,,,,,,TRUE,FALSE
minjikaawan,pej,minjikaawanish,/minjikaawan-/,,,,,,FALSE,FALSE
ashashawe-zhaabonigan,sg,ashishawe-zhaabonigan,/ashishawe-zhaabonigan-/,,,,,singular,FALSE,FALSE
ashashawe-zhaabonigan,pl,ashishawe-zhaaboniganan,/ashishawe-zhaabonigan-/,,,,,plural,FALSE,FALSE
waazakone,0s - ind,waazakone,/waazakone-/,,singular_inanimate,,independent,,FALSE,FALSE
waazakone,0s - conj,waazakoneg,/waazakone-/,,singular_inanimate,,conjunct,,FALSE,FALSE
waazakone,0s - ch-conj,wayaazakoneg,/waazakone-/,,singular_inanimate,,changed_conjunct,,FALSE,FALSE
waazakone,0s - ind - aug,waazakonemagad,/waazakone-/,,singular_inanimate,,independent,,FALSE,FALSE
agokiwasigan,sg,agokiwasigan,/agokiwasigan-/,,,,,singular,FALSE,FALSE
agokiwasan,1s - 0s - ind,indagokiwasaan,/agokiwas-/,,first_person_singular,singular_inanimate,independent,,FALSE,FALSE
agokiwasan,1s - 0s - ind,nindagokiwasaan,/agokiwas-/,,first_person_singular,singular_inanimate,independent,,FALSE,FALSE
agokiwasan,1s - 0s - ind,nidagokiwasaan,/agokiwas-/,,first_person_singular,singular_inanimate,independent,,FALSE,FALSE
agokiwasan,3s - 0s - ind,odagokiwasaan,/agokiwas-/,,third_person_singular,singular_inanimate,independent,,FALSE,FALSE
agokiwasan,3s - 0 - conj,agokiwasang,/agokiwas-/,,third_person_singular,inanimate_number_not_shown,conjunct,,FALSE,FALSE
agokiwasan,3s - 0 - ch-conj,egokiwasang,/agokiwas-/,,third_person_singular,inanimate_number_not_shown,changed_conjunct,,FALSE,FALSE
agokiwasan,2s - 0 - imp,agokiwasan,/agokiwas-/,,second_person_singular,inanimate_number_not_shown,imperative,,FALSE,FALSE
gaazhage,1s - ind,ningaazhage,/gaazhage-/,,first_person_singular,,independent,,FALSE,FALSE
gaazhage,3s - ind,gaazhage,/gaazhage-/,,third_person_singular,,independent,,FALSE,FALSE
gaazhage,3s - conj,gaazhaged,/gaazhage-/,,third_person_singular,,conjunct,,FALSE,FALSE
bigoshens,sg,bigoshens,/bigoshens-/,,,,,singular,FALSE,FALSE
bigoshens,pl,bigoshensag,/bigoshens-/,,,,,plural,FALSE,FALSE
jiichiigwam,1s - 3s - ind,injiichiigwamaa,/jiichiigwam-/,,first_person_singular,third_person_singular,independent,,FALSE,FALSE
jiichiigwam,1s - 3s - ind,ninjiichiigwamaa,/jiichiigwam-/,,first_person_singular,third_person_singular,independent,,FALSE,FALSE
jiichiigwam,1s - 3s - ind,nijiichiigwamaa,/jiichiigwam-/,,first_person_singular,third_person_singular,independent,,FALSE,FALSE
jiichiigwam,3s - 3' - conj,jiichiigwamaad,/jiichiigwam-/,,third_person_singular,third_person_obviative,conjunct,,FALSE,FALSE
jiichiigwam,3s - 3' - ind,ojiichiigwamaan,/jiichiigwam-/,,third_person_singular,third_person_obviative,independent,,FALSE,FALSE
jiichiigwam,3s - 3' - ch-conj,jaachiigwamaad,/jiichiigwam-/,,third_person_singular,third_person_obviative,changed_conjunct,,FALSE,FALSE
jiichiigwam,2s - 3 - imp,jiichiigwam,/jiichiigwam-/,,second_person_singular,third_person_number_not_shown,imperative,,FALSE,FALSE
aadawa'am,1s - 3s - ind,indaadawa'amaa,/aadawa'am-/,,first_person_singular,third_person_singular,independent,,FALSE,FALSE
aadawa'am,1s - 3s - ind,nindaadawa'amaa,/aadawa'am-/,,first_person_singular,third_person_singular,independent,,FALSE,FALSE
aadawa'am,1s - 3s - ind,nidaadawa'amaa,/aadawa'am-/,,first_person_singular,third_person_singular,independent,,FALSE,FALSE
aadawa'am,3s - 3' - ind,odaadawa'amaan,/aadawa'am-/,,third_person_singular,third_person_obviative,independent,,FALSE,FALSE
aadawa'am,3s - 3' - conj,aadawa'amaad,/aadawa'am-/,,third_person_singular,third_person_obviative,conjunct,,FALSE,FALSE
aadawa'am,3s - 3' - ch-conj,ayaadawa'amaad,/aadawa'am-/,,third_person_singular,third_person_obviative,changed_conjunct,,FALSE,FALSE
aadawa'am,3s - ind,aadawa'am,/aadawa'am-/,,third_person_singular,,independent,,FALSE,FALSE
awas,,awas,,,,,,,FALSE,FALSE
aazhoge,1s - ind,indaazhoge,/aazhoge-/,aayaazhoge,first_person_singular,,independent,,FALSE,FALSE
aazhoge,1s - ind,nindaazhoge,/aazhoge-/,aayaazhoge,first_person_singular,,independent,,FALSE,FALSE
aazhoge,1s - ind,nidaazhoge,/aazhoge-/,aayaazhoge,first_person_singular,,independent,,FALSE,FALSE
aazhoge,1s - ind,niyaazhoge,/aazhoge-/,aayaazhoge,first_person_singular,,independent,,FALSE,FALSE
aazhoge,3s - ind,aazhoge,/aazhoge-/,aayaazhoge,third_person_singular,,independent,,FALSE,FALSE
aazhoge,3s - conj,aazhoged,/aazhoge-/,aayaazhoge,third_person_singular,,conjunct,,FALSE,FALSE
aazhoge,3s - ch-conj,ayaazhoged,/aazhoge-/,aayaazhoge,third_person_singular,,changed_conjunct,,FALSE,FALSE
anima'amaazo,1s - ind,indanima'amaaz,/anima'amaazo-/,,first_person_singular,,independent,,FALSE,FALSE
anima'amaazo,1s - ind,nindanima'amaaz,/anima'amaazo-/,,first_person_singular,,independent,,FALSE,FALSE
anima'amaazo,1s - ind,nidanima'amaaz,/anima'amaazo-/,,first_person_singular,,independent,,FALSE,FALSE
anima'amaazo,3s - ind,anima'amaazo,/anima'amaazo-/,,third_person_singular,,independent,,FALSE,FALSE
anima'amaazo,1s - conj,anima'amaazoyaan,/anima'amaazo-/,,first_person_singular,,conjunct,,FALSE,FALSE
anima'amaazo,3s - conj,anima'amaazod,/anima'amaazo-/,,third_person_singular,,conjunct,,FALSE,FALSE
anima'amaazo,3s - ch-conj,enima'amaazod,/anima'amaazo-/,,third_person_singular,,changed_conjunct,,FALSE,FALSE
naadin,1s - 0s - ind,ninaadin,/naad-/,naanaadin,first_person_singular,singular_inanimate,independent,,FALSE,FALSE
naadin,3s - 0s - ind,onaadin,/naad-/,naanaadin,third_person_singular,singular_inanimate,independent,,FALSE,FALSE
naadin,3s - 0 - conj,naadid,/naad-/,naanaadin,third_person_singular,inanimate_number_not_shown,conjunct,,FALSE,FALSE
naadin,3s - 0 - ch-conj,nayaadid,/naad-/,naanaadin,third_person_singular,inanimate_number_not_shown,changed_conjunct,,FALSE,FALSE
naadin,2s - 0 - imp,naadin,/naad-/,naanaadin,second_person_singular,inanimate_number_not_shown,imperative,,FALSE,FALSE
naadin,21p - imp,naadidaa,/naad-/,naanaadin,first_person_inclusive_plural,,imperative,,FALSE,FALSE
gizhiikaa,1s - ind,ingizhiikaa,/gizhiikaa-/,gagizhiikaa,first_person_singular,,independent,,FALSE,FALSE
gizhiikaa,1s - ind,ningizhiikaa,/gizhiikaa-/,gagizhiikaa,first_person_singular,,independent,,FALSE,FALSE
gizhiikaa,1s - ind,nigizhiikaa,/gizhiikaa-/,gagizhiikaa,first_person_singular,,independent,,FALSE,FALSE
gizhiikaa,3s - ind,gizhiikaa,/gizhiikaa-/,gagizhiikaa,third_person_singular,,independent,,FALSE,FALSE
gizhiikaa,3s - conj,gizhiikaad,/gizhiikaa-/,gagizhiikaa,third_person_singular,,conjunct,,FALSE,FALSE
gizhiikaa,3s - ch-conj,gezhiikaad,/gizhiikaa-/,gagizhiikaa,third_person_singular,,changed_conjunct,,FALSE,FALSE
akwaandawe,1s - ind,indakwaandawe,/akwaandawe-/,ayakwaandawe,first_person_singular,,independent,,FALSE,FALSE
akwaandawe,3s - ind,akwaandawe,/akwaandawe-/,ayakwaandawe,third_person_singular,,independent,,FALSE,FALSE
akwaandawe,3s - conj,akwaandawed,/akwaandawe-/,ayakwaandawe,third_person_singular,,conjunct,,FALSE,FALSE
akwaandawe,3s - ch-conj,ekwaandawed,/akwaandawe-/,ayakwaandawe,third_person_singular,,changed_conjunct,,FALSE,FALSE
akwaandawe,2s - imp,akwaandawen,/akwaandawe-/,ayakwaandawe,second_person_singular,,imperative,,FALSE,FALSE
naadashkosiwe,1s - ind,ninaadashkosiwe,/naadashkosiwe-/,,first_person_singular,,independent,,FALSE,FALSE
naadashkosiwe,3s - ind,naadashkosiwe,/naadashkosiwe-/,,third_person_singular,,independent,,FALSE,FALSE
naadashkosiwe,3s - conj,naadashkosiwed,/naadashkosiwe-/,,third_person_singular,,conjunct,,FALSE,FALSE
naadashkosiwe,3s - ch-conj,nayaadashkosiwed,/naadashkosiwe-/,,third_person_singular,,changed_conjunct,,FALSE,FALSE
awas,,awas,,,,,,,FALSE,FALSE
niisaakiiwe,1s - ind,niniisaakiiwe,/niisaakiiwe-/,naaniisaakiiwe,first_person_singular,,independent,,FALSE,FALSE
niisaakiiwe,3s - ind,niisaakiiwe,/niisaakiiwe-/,naaniisaakiiwe,third_person_singular,,independent,,FALSE,FALSE
niisaakiiwe,3s - conj,niisaakiiwed,/niisaakiiwe-/,naaniisaakiiwe,third_person_singular,,conjunct,,FALSE,FALSE
niisaakiiwe,3s - ch-conj,naasaakiiwed,/niisaakiiwe-/,naaniisaakiiwe,third_person_singular,,changed_conjunct,,FALSE,FALSE
naada',1s - 3s - ind,ninaada'waa,/naada'w-/,,first_person_singular,third_person_singular,independent,,FALSE,FALSE
naada',3s - 3' - ind,onaada'waan,/naada'w-/,,third_person_singular,third_person_obviative,independent,,FALSE,FALSE
naada',3s - 3' - conj,naada'waad,/naada'w-/,,third_person_singular,third_person_obviative,conjunct,,FALSE,FALSE
naada',3s - 3' - ch-conj,nayaada'waad,/naada'w-/,,third_person_singular,third_person_obviative,changed_conjunct,,FALSE,FALSE
naada',2s - 3 - imp,naada',/naada'w-/,,second_person_singular,third_person_number_not_shown,imperative,,FALSE,FALSE
naada',2s - 3 - imp,naada'wi,/naada'w-/,,second_person_singular,third_person_number_not_shown,imperative,,FALSE,FALSE
naada',21p - 3 - imp,naada'waadaa,/naada'w-/,,first_person_inclusive_plural,third_person_number_not_shown,imperative,,FALSE,FALSE
babaamaadagaako,1s - ind,imbabaamaadagaak,/babaamaadagaako-/,,first_person_singular,,independent,,FALSE,FALSE
babaamaadagaako,1s - ind,nimbabaamaadagaak,/babaamaadagaako-/,,first_person_singular,,independent,,FALSE,FALSE
babaamaadagaako,1s - ind,nibabaamaadagaak,/babaamaadagaako-/,,first_person_singular,,independent,,FALSE,FALSE
babaamaadagaako,3s - ind,babaamaadagaako,/babaamaadagaako-/,,third_person_singular,,independent,,FALSE,FALSE
babaamaadagaako,3s - conj,babaamaadagaakod,/babaamaadagaako-/,,third_person_singular,,conjunct,,FALSE,FALSE
babaamaadagaako,3s - ch-conj,bebaamaadagaakod,/babaamaadagaako-/,,third_person_singular,,changed_conjunct,,FALSE,FALSE
aate,0s - ind,aate,/aate-/,,singular_inanimate,,independent,,FALSE,FALSE
aate,0s - conj,aateg,/aate-/,,singular_inanimate,,conjunct,,FALSE,FALSE
aate,0s - ch-conj,ayaateg,/aate-/,,singular_inanimate,,changed_conjunct,,FALSE,FALSE
aate,0s - ind - aug,aatemagad,/aate-/,,singular_inanimate,,independent,,FALSE,FALSE
gotigobide,0s - ind,gotigobide,/gotigobide-/,,singular_inanimate,,independent,,FALSE,FALSE
gotigobide,0s - conj,gotigobideg,/gotigobide-/,,singular_inanimate,,conjunct,,FALSE,FALSE
gotigobide,0s - ch-conj,gwetigobideg,/gotigobide-/,,singular_inanimate,,changed_conjunct,,FALSE,FALSE
gotigobide,0s - ind - aug,gotigobidemagad,/gotigobide-/,,singular_inanimate,,independent,,FALSE,FALSE
naazikan,1s - 0s - ind,ninaazikaan,/naazik-/,naanaazikan,first_person_singular,singular_inanimate,independent,,FALSE,FALSE
naazikan,3s - 0s - ind,onaazikaan,/naazik-/,naanaazikan,third_person_singular,singular_inanimate,independent,,FALSE,FALSE
naazikan,3s - 0 - conj,naazikang,/naazik-/,naanaazikan,third_person_singular,inanimate_number_not_shown,conjunct,,FALSE,FALSE
naazikan,3s - 0 - ch-conj,nayaazikang,/naazik-/,naanaazikan,third_person_singular,inanimate_number_not_shown,changed_conjunct,,FALSE,FALSE
naazikan,2s - 0 - imp,naazikan,/naazik-/,naanaazikan,second_person_singular,inanimate_number_not_shown,imperative,,FALSE,FALSE
zhooshkwaada'ewasab,sg,zhooshkwaada'ewasab,/zhooshkwaada'ewasaby-/,,,,,singular,FALSE,FALSE
zhooshkwaada'ewasab,pl,zhooshkwaada'ewasabiig,/zhooshkwaada'ewasaby-/,,,,,plural,FALSE,FALSE
maanadik,sg,maanadik,/maanadikw-/,,,,,singular,FALSE,FALSE
maanadik,pl,maanadikwag,/maanadikw-/,,,,,plural,FALSE,FALSE
maanadik,dim,maanadikoons,/maanadikw-/,,,,,,TRUE,FALSE
maanadik,pej,maanadikosh,/maanadikw-/,,,,,,FALSE,FALSE
gichi-manidoo,sg,gichi-manidoo,/gichi-manidoow-/,,,,,singular,FALSE,FALSE
ozaawaa-zhooniyaawaande,0s - ind,ozaawaa-zhooniyaawaande,/ozaawaa-zhooniyaawaande-/,,singular_inanimate,,independent,,FALSE,FALSE
ozaawaa-zhooniyaawaande,0s - conj,ozaawaa-zhooniyaawaandeg,/ozaawaa-zhooniyaawaande-/,,singular_inanimate,,conjunct,,FALSE,FALSE
ozaawaa-zhooniyaawaande,0s - ch-conj,wezaawaa-zhooniyaawaandeg,/ozaawaa-zhooniyaawaande-/,,singular_inanimate,,changed_conjunct,,FALSE,FALSE
ozaawaa-zhooniyaawaande,0s - ind - aug,ozaawaa-zhooniyaawaandemagad,/ozaawaa-zhooniyaawaande-/,,singular_inanimate,,independent,,FALSE,FALSE
ozaawaa-zhooniyaa,sg,ozaawaa-zhooniyaa,/ozaawaa-zhooniyaaw-/,,,,,singular,FALSE,FALSE
ozaawaa-zhooniyaa,dim,ozaawaa-zhooniyaans,/ozaawaa-zhooniyaaw-/,,,,,,TRUE,FALSE
ozaawaa-zhooniyaa,loc,ozaawaa-zhooniyaang,/ozaawaa-zhooniyaaw-/,,,,,,FALSE,TRUE
giniw,sg,giniw,/giniw-/,,,,,singular,FALSE,FALSE
giniw,pl,giniwag,/giniw-/,,,,,plural,FALSE,FALSE
giniw,dim,giniwens,/giniw-/,,,,,,TRUE,FALSE
wiibijiinh,sg,wiibijiinh,/wiibijiiny-/,,,,,singular,FALSE,FALSE
wiibijiinh,pl,wiibijiinyag,/wiibijiiny-/,,,,,plural,FALSE,FALSE
aginjibagwesi,sg,aginjibagwesi,/aginjibagwesiw-/,,,,,singular,FALSE,FALSE
aginjibagwesi,pl,aginjibagwesiwag,/aginjibagwesiw-/,,,,,plural,FALSE,FALSE
apiitendi,1s - ind,indapiitend,/apiitendi-/,ayaapiitendi,first_person_singular,,independent,,FALSE,FALSE
apiitendi,1s - ind,nindapiitend,/apiitendi-/,ayaapiitendi,first_person_singular,,independent,,FALSE,FALSE
apiitendi,1s - ind,nidapiitend,/apiitendi-/,ayaapiitendi,first_person_singular,,independent,,FALSE,FALSE
apiitendi,3s - ind,apiitendi,/apiitendi-/,ayaapiitendi,third_person_singular,,independent,,FALSE,FALSE
apiitendi,3s - conj,apiitendid,/apiitendi-/,ayaapiitendi,third_person_singular,,conjunct,,FALSE,FALSE
apiitendi,3s - ch-conj,epiitendid,/apiitendi-/,ayaapiitendi,third_person_singular,,changed_conjunct,,FALSE,FALSE
aapidendi,1s - ind,indaapidend,/aapidendi-/,aayaapidendi,first_person_singular,,independent,,FALSE,FALSE
aapidendi,1s - ind,nindaapidend,/aapidendi-/,aayaapidendi,first_person_singular,,independent,,FALSE,FALSE
aapidendi,1s - ind,nidaapidend,/aapidendi-/,aayaapidendi,first_person_singular,,independent,,FALSE,FALSE
aapidendi,3s - ind,aapidendi,/aapidendi-/,aayaapidendi,third_person_singular,,independent,,FALSE,FALSE
aapidendi,3s - conj,aapidendid,/aapidendi-/,aayaapidendi,third_person_singular,,conjunct,,FALSE,FALSE
aapidendi,3s - ch-conj,ayaapidendid,/aapidendi-/,aayaapidendi,third_person_singular,,changed_conjunct,,FALSE,FALSE
nika,sg,nika,/nik-/,,,,,singular,FALSE,FALSE
nika,pl,nikag,/nik-/,,,,,plural,FALSE,FALSE
nika,dim,nikens,/nik-/,,,,,,TRUE,FALSE
ozhaaboomin,sg,ozhaaboomin,/ozhaaboomin-/,,,,,singular,FALSE,FALSE
ozhaaboomin,pl,ozhaaboominag,/ozhaaboomin-/,,,,,plural,FALSE,FALSE
memookiwidoo,sg,memookiwidoo,/memookiwidoow-/,,,,,singular,FALSE,FALSE
memookiwidoo,pl,memookiwidoog,/memookiwidoow-/,,,,,plural,FALSE,FALSE
memookiwidoo,dim,memookiwidoons,/memookiwidoow-/,,,,,,TRUE,FALSE
dazhim,1s - 3s - ind,indazhimaa,/dazhim-/,dadazhim,first_person_singular,third_person_singular,independent,,FALSE,FALSE
dazhim,1s - 3s - ind,nindazhimaa,/dazhim-/,dadazhim,first_person_singular,third_person_singular,independent,,FALSE,FALSE
dazhim,1s - 3s - ind,nidazhimaa,/dazhim-/,dadazhim,first_person_singular,third_person_singular,independent,,FALSE,FALSE
dazhim,3s - 3' - ind,odazhimaan,/dazhim-/,dadazhim,third_person_singular,third_person_obviative,independent,,FALSE,FALSE
dazhim,3s - 3' - conj,dazhimaad,/dazhim-/,dadazhim,third_person_singular,third_person_obviative,conjunct,,FALSE,FALSE
dazhim,3s - 3' - ch-conj,endazhimaad,/dazhim-/,dadazhim,third_person_singular,third_person_obviative,changed_conjunct,,FALSE,FALSE
dazhim,2s - 3 - imp,dazhim,/dazhim-/,dadazhim,second_person_singular,third_person_number_not_shown,imperative,,FALSE,FALSE
agosimaan,sg,agosimaan,/agosimaan-/,,,,,singular,FALSE,FALSE
agosimaan,pl,agosimaanan,/agosimaan-/,,,,,plural,FALSE,FALSE
agosimaan,dim,agosimaanens,/agosimaan-/,,,,,,TRUE,FALSE
agosimaan,loc,agosimaaning,/agosimaan-/,,,,,,FALSE,TRUE
ogimaakandan,1s - 0s - ind,indoogimaakandaan,/ogimaakand-/,,first_person_singular,singular_inanimate,independent,,FALSE,FALSE
ogimaakandan,1s - 0s - ind,nindoogimaakandaan,/ogimaakand-/,,first_person_singular,singular_inanimate,independent,,FALSE,FALSE
ogimaakandan,1s - 0s - ind,nidoogimaakandaan,/ogimaakand-/,,first_person_singular,singular_inanimate,independent,,FALSE,FALSE
ogimaakandan,3s - 0s - ind,odoogimaakandaan,/ogimaakand-/,,third_person_singular,singular_inanimate,independent,,FALSE,FALSE
ogimaakandan,3s - 0 - conj,ogimaakandang,/ogimaakand-/,,third_person_singular,inanimate_number_not_shown,conjunct,,FALSE,FALSE
ogimaakandan,3s - 0 - ch-conj,wegimaakandang,/ogimaakand-/,,third_person_singular,inanimate_number_not_shown,changed_conjunct,,FALSE,FALSE
wegimaawabid,sg,wegimaawabid,,,,,,singular,FALSE,FALSE
wegimaawabid,pl,wegimaawabiwaad,,,,,,plural,FALSE,FALSE
wegimaawabid,pl,wegimaawabijig,,,,,,plural,FALSE,FALSE
odaake-ogimaa,sg,odaake-ogimaa,/odaake-ogimaaw-/,,,,,singular,FALSE,FALSE
odaake-ogimaa,pl,odaake-ogimaag,/odaake-ogimaaw-/,,,,,plural,FALSE,FALSE
debibizh,1s - 3s - ind,ndebibinaa,/debibiN-/,,first_person_singular,third_person_singular,independent,,FALSE,FALSE
debibizh,1s - 3s - ind,nindebibinaa,/debibiN-/,,first_person_singular,third_person_singular,independent,,FALSE,FALSE
debibizh,1s - 3s - ind,nidebibinaa,/debibiN-/,,first_person_singular,third_person_singular,independent,,FALSE,FALSE
debibizh,3s - 3' - ind,odebibinaan,/debibiN-/,,third_person_singular,third_person_obviative,independent,,FALSE,FALSE
debibizh,3s - 3' - conj,debibinaad,/debibiN-/,,third_person_singular,third_person_obviative,conjunct,,FALSE,FALSE
debibizh,3s - 3' - ch-conj,dayebibinaad,/debibiN-/,,third_person_singular,third_person_obviative,changed_conjunct,,FALSE,FALSE
debibizh,2s - 3 - imp,debibizh,/debibiN-/,,second_person_singular,third_person_number_not_shown,imperative,,FALSE,FALSE
naajiweba'igan,sg,naajiweba'igan,/naajiweba'igan-/,,,,,singular,FALSE,FALSE
naajiweba'igan,pl,naajiweba'iganan,/naajiweba'igan-/,,,,,plural,FALSE,FALSE
eshkam,,eshkam,,,,,,,FALSE,FALSE
eshkam,,eshkam igo,,,,,,,FALSE,FALSE
biindigeshimo,1s - ind,imbiindigeshim,/biindigeshimo-/,,first_person_singular,,independent,,FALSE,FALSE
biindigeshimo,1s - ind,nimbiindigeshim,/biindigeshimo-/,,first_person_singular,,independent,,FALSE,FALSE
biindigeshimo,1s - ind,nibiindigeshim,/biindigeshimo-/,,first_person_singular,,independent,,FALSE,FALSE
biindigeshimo,3s - ind,biindigeshimo,/biindigeshimo-/,,third_person_singular,,independent,,FALSE,FALSE
biindigeshimo,3s - conj,biindigeshimod,/biindigeshimo-/,,third_person_singular,,conjunct,,FALSE,FALSE
biindigeshimo,3s - ch-conj,baandigeshimod,/biindigeshimo-/,,third_person_singular,,changed_conjunct,,FALSE,FALSE
Midewiwin,sg,midewiwin,/midewiwin-/,,,,,singular,FALSE,FALSE
noozhishenh,sg,noozhishenh,/noozhishenhy-/,,,,,singular,FALSE,FALSE
noozhishenh,pl,noozhishenyag,/noozhishenhy-/,,,,,plural,FALSE,FALSE
nimishoomis,sg,nimishoomis,/=mishoomis-/,,,,,singular,FALSE,FALSE
nimishoomis,pl,nimishoomisag,/=mishoomis-/,,,,,plural,FALSE,FALSE
nimishoomis,pret,nimishoomisiban,/=mishoomis-/,,,,,,FALSE,FALSE
nookomis,sg,nookomis,/=ookomis-/,,,,,singular,FALSE,FALSE
nookomis,pl,nookomisag,/=ookomis-/,,,,,plural,FALSE,FALSE
nookomis,pret,nookomisiban,/=ookomis-/,,,,,,FALSE,FALSE
naseyaawangwe,1s - ind,ninaseyaawangwe,/naseyaawangwe-/,nanaseyaawangwe,first_person_singular,,independent,,FALSE,FALSE
naseyaawangwe,3s - ind,naseyaawangwe,/naseyaawangwe-/,nanaseyaawangwe,third_person_singular,,independent,,FALSE,FALSE
naseyaawangwe,3s - conj,naseyaawangwed,/naseyaawangwe-/,nanaseyaawangwe,third_person_singular,,conjunct,,FALSE,FALSE
naseyaawangwe,3s - ch-conj,neseyaawangwed,/naseyaawangwe-/,nanaseyaawangwe,third_person_singular,,changed_conjunct,,FALSE,FALSE
mazhoomin,sg,mazhoomin,/mazhoomin-/,,,,,singular,FALSE,FALSE
mazhoomin,pl,mazhoominag,/mazhoomin-/,,,,,plural,FALSE,FALSE
mazhoomin,dim,mazhoomens,/mazhoomin-/,,,,,,TRUE,FALSE
mashkosiw,sg,mashkosiw,/mashkosiw-/,,,,,singular,FALSE,FALSE
mashkosiw,pl,mashkosiwan,/mashkosiw-/,,,,,plural,FALSE,FALSE
mashkosiw,dim,mashkosiins,/mashkosiw-/,,,,,,TRUE,FALSE
mashkosiw,loc,mashkosiing,/mashkosiw-/,,,,,,FALSE,TRUE
mashkosiw,loc dist,mashkosiikaang,/mashkosiw-/,,,,,,FALSE,FALSE
mashkosiigaan,dim,mashkosiigaanens,/mashkosiigaan-/,,,,,,TRUE,FALSE
mashkosiigaan,loc,mashkosiigaaning,/mashkosiigaan-/,,,,,,FALSE,TRUE
mashkosiigaan,pl,mashkosiigaanan,/mashkosiigaan-/,,,,,plural,FALSE,FALSE
bapakine,sg,bapakine,/bapakinew-/,,,,,singular,FALSE,FALSE
bapakine,pl,bapakineg,/bapakinew-/,,,,,plural,FALSE,FALSE
bapakine,dim,bapakinens,/bapakinew-/,,,,,,TRUE,FALSE
biisiboodoon,1s - 0s - ind,imbiisiboodoon,/biisibood-/,baabiisiboodoon,first_person_singular,singular_inanimate,independent,,FALSE,FALSE
biisiboodoon,1s - 0s - ind,nimbiisiboodoon,/biisibood-/,baabiisiboodoon,first_person_singular,singular_inanimate,independent,,FALSE,FALSE
biisiboodoon,1s - 0s - ind,nibiisiboodoon,/biisibood-/,baabiisiboodoon,first_person_singular,singular_inanimate,independent,,FALSE,FALSE
biisiboodoon,3s - 0s - ind,obiisiboodoon,/biisibood-/,baabiisiboodoon,third_person_singular,singular_inanimate,independent,,FALSE,FALSE
biisiboodoon,3s - 0 - conj,biisiboodood,/biisibood-/,baabiisiboodoon,third_person_singular,inanimate_number_not_shown,conjunct,,FALSE,FALSE
biisiboodoon,3s - 0 - ch-conj,baasiboodood,/biisibood-/,baabiisiboodoon,third_person_singular,inanimate_number_not_shown,changed_conjunct,,FALSE,FALSE
biisiboodoon,2s - 0 - imp,biisiboodoon,/biisibood-/,baabiisiboodoon,second_person_singular,inanimate_number_not_shown,imperative,,FALSE,FALSE
jiibegamig,sg,jiibegamig,/jiibegamigw-/,,,,,singular,FALSE,FALSE
jiibegamig,pl,jiibegamigoon,/jiibegamigw-/,,,,,plural,FALSE,FALSE
jiibegamig,dim,jiibegamigoons,/jiibegamigw-/,,,,,,TRUE,FALSE
jiibegamig,loc,jiibegamigong,/jiibegamigw-/,,,,,,FALSE,TRUE
jiibayaatig,sg,jiibayaatig,/jiibayaatigw-/,,,,,singular,FALSE,FALSE
jiibayaatig,pl,jiibayaatigoog,/jiibayaatigw-/,,,,,plural,FALSE,FALSE
jiibayaatig,dim,jiibayaatigoons,/jiibayaatigw-/,,,,,,TRUE,FALSE
jiibayaatig,loc,jiibayaatigong,/jiibayaatigw-/,,,,,,FALSE,TRUE
bingwii-miikana,sg,bingwii-miikana,/bingwii-miikana-/,,,,,singular,FALSE,FALSE
bingwii-miikana,pl,bingwii-miikanan,/bingwii-miikana-/,,,,,plural,FALSE,FALSE
bingwii-miikana,dim,bingwii-miikanaans,/bingwii-miikana-/,,,,,,TRUE,FALSE
bingwii-miikana,loc,bingwii-miikanaang,/bingwii-miikana-/,,,,,,FALSE,TRUE
aawajibingwewidaabaan,sg,aawajibingwewidaabaan,/aawajibingwewidaabaan-/,,,,,singular,FALSE,FALSE
aawajibingwewidaabaan,pl,aawajibingwewidaabaanan,/aawajibingwewidaabaan-/,,,,,plural,FALSE,FALSE
jiibayaki,sg,jiibayaki,/jiibayakyi-/,,,,,singular,FALSE,FALSE
jiibayaki,pl,jiibayakiin,/jiibayakyi-/,,,,,plural,FALSE,FALSE
jiibayaki,dim,jiibayakiins,/jiibayakyi-/,,,,,,TRUE,FALSE
jiibayaki,loc,jiibayakiing,/jiibayakyi-/,,,,,,FALSE,TRUE
bakwezhiganaaboo,sg,bakwezhiganaaboo,/bakwezhiganaaboow-/,,,,,singular,FALSE,FALSE
bimide,sg,bimide,/bimidew-/,,,,,singular,FALSE,FALSE
bimide,loc,bimideng,/bimidew-/,,,,,,FALSE,TRUE
noomin,1s - 3s - ind,ninoominaa,/noomin-/,,first_person_singular,third_person_singular,independent,,FALSE,FALSE
noomin,3s - 3' - ind,onoominaan,/noomin-/,,third_person_singular,third_person_obviative,independent,,FALSE,FALSE
noomin,3s - 3' - conj,noominaad,/noomin-/,,third_person_singular,third_person_obviative,conjunct,,FALSE,FALSE
noomin,3s - 3' - aug,nwaaminaad,/noomin-/,,third_person_singular,third_person_obviative,,,FALSE,FALSE
noomin,2s - 3 - imp,noomin,/noomin-/,,second_person_singular,third_person_number_not_shown,imperative,,FALSE,FALSE
gichigami,sg,gichigami,/gichigamy-/,,,,,singular,FALSE,FALSE
gichigami,pl,gichigamiin,/gichigamy-/,,,,,plural,FALSE,FALSE
gichigami,dim,gichigamiins,/gichigamy-/,,,,,,TRUE,FALSE
gichigami,loc,gichigamiing,/gichigamy-/,,,,,,FALSE,TRUE
gichi-manidoo,sg,gichi-manidoo,/gichi-manidoow-/,,,,,singular,FALSE,FALSE
aanikoobijigan,sg,aanikoobijigan,/aanikoobijigan-/,,,,,singular,FALSE,FALSE
aanikoobijigan,pl,aanikoobijiganag,/aanikoobijigan-/,,,,,plural,FALSE,FALSE
aanikoobijigan,dim,aanikoobijigaans,/aanikoobijigan-/,,,,,,TRUE,FALSE
aanikoobijigan,sg,aanikoobijigan,/aanikoobijigan-/,,,,,singular,FALSE,FALSE
aanikoobijigan,pl,aanikoobijiganag,/aanikoobijigan-/,,,,,plural,FALSE,FALSE
aanikoobijigan,dim,aanikoobijigaans,/aanikoobijigan-/,,,,,,TRUE,FALSE
zhingibis,sg,zhingibis,/zhingibis-/,,,,,singular,FALSE,FALSE
zhingibis,pl,zhingibisag,/zhingibis-/,,,,,plural,FALSE,FALSE
zhingibis,dim,zhingibisens,/zhingibis-/,,,,,,TRUE,FALSE
gaazhage,1s - ind,ningaazhage,/gaazhage-/,,first_person_singular,,independent,,FALSE,FALSE
gaazhage,3s - ind,gaazhage,/gaazhage-/,,third_person_singular,,independent,,FALSE,FALSE
gaazhage,3s - conj,gaazhaged,/gaazhage-/,,third_person_singular,,conjunct,,FALSE,FALSE
ozhaawashko-aniibiish,sg,ozhaawashko-aniibiish,/ozhaawashko-aniibiish-/,,,,,singular,FALSE,FALSE
ozhaawashko-aniibiish,loc,ozhaawashko-aniibiishing,/ozhaawashko-aniibiish-/,,,,,,FALSE,TRUE
ashkaatig,sg,ashkaatig,/ashkaatig-/,,,,,singular,FALSE,FALSE
ashkaatig,pl,ashkaatigoog,/ashkaatig-/,,,,,plural,FALSE,FALSE
anamikaw,1s - 3s - ind,indanamikawaa,/anamikaw-/,,first_person_singular,third_person_singular,independent,,FALSE,FALSE
anamikaw,1s - 3s - ind,nindanamikawaa,/anamikaw-/,,first_person_singular,third_person_singular,independent,,FALSE,FALSE
anamikaw,1s - 3s - ind,nidanamikawaa,/anamikaw-/,,first_person_singular,third_person_singular,independent,,FALSE,FALSE
anamikaw,3s - 3' - ind,odanamikawaan,/anamikaw-/,,third_person_singular,third_person_obviative,independent,,FALSE,FALSE
anamikaw,3s - 3' - conj,anamikawaad,/anamikaw-/,,third_person_singular,third_person_obviative,conjunct,,FALSE,FALSE
anamikaw,3s - 3' - ch-conj,enamikawaad,/anamikaw-/,,third_person_singular,third_person_obviative,changed_conjunct,,FALSE,FALSE
anamikaw,2s - 3 - imp,anamikaw,/anamikaw-/,,second_person_singular,third_person_number_not_shown,imperative,,FALSE,FALSE
waabijiiyaa,0s - ind,waabijiiyaa,/waabijiiyaa-/,,singular_inanimate,,independent,,FALSE,FALSE
waabijiiyaa,0s - conj,waabijiiyaag,/waabijiiyaa-/,,singular_inanimate,,conjunct,,FALSE,FALSE
waabijiiyaa,0s - ch-conj,wayaabijiiyaag,/waabijiiyaa-/,,singular_inanimate,,changed_conjunct,,FALSE,FALSE
waabijiiyaa,0s - aug - ind,waabijiiyaamagad,/waabijiiyaa-/,,singular_inanimate,,independent,,FALSE,FALSE
gwiingwiishi,sg,gwiingwiishi,/gwiingwiishiw-/,,,,,singular,FALSE,FALSE
gwiingwiishi,pl,gwiingwiishiwag,/gwiingwiishiw-/,,,,,plural,FALSE,FALSE
gwiingwiishi,dim,gwiingwiishiins,/gwiingwiishiw-/,,,,,,TRUE,FALSE
misajidamoo,sg,misajidamoo,/misajidamoow-/,,,,,singular,FALSE,FALSE
misajidamoo,pl,misajidamoog,/misajidamoow-/,,,,,plural,FALSE,FALSE
misajidamoo,dim,misajidamoons,/misajidamoow-/,,,,,,TRUE,FALSE
akakanzhebwe,1s - ind,indakakanzhebwe,/akakanzhebwe-/,,first_person_singular,,independent,,FALSE,FALSE
akakanzhebwe,1s - ind,nindakakanzhebwe,/akakanzhebwe-/,,first_person_singular,,independent,,FALSE,FALSE
akakanzhebwe,1s - ind,nidakakanzhebwe,/akakanzhebwe-/,,first_person_singular,,independent,,FALSE,FALSE
akakanzhebwe,3s - ind,akakanzhebwe,/akakanzhebwe-/,,third_person_singular,,independent,,FALSE,FALSE
akakanzhebwe,3s - conj,akakanzhebwed,/akakanzhebwe-/,,third_person_singular,,conjunct,,FALSE,FALSE
akakanzhebwe,3s - ch-conj,ekakanzhebwed,/akakanzhebwe-/,,third_person_singular,,changed_conjunct,,FALSE,FALSE
niiskiingweni,1s - ind,niniiskiingwen,/niiskiingweni-/,,first_person_singular,,independent,,FALSE,FALSE
niiskiingweni,3s - ind,niiskiingweni,/niiskiingweni-/,,third_person_singular,,independent,,FALSE,FALSE
niiskiingweni,3s - conj,niiskiingwenid,/niiskiingweni-/,,third_person_singular,,conjunct,,FALSE,FALSE
niiskiingweni,3s - ch-conj,naaskiingwenid,/niiskiingweni-/,,third_person_singular,,changed_conjunct,,FALSE,FALSE
zisiboodoon,1s - 0s - ind,inzisiboodoon,/zisibood-/,,first_person_singular,singular_inanimate,independent,,FALSE,FALSE
zisiboodoon,1s - 0s - ind,ninzisiboodoon,/zisibood-/,,first_person_singular,singular_inanimate,independent,,FALSE,FALSE
zisiboodoon,1s - 0s - ind,nizisiboodoon,/zisibood-/,,first_person_singular,singular_inanimate,independent,,FALSE,FALSE
zisiboodoon,3s - 0s - ind,ozisiboodoon,/zisibood-/,,third_person_singular,singular_inanimate,independent,,FALSE,FALSE
zisiboodoon,3s - 0 - conj,zisiboodood,/zisibood-/,,third_person_singular,inanimate_number_not_shown,conjunct,,FALSE,FALSE
zisiboodoon,3s - 0 - ch-conj,zesiboodood,/zisibood-/,,third_person_singular,inanimate_number_not_shown,changed_conjunct,,FALSE,FALSE
zisiboodoon,2s - 0 - imp,zisiboodoon,/zisibood-/,,second_person_singular,inanimate_number_not_shown,imperative,,FALSE,FALSE
biisiboojigan,sg,biisiboojigan,/biisiboojigan-/,,,,,singular,FALSE,FALSE
biisiboojigan,pl,biisiboojiganan,/biisiboojigan-/,,,,,plural,FALSE,FALSE
biisiboojigan,dim,biisiboojigaans,/biisiboojigan-/,,,,,,TRUE,FALSE
biisiboojigan,loc,biisiboojiganing,/biisiboojigan-/,,,,,,FALSE,TRUE
zhiigwanaabik,sg,zhiigwanaabik,/zhiigwanaabikw-/,,,,,singular,FALSE,FALSE
zhiigwanaabik,pl,zhiigwanaabikoog,/zhiigwanaabikw-/,,,,,plural,FALSE,FALSE
zhiigwanaabik,dim,zhiigwanaabikoons,/zhiigwanaabikw-/,,,,,,TRUE,FALSE
aandin,1s - 3s - ind,niyaandinaa,/aandin-/,,first_person_singular,third_person_singular,independent,,FALSE,FALSE
aandin,3s - 3' - ind,odaandinaan,/aandin-/,,third_person_singular,third_person_obviative,independent,,FALSE,FALSE
aandin,3s - 3' - conj,aandinaad,/aandin-/,,third_person_singular,third_person_obviative,conjunct,,FALSE,FALSE
aandin,3s - 3' - ch-conj,ayaandinaad,/aandin-/,,third_person_singular,third_person_obviative,changed_conjunct,,FALSE,FALSE
aandin,2s - 3 - imp,aandin,/aandin-/,,second_person_singular,third_person_number_not_shown,imperative,,FALSE,FALSE
mamaadwe,1s - ind,nimamaadwe,/mamaadwe-/,,first_person_singular,,independent,,FALSE,FALSE
mamaadwe,3s - ind,mamaadwe,/mamaadwe-/,,third_person_singular,,independent,,FALSE,FALSE
mamaadwe,3s - conj,mamaadwed,/mamaadwe-/,,third_person_singular,,conjunct,,FALSE,FALSE
mamaadwe,3s - ch-conj,memaadwed,/mamaadwe-/,,third_person_singular,,changed_conjunct,,FALSE,FALSE
wiisinii-adaawewigamig,sg,wiisinii-adaawewigamig,/wiisinii-adaawewigamigw-/,,,,,singular,FALSE,FALSE
wiisinii-adaawewigamig,pl,wiisinii-adaawewigamigoon,/wiisinii-adaawewigamigw-/,,,,,plural,FALSE,FALSE
wiisinii-adaawewigamig,dim,wiisinii-adaawewigamigoons,/wiisinii-adaawewigamigw-/,,,,,,TRUE,FALSE
wiisinii-adaawewigamig,loc,wiisinii-adaawewigamigong,/wiisinii-adaawewigamigw-/,,,,,,FALSE,TRUE
nandoojiin,1s - 3s - ind,ninandoojiinaa,/nandoojiin-/,,first_person_singular,third_person_singular,independent,,FALSE,FALSE
nandoojiin,3s - 3' - ind,onandoojiinaan,/nandoojiin-/,,third_person_singular,third_person_obviative,independent,,FALSE,FALSE
nandoojiin,3s - 3' - conj,nandoojiinaad,/nandoojiin-/,,third_person_singular,third_person_obviative,conjunct,,FALSE,FALSE
nandoojiin,3s - 3' - ch-conj,nendoojiinaad,/nandoojiin-/,,third_person_singular,third_person_obviative,changed_conjunct,,FALSE,FALSE
nandoojiin,2s - 3 - imp,nandoojiin,/nandoojiin-/,,second_person_singular,third_person_number_not_shown,imperative,,FALSE,FALSE
aki,sg,aki,/aky-/,,,,,singular,FALSE,FALSE
aki,pl,akiin,/aky-/,,,,,plural,FALSE,FALSE
aki,dim,akiins,/aky-/,,,,,,TRUE,FALSE
aki,loc,akiing,/aky-/,,,,,,FALSE,TRUE
aki,loc dist,akiikaang,/aky-/,,,,,,FALSE,FALSE
okwiinowag,1p - ind,nindookwiinomin,/okwiino-/,,1p,,independent,,FALSE,FALSE
okwiinowag,3p - ind,okwiinowag,/okwiino-/,,3p,,independent,,FALSE,FALSE
okwiinowag,3p - conj,okwiinowaad,/okwiino-/,,3p,,conjunct,,FALSE,FALSE
okwiinowag,3p - ch-conj,wekwiinowaad,/okwiino-/,,3p,,changed_conjunct,,FALSE,FALSE
bine,sg,bine,/binew-/,,,,,singular,FALSE,FALSE
bine,pl,binewag,/binew-/,,,,,plural,FALSE,FALSE
bine,pl,bineg,/binew-/,,,,,plural,FALSE,FALSE
bine,dim,binens,/binew-/,,,,,,TRUE,FALSE
nitaawigi,1s - ind,ninitaawig,/nitaawigi-/,nanitaawigi,first_person_singular,,independent,,FALSE,FALSE
nitaawigi,3s - ind,nitaawigi,/nitaawigi-/,nanitaawigi,third_person_singular,,independent,,FALSE,FALSE
nitaawigi,3s - conj,nitaawigid,/nitaawigi-/,nanitaawigi,third_person_singular,,conjunct,,FALSE,FALSE
nitaawigi,3s - ch-conj,netaawigid,/nitaawigi-/,nanitaawigi,third_person_singular,,changed_conjunct,,FALSE,FALSE
nitaawigi',1s - 3s - ind,ninitaawigi'aa,/nitaawigi'-/,,first_person_singular,third_person_singular,independent,,FALSE,FALSE
nitaawigi',3s - 3' - ind,onitaawigi'aan,/nitaawigi'-/,,third_person_singular,third_person_obviative,independent,,FALSE,FALSE
nitaawigi',3s - 3' - conj,nitaawigi'aad,/nitaawigi'-/,,third_person_singular,third_person_obviative,conjunct,,FALSE,FALSE
nitaawigi',3s - 3' - ch-conj,netaawigi'aad,/nitaawigi'-/,,third_person_singular,third_person_obviative,changed_conjunct,,FALSE,FALSE
nitaawigi',2s - 3 - imp,nitaawigi',/nitaawigi'-/,,second_person_singular,third_person_number_not_shown,imperative,,FALSE,FALSE
niikimo,1s - ind,niniikim,/niikimo-/,naniikimo,first_person_singular,,independent,,FALSE,FALSE
niikimo,3s - ind,niikimo,/niikimo-/,naniikimo,third_person_singular,,independent,,FALSE,FALSE
niikimo,3s - conj,niikimod,/niikimo-/,naniikimo,third_person_singular,,conjunct,,FALSE,FALSE
niikimo,3s - ch-conj,naakimod,/niikimo-/,naniikimo,third_person_singular,,changed_conjunct,,FALSE,FALSE
giizhigin,0s - ind,giizhigin,/giizhigin-/,gaagiizhigin,singular_inanimate,,independent,,FALSE,FALSE
giizhigin,0s - conj,giizhiging,/giizhigin-/,gaagiizhigin,singular_inanimate,,conjunct,,FALSE,FALSE
giizhigin,0s - ch-conj,gaazhiging,/giizhigin-/,gaagiizhigin,singular_inanimate,,changed_conjunct,,FALSE,FALSE
gizhaadan,1s - 0s - ind,ingizhaadaan,/gizhaad-/,,first_person_singular,singular_inanimate,independent,,FALSE,FALSE
gizhaadan,1s - 0s - ind,ningizhaadaan,/gizhaad-/,,first_person_singular,singular_inanimate,independent,,FALSE,FALSE
gizhaadan,1s - 0s - ind,nigizhaadaan,/gizhaad-/,,first_person_singular,singular_inanimate,independent,,FALSE,FALSE
gizhaadan,3s - 0s - ind,ogizhaadaan,/gizhaad-/,,third_person_singular,singular_inanimate,independent,,FALSE,FALSE
gizhaadan,3s - 0 - conj,gizhaadang,/gizhaad-/,,third_person_singular,inanimate_number_not_shown,conjunct,,FALSE,FALSE
gizhaadan,3s - 0 - ch-conj,gezhaadang,/gizhaad-/,,third_person_singular,inanimate_number_not_shown,changed_conjunct,,FALSE,FALSE
gizhaadan,2s - 0 - imp,gizhaadan,/gizhaad-/,,second_person_singular,inanimate_number_not_shown,imperative,,FALSE,FALSE
biiwide,sg,biiwide,/biiwidew-/,,,,,singular,FALSE,FALSE
biiwide,pl,biiwideg,/biiwidew-/,,,,,plural,FALSE,FALSE
babaamiwizh,1s - 3s - ind,imbabaamiwinaa,/babaamiwiN-/,,first_person_singular,third_person_singular,independent,,FALSE,FALSE
babaamiwizh,1s - 3s - ind,nimbabaamiwinaa,/babaamiwiN-/,,first_person_singular,third_person_singular,independent,,FALSE,FALSE
babaamiwizh,1s - 3s - ind,nibabaamiwinaa,/babaamiwiN-/,,first_person_singular,third_person_singular,independent,,FALSE,FALSE
babaamiwizh,3s - 3' - ind,obabaamiwinaan,/babaamiwiN-/,,third_person_singular,third_person_obviative,independent,,FALSE,FALSE
babaamiwizh,3s - 3' - conj,babaamiwinaad,/babaamiwiN-/,,third_person_singular,third_person_obviative,conjunct,,FALSE,FALSE
babaamiwizh,3s - 3' - ch-conj,bebaamiwinaad,/babaamiwiN-/,,third_person_singular,third_person_obviative,changed_conjunct,,FALSE,FALSE
babaamiwizh,2s - 3 - imp,babaamiwizh,/babaamiwiN-/,,second_person_singular,third_person_number_not_shown,imperative,,FALSE,FALSE
madweyaabiigibijigan,sg,madweyaabiigibijigan,/madweyaabiigibijigan-/,,,,,singular,FALSE,FALSE
madweyaabiigibijigan,pl,madweyaabiigibijiganan,/madweyaabiigibijigan-/,,,,,plural,FALSE,FALSE
madweyaabiigibijigan,dim,madweyaabiigibijigaans,/madweyaabiigibijigan-/,,,,,,TRUE,FALSE
madweyaabiigibijigan,loc,madweyaabiigibijiganing,/madweyaabiigibijigan-/,,,,,,FALSE,TRUE
madweyaabiigibijigani-biiwaabikoons,sg,madweyaabiigibijigani-biiwaabikoons,/madweyaabiigibijigani-biiwaabikoons-/,,,,,singular,FALSE,FALSE
madweyaabiigibijigani-biiwaabikoons,pl,madweyaabiigibijigani-biiwaabikoonsan,/madweyaabiigibijigani-biiwaabikoons-/,,,,,plural,FALSE,FALSE
gayaashk,sg,gayaashk,/gayaashkw-/,,,,,singular,FALSE,FALSE
gayaashk,pl,gayaashkwag,/gayaashkw-/,,,,,plural,FALSE,FALSE
gayaashk,pl,gayaashkog,/gayaashkw-/,,,,,plural,FALSE,FALSE
gayaashk,dim,gayaashkoons,/gayaashkw-/,,,,,,TRUE,FALSE
zhaashaagwamikiwe,1s - ind,inzhaashaagwamikiwe,/zhaashaagwamikiwe-/,,first_person_singular,,independent,,FALSE,FALSE
zhaashaagwamikiwe,1s - ind,ninzhaashaagwamikiwe,/zhaashaagwamikiwe-/,,first_person_singular,,independent,,FALSE,FALSE
zhaashaagwamikiwe,1s - ind,nizhaashaagwamikiwe,/zhaashaagwamikiwe-/,,first_person_singular,,independent,,FALSE,FALSE
zhaashaagwamikiwe,3s - ind,zhaashaagwamikiwe,/zhaashaagwamikiwe-/,,third_person_singular,,independent,,FALSE,FALSE
zhaashaagwamikiwe,3s - conj,zhaashaagwamikiwed,/zhaashaagwamikiwe-/,,third_person_singular,,conjunct,,FALSE,FALSE
zhaashaagwamikiwe,3s - ch-conj,zhayaashaagwamikiwed,/zhaashaagwamikiwe-/,,third_person_singular,,changed_conjunct,,FALSE,FALSE
baashkizigan,sg,baashkizigan,/baashkizigan-/,,,,,singular,FALSE,FALSE
baashkizigan,pl,baashkiziganan,/baashkizigan-/,,,,,plural,FALSE,FALSE
baashkizigan,dim,baashkizigaans,/baashkizigan-/,,,,,,TRUE,FALSE
baashkizigan,dim,baashkiziganens,/baashkizigan-/,,,,,,TRUE,FALSE
baashkizigan,pej,baashkiziganish,/baashkizigan-/,,,,,,FALSE,FALSE
baashkizigan,pej,baashkizhiganish,/baashkizigan-/,,,,,,FALSE,FALSE
baashkizigan,loc,baashkiziganing,/baashkizigan-/,,,,,,FALSE,TRUE
baashkiziganaabik,sg,baashkiziganaabik,/baashkiziganaabikw-/,,,,,singular,FALSE,FALSE
baashkiziganaabik,pl,baashkiziganaabikoon,/baashkiziganaabikw-/,,,,,plural,FALSE,FALSE
biinda'oojigan,sg,biinda'oojigan,/biinda'oojigan-/,,,,,singular,FALSE,FALSE
biinda'oojigan,pl,biinda'oojiganan,/biinda'oojigan-/,,,,,plural,FALSE,FALSE
baashkizigani-mazina'igan,sg,baashkizigani-mazina'igan,/baashkizigani-mazina'igan-/,,,,,singular,FALSE,FALSE
baashkizigani-mazina'igan,pl,baashkizigani-mazina'iganan,/baashkizigani-mazina'igan-/,,,,,plural,FALSE,FALSE
bakwanjiikaan,sg,bakwanjiikaan,/bakwanjiikaan-/,,,,,singular,FALSE,FALSE
bakwanjiikaan,pl,bakwanjiikaanan,/bakwanjiikaan-/,,,,,plural,FALSE,FALSE
asabiiwazh,sg,asabiiwazh,/asabiiwazh-/,,,,,singular,FALSE,FALSE
asabiiwazh,pl,asabiiwazhan,/asabiiwazh-/,,,,,plural,FALSE,FALSE
asabiiwazh,dim,asabiiwazhens,/asabiiwazh-/,,,,,,TRUE,FALSE
asabiiwazh,loc,asabiiwazhing,/asabiiwazh-/,,,,,,FALSE,TRUE
makade,sg,makade,/makadew-/,,,,,singular,FALSE,FALSE
makade,loc,makadeng,/makadew-/,,,,,,FALSE,TRUE
bagojiin,1s - 3s - ind,imbagojiinaa,/bagojiin-/,babagojin,first_person_singular,third_person_singular,independent,,FALSE,FALSE
bagojiin,1s - 3s - ind,nimbagojiinaa,/bagojiin-/,babagojin,first_person_singular,third_person_singular,independent,,FALSE,FALSE
bagojiin,1s - 3s - ind,nibagojiinaa,/bagojiin-/,babagojin,first_person_singular,third_person_singular,independent,,FALSE,FALSE
bagojiin,3s - 3' - ind,obagojiinaan,/bagojiin-/,babagojin,third_person_singular,third_person_obviative,independent,,FALSE,FALSE
bagojiin,3s - 3' - conj,bagojiinaad,/bagojiin-/,babagojin,third_person_singular,third_person_obviative,conjunct,,FALSE,FALSE
bagojiin,3s - 3' - ch-conj,begojiinaad,/bagojiin-/,babagojin,third_person_singular,third_person_obviative,changed_conjunct,,FALSE,FALSE
bagojiin,2s - 3 - imp,bagojiin,/bagojiin-/,babagojin,second_person_singular,third_person_number_not_shown,imperative,,FALSE,FALSE
ninagizh,sg,ninagizh,/=nagizhy-/,,,,,singular,FALSE,FALSE
ninagizh,pl,ninagizhiin,/=nagizhy-/,,,,,plural,FALSE,FALSE
ninagizh,loc,ninagizhiing,/=nagizhy-/,,,,,,FALSE,TRUE
banaskwiiwagitaawigamig,sg,banaskwiiwagitaawigamig,/banaskwiiwagitaawigamigw-/,,,,,singular,FALSE,FALSE
banaskwiiwagitaawigamig,pl,banaskwiiwagitaawigamigoon,/banaskwiiwagitaawigamigw-/,,,,,plural,FALSE,FALSE
banaskwiiwagitaawigamig,loc,banaskwiiwagitaawigamigong,/banaskwiiwagitaawigamigw-/,,,,,,FALSE,TRUE
mikwamiikaa,0s - ind,mikwamiikaa,/mikwamiikaa-/,,singular_inanimate,,independent,,FALSE,FALSE
mikwamiikaa,0s - conj,mikwamiikaag,/mikwamiikaa-/,,singular_inanimate,,conjunct,,FALSE,FALSE
mikwamiikaa,0s - ch-conj,mekwamiikaag,/mikwamiikaa-/,,singular_inanimate,,changed_conjunct,,FALSE,FALSE
mikwamiikaa,0s - ind - aug,mikwamiikaamagad,/mikwamiikaa-/,,singular_inanimate,,independent,,FALSE,FALSE
niinizis,sg,niinizis,/=iinizis-/,,,,,singular,FALSE,FALSE
niinizis,pl,niinizisan,/=iinizis-/,,,,,plural,FALSE,FALSE
noomakwaan,sg,noomakwaan,/noomakwaan-/,,,,,singular,FALSE,FALSE
noomakwaan,pl,noomakwaanan,/noomakwaan-/,,,,,plural,FALSE,FALSE
wiinizisimaani-zagaakwa'igan,sg,wiinizisimaani-zagaakwa'igan,/wiinizisimaani-zagaakwa'igan-/,,,,,singular,FALSE,FALSE
wiinizisimaani-zagaakwa'igan,pl,wiinizisimaani-zagaakwa'iganan,/wiinizisimaani-zagaakwa'igan-/,,,,,plural,FALSE,FALSE
wiinizisimaani-zagaakwa'igan,dim,wiinizisimaani-zagaakwa'igaans,/wiinizisimaani-zagaakwa'igan-/,,,,,,TRUE,FALSE
baapaagokozo,1s - ind,imbaapaagokoz,/baapaagokozo-/,,first_person_singular,,independent,,FALSE,FALSE
baapaagokozo,1s - ind,nimbaapaagokoz,/baapaagokozo-/,,first_person_singular,,independent,,FALSE,FALSE
baapaagokozo,1s - ind,nibaapaagokoz,/baapaagokozo-/,,first_person_singular,,independent,,FALSE,FALSE
baapaagokozo,3s - ind,baapaagokozo,/baapaagokozo-/,,third_person_singular,,independent,,FALSE,FALSE
baapaagokozo,3s - conj,baapaagokozod,/baapaagokozo-/,,third_person_singular,,conjunct,,FALSE,FALSE
baapaagokozo,3s - ch-conj,bayaapaagokozod,/baapaagokozo-/,,third_person_singular,,changed_conjunct,,FALSE,FALSE
baapaagokozhiwewikwe,sg,baapaagokozhiwewikwe,/baapaagokozhiwewikwew-/,,,,,singular,FALSE,FALSE
baapaagokozhiwewikwe,pl,baapaagokozhiwewikweg,/baapaagokozhiwewikwew-/,,,,,plural,FALSE,FALSE
baapaagokozhiwewigamig,sg,baapaagokozhiwewigamig,/baapaagokozhiwewigamigw-/,,,,,singular,FALSE,FALSE
baapaagokozhiwewigamig,pl,baapaagokozhiwewigamigoon,/baapaagokozhiwewigamigw-/,,,,,plural,FALSE,FALSE
baapaagokozhiwewigamig,loc,baapaagokozhiwewigamigong,/baapaagokozhiwewigamigw-/,,,,,,FALSE,TRUE
biskamon,0s - ind,biskamon,/biskamo-/,,singular_inanimate,,independent,,FALSE,FALSE
biskamon,0s - conj,biskamong,/biskamo-/,,singular_inanimate,,conjunct,,FALSE,FALSE
biskamon,0s - ch-conj,beskamog,/biskamo-/,,singular_inanimate,,changed_conjunct,,FALSE,FALSE
miishizi,1s - ind,nimiishiz,/miishizi-/,,first_person_singular,,independent,,FALSE,FALSE
miishizi,3s - ind,miishizi,/miishizi-/,,third_person_singular,,independent,,FALSE,FALSE
miishizi,3s - conj,miishizid,/miishizi-/,,third_person_singular,,conjunct,,FALSE,FALSE
miishizi,3s - ch-conj,maashizid,/miishizi-/,,third_person_singular,,changed_conjunct,,FALSE,FALSE
aabitoobii,0s - ind,aabitoobii,/aabitoobii-/,aayaabitoobii,singular_inanimate,,independent,,FALSE,FALSE
aabitoobii,0s - conj,aabitoobiig,/aabitoobii-/,aayaabitoobii,singular_inanimate,,conjunct,,FALSE,FALSE
aabitoobii,0s - ch-conj,ayaabitoobiig,/aabitoobii-/,aayaabitoobii,singular_inanimate,,changed_conjunct,,FALSE,FALSE
aabitoobii,0s - ind - aug,aabitoobiimagad,/aabitoobii-/,aayaabitoobii,singular_inanimate,,independent,,FALSE,FALSE
aabitawaabik,sg,aabitawaabik,/aabitawaabikw-/,,,,,singular,FALSE,FALSE
aabitawaabik,pl,aabitawaabikoog,/aabitawaabikw-/,,,,,plural,FALSE,FALSE
nagaashkaa,0s - ind,nagaashkaa,/nagaashkaa-/,nanagaashkaa,singular_inanimate,,independent,,FALSE,FALSE
nagaashkaa,0s - conj,nagaashkaag,/nagaashkaa-/,nanagaashkaa,singular_inanimate,,conjunct,,FALSE,FALSE
nagaashkaa,0s - ch-conj,negaashkaag,/nagaashkaa-/,nanagaashkaa,singular_inanimate,,changed_conjunct,,FALSE,FALSE
nagaashkaa,0s - ind - aug,nagaashkaamagad,/nagaashkaa-/,nanagaashkaa,singular_inanimate,,independent,,FALSE,FALSE
bakite'igan,sg,bakite'igan,/bakite'igan-/,,,,,singular,FALSE,FALSE
bakite'igan,pl,bakite'iganan,/bakite'igan-/,,,,,plural,FALSE,FALSE
bakite'igan,dim,bakite'igaans,/bakite'igan-/,,,,,,TRUE,FALSE
bakite'igan,loc,bakite'iganing,/bakite'igan-/,,,,,,FALSE,TRUE
bakite'iganaak,sg,bakite'iganaak,/bakite'iganaakw-/,,,,,singular,FALSE,FALSE
bakite'iganaak,pl,bakite'iganaakoon,/bakite'iganaakw-/,,,,,plural,FALSE,FALSE
bakite'iganaak,dim,bakite'iganaakoons,/bakite'iganaakw-/,,,,,,TRUE,FALSE
bakite'iganaak,loc,bakite'iganaakong,/bakite'iganaakw-/,,,,,,FALSE,TRUE
wewebizon,sg,wewebizon,/wewebizon-/,,,,,singular,FALSE,FALSE
wewebizon,pl,wewebizonan,/wewebizon-/,,,,,plural,FALSE,FALSE
wewebizon,dim,wewebizonens,/wewebizon-/,,,,,,TRUE,FALSE
wewebizon,loc,wewebizoning,/wewebizon-/,,,,,,FALSE,TRUE
nininj,sg,nininj,/nininjy-/,,,,,singular,FALSE,FALSE
nininj,pl,nininjiin,/nininjy-/,,,,,plural,FALSE,FALSE
nininj,dim,nininjiins,/nininjy-/,,,,,,TRUE,FALSE
nininj,loc,nininjiing,/nininjy-/,,,,,,FALSE,TRUE
nininj,pej,nininjiish,/nininjy-/,,,,,,FALSE,FALSE
ininamaw,1s - 3s - ind,nindininamawaa,/ininamaw-/,,first_person_singular,third_person_singular,independent,,FALSE,FALSE
ininamaw,1s - 3s - ind,indininamowaa,/ininamaw-/,,first_person_singular,third_person_singular,independent,,FALSE,FALSE
ininamaw,3s - 3' - ind,odininamawaan,/ininamaw-/,,third_person_singular,third_person_obviative,independent,,FALSE,FALSE
ininamaw,3s - 3' - ind,odininamowaan,/ininamaw-/,,third_person_singular,third_person_obviative,independent,,FALSE,FALSE
ininamaw,3s - 3' - conj,ininamawaad,/ininamaw-/,,third_person_singular,third_person_obviative,conjunct,,FALSE,FALSE
ininamaw,3s - 3' - conj,ininamowaad,/ininamaw-/,,third_person_singular,third_person_obviative,conjunct,,FALSE,FALSE
ininamaw,3s - 3' - ch-conj,eninamawaad,/ininamaw-/,,third_person_singular,third_person_obviative,changed_conjunct,,FALSE,FALSE
ininamaw,3s - 3' - ch-conj,eninamowaad,/ininamaw-/,,third_person_singular,third_person_obviative,changed_conjunct,,FALSE,FALSE
ininamaw,2s - 3 - imp,ininamaw,/ininamaw-/,,second_person_singular,third_person_number_not_shown,imperative,,FALSE,FALSE
ininamaw,2s - 1s - imp,ininamawishin,/ininamaw-/,,second_person_singular,first_person_singular,imperative,,FALSE,FALSE
wenipazh,,wenipazh,,,,,,,FALSE,FALSE
noomininjiiwin,sg,noomininjiiwin,/noomininjiiwin-/,,,,,singular,FALSE,FALSE
noomininjiiwin,pl,noomininjiiwinan,/noomininjiiwin-/,,,,,plural,FALSE,FALSE
gwaaba'waagan,sg,gwaaba'waagan,/gwaaba'waagan-/,,,,,singular,FALSE,FALSE
gwaaba'waagan,pl,gwaaba'waaganag,/gwaaba'waagan-/,,,,,plural,FALSE,FALSE
gwaaba'waagan,loc,gwaaba'waaganing,/gwaaba'waagan-/,,,,,,FALSE,TRUE
ozhichigan,sg,ozhichigan,/ozhichigan-/,,,,,singular,FALSE,FALSE
ozhichigan,pl,ozhichiganan,/ozhichigan-/,,,,,plural,FALSE,FALSE
zhooniyaa-mashkimod,sg,zhooniyaa-mashkimod,/zhooniyaa-mashkimod-/,,,,,singular,FALSE,FALSE
zhooniyaa-mashkimod,pl,zhooniyaa-mashkimodan,/zhooniyaa-mashkimod-/,,,,,plural,FALSE,FALSE
zhooniyaa-mashkimod,dim,zhooniyaa-mashkimodens,/zhooniyaa-mashkimod-/,,,,,,TRUE,FALSE
zhooniyaa-mashkimod,loc,zhooniyaa-mashkimodaang,/zhooniyaa-mashkimod-/,,,,,,FALSE,TRUE
ganakin,1s - 3s - ind,inganakinaa,/ganakin-/,,first_person_singular,third_person_singular,independent,,FALSE,FALSE
ganakin,1s - 3s - ind,ninganakinaa,/ganakin-/,,first_person_singular,third_person_singular,independent,,FALSE,FALSE
ganakin,1s - 3s - ind,niganakinaa,/ganakin-/,,first_person_singular,third_person_singular,independent,,FALSE,FALSE
ganakin,3s - 3' - ind,oganakinaan,/ganakin-/,,third_person_singular,third_person_obviative,independent,,FALSE,FALSE
ganakin,3s - 3' - conj,ganakinaad,/ganakin-/,,third_person_singular,third_person_obviative,conjunct,,FALSE,FALSE
ganakin,3s - 3' - ch-conj,genakinaad,/ganakin-/,,third_person_singular,third_person_obviative,changed_conjunct,,FALSE,FALSE
ganakin,2s - 3 - imp,ganakin,/ganakin-/,,second_person_singular,third_person_number_not_shown,imperative,,FALSE,FALSE
mashwens,sg,mashwens,/mashwens-/,,,,,singular,FALSE,FALSE
mashwens,pl,mashwensag,/mashwens-/,,,,,plural,FALSE,FALSE
minjiminigan,sg,minjiminigan,/minjiminigan-/,,,,,singular,FALSE,FALSE
minjiminigan,pl,minjiminiganan,/minjiminigan-/,,,,,plural,FALSE,FALSE
minjiminigan,dim,minjiminigaans,/minjiminigan-/,,,,,,TRUE,FALSE
minjiminigan,loc,minjiminiganing,/minjiminigan-/,,,,,,FALSE,TRUE
ininan,1s - 0s - ind,indininaan,/inin-/,ayininan,first_person_singular,singular_inanimate,independent,,FALSE,FALSE
ininan,1s - 0s - ind,nindininaan,/inin-/,ayininan,first_person_singular,singular_inanimate,independent,,FALSE,FALSE
ininan,1s - 0s - ind,nidininaan,/inin-/,ayininan,first_person_singular,singular_inanimate,independent,,FALSE,FALSE
ininan,3s - 0s - ind,odininaan,/inin-/,ayininan,third_person_singular,singular_inanimate,independent,,FALSE,FALSE
ininan,3s - 0 - conj,ininang,/inin-/,ayininan,third_person_singular,inanimate_number_not_shown,conjunct,,FALSE,FALSE
ininan,3s - 0 - ch-conj,eninang,/inin-/,ayininan,third_person_singular,inanimate_number_not_shown,changed_conjunct,,FALSE,FALSE
ininan,2s - 0 - imp,ininan,/inin-/,ayininan,second_person_singular,inanimate_number_not_shown,imperative,,FALSE,FALSE
ezhininjiishin,1s - ind,indezhininjiishin,/ezhininjiishin-/,,first_person_singular,,independent,,FALSE,FALSE
ezhininjiishin,1s - ind,nindezhininjiishin,/ezhininjiishin-/,,first_person_singular,,independent,,FALSE,FALSE
ezhininjiishin,1s - ind,nidezhininjiishin,/ezhininjiishin-/,,first_person_singular,,independent,,FALSE,FALSE
ezhininjiishin,3s - conj,ezhininjiishing,/ezhininjiishin-/,,third_person_singular,,conjunct,,FALSE,FALSE
ezhininjiishin,3s - part,ayezhininjiishing,/ezhininjiishin-/,,third_person_singular,,participle,,FALSE,FALSE
miikawaadad,0s - ind,miikawaadad,/miikawaadad-/,,singular_inanimate,,independent,,FALSE,FALSE
miikawaadad,0s - conj,miikawaadak,/miikawaadad-/,,singular_inanimate,,conjunct,,FALSE,FALSE
miikawaadad,0s - part,maakawaadak,/miikawaadad-/,,singular_inanimate,,participle,,FALSE,FALSE
agoode,0s - ind,agoode,/agoode-/,ayagoode,singular_inanimate,,independent,,FALSE,FALSE
agoode,0s - conj,agoodeg,/agoode-/,ayagoode,singular_inanimate,,conjunct,,FALSE,FALSE
agoode,0s - ch-conj,egoodeg,/agoode-/,ayagoode,singular_inanimate,,changed_conjunct,,FALSE,FALSE
agoode,0s - aug - ind,agoodemagad,/agoode-/,ayagoode,singular_inanimate,,independent,,FALSE,FALSE
agoodoon,1s - 0s - ind,indagoodoon,/agood-/,ayagoodoon,first_person_singular,singular_inanimate,independent,,FALSE,FALSE
agoodoon,1s - 0s - ind,nindagoodoon,/agood-/,ayagoodoon,first_person_singular,singular_inanimate,independent,,FALSE,FALSE
agoodoon,1s - 0s - ind,ndagoodoon,/agood-/,ayagoodoon,first_person_singular,singular_inanimate,independent,,FALSE,FALSE
agoodoon,3s - 0s - ind,odagoodoon,/agood-/,ayagoodoon,third_person_singular,singular_inanimate,independent,,FALSE,FALSE
agoodoon,3s - conj,agoodood,/agood-/,ayagoodoon,third_person_singular,,conjunct,,FALSE,FALSE
agoodoon,3s - ch-conj,egoodood,/agood-/,ayagoodoon,third_person_singular,,changed_conjunct,,FALSE,FALSE
agoodoon,2s - 0 - imp,agoodoon,/agood-/,ayagoodoon,second_person_singular,inanimate_number_not_shown,imperative,,FALSE,FALSE
agoojiganaabikoons,sg,agoojiganaabikoons,/agoojiganaabikoons-/,,,,,singular,FALSE,FALSE
agoojiganaabikoons,pl,agoojiganaabikoonsan,/agoojiganaabikoons-/,,,,,plural,FALSE,FALSE
danakamigad,0s - ind,danakamigad,/danakamigad-/,,singular_inanimate,,independent,,FALSE,FALSE
danakamigad,0s - conj,danakamigak,/danakamigad-/,,singular_inanimate,,conjunct,,FALSE,FALSE
danakamigad,0s - ch-conj,endanakamigak,/danakamigad-/,,singular_inanimate,,changed_conjunct,,FALSE,FALSE
minawaanigwad,0s - ind,minawaanigwad,/minawaanigwad-/,,singular_inanimate,,independent,,FALSE,FALSE
minawaanigwad,0p - ind,minawaanigwadoon,/minawaanigwad-/,,,,independent,,FALSE,FALSE
minawaanigwad,0s - conj,minawaanigwak,/minawaanigwad-/,,singular_inanimate,,conjunct,,FALSE,FALSE
minawaanigwad,0s - ch-conj,menawaanigwak,/minawaanigwad-/,,singular_inanimate,,changed_conjunct,,FALSE,FALSE
minawaanigwad,0p - ch-conj,menawaanigwakin,/minawaanigwad-/,,,,changed_conjunct,,FALSE,FALSE
miikinji',1s - 3s - ind,nimiikinji'aa,/miikinji'-/,,first_person_singular,third_person_singular,independent,,FALSE,FALSE
miikinji',3s - 1s - ind,nimiikinji'ig,/miikinji'-/,,third_person_singular,first_person_singular,independent,,FALSE,FALSE
miikinji',1s - 2s - ind,gimiikinji'in,/miikinji'-/,,first_person_singular,second_person_singular,independent,,FALSE,FALSE
miikinji',2s - 1s - ind,gimiikinji',/miikinji'-/,,second_person_singular,first_person_singular,independent,,FALSE,FALSE
miikinji',3s - 3' - ind,omiikinji'aan,/miikinji'-/,,third_person_singular,third_person_obviative,independent,,FALSE,FALSE
miikinji',3s - 3' - conj,miikinji'aad,/miikinji'-/,,third_person_singular,third_person_obviative,conjunct,,FALSE,FALSE
miikinji',3s - 3' - ch-conj,maakinji'aad,/miikinji'-/,,third_person_singular,third_person_obviative,changed_conjunct,,FALSE,FALSE
miikinji',2s - 3 - imp,miikinji',/miikinji'-/,,second_person_singular,third_person_number_not_shown,imperative,,FALSE,FALSE
ginzhizhawizi,1s - ind,inginzhizhawiz,/ginzhizhawizi-/,,first_person_singular,,independent,,FALSE,FALSE
ginzhizhawizi,1s - ind,ninginzhizhawiz,/ginzhizhawizi-/,,first_person_singular,,independent,,FALSE,FALSE
ginzhizhawizi,1s - ind,niginzhizhawiz,/ginzhizhawizi-/,,first_person_singular,,independent,,FALSE,FALSE
ginzhizhawizi,3s - ind,ginzhizhawizi,/ginzhizhawizi-/,,third_person_singular,,independent,,FALSE,FALSE
ginzhizhawizi,3s - conj,ginzhizhawizid,/ginzhizhawizi-/,,third_person_singular,,conjunct,,FALSE,FALSE
ginzhizhawizi,3s - ch-conj,genzhizhawizid,/ginzhizhawizi-/,,third_person_singular,,changed_conjunct,,FALSE,FALSE
zanagad,0s - ind,zanagad,/zanagad-/,zazaanagad,singular_inanimate,,independent,,FALSE,FALSE
zanagad,0s - conj,zanagak,/zanagad-/,zazaanagad,singular_inanimate,,conjunct,,FALSE,FALSE
zanagad,0s - ch-conj,zenagak,/zanagad-/,zazaanagad,singular_inanimate,,changed_conjunct,,FALSE,FALSE
mashkawizi,3s - ind,mashkawizi,/mashkawizi-/,,third_person_singular,,independent,,FALSE,FALSE
mashkawizi,3s - conj,mashkawizid,/mashkawizi-/,,third_person_singular,,conjunct,,FALSE,FALSE
mashkawizi,3s - ch-conj,meshkawizid,/mashkawizi-/,,third_person_singular,,changed_conjunct,,FALSE,FALSE
agaawaa,,agaawaa,,,,,,,FALSE,FALSE
agaawaa,,agaawaa go,,,,,,,FALSE,FALSE
biiwaabiko-adaawewigamig,sg,biiwaabiko-adaawewigamig,/biiwaabiko-adaawewigamigw-/,,,,,singular,FALSE,FALSE
biiwaabiko-adaawewigamig,pl,biiwaabiko-adaawewigamigoon,/biiwaabiko-adaawewigamigw-/,,,,,plural,FALSE,FALSE
biiwaabiko-adaawewigamig,loc,biiwaabiko-adaawewigamigong,/biiwaabiko-adaawewigamigw-/,,,,,,FALSE,TRUE
waabooz,sg,waabooz,/waaboozw-/,,,,,singular,FALSE,FALSE
waabooz,pl,waaboozoog,/waaboozw-/,,,,,plural,FALSE,FALSE
waabooz,dim,waaboozoons,/waaboozw-/,,,,,,TRUE,FALSE
waabooz,pej,waaboozosh,/waaboozw-/,,,,,,FALSE,FALSE
noondaagochigan,sg,noondaagochigan,/noondaagochigan-/,,,,,singular,FALSE,FALSE
noondaagochigan,pl,noondaagochiganan,/noondaagochigan-/,,,,,plural,FALSE,FALSE
noondaagochigan,dim,noondaagochigaans,/noondaagochigan-/,,,,,,TRUE,FALSE
noondaagochigan,loc,noondaagochiganing,/noondaagochigan-/,,,,,,FALSE,TRUE
onapizh,1s - 3s - ind,indoonapinaa,/onapiN-/,,first_person_singular,third_person_singular,independent,,FALSE,FALSE
onapizh,1s - 3s - ind,nindoonapinaa,/onapiN-/,,first_person_singular,third_person_singular,independent,,FALSE,FALSE
onapizh,1s - 3s - ind,nidoonapinaa,/onapiN-/,,first_person_singular,third_person_singular,independent,,FALSE,FALSE
onapizh,3s - 3' - ind,odoonapinaan,/onapiN-/,,third_person_singular,third_person_obviative,independent,,FALSE,FALSE
onapizh,3s - 3' - conj,onapinaad,/onapiN-/,,third_person_singular,third_person_obviative,conjunct,,FALSE,FALSE
onapizh,3s - 3' - ch-conj,wenapinaad,/onapiN-/,,third_person_singular,third_person_obviative,changed_conjunct,,FALSE,FALSE
onapizh,2s - 3 - imp,onapizh,/onapiN-/,,second_person_singular,third_person_number_not_shown,imperative,,FALSE,FALSE
bazhiba'igan,sg,bazhiba'igan,/bazhiba'igan-/,,,,,singular,FALSE,FALSE
bazhiba'igan,pl,bazhiba'iganan,/bazhiba'igan-/,,,,,plural,FALSE,FALSE
bawa'am,1s - ind,imbawa'am,/bawa'+am-/,,first_person_singular,,independent,,FALSE,FALSE
bawa'am,1s - ind,nimbawa'am,/bawa'+am-/,,first_person_singular,,independent,,FALSE,FALSE
bawa'am,1s - ind,nibawa'am,/bawa'+am-/,,first_person_singular,,independent,,FALSE,FALSE
bawa'am,3s - ind,bawa'am,/bawa'+am-/,,third_person_singular,,independent,,FALSE,FALSE
bawa'am,3s - conj,bawa'ang,/bawa'+am-/,,third_person_singular,,conjunct,,FALSE,FALSE
bawa'am,3s - ch-conj,bewa'ang,/bawa'+am-/,,third_person_singular,,changed_conjunct,,FALSE,FALSE
bawa'am,2s - imp,bawa'an,/bawa'+am-/,,second_person_singular,,imperative,,FALSE,FALSE
bawa'am,2s - imp prohib,gego bawa'angen,/bawa'+am-/,,second_person_singular,,prohibitive_imperative,,FALSE,FALSE
bawa'am,2s - imp del,bawa'amookan,/bawa'+am-/,,second_person_singular,,delayed_imperative,,FALSE,FALSE
wiiwakwaan,sg,wiiwakwaan,/wiiwakwaan-/,,,,,singular,FALSE,FALSE
wiiwakwaan,pl,wiiwakwaanan,/wiiwakwaan-/,,,,,plural,FALSE,FALSE
wiiwakwaan,dim,wiiwakwaanens,/wiiwakwaan-/,,,,,,TRUE,FALSE
wiiwakwaan,loc,wiiwakwaaning,/wiiwakwaan-/,,,,,,FALSE,TRUE
wiiwakwaan,pej,wiiwakwaanish,/wiiwakwaan-/,,,,,,FALSE,FALSE
baashkaawe'am,3s - ind,baashkaawe'am,/baashkaawe'+am-/,,third_person_singular,,independent,,FALSE,FALSE
baashkaawe'am,3s - conj,baashkaawe'ang,/baashkaawe'+am-/,,third_person_singular,,conjunct,,FALSE,FALSE
baashkaawe'am,3s - ch-conj,bayaashkaawe'ang,/baashkaawe'+am-/,,third_person_singular,,changed_conjunct,,FALSE,FALSE
zhiingenim,1s - 3s - ind,inzhiingenimaa,/zhiingenim-/,zhaashiingenim,first_person_singular,third_person_singular,independent,,FALSE,FALSE
zhiingenim,1s - 3s - ind,ninzhiingenimaa,/zhiingenim-/,zhaashiingenim,first_person_singular,third_person_singular,independent,,FALSE,FALSE
zhiingenim,1s - 3s - ind,nizhiingenimaa,/zhiingenim-/,zhaashiingenim,first_person_singular,third_person_singular,independent,,FALSE,FALSE
zhiingenim,3s - 3' - ind,ozhiingenimaan,/zhiingenim-/,zhaashiingenim,third_person_singular,third_person_obviative,independent,,FALSE,FALSE
zhiingenim,3s - 3' - conj,zhiingenimaad,/zhiingenim-/,zhaashiingenim,third_person_singular,third_person_obviative,conjunct,,FALSE,FALSE
zhiingenim,3s - 3' - ch-conj,zhaangenimaad,/zhiingenim-/,zhaashiingenim,third_person_singular,third_person_obviative,changed_conjunct,,FALSE,FALSE
zhiingenim,2s - 3 - imp,zhiingenim,/zhiingenim-/,zhaashiingenim,second_person_singular,third_person_number_not_shown,imperative,,FALSE,FALSE
aawadaaso,1s - ind,indaawadaas,/aawadaaso-/,aayaawadaaso,first_person_singular,,independent,,FALSE,FALSE
aawadaaso,1s - ind,nindaawadaas,/aawadaaso-/,aayaawadaaso,first_person_singular,,independent,,FALSE,FALSE
aawadaaso,1s - ind,niyaawadaas,/aawadaaso-/,aayaawadaaso,first_person_singular,,independent,,FALSE,FALSE
aawadaaso,3s - ind,aawadaaso,/aawadaaso-/,aayaawadaaso,third_person_singular,,independent,,FALSE,FALSE
aawadaaso,3s - conj,aawadaasod,/aawadaaso-/,aayaawadaaso,third_person_singular,,conjunct,,FALSE,FALSE
aawadaaso,3s - ch-conj,ayaawadaasod,/aawadaaso-/,aayaawadaaso,third_person_singular,,changed_conjunct,,FALSE,FALSE
ayaan,1s - 0s - ind,indayaan,/aya-/,,first_person_singular,singular_inanimate,independent,,FALSE,FALSE
ayaan,1s - 0s - ind,nindayaan,/aya-/,,first_person_singular,singular_inanimate,independent,,FALSE,FALSE
ayaan,1s - 0s - ind,nidayaan,/aya-/,,first_person_singular,singular_inanimate,independent,,FALSE,FALSE
ayaan,3s - 0s - ind,odayaan,/aya-/,,third_person_singular,singular_inanimate,independent,,FALSE,FALSE
ayaan,3s - 0 - conj,ayaang,/aya-/,,third_person_singular,inanimate_number_not_shown,conjunct,,FALSE,FALSE
ayaan,3s - 0 - ch-conj,eyaang,/aya-/,,third_person_singular,inanimate_number_not_shown,changed_conjunct,,FALSE,FALSE
biizikan,1s - 0s - ind,imbiizikaan,/biizik-/,baabiizikan,first_person_singular,singular_inanimate,independent,,FALSE,FALSE
biizikan,1s - 0s - ind,nimbiizikaan,/biizik-/,baabiizikan,first_person_singular,singular_inanimate,independent,,FALSE,FALSE
biizikan,1s - 0s - ind,nibiizikaan,/biizik-/,baabiizikan,first_person_singular,singular_inanimate,independent,,FALSE,FALSE
biizikan,3s - 0s - ind,obiizikaan,/biizik-/,baabiizikan,third_person_singular,singular_inanimate,independent,,FALSE,FALSE
biizikan,3s - 0 - conj,biizikang,/biizik-/,baabiizikan,third_person_singular,inanimate_number_not_shown,conjunct,,FALSE,FALSE
biizikan,3s - 0 - ch-conj,baazikang,/biizik-/,baabiizikan,third_person_singular,inanimate_number_not_shown,changed_conjunct,,FALSE,FALSE
biizikan,2s - 0 - imp,biizikan,/biizik-/,baabiizikan,second_person_singular,inanimate_number_not_shown,imperative,,FALSE,FALSE
gigishkan,1s - 0s - ind,ingigishkaan,/gigishk-/,,first_person_singular,singular_inanimate,independent,,FALSE,FALSE
gigishkan,1s - 0s - ind,ningigishkaan,/gigishk-/,,first_person_singular,singular_inanimate,independent,,FALSE,FALSE
gigishkan,1s - 0s - ind,nigigishkaan,/gigishk-/,,first_person_singular,singular_inanimate,independent,,FALSE,FALSE
gigishkan,3s - 0s - ind,ogigishkaan,/gigishk-/,,third_person_singular,singular_inanimate,independent,,FALSE,FALSE
gigishkan,3s - 0 - conj,gigishkang,/gigishk-/,,third_person_singular,inanimate_number_not_shown,conjunct,,FALSE,FALSE
gigishkan,3s - 0 - ch-conj,gegishkang,/gigishk-/,,third_person_singular,inanimate_number_not_shown,changed_conjunct,,FALSE,FALSE
gigishkan,2s - 0 - imp,gigishkan,/gigishk-/,,second_person_singular,inanimate_number_not_shown,imperative,,FALSE,FALSE
gekek,sg,gekek,/gekekw-/,,,,,singular,FALSE,FALSE
gekek,pl,gekekwag,/gekekw-/,,,,,plural,FALSE,FALSE
gekek,dim,gekekoons,/gekekw-/,,,,,,TRUE,FALSE
miinens,sg,miinens,/miinens-/,,,,,singular,FALSE,FALSE
miinens,pl,miinensag,/miinens-/,,,,,plural,FALSE,FALSE
mashkosiw,sg,mashkosiw,/mashkosiw-/,,,,,singular,FALSE,FALSE
mashkosiw,pl,mashkosiwan,/mashkosiw-/,,,,,plural,FALSE,FALSE
mashkosiw,dim,mashkosiins,/mashkosiw-/,,,,,,TRUE,FALSE
mashkosiw,loc,mashkosiing,/mashkosiw-/,,,,,,FALSE,TRUE
mashkosiw,loc dist,mashkosiikaang,/mashkosiw-/,,,,,,FALSE,FALSE
okosijigan,sg,okosijigan,/okosijigan-/,,,,,singular,FALSE,FALSE
okosijigan,pl,okosjiganan,/okosijigan-/,,,,,plural,FALSE,FALSE
bagaan,sg,bagaan,/bagaan-/,,,,,singular,FALSE,FALSE
bagaan,pl,bagaanag,/bagaan-/,,,,,plural,FALSE,FALSE
bagaan,dim,bagaanens,/bagaan-/,,,,,,TRUE,FALSE
bagaan,loc,bagaaning,/bagaan-/,,,,,,FALSE,TRUE
bagaaniminzh,sg,bagaaniminzh,/bagaaniminzhy-/,,,,,singular,FALSE,FALSE
bagaaniminzh,pl,bagaaniminzhiig,/bagaaniminzhy-/,,,,,plural,FALSE,FALSE
bagaaniminzh,dim,bagaaniminzhiins,/bagaaniminzhy-/,,,,,,TRUE,FALSE
bagaaniminzh,loc,bagaaniminzhiing,/bagaaniminzhy-/,,,,,,FALSE,TRUE
biigizawakwad,0s - ind,biigizawakwad,/biigizawakwad-/,,singular_inanimate,,independent,,FALSE,FALSE
biigizawakwad,0s - conj,biigizawakwak,/biigizawakwad-/,,singular_inanimate,,conjunct,,FALSE,FALSE
wiin,,wiin,,,,,,,FALSE,FALSE
ogimaawigamig,sg,ogimaawigamig,/ogimaawigamigw-/,,,,,singular,FALSE,FALSE
ogimaawigamig,pl,ogimaawigamigoon,/ogimaawigamigw-/,,,,,plural,FALSE,FALSE
ogimaawigamig,dim,ogimaawigamigoons,/ogimaawigamigw-/,,,,,,TRUE,FALSE
ogimaawigamig,loc,ogimaawigamigong,/ogimaawigamigw-/,,,,,,FALSE,TRUE
dewikwe,1s - ind,indewikwe,/dewikwe-/,dedewikwe,first_person_singular,,independent,,FALSE,FALSE
dewikwe,1s - ind,nindewikwe,/dewikwe-/,dedewikwe,first_person_singular,,independent,,FALSE,FALSE
dewikwe,1s - ind,nidewikwe,/dewikwe-/,dedewikwe,first_person_singular,,independent,,FALSE,FALSE
dewikwe,3s - ind,dewikwe,/dewikwe-/,dedewikwe,third_person_singular,,independent,,FALSE,FALSE
dewikwe,3s - conj,dewikwed,/dewikwe-/,dedewikwe,third_person_singular,,conjunct,,FALSE,FALSE
dewikwe,3s - ch-conj,dayewikwed,/dewikwe-/,dedewikwe,third_person_singular,,changed_conjunct,,FALSE,FALSE
basikwebizon,sg,basikwebizon,/basikwebizon-/,,,,,singular,FALSE,FALSE
basikwebizon,pl,basikwebizonan,/basikwebizon-/,,,,,plural,FALSE,FALSE
basikwebizon,dim,basikwebizonens,/basikwebizon-/,,,,,,TRUE,FALSE
basikwebizon,loc,basikwebizoning,/basikwebizon-/,,,,,,FALSE,TRUE
miigwani-wiiwakwaan,sg,miigwani-wiiwakwaan,/miigwani-wiiwakwaan-/,,,,,singular,FALSE,FALSE
miigwani-wiiwakwaan,pl,miigwani-wiiwakwaanan,/miigwani-wiiwakwaan-/,,,,,plural,FALSE,FALSE
miigwani-wiiwakwaan,dim,miigwani-wiiwakwaanens,/miigwani-wiiwakwaan-/,,,,,,TRUE,FALSE
miigwani-wiiwakwaan,loc,miigwani-wiiwakwaaning,/miigwani-wiiwakwaan-/,,,,,,FALSE,TRUE
ogichidaa,sg,ogichidaa,/ogichidaaw-/,,,,,singular,FALSE,FALSE
ogichidaa,pl,ogichidaag,/ogichidaaw-/,,,,,plural,FALSE,FALSE
ogichidaakwe,sg,ogichidaakwe,/ogichidaakwew-/,,,,,singular,FALSE,FALSE
ogichidaakwe,pl,ogichidaakweg,/ogichidaakwew-/,,,,,plural,FALSE,FALSE
nanaandawi',1s - 3s - ind,ninanaandawi'aa,/nanaandawi'-/,,first_person_singular,third_person_singular,independent,,FALSE,FALSE
nanaandawi',3s - 3' - ind,onanaandawi'aan,/nanaandawi'-/,,third_person_singular,third_person_obviative,independent,,FALSE,FALSE
nanaandawi',3s - 3' - conj,nanaandawi'aad,/nanaandawi'-/,,third_person_singular,third_person_obviative,conjunct,,FALSE,FALSE
nanaandawi',3s - 3' - ch-conj,nenaandawi'aad,/nanaandawi'-/,,third_person_singular,third_person_obviative,changed_conjunct,,FALSE,FALSE
nanaandawi',2s - 3 - imp,nanaandawi',/nanaandawi'-/,,second_person_singular,third_person_number_not_shown,imperative,,FALSE,FALSE
giige,1s - ind,ingiige,/giige-/,,first_person_singular,,independent,,FALSE,FALSE
giige,1s - ind,ningiige,/giige-/,,first_person_singular,,independent,,FALSE,FALSE
giige,1s - ind,nigiige,/giige-/,,first_person_singular,,independent,,FALSE,FALSE
giige,3s - conj,giiged,/giige-/,,third_person_singular,,conjunct,,FALSE,FALSE
giige,3s - ch-conj,gaaged,/giige-/,,third_person_singular,,changed_conjunct,,FALSE,FALSE
noojimo,1s - ind,ninoojim,/noojimo-/,naanoojimo,first_person_singular,,independent,,FALSE,FALSE
noojimo,3s - ind,noojimo,/noojimo-/,naanoojimo,third_person_singular,,independent,,FALSE,FALSE
noojimo,3s - conj,noojimod,/noojimo-/,naanoojimo,third_person_singular,,conjunct,,FALSE,FALSE
noojimo,3s - ch-conj,nwaajimod,/noojimo-/,naanoojimo,third_person_singular,,changed_conjunct,,FALSE,FALSE
nenaandawi'iwed,sg,nenaandawi'iwed,,,,,,singular,FALSE,FALSE
nenaandawi'iwed,3p - part,nenaandawi'iwedjig,,,3p,,participle,,FALSE,FALSE
nenaandawi'iwed,3p - ch-conj,nenaandawi'iwewaad,,,3p,,changed_conjunct,,FALSE,FALSE
noojimo'iwewin,sg,noojimo'iwewin,/noojimo'iwewin-/,,,,,singular,FALSE,FALSE
nanaandawi'iwe-nagamon,sg,nanaandawi'iwe-nagamon,/nanaandawi'iwe-nagamon-/,,,,,singular,FALSE,FALSE
nanaandawi'iwe-nagamon,pl,nanaandawi'iwe-nagamonan,/nanaandawi'iwe-nagamon-/,,,,,plural,FALSE,FALSE
noondam,1s - ind,ninoondam,/noond+am-/,,first_person_singular,,independent,,FALSE,FALSE
noondam,3s - ind,noondam,/noond+am-/,,third_person_singular,,independent,,FALSE,FALSE
noondam,3s - conj,noondang,/noond+am-/,,third_person_singular,,conjunct,,FALSE,FALSE
noondam,3s - ch-conj,nwaandang,/noond+am-/,,third_person_singular,,changed_conjunct,,FALSE,FALSE
bagakitaagozi,1s - ind,nibagakitaagoz,/bagakitaagozi-/,,first_person_singular,,independent,,FALSE,FALSE
bagakitaagozi,3s - ind,bagakitaagozi,/bagakitaagozi-/,,third_person_singular,,independent,,FALSE,FALSE
bagakitaagozi,3s - conj,bagakitaagozid,/bagakitaagozi-/,,third_person_singular,,conjunct,,FALSE,FALSE
bagakitaagozi,3s - ch-conj,begakitaagozid,/bagakitaagozi-/,,third_person_singular,,changed_conjunct,,FALSE,FALSE
niboowidaabaan,sg,niboowidaabaan,/niboowidaabaan-/,,,,,singular,FALSE,FALSE
niboowidaabaan,pl,niboowidaabaanag,/niboowidaabaan-/,,,,,plural,FALSE,FALSE
niboowidaabaan,loc,niboowidaabaaning,/niboowidaabaan-/,,,,,,FALSE,TRUE
inde',sg,inde',/=de'-/,,,,,singular,FALSE,FALSE
inde',dim,inde'ens,/=de'-/,,,,,,TRUE,FALSE
inde',loc,inde'ing,/=de'-/,,,,,,FALSE,TRUE
giiwoon,sg,giiwoon,/giiwoon-/,,,,,singular,FALSE,FALSE
giiwoon,pl,giiwoonag,/giiwoon-/,,,,,plural,FALSE,FALSE
mamaajide'eshkaa,1s - ind,nimamaajide'eshkaa,/mamaajide'eshkaa-/,,first_person_singular,,independent,,FALSE,FALSE
mamaajide'eshkaa,3s - ind,mamaajide'eshkaa,/mamaajide'eshkaa-/,,third_person_singular,,independent,,FALSE,FALSE
mamaajide'eshkaa,3s - conj,mamaajide'eshkaad,/mamaajide'eshkaa-/,,third_person_singular,,conjunct,,FALSE,FALSE
mamaajide'eshkaa,3s - ch-conj,memaajide'eshkaad,/mamaajide'eshkaa-/,,third_person_singular,,changed_conjunct,,FALSE,FALSE
maazhide'e,1s - ind,nimaazhide'e,/maazhide'e-/,,first_person_singular,,independent,,FALSE,FALSE
maazhide'e,3s - ind,maazhide'e,/maazhide'e-/,,third_person_singular,,independent,,FALSE,FALSE
maazhide'e,3s - conj,maazhide'ed,/maazhide'e-/,,third_person_singular,,conjunct,,FALSE,FALSE
maazhide'e,3s - part,mayaazhide'ed,/maazhide'e-/,,third_person_singular,,participle,,FALSE,FALSE
gizizan,1s - 0s - ind,ingizizaan,/giziz-/,,first_person_singular,singular_inanimate,independent,,FALSE,FALSE
gizizan,1s - 0s - ind,ningizizaan,/giziz-/,,first_person_singular,singular_inanimate,independent,,FALSE,FALSE
gizizan,1s - 0s - ind,nigizizaan,/giziz-/,,first_person_singular,singular_inanimate,independent,,FALSE,FALSE
gizizan,3s - 0s - ind,ogizizaan,/giziz-/,,third_person_singular,singular_inanimate,independent,,FALSE,FALSE
gizizan,3s - 0 - conj,gizizang,/giziz-/,,third_person_singular,inanimate_number_not_shown,conjunct,,FALSE,FALSE
gizizan,3s - 0 - ch-conj,gezizang,/giziz-/,,third_person_singular,inanimate_number_not_shown,changed_conjunct,,FALSE,FALSE
gizizan,2s - 0 - imp,gizizan,/giziz-/,,second_person_singular,inanimate_number_not_shown,imperative,,FALSE,FALSE
awazowin,pl,awazowinan,/awazowin-/,,,,,plural,FALSE,FALSE
awazowin,dim,awazowinens,/awazowin-/,,,,,,TRUE,FALSE
awazowin,loc,awazowining,/awazowin-/,,,,,,FALSE,TRUE
ishpiming,,ishpiming,,,,,,,FALSE,FALSE
giizhig,sg,giizhig,/giizhigw-/,,,,,singular,FALSE,FALSE
giizhig,loc,giizhigong,/giizhigw-/,,,,,,FALSE,TRUE
gozigwan,0s - ind,gozigwan,/gozigwan-/,,singular_inanimate,,independent,,FALSE,FALSE
gozigwan,0s - conj,gozigwang,/gozigwan-/,,singular_inanimate,,conjunct,,FALSE,FALSE
gozigwan,0s - ch-conj,gwezigwang,/gozigwan-/,,singular_inanimate,,changed_conjunct,,FALSE,FALSE
nidoondan,sg,nidoondan,,,,,,singular,FALSE,FALSE
nidoondan,pl,nidoondanan,,,,,,plural,FALSE,FALSE
nidoondan,dim,nidoondanens,,,,,,,TRUE,FALSE
nidoondan,loc,nidoondanaang,,,,,,,FALSE,TRUE
odoondan,loc,-doondan-,/odoondan-/,,,,,,FALSE,TRUE
odoondan,pl,odoondanan,/odoondan-/,,,,,plural,FALSE,FALSE
akwaa,0s - ind,akwaa,/akwaa-/,ayaakwaa,singular_inanimate,,independent,,FALSE,FALSE
akwaa,0s - conj,akwaag,/akwaa-/,ayaakwaa,singular_inanimate,,conjunct,,FALSE,FALSE
akwaa,0s - ch-conj,ekwaag,/akwaa-/,ayaakwaa,singular_inanimate,,changed_conjunct,,FALSE,FALSE
akwaa,0s - ind - aug,akwaamagad,/akwaa-/,ayaakwaa,singular_inanimate,,independent,,FALSE,FALSE
zhingibis,sg,zhingibis,/zhingibis-/,,,,,singular,FALSE,FALSE
zhingibis,pl,zhingibisag,/zhingibis-/,,,,,plural,FALSE,FALSE
zhingibis,dim,zhingibisens,/zhingibis-/,,,,,,TRUE,FALSE
wiiji',1s - 3s - ind,niwiiji'aa,/wiiji'-/,,first_person_singular,third_person_singular,independent,,FALSE,FALSE
wiiji',3s - 1s - ind,niwiiji'ig,/wiiji'-/,,third_person_singular,first_person_singular,independent,,FALSE,FALSE
wiiji',X - 1s - ind,niwiiji'igoo,/wiiji'-/,,indefinite,first_person_singular,independent,,FALSE,FALSE
wiiji',1s - 2s - ind,giwiiji'in,/wiiji'-/,,first_person_singular,second_person_singular,independent,,FALSE,FALSE
wiiji',2s - 1s - ind,giwiiji',/wiiji'-/,,second_person_singular,first_person_singular,independent,,FALSE,FALSE
wiiji',3s - 3' - ind,owiiji'aan,/wiiji'-/,,third_person_singular,third_person_obviative,independent,,FALSE,FALSE
wiiji',X - 3s - ind,wiiji'aa,/wiiji'-/,,indefinite,third_person_singular,independent,,FALSE,FALSE
wiiji',3s - 3' - conj,wiiji'aad,/wiiji'-/,,third_person_singular,third_person_obviative,conjunct,,FALSE,FALSE
wiiji',3s - 3' - ch-conj,waaji'aad,/wiiji'-/,,third_person_singular,third_person_obviative,changed_conjunct,,FALSE,FALSE
wiiji',2s - 3 - imp,wiiji',/wiiji'-/,,second_person_singular,third_person_number_not_shown,imperative,,FALSE,FALSE
wiiji',2s - 1s - imp,wiiji'ishin,/wiiji'-/,,second_person_singular,first_person_singular,imperative,,FALSE,FALSE
wiidookodaadiwin,sg,wiidookodaadiwin,/wiidookodaadiwin-/,,,,,singular,FALSE,FALSE
wiidookaagewinini,sg,wiidookaagewinini,/wiidookaagewininiw-/,,,,,singular,FALSE,FALSE
wiidookaagewinini,pl,wiidookaagewininiwag,/wiidookaagewininiw-/,,,,,plural,FALSE,FALSE
biskigwaadan,1s - 0s - ind,nimbiskigwaadaan,/biskigwaad-/,,first_person_singular,singular_inanimate,independent,,FALSE,FALSE
biskigwaadan,3s - 0s - ind,obiskigwaadaan,/biskigwaad-/,,third_person_singular,singular_inanimate,independent,,FALSE,FALSE
biskigwaadan,3s - 0 - conj,biskigwaadang,/biskigwaad-/,,third_person_singular,inanimate_number_not_shown,conjunct,,FALSE,FALSE
biskigwaadan,3s - 0 - ch-conj,beskigwaadang,/biskigwaad-/,,third_person_singular,inanimate_number_not_shown,changed_conjunct,,FALSE,FALSE
biskigwaadan,2s - 0 - imp,biskigwaadan,/biskigwaad-/,,second_person_singular,inanimate_number_not_shown,imperative,,FALSE,FALSE
wiin,,wiin,,,,,,,FALSE,FALSE
bi-,ch-conj,ba-,,,,,changed_conjunct,,FALSE,FALSE
zhashagi,sg,zhashagi,/zhashagiw-/,,,,,singular,FALSE,FALSE
zhashagi,pl,zhashagiwag,/zhashagiw-/,,,,,plural,FALSE,FALSE
zhashagi,dim,zhashagiins,/zhashagiw-/,,,,,,TRUE,FALSE
ozhiga',1s - 3s - ind,indoozhiga'waa,/ozhiga'w-/,,first_person_singular,third_person_singular,independent,,FALSE,FALSE
ozhiga',1s - 3s - ind,nindoozhiga'waa,/ozhiga'w-/,,first_person_singular,third_person_singular,independent,,FALSE,FALSE
ozhiga',3s - 3' - ind,odoozhiga'waan,/ozhiga'w-/,,third_person_singular,third_person_obviative,independent,,FALSE,FALSE
ozhiga',3s - 3' - conj,ozhiga'waad,/ozhiga'w-/,,third_person_singular,third_person_obviative,conjunct,,FALSE,FALSE
ozhiga',3s - 3' - ch-conj,wezhiga'waad,/ozhiga'w-/,,third_person_singular,third_person_obviative,changed_conjunct,,FALSE,FALSE
ozhiga',2s - 3 - imp,ozhiga',/ozhiga'w-/,,second_person_singular,third_person_number_not_shown,imperative,,FALSE,FALSE
ozhiga',2s - 3 - imp,ozhiga'wi,/ozhiga'w-/,,second_person_singular,third_person_number_not_shown,imperative,,FALSE,FALSE
onwaawe,1s - ind,indoonwaawe,/onwaawe-/,,first_person_singular,,independent,,FALSE,FALSE
onwaawe,1s - ind,nindoonwaawe,/onwaawe-/,,first_person_singular,,independent,,FALSE,FALSE
onwaawe,1s - ind,nidoonwaawe,/onwaawe-/,,first_person_singular,,independent,,FALSE,FALSE
onwaawe,ind,onwaawe,/onwaawe-/,,,,independent,,FALSE,FALSE
onwaawe,3s - conj,onwaawed,/onwaawe-/,,third_person_singular,,conjunct,,FALSE,FALSE
onwaawe,3s - ch-conj,wenwaawed,/onwaawe-/,,third_person_singular,,changed_conjunct,,FALSE,FALSE
onwaawe,1s - ind,indoonwaawe,/onwaawe-/,,first_person_singular,,independent,,FALSE,FALSE
onwaawe,1s - ind,nindoonwaawe,/onwaawe-/,,first_person_singular,,independent,,FALSE,FALSE
onwaawe,1s - ind,nidoonwaawe,/onwaawe-/,,first_person_singular,,independent,,FALSE,FALSE
onwaawe,ind,onwaawe,/onwaawe-/,,,,independent,,FALSE,FALSE
onwaawe,3s - conj,onwaawed,/onwaawe-/,,third_person_singular,,conjunct,,FALSE,FALSE
onwaawe,3s - ch-conj,wenwaawed,/onwaawe-/,,third_person_singular,,changed_conjunct,,FALSE,FALSE
mitigwaabaak,sg,mitigwaabaak,/mitigwaabaakw-/,,,,,singular,FALSE,FALSE
mitigwaabaak,pl,mitigwaabaakoog,/mitigwaabaakw-/,,,,,plural,FALSE,FALSE
mitigwaabaak,dim,mitigwaabaakoons,/mitigwaabaakw-/,,,,,,TRUE,FALSE
mitigwaabaak,loc,mitigwaabaakong,/mitigwaabaakw-/,,,,,,FALSE,TRUE
bashkwegin,sg,bashkwegin,/bashkweginw-/,,,,,singular,FALSE,FALSE
bashkwegin,pl,bashkweginoon,/bashkweginw-/,,,,,plural,FALSE,FALSE
bashkwegin,dim,bashkweginoons,/bashkweginw-/,,,,,,TRUE,FALSE
bashkwegin,loc,bashkweginong,/bashkweginw-/,,,,,,FALSE,TRUE
bashkwegin,pej,bashkweginosh,/bashkweginw-/,,,,,,FALSE,FALSE
gaazo,1s - ind,ingaaz,/gaazo-/,,first_person_singular,,independent,,FALSE,FALSE
gaazo,1s - ind,ningaaz,/gaazo-/,,first_person_singular,,independent,,FALSE,FALSE
gaazo,1s - ind,nigaaz,/gaazo-/,,first_person_singular,,independent,,FALSE,FALSE
gaazo,3s - ind,gaazo,/gaazo-/,,third_person_singular,,independent,,FALSE,FALSE
gaazo,3s - conj,gaazod,/gaazo-/,,third_person_singular,,conjunct,,FALSE,FALSE
gaazo,3s - ch-conj,gayaazod,/gaazo-/,,third_person_singular,,changed_conjunct,,FALSE,FALSE
gaazo,2s - imp,gaazon,/gaazo-/,,second_person_singular,,imperative,,FALSE,FALSE
gaadoon,1s - 0s - ind,ingaadoon,/gaad-/,gaagaadoon,first_person_singular,singular_inanimate,independent,,FALSE,FALSE
gaadoon,1s - 0s - ind,ningaadoon,/gaad-/,gaagaadoon,first_person_singular,singular_inanimate,independent,,FALSE,FALSE
gaadoon,1s - 0s - ind,ningaadoon,/gaad-/,gaagaadoon,first_person_singular,singular_inanimate,independent,,FALSE,FALSE
gaadoon,1s - 0s - ind,ngaadoon,/gaad-/,gaagaadoon,first_person_singular,singular_inanimate,independent,,FALSE,FALSE
gaadoon,3s - 0s - ind,ogaadoon,/gaad-/,gaagaadoon,third_person_singular,singular_inanimate,independent,,FALSE,FALSE
gaadoon,3s - 0 - conj,gaadood,/gaad-/,gaagaadoon,third_person_singular,inanimate_number_not_shown,conjunct,,FALSE,FALSE
gaadoon,3s - 0 - ch-conj,gayaadood,/gaad-/,gaagaadoon,third_person_singular,inanimate_number_not_shown,changed_conjunct,,FALSE,FALSE
gaadoon,2s - 0 - imp,gaadoon,/gaad-/,gaagaadoon,second_person_singular,inanimate_number_not_shown,imperative,,FALSE,FALSE
bashkweginwakizin,sg,bashkweginwakizin,/bashkweginwakizin-/,,,,,singular,FALSE,FALSE
bashkweginwakizin,pl,bashkweginwakizinan,/bashkweginwakizin-/,,,,,plural,FALSE,FALSE
bashkweginwakizin,dim,bashkweginwakizinens,/bashkweginwakizin-/,,,,,,TRUE,FALSE
bashkweginwakizin,loc,bashkweginwakizining,/bashkweginwakizin-/,,,,,,FALSE,TRUE
jiishaakwa'igan,sg,jiishaakwa'igan,/jiishaakwa'igan-/,,,,,singular,FALSE,FALSE
jiishaakwa'igan,pl,jiishaakwa'iganan,/jiishaakwa'igan-/,,,,,plural,FALSE,FALSE
naazhiiga'igan,sg,naazhiiga'igan,/naazhiiga'igan-/,,,,,singular,FALSE,FALSE
naazhiiga'igan,pl,naazhiiga'iganan,/naazhiiga'igan-/,,,,,plural,FALSE,FALSE
naazhiiga'igan,dim,naazhiiga'igaans,/naazhiiga'igan-/,,,,,,TRUE,FALSE
naazhiiga'igan,loc,naazhiiga'iganing,/naazhiiga'igan-/,,,,,,FALSE,TRUE
jiikaakizige,1s - ind,nijiikaakizige,/jiikaakizige-/,,first_person_singular,,independent,,FALSE,FALSE
jiikaakizige,3s - ind,jiikaakizige,/jiikaakizige-/,,third_person_singular,,independent,,FALSE,FALSE
jiikaakizige,3s - conj,jiikaakiziged,/jiikaakizige-/,,third_person_singular,,conjunct,,FALSE,FALSE
jiikaakizige,3s - ch-conj,jaakaakiziged,/jiikaakizige-/,,third_person_singular,,changed_conjunct,,FALSE,FALSE
ishpaginde,0s - ind,ishpaginde,/ishpaginde-/,ayishpaginde,singular_inanimate,,independent,,FALSE,FALSE
ishpaginde,0s - conj,ishpagindeg,/ishpaginde-/,ayishpaginde,singular_inanimate,,conjunct,,FALSE,FALSE
ishpaginde,0s - ch-conj,eshpagindeg,/ishpaginde-/,ayishpaginde,singular_inanimate,,changed_conjunct,,FALSE,FALSE
ishpaginde,0s - ind - aug,ishpagindemagad,/ishpaginde-/,ayishpaginde,singular_inanimate,,independent,,FALSE,FALSE
aniibimin,sg,aniibimin,/aniibimin-/,,,,,singular,FALSE,FALSE
aniibimin,pl,aniibiminan,/aniibimin-/,,,,,plural,FALSE,FALSE
aniibimin,dim,aniibiminens,/aniibimin-/,,,,,,TRUE,FALSE
ishpenim,1s - 3s - ind,indishpenimaa,/ishpenim-/,,first_person_singular,third_person_singular,independent,,FALSE,FALSE
ishpenim,1s - 3s - ind,nindishpenimaa,/ishpenim-/,,first_person_singular,third_person_singular,independent,,FALSE,FALSE
ishpenim,1s - 3s - ind,nidishpenimaa,/ishpenim-/,,first_person_singular,third_person_singular,independent,,FALSE,FALSE
ishpenim,3s - 3' - ind,odishpenimaan,/ishpenim-/,,third_person_singular,third_person_obviative,independent,,FALSE,FALSE
ishpenim,3s - 3' - conj,ishpenimaad,/ishpenim-/,,third_person_singular,third_person_obviative,conjunct,,FALSE,FALSE
ishpenim,3s - 3' - ch-conj,eshpenimaad,/ishpenim-/,,third_person_singular,third_person_obviative,changed_conjunct,,FALSE,FALSE
ishpenim,2s - 3 - imp,ishpenim,/ishpenim-/,,second_person_singular,third_person_number_not_shown,imperative,,FALSE,FALSE
gichi-miikana,sg,gichi-miikana,/gichi-miikana-/,,,,,singular,FALSE,FALSE
gichi-miikana,pl,gichi-miikanan,/gichi-miikana-/,,,,,plural,FALSE,FALSE
gichi-miikana,loc,gichi-miikanaang,/gichi-miikana-/,,,,,,FALSE,TRUE
bikwadinaa,0s - ind,bikwadinaa,/bikwadinaa-/,,singular_inanimate,,independent,,FALSE,FALSE
bikwadinaa,0s - conj,bikwadinaag,/bikwadinaa-/,,singular_inanimate,,conjunct,,FALSE,FALSE
bikwadinaa,0s - ch-conj,bekwadinaag,/bikwadinaa-/,,singular_inanimate,,changed_conjunct,,FALSE,FALSE
bikwadinaa,0s - ind - aug,bikwadinaamagad,/bikwadinaa-/,,singular_inanimate,,independent,,FALSE,FALSE
wiin,,wiin,,,,,,,FALSE,FALSE
ondami',1s - 3s - ind,indoondami'aa,/ondami'-/,,first_person_singular,third_person_singular,independent,,FALSE,FALSE
ondami',1s - 3s - ind,nindoondami'aa,/ondami'-/,,first_person_singular,third_person_singular,independent,,FALSE,FALSE
ondami',1s - 3s - ind,nidoondami'aa,/ondami'-/,,first_person_singular,third_person_singular,independent,,FALSE,FALSE
ondami',3s - 1s - ind,nindoondami'ig,/ondami'-/,,third_person_singular,first_person_singular,independent,,FALSE,FALSE
ondami',X - 1s - ind,nindoondami'igoo,/ondami'-/,,indefinite,first_person_singular,independent,,FALSE,FALSE
ondami',1s - 2s - ind,gidoondami'in,/ondami'-/,,first_person_singular,second_person_singular,independent,,FALSE,FALSE
ondami',2s - 1s - ind,gidoondami',/ondami'-/,,second_person_singular,first_person_singular,independent,,FALSE,FALSE
ondami',3s - 3' - ind,odoondami'aan,/ondami'-/,,third_person_singular,third_person_obviative,independent,,FALSE,FALSE
ondami',X - 3s - ind,ondami'aa,/ondami'-/,,indefinite,third_person_singular,independent,,FALSE,FALSE
ondami',3s - 3' - conj,ondami'aad,/ondami'-/,,third_person_singular,third_person_obviative,conjunct,,FALSE,FALSE
ondami',X - 3s - conj,ondami'ind,/ondami'-/,,indefinite,third_person_singular,conjunct,,FALSE,FALSE
ondami',3s - 3' - ch-conj,wendami'aad,/ondami'-/,,third_person_singular,third_person_obviative,changed_conjunct,,FALSE,FALSE
ondami',X - 3s - ch-conj,wendami'ind,/ondami'-/,,indefinite,third_person_singular,changed_conjunct,,FALSE,FALSE
ondami',2s - 3 - imp,ondami',/ondami'-/,,second_person_singular,third_person_number_not_shown,imperative,,FALSE,FALSE
nibwaam,sg,nibwaam,/nibwaam-/,,,,,singular,FALSE,FALSE
nibwaam,pl,nibwaaman,/nibwaam-/,,,,,plural,FALSE,FALSE
nibwaam,loc,nibwaaming,/nibwaam-/,,,,,,FALSE,TRUE
nibwaam,dim,nibwaamens,/nibwaam-/,,,,,,TRUE,FALSE
nibwaam,pej,nibwaamish,/nibwaam-/,,,,,,FALSE,FALSE
zaageweyaajimo,1s - ind,nizaageweyaajim,/zaageweyaajimo-/,,first_person_singular,,independent,,FALSE,FALSE
zaageweyaajimo,3s - ind,zaageweyaajimo,/zaageweyaajimo-/,,third_person_singular,,independent,,FALSE,FALSE
zaageweyaajimo,3s - conj,zaageweyaajimod,/zaageweyaajimo-/,,third_person_singular,,conjunct,,FALSE,FALSE
ninoogan,sg,ninoogan,/=noogan-/,,,,,singular,FALSE,FALSE
ninoogan,pl,ninooganan,/=noogan-/,,,,,plural,FALSE,FALSE
anookii,1s - ind,indanookii,/anookii-/,,first_person_singular,,independent,,FALSE,FALSE
anookii,1s - ind,nindanookii,/anookii-/,,first_person_singular,,independent,,FALSE,FALSE
anookii,1s - ind,nidanookii,/anookii-/,,first_person_singular,,independent,,FALSE,FALSE
anookii,3s - ind,anookii,/anookii-/,,third_person_singular,,independent,,FALSE,FALSE
anookii,3s - conj,anookiid,/anookii-/,,third_person_singular,,conjunct,,FALSE,FALSE
anookii,3s - ch-conj,enookiid,/anookii-/,,third_person_singular,,changed_conjunct,,FALSE,FALSE
bitaakoshin,1s - ind,imbitaakoshin,/bitaakoshin-/,,first_person_singular,,independent,,FALSE,FALSE
bitaakoshin,1s - ind,nimbitaakoshin,/bitaakoshin-/,,first_person_singular,,independent,,FALSE,FALSE
bitaakoshin,1s - ind,nibitaakoshin,/bitaakoshin-/,,first_person_singular,,independent,,FALSE,FALSE
bitaakoshin,3s - ind,bitaakoshin,/bitaakoshin-/,,third_person_singular,,independent,,FALSE,FALSE
bitaakoshin,3s - conj,bitaakoshing,/bitaakoshin-/,,third_person_singular,,conjunct,,FALSE,FALSE
bitaakoshin,3s - ch-conj,betaakoshing,/bitaakoshin-/,,third_person_singular,,changed_conjunct,,FALSE,FALSE
bakite',1s - 3s - ind,mbakite'waa,/bakite'w-/,,first_person_singular,third_person_singular,independent,,FALSE,FALSE
bakite',3s - 1s - ind,mbakite'og,/bakite'w-/,,third_person_singular,first_person_singular,independent,,FALSE,FALSE
bakite',1s - 2s - ind,gibakite'on,/bakite'w-/,,first_person_singular,second_person_singular,independent,,FALSE,FALSE
bakite',2s - 1s - ind,gibakite',/bakite'w-/,,second_person_singular,first_person_singular,independent,,FALSE,FALSE
bakite',3s - 3' - ind,obakite'waan,/bakite'w-/,,third_person_singular,third_person_obviative,independent,,FALSE,FALSE
bakite',3s - 3' - conj,bakite'waad,/bakite'w-/,,third_person_singular,third_person_obviative,conjunct,,FALSE,FALSE
bakite',3s - 3' - ch-conj,bekite'waad,/bakite'w-/,,third_person_singular,third_person_obviative,changed_conjunct,,FALSE,FALSE
bakite',2s - 3 - imp,bakite',/bakite'w-/,,second_person_singular,third_person_number_not_shown,imperative,,FALSE,FALSE
zagapijigan,sg,zagapijigan,/zagapijigan-/,,,,,singular,FALSE,FALSE
zagapijigan,pl,zagapijiganan,/zagapijigan-/,,,,,plural,FALSE,FALSE
zagapijigan,dim,zagapijigaans,/zagapijigan-/,,,,,,TRUE,FALSE
zagapijigan,loc,zagapijiganing,/zagapijigan-/,,,,,,FALSE,TRUE
zagapidoon,1s - 0s - ind,inzagapidoon,/zagapid-/,zazagapidoon,first_person_singular,singular_inanimate,independent,,FALSE,FALSE
zagapidoon,1s - 0s - ind,ninzagapidoon,/zagapid-/,zazagapidoon,first_person_singular,singular_inanimate,independent,,FALSE,FALSE
zagapidoon,1s - 0s - ind,nizagapidoon,/zagapid-/,zazagapidoon,first_person_singular,singular_inanimate,independent,,FALSE,FALSE
zagapidoon,3s - 0s - ind,ozagapidoon,/zagapid-/,zazagapidoon,third_person_singular,singular_inanimate,independent,,FALSE,FALSE
zagapidoon,3s - 0 - conj,zagapidood,/zagapid-/,zazagapidoon,third_person_singular,inanimate_number_not_shown,conjunct,,FALSE,FALSE
zagapidoon,3s - 0 - ch-conj,zegapidood,/zagapid-/,zazagapidoon,third_person_singular,inanimate_number_not_shown,changed_conjunct,,FALSE,FALSE
zagapidoon,2s - 0 - imp,zagapidoon,/zagapid-/,zazagapidoon,second_person_singular,inanimate_number_not_shown,imperative,,FALSE,FALSE
bi-,ch-conj,ba-,,,,,changed_conjunct,,FALSE,FALSE
aamoo-wadiswan,pl,aamoo-wadiswanan,/aamoo-wadiswan-/,,,,,plural,FALSE,FALSE
aamoo-wadiswan,sg,aamoo-wadiswan,/aamoo-wadiswan-/,,,,,singular,FALSE,FALSE
gibiskwe,1s - ind,ingibiskwe,/gibiskwe-/,gagiibiskwe,first_person_singular,,independent,,FALSE,FALSE
gibiskwe,1s - ind,ningibiskwe,/gibiskwe-/,gagiibiskwe,first_person_singular,,independent,,FALSE,FALSE
gibiskwe,1s - ind,nigibiskwe,/gibiskwe-/,gagiibiskwe,first_person_singular,,independent,,FALSE,FALSE
gibiskwe,3s - ind,gibiskwe,/gibiskwe-/,gagiibiskwe,third_person_singular,,independent,,FALSE,FALSE
gibiskwe,3s - conj,gibiskwed,/gibiskwe-/,gagiibiskwe,third_person_singular,,conjunct,,FALSE,FALSE
gibiskwe,3s - ch-conj,gebiskwed,/gibiskwe-/,gagiibiskwe,third_person_singular,,changed_conjunct,,FALSE,FALSE
wiinibiigoo,sg,wiinibiigoo,/wiinibiigoow-/,,,,,singular,FALSE,FALSE
wiinibiigoo,pl,wiinibiigoog,/wiinibiigoow-/,,,,,plural,FALSE,FALSE
wiinibiigoo,dim,wiinibiigoons,/wiinibiigoow-/,,,,,,TRUE,FALSE
gikatoon,1s - 0s - ind,nigikatoon,/gikat-/,,first_person_singular,singular_inanimate,independent,,FALSE,FALSE
gikatoon,3s - 0s - ind,ogikatoon,/gikat-/,,third_person_singular,singular_inanimate,independent,,FALSE,FALSE
gikatoon,3s - 0 - conj,gikatood,/gikat-/,,third_person_singular,inanimate_number_not_shown,conjunct,,FALSE,FALSE
gikatoon,3s - 0 - ch-conj,gekatood,/gikat-/,,third_person_singular,inanimate_number_not_shown,changed_conjunct,,FALSE,FALSE
gikatoon,2s - 0 - imp,gikatoon,/gikat-/,,second_person_singular,inanimate_number_not_shown,imperative,,FALSE,FALSE
ningwaja'an,1s - 0s - ind,niningwaja'aan,/ningwaja'-/,,first_person_singular,singular_inanimate,independent,,FALSE,FALSE
ningwaja'an,3s - 0s - ind,oningwaja'aan,/ningwaja'-/,,third_person_singular,singular_inanimate,independent,,FALSE,FALSE
ningwaja'an,3s - 0 - conj,ningwaja'ang,/ningwaja'-/,,third_person_singular,inanimate_number_not_shown,conjunct,,FALSE,FALSE
ningwaja'an,3s - 0 - ch-conj,nengwaja'ang,/ningwaja'-/,,third_person_singular,inanimate_number_not_shown,changed_conjunct,,FALSE,FALSE
ningwaja'an,2s - 0 - imp,ningwaja'an,/ningwaja'-/,,second_person_singular,inanimate_number_not_shown,imperative,,FALSE,FALSE
bimijaagaakwad,sg,bimijaagaakwad,/bimijaagaakwadw-/,,,,,singular,FALSE,FALSE
bimijaagaakwad,pl,bimijaagaakwadoon,/bimijaagaakwadw-/,,,,,plural,FALSE,FALSE
gookooshiwigamig,sg,gookooshiwigamig,/gookooshiwigamigw-/,,,,,singular,FALSE,FALSE
gookooshiwigamig,pl,gookooshiwigamigoon,/gookooshiwigamigw-/,,,,,plural,FALSE,FALSE
gookooshiwigamig,loc,gookooshiwigamigong,/gookooshiwigamigw-/,,,,,,FALSE,TRUE
ombaabiigin,1s - 3s - ind,indoombaabiiginaa,/ombaabiigin-/,,first_person_singular,third_person_singular,independent,,FALSE,FALSE
ombaabiigin,1s - 3s - ind,nindoombaabiiginaa,/ombaabiigin-/,,first_person_singular,third_person_singular,independent,,FALSE,FALSE
ombaabiigin,1s - 3s - ind,nidoombaabiiginaa,/ombaabiigin-/,,first_person_singular,third_person_singular,independent,,FALSE,FALSE
ombaabiigin,3s - 3' - ind,odoombaabiiginaan,/ombaabiigin-/,,third_person_singular,third_person_obviative,independent,,FALSE,FALSE
ombaabiigin,3s - 3' - conj,ombaabiiginaad,/ombaabiigin-/,,third_person_singular,third_person_obviative,conjunct,,FALSE,FALSE
ombaabiigin,3s - 3' - ch-conj,wembaabiiginaad,/ombaabiigin-/,,third_person_singular,third_person_obviative,changed_conjunct,,FALSE,FALSE
ombaabiigin,2s - 3 - imp,ombaabiigin,/ombaabiigin-/,,second_person_singular,third_person_number_not_shown,imperative,,FALSE,FALSE
ashidin,1s - 3s - ind,indashidinaa,/ashidin-/,,first_person_singular,third_person_singular,independent,,FALSE,FALSE
ashidin,1s - 3s - ind,nindashidinaa,/ashidin-/,,first_person_singular,third_person_singular,independent,,FALSE,FALSE
ashidin,1s - 3s - ind,nidashidinaa,/ashidin-/,,first_person_singular,third_person_singular,independent,,FALSE,FALSE
ashidin,3s - 3' - ind,odashidinaan,/ashidin-/,,third_person_singular,third_person_obviative,independent,,FALSE,FALSE
ashidin,3s - 3' - conj,ashidinaad,/ashidin-/,,third_person_singular,third_person_obviative,conjunct,,FALSE,FALSE
ashidin,3s - 3' - ch-conj,eshidinaad,/ashidin-/,,third_person_singular,third_person_obviative,changed_conjunct,,FALSE,FALSE
ashidin,2s - 3 - imp,ashidin,/ashidin-/,,second_person_singular,third_person_number_not_shown,imperative,,FALSE,FALSE
dakon,1s - 3s - ind,indakonaa,/dakon-/,,first_person_singular,third_person_singular,independent,,FALSE,FALSE
dakon,1s - 3s - ind,nindakonaa,/dakon-/,,first_person_singular,third_person_singular,independent,,FALSE,FALSE
dakon,1s - 3s - ind,nidakonaa,/dakon-/,,first_person_singular,third_person_singular,independent,,FALSE,FALSE
dakon,X - 1s - ind,indakonigoo,/dakon-/,,indefinite,first_person_singular,independent,,FALSE,FALSE
dakon,3s - 3' - ind,odakonaan,/dakon-/,,third_person_singular,third_person_obviative,independent,,FALSE,FALSE
dakon,X - 3s - ind,dakonaa,/dakon-/,,indefinite,third_person_singular,independent,,FALSE,FALSE
dakon,3s - 3' - conj,dakonaad,/dakon-/,,third_person_singular,third_person_obviative,conjunct,,FALSE,FALSE
dakon,X - 3s - conj,dakonind,/dakon-/,,indefinite,third_person_singular,conjunct,,FALSE,FALSE
dakon,3s - 3' - ch-conj,dekonaad,/dakon-/,,third_person_singular,third_person_obviative,changed_conjunct,,FALSE,FALSE
dakon,2s - 3 - imp,dakon,/dakon-/,,second_person_singular,third_person_number_not_shown,imperative,,FALSE,FALSE
debashkine,0s - ind,debashkine,/debashkine-/,dedebashkinewan,singular_inanimate,,independent,,FALSE,FALSE
debashkine,0s - conj,debashkineg,/debashkine-/,dedebashkinewan,singular_inanimate,,conjunct,,FALSE,FALSE
debashkine,0s - ch-conj,dayebashkineg,/debashkine-/,dedebashkinewan,singular_inanimate,,changed_conjunct,,FALSE,FALSE
debashkine,0s - ind - aug,debashkinemagad,/debashkine-/,dedebashkinewan,singular_inanimate,,independent,,FALSE,FALSE
nanagin,1s - 3s - ind,ninanaginaa,/nanagin-/,,first_person_singular,third_person_singular,independent,,FALSE,FALSE
nanagin,3s - 3' - ind,onanaginaan,/nanagin-/,,third_person_singular,third_person_obviative,independent,,FALSE,FALSE
nanagin,3s - 3' - conj,nanaginaad,/nanagin-/,,third_person_singular,third_person_obviative,conjunct,,FALSE,FALSE
nanagin,3s - 3' - ch-conj,nenaginaad,/nanagin-/,,third_person_singular,third_person_obviative,changed_conjunct,,FALSE,FALSE
nanagin,2s - 3 - imp,nanagin,/nanagin-/,,second_person_singular,third_person_number_not_shown,imperative,,FALSE,FALSE
bekaa,,bekaa,,,,,,,FALSE,FALSE
bagwaakiz,1s - 3s - ind,imbagwaakizwaa,/bagwaakizw-/,,first_person_singular,third_person_singular,independent,,FALSE,FALSE
bagwaakiz,1s - 3s - ind,nimbagwaakizwaa,/bagwaakizw-/,,first_person_singular,third_person_singular,independent,,FALSE,FALSE
bagwaakiz,1s - 3s - ind,nibagwaakizwaa,/bagwaakizw-/,,first_person_singular,third_person_singular,independent,,FALSE,FALSE
bagwaakiz,3s - 3' - ind,obagwaakizwaan,/bagwaakizw-/,,third_person_singular,third_person_obviative,independent,,FALSE,FALSE
bagwaakiz,3s - 3' - conj,bagwaakizwaad,/bagwaakizw-/,,third_person_singular,third_person_obviative,conjunct,,FALSE,FALSE
bagwaakiz,3s - 3' - ch-conj,begwaakizwaad,/bagwaakizw-/,,third_person_singular,third_person_obviative,changed_conjunct,,FALSE,FALSE
bagwaakiz,2s - 3 - imp,bagwaakiz,/bagwaakizw-/,,second_person_singular,third_person_number_not_shown,imperative,,FALSE,FALSE
odaminoo-giizhigad,0s - ind,odaminoo-giizhigad,/odaminoo-giizhigad-/,,singular_inanimate,,independent,,FALSE,FALSE
odaminoo-giizhigad,0s - conj,odaminoo-giizhigak,/odaminoo-giizhigad-/,,singular_inanimate,,conjunct,,FALSE,FALSE
odaminoo-giizhigad,0s - ch-conj,wedaminoo-giizhigak,/odaminoo-giizhigad-/,,singular_inanimate,,changed_conjunct,,FALSE,FALSE
wiimbaa,0s - ind,wiimbaa,/wiimbaa-/,waawiimbaa,singular_inanimate,,independent,,FALSE,FALSE
wiimbaa,0s - conj,wiimbaag,/wiimbaa-/,waawiimbaa,singular_inanimate,,conjunct,,FALSE,FALSE
wiimbaa,0s - ch-conj,waambaag,/wiimbaa-/,waawiimbaa,singular_inanimate,,changed_conjunct,,FALSE,FALSE
wiimbaa,0s - aug - ind,wiimbaamagad,/wiimbaa-/,waawiimbaa,singular_inanimate,,independent,,FALSE,FALSE
giiwewidoon,1s - 0s - ind,ingiiwewidoon,/giiwewid-/,gaagiiwewidoon,first_person_singular,singular_inanimate,independent,,FALSE,FALSE
giiwewidoon,1s - 0s - ind,ningiiwewidoon,/giiwewid-/,gaagiiwewidoon,first_person_singular,singular_inanimate,independent,,FALSE,FALSE
giiwewidoon,1s - 0s - ind,nigiiwewidoon,/giiwewid-/,gaagiiwewidoon,first_person_singular,singular_inanimate,independent,,FALSE,FALSE
giiwewidoon,3s - 0s - ind,ogiiwewidoon,/giiwewid-/,gaagiiwewidoon,third_person_singular,singular_inanimate,independent,,FALSE,FALSE
giiwewidoon,3s - 0 - conj,giiwewidood,/giiwewid-/,gaagiiwewidoon,third_person_singular,inanimate_number_not_shown,conjunct,,FALSE,FALSE
giiwewidoon,3s - 0 - ch-conj,gaawewidood,/giiwewid-/,gaagiiwewidoon,third_person_singular,inanimate_number_not_shown,changed_conjunct,,FALSE,FALSE
giiwewidoon,2s - 0 - imp,giiwewidoon,/giiwewid-/,gaagiiwewidoon,second_person_singular,inanimate_number_not_shown,imperative,,FALSE,FALSE
abi,1s - ind,indab,/abi-/,,first_person_singular,,independent,,FALSE,FALSE
abi,1s - ind,nindab,/abi-/,,first_person_singular,,independent,,FALSE,FALSE
abi,1s - ind,nidab,/abi-/,,first_person_singular,,independent,,FALSE,FALSE
abi,3s - ind,abi,/abi-/,,third_person_singular,,independent,,FALSE,FALSE
abi,1s - conj,abiyaan,/abi-/,,first_person_singular,,conjunct,,FALSE,FALSE
abi,3s - conj,abid,/abi-/,,third_person_singular,,conjunct,,FALSE,FALSE
abi,3s - ch-conj,ebid,/abi-/,,third_person_singular,,changed_conjunct,,FALSE,FALSE
maanaadizi,1s - ind,nimaanaadiz,/maanaadizi-/,,first_person_singular,,independent,,FALSE,FALSE
maanaadizi,3s - ind,maanaadizi,/maanaadizi-/,,third_person_singular,,independent,,FALSE,FALSE
maanaadizi,3s - conj,maanaadizid,/maanaadizi-/,,third_person_singular,,conjunct,,FALSE,FALSE
maanaadizi,3s - part,mayaanaadizid,/maanaadizi-/,,third_person_singular,,participle,,FALSE,FALSE
gijikonayezigan,sg,gijikonayezigan,/gijikonayezigan-/,,,,,singular,FALSE,FALSE
gijikonayezigan,pl,gijikonayeziganag,/gijikonayezigan-/,,,,,plural,FALSE,FALSE
gwayakwaadizi,1s - ind,ningwayakwaadiz,/gwayakwaadizi-/,,first_person_singular,,independent,,FALSE,FALSE
gwayakwaadizi,3s - ind,gwayakwaadizi,/gwayakwaadizi-/,,third_person_singular,,independent,,FALSE,FALSE
gwayakwaadizi,3s - conj,gwayakwaadizid,/gwayakwaadizi-/,,third_person_singular,,conjunct,,FALSE,FALSE
gwayakwaadizi,3s - ch-conj,gweyakwaadizid,/gwayakwaadizi-/,,third_person_singular,,changed_conjunct,,FALSE,FALSE
aamoo-zhiiwaagamizigan,sg,aamoo-zhiiwaagamizigan,/aamoo-zhiiwaagamizigan-/,,,,,singular,FALSE,FALSE
migiskan,sg,migiskan,/migiskan-/,,,,,singular,FALSE,FALSE
migiskan,pl,migiskanan,/migiskan-/,,,,,plural,FALSE,FALSE
migiskan,dim,migiskaans,/migiskan-/,,,,,,TRUE,FALSE
migiskan,loc,migiskaning,/migiskan-/,,,,,,FALSE,TRUE
migiskaneyaab,sg,migiskaneyaab,/migiskaneyaaby-/,,,,,singular,FALSE,FALSE
migiskaneyaab,pl,migiskaneyaabiin,/migiskaneyaaby-/,,,,,plural,FALSE,FALSE
migiskaneyaab,dim,migiskaneyaabiins,/migiskaneyaaby-/,,,,,,TRUE,FALSE
migiskaneyaab,loc,migiskaneyaabiing,/migiskaneyaaby-/,,,,,,FALSE,TRUE
aagiingwe'onaak,sg,aagiingwe'onaak,/aagiingwe'onaakw-/,,,,,singular,FALSE,FALSE
aagiingwe'onaak,pl,aagiingwe'onaakoon,/aagiingwe'onaakw-/,,,,,plural,FALSE,FALSE
biindaagibagizo,1s - ind,nimbiindaagibagiz,/biindaagibagizo-/,,first_person_singular,,independent,,FALSE,FALSE
biindaagibagizo,3s - ind,biindaagibagizo,/biindaagibagizo-/,,third_person_singular,,independent,,FALSE,FALSE
biindaagibagizo,3s - conj,biindaagibagizod,/biindaagibagizo-/,,third_person_singular,,conjunct,,FALSE,FALSE
biindaagibagizo,3s - ch-conj,baandaagibagizod,/biindaagibagizo-/,,third_person_singular,,changed_conjunct,,FALSE,FALSE
bagosenim,1s - 3s - ind,imbagosenimaa,/bagosenim-/,,first_person_singular,third_person_singular,independent,,FALSE,FALSE
bagosenim,1s - 3s - ind,nimbagosenimaa,/bagosenim-/,,first_person_singular,third_person_singular,independent,,FALSE,FALSE
bagosenim,1s - 3s - ind,nibagosenimaa,/bagosenim-/,,first_person_singular,third_person_singular,independent,,FALSE,FALSE
bagosenim,3s - 3' - ind,obagosenimaan,/bagosenim-/,,third_person_singular,third_person_obviative,independent,,FALSE,FALSE
bagosenim,3s - 3' - conj,bagosenimaad,/bagosenim-/,,third_person_singular,third_person_obviative,conjunct,,FALSE,FALSE
bagosenim,3s - 3' - ch-conj,begosenimaad,/bagosenim-/,,third_person_singular,third_person_obviative,changed_conjunct,,FALSE,FALSE
bagosenim,2s - 3 - imp,bagosenim,/bagosenim-/,,second_person_singular,third_person_number_not_shown,imperative,,FALSE,FALSE
bagosendan,1s - 0s - ind,imbagosendaan,/bagosend-/,,first_person_singular,singular_inanimate,independent,,FALSE,FALSE
bagosendan,1s - 0s - ind,nimbagosendaan,/bagosend-/,,first_person_singular,singular_inanimate,independent,,FALSE,FALSE
bagosendan,1s - 0s - ind,nibagosendaan,/bagosend-/,,first_person_singular,singular_inanimate,independent,,FALSE,FALSE
bagosendan,3s - 0s - ind,obagosendaan,/bagosend-/,,third_person_singular,singular_inanimate,independent,,FALSE,FALSE
bagosendan,3s - conj,bagosendang,/bagosend-/,,third_person_singular,,conjunct,,FALSE,FALSE
bagosendan,3s - ch-conj,begosendang,/bagosend-/,,third_person_singular,,changed_conjunct,,FALSE,FALSE
bagosendan,2s - 0 - imp,bagosendan,/bagosend-/,,second_person_singular,inanimate_number_not_shown,imperative,,FALSE,FALSE
ombendam,1s - ind,indoombendam,/ombend+am-/,,first_person_singular,,independent,,FALSE,FALSE
ombendam,1s - ind,nindoombendam,/ombend+am-/,,first_person_singular,,independent,,FALSE,FALSE
ombendam,1s - ind,nidoombendam,/ombend+am-/,,first_person_singular,,independent,,FALSE,FALSE
ombendam,3s - conj,ombendang,/ombend+am-/,,third_person_singular,,conjunct,,FALSE,FALSE
ombendam,3s - ch-conj,wembendang,/ombend+am-/,,third_person_singular,,changed_conjunct,,FALSE,FALSE
banaadendam,1s - ind,imbanaadendam,/banaadend+am-/,babanaadendam,first_person_singular,,independent,,FALSE,FALSE
banaadendam,1s - ind,nimbanaadendam,/banaadend+am-/,babanaadendam,first_person_singular,,independent,,FALSE,FALSE
banaadendam,1s - ind,nibanaadendam,/banaadend+am-/,babanaadendam,first_person_singular,,independent,,FALSE,FALSE
banaadendam,3s - ind,banaadendam,/banaadend+am-/,babanaadendam,third_person_singular,,independent,,FALSE,FALSE
banaadendam,3s - conj,banaadendang,/banaadend+am-/,babanaadendam,third_person_singular,,conjunct,,FALSE,FALSE
banaadendam,3s - ch-conj,benaadendang,/banaadend+am-/,babanaadendam,third_person_singular,,changed_conjunct,,FALSE,FALSE
eshkan,sg,eshkan,/eshkan-/,,,,,singular,FALSE,FALSE
eshkan,pl,eshkanag,/eshkan-/,,,,,plural,FALSE,FALSE
eshkan,dim,eshkanens,/eshkan-/,,,,,,TRUE,FALSE
boodaajigan,sg,boodaajigan,/boodaajigan-/,,,,,singular,FALSE,FALSE
boodaajigan,pl,boodaajiganan,/boodaajigan-/,,,,,plural,FALSE,FALSE
boodaajigan,dim,boodaajiganens,/boodaajigan-/,,,,,,TRUE,FALSE
maananoons,sg,maananoons,/maananoons-/,,,,,singular,FALSE,FALSE
maananoons,pl,maananoonsag,/maananoons-/,,,,,plural,FALSE,FALSE
bebezhigooganzhii,sg,bezhigooganzhii,/bebezhigooganzhiiw-/,,,,,singular,FALSE,FALSE
bebezhigooganzhii,pl,bebezhigooganzhiig,/bebezhigooganzhiiw-/,,,,,plural,FALSE,FALSE
bebezhigooganzhii,dim,bebezhigooganzhiins,/bebezhigooganzhiiw-/,,,,,,TRUE,FALSE
bebezhigooganzhiiwigamig,sg,bebezhigooganzhiiwigamig,/bebezhigooganzhiiwigamigw-/,,,,,singular,FALSE,FALSE
bebezhigooganzhiiwigamig,pl,bebezhigooganzhiiwigamigoon,/bebezhigooganzhiiwigamigw-/,,,,,plural,FALSE,FALSE
bebezhigooganzhiiwigamig,loc,bebezhigooganzhiiwigamigong,/bebezhigooganzhiiwigamigw-/,,,,,,FALSE,TRUE
mizizaak,sg,mizizaak,/mizizaakw-/,,,,,singular,FALSE,FALSE
mizizaak,pl,mizizaakwag,/mizizaakw-/,,,,,plural,FALSE,FALSE
mizizaak,dim,mizizaakoons,/mizizaakw-/,,,,,,TRUE,FALSE
bagamoomigo,1s - ind,imbagamoomig,/bagamoomigo-/,,first_person_singular,,independent,,FALSE,FALSE
bagamoomigo,1s - ind,nimbagamoomig,/bagamoomigo-/,,first_person_singular,,independent,,FALSE,FALSE
bagamoomigo,1s - ind,nibagamoomig,/bagamoomigo-/,,first_person_singular,,independent,,FALSE,FALSE
bagamoomigo,3s - ind,bagamoomigo,/bagamoomigo-/,,third_person_singular,,independent,,FALSE,FALSE
bagamoomigo,3s - conj,bagamoomigod,/bagamoomigo-/,,third_person_singular,,conjunct,,FALSE,FALSE
bagamoomigo,3s - ch-conj,begamoomigod,/bagamoomigo-/,,third_person_singular,,changed_conjunct,,FALSE,FALSE
aakoziiwigamig,sg,aakoziiwigamig,/aakoziiwigamigw-/,,,,,singular,FALSE,FALSE
aakoziiwigamig,pl,aakoziiwigamigoon,/aakoziiwigamigw-/,,,,,plural,FALSE,FALSE
aakoziiwigamig,dim,aakoziiwigamigoons,/aakoziiwigamigw-/,,,,,,TRUE,FALSE
aakoziiwigamig,loc,aakoziiwigamigong,/aakoziiwigamigw-/,,,,,,FALSE,TRUE
gizhide,0s - ind,gizhide,/gizhide-/,gagizhide,singular_inanimate,,independent,,FALSE,FALSE
gizhide,0s - conj,gizhideg,/gizhide-/,gagizhide,singular_inanimate,,conjunct,,FALSE,FALSE
gizhide,0s - ch-conj,gezhideg,/gizhide-/,gagizhide,singular_inanimate,,changed_conjunct,,FALSE,FALSE
gizhide,0s - aug - ind,gizhidemagad,/gizhide-/,gagizhide,singular_inanimate,,independent,,FALSE,FALSE
noogishkaawigamig,sg,noogishkaawigamig,/noogishkaawigamigw-/,,,,,singular,FALSE,FALSE
noogishkaawigamig,pl,noogishkaawigamigoon,/noogishkaawigamigw-/,,,,,plural,FALSE,FALSE
noogishkaawigamig,dim,noogishkaawigamigoons,/noogishkaawigamigw-/,,,,,,TRUE,FALSE
noogishkaawigamig,loc,noogishkaawigamigong,/noogishkaawigamigw-/,,,,,,FALSE,TRUE
waakaa'igan,sg,waakaa'igan,/waakaa'igan-/,,,,,singular,FALSE,FALSE
waakaa'igan,pl,waakaa'iganan,/waakaa'igan-/,,,,,plural,FALSE,FALSE
waakaa'igan,dim,waakaa'igaans,/waakaa'igan-/,,,,,,TRUE,FALSE
waakaa'igan,loc,waakaa'iganing,/waakaa'igan-/,,,,,,FALSE,TRUE
waakaa'igan,pej,waakaa'iganish,/waakaa'igan-/,,,,,,FALSE,FALSE
waawoono,1s - ind,niwaawoon,/waawoono-/,,first_person_singular,,independent,,FALSE,FALSE
waawoono,3s - ind,waawoono,/waawoono-/,,third_person_singular,,independent,,FALSE,FALSE
waawoono,3s - conj,waawoonod,/waawoono-/,,third_person_singular,,conjunct,,FALSE,FALSE
waawoono,3s - ch-conj,wayaawoonod,/waawoono-/,,third_person_singular,,changed_conjunct,,FALSE,FALSE
giishkijiin,1s - 3s - ind,ingiishkijiinaa,/giishkijiin-/,,first_person_singular,third_person_singular,independent,,FALSE,FALSE
giishkijiin,1s - 3s - ind,ningiishkijiinaa,/giishkijiin-/,,first_person_singular,third_person_singular,independent,,FALSE,FALSE
giishkijiin,1s - 3s - ind,nigiishkijiinaa,/giishkijiin-/,,first_person_singular,third_person_singular,independent,,FALSE,FALSE
giishkijiin,3s - 3' - ind,ogiishkijiinaan,/giishkijiin-/,,third_person_singular,third_person_obviative,independent,,FALSE,FALSE
giishkijiin,3s - 3' - conj,giishkijiinaad,/giishkijiin-/,,third_person_singular,third_person_obviative,conjunct,,FALSE,FALSE
giishkijiin,3s - 3' - ch-conj,gaashkijiinaad,/giishkijiin-/,,third_person_singular,third_person_obviative,changed_conjunct,,FALSE,FALSE
anishinaabe,sg,anishinaabe,/anishinaabew-/,,,,,singular,FALSE,FALSE
anishinaabe,pl,anishinaabeg,/anishinaabew-/,,,,,plural,FALSE,FALSE
anishinaabe,dim,anishinaabens,/anishinaabew-/,,,,,,TRUE,FALSE
anishinaabe,pej,anishinaabewish,/anishinaabew-/,,,,,,FALSE,FALSE
nenookaasi,sg,nenookaasi,/nenookaasiw-/,,,,,singular,FALSE,FALSE
nenookaasi,pl,nenookaasiwag,/nenookaasiw-/,,,,,plural,FALSE,FALSE
nenookaasi,dim,nenookaasiins,/nenookaasiw-/,,,,,,TRUE,FALSE
baapi'idiwin,sg,baapi'idiwin,/baapi'idiwin-/,,,,,singular,FALSE,FALSE
bakade,1s - ind,imbakade,/bakade-/,babakade,first_person_singular,,independent,,FALSE,FALSE
bakade,1s - ind,nimbakade,/bakade-/,babakade,first_person_singular,,independent,,FALSE,FALSE
bakade,1s - ind,nibakade,/bakade-/,babakade,first_person_singular,,independent,,FALSE,FALSE
bakade,3s - ind,bakade,/bakade-/,babakade,third_person_singular,,independent,,FALSE,FALSE
bakade,3s - conj,bakaded,/bakade-/,babakade,third_person_singular,,conjunct,,FALSE,FALSE
bakade,3s - ch-conj,bekaded,/bakade-/,babakade,third_person_singular,,changed_conjunct,,FALSE,FALSE
nooji',1s - 3s - ind,ninooji'aa,/nooji'-/,,first_person_singular,third_person_singular,independent,,FALSE,FALSE
nooji',3s - 3' - ind,onooji'aan,/nooji'-/,,third_person_singular,third_person_obviative,independent,,FALSE,FALSE
nooji',3s - 3' - conj,nooji'aad,/nooji'-/,,third_person_singular,third_person_obviative,conjunct,,FALSE,FALSE
nooji',3s - 3' - ch-conj,nwaaji'aad,/nooji'-/,,third_person_singular,third_person_obviative,changed_conjunct,,FALSE,FALSE
nooji',2s - 3 - imp,nooji',/nooji'-/,,second_person_singular,third_person_number_not_shown,imperative,,FALSE,FALSE
giiyose,1s - ind,ingiiyose,/giiyose-/,gaagiiyose,first_person_singular,,independent,,FALSE,FALSE
giiyose,3s - ind,giiyose,/giiyose-/,gaagiiyose,third_person_singular,,independent,,FALSE,FALSE
giiyose,3s - conj,giiyosed,/giiyose-/,gaagiiyose,third_person_singular,,conjunct,,FALSE,FALSE
giiyose,3s - ch-conj,gaayosed,/giiyose-/,gaagiiyose,third_person_singular,,changed_conjunct,,FALSE,FALSE
giiyosewinini,sg,giiyosewinini,/giiyosewininiw-/,,,,,singular,FALSE,FALSE
giiyosewinini,pl,giiyosewininiwag,/giiyosewininiw-/,,,,,plural,FALSE,FALSE
akandoowin,sg,akandoowin,/akandoowin-/,,,,,singular,FALSE,FALSE
akandoowin,pl,akandoowinan,/akandoowin-/,,,,,plural,FALSE,FALSE
akandoowin,dim,akandoowinens,/akandoowin-/,,,,,,TRUE,FALSE
akandoowin,loc,akandoowining,/akandoowin-/,,,,,,FALSE,TRUE
giiwosewasim,sg,giiwosewasim,/giiwosewasimw-/,,,,,singular,FALSE,FALSE
giiwosewasim,pl,giiwosewasimoog,/giiwosewasimw-/,,,,,plural,FALSE,FALSE
akandoowin,sg,akandoowin,/akandoowin-/,,,,,singular,FALSE,FALSE
akandoowin,pl,akandoowinan,/akandoowin-/,,,,,plural,FALSE,FALSE
akandoowin,dim,akandoowinens,/akandoowin-/,,,,,,TRUE,FALSE
akandoowin,loc,akandoowining,/akandoowin-/,,,,,,FALSE,TRUE
wewiib,,wewiib,,,,,,,FALSE,FALSE
wewiibi',1s - 3s - ind,niwewiibi'aa,/wewiibi'-/,,first_person_singular,third_person_singular,independent,,FALSE,FALSE
wewiibi',3s - 3' - ind,owewiibi'aan,/wewiibi'-/,,third_person_singular,third_person_obviative,independent,,FALSE,FALSE
wewiibi',3s - 1s - ind,niwewiibi'ig,/wewiibi'-/,,third_person_singular,first_person_singular,independent,,FALSE,FALSE
wewiibi',2s - 1s - ind,giwewiibi',/wewiibi'-/,,second_person_singular,first_person_singular,independent,,FALSE,FALSE
wewiibi',1s - 2s - ind,giwewiibi'in,/wewiibi'-/,,first_person_singular,second_person_singular,independent,,FALSE,FALSE
wewiibi',3s - 3' - conj,wewiibi'aad,/wewiibi'-/,,third_person_singular,third_person_obviative,conjunct,,FALSE,FALSE
wewiibi',3s - 3' - ch-conj,wayewiibi'aad,/wewiibi'-/,,third_person_singular,third_person_obviative,changed_conjunct,,FALSE,FALSE
wewiibi',2s - 3 - imp,wewiibi',/wewiibi'-/,,second_person_singular,third_person_number_not_shown,imperative,,FALSE,FALSE
wiisagine,1s - ind,niwiisagine,/wiisagine-/,,first_person_singular,,independent,,FALSE,FALSE
wiisagine,3s - ind,wiisagine,/wiisagine-/,,third_person_singular,,independent,,FALSE,FALSE
wiisagine,3s - conj,wiisagined,/wiisagine-/,,third_person_singular,,conjunct,,FALSE,FALSE
wiisagine,3s - ch-conj,waasagined,/wiisagine-/,,third_person_singular,,changed_conjunct,,FALSE,FALSE
wiisagishin,1s - ind,niwiisagishin,/wiisagishin-/,,first_person_singular,,independent,,FALSE,FALSE
wiisagishin,3s - ind,wiisagishin,/wiisagishin-/,,third_person_singular,,independent,,FALSE,FALSE
wiisagishin,3s - conj,wiisagishing,/wiisagishin-/,,third_person_singular,,conjunct,,FALSE,FALSE
wiisagishin,3s - ch-conj,waasagishing,/wiisagishin-/,,third_person_singular,,changed_conjunct,,FALSE,FALSE
wiisagishkaw,1s - 3s - ind,niwiisagishkawaa,/wiisagishkaw-/,,first_person_singular,third_person_singular,independent,,FALSE,FALSE
wiisagishkaw,3s - 3' - ind,owiisagishkawaan,/wiisagishkaw-/,,third_person_singular,third_person_obviative,independent,,FALSE,FALSE
wiisagishkaw,3s - 1s - ind,niwiisagishkaag,/wiisagishkaw-/,,third_person_singular,first_person_singular,independent,,FALSE,FALSE
wiisagishkaw,3s - 3' - conj,wiisagishkawaad,/wiisagishkaw-/,,third_person_singular,third_person_obviative,conjunct,,FALSE,FALSE
wiisagishkaw,3s - 3' - ch-conj,waasagishkawaad,/wiisagishkaw-/,,third_person_singular,third_person_obviative,changed_conjunct,,FALSE,FALSE
wiisagishkaw,2s - 3 - imp,wiisagishkaw,/wiisagishkaw-/,,second_person_singular,third_person_number_not_shown,imperative,,FALSE,FALSE
ninaabem,sg,ninaabem,/=naabem-/,,,,,singular,FALSE,FALSE
anama'e-nagamon,sg,anama'e-nagamon,/anama'e-nagamon-/,,,,,singular,FALSE,FALSE
anama'e-nagamon,pl,anama'e-nagamonan,/anama'e-nagamon-/,,,,,plural,FALSE,FALSE
niin,,niin,,,,,,,FALSE,FALSE
mikwam,sg,mikwam,/mikwamy-/,,,,,singular,FALSE,FALSE
mikwam,pl,mikwamiig,/mikwamy-/,,,,,plural,FALSE,FALSE
mikwam,dim,mikwamiins,/mikwamy-/,,,,,,TRUE,FALSE
mikwam,loc,mikwamiing,/mikwamy-/,,,,,,FALSE,TRUE
mikwamii-makak,pl,mikwamii-makakoon,/mikwamii-makakw-/,,,,,plural,FALSE,FALSE
mikwamii-makak,dim,mikwamii-makakoons,/mikwamii-makakw-/,,,,,,TRUE,FALSE
mikwamii-makak,loc,mikwamii-makakong,/mikwamii-makakw-/,,,,,,FALSE,TRUE
eshkan,sg,eshkan,/eshkan-/,,,,,singular,FALSE,FALSE
eshkan,pl,eshkanan,/eshkan-/,,,,,plural,FALSE,FALSE
eshkan,dim,eshkanens,/eshkan-/,,,,,,TRUE,FALSE
eshkan,pej,eshkanish,/eshkan-/,,,,,,FALSE,FALSE
dekaag,sg,dekaag,,,,,,singular,FALSE,FALSE
mikwamiiwinini,sg,mikwamiiwinini,/mikwamiiwininiw-/,,,,,singular,FALSE,FALSE
mikwamiiwinini,pl,mikwamiiwininiwag,/mikwamiiwininiw-/,,,,,plural,FALSE,FALSE
aawendan,1s - 0s - ind,indaawendaan,/aawend-/,,first_person_singular,singular_inanimate,independent,,FALSE,FALSE
aawendan,1s - 0s - ind,nindaawendaan,/aawend-/,,first_person_singular,singular_inanimate,independent,,FALSE,FALSE
aawendan,1s - 0s - ind,nidaawendaan,/aawend-/,,first_person_singular,singular_inanimate,independent,,FALSE,FALSE
aawendan,3s - 0s - ind,odaawendaan,/aawend-/,,third_person_singular,singular_inanimate,independent,,FALSE,FALSE
aawendan,3s - 0 - conj,aawendang,/aawend-/,,third_person_singular,inanimate_number_not_shown,conjunct,,FALSE,FALSE
aawendan,3s - 0 - ch-conj,ayaawendang,/aawend-/,,third_person_singular,inanimate_number_not_shown,changed_conjunct,,FALSE,FALSE
aawendan,2s - 0 - imp,aawendan,/aawend-/,,second_person_singular,inanimate_number_not_shown,imperative,,FALSE,FALSE
giishpin,,giishpin,,,,,,,FALSE,FALSE
biskane,0s - ind,biskane,/biskane-/,,singular_inanimate,,independent,,FALSE,FALSE
biskane,0s - conj,biskaneg,/biskane-/,,singular_inanimate,,conjunct,,FALSE,FALSE
biskane,0s - ch-conj,beskaneg,/biskane-/,,singular_inanimate,,changed_conjunct,,FALSE,FALSE
biskane,0s - aug - ind,biskanemagad,/biskane-/,,singular_inanimate,,independent,,FALSE,FALSE
bagwanawizi,1s - ind,imbagwanawiz,/bagwanawizi-/,,first_person_singular,,independent,,FALSE,FALSE
bagwanawizi,1s - ind,nimbagwanawiz,/bagwanawizi-/,,first_person_singular,,independent,,FALSE,FALSE
bagwanawizi,1s - ind,nibagwanawiz,/bagwanawizi-/,,first_person_singular,,independent,,FALSE,FALSE
bagwanawizi,3s - ind,bagwanawizi,/bagwanawizi-/,,third_person_singular,,independent,,FALSE,FALSE
bagwanawizi,3s - conj,bagwanawizid,/bagwanawizi-/,,third_person_singular,,conjunct,,FALSE,FALSE
bagwanawizi,3s - ch-conj,begwanawizid,/bagwanawizi-/,,third_person_singular,,changed_conjunct,,FALSE,FALSE
boonendam,1s - ind,imboonendam,/boonend+am-/,baaboonendam,first_person_singular,,independent,,FALSE,FALSE
boonendam,1s - ind,nimboonendam,/boonend+am-/,baaboonendam,first_person_singular,,independent,,FALSE,FALSE
boonendam,1s - ind,niboonendam,/boonend+am-/,baaboonendam,first_person_singular,,independent,,FALSE,FALSE
boonendam,3s - ind,boonendam,/boonend+am-/,baaboonendam,third_person_singular,,independent,,FALSE,FALSE
boonendam,3s - conj,boonendang,/boonend+am-/,baaboonendam,third_person_singular,,conjunct,,FALSE,FALSE
boonendam,3s - ch-conj,bwaanendang,/boonend+am-/,baaboonendam,third_person_singular,,changed_conjunct,,FALSE,FALSE
aakozi,1s - ind,indaakoz,/aakozi-/,aayaakozi,first_person_singular,,independent,,FALSE,FALSE
aakozi,1s - ind,nindaakoz,/aakozi-/,aayaakozi,first_person_singular,,independent,,FALSE,FALSE
aakozi,1s - ind,nidaakoz,/aakozi-/,aayaakozi,first_person_singular,,independent,,FALSE,FALSE
aakozi,1s - ind,niyaakoz,/aakozi-/,aayaakozi,first_person_singular,,independent,,FALSE,FALSE
aakozi,3s - ind,aakozi,/aakozi-/,aayaakozi,third_person_singular,,independent,,FALSE,FALSE
aakozi,3s - conj,aakozid,/aakozi-/,aayaakozi,third_person_singular,,conjunct,,FALSE,FALSE
aakozi,3s - ch-conj,ayaakozid,/aakozi-/,aayaakozi,third_person_singular,,changed_conjunct,,FALSE,FALSE
aakoziwin,sg,aakoziwin,/aakoziwin-/,,,,,singular,FALSE,FALSE
aakoziwin,pl,aakoziwinan,/aakoziwin-/,,,,,plural,FALSE,FALSE
mazinaadin,1s - 3s - ind,nimazinaadinaa,/mazinaadin-/,,first_person_singular,third_person_singular,independent,,FALSE,FALSE
mazinaadin,3s - 3' - ind,omazinaadinaan,/mazinaadin-/,,third_person_singular,third_person_obviative,independent,,FALSE,FALSE
mazinaadin,3s - 3' - conj,mazinaadinaad,/mazinaadin-/,,third_person_singular,third_person_obviative,conjunct,,FALSE,FALSE
mazinaadin,3s - 3' - ch-conj,mezinaadinaad,/mazinaadin-/,,third_person_singular,third_person_obviative,changed_conjunct,,FALSE,FALSE
mazinaadin,2s - 3 - imp,mazinaadin,/mazinaadin-/,,second_person_singular,third_person_number_not_shown,imperative,,FALSE,FALSE
mamaanjigozi,1s - ind,nimamaanjigoz,/mamaanjigozi-/,,first_person_singular,,independent,,FALSE,FALSE
mamaanjigozi,3s - ind,mamaanjigozi,/mamaanjigozi-/,,third_person_singular,,independent,,FALSE,FALSE
mamaanjigozi,3s - conj,mamaanjigozid,/mamaanjigozi-/,,third_person_singular,,conjunct,,FALSE,FALSE
mamaanjigozi,3s - ch-conj,memaanjigozid,/mamaanjigozi-/,,third_person_singular,,changed_conjunct,,FALSE,FALSE
ojaanimendam,1s - ind,indoojaanimendam,/ojaanimend+am-/,,first_person_singular,,independent,,FALSE,FALSE
ojaanimendam,1s - ind,nindoojaanimendam,/ojaanimend+am-/,,first_person_singular,,independent,,FALSE,FALSE
ojaanimendam,1s - ind,nidoojaanimendam,/ojaanimend+am-/,,first_person_singular,,independent,,FALSE,FALSE
ojaanimendam,3s - ind,ojaanimendam,/ojaanimend+am-/,,third_person_singular,,independent,,FALSE,FALSE
ojaanimendam,3s - conj,ojaanimendang,/ojaanimend+am-/,,third_person_singular,,conjunct,,FALSE,FALSE
ojaanimendam,3s - ch-conj,wejaanimendang,/ojaanimend+am-/,,third_person_singular,,changed_conjunct,,FALSE,FALSE
gichi-apiitendaagwad,0s - ind,gichi-apitendaagwad,/gichi-apiitendaagwad-/,,singular_inanimate,,independent,,FALSE,FALSE
gichi-apiitendaagwad,0s - conj,gichi-apitendaagwak,/gichi-apiitendaagwad-/,,singular_inanimate,,conjunct,,FALSE,FALSE
gichi-apiitendaagwad,0s - ch-conj,gechi-apitendaagwak,/gichi-apiitendaagwad-/,,singular_inanimate,,changed_conjunct,,FALSE,FALSE
mazinisin,0s - ind,mazinisin,/mazinisin-/,,singular_inanimate,,independent,,FALSE,FALSE
mazinisin,0s - conj,mazinising,/mazinisin-/,,singular_inanimate,,conjunct,,FALSE,FALSE
mazinisin,0s - ch-conj,mezinising,/mazinisin-/,,singular_inanimate,,changed_conjunct,,FALSE,FALSE
gibaakwa',1s - 3s - ind,ingibaakwa'waa,/gibaakwa'w-/,,first_person_singular,third_person_singular,independent,,FALSE,FALSE
gibaakwa',1s - 3s - ind,ningibaakwa'waa,/gibaakwa'w-/,,first_person_singular,third_person_singular,independent,,FALSE,FALSE
gibaakwa',1s - 3s - ind,nigibaakwa'waa,/gibaakwa'w-/,,first_person_singular,third_person_singular,independent,,FALSE,FALSE
gibaakwa',3s - 3' - ind,ogibaakwa'waan,/gibaakwa'w-/,,third_person_singular,third_person_obviative,independent,,FALSE,FALSE
gibaakwa',3s - 3' - conj,gibaakwa'waad,/gibaakwa'w-/,,third_person_singular,third_person_obviative,conjunct,,FALSE,FALSE
gibaakwa',3s - 3' - ch-conj,gebaakwa'waad,/gibaakwa'w-/,,third_person_singular,third_person_obviative,changed_conjunct,,FALSE,FALSE
gibaakwa',2s - 3 - imp,gibaakwa',/gibaakwa'w-/,,second_person_singular,third_person_number_not_shown,imperative,,FALSE,FALSE
biinde,0s - ind,biinde,/biinde-/,,singular_inanimate,,independent,,FALSE,FALSE
biinde,0s - conj,biindeg,/biinde-/,,singular_inanimate,,conjunct,,FALSE,FALSE
biinde,0s - ch-conj,baandeg,/biinde-/,,singular_inanimate,,changed_conjunct,,FALSE,FALSE
biinde,0s - ind - aug,biindemagad,/biinde-/,,singular_inanimate,,independent,,FALSE,FALSE
ate,0s - ind,ate,/ate-/,,singular_inanimate,,independent,,FALSE,FALSE
ate,0s - conj,ateg,/ate-/,,singular_inanimate,,conjunct,,FALSE,FALSE
ate,0s - ch-conj,eteg,/ate-/,,singular_inanimate,,changed_conjunct,,FALSE,FALSE
ate,0s - ind - aug,atemagad,/ate-/,,singular_inanimate,,independent,,FALSE,FALSE
ate,0s - ind pret,ateban,/ate-/,,singular_inanimate,,,,FALSE,FALSE
ate,0s - ind dub,atedog,/ate-/,,singular_inanimate,,,,FALSE,FALSE
aanawewizi,1s - ind,indaanawewiz,/aanawewizi-/,,first_person_singular,,independent,,FALSE,FALSE
aanawewizi,1s - ind,nindaanawewiz,/aanawewizi-/,,first_person_singular,,independent,,FALSE,FALSE
aanawewizi,1s - ind,nidaanawewiz,/aanawewizi-/,,first_person_singular,,independent,,FALSE,FALSE
aanawewizi,3s - ind,aanawewizi,/aanawewizi-/,,third_person_singular,,independent,,FALSE,FALSE
aanawewizi,3s - conj,aanawewizid,/aanawewizi-/,,third_person_singular,,conjunct,,FALSE,FALSE
aanawewizi,3s - ch-conj,ayaanawewizid,/aanawewizi-/,,third_person_singular,,changed_conjunct,,FALSE,FALSE
aanawewizi,1s - ind,niyaanawewiz,/aanawewizi-/,,first_person_singular,,independent,,FALSE,FALSE
mamaanjigozi,1s - ind,nimamaanjigoz,/mamaanjigozi-/,,first_person_singular,,independent,,FALSE,FALSE
mamaanjigozi,3s - ind,mamaanjigozi,/mamaanjigozi-/,,third_person_singular,,independent,,FALSE,FALSE
mamaanjigozi,3s - conj,mamaanjigozid,/mamaanjigozi-/,,third_person_singular,,conjunct,,FALSE,FALSE
mamaanjigozi,3s - ch-conj,memaanjigozid,/mamaanjigozi-/,,third_person_singular,,changed_conjunct,,FALSE,FALSE
dagwagindan,1s - 0s - ind,indagwagindaan,/dagwagind-/,,first_person_singular,singular_inanimate,independent,,FALSE,FALSE
dagwagindan,1s - 0s - ind,nindagwagindaan,/dagwagind-/,,first_person_singular,singular_inanimate,independent,,FALSE,FALSE
dagwagindan,1s - 0s - ind,nidagwagindaan,/dagwagind-/,,first_person_singular,singular_inanimate,independent,,FALSE,FALSE
dagwagindan,3s - 0s - ind,odagwagindaan,/dagwagind-/,,third_person_singular,singular_inanimate,independent,,FALSE,FALSE
dagwagindan,3s - 0 - conj,dagwagindang,/dagwagind-/,,third_person_singular,inanimate_number_not_shown,conjunct,,FALSE,FALSE
dagwagindan,3s - 0 - ch-conj,degwagindang,/dagwagind-/,,third_person_singular,inanimate_number_not_shown,changed_conjunct,,FALSE,FALSE
dagwagindan,2s - 0 - imp,dagwagindan,/dagwagind-/,,second_person_singular,inanimate_number_not_shown,imperative,,FALSE,FALSE
bagandizi,1s - ind,imbagandiz,/bagandizi-/,,first_person_singular,,independent,,FALSE,FALSE
bagandizi,1s - ind,nimbagandiz,/bagandizi-/,,first_person_singular,,independent,,FALSE,FALSE
bagandizi,1s - ind,nibagandiz,/bagandizi-/,,first_person_singular,,independent,,FALSE,FALSE
bagandizi,3s - ind,bagandizi,/bagandizi-/,,third_person_singular,,independent,,FALSE,FALSE
bagandizi,3s - conj,bagandizid,/bagandizi-/,,third_person_singular,,conjunct,,FALSE,FALSE
bagandizi,3s - ch-conj,begandizid,/bagandizi-/,,third_person_singular,,changed_conjunct,,FALSE,FALSE
niigi,1s - ind,niniig,/niigi-/,naaniigi,first_person_singular,,independent,,FALSE,FALSE
niigi,3s - ind,niigi,/niigi-/,naaniigi,third_person_singular,,independent,,FALSE,FALSE
niigi,3s - conj,niigid,/niigi-/,naaniigi,third_person_singular,,conjunct,,FALSE,FALSE
niigi,3s - ch-conj,naagid,/niigi-/,naaniigi,third_person_singular,,changed_conjunct,,FALSE,FALSE
geget,,geget,,,,,,,FALSE,FALSE
baapaashkizige-giizis,sg,baapaashkizige-giizis,/baapaashkizige-giizisw-/,,,,,singular,FALSE,FALSE
dibenindizo,1s - ind,indibenindiz,/dibenindizo-/,,first_person_singular,,independent,,FALSE,FALSE
dibenindizo,1s - ind,nindibenindiz,/dibenindizo-/,,first_person_singular,,independent,,FALSE,FALSE
dibenindizo,1s - ind,nidibenindiz,/dibenindizo-/,,first_person_singular,,independent,,FALSE,FALSE
dibenindizo,3s - ind,dibenindizo,/dibenindizo-/,,third_person_singular,,independent,,FALSE,FALSE
dibenindizo,3s - conj,dibenindizod,/dibenindizo-/,,third_person_singular,,conjunct,,FALSE,FALSE
dibenindizo,3s - ch-conj,debenindizod,/dibenindizo-/,,third_person_singular,,changed_conjunct,,FALSE,FALSE
izhinoo'iganininj,sg,izhinoo'iganininj,/izhinoo'iganininjy-/,,,,,singular,FALSE,FALSE
anishinaabe,sg,anishinaabe,/anishinaabew-/,,,,,singular,FALSE,FALSE
anishinaabe,pl,anishinaabeg,/anishinaabew-/,,,,,plural,FALSE,FALSE
anishinaabe,dim,anishinaabens,/anishinaabew-/,,,,,,TRUE,FALSE
anishinaabe,pej,anishinaabewish,/anishinaabew-/,,,,,,FALSE,FALSE
anishinaabewinikaadan,1s - 0s - ind,indanishinaabewinikaadaan,/anishinaabewinikaad-/,,first_person_singular,singular_inanimate,independent,,FALSE,FALSE
anishinaabewinikaadan,1s - 0s - ind,nindanishinaabewinikaadaan,/anishinaabewinikaad-/,,first_person_singular,singular_inanimate,independent,,FALSE,FALSE
anishinaabewinikaadan,1s - 0s - ind,nidanishinaabewinikaadaan,/anishinaabewinikaad-/,,first_person_singular,singular_inanimate,independent,,FALSE,FALSE
anishinaabewinikaadan,3s - 0s - ind,odanishinaabewinikaadaan,/anishinaabewinikaad-/,,third_person_singular,singular_inanimate,independent,,FALSE,FALSE
anishinaabewinikaadan,3s - 0 - conj,anishinaabewinikaadang,/anishinaabewinikaad-/,,third_person_singular,inanimate_number_not_shown,conjunct,,FALSE,FALSE
anishinaabewinikaadan,3s - 0 - ch-conj,enishinaabewinikaadang,/anishinaabewinikaad-/,,third_person_singular,inanimate_number_not_shown,changed_conjunct,,FALSE,FALSE
anishinaabewinikaadan,2s - 0 - imp,anishinaabewinikaadan,/anishinaabewinikaad-/,,second_person_singular,inanimate_number_not_shown,imperative,,FALSE,FALSE
anishinaabe-izhinikaazowin,sg,anishinaabe-izhinikaazowin,/anishinaabe-izhinikaazowin-/,,,,,singular,FALSE,FALSE
anishinaabe-izhinikaazowin,pl,anishinaabe-izhinikaazowinan,/anishinaabe-izhinikaazowin-/,,,,,plural,FALSE,FALSE
biindig,,biindig,,,,,,,FALSE,FALSE
zhaagwaadad,0s - ind,zhaagwaadad,/zhaagwaadad-/,,singular_inanimate,,independent,,FALSE,FALSE
zhaagwaadad,0s - conj,zhaagwaadak,/zhaagwaadad-/,,singular_inanimate,,conjunct,,FALSE,FALSE
zhaagwaadad,0s - ch-conj,zhayaagwaadak,/zhaagwaadad-/,,singular_inanimate,,changed_conjunct,,FALSE,FALSE
oshkabinoojiinh,sg,oshkabinoojiinh,/oshkabinoojiinhy-/,,,,,singular,FALSE,FALSE
oshkabinoojiinh,pl,oshkabinoojiinyag,/oshkabinoojiinhy-/,,,,,plural,FALSE,FALSE
oshkabinoojiinh,dim,oshkabinoojiinyens,/oshkabinoojiinhy-/,,,,,,TRUE,FALSE
aazhookoodin,1s - 3s - ind,indaazhookoodinaa,/aazhookoodin-/,,first_person_singular,third_person_singular,independent,,FALSE,FALSE
aazhookoodin,1s - 3s - ind,nindaazhookoodinaa,/aazhookoodin-/,,first_person_singular,third_person_singular,independent,,FALSE,FALSE
aazhookoodin,1s - 3s - ind,nidaazhookoodinaa,/aazhookoodin-/,,first_person_singular,third_person_singular,independent,,FALSE,FALSE
aazhookoodin,1s - 3s - ind,niyaazhookoodinaa,/aazhookoodin-/,,first_person_singular,third_person_singular,independent,,FALSE,FALSE
aazhookoodin,3s - 3' - ind,odaazhookoodinaan,/aazhookoodin-/,,third_person_singular,third_person_obviative,independent,,FALSE,FALSE
aazhookoodin,3s - 3' - conj,aazhookoodinaad,/aazhookoodin-/,,third_person_singular,third_person_obviative,conjunct,,FALSE,FALSE
aazhookoodin,3s - 3' - ch-conj,ayaazhookoodinaad,/aazhookoodin-/,,third_person_singular,third_person_obviative,changed_conjunct,,FALSE,FALSE
aazhookoodin,2s - 3 - imp,aazhookoodin,/aazhookoodin-/,,second_person_singular,third_person_number_not_shown,imperative,,FALSE,FALSE
miniiwan,0s - ind,miniiwan,/miniiwan-/,,singular_inanimate,,independent,,FALSE,FALSE
miniiwan,0s - conj,miniiwang,/miniiwan-/,,singular_inanimate,,conjunct,,FALSE,FALSE
miniiwan,0s - ch-conj,meniiwang,/miniiwan-/,,singular_inanimate,,changed_conjunct,,FALSE,FALSE
boodaajii',1s - 3s - ind,imboodaajii'waa,/boodaajii'w-/,,first_person_singular,third_person_singular,independent,,FALSE,FALSE
boodaajii',1s - 3s - ind,nimboodaajii'waa,/boodaajii'w-/,,first_person_singular,third_person_singular,independent,,FALSE,FALSE
boodaajii',1s - 3s - ind,niboodaajii'waa,/boodaajii'w-/,,first_person_singular,third_person_singular,independent,,FALSE,FALSE
boodaajii',3s - 3' - ind,oboodaajii'waan,/boodaajii'w-/,,third_person_singular,third_person_obviative,independent,,FALSE,FALSE
boodaajii',3s - 3' - conj,boodaajii'waad,/boodaajii'w-/,,third_person_singular,third_person_obviative,conjunct,,FALSE,FALSE
boodaajii',3s - 3' - ch-conj,bwaadaajii'waad,/boodaajii'w-/,,third_person_singular,third_person_obviative,changed_conjunct,,FALSE,FALSE
boodaajii',2s - 3 - imp,boodaajii',/boodaajii'w-/,,second_person_singular,third_person_number_not_shown,imperative,,FALSE,FALSE
mamizhim,1s - 3s - ind,nimamizhimaa,/mamizhim-/,,first_person_singular,third_person_singular,independent,,FALSE,FALSE
mamizhim,3s - 3' - ind,omamizhimaan,/mamizhim-/,,third_person_singular,third_person_obviative,independent,,FALSE,FALSE
mamizhim,3s - 3' - conj,mamizhimaad,/mamizhim-/,,third_person_singular,third_person_obviative,conjunct,,FALSE,FALSE
mamizhim,3s - 3' - ch-conj,memizhimaad,/mamizhim-/,,third_person_singular,third_person_obviative,changed_conjunct,,FALSE,FALSE
mamizhim,2s - 3 - imp,mamizhim,/mamizhim-/,,second_person_singular,third_person_number_not_shown,imperative,,FALSE,FALSE
dagonigan,sg,dagonigan,/dagonigan-/,,,,,singular,FALSE,FALSE
dagonigan,pl,dagoniganan,/dagonigan-/,,,,,plural,FALSE,FALSE
ondizi,1s - ind,indoondiz,/ondizi-/,,first_person_singular,,independent,,FALSE,FALSE
ondizi,1s - ind,nindoondiz,/ondizi-/,,first_person_singular,,independent,,FALSE,FALSE
ondizi,1s - ind,nidoondiz,/ondizi-/,,first_person_singular,,independent,,FALSE,FALSE
ondizi,3s - ind,ondizi,/ondizi-/,,third_person_singular,,independent,,FALSE,FALSE
ondizi,3s - conj,ondizid,/ondizi-/,,third_person_singular,,conjunct,,FALSE,FALSE
ondizi,3s - ch-conj,wendizid,/ondizi-/,,third_person_singular,,changed_conjunct,,FALSE,FALSE
inigaa',1s - 3s - ind,indinigaa'aa,/inigaa'-/,,first_person_singular,third_person_singular,independent,,FALSE,FALSE
inigaa',1s - 3s - ind,nindinigaa'aa,/inigaa'-/,,first_person_singular,third_person_singular,independent,,FALSE,FALSE
inigaa',1s - 3s - ind,nidinigaa'aa,/inigaa'-/,,first_person_singular,third_person_singular,independent,,FALSE,FALSE
inigaa',3s - 3' - ind,odinigaa'aan,/inigaa'-/,,third_person_singular,third_person_obviative,independent,,FALSE,FALSE
inigaa',3s - 3' - conj,inigaa'aad,/inigaa'-/,,third_person_singular,third_person_obviative,conjunct,,FALSE,FALSE
inigaa',3s - 3' - ch-conj,enigaa'aad,/inigaa'-/,,third_person_singular,third_person_obviative,changed_conjunct,,FALSE,FALSE
ozhibii'iganaaboo,sg,ozhibii'iganaaboo,/ozhibii'iganaaboow-/,,,,,singular,FALSE,FALSE
ozhibii'iganaaboo,loc,ozhibii'iganaaboong,/ozhibii'iganaaboow-/,,,,,,FALSE,TRUE
noopiming,,noopiming,,,,,,,FALSE,FALSE
zaagidawaa,0s - ind,zaagidawaa,/zaagidawaa-/,,singular_inanimate,,independent,,FALSE,FALSE
zaagidawaa,0s - conj,zaagidawaag,/zaagidawaa-/,,singular_inanimate,,conjunct,,FALSE,FALSE
zaagidawaa,0s - ch-conj,zayaagidawaag,/zaagidawaa-/,,singular_inanimate,,changed_conjunct,,FALSE,FALSE
zaagidawaa,0s - ind - aug,zaagidawaamagad,/zaagidawaa-/,,singular_inanimate,,independent,,FALSE,FALSE
gagwedwe,1s - ind,ingagwedwe,/gagwedwe-/,gagagadwe,first_person_singular,,independent,,FALSE,FALSE
gagwedwe,1s - ind,ningagwedwe,/gagwedwe-/,gagagadwe,first_person_singular,,independent,,FALSE,FALSE
gagwedwe,1s - ind,nigagwedwe,/gagwedwe-/,gagagadwe,first_person_singular,,independent,,FALSE,FALSE
gagwedwe,3s - ind,gagwedwe,/gagwedwe-/,gagagadwe,third_person_singular,,independent,,FALSE,FALSE
gagwedwe,3s - conj,gagwedwed,/gagwedwe-/,gagagadwe,third_person_singular,,conjunct,,FALSE,FALSE
gagwedwe,3s - ch-conj,gegwedwed,/gagwedwe-/,gagagadwe,third_person_singular,,changed_conjunct,,FALSE,FALSE
gagwedwe,2s - imp,gagwedwen,/gagwedwe-/,gagagadwe,second_person_singular,,imperative,,FALSE,FALSE
giiwanaadizi,1s - ind,ingiiwanaadiz,/giiwanaadizi-/,,first_person_singular,,independent,,FALSE,FALSE
giiwanaadizi,1s - ind,ningiiwanaadiz,/giiwanaadizi-/,,first_person_singular,,independent,,FALSE,FALSE
giiwanaadizi,1s - ind,nigiiwanaadiz,/giiwanaadizi-/,,first_person_singular,,independent,,FALSE,FALSE
giiwanaadizi,3s - ind,giiwanaadizi,/giiwanaadizi-/,,third_person_singular,,independent,,FALSE,FALSE
giiwanaadizi,3s - conj,giiwanaadizid,/giiwanaadizi-/,,third_person_singular,,conjunct,,FALSE,FALSE
giiwanaadizi,3s - ch-conj,gaawanaadizid,/giiwanaadizi-/,,third_person_singular,,changed_conjunct,,FALSE,FALSE
manidoons,sg,manidoons,/manidoons-/,,,,,singular,FALSE,FALSE
manidoons,pl,manidoonsag,/manidoons-/,,,,,plural,FALSE,FALSE
biindig,,biindig,,,,,,,FALSE,FALSE
biinjaya'ii,,biinjaya'ii,,,,,,,FALSE,FALSE
aaboozikan,1s - 0s - ind,indaaboozikaan,/aaboozik-/,,first_person_singular,singular_inanimate,independent,,FALSE,FALSE
aaboozikan,1s - 0s - ind,nindaaboozikaan,/aaboozik-/,,first_person_singular,singular_inanimate,independent,,FALSE,FALSE
aaboozikan,1s - 0s - ind,ndaaboozikaan,/aaboozik-/,,first_person_singular,singular_inanimate,independent,,FALSE,FALSE
aaboozikan,1s - 0s - ind,niyaabozikaan,/aaboozik-/,,first_person_singular,singular_inanimate,independent,,FALSE,FALSE
aaboozikan,3s - 0s - ind,odaaboozikaan,/aaboozik-/,,third_person_singular,singular_inanimate,independent,,FALSE,FALSE
aaboozikan,3s - 0s - ind,owaaboozikaan,/aaboozik-/,,third_person_singular,singular_inanimate,independent,,FALSE,FALSE
aaboozikan,3s - 0 - conj,aaboozikang,/aaboozik-/,,third_person_singular,inanimate_number_not_shown,conjunct,,FALSE,FALSE
aaboozikan,3s - 0 - ch-conj,ayaaboozikang,/aaboozik-/,,third_person_singular,inanimate_number_not_shown,changed_conjunct,,FALSE,FALSE
aaboozikan,2s - 0 - imp,aaboozikan,/aaboozik-/,,second_person_singular,inanimate_number_not_shown,imperative,,FALSE,FALSE
agaasendan,1s - 0s - ind,indagaasendaan,/agaasend-/,,first_person_singular,singular_inanimate,independent,,FALSE,FALSE
agaasendan,1s - 0s - ind,nindagaasendaan,/agaasend-/,,first_person_singular,singular_inanimate,independent,,FALSE,FALSE
agaasendan,1s - 0s - ind,nidagaasendaan,/agaasend-/,,first_person_singular,singular_inanimate,independent,,FALSE,FALSE
agaasendan,3s - 0s - ind,odagaasendaan,/agaasend-/,,third_person_singular,singular_inanimate,independent,,FALSE,FALSE
agaasendan,3s - 0 - conj,agaasendang,/agaasend-/,,third_person_singular,inanimate_number_not_shown,conjunct,,FALSE,FALSE
agaasendan,3s - 0 - ch-conj,egaasendang,/agaasend-/,,third_person_singular,inanimate_number_not_shown,changed_conjunct,,FALSE,FALSE
agaasendan,3' - 0 - imp,agaasendan,/agaasend-/,,inanimate_number_not_shown,third_person_obviative,imperative,,FALSE,FALSE
dibaabam,1s - 3s - ind,indibaabamaa,/dibaabam-/,,first_person_singular,third_person_singular,independent,,FALSE,FALSE
dibaabam,1s - 3s - ind,nindibaabamaa,/dibaabam-/,,first_person_singular,third_person_singular,independent,,FALSE,FALSE
dibaabam,1s - 3s - ind,nidibaabamaa,/dibaabam-/,,first_person_singular,third_person_singular,independent,,FALSE,FALSE
dibaabam,3s - 3' - ind,odibaabamaan,/dibaabam-/,,third_person_singular,third_person_obviative,independent,,FALSE,FALSE
dibaabam,3s - 3' - conj,dibaabamaad,/dibaabam-/,,third_person_singular,third_person_obviative,conjunct,,FALSE,FALSE
dibaabam,3s - 3' - ch-conj,debaabamaad,/dibaabam-/,,third_person_singular,third_person_obviative,changed_conjunct,,FALSE,FALSE
dibaabam,2s - 3 - imp,dibaabam,/dibaabam-/,,second_person_singular,third_person_number_not_shown,imperative,,FALSE,FALSE
gagaanzitaw,1s - 3s - ind,ingagaanzitawaa,/gagaanzitaw-/,,first_person_singular,third_person_singular,independent,,FALSE,FALSE
gagaanzitaw,1s - 3s - ind,ningagaanzitawaa,/gagaanzitaw-/,,first_person_singular,third_person_singular,independent,,FALSE,FALSE
gagaanzitaw,1s - 3s - ind,nigagaanzitawaa,/gagaanzitaw-/,,first_person_singular,third_person_singular,independent,,FALSE,FALSE
gagaanzitaw,3s - 3' - ind,ogagaanzitawaan,/gagaanzitaw-/,,third_person_singular,third_person_obviative,independent,,FALSE,FALSE
gagaanzitaw,3s - 3' - conj,gagaanzitawaad,/gagaanzitaw-/,,third_person_singular,third_person_obviative,conjunct,,FALSE,FALSE
gagaanzitaw,3s - 3' - ch-conj,gegaanzitawaad,/gagaanzitaw-/,,third_person_singular,third_person_obviative,changed_conjunct,,FALSE,FALSE
gagaanzitaw,2s - 3 - imp,gagaanzitaw,/gagaanzitaw-/,,second_person_singular,third_person_number_not_shown,imperative,,FALSE,FALSE
babiinitam,1s - ind,nibabiinitam,/babiinit+am-/,,first_person_singular,,independent,,FALSE,FALSE
babiinitam,3s - ind,babiinitam,/babiinit+am-/,,third_person_singular,,independent,,FALSE,FALSE
babiinitam,3s - conj,babiinitang,/babiinit+am-/,,third_person_singular,,conjunct,,FALSE,FALSE
babiinitam,3s - ch-conj,bebiinitang,/babiinit+am-/,,third_person_singular,,changed_conjunct,,FALSE,FALSE
gidochigan,sg,gidochigan,/gidochigan-/,,,,,singular,FALSE,FALSE
gidochigan,pl,gidochiganan,/gidochigan-/,,,,,plural,FALSE,FALSE
gidochigan,loc,gidochiganing,/gidochigan-/,,,,,,FALSE,TRUE
gidochigan,dim,gidochiganens,/gidochigan-/,,,,,,TRUE,FALSE
miziweyaa,0s - ind,miziweyaa,/miziweyaa-/,mamiiziweyaa,singular_inanimate,,independent,,FALSE,FALSE
miziweyaa,0s - conj,miziweyaag,/miziweyaa-/,mamiiziweyaa,singular_inanimate,,conjunct,,FALSE,FALSE
miziweyaa,0s - ch-conj,meziweyaag,/miziweyaa-/,mamiiziweyaa,singular_inanimate,,changed_conjunct,,FALSE,FALSE
miziweyaa,0s - ind - aug,miziweyaamagad,/miziweyaa-/,mamiiziweyaa,singular_inanimate,,independent,,FALSE,FALSE
gikendaaso,1s - ind,ingikendaas,/gikendaaso-/,,first_person_singular,,independent,,FALSE,FALSE
gikendaaso,1s - ind,ningikendaas,/gikendaaso-/,,first_person_singular,,independent,,FALSE,FALSE
gikendaaso,1s - ind,nigikendaas,/gikendaaso-/,,first_person_singular,,independent,,FALSE,FALSE
gikendaaso,3s - ind,gikendaaso,/gikendaaso-/,,third_person_singular,,independent,,FALSE,FALSE
gikendaaso,3s - conj,gikendaasod,/gikendaaso-/,,third_person_singular,,conjunct,,FALSE,FALSE
gikendaaso,3s - ch-conj,gekendaasod,/gikendaaso-/,,third_person_singular,,changed_conjunct,,FALSE,FALSE
aakwendam,1s - ind,indaakwendam,/aakwend+am-/,,first_person_singular,,independent,,FALSE,FALSE
aakwendam,1s - ind,nindaakwendam,/aakwend+am-/,,first_person_singular,,independent,,FALSE,FALSE
aakwendam,1s - ind,nidaakwendam,/aakwend+am-/,,first_person_singular,,independent,,FALSE,FALSE
aakwendam,1s - ind,niyaakwendam,/aakwend+am-/,,first_person_singular,,independent,,FALSE,FALSE
aakwendam,3s - ind,aakwendam,/aakwend+am-/,,third_person_singular,,independent,,FALSE,FALSE
aakwendam,3s - conj,aakwendang,/aakwend+am-/,,third_person_singular,,conjunct,,FALSE,FALSE
aakwendam,3s - ch-conj,ayaakwendang,/aakwend+am-/,,third_person_singular,,changed_conjunct,,FALSE,FALSE
mazhi,1s - 3s - ind,nimanaa,/maN-/,,first_person_singular,third_person_singular,independent,,FALSE,FALSE
mazhi,3s - 3' - ind,omanaan,/maN-/,,third_person_singular,third_person_obviative,independent,,FALSE,FALSE
mazhi,3s - 3' - conj,manaad,/maN-/,,third_person_singular,third_person_obviative,conjunct,,FALSE,FALSE
mazhi,3s - 3' - ch-conj,menaad,/maN-/,,third_person_singular,third_person_obviative,changed_conjunct,,FALSE,FALSE
ombim,1s - 3s - ind,nindoombimaa,/ombim-/,,first_person_singular,third_person_singular,independent,,FALSE,FALSE
ombim,3s - 3' - ind,odoombimaan,/ombim-/,,third_person_singular,third_person_obviative,independent,,FALSE,FALSE
ombim,3s - 3' - conj,ombimaad,/ombim-/,,third_person_singular,third_person_obviative,conjunct,,FALSE,FALSE
ombim,3s - 3' - ch-conj,wembimaad,/ombim-/,,third_person_singular,third_person_obviative,changed_conjunct,,FALSE,FALSE
ombim,2s - 3 - imp,ombim,/ombim-/,,second_person_singular,third_person_number_not_shown,imperative,,FALSE,FALSE
aanikanootan,1s - 0s - ind,indaanikanootaan,/aanikanoot-/,aayaanikanoot,first_person_singular,singular_inanimate,independent,,FALSE,FALSE
aanikanootan,1s - 0s - ind,nindaanikanootaan,/aanikanoot-/,aayaanikanoot,first_person_singular,singular_inanimate,independent,,FALSE,FALSE
aanikanootan,1s - 0s - ind,nidaanikanootaan,/aanikanoot-/,aayaanikanoot,first_person_singular,singular_inanimate,independent,,FALSE,FALSE
aanikanootan,3s - 0s - ind,odaanikanootaan,/aanikanoot-/,aayaanikanoot,third_person_singular,singular_inanimate,independent,,FALSE,FALSE
aanikanootan,3s - 0 - conj,aanikanootang,/aanikanoot-/,aayaanikanoot,third_person_singular,inanimate_number_not_shown,conjunct,,FALSE,FALSE
aanikanootan,3s - 0 - ch-conj,ayaanikanootang,/aanikanoot-/,aayaanikanoot,third_person_singular,inanimate_number_not_shown,changed_conjunct,,FALSE,FALSE
aanikanootan,2s - 0 - imp,aanikanootan,/aanikanoot-/,aayaanikanoot,second_person_singular,inanimate_number_not_shown,imperative,,FALSE,FALSE
aanikanootaagewinini,sg,aanikanootaagewinini,/aanikanootaagewininiw-/,,,,,singular,FALSE,FALSE
aanikanootaagewinini,pl,aanikanootaagewininiwag,/aanikanootaagewininiw-/,,,,,plural,FALSE,FALSE
wanishkwe',1s - 3s - ind,niwanishkwe'aa,/wanishkwe'-/,,first_person_singular,third_person_singular,independent,,FALSE,FALSE
wanishkwe',3s - 3' - ind,owanishkwe'aan,/wanishkwe'-/,,third_person_singular,third_person_obviative,independent,,FALSE,FALSE
wanishkwe',3s - 3' - conj,wanishkwe'aad,/wanishkwe'-/,,third_person_singular,third_person_obviative,conjunct,,FALSE,FALSE
wanishkwe',3s - 3' - ch-conj,wenishkwe'aad,/wanishkwe'-/,,third_person_singular,third_person_obviative,changed_conjunct,,FALSE,FALSE
wanishkwe',2s - 3 - imp,wanishkwe',/wanishkwe'-/,,second_person_singular,third_person_number_not_shown,imperative,,FALSE,FALSE
ninagizh,sg,ninagizh,/=nagizhy-/,,,,,singular,FALSE,FALSE
ninagizh,pl,ninagizhiin,/=nagizhy-/,,,,,plural,FALSE,FALSE
ninagizh,loc,ninagizhiing,/=nagizhy-/,,,,,,FALSE,TRUE
zegim,1s - 3s - ind,inzegimaa,/zegim-/,zesegim,first_person_singular,third_person_singular,independent,,FALSE,FALSE
zegim,1s - 3s - ind,ninzegimaa,/zegim-/,zesegim,first_person_singular,third_person_singular,independent,,FALSE,FALSE
zegim,1s - 3s - ind,nizegimaa,/zegim-/,zesegim,first_person_singular,third_person_singular,independent,,FALSE,FALSE
zegim,3s - 3' - ind,ozegimaan,/zegim-/,zesegim,third_person_singular,third_person_obviative,independent,,FALSE,FALSE
zegim,3s - 3' - conj,zegimaad,/zegim-/,zesegim,third_person_singular,third_person_obviative,conjunct,,FALSE,FALSE
zegim,3s - 3' - ch-conj,zayegimaad,/zegim-/,zesegim,third_person_singular,third_person_obviative,changed_conjunct,,FALSE,FALSE
zegim,2s - 3 - imp,zegim,/zegim-/,zesegim,second_person_singular,third_person_number_not_shown,imperative,,FALSE,FALSE
jiikaakizige,1s - ind,nijiikaakizige,/jiikaakizige-/,,first_person_singular,,independent,,FALSE,FALSE
jiikaakizige,3s - ind,jiikaakizige,/jiikaakizige-/,,third_person_singular,,independent,,FALSE,FALSE
jiikaakizige,3s - conj,jiikaakiziged,/jiikaakizige-/,,third_person_singular,,conjunct,,FALSE,FALSE
jiikaakizige,3s - ch-conj,jaakaakiziged,/jiikaakizige-/,,third_person_singular,,changed_conjunct,,FALSE,FALSE
zhaagwenimowin,sg,zhaagwenimowin,/zhaagwenimowin-/,,,,,singular,FALSE,FALSE
zhaagwenimo,1s - ind,nizhaagwenim,/zhaagwenimo-/,,first_person_singular,,independent,,FALSE,FALSE
zhaagwenimo,3s - ind,zhaagwenimo,/zhaagwenimo-/,,third_person_singular,,independent,,FALSE,FALSE
zhaagwenimo,3s - conj,zhaagwenimod,/zhaagwenimo-/,,third_person_singular,,conjunct,,FALSE,FALSE
zhaagwenimo,3s - ch-conj,zhayaagwenimod,/zhaagwenimo-/,,third_person_singular,,changed_conjunct,,FALSE,FALSE
wiikom,1s - 3s - ind,niwiikomaa,/wiikom-/,,first_person_singular,third_person_singular,independent,,FALSE,FALSE
wiikom,3s - 1s - ind,niwiikomig,/wiikom-/,,third_person_singular,first_person_singular,independent,,FALSE,FALSE
wiikom,X - 1s - ind,niwiikomigoo,/wiikom-/,,indefinite,first_person_singular,independent,,FALSE,FALSE
wiikom,1s - 2s - ind,giwiikomin,/wiikom-/,,first_person_singular,second_person_singular,independent,,FALSE,FALSE
wiikom,2s - 1s - ind,giwiikom,/wiikom-/,,second_person_singular,first_person_singular,independent,,FALSE,FALSE
wiikom,3s - 3' - ind,owiikomaan,/wiikom-/,,third_person_singular,third_person_obviative,independent,,FALSE,FALSE
wiikom,X - 3s - ind,wiikomaa,/wiikom-/,,indefinite,third_person_singular,independent,,FALSE,FALSE
wiikom,3s - 3' - conj,wiikomaad,/wiikom-/,,third_person_singular,third_person_obviative,conjunct,,FALSE,FALSE
wiikom,3s - 3' - ch-conj,waakomaad,/wiikom-/,,third_person_singular,third_person_obviative,changed_conjunct,,FALSE,FALSE
wiikom,2s - 3 - imp,wiikom,/wiikom-/,,second_person_singular,third_person_number_not_shown,imperative,,FALSE,FALSE
dazhiikan,1s - 0s - ind,indazhiikaan,/dazhiik-/,ayindazhiikan,first_person_singular,singular_inanimate,independent,,FALSE,FALSE
dazhiikan,1s - 0s - ind,nindazhiikaan,/dazhiik-/,ayindazhiikan,first_person_singular,singular_inanimate,independent,,FALSE,FALSE
dazhiikan,1s - 0s - ind,nidazhiikaan,/dazhiik-/,ayindazhiikan,first_person_singular,singular_inanimate,independent,,FALSE,FALSE
dazhiikan,3s - 0s - ind,odazhiikaan,/dazhiik-/,ayindazhiikan,third_person_singular,singular_inanimate,independent,,FALSE,FALSE
dazhiikan,3s - 0 - conj,dazhiikang,/dazhiik-/,ayindazhiikan,third_person_singular,inanimate_number_not_shown,conjunct,,FALSE,FALSE
dazhiikan,3s - 0 - ch-conj,endazhiikang,/dazhiik-/,ayindazhiikan,third_person_singular,inanimate_number_not_shown,changed_conjunct,,FALSE,FALSE
dazhiikan,2s - 0 - imp,dazhiikan,/dazhiik-/,ayindazhiikan,second_person_singular,inanimate_number_not_shown,imperative,,FALSE,FALSE
onzaamigidaazo,1s - ind,indoonzaamigidaaz,/onzaamigidaazo-/,,first_person_singular,,independent,,FALSE,FALSE
onzaamigidaazo,3s - ind,onzaamigidaazo,/onzaamigidaazo-/,,third_person_singular,,independent,,FALSE,FALSE
onzaamigidaazo,3s - conj,onzaamigidaazod,/onzaamigidaazo-/,,third_person_singular,,conjunct,,FALSE,FALSE
onzaamigidaazo,3s - ch-conj,wenzaamigidaazod,/onzaamigidaazo-/,,third_person_singular,,changed_conjunct,,FALSE,FALSE
biiwaabik,sg,biiwaabik,/biiwaabikw-/,,,,,singular,FALSE,FALSE
biiwaabik,pl,biiwaabikoon,/biiwaabikw-/,,,,,plural,FALSE,FALSE
biiwaabik,dim,biiwaabikoons,/biiwaabikw-/,,,,,,TRUE,FALSE
biiwaabik,loc,biiwaabikong,/biiwaabikw-/,,,,,,FALSE,TRUE
zhooshkwega'igan,sg,zhooshkwega'igan,/zhooshkwega'igan-/,,,,,singular,FALSE,FALSE
zhooshkwega'igan,pl,zhooshkwega'iganan,/zhooshkwega'igan-/,,,,,plural,FALSE,FALSE
zhooshkwega'igan,dim,zhooshkwega'igaans,/zhooshkwega'igan-/,,,,,,TRUE,FALSE
zhooshkwega'igan,loc,zhooshkwega'iganing,/zhooshkwega'igan-/,,,,,,FALSE,TRUE
zhooshkwega'an,1s - 0s - ind,inzhooshkwega'aan,/zhooshkwega'-/,,first_person_singular,singular_inanimate,independent,,FALSE,FALSE
zhooshkwega'an,1s - 0s - ind,nzhooshkwega'aan,/zhooshkwega'-/,,first_person_singular,singular_inanimate,independent,,FALSE,FALSE
zhooshkwega'an,1s - 0s - ind,nizhooshkwega'aan,/zhooshkwega'-/,,first_person_singular,singular_inanimate,independent,,FALSE,FALSE
zhooshkwega'an,3s - 0s - ind,ozhooshkwega'aan,/zhooshkwega'-/,,third_person_singular,singular_inanimate,independent,,FALSE,FALSE
zhooshkwega'an,3s - 0 - conj,zhooshkwega'ang,/zhooshkwega'-/,,third_person_singular,inanimate_number_not_shown,conjunct,,FALSE,FALSE
zhooshkwega'an,3s - 0 - ch-conj,zhwaashkwega'ang,/zhooshkwega'-/,,third_person_singular,inanimate_number_not_shown,changed_conjunct,,FALSE,FALSE
zhooshkwega'an,2s - 0 - imp,zhooshkwega'an,/zhooshkwega'-/,,second_person_singular,inanimate_number_not_shown,imperative,,FALSE,FALSE
biiwaabiko-moona'igan,sg,biiwaabiko-moona'igan,/biiwaabiko-moona'igan-/,,,,,singular,FALSE,FALSE
biiwaabiko-moona'igan,pl,biiwaabiko-moona'iganan,/biiwaabiko-moona'igan-/,,,,,plural,FALSE,FALSE
biiwaabiko-moona'igan,loc,biiwaabiko-moona'iganing,/biiwaabiko-moona'igan-/,,,,,,FALSE,TRUE
zhooshkwega'iganaatig,sg,zhooshkwega'iganaatig,/zhooshkwega'iganaatigw-/,,,,,singular,FALSE,FALSE
zhooshkwega'iganaatig,pl,zhooshkwega'iganaatigoon,/zhooshkwega'iganaatigw-/,,,,,plural,FALSE,FALSE
zhooshkwega'iganaatig,loc,zhooshkwega'iganaatigong,/zhooshkwega'iganaatigw-/,,,,,,FALSE,TRUE
maananoons,sg,maananoons,/maananoons-/,,,,,singular,FALSE,FALSE
maananoons,pl,maananoonsag,/maananoons-/,,,,,plural,FALSE,FALSE
gagaanjinawe',1s - 3s - ind,nigagaanjinawe'aa,/gagaanjinawe'-/,,first_person_singular,third_person_singular,independent,,FALSE,FALSE
gagaanjinawe',3s - 3' - ind,ogagaanjinawe'aan,/gagaanjinawe'-/,,third_person_singular,third_person_obviative,independent,,FALSE,FALSE
gagaanjinawe',3s - 3' - conj,gagaanjinawe'aad,/gagaanjinawe'-/,,third_person_singular,third_person_obviative,conjunct,,FALSE,FALSE
gagaanjinawe',3s - 3' - ch-conj,gegaanjinawe'aad,/gagaanjinawe'-/,,third_person_singular,third_person_obviative,changed_conjunct,,FALSE,FALSE
gagaanjinawe',2s - 3 - imp,gagaanjinawe',/gagaanjinawe'-/,,second_person_singular,third_person_number_not_shown,imperative,,FALSE,FALSE
ayaa,0s - ind,ayaa,/ayaa-/,,singular_inanimate,,independent,,FALSE,FALSE
ayaa,0s - conj,ayaag,/ayaa-/,,singular_inanimate,,conjunct,,FALSE,FALSE
ayaa,0s - ch-conj,eyaag,/ayaa-/,,singular_inanimate,,changed_conjunct,,FALSE,FALSE
ayaa,0s - ind - aug,ayaamagad,/ayaa-/,,singular_inanimate,,independent,,FALSE,FALSE
minis,sg,minis,/minis-/,,,,,singular,FALSE,FALSE
minis,pl,minisan,/minis-/,,,,,plural,FALSE,FALSE
minis,dim,minisens,/minis-/,,,,,,TRUE,FALSE
minis,loc,minising,/minis-/,,,,,,FALSE,TRUE
gizhiibizi,1s - ind,ingizhiibiz,/gizhiibizi-/,,first_person_singular,,independent,,FALSE,FALSE
gizhiibizi,1s - ind,ningizhiibiz,/gizhiibizi-/,,first_person_singular,,independent,,FALSE,FALSE
gizhiibizi,1s - ind,nigizhiibiz,/gizhiibizi-/,,first_person_singular,,independent,,FALSE,FALSE
gizhiibizi,3s - ind,gizhiibizi,/gizhiibizi-/,,third_person_singular,,independent,,FALSE,FALSE
gizhiibizi,3s - conj,gizhiibizid,/gizhiibizi-/,,third_person_singular,,conjunct,,FALSE,FALSE
gizhiibizi,3s - ch-conj,gezhiibizid,/gizhiibizi-/,,third_person_singular,,changed_conjunct,,FALSE,FALSE
jaka'an,1s - 0s - ind,ninjaka'aan,/jaka'-/,,first_person_singular,singular_inanimate,independent,,FALSE,FALSE
jaka'an,3s - 0 - conj,jaka'ang,/jaka'-/,,third_person_singular,inanimate_number_not_shown,conjunct,,FALSE,FALSE
jaka'an,3s - 0 - ch-conj,jeka'ang,/jaka'-/,,third_person_singular,inanimate_number_not_shown,changed_conjunct,,FALSE,FALSE
jaka'an,2s - 0 - imp,jaka'an,/jaka'-/,,second_person_singular,inanimate_number_not_shown,imperative,,FALSE,FALSE
zhimaaganish,sg,zhimaaganish,/zhimaaganish-/,,,,,singular,FALSE,FALSE
zhimaaganish,pl,zhimaaganishag,/zhimaaganish-/,,,,,plural,FALSE,FALSE
zhimaaganish,dim,zhimaaganishens,/zhimaaganish-/,,,,,,TRUE,FALSE
ombaakwa'igan,sg,ombaakwa'igan,/ombaakwa'igan-/,,,,,singular,FALSE,FALSE
akikaandag,sg,akikaandag,/akikaandagw-/,,,,,singular,FALSE,FALSE
akikaandag,pl,akikaandagoog,/akikaandagw-/,,,,,plural,FALSE,FALSE
akikaandag,dim,akikaandagoons,/akikaandagw-/,,,,,,TRUE,FALSE
akikaandag,loc,akikaandagong,/akikaandagw-/,,,,,,FALSE,TRUE
okikaandagwanagek,sg,okikaandagwanagek,/okikaandagwanagekw-/,,,,,singular,FALSE,FALSE
okikaandagwanagek,pl,okikaandagwanagekwag,/okikaandagwanagekw-/,,,,,plural,FALSE,FALSE
okikaandagwaandag,sg,okikaandagwaandag,/okikaandagwaandagw-/,,,,,singular,FALSE,FALSE
okikaandagwaandag,pl,okikaandagwaandagoog,/okikaandagwaandagw-/,,,,,plural,FALSE,FALSE
misaabooz,sg,misaabooz,/misaaboozw-/,,,,,singular,FALSE,FALSE
misaabooz,pl,misaaboozoog,/misaaboozw-/,,,,,plural,FALSE,FALSE
misaabooz,dim,misaaboozoons,/misaaboozw-/,,,,,,TRUE,FALSE
ombaakwa'an,1s - 0s - ind,indoombaakwa'aan,/ombaakwa'-/,,first_person_singular,singular_inanimate,independent,,FALSE,FALSE
ombaakwa'an,1s - 0s - ind,nindoombaakwa'aan,/ombaakwa'-/,,first_person_singular,singular_inanimate,independent,,FALSE,FALSE
ombaakwa'an,1s - 0s - ind,nidoombaakwa'aan,/ombaakwa'-/,,first_person_singular,singular_inanimate,independent,,FALSE,FALSE
ombaakwa'an,3s - 0s - ind,odoombaakwa'aan,/ombaakwa'-/,,third_person_singular,singular_inanimate,independent,,FALSE,FALSE
ombaakwa'an,3s - 0 - conj,ombaakwa'ang,/ombaakwa'-/,,third_person_singular,inanimate_number_not_shown,conjunct,,FALSE,FALSE
ombaakwa'an,3s - 0 - ch-conj,wembaakwa'ang,/ombaakwa'-/,,third_person_singular,inanimate_number_not_shown,changed_conjunct,,FALSE,FALSE
ombaakwa'an,2s - 0 - imp,ombaakwa'an,/ombaakwa'-/,,second_person_singular,inanimate_number_not_shown,imperative,,FALSE,FALSE
babiinzikawaagan,sg,babiinzikawaagan,/babiinzikawaagan-/,,,,,singular,FALSE,FALSE
babiinzikawaagan,pl,babiinzikawaaganan,/babiinzikawaagan-/,,,,,plural,FALSE,FALSE
babiinzikawaagan,dim,babiinzikawaagaans,/babiinzikawaagan-/,,,,,,TRUE,FALSE
babiinzikawaagan,loc,babiinzikawaaganing,/babiinzikawaagan-/,,,,,,FALSE,TRUE
waaswaa,1s - ind,niwaaswaa,/waaswaa-/,,first_person_singular,,independent,,FALSE,FALSE
waaswaa,3s - ind,waaswaa,/waaswaa-/,,third_person_singular,,independent,,FALSE,FALSE
waaswaa,3s - conj,waaswaad,/waaswaa-/,,third_person_singular,,conjunct,,FALSE,FALSE
waaswaa,3s - ch-conj,wayaaswaad,/waaswaa-/,,third_person_singular,,changed_conjunct,,FALSE,FALSE
bakinaagewin,sg,bakinaagewin,/bakinaagewin-/,,,,,singular,FALSE,FALSE
gibaakwa'odiiwigamig,sg,gibaakwa'odiiwigamig,/gibaakwa'odiiwigamigw-/,,,,,singular,FALSE,FALSE
gibaakwa'odiiwigamig,sg,gibaakwa'odiiyigamig,/gibaakwa'odiiwigamigw-/,,,,,singular,FALSE,FALSE
gibaakwa'odiiwigamig,pl,gibaakwa'odiiwigamigoon,/gibaakwa'odiiwigamigw-/,,,,,plural,FALSE,FALSE
gibaakwa'odiiwigamig,pl,gibaakwa'odiiyigamigoon,/gibaakwa'odiiwigamigw-/,,,,,plural,FALSE,FALSE
gibaakwa'odiiwigamig,dim,gibaakwa'odiiwigamigoons,/gibaakwa'odiiwigamigw-/,,,,,,TRUE,FALSE
gibaakwa'odiiwigamig,loc,gibaakwa'odiiwigamigong,/gibaakwa'odiiwigamigw-/,,,,,,FALSE,TRUE
gibaakwa'odiiwigamig,loc,gibaakwa'odiiyigamigong,/gibaakwa'odiiwigamigw-/,,,,,,FALSE,TRUE
gibaakwa',1s - 3s - ind,ingibaakwa'waa,/gibaakwa'w-/,,first_person_singular,third_person_singular,independent,,FALSE,FALSE
gibaakwa',1s - 3s - ind,ningibaakwa'waa,/gibaakwa'w-/,,first_person_singular,third_person_singular,independent,,FALSE,FALSE
gibaakwa',1s - 3s - ind,nigibaakwa'waa,/gibaakwa'w-/,,first_person_singular,third_person_singular,independent,,FALSE,FALSE
gibaakwa',3s - 3' - ind,ogibaakwa'waan,/gibaakwa'w-/,,third_person_singular,third_person_obviative,independent,,FALSE,FALSE
gibaakwa',3s - 3' - conj,gibaakwa'waad,/gibaakwa'w-/,,third_person_singular,third_person_obviative,conjunct,,FALSE,FALSE
gibaakwa',3s - 3' - ch-conj,gebaakwa'waad,/gibaakwa'w-/,,third_person_singular,third_person_obviative,changed_conjunct,,FALSE,FALSE
gibaakwa',2s - 3 - imp,gibaakwa',/gibaakwa'w-/,,second_person_singular,third_person_number_not_shown,imperative,,FALSE,FALSE
baashkiminasigan,sg,baashkiminasigan,/baashkiminasigan-/,,,,,singular,FALSE,FALSE
baashkiminasigan,pl,baashkiminasiganan,/baashkiminasigan-/,,,,,plural,FALSE,FALSE
baashkiminasigan,dim,baashkiminasigaans,/baashkiminasigan-/,,,,,,TRUE,FALSE
baashkiminasigan,loc,baashkiminasiganing,/baashkiminasigan-/,,,,,,FALSE,TRUE
biinichigewikwe,sg,biinichigewikwe,/biinichigewikwew-/,,,,,singular,FALSE,FALSE
biinichigewikwe,pl,biinichigewikweg,/biinichigewikwew-/,,,,,plural,FALSE,FALSE
indaamikan,sg,indaamikan,/=daamikan-/,,,,,singular,FALSE,FALSE
indaamikan,loc,indaamikanaang,/=daamikan-/,,,,,,FALSE,TRUE
diindiisi,sg,diindiisi,/diindiisiw-/,,,,,singular,FALSE,FALSE
diindiisi,pl,diindiisiwag,/diindiisiw-/,,,,,plural,FALSE,FALSE
diindiisi,dim,diindiisiins,/diindiisiw-/,,,,,,TRUE,FALSE
gaawam,1s - 3s - ind,ingaawamaa,/gaawam-/,,first_person_singular,third_person_singular,independent,,FALSE,FALSE
gaawam,1s - 3s - ind,ningaawamaa,/gaawam-/,,first_person_singular,third_person_singular,independent,,FALSE,FALSE
gaawam,1s - 3s - ind,nigaawamaa,/gaawam-/,,first_person_singular,third_person_singular,independent,,FALSE,FALSE
gaawam,3s - 3' - ind,ogaawamaan,/gaawam-/,,third_person_singular,third_person_obviative,independent,,FALSE,FALSE
gaawam,3s - 3' - conj,gaawamaad,/gaawam-/,,third_person_singular,third_person_obviative,conjunct,,FALSE,FALSE
gaawam,3s - 3' - ch-conj,gayaawamaad,/gaawam-/,,third_person_singular,third_person_obviative,changed_conjunct,,FALSE,FALSE
gaawam,2s - 3 - imp,gaawam,/gaawam-/,,second_person_singular,third_person_number_not_shown,imperative,,FALSE,FALSE
asasawemini-baashkiminasigan,sg,asasawemini-baashkiminasigan,/asasawemini-baashkiminasigan-/,,,,,singular,FALSE,FALSE
mimigoshkam,1s - ind,nimimigoshkam,/mimigoshk+am-/,,first_person_singular,,independent,,FALSE,FALSE
mimigoshkam,3s - ind,mimigoshkam,/mimigoshk+am-/,,third_person_singular,,independent,,FALSE,FALSE
mimigoshkam,3s - 0 - conj,mimigoshkang,/mimigoshk+am-/,,third_person_singular,inanimate_number_not_shown,conjunct,,FALSE,FALSE
mimigoshkam,3s - 0 - ch-conj,memigoshkang,/mimigoshk+am-/,,third_person_singular,inanimate_number_not_shown,changed_conjunct,,FALSE,FALSE
mimigoshkam,2s - imp,mimigoshkan,/mimigoshk+am-/,,second_person_singular,,imperative,,FALSE,FALSE
mimigoshkam,21p - imp,mimigoshkandaa,/mimigoshk+am-/,,first_person_inclusive_plural,,imperative,,FALSE,FALSE
zhiibaashka'igan,sg,zhiibaashka'igan,/zhiibaashka'igan-/,,,,,singular,FALSE,FALSE
zhiibaashka'igan,pl,zhiibaashka'iganan,/zhiibaashka'igan-/,,,,,plural,FALSE,FALSE
zaangwewe-magooday,sg,zaangwewemagooday,/zaangwewe-magooday-/,,,,,singular,FALSE,FALSE
zaangwewe-magooday,pl,zaangwewemagoodayan,/zaangwewe-magooday-/,,,,,plural,FALSE,FALSE
anokiiwin,sg,anokiiwin,/anokiiwin-/,,,,,singular,FALSE,FALSE
anokiiwin,pl,anokiiwinan,/anokiiwin-/,,,,,plural,FALSE,FALSE
aanikooshim,1s - 3s - ind,indaanikooshimaa,/aanikooshim-/,,first_person_singular,third_person_singular,independent,,FALSE,FALSE
aanikooshim,1s - 3s - ind,nindaanikooshimaa,/aanikooshim-/,,first_person_singular,third_person_singular,independent,,FALSE,FALSE
aanikooshim,1s - 3s - ind,nidaanikooshimaa,/aanikooshim-/,,first_person_singular,third_person_singular,independent,,FALSE,FALSE
aanikooshim,3s - 3' - ind,odaanikooshimaan,/aanikooshim-/,,third_person_singular,third_person_obviative,independent,,FALSE,FALSE
aanikooshim,3s - 3' - conj,aanikooshimaad,/aanikooshim-/,,third_person_singular,third_person_obviative,conjunct,,FALSE,FALSE
aanikooshim,3s - 3' - ch-conj,ayaanikooshimaad,/aanikooshim-/,,third_person_singular,third_person_obviative,changed_conjunct,,FALSE,FALSE
aanikooshim,2s - 3 - imp,aanikooshim,/aanikooshim-/,,second_person_singular,third_person_number_not_shown,imperative,,FALSE,FALSE
midewi,1s - ind,nimidew,/midewi-/,,first_person_singular,,independent,,FALSE,FALSE
midewi,3s - ind,midewi,/midewi-/,,third_person_singular,,independent,,FALSE,FALSE
midewi,3s - conj,midewid,/midewi-/,,third_person_singular,,conjunct,,FALSE,FALSE
midewi,3s - ch-conj,medewid,/midewi-/,,third_person_singular,,changed_conjunct,,FALSE,FALSE
bikwaakoganaan,sg,bikwaakoganaan,/bikwaakoganaan-/,,,,,singular,FALSE,FALSE
bikwaakoganaan,pl,bikwaakoganaanan,/bikwaakoganaan-/,,,,,plural,FALSE,FALSE
bikwaakoganaan,dim,bikwaakoganaanens,/bikwaakoganaan-/,,,,,,TRUE,FALSE
bikwaakoganaan,loc,bikwaakoganaaning,/bikwaakoganaan-/,,,,,,FALSE,TRUE
minawaanigozi,1s - ind,niminawaanigoz,/minawaanigozi-/,,first_person_singular,,independent,,FALSE,FALSE
minawaanigozi,2s - ind,giminawaanigoz,/minawaanigozi-/,,second_person_singular,,independent,,FALSE,FALSE
minawaanigozi,3s - ind,minawaanigozi,/minawaanigozi-/,,third_person_singular,,independent,,FALSE,FALSE
minawaanigozi,3p - ind,minawaanigoziwag,/minawaanigozi-/,,3p,,independent,,FALSE,FALSE
minawaanigozi,3s - conj,minawaanigozid,/minawaanigozi-/,,third_person_singular,,conjunct,,FALSE,FALSE
minawaanigozi,3s - ch-conj,menawaanigozid,/minawaanigozi-/,,third_person_singular,,changed_conjunct,,FALSE,FALSE
minawaanigozi,3p - part,menawaanigozijig,/minawaanigozi-/,,3p,,participle,,FALSE,FALSE
dibaakonigewinini,sg,dibaakonigewinini,/dibaakonigewininiw-/,,,,,singular,FALSE,FALSE
dibaakonigewinini,pl,dibaakonigewininiwag,/dibaakonigewininiw-/,,,,,plural,FALSE,FALSE
dibaakon,1s - 3s - ind,indibaakonaa,/dibaakon-/,,first_person_singular,third_person_singular,independent,,FALSE,FALSE
dibaakon,1s - 3s - ind,nindibaakonaa,/dibaakon-/,,first_person_singular,third_person_singular,independent,,FALSE,FALSE
dibaakon,1s - 3s - ind,nidibaakonaa,/dibaakon-/,,first_person_singular,third_person_singular,independent,,FALSE,FALSE
dibaakon,3s - 3' - ind,odibaakonaan,/dibaakon-/,,third_person_singular,third_person_obviative,independent,,FALSE,FALSE
dibaakon,3s - 3' - conj,dibaakonaad,/dibaakon-/,,third_person_singular,third_person_obviative,conjunct,,FALSE,FALSE
dibaakon,3s - 3' - ch-conj,debaakonaad,/dibaakon-/,,third_person_singular,third_person_obviative,changed_conjunct,,FALSE,FALSE
dibaakon,2s - 3 - imp,dibaakon,/dibaakon-/,,second_person_singular,third_person_number_not_shown,imperative,,FALSE,FALSE
inaakonige,1s - ind,indinaakonige,/inaakonige-/,,first_person_singular,,independent,,FALSE,FALSE
inaakonige,1s - ind,nindinaakonige,/inaakonige-/,,first_person_singular,,independent,,FALSE,FALSE
inaakonige,1s - ind,nidinaakonige,/inaakonige-/,,first_person_singular,,independent,,FALSE,FALSE
inaakonige,3s - ind,inaakonige,/inaakonige-/,,third_person_singular,,independent,,FALSE,FALSE
inaakonige,3s - conj,inaakoniged,/inaakonige-/,,third_person_singular,,conjunct,,FALSE,FALSE
inaakonige,3s - ch-conj,enaakoniged,/inaakonige-/,,third_person_singular,,changed_conjunct,,FALSE,FALSE
mishiiminaaboo,sg,mishiiminaaboo,/mishiiminaaboow-/,,,,,singular,FALSE,FALSE
mishiiminaaboo,loc,mishiiminaaboong,/mishiiminaaboow-/,,,,,,FALSE,TRUE
aabita-niibino-giizis,sg,aabita-niibino-giizis,/aabita-niibino-giizisw-/,,,,,singular,FALSE,FALSE
gwaashkwani,1s - ind,ingwaashkwan,/gwaashkwani-/,,first_person_singular,,independent,,FALSE,FALSE
gwaashkwani,1s - ind,ningwaashkwan,/gwaashkwani-/,,first_person_singular,,independent,,FALSE,FALSE
gwaashkwani,1s - ind,nigwaashkwan,/gwaashkwani-/,,first_person_singular,,independent,,FALSE,FALSE
gwaashkwani,3s - ind,gwaashkwani,/gwaashkwani-/,,third_person_singular,,independent,,FALSE,FALSE
gwaashkwani,3s - conj,gwaashkwanid,/gwaashkwani-/,,third_person_singular,,conjunct,,FALSE,FALSE
gwaashkwani,3s - ch-conj,gwayaashkwanid,/gwaashkwani-/,,third_person_singular,,changed_conjunct,,FALSE,FALSE
ode'imini-giizis,sg,ode'imini-giizis,/ode'imini-giizisw-/,,,,,singular,FALSE,FALSE
gozigwaakomin,sg,gozigwaakomin,/gozigwaakomin-/,,,,,singular,FALSE,FALSE
gozigwaakomin,pl,gozigwaakominag,/gozigwaakomin-/,,,,,plural,FALSE,FALSE
gaagaagiwaandag,sg,gaagaagiwaandag,/gaagaagiwaandagw-/,,,,,singular,FALSE,FALSE
gaagaagiwaandag,pl,gaagaagiwaandagoog,/gaagaagiwaandagw-/,,,,,plural,FALSE,FALSE
gaagaagiwaandag,dim,gaagaagiwaandagoons,/gaagaagiwaandagw-/,,,,,,TRUE,FALSE
gaagaagiwaandag,loc,gaagaagiwaandagong,/gaagaagiwaandagw-/,,,,,,FALSE,TRUE
wiineta,,wiineta,,,,,,,FALSE,FALSE
wiineta,,wiineta go,,,,,,,FALSE,FALSE
ganawenim,1s - 3s - ind,inganawenimaa,/ganawenim-/,,first_person_singular,third_person_singular,independent,,FALSE,FALSE
ganawenim,1s - 3s - ind,ninganawenimaa,/ganawenim-/,,first_person_singular,third_person_singular,independent,,FALSE,FALSE
ganawenim,1s - 3s - ind,niganawenimaa,/ganawenim-/,,first_person_singular,third_person_singular,independent,,FALSE,FALSE
ganawenim,3s - 3' - ind,oganawenimaan,/ganawenim-/,,third_person_singular,third_person_obviative,independent,,FALSE,FALSE
ganawenim,3s - 3' - conj,ganawenimaad,/ganawenim-/,,third_person_singular,third_person_obviative,conjunct,,FALSE,FALSE
ganawenim,3s - 3' - ch-conj,genawenimaad,/ganawenim-/,,third_person_singular,third_person_obviative,changed_conjunct,,FALSE,FALSE
ganawenim,2s - 3 - imp,ganawenim,/ganawenim-/,,second_person_singular,third_person_number_not_shown,imperative,,FALSE,FALSE
animoshigamig,sg,animoshigamig,/animoshigamigw-/,,,,,singular,FALSE,FALSE
animoshigamig,pl,animoshigamigoon,/animoshigamigw-/,,,,,plural,FALSE,FALSE
animoshigamig,loc,animoshigamigong,/animoshigamigw-/,,,,,,FALSE,TRUE
mandaamin,sg,mandaamin,/mandaamin-/,,,,,singular,FALSE,FALSE
mandaamin,pl,mandaaminag,/mandaamin-/,,,,,plural,FALSE,FALSE
mandaamin,dim,mandaaminens,/mandaamin-/,,,,,,TRUE,FALSE
mandaamin,loc,mandaamining,/mandaamin-/,,,,,,FALSE,TRUE
waazakonenjiganaaboo,sg,waazakonenjiganaaboo,/waazakonenjiganaaboow-/,,,,,singular,FALSE,FALSE
waazakonenjiganaaboo,loc,waazakonenjiganaaboong,/waazakonenjiganaaboow-/,,,,,,FALSE,TRUE
akik,sg,akik,/akikw-/,,,,,singular,FALSE,FALSE
akik,pl,akikoog,/akikw-/,,,,,plural,FALSE,FALSE
akik,dim,akikoons,/akikw-/,,,,,,TRUE,FALSE
akik,pej,akikosh,/akikw-/,,,,,,FALSE,FALSE
akik,dim - pej,akikoonzhish,/akikw-/,,,,,,TRUE,FALSE
akik,loc,akikong,/akikw-/,,,,,,FALSE,TRUE
agoodakikwaan,sg,agoodakikwaan,/agoodakikwaan-/,,,,,singular,FALSE,FALSE
agoodakikwaan,pl,agoodakikwaanan,/agoodakikwaan-/,,,,,plural,FALSE,FALSE
agoodakikwaan,dim,agoodakikwaanens,/agoodakikwaan-/,,,,,,TRUE,FALSE
agoodakikwaan,loc,agoodakikwaaning,/agoodakikwaan-/,,,,,,FALSE,TRUE
aabaabika'igan,sg,aabaabika'igan,/aabaabika'igan-/,,,,,singular,FALSE,FALSE
aabaabika'igan,pl,aabaabika'iganan,/aabaabika'igan-/,,,,,plural,FALSE,FALSE
aabaabika'igan,dim,aabaabika'igaans,/aabaabika'igan-/,,,,,,TRUE,FALSE
aabaabika'igan,loc,aabaabika'iganing,/aabaabika'igan-/,,,,,,FALSE,TRUE
basikawaadan,1s - 0s - ind,nimbasikawaadaan,/basikawaad-/,,first_person_singular,singular_inanimate,independent,,FALSE,FALSE
basikawaadan,3s - 0s - ind,obasikawaadaan,/basikawaad-/,,third_person_singular,singular_inanimate,independent,,FALSE,FALSE
basikawaadan,3s - 0 - conj,basikawaadang,/basikawaad-/,,third_person_singular,inanimate_number_not_shown,conjunct,,FALSE,FALSE
basikawaadan,3s - 0 - ch-conj,besikawaadang,/basikawaad-/,,third_person_singular,inanimate_number_not_shown,changed_conjunct,,FALSE,FALSE
basikawaadan,2s - 0 - imp,basikawaadan,/basikawaad-/,,second_person_singular,inanimate_number_not_shown,imperative,,FALSE,FALSE
indoodikosiw,sg,indoodikosiw,/=doodikosiw-/,,,,,singular,FALSE,FALSE
indoodikosiw,pl,indoodikosiwag,/=doodikosiw-/,,,,,plural,FALSE,FALSE
odoodikosiwaapine,1s - ind,indoodoodikosiwaapine,/odoodikosiwaapine-/,,first_person_singular,,independent,,FALSE,FALSE
odoodikosiwaapine,3s - ind,odoodikosiwaapine,/odoodikosiwaapine-/,,third_person_singular,,independent,,FALSE,FALSE
odoodikosiwaapine,3s - conj,odoodikosiwaapined,/odoodikosiwaapine-/,,third_person_singular,,conjunct,,FALSE,FALSE
odoodikosiwaapine,3s - ch-conj,wedoodikosiwaapined,/odoodikosiwaapine-/,,third_person_singular,,changed_conjunct,,FALSE,FALSE
nishi,1s - 3s - ind,ninisaa,/niS-/,nanishi,first_person_singular,third_person_singular,independent,,FALSE,FALSE
nishi,3s - 3' - ind,onisaan,/niS-/,nanishi,third_person_singular,third_person_obviative,independent,,FALSE,FALSE
nishi,3s - 3' - conj,nisaad,/niS-/,nanishi,third_person_singular,third_person_obviative,conjunct,,FALSE,FALSE
nishi,3s - 3' - ch-conj,nesaad,/niS-/,nanishi,third_person_singular,third_person_obviative,changed_conjunct,,FALSE,FALSE
nishi,2s - 3 - imp,nishi,/niS-/,nanishi,second_person_singular,third_person_number_not_shown,imperative,,FALSE,FALSE
nishiwe,1s - ind,ninishiwe,/nishiwe-/,nanishiwe,first_person_singular,,independent,,FALSE,FALSE
nishiwe,3s - ind,nishiwe,/nishiwe-/,nanishiwe,third_person_singular,,independent,,FALSE,FALSE
nishiwe,3s - conj,nishiwed,/nishiwe-/,nanishiwe,third_person_singular,,conjunct,,FALSE,FALSE
nishiwe,3s - ch-conj,neshiwed,/nishiwe-/,nanishiwe,third_person_singular,,changed_conjunct,,FALSE,FALSE
nitaagewin,sg,nitaagewin,/nitaagewin-/,,,,,singular,FALSE,FALSE
anooj,,anooj,,,,,,,FALSE,FALSE
anooj,,anooj igo,,,,,,,FALSE,FALSE
gizhewaadizi,1s - ind,ingizhewaadiz,/gizhewaadizi-/,,first_person_singular,,independent,,FALSE,FALSE
gizhewaadizi,1s - ind,ningizhewaadiz,/gizhewaadizi-/,,first_person_singular,,independent,,FALSE,FALSE
gizhewaadizi,1s - ind,nigizhewaadiz,/gizhewaadizi-/,,first_person_singular,,independent,,FALSE,FALSE
gizhewaadizi,3s - ind,gizhewaadizi,/gizhewaadizi-/,,third_person_singular,,independent,,FALSE,FALSE
gizhewaadizi,3s - conj,gizhewaadizid,/gizhewaadizi-/,,third_person_singular,,conjunct,,FALSE,FALSE
gizhewaadizi,3s - ch-conj,gezhewaadizid,/gizhewaadizi-/,,third_person_singular,,changed_conjunct,,FALSE,FALSE
zhawenjige,1s - ind,inzhawenjige,/zhawenjige-/,zhazhawenjige,first_person_singular,,independent,,FALSE,FALSE
zhawenjige,1s - ind,ninzhawenjige,/zhawenjige-/,zhazhawenjige,first_person_singular,,independent,,FALSE,FALSE
zhawenjige,1s - ind,nizhawenjige,/zhawenjige-/,zhazhawenjige,first_person_singular,,independent,,FALSE,FALSE
zhawenjige,3s - ind,zhawenjige,/zhawenjige-/,zhazhawenjige,third_person_singular,,independent,,FALSE,FALSE
zhawenjige,3s - conj,zhawenjiged,/zhawenjige-/,zhazhawenjige,third_person_singular,,conjunct,,FALSE,FALSE
zhawenjige,3s - ch-conj,zhewenjiged,/zhawenjige-/,zhazhawenjige,third_person_singular,,changed_conjunct,,FALSE,FALSE
biisiga'isaan,sg,biisiga'isaan,/biisiga'isaan-/,,,,,singular,FALSE,FALSE
biisiga'isaan,pl,biisiga'isaanan,/biisiga'isaan-/,,,,,plural,FALSE,FALSE
biisiga'isaan,dim,biisiga'isaanens,/biisiga'isaan-/,,,,,,TRUE,FALSE
biisiga'isaan,loc,biisiga'isaaning,/biisiga'isaan-/,,,,,,FALSE,TRUE
ogimaa,sg,ogimaa,/ogimaaw-/,,,,,singular,FALSE,FALSE
ogimaa,pl,ogimaag,/ogimaaw-/,,,,,plural,FALSE,FALSE
ogimaa,dim,ogimaans,/ogimaaw-/,,,,,,TRUE,FALSE
ogimaa,sg,ogimaa,/ogimaaw-/,,,,,singular,FALSE,FALSE
ogimaa,pl,ogimaag,/ogimaaw-/,,,,,plural,FALSE,FALSE
ogimaa,dim,ogimaans,/ogimaaw-/,,,,,,TRUE,FALSE
wiindigoo-bineshiinh,sg,wiindigoo-bineshiinh,/wiindigoo-bineshiinhy-/,,,,,singular,FALSE,FALSE
wiindigoo-bineshiinh,pl,wiindigoo-bineshiinyag,/wiindigoo-bineshiinhy-/,,,,,plural,FALSE,FALSE
ogiishkimanisii,sg,ogiishkimanisii,/ogiishkimanisiiw-/,,,,,singular,FALSE,FALSE
ogiishkimanisii,pl,ogiishkimanisiig,/ogiishkimanisiiw-/,,,,,plural,FALSE,FALSE
ogiishkimanisii,dim,ogiishkimanisiins,/ogiishkimanisiiw-/,,,,,,TRUE,FALSE
apaakozigan,sg,apaakozigan,/apaakozigan-/,,,,,singular,FALSE,FALSE
ojiim,1s - 3s - ind,indoojiimaa,/ojiim-/,,first_person_singular,third_person_singular,independent,,FALSE,FALSE
ojiim,1s - 3s - ind,nindoojiimaa,/ojiim-/,,first_person_singular,third_person_singular,independent,,FALSE,FALSE
ojiim,1s - 3s - ind,nidoojiimaa,/ojiim-/,,first_person_singular,third_person_singular,independent,,FALSE,FALSE
ojiim,3s - 3' - ind,odoojiimaan,/ojiim-/,,third_person_singular,third_person_obviative,independent,,FALSE,FALSE
ojiim,3s - 3' - conj,ojiimaad,/ojiim-/,,third_person_singular,third_person_obviative,conjunct,,FALSE,FALSE
ojiim,3s - 3' - ch-conj,wejiimaad,/ojiim-/,,third_person_singular,third_person_obviative,changed_conjunct,,FALSE,FALSE
ojiim,2s - 3 - imp,ojiim,/ojiim-/,,second_person_singular,third_person_number_not_shown,imperative,,FALSE,FALSE
jiibaakwewigamig,sg,jiibaakwewigamig,/jiibaakwewigamigw-/,,,,,singular,FALSE,FALSE
jiibaakwewigamig,pl,jiibaakwewigamigoon,/jiibaakwewigamigw-/,,,,,plural,FALSE,FALSE
jiibaakwewigamig,dim,jiibaakwewigamigoons,/jiibaakwewigamigw-/,,,,,,TRUE,FALSE
jiibaakwewigamig,loc,jiibaakwewigamigong,/jiibaakwewigamigw-/,,,,,,FALSE,TRUE
maamaagon,1s - 3s - ind,nimaamaagonaa,/maamaagon-/,,first_person_singular,third_person_singular,independent,,FALSE,FALSE
maamaagon,3s - 3' - ind,omaamaagonaan,/maamaagon-/,,third_person_singular,third_person_obviative,independent,,FALSE,FALSE
maamaagon,3s - 3' - conj,maamaagonaad,/maamaagon-/,,third_person_singular,third_person_obviative,conjunct,,FALSE,FALSE
maamaagon,2s - 3 - imp,maamaagon,/maamaagon-/,,second_person_singular,third_person_number_not_shown,imperative,,FALSE,FALSE
ingidig,sg,ingidig,/=gidigw-/,,,,,singular,FALSE,FALSE
ingidig,pl,ingidigwag,/=gidigw-/,,,,,plural,FALSE,FALSE
ingidig,loc,ingidigwaang,/=gidigw-/,,,,,,FALSE,TRUE
ingidig,pej,ingidigwaash,/=gidigw-/,,,,,,FALSE,FALSE
ojijiingwanabi,1s - ind,indoojijiingwanab,/ojijiingwanabi-/,,first_person_singular,,independent,,FALSE,FALSE
ojijiingwanabi,1s - ind,nindoojijiingwanab,/ojijiingwanabi-/,,first_person_singular,,independent,,FALSE,FALSE
ojijiingwanabi,1s - ind,nidoojijiingwanab,/ojijiingwanabi-/,,first_person_singular,,independent,,FALSE,FALSE
ojijiingwanabi,3s - ind,ojijiingwanabi,/ojijiingwanabi-/,,third_person_singular,,independent,,FALSE,FALSE
ojijiingwanabi,3s - conj,ojijiingwanabid,/ojijiingwanabi-/,,third_person_singular,,conjunct,,FALSE,FALSE
ojijiingwanabi,3s - ch-conj,wejijiingwanabid,/ojijiingwanabi-/,,third_person_singular,,changed_conjunct,,FALSE,FALSE
mookomaan,sg,mookomaan,/mookomaan-/,,,,,singular,FALSE,FALSE
mookomaan,pl,mookomaanan,/mookomaan-/,,,,,plural,FALSE,FALSE
mookomaan,dim,mookomaanens,/mookomaan-/,,,,,,TRUE,FALSE
mookomaan,loc,mookomaaning,/mookomaan-/,,,,,,FALSE,TRUE
mookomaan,pej,mookomaanish,/mookomaan-/,,,,,,FALSE,FALSE
mookomaanaabik,sg,mookomaanaabik,/mookomaanaabikw-/,,,,,singular,FALSE,FALSE
mookomaanaabik,pl,mookomaanaabikoon,/mookomaanaabikw-/,,,,,plural,FALSE,FALSE
mookomaanaabik,dim,mookomaanaabikoons,/mookomaanaabikw-/,,,,,,TRUE,FALSE
mookomaanaabik,loc,mookomaanaabikong,/mookomaanaabikw-/,,,,,,FALSE,TRUE
mookomaanaatig,sg,mookomaanaatig,/mookomaanaatigw-/,,,,,singular,FALSE,FALSE
mookomaanaatig,pl,mookomaanaatigoon,/mookomaanaatigw-/,,,,,plural,FALSE,FALSE
biindikomaan,sg,biindikomaan,/biindikomaan-/,,,,,singular,FALSE,FALSE
biindikomaan,pl,biindikomaanan,/biindikomaan-/,,,,,plural,FALSE,FALSE
biindikomaan,loc,biindikomaaning,/biindikomaan-/,,,,,,FALSE,TRUE
biindikomaan,dim,biindikomaanens,/biindikomaan-/,,,,,,TRUE,FALSE
baapaagaakwa',1s - 3s - ind,imbaapaagaakwa'waa,/baapaagaakwa'w-/,,first_person_singular,third_person_singular,independent,,FALSE,FALSE
baapaagaakwa',1s - 3s - ind,nimbaapaagaakwa'waa,/baapaagaakwa'w-/,,first_person_singular,third_person_singular,independent,,FALSE,FALSE
baapaagaakwa',1s - 3s - ind,nibaapaagaakwa'waa,/baapaagaakwa'w-/,,first_person_singular,third_person_singular,independent,,FALSE,FALSE
baapaagaakwa',3s - 3' - ind,obaapaagaakwa'waan,/baapaagaakwa'w-/,,third_person_singular,third_person_obviative,independent,,FALSE,FALSE
baapaagaakwa',3s - 3' - conj,baapaagaakwa'waad,/baapaagaakwa'w-/,,third_person_singular,third_person_obviative,conjunct,,FALSE,FALSE
baapaagaakwa',3s - 3' - ch-conj,bayaapaagaakwa'waad,/baapaagaakwa'w-/,,third_person_singular,third_person_obviative,changed_conjunct,,FALSE,FALSE
baapaagaakwa',2s - 3 - imp,baapaagaakwa',/baapaagaakwa'w-/,,second_person_singular,third_person_number_not_shown,imperative,,FALSE,FALSE
diitiba'an,1s - 0s - ind,indiitiba'aan,/diitiba'-/,,first_person_singular,singular_inanimate,independent,,FALSE,FALSE
diitiba'an,1s - 0s - ind,nindiitiba'aan,/diitiba'-/,,first_person_singular,singular_inanimate,independent,,FALSE,FALSE
diitiba'an,1s - 0s - ind,nidiitiba'aan,/diitiba'-/,,first_person_singular,singular_inanimate,independent,,FALSE,FALSE
diitiba'an,3s - 0 - conj,diitiba'ang,/diitiba'-/,,third_person_singular,inanimate_number_not_shown,conjunct,,FALSE,FALSE
diitiba'an,3s - 0s - ind,odiitiba'aan,/diitiba'-/,,third_person_singular,singular_inanimate,independent,,FALSE,FALSE
diitiba'an,3s - 0 - ch-conj,daatiba'ang,/diitiba'-/,,third_person_singular,inanimate_number_not_shown,changed_conjunct,,FALSE,FALSE
diitiba'an,2s - 0 - imp,diitiba'an,/diitiba'-/,,second_person_singular,inanimate_number_not_shown,imperative,,FALSE,FALSE
bawa'iganaak,sg,bawa'iganaak,/bawa'iganaakw-/,,,,,singular,FALSE,FALSE
bawa'iganaak,pl,bawa'iganaakoog,/bawa'iganaakw-/,,,,,plural,FALSE,FALSE
bawa'iganaak,dim,bawa'iganaakoons,/bawa'iganaakw-/,,,,,,TRUE,FALSE
bawa'iganaak,loc,bawa'iganaakong,/bawa'iganaakw-/,,,,,,FALSE,TRUE
bikwadinaa,0s - ind,bikwadinaa,/bikwadinaa-/,,singular_inanimate,,independent,,FALSE,FALSE
bikwadinaa,0s - conj,bikwadinaag,/bikwadinaa-/,,singular_inanimate,,conjunct,,FALSE,FALSE
bikwadinaa,0s - ch-conj,bekwadinaag,/bikwadinaa-/,,singular_inanimate,,changed_conjunct,,FALSE,FALSE
bikwadinaa,0s - ind - aug,bikwadinaamagad,/bikwadinaa-/,,singular_inanimate,,independent,,FALSE,FALSE
gashka'oodoon,1s - 0s - ind,ingashka'oodoon,/gashka'ood-/,,first_person_singular,singular_inanimate,independent,,FALSE,FALSE
gashka'oodoon,1s - 0s - ind,ningashka'oodoon,/gashka'ood-/,,first_person_singular,singular_inanimate,independent,,FALSE,FALSE
gashka'oodoon,1s - 0s - ind,nigashka'oodoon,/gashka'ood-/,,first_person_singular,singular_inanimate,independent,,FALSE,FALSE
gashka'oodoon,3s - 0s - ind,ogashka'oodoon,/gashka'ood-/,,third_person_singular,singular_inanimate,independent,,FALSE,FALSE
gashka'oodoon,3s - 0 - conj,gashka'oodood,/gashka'ood-/,,third_person_singular,inanimate_number_not_shown,conjunct,,FALSE,FALSE
gashka'oodoon,3s - 0 - ch-conj,geshka'oodood,/gashka'ood-/,,third_person_singular,inanimate_number_not_shown,changed_conjunct,,FALSE,FALSE
gashka'oodoon,2s - 0 - imp,gashka'oodoon,/gashka'ood-/,,second_person_singular,inanimate_number_not_shown,imperative,,FALSE,FALSE
gikendam,1s - ind,ningikendam,/gikend+am-/,,first_person_singular,,independent,,FALSE,FALSE
gikendam,3s - ind,gikendam,/gikend+am-/,,third_person_singular,,independent,,FALSE,FALSE
gikendam,3s - conj,gikendang,/gikend+am-/,,third_person_singular,,conjunct,,FALSE,FALSE
gikendam,3s - ch-conj,gekendang,/gikend+am-/,,third_person_singular,,changed_conjunct,,FALSE,FALSE
gikendamowin,sg,gikendamowin,/gikendamowin-/,,,,,singular,FALSE,FALSE
gikendaagwad,0s - imp prohib,gikendaagwad,/gikendaagwad-/,,singular_inanimate,,prohibitive_imperative,,FALSE,FALSE
gikendaagwad,0s - conj,gikendaagwak,/gikendaagwad-/,,singular_inanimate,,conjunct,,FALSE,FALSE
gikendaagwad,0s - ch-conj,gekendaagwak,/gikendaagwad-/,,singular_inanimate,,changed_conjunct,,FALSE,FALSE
waazhaabii,1s - ind,niwaazhaabii,/waazhaabii-/,,first_person_singular,,independent,,FALSE,FALSE
waazhaabii,3s - ind,waazhaabii,/waazhaabii-/,,third_person_singular,,independent,,FALSE,FALSE
waazhaabii,1s - conj,waazhaabiiyaan,/waazhaabii-/,,first_person_singular,,conjunct,,FALSE,FALSE
waazhaabii,3s - conj,waazhaabiid,/waazhaabii-/,,third_person_singular,,conjunct,,FALSE,FALSE
baaga'adowewin,sg,baaga'adowewin,/baaga'adowewin-/,,,,,singular,FALSE,FALSE
baaga'adowewinini,sg,baaga'adowewinini,/baaga'adowewininiw-/,,,,,singular,FALSE,FALSE
baaga'adowewinini,pl,baaga'adowewininiwag,/baaga'adowewininiw-/,,,,,plural,FALSE,FALSE
baaga'adowaan,sg,baaga'adowaan,/baaga'adowaan-/,,,,,singular,FALSE,FALSE
baaga'adowaan,pl,baaga'adowaanan,/baaga'adowaan-/,,,,,plural,FALSE,FALSE
akwaandawaagan,sg,akwaandawaagan,/akwaandawaagan-/,,,,,singular,FALSE,FALSE
akwaandawaagan,pl,akwaandawaaganan,/akwaandawaagan-/,,,,,plural,FALSE,FALSE
akwaandawaagan,dim,akwaandawaagaans,/akwaandawaagan-/,,,,,,TRUE,FALSE
akwaandawaagan,loc,akwaandawaaganing,/akwaandawaagan-/,,,,,,FALSE,TRUE
emikwaan,sg,emikwaan,/emikwaan-/,,,,,singular,FALSE,FALSE
emikwaan,pl,emikwaanan,/emikwaan-/,,,,,plural,FALSE,FALSE
emikwaan,dim,emikwaanens,/emikwaan-/,,,,,,TRUE,FALSE
emikwaan,loc,emikwaaning,/emikwaan-/,,,,,,FALSE,TRUE
ikwe,sg,ikwe,/ikwew-/,,,,,singular,FALSE,FALSE
ikwe,dim,ikwens,/ikwew-/,,,,,,TRUE,FALSE
ikwe,pl,ikwewag,/ikwew-/,,,,,plural,FALSE,FALSE
ikwe,pej,ikwewish,/ikwew-/,,,,,,FALSE,FALSE
waazh,sg,waazh,/waazh-/,,,,,singular,FALSE,FALSE
waazh,pl,waazhan,/waazh-/,,,,,plural,FALSE,FALSE
waazh,loc,waazhing,/waazh-/,,,,,,FALSE,TRUE
zaaga'igan,sg,zaaga'igan,/zaaga'igany-/,,,,,singular,FALSE,FALSE
zaaga'igan,pl,zaaga'iganan,/zaaga'igany-/,,,,,plural,FALSE,FALSE
zaaga'igan,pl,zaaga'iganiin,/zaaga'igany-/,,,,,plural,FALSE,FALSE
zaaga'igan,dim,zaaga'iganiins,/zaaga'igany-/,,,,,,TRUE,FALSE
zaaga'igan,dim,zaaga'igaans,/zaaga'igany-/,,,,,,TRUE,FALSE
zaaga'igan,loc,zaaga'iganing,/zaaga'igany-/,,,,,,FALSE,TRUE
zaaga'igan,loc,zaaga'iganiing,/zaaga'igany-/,,,,,,FALSE,TRUE
gichigami,sg,gichigami,/gichigamy-/,,,,,singular,FALSE,FALSE
gichigami,pl,gichigamiin,/gichigamy-/,,,,,plural,FALSE,FALSE
gichigami,dim,gichigamiins,/gichigamy-/,,,,,,TRUE,FALSE
gichigami,loc,gichigamiing,/gichigamy-/,,,,,,FALSE,TRUE
namegos,sg,namegos,/namegos-/,,,,,singular,FALSE,FALSE
namegos,pl,namegosag,/namegos-/,,,,,plural,FALSE,FALSE
maanishtaanishi-wiiyaas,sg,maanishtaanishi-wiiyaas,/maanishtaanishi-wiiyaas-/,,,,,singular,FALSE,FALSE
maanishtaanishens,sg,maanishtaanishens,/maanishtaanishens-/,,,,,singular,FALSE,FALSE
maanishtaanishens,pl,maanishtaanishensag,/maanishtaanishens-/,,,,,plural,FALSE,FALSE
maakigaade,1s - ind,nimaakigaade,/maakigaade-/,maamaakigaade,first_person_singular,,independent,,FALSE,FALSE
maakigaade,3s - ind,maakigaade,/maakigaade-/,maamaakigaade,third_person_singular,,independent,,FALSE,FALSE
maakigaade,3s - conj,maakigaaded,/maakigaade-/,maamaakigaade,third_person_singular,,conjunct,,FALSE,FALSE
maakigaade,3s - ch-conj,mayaakigaaded,/maakigaade-/,maamaakigaade,third_person_singular,,changed_conjunct,,FALSE,FALSE
waasamoo-waazakonenjigan,sg,waasamoo-waazakonenjigan,/waasamoo-waazakonenjigan-/,,,,,singular,FALSE,FALSE
waasamoo-waazakonenjigan,pl,waasamoo-waazakonenjiganan,/waasamoo-waazakonenjigan-/,,,,,plural,FALSE,FALSE
waasamoo-waazakonenjigan,dim,waasamoo-waazakonenjigaans,/waasamoo-waazakonenjigan-/,,,,,,TRUE,FALSE
waasamoo-waazakonenjigan,loc,waasamoo-waazakonenjiganing,/waasamoo-waazakonenjigan-/,,,,,,FALSE,TRUE
zhimaagan,sg,zhimaagan,/zhimaagan-/,,,,,singular,FALSE,FALSE
zhimaagan,pl,zhimaaganan,/zhimaagan-/,,,,,plural,FALSE,FALSE
zhimaagan,dim,zhimaagaans,/zhimaagan-/,,,,,,TRUE,FALSE
zhimaagan,loc,zhimaaganing,/zhimaagan-/,,,,,,FALSE,TRUE
aki,sg,aki,/aky-/,,,,,singular,FALSE,FALSE
aki,pl,akiin,/aky-/,,,,,plural,FALSE,FALSE
aki,dim,akiins,/aky-/,,,,,,TRUE,FALSE
aki,loc,akiing,/aky-/,,,,,,FALSE,TRUE
aki,loc dist,akiikaang,/aky-/,,,,,,FALSE,FALSE
agwaa'o,1s - ind,indagwaa',/agwaa'o-/,,first_person_singular,,independent,,FALSE,FALSE
agwaa'o,1s - ind,nindagwaa',/agwaa'o-/,,first_person_singular,,independent,,FALSE,FALSE
agwaa'o,1s - ind,nidagwaa',/agwaa'o-/,,first_person_singular,,independent,,FALSE,FALSE
agwaa'o,3s - ind,agwaa'o,/agwaa'o-/,,third_person_singular,,independent,,FALSE,FALSE
agwaa'o,3s - conj,agwaa'od,/agwaa'o-/,,third_person_singular,,conjunct,,FALSE,FALSE
agwaa'o,3s - ch-conj,egwaa'od,/agwaa'o-/,,third_person_singular,,changed_conjunct,,FALSE,FALSE
inwewin,sg,inwewin,/inwewin-/,,,,,singular,FALSE,FALSE
inwewin,pl,inwewinan,/inwewin-/,,,,,plural,FALSE,FALSE
bimide,sg,bimide,/bimidew-/,,,,,singular,FALSE,FALSE
bimide,loc,bimideng,/bimidew-/,,,,,,FALSE,TRUE
ashigan,sg,ashigan,/ashigan-/,,,,,singular,FALSE,FALSE
ashigan,pl,ashiganag,/ashigan-/,,,,,plural,FALSE,FALSE
ashigan,dim,ashiganens,/ashigan-/,,,,,,TRUE,FALSE
ashigan,dim,ashigaans,/ashigan-/,,,,,,TRUE,FALSE
dagwaagong,,dagwaagong,,,,,,,FALSE,FALSE
ishkwenikaazo,1s - ind,indishkwenikaaz,/ishkwenikaazo-/,,first_person_singular,,independent,,FALSE,FALSE
ishkwenikaazo,1s - ind,nindishkwenikaaz,/ishkwenikaazo-/,,first_person_singular,,independent,,FALSE,FALSE
ishkwenikaazo,1s - ind,nidishkwenikaaz,/ishkwenikaazo-/,,first_person_singular,,independent,,FALSE,FALSE
ishkwenikaazo,3s - ind,ishkwenikaazo,/ishkwenikaazo-/,,third_person_singular,,independent,,FALSE,FALSE
ishkwenikaazo,3s - conj,ishkwenikaazod,/ishkwenikaazo-/,,third_person_singular,,conjunct,,FALSE,FALSE
ishkwenikaazo,3s - ch-conj,eshkwenikaazod,/ishkwenikaazo-/,,third_person_singular,,changed_conjunct,,FALSE,FALSE
aabitawaasige,3s - ind,aabitawaasige,/aabitawaasige-/,,third_person_singular,,independent,,FALSE,FALSE
aabitawaasige,3s - conj,aabitawaasiged,/aabitawaasige-/,,third_person_singular,,conjunct,,FALSE,FALSE
aabitawaasige,3s - ch-conj,ayaabitawaasiged,/aabitawaasige-/,,third_person_singular,,changed_conjunct,,FALSE,FALSE
wiikaa,,wiikaa,,,,,,,FALSE,FALSE
baapi,1s - ind,imbaap,/baapi-/,,first_person_singular,,independent,,FALSE,FALSE
baapi,1s - ind,nimbaap,/baapi-/,,first_person_singular,,independent,,FALSE,FALSE
baapi,1s - ind,mbaap,/baapi-/,,first_person_singular,,independent,,FALSE,FALSE
baapi,3s - ind,baapi,/baapi-/,,third_person_singular,,independent,,FALSE,FALSE
baapi,3s - conj,baapid,/baapi-/,,third_person_singular,,conjunct,,FALSE,FALSE
baapi,3s - ch-conj,bayaapid,/baapi-/,,third_person_singular,,changed_conjunct,,FALSE,FALSE
waasamoo-jiimaan,sg,waasamoo-jiimaan,/waasamoo-jiimaan-/,,,,,singular,FALSE,FALSE
waasamoo-jiimaan,pl,waasamoo-jiimaanan,/waasamoo-jiimaan-/,,,,,plural,FALSE,FALSE
waasamoo-jiimaan,dim,waasamoo-jiimaanens,/waasamoo-jiimaan-/,,,,,,TRUE,FALSE
waasamoo-jiimaan,loc,waasamoo-jiimaaning,/waasamoo-jiimaan-/,,,,,,FALSE,TRUE
giziibiiga'amaw,1s - 3s - ind,ningiziibiiga'amawaa,/giziibiiga'amaw-/,,first_person_singular,third_person_singular,independent,,FALSE,FALSE
giziibiiga'amaw,3s - 3' - ind,ogiziibiiga'amawaan,/giziibiiga'amaw-/,,third_person_singular,third_person_obviative,independent,,FALSE,FALSE
giziibiiga'amaw,3s - 3' - conj,giziibiiga'amawaad,/giziibiiga'amaw-/,,third_person_singular,third_person_obviative,conjunct,,FALSE,FALSE
giziibiiga'amaw,3s - 3' - ch-conj,geziibiiga'amawaad,/giziibiiga'amaw-/,,third_person_singular,third_person_obviative,changed_conjunct,,FALSE,FALSE
giziibiiga'amaw,2s - 3 - imp,giziibiiga'amaw,/giziibiiga'amaw-/,,second_person_singular,third_person_number_not_shown,imperative,,FALSE,FALSE
giziibiiga'igewigamig,sg,giziibiiga'igewigamig,/giziibiiga'igewigamigw-/,,,,,singular,FALSE,FALSE
giziibiiga'igewigamig,pl,giziibiiga'igewigamigoon,/giziibiiga'igewigamigw-/,,,,,plural,FALSE,FALSE
giziibiiga'igewigamig,dim,giziibiiga'igewigamigoons,/giziibiiga'igewigamigw-/,,,,,,TRUE,FALSE
giziibiiga'igewigamig,loc,giziibiiga'igewigamigong,/giziibiiga'igewigamigw-/,,,,,,FALSE,TRUE
giziibiiga'igewin,sg,giziibiiga'igewin,/giziibiiga'igewin-/,,,,,singular,FALSE,FALSE
giziibiiga'igewin,pl,giziibiiga'igewinan,/giziibiiga'igewin-/,,,,,plural,FALSE,FALSE
giziibiiga'igewigamig,sg,giziibiiga'igewigamig,/giziibiiga'igewigamigw-/,,,,,singular,FALSE,FALSE
giziibiiga'igewigamig,pl,giziibiiga'igewigamigoon,/giziibiiga'igewigamigw-/,,,,,plural,FALSE,FALSE
giziibiiga'igewigamig,dim,giziibiiga'igewigamigoons,/giziibiiga'igewigamigw-/,,,,,,TRUE,FALSE
giziibiiga'igewigamig,loc,giziibiiga'igewigamigong,/giziibiiga'igewigamigw-/,,,,,,FALSE,TRUE
inaakonigewin,sg,inaakonigewin,/inaakonigewin-/,,,,,singular,FALSE,FALSE
inaakonigewin,pl,inaakonigewinan,/inaakonigewin-/,,,,,plural,FALSE,FALSE
dibaakonigewikwe,sg,dibaakonigewikwe,/dibaakonigewikwew-/,,,,,singular,FALSE,FALSE
dibaakonigewikwe,pl,dibaakonigewikweg,/dibaakonigewikwew-/,,,,,plural,FALSE,FALSE
mizay,sg,mizay,/mizay-/,,,,,singular,FALSE,FALSE
mizay,pl,mizayag,/mizay-/,,,,,plural,FALSE,FALSE
mizay,dim,mizayens,/mizay-/,,,,,,TRUE,FALSE
zhaabozigan,sg,zhaabozigan,/zhaabozigan-/,,,,,singular,FALSE,FALSE
zhaabozigan,pl,zhaaboziganan,/zhaabozigan-/,,,,,plural,FALSE,FALSE
zhaabozigan,loc,zhaaboziganing,/zhaabozigan-/,,,,,,FALSE,TRUE
izhishim,1s - 3s - ind,indizhishimaa,/izhishim-/,,first_person_singular,third_person_singular,independent,,FALSE,FALSE
izhishim,1s - 3s - ind,nindizhishimaa,/izhishim-/,,first_person_singular,third_person_singular,independent,,FALSE,FALSE
izhishim,1s - 3s - ind,nidizhishimaa,/izhishim-/,,first_person_singular,third_person_singular,independent,,FALSE,FALSE
izhishim,3s - 3' - ind,odizhishimaan,/izhishim-/,,third_person_singular,third_person_obviative,independent,,FALSE,FALSE
izhishim,3s - 3' - conj,izhishimaad,/izhishim-/,,third_person_singular,third_person_obviative,conjunct,,FALSE,FALSE
izhishim,3s - 3' - ch-conj,ezhishimaad,/izhishim-/,,third_person_singular,third_person_obviative,changed_conjunct,,FALSE,FALSE
izhishim,2s - 3 - imp,izhishim,/izhishim-/,,second_person_singular,third_person_number_not_shown,imperative,,FALSE,FALSE
gitimi,1s - ind,ingitim,/gitimi-/,gagitimi,first_person_singular,,independent,,FALSE,FALSE
gitimi,1s - ind,ningitim,/gitimi-/,gagitimi,first_person_singular,,independent,,FALSE,FALSE
gitimi,1s - ind,nigitim,/gitimi-/,gagitimi,first_person_singular,,independent,,FALSE,FALSE
gitimi,3s - ind,gitimi,/gitimi-/,gagitimi,third_person_singular,,independent,,FALSE,FALSE
gitimi,3s - conj,gitimid,/gitimi-/,gagitimi,third_person_singular,,conjunct,,FALSE,FALSE
gitimi,3s - ch-conj,getimid,/gitimi-/,gagitimi,third_person_singular,,changed_conjunct,,FALSE,FALSE
gitimishki,1s - ind,ingitimishk,/gitimishki-/,gagiitimishkiwag,first_person_singular,,independent,,FALSE,FALSE
gitimishki,1s - ind,ningitimishk,/gitimishki-/,gagiitimishkiwag,first_person_singular,,independent,,FALSE,FALSE
gitimishki,1s - ind,nigitimishk,/gitimishki-/,gagiitimishkiwag,first_person_singular,,independent,,FALSE,FALSE
gitimishki,3s - ind,gitimishki,/gitimishki-/,gagiitimishkiwag,third_person_singular,,independent,,FALSE,FALSE
gitimishki,3s - conj,gitimishkid,/gitimishki-/,gagiitimishkiwag,third_person_singular,,conjunct,,FALSE,FALSE
gitimishki,3s - ch-conj,getimishkid,/gitimishki-/,gagiitimishkiwag,third_person_singular,,changed_conjunct,,FALSE,FALSE
ashkikomaan,sg,ashkikomaan,/ashkikomaan-/,,,,,singular,FALSE,FALSE
ashkikomaan,loc,ashkikomaaning,/ashkikomaan-/,,,,,,FALSE,TRUE
niigaanii,1s - ind,niniigaanii,/niigaanii-/,naaniigaanii,first_person_singular,,independent,,FALSE,FALSE
niigaanii,3s - ind,niigaanii,/niigaanii-/,naaniigaanii,third_person_singular,,independent,,FALSE,FALSE
niigaanii,3s - conj,niigaaniid,/niigaanii-/,naaniigaanii,third_person_singular,,conjunct,,FALSE,FALSE
niigaanii,3s - ch-conj,naagaaniid,/niigaanii-/,naaniigaanii,third_person_singular,,changed_conjunct,,FALSE,FALSE
niigaaniwizh,1s - 3s - ind,niniigaaniwinaa,/niigaaniwiN-/,,first_person_singular,third_person_singular,independent,,FALSE,FALSE
niigaaniwizh,3s - 3' - ind,oniigaaniwinaan,/niigaaniwiN-/,,third_person_singular,third_person_obviative,independent,,FALSE,FALSE
niigaaniwizh,3s - 3' - conj,niigaaniwinaad,/niigaaniwiN-/,,third_person_singular,third_person_obviative,conjunct,,FALSE,FALSE
niigaaniwizh,3s - 3' - ch-conj,naagaaniwinaad,/niigaaniwiN-/,,third_person_singular,third_person_obviative,changed_conjunct,,FALSE,FALSE
niigaaniwizh,2s - 3 - imp,niigaaniwizh,/niigaaniwiN-/,,second_person_singular,third_person_number_not_shown,imperative,,FALSE,FALSE
ogimaa,sg,ogimaa,/ogimaaw-/,,,,,singular,FALSE,FALSE
ogimaa,pl,ogimaag,/ogimaaw-/,,,,,plural,FALSE,FALSE
ogimaa,dim,ogimaans,/ogimaaw-/,,,,,,TRUE,FALSE
ogimaawiwin,sg,ogimaawiwin,/ogimaawiwin-/,,,,,singular,FALSE,FALSE
ogimaawiwin,pl,ogimaawiwinan,/ogimaawiwin-/,,,,,plural,FALSE,FALSE
niigaan,,niigaan,,,,,,,FALSE,FALSE
aniibiish,sg,aniibiish,/aniibiish-/,,,,,singular,FALSE,FALSE
aniibiish,pl,aniibiishan,/aniibiish-/,,,,,plural,FALSE,FALSE
aniibiish,dim,aniibiishens,/aniibiish-/,,,,,,TRUE,FALSE
aniibiish,loc,aniibiishing,/aniibiish-/,,,,,,FALSE,TRUE
aniibiish,pej,aniibiishish,/aniibiish-/,,,,,,FALSE,FALSE
onjigaa,0s - ind,onjigaa,/onjigaa-/,,singular_inanimate,,independent,,FALSE,FALSE
onjigaa,0s - conj,onjigaag,/onjigaa-/,,singular_inanimate,,conjunct,,FALSE,FALSE
onjigaa,0s - ch-conj,wenjigaag,/onjigaa-/,,singular_inanimate,,changed_conjunct,,FALSE,FALSE
onjigaa,0s - aug - ind,onjigaamagad,/onjigaa-/,,singular_inanimate,,independent,,FALSE,FALSE
aaswaakogaabawi,1s - ind,niyaaswaakogaabaw,/aaswaakogaabawi-/,aayaaswaakogaabawi,first_person_singular,,independent,,FALSE,FALSE
aaswaakogaabawi,3s - ind,aaswaakogaabawi,/aaswaakogaabawi-/,aayaaswaakogaabawi,third_person_singular,,independent,,FALSE,FALSE
aaswaakogaabawi,3s - conj,aaswaakogaabawid,/aaswaakogaabawi-/,aayaaswaakogaabawi,third_person_singular,,conjunct,,FALSE,FALSE
nanda-gikendan,1s - 0s - ind,ninanda-gikendaan,/nanda-gikend-/,,first_person_singular,singular_inanimate,independent,,FALSE,FALSE
nanda-gikendan,3s - 0s - ind,onanda-gikendaan,/nanda-gikend-/,,third_person_singular,singular_inanimate,independent,,FALSE,FALSE
nanda-gikendan,3s - 0 - conj,nanda-gikendang,/nanda-gikend-/,,third_person_singular,inanimate_number_not_shown,conjunct,,FALSE,FALSE
nanda-gikendan,3s - 0 - ch-conj,nenda-gikendang,/nanda-gikend-/,,third_person_singular,inanimate_number_not_shown,changed_conjunct,,FALSE,FALSE
nanda-gikendan,2s - 0 - imp,nanda-gikendan,/nanda-gikend-/,,second_person_singular,inanimate_number_not_shown,imperative,,FALSE,FALSE
gikinawaabam,1s - 3s - ind,ingikinawaabamaa,/gikinawaabam-/,,first_person_singular,third_person_singular,independent,,FALSE,FALSE
gikinawaabam,1s - 3s - ind,ningikinawaabamaa,/gikinawaabam-/,,first_person_singular,third_person_singular,independent,,FALSE,FALSE
gikinawaabam,1s - 3s - ind,nigikinawaabamaa,/gikinawaabam-/,,first_person_singular,third_person_singular,independent,,FALSE,FALSE
gikinawaabam,3s - 3' - ind,ogikinawaabamaan,/gikinawaabam-/,,third_person_singular,third_person_obviative,independent,,FALSE,FALSE
gikinawaabam,3s - 3' - conj,gikinawaabamaad,/gikinawaabam-/,,third_person_singular,third_person_obviative,conjunct,,FALSE,FALSE
gikinawaabam,3s - 3' - ch-conj,gekinawaabamaad,/gikinawaabam-/,,third_person_singular,third_person_obviative,changed_conjunct,,FALSE,FALSE
gikinawaabam,2s - 3 - imp,gikinawaabam,/gikinawaabam-/,,second_person_singular,third_person_number_not_shown,imperative,,FALSE,FALSE
ganage,,ganage,,,,,,,FALSE,FALSE
bashkwegin,sg,bashkwegin,/bashkweginw-/,,,,,singular,FALSE,FALSE
bashkwegin,pl,bashkweginoon,/bashkweginw-/,,,,,plural,FALSE,FALSE
bashkwegin,dim,bashkweginoons,/bashkweginw-/,,,,,,TRUE,FALSE
bashkwegin,loc,bashkweginong,/bashkweginw-/,,,,,,FALSE,TRUE
bashkwegin,pej,bashkweginosh,/bashkweginw-/,,,,,,FALSE,FALSE
ishkwanjige,1s - ind,indishkwanjige,/ishkwanjige-/,,first_person_singular,,independent,,FALSE,FALSE
ishkwanjige,1s - ind,nindishkwanjige,/ishkwanjige-/,,first_person_singular,,independent,,FALSE,FALSE
ishkwanjige,1s - ind,nidishkwanjige,/ishkwanjige-/,,first_person_singular,,independent,,FALSE,FALSE
ishkwanjige,3s - ind,ishkwanjige,/ishkwanjige-/,,third_person_singular,,independent,,FALSE,FALSE
ishkwanjige,3s - conj,ishkwanjiged,/ishkwanjige-/,,third_person_singular,,conjunct,,FALSE,FALSE
ishkwanjige,3s - ch-conj,eshkwanjiged,/ishkwanjige-/,,third_person_singular,,changed_conjunct,,FALSE,FALSE
maajaa,1s - ind,nimaajaa,/maajaa-/,maamaajaa,first_person_singular,,independent,,FALSE,FALSE
maajaa,3s - ind,maajaa,/maajaa-/,maamaajaa,third_person_singular,,independent,,FALSE,FALSE
maajaa,3s - conj,maajaad,/maajaa-/,maamaajaa,third_person_singular,,conjunct,,FALSE,FALSE
maajaa,3s - ch-conj,mayaajaad,/maajaa-/,maamaajaa,third_person_singular,,changed_conjunct,,FALSE,FALSE
booni',1s - 3s - ind,imbooni'aa,/booni'-/,,first_person_singular,third_person_singular,independent,,FALSE,FALSE
booni',1s - 3s - ind,nimbooni'aa,/booni'-/,,first_person_singular,third_person_singular,independent,,FALSE,FALSE
booni',1s - 3s - ind,nibooni'aa,/booni'-/,,first_person_singular,third_person_singular,independent,,FALSE,FALSE
booni',3s - 3' - ind,obooni'aan,/booni'-/,,third_person_singular,third_person_obviative,independent,,FALSE,FALSE
booni',3s - 3' - conj,booni'aad,/booni'-/,,third_person_singular,third_person_obviative,conjunct,,FALSE,FALSE
booni',3s - 3' - ch-conj,bwaani'aad,/booni'-/,,third_person_singular,third_person_obviative,changed_conjunct,,FALSE,FALSE
booni',2s - 3 - imp,booni',/booni'-/,,second_person_singular,third_person_number_not_shown,imperative,,FALSE,FALSE
nagadan,1s - 0s - ind,ninagadaan,/nagad-/,nanagadan,first_person_singular,singular_inanimate,independent,,FALSE,FALSE
nagadan,3s - 0s - ind,onagadaan,/nagad-/,nanagadan,third_person_singular,singular_inanimate,independent,,FALSE,FALSE
nagadan,3s - 0 - conj,nagadang,/nagad-/,nanagadan,third_person_singular,inanimate_number_not_shown,conjunct,,FALSE,FALSE
nagadan,3s - 0 - ch-conj,negadang,/nagad-/,nanagadan,third_person_singular,inanimate_number_not_shown,changed_conjunct,,FALSE,FALSE
nagadan,2s - 0 - imp,nagadan,/nagad-/,nanagadan,second_person_singular,inanimate_number_not_shown,imperative,,FALSE,FALSE
zagaskwaajime,sg,zagaskwaajime,/zagaskwaajimew-/,,,,,singular,FALSE,FALSE
zagaskwaajime,pl,zagaskwaajimeg,/zagaskwaajimew-/,,,,,plural,FALSE,FALSE
namanjinik,sg,namanjinik,/namanjinik-/,,,,,singular,FALSE,FALSE
namanjinik,loc,namanjinikaang,/namanjinik-/,,,,,,FALSE,TRUE
namanjii,1s - ind,ninamanjii,/namanjii-/,,first_person_singular,,independent,,FALSE,FALSE
namanjii,3s - ind,namanjii,/namanjii-/,,third_person_singular,,independent,,FALSE,FALSE
namanjii,3s - conj,namanjiid,/namanjii-/,,third_person_singular,,conjunct,,FALSE,FALSE
namanjii,3s - ch-conj,nemanjiid,/namanjii-/,,third_person_singular,,changed_conjunct,,FALSE,FALSE
ishkwanjigan,sg,ishkwanjigan,/ishkwanjigan-/,,,,,singular,FALSE,FALSE
ishkwanjigan,pl,ishkwanjiganan,/ishkwanjigan-/,,,,,plural,FALSE,FALSE
ishkwanjigan,dim,ishkwanjigaans,/ishkwanjigan-/,,,,,,TRUE,FALSE
ishkwanjigan,loc,ishkwanjiganing,/ishkwanjigan-/,,,,,,FALSE,TRUE
nikaad,sg,nikaad,/=kaad-/,,,,,singular,FALSE,FALSE
nikaad,pl,nikaadan,/=kaad-/,,,,,plural,FALSE,FALSE
nikaad,dim,nikaadens,/=kaad-/,,,,,,TRUE,FALSE
nikaad,loc,nikaading,/=kaad-/,,,,,,FALSE,TRUE
nikaad,pej,nikaadish,/=kaad-/,,,,,,FALSE,FALSE
gashkidaasebizon,sg,gashkidaasebizon,/gashkidaasebizon-/,,,,,singular,FALSE,FALSE
gashkidaasebizon,pl,gashkidaasebizonan,/gashkidaasebizon-/,,,,,plural,FALSE,FALSE
gashkidaasebizon,dim,gashkidaasebizonens,/gashkidaasebizon-/,,,,,,TRUE,FALSE
gashkidaasebizon,loc,gashkidaasebizoning,/gashkidaasebizon-/,,,,,,FALSE,TRUE
aadizookaan,sg,aadizookaan,/aadizookaan-/,,,,,singular,FALSE,FALSE
aadizookaan,dim,aadizookaanens,/aadizookaan-/,,,,,,TRUE,FALSE
aadizookaan,pl,aadizookaanag,/aadizookaan-/,,,,,plural,FALSE,FALSE
aas,pl,aasan,/aas-/,,,,,plural,FALSE,FALSE
awi',1s - 3s - ind,indawi'aa,/awi'-/,,first_person_singular,third_person_singular,independent,,FALSE,FALSE
awi',1s - 3s - ind,nindawi'aa,/awi'-/,,first_person_singular,third_person_singular,independent,,FALSE,FALSE
awi',3s - 1s - ind,nindawi'ig,/awi'-/,,third_person_singular,first_person_singular,independent,,FALSE,FALSE
awi',1s - 3s - ind,nidawi'aa,/awi'-/,,first_person_singular,third_person_singular,independent,,FALSE,FALSE
awi',1s - 2s - ind,gidawi'in,/awi'-/,,first_person_singular,second_person_singular,independent,,FALSE,FALSE
awi',2s - 1s - ind,gidawi',/awi'-/,,second_person_singular,first_person_singular,independent,,FALSE,FALSE
awi',3s - 3' - ind,odawi'aan,/awi'-/,,third_person_singular,third_person_obviative,independent,,FALSE,FALSE
awi',3s - 3' - conj,awi'aad,/awi'-/,,third_person_singular,third_person_obviative,conjunct,,FALSE,FALSE
awi',3s - 3' - ch-conj,ewi'aad,/awi'-/,,third_person_singular,third_person_obviative,changed_conjunct,,FALSE,FALSE
awi',2s - 3 - imp,awi',/awi'-/,,second_person_singular,third_person_number_not_shown,imperative,,FALSE,FALSE
ako-,ch-conj,eko-,,,,,changed_conjunct,,FALSE,FALSE
gidagimakakii,sg,gidagimakakii,/gidagimakakiiw-/,,,,,singular,FALSE,FALSE
gidagimakakii,pl,gidagimakakiig,/gidagimakakiiw-/,,,,,plural,FALSE,FALSE
gidagimakakii,dim,gidagimakakiins,/gidagimakakiiw-/,,,,,,TRUE,FALSE
eshkam,,eshkam,,,,,,,FALSE,FALSE
eshkam,,eshkam igo,,,,,,,FALSE,FALSE
maanoo,,maanoo,,,,,,,FALSE,FALSE
boonaanimad,0s - ind,boonaanimad,/boonaanimad-/,,singular_inanimate,,independent,,FALSE,FALSE
boonaanimad,0s - conj,boonaanimak,/boonaanimad-/,,singular_inanimate,,conjunct,,FALSE,FALSE
boonaanimad,0s - ch-conj,bwaanaanimak,/boonaanimad-/,,singular_inanimate,,changed_conjunct,,FALSE,FALSE
ambe,,ambe,,,,,,,FALSE,FALSE
mazina'igan,sg,mazina'igan,/mazina'igan-/,,,,,singular,FALSE,FALSE
mazina'igan,pl,mazina'iganan,/mazina'igan-/,,,,,plural,FALSE,FALSE
mazina'igan,dim,mazina'igaans,/mazina'igan-/,,,,,,TRUE,FALSE
mazina'igan,loc,mazina'iganing,/mazina'igan-/,,,,,,FALSE,TRUE
mazina'igan,pej,mazina'iganish,/mazina'igan-/,,,,,,FALSE,FALSE
desa'an,1s - 0s - ind,indesa'aan,/desa'-/,,first_person_singular,singular_inanimate,independent,,FALSE,FALSE
desa'an,1s - 0s - ind,nindesa'aan,/desa'-/,,first_person_singular,singular_inanimate,independent,,FALSE,FALSE
desa'an,1s - 0s - ind,nidesa'aan,/desa'-/,,first_person_singular,singular_inanimate,independent,,FALSE,FALSE
desa'an,3s - 0s - ind,odesa'aan,/desa'-/,,third_person_singular,singular_inanimate,independent,,FALSE,FALSE
desa'an,3s - 0 - conj,desa'ang,/desa'-/,,third_person_singular,inanimate_number_not_shown,conjunct,,FALSE,FALSE
desa'an,3s - 0 - ch-conj,dayesa'ang,/desa'-/,,third_person_singular,inanimate_number_not_shown,changed_conjunct,,FALSE,FALSE
desa'an,2s - 0 - imp,desa'an,/desa'-/,,second_person_singular,inanimate_number_not_shown,imperative,,FALSE,FALSE
gwayakwaagamisijigan,sg,gwayakwaagamisijigan,/gwayakwaagamisijigan-/,,,,,singular,FALSE,FALSE
gwayakwaagamisijigan,pl,gwayakwaagamisijiganan,/gwayakwaagamisijigan-/,,,,,plural,FALSE,FALSE
gagiinawishki,1s - ind,ningagiinawishk,/gagiinawishki-/,,first_person_singular,,independent,,FALSE,FALSE
gagiinawishki,3s - ind,gagiinawishki,/gagiinawishki-/,,third_person_singular,,independent,,FALSE,FALSE
gagiinawishki,3s - conj,gagiinawishkid,/gagiinawishki-/,,third_person_singular,,conjunct,,FALSE,FALSE
gagiinawishki,3s - ch-conj,gegiinawishkid,/gagiinawishki-/,,third_person_singular,,changed_conjunct,,FALSE,FALSE
agindaasoowigamig,sg,agindaasoowigamig,/agindaasoowigamigw-/,,,,,singular,FALSE,FALSE
agindaasoowigamig,pl,agindaasoowigamigoon,/agindaasoowigamigw-/,,,,,plural,FALSE,FALSE
agindaasoowigamig,dim,agindaasoowigamigoons,/agindaasoowigamigw-/,,,,,,TRUE,FALSE
agindaasoowigamig,loc,agindaasoowigamigong,/agindaasoowigamigw-/,,,,,,FALSE,TRUE
nandookome,1s - ind,ninandookome,/nandookome-/,,first_person_singular,,independent,,FALSE,FALSE
nandookome,3s - ind,nandookome,/nandookome-/,,third_person_singular,,independent,,FALSE,FALSE
nandookome,3s - conj,nandookomed,/nandookome-/,,third_person_singular,,conjunct,,FALSE,FALSE
nandookome,3s - ch-conj,nendookomed,/nandookome-/,,third_person_singular,,changed_conjunct,,FALSE,FALSE
mazina'igaans,sg,mazina'igaans,/mazina'igaans-/,,,,,singular,FALSE,FALSE
mazina'igaans,pl,mazina'igaansan,/mazina'igaans-/,,,,,plural,FALSE,FALSE
mazina'igaans,loc,mazina'igaansing,/mazina'igaans-/,,,,,,FALSE,TRUE
nooskwaada'an,1s - 0s - ind,ninooskwaada'aan,/nooskwaada'-/,,first_person_singular,singular_inanimate,independent,,FALSE,FALSE
nooskwaada'an,3s - 0s - ind,onooskwaada'aan,/nooskwaada'-/,,third_person_singular,singular_inanimate,independent,,FALSE,FALSE
nooskwaada'an,3s - 0 - conj,nooskwaada'ang,/nooskwaada'-/,,third_person_singular,inanimate_number_not_shown,conjunct,,FALSE,FALSE
nooskwaada'an,3s - 0 - ch-conj,nwaaskwaada'ang,/nooskwaada'-/,,third_person_singular,inanimate_number_not_shown,changed_conjunct,,FALSE,FALSE
nooskwaada'an,2s - 0 - imp,nooskwaada'an,/nooskwaada'-/,,second_person_singular,inanimate_number_not_shown,imperative,,FALSE,FALSE
baakaabowen,1s - 3s - ind,nimbaakaabowenaa,/baakaabowen-/,,first_person_singular,third_person_singular,independent,,FALSE,FALSE
baakaabowen,3s - 3' - ind,obaakaabowenaan,/baakaabowen-/,,third_person_singular,third_person_obviative,independent,,FALSE,FALSE
baakaabowen,3s - 3' - conj,baakaabowenaad,/baakaabowen-/,,third_person_singular,third_person_obviative,conjunct,,FALSE,FALSE
baakaabowen,2s - 3 - imp,baakaabowen,/baakaabowen-/,,second_person_singular,third_person_number_not_shown,imperative,,FALSE,FALSE
giiwanimo,1s - ind,ingiiwanim,/giiwanimo-/,gaagiiwanimo,first_person_singular,,independent,,FALSE,FALSE
giiwanimo,1s - ind,ningiiwanim,/giiwanimo-/,gaagiiwanimo,first_person_singular,,independent,,FALSE,FALSE
giiwanimo,1s - ind,nigiiwanim,/giiwanimo-/,gaagiiwanimo,first_person_singular,,independent,,FALSE,FALSE
giiwanimo,3s - ind,giiwanimo,/giiwanimo-/,gaagiiwanimo,third_person_singular,,independent,,FALSE,FALSE
giiwanimo,3s - conj,giiwanimod,/giiwanimo-/,gaagiiwanimo,third_person_singular,,conjunct,,FALSE,FALSE
giiwanimo,3s - ch-conj,gaawanimod,/giiwanimo-/,gaagiiwanimo,third_person_singular,,changed_conjunct,,FALSE,FALSE
izhishin,1s - ind,indizhishin,/izhishin-/,,first_person_singular,,independent,,FALSE,FALSE
izhishin,1s - ind,nindizhishin,/izhishin-/,,first_person_singular,,independent,,FALSE,FALSE
izhishin,1s - ind,nidizhishin,/izhishin-/,,first_person_singular,,independent,,FALSE,FALSE
izhishin,3s - ind,izhishin,/izhishin-/,,third_person_singular,,independent,,FALSE,FALSE
izhishin,3s - conj,izhishing,/izhishin-/,,third_person_singular,,conjunct,,FALSE,FALSE
izhishin,3s - ch-conj,ezhishing,/izhishin-/,,third_person_singular,,changed_conjunct,,FALSE,FALSE
zhingishin,1s - ind,inzhingishin,/zhingishin-/,,first_person_singular,,independent,,FALSE,FALSE
zhingishin,1s - ind,ninzhingishin,/zhingishin-/,,first_person_singular,,independent,,FALSE,FALSE
zhingishin,1s - ind,nizhingishin,/zhingishin-/,,first_person_singular,,independent,,FALSE,FALSE
zhingishin,3s - ind,zhingishin,/zhingishin-/,,third_person_singular,,independent,,FALSE,FALSE
zhingishin,3s - conj,zhingishing,/zhingishin-/,,third_person_singular,,conjunct,,FALSE,FALSE
zhingishin,3s - ch-conj,zhengishing,/zhingishin-/,,third_person_singular,,changed_conjunct,,FALSE,FALSE
akamaw,1s - 3s - ind,indakamawaa,/akamaw-/,,first_person_singular,third_person_singular,independent,,FALSE,FALSE
akamaw,1s - 3s - ind,nindakamawaa,/akamaw-/,,first_person_singular,third_person_singular,independent,,FALSE,FALSE
akamaw,1s - 3s - ind,nidakamawaa,/akamaw-/,,first_person_singular,third_person_singular,independent,,FALSE,FALSE
akamaw,3s - 3' - ind,odakamawaan,/akamaw-/,,third_person_singular,third_person_obviative,independent,,FALSE,FALSE
akamaw,3s - 3' - conj,akamawaad,/akamaw-/,,third_person_singular,third_person_obviative,conjunct,,FALSE,FALSE
akamaw,3s - 3' - ch-conj,ekamawaad,/akamaw-/,,third_person_singular,third_person_obviative,changed_conjunct,,FALSE,FALSE
akamaw,2s - 0' - imp,akamaw,/akamaw-/,,second_person_singular,,imperative,,FALSE,FALSE
aanike-odaake-ogimaa,sg,aanike-odaake-ogimaa,/aanike-odaake-ogimaaw-/,,,,,singular,FALSE,FALSE
aanike-odaake-ogimaa,pl,aanike-odaake-ogimaag,/aanike-odaake-ogimaaw-/,,,,,plural,FALSE,FALSE
bimaadiziwin,sg,bimaadiziwin,/bimaadiziwin-/,,,,,singular,FALSE,FALSE
ombin,1s - 3s - ind,indoombinaa,/ombin-/,,first_person_singular,third_person_singular,independent,,FALSE,FALSE
ombin,1s - 3s - ind,nindoombinaa,/ombin-/,,first_person_singular,third_person_singular,independent,,FALSE,FALSE
ombin,1s - 3s - ind,nidoombinaa,/ombin-/,,first_person_singular,third_person_singular,independent,,FALSE,FALSE
ombin,3s - 3' - ind,odoombinaan,/ombin-/,,third_person_singular,third_person_obviative,independent,,FALSE,FALSE
ombin,3s - 3' - conj,ombinaad,/ombin-/,,third_person_singular,third_person_obviative,conjunct,,FALSE,FALSE
ombin,3s - 3' - ch-conj,wembinaad,/ombin-/,,third_person_singular,third_person_obviative,changed_conjunct,,FALSE,FALSE
ombin,2s - 3 - imp,ombin,/ombin-/,,second_person_singular,third_person_number_not_shown,imperative,,FALSE,FALSE
waazakonenjigan,sg,waazakonenjigan,/waazakonenjigan-/,,,,,singular,FALSE,FALSE
waazakonenjigan,pl,waazakonenjiganan,/waazakonenjigan-/,,,,,plural,FALSE,FALSE
waazakonenjigan,dim,waazakonenjigaans,/waazakonenjigan-/,,,,,,TRUE,FALSE
waazakonenjigan,loc,waazakonenjiganing,/waazakonenjigan-/,,,,,,FALSE,TRUE
zaka'an,1s - 0s - ind,inzaka'aan,/zaka'-/,,first_person_singular,singular_inanimate,independent,,FALSE,FALSE
zaka'an,1s - 0s - ind,ninzaka'aan,/zaka'-/,,first_person_singular,singular_inanimate,independent,,FALSE,FALSE
zaka'an,1s - 0s - ind,nizaka'aan,/zaka'-/,,first_person_singular,singular_inanimate,independent,,FALSE,FALSE
zaka'an,3s - 0s - ind,ozaka'aan,/zaka'-/,,third_person_singular,singular_inanimate,independent,,FALSE,FALSE
zaka'an,3s - 0 - conj,zaka'ang,/zaka'-/,,third_person_singular,inanimate_number_not_shown,conjunct,,FALSE,FALSE
zaka'an,3s - 0 - ch-conj,zeka'ang,/zaka'-/,,third_person_singular,inanimate_number_not_shown,changed_conjunct,,FALSE,FALSE
zaka'an,2s - 0 - imp,zaka'an,/zaka'-/,,second_person_singular,inanimate_number_not_shown,imperative,,FALSE,FALSE
waaseyaaban,0s - ind,waaseyaaban,/waaseyaaban-/,,singular_inanimate,,independent,,FALSE,FALSE
waaseyaaban,0s - conj,waaseyaabang,/waaseyaaban-/,,singular_inanimate,,conjunct,,FALSE,FALSE
waaseyaaban,0s - ch-conj,wayaaseyaabang,/waaseyaaban-/,,singular_inanimate,,changed_conjunct,,FALSE,FALSE
naangan,0s - ind,naangan,/naangan-/,naanaangan,singular_inanimate,,independent,,FALSE,FALSE
naangan,0s - conj,naangang,/naangan-/,naanaangan,singular_inanimate,,conjunct,,FALSE,FALSE
naangan,0s - ch-conj,nayaangang,/naangan-/,naanaangan,singular_inanimate,,changed_conjunct,,FALSE,FALSE
waazakonenjiganaatig,sg,waazakonenjiganaatig,/waazakonenjiganaatigw-/,,,,,singular,FALSE,FALSE
waazakonenjiganaatig,pl,waazakonenjiganaatigoon,/waazakonenjiganaatigw-/,,,,,plural,FALSE,FALSE
waazakonenjiganaatig,dim,waazakonenjiganaatigoons,/waazakonenjiganaatigw-/,,,,,,TRUE,FALSE
waazakonenjiganaatig,loc,wazakonenjiganaatigong,/waazakonenjiganaatigw-/,,,,,,FALSE,TRUE
zaka'igan,sg,zaka'igan,/zaka'igan-/,,,,,singular,FALSE,FALSE
zaka'igan,pl,zaka'iganan,/zaka'igan-/,,,,,plural,FALSE,FALSE
zaka'igan,dim,zaka'igaans,/zaka'igan-/,,,,,,TRUE,FALSE
zaka'igan,loc,zaka'iganing,/zaka'igan-/,,,,,,FALSE,TRUE
minwenim,1s - 3s - ind,niminwenimaa,/minwenim-/,,first_person_singular,third_person_singular,independent,,FALSE,FALSE
minwenim,3s - 3' - ind,ominwenimaan,/minwenim-/,,third_person_singular,third_person_obviative,independent,,FALSE,FALSE
minwenim,3s - 3' - conj,minwenimaad,/minwenim-/,,third_person_singular,third_person_obviative,conjunct,,FALSE,FALSE
minwenim,3s - 3' - ch-conj,menwenimaad,/minwenim-/,,third_person_singular,third_person_obviative,changed_conjunct,,FALSE,FALSE
minwenim,2s - 3 - imp,minwenim,/minwenim-/,,second_person_singular,third_person_number_not_shown,imperative,,FALSE,FALSE
dibishkoo,,dibishkoo,,,,,,,FALSE,FALSE
minwendaagozi,1s - ind,niminwendaagoz,/minwendaagozi-/,maminwendaagozi,first_person_singular,,independent,,FALSE,FALSE
minwendaagozi,2s - ind,giminwendaagoz,/minwendaagozi-/,maminwendaagozi,second_person_singular,,independent,,FALSE,FALSE
minwendaagozi,3s - ind,minwendaagozi,/minwendaagozi-/,maminwendaagozi,third_person_singular,,independent,,FALSE,FALSE
minwendaagozi,3p - ind,minwendaagoziwag,/minwendaagozi-/,maminwendaagozi,3p,,independent,,FALSE,FALSE
minwendaagozi,3s - conj,minwendaagozid,/minwendaagozi-/,maminwendaagozi,third_person_singular,,conjunct,,FALSE,FALSE
minwendaagozi,3s - ch-conj,menwendaagozid,/minwendaagozi-/,maminwendaagozi,third_person_singular,,changed_conjunct,,FALSE,FALSE
minwendaagozi,3p - part,menwendaagozijig,/minwendaagozi-/,maminwendaagozi,3p,,participle,,FALSE,FALSE
neshangaa,0s - ind,neshangaa,/neshangaa-/,,singular_inanimate,,independent,,FALSE,FALSE
neshangaa,0s - conj,neshangaag,/neshangaa-/,,singular_inanimate,,conjunct,,FALSE,FALSE
neshangaa,0s - ind - aug,neshangaamagad,/neshangaa-/,,singular_inanimate,,independent,,FALSE,FALSE
neshangaa,0s - ch-conj,nayeshangaag,/neshangaa-/,,singular_inanimate,,changed_conjunct,,FALSE,FALSE
neshangisin,0s - ind,neshangisin,/neshangisin-/,,singular_inanimate,,independent,,FALSE,FALSE
neshangisin,0s - conj,neshangising,/neshangisin-/,,singular_inanimate,,conjunct,,FALSE,FALSE
neshangisin,0s - ch-conj,nayeshangising,/neshangisin-/,,singular_inanimate,,changed_conjunct,,FALSE,FALSE
maakise,1s - ind,nimaakise,/maakise-/,,first_person_singular,,independent,,FALSE,FALSE
maakise,3s - ind,maakise,/maakise-/,,third_person_singular,,independent,,FALSE,FALSE
maakise,3s - conj,maakised,/maakise-/,,third_person_singular,,conjunct,,FALSE,FALSE
beshaa,0s - ind,beshaa,/beshaa-/,,singular_inanimate,,independent,,FALSE,FALSE
beshaa,0s - conj,beshaag,/beshaa-/,,singular_inanimate,,conjunct,,FALSE,FALSE
beshaa,0s - ind - aug,beshaamagad,/beshaa-/,,singular_inanimate,,independent,,FALSE,FALSE
beshaa,0s - ch-conj,bayeshaag,/beshaa-/,,singular_inanimate,,changed_conjunct,,FALSE,FALSE
biitoogwaajigan,sg,biitoogwaajigan,/biitoogwaajigan-/,,,,,singular,FALSE,FALSE
biitoogwaajigan,pl,biitoogwaajiganan,/biitoogwaajigan-/,,,,,plural,FALSE,FALSE
inaabiiginigewinini,sg,inaabiiginigewinini,/inaabiiginigewininiw-/,,,,,singular,FALSE,FALSE
inaabiiginigewinini,pl,inaabiiginigewininiwag,/inaabiiginigewininiw-/,,,,,plural,FALSE,FALSE
mizay,sg,mizay,/mizay-/,,,,,singular,FALSE,FALSE
mizay,pl,mizayag,/mizay-/,,,,,plural,FALSE,FALSE
mizay,dim,mizayens,/mizay-/,,,,,,TRUE,FALSE
gwendaaseg,,gwendaasegin,,,,,,,FALSE,FALSE
mishibizhii,sg,mishibizhii,/mishibizhiiw-/,,,,,singular,FALSE,FALSE
mishibizhii,pl,mishibizhiig,/mishibizhiiw-/,,,,,plural,FALSE,FALSE
mishibizhii,dim,mishibizhiins,/mishibizhiiw-/,,,,,,TRUE,FALSE
miskwiiwidoone,1s - ind,nimiskwiiwidoone,/miskwiiwidoone-/,,first_person_singular,,independent,,FALSE,FALSE
miskwiiwidoone,3s - ind,miskwiiwidoone,/miskwiiwidoone-/,,third_person_singular,,independent,,FALSE,FALSE
miskwiiwidoone,3s - conj,miskwiiwidooned,/miskwiiwidoone-/,,third_person_singular,,conjunct,,FALSE,FALSE
miskwiiwidoone,3s - ch-conj,meskwiiwidooned,/miskwiiwidoone-/,,third_person_singular,,changed_conjunct,,FALSE,FALSE
miskodoonebii'on,sg,miskodoonebii'on,/miskodoonebii'on-/,,,,,singular,FALSE,FALSE
miskodoonebii'on,pl,miskodoonebii'onan,/miskodoonebii'on-/,,,,,plural,FALSE,FALSE
inaagamin,0s - ind,inaagamin,/inaagami-/,,singular_inanimate,,independent,,FALSE,FALSE
inaagamin,0s - conj,inaagamig,/inaagami-/,,singular_inanimate,,conjunct,,FALSE,FALSE
inaagamin,0s - ch-conj,enaagamig,/inaagami-/,,singular_inanimate,,changed_conjunct,,FALSE,FALSE
bizindam,1s - ind,imbizindam,/bizind+am-/,,first_person_singular,,independent,,FALSE,FALSE
bizindam,1s - ind,nimbizindam,/bizind+am-/,,first_person_singular,,independent,,FALSE,FALSE
bizindam,1s - ind,nibizindam,/bizind+am-/,,first_person_singular,,independent,,FALSE,FALSE
bizindam,3s - ind,bizindam,/bizind+am-/,,third_person_singular,,independent,,FALSE,FALSE
bizindam,3s - conj,bizindang,/bizind+am-/,,third_person_singular,,conjunct,,FALSE,FALSE
bizindam,3s - ch-conj,bezindang,/bizind+am-/,,third_person_singular,,changed_conjunct,,FALSE,FALSE
bizindam,2s - imp,bizindan,/bizind+am-/,,second_person_singular,,imperative,,FALSE,FALSE
agaasendan,1s - 0s - ind,indagaasendaan,/agaasend-/,,first_person_singular,singular_inanimate,independent,,FALSE,FALSE
agaasendan,1s - 0s - ind,nindagaasendaan,/agaasend-/,,first_person_singular,singular_inanimate,independent,,FALSE,FALSE
agaasendan,1s - 0s - ind,nidagaasendaan,/agaasend-/,,first_person_singular,singular_inanimate,independent,,FALSE,FALSE
agaasendan,3s - 0s - ind,odagaasendaan,/agaasend-/,,third_person_singular,singular_inanimate,independent,,FALSE,FALSE
agaasendan,3s - 0 - conj,agaasendang,/agaasend-/,,third_person_singular,inanimate_number_not_shown,conjunct,,FALSE,FALSE
agaasendan,3s - 0 - ch-conj,egaasendang,/agaasend-/,,third_person_singular,inanimate_number_not_shown,changed_conjunct,,FALSE,FALSE
agaasendan,3' - 0 - imp,agaasendan,/agaasend-/,,inanimate_number_not_shown,third_person_obviative,imperative,,FALSE,FALSE
bangii,,bangii,,,,,,,FALSE,FALSE
bangii,,bangii,,,,,,,FALSE,FALSE
ishkweninj,sg,ishkweninj,/ishkweninjy-/,,,,,singular,FALSE,FALSE
ishkweninj,pl,ishkweninjiin,/ishkweninjy-/,,,,,plural,FALSE,FALSE
ajina,,ajina,,,,,,,FALSE,FALSE
bimaadizi,1s - ind,imbimaadiz,/bimaadizi-/,babimaadizi,first_person_singular,,independent,,FALSE,FALSE
bimaadizi,1s - ind,nimbimaadiz,/bimaadizi-/,babimaadizi,first_person_singular,,independent,,FALSE,FALSE
bimaadizi,1s - ind,nibimaadiz,/bimaadizi-/,babimaadizi,first_person_singular,,independent,,FALSE,FALSE
bimaadizi,3s - ind,bimaadizi,/bimaadizi-/,babimaadizi,third_person_singular,,independent,,FALSE,FALSE
bimaadizi,3s - conj,bimaadizid,/bimaadizi-/,babimaadizi,third_person_singular,,conjunct,,FALSE,FALSE
bimaadizi,3s - ch-conj,bemaadizid,/bimaadizi-/,babimaadizi,third_person_singular,,changed_conjunct,,FALSE,FALSE
babaamaadizi,1s - ind,imbabaamaadiz,/babaamaadizi-/,,first_person_singular,,independent,,FALSE,FALSE
babaamaadizi,1s - ind,nimbabaamaadiz,/babaamaadizi-/,,first_person_singular,,independent,,FALSE,FALSE
babaamaadizi,1s - ind,nibabaamaadiz,/babaamaadizi-/,,first_person_singular,,independent,,FALSE,FALSE
babaamaadizi,3s - ind,babaamaadizi,/babaamaadizi-/,,third_person_singular,,independent,,FALSE,FALSE
babaamaadizi,3s - conj,babaamaadizid,/babaamaadizi-/,,third_person_singular,,conjunct,,FALSE,FALSE
babaamaadizi,3s - ch-conj,bebaamaadizid,/babaamaadizi-/,,third_person_singular,,changed_conjunct,,FALSE,FALSE
nikon,sg,nikon,/=kon-/,,,,,singular,FALSE,FALSE
nikon,loc,nikoning,/=kon-/,,,,,,FALSE,TRUE
ondizi,1s - ind,indoondiz,/ondizi-/,,first_person_singular,,independent,,FALSE,FALSE
ondizi,1s - ind,nindoondiz,/ondizi-/,,first_person_singular,,independent,,FALSE,FALSE
ondizi,1s - ind,nidoondiz,/ondizi-/,,first_person_singular,,independent,,FALSE,FALSE
ondizi,3s - ind,ondizi,/ondizi-/,,third_person_singular,,independent,,FALSE,FALSE
ondizi,3s - conj,ondizid,/ondizi-/,,third_person_singular,,conjunct,,FALSE,FALSE
ondizi,3s - ch-conj,wendizid,/ondizi-/,,third_person_singular,,changed_conjunct,,FALSE,FALSE
abiiwigamig,sg,abiiwigamig,/abiiwigamigw-/,,,,,singular,FALSE,FALSE
abiiwigamig,pl,abiiwigamigoon,/abiiwigamigw-/,,,,,plural,FALSE,FALSE
abiiwigamig,dim,abiiwigamigoons,/abiiwigamigw-/,,,,,,TRUE,FALSE
abiiwigamig,loc,abiiwigamigong,/abiiwigamigw-/,,,,,,FALSE,TRUE
onashkina',1s - 3s - ind,indoonashkina'aa,/onashkina'-/,,first_person_singular,third_person_singular,independent,,FALSE,FALSE
onashkina',1s - 3s - ind,nindoonashkina'aa,/onashkina'-/,,first_person_singular,third_person_singular,independent,,FALSE,FALSE
onashkina',1s - 3s - ind,nidoonashkina'aa,/onashkina'-/,,first_person_singular,third_person_singular,independent,,FALSE,FALSE
onashkina',3s - 3' - ind,odoonashkina'aan,/onashkina'-/,,third_person_singular,third_person_obviative,independent,,FALSE,FALSE
onashkina',3s - 3' - conj,onashkina'aad,/onashkina'-/,,third_person_singular,third_person_obviative,conjunct,,FALSE,FALSE
onashkina',3s - 3' - ch-conj,wenashkina'aad,/onashkina'-/,,third_person_singular,third_person_obviative,changed_conjunct,,FALSE,FALSE
onashkina',2s - 3 - imp,onashkina',/onashkina'-/,,second_person_singular,third_person_number_not_shown,imperative,,FALSE,FALSE
onzaamiwane,1s - ind,indoonzaamiwane,/onzaamiwane-/,,first_person_singular,,independent,,FALSE,FALSE
onzaamiwane,1s - ind,nindoonzaamiwane,/onzaamiwane-/,,first_person_singular,,independent,,FALSE,FALSE
onzaamiwane,1s - ind,nidoonzaamiwane,/onzaamiwane-/,,first_person_singular,,independent,,FALSE,FALSE
onzaamiwane,3s - conj,onzaamiwaned,/onzaamiwane-/,,third_person_singular,,conjunct,,FALSE,FALSE
onzaamiwane,3s - ch-conj,wenzaamiwaned,/onzaamiwane-/,,third_person_singular,,changed_conjunct,,FALSE,FALSE
gashkaabika'igan,sg,gashkaabika'igan,/gashkaabika'igan-/,,,,,singular,FALSE,FALSE
gashkaabika'igan,pl,gashkaabika'iganan,/gashkaabika'igan-/,,,,,plural,FALSE,FALSE
gashkaabika'igan,dim,gashkaabika'igaans,/gashkaabika'igan-/,,,,,,TRUE,FALSE
gashkaabika'igan,loc,gashkaabika'iganing,/gashkaabika'igan-/,,,,,,FALSE,TRUE
gashkaabika',1s - 3s - ind,ingashkaabika'waa,/gashkaabika'w-/,,first_person_singular,third_person_singular,independent,,FALSE,FALSE
gashkaabika',1s - 3s - ind,ningashkaabika'waa,/gashkaabika'w-/,,first_person_singular,third_person_singular,independent,,FALSE,FALSE
gashkaabika',1s - 3s - ind,nigashkaabika'waa,/gashkaabika'w-/,,first_person_singular,third_person_singular,independent,,FALSE,FALSE
gashkaabika',3s - 3' - ind,ogashkaabika'waan,/gashkaabika'w-/,,third_person_singular,third_person_obviative,independent,,FALSE,FALSE
gashkaabika',3s - 3' - conj,gashkaabika'waad,/gashkaabika'w-/,,third_person_singular,third_person_obviative,conjunct,,FALSE,FALSE
gashkaabika',3s - 3' - ch-conj,geshkaabika'waad,/gashkaabika'w-/,,third_person_singular,third_person_obviative,changed_conjunct,,FALSE,FALSE
gashkaabika',2s - 3 - imp,gashkaabika',/gashkaabika'w-/,,second_person_singular,third_person_number_not_shown,imperative,,FALSE,FALSE
wiigiwaam,sg,wiigiwaam,/wiigiwaam-/,,,,,singular,FALSE,FALSE
wiigiwaam,pl,wiigiwaaman,/wiigiwaam-/,,,,,plural,FALSE,FALSE
wiigiwaam,dim,wiigiwaamens,/wiigiwaam-/,,,,,,TRUE,FALSE
wiigiwaam,loc,wiigiwaaming,/wiigiwaam-/,,,,,,FALSE,TRUE
gibishkwaande'on,sg,gibishkwaande'on,/gibishkwaande'on-/,,,,,singular,FALSE,FALSE
gibishkwaande'on,pl,gibishkwaande'onan,/gibishkwaande'on-/,,,,,plural,FALSE,FALSE
abanzh,sg,abanzh,/abanzhy-/,,,,,singular,FALSE,FALSE
abanzh,pl,abanzhiin,/abanzhy-/,,,,,plural,FALSE,FALSE
abanzh,dim,abanzhiins,/abanzhy-/,,,,,,TRUE,FALSE
abanzh,loc,abanzhiing,/abanzhy-/,,,,,,FALSE,TRUE
abanzh,1s - 0s - pos,indabanzh,/abanzhy-/,,first_person_singular,singular_inanimate,,,FALSE,FALSE
abanzh,1s - 0s - pos,nindabanzh,/abanzhy-/,,first_person_singular,singular_inanimate,,,FALSE,FALSE
abanzh,1s - 0s - pos,nidabanzh,/abanzhy-/,,first_person_singular,singular_inanimate,,,FALSE,FALSE
gizhibaayaakowebishkigan,sg,gizhibaayaakowebishkigan,/gizhibaayaakowebishkigan-/,,,,,singular,FALSE,FALSE
gizhibaayaakowebishkigan,pl,gizhibaayaakowebishkiganan,/gizhibaayaakowebishkigan-/,,,,,plural,FALSE,FALSE
mitigo-waakaa'igan,sg,mitigo-waakaa'igan,/mitigo-waakaa'igan-/,,,,,singular,FALSE,FALSE
mitigo-waakaa'igan,pl,mitigo-waakaa'iganan,/mitigo-waakaa'igan-/,,,,,plural,FALSE,FALSE
mitigo-waakaa'igan,loc,mitigo-waakaa'iganing,/mitigo-waakaa'igan-/,,,,,,FALSE,TRUE
mitigo-waakaa'igan,dim,mitigo-waakaa'igaans,/mitigo-waakaa'igan-/,,,,,,TRUE,FALSE
mitigo-waakaa'igan,dim,mitigo-waakaa'iganens,/mitigo-waakaa'igan-/,,,,,,TRUE,FALSE
bishagaakwa'igan,sg,bishagaakwa'igan,/bishagaakwa'igan-/,,,,,singular,FALSE,FALSE
bishagaakwa'igan,pl,bishagaakwa'iganan,/bishagaakwa'igan-/,,,,,plural,FALSE,FALSE
giishka'aakwewinini,sg,giishka'aakwewinini,/giishka'aakwewininiw-/,,,,,singular,FALSE,FALSE
giishka'aakwewinini,pl,giishka'aakwewininiwag,/giishka'aakwewininiw-/,,,,,plural,FALSE,FALSE
gizhibaayaakowebishkige,1s - ind,ningizhibaayaakowebishkige,/gizhibaayaakowebishkige-/,,first_person_singular,,independent,,FALSE,FALSE
gizhibaayaakowebishkige,3s - ind,gizhibaayaakowebishkige,/gizhibaayaakowebishkige-/,,third_person_singular,,independent,,FALSE,FALSE
gizhibaayaakowebishkige,3s - conj,gizhibaayaakowebishkiged,/gizhibaayaakowebishkige-/,,third_person_singular,,conjunct,,FALSE,FALSE
gizhibaayaakowebishkige,3s - ch-conj,gezhibaayaakowebishkiged,/gizhibaayaakowebishkige-/,,third_person_singular,,changed_conjunct,,FALSE,FALSE
gashkendam,1s - ind,ingashkendam,/gashkend+am-/,gagashkendam,first_person_singular,,independent,,FALSE,FALSE
gashkendam,1s - ind,ningashkendam,/gashkend+am-/,gagashkendam,first_person_singular,,independent,,FALSE,FALSE
gashkendam,1s - ind,nigashkendam,/gashkend+am-/,gagashkendam,first_person_singular,,independent,,FALSE,FALSE
gashkendam,3s - ind,gashkendam,/gashkend+am-/,gagashkendam,third_person_singular,,independent,,FALSE,FALSE
gashkendam,3s - conj,gashkendang,/gashkend+am-/,gagashkendam,third_person_singular,,conjunct,,FALSE,FALSE
gashkendam,3s - ch-conj,geshkendang,/gashkend+am-/,gagashkendam,third_person_singular,,changed_conjunct,,FALSE,FALSE
ginwaa,0s - ind,ginwaa,/ginwaa-/,,singular_inanimate,,independent,,FALSE,FALSE
ginwaa,0s - conj,ginwaag,/ginwaa-/,,singular_inanimate,,conjunct,,FALSE,FALSE
ginwaa,0s - ch-conj,genwaag,/ginwaa-/,,singular_inanimate,,changed_conjunct,,FALSE,FALSE
ginwaa,0s - aug - ind,ginwaamagad,/ginwaa-/,,singular_inanimate,,independent,,FALSE,FALSE
mewinzha,,mewinzha,,,,,,,FALSE,FALSE
mewinzha,,mewinzha go,,,,,,,FALSE,FALSE
izhinaagwad,0s - ind,izhinaagwad,/izhinaagwad-/,ayizhinaagwad,singular_inanimate,,independent,,FALSE,FALSE
izhinaagwad,0s - conj,izhinaagwak,/izhinaagwad-/,ayizhinaagwad,singular_inanimate,,conjunct,,FALSE,FALSE
izhinaagwad,0s - ch-conj,ezhinaagwak,/izhinaagwad-/,ayizhinaagwad,singular_inanimate,,changed_conjunct,,FALSE,FALSE
izhinaagozi,1s - ind,indizhinaagoz,/izhinaagozi-/,ayizhinaagozi,first_person_singular,,independent,,FALSE,FALSE
izhinaagozi,1s - ind,nindizhinaagoz,/izhinaagozi-/,ayizhinaagozi,first_person_singular,,independent,,FALSE,FALSE
izhinaagozi,1s - ind,nidizhinaagoz,/izhinaagozi-/,ayizhinaagozi,first_person_singular,,independent,,FALSE,FALSE
izhinaagozi,3s - ind,izhinaagozi,/izhinaagozi-/,ayizhinaagozi,third_person_singular,,independent,,FALSE,FALSE
izhinaagozi,3s - conj,izhinaagozid,/izhinaagozi-/,ayizhinaagozi,third_person_singular,,conjunct,,FALSE,FALSE
izhinaagozi,3s - ch-conj,ezhinaagozid,/izhinaagozi-/,ayizhinaagozi,third_person_singular,,changed_conjunct,,FALSE,FALSE
ganawaabi,1s - ind,inganawaab,/ganawaabi-/,gaganawaabi,first_person_singular,,independent,,FALSE,FALSE
ganawaabi,1s - ind,ninganawaab,/ganawaabi-/,gaganawaabi,first_person_singular,,independent,,FALSE,FALSE
ganawaabi,1s - ind,niganawaab,/ganawaabi-/,gaganawaabi,first_person_singular,,independent,,FALSE,FALSE
ganawaabi,3s - ind,ganawaabi,/ganawaabi-/,gaganawaabi,third_person_singular,,independent,,FALSE,FALSE
ganawaabi,3s - conj,ganawaabid,/ganawaabi-/,gaganawaabi,third_person_singular,,conjunct,,FALSE,FALSE
ganawaabi,3s - ch-conj,genawaabid,/ganawaabi-/,gaganawaabi,third_person_singular,,changed_conjunct,,FALSE,FALSE
ganawaabi,2s - imp,ganawaabin,/ganawaabi-/,gaganawaabi,second_person_singular,,imperative,,FALSE,FALSE
dibaabam,1s - 3s - ind,indibaabamaa,/dibaabam-/,,first_person_singular,third_person_singular,independent,,FALSE,FALSE
dibaabam,1s - 3s - ind,nindibaabamaa,/dibaabam-/,,first_person_singular,third_person_singular,independent,,FALSE,FALSE
dibaabam,1s - 3s - ind,nidibaabamaa,/dibaabam-/,,first_person_singular,third_person_singular,independent,,FALSE,FALSE
dibaabam,3s - 3' - ind,odibaabamaan,/dibaabam-/,,third_person_singular,third_person_obviative,independent,,FALSE,FALSE
dibaabam,3s - 3' - conj,dibaabamaad,/dibaabam-/,,third_person_singular,third_person_obviative,conjunct,,FALSE,FALSE
dibaabam,3s - 3' - ch-conj,debaabamaad,/dibaabam-/,,third_person_singular,third_person_obviative,changed_conjunct,,FALSE,FALSE
dibaabam,2s - 3 - imp,dibaabam,/dibaabam-/,,second_person_singular,third_person_number_not_shown,imperative,,FALSE,FALSE
nanda-,,nanda-,,,,,,,FALSE,FALSE
mazinaabidoo'iganaatig,sg,mazinaabidoo'iganaatig,/mazinaabidoo'iganaatigw-/,,,,,singular,FALSE,FALSE
mazinaabidoo'iganaatig,pl,mazinaabidoo'iganaatigoon,/mazinaabidoo'iganaatigw-/,,,,,plural,FALSE,FALSE
mazinaabidoo'iganaatig,dim,mazinaabidoo'iganaatigoons,/mazinaabidoo'iganaatigw-/,,,,,,TRUE,FALSE
mazinaabidoo'iganaatig,loc,mazinaabidoo'iganaatigong,/mazinaabidoo'iganaatigw-/,,,,,,FALSE,TRUE
maang,sg,maang,/maangw-/,,,,,singular,FALSE,FALSE
maang,pl,maangwag,/maangw-/,,,,,plural,FALSE,FALSE
maang,pl,maangog,/maangw-/,,,,,plural,FALSE,FALSE
maang,dim,maangoons,/maangw-/,,,,,,TRUE,FALSE
maangogwan,sg,maangogwan,/maangogwan-/,,,,,singular,FALSE,FALSE
maangogwan,pl,maangogwanag,/maangogwan-/,,,,,plural,FALSE,FALSE
gidiskaabiigishkaa,0s - ind,gidiskaabiigishkaa,/gidiskaabiigishkaa-/,,singular_inanimate,,independent,,FALSE,FALSE
gidiskaabiigishkaa,0s - conj,gidiskaabiigishkaag,/gidiskaabiigishkaa-/,,singular_inanimate,,conjunct,,FALSE,FALSE
gidiskaabiigishkaa,0s - ch-conj,gediskaabiigishkaag,/gidiskaabiigishkaa-/,,singular_inanimate,,changed_conjunct,,FALSE,FALSE
gidiskaabiigishkaa,0s - ind - aug,gidiskaabiigishkaamagad,/gidiskaabiigishkaa-/,,singular_inanimate,,independent,,FALSE,FALSE
geshawishkan,1s - 0s - ind,ingeshawishkaan,/geshawishk-/,,first_person_singular,singular_inanimate,independent,,FALSE,FALSE
geshawishkan,1s - 0s - ind,ningeshawishkaan,/geshawishk-/,,first_person_singular,singular_inanimate,independent,,FALSE,FALSE
geshawishkan,1s - 0s - ind,nigeshawishkaan,/geshawishk-/,,first_person_singular,singular_inanimate,independent,,FALSE,FALSE
geshawishkan,3s - 0s - ind,ogeshawishkaan,/geshawishk-/,,third_person_singular,singular_inanimate,independent,,FALSE,FALSE
geshawishkan,3s - 0 - conj,geshawishkang,/geshawishk-/,,third_person_singular,inanimate_number_not_shown,conjunct,,FALSE,FALSE
geshawishkan,3s - 0 - ch-conj,gayeshawishkang,/geshawishk-/,,third_person_singular,inanimate_number_not_shown,changed_conjunct,,FALSE,FALSE
geshawishkan,2s - 3 - imp,geshawishkan,/geshawishk-/,,second_person_singular,third_person_number_not_shown,imperative,,FALSE,FALSE
wani',1s - 3s - ind,niwani'aa,/wani'-/,,first_person_singular,third_person_singular,independent,,FALSE,FALSE
wani',3s - 3' - ind,owani'aan,/wani'-/,,third_person_singular,third_person_obviative,independent,,FALSE,FALSE
wani',3s - 3' - conj,wani'aad,/wani'-/,,third_person_singular,third_person_obviative,conjunct,,FALSE,FALSE
wani',3s - 3' - ch-conj,weni'aad,/wani'-/,,third_person_singular,third_person_obviative,changed_conjunct,,FALSE,FALSE
wani',2s - 3 - imp,wani',/wani'-/,,second_person_singular,third_person_number_not_shown,imperative,,FALSE,FALSE
wanisin,0s - ind,wanisin,/wanisin-/,wawanisin,singular_inanimate,,independent,,FALSE,FALSE
wanisin,0s - conj,wanising,/wanisin-/,wawanisin,singular_inanimate,,conjunct,,FALSE,FALSE
wanisin,0s - ch-conj,wenising,/wanisin-/,wawanisin,singular_inanimate,,changed_conjunct,,FALSE,FALSE
noomazhaan,sg,noomazhaan,/noomazhaan-/,,,,,singular,FALSE,FALSE
noomazhaan,pl,noomazhaanan,/noomazhaan-/,,,,,plural,FALSE,FALSE
gizhiiwewidam,3s - ind,gizhiiwewidam,/gizhiiwewid+am-/,,third_person_singular,,independent,,FALSE,FALSE
gizhiiwewidam,3s - conj,gizhiiwewidang,/gizhiiwewid+am-/,,third_person_singular,,conjunct,,FALSE,FALSE
gizhiiwewidam,3s - ch-conj,gezhiiwewidang,/gizhiiwewid+am-/,,third_person_singular,,changed_conjunct,,FALSE,FALSE
ombiigwewe,3s - ind,ombiigwewe,/ombiigwewe-/,,third_person_singular,,independent,,FALSE,FALSE
ombiigwewe,3s - conj,ombiigwewed,/ombiigwewe-/,,third_person_singular,,conjunct,,FALSE,FALSE
ombiigwewe,3s - ch-conj,wembiigwewed,/ombiigwewe-/,,third_person_singular,,changed_conjunct,,FALSE,FALSE
ikwa,sg,ikwa,/ikw-/,,,,,singular,FALSE,FALSE
ikwa,pl,ikwag,/ikw-/,,,,,plural,FALSE,FALSE
zaagi'idiwin,sg,zaagi'idiwin,/zaagi'idiwin-/,,,,,singular,FALSE,FALSE
zaagi',1s - 3s - ind,inzaagi'aa,/zaagi'-/,,first_person_singular,third_person_singular,independent,,FALSE,FALSE
zaagi',1s - 3s - ind,ninzaagi'aa,/zaagi'-/,,first_person_singular,third_person_singular,independent,,FALSE,FALSE
zaagi',1s - 3s - ind,nizaagi'aa,/zaagi'-/,,first_person_singular,third_person_singular,independent,,FALSE,FALSE
zaagi',3s - 1s - ind,nizaagi'ig,/zaagi'-/,,third_person_singular,first_person_singular,independent,,FALSE,FALSE
zaagi',X - 1s - ind,nizaagi'igoo,/zaagi'-/,,indefinite,first_person_singular,independent,,FALSE,FALSE
zaagi',1s - 2s - ind,gizaagi'in,/zaagi'-/,,first_person_singular,second_person_singular,independent,,FALSE,FALSE
zaagi',2s - 1s - ind,gizaagi',/zaagi'-/,,second_person_singular,first_person_singular,independent,,FALSE,FALSE
zaagi',3s - 3' - ind,ozaagi'aan,/zaagi'-/,,third_person_singular,third_person_obviative,independent,,FALSE,FALSE
zaagi',3s - ind,zaagi'aa,/zaagi'-/,,third_person_singular,,independent,,FALSE,FALSE
zaagi',3s - 3' - conj,zaagi'aad,/zaagi'-/,,third_person_singular,third_person_obviative,conjunct,,FALSE,FALSE
zaagi',3s - 3' - ch-conj,zayaagi'aad,/zaagi'-/,,third_person_singular,third_person_obviative,changed_conjunct,,FALSE,FALSE
zaagi',2s - 3 - imp,zaagi',/zaagi'-/,,second_person_singular,third_person_number_not_shown,imperative,,FALSE,FALSE
zhawenim,1s - 3s - ind,inzhawenimaa,/zhawenim-/,,first_person_singular,third_person_singular,independent,,FALSE,FALSE
zhawenim,1s - 3s - ind,ninzhawenimaa,/zhawenim-/,,first_person_singular,third_person_singular,independent,,FALSE,FALSE
zhawenim,1s - 3s - ind,nizhawenimaa,/zhawenim-/,,first_person_singular,third_person_singular,independent,,FALSE,FALSE
zhawenim,3s - 3' - ind,ozhawenimaan,/zhawenim-/,,third_person_singular,third_person_obviative,independent,,FALSE,FALSE
zhawenim,3s - 3' - conj,zhawenimaad,/zhawenim-/,,third_person_singular,third_person_obviative,conjunct,,FALSE,FALSE
zhawenim,3s - 3' - ch-conj,zhewenimaad,/zhawenim-/,,third_person_singular,third_person_obviative,changed_conjunct,,FALSE,FALSE
zhawenim,2s - 3 - imp,zhawenim,/zhawenim-/,,second_person_singular,third_person_number_not_shown,imperative,,FALSE,FALSE
dabasaa,0s - ind,dabasaa,/dabasaa-/,,singular_inanimate,,independent,,FALSE,FALSE
dabasaa,0s - conj,dabasaag,/dabasaa-/,,singular_inanimate,,conjunct,,FALSE,FALSE
dabasaa,0s - ch-conj,debasaag,/dabasaa-/,,singular_inanimate,,changed_conjunct,,FALSE,FALSE
dabasaa,0s - aug - ind,dabasaamagad,/dabasaa-/,,singular_inanimate,,independent,,FALSE,FALSE
mashkiigimin,sg,mashkiigimin,/mashkiigimin-/,,,,,singular,FALSE,FALSE
mashkiigimin,pl,mashkiigiminan,/mashkiigimin-/,,,,,plural,FALSE,FALSE
mashkiigimin,dim,mashkiigiminens,/mashkiigimin-/,,,,,,TRUE,FALSE
mashkiigimin,loc,mashkiigimining,/mashkiigimin-/,,,,,,FALSE,TRUE
mashkiigiminagaawanzh,sg,mashkiigiminagaawanzh,/mashkiigiminagaawanzhy-/,,,,,singular,FALSE,FALSE
mashkiigiminagaawanzh,pl,mashkiigiminagaawanzhiin,/mashkiigiminagaawanzhy-/,,,,,plural,FALSE,FALSE
mashkiigiminagaawanzh,dim,mashkiigiminagaawanzhiins,/mashkiigiminagaawanzhy-/,,,,,,TRUE,FALSE
mashkiigiminagaawanzh,loc,mashkiigiminagaawanzhiing,/mashkiigiminagaawanzhy-/,,,,,,FALSE,TRUE
niisaabiiginan,1s - 0s - ind,niniisaabiiginaan,/niisaabiigin-/,,first_person_singular,singular_inanimate,independent,,FALSE,FALSE
niisaabiiginan,3s - 0s - ind,oniisaabiiginaan,/niisaabiigin-/,,third_person_singular,singular_inanimate,independent,,FALSE,FALSE
niisaabiiginan,3s - 0 - conj,niisaabiiginang,/niisaabiigin-/,,third_person_singular,inanimate_number_not_shown,conjunct,,FALSE,FALSE
niisaabiiginan,3s - 0 - ch-conj,naasaabiiginang,/niisaabiigin-/,,third_person_singular,inanimate_number_not_shown,changed_conjunct,,FALSE,FALSE
niisaabiiginan,2s - 0 - imp,niisaabiiginan,/niisaabiigin-/,,second_person_singular,inanimate_number_not_shown,imperative,,FALSE,FALSE
boozaabikinigan,sg,boozaabikinigan,/boozaabikinigan-/,,,,,singular,FALSE,FALSE
maazhise,1s - ind,nimaazhise,/maazhise-/,,first_person_singular,,independent,,FALSE,FALSE
maazhise,3s - ind,maazhise,/maazhise-/,,third_person_singular,,independent,,FALSE,FALSE
maazhise,3s - conj,maazhised,/maazhise-/,,third_person_singular,,conjunct,,FALSE,FALSE
maazhise,3s - part,mayaazhised,/maazhise-/,,third_person_singular,,participle,,FALSE,FALSE
debizi,1s - ind,indebiz,/debizi-/,,first_person_singular,,independent,,FALSE,FALSE
debizi,1s - ind,nindebiz,/debizi-/,,first_person_singular,,independent,,FALSE,FALSE
debizi,1s - ind,nidebiz,/debizi-/,,first_person_singular,,independent,,FALSE,FALSE
debizi,3s - ind,debizi,/debizi-/,,third_person_singular,,independent,,FALSE,FALSE
debizi,3s - conj,debizid,/debizi-/,,third_person_singular,,conjunct,,FALSE,FALSE
debizi,3s - ch-conj,dayebizid,/debizi-/,,third_person_singular,,changed_conjunct,,FALSE,FALSE
nenawi',1s - 3s - ind,ninenawi'aa,/nenawi'-/,,first_person_singular,third_person_singular,independent,,FALSE,FALSE
nenawi',3s - 3' - ind,onenawi'aan,/nenawi'-/,,third_person_singular,third_person_obviative,independent,,FALSE,FALSE
nenawi',3s - 3' - conj,nenawi'aad,/nenawi'-/,,third_person_singular,third_person_obviative,conjunct,,FALSE,FALSE
nenawi',2s - 3 - imp,nenawi',/nenawi'-/,,second_person_singular,third_person_number_not_shown,imperative,,FALSE,FALSE
giishka'aakwewigamig,sg,giishka'aakwewigamig,/giishka'aakwewigamigw-/,,,,,singular,FALSE,FALSE
giishka'aakwewigamig,pl,giishka'aakwewigamigoon,/giishka'aakwewigamigw-/,,,,,plural,FALSE,FALSE
giishka'aakwewigamig,dim,giishka'aakwewigamigoons,/giishka'aakwewigamigw-/,,,,,,TRUE,FALSE
giishka'aakwewigamig,loc,giishka'aakwewigamigong,/giishka'aakwewigamigw-/,,,,,,FALSE,TRUE
giishka'aakwewinini,sg,giishka'aakwewinini,/giishka'aakwewininiw-/,,,,,singular,FALSE,FALSE
giishka'aakwewinini,pl,giishka'aakwewininiwag,/giishka'aakwewininiw-/,,,,,plural,FALSE,FALSE
naawakwe-wiisini,1s - ind,ninaawakwe-wiisin,/naawakwe-wiisini-/,,first_person_singular,,independent,,FALSE,FALSE
naawakwe-wiisini,3s - ind,naawakwe-wiisini,/naawakwe-wiisini-/,,third_person_singular,,independent,,FALSE,FALSE
naawakwe-wiisini,3s - conj,naawakwe-wiisinid,/naawakwe-wiisini-/,,third_person_singular,,conjunct,,FALSE,FALSE
naawakwe-wiisini,3s - ch-conj,nayaawakwe-wiisinid,/naawakwe-wiisini-/,,third_person_singular,,changed_conjunct,,FALSE,FALSE
nawajii,1s - ind,ninawajii,/nawajii-/,,first_person_singular,,independent,,FALSE,FALSE
nawajii,3s - ind,nawajii,/nawajii-/,,third_person_singular,,independent,,FALSE,FALSE
nawajii,3s - conj,nawajiid,/nawajii-/,,third_person_singular,,conjunct,,FALSE,FALSE
nawajii,3s - ch-conj,newajiid,/nawajii-/,,third_person_singular,,changed_conjunct,,FALSE,FALSE
nipan,sg,nipan,/=pan-/,,,,,singular,FALSE,FALSE
nipan,pl,nipanan,/=pan-/,,,,,plural,FALSE,FALSE
wiiyaakwa'igan,sg,wiiyaakwa'igan,/wiiyaakwa'igan-/,,,,,singular,FALSE,FALSE
wiiyaakwa'igan,pl,wiiyaakwa'iganan,/wiiyaakwa'igan-/,,,,,plural,FALSE,FALSE
giigoonyensikaan,sg,giigoonyensikaan,/giigoonyensikaan-/,,,,,singular,FALSE,FALSE
giigoonyensikaan,pl,giigoonyensikaanag,/giigoonyensikaan-/,,,,,plural,FALSE,FALSE
niniishk,sg,niniishk,/=niishkw-/,,,,,singular,FALSE,FALSE
niniishk,pl,niniishkwag,/=niishkw-/,,,,,plural,FALSE,FALSE
bizhiw,sg,bizhiw,/bizhiw-/,,,,,singular,FALSE,FALSE
bizhiw,pl,bizhiwag,/bizhiw-/,,,,,plural,FALSE,FALSE
bizhiw,dim,bizhiwens,/bizhiw-/,,,,,,TRUE,FALSE
bizhiw,dim,bizhiins,/bizhiw-/,,,,,,TRUE,FALSE
bizhiw,dim,biziins,/bizhiw-/,,,,,,TRUE,FALSE
bizhiw,pej,bizhiwish,/bizhiw-/,,,,,,FALSE,FALSE
bizhiwayaan,sg,bizhiwayaan,/bizhiwayaan-/,,,,,singular,FALSE,FALSE
bizhiwayaan,pl,bizihiwayaanag,/bizhiwayaan-/,,,,,plural,FALSE,FALSE
bizhiwayaan,dim,bizhiwayaanens,/bizhiwayaan-/,,,,,,TRUE,FALSE
bizhiwayaan,loc,bizhiwayaaning,/bizhiwayaan-/,,,,,,FALSE,TRUE
gichi-mookomaan,sg,gichi-mookomaan,/gichi-mookomaan-/,,,,,singular,FALSE,FALSE
gichi-mookomaan,pl,gichi-mookomaanag,/gichi-mookomaan-/,,,,,plural,FALSE,FALSE
gichi-mookomaan,dim,gichi-mookomaanens,/gichi-mookomaan-/,,,,,,TRUE,FALSE
gashkigwaason,sg,gashkigwaason,/gashkigwaason-/,,,,,singular,FALSE,FALSE
gashkigwaason,pl,gashkigwaasonag,/gashkigwaason-/,,,,,plural,FALSE,FALSE
gashkigwaason,dim,gashkigwaasonens,/gashkigwaason-/,,,,,,TRUE,FALSE
gashkigwaason,loc,gashkigwaasoning,/gashkigwaason-/,,,,,,FALSE,TRUE
nishkaadizi,1s - ind,ninishkaadiz,/nishkaadizi-/,,first_person_singular,,independent,,FALSE,FALSE
nishkaadizi,3s - ind,nishkaadizi,/nishkaadizi-/,,third_person_singular,,independent,,FALSE,FALSE
nishkaadizi,1s - conj,nishkaadiziyaan,/nishkaadizi-/,,first_person_singular,,conjunct,,FALSE,FALSE
nishkaadizi,3s - conj,nishkaadizid,/nishkaadizi-/,,third_person_singular,,conjunct,,FALSE,FALSE
nishkaadizi,3s - ch-conj,neshkaadizid,/nishkaadizi-/,,third_person_singular,,changed_conjunct,,FALSE,FALSE
giizhendam,1s - ind,ingiizhendam,/giizhend+am-/,,first_person_singular,,independent,,FALSE,FALSE
giizhendam,1s - ind,ningiizhendam,/giizhend+am-/,,first_person_singular,,independent,,FALSE,FALSE
giizhendam,1s - ind,nigiizhendam,/giizhend+am-/,,first_person_singular,,independent,,FALSE,FALSE
giizhendam,3s - ind,giizhendam,/giizhend+am-/,,third_person_singular,,independent,,FALSE,FALSE
giizhendam,3s - 0 - conj,giizhendang,/giizhend+am-/,,third_person_singular,inanimate_number_not_shown,conjunct,,FALSE,FALSE
giizhendam,3s - ch-conj,gaazhendang,/giizhend+am-/,,third_person_singular,,changed_conjunct,,FALSE,FALSE
ookwe,sg,ookwe,/ookwew-/,,,,,singular,FALSE,FALSE
ookwe,pl,ookweg,/ookwew-/,,,,,plural,FALSE,FALSE
ookwe,dim,ookwens,/ookwew-/,,,,,,TRUE,FALSE
manidoo-biiwaabik,sg,manidoo-biiwaabik,/manidoo-biiwaabikw-/,,,,,singular,FALSE,FALSE
manidoo-biiwaabik,pl,manidoo-biiwaabikoon,/manidoo-biiwaabikw-/,,,,,plural,FALSE,FALSE
manidoo-biiwaabik,dim,manidoo-biiwaabikoons,/manidoo-biiwaabikw-/,,,,,,TRUE,FALSE
manidoo-biiwaabik,loc,manidoo-biiwaabikong,/manidoo-biiwaabikw-/,,,,,,FALSE,TRUE
naadazina'igane,1s - ind,ninaadazina'igane,/naadazina'igane-/,,first_person_singular,,independent,,FALSE,FALSE
naadazina'igane,3s - ind,naadazina'igane,/naadazina'igane-/,,third_person_singular,,independent,,FALSE,FALSE
naadazina'igane,3s - conj,naadazina'iganed,/naadazina'igane-/,,third_person_singular,,conjunct,,FALSE,FALSE
naadazina'igane,3s - ch-conj,nayaadazina'iganed,/naadazina'igane-/,,third_person_singular,,changed_conjunct,,FALSE,FALSE
mazina'iganiiwi-makak,sg,mazina'iganiiwi-makak,/mazina'iganiiwi-makakw-/,,,,,singular,FALSE,FALSE
mazina'iganiiwi-makak,pl,mazina'iganiiwi-makakoon,/mazina'iganiiwi-makakw-/,,,,,plural,FALSE,FALSE
boodawewinini,sg,boodawewinini,/boodawewininiw-/,,,,,singular,FALSE,FALSE
boodawewinini,pl,boodawewininiwag,/boodawewininiw-/,,,,,plural,FALSE,FALSE
boodawewinini,dim,boodawewininiins,/boodawewininiw-/,,,,,,TRUE,FALSE
ozhitoon,1s - 0s - ind,indoozhitoon,/ozhit-/,,first_person_singular,singular_inanimate,independent,,FALSE,FALSE
ozhitoon,1s - 0s - ind,nindoozhitoon,/ozhit-/,,first_person_singular,singular_inanimate,independent,,FALSE,FALSE
ozhitoon,3s - 0s - ind,odoozhitoon,/ozhit-/,,third_person_singular,singular_inanimate,independent,,FALSE,FALSE
ozhitoon,3s - 0 - conj,ozhitood,/ozhit-/,,third_person_singular,inanimate_number_not_shown,conjunct,,FALSE,FALSE
ozhitoon,3s - 0 - ch-conj,wezhitood,/ozhit-/,,third_person_singular,inanimate_number_not_shown,changed_conjunct,,FALSE,FALSE
ozhitoon,2s - 0 - imp,ozhitoon,/ozhit-/,,second_person_singular,inanimate_number_not_shown,imperative,,FALSE,FALSE
ozhitoon,2s - 0 - imp,ozhitooyok,/ozhit-/,,second_person_singular,inanimate_number_not_shown,imperative,,FALSE,FALSE
ozhitoon,21p - 0s - imp,ozhitoodaa,/ozhit-/,,first_person_inclusive_plural,singular_inanimate,imperative,,FALSE,FALSE
izhi',1s - 3s - ind,indinaa,/iN-/,,first_person_singular,third_person_singular,independent,,FALSE,FALSE
izhi',1s - 3s - ind,nindinaa,/iN-/,,first_person_singular,third_person_singular,independent,,FALSE,FALSE
izhi',1s - 3s - ind,nidinaa,/iN-/,,first_person_singular,third_person_singular,independent,,FALSE,FALSE
izhi',3s - 1s - ind,indig,/iN-/,,third_person_singular,first_person_singular,independent,,FALSE,FALSE
izhi',X - 1s - ind,indigoo,/iN-/,,indefinite,first_person_singular,independent,,FALSE,FALSE
izhi',3s - 3' - ind,odinaan,/iN-/,,third_person_singular,third_person_obviative,independent,,FALSE,FALSE
izhi',3s - 3' - conj,inaad,/iN-/,,third_person_singular,third_person_obviative,conjunct,,FALSE,FALSE
izhi',3s - 3' - ch-conj,enaad,/iN-/,,third_person_singular,third_person_obviative,changed_conjunct,,FALSE,FALSE
izhi',2s - 3 - imp,izhi,/iN-/,,second_person_singular,third_person_number_not_shown,imperative,,FALSE,FALSE
apishimonike,1s - ind,indapishimonike,/apishimonike-/,,first_person_singular,,independent,,FALSE,FALSE
apishimonike,1s - ind,nindapishimonike,/apishimonike-/,,first_person_singular,,independent,,FALSE,FALSE
apishimonike,1s - ind,nidapishimonike,/apishimonike-/,,first_person_singular,,independent,,FALSE,FALSE
apishimonike,3s - ind,apishimonike,/apishimonike-/,,third_person_singular,,independent,,FALSE,FALSE
apishimonike,3s - conj,apishimoniked,/apishimonike-/,,third_person_singular,,conjunct,,FALSE,FALSE
apishimonike,3s - ch-conj,epishimoniked,/apishimonike-/,,third_person_singular,,changed_conjunct,,FALSE,FALSE
wawezhi',1s - 3s - ind,niwawezhi'aa,/wawezhi'-/,,first_person_singular,third_person_singular,independent,,FALSE,FALSE
wawezhi',1s - 2s - ind,giwawezhi'in,/wawezhi'-/,,first_person_singular,second_person_singular,independent,,FALSE,FALSE
wawezhi',2s - 1s - ind,giwawezhi',/wawezhi'-/,,second_person_singular,first_person_singular,independent,,FALSE,FALSE
wawezhi',3s - 3' - ind,owawezhi'aan,/wawezhi'-/,,third_person_singular,third_person_obviative,independent,,FALSE,FALSE
wawezhi',3s - 3' - conj,wawezhi'aad,/wawezhi'-/,,third_person_singular,third_person_obviative,conjunct,,FALSE,FALSE
wawezhi',3s - 3' - ch-conj,wewezhi'aad,/wawezhi'-/,,third_person_singular,third_person_obviative,changed_conjunct,,FALSE,FALSE
wawezhi',2s - 3 - imp,wawezhi',/wawezhi'-/,,second_person_singular,third_person_number_not_shown,imperative,,FALSE,FALSE
naabe-makwa,sg,naabe-makwa,/naabe-makw-/,,,,,singular,FALSE,FALSE
naabe-makwa,pl,naabe-makwag,/naabe-makw-/,,,,,plural,FALSE,FALSE
ininishib,sg,ininishib,/ininishib-/,,,,,singular,FALSE,FALSE
ininishib,pl,ininishibag,/ininishib-/,,,,,plural,FALSE,FALSE
ininishib,dim,ininishibens,/ininishib-/,,,,,,TRUE,FALSE
inini,sg,inini,/ininiw-/,,,,,singular,FALSE,FALSE
inini,pl,ininiwag,/ininiw-/,,,,,plural,FALSE,FALSE
inini,dim,ininiins,/ininiw-/,,,,,,TRUE,FALSE
inini,pej,ininiwish,/ininiw-/,,,,,,FALSE,FALSE
gashki',1s - 3s - ind,ingashki'aa,/gashki'-/,,first_person_singular,third_person_singular,independent,,FALSE,FALSE
gashki',1s - 3s - ind,ningashki'aa,/gashki'-/,,first_person_singular,third_person_singular,independent,,FALSE,FALSE
gashki',1s - 3s - ind,nigashki'aa,/gashki'-/,,first_person_singular,third_person_singular,independent,,FALSE,FALSE
gashki',3s - 3' - ind,ogashki'aan,/gashki'-/,,third_person_singular,third_person_obviative,independent,,FALSE,FALSE
gashki',3s - 3' - conj,gashki'aad,/gashki'-/,,third_person_singular,third_person_obviative,conjunct,,FALSE,FALSE
gashki',3s - 3' - ch-conj,geshki'aad,/gashki'-/,,third_person_singular,third_person_obviative,changed_conjunct,,FALSE,FALSE
gashki',2s - 3 - imp,gashki',/gashki'-/,,second_person_singular,third_person_number_not_shown,imperative,,FALSE,FALSE
akii-mazina'igan,sg,akii-mazina'igan,/akii-mazina'igan-/,,,,,singular,FALSE,FALSE
akii-mazina'igan,pl,akii-mazina'iganan,/akii-mazina'igan-/,,,,,plural,FALSE,FALSE
akii-mazina'igan,dim,akii-mazina'igaans,/akii-mazina'igan-/,,,,,,TRUE,FALSE
akii-mazina'igan,loc,akii-mazina'iganing,/akii-mazina'igan-/,,,,,,FALSE,TRUE
aninaatig,sg,aninaatig,/aninaatigw-/,,,,,singular,FALSE,FALSE
aninaatig,pl,aninaatigoog,/aninaatigw-/,,,,,plural,FALSE,FALSE
aninaatig,dim,aninaatigoons,/aninaatigw-/,,,,,,TRUE,FALSE
aninaatig,loc,aninaatigong,/aninaatigw-/,,,,,,FALSE,TRUE
ziinzibaakwadwaaboo,sg,ziinzibaakwadwaaboo,/ziinzibaakwadwaaboow-/,,,,,singular,FALSE,FALSE
ziinzibaakwadwaaboo,loc,ziinzibaakwadwaaboong,/ziinzibaakwadwaaboow-/,,,,,,FALSE,TRUE
anishinaabe-ziinzibaakwad,sg,anishinaabe-ziinzibaakwad,/anishinaabe-ziinzibaakwadw-/,,,,,singular,FALSE,FALSE
anishinaabe-ziinzibaakwad,loc,anishinaabe-ziinzibaakwadong,/anishinaabe-ziinzibaakwadw-/,,,,,,FALSE,TRUE
bigiwizigan,sg,bigiwizigan,/bigiwizigan-/,,,,,singular,FALSE,FALSE
aninaatig,sg,aninaatig,/aninaatigw-/,,,,,singular,FALSE,FALSE
aninaatig,pl,aninaatigoog,/aninaatigw-/,,,,,plural,FALSE,FALSE
aninaatig,dim,aninaatigoons,/aninaatigw-/,,,,,,TRUE,FALSE
aninaatig,loc,aninaatigong,/aninaatigw-/,,,,,,FALSE,TRUE
nemaab,sg,nemaab,/nemaaby-/,,,,,singular,FALSE,FALSE
nemaab,pl,nemaabiig,/nemaaby-/,,,,,plural,FALSE,FALSE
nemaab,dim,nemaabiins,/nemaaby-/,,,,,,TRUE,FALSE
noozhesim,sg,noozhesim,/noozhesimw-/,,,,,singular,FALSE,FALSE
noozhesim,pl,noozhesimoog,/noozhesimw-/,,,,,plural,FALSE,FALSE
noozhesim,dim,noozhesimoons,/noozhesimw-/,,,,,,TRUE,FALSE
mizay,sg,mizay,/mizay-/,,,,,singular,FALSE,FALSE
mizay,pl,mizayag,/mizay-/,,,,,plural,FALSE,FALSE
mizay,dim,mizayens,/mizay-/,,,,,,TRUE,FALSE
ezhishin,1s - ind,indezhishin,/ezhishin-/,,first_person_singular,,independent,,FALSE,FALSE
ezhishin,1s - ind,nindezhishin,/ezhishin-/,,first_person_singular,,independent,,FALSE,FALSE
ezhishin,3s - ind,ezhishin,/ezhishin-/,,third_person_singular,,independent,,FALSE,FALSE
ezhishin,3s - conj,ezhishing,/ezhishin-/,,third_person_singular,,conjunct,,FALSE,FALSE
ezhishin,3s - part,ayezhishing,/ezhishin-/,,third_person_singular,,participle,,FALSE,FALSE
wiiyaas-adaawewigamig,sg,wiiyaas-adaawewigamig,/wiiyaas-adaawewigamigw-/,,,,,singular,FALSE,FALSE
wiiyaas-adaawewigamig,pl,wiiyaas-adaawewigamigoon,/wiiyaas-adaawewigamigw-/,,,,,plural,FALSE,FALSE
wiiyaas-adaawewigamig,loc,wiiyaas-adaawewigamigong,/wiiyaas-adaawewigamigw-/,,,,,,FALSE,TRUE
wiidigendiwin,sg,wiidigendiwin,/wiidigendiwin-/,,,,,singular,FALSE,FALSE
aapiji-wiidige-mazina'igan,sg,aapiji-wiidige-mazina'igan,/aapiji-wiidige-mazina'igan-/,,,,,singular,FALSE,FALSE
aapiji-wiidige-mazina'igan,pl,aapiji-wiidige-mazina'iganan,/aapiji-wiidige-mazina'igan-/,,,,,plural,FALSE,FALSE
aapiji-wiidige,1s - ind,indaapiji-wiidige,/aapiji-wiidige-/,,first_person_singular,,independent,,FALSE,FALSE
aapiji-wiidige,1s - ind,nindaapiji-wiidige,/aapiji-wiidige-/,,first_person_singular,,independent,,FALSE,FALSE
aapiji-wiidige,1s - ind,nidaapiji-wiidige,/aapiji-wiidige-/,,first_person_singular,,independent,,FALSE,FALSE
aapiji-wiidige,3s - ind,aapiji-wiidige,/aapiji-wiidige-/,,third_person_singular,,independent,,FALSE,FALSE
aapiji-wiidige,3s - conj,aapiji-wiidiged,/aapiji-wiidige-/,,third_person_singular,,conjunct,,FALSE,FALSE
aapiji-wiidige,3s - ch-conj,ayaapiji-wiidiged,/aapiji-wiidige-/,,third_person_singular,,changed_conjunct,,FALSE,FALSE
zhigwaajiganaak,sg,zhigwaajiganaak,/zhigwaajiganaakw-/,,,,,singular,FALSE,FALSE
zhigwaajiganaak,pl,zhigwaajiganaakoon,/zhigwaajiganaakw-/,,,,,plural,FALSE,FALSE
wiidigem,1s - 3s - ind,niwiidigemaa,/wiidigem-/,,first_person_singular,third_person_singular,independent,,FALSE,FALSE
wiidigem,3s - 1s - ind,niwiidigemig,/wiidigem-/,,third_person_singular,first_person_singular,independent,,FALSE,FALSE
wiidigem,3s - 3' - ind,owiidigemaan,/wiidigem-/,,third_person_singular,third_person_obviative,independent,,FALSE,FALSE
wiidigem,3s - 3' - conj,wiidigemaad,/wiidigem-/,,third_person_singular,third_person_obviative,conjunct,,FALSE,FALSE
wiidigem,3s - 3' - ch-conj,waadigemaad,/wiidigem-/,,third_person_singular,third_person_obviative,changed_conjunct,,FALSE,FALSE
wiidigem,2s - 3 - imp,wiidigem,/wiidigem-/,,second_person_singular,third_person_number_not_shown,imperative,,FALSE,FALSE
waabizheshi,sg,waabizheshi,/waabizheshiw-/,,,,,singular,FALSE,FALSE
waabizheshi,pl,waabizheshiwag,/waabizheshiw-/,,,,,plural,FALSE,FALSE
waabizheshi,dim,waabizheshiins,/waabizheshiw-/,,,,,,TRUE,FALSE
waabizheshi,pej,waabizheshiwish,/waabizheshiw-/,,,,,,FALSE,FALSE
waabizheshiwayaan,sg,waabizheshiwayaan,/waabizheshiwayaan-/,,,,,singular,FALSE,FALSE
waabizheshiwayaan,pl,waabizheshiwayaanag,/waabizheshiwayaan-/,,,,,plural,FALSE,FALSE
waabizheshiwayaan,dim,waabizheshiwayaanens,/waabizheshiwayaan-/,,,,,,TRUE,FALSE
waabizheshiwayaan,loc,waabizheshiwayaaning,/waabizheshiwayaan-/,,,,,,FALSE,TRUE
zhaashaawanibiisens,sg,zhaashaawanibiisens,/zhaashaawanibiisens-/,,,,,singular,FALSE,FALSE
zhaashaawanibiisens,pl,zhaashaawanibiisensag,/zhaashaawanibiisens-/,,,,,plural,FALSE,FALSE
zinigojiibizh,1s - 3s - ind,nizinigojiibinaa,/zinigojiibiN-/,,first_person_singular,third_person_singular,independent,,FALSE,FALSE
zinigojiibizh,3s - 3' - ind,ozinigojiibinaan,/zinigojiibiN-/,,third_person_singular,third_person_obviative,independent,,FALSE,FALSE
zinigojiibizh,3s - 3' - conj,zinigojiibinaad,/zinigojiibiN-/,,third_person_singular,third_person_obviative,conjunct,,FALSE,FALSE
zinigojiibizh,3s - 3' - ch-conj,zenigojiibinaad,/zinigojiibiN-/,,third_person_singular,third_person_obviative,changed_conjunct,,FALSE,FALSE
zinigojiibizh,2s - 3 - imp,zinigojiibizh,/zinigojiibiN-/,,second_person_singular,third_person_number_not_shown,imperative,,FALSE,FALSE
zinigojiibizhiwewikwe,sg,zinigojiibizhiwewikwe,/zinigojiibizhiwewikwew-/,,,,,singular,FALSE,FALSE
zinigojiibizhiwewikwe,pl,zinigojiibizhiwewikweg,/zinigojiibizhiwewikwew-/,,,,,plural,FALSE,FALSE
anaakan,sg,anaakan,/anaakan-/,,,,,singular,FALSE,FALSE
anaakan,pl,anaakanan,/anaakan-/,,,,,plural,FALSE,FALSE
anaakan,dim,anaakanens,/anaakan-/,,,,,,TRUE,FALSE
anaakan,loc,anaakaning,/anaakan-/,,,,,,FALSE,TRUE
ishkodens,sg,ishkodens,/ishkodens-/,,,,,singular,FALSE,FALSE
ishkodens,pl,ishkodensan,/ishkodens-/,,,,,plural,FALSE,FALSE
ishkodens,loc,ishkodensing,/ishkodens-/,,,,,,FALSE,TRUE
miniingwaan,sg,miniingwaan,/miniingwaan-/,,,,,singular,FALSE,FALSE
di-,3s - conj,di-d,/di--/,,third_person_singular,,conjunct,,FALSE,FALSE
di-,3s - part,endid,/di--/,,third_person_singular,,participle,,FALSE,FALSE
apishimon,sg,apishimon,/apishimon-/,,,,,singular,FALSE,FALSE
apishimon,pl,apishimonan,/apishimon-/,,,,,plural,FALSE,FALSE
apishimon,dim,apishimonens,/apishimon-/,,,,,,TRUE,FALSE
apishimon,loc,apishimoning,/apishimon-/,,,,,,FALSE,TRUE
daashkiga'igewi-waagaakwad,sg,daashkiga'igewi-waagaakwad,/daashkiga'igewi-waagaakwadw-/,,,,,singular,FALSE,FALSE
daashkiga'igewi-waagaakwad,pl,daashkiga'igewi-waagaakwadoon,/daashkiga'igewi-waagaakwadw-/,,,,,plural,FALSE,FALSE
zaagibagaa-giizis,sg,zaagibagaa-giizis,/zaagibagaa-giizisw-/,,,,,singular,FALSE,FALSE
omiimiisi,sg,omiimiisi,/omiimiisiw-/,,,,,singular,FALSE,FALSE
omiimiisi,pl,omiimiisiwag,/omiimiisiw-/,,,,,plural,FALSE,FALSE
niin,,niin,,,,,,,FALSE,FALSE
inigaa',1s - 3s - ind,indinigaa'aa,/inigaa'-/,,first_person_singular,third_person_singular,independent,,FALSE,FALSE
inigaa',1s - 3s - ind,nindinigaa'aa,/inigaa'-/,,first_person_singular,third_person_singular,independent,,FALSE,FALSE
inigaa',1s - 3s - ind,nidinigaa'aa,/inigaa'-/,,first_person_singular,third_person_singular,independent,,FALSE,FALSE
inigaa',3s - 3' - ind,odinigaa'aan,/inigaa'-/,,third_person_singular,third_person_obviative,independent,,FALSE,FALSE
inigaa',3s - 3' - conj,inigaa'aad,/inigaa'-/,,third_person_singular,third_person_obviative,conjunct,,FALSE,FALSE
inigaa',3s - 3' - ch-conj,enigaa'aad,/inigaa'-/,,third_person_singular,third_person_obviative,changed_conjunct,,FALSE,FALSE
ganage,,ganage,,,,,,,FALSE,FALSE
miskwazhe,1s - ind,nimiskwazhe,/miskwazhe-/,,first_person_singular,,independent,,FALSE,FALSE
miskwazhe,3s - ind,miskwazhe,/miskwazhe-/,,third_person_singular,,independent,,FALSE,FALSE
miskwazhe,3s - conj,miskwazhed,/miskwazhe-/,,third_person_singular,,conjunct,,FALSE,FALSE
miskwazhe,3s - ch-conj,meskwazhed,/miskwazhe-/,,third_person_singular,,changed_conjunct,,FALSE,FALSE
diba'wi,3s - ind,nindiba'waa,/diba'w-/,,third_person_singular,,independent,,FALSE,FALSE
diba'wi,3s - 3' - ind,odiba'waan,/diba'w-/,,third_person_singular,third_person_obviative,independent,,FALSE,FALSE
diba'wi,3s - 3' - conj,diba'waad,/diba'w-/,,third_person_singular,third_person_obviative,conjunct,,FALSE,FALSE
diba'wi,3s - 3' - ch-conj,debaa'waad,/diba'w-/,,third_person_singular,third_person_obviative,changed_conjunct,,FALSE,FALSE
diba'wi,2s - 3 - imp,diba'wi,/diba'w-/,,second_person_singular,third_person_number_not_shown,imperative,,FALSE,FALSE
dibi-gwaaba'igewinaaganens,sg,dibi-gwaaba'igewinaaganens,/dibi-gwaaba'igewinaaganens-/,,,,,singular,FALSE,FALSE
dibi-gwaaba'igewinaaganens,pl,dibi-gwaaba'igewinaaganensan,/dibi-gwaaba'igewinaaganens-/,,,,,plural,FALSE,FALSE
diba'aatigwaan,sg,diba'aatigwaan,/diba'aatigwaan-/,,,,,singular,FALSE,FALSE
diba'aatigwaan,pl,diba'aatigwaanan,/diba'aatigwaan-/,,,,,plural,FALSE,FALSE
wiiyaas,sg,wiiyaas,/wiiyaas-/,,,,,singular,FALSE,FALSE
wiiyaas,pl,wiiyaasan,/wiiyaas-/,,,,,plural,FALSE,FALSE
wiiyaas,dim,wiiyaasens,/wiiyaas-/,,,,,,TRUE,FALSE
wiiyaas,loc,wiiyaasing,/wiiyaas-/,,,,,,FALSE,TRUE
wiiyaas-adaawewigamig,sg,wiiyaas-adaawewigamig,/wiiyaas-adaawewigamigw-/,,,,,singular,FALSE,FALSE
wiiyaas-adaawewigamig,pl,wiiyaas-adaawewigamigoon,/wiiyaas-adaawewigamigw-/,,,,,plural,FALSE,FALSE
wiiyaas-adaawewigamig,loc,wiiyaas-adaawewigamigong,/wiiyaas-adaawewigamigw-/,,,,,,FALSE,TRUE
nanaa'idaabaanewinini,sg,nanaa'idaabaanewinini,/nanaa'idaabaanewininiw-/,,,,,singular,FALSE,FALSE
nanaa'idaabaanewinini,pl,nanaa'idaabaanewininiwag,/nanaa'idaabaanewininiw-/,,,,,plural,FALSE,FALSE
mashkikiiwan,0s - ind,mashkikiiwan,/mashkikiiwan-/,,singular_inanimate,,independent,,FALSE,FALSE
mashkikiiwan,0s - conj,mashkikiiwang,/mashkikiiwan-/,,singular_inanimate,,conjunct,,FALSE,FALSE
mashkikiiwan,0s - ch-conj,meshkikiiwang,/mashkikiiwan-/,,singular_inanimate,,changed_conjunct,,FALSE,FALSE
mashkiki,sg,mashkiki,/mashkikiw-/,,,,,singular,FALSE,FALSE
mashkiki,pl,mashkikiwan,/mashkikiw-/,,,,,plural,FALSE,FALSE
mashkiki,dim,mashkikiins,/mashkikiw-/,,,,,,TRUE,FALSE
mashkiki,loc,mashkikiing,/mashkikiw-/,,,,,,FALSE,TRUE
Midewiwin,sg,midewiwin,/midewiwin-/,,,,,singular,FALSE,FALSE
nagishkan,1s - 0s - ind,ninagishkaan,/nagishk-/,nanagishkan,first_person_singular,singular_inanimate,independent,,FALSE,FALSE
nagishkan,3s - 0s - ind,onagishkaan,/nagishk-/,nanagishkan,third_person_singular,singular_inanimate,independent,,FALSE,FALSE
nagishkan,3s - 0 - conj,nagishkang,/nagishk-/,nanagishkan,third_person_singular,inanimate_number_not_shown,conjunct,,FALSE,FALSE
nagishkan,3s - 0 - ch-conj,negishkang,/nagishk-/,nanagishkan,third_person_singular,inanimate_number_not_shown,changed_conjunct,,FALSE,FALSE
nagishkan,2s - 0 - imp,nagishkan,/nagishk-/,nanagishkan,second_person_singular,inanimate_number_not_shown,imperative,,FALSE,FALSE
zagaswe'idiwag,1p - ind,nizagaswe'idimin,/zagaswe'idi-/,,1p,,independent,,FALSE,FALSE
zagaswe'idiwag,3p - ind,zagaswe'idiwag,/zagaswe'idi-/,,3p,,independent,,FALSE,FALSE
zagaswe'idiwag,3p - conj,zagaswe'idiwaad,/zagaswe'idi-/,,3p,,conjunct,,FALSE,FALSE
zagaswe'idiwag,3p - ch-conj,zegaswe'idiwaad,/zagaswe'idi-/,,3p,,changed_conjunct,,FALSE,FALSE
zagaswe'idiwag,3p - part,zegaswe'idijig,/zagaswe'idi-/,,3p,,participle,,FALSE,FALSE
agosimaan,sg,agosimaan,/agosimaan-/,,,,,singular,FALSE,FALSE
agosimaan,pl,agosimaanan,/agosimaan-/,,,,,plural,FALSE,FALSE
agosimaan,dim,agosimaanens,/agosimaan-/,,,,,,TRUE,FALSE
agosimaan,loc,agosimaaning,/agosimaan-/,,,,,,FALSE,TRUE
ningide,0s - ind,ningide,/ningide-/,naningide,singular_inanimate,,independent,,FALSE,FALSE
ningide,0s - conj,ningideg,/ningide-/,naningide,singular_inanimate,,conjunct,,FALSE,FALSE
ningide,0s - ch-conj,nengideg,/ningide-/,naningide,singular_inanimate,,changed_conjunct,,FALSE,FALSE
ningide,0s - aug - ind,ningidemagad,/ningide-/,naningide,singular_inanimate,,independent,,FALSE,FALSE
ningiz,1s - 3s - ind,niningizwaa,/ningizw-/,,first_person_singular,third_person_singular,independent,,FALSE,FALSE
ningiz,3s - 3' - ind,oningizwaan,/ningizw-/,,third_person_singular,third_person_obviative,independent,,FALSE,FALSE
ningiz,3s - 3' - conj,ningizwaad,/ningizw-/,,third_person_singular,third_person_obviative,conjunct,,FALSE,FALSE
ningiz,3s - 3' - ch-conj,nengizwaad,/ningizw-/,,third_person_singular,third_person_obviative,changed_conjunct,,FALSE,FALSE
ningiz,2s - 3 - imp,ningiz,/ningizw-/,,second_person_singular,third_person_number_not_shown,imperative,,FALSE,FALSE
ningiz,2s - 3 - imp,ningizwi,/ningizw-/,,second_person_singular,third_person_number_not_shown,imperative,,FALSE,FALSE
dibendaagozi,1s - ind,indibendaagoz,/dibendaagozi-/,,first_person_singular,,independent,,FALSE,FALSE
dibendaagozi,1s - ind,nindibendaagoz,/dibendaagozi-/,,first_person_singular,,independent,,FALSE,FALSE
dibendaagozi,1s - ind,nidibendaagoz,/dibendaagozi-/,,first_person_singular,,independent,,FALSE,FALSE
dibendaagozi,3s - ind,dibendaagozi,/dibendaagozi-/,,third_person_singular,,independent,,FALSE,FALSE
dibendaagozi,3s - conj,dibendaagozid,/dibendaagozi-/,,third_person_singular,,conjunct,,FALSE,FALSE
dibendaagozi,3s - ch-conj,debendaagozid,/dibendaagozi-/,,third_person_singular,,changed_conjunct,,FALSE,FALSE
dibendaagozi,3p - part,debendaagozijig,/dibendaagozi-/,,3p,,participle,,FALSE,FALSE
omanoominii,sg,omanoominii,/omanoominiiw-/,,,,,singular,FALSE,FALSE
omanoominii,pl,omanoominiig,/omanoominiiw-/,,,,,plural,FALSE,FALSE
bakaanige,1s - ind,imbakaanige,/bakaanige-/,,first_person_singular,,independent,,FALSE,FALSE
bakaanige,1s - ind,nimbakaanige,/bakaanige-/,,first_person_singular,,independent,,FALSE,FALSE
bakaanige,1s - ind,nibakaanige,/bakaanige-/,,first_person_singular,,independent,,FALSE,FALSE
bakaanige,3s - ind,bakaanige,/bakaanige-/,,third_person_singular,,independent,,FALSE,FALSE
bakaanige,3s - conj,bakaaniged,/bakaanige-/,,third_person_singular,,conjunct,,FALSE,FALSE
bakaanige,3s - ch-conj,bekaaniged,/bakaanige-/,,third_person_singular,,changed_conjunct,,FALSE,FALSE
giiwanaadiziiwigamig,sg,giiwanaadiziiwigamig,/giiwanaadiziiwigamigw-/,,,,,singular,FALSE,FALSE
giiwanaadiziiwigamig,pl,giiwanaadiziiwigamigoon,/giiwanaadiziiwigamigw-/,,,,,plural,FALSE,FALSE
giiwanaadiziiwigamig,loc,giiwanaadiziiwigamigong,/giiwanaadiziiwigamigw-/,,,,,,FALSE,TRUE
mikom,1s - 3s - ind,nimikomaa,/mikom-/,,first_person_singular,third_person_singular,independent,,FALSE,FALSE
mikom,3s - 3' - ind,omikomaan,/mikom-/,,third_person_singular,third_person_obviative,independent,,FALSE,FALSE
mikom,X - 3s - ind,mikomaa,/mikom-/,,indefinite,third_person_singular,independent,,FALSE,FALSE
mikom,3s - 3' - conj,mikomaad,/mikom-/,,third_person_singular,third_person_obviative,conjunct,,FALSE,FALSE
mikom,3s - 3' - ch-conj,mekomaad,/mikom-/,,third_person_singular,third_person_obviative,changed_conjunct,,FALSE,FALSE
mikom,2s - 3 - imp,mikom,/mikom-/,,second_person_singular,third_person_number_not_shown,imperative,,FALSE,FALSE
zhawenjige,1s - ind,inzhawenjige,/zhawenjige-/,zhazhawenjige,first_person_singular,,independent,,FALSE,FALSE
zhawenjige,1s - ind,ninzhawenjige,/zhawenjige-/,zhazhawenjige,first_person_singular,,independent,,FALSE,FALSE
zhawenjige,1s - ind,nizhawenjige,/zhawenjige-/,zhazhawenjige,first_person_singular,,independent,,FALSE,FALSE
zhawenjige,3s - ind,zhawenjige,/zhawenjige-/,zhazhawenjige,third_person_singular,,independent,,FALSE,FALSE
zhawenjige,3s - conj,zhawenjiged,/zhawenjige-/,zhazhawenjige,third_person_singular,,conjunct,,FALSE,FALSE
zhawenjige,3s - ch-conj,zhewenjiged,/zhawenjige-/,zhazhawenjige,third_person_singular,,changed_conjunct,,FALSE,FALSE
zhawenim,1s - 3s - ind,inzhawenimaa,/zhawenim-/,,first_person_singular,third_person_singular,independent,,FALSE,FALSE
zhawenim,1s - 3s - ind,ninzhawenimaa,/zhawenim-/,,first_person_singular,third_person_singular,independent,,FALSE,FALSE
zhawenim,1s - 3s - ind,nizhawenimaa,/zhawenim-/,,first_person_singular,third_person_singular,independent,,FALSE,FALSE
zhawenim,3s - 3' - ind,ozhawenimaan,/zhawenim-/,,third_person_singular,third_person_obviative,independent,,FALSE,FALSE
zhawenim,3s - 3' - conj,zhawenimaad,/zhawenim-/,,third_person_singular,third_person_obviative,conjunct,,FALSE,FALSE
zhawenim,3s - 3' - ch-conj,zhewenimaad,/zhawenim-/,,third_person_singular,third_person_obviative,changed_conjunct,,FALSE,FALSE
zhawenim,2s - 3 - imp,zhawenim,/zhawenim-/,,second_person_singular,third_person_number_not_shown,imperative,,FALSE,FALSE
anzig,sg,anzig,/anzigw-/,,,,,singular,FALSE,FALSE
anzig,pl,anzigwag,/anzigw-/,,,,,plural,FALSE,FALSE
anzig,dim,anzigoons,/anzigw-/,,,,,,TRUE,FALSE
minobii,1s - ind,niminobii,/minobii-/,,first_person_singular,,independent,,FALSE,FALSE
minobii,3s - ind,minobii,/minobii-/,,third_person_singular,,independent,,FALSE,FALSE
minobii,3s - conj,minobiid,/minobii-/,,third_person_singular,,conjunct,,FALSE,FALSE
minobii,3s - ch-conj,menobiid,/minobii-/,,third_person_singular,,changed_conjunct,,FALSE,FALSE
niiskabi,1s - ind,niniiskab,/niiskabi-/,,first_person_singular,,independent,,FALSE,FALSE
niiskabi,3s - ind,niiskabi,/niiskabi-/,,third_person_singular,,independent,,FALSE,FALSE
niiskabi,3s - conj,niiskabid,/niiskabi-/,,third_person_singular,,conjunct,,FALSE,FALSE
niiskabi,3s - ch-conj,naaskabid,/niiskabi-/,,third_person_singular,,changed_conjunct,,FALSE,FALSE
oshkaabewis,sg,oshkaabewis,/oshkaabewis-/,,,,,singular,FALSE,FALSE
oshkaabewis,pl,oshkaabewisag,/oshkaabewis-/,,,,,plural,FALSE,FALSE
oshkaabewis,dim,oshkaabewisens,/oshkaabewis-/,,,,,,TRUE,FALSE
niiskindibe,1s - ind,niniiskindibe,/niiskindibe-/,,first_person_singular,,independent,,FALSE,FALSE
niiskindibe,3s - ind,niiskindibe,/niiskindibe-/,,third_person_singular,,independent,,FALSE,FALSE
niiskindibe,3s - conj,niiskindibed,/niiskindibe-/,,third_person_singular,,conjunct,,FALSE,FALSE
niiskindibe,3s - ch-conj,naaskindibed,/niiskindibe-/,,third_person_singular,,changed_conjunct,,FALSE,FALSE
biiwaabik,sg,biiwaabik,/biiwaabikw-/,,,,,singular,FALSE,FALSE
biiwaabik,pl,biiwaabikoon,/biiwaabikw-/,,,,,plural,FALSE,FALSE
biiwaabik,dim,biiwaabikoons,/biiwaabikw-/,,,,,,TRUE,FALSE
biiwaabik,loc,biiwaabikong,/biiwaabikw-/,,,,,,FALSE,TRUE
wiisaakodewinini,sg,wiisaakodewinini,/wiisaakodewininiw-/,,,,,singular,FALSE,FALSE
wiisaakodewinini,pl,wiisaakodewininiwag,/wiisaakodewininiw-/,,,,,plural,FALSE,FALSE
gizhaabate-gizhaabikizigan,sg,gizhaabate-gizhaabikizigan,/gizhaabate-gizhaabikizigan-/,,,,,singular,FALSE,FALSE
gizhaabate-gizhaabikizigan,pl,gizhaabate-gizhaabikiziganan,/gizhaabate-gizhaabikizigan-/,,,,,plural,FALSE,FALSE
giiwe-niibin,0s - ind,giiwe-niibin,/giiwe-niibin-/,,singular_inanimate,,independent,,FALSE,FALSE
giiwe-niibin,0s - conj,giiwe-niibing,/giiwe-niibin-/,,singular_inanimate,,conjunct,,FALSE,FALSE
giiwe-niibin,0s - ch-conj,gaawe-niibing,/giiwe-niibin-/,,singular_inanimate,,changed_conjunct,,FALSE,FALSE
naawininj,sg,naawininj,/naawininjy-/,,,,,singular,FALSE,FALSE
naawininj,pl,naawininjiin,/naawininjy-/,,,,,plural,FALSE,FALSE
mitigwakik,sg,mitigwakik,/mitigwakikw-/,,,,,singular,FALSE,FALSE
mitigwakik,pl,mitigwakikoog,/mitigwakikw-/,,,,,plural,FALSE,FALSE
mitigwakik,dim,mitigwakikoons,/mitigwakikw-/,,,,,,TRUE,FALSE
mitigwakik,loc,mitigwakikong,/mitigwakikw-/,,,,,,FALSE,TRUE
midewigaan,sg,midewigaan,/midewigaan-/,,,,,singular,FALSE,FALSE
midewigaan,pl,midewigaanan,/midewigaan-/,,,,,plural,FALSE,FALSE
midewigaan,dim,midewigaanens,/midewigaan-/,,,,,,TRUE,FALSE
midewigaan,loc,midewigaaning,/midewigaan-/,,,,,,FALSE,TRUE
midewigaanaak,sg,midewigaamaak,/midewigaanaakw-/,,,,,singular,FALSE,FALSE
midewigaanaak,pl,midewigaanaakoon,/midewigaanaakw-/,,,,,plural,FALSE,FALSE
midewigaanaak,loc,midewigaamaakong,/midewigaanaakw-/,,,,,,FALSE,TRUE
miigis,sg,miigis,/miigis-/,,,,,singular,FALSE,FALSE
miigis,pl,miigisag,/miigis-/,,,,,plural,FALSE,FALSE
miigis,dim,miigisens,/miigis-/,,,,,,TRUE,FALSE
miigis,loc,miigising,/miigis-/,,,,,,FALSE,TRUE
Midewiwin,sg,midewiwin,/midewiwin-/,,,,,singular,FALSE,FALSE
aabitaa-dibikad,0s - ind,aabitaa-dibikad,/aabitaa-dibikad-/,,singular_inanimate,,independent,,FALSE,FALSE
aabitaa-dibikad,0s - conj,aabitaa-dibikak,/aabitaa-dibikad-/,,singular_inanimate,,conjunct,,FALSE,FALSE
aabitaa-dibikad,0s - ch-conj,ayaabitaa-dibikak,/aabitaa-dibikad-/,,singular_inanimate,,changed_conjunct,,FALSE,FALSE
aabita-biboon,0s - ind,aabita-biboon,/aabita-biboon-/,,singular_inanimate,,independent,,FALSE,FALSE
aabita-biboon,0s - conj,aabita-biboong,/aabita-biboon-/,,singular_inanimate,,conjunct,,FALSE,FALSE
aabita-biboon,0s - ch-conj,ayaabita-biboong,/aabita-biboon-/,,singular_inanimate,,changed_conjunct,,FALSE,FALSE
giiwe-biboon,0s - ind,giiwe-biboon,/giiwe-biboon-/,,singular_inanimate,,independent,,FALSE,FALSE
giiwe-biboon,0s - conj,giiwe-biboong,/giiwe-biboon-/,,singular_inanimate,,conjunct,,FALSE,FALSE
giiwe-biboon,0s - ch-conj,gaawe-biboong,/giiwe-biboon-/,,singular_inanimate,,changed_conjunct,,FALSE,FALSE
daa-,ch-conj,ge-,,,,,changed_conjunct,,FALSE,FALSE
aabawaa,0s - ind,aabawaa,/aabawaa-/,aayaabawaa,singular_inanimate,,independent,,FALSE,FALSE
aabawaa,0s - conj,aabawaag,/aabawaa-/,aayaabawaa,singular_inanimate,,conjunct,,FALSE,FALSE
aabawaa,0s - ch-conj,ayaabawaag,/aabawaa-/,aayaabawaa,singular_inanimate,,changed_conjunct,,FALSE,FALSE
aabawaa,0s - ind - aug,aabawaamagad,/aabawaa-/,aayaabawaa,singular_inanimate,,independent,,FALSE,FALSE
zhimaaganishii-ogimaa,sg,zhimaaganishii-ogimaa,/zhimaaganishii-ogimaaw-/,,,,,singular,FALSE,FALSE
zhimaaganishii-ogimaa,pl,zhimaaganishii-ogimaag,/zhimaaganishii-ogimaaw-/,,,,,plural,FALSE,FALSE
ziinin,1s - 3s - ind,inziininaa,/ziinin-/,,first_person_singular,third_person_singular,independent,,FALSE,FALSE
ziinin,1s - 3s - ind,ninziininaa,/ziinin-/,,first_person_singular,third_person_singular,independent,,FALSE,FALSE
ziinin,1s - 3s - ind,niziininaa,/ziinin-/,,first_person_singular,third_person_singular,independent,,FALSE,FALSE
ziinin,3s - 3' - conj,ziininaad,/ziinin-/,,third_person_singular,third_person_obviative,conjunct,,FALSE,FALSE
ziinin,3s - 3' - ind,oziininaan,/ziinin-/,,third_person_singular,third_person_obviative,independent,,FALSE,FALSE
ziinin,3s - 3' - ch-conj,zaaninaad,/ziinin-/,,third_person_singular,third_person_obviative,changed_conjunct,,FALSE,FALSE
binesiwi-miikana,sg,binesiwi-miikana,/binesiwi-miikana-/,,,,,singular,FALSE,FALSE
binesiwi-miikana,loc,binesiwi-miikanaang,/binesiwi-miikana-/,,,,,,FALSE,TRUE
biisiboojigan,sg,biisiboojigan,/biisiboojigan-/,,,,,singular,FALSE,FALSE
biisiboojigan,pl,biisiboojiganan,/biisiboojigan-/,,,,,plural,FALSE,FALSE
biisiboojigan,dim,biisiboojigaans,/biisiboojigan-/,,,,,,TRUE,FALSE
biisiboojigan,loc,biisiboojiganing,/biisiboojigan-/,,,,,,FALSE,TRUE
biisiboodoon,1s - 0s - ind,imbiisiboodoon,/biisibood-/,baabiisiboodoon,first_person_singular,singular_inanimate,independent,,FALSE,FALSE
biisiboodoon,1s - 0s - ind,nimbiisiboodoon,/biisibood-/,baabiisiboodoon,first_person_singular,singular_inanimate,independent,,FALSE,FALSE
biisiboodoon,1s - 0s - ind,nibiisiboodoon,/biisibood-/,baabiisiboodoon,first_person_singular,singular_inanimate,independent,,FALSE,FALSE
biisiboodoon,3s - 0s - ind,obiisiboodoon,/biisibood-/,baabiisiboodoon,third_person_singular,singular_inanimate,independent,,FALSE,FALSE
biisiboodoon,3s - 0 - conj,biisiboodood,/biisibood-/,baabiisiboodoon,third_person_singular,inanimate_number_not_shown,conjunct,,FALSE,FALSE
biisiboodoon,3s - 0 - ch-conj,baasiboodood,/biisibood-/,baabiisiboodoon,third_person_singular,inanimate_number_not_shown,changed_conjunct,,FALSE,FALSE
biisiboodoon,2s - 0 - imp,biisiboodoon,/biisibood-/,baabiisiboodoon,second_person_singular,inanimate_number_not_shown,imperative,,FALSE,FALSE
gwekendam,1s - ind,ingwekendam,/gwekendam-/,,first_person_singular,,independent,,FALSE,FALSE
gwekendam,1s - ind,ningwekendam,/gwekendam-/,,first_person_singular,,independent,,FALSE,FALSE
gwekendam,1s - ind,nigwekendam,/gwekendam-/,,first_person_singular,,independent,,FALSE,FALSE
gwekendam,3s - ind,gwekendam,/gwekendam-/,,third_person_singular,,independent,,FALSE,FALSE
gwekendam,3s - conj,gwekendang,/gwekendam-/,,third_person_singular,,conjunct,,FALSE,FALSE
gwekendam,3s - ch-conj,gwayekendang,/gwekendam-/,,third_person_singular,,changed_conjunct,,FALSE,FALSE
biiwaabikokaan,sg,biiwaabikokaan,/biiwaabikokaan-/,,,,,singular,FALSE,FALSE
biiwaabikokaan,pl,biiwaabikokaanan,/biiwaabikokaan-/,,,,,plural,FALSE,FALSE
biiwaabikokaan,dim,biiwaabikokaanens,/biiwaabikokaan-/,,,,,,TRUE,FALSE
biiwaabikokaan,loc,biiwaabikokaaning,/biiwaabikokaan-/,,,,,,FALSE,TRUE
biiwaabikokewinini,sg,biiwaabikokewinini,/biiwaabikokewininiw-/,,,,,singular,FALSE,FALSE
biiwaabikokewinini,pl,biiwaabikokewininiwag,/biiwaabikokewininiw-/,,,,,plural,FALSE,FALSE
gagiikwewikwe,sg,gagiikwewikwe,/gagiikwewikwew-/,,,,,singular,FALSE,FALSE
gagiikwewikwe,pl,gagiikwewikweg,/gagiikwewikwew-/,,,,,plural,FALSE,FALSE
zhaangweshi,sg,zhaangweshi,/zhaangweshiw-/,,,,,singular,FALSE,FALSE
zhaangweshi,pl,zhaangweshiwag,/zhaangweshiw-/,,,,,plural,FALSE,FALSE
zhaangweshi,dim,zhaangweshiins,/zhaangweshiw-/,,,,,,TRUE,FALSE
zhaangweshiwayaan,sg,zhaangweshiwayaan,/zhaangweshiwayaan-/,,,,,singular,FALSE,FALSE
zhaangweshiwayaan,pl,zhaangweshiwayaanag,/zhaangweshiwayaan-/,,,,,plural,FALSE,FALSE
zhaangweshiwayaan,dim,zhaangweshiwayaanens,/zhaangweshiwayaan-/,,,,,,TRUE,FALSE
giigoozens,sg,giigoozens,/giigoozens-/,,,,,singular,FALSE,FALSE
giigoozens,pl,giigoozensag,/giigoozens-/,,,,,plural,FALSE,FALSE
waabamojichaagwaan,sg,waabamojichaagwaan,/waabamojichaagwaan-/,,,,,singular,FALSE,FALSE
waabamojichaagwaan,pl,waabamojichaagwaanan,/waabamojichaagwaan-/,,,,,plural,FALSE,FALSE
waabamojichaagwaan,dim,waabamojichaagwaanens,/waabamojichaagwaan-/,,,,,,TRUE,FALSE
waabamojichaagwaan,loc,waabamojichaagwaaning,/waabamojichaagwaan-/,,,,,,FALSE,TRUE
maji-izhiwebizi,1s - ind,nimaji-izhiwebiz,/maji-izhiwebizi-/,,first_person_singular,,independent,,FALSE,FALSE
maji-izhiwebizi,3s - ind,maji-izhiwebizi,/maji-izhiwebizi-/,,third_person_singular,,independent,,FALSE,FALSE
maji-izhiwebizi,3s - conj,maji-izhiwebizid,/maji-izhiwebizi-/,,third_person_singular,,conjunct,,FALSE,FALSE
maji-izhiwebizi,3s - ch-conj,meji-izhiwebizid,/maji-izhiwebizi-/,,third_person_singular,,changed_conjunct,,FALSE,FALSE
wanagindaaso,1s - ind,niwanagindaas,/wanagindaaso-/,,first_person_singular,,independent,,FALSE,FALSE
wanagindaaso,3s - ind,wanagindaaso,/wanagindaaso-/,,third_person_singular,,independent,,FALSE,FALSE
wanagindaaso,3s - conj,wanagindaasod,/wanagindaaso-/,,third_person_singular,,conjunct,,FALSE,FALSE
wanagindaaso,3s - ch-conj,wenagindaasod,/wanagindaaso-/,,third_person_singular,,changed_conjunct,,FALSE,FALSE
zazaagiz,sg,zazaagiz,/zazaagiz-/,,,,,singular,FALSE,FALSE
banitan,1s - 0s - ind,imbanitaan,/banit-/,,first_person_singular,singular_inanimate,independent,,FALSE,FALSE
banitan,1s - 0s - ind,nimbanitaan,/banit-/,,first_person_singular,singular_inanimate,independent,,FALSE,FALSE
banitan,1s - 0s - ind,nibanitaan,/banit-/,,first_person_singular,singular_inanimate,independent,,FALSE,FALSE
banitan,3s - 0s - ind,obanitaan,/banit-/,,third_person_singular,singular_inanimate,independent,,FALSE,FALSE
banitan,3s - 0 - conj,banitang,/banit-/,,third_person_singular,inanimate_number_not_shown,conjunct,,FALSE,FALSE
banitan,3s - 0 - ch-conj,benitang,/banit-/,,third_person_singular,inanimate_number_not_shown,changed_conjunct,,FALSE,FALSE
banitan,2s - 0 - imp,banitan,/banit-/,,second_person_singular,inanimate_number_not_shown,imperative,,FALSE,FALSE
wanim,1s - 3s - ind,niwanimaa,/wanim-/,,first_person_singular,third_person_singular,independent,,FALSE,FALSE
wanim,3s - 3' - ind,owanimaan,/wanim-/,,third_person_singular,third_person_obviative,independent,,FALSE,FALSE
wanim,3s - 3' - conj,wanimaad,/wanim-/,,third_person_singular,third_person_obviative,conjunct,,FALSE,FALSE
wanim,3s - 3' - ch-conj - part,wenimaad,/wanim-/,,third_person_singular,third_person_obviative,participle,,FALSE,FALSE
wanim,2s - 3 - imp,wanim,/wanim-/,,second_person_singular,third_person_number_not_shown,imperative,,FALSE,FALSE
wanishim,1s - 3s - ind,niwanishimaa,/wanishim-/,,first_person_singular,third_person_singular,independent,,FALSE,FALSE
wanishim,3s - 3' - ind,owanishimaan,/wanishim-/,,third_person_singular,third_person_obviative,independent,,FALSE,FALSE
wanishim,3s - 3' - conj,wanishimaad,/wanishim-/,,third_person_singular,third_person_obviative,conjunct,,FALSE,FALSE
wanishim,3s - 3' - ch-conj,wenishimaad,/wanishim-/,,third_person_singular,third_person_obviative,changed_conjunct,,FALSE,FALSE
wanishim,2s - 3 - imp,wanishim,/wanishim-/,,second_person_singular,third_person_number_not_shown,imperative,,FALSE,FALSE
wanigiizhwe,1s - ind,niwanigiizhwe,/wanigiizhwe-/,,first_person_singular,,independent,,FALSE,FALSE
wanigiizhwe,3s - ind,wanigiizhwe,/wanigiizhwe-/,,third_person_singular,,independent,,FALSE,FALSE
wanigiizhwe,3s - conj,wanigiizhwed,/wanigiizhwe-/,,third_person_singular,,conjunct,,FALSE,FALSE
wanigiizhwe,3s - ch-conj,wenigiizhwed,/wanigiizhwe-/,,third_person_singular,,changed_conjunct,,FALSE,FALSE
wanagindaaso,1s - ind,niwanagindaas,/wanagindaaso-/,,first_person_singular,,independent,,FALSE,FALSE
wanagindaaso,3s - ind,wanagindaaso,/wanagindaaso-/,,third_person_singular,,independent,,FALSE,FALSE
wanagindaaso,3s - conj,wanagindaasod,/wanagindaaso-/,,third_person_singular,,conjunct,,FALSE,FALSE
wanagindaaso,3s - ch-conj,wenagindaasod,/wanagindaaso-/,,third_person_singular,,changed_conjunct,,FALSE,FALSE
banizi,1s - ind,imbaniz,/banizi-/,,first_person_singular,,independent,,FALSE,FALSE
banizi,1s - ind,nimbaniz,/banizi-/,,first_person_singular,,independent,,FALSE,FALSE
banizi,1s - ind,nibaniz,/banizi-/,,first_person_singular,,independent,,FALSE,FALSE
banizi,3s - ind,banizi,/banizi-/,,third_person_singular,,independent,,FALSE,FALSE
banizi,3s - conj,banizid,/banizi-/,,third_person_singular,,conjunct,,FALSE,FALSE
banizi,3s - ch-conj,benizid,/banizi-/,,third_person_singular,,changed_conjunct,,FALSE,FALSE
bana',1s - 3s - ind,imbana'waa,/bana'w-/,,first_person_singular,third_person_singular,independent,,FALSE,FALSE
bana',1s - 3s - ind,nimbana'waa,/bana'w-/,,first_person_singular,third_person_singular,independent,,FALSE,FALSE
bana',1s - 3s - ind,nibana'waa,/bana'w-/,,first_person_singular,third_person_singular,independent,,FALSE,FALSE
bana',3s - 3' - ind,obana'waan,/bana'w-/,,third_person_singular,third_person_obviative,independent,,FALSE,FALSE
bana',3s - 3' - conj,bana'waad,/bana'w-/,,third_person_singular,third_person_obviative,conjunct,,FALSE,FALSE
bana',3s - 3' - ch-conj,bena'waad,/bana'w-/,,third_person_singular,third_person_obviative,changed_conjunct,,FALSE,FALSE
bana',2s - 3 - imp,bana',/bana'w-/,,second_person_singular,third_person_number_not_shown,imperative,,FALSE,FALSE
gwiinawenim,1s - 3s - ind,ingwiinawenimaa,/gwiinawenim-/,,first_person_singular,third_person_singular,independent,,FALSE,FALSE
gwiinawenim,1s - 3s - ind,ningwiinawenimaa,/gwiinawenim-/,,first_person_singular,third_person_singular,independent,,FALSE,FALSE
gwiinawenim,1s - 3s - ind,nigwiinawenimaa,/gwiinawenim-/,,first_person_singular,third_person_singular,independent,,FALSE,FALSE
gwiinawenim,3s - 3' - ind,ogwiinawenimaan,/gwiinawenim-/,,third_person_singular,third_person_obviative,independent,,FALSE,FALSE
gwiinawenim,3s - 3' - conj,gwiinawenimaad,/gwiinawenim-/,,third_person_singular,third_person_obviative,conjunct,,FALSE,FALSE
gwiinawenim,3s - 3' - ch-conj,gwaanawenimaad,/gwiinawenim-/,,third_person_singular,third_person_obviative,changed_conjunct,,FALSE,FALSE
gichi-ziibi,sg,gichi-ziibi,/gichi-ziibiw-/,,,,,singular,FALSE,FALSE
gichi-ziibi,loc,gichi-ziibiing,/gichi-ziibiw-/,,,,,,FALSE,TRUE
gichi-ziibi,pl,gichi-ziibiwan,/gichi-ziibiw-/,,,,,plural,FALSE,FALSE
awanibiisaa,0s - ind,awanibiisaa,/awanibiisaa-/,,singular_inanimate,,independent,,FALSE,FALSE
awanibiisaa,0s - conj,awanibiisaag,/awanibiisaa-/,,singular_inanimate,,conjunct,,FALSE,FALSE
awanibiisaa,0s - ch-conj,ewanibiisaag,/awanibiisaa-/,,singular_inanimate,,changed_conjunct,,FALSE,FALSE
awanibiisaa,0s - aug - ind,awanibiisaamagad,/awanibiisaa-/,,singular_inanimate,,independent,,FALSE,FALSE
wanitam,1s - ind,niwanitam,/wanit+am-/,,first_person_singular,,independent,,FALSE,FALSE
wanitam,3s - ind,wanitam,/wanit+am-/,,third_person_singular,,independent,,FALSE,FALSE
wanitam,3s - conj,wanitang,/wanit+am-/,,third_person_singular,,conjunct,,FALSE,FALSE
wanitam,3s - ch-conj,wenitang,/wanit+am-/,,third_person_singular,,changed_conjunct,,FALSE,FALSE
bakitejii'igewi-minjikaawan,sg,bakitejii'igewi-minjikaawan,/bakitejii'igewi-minjikaawan-/,,,,,singular,FALSE,FALSE
bakitejii'igewi-minjikaawan,pl,bakitejii'igewi-minjikaawanag,/bakitejii'igewi-minjikaawan-/,,,,,plural,FALSE,FALSE
minjikaawan,sg,minjikaawan,/minjikaawan-/,,,,,singular,FALSE,FALSE
minjikaawan,pl,minjikaawanag,/minjikaawan-/,,,,,plural,FALSE,FALSE
minjikaawan,loc,minjikaawaning,/minjikaawan-/,,,,,,FALSE,TRUE
minjikaawan,dim,minjikaawanens,/minjikaawan-/,,,,,,TRUE,FALSE
minjikaawan,pej,minjikaawanish,/minjikaawan-/,,,,,,FALSE,FALSE
ginigawin,1s - 3s - ind,inginigawinaa,/ginigawin-/,gaginigawinan,first_person_singular,third_person_singular,independent,,FALSE,FALSE
ginigawin,1s - 3s - ind,ninginigawinaa,/ginigawin-/,gaginigawinan,first_person_singular,third_person_singular,independent,,FALSE,FALSE
ginigawin,1s - 3s - ind,niginigawinaa,/ginigawin-/,gaginigawinan,first_person_singular,third_person_singular,independent,,FALSE,FALSE
ginigawin,3s - 3' - ind,oginigawinaan,/ginigawin-/,gaginigawinan,third_person_singular,third_person_obviative,independent,,FALSE,FALSE
ginigawin,3s - 3' - conj,ginigawinaad,/ginigawin-/,gaginigawinan,third_person_singular,third_person_obviative,conjunct,,FALSE,FALSE
ginigawin,3s - 3' - ch-conj,genigawinaad,/ginigawin-/,gaginigawinan,third_person_singular,third_person_obviative,changed_conjunct,,FALSE,FALSE
ginigawin,2s - 3 - imp,ginigawin,/ginigawin-/,gaginigawinan,second_person_singular,third_person_number_not_shown,imperative,,FALSE,FALSE
ginigawisin,0s - ind,ginigawisin,/ginigawisin-/,,singular_inanimate,,independent,,FALSE,FALSE
ginigawisin,0s - conj,ginigawising,/ginigawisin-/,,singular_inanimate,,conjunct,,FALSE,FALSE
ginigawisin,0s - part,genigawising,/ginigawisin-/,,singular_inanimate,,participle,,FALSE,FALSE
waninawe'igan,sg,waninawe'igan,/waninawe'igan-/,,,,,singular,FALSE,FALSE
waninawe'igan,pl,waninawe'iganan,/waninawe'igan-/,,,,,plural,FALSE,FALSE
waninawe'igan,dim,waninawe'igaans,/waninawe'igan-/,,,,,,TRUE,FALSE
waninawe'igan,loc,waninawe'iganing,/waninawe'igan-/,,,,,,FALSE,TRUE
makizin,sg,makizin,/makizin-/,,,,,singular,FALSE,FALSE
makizin,pl,makizinan,/makizin-/,,,,,plural,FALSE,FALSE
makizin,loc,makizining,/makizin-/,,,,,,FALSE,TRUE
makizin,dim,makizinens,/makizin-/,,,,,,TRUE,FALSE
makizin,pej,makizhinish,/makizin-/,,,,,,FALSE,FALSE
apiganegwaajigan,sg,apiganegwaajigan,/apiganegwaajigan-/,,,,,singular,FALSE,FALSE
apiganegwaajigan,pl,apiganegwaajiganan,/apiganegwaajigan-/,,,,,plural,FALSE,FALSE
apiganegwaajigan,dim,apiganegwaajigaans,/apiganegwaajigan-/,,,,,,TRUE,FALSE
apiganegwaajigan,loc,apiganegwaajiganing,/apiganegwaajigan-/,,,,,,FALSE,TRUE
makizinataadiwag,1p - ind,nimakizinataadimin,/makizinataadi-/,,1p,,independent,,FALSE,FALSE
makizinataadiwag,3p - ind,makizinataadiwag,/makizinataadi-/,,3p,,independent,,FALSE,FALSE
makizinataadiwag,3p - conj,makizinataadiwaad,/makizinataadi-/,,3p,,conjunct,,FALSE,FALSE
makizinataadiwag,3p - ch-conj,mekizinataadiwaad,/makizinataadi-/,,3p,,changed_conjunct,,FALSE,FALSE
makizinataadiwag,3p - part,mekizinataadijig,/makizinataadi-/,,3p,,participle,,FALSE,FALSE
makizinataadiwag,X - ind,makizinataadim,/makizinataadi-/,,indefinite,,independent,,FALSE,FALSE
makizinataage-nagamon,sg,makizinataage-nagamon,/makizinataage-nagamon-/,,,,,singular,FALSE,FALSE
makizinataage-nagamon,pl,makizinataage-nagamonan,/makizinataage-nagamon-/,,,,,plural,FALSE,FALSE
apiingwe'igan,sg,apiingwe'igan,/apiingwe'igan-/,,,,,singular,FALSE,FALSE
apiingwe'igan,pl,apiingwe'iganan,/apiingwe'igan-/,,,,,plural,FALSE,FALSE
apiingwe'igan,dim,apiingwe'igaans,/apiingwe'igan-/,,,,,,TRUE,FALSE
apiingwe'igan,dim,apiingwe'iganens,/apiingwe'igan-/,,,,,,TRUE,FALSE
apiingwe'igan,loc,apiingwe'iganing,/apiingwe'igan-/,,,,,,FALSE,TRUE
apiingwe'igan,sg,apiingwe'igan,/apiingwe'igan-/,,,,,singular,FALSE,FALSE
apiingwe'igan,pl,apiingwe'iganan,/apiingwe'igan-/,,,,,plural,FALSE,FALSE
apiingwe'igan,dim,apiingwe'igaans,/apiingwe'igan-/,,,,,,TRUE,FALSE
apiingwe'igan,dim,apiingwe'iganens,/apiingwe'igan-/,,,,,,TRUE,FALSE
apiingwe'igan,loc,apiingwe'iganing,/apiingwe'igan-/,,,,,,FALSE,TRUE
naabinootaw,1s - 3s - ind,ninaabinootawaa,/naabinootaw-/,naanaabinootaw,first_person_singular,third_person_singular,independent,,FALSE,FALSE
naabinootaw,3s - 3' - ind,onaabinootawaan,/naabinootaw-/,naanaabinootaw,third_person_singular,third_person_obviative,independent,,FALSE,FALSE
naabinootaw,3s - 3' - conj,naabinootawaad,/naabinootaw-/,naanaabinootaw,third_person_singular,third_person_obviative,conjunct,,FALSE,FALSE
naabinootaw,3s - 3' - ch-conj,nayaabinootawaad,/naabinootaw-/,naanaabinootaw,third_person_singular,third_person_obviative,changed_conjunct,,FALSE,FALSE
naabinootaw,2s - 3 - imp,naabinootaw,/naabinootaw-/,naanaabinootaw,second_person_singular,third_person_number_not_shown,imperative,,FALSE,FALSE
onadin,1s - 3s - ind,indoonadinaa,/onadin-/,,first_person_singular,third_person_singular,independent,,FALSE,FALSE
onadin,1s - 3s - ind,nindoonadinaa,/onadin-/,,first_person_singular,third_person_singular,independent,,FALSE,FALSE
onadin,1s - 3s - ind,nidoonadinaa,/onadin-/,,first_person_singular,third_person_singular,independent,,FALSE,FALSE
onadin,3s - 3' - ind,odoonadinaan,/onadin-/,,third_person_singular,third_person_obviative,independent,,FALSE,FALSE
onadin,3s - 3' - conj,onadinaad,/onadin-/,,third_person_singular,third_person_obviative,conjunct,,FALSE,FALSE
onadin,3s - 3' - ch-conj,wenadinaad,/onadin-/,,third_person_singular,third_person_obviative,changed_conjunct,,FALSE,FALSE
onadin,2s - 3 - imp,onadin,/onadin-/,,second_person_singular,third_person_number_not_shown,imperative,,FALSE,FALSE
agwaagoshi,3s - ind,agwaagoshi,/agwaagoshi-/,,third_person_singular,,independent,,FALSE,FALSE
agwaagoshi,3s - conj,agwaagoshid,/agwaagoshi-/,,third_person_singular,,conjunct,,FALSE,FALSE
agwaagoshi,3s - ch-conj,egwaagoshid,/agwaagoshi-/,,third_person_singular,,changed_conjunct,,FALSE,FALSE
nenaapaajinikesi,sg,nenaapaajinikesi,/nenaapaajinikesiw-/,,,,,singular,FALSE,FALSE
nenaapaajinikesi,pl,nenaapaajinikesiwag,/nenaapaajinikesiw-/,,,,,plural,FALSE,FALSE
nenaapaajinikesi,dim,nenaapaajinikesiins,/nenaapaajinikesiw-/,,,,,,TRUE,FALSE
nenaapaajinikesi,pej,nenaapaajinikesiwish,/nenaapaajinikesiw-/,,,,,,FALSE,FALSE
ishkwaa-anama'e-giizhigad,0s - ind,ishkwaa-anama'e-giizhigad,/ishkwaa-anama'e-giizhigad-/,,singular_inanimate,,independent,,FALSE,FALSE
ishkwaa-anama'e-giizhigad,0s - conj,ishkwaa-anama'e-giizhigak,/ishkwaa-anama'e-giizhigad-/,,singular_inanimate,,conjunct,,FALSE,FALSE
ishkwaa-anama'e-giizhigad,0s - ch-conj,eshkwaa-anama'e-giizhigak,/ishkwaa-anama'e-giizhigad-/,,singular_inanimate,,changed_conjunct,,FALSE,FALSE
zhooniyaa,sg,zhooniyaa,/zhooniyaaw-/,,,,,singular,FALSE,FALSE
zhooniyaa,dim,zhooniyaans,/zhooniyaaw-/,,,,,,TRUE,FALSE
zhooniyaa,loc,zhooniyaang,/zhooniyaaw-/,,,,,,FALSE,TRUE
zhooniyaa-makak,sg,zhooniyaa-makak,/zhooniyaa-makakw-/,,,,,singular,FALSE,FALSE
zhooniyaa-makak,pl,zhooniyaa-makakoon,/zhooniyaa-makakw-/,,,,,plural,FALSE,FALSE
zhooniyaa-makak,loc,zhooniyaa-makakong,/zhooniyaa-makakw-/,,,,,,FALSE,TRUE
zhooniyaa-makak,sg,zhooniyaa-makakoons,/zhooniyaa-makakw-/,,,,,singular,FALSE,FALSE
andookomeshiinh,sg,andookomeshiinh,/andookomeshiinhy-/,,,,,singular,FALSE,FALSE
andookomeshiinh,pl,andookomeshiinyag,/andookomeshiinhy-/,,,,,plural,FALSE,FALSE
giizis,sg,giizis,/giizisw-/,,,,,singular,FALSE,FALSE
giizis,pl,giizisoog,/giizisw-/,,,,,plural,FALSE,FALSE
giizis,dim,giizisoons,/giizisw-/,,,,,,TRUE,FALSE
giizis,loc,giizisong,/giizisw-/,,,,,,FALSE,TRUE
dibiki-giizis,sg,dibiki-giizis,/dibiki-giizisw-/,,,,,singular,FALSE,FALSE
dibiki-giizis,pl,dibiki-giizisoog,/dibiki-giizisw-/,,,,,plural,FALSE,FALSE
giizhigaate,0s - ind,giizhigaate,/giizhigaate-/,,singular_inanimate,,independent,,FALSE,FALSE
giizhigaate,0s - conj,giizhigaateg,/giizhigaate-/,,singular_inanimate,,conjunct,,FALSE,FALSE
giizhigaate,0s - ch-conj,gaazhigaateg,/giizhigaate-/,,singular_inanimate,,changed_conjunct,,FALSE,FALSE
giizhigaate,0s - ind - aug,giizhigaatemagad,/giizhigaate-/,,singular_inanimate,,independent,,FALSE,FALSE
mooz,sg,mooz,/moozw-/,,,,,singular,FALSE,FALSE
mooz,pl,moozoog,/moozw-/,,,,,plural,FALSE,FALSE
mooz,dim,moozoons,/moozw-/,,,,,,TRUE,FALSE
moozo-boodaajigan,sg,moozo-boodaajigan,/moozo-boodaajigan-/,,,,,singular,FALSE,FALSE
moozo-boodaajigan,pl,moozo-boodaajiganan,/moozo-boodaajigan-/,,,,,plural,FALSE,FALSE
moozowaazhawa'adoowagwaakwa'igan,sg,moozowaazhawa'adoowagwaakwa'igan,/moozowaazhawa'adoowagwaakwa'igan-/,,,,,singular,FALSE,FALSE
moozowaazhawa'adoowagwaakwa'igan,pl,moozowaazhawa'adoowagwaakwa'iganan,/moozowaazhawa'adoowagwaakwa'igan-/,,,,,plural,FALSE,FALSE
moozwegin,sg,moozwegin,/moozweginw-/,,,,,singular,FALSE,FALSE
moozwegin,pl,moozweginoon,/moozweginw-/,,,,,plural,FALSE,FALSE
moozwegin,dim,moozweginoons,/moozweginw-/,,,,,,TRUE,FALSE
moozwegin,pej,moozweginosh,/moozweginw-/,,,,,,FALSE,FALSE
giziisaga'an,1s - 0s - ind,nigiziisaga'aan,/giziisaga'-/,,first_person_singular,singular_inanimate,independent,,FALSE,FALSE
giziisaga'an,3s - 0s - ind,ogiziisaga'aan,/giziisaga'-/,,third_person_singular,singular_inanimate,independent,,FALSE,FALSE
giziisaga'an,3s - 0 - conj,giziisaga'ang,/giziisaga'-/,,third_person_singular,inanimate_number_not_shown,conjunct,,FALSE,FALSE
giziisaga'an,3s - 0 - ch-conj,geziisaga'ang,/giziisaga'-/,,third_person_singular,inanimate_number_not_shown,changed_conjunct,,FALSE,FALSE
giziisaga'an,2s - 0 - imp,giziisaga'an,/giziisaga'-/,,second_person_singular,inanimate_number_not_shown,imperative,,FALSE,FALSE
gigizhebaawagad,3s - ind,gigizhebaawagad,/gigizhebaawagad-/,,third_person_singular,,independent,,FALSE,FALSE
gigizhebaawagad,0s - conj,gigizhebaawagak,/gigizhebaawagad-/,,singular_inanimate,,conjunct,,FALSE,FALSE
gigizhebaawagad,0s - ch-conj,gegizhebaawagak,/gigizhebaawagad-/,,singular_inanimate,,changed_conjunct,,FALSE,FALSE
bootaagan,sg,bootaagan,/bootaagan-/,,,,,singular,FALSE,FALSE
bootaagan,pl,bootaaganag,/bootaagan-/,,,,,plural,FALSE,FALSE
bootaagan,dim,bootaagaans,/bootaagan-/,,,,,,TRUE,FALSE
bootaagan,loc,bootaaganing,/bootaagan-/,,,,,,FALSE,TRUE
niboowigamig,sg,niboowigamig,/niboowigamigw-/,,,,,singular,FALSE,FALSE
niboowigamig,pl,niboowigamigoon,/niboowigamigw-/,,,,,plural,FALSE,FALSE
niboowigamig,loc,niboowigamigong,/niboowigamigw-/,,,,,,FALSE,TRUE
zagime,sg,zagime,/zagimew-/,,,,,singular,FALSE,FALSE
zagime,pl,zagimeg,/zagimew-/,,,,,plural,FALSE,FALSE
zagime,dim,zagimens,/zagimew-/,,,,,,TRUE,FALSE
zagime,pej,zagimewish,/zagimew-/,,,,,,FALSE,FALSE
zagimewayaan,sg,zagimewayaan,/zagimewayaan-/,,,,,singular,FALSE,FALSE
zagimewayaan,pl,zagimewayaanag,/zagimewayaan-/,,,,,plural,FALSE,FALSE
zagimewayaan,dim,zagimewayaanens,/zagimewayaan-/,,,,,,TRUE,FALSE
zagimewayaan,loc,zagimewayaaning,/zagimewayaan-/,,,,,,FALSE,TRUE
aasaakamig,sg,aasaakamig,/aasaakamigw-/,,,,,singular,FALSE,FALSE
aasaakamig,pl,aasaakamigoon,/aasaakamigw-/,,,,,plural,FALSE,FALSE
nimaamaa,1s - 3s,nimaamaa,/=maamaay-/,,first_person_singular,third_person_singular,,,FALSE,FALSE
nizigozis,sg,nizigozis,/=zigozis-/,,,,,singular,FALSE,FALSE
mamaajii,1s - ind,nimamaajii,/mamaajii-/,,first_person_singular,,independent,,FALSE,FALSE
mamaajii,3s - ind,mamaajii,/mamaajii-/,,third_person_singular,,independent,,FALSE,FALSE
mamaajii,3s - conj,mamaajiid,/mamaajii-/,,third_person_singular,,conjunct,,FALSE,FALSE
mamaajii,3s - ch-conj,memaajiid,/mamaajii-/,,third_person_singular,,changed_conjunct,,FALSE,FALSE
akikoons,sg,akikoons,/akikoons-/,,,,,singular,FALSE,FALSE
akikoons,pl,akikoonsag,/akikoons-/,,,,,plural,FALSE,FALSE
akikoons,loc,akikoonsing,/akikoons-/,,,,,,FALSE,TRUE
waasamoo-jiimaan,sg,waasamoo-jiimaan,/waasamoo-jiimaan-/,,,,,singular,FALSE,FALSE
waasamoo-jiimaan,pl,waasamoo-jiimaanan,/waasamoo-jiimaan-/,,,,,plural,FALSE,FALSE
waasamoo-jiimaan,dim,waasamoo-jiimaanens,/waasamoo-jiimaan-/,,,,,,TRUE,FALSE
waasamoo-jiimaan,loc,waasamoo-jiimaaning,/waasamoo-jiimaan-/,,,,,,FALSE,TRUE
aanjigwane,3s - ind,aanjigwane,/aanjigwane-/,,third_person_singular,,independent,,FALSE,FALSE
aanjigwane,3s - conj,aanjigwaned,/aanjigwane-/,,third_person_singular,,conjunct,,FALSE,FALSE
omboomigo,1s - ind,indoomboomig,/omboomigo-/,,first_person_singular,,independent,,FALSE,FALSE
omboomigo,3s - ind,omboomigo,/omboomigo-/,,third_person_singular,,independent,,FALSE,FALSE
omboomigo,3s - conj,omboomigod,/omboomigo-/,,third_person_singular,,conjunct,,FALSE,FALSE
omboomigo,3s - ch-conj,wemboomigod,/omboomigo-/,,third_person_singular,,changed_conjunct,,FALSE,FALSE
wajiw,sg,wajiw,/wajiw-/,,,,,singular,FALSE,FALSE
wajiw,pl,wajiwan,/wajiw-/,,,,,plural,FALSE,FALSE
wajiw,dim,wajiwens,/wajiw-/,,,,,,TRUE,FALSE
wajiw,dim,wajiins,/wajiw-/,,,,,,TRUE,FALSE
wajiw,loc,wajiwing,/wajiw-/,,,,,,FALSE,TRUE
wajiw,loc,wajiing,/wajiw-/,,,,,,FALSE,TRUE
makominagaawanzh,sg,makominagaawanzh,/makominagaawanzhy-/,,,,,singular,FALSE,FALSE
makominagaawanzh,pl,makominagaawanzhiig,/makominagaawanzhy-/,,,,,plural,FALSE,FALSE
makominagaawanzh,dim,makominagaawanzhens,/makominagaawanzhy-/,,,,,,TRUE,FALSE
makominagaawanzh,loc,makominagaawanzhiing,/makominagaawanzhy-/,,,,,,FALSE,TRUE
inigaazi,1s - ind,indinigaaz,/inigaazi-/,ayinigaazi,first_person_singular,,independent,,FALSE,FALSE
inigaazi,1s - ind,nindinigaaz,/inigaazi-/,ayinigaazi,first_person_singular,,independent,,FALSE,FALSE
inigaazi,1s - ind,nidinigaaz,/inigaazi-/,ayinigaazi,first_person_singular,,independent,,FALSE,FALSE
inigaazi,3s - ind,inigaazi,/inigaazi-/,ayinigaazi,third_person_singular,,independent,,FALSE,FALSE
inigaazi,3s - conj,inigaazid,/inigaazi-/,ayinigaazi,third_person_singular,,conjunct,,FALSE,FALSE
inigaazi,3s - ch-conj,enigaazid,/inigaazi-/,ayinigaazi,third_person_singular,,changed_conjunct,,FALSE,FALSE
bagidenim,1s - 3s - ind,imbagidenimaa,/bagidenim-/,,first_person_singular,third_person_singular,independent,,FALSE,FALSE
bagidenim,1s - 3s - ind,nimbagidenimaa,/bagidenim-/,,first_person_singular,third_person_singular,independent,,FALSE,FALSE
bagidenim,1s - 3s - ind,nibagidenimaa,/bagidenim-/,,first_person_singular,third_person_singular,independent,,FALSE,FALSE
bagidenim,3s - 3' - ind,obagidenimaan,/bagidenim-/,,third_person_singular,third_person_obviative,independent,,FALSE,FALSE
bagidenim,3s - 3' - conj,bagidenimaad,/bagidenim-/,,third_person_singular,third_person_obviative,conjunct,,FALSE,FALSE
bagidenim,3s - 3' - ch-conj,begidenimaad,/bagidenim-/,,third_person_singular,third_person_obviative,changed_conjunct,,FALSE,FALSE
bagidenim,2s - 3 - imp,bagidenim,/bagidenim-/,,second_person_singular,third_person_number_not_shown,imperative,,FALSE,FALSE
waawaabiganoojiinh,sg,waawaabiganoojiinh,/waawaabiganoojiinhy-/,,,,,singular,FALSE,FALSE
waawaabiganoojiinh,pl,waawaabiganoojiinyag,/waawaabiganoojiinhy-/,,,,,plural,FALSE,FALSE
waawaabiganoojiinh,dim,waawaabiganoojiins,/waawaabiganoojiinhy-/,,,,,,TRUE,FALSE
miishidoon,1s - ind,nimiishidoon,/miishidoon-/,,first_person_singular,,independent,,FALSE,FALSE
miishidoon,3s - ind,miishidoon,/miishidoon-/,,third_person_singular,,independent,,FALSE,FALSE
miishidoon,3s - conj,miishidoong,/miishidoon-/,,third_person_singular,,conjunct,,FALSE,FALSE
miishidoon,3s - part,maashidoong,/miishidoon-/,,third_person_singular,,participle,,FALSE,FALSE
indoon,sg,indoon,/=doon-/,,,,,singular,FALSE,FALSE
indoon,dim,indoonens,/=doon-/,,,,,,TRUE,FALSE
indoon,loc,indooning,/=doon-/,,,,,,FALSE,TRUE
mamaajii,1s - ind,nimamaajii,/mamaajii-/,,first_person_singular,,independent,,FALSE,FALSE
mamaajii,3s - ind,mamaajii,/mamaajii-/,,third_person_singular,,independent,,FALSE,FALSE
mamaajii,3s - conj,mamaajiid,/mamaajii-/,,third_person_singular,,conjunct,,FALSE,FALSE
mamaajii,3s - ch-conj,memaajiid,/mamaajii-/,,third_person_singular,,changed_conjunct,,FALSE,FALSE
gozi,1s - ind,ingoz,/gozi-/,gagozi,first_person_singular,,independent,,FALSE,FALSE
gozi,1s - ind,ningoz,/gozi-/,gagozi,first_person_singular,,independent,,FALSE,FALSE
gozi,1s - ind,nigoz,/gozi-/,gagozi,first_person_singular,,independent,,FALSE,FALSE
gozi,3s - ind,gozi,/gozi-/,gagozi,third_person_singular,,independent,,FALSE,FALSE
gozi,3s - conj,gozid,/gozi-/,gagozi,third_person_singular,,conjunct,,FALSE,FALSE
gozi,3s - ch-conj,gwezid,/gozi-/,gagozi,third_person_singular,,changed_conjunct,,FALSE,FALSE
izhinikeni,1s - ind,ndizhiniken,/izhinikeni-/,,first_person_singular,,independent,,FALSE,FALSE
izhinikeni,1s - ind,nindizhiniken,/izhinikeni-/,,first_person_singular,,independent,,FALSE,FALSE
izhinikeni,1s - ind,nidizhiniken,/izhinikeni-/,,first_person_singular,,independent,,FALSE,FALSE
izhinikeni,3s - ind,izhinikeni,/izhinikeni-/,,third_person_singular,,independent,,FALSE,FALSE
izhinikeni,3s - conj,izhinikenid,/izhinikeni-/,,third_person_singular,,conjunct,,FALSE,FALSE
izhinikeni,3s - ch-conj,ezhinikenid,/izhinikeni-/,,third_person_singular,,changed_conjunct,,FALSE,FALSE
mazinaatese,0s - ind,mazinaatese,/mazinaatese-/,,singular_inanimate,,independent,,FALSE,FALSE
mazinaatese,0s - conj,mazinaateseg,/mazinaatese-/,,singular_inanimate,,conjunct,,FALSE,FALSE
mazinaatese,0s - ch-conj,mezinaateseg,/mazinaatese-/,,singular_inanimate,,changed_conjunct,,FALSE,FALSE
mazinaatese,0s - ind - aug,mazinaatesemagad,/mazinaatese-/,,singular_inanimate,,independent,,FALSE,FALSE
mazinaatewebinigan,sg,mazinaatewebinigan,/mazinaatewebinigan-/,,,,,singular,FALSE,FALSE
mazinaatewebinigan,pl,mazinaatewebiniganan,/mazinaatewebinigan-/,,,,,plural,FALSE,FALSE
mazinaatewebinigan,dim,mazinaatewebinigaans,/mazinaatewebinigan-/,,,,,,TRUE,FALSE
mazinaatewebinigan,loc,mazinaatewebiniganing,/mazinaatewebinigan-/,,,,,,FALSE,TRUE
mazinaatesewigamig,sg,mazinaatesewigamig,/mazinaatesewigamigw-/,,,,,singular,FALSE,FALSE
mazinaatesewigamig,pl,mazinaatesewigamigoon,/mazinaatesewigamigw-/,,,,,plural,FALSE,FALSE
mazinaatesewigamig,dim,mazinaatesewigamigoons,/mazinaatesewigamigw-/,,,,,,TRUE,FALSE
mazinaatesewigamig,loc,mazinaatesewigamigong,/mazinaatesewigamigw-/,,,,,,FALSE,TRUE
azhashki,sg,azhashki,/azhashky-/,,,,,singular,FALSE,FALSE
azhashki,loc,azhashkiing,/azhashky-/,,,,,,FALSE,TRUE
azhashki,loc dist,azhashkiikaang,/azhashky-/,,,,,,FALSE,FALSE
aajigade,sg,aajigade,/aajigadew-/,,,,,singular,FALSE,FALSE
aajigade,pl,aajigadeg,/aajigadew-/,,,,,plural,FALSE,FALSE
aajigade,dim,aajigadens,/aajigadew-/,,,,,,TRUE,FALSE
azhashkiiwan,0s - ind,azhashkiiwan,/azhashkiiwan-/,,singular_inanimate,,independent,,FALSE,FALSE
azhashkiiwan,0s - conj,azhashkiiwang,/azhashkiiwan-/,,singular_inanimate,,conjunct,,FALSE,FALSE
azhashkiiwan,0s - ch-conj,ezhashkiiwang,/azhashkiiwan-/,,singular_inanimate,,changed_conjunct,,FALSE,FALSE
bagidanaamochigan,sg,bagidanaamochigan,/bagidanaamochigan-/,,,,,singular,FALSE,FALSE
bagidanaamochigan,pl,bagidanaamochiganan,/bagidanaamochigan-/,,,,,plural,FALSE,FALSE
minikwaajigan,sg,minikwaajigan,/minikwaajigan-/,,,,,singular,FALSE,FALSE
minikwaajigan,pl,minikwaajiganan,/minikwaajigan-/,,,,,plural,FALSE,FALSE
minikwaajigan,dim,minikwaajigaans,/minikwaajigan-/,,,,,,TRUE,FALSE
minikwaajigan,loc,minikwaajiganing,/minikwaajigan-/,,,,,,FALSE,TRUE
minikwaajigan,pej,minikwaajiganish,/minikwaajigan-/,,,,,,FALSE,FALSE
memaangishens,sg,memaangishens,/memaangishens-/,,,,,singular,FALSE,FALSE
memaangishens,pl,memaangishensag,/memaangishens-/,,,,,plural,FALSE,FALSE
gidagaa,0s - ind,gidagaa,/gidagaa-/,,singular_inanimate,,independent,,FALSE,FALSE
gidagaa,0s - conj,gidagaag,/gidagaa-/,,singular_inanimate,,conjunct,,FALSE,FALSE
gidagaa,0s - ch-conj,gedagaag,/gidagaa-/,,singular_inanimate,,changed_conjunct,,FALSE,FALSE
gidagaa,0s - ind - aug,gidagaamagad,/gidagaa-/,,singular_inanimate,,independent,,FALSE,FALSE
giimoodaanagidoon,1s - ind,ingiimoodaanagidoon,/giimoodaanagidoon-/,,first_person_singular,,independent,,FALSE,FALSE
giimoodaanagidoon,3s - ind,giimoodaanagidoon,/giimoodaanagidoon-/,,third_person_singular,,independent,,FALSE,FALSE
giimoodaanagidoon,3s - conj,giimoodaanagidoong,/giimoodaanagidoon-/,,third_person_singular,,conjunct,,FALSE,FALSE
giimoodaanagidoon,3s - ch-conj,gaamoodaanagidoong,/giimoodaanagidoon-/,,third_person_singular,,changed_conjunct,,FALSE,FALSE
mamagoniishkwe,1s - ind,nimamagoniishkwe,/mamagoniishkwe-/,,first_person_singular,,independent,,FALSE,FALSE
mamagoniishkwe,3s - ind,mamagoniishkwe,/mamagoniishkwe-/,,third_person_singular,,independent,,FALSE,FALSE
mamagoniishkwe,3s - conj,mamagoniishkwed,/mamagoniishkwe-/,,third_person_singular,,conjunct,,FALSE,FALSE
mamagoniishkwe,3s - ch-conj,memagoniishkwed,/mamagoniishkwe-/,,third_person_singular,,changed_conjunct,,FALSE,FALSE
nitaagewin,sg,nitaagewin,/nitaagewin-/,,,,,singular,FALSE,FALSE
mashkawiziiwin,sg,mashkawiziiwin,/mashkawiziiwin-/,,,,,singular,FALSE,FALSE
mashkawiziiwin,pl,mashkawiziiwinan,/mashkawiziiwin-/,,,,,plural,FALSE,FALSE
mashkawiziiwin,dim,mashkawiziiwinens,/mashkawiziiwin-/,,,,,,TRUE,FALSE
mashkawiziiwin,loc,mashkawiziiwining,/mashkawiziiwin-/,,,,,,FALSE,TRUE
gidochige,1s - ind,ngidochige,/gidochige-/,,first_person_singular,,independent,,FALSE,FALSE
gidochige,3s,gidochige,/gidochige-/,,third_person_singular,,,,FALSE,FALSE
gidochige,3s - conj,gidochiged,/gidochige-/,,third_person_singular,,conjunct,,FALSE,FALSE
gidochige,3s - ch-conj,gedochiged,/gidochige-/,,third_person_singular,,changed_conjunct,,FALSE,FALSE
gidochigan,sg,gidochigan,/gidochigan-/,,,,,singular,FALSE,FALSE
gidochigan,pl,gidochiganan,/gidochigan-/,,,,,plural,FALSE,FALSE
gidochigan,loc,gidochiganing,/gidochigan-/,,,,,,FALSE,TRUE
gidochigan,dim,gidochiganens,/gidochigan-/,,,,,,TRUE,FALSE
mashkiig,sg,mashkiig,/mashkiigw-/,,,,,singular,FALSE,FALSE
mashkiig,pl,mashkiigoon,/mashkiigw-/,,,,,plural,FALSE,FALSE
mashkiig,loc,mashkiigong,/mashkiigw-/,,,,,,FALSE,TRUE
mashkiig,loc dist,mashkiigokaang,/mashkiigw-/,,,,,,FALSE,FALSE
maashkinoozhe,sg,maashkinoozhe,/maashkinoozhew-/,,,,,singular,FALSE,FALSE
maashkinoozhe,pl,maashkinoozheg,/maashkinoozhew-/,,,,,plural,FALSE,FALSE
maashkinoozhe,dim,maashkinoozhens,/maashkinoozhew-/,,,,,,TRUE,FALSE
wazhashk,sg,wazhashk,/wazhashkw-/,,,,,singular,FALSE,FALSE
wazhashk,pl,wazhashkwag,/wazhashkw-/,,,,,plural,FALSE,FALSE
wazhashk,pl,wazhashkoog,/wazhashkw-/,,,,,plural,FALSE,FALSE
wazhashk,dim,wazhashkoons,/wazhashkw-/,,,,,,TRUE,FALSE
wazhashkwayaan,sg,wazhashkwayaan,/wazhashkwayaan-/,,,,,singular,FALSE,FALSE
wazhashkwayaan,pl,wazhashkwayaanag,/wazhashkwayaan-/,,,,,plural,FALSE,FALSE
wazhashkwayaan,dim,wazhashkwayaanens,/wazhashkwayaan-/,,,,,,TRUE,FALSE
wazhashkwayaan,loc,wazhashkwayaaning,/wazhashkwayaan-/,,,,,,FALSE,TRUE
wazhashkwiish,sg,wazhashkwiish,/wazhashkwiish-/,,,,,singular,FALSE,FALSE
wazhashkwiish,pl,wazhashkwiishan,/wazhashkwiish-/,,,,,plural,FALSE,FALSE
wazhashkwiish,loc,wazhashkwiishing,/wazhashkwiish-/,,,,,,FALSE,TRUE
daa-,ch-conj,ge-,,,,,changed_conjunct,,FALSE,FALSE
aadizookaan,sg,aadizookaan,/aadizookaan-/,,,,,singular,FALSE,FALSE
aadizookaan,dim,aadizookaanens,/aadizookaan-/,,,,,,TRUE,FALSE
aadizookaan,pl,aadizookaanag,/aadizookaan-/,,,,,plural,FALSE,FALSE
nishkanzh,sg,nishkanzh,/=shkanzhy-/,,,,,singular,FALSE,FALSE
nishkanzh,pl,nishkanzhiig,/=shkanzhy-/,,,,,plural,FALSE,FALSE
zaga'an,1s - 0s - ind,inzaga'aan,/zaga'-/,,first_person_singular,singular_inanimate,independent,,FALSE,FALSE
zaga'an,1s - 0s - ind,ninzaga'aan,/zaga'-/,,first_person_singular,singular_inanimate,independent,,FALSE,FALSE
zaga'an,1s - 0s - ind,nizaga'aan,/zaga'-/,,first_person_singular,singular_inanimate,independent,,FALSE,FALSE
zaga'an,3s - 0s - ind,ozaga'aan,/zaga'-/,,third_person_singular,singular_inanimate,independent,,FALSE,FALSE
zaga'an,3s - 0 - conj,zaga'ang,/zaga'-/,,third_person_singular,inanimate_number_not_shown,conjunct,,FALSE,FALSE
zaga'an,3s - 0 - ch-conj,zega'ang,/zaga'-/,,third_person_singular,inanimate_number_not_shown,changed_conjunct,,FALSE,FALSE
zaga'an,2s - 0 - imp,zaga'an,/zaga'-/,,second_person_singular,inanimate_number_not_shown,imperative,,FALSE,FALSE
zaga'igan,sg,zaga'igan,/zaga'igan-/,,,,,singular,FALSE,FALSE
zaga'igan,pl,zaga'iganan,/zaga'igan-/,,,,,plural,FALSE,FALSE
zaga'igan,dim,zaga'igaans,/zaga'igan-/,,,,,,TRUE,FALSE
zaga'igan,dim,zaga'iganens,/zaga'igan-/,,,,,,TRUE,FALSE
mitaakwazhe,1s - ind,nimitaakwazhe,/mitaakwazhe-/,,first_person_singular,,independent,,FALSE,FALSE
mitaakwazhe,3s - ind,mitaakwazhe,/mitaakwazhe-/,,third_person_singular,,independent,,FALSE,FALSE
mitaakwazhe,3s - conj,mitaakwazhed,/mitaakwazhe-/,,third_person_singular,,conjunct,,FALSE,FALSE
mitaakwazhe,3s - ch-conj,metaakwazhed,/mitaakwazhe-/,,third_person_singular,,changed_conjunct,,FALSE,FALSE
izhi-wiindan,1s - 0s - ind,indizhi-wiindaan,/izhi-wiind-/,,first_person_singular,singular_inanimate,independent,,FALSE,FALSE
izhi-wiindan,1s - 0s - ind,nindizhi-wiindaan,/izhi-wiind-/,,first_person_singular,singular_inanimate,independent,,FALSE,FALSE
izhi-wiindan,1s - 0s - ind,nidizhi-wiindaan,/izhi-wiind-/,,first_person_singular,singular_inanimate,independent,,FALSE,FALSE
izhi-wiindan,3s - 0s - ind,odizhi-wiindaan,/izhi-wiind-/,,third_person_singular,singular_inanimate,independent,,FALSE,FALSE
izhi-wiindan,3s - 0 - conj,izhi-wiindang,/izhi-wiind-/,,third_person_singular,inanimate_number_not_shown,conjunct,,FALSE,FALSE
izhi-wiindan,3s - 0 - ch-conj,ezhi-wiindang,/izhi-wiind-/,,third_person_singular,inanimate_number_not_shown,changed_conjunct,,FALSE,FALSE
izhi-wiindan,2s - 0 - imp,izhi-wiindan,/izhi-wiind-/,,second_person_singular,inanimate_number_not_shown,imperative,,FALSE,FALSE
niiyawen'enh,sg,niiyawen'enh,/niiyawen'enhy-/,,,,,singular,FALSE,FALSE
niiyawen'enh,pl,niiyawen'enyag,/niiyawen'enhy-/,,,,,plural,FALSE,FALSE
wiindaawaso,1s - ind,niwiindaawas,/wiindaawaso-/,,first_person_singular,,independent,,FALSE,FALSE
wiindaawaso,3s - ind,wiindaawaso,/wiindaawaso-/,,third_person_singular,,independent,,FALSE,FALSE
wiindaawaso,3s - ind,wiindaawaso,/wiindaawaso-/,,third_person_singular,,conjunct,,FALSE,FALSE
wiindaawaso,3s - ch-conj,waandaawasod,/wiindaawaso-/,,third_person_singular,,changed_conjunct,,FALSE,FALSE
zhiibaangwashi,1s - ind,inzhiibaangwash,/zhiibaangwashi-/,,first_person_singular,,independent,,FALSE,FALSE
zhiibaangwashi,1s - ind,ninzhiibaangwash,/zhiibaangwashi-/,,first_person_singular,,independent,,FALSE,FALSE
zhiibaangwashi,1s - ind,nzhiibaangwash,/zhiibaangwashi-/,,first_person_singular,,independent,,FALSE,FALSE
zhiibaangwashi,3s - ind,zhiibaangwashi,/zhiibaangwashi-/,,third_person_singular,,independent,,FALSE,FALSE
zhiibaangwashi,3s - conj,zhiibaangwashid,/zhiibaangwashi-/,,third_person_singular,,conjunct,,FALSE,FALSE
zhiibaangwashi,3s - ch-conj,zhaabaangwashid,/zhiibaangwashi-/,,third_person_singular,,changed_conjunct,,FALSE,FALSE
giziidoone'igan,sg,giziidoone'igan,/giziidoone'igan-/,,,,,singular,FALSE,FALSE
giziidoone'igan,pl,giziidoone'iganan,/giziidoone'igan-/,,,,,plural,FALSE,FALSE
giziidoone'igan,dim,giziidoone'igaans,/giziidoone'igan-/,,,,,,TRUE,FALSE
giziidoone'igan,loc,giziidoone'iganing,/giziidoone'igan-/,,,,,,FALSE,TRUE
dibaajimowin,sg,dibaajimowin,/dibaajimowin-/,,,,,singular,FALSE,FALSE
dibaajimowin,pl,dibaajimowinan,/dibaajimowin-/,,,,,plural,FALSE,FALSE
agaasadeyaa,0s - ind,agaasadeyaa,/agaasadeyaa-/,ayagaasadeyaa,singular_inanimate,,independent,,FALSE,FALSE
agaasadeyaa,0s - conj,agaasadeyaag,/agaasadeyaa-/,ayagaasadeyaa,singular_inanimate,,conjunct,,FALSE,FALSE
agaasadeyaa,0s - ch-conj,egaasadeyaag,/agaasadeyaa-/,ayagaasadeyaa,singular_inanimate,,changed_conjunct,,FALSE,FALSE
agaasadeyaa,0s - ind - aug,agaasadeyaamagad,/agaasadeyaa-/,ayagaasadeyaa,singular_inanimate,,independent,,FALSE,FALSE
wabaa,0s - ind,wabaa,/wabaa-/,,singular_inanimate,,independent,,FALSE,FALSE
wabaa,0s - conj,wabaag,/wabaa-/,,singular_inanimate,,conjunct,,FALSE,FALSE
wiinigiizhwe,1s - ind,niwiinigiizhwe,/wiinigiizhwe-/,,first_person_singular,,independent,,FALSE,FALSE
wiinigiizhwe,3s - ind,wiinigiizhwe,/wiinigiizhwe-/,,third_person_singular,,independent,,FALSE,FALSE
wiinigiizhwe,3s - conj,wiinigiizhwed,/wiinigiizhwe-/,,third_person_singular,,conjunct,,FALSE,FALSE
wiinigiizhwe,3s - ch-conj,waanigiizhwed,/wiinigiizhwe-/,,third_person_singular,,changed_conjunct,,FALSE,FALSE
manidoowaadizi,1s - ind,nimanidoowaadiz,/manidoowaadizi-/,,first_person_singular,,independent,,FALSE,FALSE
manidoowaadizi,3s - ind,manidoowaadizi,/manidoowaadizi-/,,third_person_singular,,independent,,FALSE,FALSE
manidoowaadizi,3s - conj,manidoowaadizid,/manidoowaadizi-/,,third_person_singular,,conjunct,,FALSE,FALSE
manidoowaadizi,3s - ch-conj,menidoowaadizid,/manidoowaadizi-/,,third_person_singular,,changed_conjunct,,FALSE,FALSE
gagiibaadizi,1s - ind,ingagiibaadiz,/gagiibaadizi-/,,first_person_singular,,independent,,FALSE,FALSE
gagiibaadizi,1s - ind,ningagiibaadiz,/gagiibaadizi-/,,first_person_singular,,independent,,FALSE,FALSE
gagiibaadizi,1s - ind,nigagiibaadiz,/gagiibaadizi-/,,first_person_singular,,independent,,FALSE,FALSE
gagiibaadizi,3s - ind,gagiibaadizi,/gagiibaadizi-/,,third_person_singular,,independent,,FALSE,FALSE
gagiibaadizi,3s - conj,gagiibaadizid,/gagiibaadizi-/,,third_person_singular,,conjunct,,FALSE,FALSE
gagiibaadizi,3s - ch-conj,gegiibaadizid,/gagiibaadizi-/,,third_person_singular,,changed_conjunct,,FALSE,FALSE
indis,sg,indis,/=disy-/,,,,,singular,FALSE,FALSE
besho,,besho,,,,,,,FALSE,FALSE
besho,,besho,,,,,,,FALSE,FALSE
gegaa,,gegaa,,,,,,,FALSE,FALSE
gegaa,,gegaa go,,,,,,,FALSE,FALSE
booch,,booch,,,,,,,FALSE,FALSE
booch,,booch igo,,,,,,,FALSE,FALSE
nikwegan,sg,nikwegan,/nikwegan-/,,,,,singular,FALSE,FALSE
naabikawaagan,dim,naabikawaagaans,/naabikawaagan-/,,,,,,TRUE,FALSE
naabikawaagan,loc,naabikawaaganing,/naabikawaagan-/,,,,,,FALSE,TRUE
naabikawaagan,pl,naabikawaaganag,/naabikawaagan-/,,,,,plural,FALSE,FALSE
andawendam,1s - ind,ninandawendam,/(n)andawend+am-/,,first_person_singular,,independent,,FALSE,FALSE
andawendam,3s - ind,andawendam,/(n)andawend+am-/,,third_person_singular,,independent,,FALSE,FALSE
andawendam,3s - conj,andawendang,/(n)andawend+am-/,,third_person_singular,,conjunct,,FALSE,FALSE
andawendam,3s - ch-conj,endawendang,/(n)andawend+am-/,,third_person_singular,,changed_conjunct,,FALSE,FALSE
zhaabonigan,sg,zhaabonigan,/zhaabonigan-/,,,,,singular,FALSE,FALSE
zhaabonigan,pl,zhaaboniganan,/zhaabonigan-/,,,,,plural,FALSE,FALSE
zhaabonigan,dim,zhaabonigaans,/zhaabonigan-/,,,,,,TRUE,FALSE
zhaabonigan,dim,zhaaboniganens,/zhaabonigan-/,,,,,,TRUE,FALSE
zhaabonigan,loc,zhaaboniganing,/zhaabonigan-/,,,,,,FALSE,TRUE
zhaabonigan,pej,zhaaboniganish,/zhaabonigan-/,,,,,,FALSE,FALSE
wiijigamigishkaw,1s - 3s - ind,niwiijigamigishkawaa,/wiijigamigishkaw-/,,first_person_singular,third_person_singular,independent,,FALSE,FALSE
wiijigamigishkaw,3s - 3' - ind,owiijigamigishkawaan,/wiijigamigishkaw-/,,third_person_singular,third_person_obviative,independent,,FALSE,FALSE
wiijigamigishkaw,3s - 3' - conj,wiijigamigishkawaad,/wiijigamigishkaw-/,,third_person_singular,third_person_obviative,conjunct,,FALSE,FALSE
wiijigamigishkaw,3s - 3' - ch-conj,waajigamigishkawaad,/wiijigamigishkaw-/,,third_person_singular,third_person_obviative,changed_conjunct,,FALSE,FALSE
wiijigamigishkaw,2s - 3 - imp,wiijigamigishkaw,/wiijigamigishkaw-/,,second_person_singular,third_person_number_not_shown,imperative,,FALSE,FALSE
indoozhim,1s - 3s - pos,indoozhim,/=doozhim-/,,first_person_singular,third_person_singular,,,FALSE,FALSE
indoozhim,1s - 3p - pos,indoozhimag,/=doozhim-/,,first_person_singular,3p,,,FALSE,FALSE
wadiswan,sg,wadiswan,/wadiswan-/,,,,,singular,FALSE,FALSE
wadiswan,pl,wadiswanan,/wadiswan-/,,,,,plural,FALSE,FALSE
wadiswan,dim,wadiswaans,/wadiswan-/,,,,,,TRUE,FALSE
wadiswan,loc,wadiswaning,/wadiswan-/,,,,,,FALSE,TRUE
banajaanh,sg,banajaanh,/banajaanhy-/,,,,,singular,FALSE,FALSE
banajaanh,pl,banajaanyag,/banajaanhy-/,,,,,plural,FALSE,FALSE
asab,sg,asab,/asaby-/,,,,,singular,FALSE,FALSE
asab,pl,asabiig,/asaby-/,,,,,plural,FALSE,FALSE
asab,dim,asabiins,/asaby-/,,,,,,TRUE,FALSE
asab,loc,asabiing,/asaby-/,,,,,,FALSE,TRUE
asab,pej,asabiish,/asaby-/,,,,,,FALSE,FALSE
zhinoodaagan,sg,zhinoodaagan,/zhinoodaagan-/,,,,,singular,FALSE,FALSE
zhinoodaagan,pl,zhinoodaaganan,/zhinoodaagan-/,,,,,plural,FALSE,FALSE
zhinoodaagan,dim,zhinoodaagaans,/zhinoodaagan-/,,,,,,TRUE,FALSE
agonjoonaagan,sg,agonjoonaagan,/agonjoonaagan-/,,,,,singular,FALSE,FALSE
agonjoonaagan,pl,agonjoonaaganan,/agonjoonaagan-/,,,,,plural,FALSE,FALSE
agonjoonaagan,dim,agonjoonaagaans,/agonjoonaagan-/,,,,,,TRUE,FALSE
agonjoonaagan,loc,agonjoonaaganing,/agonjoonaagan-/,,,,,,FALSE,TRUE
asabikaanaak,sg,asabikaanaak,/asabikaanaakw-/,,,,,singular,FALSE,FALSE
asabikaanaak,pl,asabikaanaakoon,/asabikaanaakw-/,,,,,plural,FALSE,FALSE
asinaab,sg,asinaab,/asinaaby-/,,,,,singular,FALSE,FALSE
asinaab,pl,asinaabiin,/asinaaby-/,,,,,plural,FALSE,FALSE
asinaab,dim,asinaabiins,/asinaaby-/,,,,,,TRUE,FALSE
asinaab,loc,asinaabiing,/asinaaby-/,,,,,,FALSE,TRUE
asinaab,sg,asinaab,/asinaaby-/,,,,,singular,FALSE,FALSE
asinaab,pl,asinaabiin,/asinaaby-/,,,,,plural,FALSE,FALSE
asinaab,dim,asinaabiins,/asinaaby-/,,,,,,TRUE,FALSE
asinaab,loc,asinaabiing,/asinaaby-/,,,,,,FALSE,TRUE
zesab,sg,zesab,/zesaby-/,,,,,singular,FALSE,FALSE
zesab,pl,zesabiig,/zesaby-/,,,,,plural,FALSE,FALSE
zesab,loc,zesabiing,/zesaby-/,,,,,,FALSE,TRUE
aabita-biboon,0s - ind,aabita-biboon,/aabita-biboon-/,,singular_inanimate,,independent,,FALSE,FALSE
aabita-biboon,0s - conj,aabita-biboong,/aabita-biboon-/,,singular_inanimate,,conjunct,,FALSE,FALSE
aabita-biboon,0s - ch-conj,ayaabita-biboong,/aabita-biboon-/,,singular_inanimate,,changed_conjunct,,FALSE,FALSE
oshkabinoojiinh,sg,oshkabinoojiinh,/oshkabinoojiinhy-/,,,,,singular,FALSE,FALSE
oshkabinoojiinh,pl,oshkabinoojiinyag,/oshkabinoojiinhy-/,,,,,plural,FALSE,FALSE
oshkabinoojiinh,dim,oshkabinoojiinyens,/oshkabinoojiinhy-/,,,,,,TRUE,FALSE
biidaajimowin,sg,biidaajimowin,/biidaajimowin-/,,,,,singular,FALSE,FALSE
babaamaajimoo-mazina'igan,sg,babaamaajimoo-mazina'igan,/babaamaajimoo-mazina'igan-/,,,,,singular,FALSE,FALSE
babaamaajimoo-mazina'igan,pl,babaamaajimoo-mazina'iganan,/babaamaajimoo-mazina'igan-/,,,,,plural,FALSE,FALSE
babaamaajimoo-mazina'igan,dim,babaamaajimoo-mazina'igaans,/babaamaajimoo-mazina'igan-/,,,,,,TRUE,FALSE
babaamaajimoo-mazina'igan,loc,babaamaajimoo-mazina'iganing,/babaamaajimoo-mazina'igan-/,,,,,,FALSE,TRUE
aanikeshkaw,1s - 3s - ind,indaanikeshkawaa,/aanikeshkaw-/,aayaanikeshkaw,first_person_singular,third_person_singular,independent,,FALSE,FALSE
aanikeshkaw,1s - 3s - ind,nindaanikeshkawaa,/aanikeshkaw-/,aayaanikeshkaw,first_person_singular,third_person_singular,independent,,FALSE,FALSE
aanikeshkaw,1s - 3s - ind,nidaanikeshkawaa,/aanikeshkaw-/,aayaanikeshkaw,first_person_singular,third_person_singular,independent,,FALSE,FALSE
aanikeshkaw,3s - 3' - ind,odaanikeshkawaan,/aanikeshkaw-/,aayaanikeshkaw,third_person_singular,third_person_obviative,independent,,FALSE,FALSE
aanikeshkaw,3s - 3' - conj,aanikeshkawaad,/aanikeshkaw-/,aayaanikeshkaw,third_person_singular,third_person_obviative,conjunct,,FALSE,FALSE
aanikeshkaw,3s - 3' - ch-conj,ayaanikeshkawaad,/aanikeshkaw-/,aayaanikeshkaw,third_person_singular,third_person_obviative,changed_conjunct,,FALSE,FALSE
aanikeshkaw,2s - 3 - imp,aanikeshkaw,/aanikeshkaw-/,aayaanikeshkaw,second_person_singular,third_person_number_not_shown,imperative,,FALSE,FALSE
wiinitam,,wiinitam,,,,,,,FALSE,FALSE
aabita-zhooniyaans,sg,aabita-zhooniyaans,/aabita-zhooniyaans-/,,,,,singular,FALSE,FALSE
aabita-zhooniyaans,pl,aabita-zhooniyaansag,/aabita-zhooniyaans-/,,,,,plural,FALSE,FALSE
nishimis,sg,nishimis,/-shimis--/,,,,,singular,FALSE,FALSE
nishimis,pl,nishimisag,/-shimis--/,,,,,plural,FALSE,FALSE
dibikad,0s - ind,dibikad,/dibikad-/,,singular_inanimate,,independent,,FALSE,FALSE
dibikad,0s - conj,dibikak,/dibikad-/,,singular_inanimate,,conjunct,,FALSE,FALSE
dibikad,0s - ch-conj,debikak,/dibikad-/,,singular_inanimate,,changed_conjunct,,FALSE,FALSE
ganawishkodawewinini,sg,ganawishkodawewinin,/ganawishkodawewininiw-/,,,,,singular,FALSE,FALSE
ganawishkodawewinini,pl,ganawishkodawewininiwag,/ganawishkodawewininiw-/,,,,,plural,FALSE,FALSE
beshkwe,sg,beshkwe,/beshkwew-/,,,,,singular,FALSE,FALSE
beshkwe,pl,beshkweg,/beshkwew-/,,,,,plural,FALSE,FALSE
beshkwe,dim,beshkwens,/beshkwew-/,,,,,,TRUE,FALSE
zhaangaso-,,zhaangaso-,,,,,,,FALSE,FALSE
zhaangasoobii'igan,sg,zhaangasoobii'igan,/zhaangasoobii'igan-/,,,,,singular,FALSE,FALSE
zhaangasoobii'igan,pl,zhaangasoobii'iganag,/zhaangasoobii'igan-/,,,,,plural,FALSE,FALSE
zhaangaso-diba'iganed,0s - ind,zhaangaso-diba'iganed,/zhaangaso-diba'iganed-/,,singular_inanimate,,independent,,FALSE,FALSE
zhaangaso-diba'iganed,0s - conj,zhaangaso-diba'iganek,/zhaangaso-diba'iganed-/,,singular_inanimate,,conjunct,,FALSE,FALSE
zhaangaso-diba'iganed,0s - ch-conj,zhayaangaso-diba'iganek,/zhaangaso-diba'iganed-/,,singular_inanimate,,changed_conjunct,,FALSE,FALSE
ashi-zhaangaswaginzo,3s - ind,ashi-zhaangaswaginzo,/ashi-zhaangaswaginzo-/,,third_person_singular,,independent,,FALSE,FALSE
ashi-zhaangaswaginzo,3s - conj,ashi-zhaangaswaginzod,/ashi-zhaangaswaginzo-/,,third_person_singular,,conjunct,,FALSE,FALSE
zhaangasogonagizi,3s - ind,zhaangasogonagizi,/zhaangasogonagizi-/,,third_person_singular,,independent,,FALSE,FALSE
zhaangasogonagizi,3s - conj,zhaangasogonagizid,/zhaangasogonagizi-/,,third_person_singular,,conjunct,,FALSE,FALSE
zhaangasogonagizi,3s - ch-conj,zhayaangasogonagizid,/zhaangasogonagizi-/,,third_person_singular,,changed_conjunct,,FALSE,FALSE
gaawiin,,gaawiin,,,,,,,FALSE,FALSE
wewebikweni,1s - ind,niwewebikwen,/wewebikweni-/,,first_person_singular,,independent,,FALSE,FALSE
wewebikweni,3s - ind,wewebikweni,/wewebikweni-/,,third_person_singular,,independent,,FALSE,FALSE
wewebikweni,3s - conj,wewebikwenid,/wewebikweni-/,,third_person_singular,,conjunct,,FALSE,FALSE
wewebikweni,3s - ch-conj,wayewebikwenid,/wewebikweni-/,,third_person_singular,,changed_conjunct,,FALSE,FALSE
wewebikweni,2s - imp,wewebikwenin,/wewebikweni-/,,second_person_singular,,imperative,,FALSE,FALSE
biidwewidam,1s - ind,imbiidwewidam,/biidwewid+am-/,,first_person_singular,,independent,,FALSE,FALSE
biidwewidam,1s - ind,nimbiidwewidam,/biidwewid+am-/,,first_person_singular,,independent,,FALSE,FALSE
biidwewidam,1s - ind,nibiidwewidam,/biidwewid+am-/,,first_person_singular,,independent,,FALSE,FALSE
biidwewidam,3s - ind,biidwewidam,/biidwewid+am-/,,third_person_singular,,independent,,FALSE,FALSE
biidwewidam,3s - conj,biidwewidang,/biidwewid+am-/,,third_person_singular,,conjunct,,FALSE,FALSE
biidwewidam,3s - ch-conj,baadwewidang,/biidwewid+am-/,,third_person_singular,,changed_conjunct,,FALSE,FALSE
ombiigizi,1s - ind,indoombiigiz,/ombiigizi-/,,first_person_singular,,independent,,FALSE,FALSE
ombiigizi,1s - ind,nindoombiigiz,/ombiigizi-/,,first_person_singular,,independent,,FALSE,FALSE
ombiigizi,1s - ind,nidoombiigiz,/ombiigizi-/,,first_person_singular,,independent,,FALSE,FALSE
ombiigizi,3s - ind,ombiigizi,/ombiigizi-/,,third_person_singular,,independent,,FALSE,FALSE
ombiigizi,3s - conj,ombiigizid,/ombiigizi-/,,third_person_singular,,conjunct,,FALSE,FALSE
ombiigizi,3s - ch-conj,wembiigizid,/ombiigizi-/,,third_person_singular,,changed_conjunct,,FALSE,FALSE
gagiibaadaanagidoon,1s - ind,ingagiibaadaanagidoon,/gagiibaadaanagidoon-/,,first_person_singular,,independent,,FALSE,FALSE
gagiibaadaanagidoon,3s - conj,gagiibaadaanagidoon,/gagiibaadaanagidoon-/,,third_person_singular,,conjunct,,FALSE,FALSE
gagiibaadaanagidoon,3s - conj,gagiibaadaanagidoong,/gagiibaadaanagidoon-/,,third_person_singular,,conjunct,,FALSE,FALSE
gagiibaadaanagidoon,3s - ch-conj,gegiibaadaanagidoong,/gagiibaadaanagidoon-/,,third_person_singular,,changed_conjunct,,FALSE,FALSE
naawakwe,0s - ind,naawakwe,/naawakwe-/,,singular_inanimate,,independent,,FALSE,FALSE
naawakwe,0s - conj,naawakweg,/naawakwe-/,,singular_inanimate,,conjunct,,FALSE,FALSE
naawakwe,0s - ch-conj,nayaawakweg,/naawakwe-/,,singular_inanimate,,changed_conjunct,,FALSE,FALSE
naawakwe,0s - ind - aug,naawakwemagad,/naawakwe-/,,singular_inanimate,,independent,,FALSE,FALSE
giiwedin,sg,giiwedin,/giiwedinw-/,,,,,singular,FALSE,FALSE
giiwedin,loc,giiwedinong,/giiwedinw-/,,,,,,FALSE,TRUE
giiwedin,sg,giiwedin,/giiwedinw-/,,,,,singular,FALSE,FALSE
giiwedin,loc,giiwedinong,/giiwedinw-/,,,,,,FALSE,TRUE
ginoozhe,sg,ginoozhe,/ginoozhew-/,,,,,singular,FALSE,FALSE
ginoozhe,pl,ginoozheg,/ginoozhew-/,,,,,plural,FALSE,FALSE
ginoozhe,dim,ginoozhens,/ginoozhew-/,,,,,,TRUE,FALSE
waawaate,0s - ind,waawaate,/waawaate-/,,singular_inanimate,,independent,,FALSE,FALSE
waawaate,0s - conj,waawaateg,/waawaate-/,,singular_inanimate,,conjunct,,FALSE,FALSE
ginoozhe,sg,ginoozhe,/ginoozhew-/,,,,,singular,FALSE,FALSE
ginoozhe,pl,ginoozheg,/ginoozhew-/,,,,,plural,FALSE,FALSE
ginoozhe,dim,ginoozhens,/ginoozhew-/,,,,,,TRUE,FALSE
bapakwanagemag,sg,bapakwanagemag,/bapakwanagemagw-/,,,,,singular,FALSE,FALSE
bapakwanagemag,pl,bapakwanagemagoog,/bapakwanagemagw-/,,,,,plural,FALSE,FALSE
bapakwanagemag,dim,bapakwanagemagoons,/bapakwanagemagw-/,,,,,,TRUE,FALSE
injaanzh,1s - 0s,injaanzh,/=jaanzh-/,,first_person_singular,singular_inanimate,,,FALSE,FALSE
gibitan,1s - ind,ingibitan,/gibitan-/,,first_person_singular,,independent,,FALSE,FALSE
gibitan,1s - ind,ningibitan,/gibitan-/,,first_person_singular,,independent,,FALSE,FALSE
gibitan,1s - ind,nigibitan,/gibitan-/,,first_person_singular,,independent,,FALSE,FALSE
gibitan,3s - conj,gibitang,/gibitan-/,,third_person_singular,,conjunct,,FALSE,FALSE
gibitan,3s - ch-conj,gebitang,/gibitan-/,,third_person_singular,,changed_conjunct,,FALSE,FALSE
gibitan,3s - ind,gibitan,/gibitan-/,,third_person_singular,,independent,,FALSE,FALSE
gaawiin,,gaawiin,,,,,,,FALSE,FALSE
aajikode,0s - ind,aajikode,/aajikode-/,,singular_inanimate,,independent,,FALSE,FALSE
aajikode,0s - conj,aajikodeg,/aajikode-/,,singular_inanimate,,conjunct,,FALSE,FALSE
aajikode,0s - ch-conj,ayaajikodeg,/aajikode-/,,singular_inanimate,,changed_conjunct,,FALSE,FALSE
aajikode,0s - ind - aug,aajikodemagad,/aajikode-/,,singular_inanimate,,independent,,FALSE,FALSE
agwaakwa'igan,sg,agwaakwa'igan,/agwaakwa'igan-/,,,,,singular,FALSE,FALSE
agwaakwa'igan,pl,agwaakwa'iganan,/agwaakwa'igan-/,,,,,plural,FALSE,FALSE
agwaakwa'igan,dim,agwaakwa'igaans,/agwaakwa'igan-/,,,,,,TRUE,FALSE
agwaakwa'igan,loc,agwaakwa'iganing,/agwaakwa'igan-/,,,,,,FALSE,TRUE
maaminonendam,1s - ind,nimaaminonendam,/maaminonend+am-/,,first_person_singular,,independent,,FALSE,FALSE
maaminonendam,3s - ind,maaminonendam,/maaminonend+am-/,,third_person_singular,,independent,,FALSE,FALSE
maaminonendam,3s - 0 - conj,maaminonendang,/maaminonend+am-/,,third_person_singular,inanimate_number_not_shown,conjunct,,FALSE,FALSE
maaminonendam,3s - 0 - part,mayaaminonendang,/maaminonend+am-/,,third_person_singular,inanimate_number_not_shown,participle,,FALSE,FALSE
gashkadino-giizis,sg,gashkadino-giizis,/gashkadino-giizisw-/,,,,,singular,FALSE,FALSE
noongom,,noongom,,,,,,,FALSE,FALSE
giikibidoon,1s - 0s - ind,nigiikibidoon,/giikibid-/,,first_person_singular,singular_inanimate,independent,,FALSE,FALSE
giikibidoon,3s - 0s - ind,ogiikibidoon,/giikibid-/,,third_person_singular,singular_inanimate,independent,,FALSE,FALSE
giikibidoon,3s - 0 - conj,giikibidood,/giikibid-/,,third_person_singular,inanimate_number_not_shown,conjunct,,FALSE,FALSE
giikibidoon,2s - 0 - imp,giikibidoon,/giikibid-/,,second_person_singular,inanimate_number_not_shown,imperative,,FALSE,FALSE
giikimanizi,1s - ind,ingiikimaniz,/giikimanizi-/,gaagiikimanizi,first_person_singular,,independent,,FALSE,FALSE
giikimanizi,1s - ind,ningiikimaniz,/giikimanizi-/,gaagiikimanizi,first_person_singular,,independent,,FALSE,FALSE
giikimanizi,1s - ind,nigiikimaniz,/giikimanizi-/,gaagiikimanizi,first_person_singular,,independent,,FALSE,FALSE
giikimanizi,3s - ind,giikimanizi,/giikimanizi-/,gaagiikimanizi,third_person_singular,,independent,,FALSE,FALSE
giikimanizi,3s - conj,giikimanizid,/giikimanizi-/,gaagiikimanizi,third_person_singular,,conjunct,,FALSE,FALSE
giikimanizi,3s - ch-conj,gaakimanizid,/giikimanizi-/,gaagiikimanizi,third_person_singular,,changed_conjunct,,FALSE,FALSE
asigibii'igan,sg,asigibii'igan,/asigibii'igan-/,,,,,singular,FALSE,FALSE
asigibii'igan,pl,asigibii'iganan,/asigibii'igan-/,,,,,plural,FALSE,FALSE
asigibii'igan,dim,asigibii'igaans,/asigibii'igan-/,,,,,,TRUE,FALSE
asigibii'igan,loc,asigibii'iganing,/asigibii'igan-/,,,,,,FALSE,TRUE
anama'ekwe,sg,anama'ekwe,/anama'ekwew-/,,,,,singular,FALSE,FALSE
anama'ekwe,pl,anama'ekweg,/anama'ekwew-/,,,,,plural,FALSE,FALSE
mashkikiiwikwe,sg,mashkikiiwikwe,/mashkikiiwikwew-/,,,,,singular,FALSE,FALSE
mashkikiiwikwe,pl,mashkikiiwikweg,/mashkikiiwikwew-/,,,,,plural,FALSE,FALSE
mashkikiiwikwe,dim,mashkikiiwikwens,/mashkikiiwikwew-/,,,,,,TRUE,FALSE
nooni,3s - ind,nooni,/nooni-/,,third_person_singular,,independent,,FALSE,FALSE
nooni,3s - conj,noonid,/nooni-/,,third_person_singular,,conjunct,,FALSE,FALSE
nooni,3s - ch-conj,nwaanid,/nooni-/,,third_person_singular,,changed_conjunct,,FALSE,FALSE
noonaawaso,1s - ind,ninoonaawas,/noonaawaso-/,,first_person_singular,,independent,,FALSE,FALSE
noonaawaso,3s - ind,noonaawaso,/noonaawaso-/,,third_person_singular,,independent,,FALSE,FALSE
noonaawaso,3s - conj,noonaawasod,/noonaawaso-/,,third_person_singular,,conjunct,,FALSE,FALSE
noonaawaso,3s - ch-conj,nwaanaawasod,/noonaawaso-/,,third_person_singular,,changed_conjunct,,FALSE,FALSE
gikaawigamig,tensl,gikaawigamig,/gikaawigamigw-/,,,,,,FALSE,FALSE
gikaawigamig,pl,gikaawigamigoon,/gikaawigamigw-/,,,,,plural,FALSE,FALSE
gikaawigamig,loc,gikaawigamigong,/gikaawigamigw-/,,,,,,FALSE,TRUE
bagaan,sg,bagaan,/bagaan-/,,,,,singular,FALSE,FALSE
bagaan,pl,bagaanag,/bagaan-/,,,,,plural,FALSE,FALSE
bagaan,dim,bagaanens,/bagaan-/,,,,,,TRUE,FALSE
bagaan,loc,bagaaning,/bagaan-/,,,,,,FALSE,TRUE
ningo-diba'iganed,0s - ind,ningo-diba'iganed,/ningo-diba'iganed-/,,singular_inanimate,,independent,,FALSE,FALSE
ningo-diba'iganed,0s - conj,ningo-diba'iganek,/ningo-diba'iganed-/,,singular_inanimate,,conjunct,,FALSE,FALSE
ningo-diba'iganed,0s - ch-conj,nengo-diba'iganek,/ningo-diba'iganed-/,,singular_inanimate,,changed_conjunct,,FALSE,FALSE
mitigomizh,sg,mitigomizh,/mitigomizhy-/,,,,,singular,FALSE,FALSE
mitigomizh,pl,mitigomizhiig,/mitigomizhy-/,,,,,plural,FALSE,FALSE
mitigomizh,dim,mitigomizhiins,/mitigomizhy-/,,,,,,TRUE,FALSE
mitigomizh,loc,mitigomizhiing,/mitigomizhy-/,,,,,,FALSE,TRUE
azhebowaanaak,sg,azhebowaanaak,/azhebowaanaakw-/,,,,,singular,FALSE,FALSE
azhebowaanaak,pl,azhebowaanaakoon,/azhebowaanaakw-/,,,,,plural,FALSE,FALSE
azhebowaanaak,dim,azhebowaanaakoons,/azhebowaanaakw-/,,,,,,TRUE,FALSE
daataagwa'igan,sg,daataagwa'igan,/daataagwa'igan-/,,,,,singular,FALSE,FALSE
daataagwa'igan,pl,daataagwa'iganan,/daataagwa'igan-/,,,,,plural,FALSE,FALSE
daataagwa'igan,dim,daataagwa'igaans,/daataagwa'igan-/,,,,,,TRUE,FALSE
daataagwa'igan,loc,daataagwa'iganing,/daataagwa'igan-/,,,,,,FALSE,TRUE
daataagwa'igan,sg,daataagwa'igan,/daataagwa'igan-/,,,,,singular,FALSE,FALSE
daataagwa'igan,pl,daataagwa'iganan,/daataagwa'igan-/,,,,,plural,FALSE,FALSE
daataagwa'igan,dim,daataagwa'igaans,/daataagwa'igan-/,,,,,,TRUE,FALSE
daataagwa'igan,loc,daataagwa'iganing,/daataagwa'igan-/,,,,,,FALSE,TRUE
bebezhigooganzhii-manoomin,sg,bebezhigooganzhii-manoomin,/bebezhigooganzhii-manoomin-/,,,,,singular,FALSE,FALSE
debwetaw,1s - 3s - ind,indebwetawaa,/debwetaw-/,,first_person_singular,third_person_singular,independent,,FALSE,FALSE
debwetaw,1s - 3s - ind,nindebwetawaa,/debwetaw-/,,first_person_singular,third_person_singular,independent,,FALSE,FALSE
debwetaw,1s - 3s - ind,nidebwetawaa,/debwetaw-/,,first_person_singular,third_person_singular,independent,,FALSE,FALSE
debwetaw,3s - 3' - ind,odebwetawaan,/debwetaw-/,,third_person_singular,third_person_obviative,independent,,FALSE,FALSE
debwetaw,3s - 3' - conj,debwetawaad,/debwetaw-/,,third_person_singular,third_person_obviative,conjunct,,FALSE,FALSE
debwetaw,3s - 3' - ch-conj,dayebwetawaad,/debwetaw-/,,third_person_singular,third_person_obviative,changed_conjunct,,FALSE,FALSE
debwetaw,2s - 3 - imp,debwetaw,/debwetaw-/,,second_person_singular,third_person_number_not_shown,imperative,,FALSE,FALSE
naagadawaabam,1s - 3s - ind,ninaagadawaabamaa,/naagadawaabam-/,naanaagadawaabam,first_person_singular,third_person_singular,independent,,FALSE,FALSE
naagadawaabam,3s - 3' - ind,onaagadawaabamaan,/naagadawaabam-/,naanaagadawaabam,third_person_singular,third_person_obviative,independent,,FALSE,FALSE
naagadawaabam,3s - 3' - conj,naagadawaabamaad,/naagadawaabam-/,naanaagadawaabam,third_person_singular,third_person_obviative,conjunct,,FALSE,FALSE
naagadawaabam,3s - 3' - ch-conj,nayaagadawaabamaad,/naagadawaabam-/,naanaagadawaabam,third_person_singular,third_person_obviative,changed_conjunct,,FALSE,FALSE
naagadawaabam,3s - ind,naagadawaabam,/naagadawaabam-/,naanaagadawaabam,third_person_singular,,independent,,FALSE,FALSE
gibishkaw,1s - 3s - ind,ingibishkawaa,/gibishkaw-/,,first_person_singular,third_person_singular,independent,,FALSE,FALSE
gibishkaw,1s - 3s - ind,ningibishkawaa,/gibishkaw-/,,first_person_singular,third_person_singular,independent,,FALSE,FALSE
gibishkaw,1s - 3s - ind,nigibishkawaa,/gibishkaw-/,,first_person_singular,third_person_singular,independent,,FALSE,FALSE
gibishkaw,3s - 3' - ind,ogibishkawaan,/gibishkaw-/,,third_person_singular,third_person_obviative,independent,,FALSE,FALSE
gibishkaw,3s - 3' - conj,gibishkawaad,/gibishkaw-/,,third_person_singular,third_person_obviative,conjunct,,FALSE,FALSE
gibishkaw,3s - 3' - ch-conj,gebishkawaad,/gibishkaw-/,,third_person_singular,third_person_obviative,changed_conjunct,,FALSE,FALSE
gibishkaw,2s - 3 - imp,gibishkaw,/gibishkaw-/,,second_person_singular,third_person_number_not_shown,imperative,,FALSE,FALSE
ondin,1s - 3s - ind,indoondinaa,/ondin-/,wawondin,first_person_singular,third_person_singular,independent,,FALSE,FALSE
ondin,1s - 3s - ind,nindoondinaa,/ondin-/,wawondin,first_person_singular,third_person_singular,independent,,FALSE,FALSE
ondin,1s - 3s - ind,nidoondinaa,/ondin-/,wawondin,first_person_singular,third_person_singular,independent,,FALSE,FALSE
ondin,3s - 3' - ind,odoondinaan,/ondin-/,wawondin,third_person_singular,third_person_obviative,independent,,FALSE,FALSE
ondin,3s - 3' - conj,ondinaad,/ondin-/,wawondin,third_person_singular,third_person_obviative,conjunct,,FALSE,FALSE
ondin,3s - 3' - ch-conj,wendinaad,/ondin-/,wawondin,third_person_singular,third_person_obviative,changed_conjunct,,FALSE,FALSE
ondin,2s - 3 - imp,ondin,/ondin-/,wawondin,second_person_singular,third_person_number_not_shown,imperative,,FALSE,FALSE
abiitan,1s - 0s - ind,indabiitaan,/abiit-/,ayabiitan,first_person_singular,singular_inanimate,independent,,FALSE,FALSE
abiitan,1s - 0s - ind,nindabiitaan,/abiit-/,ayabiitan,first_person_singular,singular_inanimate,independent,,FALSE,FALSE
abiitan,1s - 0s - ind,nidabiitaan,/abiit-/,ayabiitan,first_person_singular,singular_inanimate,independent,,FALSE,FALSE
abiitan,3s - 0s - ind,odabiitaan,/abiit-/,ayabiitan,third_person_singular,singular_inanimate,independent,,FALSE,FALSE
abiitan,3s - 0 - conj,abiitang,/abiit-/,ayabiitan,third_person_singular,inanimate_number_not_shown,conjunct,,FALSE,FALSE
abiitan,3s - 0 - ch-conj,ebiitang,/abiit-/,ayabiitan,third_person_singular,inanimate_number_not_shown,changed_conjunct,,FALSE,FALSE
abiitan,3' - 3 - imp,abiitan,/abiit-/,ayabiitan,,third_person_obviative,imperative,,FALSE,FALSE
Odaawaa,sg,odaawaa,/odaawaaw-/,,,,,singular,FALSE,FALSE
Odaawaa,pl,odaawaag,/odaawaaw-/,,,,,plural,FALSE,FALSE
Odaawaa,dim,odaawaans,/odaawaaw-/,,,,,,TRUE,FALSE
maanaaji',1s - 3s - ind,nimaanaaji'aa,/maanaaji'-/,,first_person_singular,third_person_singular,independent,,FALSE,FALSE
maanaaji',3s - 3' - ind,omaanaaji'aan,/maanaaji'-/,,third_person_singular,third_person_obviative,independent,,FALSE,FALSE
maanaaji',3s - 3' - conj,maanaaji'aad,/maanaaji'-/,,third_person_singular,third_person_obviative,conjunct,,FALSE,FALSE
maanaaji',3s - 3' - part,mayaanaaji'aad,/maanaaji'-/,,third_person_singular,third_person_obviative,participle,,FALSE,FALSE
maanaaji',2s - 3 - imp,maanaaji',/maanaaji'-/,,second_person_singular,third_person_number_not_shown,imperative,,FALSE,FALSE
gidiskise,0s - ind,gidiskise,/gidiskise-/,,third_person_singular,,independent,,FALSE,FALSE
gidiskise,3s - conj,gidiskised,/gidiskise-/,,third_person_singular,,conjunct,,FALSE,FALSE
gidiskise,3s - ch-conj,gediskised,/gidiskise-/,,third_person_singular,,changed_conjunct,,FALSE,FALSE
maajinizhikaw,1s - 3s - ind,nimaajinizhikawaa,/maajinizhikaw-/,,first_person_singular,third_person_singular,independent,,FALSE,FALSE
maajinizhikaw,3s - 3' - ind,omaajinizhikawaan,/maajinizhikaw-/,,third_person_singular,third_person_obviative,independent,,FALSE,FALSE
maajinizhikaw,3s - 3' - conj,maajinizhikawaad,/maajinizhikaw-/,,third_person_singular,third_person_obviative,conjunct,,FALSE,FALSE
maajinizhikaw,3s - 3' - ch-conj,mayaajinizhikawaad,/maajinizhikaw-/,,third_person_singular,third_person_obviative,changed_conjunct,,FALSE,FALSE
maajinizhikaw,2s - 3 - imp,maajinizhikaw,/maajinizhikaw-/,,second_person_singular,third_person_number_not_shown,imperative,,FALSE,FALSE
bagidin,1s - 3s - ind,imbagidinaa,/bagidin-/,babagidinan,first_person_singular,third_person_singular,independent,,FALSE,FALSE
bagidin,1s - 3s - ind,nimbagidinaa,/bagidin-/,babagidinan,first_person_singular,third_person_singular,independent,,FALSE,FALSE
bagidin,1s - 3s - ind,nibagidinaa,/bagidin-/,babagidinan,first_person_singular,third_person_singular,independent,,FALSE,FALSE
bagidin,3s - 3' - ind,obagidinaan,/bagidin-/,babagidinan,third_person_singular,third_person_obviative,independent,,FALSE,FALSE
bagidin,3s - 3' - conj,bagidinaad,/bagidin-/,babagidinan,third_person_singular,third_person_obviative,conjunct,,FALSE,FALSE
bagidin,3s - 3' - ch-conj,begidinaad,/bagidin-/,babagidinan,third_person_singular,third_person_obviative,changed_conjunct,,FALSE,FALSE
bagidin,2s - 3 - imp,bagidin,/bagidin-/,babagidinan,second_person_singular,third_person_number_not_shown,imperative,,FALSE,FALSE
bagijigan,sg,bagijigan,/bagijigan-/,,,,,singular,FALSE,FALSE
bagijigan,pl,bagijiganan,/bagijigan-/,,,,,plural,FALSE,FALSE
bagijigan,dim,bagijigaans,/bagijigan-/,,,,,,TRUE,FALSE
ozhibii'igewigamig,sg,ozhibii'igewigamig,/ozhibii'igewigamigw-/,,,,,singular,FALSE,FALSE
ozhibii'igewigamig,pl,ozhibii'igewigamigoon,/ozhibii'igewigamigw-/,,,,,plural,FALSE,FALSE
ozhibii'igewigamig,dim,ozhibii'igewigamigoons,/ozhibii'igewigamigw-/,,,,,,TRUE,FALSE
ozhibii'igewigamig,loc,ozhibii'igewigamigong,/ozhibii'igewigamigw-/,,,,,,FALSE,TRUE
zhimaaganishii-ogimaa,sg,zhimaaganishii-ogimaa,/zhimaaganishii-ogimaaw-/,,,,,singular,FALSE,FALSE
zhimaaganishii-ogimaa,pl,zhimaaganishii-ogimaag,/zhimaaganishii-ogimaaw-/,,,,,plural,FALSE,FALSE
wegimaawabid,sg,wegimaawabid,,,,,,singular,FALSE,FALSE
wegimaawabid,pl,wegimaawabiwaad,,,,,,plural,FALSE,FALSE
wegimaawabid,pl,wegimaawabijig,,,,,,plural,FALSE,FALSE
moozhag,,moozhag,,,,,,,FALSE,FALSE
bimide,sg,bimide,/bimidew-/,,,,,singular,FALSE,FALSE
bimide,loc,bimideng,/bimidew-/,,,,,,FALSE,TRUE
anishinaabe,sg,anishinaabe,/anishinaabew-/,,,,,singular,FALSE,FALSE
anishinaabe,pl,anishinaabeg,/anishinaabew-/,,,,,plural,FALSE,FALSE
anishinaabe,dim,anishinaabens,/anishinaabew-/,,,,,,TRUE,FALSE
anishinaabe,pej,anishinaabewish,/anishinaabew-/,,,,,,FALSE,FALSE
anishinaabewinikaadan,1s - 0s - ind,indanishinaabewinikaadaan,/anishinaabewinikaad-/,,first_person_singular,singular_inanimate,independent,,FALSE,FALSE
anishinaabewinikaadan,1s - 0s - ind,nindanishinaabewinikaadaan,/anishinaabewinikaad-/,,first_person_singular,singular_inanimate,independent,,FALSE,FALSE
anishinaabewinikaadan,1s - 0s - ind,nidanishinaabewinikaadaan,/anishinaabewinikaad-/,,first_person_singular,singular_inanimate,independent,,FALSE,FALSE
anishinaabewinikaadan,3s - 0s - ind,odanishinaabewinikaadaan,/anishinaabewinikaad-/,,third_person_singular,singular_inanimate,independent,,FALSE,FALSE
anishinaabewinikaadan,3s - 0 - conj,anishinaabewinikaadang,/anishinaabewinikaad-/,,third_person_singular,inanimate_number_not_shown,conjunct,,FALSE,FALSE
anishinaabewinikaadan,3s - 0 - ch-conj,enishinaabewinikaadang,/anishinaabewinikaad-/,,third_person_singular,inanimate_number_not_shown,changed_conjunct,,FALSE,FALSE
anishinaabewinikaadan,2s - 0 - imp,anishinaabewinikaadan,/anishinaabewinikaad-/,,second_person_singular,inanimate_number_not_shown,imperative,,FALSE,FALSE
mindimooyenh,sg,mindimooyenh,/mindimooyenhy-/,,,,,singular,FALSE,FALSE
mindimooyenh,pl,mindimooyenyag,/mindimooyenhy-/,,,,,plural,FALSE,FALSE
akiwenzii,sg,akiwenzii,/akiwenziiy-/,,,,,singular,FALSE,FALSE
akiwenzii,pl,akiwenziiyag,/akiwenziiy-/,,,,,plural,FALSE,FALSE
akiwenzii,dim,akiwenziiyens,/akiwenziiy-/,,,,,,TRUE,FALSE
akiwenzii,pej,akiwenziiyish,/akiwenziiy-/,,,,,,FALSE,FALSE
akiwenzii,pej,akiwenzhiiyish,/akiwenziiy-/,,,,,,FALSE,FALSE
akiwenzii,loc,akiwenziiying,/akiwenziiy-/,,,,,,FALSE,TRUE
mindimooyenh,sg,mindimooyenh,/mindimooyenhy-/,,,,,singular,FALSE,FALSE
mindimooyenh,pl,mindimooyenyag,/mindimooyenhy-/,,,,,plural,FALSE,FALSE
nisayenh,sg,nisayenh,/-sayeny--/,,,,,singular,FALSE,FALSE
nisayenh,pl,nisayenyag,/-sayeny--/,,,,,plural,FALSE,FALSE
nimisenh,sg,nimisenh,/nimisenhy-/,,,,,singular,FALSE,FALSE
nimisenh,pl,nimisenyag,/nimisenhy-/,,,,,plural,FALSE,FALSE
aabiding,,aabiding,,,,,,,FALSE,FALSE
aabiding,,aabiding,,,,,,,FALSE,FALSE
ningo-diba'iganed,0s - ind,ningo-diba'iganed,/ningo-diba'iganed-/,,singular_inanimate,,independent,,FALSE,FALSE
ningo-diba'iganed,0s - conj,ningo-diba'iganek,/ningo-diba'iganed-/,,singular_inanimate,,conjunct,,FALSE,FALSE
ningo-diba'iganed,0s - ch-conj,nengo-diba'iganek,/ningo-diba'iganed-/,,singular_inanimate,,changed_conjunct,,FALSE,FALSE
zhigaagawanzh,sg,zhigaagawanzh,/zhigaagawanzhy-/,,,,,singular,FALSE,FALSE
zhigaagawanzh,pl,zhigaagawanzhiig,/zhigaagawanzhy-/,,,,,plural,FALSE,FALSE
zhigaagawanzh,dim,zhigaagawanzhiins,/zhigaagawanzhy-/,,,,,,TRUE,FALSE
zhigaagawanzh,loc,zhigaagawanzhiing,/zhigaagawanzhy-/,,,,,,FALSE,TRUE
bezhigwan,0s - ind,bezhigwan,/bezhigwan-/,,singular_inanimate,,independent,,FALSE,FALSE
bezhigwan,0s - conj,bezhigwang,/bezhigwan-/,,singular_inanimate,,conjunct,,FALSE,FALSE
bezhigwan,0s - ch-conj,bayezhigwang,/bezhigwan-/,,singular_inanimate,,changed_conjunct,,FALSE,FALSE
baashkijii',1s - 3s - ind,imbaashkijii'waa,/baashkijii'w-/,,first_person_singular,third_person_singular,independent,,FALSE,FALSE
baashkijii',1s - 3s - ind,nimbaashkijii'waa,/baashkijii'w-/,,first_person_singular,third_person_singular,independent,,FALSE,FALSE
baashkijii',1s - 3s - ind,nibaashkijii'waa,/baashkijii'w-/,,first_person_singular,third_person_singular,independent,,FALSE,FALSE
baashkijii',3s - 3' - ind,obaashkijii'aan,/baashkijii'w-/,,third_person_singular,third_person_obviative,independent,,FALSE,FALSE
baashkijii',3s - 3' - conj,baashkijii'aad,/baashkijii'w-/,,third_person_singular,third_person_obviative,conjunct,,FALSE,FALSE
baashkijii',3s - 3' - ch-conj,bayaashkijii'aad,/baashkijii'w-/,,third_person_singular,third_person_obviative,changed_conjunct,,FALSE,FALSE
baashkijii',2s - 3 - imp,baashkijii',/baashkijii'w-/,,second_person_singular,third_person_number_not_shown,imperative,,FALSE,FALSE
baakaakonamaw,1s - 3s - ind,imbaakaakonamawaa,/baakaakonamaw-/,baabaakaakonamaw,first_person_singular,third_person_singular,independent,,FALSE,FALSE
baakaakonamaw,1s - 3s - ind,nimbaakaakonamawaa,/baakaakonamaw-/,baabaakaakonamaw,first_person_singular,third_person_singular,independent,,FALSE,FALSE
baakaakonamaw,1s - 3s - ind,nibaakaakonamawaa,/baakaakonamaw-/,baabaakaakonamaw,first_person_singular,third_person_singular,independent,,FALSE,FALSE
baakaakonamaw,3s - 3' - ind,obaakaakonamawaan,/baakaakonamaw-/,baabaakaakonamaw,third_person_singular,third_person_obviative,independent,,FALSE,FALSE
baakaakonamaw,3s - 3' - conj,baakaakonamawaad,/baakaakonamaw-/,baabaakaakonamaw,third_person_singular,third_person_obviative,conjunct,,FALSE,FALSE
baakaakonamaw,3s - 3' - ch-conj,bayaakaakonamawaad,/baakaakonamaw-/,baabaakaakonamaw,third_person_singular,third_person_obviative,changed_conjunct,,FALSE,FALSE
baakaakonamaw,2s - 3 - imp,baakaakonamaw,/baakaakonamaw-/,baabaakaakonamaw,second_person_singular,third_person_number_not_shown,imperative,,FALSE,FALSE
mizhishawishin,1s - ind,nimizhishawishin,/mizhishawishin-/,,first_person_singular,,independent,,FALSE,FALSE
mizhishawishin,3s - ind,mizhishawishin,/mizhishawishin-/,,third_person_singular,,independent,,FALSE,FALSE
mizhishawishin,3s - conj,mizhishawishing,/mizhishawishin-/,,third_person_singular,,conjunct,,FALSE,FALSE
mizhishawishin,3s - ch-conj,mezhishawishing,/mizhishawishin-/,,third_person_singular,,changed_conjunct,,FALSE,FALSE
baakaakoshkaa,0s - ind,baakaakoshkaa,/baakaakoshkaa-/,,singular_inanimate,,independent,,FALSE,FALSE
baakaakoshkaa,0s - conj,baakaakoshkaag,/baakaakoshkaa-/,,singular_inanimate,,conjunct,,FALSE,FALSE
baakaabikizhigan,sg,baakaabikizhigan,/baakaabikizhigan-/,,,,,singular,FALSE,FALSE
baakaabikizhigan,pl,baakaabikizhiganan,/baakaabikizhigan-/,,,,,plural,FALSE,FALSE
baakaabikizhigan,dim,baakaabikizhiganens,/baakaabikizhigan-/,,,,,,TRUE,FALSE
dapaabi,1s - ind,indapaab,/dapaabi-/,,first_person_singular,,independent,,FALSE,FALSE
dapaabi,1s - ind,nindapaab,/dapaabi-/,,first_person_singular,,independent,,FALSE,FALSE
dapaabi,1s - ind,nidapaab,/dapaabi-/,,first_person_singular,,independent,,FALSE,FALSE
dapaabi,3s - ind,dapaabi,/dapaabi-/,,third_person_singular,,independent,,FALSE,FALSE
dapaabi,3s - conj,dapaabid,/dapaabi-/,,third_person_singular,,conjunct,,FALSE,FALSE
dapaabi,3s - ch-conj,depaabid,/dapaabi-/,,third_person_singular,,changed_conjunct,,FALSE,FALSE
maazhibide,0s - ind,maazhibide,/maazhibide-/,maamaazhibide,singular_inanimate,,independent,,FALSE,FALSE
maazhibide,0s - conj,maazhibideg,/maazhibide-/,maamaazhibide,singular_inanimate,,conjunct,,FALSE,FALSE
maazhibide,0s - part,mayaazhibideg,/maazhibide-/,maamaazhibide,singular_inanimate,,participle,,FALSE,FALSE
maazhibide,0s - aug - ind,maazhibidemagad,/maazhibide-/,maamaazhibide,singular_inanimate,,independent,,FALSE,FALSE
oshkiinzhigokewinini,pl,oshkiinzhigokewinini,/oshkiinzhigokewininiw-/,,,,,plural,FALSE,FALSE
oshkiinzhigokewinini,pl,oshkiinzhigokewininiwag,/oshkiinzhigokewininiw-/,,,,,plural,FALSE,FALSE
gemaa,,gemaa,,,,,,,FALSE,FALSE
gaa-ozaawiminagizid,sg,gaa-ozaawiminagizid,,,,,,singular,FALSE,FALSE
gaa-ozaawiminagizid,pl,gaa-ozaawiminagiziwaad,,,,,,plural,FALSE,FALSE
anoozh,1s - 3s - ind,indanoonaa,/anooN-/,,first_person_singular,third_person_singular,independent,,FALSE,FALSE
anoozh,1s - 3s - ind,nindanoonaa,/anooN-/,,first_person_singular,third_person_singular,independent,,FALSE,FALSE
anoozh,1s - 3s - ind,nidanoonaa,/anooN-/,,first_person_singular,third_person_singular,independent,,FALSE,FALSE
anoozh,3s - 1s - ind,nindanoonig,/anooN-/,,third_person_singular,first_person_singular,independent,,FALSE,FALSE
anoozh,1s - 2s - ind,gidanoonin,/anooN-/,,first_person_singular,second_person_singular,independent,,FALSE,FALSE
anoozh,2s - 1s - ind,gidanoozh,/anooN-/,,second_person_singular,first_person_singular,independent,,FALSE,FALSE
anoozh,3s - 3' - ind,odanoonaan,/anooN-/,,third_person_singular,third_person_obviative,independent,,FALSE,FALSE
anoozh,3s - 3' - conj,anoonaad,/anooN-/,,third_person_singular,third_person_obviative,conjunct,,FALSE,FALSE
anoozh,3s - 3' - ch-conj,enoonaad,/anooN-/,,third_person_singular,third_person_obviative,changed_conjunct,,FALSE,FALSE
anoozh,2s - 3 - imp,anoozh,/anooN-/,,second_person_singular,third_person_number_not_shown,imperative,,FALSE,FALSE
naajinizha',1s - 3s - ind,ninaajinizha'waa,/naajinizha'w-/,,first_person_singular,third_person_singular,independent,,FALSE,FALSE
naajinizha',3s - 3' - ind,onaajinizha'waan,/naajinizha'w-/,,third_person_singular,third_person_obviative,independent,,FALSE,FALSE
naajinizha',3s - 3' - conj,naajinizha'waad,/naajinizha'w-/,,third_person_singular,third_person_obviative,conjunct,,FALSE,FALSE
naajinizha',3s - 3' - ch-conj,nayaajinizha'waad,/naajinizha'w-/,,third_person_singular,third_person_obviative,changed_conjunct,,FALSE,FALSE
naajinizha',2s - 3 - imp,naajinizha',/naajinizha'w-/,,second_person_singular,third_person_number_not_shown,imperative,,FALSE,FALSE
onin,1s - 3s - ind,indooninaa,/onin-/,,first_person_singular,third_person_singular,independent,,FALSE,FALSE
onin,1s - 3s - ind,nindooninaa,/onin-/,,first_person_singular,third_person_singular,independent,,FALSE,FALSE
onin,1s - 3s - ind,nidooninaa,/onin-/,,first_person_singular,third_person_singular,independent,,FALSE,FALSE
onin,3s - 3' - ind,odooninaan,/onin-/,,third_person_singular,third_person_obviative,independent,,FALSE,FALSE
onin,3s - 3' - conj,oninaad,/onin-/,,third_person_singular,third_person_obviative,conjunct,,FALSE,FALSE
onin,3s - 3' - ch-conj,weninaad,/onin-/,,third_person_singular,third_person_obviative,changed_conjunct,,FALSE,FALSE
onin,2s - 3 - imp,onin,/onin-/,,second_person_singular,third_person_number_not_shown,imperative,,FALSE,FALSE
madwewechigan,sg,madwewechigan,/madwewechigan-/,,,,,singular,FALSE,FALSE
madwewechigan,pl,madwewechiganan,/madwewechigan-/,,,,,plural,FALSE,FALSE
madwewechigan,dim,madwewechigaans,/madwewechigan-/,,,,,,TRUE,FALSE
madwewechigan,loc,madwewechiganing,/madwewechigan-/,,,,,,FALSE,TRUE
ondaadad,0s - ind,ondaadad,/ondaadad-/,,singular_inanimate,,independent,,FALSE,FALSE
ondaadad,0s - conj,ondaadak,/ondaadad-/,,singular_inanimate,,conjunct,,FALSE,FALSE
ondaadad,0s - ch-conj,wendaadak,/ondaadad-/,,singular_inanimate,,changed_conjunct,,FALSE,FALSE
giiwizi,1s - ind,ingiiwiz,/giiwizi-/,,first_person_singular,,independent,,FALSE,FALSE
giiwizi,1s - ind,ningiiwiz,/giiwizi-/,,first_person_singular,,independent,,FALSE,FALSE
giiwizi,1s - ind,nigiiwiz,/giiwizi-/,,first_person_singular,,independent,,FALSE,FALSE
giiwizi,3s - ind,giiwizi,/giiwizi-/,,third_person_singular,,independent,,FALSE,FALSE
giiwizi,3s - conj,giiwizid,/giiwizi-/,,third_person_singular,,conjunct,,FALSE,FALSE
giiwizi,3s - ch-conj,gaawizid,/giiwizi-/,,third_person_singular,,changed_conjunct,,FALSE,FALSE
miskwaabiimizh,sg,miskwaabiimizh,/miskwaabiimizhy-/,,,,,singular,FALSE,FALSE
miskwaabiimizh,pl,miskwaabiimizhiig,/miskwaabiimizhy-/,,,,,plural,FALSE,FALSE
miskwaabiimizh,dim,miskwaabiimizhiins,/miskwaabiimizhy-/,,,,,,TRUE,FALSE
miskwaabiimizh,loc,miskwaabiimizhiing,/miskwaabiimizhy-/,,,,,,FALSE,TRUE
nigig,sg,nigig,/nigigw-/,,,,,singular,FALSE,FALSE
nigig,pl,nigigwag,/nigigw-/,,,,,plural,FALSE,FALSE
nigig,pej,nigigosh,/nigigw-/,,,,,,FALSE,FALSE
nigig,pl,nigigoog,/nigigw-/,,,,,plural,FALSE,FALSE
nigig,dim,nigigoons,/nigigw-/,,,,,,TRUE,FALSE
nigigwayaan,sg,nigigwayaan,/nigigwayaan-/,,,,,singular,FALSE,FALSE
nigigwayaan,pl,nigigwayaanag,/nigigwayaan-/,,,,,plural,FALSE,FALSE
giinitamawind,,giinitamawind,,,,,,,FALSE,FALSE
niminaawe'o,1s - ind,niniminaawe',/niminaawe'o-/,,first_person_singular,,independent,,FALSE,FALSE
niminaawe'o,3s - ind,niminaawe'o,/niminaawe'o-/,,third_person_singular,,independent,,FALSE,FALSE
niminaawe'o,3s - conj,niminaawe'od,/niminaawe'o-/,,third_person_singular,,conjunct,,FALSE,FALSE
niminaawe'o,3s - ch-conj,neminaawe'od,/niminaawe'o-/,,third_person_singular,,changed_conjunct,,FALSE,FALSE
jaagin,1s - 3s - ind,injaaginaa,/jaagin-/,,first_person_singular,third_person_singular,independent,,FALSE,FALSE
jaagin,1s - 3s - ind,ninjaaginaa,/jaagin-/,,first_person_singular,third_person_singular,independent,,FALSE,FALSE
jaagin,1s - 3s - ind,nijaaginaa,/jaagin-/,,first_person_singular,third_person_singular,independent,,FALSE,FALSE
jaagin,3s - 0s - ind,ojaaginaan,/jaagin-/,,third_person_singular,singular_inanimate,independent,,FALSE,FALSE
jaagin,3s - 3' - conj,jaaginaad,/jaagin-/,,third_person_singular,third_person_obviative,conjunct,,FALSE,FALSE
jaagin,3s - 3' - ch-conj,jayaaginaad,/jaagin-/,,third_person_singular,third_person_obviative,changed_conjunct,,FALSE,FALSE
jaagin,2s - 3 - imp,jaagin,/jaagin-/,,second_person_singular,third_person_number_not_shown,imperative,,FALSE,FALSE
zaagijiwijige,1s - ind,nizaagijiwijige,/zaagijiwijige-/,,first_person_singular,,independent,,FALSE,FALSE
zaagijiwijige,3s - ind,zaagijiwijige,/zaagijiwijige-/,,third_person_singular,,independent,,FALSE,FALSE
zaagijiwijige,3s - conj,zaagijiwijiged,/zaagijiwijige-/,,third_person_singular,,conjunct,,FALSE,FALSE
zaagijiwijige,3s - ch-conj,zayaagijiwijiged,/zaagijiwijige-/,,third_person_singular,,changed_conjunct,,FALSE,FALSE
zaagigin,0s - ind,zaagigin,/zaagigin-/,,singular_inanimate,,independent,,FALSE,FALSE
zaagigin,0s - conj,zaagiging,/zaagigin-/,,singular_inanimate,,conjunct,,FALSE,FALSE
zaagigin,0s - ch-conj,zayaagiging,/zaagigin-/,,singular_inanimate,,changed_conjunct,,FALSE,FALSE
mizhishawabi,1s - ind,nimizhishawab,/mizhishawabi-/,,first_person_singular,,independent,,FALSE,FALSE
mizhishawabi,3s - ind,mizhishawabi,/mizhishawabi-/,,third_person_singular,,independent,,FALSE,FALSE
mizhishawabi,3s - conj,mizhishawabid,/mizhishawabi-/,,third_person_singular,,conjunct,,FALSE,FALSE
mizhishawabi,3s - ch-conj,mezhishawabid,/mizhishawabi-/,,third_person_singular,,changed_conjunct,,FALSE,FALSE
akikoons,sg,akikoons,/akikoons-/,,,,,singular,FALSE,FALSE
akikoons,pl,akikoonsag,/akikoons-/,,,,,plural,FALSE,FALSE
akikoons,loc,akikoonsing,/akikoons-/,,,,,,FALSE,TRUE
agwajiing,,agwajiing,,,,,,,FALSE,FALSE
oshkikonaye,1s - ind,indooshkikonaye,/oshkikonaye-/,wawoshkikonaye,first_person_singular,,independent,,FALSE,FALSE
oshkikonaye,1s - ind,nindooshkikonaye,/oshkikonaye-/,wawoshkikonaye,first_person_singular,,independent,,FALSE,FALSE
oshkikonaye,1s - ind,nidooshkikonaye,/oshkikonaye-/,wawoshkikonaye,first_person_singular,,independent,,FALSE,FALSE
oshkikonaye,3s - ind,oshkikonaye,/oshkikonaye-/,wawoshkikonaye,third_person_singular,,independent,,FALSE,FALSE
oshkikonaye,3s - conj,oshkikonayed,/oshkikonaye-/,wawoshkikonaye,third_person_singular,,conjunct,,FALSE,FALSE
oshkikonaye,3s - ch-conj,weshkikonayed,/oshkikonaye-/,wawoshkikonaye,third_person_singular,,changed_conjunct,,FALSE,FALSE
zaaga'amoowigamig,sg,zaaga'amoowigamig,/zaaga'amoowigamigw-/,,,,,singular,FALSE,FALSE
zaaga'amoowigamig,pl,zaaga'amoowigamigoon,/zaaga'amoowigamigw-/,,,,,plural,FALSE,FALSE
zaaga'amoowigamig,dim,zaaga'amoowigamigoons,/zaaga'amoowigamigw-/,,,,,,TRUE,FALSE
zaaga'amoowigamig,loc,zaaga'amoowigamigong,/zaaga'amoowigamigw-/,,,,,,FALSE,TRUE
biinjidawaa,0s - ind,biinjidawaa,/biinjidawaa-/,,singular_inanimate,,independent,,FALSE,FALSE
biinjidawaa,0s - conj,biinjidawaag,/biinjidawaa-/,,singular_inanimate,,conjunct,,FALSE,FALSE
biinjidawaa,0s - ch-conj,baanjidawaag,/biinjidawaa-/,,singular_inanimate,,changed_conjunct,,FALSE,FALSE
agwajiing,,agwajiing,,,,,,,FALSE,FALSE
zhaagoozaabam,1s - 3s - ind,nizhaagoozaabamaa,/zhaagoozaabam-/,,first_person_singular,third_person_singular,independent,,FALSE,FALSE
zhaagoozaabam,3s - 3' - ind,ozhaagoozaabamaan,/zhaagoozaabam-/,,third_person_singular,third_person_obviative,independent,,FALSE,FALSE
zhaagoozaabam,3s - 3' - conj,zhaagoozaabamaad,/zhaagoozaabam-/,,third_person_singular,third_person_obviative,conjunct,,FALSE,FALSE
zhaagoozaabam,3s - 3' - ch-conj,zhayaagoozaabamaad,/zhaagoozaabam-/,,third_person_singular,third_person_obviative,changed_conjunct,,FALSE,FALSE
zhaagoozaabam,2s - 3 - imp,zhaagoozaabam,/zhaagoozaabam-/,,second_person_singular,third_person_number_not_shown,imperative,,FALSE,FALSE
zhaagoodenim,1s - 3s - ind,inzhaagoodenimaa,/zhaagoodenim-/,,first_person_singular,third_person_singular,independent,,FALSE,FALSE
zhaagoodenim,1s - 3s - ind,ninzhaagoodenimaa,/zhaagoodenim-/,,first_person_singular,third_person_singular,independent,,FALSE,FALSE
zhaagoodenim,1s - 3s - ind,nizhaagoodenimaa,/zhaagoodenim-/,,first_person_singular,third_person_singular,independent,,FALSE,FALSE
zhaagoodenim,3s - 3' - ind,ozhaagoodenimaan,/zhaagoodenim-/,,third_person_singular,third_person_obviative,independent,,FALSE,FALSE
zhaagoodenim,3s - 3' - conj,zhaagoodenimaad,/zhaagoodenim-/,,third_person_singular,third_person_obviative,conjunct,,FALSE,FALSE
zhaagoodenim,3s - 3' - ch-conj,zhayaagoodenimaad,/zhaagoodenim-/,,third_person_singular,third_person_obviative,changed_conjunct,,FALSE,FALSE
zhaagoodenim,2s - 3 - imp,zhaagoodenim,/zhaagoodenim-/,,second_person_singular,third_person_number_not_shown,imperative,,FALSE,FALSE
zhaagoodenim,1s - 3s - ind,inzhaagoodenimaa,/zhaagoodenim-/,,first_person_singular,third_person_singular,independent,,FALSE,FALSE
zhaagoodenim,1s - 3s - ind,ninzhaagoodenimaa,/zhaagoodenim-/,,first_person_singular,third_person_singular,independent,,FALSE,FALSE
zhaagoodenim,1s - 3s - ind,nizhaagoodenimaa,/zhaagoodenim-/,,first_person_singular,third_person_singular,independent,,FALSE,FALSE
zhaagoodenim,3s - 3' - ind,ozhaagoodenimaan,/zhaagoodenim-/,,third_person_singular,third_person_obviative,independent,,FALSE,FALSE
zhaagoodenim,3s - 3' - conj,zhaagoodenimaad,/zhaagoodenim-/,,third_person_singular,third_person_obviative,conjunct,,FALSE,FALSE
zhaagoodenim,3s - 3' - ch-conj,zhayaagoodenimaad,/zhaagoodenim-/,,third_person_singular,third_person_obviative,changed_conjunct,,FALSE,FALSE
zhaagoodenim,2s - 3 - imp,zhaagoodenim,/zhaagoodenim-/,,second_person_singular,third_person_number_not_shown,imperative,,FALSE,FALSE
baazhidaandawe,1s - ind,imbaazhidaandawe,/baazhidaandawe-/,,first_person_singular,,independent,,FALSE,FALSE
baazhidaandawe,1s - ind,nimbaazhidaandawe,/baazhidaandawe-/,,first_person_singular,,independent,,FALSE,FALSE
baazhidaandawe,1s - ind,nibaazhidaandawe,/baazhidaandawe-/,,first_person_singular,,independent,,FALSE,FALSE
baazhidaandawe,3s - ind,baazhidaandawe,/baazhidaandawe-/,,third_person_singular,,independent,,FALSE,FALSE
baazhidaandawe,3s - conj,baazhidaandawed,/baazhidaandawe-/,,third_person_singular,,conjunct,,FALSE,FALSE
baazhidaandawe,3s - ch-conj,bayaazhidaandawed,/baazhidaandawe-/,,third_person_singular,,changed_conjunct,,FALSE,FALSE
baazhida',1s - 3s - ind,imbaazhida'waa,/baazhida'w-/,,first_person_singular,third_person_singular,independent,,FALSE,FALSE
baazhida',1s - 3s - ind,nimbaazhida'waa,/baazhida'w-/,,first_person_singular,third_person_singular,independent,,FALSE,FALSE
baazhida',1s - 3s - ind,nibaazhida'waa,/baazhida'w-/,,first_person_singular,third_person_singular,independent,,FALSE,FALSE
baazhida',3s - 3' - ind,obaazhida'waan,/baazhida'w-/,,third_person_singular,third_person_obviative,independent,,FALSE,FALSE
baazhida',3s - 3' - conj,baazhida'waad,/baazhida'w-/,,third_person_singular,third_person_obviative,conjunct,,FALSE,FALSE
baazhida',3s - 3' - ch-conj,bayaazhida'waad,/baazhida'w-/,,third_person_singular,third_person_obviative,changed_conjunct,,FALSE,FALSE
baazhida',2s - 3 - imp,baazhida',/baazhida'w-/,,second_person_singular,third_person_number_not_shown,imperative,,FALSE,FALSE
baazhida',2s - 3 - imp,baazhida'wi,/baazhida'w-/,,second_person_singular,third_person_number_not_shown,imperative,,FALSE,FALSE
gawaakose,3s - ind,gawaakose,/gawaakose-/,,third_person_singular,,independent,,FALSE,FALSE
gawaakose,3s - conj,gawaakosed,/gawaakose-/,,third_person_singular,,conjunct,,FALSE,FALSE
gawaakose,3s - ch-conj,gewaakosed,/gawaakose-/,,third_person_singular,,changed_conjunct,,FALSE,FALSE
zhaagooji',1s - 3s - ind,inzhaagooji'aa,/zhaagooji'-/,,first_person_singular,third_person_singular,independent,,FALSE,FALSE
zhaagooji',1s - 3s - ind,nzhaagooji'aa,/zhaagooji'-/,,first_person_singular,third_person_singular,independent,,FALSE,FALSE
zhaagooji',1s - 3s - ind,nizhaagooji'aa,/zhaagooji'-/,,first_person_singular,third_person_singular,independent,,FALSE,FALSE
zhaagooji',3s - 1s - ind,nizhaagooji'ig,/zhaagooji'-/,,third_person_singular,first_person_singular,independent,,FALSE,FALSE
zhaagooji',3s - 3' - ind,ozhaagooji'aan,/zhaagooji'-/,,third_person_singular,third_person_obviative,independent,,FALSE,FALSE
zhaagooji',3s - 3' - conj,zhaagooji'aad,/zhaagooji'-/,,third_person_singular,third_person_obviative,conjunct,,FALSE,FALSE
zhaagooji',3s - 3' - ch-conj,zhayaagooji'aad,/zhaagooji'-/,,third_person_singular,third_person_obviative,changed_conjunct,,FALSE,FALSE
zhaagooji',2s - 3 - imp,zhaagooji',/zhaagooji'-/,,second_person_singular,third_person_number_not_shown,imperative,,FALSE,FALSE
onzaamiz,1s - 3s - ind,indoonzaamizwaa,/onzaamizw-/,,first_person_singular,third_person_singular,independent,,FALSE,FALSE
onzaamiz,1s - 3s - ind,nindoonzaamizwaa,/onzaamizw-/,,first_person_singular,third_person_singular,independent,,FALSE,FALSE
onzaamiz,1s - 3s - ind,nidoonzaamizwaa,/onzaamizw-/,,first_person_singular,third_person_singular,independent,,FALSE,FALSE
onzaamiz,3s - 3' - ind,odoonzaamizwaan,/onzaamizw-/,,third_person_singular,third_person_obviative,independent,,FALSE,FALSE
onzaamiz,3s - 3' - conj,onzaamizwaad,/onzaamizw-/,,third_person_singular,third_person_obviative,conjunct,,FALSE,FALSE
onzaamiz,3s - 3' - ch-conj,wenzaamizwaad,/onzaamizw-/,,third_person_singular,third_person_obviative,changed_conjunct,,FALSE,FALSE
onzaamiz,2s - 3 - imp,onzaamiz,/onzaamizw-/,,second_person_singular,third_person_number_not_shown,imperative,,FALSE,FALSE
onzaamenimo,1s - ind,indoonzaamenim,/onzaamenimo-/,,first_person_singular,,independent,,FALSE,FALSE
onzaamenimo,1s - ind,nindoonzaamenim,/onzaamenimo-/,,first_person_singular,,independent,,FALSE,FALSE
onzaamenimo,1s - ind,nidoonzaamenim,/onzaamenimo-/,,first_person_singular,,independent,,FALSE,FALSE
onzaamenimo,3s - ind,onzaamenimo,/onzaamenimo-/,,third_person_singular,,independent,,FALSE,FALSE
onzaamenimo,3s - conj,onzaamenimod,/onzaamenimo-/,,third_person_singular,,conjunct,,FALSE,FALSE
onzaamenimo,3s - ch-conj,wenzaamenimod,/onzaamenimo-/,,third_person_singular,,changed_conjunct,,FALSE,FALSE
onzaamashkina',1s - 3s - ind,indoonzaamashkina'aa,/onzaamashkina'-/,,first_person_singular,third_person_singular,independent,,FALSE,FALSE
onzaamashkina',1s - 3s - ind,nindoonzaamashkina'aa,/onzaamashkina'-/,,first_person_singular,third_person_singular,independent,,FALSE,FALSE
onzaamashkina',1s - 3s - ind,nidoonzaamashkina'aa,/onzaamashkina'-/,,first_person_singular,third_person_singular,independent,,FALSE,FALSE
onzaamashkina',3s - 3' - ind,odoonzaamashkina'aan,/onzaamashkina'-/,,third_person_singular,third_person_obviative,independent,,FALSE,FALSE
onzaamashkina',3s - 3' - conj,onzaamashkina'aad,/onzaamashkina'-/,,third_person_singular,third_person_obviative,conjunct,,FALSE,FALSE
onzaamashkina',3s - 3' - ch-conj,wenzaamashkina'aad,/onzaamashkina'-/,,third_person_singular,third_person_obviative,changed_conjunct,,FALSE,FALSE
onzaamashkina',2s - 3 - imp,onzaamashkina',/onzaamashkina'-/,,second_person_singular,third_person_number_not_shown,imperative,,FALSE,FALSE
bazhidebii,0s - ind,bazhidebii,/bazhidebii-/,,singular_inanimate,,independent,,FALSE,FALSE
bazhidebii,0s - conj,bazhidebiig,/bazhidebii-/,,singular_inanimate,,conjunct,,FALSE,FALSE
bazhidebii,0s - ch-conj,bezhidebiig,/bazhidebii-/,,singular_inanimate,,changed_conjunct,,FALSE,FALSE
bazhidebii,0s - ind - aug,bazhidebiimagad,/bazhidebii-/,,singular_inanimate,,independent,,FALSE,FALSE
onzaamiz,1s - 3s - ind,indoonzaamizwaa,/onzaamizw-/,,first_person_singular,third_person_singular,independent,,FALSE,FALSE
onzaamiz,1s - 3s - ind,nindoonzaamizwaa,/onzaamizw-/,,first_person_singular,third_person_singular,independent,,FALSE,FALSE
onzaamiz,1s - 3s - ind,nidoonzaamizwaa,/onzaamizw-/,,first_person_singular,third_person_singular,independent,,FALSE,FALSE
onzaamiz,3s - 3' - ind,odoonzaamizwaan,/onzaamizw-/,,third_person_singular,third_person_obviative,independent,,FALSE,FALSE
onzaamiz,3s - 3' - conj,onzaamizwaad,/onzaamizw-/,,third_person_singular,third_person_obviative,conjunct,,FALSE,FALSE
onzaamiz,3s - 3' - ch-conj,wenzaamizwaad,/onzaamizw-/,,third_person_singular,third_person_obviative,changed_conjunct,,FALSE,FALSE
onzaamiz,2s - 3 - imp,onzaamiz,/onzaamizw-/,,second_person_singular,third_person_number_not_shown,imperative,,FALSE,FALSE
gabe-dibik,,gabe-dibik,,,,,,,FALSE,FALSE
agaamakiing,,agaamakiing,,,,,,,FALSE,FALSE
biitookizin,sg,biitookizin,/biitookizin-/,,,,,singular,FALSE,FALSE
biitookizin,pl,biitookizinan,/biitookizin-/,,,,,plural,FALSE,FALSE
onzaamingwaam,1s - ind,nindoonzaamingwaam,/onzaamingwaam-/,,first_person_singular,,independent,,FALSE,FALSE
onzaamingwaam,1s - ind,nindoonzaamingwaam,/onzaamingwaam-/,,first_person_singular,,independent,,FALSE,FALSE
onzaamingwaam,1s - ind,nidoonzaamingwaam,/onzaamingwaam-/,,first_person_singular,,independent,,FALSE,FALSE
onzaamingwaam,3s - ind,onzaamingwaam,/onzaamingwaam-/,,third_person_singular,,independent,,FALSE,FALSE
onzaamingwaam,3s - conj,onzaamingwaang,/onzaamingwaam-/,,third_person_singular,,conjunct,,FALSE,FALSE
onzaamingwaam,3s - ch-conj,wenzaamingwaang,/onzaamingwaam-/,,third_person_singular,,changed_conjunct,,FALSE,FALSE
onzaamadaawe,1s - ind,indoonzaamadaawe,/onzaamadaawe-/,,first_person_singular,,independent,,FALSE,FALSE
onzaamadaawe,3s - ind,onzaamadaawe,/onzaamadaawe-/,,third_person_singular,,independent,,FALSE,FALSE
onzaamadaawe,3s - conj,onzaamadaawed,/onzaamadaawe-/,,third_person_singular,,conjunct,,FALSE,FALSE
onzaamadaawe,3s - ch-conj,wenzaamadaawed,/onzaamadaawe-/,,third_person_singular,,changed_conjunct,,FALSE,FALSE
adim,1s - 3s - ind,indadimaa,/adim-/,ayadim,first_person_singular,third_person_singular,independent,,FALSE,FALSE
adim,1s - 3s - ind,nindadimaa,/adim-/,ayadim,first_person_singular,third_person_singular,independent,,FALSE,FALSE
adim,1s - 3s - ind,nidadimaa,/adim-/,ayadim,first_person_singular,third_person_singular,independent,,FALSE,FALSE
adim,3s - 1s - ind,nindadimig,/adim-/,ayadim,third_person_singular,first_person_singular,independent,,FALSE,FALSE
adim,1s - 2s - ind,gidadimin,/adim-/,ayadim,first_person_singular,second_person_singular,independent,,FALSE,FALSE
adim,2s - 1s - ind,gidadim,/adim-/,ayadim,second_person_singular,first_person_singular,independent,,FALSE,FALSE
adim,3s - 3' - ind,odadimaan,/adim-/,ayadim,third_person_singular,third_person_obviative,independent,,FALSE,FALSE
adim,3s - 3' - conj,adimaad,/adim-/,ayadim,third_person_singular,third_person_obviative,conjunct,,FALSE,FALSE
adim,3s - 3' - ch-conj,edimaad,/adim-/,ayadim,third_person_singular,third_person_obviative,changed_conjunct,,FALSE,FALSE
adim,2s - 3 - imp,adim,/adim-/,ayadim,second_person_singular,third_person_number_not_shown,imperative,,FALSE,FALSE
gawanokii,1s - ind,ingawanokii,/gawanokii-/,,first_person_singular,,independent,,FALSE,FALSE
gawanokii,1s - ind,ningawanokii,/gawanokii-/,,first_person_singular,,independent,,FALSE,FALSE
gawanokii,1s - ind,nigawanokii,/gawanokii-/,,first_person_singular,,independent,,FALSE,FALSE
gawanokii,3s - ind,gawanokii,/gawanokii-/,,third_person_singular,,independent,,FALSE,FALSE
gawanokii,3s - conj,gawanokiid,/gawanokii-/,,third_person_singular,,conjunct,,FALSE,FALSE
gawanokii,3s - ch-conj,gewanokiid,/gawanokii-/,,third_person_singular,,changed_conjunct,,FALSE,FALSE
mazina'amaw,1s - 3s - ind,nimazina'amawaa,/mazina'amaw-/,,first_person_singular,third_person_singular,independent,,FALSE,FALSE
mazina'amaw,3s - 1s - ind,nimazina'amaag,/mazina'amaw-/,,third_person_singular,first_person_singular,independent,,FALSE,FALSE
mazina'amaw,1s - 2s - ind,gimazina'amawin,/mazina'amaw-/,,first_person_singular,second_person_singular,independent,,FALSE,FALSE
mazina'amaw,2s - 1s - ind,gimazina'amaw,/mazina'amaw-/,,second_person_singular,first_person_singular,independent,,FALSE,FALSE
mazina'amaw,3s - 3' - ind,omazina'amawaan,/mazina'amaw-/,,third_person_singular,third_person_obviative,independent,,FALSE,FALSE
mazina'amaw,3s - 3' - conj,mazina'amawaad,/mazina'amaw-/,,third_person_singular,third_person_obviative,conjunct,,FALSE,FALSE
mazina'amaw,3s - 3' - ch-conj,mezina'amawaad,/mazina'amaw-/,,third_person_singular,third_person_obviative,changed_conjunct,,FALSE,FALSE
mazina'amaw,2s - 3 - imp,mazina'amaw,/mazina'amaw-/,,second_person_singular,third_person_number_not_shown,imperative,,FALSE,FALSE
gookooko'oo,sg,gookooko'oo,/gookooko'oow-/,,,,,singular,FALSE,FALSE
gookooko'oo,pl,gookooko'oog,/gookooko'oow-/,,,,,plural,FALSE,FALSE
gookooko'oo,dim,gookooko'oons,/gookooko'oow-/,,,,,,TRUE,FALSE
gookooko'oo,pej,gookooko'oowish,/gookooko'oow-/,,,,,,FALSE,FALSE
ayaan,1s - 0s - ind,indayaan,/aya-/,,first_person_singular,singular_inanimate,independent,,FALSE,FALSE
ayaan,1s - 0s - ind,nindayaan,/aya-/,,first_person_singular,singular_inanimate,independent,,FALSE,FALSE
ayaan,1s - 0s - ind,nidayaan,/aya-/,,first_person_singular,singular_inanimate,independent,,FALSE,FALSE
ayaan,3s - 0s - ind,odayaan,/aya-/,,third_person_singular,singular_inanimate,independent,,FALSE,FALSE
ayaan,3s - 0 - conj,ayaang,/aya-/,,third_person_singular,inanimate_number_not_shown,conjunct,,FALSE,FALSE
ayaan,3s - 0 - ch-conj,eyaang,/aya-/,,third_person_singular,inanimate_number_not_shown,changed_conjunct,,FALSE,FALSE
dakokiiwin,sg,dakokiiwin,/dakokiiwin-/,,,,,singular,FALSE,FALSE
dakokiiwin,pl,dakokiiwinan,/dakokiiwin-/,,,,,plural,FALSE,FALSE
noobaajigaans,sg,noobaajigaans,/noobaajigaans-/,,,,,singular,FALSE,FALSE
noobaajigaans,pl,noobaajigaansan,/noobaajigaans-/,,,,,plural,FALSE,FALSE
bimiwanaan,sg,bimiwanaan,/bimiwanaan-/,,,,,singular,FALSE,FALSE
bimiwanaan,pl,bimiwanaanan,/bimiwanaan-/,,,,,plural,FALSE,FALSE
bimiwanaan,dim,bimiwanaanens,/bimiwanaan-/,,,,,,TRUE,FALSE
bimiwanaan,loc,bimiwanaaning,/bimiwanaan-/,,,,,,FALSE,TRUE
ozhiwanike,1s - ind,indoozhiwanike,/ozhiwanike-/,,first_person_singular,,independent,,FALSE,FALSE
ozhiwanike,1s - ind,nindoozhiwanike,/ozhiwanike-/,,first_person_singular,,independent,,FALSE,FALSE
ozhiwanike,1s - ind,nidoozhiwanike,/ozhiwanike-/,,first_person_singular,,independent,,FALSE,FALSE
ozhiwanike,3s - ind,ozhiwanike,/ozhiwanike-/,,third_person_singular,,independent,,FALSE,FALSE
ozhiwanike,3s - conj,ozhiwaniked,/ozhiwanike-/,,third_person_singular,,conjunct,,FALSE,FALSE
ozhiwanike,3s - ch-conj,wezhiwaniked,/ozhiwanike-/,,third_person_singular,,changed_conjunct,,FALSE,FALSE
ozhiwanike,2s - ind,ozhiwaniken,/ozhiwanike-/,,second_person_singular,,independent,,FALSE,FALSE
bimoonjigan,sg,bimoonjigan,/bimoonjigan-/,,,,,singular,FALSE,FALSE
bimoonjigan,pl,bimoonjiganan,/bimoonjigan-/,,,,,plural,FALSE,FALSE
gashkibijigan,sg,gashkibijigan,/gashkibijigan-/,,,,,singular,FALSE,FALSE
gashkibijigan,pl,gashkibijiganan,/gashkibijigan-/,,,,,plural,FALSE,FALSE
gashkibijigan,dim,gashkibijigaans,/gashkibijigan-/,,,,,,TRUE,FALSE
gashkibijigan,loc,gashkibijiganing,/gashkibijigan-/,,,,,,FALSE,TRUE
gashkibijigan,sg,gashkibijigan,/gashkibijigan-/,,,,,singular,FALSE,FALSE
gashkibijigan,pl,gashkibijiganan,/gashkibijigan-/,,,,,plural,FALSE,FALSE
gashkibijigan,dim,gashkibijigaans,/gashkibijigan-/,,,,,,TRUE,FALSE
gashkibijigan,loc,gashkibijiganing,/gashkibijigan-/,,,,,,FALSE,TRUE
apishin,3s - ind,apishin,/apishin-/,,third_person_singular,,independent,,FALSE,FALSE
apishin,3s - conj,apishing,/apishin-/,,third_person_singular,,conjunct,,FALSE,FALSE
apishin,3s - ch-conj,epishing,/apishin-/,,third_person_singular,,changed_conjunct,,FALSE,FALSE
abwi,sg,abwi,/abwy-/,,,,,singular,FALSE,FALSE
abwi,pl,abwiin,/abwy-/,,,,,plural,FALSE,FALSE
abwi,dim,abwiins,/abwy-/,,,,,,TRUE,FALSE
abwi,loc,abwiing,/abwy-/,,,,,,FALSE,TRUE
abwi,pej - sg,abwiish,/abwy-/,,,,,singular,FALSE,FALSE
bagamishkaa,1s - ind,imbagamishkaa,/bagamishkaa-/,,first_person_singular,,independent,,FALSE,FALSE
bagamishkaa,1s - ind,nimbagamishkaa,/bagamishkaa-/,,first_person_singular,,independent,,FALSE,FALSE
bagamishkaa,1s - ind,nibagamishkaa,/bagamishkaa-/,,first_person_singular,,independent,,FALSE,FALSE
bagamishkaa,3s - ind,bagamishkaa,/bagamishkaa-/,,third_person_singular,,independent,,FALSE,FALSE
bagamishkaa,3s - conj,bagamishkaad,/bagamishkaa-/,,third_person_singular,,conjunct,,FALSE,FALSE
bagamishkaa,3s - ch-conj,begamishkaad,/bagamishkaa-/,,third_person_singular,,changed_conjunct,,FALSE,FALSE
akik,sg,akik,/akikw-/,,,,,singular,FALSE,FALSE
akik,pl,akikoog,/akikw-/,,,,,plural,FALSE,FALSE
akik,dim,akikoons,/akikw-/,,,,,,TRUE,FALSE
akik,pej,akikosh,/akikw-/,,,,,,FALSE,FALSE
akik,dim - pej,akikoonzhish,/akikw-/,,,,,,TRUE,FALSE
akik,loc,akikong,/akikw-/,,,,,,FALSE,TRUE
dewaakigan,1s - ind,indewaakigan,/dewaakigan-/,,first_person_singular,,independent,,FALSE,FALSE
dewaakigan,3s - ind,dewaakigan,/dewaakigan-/,,third_person_singular,,independent,,FALSE,FALSE
dewaakigan,3s - conj,dewaakigang,/dewaakigan-/,,third_person_singular,,conjunct,,FALSE,FALSE
dewaakigan,3s - ch-conj,dayewaakigang,/dewaakigan-/,,third_person_singular,,changed_conjunct,,FALSE,FALSE
zhizhoobii',1s - 3s - ind,inzhizhoobii'waa,/zhizhoobii'w-/,,first_person_singular,third_person_singular,independent,,FALSE,FALSE
zhizhoobii',1s - 3s - ind,ninzhizhoobii'waa,/zhizhoobii'w-/,,first_person_singular,third_person_singular,independent,,FALSE,FALSE
zhizhoobii',1s - 3s - ind,nizhizhoobii'waa,/zhizhoobii'w-/,,first_person_singular,third_person_singular,independent,,FALSE,FALSE
zhizhoobii',3s - 3' - ind,ozhizhoobii'waan,/zhizhoobii'w-/,,third_person_singular,third_person_obviative,independent,,FALSE,FALSE
zhizhoobii',3s - 3' - conj,zhizhoobii'waad,/zhizhoobii'w-/,,third_person_singular,third_person_obviative,conjunct,,FALSE,FALSE
zhizhoobii',3s - 3' - ch-conj,zhezhoobii'waad,/zhizhoobii'w-/,,third_person_singular,third_person_obviative,changed_conjunct,,FALSE,FALSE
zhizhoobii',2s - 3 - imp,zhizhoobii',/zhizhoobii'w-/,,second_person_singular,third_person_number_not_shown,imperative,,FALSE,FALSE
zhizhoobii'igan,sg,zhizhoobii'igan,/zhizhoobii'igan-/,,,,,singular,FALSE,FALSE
zhizhoobii'igan,pl,zhizhoobii'iganan,/zhizhoobii'igan-/,,,,,plural,FALSE,FALSE
zhizhoobii'igan,loc,zhizhoobii'iganing,/zhizhoobii'igan-/,,,,,,FALSE,TRUE
zhizhoobii'iganaatig,sg,zhizhoobii'iganaatig,/zhizhoobii'iganaatigw-/,,,,,singular,FALSE,FALSE
zhizhoobii'iganaatig,pl,zhizhoobii'iganaatigoon,/zhizhoobii'iganaatigw-/,,,,,plural,FALSE,FALSE
zhizhoobii'iganaatig,dim,zhizhoobii'iganaatigoons,/zhizhoobii'iganaatigw-/,,,,,,TRUE,FALSE
zhizhoobii'iganaatig,loc,zhizhoobii'iganaatigong,/zhizhoobii'iganaatigw-/,,,,,,FALSE,TRUE
miskwaadesi,sg,miskwaadesi,/miskwaadesiw-/,,,,,singular,FALSE,FALSE
miskwaadesi,pl,miskwaadesiwag,/miskwaadesiw-/,,,,,plural,FALSE,FALSE
miskwaadesi,dim,miskwaadesiins,/miskwaadesiw-/,,,,,,TRUE,FALSE
zhizhoobii'igewinini,sg,zhizhoobii'igewinini,/zhizhoobii'igewininiw-/,,,,,singular,FALSE,FALSE
zhizhoobii'igewinini,pl,zhizhoobii'igewininiwag,/zhizhoobii'igewininiw-/,,,,,plural,FALSE,FALSE
nibewayaan,sg,nibewayaan,/nibewayaan-/,,,,,singular,FALSE,FALSE
nibewayaan,pl,nibewayaanan,/nibewayaan-/,,,,,plural,FALSE,FALSE
nibewayaan,dim,nibewayaanens,/nibewayaan-/,,,,,,TRUE,FALSE
ninagaskway,sg,ninagaskway,/=nagaskway-/,,,,,singular,FALSE,FALSE
ninagaskway,loc,ninagskwaang,/=nagaskway-/,,,,,,FALSE,TRUE
waabinewizi,1s - ind,niwaabinewiz,/waabinewizi-/,,first_person_singular,,independent,,FALSE,FALSE
waabinewizi,3s - ind,waabinewizi,/waabinewizi-/,,third_person_singular,,independent,,FALSE,FALSE
waabinewizi,3s - conj,waabinewizid,/waabinewizi-/,,third_person_singular,,conjunct,,FALSE,FALSE
waabishkiiwe,1s - ind,niwaabishkiiwe,/waabishkiiwe-/,,first_person_singular,,independent,,FALSE,FALSE
waabishkiiwe,3s - ind,waabishkiiwe,/waabishkiiwe-/,,third_person_singular,,independent,,FALSE,FALSE
waabishkiiwe,3s - conj,waabishkiiwed,/waabishkiiwe-/,,third_person_singular,,conjunct,,FALSE,FALSE
waabishkiiwe,3s - ch-conj,wayaabishkiiwed,/waabishkiiwe-/,,third_person_singular,,changed_conjunct,,FALSE,FALSE
waabiingwe,1s - ind,niwaabiingwe,/waabiingwe-/,,first_person_singular,,independent,,FALSE,FALSE
waabiingwe,3s - ind,waabiingwe,/waabiingwe-/,,third_person_singular,,independent,,FALSE,FALSE
waabiingwe,3s - conj,waabiingwed,/waabiingwe-/,,third_person_singular,,conjunct,,FALSE,FALSE
waabiingwe,3s - ch-conj,wayaabiingwed,/waabiingwe-/,,third_person_singular,,changed_conjunct,,FALSE,FALSE
ninagaakininj,sg,ninagaakininj,/=nagaakininjy-/,,,,,singular,FALSE,FALSE
ninagaakininj,pl,ninagaakininjiin,/=nagaakininjy-/,,,,,plural,FALSE,FALSE
ninagaakininj,loc,ninagaakininjiing,/=nagaakininjy-/,,,,,,FALSE,TRUE
mamaajide'eshkaa,1s - ind,nimamaajide'eshkaa,/mamaajide'eshkaa-/,,first_person_singular,,independent,,FALSE,FALSE
mamaajide'eshkaa,3s - ind,mamaajide'eshkaa,/mamaajide'eshkaa-/,,third_person_singular,,independent,,FALSE,FALSE
mamaajide'eshkaa,3s - conj,mamaajide'eshkaad,/mamaajide'eshkaa-/,,third_person_singular,,conjunct,,FALSE,FALSE
mamaajide'eshkaa,3s - ch-conj,memaajide'eshkaad,/mamaajide'eshkaa-/,,third_person_singular,,changed_conjunct,,FALSE,FALSE
akik,sg,akik,/akikw-/,,,,,singular,FALSE,FALSE
akik,pl,akikoog,/akikw-/,,,,,plural,FALSE,FALSE
akik,dim,akikoons,/akikw-/,,,,,,TRUE,FALSE
akik,pej,akikosh,/akikw-/,,,,,,FALSE,FALSE
akik,dim - pej,akikoonzhish,/akikw-/,,,,,,TRUE,FALSE
akik,loc,akikong,/akikw-/,,,,,,FALSE,TRUE
gwekiwebinigan,sg,gwekiwebinigan,/gwekiwebinigan-/,,,,,singular,FALSE,FALSE
gwekiwebinigan,pl,gwekiwebiniganag,/gwekiwebinigan-/,,,,,plural,FALSE,FALSE
gwekiwebinigan,dim,gwekiwebinigaans,/gwekiwebinigan-/,,,,,,TRUE,FALSE
gwekiwebinigan,loc,gwekiwebiniganing,/gwekiwebinigan-/,,,,,,FALSE,TRUE
gwekiwebinigan,dim,gwekiwebiniganens,/gwekiwebinigan-/,,,,,,TRUE,FALSE
nesezo,1s - ind,ninesez,/nesezo-/,,first_person_singular,,independent,,FALSE,FALSE
nesezo,3s - ind,nesezo,/nesezo-/,,third_person_singular,,independent,,FALSE,FALSE
nesezo,3s - conj,nesezod,/nesezo-/,,third_person_singular,,conjunct,,FALSE,FALSE
nesezo,3s - ch-conj,nayesezod,/nesezo-/,,third_person_singular,,changed_conjunct,,FALSE,FALSE
mishibizhii,sg,mishibizhii,/mishibizhiiw-/,,,,,singular,FALSE,FALSE
mishibizhii,pl,mishibizhiig,/mishibizhiiw-/,,,,,plural,FALSE,FALSE
mishibizhii,dim,mishibizhiins,/mishibizhiiw-/,,,,,,TRUE,FALSE
ataasowin,sg,ataasowin,/ataasowin-/,,,,,singular,FALSE,FALSE
ataasowin,pl,ataasowinan,/ataasowin-/,,,,,plural,FALSE,FALSE
ataasowin,dim,ataasowinens,/ataasowin-/,,,,,,TRUE,FALSE
ataasowin,loc,ataasowining,/ataasowin-/,,,,,,FALSE,TRUE
giboodiyegwaazon,sg,giboodiyegwaazon,/giboodiyegwaazon-/,,,,,singular,FALSE,FALSE
giboodiyegwaazon,pl,giboodiyegwaazonag,/giboodiyegwaazon-/,,,,,plural,FALSE,FALSE
giboodiyegwaazon,dim,giboodiyegwaazonens,/giboodiyegwaazon-/,,,,,,TRUE,FALSE
giboodiyegwaazon,loc,giboodiyegwaazoning,/giboodiyegwaazon-/,,,,,,FALSE,TRUE
mazina'igan,sg,mazina'igan,/mazina'igan-/,,,,,singular,FALSE,FALSE
mazina'igan,pl,mazina'iganan,/mazina'igan-/,,,,,plural,FALSE,FALSE
mazina'igan,dim,mazina'igaans,/mazina'igan-/,,,,,,TRUE,FALSE
mazina'igan,loc,mazina'iganing,/mazina'igan-/,,,,,,FALSE,TRUE
mazina'igan,pej,mazina'iganish,/mazina'igan-/,,,,,,FALSE,FALSE
mazina'igani-mashkimodens,loc,mazina'igani-mashkimodensing,/mazina'igani-mashkimodens-/,,,,,,FALSE,TRUE
mazina'igani-mashkimodens,pl,mazina'igani-mashkimodensan,/mazina'igani-mashkimodens-/,,,,,plural,FALSE,FALSE
niboowi,1s - ind,niniboow,/niboowi-/,,first_person_singular,,independent,,FALSE,FALSE
niboowi,3s - ind,niboowi,/niboowi-/,,third_person_singular,,independent,,FALSE,FALSE
niboowi,3s - conj,niboowid,/niboowi-/,,third_person_singular,,conjunct,,FALSE,FALSE
niboowi,3s - ch-conj,neboowid,/niboowi-/,,third_person_singular,,changed_conjunct,,FALSE,FALSE
gaapizan,1s - 0s - ind,ingaapizaan,/gaapiz-/,,first_person_singular,singular_inanimate,independent,,FALSE,FALSE
gaapizan,1s - 0s - ind,ningaapizaan,/gaapiz-/,,first_person_singular,singular_inanimate,independent,,FALSE,FALSE
gaapizan,1s - 0s - ind,nigaapizaan,/gaapiz-/,,first_person_singular,singular_inanimate,independent,,FALSE,FALSE
gaapizan,3s - 0s - ind,ogaapizaan,/gaapiz-/,,third_person_singular,singular_inanimate,independent,,FALSE,FALSE
gaapizan,3s - 0 - conj,gaapizang,/gaapiz-/,,third_person_singular,inanimate_number_not_shown,conjunct,,FALSE,FALSE
gaapizan,3s - 0 - ch-conj,gayaapizang,/gaapiz-/,,third_person_singular,inanimate_number_not_shown,changed_conjunct,,FALSE,FALSE
gaapizan,2s - 0 - imp,gaapizan,/gaapiz-/,,second_person_singular,inanimate_number_not_shown,imperative,,FALSE,FALSE
ingitiziim,sg,ingitiziim,/=gitiziim-/,,,,,singular,FALSE,FALSE
ingitiziim,pl,ingitiziimag,/=gitiziim-/,,,,,plural,FALSE,FALSE
noogibizoni',1s - 3s - ind,ninoogibizoni'aa,/noogibizoni'-/,,first_person_singular,third_person_singular,independent,,FALSE,FALSE
noogibizoni',3s - 3' - ind,onoogibizoni'aan,/noogibizoni'-/,,third_person_singular,third_person_obviative,independent,,FALSE,FALSE
noogibizoni',3s - 3' - conj,noogibizoni'aad,/noogibizoni'-/,,third_person_singular,third_person_obviative,conjunct,,FALSE,FALSE
noogibizoni',2s - 3 - imp,noogibizoni',/noogibizoni'-/,,second_person_singular,third_person_number_not_shown,imperative,,FALSE,FALSE
gaagiigidoo-bineshiinh,sg,gaagiigidoo-bineshiinh,/gaagiigidoo-bineshiinhy-/,,,,,singular,FALSE,FALSE
gaagiigidoo-bineshiinh,pl,gaagiigidoo-bineshiinyag,/gaagiigidoo-bineshiinhy-/,,,,,plural,FALSE,FALSE
bakise,0s - ind,bakise,/bakise-/,,singular_inanimate,,independent,,FALSE,FALSE
bakise,0s - conj,bakiseg,/bakise-/,,singular_inanimate,,conjunct,,FALSE,FALSE
bakise,0s - ch-conj,bekiseg,/bakise-/,,singular_inanimate,,changed_conjunct,,FALSE,FALSE
bakise,0s - ind - aug,bakisemagad,/bakise-/,,singular_inanimate,,independent,,FALSE,FALSE
daashkaabii'o,1s - ind,indaashkaabii',/daashkaabii'o-/,,first_person_singular,,independent,,FALSE,FALSE
daashkaabii'o,3s - ind,daashkaabii'o,/daashkaabii'o-/,,third_person_singular,,independent,,FALSE,FALSE
daashkaabii'o,3s - conj,daashkaabii'od,/daashkaabii'o-/,,third_person_singular,,conjunct,,FALSE,FALSE
daashkaabii'o,2s - imp,daashkaabii'on,/daashkaabii'o-/,,second_person_singular,,imperative,,FALSE,FALSE
biisaa,0s - ind,biisaa,/biisaa-/,,singular_inanimate,,independent,,FALSE,FALSE
biisaa,0s - conj,biisaag,/biisaa-/,,singular_inanimate,,conjunct,,FALSE,FALSE
biisaa,0s - ch-conj,baasaag,/biisaa-/,,singular_inanimate,,changed_conjunct,,FALSE,FALSE
biisaa,0s - ind - aug,biisaamagad,/biisaa-/,,singular_inanimate,,independent,,FALSE,FALSE
memindage,,memindage,,,,,,,FALSE,FALSE
memindage,,memindage go,,,,,,,FALSE,FALSE
gibagoojigan,sg,gibagoojigan,/gibagoojigan-/,,,,,singular,FALSE,FALSE
gibagoojigan,pl,gibagoojiganan,/gibagoojigan-/,,,,,plural,FALSE,FALSE
gibagoojigan,dim,gibagoojigaans,/gibagoojigan-/,,,,,,TRUE,FALSE
gibagoojigan,loc,gibagoojiganing,/gibagoojigan-/,,,,,,FALSE,TRUE
wiijiiwaagan,sg,wiijiiwaagan,/wiijiiwaagan-/,,,,,singular,FALSE,FALSE
wiijiiwaagan,pl,wiijiiwaaganag,/wiijiiwaagan-/,,,,,plural,FALSE,FALSE
bine,sg,bine,/binew-/,,,,,singular,FALSE,FALSE
bine,pl,binewag,/binew-/,,,,,plural,FALSE,FALSE
bine,pl,bineg,/binew-/,,,,,plural,FALSE,FALSE
bine,dim,binens,/binew-/,,,,,,TRUE,FALSE
binewi-wiiyaas,sg,binewi-wiiyaas,/binewi-wiiyaas-/,,,,,singular,FALSE,FALSE
ojijise,0s - ind,ojijise,/ojijise-/,,singular_inanimate,,independent,,FALSE,FALSE
ojijise,0s - conj,ojijiseg,/ojijise-/,,singular_inanimate,,conjunct,,FALSE,FALSE
ojijise,0s - ch-conj,wejijiseg,/ojijise-/,,singular_inanimate,,changed_conjunct,,FALSE,FALSE
ojijise,0s - ind - aug,ojijisemagad,/ojijise-/,,singular_inanimate,,independent,,FALSE,FALSE
gabikan,1s - 0s - ind,ingabikaan,/gabik-/,gagabikan,first_person_singular,singular_inanimate,independent,,FALSE,FALSE
gabikan,1s - 0s - ind,ningabikaan,/gabik-/,gagabikan,first_person_singular,singular_inanimate,independent,,FALSE,FALSE
gabikan,1s - 0s - ind,nigabikaan,/gabik-/,gagabikan,first_person_singular,singular_inanimate,independent,,FALSE,FALSE
gabikan,3s - 0s - ind,ogabikaan,/gabik-/,gagabikan,third_person_singular,singular_inanimate,independent,,FALSE,FALSE
gabikan,3s - 0 - conj,gabikang,/gabik-/,gagabikan,third_person_singular,inanimate_number_not_shown,conjunct,,FALSE,FALSE
gabikan,3s - 0 - ch-conj,gebikang,/gabik-/,gagabikan,third_person_singular,inanimate_number_not_shown,changed_conjunct,,FALSE,FALSE
gabikan,2s - 0 - imp,gabikan,/gabik-/,gagabikan,second_person_singular,inanimate_number_not_shown,imperative,,FALSE,FALSE
zhaabose,0s - ind,zhaabose,/zhaabose-/,,singular_inanimate,,independent,,FALSE,FALSE
zhaabose,0s - conj,zhaaboseg,/zhaabose-/,,singular_inanimate,,conjunct,,FALSE,FALSE
zhaabose,0s - ch-conj,zhayaaboseg,/zhaabose-/,,singular_inanimate,,changed_conjunct,,FALSE,FALSE
zhaabose,0s - ind - aug,zhaabosemagad,/zhaabose-/,,singular_inanimate,,independent,,FALSE,FALSE
agokiwasigan,sg,agokiwasigan,/agokiwasigan-/,,,,,singular,FALSE,FALSE
agokiwas,1s - 3s - ind,indagokiwasaa,/agokiwasw-/,,first_person_singular,third_person_singular,independent,,FALSE,FALSE
agokiwas,1s - 3s - ind,nindagokiwaswaa,/agokiwasw-/,,first_person_singular,third_person_singular,independent,,FALSE,FALSE
agokiwas,1s - 3s - ind,nidagokiwaswaa,/agokiwasw-/,,first_person_singular,third_person_singular,independent,,FALSE,FALSE
agokiwas,3s - 3' - ind,odagokiwasaan,/agokiwasw-/,,third_person_singular,third_person_obviative,independent,,FALSE,FALSE
agokiwas,3s - 3' - conj,agokiwasaad,/agokiwasw-/,,third_person_singular,third_person_obviative,conjunct,,FALSE,FALSE
agokiwas,3s - 3' - ch-conj,egokiwasaad,/agokiwasw-/,,third_person_singular,third_person_obviative,changed_conjunct,,FALSE,FALSE
agokiwas,2s - 3 - imp,agokiwas,/agokiwasw-/,,second_person_singular,third_person_number_not_shown,imperative,,FALSE,FALSE
bagwa'igan,sg,bagwa'igan,/bagwa'igan-/,,,,,singular,FALSE,FALSE
bagwa'igan,pl,bagwa'iganan,/bagwa'igan-/,,,,,plural,FALSE,FALSE
bagwa'igan,dim,bagwa'igaans,/bagwa'igan-/,,,,,,TRUE,FALSE
bagwa'igan,loc,bagwa'iganing,/bagwa'igan-/,,,,,,FALSE,TRUE
bagwa',1s - 3s - ind,imbagwa'waa,/bagwa'w-/,,first_person_singular,third_person_singular,independent,,FALSE,FALSE
bagwa',1s - 3s - ind,nibagwa'waa,/bagwa'w-/,,first_person_singular,third_person_singular,independent,,FALSE,FALSE
bagwa',3s - 3' - ind,obagwa'waan,/bagwa'w-/,,third_person_singular,third_person_obviative,independent,,FALSE,FALSE
bagwa',3s - 3' - conj,bagwa'waad,/bagwa'w-/,,third_person_singular,third_person_obviative,conjunct,,FALSE,FALSE
bagwa',3s - 3' - ch-conj,begwa'waad,/bagwa'w-/,,third_person_singular,third_person_obviative,changed_conjunct,,FALSE,FALSE
bagwa',2s - 3 - imp,bagwa',/bagwa'w-/,,second_person_singular,third_person_number_not_shown,imperative,,FALSE,FALSE
miikana,sg,miikana,/miikana-/,,,,,singular,FALSE,FALSE
miikana,pl,miikanan,/miikana-/,,,,,plural,FALSE,FALSE
miikana,dim,miikanens,/miikana-/,,,,,,TRUE,FALSE
miikana,loc,miikanaang,/miikana-/,,,,,,FALSE,TRUE
gakakishin,3s - ind,gakakishin,/gakakishin-/,,third_person_singular,,independent,,FALSE,FALSE
gakakishin,3s - conj,gakakishing,/gakakishin-/,,third_person_singular,,conjunct,,FALSE,FALSE
gakakishin,3s - ch-conj,gekakishing,/gakakishin-/,,third_person_singular,,changed_conjunct,,FALSE,FALSE
naabizhigan,sg,naabizhigan,/naabizhigan-/,,,,,singular,FALSE,FALSE
naabizhigan,pl,naabizhiganan,/naabizhigan-/,,,,,plural,FALSE,FALSE
naabizhigan,dim,naabizhigaans,/naabizhigan-/,,,,,,TRUE,FALSE
naabizhigan,dim,naabizhiganens,/naabizhigan-/,,,,,,TRUE,FALSE
naabizhigan,loc,naabizhiganing,/naabizhigan-/,,,,,,FALSE,TRUE
bikojii,1s - ind,nibikojii,/bikojii-/,,first_person_singular,,independent,,FALSE,FALSE
bikojii,3s - ind,bikojii,/bikojii-/,,third_person_singular,,independent,,FALSE,FALSE
bikojii,3s - conj,bikojiid,/bikojii-/,,third_person_singular,,conjunct,,FALSE,FALSE
bikojii,3s - ch-conj,bekojiid,/bikojii-/,,third_person_singular,,changed_conjunct,,FALSE,FALSE
asinii-miikana,sg,asinii-miikana,/asinii-miikana-/,,,,,singular,FALSE,FALSE
asinii-miikana,pl,asinii-miikanan,/asinii-miikana-/,,,,,plural,FALSE,FALSE
asinii-miikana,dim,asinii-miikanaans,/asinii-miikana-/,,,,,,TRUE,FALSE
asinii-miikana,loc,asinii-miikanaang,/asinii-miikana-/,,,,,,FALSE,TRUE
gikatoon,1s - 0s - ind,nigikatoon,/gikat-/,,first_person_singular,singular_inanimate,independent,,FALSE,FALSE
gikatoon,3s - 0s - ind,ogikatoon,/gikat-/,,third_person_singular,singular_inanimate,independent,,FALSE,FALSE
gikatoon,3s - 0 - conj,gikatood,/gikat-/,,third_person_singular,inanimate_number_not_shown,conjunct,,FALSE,FALSE
gikatoon,3s - 0 - ch-conj,gekatood,/gikat-/,,third_person_singular,inanimate_number_not_shown,changed_conjunct,,FALSE,FALSE
gikatoon,2s - 0 - imp,gikatoon,/gikat-/,,second_person_singular,inanimate_number_not_shown,imperative,,FALSE,FALSE
diba',1s - 3s - ind,nindiba'waa,/diba'w-/,,first_person_singular,third_person_singular,independent,,FALSE,FALSE
diba',1s - 3s - ind,indiba'waa,/diba'w-/,,first_person_singular,third_person_singular,independent,,FALSE,FALSE
diba',1s - 3s - ind,nidiba'waa,/diba'w-/,,first_person_singular,third_person_singular,independent,,FALSE,FALSE
diba',3s - 3' - ind,odiba'waan,/diba'w-/,,third_person_singular,third_person_obviative,independent,,FALSE,FALSE
diba',3s - 3' - conj,diba'waad,/diba'w-/,,third_person_singular,third_person_obviative,conjunct,,FALSE,FALSE
diba',3s - 3' - ch-conj,deba'waad,/diba'w-/,,third_person_singular,third_person_obviative,changed_conjunct,,FALSE,FALSE
diba',2s - 3 - imp,diba',/diba'w-/,,second_person_singular,third_person_number_not_shown,imperative,,FALSE,FALSE
babaamendam,1s - ind,imbabaamendam,/babaamend+am-/,,first_person_singular,,independent,,FALSE,FALSE
babaamendam,1s - ind,nimbabaamendam,/babaamend+am-/,,first_person_singular,,independent,,FALSE,FALSE
babaamendam,1s - ind,nibabaamendam,/babaamend+am-/,,first_person_singular,,independent,,FALSE,FALSE
babaamendam,3s - ind,babaamendam,/babaamend+am-/,,third_person_singular,,independent,,FALSE,FALSE
babaamendam,3s - conj,babaamendang,/babaamend+am-/,,third_person_singular,,conjunct,,FALSE,FALSE
babaamendam,3s - ch-conj,bebaamendang,/babaamend+am-/,,third_person_singular,,changed_conjunct,,FALSE,FALSE
diba'igese,0s - ind,diba'igese,/diba'igese-/,,singular_inanimate,,independent,,FALSE,FALSE
diba'igese,0s - conj,diba'igeseg,/diba'igese-/,,singular_inanimate,,conjunct,,FALSE,FALSE
diba'igese,0s - ch-conj,deba'igeseg,/diba'igese-/,,singular_inanimate,,changed_conjunct,,FALSE,FALSE
diba'igese,0s - ind - aug,diba'igesemagad,/diba'igese-/,,singular_inanimate,,independent,,FALSE,FALSE
anijiimin,sg,anijiimin,/anijiimin-/,,,,,singular,FALSE,FALSE
anijiimin,pl,anijiiminan,/anijiimin-/,,,,,plural,FALSE,FALSE
anijiiminaaboo,sg,anijiiminaaboo,/anijiiminaaboow-/,,,,,singular,FALSE,FALSE
anijiiminaaboo,loc,anijiiminaaboong,/anijiiminaaboow-/,,,,,,FALSE,TRUE
bangan,0s - ind,bangan,/bangan-/,,singular_inanimate,,independent,,FALSE,FALSE
bangan,0s - conj,bangang,/bangan-/,,singular_inanimate,,conjunct,,FALSE,FALSE
bangan,0s - ch-conj,bengang,/bangan-/,,singular_inanimate,,changed_conjunct,,FALSE,FALSE
bagaan,sg,bagaan,/bagaan-/,,,,,singular,FALSE,FALSE
bagaan,pl,bagaanag,/bagaan-/,,,,,plural,FALSE,FALSE
bagaan,dim,bagaanens,/bagaan-/,,,,,,TRUE,FALSE
bagaan,loc,bagaaning,/bagaan-/,,,,,,FALSE,TRUE
miigis,sg,miigis,/miigis-/,,,,,singular,FALSE,FALSE
miigis,pl,miigisag,/miigis-/,,,,,plural,FALSE,FALSE
miigis,dim,miigisens,/miigis-/,,,,,,TRUE,FALSE
miigis,loc,miigising,/miigis-/,,,,,,FALSE,TRUE
mashkiigwakamig,sg,mashkiigwakamig,/mashkiigwakamigw-/,,,,,singular,FALSE,FALSE
mashkiigwakamig,loc,mashkiigwakamigong,/mashkiigwakamigw-/,,,,,,FALSE,TRUE
ditibiwebishkaw,1s - 3s - ind,inditibiwebishkawaa,/ditibiwebishkaw-/,,first_person_singular,third_person_singular,independent,,FALSE,FALSE
ditibiwebishkaw,3s - 3' - ind,oditibiwebishkawaan,/ditibiwebishkaw-/,,third_person_singular,third_person_obviative,independent,,FALSE,FALSE
ditibiwebishkaw,3s - 3' - conj,ditibiwebishkawaad,/ditibiwebishkaw-/,,third_person_singular,third_person_obviative,conjunct,,FALSE,FALSE
ditibiwebishkaw,3s - 3' - ch-conj,detibiwebishkawaad,/ditibiwebishkaw-/,,third_person_singular,third_person_obviative,changed_conjunct,,FALSE,FALSE
ditibiwebishkaw,2s - 3 - imp,ditibiwebishkaw,/ditibiwebishkaw-/,,second_person_singular,third_person_number_not_shown,imperative,,FALSE,FALSE
babaamadaawewinini,sg,babaamadaawewinini,/babaamadaawewininiw-/,,,,,singular,FALSE,FALSE
babaamadaawewinini,pl,babaamadaawewininiwag,/babaamadaawewininiw-/,,,,,plural,FALSE,FALSE
aazhawa'adoowagwaakwa'igan,ind,aazhawa'adoowagwaakwa'igan,/aazhawa'adoowagwaakwa'igan-/,,,,independent,,FALSE,FALSE
aazhawa'adoowagwaakwa'igan,pl,aazhawa'adoowagwaakwa'iganan,/aazhawa'adoowagwaakwa'igan-/,,,,,plural,FALSE,FALSE
dapaabi,1s - ind,indapaab,/dapaabi-/,,first_person_singular,,independent,,FALSE,FALSE
dapaabi,1s - ind,nindapaab,/dapaabi-/,,first_person_singular,,independent,,FALSE,FALSE
dapaabi,1s - ind,nidapaab,/dapaabi-/,,first_person_singular,,independent,,FALSE,FALSE
dapaabi,3s - ind,dapaabi,/dapaabi-/,,third_person_singular,,independent,,FALSE,FALSE
dapaabi,3s - conj,dapaabid,/dapaabi-/,,third_person_singular,,conjunct,,FALSE,FALSE
dapaabi,3s - ch-conj,depaabid,/dapaabi-/,,third_person_singular,,changed_conjunct,,FALSE,FALSE
bishagaaso,1s - ind,imbishagaas,/bishagaaso-/,,first_person_singular,,independent,,FALSE,FALSE
bishagaaso,1s - ind,nimbishagaas,/bishagaaso-/,,first_person_singular,,independent,,FALSE,FALSE
bishagaaso,1s - ind,nibishagaas,/bishagaaso-/,,first_person_singular,,independent,,FALSE,FALSE
bishagaaso,3s - ind,bishagaaso,/bishagaaso-/,,third_person_singular,,independent,,FALSE,FALSE
bishagaaso,3s - conj,bishagaasod,/bishagaaso-/,,third_person_singular,,conjunct,,FALSE,FALSE
bishagaaso,3s - ch-conj,beshagaasod,/bishagaaso-/,,third_person_singular,,changed_conjunct,,FALSE,FALSE
bisha'igobii,1s - ind,imbisha'igobii,/bisha'igobii-/,,first_person_singular,,independent,,FALSE,FALSE
bisha'igobii,1s - ind,nimbisha'igobii,/bisha'igobii-/,,first_person_singular,,independent,,FALSE,FALSE
bisha'igobii,1s - ind,nibisha'igobii,/bisha'igobii-/,,first_person_singular,,independent,,FALSE,FALSE
bisha'igobii,3s - ind,bisha'igobii,/bisha'igobii-/,,third_person_singular,,independent,,FALSE,FALSE
bisha'igobii,3s - conj,bisha'igobiid,/bisha'igobii-/,,third_person_singular,,conjunct,,FALSE,FALSE
bisha'igobii,3s - ch-conj,besha'igobiid,/bisha'igobii-/,,third_person_singular,,changed_conjunct,,FALSE,FALSE
giimoozaabi,1s - ind,ingiimoozaab,/giimoozaabi-/,,first_person_singular,,independent,,FALSE,FALSE
giimoozaabi,1s - ind,ningiimoozaab,/giimoozaabi-/,,first_person_singular,,independent,,FALSE,FALSE
giimoozaabi,1s - ind,nigiimoozaab,/giimoozaabi-/,,first_person_singular,,independent,,FALSE,FALSE
giimoozaabi,3s - ind,giimoozaabi,/giimoozaabi-/,,third_person_singular,,independent,,FALSE,FALSE
giimoozaabi,3s - conj,giimoozaabid,/giimoozaabi-/,,third_person_singular,,conjunct,,FALSE,FALSE
giimoozaabi,3s - ch-conj,gaamoozaabid,/giimoozaabi-/,,third_person_singular,,changed_conjunct,,FALSE,FALSE
wiiwish,sg,wiiwish,/wiiwish-/,,,,,singular,FALSE,FALSE
wiiwish,pl,wiiwishag,/wiiwish-/,,,,,plural,FALSE,FALSE
azhede,sg,azhede,/azhedew-/,,,,,singular,FALSE,FALSE
azhede,pl,azhedeg,/azhedew-/,,,,,plural,FALSE,FALSE
azhede,dim,azhedens,/azhedew-/,,,,,,TRUE,FALSE
ozhibii'iganaak,sg,ozhibii'iganaak,/ozhibii'iganaakw-/,,,,,singular,FALSE,FALSE
ozhibii'iganaak,pl,ozhibii'iganaakoon,/ozhibii'iganaakw-/,,,,,plural,FALSE,FALSE
ozhibii'iganaak,dim,ozhibii'iganaakoons,/ozhibii'iganaakw-/,,,,,,TRUE,FALSE
ozhibii'iganaak,loc,ozhibii'iganaakong,/ozhibii'iganaakw-/,,,,,,FALSE,TRUE
ozhibii'iganaak,sg,ozhibii'iganaak,/ozhibii'iganaakw-/,,,,,singular,FALSE,FALSE
ozhibii'iganaak,pl,ozhibii'iganaakoon,/ozhibii'iganaakw-/,,,,,plural,FALSE,FALSE
ozhibii'iganaak,dim,ozhibii'iganaakoons,/ozhibii'iganaakw-/,,,,,,TRUE,FALSE
ozhibii'iganaak,loc,ozhibii'iganaakong,/ozhibii'iganaakw-/,,,,,,FALSE,TRUE
niinag,sg,niinag,/=iinag-/,,,,,singular,FALSE,FALSE
miskwaabikoons,sg,miskwaabikoons,/miskwaabikoons-/,,,,,singular,FALSE,FALSE
miskwaabikoons,pl,miskwaabikoonsag,/miskwaabikoons-/,,,,,plural,FALSE,FALSE
anishinaabe,sg,anishinaabe,/anishinaabew-/,,,,,singular,FALSE,FALSE
anishinaabe,pl,anishinaabeg,/anishinaabew-/,,,,,plural,FALSE,FALSE
anishinaabe,dim,anishinaabens,/anishinaabew-/,,,,,,TRUE,FALSE
anishinaabe,pej,anishinaabewish,/anishinaabew-/,,,,,,FALSE,FALSE
gaa-wiisagang,sg,gaa-wiisagang,,,,,,singular,FALSE,FALSE
izhinan,1s - 0s - ind,indizhinaan,/izhin-/,,first_person_singular,singular_inanimate,independent,,FALSE,FALSE
izhinan,1s - 0s - ind,nindizhinaan,/izhin-/,,first_person_singular,singular_inanimate,independent,,FALSE,FALSE
izhinan,1s - 0s - ind,nidizhinaan,/izhin-/,,first_person_singular,singular_inanimate,independent,,FALSE,FALSE
izhinan,3s - 0s - ind,odizhinaan,/izhin-/,,third_person_singular,singular_inanimate,independent,,FALSE,FALSE
izhinan,3s - conj,izhinang,/izhin-/,,third_person_singular,,conjunct,,FALSE,FALSE
izhinan,3s - 0 - ch-conj,ezhinang,/izhin-/,,third_person_singular,inanimate_number_not_shown,changed_conjunct,,FALSE,FALSE
izhinan,2s - 0 - imp,izhinan,/izhin-/,,second_person_singular,inanimate_number_not_shown,imperative,,FALSE,FALSE
asaawe,sg,asaawe,/asaawew-/,,,,,singular,FALSE,FALSE
asaawe,pl,asaaweg,/asaawew-/,,,,,plural,FALSE,FALSE
asaawe,dim,asaawens,/asaawew-/,,,,,,TRUE,FALSE
agoozi,1s - ind,indagooz,/agoozi-/,,first_person_singular,,independent,,FALSE,FALSE
agoozi,1s - ind,nindagooz,/agoozi-/,,first_person_singular,,independent,,FALSE,FALSE
agoozi,1s - ind,nidagooz,/agoozi-/,,first_person_singular,,independent,,FALSE,FALSE
agoozi,3s - ind,agoozi,/agoozi-/,,third_person_singular,,independent,,FALSE,FALSE
agoozi,3s - conj,agoozid,/agoozi-/,,third_person_singular,,conjunct,,FALSE,FALSE
agoozi,3s - ch-conj,egoozid,/agoozi-/,,third_person_singular,,changed_conjunct,,FALSE,FALSE
minaago'on,sg,minago'on,/minaago'on-/,,,,,singular,FALSE,FALSE
minaago'on,pl,minaago'onan,/minaago'on-/,,,,,plural,FALSE,FALSE
awanjish,,awanjish,,,,,,,FALSE,FALSE
anishinaabe,sg,anishinaabe,/anishinaabew-/,,,,,singular,FALSE,FALSE
anishinaabe,pl,anishinaabeg,/anishinaabew-/,,,,,plural,FALSE,FALSE
anishinaabe,dim,anishinaabens,/anishinaabew-/,,,,,,TRUE,FALSE
anishinaabe,pej,anishinaabewish,/anishinaabew-/,,,,,,FALSE,FALSE
gagaanzom,1s - 3s - ind,ingagaanzomaa,/gagaanzom-/,,first_person_singular,third_person_singular,independent,,FALSE,FALSE
gagaanzom,1s - 3s - ind,ningagaanzomaa,/gagaanzom-/,,first_person_singular,third_person_singular,independent,,FALSE,FALSE
gagaanzom,1s - 3s - ind,nigagaanzomaa,/gagaanzom-/,,first_person_singular,third_person_singular,independent,,FALSE,FALSE
gagaanzom,3s - 3' - ind,ogagaanzomaan,/gagaanzom-/,,third_person_singular,third_person_obviative,independent,,FALSE,FALSE
gagaanzom,3s - 3' - conj,gagaanzomaad,/gagaanzom-/,,third_person_singular,third_person_obviative,conjunct,,FALSE,FALSE
gagaanzom,3s - 3' - ch-conj,gegaanzomaad,/gagaanzom-/,,third_person_singular,third_person_obviative,changed_conjunct,,FALSE,FALSE
gagaanzom,2s - 3 - imp,gagaanzom,/gagaanzom-/,,second_person_singular,third_person_number_not_shown,imperative,,FALSE,FALSE
migoshkaaji',1s - 3s - ind,nimigoshkaaji'aa,/migoshkaaji'-/,,first_person_singular,third_person_singular,independent,,FALSE,FALSE
migoshkaaji',3s - 3' - ind,omigoshkaaji'aan,/migoshkaaji'-/,,third_person_singular,third_person_obviative,independent,,FALSE,FALSE
migoshkaaji',3s - 3' - conj,migoshkaaji'aad,/migoshkaaji'-/,,third_person_singular,third_person_obviative,conjunct,,FALSE,FALSE
migoshkaaji',3s - 3' - ch-conj,megoshkaaji'aad,/migoshkaaji'-/,,third_person_singular,third_person_obviative,changed_conjunct,,FALSE,FALSE
migoshkaaji',2s - 3 - imp,migoshkaaji',/migoshkaaji'-/,,second_person_singular,third_person_number_not_shown,imperative,,FALSE,FALSE
bootaaganaak,sg,bootaaganaak,/bootaaganaakw-/,,,,,singular,FALSE,FALSE
bootaaganaak,pl,bootaaganaakoon,/bootaaganaakw-/,,,,,plural,FALSE,FALSE
bootaaganaak,dim,bootaaganaakoons,/bootaaganaakw-/,,,,,,TRUE,FALSE
bootaaganaak,loc,bootaaganaakong,/bootaaganaakw-/,,,,,,FALSE,TRUE
bami'aagaans,sg,bami'aagaans,/bami'aagaans-/,,,,,singular,FALSE,FALSE
bami'aagaans,pl,bami'aagaansag,/bami'aagaans-/,,,,,plural,FALSE,FALSE
mashkikii-adaawewinini,sg,mashkikii-adaawewinini,/mashkikii-adaawewininiw-/,,,,,singular,FALSE,FALSE
mashkikii-adaawewinini,pl,mashkikii-adaawewininiwag,/mashkikii-adaawewininiw-/,,,,,plural,FALSE,FALSE
mashkikii-adaawewigamig,sg,mashkikii-adaawewigamig,/mashkikii-adaawewigamigw-/,,,,,singular,FALSE,FALSE
mashkikii-adaawewigamig,pl,mashkikii-adaawewigamigoon,/mashkikii-adaawewigamigw-/,,,,,plural,FALSE,FALSE
mashkikii-adaawewigamig,dim,mashkikii-adaawewigamigoons,/mashkikii-adaawewigamigw-/,,,,,,TRUE,FALSE
mashkikii-adaawewigamig,loc,mashkikii-adaawewigamigong,/mashkikii-adaawewigamigw-/,,,,,,FALSE,TRUE
mayagi-bine,sg,mayagi-bine,/mayagi-binew-/,,,,,singular,FALSE,FALSE
mayagi-bine,pl,mayagi-binewag,/mayagi-binew-/,,,,,plural,FALSE,FALSE
mayagi-bine,pl,mayagi-bineg,/mayagi-binew-/,,,,,plural,FALSE,FALSE
mayagi-bine,dim,mayagi-binens,/mayagi-binew-/,,,,,,TRUE,FALSE
giigidowin,sg,giigidowin,/giigidowin-/,,,,,singular,FALSE,FALSE
giigidowin,pl,giigidowinan,/giigidowin-/,,,,,plural,FALSE,FALSE
giigidowin,dim,giigidowinens,/giigidowin-/,,,,,,TRUE,FALSE
giigidowin,loc,giigidowining,/giigidowin-/,,,,,,FALSE,TRUE
gaa-gizhibaabideg,0s - sg,gaa-gizhibaabideg,,,singular_inanimate,,,singular,FALSE,FALSE
gaa-gizhibaabideg,pl,gaa-gizhibaabidegin,,,,,,plural,FALSE,FALSE
mazinaakizon,sg,mazinaakizon,/mazinaakizon-/,,,,,singular,FALSE,FALSE
mazinaakizon,pl,mazinaakizonan,/mazinaakizon-/,,,,,plural,FALSE,FALSE
mazinaakizon,dim,mazinaakizonens,/mazinaakizon-/,,,,,,TRUE,FALSE
mazinaakizon,loc,mazinaakizoning,/mazinaakizon-/,,,,,,FALSE,TRUE
mazinaakizan,1s - 0s - ind,nimazinaakizaan,/mazinaakiz-/,,first_person_singular,singular_inanimate,independent,,FALSE,FALSE
mazinaakizan,3s - 0s - ind,omazinaakizaan,/mazinaakiz-/,,third_person_singular,singular_inanimate,independent,,FALSE,FALSE
mazinaakizan,3s - 0 - conj,mazinaakizang,/mazinaakiz-/,,third_person_singular,inanimate_number_not_shown,conjunct,,FALSE,FALSE
mazinaakizan,3s - 0 - ch-conj,mezinaakizang,/mazinaakiz-/,,third_person_singular,inanimate_number_not_shown,changed_conjunct,,FALSE,FALSE
mazinaakizan,2s - 0 - imp,mazinaakizan,/mazinaakiz-/,,second_person_singular,inanimate_number_not_shown,imperative,,FALSE,FALSE
madwewechigan,sg,madwewechigan,/madwewechigan-/,,,,,singular,FALSE,FALSE
madwewechigan,pl,madwewechiganan,/madwewechigan-/,,,,,plural,FALSE,FALSE
madwewechigan,dim,madwewechigaans,/madwewechigan-/,,,,,,TRUE,FALSE
madwewechigan,loc,madwewechiganing,/madwewechigan-/,,,,,,FALSE,TRUE
onaabam,1s - 3s - ind,indoonaabamaa,/onaabam-/,,first_person_singular,third_person_singular,independent,,FALSE,FALSE
onaabam,1s - 3s - ind,nindoonaabamaa,/onaabam-/,,first_person_singular,third_person_singular,independent,,FALSE,FALSE
onaabam,1s - 3s - ind,nidoonaabamaa,/onaabam-/,,first_person_singular,third_person_singular,independent,,FALSE,FALSE
onaabam,3s - 3' - ind,odoonaabamaan,/onaabam-/,,third_person_singular,third_person_obviative,independent,,FALSE,FALSE
onaabam,3s - 3' - conj,onaabamaad,/onaabam-/,,third_person_singular,third_person_obviative,conjunct,,FALSE,FALSE
onaabam,3s - 3' - ch-conj,wenaabamaad,/onaabam-/,,third_person_singular,third_person_obviative,changed_conjunct,,FALSE,FALSE
onaabam,2s - 3 - imp,onaabam,/onaabam-/,,second_person_singular,third_person_number_not_shown,imperative,,FALSE,FALSE
bakwajibidoon,1s - 0s - ind,imbakwajibidoon,/bakwajibid-/,,first_person_singular,singular_inanimate,independent,,FALSE,FALSE
bakwajibidoon,1s - 0s - ind,nimbakwajibidoon,/bakwajibid-/,,first_person_singular,singular_inanimate,independent,,FALSE,FALSE
bakwajibidoon,1s - 0s - ind,nibakwajibidoon,/bakwajibid-/,,first_person_singular,singular_inanimate,independent,,FALSE,FALSE
bakwajibidoon,3s - 0s - ind,obakwajibidoon,/bakwajibid-/,,third_person_singular,singular_inanimate,independent,,FALSE,FALSE
bakwajibidoon,3s - 0 - conj,bakwajibidood,/bakwajibid-/,,third_person_singular,inanimate_number_not_shown,conjunct,,FALSE,FALSE
bakwajibidoon,3s - 0 - ch-conj,bekwajibidood,/bakwajibid-/,,third_person_singular,inanimate_number_not_shown,changed_conjunct,,FALSE,FALSE
bakwajibidoon,2s - 0 - imp,bakwajibidoon,/bakwajibid-/,,second_person_singular,inanimate_number_not_shown,imperative,,FALSE,FALSE
zhegwaabide'o,1s - ind,nizhegwaabide',/zhegwaabide'o-/,,first_person_singular,,independent,,FALSE,FALSE
zhegwaabide'o,3s - ind,zhegwaabide'o,/zhegwaabide'o-/,,third_person_singular,,independent,,FALSE,FALSE
zhegwaabide'o,3s - conj,zhegwaabide'od,/zhegwaabide'o-/,,third_person_singular,,conjunct,,FALSE,FALSE
niima',1s - 3s - ind,niniima'waa,/niima'w-/,,first_person_singular,third_person_singular,independent,,FALSE,FALSE
niima',3s - 3' - ind,oniima'waan,/niima'w-/,,third_person_singular,third_person_obviative,independent,,FALSE,FALSE
niima',3s - 3' - conj,niima'waad,/niima'w-/,,third_person_singular,third_person_obviative,conjunct,,FALSE,FALSE
niima',3s - 3' - ch-conj,naama'waad,/niima'w-/,,third_person_singular,third_person_obviative,changed_conjunct,,FALSE,FALSE
niima',2s - 3 - imp,niima',/niima'w-/,,second_person_singular,third_person_number_not_shown,imperative,,FALSE,FALSE
mami,1s - 3s - ind,nimamaa,/mam-/,,first_person_singular,third_person_singular,independent,,FALSE,FALSE
mami,3s - 3' - ind,omamaan,/mam-/,,third_person_singular,third_person_obviative,independent,,FALSE,FALSE
mami,3s - 3' - conj,mamaad,/mam-/,,third_person_singular,third_person_obviative,conjunct,,FALSE,FALSE
mami,3s - 3' - ch-conj,memaad,/mam-/,,third_person_singular,third_person_obviative,changed_conjunct,,FALSE,FALSE
mami,2s - 3 - imp,mami,/mam-/,,second_person_singular,third_person_number_not_shown,imperative,,FALSE,FALSE
badakiga'igan,sg,badakiga'igan,/badakiga'igan-/,,,,,singular,FALSE,FALSE
badakiga'igan,pl,badakiga'iganan,/badakiga'igan-/,,,,,plural,FALSE,FALSE
ogaa,sg,ogaa,/ogaaw-/,,,,,singular,FALSE,FALSE
ogaa,pl,ogaawag,/ogaaw-/,,,,,plural,FALSE,FALSE
ogaa,dim,ogaans,/ogaaw-/,,,,,,TRUE,FALSE
ogaa,pej,ogaawish,/ogaaw-/,,,,,,FALSE,FALSE
zhiiwi-bipakoombens,sg,zhiiwi-bipakoombens,/zhiiwi-bipakoombens-/,,,,,singular,FALSE,FALSE
zhiiwi-bipakoombens,pl,zhiiwi-bipakoombensan,/zhiiwi-bipakoombens-/,,,,,plural,FALSE,FALSE
zhiiwaabookaade,0s - ind,zhiiwaabookaade,/zhiiwaabookaade-/,,singular_inanimate,,independent,,FALSE,FALSE
zhiiwaabookaade,0s - conj,zhiiwaabookaadeg,/zhiiwaabookaade-/,,singular_inanimate,,conjunct,,FALSE,FALSE
zhiiwaabookaade,0s - ind - aug,zhiiwaabookaademagad,/zhiiwaabookaade-/,,singular_inanimate,,independent,,FALSE,FALSE
zhiiwaabookaade,0s - ch-conj,zhaawaabookaadeg,/zhiiwaabookaade-/,,singular_inanimate,,changed_conjunct,,FALSE,FALSE
mazinaakizon,sg,mazinaakizon,/mazinaakizon-/,,,,,singular,FALSE,FALSE
mazinaakizon,pl,mazinaakizonan,/mazinaakizon-/,,,,,plural,FALSE,FALSE
mazinaakizon,dim,mazinaakizonens,/mazinaakizon-/,,,,,,TRUE,FALSE
mazinaakizon,loc,mazinaakizoning,/mazinaakizon-/,,,,,,FALSE,TRUE
biitoosijigan,sg,biitoosijigan,/biitoosijigan-/,,,,,singular,FALSE,FALSE
biitoosijigan,pl,biitoosijiganag,/biitoosijigan-/,,,,,plural,FALSE,FALSE
biitoosijigan,dim,biitoosijigaans,/biitoosijigan-/,,,,,,TRUE,FALSE
biitoosijigan,loc,biitoosijiganing,/biitoosijigan-/,,,,,,FALSE,TRUE
bakwem,1s - 3s - ind,imbakwemaa,/bakwem-/,,first_person_singular,third_person_singular,independent,,FALSE,FALSE
bakwem,1s - 3s - ind,nimbakwemaa,/bakwem-/,,first_person_singular,third_person_singular,independent,,FALSE,FALSE
bakwem,1s - 3s - ind,nibakwemaa,/bakwem-/,,first_person_singular,third_person_singular,independent,,FALSE,FALSE
bakwem,3s - 3' - ind,obakwemaan,/bakwem-/,,third_person_singular,third_person_obviative,independent,,FALSE,FALSE
bakwem,3s - 3' - conj,bakwemaad,/bakwem-/,,third_person_singular,third_person_obviative,conjunct,,FALSE,FALSE
bakwem,3s - 3' - ch-conj,bekwemaad,/bakwem-/,,third_person_singular,third_person_obviative,changed_conjunct,,FALSE,FALSE
bakwem,2s - 3 - imp,bakwem,/bakwem-/,,second_person_singular,third_person_number_not_shown,imperative,,FALSE,FALSE
bigishkada'an,1s - 0s - ind,nibigishkada'aan,/bigishkada'-/,,first_person_singular,singular_inanimate,independent,,FALSE,FALSE
bigishkada'an,3s - 0s - ind,obigishkada'aan,/bigishkada'-/,,third_person_singular,singular_inanimate,independent,,FALSE,FALSE
bigishkada'an,3s - 0 - conj,bigishkada'ang,/bigishkada'-/,,third_person_singular,inanimate_number_not_shown,conjunct,,FALSE,FALSE
bigishkada'an,3s - 0 - conj,bigishkada'ang,/bigishkada'-/,,third_person_singular,inanimate_number_not_shown,conjunct,,FALSE,FALSE
bigishkada'an,3s - 0 - ch-conj,begishkada'ang,/bigishkada'-/,,third_person_singular,inanimate_number_not_shown,changed_conjunct,,FALSE,FALSE
bigishkada'an,2s - 0 - imp,bigishkada'an,/bigishkada'-/,,second_person_singular,inanimate_number_not_shown,imperative,,FALSE,FALSE
gookoosh,sg,gookoosh,/gookoosh-/,,,,,singular,FALSE,FALSE
gookoosh,pl,gookooshag,/gookoosh-/,,,,,plural,FALSE,FALSE
gookoosh,dim,gookooshens,/gookoosh-/,,,,,,TRUE,FALSE
gookoosh,pej,gookooshish,/gookoosh-/,,,,,,FALSE,FALSE
omiimii,sg,omiimii,/omiimiiw-/,,,,,singular,FALSE,FALSE
omiimii,pl,omiimiig,/omiimiiw-/,,,,,plural,FALSE,FALSE
omiimii,dim,omiimiins,/omiimiiw-/,,,,,,TRUE,FALSE
wawaagizide,1s - ind,niwawaagizide,/wawaagizide-/,,first_person_singular,,independent,,FALSE,FALSE
wawaagizide,3s - ind,wawaagizide,/wawaagizide-/,,third_person_singular,,independent,,FALSE,FALSE
wawaagizide,3s - conj,wawaagizided,/wawaagizide-/,,third_person_singular,,conjunct,,FALSE,FALSE
wawaagizide,3s - ch-conj,wewaagizided,/wawaagizide-/,,third_person_singular,,changed_conjunct,,FALSE,FALSE
gookooshens,sg,gookooshens,/gookooshens-/,,,,,singular,FALSE,FALSE
gookooshens,pl,gookooshensag,/gookooshens-/,,,,,plural,FALSE,FALSE
ginoozhe,sg,ginoozhe,/ginoozhew-/,,,,,singular,FALSE,FALSE
ginoozhe,pl,ginoozheg,/ginoozhew-/,,,,,plural,FALSE,FALSE
ginoozhe,dim,ginoozhens,/ginoozhew-/,,,,,,TRUE,FALSE
gaanjiweba'iganaak,sg,gaanjiweba'iganaak,/gaanjiweba'iganaakw-/,,,,,singular,FALSE,FALSE
gaanjiweba'iganaak,pl,gaanjiweba'iganaakoon,/gaanjiweba'iganaakw-/,,,,,plural,FALSE,FALSE
okosidoon,1s - 0s - ind,indookosidoon,/okosid-/,,first_person_singular,singular_inanimate,independent,,FALSE,FALSE
okosidoon,1s - 0p - ind,nindookosidoonan,/okosid-/,,first_person_singular,,independent,,FALSE,FALSE
okosidoon,1s - 0s - ind,nidookosidoon,/okosid-/,,first_person_singular,singular_inanimate,independent,,FALSE,FALSE
okosidoon,3s - 0s - ind,odookosidoon,/okosid-/,,third_person_singular,singular_inanimate,independent,,FALSE,FALSE
okosidoon,3s - 0p - ind,odookosidoonan,/okosid-/,,third_person_singular,,independent,,FALSE,FALSE
okosidoon,3s - 0 - conj,okosidood,/okosid-/,,third_person_singular,inanimate_number_not_shown,conjunct,,FALSE,FALSE
okosidoon,3s - 0 - ch-conj,wekosidood,/okosid-/,,third_person_singular,inanimate_number_not_shown,changed_conjunct,,FALSE,FALSE
okosidoon,2s - 0 - imp,okosidoon,/okosid-/,,second_person_singular,inanimate_number_not_shown,imperative,,FALSE,FALSE
meme,sg,meme,/memew-/,,,,,singular,FALSE,FALSE
meme,pl,memeg,/memew-/,,,,,plural,FALSE,FALSE
meme,dim,memens,/memew-/,,,,,,TRUE,FALSE
bebiikominagak,sg,bebiikominagak,,,,,,singular,FALSE,FALSE
bebiikominagak,pl,bebiikominagakin,,,,,,plural,FALSE,FALSE
apikweshimon,sg,apikweshimon,/apikweshimon-/,,,,,singular,FALSE,FALSE
apikweshimon,pl,apikweshimonan,/apikweshimon-/,,,,,plural,FALSE,FALSE
apikweshimon,dim,apikweshimonens,/apikweshimon-/,,,,,,TRUE,FALSE
apikweshimon,loc,apikweshimoning,/apikweshimon-/,,,,,,FALSE,TRUE
apikweshimon,pej,apikweshimonish,/apikweshimon-/,,,,,,FALSE,FALSE
apikweshimoniigin,sg,apikweshimoniigin,/apikweshimoniiginw-/,,,,,singular,FALSE,FALSE
apikweshimoniigin,pl,apikweshimoniiginoon,/apikweshimoniiginw-/,,,,,plural,FALSE,FALSE
apikweshimoniigin,dim,apikweshimoniiginoons,/apikweshimoniiginw-/,,,,,,TRUE,FALSE
apikweshimoniigin,loc,apikweshimoniiginong,/apikweshimoniiginw-/,,,,,,FALSE,TRUE
zagaakwa'igan,sg,zagaakwa'igan,/zagaakwa'igan-/,,,,,singular,FALSE,FALSE
zagaakwa'igan,pl,zagaakwa'iganan,/zagaakwa'igan-/,,,,,plural,FALSE,FALSE
zagaakwa'igan,dim,zagaakwa'igaans,/zagaakwa'igan-/,,,,,,TRUE,FALSE
zagaakwa'igan,loc,zagaakwa'iganing,/zagaakwa'igan-/,,,,,,FALSE,TRUE
zagaakwa'an,1s - 0s - ind,inzagaakwa'aan,/zagaakwa'-/,zasagaakwa'an,first_person_singular,singular_inanimate,independent,,FALSE,FALSE
zagaakwa'an,1s - 0s - ind,ninzagaakwa'aan,/zagaakwa'-/,zasagaakwa'an,first_person_singular,singular_inanimate,independent,,FALSE,FALSE
zagaakwa'an,1s - 0s - ind,nizagaakwa'aan,/zagaakwa'-/,zasagaakwa'an,first_person_singular,singular_inanimate,independent,,FALSE,FALSE
zagaakwa'an,3s - 0s - ind,ozagaakwa'aan,/zagaakwa'-/,zasagaakwa'an,third_person_singular,singular_inanimate,independent,,FALSE,FALSE
zagaakwa'an,3s - 0 - conj,zagaakwa'ang,/zagaakwa'-/,zasagaakwa'an,third_person_singular,inanimate_number_not_shown,conjunct,,FALSE,FALSE
zagaakwa'an,3s - 0 - ch-conj,zegaakwa'ang,/zagaakwa'-/,zasagaakwa'an,third_person_singular,inanimate_number_not_shown,changed_conjunct,,FALSE,FALSE
zagaakwa'an,2s - 0 - imp,zagaakwa'an,/zagaakwa'-/,zasagaakwa'an,second_person_singular,inanimate_number_not_shown,imperative,,FALSE,FALSE
bawa'iminaan,sg,bawa'iminaan,/bawa'iminaan-/,,,,,singular,FALSE,FALSE
bawa'iminaan,pl,bawa'iminaanan,/bawa'iminaan-/,,,,,plural,FALSE,FALSE
bawa'iminagaawanzh,sg,bawa'iminagaawanzh,/bawa'iminagaawanzhy-/,,,,,singular,FALSE,FALSE
bawa'iminagaawanzh,pl,bawa'iminagaawanzhiig,/bawa'iminagaawanzhy-/,,,,,plural,FALSE,FALSE
bawa'iminagaawanzh,dim,bawa'iminagaawanzhiins,/bawa'iminagaawanzhy-/,,,,,,TRUE,FALSE
bawa'iminagaawanzh,loc,bawa'iminagaawanzhiing,/bawa'iminagaawanzhy-/,,,,,,FALSE,TRUE
oninjigan,sg,oninjigan,/=ninjigan-/,,,,,singular,FALSE,FALSE
oninjigan,pl,oninjiganan,/=ninjigan-/,,,,,plural,FALSE,FALSE
jiisibidoon,1s - 0s - ind,nijiisibidoon,/jiisibid-/,,first_person_singular,singular_inanimate,independent,,FALSE,FALSE
jiisibidoon,3s - 3' - ind,ojiisibidoon,/jiisibid-/,,third_person_singular,third_person_obviative,independent,,FALSE,FALSE
jiisibidoon,3s - 3' - conj,jiisibidood,/jiisibid-/,,third_person_singular,third_person_obviative,conjunct,,FALSE,FALSE
jiisibidoon,3s - 3' - ch-conj dub,jaasibidood,/jiisibid-/,,third_person_singular,third_person_obviative,,,FALSE,FALSE
jiisibidoon,2s - 0 - imp,jiisibidoon,/jiisibid-/,,second_person_singular,inanimate_number_not_shown,imperative,,FALSE,FALSE
zhingobiiwaatig,sg,zhingobiiwaatig,/zhingobiiwaatigw-/,,,,,singular,FALSE,FALSE
zhingobiiwaatig,pl,zhingobiiwaatigoog,/zhingobiiwaatigw-/,,,,,plural,FALSE,FALSE
zhingwaakwaandag,sg,zhingwaakwaandag,/zhingwaakwaandagw-/,,,,,singular,FALSE,FALSE
zhingwaakwaandag,pl,zhingwaakwaandagoog,/zhingwaakwaandagw-/,,,,,plural,FALSE,FALSE
zhingwaakwaandag,dim,zhingwaakwaandagoons,/zhingwaakwaandagw-/,,,,,,TRUE,FALSE
zhingwaakwaandag,loc,zhingwaakwaandagong,/zhingwaakwaandagw-/,,,,,,FALSE,TRUE
zhingwaako-mishiimin,sg,zhingwaako-mishiimin,/zhingwaako-mishiimin-/,,,,,singular,FALSE,FALSE
zhingwaako-mishiimin,pl,zhingwaako-mishiiminag,/zhingwaako-mishiimin-/,,,,,plural,FALSE,FALSE
oginiiwaande,0s - ind,oginiiwaande,/oginiiwaande-/,,singular_inanimate,,independent,,FALSE,FALSE
oginiiwaande,0s - conj,oginiiwaandeg,/oginiiwaande-/,,singular_inanimate,,conjunct,,FALSE,FALSE
oginiiwaande,0s - ch-conj,weginiiwaandeg,/oginiiwaande-/,,singular_inanimate,,changed_conjunct,,FALSE,FALSE
opwaagan,sg,opwaagan,/opwaagan-/,,,,,singular,FALSE,FALSE
opwaagan,pl,opwaaganag,/opwaagan-/,,,,,plural,FALSE,FALSE
opwaagan,dim,opwaagaans,/opwaagan-/,,,,,,TRUE,FALSE
opwaagan,loc,opwaaganing,/opwaagan-/,,,,,,FALSE,TRUE
okijaabik,sg,okijaabik,/okijaabikw-/,,,,,singular,FALSE,FALSE
okijaabik,pl,okijaabikoon,/okijaabikw-/,,,,,plural,FALSE,FALSE
okijaabik,dim,okijaabikoons,/okijaabikw-/,,,,,,TRUE,FALSE
okijaabik,loc,okijaabikong,/okijaabikw-/,,,,,,FALSE,TRUE
gashkibidaagan,sg,gashkibidaagan,/gashkibidaagan-/,,,,,singular,FALSE,FALSE
gashkibidaagan,pl,gashkibidaaganag,/gashkibidaagan-/,,,,,plural,FALSE,FALSE
gashkibidaagan,dim,gashkibidaagaans,/gashkibidaagan-/,,,,,,TRUE,FALSE
gashkibidaagan,loc,gashkibidaaganing,/gashkibidaagan-/,,,,,,FALSE,TRUE
okij,sg,okij,/okijy-/,,,,,singular,FALSE,FALSE
okij,pl,okijiin,/okijy-/,,,,,plural,FALSE,FALSE
okij,dim,okijiins,/okijy-/,,,,,,TRUE,FALSE
okij,loc,okijiing,/okijy-/,,,,,,FALSE,TRUE
opwaaganasin,sg,opwaaganasin,/opwaaganasiny-/,,,,,singular,FALSE,FALSE
opwaaganasin,pl,opwaaganasiniig,/opwaaganasiny-/,,,,,plural,FALSE,FALSE
waanikaan,sg,waanikaan,/waanikaan-/,,,,,singular,FALSE,FALSE
waanikaan,pl,waanikaanan,/waanikaan-/,,,,,plural,FALSE,FALSE
waanikaan,dim,waanikaanens,/waanikaan-/,,,,,,TRUE,FALSE
waanikaan,loc,waanikaaning,/waanikaan-/,,,,,,FALSE,TRUE
bigiw,dim,bigiins,/bigiw-/,,,,,,TRUE,FALSE
bigiw,sg,bigiw,/bigiw-/,,,,,singular,FALSE,FALSE
apagijigewinini,sg,apagijigewinini,/apagijigewininiw-/,,,,,singular,FALSE,FALSE
apagijigewinini,pl,apagijigewininiwag,/apagijigewininiw-/,,,,,plural,FALSE,FALSE
badakashka'igan,sg,badakashka'igan,/badakashka'igan-/,,,,,singular,FALSE,FALSE
badakashka'igan,pl,badakashka'iganan,/badakashka'igan-/,,,,,plural,FALSE,FALSE
inigaazi,1s - ind,indinigaaz,/inigaazi-/,ayinigaazi,first_person_singular,,independent,,FALSE,FALSE
inigaazi,1s - ind,nindinigaaz,/inigaazi-/,ayinigaazi,first_person_singular,,independent,,FALSE,FALSE
inigaazi,1s - ind,nidinigaaz,/inigaazi-/,ayinigaazi,first_person_singular,,independent,,FALSE,FALSE
inigaazi,3s - ind,inigaazi,/inigaazi-/,ayinigaazi,third_person_singular,,independent,,FALSE,FALSE
inigaazi,3s - conj,inigaazid,/inigaazi-/,ayinigaazi,third_person_singular,,conjunct,,FALSE,FALSE
inigaazi,3s - ch-conj,enigaazid,/inigaazi-/,ayinigaazi,third_person_singular,,changed_conjunct,,FALSE,FALSE
gidimaagizi,1s - ind,ingidimaagiz,/gidimaagizi-/,gagiidimaagiziwag,first_person_singular,,independent,,FALSE,FALSE
gidimaagizi,1s - ind,ningidimaagiz,/gidimaagizi-/,gagiidimaagiziwag,first_person_singular,,independent,,FALSE,FALSE
gidimaagizi,1s - ind,nigidimaagiz,/gidimaagizi-/,gagiidimaagiziwag,first_person_singular,,independent,,FALSE,FALSE
gidimaagizi,3s - ind,gidimaagizi,/gidimaagizi-/,gagiidimaagiziwag,third_person_singular,,independent,,FALSE,FALSE
gidimaagizi,3s - conj,gidimaagizid,/gidimaagizi-/,gagiidimaagiziwag,third_person_singular,,conjunct,,FALSE,FALSE
gidimaagizi,3s - ch-conj,gedimaagizid,/gidimaagizi-/,gagiidimaagiziwag,third_person_singular,,changed_conjunct,,FALSE,FALSE
gidimaagenim,1s - 3s - ind,ingidimaagenimaa,/gidimaagenim-/,,first_person_singular,third_person_singular,independent,,FALSE,FALSE
gidimaagenim,1s - 3s - ind,ningidimaagenimaa,/gidimaagenim-/,,first_person_singular,third_person_singular,independent,,FALSE,FALSE
gidimaagenim,1s - 3s - ind,nigidimaagenimaa,/gidimaagenim-/,,first_person_singular,third_person_singular,independent,,FALSE,FALSE
gidimaagenim,3s - 3' - ind,ogidimaagenimaan,/gidimaagenim-/,,third_person_singular,third_person_obviative,independent,,FALSE,FALSE
gidimaagenim,3s - 3' - conj,gidimaagenimaad,/gidimaagenim-/,,third_person_singular,third_person_obviative,conjunct,,FALSE,FALSE
gidimaagenim,3s - 3' - ch-conj,gedimaagenimaad,/gidimaagenim-/,,third_person_singular,third_person_obviative,changed_conjunct,,FALSE,FALSE
gidimaagenim,2s - 3 - imp,gidimaagenim,/gidimaagenim-/,,second_person_singular,third_person_number_not_shown,imperative,,FALSE,FALSE
danakamigad,0s - ind,danakamigad,/danakamigad-/,,singular_inanimate,,independent,,FALSE,FALSE
danakamigad,0s - conj,danakamigak,/danakamigad-/,,singular_inanimate,,conjunct,,FALSE,FALSE
danakamigad,0s - ch-conj,endanakamigak,/danakamigad-/,,singular_inanimate,,changed_conjunct,,FALSE,FALSE
achige,1s - ind,indachige,/achige-/,ayachige,first_person_singular,,independent,,FALSE,FALSE
achige,1s - ind,nindachige,/achige-/,ayachige,first_person_singular,,independent,,FALSE,FALSE
achige,1s - ind,nidachige,/achige-/,ayachige,first_person_singular,,independent,,FALSE,FALSE
achige,3s - ind,achige,/achige-/,ayachige,third_person_singular,,independent,,FALSE,FALSE
achige,3s - conj,achiged,/achige-/,ayachige,third_person_singular,,conjunct,,FALSE,FALSE
achige,3s - ch-conj,echiged,/achige-/,ayachige,third_person_singular,,changed_conjunct,,FALSE,FALSE
mizhisha,,mizhisha,,,,,,,FALSE,FALSE
mashkode,sg,mashkode,/mashkodew-/,,,,,singular,FALSE,FALSE
mashkode,pl,mashkoden,/mashkodew-/,,,,,plural,FALSE,FALSE
mashkode,dim,mashkodens,/mashkodew-/,,,,,,TRUE,FALSE
mashkode,loc,mashkodeng,/mashkodew-/,,,,,,FALSE,TRUE
aandaakonige,1s - ind,indaandaakonige,/aandaakonige-/,,first_person_singular,,independent,,FALSE,FALSE
aandaakonige,1s - ind,nindaandaakonige,/aandaakonige-/,,first_person_singular,,independent,,FALSE,FALSE
aandaakonige,1s - ind,nidaandaakonige,/aandaakonige-/,,first_person_singular,,independent,,FALSE,FALSE
aandaakonige,1s - imp prohib,niyaandaakonige,/aandaakonige-/,,first_person_singular,,prohibitive_imperative,,FALSE,FALSE
aandaakonige,3s - ind,aandaakonige,/aandaakonige-/,,third_person_singular,,independent,,FALSE,FALSE
aandaakonige,3s - conj,aandaakoniged,/aandaakonige-/,,third_person_singular,,conjunct,,FALSE,FALSE
aandaakonige,3s - ch-conj,ayaandaakoniged,/aandaakonige-/,,third_person_singular,,changed_conjunct,,FALSE,FALSE
onaakonan,1s - 0s - ind,indoonaakonaan,/onaakon-/,,first_person_singular,singular_inanimate,independent,,FALSE,FALSE
onaakonan,1s - 0s - ind,nindoonaakonaan,/onaakon-/,,first_person_singular,singular_inanimate,independent,,FALSE,FALSE
onaakonan,1s - 0s - ind,nidoonaakonaan,/onaakon-/,,first_person_singular,singular_inanimate,independent,,FALSE,FALSE
onaakonan,3s - 0s - ind,odoonaakonaan,/onaakon-/,,third_person_singular,singular_inanimate,independent,,FALSE,FALSE
onaakonan,3s - 0 - conj,onaakonang,/onaakon-/,,third_person_singular,inanimate_number_not_shown,conjunct,,FALSE,FALSE
onaakonan,3s - 0 - ch-conj,wenaakonang,/onaakon-/,,third_person_singular,inanimate_number_not_shown,changed_conjunct,,FALSE,FALSE
onaakonan,2s - 0 - imp,onaakonan,/onaakon-/,,second_person_singular,inanimate_number_not_shown,imperative,,FALSE,FALSE
bemisemagak,sg,bemisemagak,,,,,,singular,FALSE,FALSE
bemisemagak,pl,bemisemagakin,,,,,,plural,FALSE,FALSE
mookojigan,sg,mookojigan,/mookojigan-/,,,,,singular,FALSE,FALSE
mookojigan,pl,mookojiganan,/mookojigan-/,,,,,plural,FALSE,FALSE
mookojigan,dim,mookojigaans,/mookojigan-/,,,,,,TRUE,FALSE
mookojigan,loc,mookojiganing,/mookojigan-/,,,,,,FALSE,TRUE
badakidoon,1s - 0s - ind,imbadakidoon,/badakid-/,,first_person_singular,singular_inanimate,independent,,FALSE,FALSE
badakidoon,1s - 0s - ind,nimbadakidoon,/badakid-/,,first_person_singular,singular_inanimate,independent,,FALSE,FALSE
badakidoon,1s - 0s - ind,nibadakidoon,/badakid-/,,first_person_singular,singular_inanimate,independent,,FALSE,FALSE
badakidoon,3s - 0s - ind,obadakidoon,/badakid-/,,third_person_singular,singular_inanimate,independent,,FALSE,FALSE
badakidoon,3s - 0 - conj,badakidood,/badakid-/,,third_person_singular,inanimate_number_not_shown,conjunct,,FALSE,FALSE
badakidoon,3s - 0 - ch-conj,bedakidood,/badakid-/,,third_person_singular,inanimate_number_not_shown,changed_conjunct,,FALSE,FALSE
badakidoon,2s - 0 - imp,badakidoon,/badakid-/,,second_person_singular,inanimate_number_not_shown,imperative,,FALSE,FALSE
gitigaadan,1s - 0s - ind,ingitigaadaan,/gitigaad-/,gagitigaadan,first_person_singular,singular_inanimate,independent,,FALSE,FALSE
gitigaadan,1s - 0s - ind,ningitigaadaan,/gitigaad-/,gagitigaadan,first_person_singular,singular_inanimate,independent,,FALSE,FALSE
gitigaadan,1s - 0s - ind,nigitigaadaan,/gitigaad-/,gagitigaadan,first_person_singular,singular_inanimate,independent,,FALSE,FALSE
gitigaadan,3s - 0s - ind,ogitigaadaan,/gitigaad-/,gagitigaadan,third_person_singular,singular_inanimate,independent,,FALSE,FALSE
gitigaadan,3s - 0 - conj,gitigaadang,/gitigaad-/,gagitigaadan,third_person_singular,inanimate_number_not_shown,conjunct,,FALSE,FALSE
gitigaadan,3s - 0 - ch-conj,getigaadang,/gitigaad-/,gagitigaadan,third_person_singular,inanimate_number_not_shown,changed_conjunct,,FALSE,FALSE
gitigaadan,2s - 0 - imp,gitigaadan,/gitigaad-/,gagitigaadan,second_person_singular,inanimate_number_not_shown,imperative,,FALSE,FALSE
agobizon,sg,agobizon,/agobizon-/,,,,,singular,FALSE,FALSE
agobizon,pl,agobizonan,/agobizon-/,,,,,plural,FALSE,FALSE
agobizon,dim,agobizonens,/agobizon-/,,,,,,TRUE,FALSE
agobizon,loc,agobizoning,/agobizon-/,,,,,,FALSE,TRUE
onaagan,sg,onaagan,/onaagan-/,,,,,singular,FALSE,FALSE
onaagan,pl,onaaganan,/onaagan-/,,,,,plural,FALSE,FALSE
onaagan,dim,onaagaans,/onaagan-/,,,,,,TRUE,FALSE
onaagan,dim,onaaganens,/onaagan-/,,,,,,TRUE,FALSE
onaagan,loc,onaaganing,/onaagan-/,,,,,,FALSE,TRUE
onaagan,pej,onaaganish,/onaagan-/,,,,,,FALSE,FALSE
desa'on,sg,desa'on,/desa'on-/,,,,,singular,FALSE,FALSE
desa'on,pl,desa'onan,/desa'on-/,,,,,plural,FALSE,FALSE
desa'on,dim,desa'onens,/desa'on-/,,,,,,TRUE,FALSE
desa'on,loc,desa'oning,/desa'on-/,,,,,,FALSE,TRUE
gichi-desinaagan,sg,gichi-desinaagan,/gichi-desinaagan-/,,,,,singular,FALSE,FALSE
gichi-desinaagan,pl,gichi-desinaaganan,/gichi-desinaagan-/,,,,,plural,FALSE,FALSE
bakitejii'ige,1s - ind,imbakitejii'ige,/bakitejii'ige-/,,first_person_singular,,independent,,FALSE,FALSE
bakitejii'ige,1s - ind,nimbakitejii'ige,/bakitejii'ige-/,,first_person_singular,,independent,,FALSE,FALSE
bakitejii'ige,1s - ind,nibakitejii'ige,/bakitejii'ige-/,,first_person_singular,,independent,,FALSE,FALSE
bakitejii'ige,3s - ind,bakitejii'ige,/bakitejii'ige-/,,third_person_singular,,independent,,FALSE,FALSE
bakitejii'ige,3s - conj,bakitejii'iged,/bakitejii'ige-/,,third_person_singular,,conjunct,,FALSE,FALSE
bakitejii'ige,3s - ch-conj,bekitejii'iged,/bakitejii'ige-/,,third_person_singular,,changed_conjunct,,FALSE,FALSE
gidochige,1s - ind,ngidochige,/gidochige-/,,first_person_singular,,independent,,FALSE,FALSE
gidochige,3s,gidochige,/gidochige-/,,third_person_singular,,,,FALSE,FALSE
gidochige,3s - conj,gidochiged,/gidochige-/,,third_person_singular,,conjunct,,FALSE,FALSE
gidochige,3s - ch-conj,gedochiged,/gidochige-/,,third_person_singular,,changed_conjunct,,FALSE,FALSE
odamino,1s - ind,indoodamin,/odamino-/,,first_person_singular,,independent,,FALSE,FALSE
odamino,1s - ind,nindoodamin,/odamino-/,,first_person_singular,,independent,,FALSE,FALSE
odamino,1s - ind,nidoodamin,/odamino-/,,first_person_singular,,independent,,FALSE,FALSE
odamino,3s - ind,odamino,/odamino-/,,third_person_singular,,independent,,FALSE,FALSE
odamino,3s - conj,odaminod,/odamino-/,,third_person_singular,,conjunct,,FALSE,FALSE
odamino,3s - ch-conj,wedaminod,/odamino-/,,third_person_singular,,changed_conjunct,,FALSE,FALSE
odaminwaabigan,sg,odaminwaabigan,/odaminwaabigan-/,,,,,singular,FALSE,FALSE
bakitejii'igewinini,sg,bakitejii'igewinini,/bakitejii'igewininiw-/,,,,,singular,FALSE,FALSE
bakitejii'igewinini,pl,bakitejii'igewininiwag,/bakitejii'igewininiw-/,,,,,plural,FALSE,FALSE
ataadiwin,sg,ataadiwin,/ataadiwin-/,,,,,singular,FALSE,FALSE
ataadiwin,pl,ataadiwinag,/ataadiwin-/,,,,,plural,FALSE,FALSE
ataadiwin,dim,ataadiwinens,/ataadiwin-/,,,,,,TRUE,FALSE
ataadiwin,loc,ataadiwining,/ataadiwin-/,,,,,,FALSE,TRUE
odaminwaagan,sg,odaminwaagan,/odaminwaagan-/,,,,,singular,FALSE,FALSE
odaminwaagan,pl,odaminwaaganan,/odaminwaagan-/,,,,,plural,FALSE,FALSE
odaminwaagan,dim,odaminwaagaans,/odaminwaagan-/,,,,,,TRUE,FALSE
odaminwaagan,loc,odaminwaaganing,/odaminwaagan-/,,,,,,FALSE,TRUE
daga,,daga,,,,,,,FALSE,FALSE
dakwanjigan,sg,dakwanjigan,/dakwanjigan-/,,,,,singular,FALSE,FALSE
dakwanjigan,pl,dakwanjiganan,/dakwanjigan-/,,,,,plural,FALSE,FALSE
dakwanjigan,dim,dakwanjigaans,/dakwanjigan-/,,,,,,TRUE,FALSE
dakwanjigan,loc,dakwanjiganing,/dakwanjigan-/,,,,,,FALSE,TRUE
biigwakamigibijigan,sg,biigwakamigibijigan,/biigwakamigibijigan-/,,,,,singular,FALSE,FALSE
biigwakamigibijigan,pl,biigwakamigibijiganag,/biigwakamigibijigan-/,,,,,plural,FALSE,FALSE
biigwakamigibijigan,dim,biigwakamigibijigaans,/biigwakamigibijigan-/,,,,,,TRUE,FALSE
biigwakamigibijigan,loc,biigwakamigibijiganing,/biigwakamigibijigan-/,,,,,,FALSE,TRUE
biigwakamigibidoon,1s - 0s - ind,imbiigwakamigibidoon,/biigwakamigibid-/,,first_person_singular,singular_inanimate,independent,,FALSE,FALSE
biigwakamigibidoon,1s - 0s - ind,nimbiigwakamigibidoon,/biigwakamigibid-/,,first_person_singular,singular_inanimate,independent,,FALSE,FALSE
biigwakamigibidoon,1s - 0s - ind,nibiigwakamigibidoon,/biigwakamigibid-/,,first_person_singular,singular_inanimate,independent,,FALSE,FALSE
biigwakamigibidoon,3s - 0s - ind,obiigwakamigibidoon,/biigwakamigibid-/,,third_person_singular,singular_inanimate,independent,,FALSE,FALSE
biigwakamigibidoon,3s - 0 - conj,biigwakamigibidood,/biigwakamigibid-/,,third_person_singular,inanimate_number_not_shown,conjunct,,FALSE,FALSE
biigwakamigibidoon,3s - 0 - ch-conj,baagwakamigibidood,/biigwakamigibid-/,,third_person_singular,inanimate_number_not_shown,changed_conjunct,,FALSE,FALSE
biigwakamigibidoon,2s - 0 - imp,biigwakamigibidoon,/biigwakamigibid-/,,second_person_singular,inanimate_number_not_shown,imperative,,FALSE,FALSE
bakwajibidoon,1s - 0s - ind,imbakwajibidoon,/bakwajibid-/,,first_person_singular,singular_inanimate,independent,,FALSE,FALSE
bakwajibidoon,1s - 0s - ind,nimbakwajibidoon,/bakwajibid-/,,first_person_singular,singular_inanimate,independent,,FALSE,FALSE
bakwajibidoon,1s - 0s - ind,nibakwajibidoon,/bakwajibid-/,,first_person_singular,singular_inanimate,independent,,FALSE,FALSE
bakwajibidoon,3s - 0s - ind,obakwajibidoon,/bakwajibid-/,,third_person_singular,singular_inanimate,independent,,FALSE,FALSE
bakwajibidoon,3s - 0 - conj,bakwajibidood,/bakwajibid-/,,third_person_singular,inanimate_number_not_shown,conjunct,,FALSE,FALSE
bakwajibidoon,3s - 0 - ch-conj,bekwajibidood,/bakwajibid-/,,third_person_singular,inanimate_number_not_shown,changed_conjunct,,FALSE,FALSE
bakwajibidoon,2s - 0 - imp,bakwajibidoon,/bakwajibid-/,,second_person_singular,inanimate_number_not_shown,imperative,,FALSE,FALSE
giba'igan,sg,giba'igan,/giba'igan-/,,,,,singular,FALSE,FALSE
giba'igan,pl,giba'iganan,/giba'igan-/,,,,,plural,FALSE,FALSE
giba'igan,dim,giba'iganens,/giba'igan-/,,,,,,TRUE,FALSE
giba'igan,loc,giba'iganing,/giba'igan-/,,,,,,FALSE,TRUE
giba',1s - 3s - ind,ingiba'waa,/giba'w-/,,first_person_singular,third_person_singular,independent,,FALSE,FALSE
giba',1s - 3s - ind,ningiba'waa,/giba'w-/,,first_person_singular,third_person_singular,independent,,FALSE,FALSE
giba',1s - 3s - ind,nigiba'waa,/giba'w-/,,first_person_singular,third_person_singular,independent,,FALSE,FALSE
giba',3s - 3' - ind,ogiba'waan,/giba'w-/,,third_person_singular,third_person_obviative,independent,,FALSE,FALSE
giba',3s - 3' - conj,giba'waad,/giba'w-/,,third_person_singular,third_person_obviative,conjunct,,FALSE,FALSE
giba',3s - 3' - ch-conj,geba'waad,/giba'w-/,,third_person_singular,third_person_obviative,changed_conjunct,,FALSE,FALSE
giba',2s - 3 - imp,giba',/giba'w-/,,second_person_singular,third_person_number_not_shown,imperative,,FALSE,FALSE
giba',2s - 3 - imp,giba'wi,/giba'w-/,,second_person_singular,third_person_number_not_shown,imperative,,FALSE,FALSE
bagesaan,sg,bagesaan,/bagesaan-/,,,,,singular,FALSE,FALSE
bagesaan,pl,bagesaanag,/bagesaan-/,,,,,plural,FALSE,FALSE
bagesaan,dim,bagesaanens,/bagesaan-/,,,,,,TRUE,FALSE
bagesaan,loc,bagesaaning,/bagesaan-/,,,,,,FALSE,TRUE
bagesaaniminagaawanzh,sg,bagesaaniminagaawanzh,/bagesaaniminagaawanzhy-/,,,,,singular,FALSE,FALSE
bagesaaniminagaawanzh,pl,bagesaaniminagaawanzhiig,/bagesaaniminagaawanzhy-/,,,,,plural,FALSE,FALSE
bagesaaniminagaawanzh,dim,bagesaaniminagaawanzhiins,/bagesaaniminagaawanzhy-/,,,,,,TRUE,FALSE
bagesaaniminagaawanzh,loc,bagesaaniminagaawanzhiing,/bagesaaniminagaawanzhy-/,,,,,,FALSE,TRUE
bagesaanaatig,sg,bagesaanaatig,/bagesaanaatigw-/,,,,,singular,FALSE,FALSE
bagesaanaatig,pl,bagesaanaatigoog,/bagesaanaatigw-/,,,,,plural,FALSE,FALSE
bagesaanaatig,dim,bagesaanaatigoons,/bagesaanaatigw-/,,,,,,TRUE,FALSE
bagesaanaatig,loc,bagesaanaatigong,/bagesaanaatigw-/,,,,,,FALSE,TRUE
badakibine'on,sg,badakibine'on,/badakibine'on-/,,,,,singular,FALSE,FALSE
minogaamo,1s - ind,niminogaam,/minogaamo-/,,first_person_singular,,independent,,FALSE,FALSE
minogaamo,3s - ind,minogaamo,/minogaamo-/,,third_person_singular,,independent,,FALSE,FALSE
minogaamo,3s - conj,minogaamod,/minogaamo-/,,third_person_singular,,conjunct,,FALSE,FALSE
minogaamo,3s - ch-conj,menogaamod,/minogaamo-/,,third_person_singular,,changed_conjunct,,FALSE,FALSE
bakobiibizo,1s - ind,nibakobiibiz,/bakobiibizo-/,,first_person_singular,,independent,,FALSE,FALSE
bakobiibizo,3s - ind,bakobiibizo,/bakobiibizo-/,,third_person_singular,,independent,,FALSE,FALSE
bakobiibizo,3s - conj,bakobiibizod,/bakobiibizo-/,,third_person_singular,,conjunct,,FALSE,FALSE
bakobiibizo,3s - ch-conj,bekobiibizod,/bakobiibizo-/,,third_person_singular,,changed_conjunct,,FALSE,FALSE
gichi-gizhizo,1s - ind,nigichi-gizhiz,/gichi-gizhizo-/,,first_person_singular,,independent,,FALSE,FALSE
gichi-gizhizo,1s - ind,ningichi-gizhiz,/gichi-gizhizo-/,,first_person_singular,,independent,,FALSE,FALSE
gichi-gizhizo,1s - ind,nigichi-gizhiz,/gichi-gizhizo-/,,first_person_singular,,independent,,FALSE,FALSE
gichi-gizhizo,3s - ind,gichi-gizhizo,/gichi-gizhizo-/,,third_person_singular,,independent,,FALSE,FALSE
gichi-gizhizo,3s - conj,gichi-gizhizod,/gichi-gizhizo-/,,third_person_singular,,conjunct,,FALSE,FALSE
gichi-gizhizo,3s - ch-conj,gechi-gizhizod,/gichi-gizhizo-/,,third_person_singular,,changed_conjunct,,FALSE,FALSE
mashkimodegwaajigan,sg,mashkimodegwaajigan,/mashkimodegwaajigan-/,,,,,singular,FALSE,FALSE
mashkimodegwaajigan,pl,mashkimodegwaajiganan,/mashkimodegwaajigan-/,,,,,plural,FALSE,FALSE
mashkimodegwaajigan,dim,mashkimodegwaajigaans,/mashkimodegwaajigan-/,,,,,,TRUE,FALSE
mashkimodegwaajigan,loc,mashkimodegwaajiganing,/mashkimodegwaajigan-/,,,,,,FALSE,TRUE
memookiwidoo,sg,memookiwidoo,/memookiwidoow-/,,,,,singular,FALSE,FALSE
memookiwidoo,pl,memookiwidoog,/memookiwidoow-/,,,,,plural,FALSE,FALSE
memookiwidoo,dim,memookiwidoons,/memookiwidoow-/,,,,,,TRUE,FALSE
neyaashi,sg,neyaashi,/neyaashiw-/,,,,,singular,FALSE,FALSE
neyaashi,pl,neyaashiwan,/neyaashiw-/,,,,,plural,FALSE,FALSE
neyaashi,dim,neyaashiins,/neyaashiw-/,,,,,,TRUE,FALSE
neyaashi,loc,neyaashiing,/neyaashiw-/,,,,,,FALSE,TRUE
izhidoonem,1s - 3s - ind,indizhidoonemaa,/izhidoonem-/,,first_person_singular,third_person_singular,independent,,FALSE,FALSE
izhidoonem,1s - 3s - ind,nindizhidoonemaa,/izhidoonem-/,,first_person_singular,third_person_singular,independent,,FALSE,FALSE
izhidoonem,1s - 3s - ind,nidizhidoonemaa,/izhidoonem-/,,first_person_singular,third_person_singular,independent,,FALSE,FALSE
izhidoonem,3s - 3' - ind,odizhidoonemaan,/izhidoonem-/,,third_person_singular,third_person_obviative,independent,,FALSE,FALSE
izhidoonem,3s - 3' - conj,izhidoonemaad,/izhidoonem-/,,third_person_singular,third_person_obviative,conjunct,,FALSE,FALSE
izhidoonem,3s - 3' - ch-conj,ezhidoonemaad,/izhidoonem-/,,third_person_singular,third_person_obviative,changed_conjunct,,FALSE,FALSE
izhidoonem,2s - 3 - imp,izhidoonem,/izhidoonem-/,,second_person_singular,third_person_number_not_shown,imperative,,FALSE,FALSE
bajiishkaa,0s - ind,bajiishkaa,/bajiishkaa-/,,singular_inanimate,,independent,,FALSE,FALSE
bajiishkaa,0s - conj,bajiishkaag,/bajiishkaa-/,,singular_inanimate,,conjunct,,FALSE,FALSE
bajiishkaa,0s - ch-conj,bejiishkaag,/bajiishkaa-/,,singular_inanimate,,changed_conjunct,,FALSE,FALSE
bajiishkaa,0s - aug - ind,bajiishkaamagad,/bajiishkaa-/,,singular_inanimate,,independent,,FALSE,FALSE
izhinoo'igan,sg,izhinoo'igan,/izhinoo'igan-/,,,,,singular,FALSE,FALSE
izhinoo'igan,pl,izhinoo'iganan,/izhinoo'igan-/,,,,,plural,FALSE,FALSE
bichibo,1s - ind,nimbichib,/bichibo-/,,first_person_singular,,independent,,FALSE,FALSE
bichibo,3s - ind,bichibo,/bichibo-/,,third_person_singular,,independent,,FALSE,FALSE
bichibo,3s - conj,bichibod,/bichibo-/,,third_person_singular,,conjunct,,FALSE,FALSE
bichibo,3s - ch-conj,bechibod,/bichibo-/,,third_person_singular,,changed_conjunct,,FALSE,FALSE
bichibowin,pl,bichibowinan,/bichibowin-/,,,,,plural,FALSE,FALSE
jaka'an,1s - 0s - ind,ninjaka'aan,/jaka'-/,,first_person_singular,singular_inanimate,independent,,FALSE,FALSE
jaka'an,3s - 0 - conj,jaka'ang,/jaka'-/,,third_person_singular,inanimate_number_not_shown,conjunct,,FALSE,FALSE
jaka'an,3s - 0 - ch-conj,jeka'ang,/jaka'-/,,third_person_singular,inanimate_number_not_shown,changed_conjunct,,FALSE,FALSE
jaka'an,2s - 0 - imp,jaka'an,/jaka'-/,,second_person_singular,inanimate_number_not_shown,imperative,,FALSE,FALSE
jiichiishkinzhe'igan,sg,jiichiishkinzhe'igan,/jiichiishkinzhe'igan-/,,,,,singular,FALSE,FALSE
jiichiishkinzhe'igan,pl,jiichiishkinzhe'iganan,/jiichiishkinzhe'igan-/,,,,,plural,FALSE,FALSE
jiichiishkinzhe'igan,dim,jiichiishkinzhe'igaans,/jiichiishkinzhe'igan-/,,,,,,TRUE,FALSE
jiichiishkinzhe'igan,loc,jiichiishkinzhe'iganing,/jiichiishkinzhe'igan-/,,,,,,FALSE,TRUE
aazhigijiiginige,1s - ind,indaazhigijiiginige,/aazhigijiiginige-/,,first_person_singular,,independent,,FALSE,FALSE
aazhigijiiginige,1s - ind,nindaazhigijiiginige,/aazhigijiiginige-/,,first_person_singular,,independent,,FALSE,FALSE
aazhigijiiginige,1s - ind,nidaazhigijiiginige,/aazhigijiiginige-/,,first_person_singular,,independent,,FALSE,FALSE
aazhigijiiginige,3s - ind,aazhigijiiginige,/aazhigijiiginige-/,,third_person_singular,,independent,,FALSE,FALSE
aazhigijiiginige,3s - conj,aazhigijiiginiged,/aazhigijiiginige-/,,third_person_singular,,conjunct,,FALSE,FALSE
agoojiganaatig,sg,agoojiganaatig,/agoojiganaatigw-/,,,,,singular,FALSE,FALSE
agoojiganaatig,pl,agoojiganaatigoon,/agoojiganaatigw-/,,,,,plural,FALSE,FALSE
agoojiganaatig,dim,agoojiganaatigoons,/agoojiganaatigw-/,,,,,,TRUE,FALSE
agoojiganaatig,loc,agoojiganaatigong,/agoojiganaatigw-/,,,,,,FALSE,TRUE
gaandakii'o,1s - ind,ingaandakii',/gaandakii'o-/,,first_person_singular,,independent,,FALSE,FALSE
gaandakii'o,1s - ind,ningaandakii',/gaandakii'o-/,,first_person_singular,,independent,,FALSE,FALSE
gaandakii'o,1s - ind,nigaandakii',/gaandakii'o-/,,first_person_singular,,independent,,FALSE,FALSE
gaandakii'o,3s - ind,gaandakii'o,/gaandakii'o-/,,third_person_singular,,independent,,FALSE,FALSE
gaandakii'o,3s - conj,gaandakii'od,/gaandakii'o-/,,third_person_singular,,conjunct,,FALSE,FALSE
gaandakii'o,3s - ch-conj,gayaandakii'od,/gaandakii'o-/,,third_person_singular,,changed_conjunct,,FALSE,FALSE
dakoniwewidaabaan,sg,dakoniwewidaabaan,/dakoniwewidaabaan-/,,,,,singular,FALSE,FALSE
dakoniwewidaabaan,pl,dakoniwewidaabaanag,/dakoniwewidaabaan-/,,,,,plural,FALSE,FALSE
dakoniwewidaabaan,dim,dakoniwewidaabaans,/dakoniwewidaabaan-/,,,,,,TRUE,FALSE
dakoniwewidaabaan,loc,dakoniwewidaabaaning,/dakoniwewidaabaan-/,,,,,,FALSE,TRUE
dakoniwewinini,sg,dakoniwewinini,/dakoniwewininiw-/,,,,,singular,FALSE,FALSE
dakoniwewinini,pl,dakoniwewininiwag,/dakoniwewininiw-/,,,,,plural,FALSE,FALSE
dakoniwewigamig,sg,dakoniwewigamig,/dakoniwewigamigw-/,,,,,singular,FALSE,FALSE
dakoniwewigamig,pl,dakoniwewigamigoon,/dakoniwewigamigw-/,,,,,plural,FALSE,FALSE
dakoniwewigamig,loc,dakoniwewigamigong,/dakoniwewigamigw-/,,,,,,FALSE,TRUE
waasikosaga'an,1s - 0s - ind,niwaasikosaga'aan,/waasikosaga'-/,,first_person_singular,singular_inanimate,independent,,FALSE,FALSE
waasikosaga'an,3s - 0s - ind,owaasikosaga'aan,/waasikosaga'-/,,third_person_singular,singular_inanimate,independent,,FALSE,FALSE
waasikosaga'an,3s - 0 - conj,waasikosaga'ang,/waasikosaga'-/,,third_person_singular,inanimate_number_not_shown,conjunct,,FALSE,FALSE
waasikosaga'an,3s - 0 - ch-conj,wayaasikosaga'ang,/waasikosaga'-/,,third_person_singular,inanimate_number_not_shown,changed_conjunct,,FALSE,FALSE
waasikosaga'an,2s - 0 - imp,waasikosaga'an,/waasikosaga'-/,,second_person_singular,inanimate_number_not_shown,imperative,,FALSE,FALSE
dibaakonige,1s - ind,indibaakonige,/dibaakonige-/,dadibaakonige,first_person_singular,,independent,,FALSE,FALSE
dibaakonige,1s - ind,nindibaakonige,/dibaakonige-/,dadibaakonige,first_person_singular,,independent,,FALSE,FALSE
dibaakonige,1s - ind,nidibaakonige,/dibaakonige-/,dadibaakonige,first_person_singular,,independent,,FALSE,FALSE
dibaakonige,3s - ind,dibaakonige,/dibaakonige-/,dadibaakonige,third_person_singular,,independent,,FALSE,FALSE
dibaakonige,3s - conj,dibaakoniged,/dibaakonige-/,dadibaakonige,third_person_singular,,conjunct,,FALSE,FALSE
dibaakonige,3s - ch-conj,debaakoniged,/dibaakonige-/,dadibaakonige,third_person_singular,,changed_conjunct,,FALSE,FALSE
wiinaagamin,0s - ind,wiinaagamin,/wiinaagami-/,,singular_inanimate,,independent,,FALSE,FALSE
wiinaagamin,0s - conj,wiinaagamig,/wiinaagami-/,,singular_inanimate,,conjunct,,FALSE,FALSE
wiinaagamin,0s - ch-conj,waanaagamig,/wiinaagami-/,,singular_inanimate,,changed_conjunct,,FALSE,FALSE
waanzhibiiyaa,0s - ind,waanzhibiiyaa,/waanzhibiiyaa-/,,singular_inanimate,,independent,,FALSE,FALSE
waanzhibiiyaa,0s - conj,waanzhibiiyaag,/waanzhibiiyaa-/,,singular_inanimate,,conjunct,,FALSE,FALSE
waanzhibiiyaa,0s - ch-conj,wayaanzhibiiyaag,/waanzhibiiyaa-/,,singular_inanimate,,changed_conjunct,,FALSE,FALSE
waanzhibiiyaa,0s - ind - aug,waanzhibiiyaamagad,/waanzhibiiyaa-/,,singular_inanimate,,independent,,FALSE,FALSE
nemaabii,1s - ind,ninemaabii,/nemaabii-/,,first_person_singular,,independent,,FALSE,FALSE
nemaabii,3s - ind,nemaabii,/nemaabii-/,,third_person_singular,,independent,,FALSE,FALSE
nemaabii,3s - conj,nemaabiid,/nemaabii-/,,third_person_singular,,conjunct,,FALSE,FALSE
nemaabii,3s - ch-conj,nayemaabiid,/nemaabii-/,,third_person_singular,,changed_conjunct,,FALSE,FALSE
nemaabiiwigamig,sg,nemaabiiwigamig,/nemaabiiwigamigw-/,,,,,singular,FALSE,FALSE
nemaabiiwigamig,pl,nemaabiiwigamigoon,/nemaabiiwigamigw-/,,,,,plural,FALSE,FALSE
nemaabiiwigamig,dim,nemaabiiwigamigoons,/nemaabiiwigamigw-/,,,,,,TRUE,FALSE
nemaabiiwigamig,loc,nemaabiiwigamigong,/nemaabiiwigamigw-/,,,,,,FALSE,TRUE
gidimaagizi,1s - ind,ingidimaagiz,/gidimaagizi-/,gagiidimaagiziwag,first_person_singular,,independent,,FALSE,FALSE
gidimaagizi,1s - ind,ningidimaagiz,/gidimaagizi-/,gagiidimaagiziwag,first_person_singular,,independent,,FALSE,FALSE
gidimaagizi,1s - ind,nigidimaagiz,/gidimaagizi-/,gagiidimaagiziwag,first_person_singular,,independent,,FALSE,FALSE
gidimaagizi,3s - ind,gidimaagizi,/gidimaagizi-/,gagiidimaagiziwag,third_person_singular,,independent,,FALSE,FALSE
gidimaagizi,3s - conj,gidimaagizid,/gidimaagizi-/,gagiidimaagiziwag,third_person_singular,,conjunct,,FALSE,FALSE
gidimaagizi,3s - ch-conj,gedimaagizid,/gidimaagizi-/,gagiidimaagiziwag,third_person_singular,,changed_conjunct,,FALSE,FALSE
maazhi-ayaa,1s - ind,nimaazhi-ayaa,/maazhi-ayaa-/,,first_person_singular,,independent,,FALSE,FALSE
maazhi-ayaa,3s - conj,maazhi-ayaad,/maazhi-ayaa-/,,third_person_singular,,conjunct,,FALSE,FALSE
maazhi-ayaa,3s - part,mayaazhi-ayaad,/maazhi-ayaa-/,,third_person_singular,,participle,,FALSE,FALSE
maazhendam,1s - ind,nimaazhendam,/maazhend+am-/,,first_person_singular,,independent,,FALSE,FALSE
maazhendam,3s - conj,maazhendang,/maazhend+am-/,,third_person_singular,,conjunct,,FALSE,FALSE
maazhendam,3s - part,mayaazhendang,/maazhend+am-/,,third_person_singular,,participle,,FALSE,FALSE
menwaagamig,sg,menwaagamig,,,,,,singular,FALSE,FALSE
menwaagamig,pl,menwaagamigin,,,,,,plural,FALSE,FALSE
azaadi,sg,azaadi,/azaadiw-/,,,,,singular,FALSE,FALSE
azaadi,pl,azaadiwag,/azaadiw-/,,,,,plural,FALSE,FALSE
azaadi,pl,azaadiig,/azaadiw-/,,,,,plural,FALSE,FALSE
azaadi,dim,azaadiins,/azaadiw-/,,,,,,TRUE,FALSE
azaadi,loc,azaadiing,/azaadiw-/,,,,,,FALSE,TRUE
azaadi,pej,azaadiish,/azaadiw-/,,,,,,FALSE,FALSE
azaadiinagek,sg,azaadiinagek,/azaadiinagekw-/,,,,,singular,FALSE,FALSE
azaadiinagek,pl,azaadiinagekoog,/azaadiinagekw-/,,,,,plural,FALSE,FALSE
gaapizigan,sg,gaapizigan,/gaapizigan-/,,,,,singular,FALSE,FALSE
gaapizigan,loc,gaapiziganing,/gaapizigan-/,,,,,,FALSE,TRUE
gaag,sg,gaag,/gaagw-/,,,,,singular,FALSE,FALSE
gaag,pl,gaagwag,/gaagw-/,,,,,plural,FALSE,FALSE
gaag,dim,gaagoons,/gaagw-/,,,,,,TRUE,FALSE
gaag,pej,gaagosh,/gaagw-/,,,,,,FALSE,FALSE
gaago-wiiyaas,sg,gaago-wiiyaas,/gaago-wiiyaas-/,,,,,singular,FALSE,FALSE
gaaway,sg,gaaway,/gaaway-/,,,,,singular,FALSE,FALSE
gaaway,pl,gaawayag,/gaaway-/,,,,,plural,FALSE,FALSE
gookoosh,sg,gookoosh,/gookoosh-/,,,,,singular,FALSE,FALSE
gookoosh,pl,gookooshag,/gookoosh-/,,,,,plural,FALSE,FALSE
gookoosh,dim,gookooshens,/gookoosh-/,,,,,,TRUE,FALSE
gookoosh,pej,gookooshish,/gookoosh-/,,,,,,FALSE,FALSE
onigam,sg,onigam,/onigamy-/,,,,,singular,FALSE,FALSE
onigam,pl,onigamiin,/onigamy-/,,,,,plural,FALSE,FALSE
onigam,dim,onigamiins,/onigamy-/,,,,,,TRUE,FALSE
onigam,loc,onigamiing,/onigamy-/,,,,,,FALSE,TRUE
minoshim,1s - 3s - ind,niminoshimaa,/minoshim-/,,first_person_singular,third_person_singular,independent,,FALSE,FALSE
minoshim,3s - 3' - ind,ominoshimaan,/minoshim-/,,third_person_singular,third_person_obviative,independent,,FALSE,FALSE
minoshim,3s - 3' - conj,minoshimaad,/minoshim-/,,third_person_singular,third_person_obviative,conjunct,,FALSE,FALSE
minoshim,3s - 3' - ch-conj,menoshimaad,/minoshim-/,,third_person_singular,third_person_obviative,changed_conjunct,,FALSE,FALSE
minoshim,2s - 3 - imp,minoshim,/minoshim-/,,second_person_singular,third_person_number_not_shown,imperative,,FALSE,FALSE
maji-manidoowaadizi,1s - ind,nimaji-manidoowaadiz,/maji-manidoowaadizi-/,,first_person_singular,,independent,,FALSE,FALSE
maji-manidoowaadizi,3s - ind,maji-manidoowaadizi,/maji-manidoowaadizi-/,,third_person_singular,,independent,,FALSE,FALSE
maji-manidoowaadizi,3s - conj,maji-manidoowaadizid,/maji-manidoowaadizi-/,,third_person_singular,,conjunct,,FALSE,FALSE
maji-manidoowaadizi,3s - ch-conj,meji-manidoowaadizid,/maji-manidoowaadizi-/,,third_person_singular,,changed_conjunct,,FALSE,FALSE
agwaakwa'an,1s - 0s - ind,indagwaakwa'aan,/agwaakwa'-/,,first_person_singular,singular_inanimate,independent,,FALSE,FALSE
agwaakwa'an,1s - 0s - ind,nindagwaakwa'aan,/agwaakwa'-/,,first_person_singular,singular_inanimate,independent,,FALSE,FALSE
agwaakwa'an,1s - 0s - ind,nidagwaakwa'aan,/agwaakwa'-/,,first_person_singular,singular_inanimate,independent,,FALSE,FALSE
agwaakwa'an,3s - 0s - ind,odagwaakwa'aan,/agwaakwa'-/,,third_person_singular,singular_inanimate,independent,,FALSE,FALSE
agwaakwa'an,3s - 0 - conj,agwaakwa'ang,/agwaakwa'-/,,third_person_singular,inanimate_number_not_shown,conjunct,,FALSE,FALSE
agwaakwa'an,3s - 0 - ch-conj,egwaakwa'ang,/agwaakwa'-/,,third_person_singular,inanimate_number_not_shown,changed_conjunct,,FALSE,FALSE
agwaakwa'an,2s - 0 - imp,agwaakwa'an,/agwaakwa'-/,,second_person_singular,inanimate_number_not_shown,imperative,,FALSE,FALSE
badakijigan,sg,badakijigan,/badakijigan-/,,,,,singular,FALSE,FALSE
badakijigan,pl,badakijiganan,/badakijigan-/,,,,,plural,FALSE,FALSE
mazina'iganiiwigamig,sg,mazina'iganiiwigamig,/mazina'iganiiwigamigw-/,,,,,singular,FALSE,FALSE
mazina'iganiiwigamig,pl,mazina'iganiiwigamigoon,/mazina'iganiiwigamigw-/,,,,,plural,FALSE,FALSE
mazina'iganiiwigamig,dim,mazina'iganiiwigamigoons,/mazina'iganiiwigamigw-/,,,,,,TRUE,FALSE
mazina'iganiiwigamig,loc,mazina'iganiiwigamigong,/mazina'iganiiwigamigw-/,,,,,,FALSE,TRUE
oshtigwaanens,pl,oshtigwaanens,/oshtigwaanens-/,,,,,plural,FALSE,FALSE
oshtigwaanens,pl,oshtigwaanensan,/oshtigwaanens-/,,,,,plural,FALSE,FALSE
oshtigwaanens,loc,oshtigwaanensing,/oshtigwaanens-/,,,,,,FALSE,TRUE
agwaakwa'igan,sg,agwaakwa'igan,/agwaakwa'igan-/,,,,,singular,FALSE,FALSE
agwaakwa'igan,pl,agwaakwa'iganan,/agwaakwa'igan-/,,,,,plural,FALSE,FALSE
agwaakwa'igan,dim,agwaakwa'igaans,/agwaakwa'igan-/,,,,,,TRUE,FALSE
agwaakwa'igan,loc,agwaakwa'iganing,/agwaakwa'igan-/,,,,,,FALSE,TRUE
mazina'iganiiwinini,sg,mazina'iganiiwinini,/mazina'iganiiwininiw-/,,,,,singular,FALSE,FALSE
mazina'iganiiwinini,pl,mazina'iganiiwininiwag,/mazina'iganiiwininiw-/,,,,,plural,FALSE,FALSE
gwayakogaabawi,1s - ind,ngwayakogaabaw,/gwayakogaabawi-/,,first_person_singular,,independent,,FALSE,FALSE
gwayakogaabawi,1s - ind,ningwayakogaabaw,/gwayakogaabawi-/,,first_person_singular,,independent,,FALSE,FALSE
gwayakogaabawi,1s - ind,nigwayakogaabaw,/gwayakogaabawi-/,,first_person_singular,,independent,,FALSE,FALSE
gwayakogaabawi,3s - ind,gwayakogaabawi,/gwayakogaabawi-/,,third_person_singular,,independent,,FALSE,FALSE
gwayakogaabawi,3s - conj,gwayakogaabawid,/gwayakogaabawi-/,,third_person_singular,,conjunct,,FALSE,FALSE
gwayakogaabawi,3s - ch-conj,gweyakogaabawid,/gwayakogaabawi-/,,third_person_singular,,changed_conjunct,,FALSE,FALSE
gwayakogaabawi,2s - imp,gwayakogaabawin,/gwayakogaabawi-/,,second_person_singular,,imperative,,FALSE,FALSE
akik,sg,akik,/akikw-/,,,,,singular,FALSE,FALSE
akik,pl,akikoog,/akikw-/,,,,,plural,FALSE,FALSE
akik,dim,akikoons,/akikw-/,,,,,,TRUE,FALSE
akik,pej,akikosh,/akikw-/,,,,,,FALSE,FALSE
akik,dim - pej,akikoonzhish,/akikw-/,,,,,,TRUE,FALSE
akik,loc,akikong,/akikw-/,,,,,,FALSE,TRUE
gibaabowe'igan,sg,gibaabowe'igan,/gibaabowe'igan-/,,,,,singular,FALSE,FALSE
gibaabowe'igan,pl,gibaabowe'iganan,/gibaabowe'igan-/,,,,,plural,FALSE,FALSE
gibaabowe'igan,dim,gibaabowe'igaans,/gibaabowe'igan-/,,,,,,TRUE,FALSE
gibaabowe'igan,dim,gibaabowe'iganens,/gibaabowe'igan-/,,,,,,TRUE,FALSE
gibaabowe'igan,loc,gibaabowe'iganing,/gibaabowe'igan-/,,,,,,FALSE,TRUE
mimigwaabika'igan,sg,mimigwaabika'igan,/mimigwaabika'igan-/,,,,,singular,FALSE,FALSE
mimigwaabika'igan,pl,mimigwaabika'iganan,/mimigwaabika'igan-/,,,,,plural,FALSE,FALSE
mimigwaabika'igan,dim,mimigwaabika'igaans,/mimigwaabika'igan-/,,,,,,TRUE,FALSE
mimigwaabika'igan,loc,mimigwaabika'iganing,/mimigwaabika'igan-/,,,,,,FALSE,TRUE
opin,sg,opin,/opiny-/,,,,,singular,FALSE,FALSE
opin,pl,opiniig,/opiny-/,,,,,plural,FALSE,FALSE
opin,dim,opiniins,/opiny-/,,,,,,TRUE,FALSE
bikojii,1s - ind,nibikojii,/bikojii-/,,first_person_singular,,independent,,FALSE,FALSE
bikojii,3s - ind,bikojii,/bikojii-/,,third_person_singular,,independent,,FALSE,FALSE
bikojii,3s - conj,bikojiid,/bikojii-/,,third_person_singular,,conjunct,,FALSE,FALSE
bikojii,3s - ch-conj,bekojiid,/bikojii-/,,third_person_singular,,changed_conjunct,,FALSE,FALSE
bikonagizhii,1s - ind,imbikonagizhii,/bikonagizhii-/,,first_person_singular,,independent,,FALSE,FALSE
bikonagizhii,1s - ind,nimbikonagizhii,/bikonagizhii-/,,first_person_singular,,independent,,FALSE,FALSE
bikonagizhii,1s - ind,nibikonagizhii,/bikonagizhii-/,,first_person_singular,,independent,,FALSE,FALSE
bikonagizhii,3s - ind,bikonagizhii,/bikonagizhii-/,,third_person_singular,,independent,,FALSE,FALSE
bikonagizhii,3s - conj,bikonagizhiid,/bikonagizhii-/,,third_person_singular,,conjunct,,FALSE,FALSE
bikonagizhii,3s - ch-conj,bekonagizhiid,/bikonagizhii-/,,third_person_singular,,changed_conjunct,,FALSE,FALSE
apaabikinigan,sg,apaabikinigan,/apaabikinigan-/,,,,,singular,FALSE,FALSE
apaabikinigan,pl,apaabikiniganan,/apaabikinigan-/,,,,,plural,FALSE,FALSE
apaabikinigan,dim,apaabikinigaans,/apaabikinigan-/,,,,,,TRUE,FALSE
apaabikinigan,loc,apaabikiniganing,/apaabikinigan-/,,,,,,FALSE,TRUE
waanzhibiiyaa,0s - ind,waanzhibiiyaa,/waanzhibiiyaa-/,,singular_inanimate,,independent,,FALSE,FALSE
waanzhibiiyaa,0s - conj,waanzhibiiyaag,/waanzhibiiyaa-/,,singular_inanimate,,conjunct,,FALSE,FALSE
waanzhibiiyaa,0s - ch-conj,wayaanzhibiiyaag,/waanzhibiiyaa-/,,singular_inanimate,,changed_conjunct,,FALSE,FALSE
waanzhibiiyaa,0s - ind - aug,waanzhibiiyaamagad,/waanzhibiiyaa-/,,singular_inanimate,,independent,,FALSE,FALSE
agobizon,sg,agobizon,/agobizon-/,,,,,singular,FALSE,FALSE
agobizon,pl,agobizonan,/agobizon-/,,,,,plural,FALSE,FALSE
agobizon,dim,agobizonens,/agobizon-/,,,,,,TRUE,FALSE
agobizon,loc,agobizoning,/agobizon-/,,,,,,FALSE,TRUE
azheda'an,1s - 0s - ind,indazheda'aan,/azheda'-/,,first_person_singular,singular_inanimate,independent,,FALSE,FALSE
azheda'an,3s - 0s - ind,odazheda'aan,/azheda'-/,,third_person_singular,singular_inanimate,independent,,FALSE,FALSE
azheda'an,3s - 0 - conj,azheda'ang,/azheda'-/,,third_person_singular,inanimate_number_not_shown,conjunct,,FALSE,FALSE
azheda'an,3s - 0 - ch-conj,ezheda'ang,/azheda'-/,,third_person_singular,inanimate_number_not_shown,changed_conjunct,,FALSE,FALSE
azheda'an,2s - 0 - imp,azheda'an,/azheda'-/,,second_person_singular,inanimate_number_not_shown,imperative,,FALSE,FALSE
ziiginan,1s - 0s - ind,ninziiginaan,/ziigin-/,zaaziiginan,first_person_singular,singular_inanimate,independent,,FALSE,FALSE
ziiginan,1s - 0s - ind,niziiginaan,/ziigin-/,zaaziiginan,first_person_singular,singular_inanimate,independent,,FALSE,FALSE
ziiginan,3s - 0s - ind,oziiginaan,/ziigin-/,zaaziiginan,third_person_singular,singular_inanimate,independent,,FALSE,FALSE
ziiginan,3s - 0 - conj,ziiginang,/ziigin-/,zaaziiginan,third_person_singular,inanimate_number_not_shown,conjunct,,FALSE,FALSE
ziiginan,3s - 0 - ch-conj,zaaginang,/ziigin-/,zaaziiginan,third_person_singular,inanimate_number_not_shown,changed_conjunct,,FALSE,FALSE
ziiginan,2s - 0 - imp,ziiginan,/ziigin-/,zaaziiginan,second_person_singular,inanimate_number_not_shown,imperative,,FALSE,FALSE
mindawe,1s - ind,nimindawe,/mindawe-/,,first_person_singular,,independent,,FALSE,FALSE
mindawe,3s - ind,mindawe,/mindawe-/,,third_person_singular,,independent,,FALSE,FALSE
mindawe,3s - conj,mindawed,/mindawe-/,,third_person_singular,,conjunct,,FALSE,FALSE
mindawe,3s - ch-conj,mendawed,/mindawe-/,,third_person_singular,,changed_conjunct,,FALSE,FALSE
waabishkiingwechigan,sg,waabishkiingwechigan,/waabishkiingwechigan-/,,,,,singular,FALSE,FALSE
waabishkiingwechigan,loc,waabishkiingwechiganing,/waabishkiingwechigan-/,,,,,,FALSE,TRUE
manidookaazo,1s - ind,nimanidookaaz,/manidookaazo-/,,first_person_singular,,independent,,FALSE,FALSE
manidookaazo,3s - ind,manidookaazo,/manidookaazo-/,,third_person_singular,,independent,,FALSE,FALSE
manidookaazo,3s - conj,manidookaazod,/manidookaazo-/,,third_person_singular,,conjunct,,FALSE,FALSE
manidookaazo,3s - ch-conj,menidookaazod,/manidookaazo-/,,third_person_singular,,changed_conjunct,,FALSE,FALSE
niimi'idiwin,sg,niimi'idiwin,,,,,,singular,FALSE,FALSE
niimi'idiwin,pl,niimi'idiwinan,,,,,,plural,FALSE,FALSE
niimi'idiwin,loc,niimi'idiwining,,,,,,,FALSE,TRUE
gagwedoomigo,1s - ind,ingagwedoomig,/gagwedoomigo-/,,first_person_singular,,independent,,FALSE,FALSE
gagwedoomigo,1s - ind,ningagwedoomig,/gagwedoomigo-/,,first_person_singular,,independent,,FALSE,FALSE
gagwedoomigo,1s - ind,nigagwedoomig,/gagwedoomigo-/,,first_person_singular,,independent,,FALSE,FALSE
gagwedoomigo,3s - ind,gagwedoomigo,/gagwedoomigo-/,,third_person_singular,,independent,,FALSE,FALSE
gagwedoomigo,3s - conj,gagwedoomigod,/gagwedoomigo-/,,third_person_singular,,conjunct,,FALSE,FALSE
gagwedoomigo,3s - ch-conj,gegwedoomigod,/gagwedoomigo-/,,third_person_singular,,changed_conjunct,,FALSE,FALSE
mashkode,sg,mashkode,/mashkodew-/,,,,,singular,FALSE,FALSE
mashkode,pl,mashkoden,/mashkodew-/,,,,,plural,FALSE,FALSE
mashkode,dim,mashkodens,/mashkodew-/,,,,,,TRUE,FALSE
mashkode,loc,mashkodeng,/mashkodew-/,,,,,,FALSE,TRUE
anami'aa,1s - ind,indanami'aa,/anami'aa-/,,first_person_singular,,independent,,FALSE,FALSE
anami'aa,1s - ind,nindanami'aa,/anami'aa-/,,first_person_singular,,independent,,FALSE,FALSE
anami'aa,1s - ind,nidanami'aa,/anami'aa-/,,first_person_singular,,independent,,FALSE,FALSE
anami'aa,3s - ind,anami'aa,/anami'aa-/,,third_person_singular,,independent,,FALSE,FALSE
anami'aa,3s - conj,anami'aad,/anami'aa-/,,third_person_singular,,conjunct,,FALSE,FALSE
anami'aa,3s - ch-conj,enami'aad,/anami'aa-/,,third_person_singular,,changed_conjunct,,FALSE,FALSE
anama'e-mazina'igan,sg,anama'e-mazina'igan,/anama'e-mazina'igan-/,,,,,singular,FALSE,FALSE
anama'e-mazina'igan,pl,anama'e-mazina'iganan,/anama'e-mazina'igan-/,,,,,plural,FALSE,FALSE
anama'e-mazina'igan,dim,anama'e-mazina'igaans,/anama'e-mazina'igan-/,,,,,,TRUE,FALSE
anama'e-mazina'igan,loc,anama'e-mazina'iganing,/anama'e-mazina'igan-/,,,,,,FALSE,TRUE
gagiikim,1s - 3s - ind,ingagiikimaa,/gagiikim-/,,first_person_singular,third_person_singular,independent,,FALSE,FALSE
gagiikim,1s - 3s - ind,ningagiikimaa,/gagiikim-/,,first_person_singular,third_person_singular,independent,,FALSE,FALSE
gagiikim,1s - 3s - ind,nigagiikimaa,/gagiikim-/,,first_person_singular,third_person_singular,independent,,FALSE,FALSE
gagiikim,3s - 1s - ind,ningagiikimig,/gagiikim-/,,third_person_singular,first_person_singular,independent,,FALSE,FALSE
gagiikim,1s - 2s - ind,gigagiikimin,/gagiikim-/,,first_person_singular,second_person_singular,independent,,FALSE,FALSE
gagiikim,2s - 1s - ind,gigagiikim,/gagiikim-/,,second_person_singular,first_person_singular,independent,,FALSE,FALSE
gagiikim,3s - 3' - ind,ogagiikimaan,/gagiikim-/,,third_person_singular,third_person_obviative,independent,,FALSE,FALSE
gagiikim,3s - 3' - conj,gagiikimaad,/gagiikim-/,,third_person_singular,third_person_obviative,conjunct,,FALSE,FALSE
gagiikim,3s - 3' - ch-conj,gegiikimaad,/gagiikim-/,,third_person_singular,third_person_obviative,changed_conjunct,,FALSE,FALSE
gagiikim,2s - 3 - imp,gagiikim,/gagiikim-/,,second_person_singular,third_person_number_not_shown,imperative,,FALSE,FALSE
gagiikwewikwe,sg,gagiikwewikwe,/gagiikwewikwew-/,,,,,singular,FALSE,FALSE
gagiikwewikwe,pl,gagiikwewikweg,/gagiikwewikwew-/,,,,,plural,FALSE,FALSE
gagiikwewin,sg,gagiikwewin,/gagiikwewin-/,,,,,singular,FALSE,FALSE
gagiikwewin,pl,gagiikwewinan,/gagiikwewin-/,,,,,plural,FALSE,FALSE
anjiko,1s - ind,indanjik,/anjiko-/,,first_person_singular,,independent,,FALSE,FALSE
anjiko,1s - ind,nindanjik,/anjiko-/,,first_person_singular,,independent,,FALSE,FALSE
anjiko,1s - ind,nidanjik,/anjiko-/,,first_person_singular,,independent,,FALSE,FALSE
anjiko,3s - ind,anjiko,/anjiko-/,,third_person_singular,,independent,,FALSE,FALSE
anjiko,3s - conj,anjikod,/anjiko-/,,third_person_singular,,conjunct,,FALSE,FALSE
anjiko,3s - part,enjikod,/anjiko-/,,third_person_singular,,participle,,FALSE,FALSE
ondamendan,1s - 0s - ind,indoondamendaan,/ondamend-/,,first_person_singular,singular_inanimate,independent,,FALSE,FALSE
ondamendan,1s - 0s - ind,nindoondamendaan,/ondamend-/,,first_person_singular,singular_inanimate,independent,,FALSE,FALSE
ondamendan,1s - 0s - ind,nidoondamendaan,/ondamend-/,,first_person_singular,singular_inanimate,independent,,FALSE,FALSE
ondamendan,3s - 0s - ind,odoondamendaan,/ondamend-/,,third_person_singular,singular_inanimate,independent,,FALSE,FALSE
ondamendan,3s - conj,ondamendang,/ondamend-/,,third_person_singular,,conjunct,,FALSE,FALSE
ondamendan,3s - ch-conj,wendamendang,/ondamend-/,,third_person_singular,,changed_conjunct,,FALSE,FALSE
ondamendan,2s - 3 - imp,ondamendan,/ondamend-/,,second_person_singular,third_person_number_not_shown,imperative,,FALSE,FALSE
ozhiitaa,1s - ind,indoozhiitaa,/ozhiitaa-/,,first_person_singular,,independent,,FALSE,FALSE
ozhiitaa,1s - ind,nindoozhiitaa,/ozhiitaa-/,,first_person_singular,,independent,,FALSE,FALSE
ozhiitaa,1s - ind,nidoozhiitaa,/ozhiitaa-/,,first_person_singular,,independent,,FALSE,FALSE
ozhiitaa,3s - ind,ozhiitaa,/ozhiitaa-/,,third_person_singular,,independent,,FALSE,FALSE
ozhiitaa,3s - conj,ozhiitaad,/ozhiitaa-/,,third_person_singular,,conjunct,,FALSE,FALSE
ozhiitaa,3s - ch-conj,wezhiitaad,/ozhiitaa-/,,third_person_singular,,changed_conjunct,,FALSE,FALSE
ozhiitaa,2s - imp,ozhiitaan,/ozhiitaa-/,,second_person_singular,,imperative,,FALSE,FALSE
ozhiitaa,2p - imp,ozhiitaayok,/ozhiitaa-/,,2p,,imperative,,FALSE,FALSE
ozhiitaa,21p - imp,ozhiitaadaa,/ozhiitaa-/,,first_person_inclusive_plural,,imperative,,FALSE,FALSE
oninasabii,1s - ind,indooninasabii,/oninasabii-/,,first_person_singular,,independent,,FALSE,FALSE
oninasabii,1s - ind,nindooninasabii,/oninasabii-/,,first_person_singular,,independent,,FALSE,FALSE
oninasabii,1s - ind,nidooninasabii,/oninasabii-/,,first_person_singular,,independent,,FALSE,FALSE
oninasabii,,oninasabii,/oninasabii-/,,,,,,FALSE,FALSE
oninasabii,3s - conj,oninasabiid,/oninasabii-/,,third_person_singular,,conjunct,,FALSE,FALSE
oninasabii,3s - ch-conj,weninasabiid,/oninasabii-/,,third_person_singular,,changed_conjunct,,FALSE,FALSE
giiwenamaw,1s - 3s - ind,ingiiwenamawaa,/giiwenamaw-/,,first_person_singular,third_person_singular,independent,,FALSE,FALSE
giiwenamaw,1s - 3s - ind,ningiiwenamawaa,/giiwenamaw-/,,first_person_singular,third_person_singular,independent,,FALSE,FALSE
giiwenamaw,1s - 3s - ind,nigiiwenamawaa,/giiwenamaw-/,,first_person_singular,third_person_singular,independent,,FALSE,FALSE
giiwenamaw,3s - 3' - ind,ogiiwenamawaan,/giiwenamaw-/,,third_person_singular,third_person_obviative,independent,,FALSE,FALSE
giiwenamaw,3s - 3' - conj,giiwenamawaad,/giiwenamaw-/,,third_person_singular,third_person_obviative,conjunct,,FALSE,FALSE
giiwenamaw,3s - 3' - ch-conj,gaawenamawaad,/giiwenamaw-/,,third_person_singular,third_person_obviative,changed_conjunct,,FALSE,FALSE
giiwenamaw,2s - 3 - imp,giiwenamaw,/giiwenamaw-/,,second_person_singular,third_person_number_not_shown,imperative,,FALSE,FALSE
baashkiminasigan,sg,baashkiminasigan,/baashkiminasigan-/,,,,,singular,FALSE,FALSE
baashkiminasigan,pl,baashkiminasiganan,/baashkiminasigan-/,,,,,plural,FALSE,FALSE
baashkiminasigan,dim,baashkiminasigaans,/baashkiminasigan-/,,,,,,TRUE,FALSE
baashkiminasigan,loc,baashkiminasiganing,/baashkiminasigan-/,,,,,,FALSE,TRUE
maagon,1s - 3s - ind,nimaaagonaa,/maagon-/,,first_person_singular,third_person_singular,independent,,FALSE,FALSE
maagon,3s - 0s - ind,omaagonaan,/maagon-/,,third_person_singular,singular_inanimate,independent,,FALSE,FALSE
maagon,3s - 3' - conj,maagonaad,/maagon-/,,third_person_singular,third_person_obviative,conjunct,,FALSE,FALSE
maagon,3s - 3' - ch-conj,mayaaagonaad,/maagon-/,,third_person_singular,third_person_obviative,changed_conjunct,,FALSE,FALSE
maagon,2s - 3 - imp,maagon,/maagon-/,,second_person_singular,third_person_number_not_shown,imperative,,FALSE,FALSE
onizhishin,0s - ind,onizhishin,/onizhishin-/,wawonizhishin,singular_inanimate,,independent,,FALSE,FALSE
onizhishin,0s - conj,onizhishing,/onizhishin-/,wawonizhishin,singular_inanimate,,conjunct,,FALSE,FALSE
onizhishin,0s - ch-conj,wenizhishing,/onizhishin-/,wawonizhishin,singular_inanimate,,changed_conjunct,,FALSE,FALSE
gashki',1s - 3s - ind,ingashki'aa,/gashki'-/,,first_person_singular,third_person_singular,independent,,FALSE,FALSE
gashki',1s - 3s - ind,ningashki'aa,/gashki'-/,,first_person_singular,third_person_singular,independent,,FALSE,FALSE
gashki',1s - 3s - ind,nigashki'aa,/gashki'-/,,first_person_singular,third_person_singular,independent,,FALSE,FALSE
gashki',3s - 3' - ind,ogashki'aan,/gashki'-/,,third_person_singular,third_person_obviative,independent,,FALSE,FALSE
gashki',3s - 3' - conj,gashki'aad,/gashki'-/,,third_person_singular,third_person_obviative,conjunct,,FALSE,FALSE
gashki',3s - 3' - ch-conj,geshki'aad,/gashki'-/,,third_person_singular,third_person_obviative,changed_conjunct,,FALSE,FALSE
gashki',2s - 3 - imp,gashki',/gashki'-/,,second_person_singular,third_person_number_not_shown,imperative,,FALSE,FALSE
nanagin,1s - 3s - ind,ninanaginaa,/nanagin-/,,first_person_singular,third_person_singular,independent,,FALSE,FALSE
nanagin,3s - 3' - ind,onanaginaan,/nanagin-/,,third_person_singular,third_person_obviative,independent,,FALSE,FALSE
nanagin,3s - 3' - conj,nanaginaad,/nanagin-/,,third_person_singular,third_person_obviative,conjunct,,FALSE,FALSE
nanagin,3s - 3' - ch-conj,nenaginaad,/nanagin-/,,third_person_singular,third_person_obviative,changed_conjunct,,FALSE,FALSE
nanagin,2s - 3 - imp,nanagin,/nanagin-/,,second_person_singular,third_person_number_not_shown,imperative,,FALSE,FALSE
gayat,,gayat,,,,,,,FALSE,FALSE
ishpagindaaso,1s - ind,indishpagindaas,/ishpagindaaso-/,,first_person_singular,,independent,,FALSE,FALSE
ishpagindaaso,1s - ind,nindishpagindaas,/ishpagindaaso-/,,first_person_singular,,independent,,FALSE,FALSE
ishpagindaaso,1s - ind,nidishpagindaas,/ishpagindaaso-/,,first_person_singular,,independent,,FALSE,FALSE
ishpagindaaso,3s - ind,ishpagindaaso,/ishpagindaaso-/,,third_person_singular,,independent,,FALSE,FALSE
ishpagindaaso,3s - conj,ishpagindaasod,/ishpagindaaso-/,,third_person_singular,,conjunct,,FALSE,FALSE
ishpagindaaso,3s - ch-conj,eshpagindaasod,/ishpagindaaso-/,,third_person_singular,,changed_conjunct,,FALSE,FALSE
badaka',1s - 3s - ind,imbadaka'waa,/badaka'w-/,,first_person_singular,third_person_singular,independent,,FALSE,FALSE
badaka',1s - 3s - ind,nimbadaka'waa,/badaka'w-/,,first_person_singular,third_person_singular,independent,,FALSE,FALSE
badaka',1s - 3s - ind,nibadaka'waa,/badaka'w-/,,first_person_singular,third_person_singular,independent,,FALSE,FALSE
badaka',3s - 3' - ind,obadaka'waan,/badaka'w-/,,third_person_singular,third_person_obviative,independent,,FALSE,FALSE
badaka',3s - 3' - conj,badaka'waad,/badaka'w-/,,third_person_singular,third_person_obviative,conjunct,,FALSE,FALSE
badaka',3s - 3' - ch-conj,bedaka'waad,/badaka'w-/,,third_person_singular,third_person_obviative,changed_conjunct,,FALSE,FALSE
badaka',2s - 3 - imp,badaka',/badaka'w-/,,second_person_singular,third_person_number_not_shown,imperative,,FALSE,FALSE
badaka',2s - 3 - imp,badaka'wi,/badaka'w-/,,second_person_singular,third_person_number_not_shown,imperative,,FALSE,FALSE
badakijin,1s - ind,imbadakijin,/badakijin-/,,first_person_singular,,independent,,FALSE,FALSE
badakijin,1s - ind,nimbadakijin,/badakijin-/,,first_person_singular,,independent,,FALSE,FALSE
badakijin,1s - ind,nibadakijin,/badakijin-/,,first_person_singular,,independent,,FALSE,FALSE
badakijin,3s - ind,badakijin,/badakijin-/,,third_person_singular,,independent,,FALSE,FALSE
badakijin,3s - conj,badakijing,/badakijin-/,,third_person_singular,,conjunct,,FALSE,FALSE
badakijin,3s - ch-conj,bedakijing,/badakijin-/,,third_person_singular,,changed_conjunct,,FALSE,FALSE
mekadewikonaye,sg,mekadewikonaye,/mekadewikonayew-/,,,,,singular,FALSE,FALSE
mekadewikonaye,pl,mekadewikonayeg,/mekadewikonayew-/,,,,,plural,FALSE,FALSE
ogimaans,sg,ogimaans,/ogimaans-/,,,,,singular,FALSE,FALSE
ogimaans,pl,ogimaansag,/ogimaans-/,,,,,plural,FALSE,FALSE
ogimaakwens,sg,ogimaakwens,/ogimaakwens-/,,,,,singular,FALSE,FALSE
ogimaakwens,pl,ogimaakwensag,/ogimaakwens-/,,,,,plural,FALSE,FALSE
gibaakwa'odiiwigamig,sg,gibaakwa'odiiwigamig,/gibaakwa'odiiwigamigw-/,,,,,singular,FALSE,FALSE
gibaakwa'odiiwigamig,sg,gibaakwa'odiiyigamig,/gibaakwa'odiiwigamigw-/,,,,,singular,FALSE,FALSE
gibaakwa'odiiwigamig,pl,gibaakwa'odiiwigamigoon,/gibaakwa'odiiwigamigw-/,,,,,plural,FALSE,FALSE
gibaakwa'odiiwigamig,pl,gibaakwa'odiiyigamigoon,/gibaakwa'odiiwigamigw-/,,,,,plural,FALSE,FALSE
gibaakwa'odiiwigamig,dim,gibaakwa'odiiwigamigoons,/gibaakwa'odiiwigamigw-/,,,,,,TRUE,FALSE
gibaakwa'odiiwigamig,loc,gibaakwa'odiiwigamigong,/gibaakwa'odiiwigamigw-/,,,,,,FALSE,TRUE
gibaakwa'odiiwigamig,loc,gibaakwa'odiiyigamigong,/gibaakwa'odiiwigamigw-/,,,,,,FALSE,TRUE
gebaakwa'ond,X - 3p - part,gebaakwa'onjig,,,indefinite,3p,participle,,FALSE,FALSE
zaaga'amoowigamig,sg,zaaga'amoowigamig,/zaaga'amoowigamigw-/,,,,,singular,FALSE,FALSE
zaaga'amoowigamig,pl,zaaga'amoowigamigoon,/zaaga'amoowigamigw-/,,,,,plural,FALSE,FALSE
zaaga'amoowigamig,dim,zaaga'amoowigamigoons,/zaaga'amoowigamigw-/,,,,,,TRUE,FALSE
zaaga'amoowigamig,loc,zaaga'amoowigamigong,/zaaga'amoowigamigw-/,,,,,,FALSE,TRUE
ozhichigan,sg,ozhichigan,/ozhichigan-/,,,,,singular,FALSE,FALSE
ozhichigan,pl,ozhichiganan,/ozhichigan-/,,,,,plural,FALSE,FALSE
gina'amaadiwin,sg,gina'amaadiwin,/gina'amaadiwin-/,,,,,singular,FALSE,FALSE
anokaajigan,sg,anokaajigan,/anokaajigan-/,,,,,singular,FALSE,FALSE
anokaajigan,pl,anokaajiganan,/anokaajigan-/,,,,,plural,FALSE,FALSE
anokaajigan,dim,anokaajigaans,/anokaajigan-/,,,,,,TRUE,FALSE
anokaajigan,loc,anokaajiganing,/anokaajigan-/,,,,,,FALSE,TRUE
bimo,1s - 3s - ind,imbimwaa,/bimw-/,,first_person_singular,third_person_singular,independent,,FALSE,FALSE
bimo,1s - 3s - ind,nibimwaa,/bimw-/,,first_person_singular,third_person_singular,independent,,FALSE,FALSE
bimo,3s - 3' - ind,obimwaan,/bimw-/,,third_person_singular,third_person_obviative,independent,,FALSE,FALSE
bimo,3s - 3' - conj,bimwaad,/bimw-/,,third_person_singular,third_person_obviative,conjunct,,FALSE,FALSE
bimo,3s - 3' - ch-conj,bemwaad,/bimw-/,,third_person_singular,third_person_obviative,changed_conjunct,,FALSE,FALSE
bimo,2s - 3 - imp,bimo,/bimw-/,,second_person_singular,third_person_number_not_shown,imperative,,FALSE,FALSE
mazinaatewebinigan,sg,mazinaatewebinigan,/mazinaatewebinigan-/,,,,,singular,FALSE,FALSE
mazinaatewebinigan,pl,mazinaatewebiniganan,/mazinaatewebinigan-/,,,,,plural,FALSE,FALSE
mazinaatewebinigan,dim,mazinaatewebinigaans,/mazinaatewebinigan-/,,,,,,TRUE,FALSE
mazinaatewebinigan,loc,mazinaatewebiniganing,/mazinaatewebinigan-/,,,,,,FALSE,TRUE
desa'an,1s - 0s - ind,indesa'aan,/desa'-/,,first_person_singular,singular_inanimate,independent,,FALSE,FALSE
desa'an,1s - 0s - ind,nindesa'aan,/desa'-/,,first_person_singular,singular_inanimate,independent,,FALSE,FALSE
desa'an,1s - 0s - ind,nidesa'aan,/desa'-/,,first_person_singular,singular_inanimate,independent,,FALSE,FALSE
desa'an,3s - 0s - ind,odesa'aan,/desa'-/,,third_person_singular,singular_inanimate,independent,,FALSE,FALSE
desa'an,3s - 0 - conj,desa'ang,/desa'-/,,third_person_singular,inanimate_number_not_shown,conjunct,,FALSE,FALSE
desa'an,3s - 0 - ch-conj,dayesa'ang,/desa'-/,,third_person_singular,inanimate_number_not_shown,changed_conjunct,,FALSE,FALSE
desa'an,2s - 0 - imp,desa'an,/desa'-/,,second_person_singular,inanimate_number_not_shown,imperative,,FALSE,FALSE
aaswaakwa'igan,sg,aaswaakwa'igan,/aaswaakwa'igan-/,,,,,singular,FALSE,FALSE
aaswaakwa'igan,pl,aaswaakwa'iganan,/aaswaakwa'igan-/,,,,,plural,FALSE,FALSE
waasigani-bimide-gizhaabikizigan,sg,waasigani-bimide-gizhaabikizigan,/waasigani-bimide-gizhaabikizigan-/,,,,,singular,FALSE,FALSE
waasigani-bimide-gizhaabikizigan,pl,waasigani-bimide-gizhaabikiziganan,/waasigani-bimide-gizhaabikizigan-/,,,,,plural,FALSE,FALSE
waasigani-bimide-gizhaabikizigan,loc,waasigani-bimide-gizhaabikiziganing,/waasigani-bimide-gizhaabikizigan-/,,,,,,FALSE,TRUE
abwiikaan,sg,abwiikaan,/abwiikaan-/,,,,,singular,FALSE,FALSE
abwiikaan,pl,abwiikaanag,/abwiikaan-/,,,,,plural,FALSE,FALSE
abwiikaan,dim,abwiikaanens,/abwiikaan-/,,,,,,TRUE,FALSE
abwiikaan,loc,abwiikaaning,/abwiikaan-/,,,,,,FALSE,TRUE
gwayako-bimaadizi,1s - ind,ingwayako-bimaadiz,/gwayako-bimaadizi-/,,first_person_singular,,independent,,FALSE,FALSE
gwayako-bimaadizi,1s - ind,ningwayako-bimaadiz,/gwayako-bimaadizi-/,,first_person_singular,,independent,,FALSE,FALSE
gwayako-bimaadizi,1s - ind,nigwayako-bimaadiz,/gwayako-bimaadizi-/,,first_person_singular,,independent,,FALSE,FALSE
gwayako-bimaadizi,3s - ind,gwayako-bimaadizi,/gwayako-bimaadizi-/,,third_person_singular,,independent,,FALSE,FALSE
gwayako-bimaadizi,3s - conj,gwayako-bimaadizid,/gwayako-bimaadizi-/,,third_person_singular,,conjunct,,FALSE,FALSE
gwayako-bimaadizi,3s - ch-conj,gweyako-bimaadizid,/gwayako-bimaadizi-/,,third_person_singular,,changed_conjunct,,FALSE,FALSE
wawiinge,,wawiinge,,,,,,,FALSE,FALSE
daniwin,sg,daniwin,/daniwin-/,,,,,singular,FALSE,FALSE
daniwin,pl,daniwinan,/daniwin-/,,,,,plural,FALSE,FALSE
onwaachigewin,sg,onwaachigewin,/onwaachigewin-/,,,,,singular,FALSE,FALSE
onwaachigewin,pl,onwaachigewinan,/onwaachigewin-/,,,,,plural,FALSE,FALSE
onwaachige,1s - ind,indoonwaachige,/onwaachige-/,,first_person_singular,,independent,,FALSE,FALSE
onwaachige,1s - ind,nindoonwaachige,/onwaachige-/,,first_person_singular,,independent,,FALSE,FALSE
onwaachige,1s - ind,nidoonwaachige,/onwaachige-/,,first_person_singular,,independent,,FALSE,FALSE
onwaachige,ind,onwaachige,/onwaachige-/,,,,independent,,FALSE,FALSE
onwaachige,3s - conj,onwaachiged,/onwaachige-/,,third_person_singular,,conjunct,,FALSE,FALSE
onwaachige,3s - ch-conj,wenwaachiged,/onwaachige-/,,third_person_singular,,changed_conjunct,,FALSE,FALSE
ganawendan,1s - 0s - ind,inganawendaan,/ganawend-/,gaganawendan,first_person_singular,singular_inanimate,independent,,FALSE,FALSE
ganawendan,1s - 0s - ind,ninganawendaan,/ganawend-/,gaganawendan,first_person_singular,singular_inanimate,independent,,FALSE,FALSE
ganawendan,1s - 0s - ind,niganawendaan,/ganawend-/,gaganawendan,first_person_singular,singular_inanimate,independent,,FALSE,FALSE
ganawendan,3s - 0s - ind,oganawendaan,/ganawend-/,gaganawendan,third_person_singular,singular_inanimate,independent,,FALSE,FALSE
ganawendan,3s - 0 - conj,ganawendang,/ganawend-/,gaganawendan,third_person_singular,inanimate_number_not_shown,conjunct,,FALSE,FALSE
ganawendan,3s - 0 - ch-conj,genawendang,/ganawend-/,gaganawendan,third_person_singular,inanimate_number_not_shown,changed_conjunct,,FALSE,FALSE
ganawendan,2s - 0 - imp,ganawendan,/ganawend-/,gaganawendan,second_person_singular,inanimate_number_not_shown,imperative,,FALSE,FALSE
apisidoon,1s - 0s - ind,indapisidoon,/apisid-/,,first_person_singular,singular_inanimate,independent,,FALSE,FALSE
apisidoon,1s - 0s - ind,nindapisidoon,/apisid-/,,first_person_singular,singular_inanimate,independent,,FALSE,FALSE
apisidoon,1s - 0s - ind,nidapisidoon,/apisid-/,,first_person_singular,singular_inanimate,independent,,FALSE,FALSE
apisidoon,3s - 0s - ind,odapisidoon,/apisid-/,,third_person_singular,singular_inanimate,independent,,FALSE,FALSE
apisidoon,3s - 0 - conj,apisidood,/apisid-/,,third_person_singular,inanimate_number_not_shown,conjunct,,FALSE,FALSE
apisidoon,3s - 0 - ch-conj,episidood,/apisid-/,,third_person_singular,inanimate_number_not_shown,changed_conjunct,,FALSE,FALSE
apisidoon,2s - 0 - imp,apisidoon,/apisid-/,,second_person_singular,inanimate_number_not_shown,imperative,,FALSE,FALSE
badagoshkan,1s - 0s - ind,imbadagoshkaan,/badagoshk-/,,first_person_singular,singular_inanimate,independent,,FALSE,FALSE
badagoshkan,1s - 0s - ind,nimbadagoshkaan,/badagoshk-/,,first_person_singular,singular_inanimate,independent,,FALSE,FALSE
badagoshkan,1s - 0s - ind,nibadagoshkaan,/badagoshk-/,,first_person_singular,singular_inanimate,independent,,FALSE,FALSE
badagoshkan,3s - 0s - ind,obadagoshkaan,/badagoshk-/,,third_person_singular,singular_inanimate,independent,,FALSE,FALSE
badagoshkan,3s - 0 - conj,badagoshkang,/badagoshk-/,,third_person_singular,inanimate_number_not_shown,conjunct,,FALSE,FALSE
badagoshkan,3s - 0 - ch-conj,bedagoshkang,/badagoshk-/,,third_person_singular,inanimate_number_not_shown,changed_conjunct,,FALSE,FALSE
badagoshkan,2s - 0 - imp,badagoshkan,/badagoshk-/,,second_person_singular,inanimate_number_not_shown,imperative,,FALSE,FALSE
apiitenimo,1s - ind,indapiitenim,/apiitenimo-/,,first_person_singular,,independent,,FALSE,FALSE
apiitenimo,1s - ind,nindapiitenim,/apiitenimo-/,,first_person_singular,,independent,,FALSE,FALSE
apiitenimo,1s - ind,nidapiitenim,/apiitenimo-/,,first_person_singular,,independent,,FALSE,FALSE
apiitenimo,3s - ind,apiitenimo,/apiitenimo-/,,third_person_singular,,independent,,FALSE,FALSE
apiitenimo,3s - conj,apiitenimod,/apiitenimo-/,,third_person_singular,,conjunct,,FALSE,FALSE
apiitenimo,3s - ch-conj,epiitenimod,/apiitenimo-/,,third_person_singular,,changed_conjunct,,FALSE,FALSE
gotaamigozi,1s - ind,ingotaamigoz,/gotaamigozi-/,,first_person_singular,,independent,,FALSE,FALSE
gotaamigozi,1s - ind,ningotaamigoz,/gotaamigozi-/,,first_person_singular,,independent,,FALSE,FALSE
gotaamigozi,1s - ind,nigotaamigoz,/gotaamigozi-/,,first_person_singular,,independent,,FALSE,FALSE
gotaamigozi,3s - ind,gotaamigozi,/gotaamigozi-/,,third_person_singular,,independent,,FALSE,FALSE
gotaamigozi,3s - conj,gotaamigozid,/gotaamigozi-/,,third_person_singular,,conjunct,,FALSE,FALSE
gotaamigozi,3s - ch-conj,gwetaamigozid,/gotaamigozi-/,,third_person_singular,,changed_conjunct,,FALSE,FALSE
nawapwaanike,1s - ind,ninawapwaanike,/nawapwaanike-/,,first_person_singular,,independent,,FALSE,FALSE
nawapwaanike,3s - ind,nawapwaanike,/nawapwaanike-/,,third_person_singular,,independent,,FALSE,FALSE
nawapwaanike,3s - conj,nawapwaaniked,/nawapwaanike-/,,third_person_singular,,conjunct,,FALSE,FALSE
nawapwaanike,3s - ch-conj,newapwaaniked,/nawapwaanike-/,,third_person_singular,,changed_conjunct,,FALSE,FALSE
gagaanjinawe',1s - 3s - ind,nigagaanjinawe'aa,/gagaanjinawe'-/,,first_person_singular,third_person_singular,independent,,FALSE,FALSE
gagaanjinawe',3s - 3' - ind,ogagaanjinawe'aan,/gagaanjinawe'-/,,third_person_singular,third_person_obviative,independent,,FALSE,FALSE
gagaanjinawe',3s - 3' - conj,gagaanjinawe'aad,/gagaanjinawe'-/,,third_person_singular,third_person_obviative,conjunct,,FALSE,FALSE
gagaanjinawe',3s - 3' - ch-conj,gegaanjinawe'aad,/gagaanjinawe'-/,,third_person_singular,third_person_obviative,changed_conjunct,,FALSE,FALSE
gagaanjinawe',2s - 3 - imp,gagaanjinawe',/gagaanjinawe'-/,,second_person_singular,third_person_number_not_shown,imperative,,FALSE,FALSE
wanakojaa'oonag,sg,wanakojaa'oonag,/wanakojaa'oonagw-/,,,,,singular,FALSE,FALSE
wanakojaa'oonag,pl,wanakojaa'oonagoon,/wanakojaa'oonagw-/,,,,,plural,FALSE,FALSE
nimiishigwaan,sg,nimiishigwaan,/=miishigwaan-/,,,,,singular,FALSE,FALSE
nimiishigwaan,pl,nimiishigwaanan,/=miishigwaan-/,,,,,plural,FALSE,FALSE
babaamiweba'igan,sg,babaamiweba'igan,/babaamiweba'igan-/,,,,,singular,FALSE,FALSE
babaamiweba'igan,pl,babaamiweba'iganan,/babaamiweba'igan-/,,,,,plural,FALSE,FALSE
ojibwaakide,0s - ind,ojibwaakide,/ojibwaakide-/,,singular_inanimate,,independent,,FALSE,FALSE
ojibwaakide,0s - conj,ojibwaakideg,/ojibwaakide-/,,singular_inanimate,,conjunct,,FALSE,FALSE
ojibwaakide,0s - ch-conj,wejibwaakideg,/ojibwaakide-/,,singular_inanimate,,changed_conjunct,,FALSE,FALSE
ojibwaakide,0s - aug - ind,ojibwaakidemagad,/ojibwaakide-/,,singular_inanimate,,independent,,FALSE,FALSE
bajiishkidooneni,1s - ind,nibajiishkidoonen,/bajiishkidooneni-/,,first_person_singular,,independent,,FALSE,FALSE
bajiishkidooneni,3s - ind,bajiishkidooneni,/bajiishkidooneni-/,,third_person_singular,,independent,,FALSE,FALSE
bajiishkidooneni,3s - conj,bajiishkidoonenid,/bajiishkidooneni-/,,third_person_singular,,conjunct,,FALSE,FALSE
bajiishkidooneni,3s - ch-conj,bejiishkidoonenid,/bajiishkidooneni-/,,third_person_singular,,changed_conjunct,,FALSE,FALSE
ojibogwaadan,1s - 0 - ind,indoojibogwaadaan,/ojibogwaad-/,,first_person_singular,inanimate_number_not_shown,independent,,FALSE,FALSE
ojibogwaadan,3s - 0s - ind,odoojibogwaadaan,/ojibogwaad-/,,third_person_singular,singular_inanimate,independent,,FALSE,FALSE
ojibogwaadan,3s - 0 - conj,ojibogwaadang,/ojibogwaad-/,,third_person_singular,inanimate_number_not_shown,conjunct,,FALSE,FALSE
ojibogwaadan,3s - 0 - ch-conj,wejibogwaadang,/ojibogwaad-/,,third_person_singular,inanimate_number_not_shown,changed_conjunct,,FALSE,FALSE
ojibogwaadan,2s - 0 - imp,ojibogwaadan,/ojibogwaad-/,,second_person_singular,inanimate_number_not_shown,imperative,,FALSE,FALSE
waanzhibiiyaa,0s - ind,waanzhibiiyaa,/waanzhibiiyaa-/,,singular_inanimate,,independent,,FALSE,FALSE
waanzhibiiyaa,0s - conj,waanzhibiiyaag,/waanzhibiiyaa-/,,singular_inanimate,,conjunct,,FALSE,FALSE
waanzhibiiyaa,0s - ch-conj,wayaanzhibiiyaag,/waanzhibiiyaa-/,,singular_inanimate,,changed_conjunct,,FALSE,FALSE
waanzhibiiyaa,0s - ind - aug,waanzhibiiyaamagad,/waanzhibiiyaa-/,,singular_inanimate,,independent,,FALSE,FALSE
miigaazoshki,1s - ind,nimiigaazoshk,/miigaazoshki-/,,first_person_singular,,independent,,FALSE,FALSE
miigaazoshki,3s - ind,miigaazoshki,/miigaazoshki-/,,third_person_singular,,independent,,FALSE,FALSE
miigaazoshki,3s - conj,miigaazoshkid,/miigaazoshki-/,,third_person_singular,,conjunct,,FALSE,FALSE
miigaazoshki,3s - ch-conj,maagaazoshkid,/miigaazoshki-/,,third_person_singular,,changed_conjunct,,FALSE,FALSE
zhishigagowe,1s - ind,inzhishigagowe,/zhishigagowe-/,,first_person_singular,,independent,,FALSE,FALSE
zhishigagowe,1s - ind,ninzhishigagowe,/zhishigagowe-/,,first_person_singular,,independent,,FALSE,FALSE
zhishigagowe,1s - ind,nizhishigagowe,/zhishigagowe-/,,first_person_singular,,independent,,FALSE,FALSE
zhishigagowe,3s - ind,zhishigagowe,/zhishigagowe-/,,third_person_singular,,independent,,FALSE,FALSE
zhishigagowe,3s - conj,zhishigagowed,/zhishigagowe-/,,third_person_singular,,conjunct,,FALSE,FALSE
zhishigagowe,3s - ch-conj,zheshigagowed,/zhishigagowe-/,,third_person_singular,,changed_conjunct,,FALSE,FALSE
dawibidoon,1s - 0s - ind,indawibidoon,/dawibid-/,,first_person_singular,singular_inanimate,independent,,FALSE,FALSE
dawibidoon,1s - 0s - ind,nindawibidoon,/dawibid-/,,first_person_singular,singular_inanimate,independent,,FALSE,FALSE
dawibidoon,1s - 0s - ind,nidawibidoon,/dawibid-/,,first_person_singular,singular_inanimate,independent,,FALSE,FALSE
dawibidoon,3s - 0s - ind,odawibidoon,/dawibid-/,,third_person_singular,singular_inanimate,independent,,FALSE,FALSE
dawibidoon,3s - 0 - conj,dawibidood,/dawibid-/,,third_person_singular,inanimate_number_not_shown,conjunct,,FALSE,FALSE
dawibidoon,3s - 0 - ch-conj,dewibidood,/dawibid-/,,third_person_singular,inanimate_number_not_shown,changed_conjunct,,FALSE,FALSE
dawibidoon,2s - 0 - imp,dawibidoon,/dawibid-/,,second_person_singular,inanimate_number_not_shown,imperative,,FALSE,FALSE
giichigobidoon,1s - 0s - ind,ingiichigobidoon,/giichigobid-/,,first_person_singular,singular_inanimate,independent,,FALSE,FALSE
giichigobidoon,1s - 0s - ind,ningiichigobidoon,/giichigobid-/,,first_person_singular,singular_inanimate,independent,,FALSE,FALSE
giichigobidoon,1s - 0s - ind,nigiichigobidoon,/giichigobid-/,,first_person_singular,singular_inanimate,independent,,FALSE,FALSE
giichigobidoon,3s - 0s - ind,ogiichigobidoon,/giichigobid-/,,third_person_singular,singular_inanimate,independent,,FALSE,FALSE
giichigobidoon,3s - 0 - conj,giichigobidood,/giichigobid-/,,third_person_singular,inanimate_number_not_shown,conjunct,,FALSE,FALSE
giichigobidoon,3s - 0 - ch-conj,gaachigobidood,/giichigobid-/,,third_person_singular,inanimate_number_not_shown,changed_conjunct,,FALSE,FALSE
giichigobidoon,2s - 0 - imp,giichigobidoon,/giichigobid-/,,second_person_singular,inanimate_number_not_shown,imperative,,FALSE,FALSE
wiikobidoon,1s - 0s - ind,niwiikobidoon,/wiikobid-/,,first_person_singular,singular_inanimate,independent,,FALSE,FALSE
wiikobidoon,3s - 0s - ind,owiikobidoon,/wiikobid-/,,third_person_singular,singular_inanimate,independent,,FALSE,FALSE
wiikobidoon,3s - 0 - conj,wiikobidood,/wiikobid-/,,third_person_singular,inanimate_number_not_shown,conjunct,,FALSE,FALSE
wiikobidoon,3s - 0 - ch-conj,waakobidood,/wiikobid-/,,third_person_singular,inanimate_number_not_shown,changed_conjunct,,FALSE,FALSE
wiikobidoon,2s - 3 - imp,wiikobidoon,/wiikobid-/,,second_person_singular,third_person_number_not_shown,imperative,,FALSE,FALSE
odaabii,1s - ind,indoodaabii,/odaabii-/,wawodaabii,first_person_singular,,independent,,FALSE,FALSE
odaabii,1s - ind,nindoodaabii,/odaabii-/,wawodaabii,first_person_singular,,independent,,FALSE,FALSE
odaabii,1s - ind,nidoodaabii,/odaabii-/,wawodaabii,first_person_singular,,independent,,FALSE,FALSE
odaabii,3s - ind,odaabii,/odaabii-/,wawodaabii,third_person_singular,,independent,,FALSE,FALSE
odaabii,3s - conj,odaabiid,/odaabii-/,wawodaabii,third_person_singular,,conjunct,,FALSE,FALSE
odaabii,3s - ch-conj,wedaabiid,/odaabii-/,wawodaabii,third_person_singular,,changed_conjunct,,FALSE,FALSE
wiidookawagenim,1s - 3s - ind,niwiidookawagenimaa,/wiidookawagenim-/,,first_person_singular,third_person_singular,independent,,FALSE,FALSE
wiidookawagenim,3s - 1s - ind,niwiidookawagenimig,/wiidookawagenim-/,,third_person_singular,first_person_singular,independent,,FALSE,FALSE
wiidookawagenim,1s - 2s - ind,giwiidookawagenimin,/wiidookawagenim-/,,first_person_singular,second_person_singular,independent,,FALSE,FALSE
wiidookawagenim,2s - 1s - ind,giwiidookawagenim,/wiidookawagenim-/,,second_person_singular,first_person_singular,independent,,FALSE,FALSE
wiidookawagenim,3s - 3' - ind,owiidookawagenimaan,/wiidookawagenim-/,,third_person_singular,third_person_obviative,independent,,FALSE,FALSE
wiidookawagenim,3s - 3' - conj,wiidookawagenimaad,/wiidookawagenim-/,,third_person_singular,third_person_obviative,conjunct,,FALSE,FALSE
aabiindaganaam,1s - 3s - ind,niyaabiindaganaamaa,/aabiindaganaam-/,,first_person_singular,third_person_singular,independent,,FALSE,FALSE
aabiindaganaam,3s - 3' - ind,odaabiindaganaamaan,/aabiindaganaam-/,,third_person_singular,third_person_obviative,independent,,FALSE,FALSE
aabiindaganaam,3s - 3' - conj,aabiindaganaamaad,/aabiindaganaam-/,,third_person_singular,third_person_obviative,conjunct,,FALSE,FALSE
aabiindaganaam,3s - 3' - ch-conj,ayaabiindaganaamaad,/aabiindaganaam-/,,third_person_singular,third_person_obviative,changed_conjunct,,FALSE,FALSE
aabiindaganaam,2s - 3 - imp,aabiindaganaam,/aabiindaganaam-/,,second_person_singular,third_person_number_not_shown,imperative,,FALSE,FALSE
wiikwa'ibaan,sg,wiikwa'ibaan,/wiikwa'ibaan-/,,,,,singular,FALSE,FALSE
wiikwa'ibaan,pl,wiikwa'ibaanan,/wiikwa'ibaan-/,,,,,plural,FALSE,FALSE
wiikwa'ibaan,dim,wiikwa'ibaanens,/wiikwa'ibaan-/,,,,,,TRUE,FALSE
wiikwa'ibaan,loc,wiikwa'ibaaning,/wiikwa'ibaan-/,,,,,,FALSE,TRUE
wiikwa'ibii,1s - ind,niwiikwa'ibii,/wiikwa'ibii-/,,first_person_singular,,independent,,FALSE,FALSE
wiikwa'ibii,3s - ind,wiikwa'ibii,/wiikwa'ibii-/,,third_person_singular,,independent,,FALSE,FALSE
wiikwa'ibii,3s - conj,wiikwa'ibiid,/wiikwa'ibii-/,,third_person_singular,,conjunct,,FALSE,FALSE
wiikwa'ibii,3s - ch-conj,waakwa'ibiid,/wiikwa'ibii-/,,third_person_singular,,changed_conjunct,,FALSE,FALSE
agosimaan,sg,agosimaan,/agosimaan-/,,,,,singular,FALSE,FALSE
agosimaan,pl,agosimaanan,/agosimaan-/,,,,,plural,FALSE,FALSE
agosimaan,dim,agosimaanens,/agosimaan-/,,,,,,TRUE,FALSE
agosimaan,loc,agosimaaning,/agosimaan-/,,,,,,FALSE,TRUE
mazhiiyaabideganaam,1s - 3s - ind,nimazhiiyaabideganaamaa,/mazhiiyaabideganaam-/,,first_person_singular,third_person_singular,independent,,FALSE,FALSE
mazhiiyaabideganaam,3s - 3' - ind,omazhiiyaabideganaamaan,/mazhiiyaabideganaam-/,,third_person_singular,third_person_obviative,independent,,FALSE,FALSE
mazhiiyaabideganaam,3s - 3' - conj,mazhiiyaabideganaamaad,/mazhiiyaabideganaam-/,,third_person_singular,third_person_obviative,conjunct,,FALSE,FALSE
mazhiiyaabideganaam,3s - 3' - ch-conj,mezhiiyaabideganaamaad,/mazhiiyaabideganaam-/,,third_person_singular,third_person_obviative,changed_conjunct,,FALSE,FALSE
bashanzhe',1s - 3s - ind,imbashanzhe'waa,/bashanzhe'w-/,,first_person_singular,third_person_singular,independent,,FALSE,FALSE
bashanzhe',1s - 3s - ind,nimbashanzhe'waa,/bashanzhe'w-/,,first_person_singular,third_person_singular,independent,,FALSE,FALSE
bashanzhe',1s - 3s - ind,nibashanzhe'waa,/bashanzhe'w-/,,first_person_singular,third_person_singular,independent,,FALSE,FALSE
bashanzhe',3s - 3' - ind,obashanzhe'waan,/bashanzhe'w-/,,third_person_singular,third_person_obviative,independent,,FALSE,FALSE
bashanzhe',3s - 3' - conj,bashanzhe'waad,/bashanzhe'w-/,,third_person_singular,third_person_obviative,conjunct,,FALSE,FALSE
bashanzhe',3s - 3' - ch-conj,beshanzhe'waad,/bashanzhe'w-/,,third_person_singular,third_person_obviative,changed_conjunct,,FALSE,FALSE
bashanzhe',2s - 3 - imp,bashanzhe',/bashanzhe'w-/,,second_person_singular,third_person_number_not_shown,imperative,,FALSE,FALSE
bashanzhe',2s - 3 - imp,bashanzhe'wi,/bashanzhe'w-/,,second_person_singular,third_person_number_not_shown,imperative,,FALSE,FALSE
zagataagan,sg,zagataagan,/zagataagan-/,,,,,singular,FALSE,FALSE
zagataagan,pl,zagataaganag,/zagataagan-/,,,,,plural,FALSE,FALSE
zagataagan,loc,zagataaganing,/zagataagan-/,,,,,,FALSE,TRUE
animoons,sg,animoons,/animoons-/,,,,,singular,FALSE,FALSE
animoons,pl,animoonsag,/animoons-/,,,,,plural,FALSE,FALSE
miinaande,0s - ind,miinaande,/miinaande-/,,singular_inanimate,,independent,,FALSE,FALSE
miinaande,0s - conj,miinaandeg,/miinaande-/,,singular_inanimate,,conjunct,,FALSE,FALSE
onjida,,onjida,,,,,,,FALSE,FALSE
zhooniyaa-mashkimod,sg,zhooniyaa-mashkimod,/zhooniyaa-mashkimod-/,,,,,singular,FALSE,FALSE
zhooniyaa-mashkimod,pl,zhooniyaa-mashkimodan,/zhooniyaa-mashkimod-/,,,,,plural,FALSE,FALSE
zhooniyaa-mashkimod,dim,zhooniyaa-mashkimodens,/zhooniyaa-mashkimod-/,,,,,,TRUE,FALSE
zhooniyaa-mashkimod,loc,zhooniyaa-mashkimodaang,/zhooniyaa-mashkimod-/,,,,,,FALSE,TRUE
mini,sg,mini,/miny-/,,,,,singular,FALSE,FALSE
gaandin,1s - 3s - ind,ingaandinaa,/gaandin-/,gaakaandinan,first_person_singular,third_person_singular,independent,,FALSE,FALSE
gaandin,1s - 3s - ind,ngaandinaa,/gaandin-/,gaakaandinan,first_person_singular,third_person_singular,independent,,FALSE,FALSE
gaandin,1s - 3s - ind,nigaandinaa,/gaandin-/,gaakaandinan,first_person_singular,third_person_singular,independent,,FALSE,FALSE
gaandin,3s - 3' - ind,ogaandinaan,/gaandin-/,gaakaandinan,third_person_singular,third_person_obviative,independent,,FALSE,FALSE
gaandin,3s - 3' - conj,gaandinaad,/gaandin-/,gaakaandinan,third_person_singular,third_person_obviative,conjunct,,FALSE,FALSE
gaandin,3s - 3' - ch-conj,gayaandinaad,/gaandin-/,gaakaandinan,third_person_singular,third_person_obviative,changed_conjunct,,FALSE,FALSE
gaandin,2s - 3 - imp,gaandin,/gaandin-/,gaakaandinan,second_person_singular,third_person_number_not_shown,imperative,,FALSE,FALSE
gaandakii'igan,sg,gaandakii'igan,/gaandakii'igan-/,,,,,singular,FALSE,FALSE
gaandakii'igan,pl,gaandakii'iganan,/gaandakii'igan-/,,,,,plural,FALSE,FALSE
atoon,1s - ind,indatoon,/at-/,ayatoonan,first_person_singular,,independent,,FALSE,FALSE
atoon,1s - ind,nindatoon,/at-/,ayatoonan,first_person_singular,,independent,,FALSE,FALSE
atoon,1s - ind,nidatoon,/at-/,ayatoonan,first_person_singular,,independent,,FALSE,FALSE
atoon,3s - 0s - ind,odatoon,/at-/,ayatoonan,third_person_singular,singular_inanimate,independent,,FALSE,FALSE
atoon,3s - 0 - conj,atood,/at-/,ayatoonan,third_person_singular,inanimate_number_not_shown,conjunct,,FALSE,FALSE
atoon,3s - 0 - ch-conj,etood,/at-/,ayatoonan,third_person_singular,inanimate_number_not_shown,changed_conjunct,,FALSE,FALSE
atoon,2s - 3 - ind,atoon,/at-/,ayatoonan,second_person_singular,third_person_number_not_shown,independent,,FALSE,FALSE
atoon,2p - 0 - imp,atooyok,/at-/,ayatoonan,2p,inanimate_number_not_shown,imperative,,FALSE,FALSE
atoon,2p - 0s - imp,atoodaa,/at-/,ayatoonan,2p,singular_inanimate,imperative,,FALSE,FALSE
nanaa'in,1s - 3s - ind,ninanaa'inaa,/nanaa'in-/,,first_person_singular,third_person_singular,independent,,FALSE,FALSE
nanaa'in,3s - 0s - ind,onanaa'inaan,/nanaa'in-/,,third_person_singular,singular_inanimate,independent,,FALSE,FALSE
nanaa'in,3s - 3' - conj,nanaa'inaad,/nanaa'in-/,,third_person_singular,third_person_obviative,conjunct,,FALSE,FALSE
nanaa'in,3s - 3' - ch-conj,nenaa'inaad,/nanaa'in-/,,third_person_singular,third_person_obviative,changed_conjunct,,FALSE,FALSE
nanaa'in,2s - 3 - imp,nanaa'in,/nanaa'in-/,,second_person_singular,third_person_number_not_shown,imperative,,FALSE,FALSE
biizikan,1s - 0s - ind,imbiizikaan,/biizik-/,baabiizikan,first_person_singular,singular_inanimate,independent,,FALSE,FALSE
biizikan,1s - 0s - ind,nimbiizikaan,/biizik-/,baabiizikan,first_person_singular,singular_inanimate,independent,,FALSE,FALSE
biizikan,1s - 0s - ind,nibiizikaan,/biizik-/,baabiizikan,first_person_singular,singular_inanimate,independent,,FALSE,FALSE
biizikan,3s - 0s - ind,obiizikaan,/biizik-/,baabiizikan,third_person_singular,singular_inanimate,independent,,FALSE,FALSE
biizikan,3s - 0 - conj,biizikang,/biizik-/,baabiizikan,third_person_singular,inanimate_number_not_shown,conjunct,,FALSE,FALSE
biizikan,3s - 0 - ch-conj,baazikang,/biizik-/,baabiizikan,third_person_singular,inanimate_number_not_shown,changed_conjunct,,FALSE,FALSE
biizikan,2s - 0 - imp,biizikan,/biizik-/,baabiizikan,second_person_singular,inanimate_number_not_shown,imperative,,FALSE,FALSE
aatawe'an,1s - 0s - ind,niyaatawe'aan,/aatawe'-/,,first_person_singular,singular_inanimate,independent,,FALSE,FALSE
aatawe'an,3s - 0s - ind,odaatawe'aan,/aatawe'-/,,third_person_singular,singular_inanimate,independent,,FALSE,FALSE
aatawe'an,3s - 0 - conj,aatawe'ang,/aatawe'-/,,third_person_singular,inanimate_number_not_shown,conjunct,,FALSE,FALSE
aatawe'an,2s - 0 - imp,aatawe'an,/aatawe'-/,,second_person_singular,inanimate_number_not_shown,imperative,,FALSE,FALSE
bigiike,1s - ind,nimbigiike,/bigiike-/,,first_person_singular,,independent,,FALSE,FALSE
bigiike,1s - ind,nibigiike,/bigiike-/,,first_person_singular,,independent,,FALSE,FALSE
bigiike,3s - ind,bigiike,/bigiike-/,,third_person_singular,,independent,,FALSE,FALSE
bigiike,3s - conj,bigiiked,/bigiike-/,,third_person_singular,,conjunct,,FALSE,FALSE
bigiike,3s - ch-conj,begiiked,/bigiike-/,,third_person_singular,,changed_conjunct,,FALSE,FALSE
giikaam,1s - 3s - ind,ningiikaamaa,/giikaam-/,gaagiikaam,first_person_singular,third_person_singular,independent,,FALSE,FALSE
giikaam,3s - 1s - ind,ningiikaamig,/giikaam-/,gaagiikaam,third_person_singular,first_person_singular,independent,,FALSE,FALSE
giikaam,1s - 2s - ind,gigiikaamin,/giikaam-/,gaagiikaam,first_person_singular,second_person_singular,independent,,FALSE,FALSE
giikaam,2s - 1s - ind,gigiikaam,/giikaam-/,gaagiikaam,second_person_singular,first_person_singular,independent,,FALSE,FALSE
giikaam,3s - 3' - ind,ogiikaamaan,/giikaam-/,gaagiikaam,third_person_singular,third_person_obviative,independent,,FALSE,FALSE
giikaam,3s - 3' - conj,giikaamaad,/giikaam-/,gaagiikaam,third_person_singular,third_person_obviative,conjunct,,FALSE,FALSE
giikaam,3s - 3' - ch-conj,gaakaamaad,/giikaam-/,gaagiikaam,third_person_singular,third_person_obviative,changed_conjunct,,FALSE,FALSE
giikaam,2s - 3 - imp,giikaam,/giikaam-/,gaagiikaam,second_person_singular,third_person_number_not_shown,imperative,,FALSE,FALSE
ikwe,sg,ikwe,/ikwew-/,,,,,singular,FALSE,FALSE
ikwe,dim,ikwens,/ikwew-/,,,,,,TRUE,FALSE
ikwe,pl,ikwewag,/ikwew-/,,,,,plural,FALSE,FALSE
ikwe,pej,ikwewish,/ikwew-/,,,,,,FALSE,FALSE
ogimaakwe,sg,ogimaakwe,/ogimaakwew-/,,,,,singular,FALSE,FALSE
ogimaakwe,pl,ogimaakweg,/ogimaakwew-/,,,,,plural,FALSE,FALSE
ogimaakwe,dim,ogimaakwens,/ogimaakwew-/,,,,,,TRUE,FALSE
gagwedwe,1s - ind,ingagwedwe,/gagwedwe-/,gagagadwe,first_person_singular,,independent,,FALSE,FALSE
gagwedwe,1s - ind,ningagwedwe,/gagwedwe-/,gagagadwe,first_person_singular,,independent,,FALSE,FALSE
gagwedwe,1s - ind,nigagwedwe,/gagwedwe-/,gagagadwe,first_person_singular,,independent,,FALSE,FALSE
gagwedwe,3s - ind,gagwedwe,/gagwedwe-/,gagagadwe,third_person_singular,,independent,,FALSE,FALSE
gagwedwe,3s - conj,gagwedwed,/gagwedwe-/,gagagadwe,third_person_singular,,conjunct,,FALSE,FALSE
gagwedwe,3s - ch-conj,gegwedwed,/gagwedwe-/,gagagadwe,third_person_singular,,changed_conjunct,,FALSE,FALSE
gagwedwe,2s - imp,gagwedwen,/gagwedwe-/,gagagadwe,second_person_singular,,imperative,,FALSE,FALSE
gagwejim,1s - 3s - ind,ingagwejimaa,/gagwejim-/,gagagwejim,first_person_singular,third_person_singular,independent,,FALSE,FALSE
gagwejim,1s - 3s - ind,ningagwejimaa,/gagwejim-/,gagagwejim,first_person_singular,third_person_singular,independent,,FALSE,FALSE
gagwejim,1s - 3s - ind,nigagwejimaa,/gagwejim-/,gagagwejim,first_person_singular,third_person_singular,independent,,FALSE,FALSE
gagwejim,3s - 3' - ind,ogagwejimaan,/gagwejim-/,gagagwejim,third_person_singular,third_person_obviative,independent,,FALSE,FALSE
gagwejim,3s - 3' - conj,gagwejimaad,/gagwejim-/,gagagwejim,third_person_singular,third_person_obviative,conjunct,,FALSE,FALSE
gagwejim,3s - 3' - ch-conj,gegwejimaad,/gagwejim-/,gagagwejim,third_person_singular,third_person_obviative,changed_conjunct,,FALSE,FALSE
gagwejim,2s - 3 - imp,gagwejim,/gagwejim-/,gagagwejim,second_person_singular,third_person_number_not_shown,imperative,,FALSE,FALSE
dadaatabii,1s - ind,indadaatabii,/dadaatabii-/,,first_person_singular,,independent,,FALSE,FALSE
dadaatabii,1s - ind,nindadaatabii,/dadaatabii-/,,first_person_singular,,independent,,FALSE,FALSE
dadaatabii,1s - ind,nidadaatabii,/dadaatabii-/,,first_person_singular,,independent,,FALSE,FALSE
dadaatabii,3s - ind,dadaatabii,/dadaatabii-/,,third_person_singular,,independent,,FALSE,FALSE
dadaatabii,3s - conj,dadaatabiid,/dadaatabii-/,,third_person_singular,,conjunct,,FALSE,FALSE
dadaatabii,3s - ch-conj,dedaatabiid,/dadaatabii-/,,third_person_singular,,changed_conjunct,,FALSE,FALSE
wewiib,,wewiib,,,,,,,FALSE,FALSE
bangan,0s - ind,bangan,/bangan-/,,singular_inanimate,,independent,,FALSE,FALSE
bangan,0s - conj,bangang,/bangan-/,,singular_inanimate,,conjunct,,FALSE,FALSE
bangan,0s - ch-conj,bengang,/bangan-/,,singular_inanimate,,changed_conjunct,,FALSE,FALSE
bizaan,,bizaan,,,,,,,FALSE,FALSE
bizaan,,bizaan igo,,,,,,,FALSE,FALSE
gaaway,sg,gaaway,/gaaway-/,,,,,singular,FALSE,FALSE
gaaway,pl,gaawayag,/gaaway-/,,,,,plural,FALSE,FALSE
maawandoogwaason,sg,maawandoogwaason,/maawandoogwaason-/,,,,,singular,FALSE,FALSE
maawandoogwaason,pl,maawandoogwaasonan,/maawandoogwaason-/,,,,,plural,FALSE,FALSE
maawandoogwaason,dim,maawandoogwaasonens,/maawandoogwaason-/,,,,,,TRUE,FALSE
maawandoogwaason,loc,maawandoogwaasoning,/maawandoogwaason-/,,,,,,FALSE,TRUE
booni',1s - 3s - ind,imbooni'aa,/booni'-/,,first_person_singular,third_person_singular,independent,,FALSE,FALSE
booni',1s - 3s - ind,nimbooni'aa,/booni'-/,,first_person_singular,third_person_singular,independent,,FALSE,FALSE
booni',1s - 3s - ind,nibooni'aa,/booni'-/,,first_person_singular,third_person_singular,independent,,FALSE,FALSE
booni',3s - 3' - ind,obooni'aan,/booni'-/,,third_person_singular,third_person_obviative,independent,,FALSE,FALSE
booni',3s - 3' - conj,booni'aad,/booni'-/,,third_person_singular,third_person_obviative,conjunct,,FALSE,FALSE
booni',3s - 3' - ch-conj,bwaani'aad,/booni'-/,,third_person_singular,third_person_obviative,changed_conjunct,,FALSE,FALSE
booni',2s - 3 - imp,booni',/booni'-/,,second_person_singular,third_person_number_not_shown,imperative,,FALSE,FALSE
jiichiibishkaa,1s - ind,ninjiichiibishkaa,/jiichiibishkaa-/,,first_person_singular,,independent,,FALSE,FALSE
jiichiibishkaa,3s - ind,jiichiibishkaa,/jiichiibishkaa-/,,third_person_singular,,independent,,FALSE,FALSE
jiichiibishkaa,3s - conj,jiichiibishkaad,/jiichiibishkaa-/,,third_person_singular,,conjunct,,FALSE,FALSE
jiichiibishkaa,3s - ch-conj,jaachiibishkaad,/jiichiibishkaa-/,,third_person_singular,,changed_conjunct,,FALSE,FALSE
inootaw,1s - 3s - ind,indinootawaa,/inootaw-/,,first_person_singular,third_person_singular,independent,,FALSE,FALSE
inootaw,1s - 3s - ind,nindinootawaa,/inootaw-/,,first_person_singular,third_person_singular,independent,,FALSE,FALSE
inootaw,1s - 3s - ind,nidinootawaa,/inootaw-/,,first_person_singular,third_person_singular,independent,,FALSE,FALSE
inootaw,3s - 3' - ind,odinootawaan,/inootaw-/,,third_person_singular,third_person_obviative,independent,,FALSE,FALSE
inootaw,3s - 3' - conj,inootawaad,/inootaw-/,,third_person_singular,third_person_obviative,conjunct,,FALSE,FALSE
inootaw,3s - 3' - ch-conj,enootawaad,/inootaw-/,,third_person_singular,third_person_obviative,changed_conjunct,,FALSE,FALSE
inootaw,2s - 3 - imp,inootaw,/inootaw-/,,second_person_singular,third_person_number_not_shown,imperative,,FALSE,FALSE
waabooz,sg,waabooz,/waaboozw-/,,,,,singular,FALSE,FALSE
waabooz,pl,waaboozoog,/waaboozw-/,,,,,plural,FALSE,FALSE
waabooz,dim,waaboozoons,/waaboozw-/,,,,,,TRUE,FALSE
waabooz,pej,waaboozosh,/waaboozw-/,,,,,,FALSE,FALSE
waaboozwayaan,sg,waaboozwayaan,/waaboozwayaan-/,,,,,singular,FALSE,FALSE
waaboozwayaan,pl,waaboozwayaanag,/waaboozwayaan-/,,,,,plural,FALSE,FALSE
waaboozwayaan,dim,waaboozwayaanens,/waaboozwayaan-/,,,,,,TRUE,FALSE
waaboozwaaboo,sg,waaboozwaaboo,/waaboozwaaboow-/,,,,,singular,FALSE,FALSE
waaboozwaaboo,loc,waaboozwaaboong,/waaboozwaaboow-/,,,,,,FALSE,TRUE
esiban,sg,esiban,/esiban-/,,,,,singular,FALSE,FALSE
esiban,pl,esibanag,/esiban-/,,,,,plural,FALSE,FALSE
esiban,dim,esibanens,/esiban-/,,,,,,TRUE,FALSE
esiban,pej,esibanish,/esiban-/,,,,,,FALSE,FALSE
gagwejikazh,1s - 3s - ind,ingagwejikanaa,/gagwejikaN-/,,first_person_singular,third_person_singular,independent,,FALSE,FALSE
gagwejikazh,1s - 3s - ind,ningagwejikanaa,/gagwejikaN-/,,first_person_singular,third_person_singular,independent,,FALSE,FALSE
gagwejikazh,1s - 3s - ind,nigagwejikanaa,/gagwejikaN-/,,first_person_singular,third_person_singular,independent,,FALSE,FALSE
gagwejikazh,3s - 3' - ind,ogagwejikanaan,/gagwejikaN-/,,third_person_singular,third_person_obviative,independent,,FALSE,FALSE
gagwejikazh,3s - 3' - conj,gagwejikanaad,/gagwejikaN-/,,third_person_singular,third_person_obviative,conjunct,,FALSE,FALSE
gagwejikazh,3s - 3' - ch-conj,gegwejikanaad,/gagwejikaN-/,,third_person_singular,third_person_obviative,changed_conjunct,,FALSE,FALSE
gagwejikazh,2s - 3 - imp,gagwejikazh,/gagwejikaN-/,,second_person_singular,third_person_number_not_shown,imperative,,FALSE,FALSE
gagwejikada'odiwin,sg,gagwejikada'odiwin,/gagwejikada'odiwin-/,,,,,singular,FALSE,FALSE
gagwejikada'odiwin,pl,gagwejikada'odiwinan,/gagwejikada'odiwin-/,,,,,plural,FALSE,FALSE
agoojiwanaanaak,sg,agoojiwanaanaak,/agoojiwanaanaakw-/,,,,,singular,FALSE,FALSE
agoojiwanaanaak,pl,agoojiwanaanaakoon,/agoojiwanaanaakw-/,,,,,plural,FALSE,FALSE
agoojiwanaanaak,dim,agoojiwanaanaakoons,/agoojiwanaanaakw-/,,,,,,TRUE,FALSE
agoojiwanaanaak,loc,agoojiwanaanaakong,/agoojiwanaanaakw-/,,,,,,FALSE,TRUE
ombiigweweshin,1s - ind,indoombiigweweshin,/ombiigweweshin-/,,first_person_singular,,independent,,FALSE,FALSE
ombiigweweshin,3s - ind,ombiigweweshin,/ombiigweweshin-/,,third_person_singular,,independent,,FALSE,FALSE
ombiigweweshin,3s - conj,ombiigweweshing,/ombiigweweshin-/,,third_person_singular,,conjunct,,FALSE,FALSE
ombiigweweshin,3s - ch-conj,wembiigweweshing,/ombiigweweshin-/,,third_person_singular,,changed_conjunct,,FALSE,FALSE
waaseyaa,0s - ind,waaseyaa,/waaseyaa-/,,singular_inanimate,,independent,,FALSE,FALSE
waaseyaa,0s - conj,waaseyaag,/waaseyaa-/,,singular_inanimate,,conjunct,,FALSE,FALSE
waaseyaa,0s - ch-conj,wayaaseyaag,/waaseyaa-/,,singular_inanimate,,changed_conjunct,,FALSE,FALSE
waaseyaa,0s - ind - aug,waaseyaamagad,/waaseyaa-/,,singular_inanimate,,independent,,FALSE,FALSE
bizindamowin,sg,bizindamowin,/bizindamowin-/,,,,,singular,FALSE,FALSE
bizindamowin,pl,bizindamowinan,/bizindamowin-/,,,,,plural,FALSE,FALSE
wiisagi-jiisens,sg,wiisagi-jiisens,/wiisagi-jiisens-/,,,,,singular,FALSE,FALSE
wiisagi-jiisens,pl,wiisagi-jiisensan,/wiisagi-jiisens-/,,,,,plural,FALSE,FALSE
abanzh,sg,abanzh,/abanzhy-/,,,,,singular,FALSE,FALSE
abanzh,pl,abanzhiin,/abanzhy-/,,,,,plural,FALSE,FALSE
abanzh,dim,abanzhiins,/abanzhy-/,,,,,,TRUE,FALSE
abanzh,loc,abanzhiing,/abanzhy-/,,,,,,FALSE,TRUE
abanzh,1s - 0s - pos,indabanzh,/abanzhy-/,,first_person_singular,singular_inanimate,,,FALSE,FALSE
abanzh,1s - 0s - pos,nindabanzh,/abanzhy-/,,first_person_singular,singular_inanimate,,,FALSE,FALSE
abanzh,1s - 0s - pos,nidabanzh,/abanzhy-/,,first_person_singular,singular_inanimate,,,FALSE,FALSE
bagiwayaanish,sg,bagiwayaanish,/bagiwayaanish-/,,,,,singular,FALSE,FALSE
bagiwayaanish,pl,bagiwayaanishan,/bagiwayaanish-/,,,,,plural,FALSE,FALSE
bagiwayaanish,dim,bagiwayaanishens,/bagiwayaanish-/,,,,,,TRUE,FALSE
bagiwayaanish,loc,bagiwayaanishing,/bagiwayaanish-/,,,,,,FALSE,TRUE
mamaangibiisaa,0s - ind,mamaangibiisaa,/mamaangibiisaa-/,,singular_inanimate,,independent,,FALSE,FALSE
mamaangibiisaa,0s - conj,mamaangibiisaag,/mamaangibiisaa-/,,singular_inanimate,,conjunct,,FALSE,FALSE
gimiwan,0s - ind,gimiwan,/gimiwan-/,gagimiwan,singular_inanimate,,independent,,FALSE,FALSE
gimiwan,0s - conj,gimiwang,/gimiwan-/,gagimiwan,singular_inanimate,,conjunct,,FALSE,FALSE
gimiwan,0s - ch-conj,gemiwang,/gimiwan-/,gagimiwan,singular_inanimate,,changed_conjunct,,FALSE,FALSE
nagweyaab,sg,nagweyaab,/nagweyaabiin-/,,,,,singular,FALSE,FALSE
nagweyaab,pl,nagweyaabiin,/nagweyaabiin-/,,,,,plural,FALSE,FALSE
nagweyaab,loc,nagweyaabiing,/nagweyaabiin-/,,,,,,FALSE,TRUE
nagweyaab,dim,nagweyaabiins,/nagweyaabiin-/,,,,,,TRUE,FALSE
gimiwanaanakwad,sg,gimiwanaanakwad,/gimiwanaanakwadw-/,,,,,singular,FALSE,FALSE
gimiwanaanakwad,pl,gimiwanaanakwadoon,/gimiwanaanakwadw-/,,,,,plural,FALSE,FALSE
gimiwanoowayaan,sg,gimiwanoowayaan,/gimiwanoowayaan-/,,,,,singular,FALSE,FALSE
gimiwanoowayaan,pl,gimiwanoowayaanan,/gimiwanoowayaan-/,,,,,plural,FALSE,FALSE
gimiwanoowayaan,dim,gimiwanoowayaanens,/gimiwanoowayaan-/,,,,,,TRUE,FALSE
gimiwanoowayaan,loc,gimiwanoowayaaning,/gimiwanoowayaan-/,,,,,,FALSE,TRUE
ombin,1s - 3s - ind,indoombinaa,/ombin-/,,first_person_singular,third_person_singular,independent,,FALSE,FALSE
ombin,1s - 3s - ind,nindoombinaa,/ombin-/,,first_person_singular,third_person_singular,independent,,FALSE,FALSE
ombin,1s - 3s - ind,nidoombinaa,/ombin-/,,first_person_singular,third_person_singular,independent,,FALSE,FALSE
ombin,3s - 3' - ind,odoombinaan,/ombin-/,,third_person_singular,third_person_obviative,independent,,FALSE,FALSE
ombin,3s - 3' - conj,ombinaad,/ombin-/,,third_person_singular,third_person_obviative,conjunct,,FALSE,FALSE
ombin,3s - 3' - ch-conj,wembinaad,/ombin-/,,third_person_singular,third_person_obviative,changed_conjunct,,FALSE,FALSE
ombin,2s - 3 - imp,ombin,/ombin-/,,second_person_singular,third_person_number_not_shown,imperative,,FALSE,FALSE
nitaawigi',1s - 3s - ind,ninitaawigi'aa,/nitaawigi'-/,,first_person_singular,third_person_singular,independent,,FALSE,FALSE
nitaawigi',3s - 3' - ind,onitaawigi'aan,/nitaawigi'-/,,third_person_singular,third_person_obviative,independent,,FALSE,FALSE
nitaawigi',3s - 3' - conj,nitaawigi'aad,/nitaawigi'-/,,third_person_singular,third_person_obviative,conjunct,,FALSE,FALSE
nitaawigi',3s - 3' - ch-conj,netaawigi'aad,/nitaawigi'-/,,third_person_singular,third_person_obviative,changed_conjunct,,FALSE,FALSE
nitaawigi',2s - 3 - imp,nitaawigi',/nitaawigi'-/,,second_person_singular,third_person_number_not_shown,imperative,,FALSE,FALSE
zhoominens,sg,zhoominens,/zhoominens-/,,,,,singular,FALSE,FALSE
zhoominens,pl,zhoominensan,/zhoominens-/,,,,,plural,FALSE,FALSE
binaakwe'igan,sg,binaakwe'igan,/binaakwe'igan-/,,,,,singular,FALSE,FALSE
binaakwe'igan,pl,binaakwe'iganan,/binaakwe'igan-/,,,,,plural,FALSE,FALSE
binaakwe'igan,dim,binaakwe'igaans,/binaakwe'igan-/,,,,,,TRUE,FALSE
binaakwe'igan,loc,binaakwe'iganing,/binaakwe'igan-/,,,,,,FALSE,TRUE
zaatemaagozi,3s - ind,zaatemaagozi,/zaatemaagozi-/,,third_person_singular,,independent,,FALSE,FALSE
zaatemaagozi,3s - conj,zaatemaagozid,/zaatemaagozi-/,,third_person_singular,,conjunct,,FALSE,FALSE
zaatemaagozi,3s - ch-conj,zayaatemaagozid,/zaatemaagozi-/,,third_person_singular,,changed_conjunct,,FALSE,FALSE
apiitendaagwad,3s - ind,apiitendaagwad,/apiitendaagwad-/,,third_person_singular,,independent,,FALSE,FALSE
apiitendaagwad,0s - conj,apiitendaagwak,/apiitendaagwad-/,,singular_inanimate,,conjunct,,FALSE,FALSE
apiitendaagwad,0s - ch-conj,epiitendaagwak,/apiitendaagwad-/,,singular_inanimate,,changed_conjunct,,FALSE,FALSE
baawitig,sg,baawitig,/baawitigw-/,,,,,singular,FALSE,FALSE
baawitig,pl,baawitigoon,/baawitigw-/,,,,,plural,FALSE,FALSE
baawitig,loc,baawitigong,/baawitigw-/,,,,,,FALSE,TRUE
binesi,sg,binesi,/binesiw-/,,,,,singular,FALSE,FALSE
binesi,pl,binesiwag,/binesiw-/,,,,,plural,FALSE,FALSE
miskomin,sg,miskomin,/miskomin-/,,,,,singular,FALSE,FALSE
miskomin,pl,miskominag,/miskomin-/,,,,,plural,FALSE,FALSE
miskomin,dim,miskominens,/miskomin-/,,,,,,TRUE,FALSE
miskomin,loc,miskomining,/miskomin-/,,,,,,FALSE,TRUE
miskominaganzh,sg,miskominaganzh,/miskominaganzhy-/,,,,,singular,FALSE,FALSE
miskominaganzh,pl,miskominaganzhiig,/miskominaganzhy-/,,,,,plural,FALSE,FALSE
indawaaj,,indawaaj,,,,,,,FALSE,FALSE
ashandiwin,sg,ashandiwin,/ashandiwin-/,,,,,singular,FALSE,FALSE
ashandiwin,pl,ashandiwinan,/ashandiwin-/,,,,,plural,FALSE,FALSE
zhiishiigwan,sg,zhiishiigwan,/zhiishiigwan-/,,,,,singular,FALSE,FALSE
zhiishiigwan,pl,zhiishiigwanag,/zhiishiigwan-/,,,,,plural,FALSE,FALSE
zhiishiigwan,dim,zhiishiigwaans,/zhiishiigwan-/,,,,,,TRUE,FALSE
zhiishiigwan,loc,zhiishiigwaning,/zhiishiigwan-/,,,,,,FALSE,TRUE
zhinawisin,0s - ind,zhinawisin,/zhinawisin-/,,singular_inanimate,,independent,,FALSE,FALSE
zhinawisin,0s - conj,zhinawising,/zhinawisin-/,,singular_inanimate,,conjunct,,FALSE,FALSE
zhinawisin,0s - ch-conj,zhenawising,/zhinawisin-/,,singular_inanimate,,changed_conjunct,,FALSE,FALSE
zhinawisidoon,1s - 0s - ind,nizhinawisidoon,/zhinawisid-/,,first_person_singular,singular_inanimate,independent,,FALSE,FALSE
zhinawisidoon,3s - 0s - ind,ozhinawisidoon,/zhinawisid-/,,third_person_singular,singular_inanimate,independent,,FALSE,FALSE
zhinawisidoon,3s - 0 - conj,zhinawisidood,/zhinawisid-/,,third_person_singular,inanimate_number_not_shown,conjunct,,FALSE,FALSE
zhinawisidoon,3s - 0 - ch-conj,zhenawisidood,/zhinawisid-/,,third_person_singular,inanimate_number_not_shown,changed_conjunct,,FALSE,FALSE
zhinawisidoon,2s - 0 - imp,zhinawisidoon,/zhinawisid-/,,second_person_singular,inanimate_number_not_shown,imperative,,FALSE,FALSE
zhiishiigwe,sg,zhiishiigwe,/zhiishiigwew-/,,,,,singular,FALSE,FALSE
zhiishiigwe,pl,zhiishiigweg,/zhiishiigwew-/,,,,,plural,FALSE,FALSE
zhiishiigwe,dim,zhiishiigwens,/zhiishiigwew-/,,,,,,TRUE,FALSE
gaagaagi,sg,gaagaagi,/gaagaagiw-/,,,,,singular,FALSE,FALSE
gaagaagi,pl,gaagaagiwag,/gaagaagiw-/,,,,,plural,FALSE,FALSE
gaagaagi,dim,gaagaagiins,/gaagaagiw-/,,,,,,TRUE,FALSE
ashkiigin,sg,ashkiigin,/ashkiiginw-/,,,,,singular,FALSE,FALSE
ashkiigin,pl,ashkiiginoon,/ashkiiginw-/,,,,,plural,FALSE,FALSE
gaashkibaajigan,sg,gaashkibaajigan,/gaashkibaajigan-/,,,,,singular,FALSE,FALSE
gaashkibaajigan,pl,gaashkibaajiganan,/gaashkibaajigan-/,,,,,plural,FALSE,FALSE
gaashkibaajigan,dim,gaashkibaajigaans,/gaashkibaajigan-/,,,,,,TRUE,FALSE
gaashkibaajigan,loc,gaashkibaajiganing,/gaashkibaajigan-/,,,,,,FALSE,TRUE
odish,1s - 3s - ind,indoodisaa,/odiS-/,,first_person_singular,third_person_singular,independent,,FALSE,FALSE
odish,1s - 3s - ind,nindoodisaa,/odiS-/,,first_person_singular,third_person_singular,independent,,FALSE,FALSE
odish,1s - 3s - ind,nidoodisaa,/odiS-/,,first_person_singular,third_person_singular,independent,,FALSE,FALSE
odish,3s - 3' - ind,odoodisaan,/odiS-/,,third_person_singular,third_person_obviative,independent,,FALSE,FALSE
odish,3s - 3' - conj,odisaad,/odiS-/,,third_person_singular,third_person_obviative,conjunct,,FALSE,FALSE
odish,3s - 3' - ch-conj,wedisaad,/odiS-/,,third_person_singular,third_person_obviative,changed_conjunct,,FALSE,FALSE
odish,2s - 3 - imp,odish,/odiS-/,,second_person_singular,third_person_number_not_shown,imperative,,FALSE,FALSE
naajiweba'igan,sg,naajiweba'igan,/naajiweba'igan-/,,,,,singular,FALSE,FALSE
naajiweba'igan,pl,naajiweba'iganan,/naajiweba'igan-/,,,,,plural,FALSE,FALSE
agindan,1s - 0s - ind,indagindaan,/agind-/,ayagind,first_person_singular,singular_inanimate,independent,,FALSE,FALSE
agindan,1s - 0s - ind,nindagindaan,/agind-/,ayagind,first_person_singular,singular_inanimate,independent,,FALSE,FALSE
agindan,1s - 0s - ind,nidagindaan,/agind-/,ayagind,first_person_singular,singular_inanimate,independent,,FALSE,FALSE
agindan,3s - 0s - ind,odagindaan,/agind-/,ayagind,third_person_singular,singular_inanimate,independent,,FALSE,FALSE
agindan,3s - 0 - conj,agindang,/agind-/,ayagind,third_person_singular,inanimate_number_not_shown,conjunct,,FALSE,FALSE
agindan,3s - 0 - ch-conj,egindang,/agind-/,ayagind,third_person_singular,inanimate_number_not_shown,changed_conjunct,,FALSE,FALSE
agindan,2s - 0 - imp,agindan,/agind-/,ayagind,second_person_singular,inanimate_number_not_shown,imperative,,FALSE,FALSE
agindaaso,1s - ind,indagindaas,/agindaaso-/,ayagindaaso,first_person_singular,,independent,,FALSE,FALSE
agindaaso,1s - ind,nindagindaas,/agindaaso-/,ayagindaaso,first_person_singular,,independent,,FALSE,FALSE
agindaaso,1s - ind,nidagindaas,/agindaaso-/,ayagindaaso,first_person_singular,,independent,,FALSE,FALSE
agindaaso,3s - ind,agindaaso,/agindaaso-/,ayagindaaso,third_person_singular,,independent,,FALSE,FALSE
agindaaso,3s - conj,agindaasod,/agindaaso-/,ayagindaaso,third_person_singular,,conjunct,,FALSE,FALSE
agindaaso,3s - ch-conj,egindaasod,/agindaaso-/,ayagindaaso,third_person_singular,,changed_conjunct,,FALSE,FALSE
ashwii,1s - ind,indashwii,/ashwii-/,,first_person_singular,,independent,,FALSE,FALSE
ashwii,3s - ind,ashwii,/ashwii-/,,third_person_singular,,independent,,FALSE,FALSE
ashwii,3s - conj,ashwiid,/ashwii-/,,third_person_singular,,conjunct,,FALSE,FALSE
ashwii,3s - ch-conj,eshwiid,/ashwii-/,,third_person_singular,,changed_conjunct,,FALSE,FALSE
ashwii,2s - imp,ashwiin,/ashwii-/,,second_person_singular,,imperative,,FALSE,FALSE
maaminonendan,1s - 0s - ind,nimaaminonendaan,/maaminonend-/,,first_person_singular,singular_inanimate,independent,,FALSE,FALSE
maaminonendan,3s - 0s - ind,omaaminonendaan,/maaminonend-/,,third_person_singular,singular_inanimate,independent,,FALSE,FALSE
maaminonendan,3s - 0 - conj,maaminonendang,/maaminonend-/,,third_person_singular,inanimate_number_not_shown,conjunct,,FALSE,FALSE
maaminonendan,3s - 0 - part,mayaaminonendang,/maaminonend-/,,third_person_singular,inanimate_number_not_shown,participle,,FALSE,FALSE
maaminonendan,2s - 0 - imp,maaminonendan,/maaminonend-/,,second_person_singular,inanimate_number_not_shown,imperative,,FALSE,FALSE
geget,,geget,,,,,,,FALSE,FALSE
indiy,sg,indiy,/=diy-/,,,,,singular,FALSE,FALSE
indiy,dim,indiyens,/=diy-/,,,,,,TRUE,FALSE
indiy,loc,indiyaang,/=diy-/,,,,,,FALSE,TRUE
indiy,pej,indiyaash,/=diy-/,,,,,,FALSE,FALSE
onji-,ch-conj,wenji-,,,,,changed_conjunct,,FALSE,FALSE
gwaashkwesin,0s - ind,gwaashkwesin,/gwaashkwesin-/,gwaashkwaashkwesin,singular_inanimate,,independent,,FALSE,FALSE
gwaashkwesin,0s - conj,gwaashkwesing,/gwaashkwesin-/,gwaashkwaashkwesin,singular_inanimate,,conjunct,,FALSE,FALSE
gwaashkwesin,0s - ch-conj,gwayaashkwesing,/gwaashkwesin-/,gwaashkwaashkwesin,singular_inanimate,,changed_conjunct,,FALSE,FALSE
miiwi',1s - 3s - ind,nimiiwi'aa,/miiwi'-/,,first_person_singular,third_person_singular,independent,,FALSE,FALSE
miiwi',3s - 3' - ind,omiiwi'aan,/miiwi'-/,,third_person_singular,third_person_obviative,independent,,FALSE,FALSE
miiwi',3s - 3' - conj,miiwi'aad,/miiwi'-/,,third_person_singular,third_person_obviative,conjunct,,FALSE,FALSE
miiwi',3s - 3' - ch-conj,maawi'aad,/miiwi'-/,,third_person_singular,third_person_obviative,changed_conjunct,,FALSE,FALSE
miiwi',2s - 3 - imp,miiwi',/miiwi'-/,,second_person_singular,third_person_number_not_shown,imperative,,FALSE,FALSE
mikwendam,1s - ind,nimikwendam,/mikwend+am-/,,first_person_singular,,independent,,FALSE,FALSE
mikwendam,3s - ind,mikwendam,/mikwend+am-/,,third_person_singular,,independent,,FALSE,FALSE
mikwendam,3s - conj,mikwendang,/mikwend+am-/,,third_person_singular,,conjunct,,FALSE,FALSE
mikwendam,3s - ch-conj,mekwendang,/mikwend+am-/,,third_person_singular,,changed_conjunct,,FALSE,FALSE
iskaabii,0s - ind,iskaabii,/iskaabii-/,,singular_inanimate,,independent,,FALSE,FALSE
iskaabii,0s - conj,iskaabiig,/iskaabii-/,,singular_inanimate,,conjunct,,FALSE,FALSE
iskaabii,0s - ch-conj,eskaabiig,/iskaabii-/,,singular_inanimate,,changed_conjunct,,FALSE,FALSE
bijiinag,,bijiinag,,,,,,,FALSE,FALSE
nisidawinan,1s - 0s - ind,ninisidawinaan,/nisidawin-/,nanisidawinan,first_person_singular,singular_inanimate,independent,,FALSE,FALSE
nisidawinan,3s - 0s - ind,onisidawinaan,/nisidawin-/,nanisidawinan,third_person_singular,singular_inanimate,independent,,FALSE,FALSE
nisidawinan,3s - 0 - conj,nisidawinang,/nisidawin-/,nanisidawinan,third_person_singular,inanimate_number_not_shown,conjunct,,FALSE,FALSE
nisidawinan,3s - 0 - ch-conj,nesidawinang,/nisidawin-/,nanisidawinan,third_person_singular,inanimate_number_not_shown,changed_conjunct,,FALSE,FALSE
nisidawinan,2s - 0 - imp,nisidawinan,/nisidawin-/,nanisidawinan,second_person_singular,inanimate_number_not_shown,imperative,,FALSE,FALSE
mikwendam,1s - ind,nimikwendam,/mikwend+am-/,,first_person_singular,,independent,,FALSE,FALSE
mikwendam,3s - ind,mikwendam,/mikwend+am-/,,third_person_singular,,independent,,FALSE,FALSE
mikwendam,3s - conj,mikwendang,/mikwend+am-/,,third_person_singular,,conjunct,,FALSE,FALSE
mikwendam,3s - ch-conj,mekwendang,/mikwend+am-/,,third_person_singular,,changed_conjunct,,FALSE,FALSE
aazhawewesidoon,1s - 0s - ind,nindaazhawewesidoon,/aazhawewesid-/,,first_person_singular,singular_inanimate,independent,,FALSE,FALSE
aazhawewesidoon,3s - 0s - ind,odaazhawewewesidoon,/aazhawewesid-/,,third_person_singular,singular_inanimate,independent,,FALSE,FALSE
aazhawewesidoon,3s - 0 - conj,aazhawewewesidood,/aazhawewesid-/,,third_person_singular,inanimate_number_not_shown,conjunct,,FALSE,FALSE
aazhawewesidoon,2s - 0 - imp,aazhawewewesidoon,/aazhawewesid-/,,second_person_singular,inanimate_number_not_shown,imperative,,FALSE,FALSE
gaagiigidoo-makakoons,sg,gaagiigidoo-makakoons,/gaagiigidoo-makakoons-/,,,,,singular,FALSE,FALSE
gaagiigidoo-makakoons,pl,gaagiigidoo-makakoonsan,/gaagiigidoo-makakoons-/,,,,,plural,FALSE,FALSE
gaagiigidoo-makakoons,loc,gaagiigidoo-makakoonsing,/gaagiigidoo-makakoons-/,,,,,,FALSE,TRUE
aazhawewesijigan,sg,aazhawewesijigan,/aazhawewesijigan-/,,,,,singular,FALSE,FALSE
aazhawewesijigan,pl,aazhawewesijiganan,/aazhawewesijigan-/,,,,,plural,FALSE,FALSE
nasanaamo,1s - ind,ninasanaam,/nasanaamo-/,,first_person_singular,,independent,,FALSE,FALSE
nasanaamo,3s - ind,nasanaamo,/nasanaamo-/,,third_person_singular,,independent,,FALSE,FALSE
nasanaamo,3s - conj,nasanaamod,/nasanaamo-/,,third_person_singular,,conjunct,,FALSE,FALSE
nasanaamo,3s - ch-conj,nesanaamod,/nasanaamo-/,,third_person_singular,,changed_conjunct,,FALSE,FALSE
noojimo,1s - ind,ninoojim,/noojimo-/,naanoojimo,first_person_singular,,independent,,FALSE,FALSE
noojimo,3s - ind,noojimo,/noojimo-/,naanoojimo,third_person_singular,,independent,,FALSE,FALSE
noojimo,3s - conj,noojimod,/noojimo-/,naanoojimo,third_person_singular,,conjunct,,FALSE,FALSE
noojimo,3s - ch-conj,nwaajimod,/noojimo-/,naanoojimo,third_person_singular,,changed_conjunct,,FALSE,FALSE
odaminoowigamig,sg,odaminoowigamig,/odaminoowigamigw-/,,,,,singular,FALSE,FALSE
odaminoowigamig,pl,odaminoowigamigoon,/odaminoowigamigw-/,,,,,plural,FALSE,FALSE
odaminoowigamig,dim,odaminoowigamigoons,/odaminoowigamigw-/,,,,,,TRUE,FALSE
odaminoowigamig,loc,odaminoowigamigong,/odaminoowigamigw-/,,,,,,FALSE,TRUE
miskwaawaak,sg,miskwaawaak,/miskwaawaakw-/,,,,,singular,FALSE,FALSE
miskwaawaak,pl,miskwaawaakwag,/miskwaawaakw-/,,,,,plural,FALSE,FALSE
miskwaawaak,dim,miskwaawaakoons,/miskwaawaakw-/,,,,,,TRUE,FALSE
miskwaawaak,loc,miskwaawaakong,/miskwaawaakw-/,,,,,,FALSE,TRUE
miskwaabikide,0s - ind,miskwaabikide,/miskwaabikide-/,,singular_inanimate,,independent,,FALSE,FALSE
miskwaabikide,0s - conj,miskwaabikideg,/miskwaabikide-/,,singular_inanimate,,conjunct,,FALSE,FALSE
miskwaabikide,0s - ch-conj,meskwaabikideg,/miskwaabikide-/,,singular_inanimate,,changed_conjunct,,FALSE,FALSE
miskwaabikide,0s - aug - ind,miskwaabikidemagad,/miskwaabikide-/,,singular_inanimate,,independent,,FALSE,FALSE
wiisagi-mitigomizh,sg,wiisagi-mitigomizh,/wiisagi-mitigomizhy-/,,,,,singular,FALSE,FALSE
wiisagi-mitigomizh,pl,wiisagi-mitigomizhiig,/wiisagi-mitigomizhy-/,,,,,plural,FALSE,FALSE
miskwaabiimizh,sg,miskwaabiimizh,/miskwaabiimizhy-/,,,,,singular,FALSE,FALSE
miskwaabiimizh,pl,miskwaabiimizhiig,/miskwaabiimizhy-/,,,,,plural,FALSE,FALSE
miskwaabiimizh,dim,miskwaabiimizhiins,/miskwaabiimizhy-/,,,,,,TRUE,FALSE
miskwaabiimizh,loc,miskwaabiimizhiing,/miskwaabiimizhy-/,,,,,,FALSE,TRUE
bapakwanagemag,sg,bapakwanagemag,/bapakwanagemagw-/,,,,,singular,FALSE,FALSE
bapakwanagemag,pl,bapakwanagemagoog,/bapakwanagemagw-/,,,,,plural,FALSE,FALSE
bapakwanagemag,dim,bapakwanagemagoons,/bapakwanagemagw-/,,,,,,TRUE,FALSE
ajidamoo,sg,ajidamoo,/ajidamoow-/,,,,,singular,FALSE,FALSE
ajidamoo,pl,ajidamoog,/ajidamoow-/,,,,,plural,FALSE,FALSE
ajidamoo,dim,ajidamoons,/ajidamoow-/,,,,,,TRUE,FALSE
miskwaabiimizh,sg,miskwaabiimizh,/miskwaabiimizhy-/,,,,,singular,FALSE,FALSE
miskwaabiimizh,pl,miskwaabiimizhiig,/miskwaabiimizhy-/,,,,,plural,FALSE,FALSE
miskwaabiimizh,dim,miskwaabiimizhiins,/miskwaabiimizhy-/,,,,,,TRUE,FALSE
miskwaabiimizh,loc,miskwaabiimizhiing,/miskwaabiimizhy-/,,,,,,FALSE,TRUE
miskwaakigane,3s - ind,miskwaakigane,/begaki-ozaawaakiganed -/,,third_person_singular,,independent,,FALSE,FALSE
miskwaakigane,3s - conj,miskwaakiganed,/begaki-ozaawaakiganed -/,,third_person_singular,,conjunct,,FALSE,FALSE
miskwaakigane,3s - ch-conj,meskwaakiganed,/begaki-ozaawaakiganed -/,,third_person_singular,,changed_conjunct,,FALSE,FALSE
miskondibe,1s - ind,nimiskondibe,/miskondibe-/,,first_person_singular,,independent,,FALSE,FALSE
miskondibe,3s - ind,miskondibe,/miskondibe-/,,third_person_singular,,independent,,FALSE,FALSE
miskondibe,3s - conj,miskondibed,/miskondibe-/,,third_person_singular,,conjunct,,FALSE,FALSE
miskondibe,3s - ch-conj,meskondibed,/miskondibe-/,,third_person_singular,,changed_conjunct,,FALSE,FALSE
baapaase,sg,baapaase,/baapaasew-/,,,,,singular,FALSE,FALSE
baapaase,pl,baapaaseg,/baapaasew-/,,,,,plural,FALSE,FALSE
baapaase,dim,baapaasens,/baapaasew-/,,,,,,TRUE,FALSE
baapaase,pej,baapaasewish,/baapaasew-/,,,,,,FALSE,FALSE
miskwaabikide,0s - ind,miskwaabikide,/miskwaabikide-/,,singular_inanimate,,independent,,FALSE,FALSE
miskwaabikide,0s - conj,miskwaabikideg,/miskwaabikide-/,,singular_inanimate,,conjunct,,FALSE,FALSE
miskwaabikide,0s - ch-conj,meskwaabikideg,/miskwaabikide-/,,singular_inanimate,,changed_conjunct,,FALSE,FALSE
miskwaabikide,0s - aug - ind,miskwaabikidemagad,/miskwaabikide-/,,singular_inanimate,,independent,,FALSE,FALSE
aashimaang,sg,aashimaang,/aashimaangw-/,,,,,singular,FALSE,FALSE
aashimaang,pl,aashimaangwag,/aashimaangw-/,,,,,plural,FALSE,FALSE
aashimaang,dim,aashimaangoons,/aashimaangw-/,,,,,,TRUE,FALSE
meskwaazhigwaneshi,sg,meskwaazhigwaneshi,/meskwaazhigwaneshiw-/,,,,,singular,FALSE,FALSE
meskwaazhigwaneshi,dim,meskwaazhigwaneshiins,/meskwaazhigwaneshiw-/,,,,,,TRUE,FALSE
meskwaazhigwaneshi,pl,meskwaazhigwaneshiwag,/meskwaazhigwaneshiw-/,,,,,plural,FALSE,FALSE
ango',1s - 3s - ind,indango'aa,/ango'-/,,first_person_singular,third_person_singular,independent,,FALSE,FALSE
ango',1s - 3s - ind,nindango'aa,/ango'-/,,first_person_singular,third_person_singular,independent,,FALSE,FALSE
ango',1s - 3s - ind,nidango'aa,/ango'-/,,first_person_singular,third_person_singular,independent,,FALSE,FALSE
ango',3s - 3' - ind,odango'aan,/ango'-/,,third_person_singular,third_person_obviative,independent,,FALSE,FALSE
ango',3s - 3' - conj,ango'aad,/ango'-/,,third_person_singular,third_person_obviative,conjunct,,FALSE,FALSE
ango',3s - 3' - ch-conj,engo'aad,/ango'-/,,third_person_singular,third_person_obviative,changed_conjunct,,FALSE,FALSE
ango',2s - 3 - imp,ango',/ango'-/,,second_person_singular,third_person_number_not_shown,imperative,,FALSE,FALSE
anaakanashk,sg,anaakanashk,/anaakanashkw-/,,,,,singular,FALSE,FALSE
anaakanashk,pl,anaakanashkoon,/anaakanashkw-/,,,,,plural,FALSE,FALSE
anaakanashk,dim,anaakanashkoons,/anaakanashkw-/,,,,,,TRUE,FALSE
anaakanashk,loc,anaakanashkong,/anaakanashkw-/,,,,,,FALSE,TRUE
minisaabik,sg,minisaabik,/minisaabikw-/,,,,,singular,FALSE,FALSE
minisaabik,pl,minisaabikoon,/minisaabikw-/,,,,,plural,FALSE,FALSE
minisaabik,dim,minisaabikoons,/minisaabikw-/,,,,,,TRUE,FALSE
minisaabik,loc,minisaabikong,/minisaabikw-/,,,,,,FALSE,TRUE
nanaginiwewinini,sg,nanaginiwewinini,/nanaginiwewininiw-/,,,,,singular,FALSE,FALSE
nanaginiwewinini,pl,nanaginiwewininiwag,/nanaginiwewininiw-/,,,,,plural,FALSE,FALSE
waaside,0s - ind,waaside,/waaside-/,,singular_inanimate,,independent,,FALSE,FALSE
waaside,0s - conj,waasideg,/waaside-/,,singular_inanimate,,conjunct,,FALSE,FALSE
dakisijigan,sg,dakisijigan,/dakisijigan-/,,,,,singular,FALSE,FALSE
dakisijigan,pl,dakisijiganan,/dakisijigan-/,,,,,plural,FALSE,FALSE
dakisijigan,dim,dakisijigaans,/dakisijigan-/,,,,,,TRUE,FALSE
dakisijigan,loc,dakisijiganing,/dakisijigan-/,,,,,,FALSE,TRUE
mikawi,1s - ind,nimikaw,/mikawi-/,mamikawi,first_person_singular,,independent,,FALSE,FALSE
mikawi,3s - ind,mikawi,/mikawi-/,mamikawi,third_person_singular,,independent,,FALSE,FALSE
mikawi,3s - conj,mikawid,/mikawi-/,mamikawi,third_person_singular,,conjunct,,FALSE,FALSE
mikawi,3s - ch-conj,mekawid,/mikawi-/,mamikawi,third_person_singular,,changed_conjunct,,FALSE,FALSE
bwaanzhiiwi'o,1s - ind,imbwaanzhiiwi',/bwaanzhiiwi'o-/,,first_person_singular,,independent,,FALSE,FALSE
bwaanzhiiwi'o,1s - ind,nimbwaanzhiiwi',/bwaanzhiiwi'o-/,,first_person_singular,,independent,,FALSE,FALSE
bwaanzhiiwi'o,1s - ind,nibwaanzhiiwi',/bwaanzhiiwi'o-/,,first_person_singular,,independent,,FALSE,FALSE
bwaanzhiiwi'o,3s - ind,bwaanzhiiwi'o,/bwaanzhiiwi'o-/,,third_person_singular,,independent,,FALSE,FALSE
bwaanzhiiwi'o,3s - conj,bwaanzhiiwi'od,/bwaanzhiiwi'o-/,,third_person_singular,,conjunct,,FALSE,FALSE
bwaanzhiiwi'o,3s - ch-conj,bwayaanzhiiwi'od,/bwaanzhiiwi'o-/,,third_person_singular,,changed_conjunct,,FALSE,FALSE
apiitendan,1s - 0s - ind,indapiitendaan,/apiitend-/,,first_person_singular,singular_inanimate,independent,,FALSE,FALSE
apiitendan,1s - 0s - ind,nindapiitendaan,/apiitend-/,,first_person_singular,singular_inanimate,independent,,FALSE,FALSE
apiitendan,1s - 0s - ind,nidapiitendaan,/apiitend-/,,first_person_singular,singular_inanimate,independent,,FALSE,FALSE
apiitendan,3s - 0s - ind,odapiitendaan,/apiitend-/,,third_person_singular,singular_inanimate,independent,,FALSE,FALSE
apiitendan,3s - 0 - conj,apiitendang,/apiitend-/,,third_person_singular,inanimate_number_not_shown,conjunct,,FALSE,FALSE
apiitendan,3s - 0 - ch-conj,epiitendang,/apiitend-/,,third_person_singular,inanimate_number_not_shown,changed_conjunct,,FALSE,FALSE
apiitendan,2s - 0 - imp,apiitendan,/apiitend-/,,second_person_singular,inanimate_number_not_shown,imperative,,FALSE,FALSE
dabasendaagozi,1s - ind,indabasendaagoz,/dabasendaagozi-/,,first_person_singular,,independent,,FALSE,FALSE
dabasendaagozi,1s - ind,nindabasendaagoz,/dabasendaagozi-/,,first_person_singular,,independent,,FALSE,FALSE
dabasendaagozi,1s - ind,nidabasendaagoz,/dabasendaagozi-/,,first_person_singular,,independent,,FALSE,FALSE
dabasendaagozi,3s - ind,dabasendaagozi,/dabasendaagozi-/,,third_person_singular,,independent,,FALSE,FALSE
dabasendaagozi,3s - conj,dabasendaagozid,/dabasendaagozi-/,,third_person_singular,,conjunct,,FALSE,FALSE
dabasendaagozi,3s - ch-conj,debasendaagozid,/dabasendaagozi-/,,third_person_singular,,changed_conjunct,,FALSE,FALSE
minjinawezi,1s - ind,niminjinawez,/minjinawezi-/,,first_person_singular,,independent,,FALSE,FALSE
minjinawezi,3s - ind,minjinawezi,/minjinawezi-/,,third_person_singular,,independent,,FALSE,FALSE
minjinawezi,3s - conj,minjinawezid,/minjinawezi-/,,third_person_singular,,conjunct,,FALSE,FALSE
minjinawezi,3s - ch-conj,menjinawezid,/minjinawezi-/,,third_person_singular,,changed_conjunct,,FALSE,FALSE
adik,sg,adik,/adikw-/,,,,,singular,FALSE,FALSE
adik,pl,adikwag,/adikw-/,,,,,plural,FALSE,FALSE
adik,dim,adikoons,/adikw-/,,,,,,TRUE,FALSE
adik,pej,adikosh,/adikw-/,,,,,,FALSE,FALSE
adik,loc,adikong,/adikw-/,,,,,,FALSE,TRUE
aanawendan,1s - 0s - ind,indaanawendaan,/aanawend-/,aayaanawendam,first_person_singular,singular_inanimate,independent,,FALSE,FALSE
aanawendan,1s - 0s - ind,nindaanawendaan,/aanawend-/,aayaanawendam,first_person_singular,singular_inanimate,independent,,FALSE,FALSE
aanawendan,1s - 0s - ind,nidaanawendaan,/aanawend-/,aayaanawendam,first_person_singular,singular_inanimate,independent,,FALSE,FALSE
aanawendan,3s - 0s - ind,odaanawendaan,/aanawend-/,aayaanawendam,third_person_singular,singular_inanimate,independent,,FALSE,FALSE
aanawendan,3s - 0 - conj,aanawendang,/aanawend-/,aayaanawendam,third_person_singular,inanimate_number_not_shown,conjunct,,FALSE,FALSE
aanawendan,3s - 0 - ch-conj,ayaanawendang,/aanawend-/,aayaanawendam,third_person_singular,inanimate_number_not_shown,changed_conjunct,,FALSE,FALSE
aanawendan,2s - 0 - imp,aanawendan,/aanawend-/,aayaanawendam,second_person_singular,inanimate_number_not_shown,imperative,,FALSE,FALSE
inawem,1s - 3s - ind,indinawemaa,/inawem-/,,first_person_singular,third_person_singular,independent,,FALSE,FALSE
inawem,1s - 3s - ind,nindinawemaa,/inawem-/,,first_person_singular,third_person_singular,independent,,FALSE,FALSE
inawem,1s - 3s - ind,nidinawemaa,/inawem-/,,first_person_singular,third_person_singular,independent,,FALSE,FALSE
inawem,3s - 3' - ind,odinawemaan,/inawem-/,,third_person_singular,third_person_obviative,independent,,FALSE,FALSE
inawem,3s - 3' - conj,inawemaad,/inawem-/,,third_person_singular,third_person_obviative,conjunct,,FALSE,FALSE
inawem,3s - 3' - ch-conj,enawemaad,/inawem-/,,third_person_singular,third_person_obviative,changed_conjunct,,FALSE,FALSE
inawemaagan,sg,inawemaagan,/inawemaagan-/,,,,,singular,FALSE,FALSE
inawemaagan,pl,inawemaaganag,/inawemaagan-/,,,,,plural,FALSE,FALSE
neshangishin,1s - ind,nineshangishin,/neshangishin-/,,first_person_singular,,independent,,FALSE,FALSE
neshangishin,3s - ind,neshangishin,/neshangishin-/,,third_person_singular,,independent,,FALSE,FALSE
neshangishin,3s - conj,neshangishing,/neshangishin-/,,third_person_singular,,conjunct,,FALSE,FALSE
neshangishin,3s - ch-conj,nayeshangishing,/neshangishin-/,,third_person_singular,,changed_conjunct,,FALSE,FALSE
bagidendan,1s - 0s - ind,imbagidendaan,/bagidend-/,babagidendan,first_person_singular,singular_inanimate,independent,,FALSE,FALSE
bagidendan,1s - 0s - ind,nimbagidendaan,/bagidend-/,babagidendan,first_person_singular,singular_inanimate,independent,,FALSE,FALSE
bagidendan,1s - 0s - ind,nibagidendaan,/bagidend-/,babagidendan,first_person_singular,singular_inanimate,independent,,FALSE,FALSE
bagidendan,3s - 0s - ind,obagidendaan,/bagidend-/,babagidendan,third_person_singular,singular_inanimate,independent,,FALSE,FALSE
bagidendan,3s - 0 - conj,bagidendang,/bagidend-/,babagidendan,third_person_singular,inanimate_number_not_shown,conjunct,,FALSE,FALSE
bagidendan,3s - 0 - ch-conj,begidendang,/bagidend-/,babagidendan,third_person_singular,inanimate_number_not_shown,changed_conjunct,,FALSE,FALSE
bagidendan,2s - 0 - imp,bagidendan,/bagidend-/,babagidendan,second_person_singular,inanimate_number_not_shown,imperative,,FALSE,FALSE
izhitwaa,1s - ind,indizhitwaa,/izhitwaa-/,,first_person_singular,,independent,,FALSE,FALSE
izhitwaa,1s - ind,nindizhitwaa,/izhitwaa-/,,first_person_singular,,independent,,FALSE,FALSE
izhitwaa,1s - ind,nidizhitwaa,/izhitwaa-/,,first_person_singular,,independent,,FALSE,FALSE
izhitwaa,3s - ind,izhitwaa,/izhitwaa-/,,third_person_singular,,independent,,FALSE,FALSE
izhitwaa,3s - conj,izhitwaad,/izhitwaa-/,,third_person_singular,,conjunct,,FALSE,FALSE
izhitwaa,3s - ch-conj,ezhitwaad,/izhitwaa-/,,third_person_singular,,changed_conjunct,,FALSE,FALSE
zhaagwenimowin,sg,zhaagwenimowin,/zhaagwenimowin-/,,,,,singular,FALSE,FALSE
apenimo,1s - ind,indapenim,/apenimo-/,,first_person_singular,,independent,,FALSE,FALSE
apenimo,1s - ind,nindapenim,/apenimo-/,,first_person_singular,,independent,,FALSE,FALSE
apenimo,1s - ind,nidapenim,/apenimo-/,,first_person_singular,,independent,,FALSE,FALSE
apenimo,3s - ind,apenimo,/apenimo-/,,third_person_singular,,independent,,FALSE,FALSE
apenimo,3s - conj,apenimod,/apenimo-/,,third_person_singular,,conjunct,,FALSE,FALSE
apenimo,3s - ch-conj,epenimod,/apenimo-/,,third_person_singular,,changed_conjunct,,FALSE,FALSE
apenimo,2s - imp,apenimon,/apenimo-/,,second_person_singular,,imperative,,FALSE,FALSE
mikwendan,1s - 0s - ind,nimikwendaan,/mikwend-/,,first_person_singular,singular_inanimate,independent,,FALSE,FALSE
mikwendan,3s - 0s - ind,omikwendaan,/mikwend-/,,third_person_singular,singular_inanimate,independent,,FALSE,FALSE
mikwendan,3s - 0 - conj,mikwendang,/mikwend-/,,third_person_singular,inanimate_number_not_shown,conjunct,,FALSE,FALSE
mikwendan,3s - 0 - ch-conj,mekwendang,/mikwend-/,,third_person_singular,inanimate_number_not_shown,changed_conjunct,,FALSE,FALSE
mikwendan,2s - 0 - imp,mikwendan,/mikwend-/,,second_person_singular,inanimate_number_not_shown,imperative,,FALSE,FALSE
mikawaam,1s - 3s - ind,nimikawaamaa,/mikawaam-/,,first_person_singular,third_person_singular,independent,,FALSE,FALSE
mikawaam,3s - 3' - ind,omikawaamaan,/mikawaam-/,,third_person_singular,third_person_obviative,independent,,FALSE,FALSE
mikawaam,3s - 3' - conj,mikawaamaad,/mikawaam-/,,third_person_singular,third_person_obviative,conjunct,,FALSE,FALSE
mikawaam,3s - 3' - ch-conj,mekawaamaad,/mikawaam-/,,third_person_singular,third_person_obviative,changed_conjunct,,FALSE,FALSE
mikawaam,2s - 3 - imp,mikawaam,/mikawaam-/,,second_person_singular,third_person_number_not_shown,imperative,,FALSE,FALSE
gidin,1s - 3s - ind,nigidinaa,/gidin-/,,first_person_singular,third_person_singular,independent,,FALSE,FALSE
gidin,1s - 3s - ind,ningidinaa,/gidin-/,,first_person_singular,third_person_singular,independent,,FALSE,FALSE
gidin,3s - 3' - ind,ogidinaan,/gidin-/,,third_person_singular,third_person_obviative,independent,,FALSE,FALSE
gidin,3s - 3' - conj,gidinaad,/gidin-/,,third_person_singular,third_person_obviative,conjunct,,FALSE,FALSE
gidin,3s - 3' - ch-conj,gedinaad,/gidin-/,,third_person_singular,third_person_obviative,changed_conjunct,,FALSE,FALSE
gidin,2s - 3 - imp,gidin,/gidin-/,,second_person_singular,third_person_number_not_shown,imperative,,FALSE,FALSE
adaawam,1s - 3s - ind,indadaawamaa,/adaawam-/,,first_person_singular,third_person_singular,independent,,FALSE,FALSE
adaawam,1s - 3s - ind,nindadaawamaa,/adaawam-/,,first_person_singular,third_person_singular,independent,,FALSE,FALSE
adaawam,1s - 3s - ind,nidadaawamaa,/adaawam-/,,first_person_singular,third_person_singular,independent,,FALSE,FALSE
adaawam,3s - 1s - ind,nindadaawamig,/adaawam-/,,third_person_singular,first_person_singular,independent,,FALSE,FALSE
adaawam,3s - 3' - ind,odadaawamaan,/adaawam-/,,third_person_singular,third_person_obviative,independent,,FALSE,FALSE
adaawam,3s - 3' - conj,adaawamaad,/adaawam-/,,third_person_singular,third_person_obviative,conjunct,,FALSE,FALSE
adaawam,3s - 3' - ch-conj,edaawamaad,/adaawam-/,,third_person_singular,third_person_obviative,changed_conjunct,,FALSE,FALSE
adaawam,2s - 3 - imp,adaawam,/adaawam-/,,second_person_singular,third_person_number_not_shown,imperative,,FALSE,FALSE
nanaa'itoon,1s - 0s - ind,ninanaa'itoon,/nanaa'it-/,,first_person_singular,singular_inanimate,independent,,FALSE,FALSE
nanaa'itoon,3s - 0s - ind,onanaa'itoon,/nanaa'it-/,,third_person_singular,singular_inanimate,independent,,FALSE,FALSE
nanaa'itoon,3s - 0 - conj,nanaa'itood,/nanaa'it-/,,third_person_singular,inanimate_number_not_shown,conjunct,,FALSE,FALSE
nanaa'itoon,3s - 0 - ch-conj,nenaa'itood,/nanaa'it-/,,third_person_singular,inanimate_number_not_shown,changed_conjunct,,FALSE,FALSE
nanaa'itoon,2s - 0 - imp,nanaa'itoon,/nanaa'it-/,,second_person_singular,inanimate_number_not_shown,imperative,,FALSE,FALSE
odaabaanikewigamig,sg,odaabaanikewigamig,/odaabaanikewigamigw-/,,,,,singular,FALSE,FALSE
odaabaanikewigamig,pl,odaabaanikewigamigoon,/odaabaanikewigamigw-/,,,,,plural,FALSE,FALSE
odaabaanikewigamig,dim,odaabaanikewigamigoons,/odaabaanikewigamigw-/,,,,,,TRUE,FALSE
odaabaanikewigamig,loc,odaabaanikewigamigong,/odaabaanikewigamigw-/,,,,,,FALSE,TRUE
nanaa'ichigewinini,sg,nanaa'ichigewinini,/nanaa'ichigewininiw-/,,,,,singular,FALSE,FALSE
nanaa'ichigewinini,pl,nanaa'ichigewininiwag,/nanaa'ichigewininiw-/,,,,,plural,FALSE,FALSE
naabinootaw,1s - 3s - ind,ninaabinootawaa,/naabinootaw-/,naanaabinootaw,first_person_singular,third_person_singular,independent,,FALSE,FALSE
naabinootaw,3s - 3' - ind,onaabinootawaan,/naabinootaw-/,naanaabinootaw,third_person_singular,third_person_obviative,independent,,FALSE,FALSE
naabinootaw,3s - 3' - conj,naabinootawaad,/naabinootaw-/,naanaabinootaw,third_person_singular,third_person_obviative,conjunct,,FALSE,FALSE
naabinootaw,3s - 3' - ch-conj,nayaabinootawaad,/naabinootaw-/,naanaabinootaw,third_person_singular,third_person_obviative,changed_conjunct,,FALSE,FALSE
naabinootaw,2s - 3 - imp,naabinootaw,/naabinootaw-/,naanaabinootaw,second_person_singular,third_person_number_not_shown,imperative,,FALSE,FALSE
nakom,1s - 3s - ind,ninakomaa,/nakom-/,,first_person_singular,third_person_singular,independent,,FALSE,FALSE
nakom,3s - 3' - ind,onakomaan,/nakom-/,,third_person_singular,third_person_obviative,independent,,FALSE,FALSE
nakom,3s - 3' - conj,nakomaad,/nakom-/,,third_person_singular,third_person_obviative,conjunct,,FALSE,FALSE
nakom,3s - 3' - ch-conj,nekomaad,/nakom-/,,third_person_singular,third_person_obviative,changed_conjunct,,FALSE,FALSE
nakom,2s - 3 - imp,nakom,/nakom-/,,second_person_singular,third_person_number_not_shown,imperative,,FALSE,FALSE
dadibaajimo,1s - ind,indadibaajim,/dadibaajimo-/,,first_person_singular,,independent,,FALSE,FALSE
dadibaajimo,1s - ind,nindadibaajim,/dadibaajimo-/,,first_person_singular,,independent,,FALSE,FALSE
dadibaajimo,1s - ind,nidadibaajim,/dadibaajimo-/,,first_person_singular,,independent,,FALSE,FALSE
dadibaajimo,3s - ind,dadibaajimo,/dadibaajimo-/,,third_person_singular,,independent,,FALSE,FALSE
dadibaajimo,3s - conj,dadibaajimod,/dadibaajimo-/,,third_person_singular,,conjunct,,FALSE,FALSE
dadibaajimo,3s - ch-conj,dedibaajimod,/dadibaajimo-/,,third_person_singular,,changed_conjunct,,FALSE,FALSE
giigidoowinini,sg,giigidoowinini,/giigidoowininiw-/,,,,,singular,FALSE,FALSE
giigidoowinini,pl,giigidoowininiwag,/giigidoowininiw-/,,,,,plural,FALSE,FALSE
aanimim,1s - 3s - ind,inaanimimaa,/aanimim-/,,first_person_singular,third_person_singular,independent,,FALSE,FALSE
aanimim,1s - 3s - ind,ninaanimimaa,/aanimim-/,,first_person_singular,third_person_singular,independent,,FALSE,FALSE
aanimim,1s - 3s - ind,niaanimimaa,/aanimim-/,,first_person_singular,third_person_singular,independent,,FALSE,FALSE
aanimim,3s - 3' - ind,odaanimimaan,/aanimim-/,,third_person_singular,third_person_obviative,independent,,FALSE,FALSE
aanimim,3s - 3' - conj,aanimimaad,/aanimim-/,,third_person_singular,third_person_obviative,conjunct,,FALSE,FALSE
aanimim,3s - 3' - ch-conj,ayaanimimaad,/aanimim-/,,third_person_singular,third_person_obviative,changed_conjunct,,FALSE,FALSE
aanimim,2s - 3 - imp,aanimim,/aanimim-/,,second_person_singular,third_person_number_not_shown,imperative,,FALSE,FALSE
bimaaji',1s - 3s - ind,imbimaaji'aa,/bimaaji'-/,,first_person_singular,third_person_singular,independent,,FALSE,FALSE
bimaaji',1s - 3s - ind,nimbimaaji'aa,/bimaaji'-/,,first_person_singular,third_person_singular,independent,,FALSE,FALSE
bimaaji',1s - 3s - ind,nibimaaji'aa,/bimaaji'-/,,first_person_singular,third_person_singular,independent,,FALSE,FALSE
bimaaji',3s - 3' - ind,obimaaji'aan,/bimaaji'-/,,third_person_singular,third_person_obviative,independent,,FALSE,FALSE
bimaaji',3s - 3' - conj,bimaaji'aad,/bimaaji'-/,,third_person_singular,third_person_obviative,conjunct,,FALSE,FALSE
bimaaji',3s - 3' - ch-conj,bemaaji'aad,/bimaaji'-/,,third_person_singular,third_person_obviative,changed_conjunct,,FALSE,FALSE
bimaaji',2s - 3 - imp,bimaaji',/bimaaji'-/,,second_person_singular,third_person_number_not_shown,imperative,,FALSE,FALSE
ishkonigan,sg,ishkonigan,/ishkonigan-/,,,,,singular,FALSE,FALSE
ishkonigan,pl,ishkoniganan,/ishkonigan-/,,,,,plural,FALSE,FALSE
ishkonigan,loc,ishkoniganing,/ishkonigan-/,,,,,,FALSE,TRUE
ishkon,1s - 3s - ind,indishkonaa,/ishkon-/,ayishkonan,first_person_singular,third_person_singular,independent,,FALSE,FALSE
ishkon,1s - 3s - ind,nindishkonaa,/ishkon-/,ayishkonan,first_person_singular,third_person_singular,independent,,FALSE,FALSE
ishkon,1s - 3s - ind,nidishkonaa,/ishkon-/,ayishkonan,first_person_singular,third_person_singular,independent,,FALSE,FALSE
ishkon,3s - 3' - ind,odishkonaan,/ishkon-/,ayishkonan,third_person_singular,third_person_obviative,independent,,FALSE,FALSE
ishkon,3s - 3' - conj,ishkonaad,/ishkon-/,ayishkonan,third_person_singular,third_person_obviative,conjunct,,FALSE,FALSE
ishkon,3s - 3' - ch-conj,eshkonaad,/ishkon-/,ayishkonan,third_person_singular,third_person_obviative,changed_conjunct,,FALSE,FALSE
ishkon,2s - 3 - imp,ishkon,/ishkon-/,ayishkonan,second_person_singular,third_person_number_not_shown,imperative,,FALSE,FALSE
ishkonigan,sg,ishkonigan,/ishkonigan-/,,,,,singular,FALSE,FALSE
ishkonigan,pl,ishkoniganan,/ishkonigan-/,,,,,plural,FALSE,FALSE
ishkonigan,loc,ishkoniganing,/ishkonigan-/,,,,,,FALSE,TRUE
niibinishiiwigamig,sg,niibinishiiwigamig,/niibinishiiwigamigw-/,,,,,singular,FALSE,FALSE
niibinishiiwigamig,pl,niibinishiiwigamigoon,/niibinishiiwigamigw-/,,,,,plural,FALSE,FALSE
niibinishiiwigamig,dim,niibinishiiwigamigoons,/niibinishiiwigamigw-/,,,,,,TRUE,FALSE
niibinishiiwigamig,loc,niibinishiiwigamigong,/niibinishiiwigamigw-/,,,,,,FALSE,TRUE
baswewe,0s - ind,baswewe,/baswewe-/,bapaswewe,singular_inanimate,,independent,,FALSE,FALSE
baswewe,0s - conj,basweweg,/baswewe-/,bapaswewe,singular_inanimate,,conjunct,,FALSE,FALSE
baswewe,0s - ch-conj,besweweg,/baswewe-/,bapaswewe,singular_inanimate,,changed_conjunct,,FALSE,FALSE
baswewe,0s - ind - aug,baswewemagad,/baswewe-/,bapaswewe,singular_inanimate,,independent,,FALSE,FALSE
baapinendan,1s - 0s - ind,nibaapinendaan,/baapinend-/,,first_person_singular,singular_inanimate,independent,,FALSE,FALSE
baapinendan,3s - 0s - ind,obaapinendaan,/baapinend-/,,third_person_singular,singular_inanimate,independent,,FALSE,FALSE
baapinendan,3s - 0 - conj,baapinendang,/baapinend-/,,third_person_singular,inanimate_number_not_shown,conjunct,,FALSE,FALSE
zhawenjigaade,0s - ind,zhawenjigaade,/zhawenjigaade-/,,singular_inanimate,,independent,,FALSE,FALSE
zhawenjigaade,0s - conj,zhawenjigaadeg,/zhawenjigaade-/,,singular_inanimate,,conjunct,,FALSE,FALSE
zhawenjigaade,0s - ch-conj,zhewenjigaadeg,/zhawenjigaade-/,,singular_inanimate,,changed_conjunct,,FALSE,FALSE
dadaatabanaamo,1s - ind,indadaatabanaam,/dadaatabanaamo-/,,first_person_singular,,independent,,FALSE,FALSE
dadaatabanaamo,1s - ind,nindadaatabanaam,/dadaatabanaamo-/,,first_person_singular,,independent,,FALSE,FALSE
dadaatabanaamo,1s - ind,nidadaatabanaam,/dadaatabanaamo-/,,first_person_singular,,independent,,FALSE,FALSE
dadaatabanaamo,3s - ind,dadaatabanaamo,/dadaatabanaamo-/,,third_person_singular,,independent,,FALSE,FALSE
dadaatabanaamo,3s - conj,dadaatabanaamod,/dadaatabanaamo-/,,third_person_singular,,conjunct,,FALSE,FALSE
dadaatabanaamo,3s - ch-conj,dedaatabanaamod,/dadaatabanaamo-/,,third_person_singular,,changed_conjunct,,FALSE,FALSE
ozosodamwaapine,1s - ind,indoozosodamwaapine,/ozosodamwaapine-/,,first_person_singular,,independent,,FALSE,FALSE
ozosodamwaapine,1s - ind,nindoozosodamwaapine,/ozosodamwaapine-/,,first_person_singular,,independent,,FALSE,FALSE
ozosodamwaapine,1s - ind,nidoozosodamwaapine,/ozosodamwaapine-/,,first_person_singular,,independent,,FALSE,FALSE
ozosodamwaapine,3s - ind,ozosodamwaapine,/ozosodamwaapine-/,,third_person_singular,,independent,,FALSE,FALSE
ozosodamwaapine,3s - conj,ozosodamwaapined,/ozosodamwaapine-/,,third_person_singular,,conjunct,,FALSE,FALSE
ozosodamwaapine,3s - ch-conj,wezosodamwaapined,/ozosodamwaapine-/,,third_person_singular,,changed_conjunct,,FALSE,FALSE
anwebi,1s - ind,indanweb,/anwebi-/,ayanwebi,first_person_singular,,independent,,FALSE,FALSE
anwebi,1s - ind,nindanweb,/anwebi-/,ayanwebi,first_person_singular,,independent,,FALSE,FALSE
anwebi,1s - ind,nidanweb,/anwebi-/,ayanwebi,first_person_singular,,independent,,FALSE,FALSE
anwebi,3s - ind,anwebi,/anwebi-/,ayanwebi,third_person_singular,,independent,,FALSE,FALSE
anwebi,3s - conj,anwebid,/anwebi-/,ayanwebi,third_person_singular,,conjunct,,FALSE,FALSE
anwebi,3s - ch-conj,enwebid,/anwebi-/,ayanwebi,third_person_singular,,changed_conjunct,,FALSE,FALSE
anwebi,2s - imp,anwebin,/anwebi-/,ayanwebi,second_person_singular,,imperative,,FALSE,FALSE
anwebi,21p - imp,anwebidaa,/anwebi-/,ayanwebi,first_person_inclusive_plural,,imperative,,FALSE,FALSE
wiisiniiwigamig,sg,wiisiniiwigamig,/wiisiniiwigamigw-/,,,,,singular,FALSE,FALSE
wiisiniiwigamig,pl,wiisiniiwigamigoon,/wiisiniiwigamigw-/,,,,,plural,FALSE,FALSE
wiisiniiwigamig,dim,wiisiniiwigamigoons,/wiisiniiwigamigw-/,,,,,,TRUE,FALSE
wiisiniiwigamig,loc,wiisiniiwigamigong,/wiisiniiwigamigw-/,,,,,,FALSE,TRUE
mamaanjigon,1s - 3s - ind,nimamaanjigonaa,/mamaanjigon-/,,first_person_singular,third_person_singular,independent,,FALSE,FALSE
mamaanjigon,3s - 3' - ind,omamaanjigonaan,/mamaanjigon-/,,third_person_singular,third_person_obviative,independent,,FALSE,FALSE
mamaanjigon,3s - 3' - conj,mamaanjigonaad,/mamaanjigon-/,,third_person_singular,third_person_obviative,conjunct,,FALSE,FALSE
mamaanjigon,3s - 3' - ch-conj,memaanjigonaad,/mamaanjigon-/,,third_person_singular,third_person_obviative,changed_conjunct,,FALSE,FALSE
mamaanjigon,2s - 3 - imp,mamaanjigon,/mamaanjigon-/,,second_person_singular,third_person_number_not_shown,imperative,,FALSE,FALSE
aandapidoon,1s - 0s - ind,indaandapidoon,/aandapid-/,,first_person_singular,singular_inanimate,independent,,FALSE,FALSE
aandapidoon,1s - 0 - ind,niyaandapidoon,/aandapid-/,,first_person_singular,inanimate_number_not_shown,independent,,FALSE,FALSE
aandapidoon,3s - 0s - ind,odaandapidoon,/aandapid-/,,third_person_singular,singular_inanimate,independent,,FALSE,FALSE
aandapidoon,3s - 0 - conj,aandapidood,/aandapid-/,,third_person_singular,inanimate_number_not_shown,conjunct,,FALSE,FALSE
aandapidoon,3s - 0 - ch-conj,ayaandapidood,/aandapid-/,,third_person_singular,inanimate_number_not_shown,changed_conjunct,,FALSE,FALSE
aandapidoon,2s - 0 - imp,aandapidoon,/aandapid-/,,second_person_singular,inanimate_number_not_shown,imperative,,FALSE,FALSE
azhen,1s - 3s - ind,indazhenaa,/azhen-/,,first_person_singular,third_person_singular,independent,,FALSE,FALSE
azhen,1s - 3s - ind,nindazhenaa,/azhen-/,,first_person_singular,third_person_singular,independent,,FALSE,FALSE
azhen,1s - 3s - ind,nidazhenaa,/azhen-/,,first_person_singular,third_person_singular,independent,,FALSE,FALSE
azhen,3s - 3' - ind,odazhenaan,/azhen-/,,third_person_singular,third_person_obviative,independent,,FALSE,FALSE
azhen,3s - 3' - conj,azhenaad,/azhen-/,,third_person_singular,third_person_obviative,conjunct,,FALSE,FALSE
azhen,3s - 3' - ch-conj,ezhenaad,/azhen-/,,third_person_singular,third_person_obviative,changed_conjunct,,FALSE,FALSE
azhen,2s - 3 - imp,azhen,/azhen-/,,second_person_singular,third_person_number_not_shown,imperative,,FALSE,FALSE
giiwe,1s - ind,ingiiwe,/giiwe-/,,first_person_singular,,independent,,FALSE,FALSE
giiwe,1s - ind,ningiiwe,/giiwe-/,,first_person_singular,,independent,,FALSE,FALSE
giiwe,1s - ind,nigiiwe,/giiwe-/,,first_person_singular,,independent,,FALSE,FALSE
giiwe,3s - ind,giiwe,/giiwe-/,,third_person_singular,,independent,,FALSE,FALSE
giiwe,3s - conj,giiwed,/giiwe-/,,third_person_singular,,conjunct,,FALSE,FALSE
giiwe,3s - ch-conj,gaawed,/giiwe-/,,third_person_singular,,changed_conjunct,,FALSE,FALSE
giiwe,2s - imp,giiwen,/giiwe-/,,second_person_singular,,imperative,,FALSE,FALSE
naago',1s - 3s - ind,ninaago'aa,/naago'-/,,first_person_singular,third_person_singular,independent,,FALSE,FALSE
naago',3s - 3' - ind,onaago'aan,/naago'-/,,third_person_singular,third_person_obviative,independent,,FALSE,FALSE
naago',3s - 3' - conj,naago'aad,/naago'-/,,third_person_singular,third_person_obviative,conjunct,,FALSE,FALSE
naago',3s - 3' - ch-conj,nayaago'aad,/naago'-/,,third_person_singular,third_person_obviative,changed_conjunct,,FALSE,FALSE
naago',2s - 3 - imp,naago',/naago'-/,,second_person_singular,third_person_number_not_shown,imperative,,FALSE,FALSE
aabaakawi',1s - 3s - ind,niyaabaakawi'aa,/aabaakawi'-/,,first_person_singular,third_person_singular,independent,,FALSE,FALSE
aabaakawi',1s - 3s - ind,indaabaakawi'aa,/aabaakawi'-/,,first_person_singular,third_person_singular,independent,,FALSE,FALSE
aabaakawi',1s - 3s - ind,nindaabaakawi'aa,/aabaakawi'-/,,first_person_singular,third_person_singular,independent,,FALSE,FALSE
aabaakawi',1s - 3s - ind,nidaabaakawi'aa,/aabaakawi'-/,,first_person_singular,third_person_singular,independent,,FALSE,FALSE
aabaakawi',3s - 3' - ind,odaabaakawi'aan,/aabaakawi'-/,,third_person_singular,third_person_obviative,independent,,FALSE,FALSE
aabaakawi',3s - 3' - conj,aabaakawi'aad,/aabaakawi'-/,,third_person_singular,third_person_obviative,conjunct,,FALSE,FALSE
aabaakawi',3s - 3' - ch-conj,ayaabaakawi'aad,/aabaakawi'-/,,third_person_singular,third_person_obviative,changed_conjunct,,FALSE,FALSE
aabaakawi',2s - 3 - imp,aabaakawi',/aabaakawi'-/,,second_person_singular,third_person_number_not_shown,imperative,,FALSE,FALSE
aabaakawad,0s - ind,aabaakawad,/aabaakawad-/,,singular_inanimate,,independent,,FALSE,FALSE
aabaakawad,0s - conj,aabaakawak,/aabaakawad-/,,singular_inanimate,,conjunct,,FALSE,FALSE
aabaakawad,0s - ch-conj,ayaabaakawak,/aabaakawad-/,,singular_inanimate,,changed_conjunct,,FALSE,FALSE
gizhibaabide,0s - ind,gizhibaabide,/gizhibaabide-/,,singular_inanimate,,independent,,FALSE,FALSE
gizhibaabide,0s - conj,gizhibaabideg,/gizhibaabide-/,,singular_inanimate,,conjunct,,FALSE,FALSE
gizhibaabide,0s - ch-conj,gezhibaabideg,/gizhibaabide-/,,singular_inanimate,,changed_conjunct,,FALSE,FALSE
gizhibaabide,0s - ind - aug,gizhibaabidemagad,/gizhibaabide-/,,singular_inanimate,,independent,,FALSE,FALSE
aanjibii'an,1s - 0s - ind,indaanjibii'aan,/aanjibii'-/,,first_person_singular,singular_inanimate,independent,,FALSE,FALSE
aanjibii'an,1s - 0s - ind,nindaanjibii'aan,/aanjibii'-/,,first_person_singular,singular_inanimate,independent,,FALSE,FALSE
aanjibii'an,1s - 0s - ind,niyaanjibii'aan,/aanjibii'-/,,first_person_singular,singular_inanimate,independent,,FALSE,FALSE
aanjibii'an,3s - 0s - ind,odaanjibii'aan,/aanjibii'-/,,third_person_singular,singular_inanimate,independent,,FALSE,FALSE
aanjibii'an,3s - 0 - conj,aanjibii'ang,/aanjibii'-/,,third_person_singular,inanimate_number_not_shown,conjunct,,FALSE,FALSE
aanjibii'an,3s - 0 - ch-conj,ayaanjibii'ang,/aanjibii'-/,,third_person_singular,inanimate_number_not_shown,changed_conjunct,,FALSE,FALSE
aanjibii'an,2s - 0 - imp,aanjibii'an,/aanjibii'-/,,second_person_singular,inanimate_number_not_shown,imperative,,FALSE,FALSE
okanaapine,1s - ind,indookanaapine,/okanaapine-/,,first_person_singular,,independent,,FALSE,FALSE
okanaapine,1s - ind,nindookanaapine,/okanaapine-/,,first_person_singular,,independent,,FALSE,FALSE
okanaapine,1s - ind,nidookanaapine,/okanaapine-/,,first_person_singular,,independent,,FALSE,FALSE
okanaapine,3s - conj,okanaapined,/okanaapine-/,,third_person_singular,,conjunct,,FALSE,FALSE
okanaapine,3s - ch-conj,wekanaapined,/okanaapine-/,,third_person_singular,,changed_conjunct,,FALSE,FALSE
zhiiwibag,sg,zhiiwibag,/zhiiwibagw-/,,,,,singular,FALSE,FALSE
zhiiwibag,pl,zhiiwibagoon,/zhiiwibagw-/,,,,,plural,FALSE,FALSE
zhiiwibag,dim,zhiiwibagoons,/zhiiwibagw-/,,,,,,TRUE,FALSE
zhiiwibag,loc,zhiiwibagong,/zhiiwibagw-/,,,,,,FALSE,TRUE
nipigemag,sg,nipigemag,/=pigemagw-/,,,,,singular,FALSE,FALSE
nipigemag,pl,nipigemagoon,/=pigemagw-/,,,,,plural,FALSE,FALSE
nipigemag,loc,nipigemagong,/=pigemagw-/,,,,,,FALSE,TRUE
zenibaanh,sg,zenibaanh,/zenibaanhy-/,,,,,singular,FALSE,FALSE
zenibaanh,pl,zenibaanyag,/zenibaanhy-/,,,,,plural,FALSE,FALSE
zenibaanh,dim,zenibaans,/zenibaanhy-/,,,,,,TRUE,FALSE
zenibaanh,loc,zenibaanying,/zenibaanhy-/,,,,,,FALSE,TRUE
zenibaanh-majigoodenh,sg,zenibaanh-majigoodenh,/zenibaanh-majigoodeny-/,,,,,singular,FALSE,FALSE
zenibaanh-majigoodenh,pl,zenibaanh-majigoodenyan,/zenibaanh-majigoodeny-/,,,,,plural,FALSE,FALSE
zenibaanh-babagiwayaan,sg,zenibaanh-babagiwayaan,/zenibaanh-babagiwayaan-/,,,,,singular,FALSE,FALSE
zenibaanh-babagiwayaan,pl,zenibaanh-babagiwayaanan,/zenibaanh-babagiwayaan-/,,,,,plural,FALSE,FALSE
waabi-manoomin,sg,waabi-manoomin,/waabi-manoomin-/,,,,,singular,FALSE,FALSE
waabi-manoomin,loc,waabi-manoomining,/waabi-manoomin-/,,,,,,FALSE,TRUE
manoominike,1s - ind,nimanoominike,/manoominike-/,mamanoominike,first_person_singular,,independent,,FALSE,FALSE
manoominike,3s - ind,manoominike,/manoominike-/,mamanoominike,third_person_singular,,independent,,FALSE,FALSE
manoominike,1s - conj,manoominikeyaan,/manoominike-/,mamanoominike,first_person_singular,,conjunct,,FALSE,FALSE
manoominike,3s - conj,manoominiked,/manoominike-/,mamanoominike,third_person_singular,,conjunct,,FALSE,FALSE
manoominike,3s - ch-conj,menoominiked,/manoominike-/,mamanoominike,third_person_singular,,changed_conjunct,,FALSE,FALSE
manoominike,X - ind,manoominikem,/manoominike-/,mamanoominike,indefinite,,independent,,FALSE,FALSE
manoominike,21p - imp,manoominikedaa,/manoominike-/,mamanoominike,first_person_inclusive_plural,,imperative,,FALSE,FALSE
manoominikeshiinh,sg,manoominikeshiinh,/manoominikeshiinhy-/,,,,,singular,FALSE,FALSE
manoominikeshiinh,pl,manoominikeshiinyag,/manoominikeshiinhy-/,,,,,plural,FALSE,FALSE
manoomini-mashkimod,sg,manoomini-mashkimod,/manoomini-mashkimod-/,,,,,singular,FALSE,FALSE
manoomini-mashkimod,pl,manoomini-mashkimodan,/manoomini-mashkimod-/,,,,,plural,FALSE,FALSE
manoomini-mashkimod,loc,manoomini-mashkimodaang,/manoomini-mashkimod-/,,,,,,FALSE,TRUE
dani,1s - ind,indan,/dani-/,,first_person_singular,,independent,,FALSE,FALSE
dani,1s - ind,nindan,/dani-/,,first_person_singular,,independent,,FALSE,FALSE
dani,1s - ind,nidan,/dani-/,,first_person_singular,,independent,,FALSE,FALSE
dani,3s - ind,dani,/dani-/,,third_person_singular,,independent,,FALSE,FALSE
dani,3s - conj,danid,/dani-/,,third_person_singular,,conjunct,,FALSE,FALSE
daniwin,sg,daniwin,/daniwin-/,,,,,singular,FALSE,FALSE
daniwin,pl,daniwinan,/daniwin-/,,,,,plural,FALSE,FALSE
manoominikewin,sg,manoominikewin,/manoominikewin-/,,,,,singular,FALSE,FALSE
manoominike-mazina'igaans,sg,manoominike-mazina'igaans,/manoominike-mazina'igaans-/,,,,,singular,FALSE,FALSE
manoominike-mazina'igaans,pl,manoominike-mazina'igaansan,/manoominike-mazina'igaans-/,,,,,plural,FALSE,FALSE
boozinodaw,1s - 3s - ind,imboozinodawaa,/boozinodaw-/,,first_person_singular,third_person_singular,independent,,FALSE,FALSE
boozinodaw,1s - 3s - ind,nimboozinodawaa,/boozinodaw-/,,first_person_singular,third_person_singular,independent,,FALSE,FALSE
boozinodaw,1s - 3s - ind,niboozinodawaa,/boozinodaw-/,,first_person_singular,third_person_singular,independent,,FALSE,FALSE
boozinodaw,3s - 3' - ind,oboozinodawaan,/boozinodaw-/,,third_person_singular,third_person_obviative,independent,,FALSE,FALSE
boozinodaw,3s - 3' - conj,boozinodawaad,/boozinodaw-/,,third_person_singular,third_person_obviative,conjunct,,FALSE,FALSE
boozinodaw,3s - 3' - ch-conj,bwaazinodawaad,/boozinodaw-/,,third_person_singular,third_person_obviative,changed_conjunct,,FALSE,FALSE
boozinodaw,2s - 3 - imp,boozinodaw,/boozinodaw-/,,second_person_singular,third_person_number_not_shown,imperative,,FALSE,FALSE
bagamoomigo,1s - ind,imbagamoomig,/bagamoomigo-/,,first_person_singular,,independent,,FALSE,FALSE
bagamoomigo,1s - ind,nimbagamoomig,/bagamoomigo-/,,first_person_singular,,independent,,FALSE,FALSE
bagamoomigo,1s - ind,nibagamoomig,/bagamoomigo-/,,first_person_singular,,independent,,FALSE,FALSE
bagamoomigo,3s - ind,bagamoomigo,/bagamoomigo-/,,third_person_singular,,independent,,FALSE,FALSE
bagamoomigo,3s - conj,bagamoomigod,/bagamoomigo-/,,third_person_singular,,conjunct,,FALSE,FALSE
bagamoomigo,3s - ch-conj,begamoomigod,/bagamoomigo-/,,third_person_singular,,changed_conjunct,,FALSE,FALSE
bimadinaa,0s - ind,bimadinaa,/bimadinaa-/,,singular_inanimate,,independent,,FALSE,FALSE
bimadinaa,0s - conj,bimadinaag,/bimadinaa-/,,singular_inanimate,,conjunct,,FALSE,FALSE
baapinendan,1s - 0s - ind,nibaapinendaan,/baapinend-/,,first_person_singular,singular_inanimate,independent,,FALSE,FALSE
baapinendan,3s - 0s - ind,obaapinendaan,/baapinend-/,,third_person_singular,singular_inanimate,independent,,FALSE,FALSE
baapinendan,3s - 0 - conj,baapinendang,/baapinend-/,,third_person_singular,inanimate_number_not_shown,conjunct,,FALSE,FALSE
anwii-baashkizigan,sg,anwii-baashkizigan,/anwii-baashkizigan-/,,,,,singular,FALSE,FALSE
anwii-baashkizigan,pl,anwii-baashkiziganan,/anwii-baashkizigan-/,,,,,plural,FALSE,FALSE
anwii-baashkizigan,dim,anwii-baashkizigaans,/anwii-baashkizigan-/,,,,,,TRUE,FALSE
anwii-baashkizigan,loc,anwii-baashkiziganing,/anwii-baashkizigan-/,,,,,,FALSE,TRUE
gwayak,,gwayak,,,,,,,FALSE,FALSE
gichinik,sg,gichinik,/gichinik-/,,,,,singular,FALSE,FALSE
gichinik,loc,gichinikaang,/gichinik-/,,,,,,FALSE,TRUE
didibininjiibizon,sg,didibininjiibizon,/didibininjiibizon-/,,,,,singular,FALSE,FALSE
didibininjiibizon,pl,didibininjiibizonan,/didibininjiibizon-/,,,,,plural,FALSE,FALSE
didibininjiibizon,dim,didibininjiibizonens,/didibininjiibizon-/,,,,,,TRUE,FALSE
didibininjiibizon,loc,didibininjiibizoning,/didibininjiibizon-/,,,,,,FALSE,TRUE
madwesidoon,1s - 0s - ind,nimadwesidoon,/madwesid-/,mamadwesidoon,first_person_singular,singular_inanimate,independent,,FALSE,FALSE
madwesidoon,3s - 0s - ind,omadwesidoon,/madwesid-/,mamadwesidoon,third_person_singular,singular_inanimate,independent,,FALSE,FALSE
madwesidoon,3s - 0 - conj,madwesidood,/madwesid-/,mamadwesidoon,third_person_singular,inanimate_number_not_shown,conjunct,,FALSE,FALSE
madwesidoon,3s - 0 - ch-conj,medwesidood,/madwesid-/,mamadwesidoon,third_person_singular,inanimate_number_not_shown,changed_conjunct,,FALSE,FALSE
madwesidoon,2s - 0 - imp,madwesidoon,/madwesid-/,mamadwesidoon,second_person_singular,inanimate_number_not_shown,imperative,,FALSE,FALSE
madwesin,0s - ind,madwesin,/madwesin-/,,singular_inanimate,,independent,,FALSE,FALSE
madwesin,0s - conj,madwesing,/madwesin-/,,singular_inanimate,,conjunct,,FALSE,FALSE
madwesin,0s - ch-conj,medwesing,/madwesin-/,,singular_inanimate,,changed_conjunct,,FALSE,FALSE
zhooshkwaada'ewigamig,sg,zhooshkwaada'ewigamig,/zhooshkwaada'ewigamigw-/,,,,,singular,FALSE,FALSE
zhooshkwaada'ewigamig,pl,zhooshkwaada'ewigamigoon,/zhooshkwaada'ewigamigw-/,,,,,plural,FALSE,FALSE
zhooshkwaada'ewigamig,dim,zhooshkwaada'ewigamigoons,/zhooshkwaada'ewigamigw-/,,,,,,TRUE,FALSE
zhooshkwaada'ewigamig,loc,zhooshkwaada'ewigamigong,/zhooshkwaada'ewigamigw-/,,,,,,FALSE,TRUE
biitwaabaawadoon,1s - 0s - ind,nimbiitwaabaawadoon,/biitwaabaawad-/,,first_person_singular,singular_inanimate,independent,,FALSE,FALSE
biitwaabaawadoon,3s - 0s - ind,obiitwaabaawadoon,/biitwaabaawad-/,,third_person_singular,singular_inanimate,independent,,FALSE,FALSE
biitwaabaawadoon,3s - 0 - conj,biitwaabaawadood,/biitwaabaawad-/,,third_person_singular,inanimate_number_not_shown,conjunct,,FALSE,FALSE
biitwaabaawadoon,2s - 0 - imp,biitwaabaawadoon,/biitwaabaawad-/,,second_person_singular,inanimate_number_not_shown,imperative,,FALSE,FALSE
biigobidoon,1s - 0s - ind,imbiigobidoon,/biigobid-/,baabiigobidoon,first_person_singular,singular_inanimate,independent,,FALSE,FALSE
biigobidoon,1s - 0s - ind,nimbiigobidoon,/biigobid-/,baabiigobidoon,first_person_singular,singular_inanimate,independent,,FALSE,FALSE
biigobidoon,1s - 0s - ind,nibiigobidoon,/biigobid-/,baabiigobidoon,first_person_singular,singular_inanimate,independent,,FALSE,FALSE
biigobidoon,3s - 0s - ind,obiigobidoon,/biigobid-/,baabiigobidoon,third_person_singular,singular_inanimate,independent,,FALSE,FALSE
biigobidoon,3s - 0 - conj,biigobidood,/biigobid-/,baabiigobidoon,third_person_singular,inanimate_number_not_shown,conjunct,,FALSE,FALSE
biigobidoon,3s - 0 - ch-conj,baagobidood,/biigobid-/,baabiigobidoon,third_person_singular,inanimate_number_not_shown,changed_conjunct,,FALSE,FALSE
biigobidoon,2s - 0 - imp,biigobidoon,/biigobid-/,baabiigobidoon,second_person_singular,inanimate_number_not_shown,imperative,,FALSE,FALSE
giishkikaa,3s - ind,giishkikaa,/giishkikaa-/,,third_person_singular,,independent,,FALSE,FALSE
giishkikaa,3s - conj,giishkikaad,/giishkikaa-/,,third_person_singular,,conjunct,,FALSE,FALSE
giishkikaa,3s - ch-conj,gaashkikaad,/giishkikaa-/,,third_person_singular,,changed_conjunct,,FALSE,FALSE
adite,0s - ind,adite,/adite-/,,singular_inanimate,,independent,,FALSE,FALSE
adite,0s - conj,aditeg,/adite-/,,singular_inanimate,,conjunct,,FALSE,FALSE
adite,0s - ch-conj,editeg,/adite-/,,singular_inanimate,,changed_conjunct,,FALSE,FALSE
adite,0s - aug - ind,aditemagad,/adite-/,,singular_inanimate,,independent,,FALSE,FALSE
zaasijiwan,0s - ind,zaasijiwan,/zaasijiwan-/,,singular_inanimate,,independent,,FALSE,FALSE
zaasijiwan,0s - conj,zaasijiwang,/zaasijiwan-/,,singular_inanimate,,conjunct,,FALSE,FALSE
zaasijiwan,0s - ch-conj,zayaasijiwang,/zaasijiwan-/,,singular_inanimate,,changed_conjunct,,FALSE,FALSE
daashkiboojigan,sg,daashkiboojigan,/daashkiboojigan-/,,,,,singular,FALSE,FALSE
daashkiboojigan,pl,daashkiboojiganag,/daashkiboojigan-/,,,,,plural,FALSE,FALSE
daashkiboojigan,dim,daashkiboojigaans,/daashkiboojigan-/,,,,,,TRUE,FALSE
daashkiboojigan,loc,daashkiboojiganing,/daashkiboojigan-/,,,,,,FALSE,TRUE
mooka'am,3s - ind,mooka'am,/mooka'+am-/,,third_person_singular,,independent,,FALSE,FALSE
mooka'am,3s - conj,mooka'ang,/mooka'+am-/,,third_person_singular,,conjunct,,FALSE,FALSE
mooka'am,3s - ch-conj,mwaaka'ang,/mooka'+am-/,,third_person_singular,,changed_conjunct,,FALSE,FALSE
ziibi,sg,ziibi,/ziibiw-/,,,,,singular,FALSE,FALSE
ziibi,pl,ziibiwan,/ziibiw-/,,,,,plural,FALSE,FALSE
ziibi,dim,ziibiins,/ziibiw-/,,,,,,TRUE,FALSE
ziibi,loc,ziibiing,/ziibiw-/,,,,,,FALSE,TRUE
miskwaanzigan,sg,miskwaanzigan,/miskwaanzigan-/,,,,,singular,FALSE,FALSE
miskwaanzigan,pl,miskwaanziganan,/miskwaanzigan-/,,,,,plural,FALSE,FALSE
miskwaanzigan,dim,miskwaanzigaans,/miskwaanzigan-/,,,,,,TRUE,FALSE
miskwaanzigan,loc,miskwaanziganing,/miskwaanzigan-/,,,,,,FALSE,TRUE
miikana,sg,miikana,/miikana-/,,,,,singular,FALSE,FALSE
miikana,pl,miikanan,/miikana-/,,,,,plural,FALSE,FALSE
miikana,dim,miikanens,/miikana-/,,,,,,TRUE,FALSE
miikana,loc,miikanaang,/miikana-/,,,,,,FALSE,TRUE
miikanaakewinini,sg,miikanaakewinini,/miikanaakewininiw-/,,,,,singular,FALSE,FALSE
miikanaakewinini,pl,miikanaakewininiwag,/miikanaakewininiw-/,,,,,plural,FALSE,FALSE
abwe,1s - ind,indabwe,/abwe-/,ayabwe,first_person_singular,,independent,,FALSE,FALSE
abwe,1s - ind,nindabwe,/abwe-/,ayabwe,first_person_singular,,independent,,FALSE,FALSE
abwe,1s - ind,nidabwe,/abwe-/,ayabwe,first_person_singular,,independent,,FALSE,FALSE
abwe,3s - imp prohib,abwe,/abwe-/,ayabwe,third_person_singular,,prohibitive_imperative,,FALSE,FALSE
abwe,3s - conj,abwed,/abwe-/,ayabwe,third_person_singular,,conjunct,,FALSE,FALSE
abwe,3s - ch-conj,ebwed,/abwe-/,ayabwe,third_person_singular,,changed_conjunct,,FALSE,FALSE
abwaan,sg,abwaan,/abwaan-/,,,,,singular,FALSE,FALSE
abwaan,pl,abwaanan,/abwaan-/,,,,,plural,FALSE,FALSE
gibozigan,sg,gibozigan,/gibozigan-/,,,,,singular,FALSE,FALSE
gibozigan,pl,giboziganan,/gibozigan-/,,,,,plural,FALSE,FALSE
gibozigan,loc,giboziganing,/gibozigan-/,,,,,,FALSE,TRUE
makam,1s - 3s - ind,nimakamaa,/makam-/,,first_person_singular,third_person_singular,independent,,FALSE,FALSE
makam,3s - 3' - ind,omakamaan,/makam-/,,third_person_singular,third_person_obviative,independent,,FALSE,FALSE
makam,3s - 3' - conj,makamaad,/makam-/,,third_person_singular,third_person_obviative,conjunct,,FALSE,FALSE
makam,3s - 3' - ch-conj,mekamaad,/makam-/,,third_person_singular,third_person_obviative,changed_conjunct,,FALSE,FALSE
makam,2s - 3 - imp,makam,/makam-/,,second_person_singular,third_person_number_not_shown,imperative,,FALSE,FALSE
gimoodishkiiwinini,sg,gimoodishkiiwinini,/gimoodishkiiwininiw-/,,,,,singular,FALSE,FALSE
gimoodishkiiwinini,pl,gimoodishkiiwininiwag,/gimoodishkiiwininiw-/,,,,,plural,FALSE,FALSE
gimoodishkiiwinini,dim,gimoodishkiiwininiins,/gimoodishkiiwininiw-/,,,,,,TRUE,FALSE
apichi,sg,apichi,/apichiw-/,,,,,singular,FALSE,FALSE
apichi,pl,apichiwag,/apichiw-/,,,,,plural,FALSE,FALSE
apichi,dim,apichiins,/apichiw-/,,,,,,TRUE,FALSE
asin,sg,asin,/asiny-/,,,,,singular,FALSE,FALSE
asin,pl,asiniig,/asiny-/,,,,,plural,FALSE,FALSE
asin,dim,asiniins,/asiny-/,,,,,,TRUE,FALSE
asin,loc,asiniing,/asiny-/,,,,,,FALSE,TRUE
asin,pej,asiniish,/asiny-/,,,,,,FALSE,FALSE
wewebinaawaso,1s - ind,niwewebinaawas,/wewebinaawaso-/,,first_person_singular,,independent,,FALSE,FALSE
wewebinaawaso,3s - ind,wewebinaawaso,/wewebinaawaso-/,,third_person_singular,,independent,,FALSE,FALSE
wewebinaawaso,3s - conj,wewebinaawasod,/wewebinaawaso-/,,third_person_singular,,conjunct,,FALSE,FALSE
didibise-apabiwin,sg,didibise-apabiwin,/didibise-apabiwin-/,,,,,singular,FALSE,FALSE
didibise-apabiwin,pl,didibise-apabiwinan,/didibise-apabiwin-/,,,,,plural,FALSE,FALSE
didibise-apabiwin,dim,didibise-apabiwinens,/didibise-apabiwin-/,,,,,,TRUE,FALSE
didibise-apabiwin,loc,didibise-apabiwining,/didibise-apabiwin-/,,,,,,FALSE,TRUE
asiniiwaamikaa,0s - ind,asiniiwaamikaa,/asiniiwaamikaa-/,,singular_inanimate,,independent,,FALSE,FALSE
asiniiwaamikaa,0s - conj,asiniiwaamikaag,/asiniiwaamikaa-/,,singular_inanimate,,conjunct,,FALSE,FALSE
bakwezhigaans,sg,bakwezhigaans,/bakwezhigaans-/,,,,,singular,FALSE,FALSE
bakwezhigaans,pl,bakwezhigaansag,/bakwezhigaans-/,,,,,plural,FALSE,FALSE
bakwezhigaans,loc,bakwezhigaansing,/bakwezhigaans-/,,,,,,FALSE,TRUE
ozhiigin,1s - 3s - ind,indoozhiiginaa,/ozhiigin-/,,first_person_singular,third_person_singular,independent,,FALSE,FALSE
ozhiigin,1s - 3s - ind,nindoozhiiginaa,/ozhiigin-/,,first_person_singular,third_person_singular,independent,,FALSE,FALSE
ozhiigin,3s - 3' - ind,odoozhiiginaan,/ozhiigin-/,,third_person_singular,third_person_obviative,independent,,FALSE,FALSE
ozhiigin,3s - 3' - conj,ozhiiginaad,/ozhiigin-/,,third_person_singular,third_person_obviative,conjunct,,FALSE,FALSE
ozhiigin,3s - 3' - ch-conj,wezhiiginaad,/ozhiigin-/,,third_person_singular,third_person_obviative,changed_conjunct,,FALSE,FALSE
ozhiigin,2s - 3 - imp,ozhiigin,/ozhiigin-/,,second_person_singular,third_person_number_not_shown,imperative,,FALSE,FALSE
wiigwaasabakway,sg,wiigwaasabakway,/wiigwaasabakway-/,,,,,singular,FALSE,FALSE
wiigwaasabakway,pl,wiigwaasabakwayan,/wiigwaasabakway-/,,,,,plural,FALSE,FALSE
daataagwa'igan,sg,daataagwa'igan,/daataagwa'igan-/,,,,,singular,FALSE,FALSE
daataagwa'igan,pl,daataagwa'iganan,/daataagwa'igan-/,,,,,plural,FALSE,FALSE
daataagwa'igan,dim,daataagwa'igaans,/daataagwa'igan-/,,,,,,TRUE,FALSE
daataagwa'igan,loc,daataagwa'iganing,/daataagwa'igan-/,,,,,,FALSE,TRUE
giizhapakwe,1s - ind,nigiizhapakwe,/giizhapakwe-/,,first_person_singular,,independent,,FALSE,FALSE
giizhapakwe,3s - ind,giizhapakwe,/giizhapakwe-/,,third_person_singular,,independent,,FALSE,FALSE
giizhapakwe,3s - conj,giizhapakwed,/giizhapakwe-/,,third_person_singular,,conjunct,,FALSE,FALSE
giizhapakwe,3s - ch-conj,gaazhapakwed,/giizhapakwe-/,,third_person_singular,,changed_conjunct,,FALSE,FALSE
apakwaan,sg,apakwaan,/apakwaan-/,,,,,singular,FALSE,FALSE
apakwaan,pl,apakwaanan,/apakwaan-/,,,,,plural,FALSE,FALSE
apakwaan,dim,apakwaanens,/apakwaan-/,,,,,,TRUE,FALSE
apakwaan,loc,apakwaaning,/apakwaan-/,,,,,,FALSE,TRUE
abiwin,sg,abiwin,/abiwin-/,,,,,singular,FALSE,FALSE
abiwin,pl,abiwinan,/abiwin-/,,,,,plural,FALSE,FALSE
abiwin,dim,abiwinens,/abiwin-/,,,,,,TRUE,FALSE
abiwin,loc,abiwining,/abiwin-/,,,,,,FALSE,TRUE
debabi,1s - ind,ndebab,/debabi-/,,first_person_singular,,independent,,FALSE,FALSE
debabi,3s - ind,debabi,/debabi-/,,third_person_singular,,independent,,FALSE,FALSE
debabi,3s - conj,debabid,/debabi-/,,third_person_singular,,conjunct,,FALSE,FALSE
debabi,3s - ch-conj,dayebabid,/debabi-/,,third_person_singular,,changed_conjunct,,FALSE,FALSE
mangate,0s - ind,mangate,/mangate-/,,singular_inanimate,,independent,,FALSE,FALSE
mangate,0s - conj,mangateg,/mangate-/,,singular_inanimate,,conjunct,,FALSE,FALSE
mangate,0s - ch-conj,mengateg,/mangate-/,,singular_inanimate,,changed_conjunct,,FALSE,FALSE
mangate,0s - ind - aug,mangatemagad,/mangate-/,,singular_inanimate,,independent,,FALSE,FALSE
naabese,sg,naabese,/naabesew-/,,,,,singular,FALSE,FALSE
naabese,pl,naabeseg,/naabesew-/,,,,,plural,FALSE,FALSE
naabese,dim,naabesens,/naabesew-/,,,,,,TRUE,FALSE
ojiibik,sg,ojiibik,/ojiibik-/,,,,,singular,FALSE,FALSE
ojiibik,pl,ojiibikan,/ojiibik-/,,,,,plural,FALSE,FALSE
ojiibik,dim,ojiibikens,/ojiibik-/,,,,,,TRUE,FALSE
ojiibik,loc,ojiibikaang,/ojiibik-/,,,,,,FALSE,TRUE
wiidookawagenim,1s - 3s - ind,niwiidookawagenimaa,/wiidookawagenim-/,,first_person_singular,third_person_singular,independent,,FALSE,FALSE
wiidookawagenim,3s - 1s - ind,niwiidookawagenimig,/wiidookawagenim-/,,third_person_singular,first_person_singular,independent,,FALSE,FALSE
wiidookawagenim,1s - 2s - ind,giwiidookawagenimin,/wiidookawagenim-/,,first_person_singular,second_person_singular,independent,,FALSE,FALSE
wiidookawagenim,2s - 1s - ind,giwiidookawagenim,/wiidookawagenim-/,,second_person_singular,first_person_singular,independent,,FALSE,FALSE
wiidookawagenim,3s - 3' - ind,owiidookawagenimaan,/wiidookawagenim-/,,third_person_singular,third_person_obviative,independent,,FALSE,FALSE
wiidookawagenim,3s - 3' - conj,wiidookawagenimaad,/wiidookawagenim-/,,third_person_singular,third_person_obviative,conjunct,,FALSE,FALSE
biiminakwaan,sg,biiminakwaan,/biiminakwaan-/,,,,,singular,FALSE,FALSE
biiminakwaan,pl,biiminakwaanan,/biiminakwaan-/,,,,,plural,FALSE,FALSE
biiminakwaan,dim,biiminakwaanens,/biiminakwaan-/,,,,,,TRUE,FALSE
biiminakwaan,loc,biiminakwaaning,/biiminakwaan-/,,,,,,FALSE,TRUE
oginii-waabigwan,sg,oginii-waabigwan,/oginii-waabigwany-/,,,,,singular,FALSE,FALSE
oginii-waabigwan,pl,oginii-waabigwaniin,/oginii-waabigwany-/,,,,,plural,FALSE,FALSE
oginii-waabigwan,dim,oginii-waabigwaniins,/oginii-waabigwany-/,,,,,,TRUE,FALSE
oginii-waabigwan,loc,oginii-waabigwaniing,/oginii-waabigwany-/,,,,,,FALSE,TRUE
ogin,sg,ogin,/oginy-/,,,,,singular,FALSE,FALSE
ogin,pl,oginiig,/oginy-/,,,,,plural,FALSE,FALSE
ogin,dim,oginiins,/oginy-/,,,,,,TRUE,FALSE
ogin,loc,oginiing,/oginy-/,,,,,,FALSE,TRUE
oginiiwaande,0s - ind,oginiiwaande,/oginiiwaande-/,,singular_inanimate,,independent,,FALSE,FALSE
oginiiwaande,0s - conj,oginiiwaandeg,/oginiiwaande-/,,singular_inanimate,,conjunct,,FALSE,FALSE
oginiiwaande,0s - ch-conj,weginiiwaandeg,/oginiiwaande-/,,singular_inanimate,,changed_conjunct,,FALSE,FALSE
gizhibaayaasijigan,dim,gizhibaayaasijigaans,/gizhibaayaasijigan-/,,,,,,TRUE,FALSE
gizhibaayaasijigan,loc,gizhibaayaasijiganing,/gizhibaayaasijigan-/,,,,,,FALSE,TRUE
gizhibaayaasijigan,pl,gizhibaayaasijiganan,/gizhibaayaasijigan-/,,,,,plural,FALSE,FALSE
gizhibaayaasijigan,sg,gizhibaayaasijigan,/gizhibaayaasijigan-/,,,,,singular,FALSE,FALSE
bigishkanad,0s - ind,bigishkanad,/bigishkanad-/,babigishkanad,singular_inanimate,,independent,,FALSE,FALSE
bigishkanad,0s - conj,bigishkanak,/bigishkanad-/,babigishkanad,singular_inanimate,,conjunct,,FALSE,FALSE
bigishkanad,0s - ch-conj,begishkanak,/bigishkanad-/,babigishkanad,singular_inanimate,,changed_conjunct,,FALSE,FALSE
miskwanowechigan,sg,miskwanowechigan,/miskwanowechigan-/,,,,,singular,FALSE,FALSE
gaawaa,0s - ind,gaawaa,/gaawaa-/,gaagaawaa,singular_inanimate,,independent,,FALSE,FALSE
gaawaa,0s - conj,gaawaag,/gaawaa-/,gaagaawaa,singular_inanimate,,conjunct,,FALSE,FALSE
gaawaa,0s - ch-conj,gayaawaag,/gaawaa-/,gaagaawaa,singular_inanimate,,changed_conjunct,,FALSE,FALSE
gaawaa,0s - ind - aug,gaawaamagad,/gaawaa-/,gaagaawaa,singular_inanimate,,independent,,FALSE,FALSE
waawiyeyaa,0s - ind,waawiyeyaa,/waawiyeyaa-/,,singular_inanimate,,independent,,FALSE,FALSE
waawiyeyaa,0s - conj,waawiyeyaag,/waawiyeyaa-/,,singular_inanimate,,conjunct,,FALSE,FALSE
waawiyeyaa,0s - ch-conj,wayaawiyeyaag,/waawiyeyaa-/,,singular_inanimate,,changed_conjunct,,FALSE,FALSE
waawiyeyaa,0s - aug - ind,waawiyeyaamagad,/waawiyeyaa-/,,singular_inanimate,,independent,,FALSE,FALSE
biskaabii,1s - ind,imbiskaabii,/biskaabii-/,,first_person_singular,,independent,,FALSE,FALSE
biskaabii,1s - ind,nimbiskaabii,/biskaabii-/,,first_person_singular,,independent,,FALSE,FALSE
biskaabii,1s - ind,nimbiskaabii,/biskaabii-/,,first_person_singular,,independent,,FALSE,FALSE
biskaabii,1s - ind,nibiskaabii,/biskaabii-/,,first_person_singular,,independent,,FALSE,FALSE
biskaabii,3s - ind,biskaabii,/biskaabii-/,,third_person_singular,,independent,,FALSE,FALSE
biskaabii,3s - conj,biskaabiid,/biskaabii-/,,third_person_singular,,conjunct,,FALSE,FALSE
biskaabii,3s - ch-conj,beskaabiid,/biskaabii-/,,third_person_singular,,changed_conjunct,,FALSE,FALSE
azhebowe,1s - ind,indazhebowe,/azhebowe-/,,first_person_singular,,independent,,FALSE,FALSE
azhebowe,1s - ind,nindazhebowe,/azhebowe-/,,first_person_singular,,independent,,FALSE,FALSE
azhebowe,1s - ind,nidazhebowe,/azhebowe-/,,first_person_singular,,independent,,FALSE,FALSE
azhebowe,3s - ind,azhebowe,/azhebowe-/,,third_person_singular,,independent,,FALSE,FALSE
azhebowe,3s - conj,azhebowed,/azhebowe-/,,third_person_singular,,conjunct,,FALSE,FALSE
azhebowe,3s - ch-conj,ezhebowed,/azhebowe-/,,third_person_singular,,changed_conjunct,,FALSE,FALSE
azhebowe,2s - imp,azhebowen,/azhebowe-/,,second_person_singular,,imperative,,FALSE,FALSE
niibidegoodewan,0p - ind,niibidegoodewan,/niibidegoode-/,,,,independent,,FALSE,FALSE
niibidegoodewan,0p - conj,niibidegoodegin,/niibidegoode-/,,,,conjunct,,FALSE,FALSE
niibidegoodewan,0p - conj,niibidegoodegin,/niibidegoode-/,,,,changed_conjunct,,FALSE,FALSE
azhebowe-jiimaan,sg,azhebowe-jiimaan,/azhebowe-jiimaan-/,,,,,singular,FALSE,FALSE
azhebowe-jiimaan,pl,azhebowe-jiimaanan,/azhebowe-jiimaan-/,,,,,plural,FALSE,FALSE
mamigobidoon,1s - 0s - ind,nimamigobidoon,/mamigobid-/,,first_person_singular,singular_inanimate,independent,,FALSE,FALSE
mamigobidoon,3s - 0s - ind,omamigobidoon,/mamigobid-/,,third_person_singular,singular_inanimate,independent,,FALSE,FALSE
mamigobidoon,3s - 0 - conj,mamigobidood,/mamigobid-/,,third_person_singular,inanimate_number_not_shown,conjunct,,FALSE,FALSE
mamigobidoon,3s - 0 - ch-conj,memigobidood,/mamigobid-/,,third_person_singular,inanimate_number_not_shown,changed_conjunct,,FALSE,FALSE
mamigobidoon,2s - 0 - imp,mamigobidoon,/mamigobid-/,,second_person_singular,inanimate_number_not_shown,imperative,,FALSE,FALSE
namekwaan,sg,namekwaan,/namekwaan-/,,,,,singular,FALSE,FALSE
giziibiigazhewaaboo,sg,giziibiigazhewaaboo,/giziibiigazhewaaboow-/,,,,,singular,FALSE,FALSE
niiskigwaneni,3s - ind,niiskigwaneni,/niiskigwaneni-/,,third_person_singular,,independent,,FALSE,FALSE
bine,sg,bine,/binew-/,,,,,singular,FALSE,FALSE
bine,pl,binewag,/binew-/,,,,,plural,FALSE,FALSE
bine,pl,bineg,/binew-/,,,,,plural,FALSE,FALSE
bine,dim,binens,/binew-/,,,,,,TRUE,FALSE
anaakan,sg,anaakan,/anaakan-/,,,,,singular,FALSE,FALSE
anaakan,pl,anaakanan,/anaakan-/,,,,,plural,FALSE,FALSE
anaakan,dim,anaakanens,/anaakan-/,,,,,,TRUE,FALSE
anaakan,loc,anaakaning,/anaakan-/,,,,,,FALSE,TRUE
dibenim,1s - 3s - ind,indibenimaa,/dibenim-/,,first_person_singular,third_person_singular,independent,,FALSE,FALSE
dibenim,1s - 3s - ind,nindibenimaa,/dibenim-/,,first_person_singular,third_person_singular,independent,,FALSE,FALSE
dibenim,1s - 3s - ind,nidibenimaa,/dibenim-/,,first_person_singular,third_person_singular,independent,,FALSE,FALSE
dibenim,3s - 3' - ind,odibenimaan,/dibenim-/,,third_person_singular,third_person_obviative,independent,,FALSE,FALSE
dibenim,3s - 3' - conj,dibenimaad,/dibenim-/,,third_person_singular,third_person_obviative,conjunct,,FALSE,FALSE
dibenim,3s - 3' - ch-conj,debenimaad,/dibenim-/,,third_person_singular,third_person_obviative,changed_conjunct,,FALSE,FALSE
dibenim,2s - 3 - imp,dibenim,/dibenim-/,,second_person_singular,third_person_number_not_shown,imperative,,FALSE,FALSE
jiingwe,0s - ind,jiingwe,/jiingwe-/,,singular_inanimate,,independent,,FALSE,FALSE
jiingwe,0s - conj,jiingweg,/jiingwe-/,,singular_inanimate,,conjunct,,FALSE,FALSE
jiingwe,0s - ch-conj,jaangweg,/jiingwe-/,,singular_inanimate,,changed_conjunct,,FALSE,FALSE
jiingwe,0s - aug - ind,jiingwemagad,/jiingwe-/,,singular_inanimate,,independent,,FALSE,FALSE
indiy,sg,indiy,/=diy-/,,,,,singular,FALSE,FALSE
indiy,dim,indiyens,/=diy-/,,,,,,TRUE,FALSE
indiy,loc,indiyaang,/=diy-/,,,,,,FALSE,TRUE
indiy,pej,indiyaash,/=diy-/,,,,,,FALSE,FALSE
bagamibatoo,1s - ind,imbagamibatoo,/bagamibatoo-/,babagamibatoo,first_person_singular,,independent,,FALSE,FALSE
bagamibatoo,1s - ind,nimbagamibatoo,/bagamibatoo-/,babagamibatoo,first_person_singular,,independent,,FALSE,FALSE
bagamibatoo,1s - ind,nibagamibatoo,/bagamibatoo-/,babagamibatoo,first_person_singular,,independent,,FALSE,FALSE
bagamibatoo,3s - ind,bagamibatoo,/bagamibatoo-/,babagamibatoo,third_person_singular,,independent,,FALSE,FALSE
bagamibatoo,3s - conj,bagamibatood,/bagamibatoo-/,babagamibatoo,third_person_singular,,conjunct,,FALSE,FALSE
bagamibatoo,3s - ch-conj,begamibatood,/bagamibatoo-/,babagamibatoo,third_person_singular,,changed_conjunct,,FALSE,FALSE
madwebide,0s - ind,madwebide,/madwebide-/,,singular_inanimate,,independent,,FALSE,FALSE
madwebide,0s - conj,madwebideg,/madwebide-/,,singular_inanimate,,conjunct,,FALSE,FALSE
madwebide,0s - ch-conj,medwebideg,/madwebide-/,,singular_inanimate,,changed_conjunct,,FALSE,FALSE
madwebide,0s - aug - ind,madwebidemagad,/madwebide-/,,singular_inanimate,,independent,,FALSE,FALSE
onjigaa,0s - ind,onjigaa,/onjigaa-/,,singular_inanimate,,independent,,FALSE,FALSE
onjigaa,0s - conj,onjigaag,/onjigaa-/,,singular_inanimate,,conjunct,,FALSE,FALSE
onjigaa,0s - ch-conj,wenjigaag,/onjigaa-/,,singular_inanimate,,changed_conjunct,,FALSE,FALSE
onjigaa,0s - aug - ind,onjigaamagad,/onjigaa-/,,singular_inanimate,,independent,,FALSE,FALSE
mawinazh,1s - 3s - ind,nimawinanaa,/mawinaN-/,,first_person_singular,third_person_singular,independent,,FALSE,FALSE
mawinazh,3s - 3' - conj,mawinanaad,/mawinaN-/,,third_person_singular,third_person_obviative,conjunct,,FALSE,FALSE
mawinazh,3s - 3' - ind,omawinanaan,/mawinaN-/,,third_person_singular,third_person_obviative,independent,,FALSE,FALSE
mawinazh,3s - 3' - ch-conj,mewinanaad,/mawinaN-/,,third_person_singular,third_person_obviative,changed_conjunct,,FALSE,FALSE
mawinazh,2s - 3 - imp,mawinazh,/mawinaN-/,,second_person_singular,third_person_number_not_shown,imperative,,FALSE,FALSE
bima'adoobatoo,1s - ind,nimbima'adoobatoo,/bima'adoobatoo-/,,first_person_singular,,independent,,FALSE,FALSE
bima'adoobatoo,3s - ind,bima'adoobatoo,/bima'adoobatoo-/,,third_person_singular,,independent,,FALSE,FALSE
bima'adoobatoo,3s - conj,bima'adoobatood,/bima'adoobatoo-/,,third_person_singular,,conjunct,,FALSE,FALSE
bima'adoobatoo,3s - ch-conj,bema'adoobatood,/bima'adoobatoo-/,,third_person_singular,,changed_conjunct,,FALSE,FALSE
animinizhimo,1s - ind,indaniminizhim,/animinizhimo-/,,first_person_singular,,independent,,FALSE,FALSE
animinizhimo,1s - ind,nindaniminizhim,/animinizhimo-/,,first_person_singular,,independent,,FALSE,FALSE
animinizhimo,1s - ind,nidaniminizhim,/animinizhimo-/,,first_person_singular,,independent,,FALSE,FALSE
animinizhimo,3s - ind,animinizhimo,/animinizhimo-/,,third_person_singular,,independent,,FALSE,FALSE
animinizhimo,3s - conj,animinizhimod,/animinizhimo-/,,third_person_singular,,conjunct,,FALSE,FALSE
animinizhimo,3s - ch-conj,eniminizhimod,/animinizhimo-/,,third_person_singular,,changed_conjunct,,FALSE,FALSE
bizikan,1s - 0s - ind,nimbizikaan,/bizik-/,,first_person_singular,singular_inanimate,independent,,FALSE,FALSE
bizikan,3s - 0s - ind,obizikaan,/bizik-/,,third_person_singular,singular_inanimate,independent,,FALSE,FALSE
bizikan,3s - 0 - conj,bizikang,/bizik-/,,third_person_singular,inanimate_number_not_shown,conjunct,,FALSE,FALSE
bizikan,3s - 0 - ch-conj,bezikang,/bizik-/,,third_person_singular,inanimate_number_not_shown,changed_conjunct,,FALSE,FALSE
bizikan,2s - 0 - imp,bizikan,/bizik-/,,second_person_singular,inanimate_number_not_shown,imperative,,FALSE,FALSE
jaagise,3s - ind,jaagise,/jaagise-/,,singular_inanimate,,independent,,FALSE,FALSE
jaagise,0s - conj,jaagiseg,/jaagise-/,,singular_inanimate,,conjunct,,FALSE,FALSE
jaagise,0s - part,jayaagiseg,/jaagise-/,,singular_inanimate,,participle,,FALSE,FALSE
jaagise,0s - ind - aug,jaagisemagad,/jaagise-/,,singular_inanimate,,independent,,FALSE,FALSE
noondese,1s - ind,ninoondese,/noondese-/,naanoondese,first_person_singular,,independent,,FALSE,FALSE
noondese,3s - ind,noondese,/noondese-/,naanoondese,third_person_singular,,independent,,FALSE,FALSE
noondese,3s - conj,noondesed,/noondese-/,naanoondese,third_person_singular,,conjunct,,FALSE,FALSE
noondese,3s - ch-conj,nwaandesed,/noondese-/,naanoondese,third_person_singular,,changed_conjunct,,FALSE,FALSE
baashkikaa,0s - ind,baashkikaa,/baashkikaa-/,,singular_inanimate,,independent,,FALSE,FALSE
baashkikaa,0s - conj,baashkikaag,/baashkikaa-/,,singular_inanimate,,conjunct,,FALSE,FALSE
baashkikaa,0s - ch-conj,bayaashkikaag,/baashkikaa-/,,singular_inanimate,,changed_conjunct,,FALSE,FALSE
baashkikaa,0s - aug - ind,baashkikaamagad,/baashkikaa-/,,singular_inanimate,,independent,,FALSE,FALSE
anaakanashk,sg,anaakanashk,/anaakanashkw-/,,,,,singular,FALSE,FALSE
anaakanashk,pl,anaakanashkoon,/anaakanashkw-/,,,,,plural,FALSE,FALSE
anaakanashk,dim,anaakanashkoons,/anaakanashkw-/,,,,,,TRUE,FALSE
anaakanashk,loc,anaakanashkong,/anaakanashkw-/,,,,,,FALSE,TRUE
ojaanimi',1s - 3s - ind,indoojaanimi'aa,/ojaanimi'-/,,first_person_singular,third_person_singular,independent,,FALSE,FALSE
ojaanimi',1s - 3s - ind,nindoojaanimi'aa,/ojaanimi'-/,,first_person_singular,third_person_singular,independent,,FALSE,FALSE
ojaanimi',1s - 3s - ind,nidoojaanimi'aa,/ojaanimi'-/,,first_person_singular,third_person_singular,independent,,FALSE,FALSE
ojaanimi',3s - 3' - ind,odoojaanimi'aan,/ojaanimi'-/,,third_person_singular,third_person_obviative,independent,,FALSE,FALSE
ojaanimi',3s - 3' - conj,ojaanimi'aad,/ojaanimi'-/,,third_person_singular,third_person_obviative,conjunct,,FALSE,FALSE
ojaanimi',3s - 3' - ch-conj,wejaanimi'aad,/ojaanimi'-/,,third_person_singular,third_person_obviative,changed_conjunct,,FALSE,FALSE
ojaanimi',2s - 3 - imp,ojaanimi',/ojaanimi'-/,,second_person_singular,third_person_number_not_shown,imperative,,FALSE,FALSE
zaaskiigibatoo,3s - ind,zaaskiigibatoo,/zaaskiigibatoo-/,,third_person_singular,,independent,,FALSE,FALSE
zaaskiigibatoo,3s - conj,zaaskiigibatood,/zaaskiigibatoo-/,,third_person_singular,,conjunct,,FALSE,FALSE
zhooshkwaabikad,0s - ind,zhooshkwaabikad,/zhooshkwaabikad-/,,singular_inanimate,,independent,,FALSE,FALSE
zhooshkwaabikad,0s - conj,zhooshkwaabikak,/zhooshkwaabikad-/,,singular_inanimate,,conjunct,,FALSE,FALSE
zhooshkwaabikad,0s - ch-conj,zhwaashkwaabikak,/zhooshkwaabikad-/,,singular_inanimate,,changed_conjunct,,FALSE,FALSE
agwaagwaabikad,0s - ind,agwaagwaabikad,/agwaagwaabikad-/,,singular_inanimate,,independent,,FALSE,FALSE
agwaagwaabikad,0s - conj,agwaagwaabikak,/agwaagwaabikad-/,,singular_inanimate,,conjunct,,FALSE,FALSE
agwaagwaabikad,0s - ch-conj,egwaagwaabikak,/agwaagwaabikad-/,,singular_inanimate,,changed_conjunct,,FALSE,FALSE
jiis,sg,jiis,/jiis-/,,,,,singular,FALSE,FALSE
jiis,pl,jiisan,/jiis-/,,,,,plural,FALSE,FALSE
jiis,dim,jiisens,/jiis-/,,,,,,TRUE,FALSE
jiis,loc,jiising,/jiis-/,,,,,,FALSE,TRUE
mashkimod,sg,mashkimod,/mashkimod-/,,,,,singular,FALSE,FALSE
mashkimod,pl,mashkimodan,/mashkimod-/,,,,,plural,FALSE,FALSE
mashkimod,dim,"mashkimodens, mashkimodaans",/mashkimod-/,,,,,,TRUE,FALSE
mashkimod,loc,mashkimodaang,/mashkimod-/,,,,,,FALSE,TRUE
mashkimod,pej,mashkimodaash,/mashkimod-/,,,,,,FALSE,FALSE
gashkendam,1s - ind,ingashkendam,/gashkend+am-/,gagashkendam,first_person_singular,,independent,,FALSE,FALSE
gashkendam,1s - ind,ningashkendam,/gashkend+am-/,gagashkendam,first_person_singular,,independent,,FALSE,FALSE
gashkendam,1s - ind,nigashkendam,/gashkend+am-/,gagashkendam,first_person_singular,,independent,,FALSE,FALSE
gashkendam,3s - ind,gashkendam,/gashkend+am-/,gagashkendam,third_person_singular,,independent,,FALSE,FALSE
gashkendam,3s - conj,gashkendang,/gashkend+am-/,gagashkendam,third_person_singular,,conjunct,,FALSE,FALSE
gashkendam,3s - ch-conj,geshkendang,/gashkend+am-/,gagashkendam,third_person_singular,,changed_conjunct,,FALSE,FALSE
bimoomigoo-apabiwin,sg,bimoomigoo-apabiwin,/bimoomigoo-apabiwin-/,,,,,singular,FALSE,FALSE
bimoomigoo-apabiwin,pl,bimoomigoo-apabiwinan,/bimoomigoo-apabiwin-/,,,,,plural,FALSE,FALSE
bimoomigoo-apabiwin,dim,bimoomigoo-apabiwinens,/bimoomigoo-apabiwin-/,,,,,,TRUE,FALSE
bimoomigoo-apabiwin,loc,bimoomigoo-apabiwining,/bimoomigoo-apabiwin-/,,,,,,FALSE,TRUE
maanendamowin,sg,maanendamowin,/maanendamowin-/,,,,,singular,FALSE,FALSE
zhooniyaa-makak,sg,zhooniyaa-makak,/zhooniyaa-makakw-/,,,,,singular,FALSE,FALSE
zhooniyaa-makak,pl,zhooniyaa-makakoon,/zhooniyaa-makakw-/,,,,,plural,FALSE,FALSE
zhooniyaa-makak,loc,zhooniyaa-makakong,/zhooniyaa-makakw-/,,,,,,FALSE,TRUE
zhooniyaa-makak,sg,zhooniyaa-makakoons,/zhooniyaa-makakw-/,,,,,singular,FALSE,FALSE
zagaakwa'igan,sg,zagaakwa'igan,/zagaakwa'igan-/,,,,,singular,FALSE,FALSE
zagaakwa'igan,pl,zagaakwa'iganan,/zagaakwa'igan-/,,,,,plural,FALSE,FALSE
zagaakwa'igan,dim,zagaakwa'igaans,/zagaakwa'igan-/,,,,,,TRUE,FALSE
zagaakwa'igan,loc,zagaakwa'iganing,/zagaakwa'igan-/,,,,,,FALSE,TRUE
ningaasimoono,1s - ind,niningaasimoon,/ningaasimoono-/,naningaasimoono,first_person_singular,,independent,,FALSE,FALSE
ningaasimoono,3s - ind,ningaasimoono,/ningaasimoono-/,naningaasimoono,third_person_singular,,independent,,FALSE,FALSE
ningaasimoono,3s - conj,ningaasimoonod,/ningaasimoono-/,naningaasimoono,third_person_singular,,conjunct,,FALSE,FALSE
ningaasimoono,3s - ch-conj,nengaasimoonod,/ningaasimoono-/,naningaasimoono,third_person_singular,,changed_conjunct,,FALSE,FALSE
ningaasimoonowin,sg,ningaasimoonowin,/ningaasimoonowin-/,,,,,singular,FALSE,FALSE
ningaasimoonowin,pl,ningaasimoonowinan,/ningaasimoonowin-/,,,,,plural,FALSE,FALSE
ningaasimoonowin,dim,ningaasimoonowinens,/ningaasimoonowin-/,,,,,,TRUE,FALSE
ningaasimoonowin,loc,ningaasimoonowining,/ningaasimoonowin-/,,,,,,FALSE,TRUE
ningaasimoo-jiimaan,dim,ningaasimoo-jiimaanens,/ningaasimoo-jiimaan-/,,,,,,TRUE,FALSE
ningaasimoo-jiimaan,loc,ningaasimoo-jiimaaning,/ningaasimoo-jiimaan-/,,,,,,FALSE,TRUE
ningaasimoo-jiimaan,pl,ningaasimoo-jiimaanan,/ningaasimoo-jiimaan-/,,,,,plural,FALSE,FALSE
ningaasimoowinini,sg,ningaasimoowinini,/ningaasimoowininiw-/,,,,,singular,FALSE,FALSE
ningaasimoowinini,pl,ningaasimoowininiwag,/ningaasimoowininiw-/,,,,,plural,FALSE,FALSE
zikowin,sg,zikowin,/zikowin-/,,,,,singular,FALSE,FALSE
zhiiwitaagan,sg,zhiiwitaagan,/zhiiwitaagan-/,,,,,singular,FALSE,FALSE
zhiiwitaagan,loc,zhiiwitaaganing,/zhiiwitaagan-/,,,,,,FALSE,TRUE
zhiiwitaagana',1s - 3s - ind,inzhiiwitaagana'waa,/zhiiwitaagana'w-/,,first_person_singular,third_person_singular,independent,,FALSE,FALSE
zhiiwitaagana',1s - 3s - ind,ninzhiiwitaagana'waa,/zhiiwitaagana'w-/,,first_person_singular,third_person_singular,independent,,FALSE,FALSE
zhiiwitaagana',1s - 3s - ind,nizhiiwitaagana'waa,/zhiiwitaagana'w-/,,first_person_singular,third_person_singular,independent,,FALSE,FALSE
zhiiwitaagana',3s - 3' - ind,ozhiiwitaagana'waan,/zhiiwitaagana'w-/,,third_person_singular,third_person_obviative,independent,,FALSE,FALSE
zhiiwitaagana',3s - 3' - conj,zhiiwitaagana'waad,/zhiiwitaagana'w-/,,third_person_singular,third_person_obviative,conjunct,,FALSE,FALSE
zhiiwitaagana',3s - 3' - ch-conj,zhaawitaagana'waad,/zhiiwitaagana'w-/,,third_person_singular,third_person_obviative,changed_conjunct,,FALSE,FALSE
zhiiwitaagana',2s - 0 - imp,zhiiwitaagana',/zhiiwitaagana'w-/,,second_person_singular,inanimate_number_not_shown,imperative,,FALSE,FALSE
zhiiwitaagani-gookoosh,sg,zhiiwitaagani-gookoosh,/zhiiwitaagani-gookoosh-/,,,,,singular,FALSE,FALSE
zhiiwitaaganaagamin,0s - ind,zhiiwitaaganaagamin,/zhiiwitaaganaagami-/,,singular_inanimate,,independent,,FALSE,FALSE
zhiiwitaaganaagamin,0s - conj,zhiiwitaaganaagamig,/zhiiwitaaganaagami-/,,singular_inanimate,,conjunct,,FALSE,FALSE
zhiiwitaaganaagamin,0s - ch-conj,zhaawitaaganaagamig,/zhiiwitaaganaagami-/,,singular_inanimate,,changed_conjunct,,FALSE,FALSE
bezhigwan,0s - ind,bezhigwan,/bezhigwan-/,,singular_inanimate,,independent,,FALSE,FALSE
bezhigwan,0s - conj,bezhigwang,/bezhigwan-/,,singular_inanimate,,conjunct,,FALSE,FALSE
bezhigwan,0s - ch-conj,bayezhigwang,/bezhigwan-/,,singular_inanimate,,changed_conjunct,,FALSE,FALSE
daangam,1s - 3s - ind,indaangamaa,/daangam-/,,first_person_singular,third_person_singular,independent,,FALSE,FALSE
daangam,1s - 3s - ind,nindaangamaa,/daangam-/,,first_person_singular,third_person_singular,independent,,FALSE,FALSE
daangam,1s - 3s - ind,nidaangamaa,/daangam-/,,first_person_singular,third_person_singular,independent,,FALSE,FALSE
daangam,3s - 3' - ind,odaangamaan,/daangam-/,,third_person_singular,third_person_obviative,independent,,FALSE,FALSE
daangam,3s - 3' - conj,daangamaad,/daangam-/,,third_person_singular,third_person_obviative,conjunct,,FALSE,FALSE
daangam,3s - 3' - ch-conj,dayaangamaad,/daangam-/,,third_person_singular,third_person_obviative,changed_conjunct,,FALSE,FALSE
daangam,2s - 3 - imp,daangam,/daangam-/,,second_person_singular,third_person_number_not_shown,imperative,,FALSE,FALSE
bingwi,,bingwi,/bingwy-/,,,,,,FALSE,FALSE
bingwi,dim,bingwiins,/bingwy-/,,,,,,TRUE,FALSE
bingwi,loc,bingwiing,/bingwy-/,,,,,,FALSE,TRUE
ajijaak,sg,ajijaak,/ajijaakw-/,,,,,singular,FALSE,FALSE
ajijaak,pl,ajijaakwag,/ajijaakw-/,,,,,plural,FALSE,FALSE
ajijaak,pl,ajijaakog,/ajijaakw-/,,,,,plural,FALSE,FALSE
ajijaak,dim,ajijaakoons,/ajijaakw-/,,,,,,TRUE,FALSE
biitoonigan,sg,biitoonigan,/biitoonigan-/,,,,,singular,FALSE,FALSE
biitoonigan,pl,biitooniganan,/biitoonigan-/,,,,,plural,FALSE,FALSE
mitaawangaa,0s - ind,mitaawangaa,/mitaawangaa-/,,singular_inanimate,,independent,,FALSE,FALSE
mitaawangaa,0s - conj,mitaawangaag,/mitaawangaa-/,,singular_inanimate,,conjunct,,FALSE,FALSE
mitaawangaa,0s - ch-conj,metaawangaag,/mitaawangaa-/,,singular_inanimate,,changed_conjunct,,FALSE,FALSE
mitaawangaa,0s - ind - aug,mitaawangaamagad,/mitaawangaa-/,,singular_inanimate,,independent,,FALSE,FALSE
ishkwaagamizige,1s - ind,indishkwaagamizige,/ishkwaagamizige-/,,first_person_singular,,independent,,FALSE,FALSE
ishkwaagamizige,1s - ind,nindishkwaagamizige,/ishkwaagamizige-/,,first_person_singular,,independent,,FALSE,FALSE
ishkwaagamizige,1s - ind,nidishkwaagamizige,/ishkwaagamizige-/,,first_person_singular,,independent,,FALSE,FALSE
ishkwaagamizige,ind,ishkwaagamizige,/ishkwaagamizige-/,,,,independent,,FALSE,FALSE
ishkwaagamizige,3s - conj,ishkwaagamiziged,/ishkwaagamizige-/,,third_person_singular,,conjunct,,FALSE,FALSE
ishkwaagamizige,3s - ch-conj,eshkwaagamiziged,/ishkwaagamizige-/,,third_person_singular,,changed_conjunct,,FALSE,FALSE
biskitenaagan,sg,biskitenaagan,/biskitenaagan-/,,,,,singular,FALSE,FALSE
biskitenaagan,pl,biskitenaaganan,/biskitenaagan-/,,,,,plural,FALSE,FALSE
biskitenaagan,dim,biskitenaagaans,/biskitenaagan-/,,,,,,TRUE,FALSE
biskitenaagan,dim,biskitenaaganens,/biskitenaagan-/,,,,,,TRUE,FALSE
biskitenaagan,loc,biskitenaaganing,/biskitenaagan-/,,,,,,FALSE,TRUE
iskigamiziganaak,sg,iskigamiziganaak,/iskigamiziganaakw-/,,,,,singular,FALSE,FALSE
iskigamiziganaak,pl,iskigamiziganaakoon,/iskigamiziganaakw-/,,,,,plural,FALSE,FALSE
iskigamiziganaak,dim,iskigamiziganaakoons,/iskigamiziganaakw-/,,,,,,TRUE,FALSE
iskigamiziganaak,loc,iskigamiziganaakong,/iskigamiziganaakw-/,,,,,,FALSE,TRUE
iskigamizigewigamig,sg,iskigamizigewigamig,/iskigamizigewigamigw-/,,,,,singular,FALSE,FALSE
iskigamizigewigamig,pl,iskigamizigewigamigoon,/iskigamizigewigamigw-/,,,,,plural,FALSE,FALSE
iskigamizigewigamig,dim,iskigamizigewigamigoons,/iskigamizigewigamigw-/,,,,,,TRUE,FALSE
iskigamizigewigamig,loc,iskigamizigewigamigong,/iskigamizigewigamigw-/,,,,,,FALSE,TRUE
iskigamiziganaatig,sg,iskigamiziganaatig,/iskigamiziganaatigw-/,,,,,singular,FALSE,FALSE
iskigamiziganaatig,pl,iskigamiziganaatigoon,/iskigamiziganaatigw-/,,,,,plural,FALSE,FALSE
iskigamiziganaatig,dim,iskigamiziganaatigoons,/iskigamiziganaatigw-/,,,,,,TRUE,FALSE
iskigamiziganaatig,loc,iskigamiziganaatigong,/iskigamiziganaatigw-/,,,,,,FALSE,TRUE
zenibaawegin,sg,zenibaawegin,/zenibaaweginw-/,,,,,singular,FALSE,FALSE
zenibaawegin,pl,zenibaaweginoon,/zenibaaweginw-/,,,,,plural,FALSE,FALSE
zenibaawegin,dim,zenibaaweginoons,/zenibaaweginw-/,,,,,,TRUE,FALSE
zenibaawegin,loc,zenibaaweginong,/zenibaaweginw-/,,,,,,FALSE,TRUE
debizi,1s - ind,indebiz,/debizi-/,,first_person_singular,,independent,,FALSE,FALSE
debizi,1s - ind,nindebiz,/debizi-/,,first_person_singular,,independent,,FALSE,FALSE
debizi,1s - ind,nidebiz,/debizi-/,,first_person_singular,,independent,,FALSE,FALSE
debizi,3s - ind,debizi,/debizi-/,,third_person_singular,,independent,,FALSE,FALSE
debizi,3s - conj,debizid,/debizi-/,,third_person_singular,,conjunct,,FALSE,FALSE
debizi,3s - ch-conj,dayebizid,/debizi-/,,third_person_singular,,changed_conjunct,,FALSE,FALSE
debi',1s - 3s - ind,indebi'aa,/debi'-/,,first_person_singular,third_person_singular,independent,,FALSE,FALSE
debi',1s - 3s - ind,nindebi'aa,/debi'-/,,first_person_singular,third_person_singular,independent,,FALSE,FALSE
debi',1s - 3s - ind,nidebi'aa,/debi'-/,,first_person_singular,third_person_singular,independent,,FALSE,FALSE
debi',3s - 3' - ind,odebi'aan,/debi'-/,,third_person_singular,third_person_obviative,independent,,FALSE,FALSE
debi',3s - 3' - conj,debi'aad,/debi'-/,,third_person_singular,third_person_obviative,conjunct,,FALSE,FALSE
debi',3s - 3' - ch-conj,dayebi'aad,/debi'-/,,third_person_singular,third_person_obviative,changed_conjunct,,FALSE,FALSE
debi',2s - 3 - imp,debi',/debi'-/,,second_person_singular,third_person_number_not_shown,imperative,,FALSE,FALSE
zhaabwaabaawadoon,1s - 0s - ind,ninzhaabwaabaawadoon,/zhaabwaabaawad-/,,first_person_singular,singular_inanimate,independent,,FALSE,FALSE
zhaabwaabaawadoon,3s - 0s - ind,ozhaabwaabaawadoon,/zhaabwaabaawad-/,,third_person_singular,singular_inanimate,independent,,FALSE,FALSE
zhaabwaabaawadoon,3s - 0 - conj,zhaabwaabaawadood,/zhaabwaabaawad-/,,third_person_singular,inanimate_number_not_shown,conjunct,,FALSE,FALSE
zhaabwaabaawadoon,3s - 0 - ch-conj,zhayaabwaabaawadood,/zhaabwaabaawad-/,,third_person_singular,inanimate_number_not_shown,changed_conjunct,,FALSE,FALSE
zhaabwaabaawadoon,2s - 0 - imp,zhaabwaabaawadoon,/zhaabwaabaawad-/,,second_person_singular,inanimate_number_not_shown,imperative,,FALSE,FALSE
zhaabobii,0s - ind,zhaabobii,/zhaabobii-/,,singular_inanimate,,independent,,FALSE,FALSE
zhaabobii,0s - conj,zhaabobiig,/zhaabobii-/,,singular_inanimate,,conjunct,,FALSE,FALSE
zhaabobii,0s - ch-conj,zhayaabobiig,/zhaabobii-/,,singular_inanimate,,changed_conjunct,,FALSE,FALSE
zhaabobii,0s - aug - ind,zhaabobiimagad,/zhaabobii-/,,singular_inanimate,,independent,,FALSE,FALSE
giziibiigisaginige-giizhigad,0s - ind,giziibiigisaginige-giizhigad,/giziibiigisaginige-giizhigad-/,,singular_inanimate,,independent,,FALSE,FALSE
giziibiigisaginige-giizhigad,0s - conj,giziibiigisaginige-giizhigak,/giziibiigisaginige-giizhigad-/,,singular_inanimate,,conjunct,,FALSE,FALSE
giziibiigisaginige-giizhigad,0s - ch-conj,geziibiigisaginige-giizhigak,/giziibiigisaginige-giizhigad-/,,singular_inanimate,,changed_conjunct,,FALSE,FALSE
zagaanowenigewakik,sg,zagaanowenigewakik,/zagaanowenigewakikw-/,,,,,singular,FALSE,FALSE
zagaanowenigewakik,pl,zagaanowenigewakikoog,/zagaanowenigewakikw-/,,,,,plural,FALSE,FALSE
zagaanowenigewakik,loc,zagaanowenigewakikong,/zagaanowenigewakikw-/,,,,,,FALSE,TRUE
zagaanowenigewakik,dim,zagaanowenigewakikoons,/zagaanowenigewakikw-/,,,,,,TRUE,FALSE
desinaagaans,sg,desinaagaans,/desinaagaans-/,,,,,singular,FALSE,FALSE
desinaagaans,pl,desinaagaansan,/desinaagaans-/,,,,,plural,FALSE,FALSE
desinaagaans,loc,desinaagaansing,/desinaagaans-/,,,,,,FALSE,TRUE
zhagashkaanaamikwesi,sg,zhagashkaanaamikwesi,/zhagashkaanaamikwesiw-/,,,,,singular,FALSE,FALSE
zhagashkaanaamikwesi,pl,zhagashkaanaamikwesiwag,/zhagashkaanaamikwesiw-/,,,,,plural,FALSE,FALSE
onagizhiins,sg,onagizhiins,/onagizhiins-/,,,,,singular,FALSE,FALSE
onagizhiins,pl,onagizhiinsan,/onagizhiins-/,,,,,plural,FALSE,FALSE
bimaaji',1s - 3s - ind,imbimaaji'aa,/bimaaji'-/,,first_person_singular,third_person_singular,independent,,FALSE,FALSE
bimaaji',1s - 3s - ind,nimbimaaji'aa,/bimaaji'-/,,first_person_singular,third_person_singular,independent,,FALSE,FALSE
bimaaji',1s - 3s - ind,nibimaaji'aa,/bimaaji'-/,,first_person_singular,third_person_singular,independent,,FALSE,FALSE
bimaaji',3s - 3' - ind,obimaaji'aan,/bimaaji'-/,,third_person_singular,third_person_obviative,independent,,FALSE,FALSE
bimaaji',3s - 3' - conj,bimaaji'aad,/bimaaji'-/,,third_person_singular,third_person_obviative,conjunct,,FALSE,FALSE
bimaaji',3s - 3' - ch-conj,bemaaji'aad,/bimaaji'-/,,third_person_singular,third_person_obviative,changed_conjunct,,FALSE,FALSE
bimaaji',2s - 3 - imp,bimaaji',/bimaaji'-/,,second_person_singular,third_person_number_not_shown,imperative,,FALSE,FALSE
ishkon,1s - 3s - ind,indishkonaa,/ishkon-/,ayishkonan,first_person_singular,third_person_singular,independent,,FALSE,FALSE
ishkon,1s - 3s - ind,nindishkonaa,/ishkon-/,ayishkonan,first_person_singular,third_person_singular,independent,,FALSE,FALSE
ishkon,1s - 3s - ind,nidishkonaa,/ishkon-/,ayishkonan,first_person_singular,third_person_singular,independent,,FALSE,FALSE
ishkon,3s - 3' - ind,odishkonaan,/ishkon-/,ayishkonan,third_person_singular,third_person_obviative,independent,,FALSE,FALSE
ishkon,3s - 3' - conj,ishkonaad,/ishkon-/,ayishkonan,third_person_singular,third_person_obviative,conjunct,,FALSE,FALSE
ishkon,3s - 3' - ch-conj,eshkonaad,/ishkon-/,ayishkonan,third_person_singular,third_person_obviative,changed_conjunct,,FALSE,FALSE
ishkon,2s - 3 - imp,ishkon,/ishkon-/,ayishkonan,second_person_singular,third_person_number_not_shown,imperative,,FALSE,FALSE
daashkiboojigan,sg,daashkiboojigan,/daashkiboojigan-/,,,,,singular,FALSE,FALSE
daashkiboojigan,pl,daashkiboojiganag,/daashkiboojigan-/,,,,,plural,FALSE,FALSE
daashkiboojigan,dim,daashkiboojigaans,/daashkiboojigan-/,,,,,,TRUE,FALSE
daashkiboojigan,loc,daashkiboojiganing,/daashkiboojigan-/,,,,,,FALSE,TRUE
jaagiboodoon,1s - 0s - ind,ninjaagiboodoon,/jaagibood-/,,first_person_singular,singular_inanimate,independent,,FALSE,FALSE
jaagiboodoon,3s - 0s - ind,ojaagiboodoon,/jaagibood-/,,third_person_singular,singular_inanimate,independent,,FALSE,FALSE
jaagiboodoon,3s - 0 - conj,jaagiboodood,/jaagibood-/,,third_person_singular,inanimate_number_not_shown,conjunct,,FALSE,FALSE
jaagiboodoon,2s - 0 - imp,jaagiboodoon,/jaagibood-/,,second_person_singular,inanimate_number_not_shown,imperative,,FALSE,FALSE
daashkiboojigan,sg,daashkiboojigan,/daashkiboojigan-/,,,,,singular,FALSE,FALSE
daashkiboojigan,pl,daashkiboojiganag,/daashkiboojigan-/,,,,,plural,FALSE,FALSE
daashkiboojigan,dim,daashkiboojigaans,/daashkiboojigan-/,,,,,,TRUE,FALSE
daashkiboojigan,loc,daashkiboojiganing,/daashkiboojigan-/,,,,,,FALSE,TRUE
biiwiboojigan,sg,biiwiboojigan,/biiwiboojigan-/,,,,,singular,FALSE,FALSE
gikinootaw,1s - 3s - ind,ingikinootawaa,/gikinootaw-/,,first_person_singular,third_person_singular,independent,,FALSE,FALSE
gikinootaw,1s - 3s - ind,ningikinootawaa,/gikinootaw-/,,first_person_singular,third_person_singular,independent,,FALSE,FALSE
gikinootaw,1s - 3s - ind,nigikinootawaa,/gikinootaw-/,,first_person_singular,third_person_singular,independent,,FALSE,FALSE
gikinootaw,3s - 3' - ind,ogikinootawaan,/gikinootaw-/,,third_person_singular,third_person_obviative,independent,,FALSE,FALSE
gikinootaw,3s - 3' - conj,gikinootawaad,/gikinootaw-/,,third_person_singular,third_person_obviative,conjunct,,FALSE,FALSE
gikinootaw,3s - 3' - ch-conj,gekinootawaad,/gikinootaw-/,,third_person_singular,third_person_obviative,changed_conjunct,,FALSE,FALSE
gikinootaw,2s - 3 - imp,gikinootaw,/gikinootaw-/,,second_person_singular,third_person_number_not_shown,imperative,,FALSE,FALSE
omigii,1s - ind,indoomigii,/omigii-/,wawomigii,first_person_singular,,independent,,FALSE,FALSE
omigii,1s - ind,nindoomigii,/omigii-/,wawomigii,first_person_singular,,independent,,FALSE,FALSE
omigii,1s - ind,nidoomigii,/omigii-/,wawomigii,first_person_singular,,independent,,FALSE,FALSE
omigii,3s - ind,omigii,/omigii-/,wawomigii,third_person_singular,,independent,,FALSE,FALSE
omigii,3s - conj,omigiid,/omigii-/,wawomigii,third_person_singular,,conjunct,,FALSE,FALSE
omigii,3s - ch-conj,wemigiid,/omigii-/,wawomigii,third_person_singular,,changed_conjunct,,FALSE,FALSE
bashkobiis,1s - 3s - ind,nibashkobiiswaa,/bashkobiisw-/,,first_person_singular,third_person_singular,independent,,FALSE,FALSE
bashkobiis,3s - 3' - ind,obashkobiiswaan,/bashkobiisw-/,,third_person_singular,third_person_obviative,independent,,FALSE,FALSE
bashkobiis,3s - 3' - conj,bashkobiiswaad,/bashkobiisw-/,,third_person_singular,third_person_obviative,conjunct,,FALSE,FALSE
bashkobiis,3s - 3' - ch-conj,beshkobiiswaad,/bashkobiisw-/,,third_person_singular,third_person_obviative,changed_conjunct,,FALSE,FALSE
bashkobiis,2s - imp,bashkobiis,/bashkobiisw-/,,second_person_singular,,imperative,,FALSE,FALSE
dibaabiishkoojigan,sg,dibaabiishkoojigan,/dibaabiishkoojigan-/,,,,,singular,FALSE,FALSE
dibaabiishkoojigan,pl,dibaabiishkoojiganan,/dibaabiishkoojigan-/,,,,,plural,FALSE,FALSE
dibaabiishkoojigan,dim,dibaabiishkoojigaans,/dibaabiishkoojigan-/,,,,,,TRUE,FALSE
dibaabiishkoojigan,loc,dibaabiishkoojiganing,/dibaabiishkoojigan-/,,,,,,FALSE,TRUE
diba'aatigwe,1s - ind,indiba'aatigwe,/diba'aatigwe-/,,first_person_singular,,independent,,FALSE,FALSE
diba'aatigwe,1s - ind,nindiba'aatigwe,/diba'aatigwe-/,,first_person_singular,,independent,,FALSE,FALSE
diba'aatigwe,1s - ind,nidiba'aatigwe,/diba'aatigwe-/,,first_person_singular,,independent,,FALSE,FALSE
diba'aatigwe,3s - ind,diba'aatigwe,/diba'aatigwe-/,,third_person_singular,,independent,,FALSE,FALSE
diba'aatigwe,3s - conj,diba'aatigwed,/diba'aatigwe-/,,third_person_singular,,conjunct,,FALSE,FALSE
diba'aatigwe,3s - ch-conj,deba'aatigwed,/diba'aatigwe-/,,third_person_singular,,changed_conjunct,,FALSE,FALSE
onaga'ayan,obv,onaga'ayan,/=naga'ay-/,,,,,,FALSE,FALSE
onaga'ayan,obv,onaga'ayan,/=naga'ay-/,,,,,singular,FALSE,FALSE
onaga'ayan,obv - pl,onaga'aya',/=naga'ay-/,,,,,plural,FALSE,FALSE
jiiga'e,1s - ind,injiiga'e,/jiiga'e-/,,first_person_singular,,independent,,FALSE,FALSE
jiiga'e,1s - ind,ninjiiga'e,/jiiga'e-/,,first_person_singular,,independent,,FALSE,FALSE
jiiga'e,1s - ind,nijiiga'e,/jiiga'e-/,,first_person_singular,,independent,,FALSE,FALSE
jiiga'e,3s - ind,jiiga'e,/jiiga'e-/,,third_person_singular,,independent,,FALSE,FALSE
jiiga'e,3s - conj,jiiga'ed,/jiiga'e-/,,third_person_singular,,conjunct,,FALSE,FALSE
jiiga'e,3s - ch-conj,jaaga'ed,/jiiga'e-/,,third_person_singular,,changed_conjunct,,FALSE,FALSE
wiinishagaandibe,1s - ind,niwiinishagaandibe,/wiinishagaandibe-/,,first_person_singular,,independent,,FALSE,FALSE
wiinishagaandibe,3s - ind,wiinishagaandibe,/wiinishagaandibe-/,,third_person_singular,,independent,,FALSE,FALSE
wiinishagaandibe,3s - conj,wiinishagaandibed,/wiinishagaandibe-/,,third_person_singular,,conjunct,,FALSE,FALSE
wiinishagaandibe,3s - ch-conj,waanishagaandibed,/wiinishagaandibe-/,,third_person_singular,,changed_conjunct,,FALSE,FALSE
giipanagekozi,3s - ind,giipanagekozi,/giipanagekozi-/,,third_person_singular,,independent,,FALSE,FALSE
giipanagekozi,3s - conj,giipanagekozid,/giipanagekozi-/,,third_person_singular,,conjunct,,FALSE,FALSE
agongos,sg,agongos,/agongos-/,,,,,singular,FALSE,FALSE
agongos,pl,agongosag,/agongos-/,,,,,plural,FALSE,FALSE
agongos,dim,agongosens,/agongos-/,,,,,,TRUE,FALSE
indiniigan,sg,indiniigan,/=diniigan-/,,,,,singular,FALSE,FALSE
indiniigan,pl,indiniiganan,/=diniigan-/,,,,,plural,FALSE,FALSE
ojiishizi,1s - ind,nindoojiishiz,/ojiishizi-/,,first_person_singular,,independent,,FALSE,FALSE
ojiishizi,3s - ind,ojiishizi,/ojiishizi-/,,third_person_singular,,independent,,FALSE,FALSE
ojiishizi,3s - conj,ojiishizid,/ojiishizi-/,,third_person_singular,,conjunct,,FALSE,FALSE
ojiishizi,3s - ch-conj,wejiishizid,/ojiishizi-/,,third_person_singular,,changed_conjunct,,FALSE,FALSE
zegi',1s - 3s - ind,inzegi'aa,/zegi'-/,,first_person_singular,third_person_singular,independent,,FALSE,FALSE
zegi',1s - 3s - ind,ninzegi'aa,/zegi'-/,,first_person_singular,third_person_singular,independent,,FALSE,FALSE
zegi',1s - 3s - ind,nizegi'aa,/zegi'-/,,first_person_singular,third_person_singular,independent,,FALSE,FALSE
zegi',3s - 3' - ind,ozegi'aan,/zegi'-/,,third_person_singular,third_person_obviative,independent,,FALSE,FALSE
zegi',3s - 3' - conj,zegi'aad,/zegi'-/,,third_person_singular,third_person_obviative,conjunct,,FALSE,FALSE
zegi',3s - 3' - ch-conj,zayegi'aad,/zegi'-/,,third_person_singular,third_person_obviative,changed_conjunct,,FALSE,FALSE
zegi',2s - 3 - imp,zegi',/zegi'-/,,second_person_singular,third_person_number_not_shown,imperative,,FALSE,FALSE
zegizi,1s - ind,inzegiz,/zegizi-/,,first_person_singular,,independent,,FALSE,FALSE
zegizi,1s - ind,ninzegiz,/zegizi-/,,first_person_singular,,independent,,FALSE,FALSE
zegizi,1s - ind,nizegiz,/zegizi-/,,first_person_singular,,independent,,FALSE,FALSE
zegizi,3s - ind,zegizi,/zegizi-/,,third_person_singular,,independent,,FALSE,FALSE
zegizi,3s - conj,zegizid,/zegizi-/,,third_person_singular,,conjunct,,FALSE,FALSE
zegizi,3s - ch-conj,zayegizid,/zegizi-/,,third_person_singular,,changed_conjunct,,FALSE,FALSE
giizhoopizon,sg,giizhoopizon,/giizhoopizon-/,,,,,singular,FALSE,FALSE
giizhoopizon,pl,giizhoopizonag,/giizhoopizon-/,,,,,plural,FALSE,FALSE
giizhoopizon,dim,giizhoopizonens,/giizhoopizon-/,,,,,,TRUE,FALSE
giizhoopizon,loc,giizhoopizoning,/giizhoopizon-/,,,,,,FALSE,TRUE
biiwise,0s - ind,biiwise,/biiwise-/,,singular_inanimate,,independent,,FALSE,FALSE
biiwise,0s - conj,biiwiseg,/biiwise-/,,singular_inanimate,,conjunct,,FALSE,FALSE
biiwise,0s - ch-conj,baawiseg,/biiwise-/,,singular_inanimate,,changed_conjunct,,FALSE,FALSE
biiwise,0s - ind - aug,biiwisemagad,/biiwise-/,,singular_inanimate,,independent,,FALSE,FALSE
biiwishim,1s - 3s - ind,nibiiwishimaa,/biiwishim-/,,first_person_singular,third_person_singular,independent,,FALSE,FALSE
biiwishim,3s - 3' - ind,obiiwishimaan,/biiwishim-/,,third_person_singular,third_person_obviative,independent,,FALSE,FALSE
biiwishim,3s - 3' - conj,biiwishimaad,/biiwishim-/,,third_person_singular,third_person_obviative,conjunct,,FALSE,FALSE
biiwishim,3s - 3' - ch-conj,baawishimaad,/biiwishim-/,,third_person_singular,third_person_obviative,changed_conjunct,,FALSE,FALSE
biiwishim,2s - 3 - imp,biiwishim,/biiwishim-/,,second_person_singular,third_person_number_not_shown,imperative,,FALSE,FALSE
gikinoo'amaadiiwigamig,sg,gikinoo'amaadiiwigamig,/gikinoo'amaadiiwigamigw-/,,,,,singular,FALSE,FALSE
gikinoo'amaadiiwigamig,pl,gikinoo'amaadiiwigamigoon,/gikinoo'amaadiiwigamigw-/,,,,,plural,FALSE,FALSE
gikinoo'amaadiiwigamig,dim,gikinoo'amaadiiwigamigoons,/gikinoo'amaadiiwigamigw-/,,,,,,TRUE,FALSE
gikinoo'amaadiiwigamig,loc,gikinoo'amaadiiwigamigong,/gikinoo'amaadiiwigamigw-/,,,,,,FALSE,TRUE
boodawewinini,sg,boodawewinini,/boodawewininiw-/,,,,,singular,FALSE,FALSE
boodawewinini,pl,boodawewininiwag,/boodawewininiw-/,,,,,plural,FALSE,FALSE
boodawewinini,dim,boodawewininiins,/boodawewininiw-/,,,,,,TRUE,FALSE
gichi-gikinoo'amaagewikwe,sg,gichi-gikinoo'amaagewikwe,/gichi-gikinoo'amaagewikwew-/,,,,,singular,FALSE,FALSE
gichi-gikinoo'amaagewikwe,pl,gichi-gikinoo'amaagewikweg,/gichi-gikinoo'amaagewikwew-/,,,,,plural,FALSE,FALSE
gikinoo'amaadii-mazina'igan,sg,gikinoo'amaadii-mazina'igan,/gikinoo'amaadii-mazina'igan-/,,,,,singular,FALSE,FALSE
gikinoo'amaadii-mazina'igan,pl,gikinoo'amaadii-mazina'iganan,/gikinoo'amaadii-mazina'igan-/,,,,,plural,FALSE,FALSE
gikinoo'amaadii-mazina'igan,dim,gikinoo'amaadii-mazina'igaans,/gikinoo'amaadii-mazina'igan-/,,,,,,TRUE,FALSE
gikinoo'amaadii-mazina'igan,loc,gikinoo'amaadii-mazina'iganing,/gikinoo'amaadii-mazina'igan-/,,,,,,FALSE,TRUE
moozhwaagan,sg,moozhwaagan,/moozhwaagan-/,,,,,singular,FALSE,FALSE
moozhwaagan,pl,moozhwaaganan,/moozhwaagan-/,,,,,plural,FALSE,FALSE
moozhwaagan,dim,moozhwaagaans,/moozhwaagan-/,,,,,,TRUE,FALSE
moozhwaagan,dim,moozhwaaganens,/moozhwaagan-/,,,,,,TRUE,FALSE
moozhwaagan,pej,moozhwaaganish,/moozhwaagan-/,,,,,,FALSE,FALSE
moozhwaagan,loc,moozhwaaganing,/moozhwaagan-/,,,,,,FALSE,TRUE
naniibikim,1s - 3s - ind,ninaniibikimaa,/naniibikim-/,,first_person_singular,third_person_singular,independent,,FALSE,FALSE
naniibikim,3s - 3' - ind,onaniibikimaan,/naniibikim-/,,third_person_singular,third_person_obviative,independent,,FALSE,FALSE
naniibikim,3s - 3' - conj,naniibikimaad,/naniibikim-/,,third_person_singular,third_person_obviative,conjunct,,FALSE,FALSE
naniibikim,3s - 3' - ch-conj,neniibikimaad,/naniibikim-/,,third_person_singular,third_person_obviative,changed_conjunct,,FALSE,FALSE
naniibikim,2s - 3 - imp,naniibikim,/naniibikim-/,,second_person_singular,third_person_number_not_shown,imperative,,FALSE,FALSE
gwaaba'waagan,sg,gwaaba'waagan,/gwaaba'waagan-/,,,,,singular,FALSE,FALSE
gwaaba'waagan,pl,gwaaba'waaganag,/gwaaba'waagan-/,,,,,plural,FALSE,FALSE
gwaaba'waagan,loc,gwaaba'waaganing,/gwaaba'waagan-/,,,,,,FALSE,TRUE
gwaaba',1s - 3s - ind,ingwaaba'waa,/gwaaba'w-/,,first_person_singular,third_person_singular,independent,,FALSE,FALSE
gwaaba',1s - 3s - ind,ningwaaba'waa,/gwaaba'w-/,,first_person_singular,third_person_singular,independent,,FALSE,FALSE
gwaaba',1s - 3s - ind,nigwaaba'waa,/gwaaba'w-/,,first_person_singular,third_person_singular,independent,,FALSE,FALSE
gwaaba',3s - 3' - ind,ogwaaba'waan,/gwaaba'w-/,,third_person_singular,third_person_obviative,independent,,FALSE,FALSE
gwaaba',3s - 3' - conj,gwaaba'waad,/gwaaba'w-/,,third_person_singular,third_person_obviative,conjunct,,FALSE,FALSE
gwaaba',3s - 3' - ch-conj,gwayaaba'waad,/gwaaba'w-/,,third_person_singular,third_person_obviative,changed_conjunct,,FALSE,FALSE
gwaaba',2s - 3 - imp,gwaaba',/gwaaba'w-/,,second_person_singular,third_person_number_not_shown,imperative,,FALSE,FALSE
gabenaage,1s - ind,ingabenaage,/gabenaage-/,gagabenaage,first_person_singular,,independent,,FALSE,FALSE
gabenaage,1s - ind,ningabenaage,/gabenaage-/,gagabenaage,first_person_singular,,independent,,FALSE,FALSE
gabenaage,1s - ind,nigabenaage,/gabenaage-/,gagabenaage,first_person_singular,,independent,,FALSE,FALSE
gabenaage,3s - ind,gabenaage,/gabenaage-/,gagabenaage,third_person_singular,,independent,,FALSE,FALSE
gabenaage,3s - conj,gabenaaged,/gabenaage-/,gagabenaage,third_person_singular,,conjunct,,FALSE,FALSE
gabenaage,3s - ch-conj,gebenaaged,/gabenaage-/,gagabenaage,third_person_singular,,changed_conjunct,,FALSE,FALSE
nandawaatoo,1s - ind,ninandawaatoo,/nandawaatoo-/,,first_person_singular,,independent,,FALSE,FALSE
nandawaatoo,3s - ind,nandawaatoo,/nandawaatoo-/,,third_person_singular,,independent,,FALSE,FALSE
nandawaatoo,3s - conj,nandawaatood,/nandawaatoo-/,,third_person_singular,,conjunct,,FALSE,FALSE
nandawaatoo,3s - ch-conj,nendawaatood,/nandawaatoo-/,,third_person_singular,,changed_conjunct,,FALSE,FALSE
maada'an,1s - 0s - ind,nimaada'aan,/maada'-/,,first_person_singular,singular_inanimate,independent,,FALSE,FALSE
maada'an,3s - 0s - ind,omaada'aan,/maada'-/,,third_person_singular,singular_inanimate,independent,,FALSE,FALSE
maada'an,3s - 0 - conj,maada'ang,/maada'-/,,third_person_singular,inanimate_number_not_shown,conjunct,,FALSE,FALSE
jiishaakwa'igan,sg,jiishaakwa'igan,/jiishaakwa'igan-/,,,,,singular,FALSE,FALSE
jiishaakwa'igan,pl,jiishaakwa'iganan,/jiishaakwa'igan-/,,,,,plural,FALSE,FALSE
baazagobidoon,1s - 0s - ind,imbaazagobidoon,/baazagobid-/,baapaazagobidoon,first_person_singular,singular_inanimate,independent,,FALSE,FALSE
baazagobidoon,3s - 0s - ind,obaazagobidoon,/baazagobid-/,baapaazagobidoon,third_person_singular,singular_inanimate,independent,,FALSE,FALSE
baazagobidoon,3s - 0 - conj,baazagobidood,/baazagobid-/,baapaazagobidoon,third_person_singular,inanimate_number_not_shown,conjunct,,FALSE,FALSE
baazagobidoon,3s - 0 - ch-conj,bayaazagobidood,/baazagobid-/,baapaazagobidoon,third_person_singular,inanimate_number_not_shown,changed_conjunct,,FALSE,FALSE
baazagobidoon,2s - 0 - imp,baazagobidoon,/baazagobid-/,baapaazagobidoon,second_person_singular,inanimate_number_not_shown,imperative,,FALSE,FALSE
aazhikwe,1s - ind,indaazhikwe,/aazhikwe-/,aayaazhikwe,first_person_singular,,independent,,FALSE,FALSE
aazhikwe,1s - ind,nindaazhikwe,/aazhikwe-/,aayaazhikwe,first_person_singular,,independent,,FALSE,FALSE
aazhikwe,1s - ind,nidaazhikwe,/aazhikwe-/,aayaazhikwe,first_person_singular,,independent,,FALSE,FALSE
aazhikwe,3s - ind,aazhikwe,/aazhikwe-/,aayaazhikwe,third_person_singular,,independent,,FALSE,FALSE
aazhikwe,3s - conj,aazhikwed,/aazhikwe-/,aayaazhikwe,third_person_singular,,conjunct,,FALSE,FALSE
aazhikwe,3s - ch-conj,ayaazhikwed,/aazhikwe-/,aayaazhikwe,third_person_singular,,changed_conjunct,,FALSE,FALSE
gaakaabishiinh,sg,gaakaabishiinh,/gaakaabishiinhy-/,,,,,singular,FALSE,FALSE
gaakaabishiinh,pl,gaakaabishiinyag,/gaakaabishiinhy-/,,,,,plural,FALSE,FALSE
biimiskwa'igaans,sg,biimiskwa'igaans,/biimiskwa'igaans-/,,,,,singular,FALSE,FALSE
biimiskwa'igaans,pl,biimiskwa'igaansan,/biimiskwa'igaans-/,,,,,plural,FALSE,FALSE
biimiskwa'igaans,loc,biimiskwa'igaansing,/biimiskwa'igaans-/,,,,,,FALSE,TRUE
biimiskwa'an,1s - 0s - ind,imbiimiskwa'aan,/biimiskwa'-/,,first_person_singular,singular_inanimate,independent,,FALSE,FALSE
biimiskwa'an,1s - 0s - ind,nimbiimiskwa'aan,/biimiskwa'-/,,first_person_singular,singular_inanimate,independent,,FALSE,FALSE
biimiskwa'an,1s - 0s - ind,nibiimiskwa'aan,/biimiskwa'-/,,first_person_singular,singular_inanimate,independent,,FALSE,FALSE
biimiskwa'an,3s - 0s - ind,obiimiskwa'aan,/biimiskwa'-/,,third_person_singular,singular_inanimate,independent,,FALSE,FALSE
biimiskwa'an,3s - 0 - conj,biimiskwa'ang,/biimiskwa'-/,,third_person_singular,inanimate_number_not_shown,conjunct,,FALSE,FALSE
biimiskwa'an,3s - 0 - ch-conj,baamiskwa'ang,/biimiskwa'-/,,third_person_singular,inanimate_number_not_shown,changed_conjunct,,FALSE,FALSE
biimiskwa'an,2s - 0 - imp,biimiskwa'an,/biimiskwa'-/,,second_person_singular,inanimate_number_not_shown,imperative,,FALSE,FALSE
biima'igan,sg,biima'igan,/biima'igan-/,,,,,singular,FALSE,FALSE
biima'igan,pl,biima'iganan,/biima'igan-/,,,,,plural,FALSE,FALSE
gichitwaawibii'igan,sg,gichitwaawibii'igan,/gichitwaawibii'igan-/,,,,,singular,FALSE,FALSE
mimigosaga'ige,1s - ind,nimimigosaga'ige,/mimigosaga'ige-/,,first_person_singular,,independent,,FALSE,FALSE
mimigosaga'ige,3s - ind,mimigosaga'ige,/mimigosaga'ige-/,,third_person_singular,,independent,,FALSE,FALSE
mimigosaga'ige,3s - conj,mimigosaga'iged,/mimigosaga'ige-/,,third_person_singular,,conjunct,,FALSE,FALSE
mimigosaga'ige,3s - ch-conj,memigosaga'iged,/mimigosaga'ige-/,,third_person_singular,,changed_conjunct,,FALSE,FALSE
mamigosaga'igan,sg,mamigosaga'igan,/mamigosaga'igan-/,,,,,singular,FALSE,FALSE
mamigosaga'igan,pl,mamigosaga'iganan,/mamigosaga'igan-/,,,,,plural,FALSE,FALSE
onadin,1s - 3s - ind,indoonadinaa,/onadin-/,,first_person_singular,third_person_singular,independent,,FALSE,FALSE
onadin,1s - 3s - ind,nindoonadinaa,/onadin-/,,first_person_singular,third_person_singular,independent,,FALSE,FALSE
onadin,1s - 3s - ind,nidoonadinaa,/onadin-/,,first_person_singular,third_person_singular,independent,,FALSE,FALSE
onadin,3s - 3' - ind,odoonadinaan,/onadin-/,,third_person_singular,third_person_obviative,independent,,FALSE,FALSE
onadin,3s - 3' - conj,onadinaad,/onadin-/,,third_person_singular,third_person_obviative,conjunct,,FALSE,FALSE
onadin,3s - 3' - ch-conj,wenadinaad,/onadin-/,,third_person_singular,third_person_obviative,changed_conjunct,,FALSE,FALSE
onadin,2s - 3 - imp,onadin,/onadin-/,,second_person_singular,third_person_number_not_shown,imperative,,FALSE,FALSE
giishkizhigan,sg,giishkizhigan,/giishkizhigan-/,,,,,singular,FALSE,FALSE
giishkizhigan,pl,giishkizhiganan,/giishkizhigan-/,,,,,plural,FALSE,FALSE
giishkizhigan,dim,giishkizhigaans,/giishkizhigan-/,,,,,,TRUE,FALSE
giishkizhigan,loc,giishkizhiganing,/giishkizhigan-/,,,,,,FALSE,TRUE
gichigami,sg,gichigami,/gichigamy-/,,,,,singular,FALSE,FALSE
gichigami,pl,gichigamiin,/gichigamy-/,,,,,plural,FALSE,FALSE
gichigami,dim,gichigamiins,/gichigamy-/,,,,,,TRUE,FALSE
gichigami,loc,gichigamiing,/gichigamy-/,,,,,,FALSE,TRUE
gayaashk,sg,gayaashk,/gayaashkw-/,,,,,singular,FALSE,FALSE
gayaashk,pl,gayaashkwag,/gayaashkw-/,,,,,plural,FALSE,FALSE
gayaashk,pl,gayaashkog,/gayaashkw-/,,,,,plural,FALSE,FALSE
gayaashk,dim,gayaashkoons,/gayaashkw-/,,,,,,TRUE,FALSE
gayaashkwaawan,sg,gayaashkwaawan,/gayaashkwaawanw-/,,,,,singular,FALSE,FALSE
gayaashkwaawan,pl,gayaashkwaawanoon,/gayaashkwaawanw-/,,,,,plural,FALSE,FALSE
gayaashkogwan,sg,gayaashkogwan,/gayaashkogwan-/,,,,,singular,FALSE,FALSE
gayaashkogwan,pl,gayaashkogwanag,/gayaashkogwan-/,,,,,plural,FALSE,FALSE
gayaashkwazison,sg,gayaashkwazison,/gayaashkwazison-/,,,,,singular,FALSE,FALSE
gayaashkwazison,pl,gayaashkwazisonan,/gayaashkwazison-/,,,,,plural,FALSE,FALSE
gayaashkwazison,loc,gayaashkwazisoning,/gayaashkwazison-/,,,,,,FALSE,TRUE
nandawaabam,1s - 3s - ind,ninandawaabamaa,/nandawaabam-/,,first_person_singular,third_person_singular,independent,,FALSE,FALSE
nandawaabam,3s - 3' - ind,onandawaabamaan,/nandawaabam-/,,third_person_singular,third_person_obviative,independent,,FALSE,FALSE
nandawaabam,3s - 3' - conj,nandawaabamaad,/nandawaabam-/,,third_person_singular,third_person_obviative,conjunct,,FALSE,FALSE
nandawaabam,3s - 3' - ch-conj,nendawaabamaad,/nandawaabam-/,,third_person_singular,third_person_obviative,changed_conjunct,,FALSE,FALSE
nandawaabam,2s - 3 - imp,nandawaabam,/nandawaabam-/,,second_person_singular,third_person_number_not_shown,imperative,,FALSE,FALSE
giiwashkwe'ogo,1s - ind,ingiiwashkwe'og,/giiwashkwe'ogo-/,,first_person_singular,,independent,,FALSE,FALSE
giiwashkwe'ogo,1s - ind,ningiiwashkwe'og,/giiwashkwe'ogo-/,,first_person_singular,,independent,,FALSE,FALSE
giiwashkwe'ogo,1s - ind,nigiiwashkwe'og,/giiwashkwe'ogo-/,,first_person_singular,,independent,,FALSE,FALSE
giiwashkwe'ogo,3s - ind,giiwashkwe'ogo,/giiwashkwe'ogo-/,,third_person_singular,,independent,,FALSE,FALSE
giiwashkwe'ogo,3s - conj,giiwashkwe'ogod,/giiwashkwe'ogo-/,,third_person_singular,,conjunct,,FALSE,FALSE
giiwashkwe'ogo,3s - ch-conj,gaawashkwe'ogod,/giiwashkwe'ogo-/,,third_person_singular,,changed_conjunct,,FALSE,FALSE
apaabowaadan,1s - 0s - ind,indapaabowaadaan,/apaabowaad-/,,first_person_singular,singular_inanimate,independent,,FALSE,FALSE
apaabowaadan,3s - 0s - ind,odapaabowaadaan,/apaabowaad-/,,third_person_singular,singular_inanimate,independent,,FALSE,FALSE
apaabowaadan,3s - 0 - conj,apaabowaadang,/apaabowaad-/,,third_person_singular,inanimate_number_not_shown,conjunct,,FALSE,FALSE
apaabowaadan,3s - 0 - ch-conj,epaabowaadang,/apaabowaad-/,,third_person_singular,inanimate_number_not_shown,changed_conjunct,,FALSE,FALSE
apaabowaadan,2s - 0 - imp,apaabowaadan,/apaabowaad-/,,second_person_singular,inanimate_number_not_shown,imperative,,FALSE,FALSE
onabi',1s - 3s - ind,indoonabi'aa,/onabi'-/,,first_person_singular,third_person_singular,independent,,FALSE,FALSE
onabi',1s - 3s - ind,nindoonabi'aa,/onabi'-/,,first_person_singular,third_person_singular,independent,,FALSE,FALSE
onabi',1s - 3s - ind,nidoonabi'aa,/onabi'-/,,first_person_singular,third_person_singular,independent,,FALSE,FALSE
onabi',3s - 3' - ind,odoonabi'aan,/onabi'-/,,third_person_singular,third_person_obviative,independent,,FALSE,FALSE
onabi',3s - 3' - conj,onabi'aad,/onabi'-/,,third_person_singular,third_person_obviative,conjunct,,FALSE,FALSE
onabi',3s - 3' - ch-conj,wenabi'aad,/onabi'-/,,third_person_singular,third_person_obviative,changed_conjunct,,FALSE,FALSE
onabi',2s - 3 - imp,onabi',/onabi'-/,,second_person_singular,third_person_number_not_shown,imperative,,FALSE,FALSE
aandabi,1s - ind,indaandab,/aandabi-/,aayaandabi,first_person_singular,,independent,,FALSE,FALSE
aandabi,1s - ind,nindaandab,/aandabi-/,aayaandabi,first_person_singular,,independent,,FALSE,FALSE
aandabi,1s - ind,nidaandab,/aandabi-/,aayaandabi,first_person_singular,,independent,,FALSE,FALSE
aandabi,1s - ind,niyaandab,/aandabi-/,aayaandabi,first_person_singular,,independent,,FALSE,FALSE
aandabi,3s - ind,aandabi,/aandabi-/,aayaandabi,third_person_singular,,independent,,FALSE,FALSE
aandabi,3s - conj,aandabid,/aandabi-/,aayaandabi,third_person_singular,,conjunct,,FALSE,FALSE
aandabi,3s - ch-conj,ayaandabid,/aandabi-/,aayaandabi,third_person_singular,,changed_conjunct,,FALSE,FALSE
wawenabi,1s - ind,niwawenab,/wawenabi-/,,first_person_singular,,independent,,FALSE,FALSE
wawenabi,3s - ind,wawenabi,/wawenabi-/,,third_person_singular,,independent,,FALSE,FALSE
wawenabi,3s - conj,wawenabid,/wawenabi-/,,third_person_singular,,conjunct,,FALSE,FALSE
wawenabi,3s - ch-conj,wewenabid,/wawenabi-/,,third_person_singular,,changed_conjunct,,FALSE,FALSE
zhiigoshkigani-adaawewigamig,sg,zhiigoshkigani-adaawewigamig,/zhiigoshkigani-adaawewigamigw-/,,,,,singular,FALSE,FALSE
zhiigoshkigani-adaawewigamig,pl,zhiigoshkigani-adaawewigamigoon,/zhiigoshkigani-adaawewigamigw-/,,,,,plural,FALSE,FALSE
zhiigoshkigani-adaawewigamig,loc,zhiigoshkigani-adaaweiwgamigong,/zhiigoshkigani-adaawewigamigw-/,,,,,,FALSE,TRUE
giimoodaajimowin,sg,giimoodaajimowin,/giimoodaajimowin-/,,,,,singular,FALSE,FALSE
giimoodaajimowin,pl,giimoodaajimowinan,/giimoodaajimowin-/,,,,,plural,FALSE,FALSE
ozhibii'igewikwe,sg,ozhibii'igewikwe,/ozhibii'igewikwew-/,,,,,singular,FALSE,FALSE
ozhibii'igewikwe,pl,ozhibii'igewikweg,/ozhibii'igewikwew-/,,,,,plural,FALSE,FALSE
ozhibii'igewikwe,pl,ozhibii'igewikwewag,/ozhibii'igewikwew-/,,,,,plural,FALSE,FALSE
giimooj,,giimooj,,,,,,,FALSE,FALSE
giimooj,,giimooj igo,,,,,,,FALSE,FALSE
waabam,1s - 3s - ind,niwaabamaa,/waabam-/,,first_person_singular,third_person_singular,independent,,FALSE,FALSE
waabam,3s - 1s - ind,niwaabamig,/waabam-/,,third_person_singular,first_person_singular,independent,,FALSE,FALSE
waabam,1s - 2s - ind,giwaabamin,/waabam-/,,first_person_singular,second_person_singular,independent,,FALSE,FALSE
waabam,2s - 1s - ind,giwaabam,/waabam-/,,second_person_singular,first_person_singular,independent,,FALSE,FALSE
waabam,3s - 3' - ind,owaabamaan,/waabam-/,,third_person_singular,third_person_obviative,independent,,FALSE,FALSE
waabam,3s - 3' - conj,waabamaad,/waabam-/,,third_person_singular,third_person_obviative,conjunct,,FALSE,FALSE
waabam,3s - 3' - ch-conj,wayaabamaad,/waabam-/,,third_person_singular,third_person_obviative,changed_conjunct,,FALSE,FALSE
waabam,2s - 3 - imp,waabam,/waabam-/,,second_person_singular,third_person_number_not_shown,imperative,,FALSE,FALSE
miinikaan,sg,miinikaan,/miinikaan-/,,,,,singular,FALSE,FALSE
miinikaan,pl,miinikaanan,/miinikaan-/,,,,,plural,FALSE,FALSE
miinikaan,dim,miinikaanens,/miinikaan-/,,,,,,TRUE,FALSE
miinikaan,loc,miinikaaning,/miinikaan-/,,,,,,FALSE,TRUE
andone'an,1s - 0s - ind,ninandone'aan,/(n)andone'-/,,first_person_singular,singular_inanimate,independent,,FALSE,FALSE
andone'an,3s - 0s - ind,onandone'aan,/(n)andone'-/,,third_person_singular,singular_inanimate,independent,,FALSE,FALSE
andone'an,3s - 0 - conj,andone'ang,/(n)andone'-/,,third_person_singular,inanimate_number_not_shown,conjunct,,FALSE,FALSE
andone'an,3s - 0 - conj,endone'ang,/(n)andone'-/,,third_person_singular,inanimate_number_not_shown,conjunct,,FALSE,FALSE
andone'an,2s - 0 - imp,andone'an,/(n)andone'-/,,second_person_singular,inanimate_number_not_shown,imperative,,FALSE,FALSE
inendaagwad,0s - ind,inendaagwad,/inendaagwad-/,,singular_inanimate,,independent,,FALSE,FALSE
inendaagwad,0s - conj,inendaagwak,/inendaagwad-/,,singular_inanimate,,conjunct,,FALSE,FALSE
inendaagwad,0s - ch-conj,enendaagwak,/inendaagwad-/,,singular_inanimate,,changed_conjunct,,FALSE,FALSE
zhaaboskwagad,0s - ind,zhaaboskwagad,/zhaaboskwagad-/,,singular_inanimate,,independent,,FALSE,FALSE
zhaaboskwagad,0s - conj,zhaaboskwagak,/zhaaboskwagad-/,,singular_inanimate,,conjunct,,FALSE,FALSE
nawadin,1s - 3s - ind,ninawadinaa,/nawadin-/,nanaawadin,first_person_singular,third_person_singular,independent,,FALSE,FALSE
nawadin,3s - 0s - ind,onawadinaan,/nawadin-/,nanaawadin,third_person_singular,singular_inanimate,independent,,FALSE,FALSE
nawadin,3s - 3' - conj,nawadinaad,/nawadin-/,nanaawadin,third_person_singular,third_person_obviative,conjunct,,FALSE,FALSE
nawadin,3s - 3' - ch-conj,newadinaad,/nawadin-/,nanaawadin,third_person_singular,third_person_obviative,changed_conjunct,,FALSE,FALSE
nawadin,2s - 3 - imp,nawadin,/nawadin-/,nanaawadin,second_person_singular,third_person_number_not_shown,imperative,,FALSE,FALSE
waawiikaa,,waawiikaa,,,,,,,FALSE,FALSE
onaabam,1s - 3s - ind,indoonaabamaa,/onaabam-/,,first_person_singular,third_person_singular,independent,,FALSE,FALSE
onaabam,1s - 3s - ind,nindoonaabamaa,/onaabam-/,,first_person_singular,third_person_singular,independent,,FALSE,FALSE
onaabam,1s - 3s - ind,nidoonaabamaa,/onaabam-/,,first_person_singular,third_person_singular,independent,,FALSE,FALSE
onaabam,3s - 3' - ind,odoonaabamaan,/onaabam-/,,third_person_singular,third_person_obviative,independent,,FALSE,FALSE
onaabam,3s - 3' - conj,onaabamaad,/onaabam-/,,third_person_singular,third_person_obviative,conjunct,,FALSE,FALSE
onaabam,3s - 3' - ch-conj,wenaabamaad,/onaabam-/,,third_person_singular,third_person_obviative,changed_conjunct,,FALSE,FALSE
onaabam,2s - 3 - imp,onaabam,/onaabam-/,,second_person_singular,third_person_number_not_shown,imperative,,FALSE,FALSE
zhaagwenimo,1s - ind,nizhaagwenim,/zhaagwenimo-/,,first_person_singular,,independent,,FALSE,FALSE
zhaagwenimo,3s - ind,zhaagwenimo,/zhaagwenimo-/,,third_person_singular,,independent,,FALSE,FALSE
zhaagwenimo,3s - conj,zhaagwenimod,/zhaagwenimo-/,,third_person_singular,,conjunct,,FALSE,FALSE
zhaagwenimo,3s - ch-conj,zhayaagwenimod,/zhaagwenimo-/,,third_person_singular,,changed_conjunct,,FALSE,FALSE
ganawenindizowin,sg,ganawenindizowin,/ganawenindizowin-/,,,,,singular,FALSE,FALSE
adaawaage,1s - ind,indadaawaage,/adaawaage-/,ayadaawaage,first_person_singular,,independent,,FALSE,FALSE
adaawaage,1s - ind,nindadaawaage,/adaawaage-/,ayadaawaage,first_person_singular,,independent,,FALSE,FALSE
adaawaage,1s - ind,nidadaawaage,/adaawaage-/,ayadaawaage,first_person_singular,,independent,,FALSE,FALSE
adaawaage,3s - ind,adaawaage,/adaawaage-/,ayadaawaage,third_person_singular,,independent,,FALSE,FALSE
adaawaage,conj,adaawaaged,/adaawaage-/,ayadaawaage,,,conjunct,,FALSE,FALSE
adaawaage,3s - ch-conj,edaawaaged,/adaawaage-/,ayadaawaage,third_person_singular,,changed_conjunct,,FALSE,FALSE
biminizhikaw,1s - 3s - ind,imbiminizhikawaa,/biminizhikaw-/,,first_person_singular,third_person_singular,independent,,FALSE,FALSE
biminizhikaw,1s - 3s - ind,nimbiminizhikawaa,/biminizhikaw-/,,first_person_singular,third_person_singular,independent,,FALSE,FALSE
biminizhikaw,1s - 3s - ind,nibiminizhikawaa,/biminizhikaw-/,,first_person_singular,third_person_singular,independent,,FALSE,FALSE
biminizhikaw,3s - 3' - ind,obiminizhikawaan,/biminizhikaw-/,,third_person_singular,third_person_obviative,independent,,FALSE,FALSE
biminizhikaw,3s - 3' - conj,biminizhikawaad,/biminizhikaw-/,,third_person_singular,third_person_obviative,conjunct,,FALSE,FALSE
biminizhikaw,3s - 3' - ch-conj,beminizhikawaad,/biminizhikaw-/,,third_person_singular,third_person_obviative,changed_conjunct,,FALSE,FALSE
biminizhikaw,2s - 3 - imp,biminizhikaw,/biminizhikaw-/,,second_person_singular,third_person_number_not_shown,imperative,,FALSE,FALSE
inaabasige,1s - ind,indinaabasige,/inaabasige-/,,first_person_singular,,independent,,FALSE,FALSE
inaabasige,1s - ind,nindinaabasige,/inaabasige-/,,first_person_singular,,independent,,FALSE,FALSE
inaabasige,1s - ind,nidinaabasige,/inaabasige-/,,first_person_singular,,independent,,FALSE,FALSE
inaabasige,3s - ind,inaabasige,/inaabasige-/,,third_person_singular,,independent,,FALSE,FALSE
inaabasige,3s - conj,inaabasiged,/inaabasige-/,,third_person_singular,,conjunct,,FALSE,FALSE
inaabasige,3s - ch-conj,enaabasiged,/inaabasige-/,,third_person_singular,,changed_conjunct,,FALSE,FALSE
maajinizha'wi,1s - 3s - ind,nimaajinizha'waa,/maajinizha'w-/,,first_person_singular,third_person_singular,independent,,FALSE,FALSE
maajinizha'wi,3s - 3' - ind,omaajinizha'waan,/maajinizha'w-/,,third_person_singular,third_person_obviative,independent,,FALSE,FALSE
maajinizha'wi,3s - 3' - conj,maajinizha'waad,/maajinizha'w-/,,third_person_singular,third_person_obviative,conjunct,,FALSE,FALSE
maajinizha'wi,3s - 3' - ch-conj,mayaajinizha'waad,/maajinizha'w-/,,third_person_singular,third_person_obviative,changed_conjunct,,FALSE,FALSE
maajinizha'wi,2s - 3 - imp,maajinizha'wi,/maajinizha'w-/,,second_person_singular,third_person_number_not_shown,imperative,,FALSE,FALSE
giiwashkweganaam,1s - 3s - ind,ingiiwashkweganaamaa,/giiwashkweganaam-/,,first_person_singular,third_person_singular,independent,,FALSE,FALSE
giiwashkweganaam,1s - 3s - ind,ningiiwashkweganaamaa,/giiwashkweganaam-/,,first_person_singular,third_person_singular,independent,,FALSE,FALSE
giiwashkweganaam,1s - 3s - ind,nigiiwashkweganaamaa,/giiwashkweganaam-/,,first_person_singular,third_person_singular,independent,,FALSE,FALSE
giiwashkweganaam,3s - 3' - ind,ogiiwashkweganaamaan,/giiwashkweganaam-/,,third_person_singular,third_person_obviative,independent,,FALSE,FALSE
giiwashkweganaam,3s - 3' - conj,giiwashkweganaamaad,/giiwashkweganaam-/,,third_person_singular,third_person_obviative,conjunct,,FALSE,FALSE
giiwashkweganaam,3s - 3' - ch-conj,gaawashkweganaamaad,/giiwashkweganaam-/,,third_person_singular,third_person_obviative,changed_conjunct,,FALSE,FALSE
giiwashkweganaam,2s - 3 - imp,giiwashkweganaam,/giiwashkweganaam-/,,second_person_singular,third_person_number_not_shown,imperative,,FALSE,FALSE
dibaakonigaazo,3s - ind,dibaakonigaazo,/dibaakonigaazo-/,,third_person_singular,,independent,,FALSE,FALSE
dibaakonigaazo,3s - conj,dibaakonigaazod,/dibaakonigaazo-/,,third_person_singular,,conjunct,,FALSE,FALSE
dibaakonigaazo,3s - ch-conj,debaakonigaazod,/dibaakonigaazo-/,,third_person_singular,,changed_conjunct,,FALSE,FALSE
webin,1s - 3s - ind,niwebinaa,/webin-/,wewebin,first_person_singular,third_person_singular,independent,,FALSE,FALSE
webin,3s - 3' - ind,owebinaan,/webin-/,wewebin,third_person_singular,third_person_obviative,independent,,FALSE,FALSE
webin,3s - 3' - conj,webinaad,/webin-/,wewebin,third_person_singular,third_person_obviative,conjunct,,FALSE,FALSE
webin,3s - 3' - ch-conj,wayebinaad,/webin-/,wewebin,third_person_singular,third_person_obviative,changed_conjunct,,FALSE,FALSE
webin,2s - 3 - imp,webin,/webin-/,wewebin,second_person_singular,third_person_number_not_shown,imperative,,FALSE,FALSE
waatebagaa-giizis,sg,waatebagaa-giizis,/waatebagaa-giizisw-/,,,,,singular,FALSE,FALSE
asham,1s - 3s - ind,indashamaa,/asham-/,ayasham,first_person_singular,third_person_singular,independent,,FALSE,FALSE
asham,1s - 3s - ind,nindashamaa,/asham-/,ayasham,first_person_singular,third_person_singular,independent,,FALSE,FALSE
asham,1s - 3s - ind,nidashamaa,/asham-/,ayasham,first_person_singular,third_person_singular,independent,,FALSE,FALSE
asham,3s - 1s - ind,nindashamig,/asham-/,ayasham,third_person_singular,first_person_singular,independent,,FALSE,FALSE
asham,X - 1s - ind,nindashamigoo,/asham-/,ayasham,indefinite,first_person_singular,independent,,FALSE,FALSE
asham,1s - 2s - ind,gidashamin,/asham-/,ayasham,first_person_singular,second_person_singular,independent,,FALSE,FALSE
asham,2s - 1s - ind,gidasham,/asham-/,ayasham,second_person_singular,first_person_singular,independent,,FALSE,FALSE
asham,3s - 3' - ind,odashamaan,/asham-/,ayasham,third_person_singular,third_person_obviative,independent,,FALSE,FALSE
asham,X - 3s - ind,ashamaa,/asham-/,ayasham,indefinite,third_person_singular,independent,,FALSE,FALSE
asham,3s - 3' - conj,ashamaad,/asham-/,ayasham,third_person_singular,third_person_obviative,conjunct,,FALSE,FALSE
asham,3s - 3' - ch-conj,eshamaad,/asham-/,ayasham,third_person_singular,third_person_obviative,changed_conjunct,,FALSE,FALSE
asham,2s - 3 - imp,asham,/asham-/,ayasham,second_person_singular,third_person_number_not_shown,imperative,,FALSE,FALSE
asham,2s - 3 - imp prohib,gego ashamaaken,/asham-/,ayasham,second_person_singular,third_person_number_not_shown,prohibitive_imperative,,FALSE,FALSE
asham,2s - 3 - imp del,ashamaakan,/asham-/,ayasham,second_person_singular,third_person_number_not_shown,delayed_imperative,,FALSE,FALSE
gozigwaakomin,sg,gozigwaakomin,/gozigwaakomin-/,,,,,singular,FALSE,FALSE
gozigwaakomin,pl,gozigwaakominag,/gozigwaakomin-/,,,,,plural,FALSE,FALSE
bangishimon,0s - ind,bangishimon,/bangishimo-/,,singular_inanimate,,independent,,FALSE,FALSE
bangishimon,0s - conj,bangishimog,/bangishimo-/,,singular_inanimate,,conjunct,,FALSE,FALSE
bangishimon,0s - ch-conj,bengishimog,/bangishimo-/,,singular_inanimate,,changed_conjunct,,FALSE,FALSE
bagida'waa,1s - ind,imbagida'waa,/bagida'waa-/,,first_person_singular,,independent,,FALSE,FALSE
bagida'waa,1s - ind,nimbagida'waa,/bagida'waa-/,,first_person_singular,,independent,,FALSE,FALSE
bagida'waa,1s - ind,nibagida'waa,/bagida'waa-/,,first_person_singular,,independent,,FALSE,FALSE
bagida'waa,3s - ind,bagida'waa,/bagida'waa-/,,third_person_singular,,independent,,FALSE,FALSE
bagida'waa,3s - conj,bagida'waad,/bagida'waa-/,,third_person_singular,,conjunct,,FALSE,FALSE
bagida'waa,3s - ch-conj,begida'waad,/bagida'waa-/,,third_person_singular,,changed_conjunct,,FALSE,FALSE
izhisidoon,1s - 0s - ind,indizhisidoon,/izhisid-/,,first_person_singular,singular_inanimate,independent,,FALSE,FALSE
izhisidoon,1s - 0s - ind,nindizhisidoon,/izhisid-/,,first_person_singular,singular_inanimate,independent,,FALSE,FALSE
izhisidoon,1s - 0s - ind,nidizhisidoon,/izhisid-/,,first_person_singular,singular_inanimate,independent,,FALSE,FALSE
izhisidoon,3s - 0s - ind,odizhisidoon,/izhisid-/,,third_person_singular,singular_inanimate,independent,,FALSE,FALSE
izhisidoon,3s - 0 - conj,izhisidood,/izhisid-/,,third_person_singular,inanimate_number_not_shown,conjunct,,FALSE,FALSE
izhisidoon,3s - 0 - ch-conj,ezhisidood,/izhisid-/,,third_person_singular,inanimate_number_not_shown,changed_conjunct,,FALSE,FALSE
izhisidoon,2s - 0 - imp,izhisidoon,/izhisid-/,,second_person_singular,inanimate_number_not_shown,imperative,,FALSE,FALSE
zaka',1s - 3s - ind,inzaka'waa,/zaka'w-/,,first_person_singular,third_person_singular,independent,,FALSE,FALSE
zaka',1s - 3s - ind,ninzaka'waa,/zaka'w-/,,first_person_singular,third_person_singular,independent,,FALSE,FALSE
zaka',1s - 3s - ind,nizaka'waa,/zaka'w-/,,first_person_singular,third_person_singular,independent,,FALSE,FALSE
zaka',3s - 3' - ind,ozaka'waan,/zaka'w-/,,third_person_singular,third_person_obviative,independent,,FALSE,FALSE
zaka',3s - 3' - conj,zaka'waad,/zaka'w-/,,third_person_singular,third_person_obviative,conjunct,,FALSE,FALSE
zaka',3s - 3' - ch-conj,zeka'waad,/zaka'w-/,,third_person_singular,third_person_obviative,changed_conjunct,,FALSE,FALSE
zaka',2s - 3 - imp,zaka',/zaka'w-/,,second_person_singular,third_person_number_not_shown,imperative,,FALSE,FALSE
inagim,1s - 3s - ind,indinagimaa,/inagim-/,,first_person_singular,third_person_singular,independent,,FALSE,FALSE
inagim,1s - 3s - ind,nindinagimaa,/inagim-/,,first_person_singular,third_person_singular,independent,,FALSE,FALSE
inagim,1s - 3s - ind,nidinagimaa,/inagim-/,,first_person_singular,third_person_singular,independent,,FALSE,FALSE
inagim,3s - 3' - ind,odinagimaan,/inagim-/,,third_person_singular,third_person_obviative,independent,,FALSE,FALSE
inagim,3s - 3' - conj,inagimaad,/inagim-/,,third_person_singular,third_person_obviative,conjunct,,FALSE,FALSE
inagim,3s - 3' - ch-conj,enagimaad,/inagim-/,,third_person_singular,third_person_obviative,changed_conjunct,,FALSE,FALSE
inagim,2s - 3 - imp,inagim,/inagim-/,,second_person_singular,third_person_number_not_shown,imperative,,FALSE,FALSE
bagidaabaan,sg,bagidaabaan,/bagidaabaan-/,,,,,singular,FALSE,FALSE
bagidaabaan,pl,bagidaabaanan,/bagidaabaan-/,,,,,plural,FALSE,FALSE
zagakim,1s - 3s - ind,inzagakimaa,/zagakim-/,,first_person_singular,third_person_singular,independent,,FALSE,FALSE
zagakim,1s - 3s - ind,ninzagakimaa,/zagakim-/,,first_person_singular,third_person_singular,independent,,FALSE,FALSE
zagakim,1s - 3s - ind,nizagakimaa,/zagakim-/,,first_person_singular,third_person_singular,independent,,FALSE,FALSE
zagakim,3s - 3' - ind,ozagakimaan,/zagakim-/,,third_person_singular,third_person_obviative,independent,,FALSE,FALSE
zagakim,3s - 3' - conj,zagakimaad,/zagakim-/,,third_person_singular,third_person_obviative,conjunct,,FALSE,FALSE
zagakim,3s - 3' - ch-conj,zegakimaad,/zagakim-/,,third_person_singular,third_person_obviative,changed_conjunct,,FALSE,FALSE
zagakim,2s - 3 - imp,zagakim,/zagakim-/,,second_person_singular,third_person_number_not_shown,imperative,,FALSE,FALSE
niizhwaasoobii'igan,sg,niizhwaasoobii'igan,/niizhwaasoobii'igan-/,,,,,singular,FALSE,FALSE
niizhwaasoobii'igan,pl,niizhwaasoobii'iganag,/niizhwaasoobii'igan-/,,,,,plural,FALSE,FALSE
niizhwaaso-diba'iganed,0s - ind,niizhwaaso-diba'iganed,/niizhwaaso-diba'iganed-/,,singular_inanimate,,independent,,FALSE,FALSE
niizhwaaso-diba'iganed,0s - conj,niizhwaaso-diba'iganek,/niizhwaaso-diba'iganed-/,,singular_inanimate,,conjunct,,FALSE,FALSE
niizhwaaso-diba'iganed,0s - ch-conj,naazhwaaso-diba'iganek,/niizhwaaso-diba'iganed-/,,singular_inanimate,,changed_conjunct,,FALSE,FALSE
ashi-niizhwaaswaginzo,3s - ind,ashi-niizhwaaswaginzo,/ashi-niizhwaaswaginzo-/,,third_person_singular,,independent,,FALSE,FALSE
ashi-niizhwaaswaginzo,3s - conj,ashi-niizhwaaswaginzod,/ashi-niizhwaaswaginzo-/,,third_person_singular,,conjunct,,FALSE,FALSE
niizhwaasogonagizi,3s - ind,niizhwaasogonagizi,/niizhwaasogonagizi-/,,third_person_singular,,independent,,FALSE,FALSE
niizhwaasogonagizi,3s - conj,niizhwaasogonagizid,/niizhwaasogonagizi-/,,third_person_singular,,conjunct,,FALSE,FALSE
niizhwaasogonagizi,3s - ch-conj,naazhwaasogonagizid,/niizhwaasogonagizi-/,,third_person_singular,,changed_conjunct,,FALSE,FALSE
gashkigwaaso,1s - ind,ingashkigwaas,/gashkigwaaso-/,gagashkigwaaso,first_person_singular,,independent,,FALSE,FALSE
gashkigwaaso,1s - ind,ningashkigwaas,/gashkigwaaso-/,gagashkigwaaso,first_person_singular,,independent,,FALSE,FALSE
gashkigwaaso,1s - ind,nigashkigwaas,/gashkigwaaso-/,gagashkigwaaso,first_person_singular,,independent,,FALSE,FALSE
gashkigwaaso,3s - ind,gashkigwaaso,/gashkigwaaso-/,gagashkigwaaso,third_person_singular,,independent,,FALSE,FALSE
gashkigwaaso,3s - conj,gashkigwaasod,/gashkigwaaso-/,gagashkigwaaso,third_person_singular,,conjunct,,FALSE,FALSE
gashkigwaaso,3s - ch-conj,geshkigwaasod,/gashkigwaaso-/,gagashkigwaaso,third_person_singular,,changed_conjunct,,FALSE,FALSE
gashkigwaaso,2s - imp,gashkigwaason,/gashkigwaaso-/,gagashkigwaaso,second_person_singular,,imperative,,FALSE,FALSE
gashkigwaason,sg,gashkigwaason,/gashkigwaason-/,,,,,singular,FALSE,FALSE
gashkigwaason,pl,gashkigwaasonag,/gashkigwaason-/,,,,,plural,FALSE,FALSE
gashkigwaason,dim,gashkigwaasonens,/gashkigwaason-/,,,,,,TRUE,FALSE
gashkigwaason,loc,gashkigwaasoning,/gashkigwaason-/,,,,,,FALSE,TRUE
gashkigwaasonaabiko-zhaabonigan,sg,gashkigwaasonaabiko-zhaabonigan,/gashkigwaasonaabiko-zhaabonigan-/,,,,,singular,FALSE,FALSE
gashkigwaasonaabiko-zhaabonigan,pl,gashkigwaasonaabiko-zhaaboniganan,/gashkigwaasonaabiko-zhaabonigan-/,,,,,plural,FALSE,FALSE
mizaatigo-zhaabonigan,sg,mizaatigo-zhaabonigan,/mizaatigo-zhaabonigan-/,,,,,singular,FALSE,FALSE
mizaatigo-zhaabonigan,pl,mizaatigo-zhaaboniganan,/mizaatigo-zhaabonigan-/,,,,,plural,FALSE,FALSE
gashkigwaasoneyaab,sg,gashkigwaasoneyaab,/gashkigwaasoneyaaby-/,,,,,singular,FALSE,FALSE
gashkigwaasoneyaab,pl,gashkigwaasoneyaabiin,/gashkigwaasoneyaaby-/,,,,,plural,FALSE,FALSE
gashkigwaasoneyaab,dim,gashkigwaasoneyaabiins,/gashkigwaasoneyaaby-/,,,,,,TRUE,FALSE
gashkigwaasoneyaab,loc,gashkigwaasoneyaabiing,/gashkigwaasoneyaaby-/,,,,,,FALSE,TRUE
mazhi,1s - 3s - ind,nimanaa,/maN-/,,first_person_singular,third_person_singular,independent,,FALSE,FALSE
mazhi,3s - 3' - ind,omanaan,/maN-/,,third_person_singular,third_person_obviative,independent,,FALSE,FALSE
mazhi,3s - 3' - conj,manaad,/maN-/,,third_person_singular,third_person_obviative,conjunct,,FALSE,FALSE
mazhi,3s - 3' - ch-conj,menaad,/maN-/,,third_person_singular,third_person_obviative,changed_conjunct,,FALSE,FALSE
wiidigekaazo,1s - ind,niwiidigekaaz,/wiidigekaazo-/,,first_person_singular,,independent,,FALSE,FALSE
wiidigekaazo,3s - ind,wiidigekaazo,/wiidigekaazo-/,,third_person_singular,,independent,,FALSE,FALSE
wiidigekaazo,3s - conj,wiidigekaazod,/wiidigekaazo-/,,third_person_singular,,conjunct,,FALSE,FALSE
wiidigekaazo,3s - ch-conj,waadigekaazod,/wiidigekaazo-/,,third_person_singular,,changed_conjunct,,FALSE,FALSE
agawaateyaa,0s - ind,agawaateyaa,/agawaateyaa-/,ayagawaateyaa,singular_inanimate,,independent,,FALSE,FALSE
agawaateyaa,0s - conj,agawaateyaag,/agawaateyaa-/,ayagawaateyaa,singular_inanimate,,conjunct,,FALSE,FALSE
agawaateyaa,0s - ch-conj,egawaateyaag,/agawaateyaa-/,ayagawaateyaa,singular_inanimate,,changed_conjunct,,FALSE,FALSE
agawaateyaa,0s - ind - aug,agawaateyaamagad,/agawaateyaa-/,ayagawaateyaa,singular_inanimate,,independent,,FALSE,FALSE
agawaateshkan,1s - 0s - ind,indagawaateshkaan,/agawaateshk-/,ayagawaateshk,first_person_singular,singular_inanimate,independent,,FALSE,FALSE
agawaateshkan,1s - 0s - ind,nindagawaateshkaan,/agawaateshk-/,ayagawaateshk,first_person_singular,singular_inanimate,independent,,FALSE,FALSE
agawaateshkan,1s - 0s - ind,nidagawaateshkaan,/agawaateshk-/,ayagawaateshk,first_person_singular,singular_inanimate,independent,,FALSE,FALSE
agawaateshkan,3s - 0s - ind,odagawaateshkaan,/agawaateshk-/,ayagawaateshk,third_person_singular,singular_inanimate,independent,,FALSE,FALSE
agawaateshkan,3s - 0 - conj,agawaateshkang,/agawaateshk-/,ayagawaateshk,third_person_singular,inanimate_number_not_shown,conjunct,,FALSE,FALSE
agawaateshkan,3s - 0 - ch-conj,egawaateshkang,/agawaateshk-/,ayagawaateshk,third_person_singular,inanimate_number_not_shown,changed_conjunct,,FALSE,FALSE
gibiiga'iganiigin,sg,gibiiga'iganiigin,/gibiiga'iganiiginw-/,,,,,singular,FALSE,FALSE
gibiiga'iganiigin,pl,gibiiga'iganiiginoon,/gibiiga'iganiiginw-/,,,,,plural,FALSE,FALSE
gibiiga'iganiigin,dim,gibiiga'iganiiginoons,/gibiiga'iganiiginw-/,,,,,,TRUE,FALSE
gibiiga'iganiigin,loc,gibiiga'iganiiginong,/gibiiga'iganiiginw-/,,,,,,FALSE,TRUE
agawaateyaa,0s - ind,agawaateyaa,/agawaateyaa-/,ayagawaateyaa,singular_inanimate,,independent,,FALSE,FALSE
agawaateyaa,0s - conj,agawaateyaag,/agawaateyaa-/,ayagawaateyaa,singular_inanimate,,conjunct,,FALSE,FALSE
agawaateyaa,0s - ch-conj,egawaateyaag,/agawaateyaa-/,ayagawaateyaa,singular_inanimate,,changed_conjunct,,FALSE,FALSE
agawaateyaa,0s - ind - aug,agawaateyaamagad,/agawaateyaa-/,ayagawaateyaa,singular_inanimate,,independent,,FALSE,FALSE
baapagishkaa,1s - ind,imbaapagishkaa,/baapagishkaa-/,,first_person_singular,,independent,,FALSE,FALSE
baapagishkaa,1s - ind,nimbaapagishkaa,/baapagishkaa-/,,first_person_singular,,independent,,FALSE,FALSE
baapagishkaa,1s - ind,nibaapagishkaa,/baapagishkaa-/,,first_person_singular,,independent,,FALSE,FALSE
baapagishkaa,3s - ind,baapagishkaa,/baapagishkaa-/,,third_person_singular,,independent,,FALSE,FALSE
baapagishkaa,3s - conj,baapagishkaad,/baapagishkaa-/,,third_person_singular,,conjunct,,FALSE,FALSE
baapagishkaa,3s - ch-conj,bayaapagishkaad,/baapagishkaa-/,,third_person_singular,,changed_conjunct,,FALSE,FALSE
bawin,1s - 3s - ind,imbawinaa,/bawin-/,,first_person_singular,third_person_singular,independent,,FALSE,FALSE
bawin,1s - 3s - ind,nimbawinaa,/bawin-/,,first_person_singular,third_person_singular,independent,,FALSE,FALSE
bawin,1s - 3s - ind,nibawinaa,/bawin-/,,first_person_singular,third_person_singular,independent,,FALSE,FALSE
bawin,3s - 3' - ind,obawinaan,/bawin-/,,third_person_singular,third_person_obviative,independent,,FALSE,FALSE
bawin,3s - 3' - conj,bawinaad,/bawin-/,,third_person_singular,third_person_obviative,conjunct,,FALSE,FALSE
bawin,3s - 3' - ch-conj,bewinaad,/bawin-/,,third_person_singular,third_person_obviative,changed_conjunct,,FALSE,FALSE
bawin,2s - 3 - imp,bawin,/bawin-/,,second_person_singular,third_person_number_not_shown,imperative,,FALSE,FALSE
jiisakaan,sg,jiisakaan,/jiisakaan-/,,,,,singular,FALSE,FALSE
jiisakaan,pl,jiisakaanan,/jiisakaan-/,,,,,plural,FALSE,FALSE
jiisakaan,dim,jiisakaanens,/jiisakaan-/,,,,,,TRUE,FALSE
jiisakaan,loc,jiisakaaning,/jiisakaan-/,,,,,,FALSE,TRUE
baagwaa,0s - ind,baagwaa,/baagwaa-/,,singular_inanimate,,independent,,FALSE,FALSE
baagwaa,0s - conj,baagwaag,/baagwaa-/,,singular_inanimate,,conjunct,,FALSE,FALSE
baagwaa,0s - ch-conj,bayaagwaag,/baagwaa-/,,singular_inanimate,,changed_conjunct,,FALSE,FALSE
baagwaa,0s - ind - aug,baagwaamagad,/baagwaa-/,,singular_inanimate,,independent,,FALSE,FALSE
agadendaagwad,0s - ind,agadendaagwad,/agadendaagwad-/,ayagadendaagwad,singular_inanimate,,independent,,FALSE,FALSE
agadendaagwad,0s - conj,agadendaagwak,/agadendaagwad-/,ayagadendaagwad,singular_inanimate,,conjunct,,FALSE,FALSE
agadendaagwad,0s - ch-conj,egadendaagwak,/agadendaagwad-/,ayagadendaagwad,singular_inanimate,,changed_conjunct,,FALSE,FALSE
onikodan,1s - 0s - ind,indoonikodaan,/onikod-/,,first_person_singular,singular_inanimate,independent,,FALSE,FALSE
onikodan,1s - 0s - ind,nindoonikodaan,/onikod-/,,first_person_singular,singular_inanimate,independent,,FALSE,FALSE
onikodan,1s - 0s - ind,nidoonikodaan,/onikod-/,,first_person_singular,singular_inanimate,independent,,FALSE,FALSE
onikodan,3s - 0s - ind,odoonikodaan,/onikod-/,,third_person_singular,singular_inanimate,independent,,FALSE,FALSE
onikodan,3s - 0 - conj,onikodang,/onikod-/,,third_person_singular,inanimate_number_not_shown,conjunct,,FALSE,FALSE
onikodan,3s - 0 - ch-conj,wenikodang,/onikod-/,,third_person_singular,inanimate_number_not_shown,changed_conjunct,,FALSE,FALSE
onikodan,2s - 0 - imp,onikodan,/onikod-/,,second_person_singular,inanimate_number_not_shown,imperative,,FALSE,FALSE
onadinan,1s - 0s - ind,indoonadinaan,/onadin-/,,first_person_singular,singular_inanimate,independent,,FALSE,FALSE
onadinan,1s - 0s - ind,nindoonadinaan,/onadin-/,,first_person_singular,singular_inanimate,independent,,FALSE,FALSE
onadinan,1s - 0s - ind,nidoonadinaan,/onadin-/,,first_person_singular,singular_inanimate,independent,,FALSE,FALSE
onadinan,3s - 0s - ind,odoonadinaan,/onadin-/,,third_person_singular,singular_inanimate,independent,,FALSE,FALSE
onadinan,3s - 0 - conj,onadinang,/onadin-/,,third_person_singular,inanimate_number_not_shown,conjunct,,FALSE,FALSE
onadinan,3s - 0 - ch-conj,wenadinang,/onadin-/,,third_person_singular,inanimate_number_not_shown,changed_conjunct,,FALSE,FALSE
onadinan,2s - 0 - imp,onadinan,/onadin-/,,second_person_singular,inanimate_number_not_shown,imperative,,FALSE,FALSE
maada'ookii,1s - ind,nimaada'ookii,/maada'ookii-/,,first_person_singular,,independent,,FALSE,FALSE
maada'ookii,3s - ind,maada'ookii,/maada'ookii-/,,third_person_singular,,independent,,FALSE,FALSE
maada'ookii,3s - conj,maada'ookiid,/maada'ookii-/,,third_person_singular,,conjunct,,FALSE,FALSE
maada'ookii,3s - ch-conj,mayaada'ookiid,/maada'ookii-/,,third_person_singular,,changed_conjunct,,FALSE,FALSE
gaashaa,0s - ind,gaashaa,/gaashaa-/,,singular_inanimate,,independent,,FALSE,FALSE
gaashaa,0s - conj,gaashaag,/gaashaa-/,,singular_inanimate,,conjunct,,FALSE,FALSE
aagask,sg,aagask,/aagaskw-/,,,,,singular,FALSE,FALSE
aagask,pl,aagaskoog,/aagaskw-/,,,,,plural,FALSE,FALSE
aagask,dim,aagaskoons,/aagaskw-/,,,,,,TRUE,FALSE
gaashiboodoon,1s - 0s - ind,ningaashiboodoon,/gaashibood-/,,first_person_singular,singular_inanimate,independent,,FALSE,FALSE
gaashiboodoon,3s - 0s - ind,ogaashiboodoon,/gaashibood-/,,third_person_singular,singular_inanimate,independent,,FALSE,FALSE
gaashiboodoon,3s - 0 - conj,gaashiboodood,/gaashibood-/,,third_person_singular,inanimate_number_not_shown,conjunct,,FALSE,FALSE
gaashiboodoon,2s - 0 - imp,gaashiboodoon,/gaashibood-/,,second_person_singular,inanimate_number_not_shown,imperative,,FALSE,FALSE
baasikaa,0s - ind,baasikaa,/baasikaa-/,baapaasikaa,singular_inanimate,,independent,,FALSE,FALSE
baasikaa,0s - conj,baasikaag,/baasikaa-/,baapaasikaa,singular_inanimate,,conjunct,,FALSE,FALSE
baasikaa,0s - ch-conj,bayaasikaag,/baasikaa-/,baapaasikaa,singular_inanimate,,changed_conjunct,,FALSE,FALSE
baasikaa,0s - aug - ind,baasikaamagad,/baasikaa-/,baapaasikaa,singular_inanimate,,independent,,FALSE,FALSE
gaashkibaazh,1s - 3s - ind,ingaashkibaanaa,/gaashkibaaN-/,,first_person_singular,third_person_singular,independent,,FALSE,FALSE
gaashkibaazh,1s - 3s - ind,ningaashkibaanaa,/gaashkibaaN-/,,first_person_singular,third_person_singular,independent,,FALSE,FALSE
gaashkibaazh,1s - 3s - ind,nigaashkibaanaa,/gaashkibaaN-/,,first_person_singular,third_person_singular,independent,,FALSE,FALSE
gaashkibaazh,3s - 3' - ind,ogaashkibaanaan,/gaashkibaaN-/,,third_person_singular,third_person_obviative,independent,,FALSE,FALSE
gaashkibaazh,3s - 3' - conj,gaashkibaanaad,/gaashkibaaN-/,,third_person_singular,third_person_obviative,conjunct,,FALSE,FALSE
gaashkibaazh,3s - 3' - ch-conj,gayaashkibaanaad,/gaashkibaaN-/,,third_person_singular,third_person_obviative,changed_conjunct,,FALSE,FALSE
gaashkibaazh,2s - 3 - imp,gaashkibaazh,/gaashkibaaN-/,,second_person_singular,third_person_number_not_shown,imperative,,FALSE,FALSE
agwazhaan,sg,agwazhaan,/agwazhaan-/,,,,,singular,FALSE,FALSE
agwazhaan,pl,agwazhaanag,/agwazhaan-/,,,,,plural,FALSE,FALSE
wiin,,wiin,,,,,,,FALSE,FALSE
biindikomaan,sg,biindikomaan,/biindikomaan-/,,,,,singular,FALSE,FALSE
biindikomaan,pl,biindikomaanan,/biindikomaan-/,,,,,plural,FALSE,FALSE
biindikomaan,loc,biindikomaaning,/biindikomaan-/,,,,,,FALSE,TRUE
biindikomaan,dim,biindikomaanens,/biindikomaan-/,,,,,,TRUE,FALSE
ataasoowigamig,sg,ataasoowigamig,/ataasoowigamigw-/,,,,,singular,FALSE,FALSE
ataasoowigamig,pl,ataasoowigamigoon,/ataasoowigamigw-/,,,,,plural,FALSE,FALSE
ataasoowigamig,dim,ataasoowigamigoons,/ataasoowigamigw-/,,,,,,TRUE,FALSE
ataasoowigamig,loc,ataasoowigamigong,/ataasoowigamigw-/,,,,,,FALSE,TRUE
biniwine,3s - ind,biniwine,/biniwine-/,,third_person_singular,,independent,,FALSE,FALSE
biniwine,3s - conj,biniwined,/biniwine-/,,third_person_singular,,conjunct,,FALSE,FALSE
biniwine,3s - ch-conj,beniwined,/biniwine-/,,third_person_singular,,changed_conjunct,,FALSE,FALSE
maanataanish,sg,maanataanish,/maanataanish-/,,,,,singular,FALSE,FALSE
maanataanish,pl,maanataanishag,/maanataanish-/,,,,,plural,FALSE,FALSE
maanataanish,dim,maanataanishens,/maanataanish-/,,,,,,TRUE,FALSE
maanashigan,sg,maanashigan,/maanashigan-/,,,,,singular,FALSE,FALSE
maanashigan,pl,maanashiganag,/maanashigan-/,,,,,plural,FALSE,FALSE
maanashigan,dim,maanashigaans,/maanashigan-/,,,,,,TRUE,FALSE
maanishtaanishiwayaan,sg,maanishtaanishiwayaan,/maanishtaanishiwayaan-/,,,,,singular,FALSE,FALSE
maanishtaanishiwayaan,pl,maanishtaanishiwayaanan,/maanishtaanishiwayaan-/,,,,,plural,FALSE,FALSE
apishimoniigin,sg,apishimoniigin,/apishimoniiginw-/,,,,,singular,FALSE,FALSE
apishimoniigin,pl,apishimoniiginoon,/apishimoniiginw-/,,,,,plural,FALSE,FALSE
apishimoniigin,dim,apishimoniiginoons,/apishimoniiginw-/,,,,,,TRUE,FALSE
apishimoniigin,loc,apishimoniiginong,/apishimoniiginw-/,,,,,,FALSE,TRUE
desaabaan,sg,desaabaan,/desaabaan-/,,,,,singular,FALSE,FALSE
desaabaan,pl,desaabaanan,/desaabaan-/,,,,,plural,FALSE,FALSE
desaabaan,dim,desaabaanens,/desaabaan-/,,,,,,TRUE,FALSE
desaabaan,loc,desaabaaning,/desaabaan-/,,,,,,FALSE,TRUE
es,sg,es,/es-/,,,,,singular,FALSE,FALSE
es,pl,esag,/es-/,,,,,plural,FALSE,FALSE
es,dim,esens,/es-/,,,,,,TRUE,FALSE
anwi,sg,anwi,/anwy-/,,,,,singular,FALSE,FALSE
anwi,pl,anwiin,/anwy-/,,,,,plural,FALSE,FALSE
anwi,dim,anwiins,/anwy-/,,,,,,TRUE,FALSE
anwi,pej,anwiish,/anwy-/,,,,,,FALSE,FALSE
anwi,loc,anwiing,/anwy-/,,,,,,FALSE,TRUE
dabinoo'igan,sg,dabinoo'igan,/dabinoo'igan-/,,,,,singular,FALSE,FALSE
dabinoo'igan,pl,dabinoo'iganan,/dabinoo'igan-/,,,,,plural,FALSE,FALSE
dabinoo'igan,dim,dabinoo'iganens,/dabinoo'igan-/,,,,,,TRUE,FALSE
dabinoo'igan,loc,dabinoo'iganing,/dabinoo'igan-/,,,,,,FALSE,TRUE
dakoniwewinini,sg,dakoniwewinini,/dakoniwewininiw-/,,,,,singular,FALSE,FALSE
dakoniwewinini,pl,dakoniwewininiwag,/dakoniwewininiw-/,,,,,plural,FALSE,FALSE
aandaabikinigan,sg,aandaabikinigan,/aandaabikinigan-/,,,,,singular,FALSE,FALSE
aandaabikinigan,pl,aandaabikiniganan,/aandaabikinigan-/,,,,,plural,FALSE,FALSE
aandaabikinigan,dim,aandaabikinigaans,/aandaabikinigan-/,,,,,,TRUE,FALSE
aandaabikinigan,loc,aandaabikiniganing,/aandaabikinigan-/,,,,,,FALSE,TRUE
biindaabikibizh,1s - 3s - ind,imbiindaabikibinaa,/biindaabikibiN-/,,first_person_singular,third_person_singular,independent,,FALSE,FALSE
biindaabikibizh,1s - 3s - ind,nimbiindaabikibinaa,/biindaabikibiN-/,,first_person_singular,third_person_singular,independent,,FALSE,FALSE
biindaabikibizh,1s - 3s - ind,nibiindaabikibinaa,/biindaabikibiN-/,,first_person_singular,third_person_singular,independent,,FALSE,FALSE
biindaabikibizh,3s - 3' - ind,obiindaabikibinaan,/biindaabikibiN-/,,third_person_singular,third_person_obviative,independent,,FALSE,FALSE
biindaabikibizh,3s - 3' - conj,biindaabikibinaad,/biindaabikibiN-/,,third_person_singular,third_person_obviative,conjunct,,FALSE,FALSE
biindaabikibizh,3s - 3' - ch-conj,baandaabikibinaad,/biindaabikibiN-/,,third_person_singular,third_person_obviative,changed_conjunct,,FALSE,FALSE
biindaabikibizh,2s - 3 - imp,biindaabikibizh,/biindaabikibiN-/,,second_person_singular,third_person_number_not_shown,imperative,,FALSE,FALSE
gwekaanimad,0s - ind,gwekaanimad,/gwekaanimad-/,,singular_inanimate,,independent,,FALSE,FALSE
gwekaanimad,0s - conj,gwekaanimak,/gwekaanimad-/,,singular_inanimate,,conjunct,,FALSE,FALSE
gwekaanimad,0s - ch-conj,gwayekaanimak,/gwekaanimad-/,,singular_inanimate,,changed_conjunct,,FALSE,FALSE
bagandizi,1s - ind,imbagandiz,/bagandizi-/,,first_person_singular,,independent,,FALSE,FALSE
bagandizi,1s - ind,nimbagandiz,/bagandizi-/,,first_person_singular,,independent,,FALSE,FALSE
bagandizi,1s - ind,nibagandiz,/bagandizi-/,,first_person_singular,,independent,,FALSE,FALSE
bagandizi,3s - ind,bagandizi,/bagandizi-/,,third_person_singular,,independent,,FALSE,FALSE
bagandizi,3s - conj,bagandizid,/bagandizi-/,,third_person_singular,,conjunct,,FALSE,FALSE
bagandizi,3s - ch-conj,begandizid,/bagandizi-/,,third_person_singular,,changed_conjunct,,FALSE,FALSE
nikakwan,sg,nikakwan,/=kakwan-/,,,,,singular,FALSE,FALSE
nikakwan,pl,nikakwanan,/=kakwan-/,,,,,plural,FALSE,FALSE
nikakwan,loc,nikakwanaang,/=kakwan-/,,,,,,FALSE,TRUE
waaside,0s - ind,waaside,/waaside-/,,singular_inanimate,,independent,,FALSE,FALSE
waaside,0s - conj,waasideg,/waaside-/,,singular_inanimate,,conjunct,,FALSE,FALSE
waasezi,3s - ind,waasezi,/waasezi-/,,third_person_singular,,independent,,FALSE,FALSE
waasezi,3s - conj,waasezid,/waasezi-/,,third_person_singular,,conjunct,,FALSE,FALSE
waasikozi,3s - ind,waasikozi,/waasikozi-/,,third_person_singular,,independent,,FALSE,FALSE
waasikozi,3s - conj,waasikozid,/waasikozi-/,,third_person_singular,,conjunct,,FALSE,FALSE
gichi-jiimaan,sg,gichi-jiimaan,/gichi-jiimaan-/,,,,,singular,FALSE,FALSE
gichi-jiimaan,pl,gichi-jiimaanan,/gichi-jiimaan-/,,,,,plural,FALSE,FALSE
babagiwayaan,sg,babagiwayaan,/babagiwayaan-/,,,,,singular,FALSE,FALSE
babagiwayaan,pl,babagiwayaanan,/babagiwayaan-/,,,,,plural,FALSE,FALSE
babagiwayaan,dim,babagiwayaanens,/babagiwayaan-/,,,,,,TRUE,FALSE
babagiwayaan,loc,babagiwayaaning,/babagiwayaan-/,,,,,,FALSE,TRUE
miizii,1s - ind,nimiizii,/miizii-/,maamiizii,first_person_singular,,independent,,FALSE,FALSE
miizii,3s - ind,miizii,/miizii-/,maamiizii,third_person_singular,,independent,,FALSE,FALSE
miizii,3s - conj,miiziid,/miizii-/,maamiizii,third_person_singular,,conjunct,,FALSE,FALSE
miizii,3s - ch-conj,maaziid,/miizii-/,maamiizii,third_person_singular,,changed_conjunct,,FALSE,FALSE
makizin,sg,makizin,/makizin-/,,,,,singular,FALSE,FALSE
makizin,pl,makizinan,/makizin-/,,,,,plural,FALSE,FALSE
makizin,loc,makizining,/makizin-/,,,,,,FALSE,TRUE
makizin,dim,makizinens,/makizin-/,,,,,,TRUE,FALSE
makizin,pej,makizhinish,/makizin-/,,,,,,FALSE,FALSE
makizineyaab,sg,makizineyaab,/makizineyaaby-/,,,,,singular,FALSE,FALSE
makizineyaab,pl,makizineyaabiin,/makizineyaaby-/,,,,,plural,FALSE,FALSE
makizineyaab,dim,makizineyaabiins,/makizineyaaby-/,,,,,,TRUE,FALSE
makizineyaab,pej,makizineyaabiish,/makizineyaaby-/,,,,,,FALSE,FALSE
makizineyaab,loc,makizineyaabiing,/makizineyaaby-/,,,,,,FALSE,TRUE
madwezige,1s - ind,nimadwezige,/madwezige-/,,first_person_singular,,independent,,FALSE,FALSE
madwezige,3s - ind,madwezige,/madwezige-/,,third_person_singular,,independent,,FALSE,FALSE
madwezige,3s - conj,madweziged,/madwezige-/,,third_person_singular,,conjunct,,FALSE,FALSE
madwezige,3s - ch-conj,medweziged,/madwezige-/,,third_person_singular,,changed_conjunct,,FALSE,FALSE
baashkiz,1s - 3s - ind,imbaashkizwaa,/baashkizw-/,,first_person_singular,third_person_singular,independent,,FALSE,FALSE
baashkiz,1s - 3s - ind,nimbaashkizwaa,/baashkizw-/,,first_person_singular,third_person_singular,independent,,FALSE,FALSE
baashkiz,1s - 3s - ind,nibaashkizwaa,/baashkizw-/,,first_person_singular,third_person_singular,independent,,FALSE,FALSE
baashkiz,3s - 3' - ind,obaashkizwaan,/baashkizw-/,,third_person_singular,third_person_obviative,independent,,FALSE,FALSE
baashkiz,3s - 3' - conj,baashkizwaad,/baashkizw-/,,third_person_singular,third_person_obviative,conjunct,,FALSE,FALSE
baashkiz,3s - 3' - ch-conj,bayaashkizwaad,/baashkizw-/,,third_person_singular,third_person_obviative,changed_conjunct,,FALSE,FALSE
baashkiz,2s - 3 - imp,baashkiz,/baashkizw-/,,second_person_singular,third_person_number_not_shown,imperative,,FALSE,FALSE
maa'ishkam,1s - ind,nimaa'ishkam,/maa'ishk+am-/,,first_person_singular,,independent,,FALSE,FALSE
maa'ishkam,3s - ind,maa'ishkam,/maa'ishk+am-/,,third_person_singular,,independent,,FALSE,FALSE
maa'ishkam,3s - conj,maa'ishkang,/maa'ishk+am-/,,third_person_singular,,conjunct,,FALSE,FALSE
maa'ishkam,3s - ch-conj,mayaa'ishkang,/maa'ishk+am-/,,third_person_singular,,changed_conjunct,,FALSE,FALSE
adaawewigamig,sg,adaawewigamig,/adaawewigamigw-/,,,,,singular,FALSE,FALSE
adaawewigamig,pl,adaawewigamigoon,/adaawewigamigw-/,,,,,plural,FALSE,FALSE
adaawewigamig,dim,adaawewigamigoons,/adaawewigamigw-/,,,,,,TRUE,FALSE
adaawewigamig,loc,adaawewigamigong,/adaawewigamigw-/,,,,,,FALSE,TRUE
dakoozi,1s - ind,indakooz,/dakoozi-/,,first_person_singular,,independent,,FALSE,FALSE
dakoozi,1s - ind,nindakooz,/dakoozi-/,,first_person_singular,,independent,,FALSE,FALSE
dakoozi,1s - ind,nidakooz,/dakoozi-/,,first_person_singular,,independent,,FALSE,FALSE
dakoozi,3s - ind,dakoozi,/dakoozi-/,,third_person_singular,,independent,,FALSE,FALSE
dakoozi,3s - conj,dakoozid,/dakoozi-/,,third_person_singular,,conjunct,,FALSE,FALSE
dakoozi,3s - ch-conj,dekoozid,/dakoozi-/,,third_person_singular,,changed_conjunct,,FALSE,FALSE
giishkigaade-giboodiyegwaazon,sg,giishkigaade-giboodiyegwaazon,/giishkigaade-giboodiyegwaazon-/,,,,,singular,FALSE,FALSE
giishkigaade-giboodiyegwaazon,pl,giishkigaade-giboodiyegwaazonan,/giishkigaade-giboodiyegwaazon-/,,,,,plural,FALSE,FALSE
maana'e,1s - ind,nimaana'e,/maana'e-/,,first_person_singular,,independent,,FALSE,FALSE
maana'e,3s - ind,maana'e,/maana'e-/,,third_person_singular,,independent,,FALSE,FALSE
maana'e,3s - conj,maana'ed,/maana'e-/,,third_person_singular,,conjunct,,FALSE,FALSE
maana'e,3s - part,mayaana'ed,/maana'e-/,,third_person_singular,,participle,,FALSE,FALSE
zhiishiibanwi,sg,zhiishiibanwi,/zhiishiibanwy-/,,,,,singular,FALSE,FALSE
zhiishiibanwi,pl,zhiishiibanwiin,/zhiishiibanwy-/,,,,,plural,FALSE,FALSE
zhiishiibanwi,dim,zhiishiibanwiins,/zhiishiibanwy-/,,,,,,TRUE,FALSE
zhiishiibanwii-baashkizigan,sg,zhiishiibanwii-baashkizigan,/zhiishiibanwii-baashkizigan-/,,,,,singular,FALSE,FALSE
zhiishiibanwii-baashkizigan,pl,zhiishiibanwii-baashkiziganan,/zhiishiibanwii-baashkizigan-/,,,,,plural,FALSE,FALSE
zhiishiibanwii-baashkizigan,dim,zhiishiibanwii-baashkizigaans,/zhiishiibanwii-baashkizigan-/,,,,,,TRUE,FALSE
zhiishiibanwii-baashkizigan,loc,zhiishiibanwii-baashkiziganing,/zhiishiibanwii-baashkizigan-/,,,,,,FALSE,TRUE
anwi,sg,anwi,/anwy-/,,,,,singular,FALSE,FALSE
anwi,pl,anwiin,/anwy-/,,,,,plural,FALSE,FALSE
anwi,dim,anwiins,/anwy-/,,,,,,TRUE,FALSE
anwi,pej,anwiish,/anwy-/,,,,,,FALSE,FALSE
anwi,loc,anwiing,/anwy-/,,,,,,FALSE,TRUE
daa-,ch-conj,ge-,,,,,changed_conjunct,,FALSE,FALSE
indiniigan,sg,indiniigan,/=diniigan-/,,,,,singular,FALSE,FALSE
indiniigan,pl,indiniiganan,/=diniigan-/,,,,,plural,FALSE,FALSE
biibaagi,1s - ind,imbiibaag,/biibaagi-/,,first_person_singular,,independent,,FALSE,FALSE
biibaagi,1s - ind,nimbiibaag,/biibaagi-/,,first_person_singular,,independent,,FALSE,FALSE
biibaagi,1s - ind,nibiibaag,/biibaagi-/,,first_person_singular,,independent,,FALSE,FALSE
biibaagi,3s - ind,biibaagi,/biibaagi-/,,third_person_singular,,independent,,FALSE,FALSE
biibaagi,3s - conj,biibaagid,/biibaagi-/,,third_person_singular,,conjunct,,FALSE,FALSE
biibaagi,3s - ch-conj,baabaagid,/biibaagi-/,,third_person_singular,,changed_conjunct,,FALSE,FALSE
gaanjwebin,1s - 3s - ind,ngaanjwebinaa,/gaanjwebin-/,gaakaanjwebin,first_person_singular,third_person_singular,independent,,FALSE,FALSE
gaanjwebin,1s - 3s - ind,ningaanjwebinaa,/gaanjwebin-/,gaakaanjwebin,first_person_singular,third_person_singular,independent,,FALSE,FALSE
gaanjwebin,1s - 3s - ind,nigaanjwebinaa,/gaanjwebin-/,gaakaanjwebin,first_person_singular,third_person_singular,independent,,FALSE,FALSE
gaanjwebin,3s - 3' - ind,ogaanjwebinaan,/gaanjwebin-/,gaakaanjwebin,third_person_singular,third_person_obviative,independent,,FALSE,FALSE
gaanjwebin,3s - 3' - conj,gaanjwebinaad,/gaanjwebin-/,gaakaanjwebin,third_person_singular,third_person_obviative,conjunct,,FALSE,FALSE
gaanjwebin,3s - 3' - ch-conj,gayaanjwebinaad,/gaanjwebin-/,gaakaanjwebin,third_person_singular,third_person_obviative,changed_conjunct,,FALSE,FALSE
gaanjwebin,2s - 3 - imp,gaanjwebin,/gaanjwebin-/,gaakaanjwebin,second_person_singular,third_person_number_not_shown,imperative,,FALSE,FALSE
gwaaba'aawangwaan,sg,gwaaba'aawangwaan,/gwaaba'aawangwaan-/,,,,,singular,FALSE,FALSE
gwaaba'aawangwaan,pl,gwaaba'aawangwaanan,/gwaaba'aawangwaan-/,,,,,plural,FALSE,FALSE
gwaaba'aawangwaan,dim,gwaaba'aawangwaanens,/gwaaba'aawangwaan-/,,,,,,TRUE,FALSE
gwaaba'aawangwaan,loc,gwaaba'aawangwaaning,/gwaaba'aawangwaan-/,,,,,,FALSE,TRUE
mangaanibii,1s - ind,nimangaanibii,/mangaanibii-/,mamangaanibii,first_person_singular,,independent,,FALSE,FALSE
mangaanibii,3s - ind,mangaanibii,/mangaanibii-/,mamangaanibii,third_person_singular,,independent,,FALSE,FALSE
mangaanibii,3s - conj,mangaanibiid,/mangaanibii-/,mamangaanibii,third_person_singular,,conjunct,,FALSE,FALSE
mangaanibii,3s - ch-conj,mengaanibiid,/mangaanibii-/,mamangaanibii,third_person_singular,,changed_conjunct,,FALSE,FALSE
waabanda'iwewin,sg,waabanda'iwewin,/waabanda'iwewin-/,,,,,singular,FALSE,FALSE
waabanda'iwewin,loc,waabanda'iwewining,/waabanda'iwewin-/,,,,,,FALSE,TRUE
waabanda'iwewin,pl,waabanda'iwewinan,/waabanda'iwewin-/,,,,,plural,FALSE,FALSE
waabanda',1s - 3s - ind,niwaabanda'aa,/waabanda'-/,,first_person_singular,third_person_singular,independent,,FALSE,FALSE
waabanda',3s - 3' - ind,owaabanda'aan,/waabanda'-/,,third_person_singular,third_person_obviative,independent,,FALSE,FALSE
waabanda',3s - 3' - conj,waabanda'aad,/waabanda'-/,,third_person_singular,third_person_obviative,conjunct,,FALSE,FALSE
waabanda',3s - 3' - ch-conj,wayaabanda'aad,/waabanda'-/,,third_person_singular,third_person_obviative,changed_conjunct,,FALSE,FALSE
waabanda',2s - 3 - imp,waabanda',/waabanda'-/,,second_person_singular,third_person_number_not_shown,imperative,,FALSE,FALSE
naago',1s - 3s - ind,ninaago'aa,/naago'-/,,first_person_singular,third_person_singular,independent,,FALSE,FALSE
naago',3s - 3' - ind,onaago'aan,/naago'-/,,third_person_singular,third_person_obviative,independent,,FALSE,FALSE
naago',3s - 3' - conj,naago'aad,/naago'-/,,third_person_singular,third_person_obviative,conjunct,,FALSE,FALSE
naago',3s - 3' - ch-conj,nayaago'aad,/naago'-/,,third_person_singular,third_person_obviative,changed_conjunct,,FALSE,FALSE
naago',2s - 3 - imp,naago',/naago'-/,,second_person_singular,third_person_number_not_shown,imperative,,FALSE,FALSE
odaapishkaa,0s - ind,odaapishkaa,/odaapishkaa-/,,singular_inanimate,,independent,,FALSE,FALSE
odaapishkaa,0s - conj,odaapishkaag,/odaapishkaa-/,,singular_inanimate,,conjunct,,FALSE,FALSE
odaapishkaa,0s - ch-conj,wedaapishkaag,/odaapishkaa-/,,singular_inanimate,,changed_conjunct,,FALSE,FALSE
odaapishkaa,0s - ind - aug,odaapishkaamagad,/odaapishkaa-/,,singular_inanimate,,independent,,FALSE,FALSE
odaapizan,1s - 0s - ind,indoodaapizaan,/odaapiz-/,,first_person_singular,singular_inanimate,independent,,FALSE,FALSE
odaapizan,3s - 0s - ind,odoodaapizaan,/odaapiz-/,,third_person_singular,singular_inanimate,independent,,FALSE,FALSE
odaapizan,3s - 0 - conj,odaapizang,/odaapiz-/,,third_person_singular,inanimate_number_not_shown,conjunct,,FALSE,FALSE
odaapizan,3s - 0 - ch-conj,wedaapizang,/odaapiz-/,,third_person_singular,inanimate_number_not_shown,changed_conjunct,,FALSE,FALSE
odaapizan,2s - 0 - imp,odaapizan,/odaapiz-/,,second_person_singular,inanimate_number_not_shown,imperative,,FALSE,FALSE
gaaskide,0s - ind,gaaskide,/gaaskide-/,gaagaaskide,singular_inanimate,,independent,,FALSE,FALSE
gaaskide,0s - conj,gaaskideg,/gaaskide-/,gaagaaskide,singular_inanimate,,conjunct,,FALSE,FALSE
gaaskide,0s - ch-conj,gayaaskideg,/gaaskide-/,gaagaaskide,singular_inanimate,,changed_conjunct,,FALSE,FALSE
gaaskide,0s - ind - aug,gaaskidemagad,/gaaskide-/,gaagaaskide,singular_inanimate,,independent,,FALSE,FALSE
gibaakwa',1s - 3s - ind,ingibaakwa'waa,/gibaakwa'w-/,,first_person_singular,third_person_singular,independent,,FALSE,FALSE
gibaakwa',1s - 3s - ind,ningibaakwa'waa,/gibaakwa'w-/,,first_person_singular,third_person_singular,independent,,FALSE,FALSE
gibaakwa',1s - 3s - ind,nigibaakwa'waa,/gibaakwa'w-/,,first_person_singular,third_person_singular,independent,,FALSE,FALSE
gibaakwa',3s - 3' - ind,ogibaakwa'waan,/gibaakwa'w-/,,third_person_singular,third_person_obviative,independent,,FALSE,FALSE
gibaakwa',3s - 3' - conj,gibaakwa'waad,/gibaakwa'w-/,,third_person_singular,third_person_obviative,conjunct,,FALSE,FALSE
gibaakwa',3s - 3' - ch-conj,gebaakwa'waad,/gibaakwa'w-/,,third_person_singular,third_person_obviative,changed_conjunct,,FALSE,FALSE
gibaakwa',2s - 3 - imp,gibaakwa',/gibaakwa'w-/,,second_person_singular,third_person_number_not_shown,imperative,,FALSE,FALSE
gibaakwaasin,0s - ind,gibaakwaasin,/gibaakwaasin-/,,singular_inanimate,,independent,,FALSE,FALSE
gibaakwaasin,0s - conj,gibaakwaasing,/gibaakwaasin-/,,singular_inanimate,,conjunct,,FALSE,FALSE
gibaakwaasin,0s - ch-conj,gebaakwaasing,/gibaakwaasin-/,,singular_inanimate,,changed_conjunct,,FALSE,FALSE
asabikaanaak,sg,asabikaanaak,/asabikaanaakw-/,,,,,singular,FALSE,FALSE
asabikaanaak,pl,asabikaanaakoon,/asabikaanaakw-/,,,,,plural,FALSE,FALSE
agaji,1s - ind,indagaj,/agaji-/,ayagaji,first_person_singular,,independent,,FALSE,FALSE
agaji,1s - ind,nindagaj,/agaji-/,ayagaji,first_person_singular,,independent,,FALSE,FALSE
agaji,1s - ind,nidagaj,/agaji-/,ayagaji,first_person_singular,,independent,,FALSE,FALSE
agaji,3s - imp prohib,agaji,/agaji-/,ayagaji,third_person_singular,,prohibitive_imperative,,FALSE,FALSE
agaji,3s - conj,agajid,/agaji-/,ayagaji,third_person_singular,,conjunct,,FALSE,FALSE
agaji,3s - ch-conj,egajid,/agaji-/,ayagaji,third_person_singular,,changed_conjunct,,FALSE,FALSE
mooshka'osi,sg,mooshka'osi,/mooshka'osiw-/,,,,,singular,FALSE,FALSE
mooshka'osi,pl,mooshka'osiwag,/mooshka'osiw-/,,,,,plural,FALSE,FALSE
mooshka'osi,dim,mooshka'osiins,/mooshka'osiw-/,,,,,,TRUE,FALSE
ndawemaa,sg,ndawemaa,/=dawemaaw-/,,,,,singular,FALSE,FALSE
ndawemaa,,ndawemaag,/=dawemaaw-/,,,,,,FALSE,FALSE
niinim,sg,niinim,/-iinimw-/,,,,,singular,FALSE,FALSE
niinim,pl,niinimoog,/-iinimw-/,,,,,plural,FALSE,FALSE
aakozi,1s - ind,indaakoz,/aakozi-/,aayaakozi,first_person_singular,,independent,,FALSE,FALSE
aakozi,1s - ind,nindaakoz,/aakozi-/,aayaakozi,first_person_singular,,independent,,FALSE,FALSE
aakozi,1s - ind,nidaakoz,/aakozi-/,aayaakozi,first_person_singular,,independent,,FALSE,FALSE
aakozi,1s - ind,niyaakoz,/aakozi-/,aayaakozi,first_person_singular,,independent,,FALSE,FALSE
aakozi,3s - ind,aakozi,/aakozi-/,aayaakozi,third_person_singular,,independent,,FALSE,FALSE
aakozi,3s - conj,aakozid,/aakozi-/,aayaakozi,third_person_singular,,conjunct,,FALSE,FALSE
aakozi,3s - ch-conj,ayaakozid,/aakozi-/,aayaakozi,third_person_singular,,changed_conjunct,,FALSE,FALSE
aakoziiwendaagozi,3s - ind,aakoziiwendaagozi,/aakoziiwendaagozi-/,,third_person_singular,,independent,,FALSE,FALSE
aakoziiwendaagozi,3s - conj,aakoziiwendaagozid,/aakoziiwendaagozi-/,,third_person_singular,,conjunct,,FALSE,FALSE
aakoziiwendaagozi,3s - ch-conj,ayaakoziiwendaagozid,/aakoziiwendaagozi-/,,third_person_singular,,changed_conjunct,,FALSE,FALSE
aakoziwin,sg,aakoziwin,/aakoziwin-/,,,,,singular,FALSE,FALSE
aakoziwin,pl,aakoziwinan,/aakoziwin-/,,,,,plural,FALSE,FALSE
bakebide,0s - ind,bakebide,/bakebide-/,babakebide,singular_inanimate,,independent,,FALSE,FALSE
bakebide,0s - conj,bakebideg,/bakebide-/,babakebide,singular_inanimate,,conjunct,,FALSE,FALSE
bakebide,0s - ch-conj,bekebideg,/bakebide-/,babakebide,singular_inanimate,,changed_conjunct,,FALSE,FALSE
bakebide,0s - ind - aug,bakebidemagad,/bakebide-/,babakebide,singular_inanimate,,independent,,FALSE,FALSE
opimese,3s - ind,opimese,/opimese-/,,third_person_singular,,independent,,FALSE,FALSE
opimese,3s - conj,opimesed,/opimese-/,,third_person_singular,,conjunct,,FALSE,FALSE
opimese,3s - ch-conj,wepimesed,/opimese-/,,third_person_singular,,changed_conjunct,,FALSE,FALSE
niibideshinoog,1p - ind,niniibideshinimin,/niibideshin-/,naaniibideshinoog,1p,,independent,,FALSE,FALSE
niibideshinoog,3p - ind,niibideshinoog,/niibideshin-/,naaniibideshinoog,3p,,independent,,FALSE,FALSE
niibideshinoog,3p - conj,niibideshinowaad,/niibideshin-/,naaniibideshinoog,3p,,conjunct,,FALSE,FALSE
niibideshinoog,3p - part,naabideshingig,/niibideshin-/,naaniibideshinoog,3p,,participle,,FALSE,FALSE
niibideshinoog,3p - ch-conj,naabideshinowaad,/niibideshin-/,naaniibideshinoog,3p,,changed_conjunct,,FALSE,FALSE
zhaaboshkaachige,1s - ind,inzhaaboshkaachige,/zhaaboshkaachige-/,,first_person_singular,,independent,,FALSE,FALSE
zhaaboshkaachige,1s - ind,ninzhaaboshkaachige,/zhaaboshkaachige-/,,first_person_singular,,independent,,FALSE,FALSE
zhaaboshkaachige,1s - ind,nizhaaboshkaachige,/zhaaboshkaachige-/,,first_person_singular,,independent,,FALSE,FALSE
zhaaboshkaachige,3s - ind,zhaaboshkaachige,/zhaaboshkaachige-/,,third_person_singular,,independent,,FALSE,FALSE
zhaaboshkaachige,3s - conj,zhaaboshkaachiged,/zhaaboshkaachige-/,,third_person_singular,,conjunct,,FALSE,FALSE
zhaaboshkaachige,3s - ch-conj,zhayaaboshkaachiged,/zhaaboshkaachige-/,,third_person_singular,,changed_conjunct,,FALSE,FALSE
zhaaboshkaachigan,sg,zhaaboshkaachigan,/zhaaboshkaachigan-/,,,,,singular,FALSE,FALSE
zhaaboshkaachigan,pl,zhaaboshkaachiganan,/zhaaboshkaachigan-/,,,,,plural,FALSE,FALSE
zhaaboshkaachigan,dim,zhaaboshkaachigaans,/zhaaboshkaachigan-/,,,,,,TRUE,FALSE
zhaaboshkaachigan,loc,zhaaboshkaachiganing,/zhaaboshkaachigan-/,,,,,,FALSE,TRUE
naawinaagwad,0s - ind,naawinaagwad,/naawinaagwad-/,naanaawinaagwad,singular_inanimate,,independent,,FALSE,FALSE
naawinaagwad,0s - conj,naawinaagwak,/naawinaagwad-/,naanaawinaagwad,singular_inanimate,,conjunct,,FALSE,FALSE
naawinaagwad,0s - ch-conj,nayaawinaagwak,/naawinaagwad-/,naanaawinaagwad,singular_inanimate,,changed_conjunct,,FALSE,FALSE
zhigweyaabi,1s - ind,inzhigweyaab,/zhigweyaabi-/,,first_person_singular,,independent,,FALSE,FALSE
zhigweyaabi,1s - ind,ninzhigweyaab,/zhigweyaabi-/,,first_person_singular,,independent,,FALSE,FALSE
zhigweyaabi,1s - ind,nizhigweyaab,/zhigweyaabi-/,,first_person_singular,,independent,,FALSE,FALSE
zhigweyaabi,3s - ind,zhigweyaabi,/zhigweyaabi-/,,third_person_singular,,independent,,FALSE,FALSE
zhigweyaabi,3s - conj,zhigweyaabid,/zhigweyaabi-/,,third_person_singular,,conjunct,,FALSE,FALSE
zhigweyaabi,3s - ch-conj,zhegweyaabid,/zhigweyaabi-/,,third_person_singular,,changed_conjunct,,FALSE,FALSE
agwaakwa'igan,sg,agwaakwa'igan,/agwaakwa'igan-/,,,,,singular,FALSE,FALSE
agwaakwa'igan,pl,agwaakwa'iganan,/agwaakwa'igan-/,,,,,plural,FALSE,FALSE
agwaakwa'igan,dim,agwaakwa'igaans,/agwaakwa'igan-/,,,,,,TRUE,FALSE
agwaakwa'igan,loc,agwaakwa'iganing,/agwaakwa'igan-/,,,,,,FALSE,TRUE
daangigwanenan,1s - 0s - ind,indaangigwanenaan,/daangigwanen-/,,first_person_singular,singular_inanimate,independent,,FALSE,FALSE
daangigwanenan,1s - 0s - ind,nindaangigwanenaan,/daangigwanen-/,,first_person_singular,singular_inanimate,independent,,FALSE,FALSE
daangigwanenan,1s - 0s - ind,nidaangigwanenaan,/daangigwanen-/,,first_person_singular,singular_inanimate,independent,,FALSE,FALSE
daangigwanenan,3s - 0s - ind,odaangigwanenaan,/daangigwanen-/,,third_person_singular,singular_inanimate,independent,,FALSE,FALSE
daangigwanenan,3s - 0 - conj,daangigwanenang,/daangigwanen-/,,third_person_singular,inanimate_number_not_shown,conjunct,,FALSE,FALSE
daangigwanenan,3s - 0 - ch-conj,dayaangigwanenang,/daangigwanen-/,,third_person_singular,inanimate_number_not_shown,changed_conjunct,,FALSE,FALSE
daangigwanenan,2s - 0 - imp,daangigwanenan,/daangigwanen-/,,second_person_singular,inanimate_number_not_shown,imperative,,FALSE,FALSE
nandwewezige,1s - ind,ninandwewezige,/nandwewezige-/,,first_person_singular,,independent,,FALSE,FALSE
nandwewezige,3s - ind,nandwewezige,/nandwewezige-/,,third_person_singular,,independent,,FALSE,FALSE
nandwewezige,3s - conj,nandweweziged,/nandwewezige-/,,third_person_singular,,conjunct,,FALSE,FALSE
nandwewezige,3s - ch-conj,nendweweziged,/nandwewezige-/,,third_person_singular,,changed_conjunct,,FALSE,FALSE
name',1s - 3s - ind,niname'aa,/name'-/,,first_person_singular,third_person_singular,independent,,FALSE,FALSE
name',3s - 3' - ind,oname'aan,/name'-/,,third_person_singular,third_person_obviative,independent,,FALSE,FALSE
name',3s - 3' - conj,name'aad,/name'-/,,third_person_singular,third_person_obviative,conjunct,,FALSE,FALSE
name',3s - 3' - ch-conj,neme'aad,/name'-/,,third_person_singular,third_person_obviative,changed_conjunct,,FALSE,FALSE
name',2s - 3 - imp,name',/name'-/,,second_person_singular,third_person_number_not_shown,imperative,,FALSE,FALSE
zenibaanh,sg,zenibaanh,/zenibaanhy-/,,,,,singular,FALSE,FALSE
zenibaanh,pl,zenibaanyag,/zenibaanhy-/,,,,,plural,FALSE,FALSE
zenibaanh,dim,zenibaans,/zenibaanhy-/,,,,,,TRUE,FALSE
zenibaanh,loc,zenibaanying,/zenibaanhy-/,,,,,,FALSE,TRUE
gagiibaadizi,1s - ind,ingagiibaadiz,/gagiibaadizi-/,,first_person_singular,,independent,,FALSE,FALSE
gagiibaadizi,1s - ind,ningagiibaadiz,/gagiibaadizi-/,,first_person_singular,,independent,,FALSE,FALSE
gagiibaadizi,1s - ind,nigagiibaadiz,/gagiibaadizi-/,,first_person_singular,,independent,,FALSE,FALSE
gagiibaadizi,3s - ind,gagiibaadizi,/gagiibaadizi-/,,third_person_singular,,independent,,FALSE,FALSE
gagiibaadizi,3s - conj,gagiibaadizid,/gagiibaadizi-/,,third_person_singular,,conjunct,,FALSE,FALSE
gagiibaadizi,3s - ch-conj,gegiibaadizid,/gagiibaadizi-/,,third_person_singular,,changed_conjunct,,FALSE,FALSE
zhooniyaawaabik,sg,zhooniyaawaabik,/zhooniyaawaabikw-/,,,,,singular,FALSE,FALSE
ako-,ch-conj,eko-,,,,,changed_conjunct,,FALSE,FALSE
nagamo,1s - ind,ninagam,/nagamo-/,,first_person_singular,,independent,,FALSE,FALSE
nagamo,3s - ind,nagamo,/nagamo-/,,third_person_singular,,independent,,FALSE,FALSE
nagamo,3s - conj,nagamod,/nagamo-/,,third_person_singular,,conjunct,,FALSE,FALSE
nagamo,3s - ch-conj,negamod,/nagamo-/,,third_person_singular,,changed_conjunct,,FALSE,FALSE
banzan,1s - 0s - ind,imbanzaan,/banz-/,,first_person_singular,singular_inanimate,independent,,FALSE,FALSE
banzan,1s - 0s - ind,nimbanzaan,/banz-/,,first_person_singular,singular_inanimate,independent,,FALSE,FALSE
banzan,1s - 0s - ind,nibanzaan,/banz-/,,first_person_singular,singular_inanimate,independent,,FALSE,FALSE
banzan,3s - 0s - ind,obanzaan,/banz-/,,third_person_singular,singular_inanimate,independent,,FALSE,FALSE
banzan,3s - 0 - conj,banzang,/banz-/,,third_person_singular,inanimate_number_not_shown,conjunct,,FALSE,FALSE
banzan,3s - 0 - ch-conj,benzang,/banz-/,,third_person_singular,inanimate_number_not_shown,changed_conjunct,,FALSE,FALSE
banzan,2s - 3 - imp,banzan,/banz-/,,second_person_singular,third_person_number_not_shown,imperative,,FALSE,FALSE
nagamowin,sg,nagamowin,/nagamowin-/,,,,,singular,FALSE,FALSE
gonzaabii',1s - 3s - ind,ningonzaabii'waa,/gonzaabii'w-/,,first_person_singular,third_person_singular,independent,,FALSE,FALSE
gonzaabii',3s - 3' - ind,ogonzaabii'waan,/gonzaabii'w-/,,third_person_singular,third_person_obviative,independent,,FALSE,FALSE
gonzaabii',3s - 3' - conj,gonzaabii'aad,/gonzaabii'w-/,,third_person_singular,third_person_obviative,conjunct,,FALSE,FALSE
gonzaabii',3s - 3' - ch-conj,gwenzaabii'waad,/gonzaabii'w-/,,third_person_singular,third_person_obviative,changed_conjunct,,FALSE,FALSE
gonzaabii',2s - 3 - imp,gonzaabii',/gonzaabii'w-/,,second_person_singular,third_person_number_not_shown,imperative,,FALSE,FALSE
gonzaabii',2s - 3 - imp,gonzaabii'wi,/gonzaabii'w-/,,second_person_singular,third_person_number_not_shown,imperative,,FALSE,FALSE
gonzaabiishkoojigan,sg,gonzaabiishkoojigan,/gonzaabiishkoojigan-/,,,,,singular,FALSE,FALSE
gonzaabiishkoojigan,pl,gonzaabiishkoojiganan,/gonzaabiishkoojigan-/,,,,,plural,FALSE,FALSE
gonzaabiishkoojigan,dim,gonzaabiishkoojigaans,/gonzaabiishkoojigan-/,,,,,,TRUE,FALSE
gonzaabiishkoojigan,dim,gonzaabiishkoojiganens,/gonzaabiishkoojigan-/,,,,,,TRUE,FALSE
gonzaabiishkoojigan,loc,gonzaabiishkoojiganing,/gonzaabiishkoojigan-/,,,,,,FALSE,TRUE
gwaabandan,1s - 0s - ind,ningwaabandaan,/gwaaband-/,,first_person_singular,singular_inanimate,independent,,FALSE,FALSE
gwaabandan,3s - 0s - ind,ogwaabandaan,/gwaaband-/,,third_person_singular,singular_inanimate,independent,,FALSE,FALSE
gwaabandan,3s - 0 - conj,gwaabandang,/gwaaband-/,,third_person_singular,inanimate_number_not_shown,conjunct,,FALSE,FALSE
gwaabandan,2s - 0 - ind,gwaabandan,/gwaaband-/,,second_person_singular,inanimate_number_not_shown,independent,,FALSE,FALSE
gwaabandan,1s - 0s - ind,ningwaabandaan,/gwaaband-/,,first_person_singular,singular_inanimate,independent,,FALSE,FALSE
gwaabandan,3s - 0s - ind,ogwaabandaan,/gwaaband-/,,third_person_singular,singular_inanimate,independent,,FALSE,FALSE
gwaabandan,3s - 0 - conj,gwaabandang,/gwaaband-/,,third_person_singular,inanimate_number_not_shown,conjunct,,FALSE,FALSE
gwaabandan,2s - 0 - ind,gwaabandan,/gwaaband-/,,second_person_singular,inanimate_number_not_shown,independent,,FALSE,FALSE
nimisenh,sg,nimisenh,/nimisenhy-/,,,,,singular,FALSE,FALSE
nimisenh,pl,nimisenyag,/nimisenhy-/,,,,,plural,FALSE,FALSE
niinim,sg,niinim,/-iinimw-/,,,,,singular,FALSE,FALSE
niinim,pl,niinimoog,/-iinimw-/,,,,,plural,FALSE,FALSE
namadabi,1s - ind,ninamadab,/namadabi-/,,first_person_singular,,independent,,FALSE,FALSE
namadabi,3s - ind,namadabi,/namadabi-/,,third_person_singular,,independent,,FALSE,FALSE
namadabi,3s - conj,namadabid,/namadabi-/,,third_person_singular,,conjunct,,FALSE,FALSE
namadabi,3s - ch-conj,nemadabid,/namadabi-/,,third_person_singular,,changed_conjunct,,FALSE,FALSE
dagon,2s - 3 - imp,dagon,/dagon-/,,singular_inanimate,,independent,,FALSE,FALSE
dagon,0s - conj,dagog,/dagon-/,,singular_inanimate,,conjunct,,FALSE,FALSE
dagon,0s - ch-conj,endagog,/dagon-/,,singular_inanimate,,changed_conjunct,,FALSE,FALSE
ingodwaasoobii'igan,sg,ingodwaasoobii'igan,/ingodwaasoobii'igan-/,,,,,singular,FALSE,FALSE
ingodwaasoobii'igan,pl,ingodwaasoobii'iganag,/ingodwaasoobii'igan-/,,,,,plural,FALSE,FALSE
ingodwaaso-diba'iganed,0s - ind,ingodwaaso-diba'iganed,/ingodwaaso-diba'iganed-/,,singular_inanimate,,independent,,FALSE,FALSE
ingodwaaso-diba'iganed,0s - conj,ingodwaaso-diba'iganek,/ingodwaaso-diba'iganed-/,,singular_inanimate,,conjunct,,FALSE,FALSE
ingodwaaso-diba'iganed,0s - ch-conj,nengodwaaso-diba'iganek,/ingodwaaso-diba'iganed-/,,singular_inanimate,,changed_conjunct,,FALSE,FALSE
ingodwaasogonagizi,3s - conj,ingodwaasogonagizid,/ingodwaasogonagizi-/,,third_person_singular,,conjunct,,FALSE,FALSE
ingodwaasogonagizi,3s - ch-conj,nengodwaasogonagizid,/ingodwaasogonagizi-/,,third_person_singular,,changed_conjunct,,FALSE,FALSE
inigini,1s - ind,indinigin,/inigini-/,,first_person_singular,,independent,,FALSE,FALSE
inigini,1s - ind,nindinigin,/inigini-/,,first_person_singular,,independent,,FALSE,FALSE
inigini,1s - ind,nidinigin,/inigini-/,,first_person_singular,,independent,,FALSE,FALSE
inigini,3s - imp prohib,inigini,/inigini-/,,third_person_singular,,prohibitive_imperative,,FALSE,FALSE
inigini,3s - conj,iniginid,/inigini-/,,third_person_singular,,conjunct,,FALSE,FALSE
inigini,3s - ch-conj,eniginid,/inigini-/,,third_person_singular,,changed_conjunct,,FALSE,FALSE
zhooshkwaada'e,1s - ind,inzhooshkwaada'e,/zhooshkwaada'e-/,,first_person_singular,,independent,,FALSE,FALSE
zhooshkwaada'e,1s - ind,ninzhooshkwaada'e,/zhooshkwaada'e-/,,first_person_singular,,independent,,FALSE,FALSE
zhooshkwaada'e,1s - ind,nizhooshkwaada'e,/zhooshkwaada'e-/,,first_person_singular,,independent,,FALSE,FALSE
zhooshkwaada'e,3s - ind,zhooshkwaada'e,/zhooshkwaada'e-/,,third_person_singular,,independent,,FALSE,FALSE
zhooshkwaada'e,3s - conj,zhooshkwaada'ed,/zhooshkwaada'e-/,,third_person_singular,,conjunct,,FALSE,FALSE
zhooshkwaada'e,3s - ch-conj,zhwaashkwaada'ed,/zhooshkwaada'e-/,,third_person_singular,,changed_conjunct,,FALSE,FALSE
zhooshkwaada'aagan,sg,zhooshkwaada'aagan,/zhooshkwaada'aagan-/,,,,,singular,FALSE,FALSE
zhooshkwaada'aagan,pl,zhooshkwaada'aaganan,/zhooshkwaada'aagan-/,,,,,plural,FALSE,FALSE
zhooshkwaada'aagan,dim,zhooshkwaada'aagaans,/zhooshkwaada'aagan-/,,,,,,TRUE,FALSE
zhooshkwaada'aagan,loc,zhooshkwaada'aaganing,/zhooshkwaada'aagan-/,,,,,,FALSE,TRUE
zhooshkwaagime,1s - ind,inzhooshkwaagime,/zhooshkwaagime-/,,first_person_singular,,independent,,FALSE,FALSE
zhooshkwaagime,1s - ind,ninzhooshkwaagime,/zhooshkwaagime-/,,first_person_singular,,independent,,FALSE,FALSE
zhooshkwaagime,1s - ind,nizhooshkwaagime,/zhooshkwaagime-/,,first_person_singular,,independent,,FALSE,FALSE
zhooshkwaagime,3s - ind,zhooshkwaagime,/zhooshkwaagime-/,,third_person_singular,,independent,,FALSE,FALSE
zhooshkwaagime,3s - conj,zhooshkwaagimed,/zhooshkwaagime-/,,third_person_singular,,conjunct,,FALSE,FALSE
zhooshkwaagime,3s - ch-conj,zhwaashkwaagimed,/zhooshkwaagime-/,,third_person_singular,,changed_conjunct,,FALSE,FALSE
mitigwaagim,sg,mitigwaagim,/mitigwaagim-/,,,,,singular,FALSE,FALSE
mitigwaagim,pl,mitigwaagimag,/mitigwaagim-/,,,,,plural,FALSE,FALSE
ozhaashibide,0s - ind,ozhaashibide,/ozhaashibide-/,,singular_inanimate,,independent,,FALSE,FALSE
ozhaashibide,0s - conj,ozhaashibideg,/ozhaashibide-/,,singular_inanimate,,conjunct,,FALSE,FALSE
ozhaashibide,0s - ch-conj,wezhaashibideg,/ozhaashibide-/,,singular_inanimate,,changed_conjunct,,FALSE,FALSE
ozhaashibide,0s - aug - ind,ozhaashibidemagad,/ozhaashibide-/,,singular_inanimate,,independent,,FALSE,FALSE
wawiingezi,1s - ind,niwawiingez,/wawiingezi-/,,first_person_singular,,independent,,FALSE,FALSE
wawiingezi,3s - ind,wawiingezi,/wawiingezi-/,,third_person_singular,,independent,,FALSE,FALSE
wawiingezi,3s - conj,wawiingezid,/wawiingezi-/,,third_person_singular,,conjunct,,FALSE,FALSE
wawiingezi,3s - ch-conj,wewiingezid,/wawiingezi-/,,third_person_singular,,changed_conjunct,,FALSE,FALSE
wawiingechige,1s - ind,niwawiingechige,/wawiingechige-/,,first_person_singular,,independent,,FALSE,FALSE
wawiingechige,3s - ind,wawiingechige,/wawiingechige-/,,third_person_singular,,independent,,FALSE,FALSE
wawiingechige,3s - conj,wawiingechiged,/wawiingechige-/,,third_person_singular,,conjunct,,FALSE,FALSE
wawiingechige,3s - ch-conj,wewiingechiged,/wawiingechige-/,,third_person_singular,,changed_conjunct,,FALSE,FALSE
bima'an,1s - 0s - ind,imbima'aan,/bima'-/,,first_person_singular,singular_inanimate,independent,,FALSE,FALSE
bima'an,1s - 0s - ind,nimbima'aan,/bima'-/,,first_person_singular,singular_inanimate,independent,,FALSE,FALSE
bima'an,1s - 0s - ind,nibima'aan,/bima'-/,,first_person_singular,singular_inanimate,independent,,FALSE,FALSE
bima'an,3s - 0s - ind,obima'aan,/bima'-/,,third_person_singular,singular_inanimate,independent,,FALSE,FALSE
bima'an,3s - 0 - conj,bima'ang,/bima'-/,,third_person_singular,inanimate_number_not_shown,conjunct,,FALSE,FALSE
bima'an,3s - 0 - ch-conj,bema'ang,/bima'-/,,third_person_singular,inanimate_number_not_shown,changed_conjunct,,FALSE,FALSE
bima'an,2s - 0 - imp,bima'an,/bima'-/,,second_person_singular,inanimate_number_not_shown,imperative,,FALSE,FALSE
bakon,1s - 3s - ind,imbakonaa,/bakon-/,,first_person_singular,third_person_singular,independent,,FALSE,FALSE
bakon,1s - 3s - ind,nimbakonaa,/bakon-/,,first_person_singular,third_person_singular,independent,,FALSE,FALSE
bakon,1s - 3s - ind,nibakonaa,/bakon-/,,first_person_singular,third_person_singular,independent,,FALSE,FALSE
bakon,3s - 3' - ind,obakonaan,/bakon-/,,third_person_singular,third_person_obviative,independent,,FALSE,FALSE
bakon,3s - 3' - conj,bakonaad,/bakon-/,,third_person_singular,third_person_obviative,conjunct,,FALSE,FALSE
bakon,3s - 3' - ch-conj,bekonaad,/bakon-/,,third_person_singular,third_person_obviative,changed_conjunct,,FALSE,FALSE
bakon,2s - 3s - imp,bakon,/bakon-/,,second_person_singular,third_person_singular,imperative,,FALSE,FALSE
bineshiinhwayaan,sg,bineshiinhwayaan,/bineshiinhwayaan-/,,,,,singular,FALSE,FALSE
bineshiinhwayaan,pl,bineshiinhwayaanag,/bineshiinhwayaan-/,,,,,plural,FALSE,FALSE
bineshiinhwayaan,dim,bineshiinhwayaanens,/bineshiinhwayaan-/,,,,,,TRUE,FALSE
bineshiinhwayaan,loc,bineshiinhwayaaning,/bineshiinhwayaan-/,,,,,,FALSE,TRUE
bakonige-mookomaan,sg,bakonige-mookomaan,/bakonige-mookomaan-/,,,,,singular,FALSE,FALSE
bakonige-mookomaan,pl,bakonige-mookomaanan,/bakonige-mookomaan-/,,,,,plural,FALSE,FALSE
bakaakadozo,1s - ind,imbakaakadoz,/bakaakadozo-/,,first_person_singular,,independent,,FALSE,FALSE
bakaakadozo,1s - ind,nimbakaakadoz,/bakaakadozo-/,,first_person_singular,,independent,,FALSE,FALSE
bakaakadozo,1s - ind,nibakaakadoz,/bakaakadozo-/,,first_person_singular,,independent,,FALSE,FALSE
bakaakadozo,3s - ind,bakaakadozo,/bakaakadozo-/,,third_person_singular,,independent,,FALSE,FALSE
bakaakadozo,3s - conj,bakaakadozod,/bakaakadozo-/,,third_person_singular,,conjunct,,FALSE,FALSE
bakaakadozo,3s - ch-conj,bekaakadozod,/bakaakadozo-/,,third_person_singular,,changed_conjunct,,FALSE,FALSE
giishkijii-magoodaas,sg,giishkijii-magoodaas,/giishkijii-magoodaas-/,,,,,singular,FALSE,FALSE
giishkijii-magoodaas,pl,giishkijii-magoodaasan,/giishkijii-magoodaas-/,,,,,plural,FALSE,FALSE
zhigaag,sg,zhigaag,/zhigaagw-/,,,,,singular,FALSE,FALSE
zhigaag,pl,zhigaagwag,/zhigaagw-/,,,,,plural,FALSE,FALSE
zhigaag,dim,zhigaagoons,/zhigaagw-/,,,,,,TRUE,FALSE
zhigaag,pej,zhigaagosh,/zhigaagw-/,,,,,,FALSE,FALSE
giizhig,sg,giizhig,/giizhigw-/,,,,,singular,FALSE,FALSE
giizhig,loc,giizhigong,/giizhigw-/,,,,,,FALSE,TRUE
neshangaa,0s - ind,neshangaa,/neshangaa-/,,singular_inanimate,,independent,,FALSE,FALSE
neshangaa,0s - conj,neshangaag,/neshangaa-/,,singular_inanimate,,conjunct,,FALSE,FALSE
neshangaa,0s - ind - aug,neshangaamagad,/neshangaa-/,,singular_inanimate,,independent,,FALSE,FALSE
neshangaa,0s - ch-conj,nayeshangaag,/neshangaa-/,,singular_inanimate,,changed_conjunct,,FALSE,FALSE
gibaakowebinan,1s - 0s - ind,ingibaakowebinaan,/gibaakowebin-/,,first_person_singular,singular_inanimate,independent,,FALSE,FALSE
gibaakowebinan,1s - 0s - ind,ningibaakowebinaan,/gibaakowebin-/,,first_person_singular,singular_inanimate,independent,,FALSE,FALSE
gibaakowebinan,1s - 0s - ind,nigibaakowebinaan,/gibaakowebin-/,,first_person_singular,singular_inanimate,independent,,FALSE,FALSE
gibaakowebinan,3s - 0s - ind,ogibaakowebinaan,/gibaakowebin-/,,third_person_singular,singular_inanimate,independent,,FALSE,FALSE
gibaakowebinan,3s - 0 - conj,gibaakowebinang,/gibaakowebin-/,,third_person_singular,inanimate_number_not_shown,conjunct,,FALSE,FALSE
gibaakowebinan,3s - 0 - ch-conj,gebaakowebinang,/gibaakowebin-/,,third_person_singular,inanimate_number_not_shown,changed_conjunct,,FALSE,FALSE
gibaakowebinan,2s - 0 - imp,gibaakowebinan,/gibaakowebin-/,,second_person_singular,inanimate_number_not_shown,imperative,,FALSE,FALSE
basiingwe',1s - 3s - ind,imbasiingwe'waa,/basiingwe'w-/,,first_person_singular,third_person_singular,independent,,FALSE,FALSE
basiingwe',1s - 3s - ind,mbasiingwe'waa,/basiingwe'w-/,,first_person_singular,third_person_singular,independent,,FALSE,FALSE
basiingwe',1s - 3s - ind,nibasiingwe'waa,/basiingwe'w-/,,first_person_singular,third_person_singular,independent,,FALSE,FALSE
basiingwe',3s - 3' - ind,obasiingwe'waan,/basiingwe'w-/,,third_person_singular,third_person_obviative,independent,,FALSE,FALSE
basiingwe',3s - 3' - conj,basiingwe'waad,/basiingwe'w-/,,third_person_singular,third_person_obviative,conjunct,,FALSE,FALSE
basiingwe',3s - 3' - ch-conj,besiingwe'waad,/basiingwe'w-/,,third_person_singular,third_person_obviative,changed_conjunct,,FALSE,FALSE
basiingwe',2s - 3 - imp,basiingwe',/basiingwe'w-/,,second_person_singular,third_person_number_not_shown,imperative,,FALSE,FALSE
niiwana',1s - 3s - ind,niniiwana'waa,/niiwana'w-/,,first_person_singular,third_person_singular,independent,,FALSE,FALSE
niiwana',3s - 1s - ind,niniiwana'og,/niiwana'w-/,,third_person_singular,first_person_singular,independent,,FALSE,FALSE
niiwana',3s - 3' - ind,oniiwana'waan,/niiwana'w-/,,third_person_singular,third_person_obviative,independent,,FALSE,FALSE
niiwana',3s - 3' - conj,niiwana'waad,/niiwana'w-/,,third_person_singular,third_person_obviative,conjunct,,FALSE,FALSE
niiwana',3s - 3' - ch-conj,naawana'waad,/niiwana'w-/,,third_person_singular,third_person_obviative,changed_conjunct,,FALSE,FALSE
niiwana',2s - 3 - imp,niiwana',/niiwana'w-/,,second_person_singular,third_person_number_not_shown,imperative,,FALSE,FALSE
awakaan,sg,awakaan,/awakaan-/,,,,,singular,FALSE,FALSE
awakaan,pl,awakaanag,/awakaan-/,,,,,plural,FALSE,FALSE
awakaan,dim,awakaanens,/awakaan-/,,,,,,TRUE,FALSE
awakaan,pej,awakaanish,/awakaan-/,,,,,,FALSE,FALSE
odaabaan,sg,odaabaan,/odaabaan-/,,,,,singular,FALSE,FALSE
odaabaan,pl,odaabaanag,/odaabaan-/,,,,,plural,FALSE,FALSE
odaabaan,dim,odaabaanens,/odaabaan-/,,,,,,TRUE,FALSE
odaabaan,loc,odaabaaning,/odaabaan-/,,,,,,FALSE,TRUE
aapidingwaami,3s - ind,aapidingwaami,/aapidingwaami-/,,third_person_singular,,independent,,FALSE,FALSE
aapidingwaami,3s - conj,aapidingwaamid,/aapidingwaami-/,,third_person_singular,,conjunct,,FALSE,FALSE
nibaa,1s - ind,ninibaa,/nibaa-/,nanibaa,first_person_singular,,independent,,FALSE,FALSE
nibaa,3s - ind,nibaa,/nibaa-/,nanibaa,third_person_singular,,independent,,FALSE,FALSE
nibaa,3s - conj,nibaad,/nibaa-/,nanibaa,third_person_singular,,conjunct,,FALSE,FALSE
nibaa,3s - ch-conj,nebaad,/nibaa-/,nanibaa,third_person_singular,,changed_conjunct,,FALSE,FALSE
giikiibingwashi,1s - ind,ingiikiibingwash,/giikiibingwashi-/,,first_person_singular,,independent,,FALSE,FALSE
giikiibingwashi,1s - ind,ningiikiibingwash,/giikiibingwashi-/,,first_person_singular,,independent,,FALSE,FALSE
giikiibingwashi,1s - ind,nigiikiibingwash,/giikiibingwashi-/,,first_person_singular,,independent,,FALSE,FALSE
giikiibingwashi,3s - ind,giikiibingwashi,/giikiibingwashi-/,,third_person_singular,,independent,,FALSE,FALSE
giikiibingwashi,3s - conj,giikiibingwashid,/giikiibingwashi-/,,third_person_singular,,conjunct,,FALSE,FALSE
giikiibingwashi,3s - ch-conj,gaakiibingwashid,/giikiibingwashi-/,,third_person_singular,,changed_conjunct,,FALSE,FALSE
ninagway,sg,ninagway,/ninagway-/,,,,,singular,FALSE,FALSE
ninagway,pl,ninagwayan,/ninagway-/,,,,,plural,FALSE,FALSE
ninagway,dim,ninagwens,/ninagway-/,,,,,,TRUE,FALSE
ninagway,loc,ninagwaang,/ninagway-/,,,,,,FALSE,TRUE
ninagway,pej,ninagwaash,/ninagway-/,,,,,,FALSE,FALSE
odaabaan,sg,odaabaan,/odaabaan-/,,,,,singular,FALSE,FALSE
odaabaan,pl,odaabaanag,/odaabaan-/,,,,,plural,FALSE,FALSE
odaabaan,dim,odaabaanens,/odaabaan-/,,,,,,TRUE,FALSE
odaabaan,loc,odaabaaning,/odaabaan-/,,,,,,FALSE,TRUE
zhinawa'oojigan,sg,zhinawa'oojigan,/zhinawa'oojigan-/,,,,,singular,FALSE,FALSE
zhinawa'oojigan,pl,zhinawa'oojiganan,/zhinawa'oojigan-/,,,,,plural,FALSE,FALSE
zhinawa'oojigan,dim,zhinawa'oojigaans,/zhinawa'oojigan-/,,,,,,TRUE,FALSE
zhinawa'oojigan,loc,zhinawa'oojiganing,/zhinawa'oojigan-/,,,,,,FALSE,TRUE
inikodan,1s - 0s - ind,indinikodaan,/inikod-/,ayinikodan,first_person_singular,singular_inanimate,independent,,FALSE,FALSE
inikodan,1s - 0s - ind,nindinikodaan,/inikod-/,ayinikodan,first_person_singular,singular_inanimate,independent,,FALSE,FALSE
inikodan,1s - 0s - ind,nidinikodaan,/inikod-/,ayinikodan,first_person_singular,singular_inanimate,independent,,FALSE,FALSE
inikodan,3s - 0s - ind,odinikodaan,/inikod-/,ayinikodan,third_person_singular,singular_inanimate,independent,,FALSE,FALSE
inikodan,3s - 0 - conj,inikodang,/inikod-/,ayinikodan,third_person_singular,inanimate_number_not_shown,conjunct,,FALSE,FALSE
inikodan,3s - 0 - ch-conj,enikodang,/inikod-/,ayinikodan,third_person_singular,inanimate_number_not_shown,changed_conjunct,,FALSE,FALSE
inikodan,2s - 0 - imp,inikodan,/inikod-/,ayinikodan,second_person_singular,inanimate_number_not_shown,imperative,,FALSE,FALSE
ozhaashaa,0s - ind,ozhaashaa,/ozhaashaa-/,wawozhaashaa,singular_inanimate,,independent,,FALSE,FALSE
ozhaashaa,0s - conj,ozhaashaag,/ozhaashaa-/,wawozhaashaa,singular_inanimate,,conjunct,,FALSE,FALSE
ozhaashaa,0s - ch-conj,wezhaashaag,/ozhaashaa-/,wawozhaashaa,singular_inanimate,,changed_conjunct,,FALSE,FALSE
ozhaashaa,0s - aug - ind,ozhaashaamagad,/ozhaashaa-/,wawozhaashaa,singular_inanimate,,independent,,FALSE,FALSE
ozhaashise,3s - ind,ozhaahsise,/ozhaashise-/,,third_person_singular,,independent,,FALSE,FALSE
ozhaashise,3s - conj,ozhaashised,/ozhaashise-/,,third_person_singular,,conjunct,,FALSE,FALSE
ozhaashise,3s - ch-conj,wezhaashised,/ozhaashise-/,,third_person_singular,,changed_conjunct,,FALSE,FALSE
zhooshkobide,0s - ind,zhooshkobide,/zhooshkobide-/,,singular_inanimate,,independent,,FALSE,FALSE
zhooshkobide,0s - conj,zhooshkobideg,/zhooshkobide-/,,singular_inanimate,,conjunct,,FALSE,FALSE
basitebijigan,sg,basitebijigan,/basitebijigan-/,,,,,singular,FALSE,FALSE
basitebijigan,pl,basitebijiganan,/basitebijigan-/,,,,,plural,FALSE,FALSE
basitebijigan,dim,basitebijiganens,/basitebijigan-/,,,,,,TRUE,FALSE
biitoomagooday,sg,biitoomagooday,/biitoomagooday-/,,,,,singular,FALSE,FALSE
biitoomagooday,pl,biitoomagoodayan,/biitoomagooday-/,,,,,plural,FALSE,FALSE
ozhaashise,3s - ind,ozhaahsise,/ozhaashise-/,,third_person_singular,,independent,,FALSE,FALSE
ozhaashise,3s - conj,ozhaashised,/ozhaashise-/,,third_person_singular,,conjunct,,FALSE,FALSE
ozhaashise,3s - ch-conj,wezhaashised,/ozhaashise-/,,third_person_singular,,changed_conjunct,,FALSE,FALSE
ozhaashaa,0s - ind,ozhaashaa,/ozhaashaa-/,wawozhaashaa,singular_inanimate,,independent,,FALSE,FALSE
ozhaashaa,0s - conj,ozhaashaag,/ozhaashaa-/,wawozhaashaa,singular_inanimate,,conjunct,,FALSE,FALSE
ozhaashaa,0s - ch-conj,wezhaashaag,/ozhaashaa-/,wawozhaashaa,singular_inanimate,,changed_conjunct,,FALSE,FALSE
ozhaashaa,0s - aug - ind,ozhaashaamagad,/ozhaashaa-/,wawozhaashaa,singular_inanimate,,independent,,FALSE,FALSE
ozhaashigob,sg,ozhaashigob,/ozhaashigoby-/,,,,,singular,FALSE,FALSE
ozhaashigob,pl,ozhaashigobiig,/ozhaashigoby-/,,,,,plural,FALSE,FALSE
ozhaashigob,dim,ozhaashigobiins,/ozhaashigoby-/,,,,,,TRUE,FALSE
ozhaashigob,loc,ozhaashigobiing,/ozhaashigoby-/,,,,,,FALSE,TRUE
gigaatigwaan,sg,gigaatigwaan,/gigaatigwaan-/,,,,,singular,FALSE,FALSE
gigaatigwaan,pl,gigaatigwaanan,/gigaatigwaan-/,,,,,plural,FALSE,FALSE
gigaatigwaan,dim,gigaatigwaanens,/gigaatigwaan-/,,,,,,TRUE,FALSE
gigaatigwaan,loc,gigaatigwaaning,/gigaatigwaan-/,,,,,,FALSE,TRUE
ziigwebinakik,sg,ziigwebinakakik,/ziigwebinakikw-/,,,,,singular,FALSE,FALSE
ziigwebinakik,pl,ziigwebinakikoog,/ziigwebinakikw-/,,,,,plural,FALSE,FALSE
ziigwebinakik,loc,ziigwebinakikong,/ziigwebinakikw-/,,,,,,FALSE,TRUE
ziigwebinakik,dim,ziigwebinakikoons,/ziigwebinakikw-/,,,,,,TRUE,FALSE
bekaa,,bekaa,,,,,,,FALSE,FALSE
bejibide,0s - ind,bejibide,/bejibide-/,,singular_inanimate,,independent,,FALSE,FALSE
bejibide,0s - conj,bejibideg,/bejibide-/,,singular_inanimate,,conjunct,,FALSE,FALSE
bejibide,0s - ch-conj,bayejibideg,/bejibide-/,,singular_inanimate,,changed_conjunct,,FALSE,FALSE
bejibide,0s - ind - aug,bejibidemagad,/bejibide-/,,singular_inanimate,,independent,,FALSE,FALSE
agaasaa,0s - ind,agaasaa,/agaasaa-/,ayagaasaa,singular_inanimate,,independent,,FALSE,FALSE
agaasaa,0s - conj,agaasaag,/agaasaa-/,ayagaasaa,singular_inanimate,,conjunct,,FALSE,FALSE
agaasaa,0s - ch-conj,egaasaag,/agaasaa-/,ayagaasaa,singular_inanimate,,changed_conjunct,,FALSE,FALSE
agaasaa,0s - aug - ind,agaasaamagad,/agaasaa-/,ayagaasaa,singular_inanimate,,independent,,FALSE,FALSE
nizhiigan,sg,nizhiigan,/=zhiigan-/,,,,,singular,FALSE,FALSE
nizhiigan,dim,nizhiiganens,/=zhiigan-/,,,,,,TRUE,FALSE
nizhiigan,loc,nizhiiganing,/=zhiigan-/,,,,,,FALSE,TRUE
noosa'owesi,sg,noosa'owesi,/noosa'owesiw-/,,,,,singular,FALSE,FALSE
noosa'owesi,pl,noosa'owesiwag,/noosa'owesiw-/,,,,,plural,FALSE,FALSE
noosa'owesi,dim,noosa'owesiins,/noosa'owesiw-/,,,,,,TRUE,FALSE
mamakiziwin,sg,mamakiziwin,/mamakiziwin-/,,,,,singular,FALSE,FALSE
gikendaaso,1s - ind,ingikendaas,/gikendaaso-/,,first_person_singular,,independent,,FALSE,FALSE
gikendaaso,1s - ind,ningikendaas,/gikendaaso-/,,first_person_singular,,independent,,FALSE,FALSE
gikendaaso,1s - ind,nigikendaas,/gikendaaso-/,,first_person_singular,,independent,,FALSE,FALSE
gikendaaso,3s - ind,gikendaaso,/gikendaaso-/,,third_person_singular,,independent,,FALSE,FALSE
gikendaaso,3s - conj,gikendaasod,/gikendaaso-/,,third_person_singular,,conjunct,,FALSE,FALSE
gikendaaso,3s - ch-conj,gekendaasod,/gikendaaso-/,,third_person_singular,,changed_conjunct,,FALSE,FALSE
biigoshim,1s - 3s - ind,imbiigoshimaa,/biigoshim-/,,first_person_singular,third_person_singular,independent,,FALSE,FALSE
biigoshim,1s - 3s - ind,nimbiigoshimaa,/biigoshim-/,,first_person_singular,third_person_singular,independent,,FALSE,FALSE
biigoshim,1s - 3s - ind,nibiigoshimaa,/biigoshim-/,,first_person_singular,third_person_singular,independent,,FALSE,FALSE
biigoshim,3s - 3' - ind,obiigoshimaan,/biigoshim-/,,third_person_singular,third_person_obviative,independent,,FALSE,FALSE
biigoshim,3s - 3' - conj,biigoshimaad,/biigoshim-/,,third_person_singular,third_person_obviative,conjunct,,FALSE,FALSE
biigoshim,3s - 3' - ch-conj,baagoshimaad,/biigoshim-/,,third_person_singular,third_person_obviative,changed_conjunct,,FALSE,FALSE
biigoshim,2s - 3 - imp,biigoshim,/biigoshim-/,,second_person_singular,third_person_number_not_shown,imperative,,FALSE,FALSE
biijimaagozi,1s - ind,imbiijimaagoz,/biijimaagozi-/,,first_person_singular,,independent,,FALSE,FALSE
biijimaagozi,1s - ind,nimbiijimaagoz,/biijimaagozi-/,,first_person_singular,,independent,,FALSE,FALSE
biijimaagozi,1s - ind,nibiijimaagoz,/biijimaagozi-/,,first_person_singular,,independent,,FALSE,FALSE
biijimaagozi,3s - ind,biijimaagozi,/biijimaagozi-/,,third_person_singular,,independent,,FALSE,FALSE
biijimaagozi,3s - conj,biijimaagozid,/biijimaagozi-/,,third_person_singular,,conjunct,,FALSE,FALSE
biijimaagozi,3s - ch-conj,baajimaagozid,/biijimaagozi-/,,third_person_singular,,changed_conjunct,,FALSE,FALSE
izhimaagozi,1s - ind,indizhimaagoz,/izhimaagozi-/,ayizhimaagozi,first_person_singular,,independent,,FALSE,FALSE
izhimaagozi,3s - ind,izhimaagozi,/izhimaagozi-/,ayizhimaagozi,third_person_singular,,independent,,FALSE,FALSE
izhimaagozi,3s - conj,izhimaagozid,/izhimaagozi-/,ayizhimaagozi,third_person_singular,,conjunct,,FALSE,FALSE
izhimaagozi,3s - ch-conj,ezhimaagozid,/izhimaagozi-/,ayizhimaagozi,third_person_singular,,changed_conjunct,,FALSE,FALSE
biijimaam,1s - 3s - ind,imbiijimaamaa,/biijimaam-/,,first_person_singular,third_person_singular,independent,,FALSE,FALSE
biijimaam,1s - 3s - ind,nimbiijimaamaa,/biijimaam-/,,first_person_singular,third_person_singular,independent,,FALSE,FALSE
biijimaam,1s - 3s - ind,nibiijimaamaa,/biijimaam-/,,first_person_singular,third_person_singular,independent,,FALSE,FALSE
biijimaam,3s - 3' - ind,obiijimaamaan,/biijimaam-/,,third_person_singular,third_person_obviative,independent,,FALSE,FALSE
biijimaam,3s - 3' - conj,biijimaamaad,/biijimaam-/,,third_person_singular,third_person_obviative,conjunct,,FALSE,FALSE
biijimaam,3s - 3' - ch-conj,baajimaamaad,/biijimaam-/,,third_person_singular,third_person_obviative,changed_conjunct,,FALSE,FALSE
biijimaam,2s - 3 - imp,biijimaam,/biijimaam-/,,second_person_singular,third_person_number_not_shown,imperative,,FALSE,FALSE
zhoomiingweni,1s - ind,inzhoomiingwen,/zhoomiingweni-/,zhaazhoomiingweni,first_person_singular,,independent,,FALSE,FALSE
zhoomiingweni,1s - ind,ninzhoomiingwen,/zhoomiingweni-/,zhaazhoomiingweni,first_person_singular,,independent,,FALSE,FALSE
zhoomiingweni,1s - ind,nizhoomiingwen,/zhoomiingweni-/,zhaazhoomiingweni,first_person_singular,,independent,,FALSE,FALSE
zhoomiingweni,3s - ind,zhoomiingweni,/zhoomiingweni-/,zhaazhoomiingweni,third_person_singular,,independent,,FALSE,FALSE
zhoomiingweni,3s - conj,zhoomiingwenid,/zhoomiingweni-/,zhaazhoomiingweni,third_person_singular,,conjunct,,FALSE,FALSE
zhoomiingweni,3s - ch-conj,zhwaamiingwenid,/zhoomiingweni-/,zhaazhoomiingweni,third_person_singular,,changed_conjunct,,FALSE,FALSE
makadewaabate,0s - ind,makadewaabate,/makadewaabate-/,,singular_inanimate,,independent,,FALSE,FALSE
makadewaabate,0s - conj,makadewaabateg,/makadewaabate-/,,singular_inanimate,,conjunct,,FALSE,FALSE
giikanaabasan,1s - 0s - ind,nigiikanaabasaan,/giikanaabas-/,,first_person_singular,singular_inanimate,independent,,FALSE,FALSE
giikanaabasan,3s - 0s - ind,ogiikanaabasaan,/giikanaabas-/,,third_person_singular,singular_inanimate,independent,,FALSE,FALSE
giikanaabasan,3s - 0 - conj,giikanaabasang,/giikanaabas-/,,third_person_singular,inanimate_number_not_shown,conjunct,,FALSE,FALSE
giikanaabasan,3s - 0 - ch-conj,gaakanaabasang,/giikanaabas-/,,third_person_singular,inanimate_number_not_shown,changed_conjunct,,FALSE,FALSE
giikanaabasan,2s - 0 - imp,giikanaabasan,/giikanaabas-/,,second_person_singular,inanimate_number_not_shown,imperative,,FALSE,FALSE
zagaswe',1s - 3s - ind,inzagaswe'aa,/zagaswe'-/,,first_person_singular,third_person_singular,independent,,FALSE,FALSE
zagaswe',1s - 3s - ind,ninzagaswe'aa,/zagaswe'-/,,first_person_singular,third_person_singular,independent,,FALSE,FALSE
zagaswe',1s - 3s - ind,nizagaswe'aa,/zagaswe'-/,,first_person_singular,third_person_singular,independent,,FALSE,FALSE
zagaswe',3s - 3' - ind,ozagaswe'aan,/zagaswe'-/,,third_person_singular,third_person_obviative,independent,,FALSE,FALSE
zagaswe',3s - 3' - conj,zagaswe'aad,/zagaswe'-/,,third_person_singular,third_person_obviative,conjunct,,FALSE,FALSE
zagaswe',3s - 3' - ch-conj,zegaswe'aad,/zagaswe'-/,,third_person_singular,third_person_obviative,changed_conjunct,,FALSE,FALSE
zagaswe',2s - 3 - imp,zagaswe',/zagaswe'-/,,second_person_singular,third_person_number_not_shown,imperative,,FALSE,FALSE
zagaswaa,1s - ind,inzagaswaa,/zagaswaa-/,zazagaswaa,first_person_singular,,independent,,FALSE,FALSE
zagaswaa,1s - ind,ninzagaswaa,/zagaswaa-/,zazagaswaa,first_person_singular,,independent,,FALSE,FALSE
zagaswaa,1s - ind,nizagaswaa,/zagaswaa-/,zazagaswaa,first_person_singular,,independent,,FALSE,FALSE
zagaswaa,3s - ind,zagaswaa,/zagaswaa-/,zazagaswaa,third_person_singular,,independent,,FALSE,FALSE
zagaswaa,3s - conj,zagaswaad,/zagaswaa-/,zazagaswaa,third_person_singular,,conjunct,,FALSE,FALSE
zagaswaa,3s - ch-conj,zegaswaad,/zagaswaa-/,zazagaswaa,third_person_singular,,changed_conjunct,,FALSE,FALSE
bakwene,0s - ind,bakwene,/bakwene-/,,singular_inanimate,,independent,,FALSE,FALSE
bakwene,0s - conj,bakweneg,/bakwene-/,,singular_inanimate,,conjunct,,FALSE,FALSE
bakwene,0s - ch-conj,bekweneg,/bakwene-/,,singular_inanimate,,changed_conjunct,,FALSE,FALSE
bakwene,0s - aug - ind,bakwenemagad,/bakwene-/,,singular_inanimate,,independent,,FALSE,FALSE
gibwanaamoz,1s - 3s - ind,ingibwanaamozwaa,/gibwanaamozw-/,,first_person_singular,third_person_singular,independent,,FALSE,FALSE
gibwanaamoz,1s - 3s - ind,ningibwanaamozwaa,/gibwanaamozw-/,,first_person_singular,third_person_singular,independent,,FALSE,FALSE
gibwanaamoz,1s - 3s - ind,nigibwanaamozwaa,/gibwanaamozw-/,,first_person_singular,third_person_singular,independent,,FALSE,FALSE
gibwanaamoz,3s - 3' - ind,ogibwanaamozwan,/gibwanaamozw-/,,third_person_singular,third_person_obviative,independent,,FALSE,FALSE
gibwanaamoz,3s - 3' - conj,gibwanaamozwad,/gibwanaamozw-/,,third_person_singular,third_person_obviative,conjunct,,FALSE,FALSE
gibwanaamoz,3s - 3' - ch-conj,gebwanaamozwaad,/gibwanaamozw-/,,third_person_singular,third_person_obviative,changed_conjunct,,FALSE,FALSE
gibwanaamoz,2s - 3 - imp,gibwanaamoz,/gibwanaamozw-/,,second_person_singular,third_person_number_not_shown,imperative,,FALSE,FALSE
agwaawaanaak,sg,agwaawaanaak,/agwaawaanaakw-/,,,,,singular,FALSE,FALSE
agwaawaanaak,pl,agwaawaanaakoon,/agwaawaanaakw-/,,,,,plural,FALSE,FALSE
agwaawaanaak,loc,agwaawaanaakong,/agwaawaanaakw-/,,,,,,FALSE,TRUE
bakwene,0s - ind,bakwene,/bakwene-/,,singular_inanimate,,independent,,FALSE,FALSE
bakwene,0s - conj,bakweneg,/bakwene-/,,singular_inanimate,,conjunct,,FALSE,FALSE
bakwene,0s - ch-conj,bekweneg,/bakwene-/,,singular_inanimate,,changed_conjunct,,FALSE,FALSE
bakwene,0s - aug - ind,bakwenemagad,/bakwene-/,,singular_inanimate,,independent,,FALSE,FALSE
zhooshkozi,3s - ind,zhooshkozi,/zhooshkozi-/,,third_person_singular,,independent,,FALSE,FALSE
zhooshkozi,3s - conj,zhooshkozid,/zhooshkozi-/,,third_person_singular,,conjunct,,FALSE,FALSE
zhooshkozi,3s - ch-conj,zhwaashkozid,/zhooshkozi-/,,third_person_singular,,changed_conjunct,,FALSE,FALSE
abaabas,1s - 3s - ind,indabaabaswaa,/abaabasw-/,ayabaabasan,first_person_singular,third_person_singular,independent,,FALSE,FALSE
abaabas,1s - 3s - ind,nindabaabaswaa,/abaabasw-/,ayabaabasan,first_person_singular,third_person_singular,independent,,FALSE,FALSE
abaabas,1s - 3s - ind,nidabaabaswaa,/abaabasw-/,ayabaabasan,first_person_singular,third_person_singular,independent,,FALSE,FALSE
abaabas,3s - 1s - ind,indabaabasog,/abaabasw-/,ayabaabasan,third_person_singular,first_person_singular,independent,,FALSE,FALSE
abaabas,3s - 3' - ind,odabaabaswaan,/abaabasw-/,ayabaabasan,third_person_singular,third_person_obviative,independent,,FALSE,FALSE
abaabas,3s - 3' - conj,abaabaswaad,/abaabasw-/,ayabaabasan,third_person_singular,third_person_obviative,conjunct,,FALSE,FALSE
abaabas,3s - 3' - ch-conj,ebaabaswaad,/abaabasw-/,ayabaabasan,third_person_singular,third_person_obviative,changed_conjunct,,FALSE,FALSE
abaabas,2s - 3 - imp,abaabas,/abaabasw-/,ayabaabasan,second_person_singular,third_person_number_not_shown,imperative,,FALSE,FALSE
abaabas,2s - 3 - imp,abaabaswi,/abaabasw-/,ayabaabasan,second_person_singular,third_person_number_not_shown,imperative,,FALSE,FALSE
zagaakwajin,1s - ind,inzagaakwajin,/zagaakwajin-/,,first_person_singular,,independent,,FALSE,FALSE
zagaakwajin,1s - ind,ninzagaakwajin,/zagaakwajin-/,,first_person_singular,,independent,,FALSE,FALSE
zagaakwajin,1s - ind,nizagaakwajin,/zagaakwajin-/,,first_person_singular,,independent,,FALSE,FALSE
zagaakwajin,3s - ind,zagaakwajin,/zagaakwajin-/,,third_person_singular,,independent,,FALSE,FALSE
zagaakwajin,3s - conj,zagaakwajing,/zagaakwajin-/,,third_person_singular,,conjunct,,FALSE,FALSE
zagaakwajin,3s - ch-conj,zegaakwajing,/zagaakwajin-/,,third_person_singular,,changed_conjunct,,FALSE,FALSE
biimiskodisii,sg,biimiskodisii,/biimiskodisiiw-/,,,,,singular,FALSE,FALSE
biimiskodisii,pl,biimiskodisiig,/biimiskodisiiw-/,,,,,plural,FALSE,FALSE
ginebig,sg,ginebig,/ginebigw-/,,,,,singular,FALSE,FALSE
ginebig,pl,ginebigoog,/ginebigw-/,,,,,plural,FALSE,FALSE
ginebig,dim,ginebigoons,/ginebigw-/,,,,,,TRUE,FALSE
ginebig,pej,ginebigosh,/ginebigw-/,,,,,,FALSE,FALSE
ginebigwayaan,sg,ginebigwayaan,/ginebigwayaan-/,,,,,singular,FALSE,FALSE
ginebigwayaan,pl,ginebigwayaanag,/ginebigwayaan-/,,,,,plural,FALSE,FALSE
ginebigwayaan,dim,ginebigwayaanens,/ginebigwayaan-/,,,,,,TRUE,FALSE
bakibidoon,1s - 0s - ind,imbakibidoon,/bakibid-/,,first_person_singular,singular_inanimate,independent,,FALSE,FALSE
bakibidoon,1s - 0s - ind,nimbakibidoon,/bakibid-/,,first_person_singular,singular_inanimate,independent,,FALSE,FALSE
bakibidoon,1s - 0s - ind,nibakibidoon,/bakibid-/,,first_person_singular,singular_inanimate,independent,,FALSE,FALSE
bakibidoon,3s - 0s - ind,obakibidoon,/bakibid-/,,third_person_singular,singular_inanimate,independent,,FALSE,FALSE
bakibidoon,3s - 0 - conj,bakibidood,/bakibid-/,,third_person_singular,inanimate_number_not_shown,conjunct,,FALSE,FALSE
bakibidoon,3s - 0 - ch-conj,bekibidood,/bakibid-/,,third_person_singular,inanimate_number_not_shown,changed_conjunct,,FALSE,FALSE
bakibidoon,2s - 3 - imp,bakibidoon,/bakibid-/,,second_person_singular,third_person_number_not_shown,imperative,,FALSE,FALSE
mikinaak,sg,mikinaak,/mikinaakw-/,,,,,singular,FALSE,FALSE
mikinaak,pl,mikinaakwag,/mikinaakw-/,,,,,plural,FALSE,FALSE
mikinaak,dim,mikinaakoons,/mikinaakw-/,,,,,,TRUE,FALSE
mikinaakwaawan,sg,mikinaakwaawan,/mikinaakwaawanw-/,,,,,singular,FALSE,FALSE
mikinaakwaawan,pl,mikinaakwaawanoon,/mikinaakwaawanw-/,,,,,plural,FALSE,FALSE
mikinaakwemikwaan,sg,mikinaakwemikwaan,/mikinaakwemikwaan-/,,,,,singular,FALSE,FALSE
mikinaakwemikwaan,pl,mikinaakwemikwaanag,/mikinaakwemikwaan-/,,,,,plural,FALSE,FALSE
agoodwaagan,sg,agoodwaagan,/agoodwaagan-/,,,,,singular,FALSE,FALSE
agoodwaagan,pl,agoodwaaganan,/agoodwaagan-/,,,,,plural,FALSE,FALSE
agoodwaagan,dim,agoodwaagaans,/agoodwaagan-/,,,,,,TRUE,FALSE
agoodwaagan,loc,agoodwaaganing,/agoodwaagan-/,,,,,,FALSE,TRUE
nagwaazh,1s - 3s - ind,ninagwaanaa,/nagwaaN-/,,first_person_singular,third_person_singular,independent,,FALSE,FALSE
nagwaazh,3s - 3' - ind,onagwaanaan,/nagwaaN-/,,third_person_singular,third_person_obviative,independent,,FALSE,FALSE
nagwaazh,3s - 3' - conj,nagwaanaad,/nagwaaN-/,,third_person_singular,third_person_obviative,conjunct,,FALSE,FALSE
nagwaazh,3s - 3' - ch-conj,negwaanaad,/nagwaaN-/,,third_person_singular,third_person_obviative,changed_conjunct,,FALSE,FALSE
nagwaazh,2s - 3 - imp,nagwaazh,/nagwaaN-/,,second_person_singular,third_person_number_not_shown,imperative,,FALSE,FALSE
agoodwaaganeyaab,sg,agoodwaaganeyaab,/agoodwaaganeyaaby-/,,,,,singular,FALSE,FALSE
agoodwaaganeyaab,pl,agoodwaaganeyaabiin,/agoodwaaganeyaaby-/,,,,,plural,FALSE,FALSE
agoodwaaganeyaab,dim,agoodwaaganeyaabiins,/agoodwaaganeyaaby-/,,,,,,TRUE,FALSE
agoodwaaganeyaab,loc,agoodwaaganeyaabiing,/agoodwaaganeyaaby-/,,,,,,FALSE,TRUE
giimoozikaw,1s - 3s - ind,ingiimoozikawaa,/giimoozikaw-/,,first_person_singular,third_person_singular,independent,,FALSE,FALSE
giimoozikaw,1s - 3s - ind,ningiimoozikawaa,/giimoozikaw-/,,first_person_singular,third_person_singular,independent,,FALSE,FALSE
giimoozikaw,1s - 3s - ind,nigiimoozikawaa,/giimoozikaw-/,,first_person_singular,third_person_singular,independent,,FALSE,FALSE
giimoozikaw,3s - 3' - ind,ogiimoozikawaan,/giimoozikaw-/,,third_person_singular,third_person_obviative,independent,,FALSE,FALSE
giimoozikaw,3s - 3' - conj,giimoozikawaad,/giimoozikaw-/,,third_person_singular,third_person_obviative,conjunct,,FALSE,FALSE
giimoozikaw,3s - 3' - part,gaamoozikawaad,/giimoozikaw-/,,third_person_singular,third_person_obviative,participle,,FALSE,FALSE
giimoozikaw,2s - 3 - ic,giimoozikaw,/giimoozikaw-/,,second_person_singular,third_person_number_not_shown,,,FALSE,FALSE
jaachaamo,1s - ind,injaachaam,/jaachaamo-/,,first_person_singular,,independent,,FALSE,FALSE
jaachaamo,1s - ind,ninjaachaam,/jaachaamo-/,,first_person_singular,,independent,,FALSE,FALSE
jaachaamo,1s - ind,nijaachaam,/jaachaamo-/,,first_person_singular,,independent,,FALSE,FALSE
jaachaamo,3s - ind,jaachaamo,/jaachaamo-/,,third_person_singular,,independent,,FALSE,FALSE
jaachaamo,3s - conj,jaachaamod,/jaachaamo-/,,third_person_singular,,conjunct,,FALSE,FALSE
jaachaamo,3s - ch-conj,jayaachaamod,/jaachaamo-/,,third_person_singular,,changed_conjunct,,FALSE,FALSE
andomaam,1s - 3s - ind,ninandomaamaa,/(n)andomaam-/,,first_person_singular,third_person_singular,independent,,FALSE,FALSE
andomaam,3s - 3' - ind,onandomaamaan,/(n)andomaam-/,,third_person_singular,third_person_obviative,independent,,FALSE,FALSE
andomaam,3s - 3' - conj,andomaamaad,/(n)andomaam-/,,third_person_singular,third_person_obviative,conjunct,,FALSE,FALSE
andomaam,3s - ch-conj,endomaamaad,/(n)andomaam-/,,third_person_singular,,changed_conjunct,,FALSE,FALSE
andomaam,2s - 3' - imp,andomaam,/(n)andomaam-/,,second_person_singular,third_person_obviative,imperative,,FALSE,FALSE
bakizh,1s - 3s - ind,imbakizhwaa,/bakiN-/,,first_person_singular,third_person_singular,independent,,FALSE,FALSE
bakizh,1s - 3s - ind,nimbakizhwaa,/bakiN-/,,first_person_singular,third_person_singular,independent,,FALSE,FALSE
bakizh,1s - 3s - ind,nibakizhwaa,/bakiN-/,,first_person_singular,third_person_singular,independent,,FALSE,FALSE
bakizh,3s - 3' - ind,obakizhwaan,/bakiN-/,,third_person_singular,third_person_obviative,independent,,FALSE,FALSE
bakizh,3s - 3' - conj,bakizhwaad,/bakiN-/,,third_person_singular,third_person_obviative,conjunct,,FALSE,FALSE
bakizh,3s - 3' - ch-conj,bekizhwaad,/bakiN-/,,third_person_singular,third_person_obviative,changed_conjunct,,FALSE,FALSE
bakizh,2s - 3 - imp,bakizh,/bakiN-/,,second_person_singular,third_person_number_not_shown,imperative,,FALSE,FALSE
bakizh,2s - 3 - imp,bakizhwi,/bakiN-/,,second_person_singular,third_person_number_not_shown,imperative,,FALSE,FALSE
madwengwaam,1s - ind,nimadwengwaam,/madwengwaam-/,mamadwengwaam,first_person_singular,,independent,,FALSE,FALSE
madwengwaam,3s - ind,madwengwaam,/madwengwaam-/,mamadwengwaam,third_person_singular,,independent,,FALSE,FALSE
madwengwaam,3s - conj,madwengwaang,/madwengwaam-/,mamadwengwaam,third_person_singular,,conjunct,,FALSE,FALSE
madwengwaam,3s - ch-conj,medwengwaang,/madwengwaam-/,mamadwengwaam,third_person_singular,,changed_conjunct,,FALSE,FALSE
ikwanoozo,1s - ind,indikwanooz,/ikwanoozo-/,,first_person_singular,,independent,,FALSE,FALSE
ikwanoozo,3s - ind,ikwanoozo,/ikwanoozo-/,,third_person_singular,,independent,,FALSE,FALSE
ikwanoozo,3s - conj,ikwanoozod,/ikwanoozo-/,,third_person_singular,,conjunct,,FALSE,FALSE
ikwanoozo,3s - ch-conj,ekwanoozod,/ikwanoozo-/,,third_person_singular,,changed_conjunct,,FALSE,FALSE
oshkinzh,3s - 0s - pos,oshkinzh,/-shkinzhy-/,,third_person_singular,singular_inanimate,,,FALSE,FALSE
oshkinzh,3s - 0s - pos,oshkanzhiins,/-shkinzhy-/,,third_person_singular,singular_inanimate,,,FALSE,FALSE
oshkinzh,3s - loc,oshkanzhiing,/-shkinzhy-/,,third_person_singular,,,,FALSE,TRUE
zoogipon,0s - ind,zoogipon,/zoogipo-/,zaazoogipon,singular_inanimate,,independent,,FALSE,FALSE
zoogipon,0s - conj,zoogipog,/zoogipo-/,zaazoogipon,singular_inanimate,,conjunct,,FALSE,FALSE
zoogipon,0s - ch-conj,zwaagipog,/zoogipo-/,zaazoogipon,singular_inanimate,,changed_conjunct,,FALSE,FALSE
goon,sg,goon,/goon-/,,,,,singular,FALSE,FALSE
goon,obv,goonan,/goon-/,,,,,,FALSE,FALSE
goon,loc,gooning,/goon-/,,,,,,FALSE,TRUE
goon,loc dist,goonikaang,/goon-/,,,,,,FALSE,FALSE
goon,dim,goonens,/goon-/,,,,,,TRUE,FALSE
onaabanad,0s - ind,onaabanad,/onaabanad-/,,singular_inanimate,,independent,,FALSE,FALSE
onaabanad,0s - conj,onaabanak,/onaabanad-/,,singular_inanimate,,conjunct,,FALSE,FALSE
onaabanad,0s - ch-conj,wenaabanak,/onaabanad-/,,singular_inanimate,,changed_conjunct,,FALSE,FALSE
weba'aagonaan,sg,weba'aagonaan,/weba'aagonaan-/,,,,,singular,FALSE,FALSE
weba'aagonaan,pl,weba'aagonaanan,/weba'aagonaan-/,,,,,plural,FALSE,FALSE
bikwaakwadwaagonagin,1s - 3s - ind,nimbikwaakwadwaagonaginaa,/bikwaakwadwaagonagin-/,,first_person_singular,third_person_singular,independent,,FALSE,FALSE
bikwaakwadwaagonagin,3s - 3' - ind,obikwaakwadwaagonaginaan,/bikwaakwadwaagonagin-/,,third_person_singular,third_person_obviative,independent,,FALSE,FALSE
bikwaakwadwaagonagin,3s - 3' - conj,bikwaakwadwaagonaginaad,/bikwaakwadwaagonagin-/,,third_person_singular,third_person_obviative,conjunct,,FALSE,FALSE
bikwaakwadwaagonagin,2s - 3 - imp,bikwaakwadwaagonagin,/bikwaakwadwaagonagin-/,,second_person_singular,third_person_number_not_shown,imperative,,FALSE,FALSE
aadaagoneshin,1s - ind,niyaadaagoneshin,/aadaagoneshin-/,,first_person_singular,,independent,,FALSE,FALSE
aadaagoneshin,1s - ind,indaadaagoneshin,/aadaagoneshin-/,,first_person_singular,,independent,,FALSE,FALSE
aadaagoneshin,3s - ind,aadaagoneshin,/aadaagoneshin-/,,third_person_singular,,independent,,FALSE,FALSE
aadaagoneshin,3s - conj,aadaagoneshing,/aadaagoneshin-/,,third_person_singular,,conjunct,,FALSE,FALSE
aadaagoneshin,3s - ch-conj,ayaadaagoneshing,/aadaagoneshin-/,,third_person_singular,,changed_conjunct,,FALSE,FALSE
aagime,1s - ind,indaagime,/aagime-/,,first_person_singular,,independent,,FALSE,FALSE
aagime,1s - ind,nindaagime,/aagime-/,,first_person_singular,,independent,,FALSE,FALSE
aagime,1s - ind,nidaagime,/aagime-/,,first_person_singular,,independent,,FALSE,FALSE
aagime,1s - ind,niyaagime,/aagime-/,,first_person_singular,,independent,,FALSE,FALSE
aagime,3s - ind,aagime,/aagime-/,,third_person_singular,,independent,,FALSE,FALSE
aagime,3s - conj,aagimed,/aagime-/,,third_person_singular,,conjunct,,FALSE,FALSE
aagime,3s - ch-conj,ayaagimed,/aagime-/,,third_person_singular,,changed_conjunct,,FALSE,FALSE
aagim,sg,aagim,/aagim-/,,,,,singular,FALSE,FALSE
aagim,pl,aagimag,/aagim-/,,,,,plural,FALSE,FALSE
aagim,dim,aagimens,/aagim-/,,,,,,TRUE,FALSE
aagim,loc,aagiming,/aagim-/,,,,,,FALSE,TRUE
aagim,pej,aagimish,/aagim-/,,,,,,FALSE,FALSE
okik,sg,okik,/okikw-/,,,,,singular,FALSE,FALSE
okik,pl,okikiin,/okikw-/,,,,,plural,FALSE,FALSE
waabooz,sg,waabooz,/waaboozw-/,,,,,singular,FALSE,FALSE
waabooz,pl,waaboozoog,/waaboozw-/,,,,,plural,FALSE,FALSE
waabooz,dim,waaboozoons,/waaboozw-/,,,,,,TRUE,FALSE
waabooz,pej,waaboozosh,/waaboozw-/,,,,,,FALSE,FALSE
aagimekana,sg,aagimekana,/aagimekanaw-/,,,,,singular,FALSE,FALSE
aagimekana,pl,aagimekanan,/aagimekanaw-/,,,,,plural,FALSE,FALSE
biindaakwaan,sg,biindaakwaan,/biindaakwaan-/,,,,,singular,FALSE,FALSE
biindaakwaan,loc,biindaakwaaning,/biindaakwaan-/,,,,,,FALSE,TRUE
daso-,ch-conj,endaso-,,,,,changed_conjunct,,FALSE,FALSE
agwanjin,1s - ind,indagwanjin,/agwanjin-/,,first_person_singular,,independent,,FALSE,FALSE
agwanjin,1s - ind,nindagwanjin,/agwanjin-/,,first_person_singular,,independent,,FALSE,FALSE
agwanjin,1s - ind,nidagwanjin,/agwanjin-/,,first_person_singular,,independent,,FALSE,FALSE
agwanjin,3s - ind,agwanjin,/agwanjin-/,,third_person_singular,,independent,,FALSE,FALSE
agwanjin,3s - conj,agwanjing,/agwanjin-/,,third_person_singular,,conjunct,,FALSE,FALSE
agwanjin,3s - ch-conj,egwanjing,/agwanjin-/,,third_person_singular,,changed_conjunct,,FALSE,FALSE
agwanjidoon,1s - 0s - ind,indagwanjidoon,/agwanjid-/,,first_person_singular,singular_inanimate,independent,,FALSE,FALSE
agwanjidoon,3s - 0s - ind,odagwanjidoon,/agwanjid-/,,third_person_singular,singular_inanimate,independent,,FALSE,FALSE
agwanjidoon,3s - 0 - conj,agwanjidood,/agwanjid-/,,third_person_singular,inanimate_number_not_shown,conjunct,,FALSE,FALSE
agwanjidoon,3s - 0 - ch-conj,egwanjidood,/agwanjid-/,,third_person_singular,inanimate_number_not_shown,changed_conjunct,,FALSE,FALSE
agwanjidoon,3s - 0 - ind,agwanjidoon,/agwanjid-/,,third_person_singular,inanimate_number_not_shown,independent,,FALSE,FALSE
zhaabwaabaawadoon,1s - 0s - ind,ninzhaabwaabaawadoon,/zhaabwaabaawad-/,,first_person_singular,singular_inanimate,independent,,FALSE,FALSE
zhaabwaabaawadoon,3s - 0s - ind,ozhaabwaabaawadoon,/zhaabwaabaawad-/,,third_person_singular,singular_inanimate,independent,,FALSE,FALSE
zhaabwaabaawadoon,3s - 0 - conj,zhaabwaabaawadood,/zhaabwaabaawad-/,,third_person_singular,inanimate_number_not_shown,conjunct,,FALSE,FALSE
zhaabwaabaawadoon,3s - 0 - ch-conj,zhayaabwaabaawadood,/zhaabwaabaawad-/,,third_person_singular,inanimate_number_not_shown,changed_conjunct,,FALSE,FALSE
zhaabwaabaawadoon,2s - 0 - imp,zhaabwaabaawadoon,/zhaabwaabaawad-/,,second_person_singular,inanimate_number_not_shown,imperative,,FALSE,FALSE
giziibiiga'igan,sg,giziibiiga'igan,/giziibiiga'igan-/,,,,,singular,FALSE,FALSE
giziibiiga'igan,pl,giziibiiga'iganan,/giziibiiga'igan-/,,,,,plural,FALSE,FALSE
giziibiiga'igan,dim,giziibiiga'igaans,/giziibiiga'igan-/,,,,,,TRUE,FALSE
giziibiiga'igan,dim,giziibiiga'iganens,/giziibiiga'igan-/,,,,,,TRUE,FALSE
giziibiiga'igan,loc,giziibiiga'iganing,/giziibiiga'igan-/,,,,,,FALSE,TRUE
babaamaashi,1s - ind,imbabaamaash,/babaamaashi-/,,first_person_singular,,independent,,FALSE,FALSE
babaamaashi,1s - ind,nimbabaamaash,/babaamaashi-/,,first_person_singular,,independent,,FALSE,FALSE
babaamaashi,1s - ind,nibabaamaash,/babaamaashi-/,,first_person_singular,,independent,,FALSE,FALSE
babaamaashi,3s - ind,babaamaashi,/babaamaashi-/,,third_person_singular,,independent,,FALSE,FALSE
babaamaashi,3s - conj,babaamaashid,/babaamaashi-/,,third_person_singular,,conjunct,,FALSE,FALSE
babaamaashi,3s - ch-conj,bebaamaashid,/babaamaashi-/,,third_person_singular,,changed_conjunct,,FALSE,FALSE
aatebii,1s - ind,indaatebii,/aatebii-/,,first_person_singular,,independent,,FALSE,FALSE
aatebii,1s - ind,nindaatebii,/aatebii-/,,first_person_singular,,independent,,FALSE,FALSE
aatebii,1s - ind,nidaatebii,/aatebii-/,,first_person_singular,,independent,,FALSE,FALSE
aatebii,3s - conj,aatebiid,/aatebii-/,,third_person_singular,,conjunct,,FALSE,FALSE
aatebii,3s - ch-conj,ayaatebiid,/aatebii-/,,third_person_singular,,changed_conjunct,,FALSE,FALSE
aatebii,3s - ind,aatebii,/aatebii-/,,third_person_singular,,independent,,FALSE,FALSE
ashangewikwe,sg,ashangewikwe,/ashangewikwew-/,,,,,singular,FALSE,FALSE
ashangewikwe,pl,ashangewikweg,/ashangewikwew-/,,,,,plural,FALSE,FALSE
azhigan,sg,azhigan,/azhigan-/,,,,,singular,FALSE,FALSE
azhigan,pl,azhiganan,/azhigan-/,,,,,plural,FALSE,FALSE
azhigan,dim,azhigaans,/azhigan-/,,,,,,TRUE,FALSE
azhigan,dim,azhiganens,/azhigan-/,,,,,,TRUE,FALSE
azhigan,loc,azhiganing,/azhigan-/,,,,,,FALSE,TRUE
akiiwigamig,sg,akiiwigamig,/akiiwigamigw-/,,,,,singular,FALSE,FALSE
akiiwigamig,pl,akiiwigamigoon,/akiiwigamigw-/,,,,,plural,FALSE,FALSE
akiiwigamig,dim,akiiwigamigoons,/akiiwigamigw-/,,,,,,TRUE,FALSE
akiiwigamig,loc,akiiwigamigong,/akiiwigamigw-/,,,,,,FALSE,TRUE
ombizigan,sg,ombizigan,/ombizigan-/,,,,,singular,FALSE,FALSE
ombizigan,loc,ombiziganing,/ombizigan-/,,,,,,FALSE,TRUE
nookaa,0s - ind,nookaa,/nookaa-/,naanookaawan,singular_inanimate,,independent,,FALSE,FALSE
nookaa,0s - conj,nookaag,/nookaa-/,naanookaawan,singular_inanimate,,conjunct,,FALSE,FALSE
nookaa,0s - ch-conj,nwaakaag,/nookaa-/,naanookaawan,singular_inanimate,,changed_conjunct,,FALSE,FALSE
nookaa,0s - aug - ind,nookaamagad,/nookaa-/,naanookaawan,singular_inanimate,,independent,,FALSE,FALSE
menwaagamig,sg,menwaagamig,,,,,,singular,FALSE,FALSE
menwaagamig,pl,menwaagamigin,,,,,,plural,FALSE,FALSE
nookaabaawadoon,1s - 0s - ind,ninookaabaawadoon,/nookaabaawad-/,,first_person_singular,singular_inanimate,independent,,FALSE,FALSE
nookaabaawadoon,3s - 0s - ind,onookaabaawadoon,/nookaabaawad-/,,third_person_singular,singular_inanimate,independent,,FALSE,FALSE
nookaabaawadoon,3s - 0 - conj,nookaabaawadood,/nookaabaawad-/,,third_person_singular,inanimate_number_not_shown,conjunct,,FALSE,FALSE
nookaabaawadoon,3s - 0 - ch-conj,nwaakaabaawadood,/nookaabaawad-/,,third_person_singular,inanimate_number_not_shown,changed_conjunct,,FALSE,FALSE
nookaabaawadoon,2s - 0 - imp,nookaabaawadoon,/nookaabaawad-/,,second_person_singular,inanimate_number_not_shown,imperative,,FALSE,FALSE
zhimaaganish,sg,zhimaaganish,/zhimaaganish-/,,,,,singular,FALSE,FALSE
zhimaaganish,pl,zhimaaganishag,/zhimaaganish-/,,,,,plural,FALSE,FALSE
zhimaaganish,dim,zhimaaganishens,/zhimaaganish-/,,,,,,TRUE,FALSE
ninagaakizid,sg,ninagaakizid,/ninagaakizidw-/,,,,,singular,FALSE,FALSE
ninagaakizid,pl,ninagaakizidan,/ninagaakizidw-/,,,,,plural,FALSE,FALSE
ninagaakizid,loc,ninagaakizidaang,/ninagaakizidw-/,,,,,,FALSE,TRUE
zoongan,0s - ind,zoongan,/zoongan-/,zaasoongan,singular_inanimate,,independent,,FALSE,FALSE
zoongan,0s - conj,zoongang,/zoongan-/,zaasoongan,singular_inanimate,,conjunct,,FALSE,FALSE
zoongan,0s - ch-conj,zwaangang,/zoongan-/,zaasoongan,singular_inanimate,,changed_conjunct,,FALSE,FALSE
aanind,,aanind,,aayaanind,,,,,FALSE,FALSE
awiya,sg,awiya,,,,,,singular,FALSE,FALSE
aya'aa,sg,aya'aa,,,,,,singular,FALSE,FALSE
aya'aa,pl,aya'aag,,,,,,plural,FALSE,FALSE
gegoo,,gegoo,,,,,,,FALSE,FALSE
ingoding,,ingoding,,,,,,,FALSE,FALSE
ningozis,1s - 3s,ningozis,/=gozis-/,,first_person_singular,third_person_singular,,,FALSE,FALSE
ningozis,pl,ningozisag,/=gozis-/,,,,,plural,FALSE,FALSE
ningozis,dim,ningozisens,/=gozis-/,,,,,,TRUE,FALSE
na'aangish,sg,na'aangish,/na'aangish-/,,,,,singular,FALSE,FALSE
na'aangish,voc,na'aangii,/na'aangish-/,,,,,,FALSE,FALSE
nagamon,sg,nagamon,/nagamon-/,,,,,singular,FALSE,FALSE
nagamon,pl,nagamonan,/nagamon-/,,,,,plural,FALSE,FALSE
nagamon,dim,nagamonens,/nagamon-/,,,,,,TRUE,FALSE
wayiiba,,wayiiba,,,,,,,FALSE,FALSE
gaagiidizi,1s - ind,ingaagiidiz,/gaagiidizi-/,,first_person_singular,,independent,,FALSE,FALSE
gaagiidizi,1s - ind,ningaagiidiz,/gaagiidizi-/,,first_person_singular,,independent,,FALSE,FALSE
gaagiidizi,1s - ind,nigaagiidiz,/gaagiidizi-/,,first_person_singular,,independent,,FALSE,FALSE
gaagiidizi,3s - ind,gaagiidizi,/gaagiidizi-/,,third_person_singular,,independent,,FALSE,FALSE
gaagiidizi,3s - conj,gaagiidizid,/gaagiidizi-/,,third_person_singular,,conjunct,,FALSE,FALSE
gaagiidizi,3s - ch-conj,gayaagiidizid,/gaagiidizi-/,,third_person_singular,,changed_conjunct,,FALSE,FALSE
omigii,1s - ind,indoomigii,/omigii-/,wawomigii,first_person_singular,,independent,,FALSE,FALSE
omigii,1s - ind,nindoomigii,/omigii-/,wawomigii,first_person_singular,,independent,,FALSE,FALSE
omigii,1s - ind,nidoomigii,/omigii-/,wawomigii,first_person_singular,,independent,,FALSE,FALSE
omigii,3s - ind,omigii,/omigii-/,wawomigii,third_person_singular,,independent,,FALSE,FALSE
omigii,3s - conj,omigiid,/omigii-/,wawomigii,third_person_singular,,conjunct,,FALSE,FALSE
omigii,3s - ch-conj,wemigiid,/omigii-/,wawomigii,third_person_singular,,changed_conjunct,,FALSE,FALSE
osidaawendam,1s - ind,indoosidaawendam,/osidaawend+am-/,,first_person_singular,,independent,,FALSE,FALSE
osidaawendam,1s - ind,nindoosidaawendam,/osidaawend+am-/,,first_person_singular,,independent,,FALSE,FALSE
osidaawendam,1s - ind,nidoosidaawendam,/osidaawend+am-/,,first_person_singular,,independent,,FALSE,FALSE
osidaawendam,3s - ind,osidaawendam,/osidaawend+am-/,,third_person_singular,,independent,,FALSE,FALSE
osidaawendam,3s - conj,osidaawendang,/osidaawend+am-/,,third_person_singular,,conjunct,,FALSE,FALSE
osidaawendam,3s - ch-conj,wesidaawendang,/osidaawend+am-/,,third_person_singular,,changed_conjunct,,FALSE,FALSE
wiimbwewe,0s - ind,wiimbwewe,/wiimbwewe-/,,singular_inanimate,,independent,,FALSE,FALSE
wiimbwewe,0s - conj,wiimbweweg,/wiimbwewe-/,,singular_inanimate,,conjunct,,FALSE,FALSE
wiimbwewe,0s - ch-conj,waambweweg,/wiimbwewe-/,,singular_inanimate,,changed_conjunct,,FALSE,FALSE
wiimbwewe,0s - aug - ind,wiimbwewemagad,/wiimbwewe-/,,singular_inanimate,,independent,,FALSE,FALSE
maanitaagozi,1s - ind,nimaanitaagoz,/maanitaagozi-/,,first_person_singular,,independent,,FALSE,FALSE
maanitaagozi,3s - ind,maanitaagozi,/maanitaagozi-/,,third_person_singular,,independent,,FALSE,FALSE
maanitaagozi,3s - conj,maanitaagozid,/maanitaagozi-/,,third_person_singular,,conjunct,,FALSE,FALSE
maanitaagozi,3s - ch-conj,mayaanitaagozid,/maanitaagozi-/,,third_person_singular,,changed_conjunct,,FALSE,FALSE
naboob,sg,naboob,/nabooby-/,,,,,singular,FALSE,FALSE
naboob,dim,naboobiins,/nabooby-/,,,,,,TRUE,FALSE
naboob,loc,naboobiing,/nabooby-/,,,,,,FALSE,TRUE
naboobii-emikwaan,sg,naboobii-emikwaan,/naboobii-emikwaan-/,,,,,singular,FALSE,FALSE
naboobii-emikwaan,pl,naboobii-emikwaanan,/naboobii-emikwaan-/,,,,,plural,FALSE,FALSE
naboobii-emikwaan,loc,naboobii-emikwaaning,/naboobii-emikwaan-/,,,,,,FALSE,TRUE
naboobiiwan,0s - ind,naboobiiwan,/naboobiiwan-/,,singular_inanimate,,independent,,FALSE,FALSE
naboobiiwan,0s - conj,naboobiiwang,/naboobiiwan-/,,singular_inanimate,,conjunct,,FALSE,FALSE
naboobiiwan,0s - ch-conj,neboobiiwang,/naboobiiwan-/,,singular_inanimate,,changed_conjunct,,FALSE,FALSE
zhiiwaa,0s - ind,zhiiwaa,/zhiiwaa-/,,singular_inanimate,,independent,,FALSE,FALSE
zhiiwaa,0s - conj,zhiiwaag,/zhiiwaa-/,,singular_inanimate,,conjunct,,FALSE,FALSE
zhiiwaa,ch-conj,zhaawaag,/zhiiwaa-/,,,,changed_conjunct,,FALSE,FALSE
zhiiwaa,0s - aug - ind,zhiiwaamagad,/zhiiwaa-/,,singular_inanimate,,independent,,FALSE,FALSE
zhiiwisijigan,sg,zhiiwisijigan,/zhiiwisijigan-/,,,,,singular,FALSE,FALSE
zhiiwisijigan,pl,zhiiwisijiganag,/zhiiwisijigan-/,,,,,plural,FALSE,FALSE
zhiiwisijigan,loc,zhiiwisijiganing,/zhiiwisijigan-/,,,,,,FALSE,TRUE
dawaa,0s - ind,dawaa,/dawaa-/,dadawaa,singular_inanimate,,independent,,FALSE,FALSE
dawaa,0s - conj,dawaag,/dawaa-/,dadawaa,singular_inanimate,,conjunct,,FALSE,FALSE
dawaa,0s - ch-conj,dewaag,/dawaa-/,dadawaa,singular_inanimate,,changed_conjunct,,FALSE,FALSE
dawaa,0s - ind - aug,dawaamagad,/dawaa-/,dadawaa,singular_inanimate,,independent,,FALSE,FALSE
biig,sg,biig,/biigw-/,,,,,singular,FALSE,FALSE
biig,pl,biigwag,/biigw-/,,,,,plural,FALSE,FALSE
bapasidiye',1s - 3s - ind,imbapasidiye'waa,/bapasidiye'w-/,,first_person_singular,third_person_singular,independent,,FALSE,FALSE
bapasidiye',1s - 3s - ind,nimbapasidiye'waa,/bapasidiye'w-/,,first_person_singular,third_person_singular,independent,,FALSE,FALSE
bapasidiye',1s - 3s - ind,nibapasidiye'waa,/bapasidiye'w-/,,first_person_singular,third_person_singular,independent,,FALSE,FALSE
bapasidiye',3s - 3' - ind,obapasidiye'waan,/bapasidiye'w-/,,third_person_singular,third_person_obviative,independent,,FALSE,FALSE
bapasidiye',3s - 3' - conj,bapasidiye'waad,/bapasidiye'w-/,,third_person_singular,third_person_obviative,conjunct,,FALSE,FALSE
bapasidiye',3s - 3' - ch-conj,bepasidiye'waad,/bapasidiye'w-/,,third_person_singular,third_person_obviative,changed_conjunct,,FALSE,FALSE
bapasidiye',2s - 3 - imp,bapasidiye',/bapasidiye'w-/,,second_person_singular,third_person_number_not_shown,imperative,,FALSE,FALSE
manaaji',1s - 3s - ind,nimanaaji'aa,/manaaji'-/,,first_person_singular,third_person_singular,independent,,FALSE,FALSE
manaaji',3s - 3' - ind,omanaaji'aan,/manaaji'-/,,third_person_singular,third_person_obviative,independent,,FALSE,FALSE
manaaji',3s - 3' - conj,manaaji'aad,/manaaji'-/,,third_person_singular,third_person_obviative,conjunct,,FALSE,FALSE
manaaji',3s - 3' - ch-conj,menaaji'aad,/manaaji'-/,,third_person_singular,third_person_obviative,changed_conjunct,,FALSE,FALSE
manaaji',2s - 3 - imp,manaaji',/manaaji'-/,,second_person_singular,third_person_number_not_shown,imperative,,FALSE,FALSE
aamiwag,3p - ind,aamiwag,/aami-/,,3p,,independent,,FALSE,FALSE
aamiwag,3p - conj,aamiwaad,/aami-/,,3p,,conjunct,,FALSE,FALSE
aamiwag,3p - ch-conj,ayaamiwaad,/aami-/,,3p,,changed_conjunct,,FALSE,FALSE
giigido,1s - ind,ingiigid,/giigido-/,,first_person_singular,,independent,,FALSE,FALSE
giigido,1s - ind,ningiigid,/giigido-/,,first_person_singular,,independent,,FALSE,FALSE
giigido,1s - ind,nigiigid,/giigido-/,,first_person_singular,,independent,,FALSE,FALSE
giigido,3s - ind,giigido,/giigido-/,,third_person_singular,,independent,,FALSE,FALSE
giigido,3s - conj,giigidod,/giigido-/,,third_person_singular,,conjunct,,FALSE,FALSE
giigido,3s - ch-conj,gaagidod,/giigido-/,,third_person_singular,,changed_conjunct,,FALSE,FALSE
giigido,2s - imp,giigidon,/giigido-/,,second_person_singular,,imperative,,FALSE,FALSE
aanikanootaagewinini,sg,aanikanootaagewinini,/aanikanootaagewininiw-/,,,,,singular,FALSE,FALSE
aanikanootaagewinini,pl,aanikanootaagewininiwag,/aanikanootaagewininiw-/,,,,,plural,FALSE,FALSE
zhimaagan,sg,zhimaagan,/zhimaagan-/,,,,,singular,FALSE,FALSE
zhimaagan,pl,zhimaaganan,/zhimaagan-/,,,,,plural,FALSE,FALSE
zhimaagan,dim,zhimaagaans,/zhimaagan-/,,,,,,TRUE,FALSE
zhimaagan,loc,zhimaaganing,/zhimaagan-/,,,,,,FALSE,TRUE
bazhiba',1s - 3s - ind,imbazhiba'waa,/bazhiba'w-/,,first_person_singular,third_person_singular,independent,,FALSE,FALSE
bazhiba',1s - 3s - ind,nimbazhiba'waa,/bazhiba'w-/,,first_person_singular,third_person_singular,independent,,FALSE,FALSE
bazhiba',1s - 3s - ind,nibazhiba'waa,/bazhiba'w-/,,first_person_singular,third_person_singular,independent,,FALSE,FALSE
bazhiba',3s - 3' - ind,obazhiba'waan,/bazhiba'w-/,,third_person_singular,third_person_obviative,independent,,FALSE,FALSE
bazhiba',3s - 3' - conj,bazhiba'waad,/bazhiba'w-/,,third_person_singular,third_person_obviative,conjunct,,FALSE,FALSE
bazhiba',3s - 3' - part,bezhiba'waad,/bazhiba'w-/,,third_person_singular,third_person_obviative,participle,,FALSE,FALSE
bazhiba',2s - 3 - imp,bazhiba',/bazhiba'w-/,,second_person_singular,third_person_number_not_shown,imperative,,FALSE,FALSE
bazhiba',2s - 3 - imp,bazhiba'wi,/bazhiba'w-/,,second_person_singular,third_person_number_not_shown,imperative,,FALSE,FALSE
ganawaabange,1s - ind,niganawaabange,/ganawaabange-/,,first_person_singular,,independent,,FALSE,FALSE
ganawaabange,3s - ind,ganawaabange,/ganawaabange-/,,third_person_singular,,independent,,FALSE,FALSE
ganawaabange,3s - conj,ganawaabanged,/ganawaabange-/,,third_person_singular,,conjunct,,FALSE,FALSE
ganawaabange,ch-conj,genawaabanged,/ganawaabange-/,,,,changed_conjunct,,FALSE,FALSE
gaagiigidowin,sg,gaagiigidowin,/gaagiigidowin-/,,,,,singular,FALSE,FALSE
gaagiigidowin,pl,gaagiigidowinan,/gaagiigidowin-/,,,,,plural,FALSE,FALSE
apiichibide,3s - ind,apiichibide,/apiichibide-/,,third_person_singular,,independent,,FALSE,FALSE
apiichibide,0s - conj,apiichibideg,/apiichibide-/,,singular_inanimate,,conjunct,,FALSE,FALSE
apiichibide,0s - ch-conj,epiichibideg,/apiichibide-/,,singular_inanimate,,changed_conjunct,,FALSE,FALSE
apiichibide,0s - ind - aug,apiichibidemagad,/apiichibide-/,,singular_inanimate,,independent,,FALSE,FALSE
bagamibide,0s - ind,bagamibide,/bagamibide-/,babagamibide,singular_inanimate,,independent,,FALSE,FALSE
bagamibide,0s - conj,bagamibideg,/bagamibide-/,babagamibide,singular_inanimate,,conjunct,,FALSE,FALSE
bagamibide,0s - ch-conj,begamibideg,/bagamibide-/,babagamibide,singular_inanimate,,changed_conjunct,,FALSE,FALSE
bagamibide,0s - aug - ind,bagamibidemagad,/bagamibide-/,babagamibide,singular_inanimate,,independent,,FALSE,FALSE
apiichibizoowagwaakwa'igan,sg,apiichibizoowagwaakwa'igan,/apiichibizoowagwaakwa'igan-/,,,,,singular,FALSE,FALSE
apiichibizoowagwaakwa'igan,pl,apiichibizoowagwaakwa'iganan,/apiichibizoowagwaakwa'igan-/,,,,,plural,FALSE,FALSE
noomag,,noomag,,,,,,,FALSE,FALSE
dagwaagishi,1s - ind,indagwaagish,/dagwaagishi-/,,first_person_singular,,independent,,FALSE,FALSE
dagwaagishi,1s - ind,nindagwaagish,/dagwaagishi-/,,first_person_singular,,independent,,FALSE,FALSE
dagwaagishi,1s - ind,nidagwaagish,/dagwaagishi-/,,first_person_singular,,independent,,FALSE,FALSE
dagwaagishi,3s - ind,dagwaagishi,/dagwaagishi-/,,third_person_singular,,independent,,FALSE,FALSE
dagwaagishi,3s - conj,dagwaagishid,/dagwaagishi-/,,third_person_singular,,conjunct,,FALSE,FALSE
dagwaagishi,3s - ch-conj,degwaagishid,/dagwaagishi-/,,third_person_singular,,changed_conjunct,,FALSE,FALSE
jaagin,1s - 3s - ind,injaaginaa,/jaagin-/,,first_person_singular,third_person_singular,independent,,FALSE,FALSE
jaagin,1s - 3s - ind,ninjaaginaa,/jaagin-/,,first_person_singular,third_person_singular,independent,,FALSE,FALSE
jaagin,1s - 3s - ind,nijaaginaa,/jaagin-/,,first_person_singular,third_person_singular,independent,,FALSE,FALSE
jaagin,3s - 0s - ind,ojaaginaan,/jaagin-/,,third_person_singular,singular_inanimate,independent,,FALSE,FALSE
jaagin,3s - 3' - conj,jaaginaad,/jaagin-/,,third_person_singular,third_person_obviative,conjunct,,FALSE,FALSE
jaagin,3s - 3' - ch-conj,jayaaginaad,/jaagin-/,,third_person_singular,third_person_obviative,changed_conjunct,,FALSE,FALSE
jaagin,2s - 3 - imp,jaagin,/jaagin-/,,second_person_singular,third_person_number_not_shown,imperative,,FALSE,FALSE
mashkiigwakamig,sg,mashkiigwakamig,/mashkiigwakamigw-/,,,,,singular,FALSE,FALSE
mashkiigwakamig,loc,mashkiigwakamigong,/mashkiigwakamigw-/,,,,,,FALSE,TRUE
asabikeshiinh,sg,asabikeshiinh,/asabikeshiinhy-/,,,,,singular,FALSE,FALSE
asabikeshiinh,pl,asabikeshiinyag,/asabikeshiinhy-/,,,,,plural,FALSE,FALSE
zaga'igan,sg,zaga'igan,/zaga'igan-/,,,,,singular,FALSE,FALSE
zaga'igan,pl,zaga'iganan,/zaga'igan-/,,,,,plural,FALSE,FALSE
zaga'igan,dim,zaga'igaans,/zaga'igan-/,,,,,,TRUE,FALSE
zaga'igan,dim,zaga'iganens,/zaga'igan-/,,,,,,TRUE,FALSE
negwaakwaan,sg,negwaakwaan,/negwaakwaan-/,,,,,singular,FALSE,FALSE
negwaakwaan,pl,negwaakwaanan,/negwaakwaan-/,,,,,plural,FALSE,FALSE
negwaakwaan,dim,negwaakwaanens,/negwaakwaan-/,,,,,,TRUE,FALSE
negwaakwaan,loc,negwaakwaaning,/negwaakwaan-/,,,,,,FALSE,TRUE
ziiginan,1s - 0s - ind,ninziiginaan,/ziigin-/,zaaziiginan,first_person_singular,singular_inanimate,independent,,FALSE,FALSE
ziiginan,1s - 0s - ind,niziiginaan,/ziigin-/,zaaziiginan,first_person_singular,singular_inanimate,independent,,FALSE,FALSE
ziiginan,3s - 0s - ind,oziiginaan,/ziigin-/,zaaziiginan,third_person_singular,singular_inanimate,independent,,FALSE,FALSE
ziiginan,3s - 0 - conj,ziiginang,/ziigin-/,zaaziiginan,third_person_singular,inanimate_number_not_shown,conjunct,,FALSE,FALSE
ziiginan,3s - 0 - ch-conj,zaaginang,/ziigin-/,zaaziiginan,third_person_singular,inanimate_number_not_shown,changed_conjunct,,FALSE,FALSE
ziiginan,2s - 0 - imp,ziiginan,/ziigin-/,zaaziiginan,second_person_singular,inanimate_number_not_shown,imperative,,FALSE,FALSE
ziigise,0s - ind,ziigise,/ziigise-/,,singular_inanimate,,independent,,FALSE,FALSE
ziigise,0s - conj,ziigiseg,/ziigise-/,,singular_inanimate,,conjunct,,FALSE,FALSE
ziigise,0s - ch-conj,zaagiseg,/ziigise-/,,singular_inanimate,,changed_conjunct,,FALSE,FALSE
ziigise,0s - ind - aug,ziigisemagad,/ziigise-/,,singular_inanimate,,independent,,FALSE,FALSE
gizhibaabide,0s - ind,gizhibaabide,/gizhibaabide-/,,singular_inanimate,,independent,,FALSE,FALSE
gizhibaabide,0s - conj,gizhibaabideg,/gizhibaabide-/,,singular_inanimate,,conjunct,,FALSE,FALSE
gizhibaabide,0s - ch-conj,gezhibaabideg,/gizhibaabide-/,,singular_inanimate,,changed_conjunct,,FALSE,FALSE
gizhibaabide,0s - ind - aug,gizhibaabidemagad,/gizhibaabide-/,,singular_inanimate,,independent,,FALSE,FALSE
manidoo,sg,manidoo,/manidoow-/,,,,,singular,FALSE,FALSE
manidoo,pl,manidoog,/manidoow-/,,,,,plural,FALSE,FALSE
manidoo,dim,manidoons,/manidoow-/,,,,,,TRUE,FALSE
wiikondiwin,sg,wiikondiwin,/wiikondiwin-/,,,,,singular,FALSE,FALSE
wiikondiwin,pl,wiikondiwinan,/wiikondiwin-/,,,,,plural,FALSE,FALSE
manidoowaadizi,1s - ind,nimanidoowaadiz,/manidoowaadizi-/,,first_person_singular,,independent,,FALSE,FALSE
manidoowaadizi,3s - ind,manidoowaadizi,/manidoowaadizi-/,,third_person_singular,,independent,,FALSE,FALSE
manidoowaadizi,3s - conj,manidoowaadizid,/manidoowaadizi-/,,third_person_singular,,conjunct,,FALSE,FALSE
manidoowaadizi,3s - ch-conj,menidoowaadizid,/manidoowaadizi-/,,third_person_singular,,changed_conjunct,,FALSE,FALSE
ziko,1s - ind,inzik,/ziko-/,,first_person_singular,,independent,,FALSE,FALSE
ziko,1s - ind,ninzik,/ziko-/,,first_person_singular,,independent,,FALSE,FALSE
ziko,1s - ind,nizik,/ziko-/,,first_person_singular,,independent,,FALSE,FALSE
ziko,3s - ind,ziko,/ziko-/,,third_person_singular,,independent,,FALSE,FALSE
ziko,3s - conj,zikod,/ziko-/,,third_person_singular,,conjunct,,FALSE,FALSE
ziko,3s - ch-conj,zekod,/ziko-/,,third_person_singular,,changed_conjunct,,FALSE,FALSE
ziko,2s - imp,zikon,/ziko-/,,second_person_singular,,imperative,,FALSE,FALSE
zikowin,sg,zikowin,/zikowin-/,,,,,singular,FALSE,FALSE
abwaanaak,sg,abwaanaak,/abwaanaakw-/,,,,,singular,FALSE,FALSE
abwaanaak,pl,abwaanaakoon,/abwaanaakw-/,,,,,plural,FALSE,FALSE
abwaanaak,dim,abwaanaakoons,/abwaanaakw-/,,,,,,TRUE,FALSE
abwaanaak,loc,abwaanaakong,/abwaanaakw-/,,,,,,FALSE,TRUE
zaswebiiga'andaw,1s - 3s - ind,inzaswebiiga'andawaa,/zaswebiiga'andaw-/,,first_person_singular,third_person_singular,independent,,FALSE,FALSE
zaswebiiga'andaw,1s - 3s - ind,ninzaswebiiga'andawaa,/zaswebiiga'andaw-/,,first_person_singular,third_person_singular,independent,,FALSE,FALSE
zaswebiiga'andaw,1s - 3s - ind,nizaswebiiga'andawaa,/zaswebiiga'andaw-/,,first_person_singular,third_person_singular,independent,,FALSE,FALSE
zaswebiiga'andaw,3s - 3' - ind,ozaswebiiga'andawaan,/zaswebiiga'andaw-/,,third_person_singular,third_person_obviative,independent,,FALSE,FALSE
zaswebiiga'andaw,3s - 3' - conj,zaswebiiga'andawaad,/zaswebiiga'andaw-/,,third_person_singular,third_person_obviative,conjunct,,FALSE,FALSE
zaswebiiga'andaw,3s - 3' - ch-conj,zeswebiiga'andawaad,/zaswebiiga'andaw-/,,third_person_singular,third_person_obviative,changed_conjunct,,FALSE,FALSE
zaswebiiga'andaw,2s - 3 - imp,zaswebiiga'andaw,/zaswebiiga'andaw-/,,second_person_singular,third_person_number_not_shown,imperative,,FALSE,FALSE
daashkikaa,0s - ind,daashkikaa,/daashkikaa-/,daadaashkikaa,singular_inanimate,,independent,,FALSE,FALSE
daashkikaa,0s - conj,daashkikaag,/daashkikaa-/,daadaashkikaa,singular_inanimate,,conjunct,,FALSE,FALSE
daashkikaa,0s - ch-conj,dayaashkikaag,/daashkikaa-/,daadaashkikaa,singular_inanimate,,changed_conjunct,,FALSE,FALSE
daashkikaa,0s - ind - aug,daashkikaamagad,/daashkikaa-/,daadaashkikaa,singular_inanimate,,independent,,FALSE,FALSE
daashkiga',1s - 3s - ind,indaashkiga'waa,/daashkiga'w-/,,first_person_singular,third_person_singular,independent,,FALSE,FALSE
daashkiga',1s - 3s - ind,nindaashkiga'waa,/daashkiga'w-/,,first_person_singular,third_person_singular,independent,,FALSE,FALSE
daashkiga',1s - 3s - ind,nidaashkiga'waa,/daashkiga'w-/,,first_person_singular,third_person_singular,independent,,FALSE,FALSE
daashkiga',3s - 3' - ind,odaashkiga'waan,/daashkiga'w-/,,third_person_singular,third_person_obviative,independent,,FALSE,FALSE
daashkiga',3s - 3' - conj,daashkiga'waad,/daashkiga'w-/,,third_person_singular,third_person_obviative,conjunct,,FALSE,FALSE
daashkiga',3s - 3' - ch-conj,dayaashkiga'waad,/daashkiga'w-/,,third_person_singular,third_person_obviative,changed_conjunct,,FALSE,FALSE
daashkiga',2s - 0 - imp,daashkiga',/daashkiga'w-/,,second_person_singular,inanimate_number_not_shown,imperative,,FALSE,FALSE
daashkiga',2s - 3 - imp,daashkiga'wi,/daashkiga'w-/,,second_person_singular,third_person_number_not_shown,imperative,,FALSE,FALSE
daashkaa,0s - ind,daashkaa,/daashkaa-/,daadaashkaa,singular_inanimate,,independent,,FALSE,FALSE
daashkaa,0s - conj,daashkaag,/daashkaa-/,daadaashkaa,singular_inanimate,,conjunct,,FALSE,FALSE
daashkaa,0s - ch-conj,dayaashkaag,/daashkaa-/,daadaashkaa,singular_inanimate,,changed_conjunct,,FALSE,FALSE
daashkaa,0s - ind - aug,daashkaamagad,/daashkaa-/,daadaashkaa,singular_inanimate,,independent,,FALSE,FALSE
daashkiga'igewi-waagaakwad,sg,daashkiga'igewi-waagaakwad,/daashkiga'igewi-waagaakwadw-/,,,,,singular,FALSE,FALSE
daashkiga'igewi-waagaakwad,pl,daashkiga'igewi-waagaakwadoon,/daashkiga'igewi-waagaakwadw-/,,,,,plural,FALSE,FALSE
banaaji',1s - 3s - ind,imbanaaji'aa,/banaaji'-/,,first_person_singular,third_person_singular,independent,,FALSE,FALSE
banaaji',1s - 3s - ind,nimbanaaji'aa,/banaaji'-/,,first_person_singular,third_person_singular,independent,,FALSE,FALSE
banaaji',1s - 3s - ind,nibanaaji'aa,/banaaji'-/,,first_person_singular,third_person_singular,independent,,FALSE,FALSE
banaaji',3s - 3' - ind,obanaaji'aan,/banaaji'-/,,third_person_singular,third_person_obviative,independent,,FALSE,FALSE
banaaji',3s - 3' - conj,banaaji'aad,/banaaji'-/,,third_person_singular,third_person_obviative,conjunct,,FALSE,FALSE
banaaji',3s - 3' - ch-conj,benaaji'aad,/banaaji'-/,,third_person_singular,third_person_obviative,changed_conjunct,,FALSE,FALSE
banaaji',2s - 3 - imp,banaaji',/banaaji'-/,,second_person_singular,third_person_number_not_shown,imperative,,FALSE,FALSE
banaajisin,0s - ind,banaajisin,/banaajisin-/,,singular_inanimate,,independent,,FALSE,FALSE
banaajisin,0s - conj,banaajising,/banaajisin-/,,singular_inanimate,,conjunct,,FALSE,FALSE
banaajisin,0s - ch-conj,benaajising,/banaajisin-/,,singular_inanimate,,changed_conjunct,,FALSE,FALSE
banaadad,0s - ind,banaadad,/banaadad-/,babanaadad,singular_inanimate,,independent,,FALSE,FALSE
banaadad,0s - conj,banaadak,/banaadad-/,babanaadad,singular_inanimate,,conjunct,,FALSE,FALSE
banaadad,0s - ch-conj,benaadak,/banaadad-/,babanaadad,singular_inanimate,,changed_conjunct,,FALSE,FALSE
asabaabiiwaatig,sg,asabaabiiwaatig,/asabaabiiwaatigw-/,,,,,singular,FALSE,FALSE
asabaabiiwaatig,pl,asabaabiiwaatigoon,/asabaabiiwaatigw-/,,,,,plural,FALSE,FALSE
asabaabiiwaatig,dim,asabaabiiwaatigoons,/asabaabiiwaatigw-/,,,,,,TRUE,FALSE
asabaabiiwaatig,loc,asabaabiiwaatigong,/asabaabiiwaatigw-/,,,,,,FALSE,TRUE
emikwaan,sg,emikwaan,/emikwaan-/,,,,,singular,FALSE,FALSE
emikwaan,pl,emikwaanan,/emikwaan-/,,,,,plural,FALSE,FALSE
emikwaan,dim,emikwaanens,/emikwaan-/,,,,,,TRUE,FALSE
emikwaan,loc,emikwaaning,/emikwaan-/,,,,,,FALSE,TRUE
zhakamodaw,1s - 3s - ind,inzhakamodawaa,/zhakamodaw-/,,first_person_singular,third_person_singular,independent,,FALSE,FALSE
zhakamodaw,1s - 3s - ind,ninzhakamodawaa,/zhakamodaw-/,,first_person_singular,third_person_singular,independent,,FALSE,FALSE
zhakamodaw,1s - 3s - ind,nizhakamodawaa,/zhakamodaw-/,,first_person_singular,third_person_singular,independent,,FALSE,FALSE
zhakamodaw,3s - 3' - conj,zhakamodawaad,/zhakamodaw-/,,third_person_singular,third_person_obviative,conjunct,,FALSE,FALSE
zhakamodaw,3s - 3' - ind,ozhakamodawaan,/zhakamodaw-/,,third_person_singular,third_person_obviative,independent,,FALSE,FALSE
zhakamodaw,3s - 3' - ch-conj,zhekamodawaad,/zhakamodaw-/,,third_person_singular,third_person_obviative,changed_conjunct,,FALSE,FALSE
zhakamodaw,2s - 3 - imp,zhakamodaw,/zhakamodaw-/,,second_person_singular,third_person_number_not_shown,imperative,,FALSE,FALSE
mindaweganzhii,1s - ind,nimindaweganzhii,/mindaweganzhii-/,,first_person_singular,,independent,,FALSE,FALSE
mindaweganzhii,3s - ind,mindaweganzhii,/mindaweganzhii-/,,third_person_singular,,independent,,FALSE,FALSE
mindaweganzhii,3s - conj,mindaweganzhiid,/mindaweganzhii-/,,third_person_singular,,conjunct,,FALSE,FALSE
mindaweganzhii,3s - ch-conj,mendaweganzhiid,/mindaweganzhii-/,,third_person_singular,,changed_conjunct,,FALSE,FALSE
gidagibii'an,1s - 0s - ind,nigidagibii'aan,/gidagibii'-/,,first_person_singular,singular_inanimate,independent,,FALSE,FALSE
gidagibii'an,3s - 0s - ind,ogidagibii'aan,/gidagibii'-/,,third_person_singular,singular_inanimate,independent,,FALSE,FALSE
gidagibii'an,3s - 0 - conj,gidagibii'ang,/gidagibii'-/,,third_person_singular,inanimate_number_not_shown,conjunct,,FALSE,FALSE
gidagibii'an,3s - 0 - ch-conj,gedagibii'ang,/gidagibii'-/,,third_person_singular,inanimate_number_not_shown,changed_conjunct,,FALSE,FALSE
gidagibii'an,2s - 0 - imp,gidagibii'an,/gidagibii'-/,,second_person_singular,inanimate_number_not_shown,imperative,,FALSE,FALSE
gidagaa,0s - ind,gidagaa,/gidagaa-/,,singular_inanimate,,independent,,FALSE,FALSE
gidagaa,0s - conj,gidagaag,/gidagaa-/,,singular_inanimate,,conjunct,,FALSE,FALSE
gidagaa,0s - ch-conj,gedagaag,/gidagaa-/,,singular_inanimate,,changed_conjunct,,FALSE,FALSE
gidagaa,0s - ind - aug,gidagaamagad,/gidagaa-/,,singular_inanimate,,independent,,FALSE,FALSE
wiidigemaagan,sg,wiidigemaagan,/wiidigemaagan-/,,,,,singular,FALSE,FALSE
wiidigemaagan,pl,wiidigemaaganag,/wiidigemaagan-/,,,,,plural,FALSE,FALSE
zeginikeshin,1s - ind,inzeginikeshin,/zeginikeshin-/,,first_person_singular,,independent,,FALSE,FALSE
zeginikeshin,1s - ind,ninzeginikeshin,/zeginikeshin-/,,first_person_singular,,independent,,FALSE,FALSE
zeginikeshin,1s - ind,nizeginikeshin,/zeginikeshin-/,,first_person_singular,,independent,,FALSE,FALSE
zeginikeshin,3s - ind,zeginikeshin,/zeginikeshin-/,,third_person_singular,,independent,,FALSE,FALSE
zeginikeshin,3s - conj,zeginikeshing,/zeginikeshin-/,,third_person_singular,,conjunct,,FALSE,FALSE
zeginikeshin,3s - ch-conj,zayeginikeshing,/zeginikeshin-/,,third_person_singular,,changed_conjunct,,FALSE,FALSE
ziswam,1s - 3s - ind,niziswamaa,/ziswam-/,,first_person_singular,third_person_singular,independent,,FALSE,FALSE
ziswam,3s - 3' - ind,oziswamaan,/ziswam-/,,third_person_singular,third_person_obviative,independent,,FALSE,FALSE
ziswam,3s - 3' - conj,ziswamaad,/ziswam-/,,third_person_singular,third_person_obviative,conjunct,,FALSE,FALSE
ziswam,3s - 3' - ch-conj,zeswamaad,/ziswam-/,,third_person_singular,third_person_obviative,changed_conjunct,,FALSE,FALSE
ziswam,2s - 3 - imp,ziswam,/ziswam-/,,second_person_singular,third_person_number_not_shown,imperative,,FALSE,FALSE
babaamaajimo,1s - ind,imbabaamaajim,/babaamaajimo-/,,first_person_singular,,independent,,FALSE,FALSE
babaamaajimo,1s - ind,nimbabaamaajim,/babaamaajimo-/,,first_person_singular,,independent,,FALSE,FALSE
babaamaajimo,1s - ind,nibabaamaajim,/babaamaajimo-/,,first_person_singular,,independent,,FALSE,FALSE
babaamaajimo,3s - ind,babaamaajimo,/babaamaajimo-/,,third_person_singular,,independent,,FALSE,FALSE
babaamaajimo,3s - conj,babaamaajimod,/babaamaajimo-/,,third_person_singular,,conjunct,,FALSE,FALSE
babaamaajimo,3s - ch-conj,bebaamaajimod,/babaamaajimo-/,,third_person_singular,,changed_conjunct,,FALSE,FALSE
zhingadeshim,1s - 3s - ind,inzhingadeshimaa,/zhingadeshim-/,,first_person_singular,third_person_singular,independent,,FALSE,FALSE
zhingadeshim,1s - 3s - ind,ninzhingadeshimaa,/zhingadeshim-/,,first_person_singular,third_person_singular,independent,,FALSE,FALSE
zhingadeshim,1s - 3s - ind,nizhingadeshimaa,/zhingadeshim-/,,first_person_singular,third_person_singular,independent,,FALSE,FALSE
zhingadeshim,3s - 3' - ind,ozhingadeshimaan,/zhingadeshim-/,,third_person_singular,third_person_obviative,independent,,FALSE,FALSE
zhingadeshim,3s - 3' - conj,zhingadeshimaad,/zhingadeshim-/,,third_person_singular,third_person_obviative,conjunct,,FALSE,FALSE
zhingadeshim,3s - 3' - ch-conj,zhengadeshimaad,/zhingadeshim-/,,third_person_singular,third_person_obviative,changed_conjunct,,FALSE,FALSE
zhingadeshim,2s - 3 - imp,zhingadeshim,/zhingadeshim-/,,second_person_singular,third_person_number_not_shown,imperative,,FALSE,FALSE
zhingaden,1s - 3s - ind,inzhingadenaa,/zhingaden-/,zhazhingaden,first_person_singular,third_person_singular,independent,,FALSE,FALSE
zhingaden,1s - 3s - ind,ninzhingadenaa,/zhingaden-/,zhazhingaden,first_person_singular,third_person_singular,independent,,FALSE,FALSE
zhingaden,1s - 3s - ind,nizhingadenaa,/zhingaden-/,zhazhingaden,first_person_singular,third_person_singular,independent,,FALSE,FALSE
zhingaden,3s - 3' - ind,ozhingadenaan,/zhingaden-/,zhazhingaden,third_person_singular,third_person_obviative,independent,,FALSE,FALSE
zhingaden,3s - 3' - conj,zhingadenaad,/zhingaden-/,zhazhingaden,third_person_singular,third_person_obviative,conjunct,,FALSE,FALSE
zhingaden,3s - 3' - ch-conj,zhengadenaad,/zhingaden-/,zhazhingaden,third_person_singular,third_person_obviative,changed_conjunct,,FALSE,FALSE
zhingaden,2s - 3 - imp,zhingaden,/zhingaden-/,zhazhingaden,second_person_singular,third_person_number_not_shown,imperative,,FALSE,FALSE
ziigwan,0s - ind,ziigwan,/ziigwan-/,,singular_inanimate,,independent,,FALSE,FALSE
ziigwan,0s - conj,ziigwang,/ziigwan-/,,singular_inanimate,,conjunct,,FALSE,FALSE
ziigwan,0s - ch-conj,zaagwang,/ziigwan-/,,singular_inanimate,,changed_conjunct,,FALSE,FALSE
mookijiwanibiig,sg,mookijiwanibiig,/mookijiwanibiigw-/,,,,,singular,FALSE,FALSE
mookijiwanibiig,pl,mookijiwanibiigoon,/mookijiwanibiigw-/,,,,,plural,FALSE,FALSE
mookijiwanibiig,dim,mookijiwanibiigoons,/mookijiwanibiigw-/,,,,,,TRUE,FALSE
mookijiwanibiig,loc,mookijiwanibiigong,/mookijiwanibiigw-/,,,,,,FALSE,TRUE
dootooban,0s - ind,dootooban,/dootooban-/,,singular_inanimate,,independent,,FALSE,FALSE
dootooban,0s - conj,dootoobang,/dootooban-/,,singular_inanimate,,conjunct,,FALSE,FALSE
dootooban,0s - ch-conj,dwaatoobang,/dootooban-/,,singular_inanimate,,changed_conjunct,,FALSE,FALSE
awanibiisaa,0s - ind,awanibiisaa,/awanibiisaa-/,,singular_inanimate,,independent,,FALSE,FALSE
awanibiisaa,0s - conj,awanibiisaag,/awanibiisaa-/,,singular_inanimate,,conjunct,,FALSE,FALSE
awanibiisaa,0s - ch-conj,ewanibiisaag,/awanibiisaa-/,,singular_inanimate,,changed_conjunct,,FALSE,FALSE
awanibiisaa,0s - aug - ind,awanibiisaamagad,/awanibiisaa-/,,singular_inanimate,,independent,,FALSE,FALSE
zaagigi,3s - ind,zaagigi,/zaagigi-/,,third_person_singular,,independent,,FALSE,FALSE
zaagigi,3s - conj,zaagigid,/zaagigi-/,,third_person_singular,,conjunct,,FALSE,FALSE
zaagigi,3s - ch-conj,zayaagigid,/zaagigi-/,,third_person_singular,,changed_conjunct,,FALSE,FALSE
zesegaandag,sg,zesegaandag,/zesegaandagw-/,,,,,singular,FALSE,FALSE
zesegaandag,pl,zesegaandagoog,/zesegaandagw-/,,,,,plural,FALSE,FALSE
zesegaandag,dim,zesegaandagoons,/zesegaandagw-/,,,,,,TRUE,FALSE
zesegaandag,loc,zesegaandagong,/zesegaandagw-/,,,,,,FALSE,TRUE
zesegaandag,pej,zesegaandagosh,/zesegaandagw-/,,,,,,FALSE,FALSE
mashkodese,sg,mashkodese,/mashkodesew-/,,,,,singular,FALSE,FALSE
mashkodese,pl,mashkodeseg,/mashkodesew-/,,,,,plural,FALSE,FALSE
mashkodese,dim,mashkodesens,/mashkodesew-/,,,,,,TRUE,FALSE
wadab,sg,wadab,/wadaby-/,,,,,singular,FALSE,FALSE
wadab,pl,wadabiig,/wadaby-/,,,,,plural,FALSE,FALSE
wadab,dim,wadabiins,/wadaby-/,,,,,,TRUE,FALSE
wadab,loc,wadabiing,/wadaby-/,,,,,,FALSE,TRUE
wadab,pej,wadabiish,/wadaby-/,,,,,,FALSE,FALSE
wadabii-makak,sg,wadabii-makak,/wadabii-makakw-/,,,,,singular,FALSE,FALSE
wadabii-makak,pl,wadabii-makakoon,/wadabii-makakw-/,,,,,plural,FALSE,FALSE
wadabii-makak,dim,wadabii-makakoons,/wadabii-makakw-/,,,,,,TRUE,FALSE
wadabii-makak,pej,wadabii-makakosh,/wadabii-makakw-/,,,,,,FALSE,FALSE
wadabii-makak,loc,wadabii-makakong,/wadabii-makakw-/,,,,,,FALSE,TRUE
giimaabam,1s - 3s - ind,ingiimaabamaa,/giimaabam-/,gaagiimaabam,first_person_singular,third_person_singular,independent,,FALSE,FALSE
giimaabam,1s - 3s - ind,ningiimaabamaa,/giimaabam-/,gaagiimaabam,first_person_singular,third_person_singular,independent,,FALSE,FALSE
giimaabam,1s - 3s - ind,nigiimaabamaa,/giimaabam-/,gaagiimaabam,first_person_singular,third_person_singular,independent,,FALSE,FALSE
giimaabam,3s - 3' - ind,ogiimaabamaan,/giimaabam-/,gaagiimaabam,third_person_singular,third_person_obviative,independent,,FALSE,FALSE
giimaabam,3s - 3' - conj,giimaabamaad,/giimaabam-/,gaagiimaabam,third_person_singular,third_person_obviative,conjunct,,FALSE,FALSE
giimaabam,3s - 3' - ch-conj,gaamaabamaad,/giimaabam-/,gaagiimaabam,third_person_singular,third_person_obviative,changed_conjunct,,FALSE,FALSE
gakakaa,0s - ind,gakakaa,/gakakaa-/,,singular_inanimate,,independent,,FALSE,FALSE
gakakaa,0s - conj,gakakaag,/gakakaa-/,,singular_inanimate,,conjunct,,FALSE,FALSE
gakakaa,0s - ch-conj,gekakaag,/gakakaa-/,,singular_inanimate,,changed_conjunct,,FALSE,FALSE
gakakaa,0s - ind - aug,gakakaamagad,/gakakaa-/,,singular_inanimate,,independent,,FALSE,FALSE
agosimaan,sg,agosimaan,/agosimaan-/,,,,,singular,FALSE,FALSE
agosimaan,pl,agosimaanan,/agosimaan-/,,,,,plural,FALSE,FALSE
agosimaan,dim,agosimaanens,/agosimaan-/,,,,,,TRUE,FALSE
agosimaan,loc,agosimaaning,/agosimaan-/,,,,,,FALSE,TRUE
giziibaakwad,0s - ind,giziibaakwad,/giziibaakwad-/,,singular_inanimate,,independent,,FALSE,FALSE
giziibaakwad,0s - conj,giziibaakwak,/giziibaakwad-/,,singular_inanimate,,conjunct,,FALSE,FALSE
giziibaakwad,0s - ch-conj,geziibaakwak,/giziibaakwad-/,,singular_inanimate,,changed_conjunct,,FALSE,FALSE
maagobidoon,1s - 0s - ind,nimaagobidoon,/maagobid-/,,first_person_singular,singular_inanimate,independent,,FALSE,FALSE
maagobidoon,3s - 0s - ind,omaagobidoon,/maagobid-/,,third_person_singular,singular_inanimate,independent,,FALSE,FALSE
maagobidoon,3s - 0 - conj,maagobidood,/maagobid-/,,third_person_singular,inanimate_number_not_shown,conjunct,,FALSE,FALSE
maagobidoon,3s - 0 - ch-conj,mayaagobidood,/maagobid-/,,third_person_singular,inanimate_number_not_shown,changed_conjunct,,FALSE,FALSE
maagobidoon,2s - 0 - imp,maagobidoon,/maagobid-/,,second_person_singular,inanimate_number_not_shown,imperative,,FALSE,FALSE
ziindabi,1s - ind,niziindab,/ziindabi-/,,first_person_singular,,independent,,FALSE,FALSE
ziindabi,3s - ind,ziindabi,/ziindabi-/,,third_person_singular,,independent,,FALSE,FALSE
ziindabi,3s - conj,ziindabid,/ziindabi-/,,third_person_singular,,conjunct,,FALSE,FALSE
ziindabi,3s - ind,zaandabid,/ziindabi-/,,third_person_singular,,independent,,FALSE,FALSE
mimigwabi,1s - ind,nimimigwab,/mimigwabi-/,,first_person_singular,,independent,,FALSE,FALSE
mimigwabi,3s - ind,mimigwabi,/mimigwabi-/,,third_person_singular,,independent,,FALSE,FALSE
mimigwabi,3s - conj,mimigwabid,/mimigwabi-/,,third_person_singular,,conjunct,,FALSE,FALSE
mimigwabi,3s - ch-conj,memigwabid,/mimigwabi-/,,third_person_singular,,changed_conjunct,,FALSE,FALSE
ajidamoo,sg,ajidamoo,/ajidamoow-/,,,,,singular,FALSE,FALSE
ajidamoo,pl,ajidamoog,/ajidamoow-/,,,,,plural,FALSE,FALSE
ajidamoo,dim,ajidamoons,/ajidamoow-/,,,,,,TRUE,FALSE
ajidamoowayaan,sg,ajidamoowayaan,/ajidamoowayaan-/,,,,,singular,FALSE,FALSE
ajidamoowayaan,pl,ajidamoowayaanag,/ajidamoowayaan-/,,,,,plural,FALSE,FALSE
ajidamoo-nagwaagan,sg,ajidamoo-nagwaagan,/ajidamoo-nagwaagan-/,,,,,singular,FALSE,FALSE
ajidamoo-nagwaagan,pl,ajidamoo-nagwaaganan,/ajidamoo-nagwaagan-/,,,,,plural,FALSE,FALSE
nibiiwi-baashkiziganens,sg,nibiiwi-baashkiziganens,/nibiiwi-baashkiziganens-/,,,,,singular,FALSE,FALSE
nibiiwi-baashkiziganens,pl,nibiiwi-baashkiziganensan,/nibiiwi-baashkiziganens-/,,,,,plural,FALSE,FALSE
bazhiba',1s - 3s - ind,imbazhiba'waa,/bazhiba'w-/,,first_person_singular,third_person_singular,independent,,FALSE,FALSE
bazhiba',1s - 3s - ind,nimbazhiba'waa,/bazhiba'w-/,,first_person_singular,third_person_singular,independent,,FALSE,FALSE
bazhiba',1s - 3s - ind,nibazhiba'waa,/bazhiba'w-/,,first_person_singular,third_person_singular,independent,,FALSE,FALSE
bazhiba',3s - 3' - ind,obazhiba'waan,/bazhiba'w-/,,third_person_singular,third_person_obviative,independent,,FALSE,FALSE
bazhiba',3s - 3' - conj,bazhiba'waad,/bazhiba'w-/,,third_person_singular,third_person_obviative,conjunct,,FALSE,FALSE
bazhiba',3s - 3' - part,bezhiba'waad,/bazhiba'w-/,,third_person_singular,third_person_obviative,participle,,FALSE,FALSE
bazhiba',2s - 3 - imp,bazhiba',/bazhiba'w-/,,second_person_singular,third_person_number_not_shown,imperative,,FALSE,FALSE
bazhiba',2s - 3 - imp,bazhiba'wi,/bazhiba'w-/,,second_person_singular,third_person_number_not_shown,imperative,,FALSE,FALSE
okoshim,1s - 3s - ind,indookoshimaa,/okoshim-/,,first_person_singular,third_person_singular,independent,,FALSE,FALSE
okoshim,1s - 3s - ind,nindookoshimaa,/okoshim-/,,first_person_singular,third_person_singular,independent,,FALSE,FALSE
okoshim,1s - 3s - ind,nidookoshimaa,/okoshim-/,,first_person_singular,third_person_singular,independent,,FALSE,FALSE
okoshim,3s - 3' - ind,odookoshimaan,/okoshim-/,,third_person_singular,third_person_obviative,independent,,FALSE,FALSE
okoshim,3s - 3' - conj,okoshimaad,/okoshim-/,,third_person_singular,third_person_obviative,conjunct,,FALSE,FALSE
okoshim,3s - 3' - ch-conj,wekoshimaad,/okoshim-/,,third_person_singular,third_person_obviative,changed_conjunct,,FALSE,FALSE
okoshim,2s - 3 - imp,okoshim,/okoshim-/,,second_person_singular,third_person_number_not_shown,imperative,,FALSE,FALSE
wanaanimizi,1s - ind,niwanaanimiz,/wanaanimizi-/,,first_person_singular,,independent,,FALSE,FALSE
wanaanimizi,3s - ind,wanaanimizi,/wanaanimizi-/,,third_person_singular,,independent,,FALSE,FALSE
wanaanimizi,3s - conj,wanaanimizid,/wanaanimizi-/,,third_person_singular,,conjunct,,FALSE,FALSE
wanaanimizi,3s - ch-conj,wenaanimizid,/wanaanimizi-/,,third_person_singular,,changed_conjunct,,FALSE,FALSE
akwaandawaagan,sg,akwaandawaagan,/akwaandawaagan-/,,,,,singular,FALSE,FALSE
akwaandawaagan,pl,akwaandawaaganan,/akwaandawaagan-/,,,,,plural,FALSE,FALSE
akwaandawaagan,dim,akwaandawaagaans,/akwaandawaagan-/,,,,,,TRUE,FALSE
akwaandawaagan,loc,akwaandawaaganing,/akwaandawaagan-/,,,,,,FALSE,TRUE
agwaagomaagozi,3s - ind,agwaagomaagozi,/agwaagomaagozi-/,,third_person_singular,,independent,,FALSE,FALSE
agwaagomaagozi,3s - conj,agwaagomaagozid,/agwaagomaagozi-/,,third_person_singular,,conjunct,,FALSE,FALSE
agwaagomaagozi,3s - ch-conj,egwaagomaagozid,/agwaagomaagozi-/,,third_person_singular,,changed_conjunct,,FALSE,FALSE
mandaaminashk,sg,mandaaminashk,/mandaaminashkw-/,,,,,singular,FALSE,FALSE
mandaaminashk,pl,mandaaminashkoon,/mandaaminashkw-/,,,,,plural,FALSE,FALSE
mandaaminashk,dim,mandaaminashkoons,/mandaaminashkw-/,,,,,,TRUE,FALSE
mandaaminashk,loc,mandaaminashkong,/mandaaminashkw-/,,,,,,FALSE,TRUE
naabesim,sg,naabesim,/naabesimw-/,,,,,singular,FALSE,FALSE
naabesim,pl,naabesimoog,/naabesimw-/,,,,,plural,FALSE,FALSE
naabesim,dim,naabesimoons,/naabesimw-/,,,,,,TRUE,FALSE
naabesim,pej,naabesimosh,/naabesimw-/,,,,,,FALSE,FALSE
bootaagaadan,1s - 0s - ind,imbootaagaadaan,/bootaagaad-/,,first_person_singular,singular_inanimate,independent,,FALSE,FALSE
bootaagaadan,1s - 0s - ind,nimbootaagaadaan,/bootaagaad-/,,first_person_singular,singular_inanimate,independent,,FALSE,FALSE
bootaagaadan,1s - 0s - ind,nibootaagaadaan,/bootaagaad-/,,first_person_singular,singular_inanimate,independent,,FALSE,FALSE
bootaagaadan,3s - 0s - ind,obootaagaadaan,/bootaagaad-/,,third_person_singular,singular_inanimate,independent,,FALSE,FALSE
bootaagaadan,3s - 0 - conj,bootaagaadang,/bootaagaad-/,,third_person_singular,inanimate_number_not_shown,conjunct,,FALSE,FALSE
bootaagaadan,3s - 0 - ch-conj,bwaataagaadang,/bootaagaad-/,,third_person_singular,inanimate_number_not_shown,changed_conjunct,,FALSE,FALSE
bootaagaadan,2s - 0 - imp,bootaagaadan,/bootaagaad-/,,second_person_singular,inanimate_number_not_shown,imperative,,FALSE,FALSE
oshtigwaanens,pl,oshtigwaanens,/oshtigwaanens-/,,,,,plural,FALSE,FALSE
oshtigwaanens,pl,oshtigwaanensan,/oshtigwaanens-/,,,,,plural,FALSE,FALSE
oshtigwaanens,loc,oshtigwaanensing,/oshtigwaanens-/,,,,,,FALSE,TRUE
akandoowin,sg,akandoowin,/akandoowin-/,,,,,singular,FALSE,FALSE
akandoowin,pl,akandoowinan,/akandoowin-/,,,,,plural,FALSE,FALSE
akandoowin,dim,akandoowinens,/akandoowin-/,,,,,,TRUE,FALSE
akandoowin,loc,akandoowining,/akandoowin-/,,,,,,FALSE,TRUE
niibawi,1s - ind,niniibaw,/niibawi-/,,first_person_singular,,independent,,FALSE,FALSE
niibawi,3's - ind,niibawi,/niibawi-/,,,,independent,,FALSE,FALSE
niibawi,3s - conj,niibawid,/niibawi-/,,third_person_singular,,conjunct,,FALSE,FALSE
niibawi,3s - ch-conj,naabawid,/niibawi-/,,third_person_singular,,changed_conjunct,,FALSE,FALSE
namadakidoon,1s - 0s - ind,ninamadakidoon,/namadakid-/,,first_person_singular,singular_inanimate,independent,,FALSE,FALSE
namadakidoon,3s - 0s - ind,onamadakidoon,/namadakid-/,,third_person_singular,singular_inanimate,independent,,FALSE,FALSE
namadakidoon,3s - 0 - conj,namadakidood,/namadakid-/,,third_person_singular,inanimate_number_not_shown,conjunct,,FALSE,FALSE
namadakidoon,3s - 0 - ch-conj,nemadakidood,/namadakid-/,,third_person_singular,inanimate_number_not_shown,changed_conjunct,,FALSE,FALSE
namadakidoon,2s - 0 - imp,namadakidoon,/namadakid-/,,second_person_singular,inanimate_number_not_shown,imperative,,FALSE,FALSE
badakide,0s - ind,badakide,/badakide-/,,singular_inanimate,,independent,,FALSE,FALSE
badakide,0s - conj,badakideg,/badakide-/,,singular_inanimate,,conjunct,,FALSE,FALSE
badakide,0s - ch-conj,bedakideg,/badakide-/,,singular_inanimate,,changed_conjunct,,FALSE,FALSE
badakide,0s - ind - aug,badakidemagad,/badakide-/,,singular_inanimate,,independent,,FALSE,FALSE
anang,sg,anang,/anangw-/,,,,,singular,FALSE,FALSE
anang,pl,anangoog,/anangw-/,,,,,plural,FALSE,FALSE
anang,dim,anangoons,/anangw-/,,,,,,TRUE,FALSE
anang,loc,anangong,/anangw-/,,,,,,FALSE,TRUE
maajiishkaa',1s - 3s - ind,nimaajiishkaa'aa,/maajiishkaa'-/,,first_person_singular,third_person_singular,independent,,FALSE,FALSE
maajiishkaa',3s - 3' - ind,omaajiishkaa'aan,/maajiishkaa'-/,,third_person_singular,third_person_obviative,independent,,FALSE,FALSE
maajiishkaa',3s - 3' - conj,maajiishkaa'aad,/maajiishkaa'-/,,third_person_singular,third_person_obviative,conjunct,,FALSE,FALSE
maajiishkaa',3s - 3' - ch-conj,mayaajiishkaa'aad,/maajiishkaa'-/,,third_person_singular,third_person_obviative,changed_conjunct,,FALSE,FALSE
maajiishkaa',2s - 3 - imp,maajiishkaa',/maajiishkaa'-/,,second_person_singular,third_person_number_not_shown,imperative,,FALSE,FALSE
goshko',1s - 3s - ind,ingoshko'aa,/goshko'-/,,first_person_singular,third_person_singular,independent,,FALSE,FALSE
goshko',1s - 3s - ind,ningoshko'aa,/goshko'-/,,first_person_singular,third_person_singular,independent,,FALSE,FALSE
goshko',1s - 3s - ind,nigoshko'aa,/goshko'-/,,first_person_singular,third_person_singular,independent,,FALSE,FALSE
goshko',3s - 3' - ind,ogoshko'aan,/goshko'-/,,third_person_singular,third_person_obviative,independent,,FALSE,FALSE
goshko',3s - 3' - conj,goshko'aad,/goshko'-/,,third_person_singular,third_person_obviative,conjunct,,FALSE,FALSE
goshko',3s - 3' - ch-conj,gweshko'aad,/goshko'-/,,third_person_singular,third_person_obviative,changed_conjunct,,FALSE,FALSE
goshko',2s - 3 - imp,goshko',/goshko'-/,,second_person_singular,third_person_number_not_shown,imperative,,FALSE,FALSE
goshkokaa,1s - ind,nigoshkokaa,/goshkokaa-/,,first_person_singular,,independent,,FALSE,FALSE
goshkokaa,3s - ind,goshkokaa,/goshkokaa-/,,third_person_singular,,independent,,FALSE,FALSE
goshkokaa,3s - conj,goshkokaad,/goshkokaa-/,,third_person_singular,,conjunct,,FALSE,FALSE
goshkokaa,3s - ch-conj,gweshkokaad,/goshkokaa-/,,third_person_singular,,changed_conjunct,,FALSE,FALSE
gawanaandam,1s - ind,ingawanaandam,/gawanaand+am-/,,first_person_singular,,independent,,FALSE,FALSE
gawanaandam,1s - ind,ningawanaandam,/gawanaand+am-/,,first_person_singular,,independent,,FALSE,FALSE
gawanaandam,1s - ind,nigawanaandam,/gawanaand+am-/,,first_person_singular,,independent,,FALSE,FALSE
gawanaandam,3s - ind,gawanaandam,/gawanaand+am-/,,third_person_singular,,independent,,FALSE,FALSE
gawanaandam,3s - conj,gawanaandang,/gawanaand+am-/,,third_person_singular,,conjunct,,FALSE,FALSE
gawanaandam,3s - ch-conj,gewanaandang,/gawanaand+am-/,,third_person_singular,,changed_conjunct,,FALSE,FALSE
waasigani-bimidewigamig,sg,waasigani-bimidewigamig,/waasigani-bimidewigamigw-/,,,,,singular,FALSE,FALSE
waasigani-bimidewigamig,pl,waasigani-bimidewigamigoon,/waasigani-bimidewigamigw-/,,,,,plural,FALSE,FALSE
mazinichigan,sg,mazinichigan,/mazinichigan-/,,,,,singular,FALSE,FALSE
mazinichigan,loc,mazinichiganing,/mazinichigan-/,,,,,,FALSE,TRUE
mazinichigan,pl,mazinichiganag,/mazinichigan-/,,,,,plural,FALSE,FALSE
mazinichigan,dim,mazinichigaans,/mazinichigan-/,,,,,,TRUE,FALSE
ishpaginzo,1s - ind,indishpaginz,/ishpaginzo-/,ayishpaginzo,first_person_singular,,independent,,FALSE,FALSE
ishpaginzo,1s - ind,nindishpaginz,/ishpaginzo-/,ayishpaginzo,first_person_singular,,independent,,FALSE,FALSE
ishpaginzo,1s - ind,nidishpaginz,/ishpaginzo-/,ayishpaginzo,first_person_singular,,independent,,FALSE,FALSE
ishpaginzo,3s - ind,ishpaginzo,/ishpaginzo-/,ayishpaginzo,third_person_singular,,independent,,FALSE,FALSE
ishpaginzo,3s - conj,ishpaginzod,/ishpaginzo-/,ayishpaginzo,third_person_singular,,conjunct,,FALSE,FALSE
ishpaginzo,3s - ch-conj,eshpaginzod,/ishpaginzo-/,ayishpaginzo,third_person_singular,,changed_conjunct,,FALSE,FALSE
danaadizi,1s - ind,nindanaadiz,/danaadizi-/,,first_person_singular,,independent,,FALSE,FALSE
danaadizi,3s - ind,danaadizi,/danaadizi-/,,third_person_singular,,independent,,FALSE,FALSE
danaadizi,3s - conj,danaadizid,/danaadizi-/,,third_person_singular,,conjunct,,FALSE,FALSE
danaadizi,3s - ch-conj,endanaadizid,/danaadizi-/,,third_person_singular,,changed_conjunct,,FALSE,FALSE
minjimin,1s - 3s - ind,niminjiminaa,/minjimin-/,maminjimin,first_person_singular,third_person_singular,independent,,FALSE,FALSE
minjimin,3s - 3' - ind,ominjiminaan,/minjimin-/,maminjimin,third_person_singular,third_person_obviative,independent,,FALSE,FALSE
minjimin,3s - 3' - conj,minjiminaad,/minjimin-/,maminjimin,third_person_singular,third_person_obviative,conjunct,,FALSE,FALSE
minjimin,3s - 3' - ch-conj,menjiminaad,/minjimin-/,maminjimin,third_person_singular,third_person_obviative,changed_conjunct,,FALSE,FALSE
minjimin,2s - 3 - imp,minjimin,/minjimin-/,maminjimin,second_person_singular,third_person_number_not_shown,imperative,,FALSE,FALSE
gimoodi,1s - ind,ingimood,/gimoodi-/,gagiimoodi,first_person_singular,,independent,,FALSE,FALSE
gimoodi,1s - ind,ningimood,/gimoodi-/,gagiimoodi,first_person_singular,,independent,,FALSE,FALSE
gimoodi,1s - ind,nigimood,/gimoodi-/,gagiimoodi,first_person_singular,,independent,,FALSE,FALSE
gimoodi,3s - ind,gimoodi,/gimoodi-/,gagiimoodi,third_person_singular,,independent,,FALSE,FALSE
gimoodi,3s - conj,gimoodid,/gimoodi-/,gagiimoodi,third_person_singular,,conjunct,,FALSE,FALSE
gimoodi,3s - ch-conj,gemoodid,/gimoodi-/,gagiimoodi,third_person_singular,,changed_conjunct,,FALSE,FALSE
gimoodi,2s - imp,gimoodin,/gimoodi-/,gagiimoodi,second_person_singular,,imperative,,FALSE,FALSE
gimoodi,2s - imp prohib,gego gimoodiken,/gimoodi-/,gagiimoodi,second_person_singular,,prohibitive_imperative,,FALSE,FALSE
gimoodiwin,sg,gimoodiwin,/gimoodiwin-/,,,,,singular,FALSE,FALSE
gimoodiwin,pl,gimoodiwinan,/gimoodiwin-/,,,,,plural,FALSE,FALSE
baashkinede,0s - ind,baashkinede,/baashkinede-/,,singular_inanimate,,independent,,FALSE,FALSE
baashkinede,0s - conj,baashkinedeg,/baashkinede-/,,singular_inanimate,,conjunct,,FALSE,FALSE
baashkinede,0s - ch-conj,bayaashkinedeg,/baashkinede-/,,singular_inanimate,,changed_conjunct,,FALSE,FALSE
baashkinede,0s - ind - aug,baashkinedemagad,/baashkinede-/,,singular_inanimate,,independent,,FALSE,FALSE
ishkode-jiimaan,sg,ishkode-jiimaan,/ishkode-jiimaan-/,,,,,singular,FALSE,FALSE
ishkode-jiimaan,pl,ishkode-jiimaanan,/ishkode-jiimaan-/,,,,,plural,FALSE,FALSE
ishkode-jiimaan,dim,ishkode-jiimaanens,/ishkode-jiimaan-/,,,,,,TRUE,FALSE
ishkode-jiimaan,loc,ishkode-jiimaaning,/ishkode-jiimaan-/,,,,,,FALSE,TRUE
manidoo-biiwaabik,sg,manidoo-biiwaabik,/manidoo-biiwaabikw-/,,,,,singular,FALSE,FALSE
manidoo-biiwaabik,pl,manidoo-biiwaabikoon,/manidoo-biiwaabikw-/,,,,,plural,FALSE,FALSE
manidoo-biiwaabik,dim,manidoo-biiwaabikoons,/manidoo-biiwaabikw-/,,,,,,TRUE,FALSE
manidoo-biiwaabik,loc,manidoo-biiwaabikong,/manidoo-biiwaabikw-/,,,,,,FALSE,TRUE
giishkadinaa,0s - ind,giishkadinaa,/giishkadinaa-/,,singular_inanimate,,independent,,FALSE,FALSE
giishkadinaa,0s - conj,giishkadinaag,/giishkadinaa-/,,singular_inanimate,,conjunct,,FALSE,FALSE
giishkadinaa,0s - ch-conj,gaashkadinaag,/giishkadinaa-/,,singular_inanimate,,changed_conjunct,,FALSE,FALSE
giishkadinaa,0s - ind - aug,giishkadinaamagad,/giishkadinaa-/,,singular_inanimate,,independent,,FALSE,FALSE
aadikwe'an,1s - 0s - ind,nindaadikwe'aan,/aadikwe'-/,,first_person_singular,singular_inanimate,independent,,FALSE,FALSE
aadikwe'an,3s - 0s - ind,odaadikwe'aan,/aadikwe'-/,,third_person_singular,singular_inanimate,independent,,FALSE,FALSE
aadikwe'an,3s - 0 - conj,aadikwe'ang,/aadikwe'-/,,third_person_singular,inanimate_number_not_shown,conjunct,,FALSE,FALSE
aadikwe'an,2s - 0 - imp,aadikwe'an,/aadikwe'-/,,second_person_singular,inanimate_number_not_shown,imperative,,FALSE,FALSE
aadikwe'igan,sg,aadikwe'igan,/aadikwe'igan-/,,,,,singular,FALSE,FALSE
aadikwe'igan,pl,aadikwe'iganan,/aadikwe'igan-/,,,,,plural,FALSE,FALSE
okij,sg,okij,/okijy-/,,,,,singular,FALSE,FALSE
okij,pl,okijiin,/okijy-/,,,,,plural,FALSE,FALSE
okij,dim,okijiins,/okijy-/,,,,,,TRUE,FALSE
okij,loc,okijiing,/okijy-/,,,,,,FALSE,TRUE
dakokii,1s - ind,indakokii,/dakokii-/,,first_person_singular,,independent,,FALSE,FALSE
dakokii,1s - ind,nindakokii,/dakokii-/,,first_person_singular,,independent,,FALSE,FALSE
dakokii,1s - ind,nidakokii,/dakokii-/,,first_person_singular,,independent,,FALSE,FALSE
dakokii,3s - ind,dakokii,/dakokii-/,,third_person_singular,,independent,,FALSE,FALSE
dakokii,3s - conj,dakokiid,/dakokii-/,,third_person_singular,,conjunct,,FALSE,FALSE
dakokii,3s - ch-conj,dekokiid,/dakokii-/,,third_person_singular,,changed_conjunct,,FALSE,FALSE
dakokiiwin,sg,dakokiiwin,/dakokiiwin-/,,,,,singular,FALSE,FALSE
dakokiiwin,pl,dakokiiwinan,/dakokiiwin-/,,,,,plural,FALSE,FALSE
nindoozhimikwem,sg,nindoozhimikwem,/=doozhimikwem-/,,,,,singular,FALSE,FALSE
nindoozhimikwem,pl,nindoozhimikwemag,/=doozhimikwem-/,,,,,plural,FALSE,FALSE
ninoshenh,sg,ninoshenh,/=nosheny-/,,,,,singular,FALSE,FALSE
ninoshenh,pl,ninoshenyag,/=nosheny-/,,,,,plural,FALSE,FALSE
ndoozhim,,ndoozhimag,/ndoozhim-/,,,,,,FALSE,FALSE
naboob,sg,naboob,/nabooby-/,,,,,singular,FALSE,FALSE
naboob,dim,naboobiins,/nabooby-/,,,,,,TRUE,FALSE
naboob,loc,naboobiing,/nabooby-/,,,,,,FALSE,TRUE
mitig,sg,mitig,/mitigw-/,,,,,singular,FALSE,FALSE
mitig,pl,mitigoog,/mitigw-/,,,,,plural,FALSE,FALSE
mitig,dim,mitigoons,/mitigw-/,,,,,,TRUE,FALSE
mitig,pej,mitigosh,/mitigw-/,,,,,,FALSE,FALSE
mitig,dim - pej,mitigoonzhish,/mitigw-/,,,,,,TRUE,FALSE
mitig,loc,mitigong,/mitigw-/,,,,,,FALSE,TRUE
agokadoon,1s - 0s - ind,indagokadoon,/agokad-/,,first_person_singular,singular_inanimate,independent,,FALSE,FALSE
agokadoon,1s - 0s - ind,nindagokadoon,/agokad-/,,first_person_singular,singular_inanimate,independent,,FALSE,FALSE
agokadoon,1s - 0s - ind,nidagokadoon,/agokad-/,,first_person_singular,singular_inanimate,independent,,FALSE,FALSE
agokadoon,3s - 0s - ind,odagokadoon,/agokad-/,,third_person_singular,singular_inanimate,independent,,FALSE,FALSE
agokadoon,3s - 0 - conj,agokadood,/agokad-/,,third_person_singular,inanimate_number_not_shown,conjunct,,FALSE,FALSE
agokadoon,3s - 0 - ch-conj,egokadood,/agokad-/,,third_person_singular,inanimate_number_not_shown,changed_conjunct,,FALSE,FALSE
agokadoon,2s - 0 - imp,agokadoon,/agokad-/,,second_person_singular,inanimate_number_not_shown,imperative,,FALSE,FALSE
badaka',1s - 3s - ind,imbadaka'waa,/badaka'w-/,,first_person_singular,third_person_singular,independent,,FALSE,FALSE
badaka',1s - 3s - ind,nimbadaka'waa,/badaka'w-/,,first_person_singular,third_person_singular,independent,,FALSE,FALSE
badaka',1s - 3s - ind,nibadaka'waa,/badaka'w-/,,first_person_singular,third_person_singular,independent,,FALSE,FALSE
badaka',3s - 3' - ind,obadaka'waan,/badaka'w-/,,third_person_singular,third_person_obviative,independent,,FALSE,FALSE
badaka',3s - 3' - conj,badaka'waad,/badaka'w-/,,third_person_singular,third_person_obviative,conjunct,,FALSE,FALSE
badaka',3s - 3' - ch-conj,bedaka'waad,/badaka'w-/,,third_person_singular,third_person_obviative,changed_conjunct,,FALSE,FALSE
badaka',2s - 3 - imp,badaka',/badaka'w-/,,second_person_singular,third_person_number_not_shown,imperative,,FALSE,FALSE
badaka',2s - 3 - imp,badaka'wi,/badaka'w-/,,second_person_singular,third_person_number_not_shown,imperative,,FALSE,FALSE
zaagizideni,1s - ind,ninzaagiziden,/zaagizideni-/,,first_person_singular,,independent,,FALSE,FALSE
zaagizideni,3s - ind,zaagizideni,/zaagizideni-/,,third_person_singular,,independent,,FALSE,FALSE
zaagizideni,3s - conj,zaagizidenid,/zaagizideni-/,,third_person_singular,,conjunct,,FALSE,FALSE
zaagisidoon,1s - 0s - ind,nizaagisidoon,/zaagisid-/,,first_person_singular,singular_inanimate,independent,,FALSE,FALSE
zaagisidoon,0s - 3' - ind,ozaagisidoon,/zaagisid-/,,singular_inanimate,third_person_obviative,independent,,FALSE,FALSE
zaagisidoon,3s - 0 - conj,zaagisidood,/zaagisid-/,,third_person_singular,inanimate_number_not_shown,conjunct,,FALSE,FALSE
zaagisidoon,3s - 0 - ch-conj,zayaagisidood,/zaagisid-/,,third_person_singular,inanimate_number_not_shown,changed_conjunct,,FALSE,FALSE
zaagisidoon,2s - 0 - imp,zaagisidoon,/zaagisid-/,,second_person_singular,inanimate_number_not_shown,imperative,,FALSE,FALSE
bazagozi,1s - ind,nimbazagoz,/bazagozi-/,,first_person_singular,,independent,,FALSE,FALSE
bazagozi,3s - ind,bazagozi,/bazagozi-/,,third_person_singular,,independent,,FALSE,FALSE
bazagozi,3s - conj,bazagozid,/bazagozi-/,,third_person_singular,,conjunct,,FALSE,FALSE
bazagozi,3s - ch-conj,bezagozid,/bazagozi-/,,third_person_singular,,changed_conjunct,,FALSE,FALSE
mashkawaakwajidoon,1s - 0s - ind,nimashkawaakwajidoon,/mashkawaakwajid-/,,first_person_singular,singular_inanimate,independent,,FALSE,FALSE
mashkawaakwajidoon,3s - 0s - ind,omashkawaakwajidoon,/mashkawaakwajid-/,,third_person_singular,singular_inanimate,independent,,FALSE,FALSE
mashkawaakwajidoon,3s - 0 - conj,mashkawaakwajidood,/mashkawaakwajid-/,,third_person_singular,inanimate_number_not_shown,conjunct,,FALSE,FALSE
mashkawaakwajidoon,3s - 0 - ch-conj,meshkawaakwajidood,/mashkawaakwajid-/,,third_person_singular,inanimate_number_not_shown,changed_conjunct,,FALSE,FALSE
mashkawaakwajidoon,2s - 0 - imp,mashkawaakwajidoon,/mashkawaakwajid-/,,second_person_singular,inanimate_number_not_shown,imperative,,FALSE,FALSE
jiibadabi,1s - ind,injiibadab,/jiibadabi-/,,first_person_singular,,independent,,FALSE,FALSE
jiibadabi,1s - ind,ninjiibadab,/jiibadabi-/,,first_person_singular,,independent,,FALSE,FALSE
jiibadabi,1s - ind,njiibadab,/jiibadabi-/,,first_person_singular,,independent,,FALSE,FALSE
jiibadabi,3s - ind,jiibadabi,/jiibadabi-/,,third_person_singular,,independent,,FALSE,FALSE
jiibadabi,3s - conj,jiibadabid,/jiibadabi-/,,third_person_singular,,conjunct,,FALSE,FALSE
jiibadabi,3s - ch-conj,jaabadabid,/jiibadabi-/,,third_person_singular,,changed_conjunct,,FALSE,FALSE
bizaanishin,1s - ind,imbizaanishin,/bizaanishin-/,babizaanishin,first_person_singular,,independent,,FALSE,FALSE
bizaanishin,1s - ind,nimbizaanishin,/bizaanishin-/,babizaanishin,first_person_singular,,independent,,FALSE,FALSE
bizaanishin,1s - ind,nibizaanishin,/bizaanishin-/,babizaanishin,first_person_singular,,independent,,FALSE,FALSE
bizaanishin,3s - ind,bizaanishin,/bizaanishin-/,babizaanishin,third_person_singular,,independent,,FALSE,FALSE
bizaanishin,3s - conj,bizaanishing,/bizaanishin-/,babizaanishin,third_person_singular,,conjunct,,FALSE,FALSE
bizaanishin,3s - ch-conj,bezaanishing,/bizaanishin-/,babizaanishin,third_person_singular,,changed_conjunct,,FALSE,FALSE
geyaabi,,geyaabi,,,,,,,FALSE,FALSE
geyaabi,,geyaabi go,,,,,,,FALSE,FALSE
jiiswi,1s - 3s - ind,ninjiiswaa,/jiisw-/,,first_person_singular,third_person_singular,independent,,FALSE,FALSE
jiiswi,3s - 3' - ind,ojiiswaan,/jiisw-/,,third_person_singular,third_person_obviative,independent,,FALSE,FALSE
jiiswi,3s - 3' - conj,jiiswaad,/jiisw-/,,third_person_singular,third_person_obviative,conjunct,,FALSE,FALSE
jiiswi,2s - 3 - imp,jiiswi,/jiisw-/,,second_person_singular,third_person_number_not_shown,imperative,,FALSE,FALSE
zazaagiz,sg,zazaagiz,/zazaagiz-/,,,,,singular,FALSE,FALSE
mashkawimaagozi,1s - ind,nimashkawimaagoz,/mashkawimaagozi-/,,first_person_singular,,independent,,FALSE,FALSE
mashkawimaagozi,3s - ind,mashkawimaagozi,/mashkawimaagozi-/,,third_person_singular,,independent,,FALSE,FALSE
mashkawimaagozi,3s - conj,mashkawimaagozid,/mashkawimaagozi-/,,third_person_singular,,conjunct,,FALSE,FALSE
mashkawimaagozi,3s - ch-conj,meshkawimaagozid,/mashkawimaagozi-/,,third_person_singular,,changed_conjunct,,FALSE,FALSE
waninawe'an,1s - 0s - ind,niwaninawe'aan,/waninawe'-/,,first_person_singular,singular_inanimate,independent,,FALSE,FALSE
waninawe'an,3s - 0s - ind,owaninawe'aan,/waninawe'-/,,third_person_singular,singular_inanimate,independent,,FALSE,FALSE
waninawe'an,3s - 0 - conj,waninawe'ang,/waninawe'-/,,third_person_singular,inanimate_number_not_shown,conjunct,,FALSE,FALSE
waninawe'an,3s - 0 - ch-conj,weninawe'ang,/waninawe'-/,,third_person_singular,inanimate_number_not_shown,changed_conjunct,,FALSE,FALSE
waninawe'an,2s - 0 - imp,waninawe'an,/waninawe'-/,,second_person_singular,inanimate_number_not_shown,imperative,,FALSE,FALSE
ombi',1s - 3s - ind,indoombi'aa,/ombi'-/,,first_person_singular,third_person_singular,independent,,FALSE,FALSE
ombi',1s - 3s - ind,nindoombi'aa,/ombi'-/,,first_person_singular,third_person_singular,independent,,FALSE,FALSE
ombi',1s - 3s - ind,nidoombi'aa,/ombi'-/,,first_person_singular,third_person_singular,independent,,FALSE,FALSE
ombi',3s - 3' - ind,odoombi'aan,/ombi'-/,,third_person_singular,third_person_obviative,independent,,FALSE,FALSE
ombi',3s - 3' - conj,ombi'aad,/ombi'-/,,third_person_singular,third_person_obviative,conjunct,,FALSE,FALSE
ombi',3s - 3' - ch-conj,wembi'aad,/ombi'-/,,third_person_singular,third_person_obviative,changed_conjunct,,FALSE,FALSE
ombi',2s - 3 - imp,ombi',/ombi'-/,,second_person_singular,third_person_number_not_shown,imperative,,FALSE,FALSE
azhigan,sg,azhigan,/azhigan-/,,,,,singular,FALSE,FALSE
azhigan,pl,azhiganan,/azhigan-/,,,,,plural,FALSE,FALSE
azhigan,dim,azhigaans,/azhigan-/,,,,,,TRUE,FALSE
azhigan,dim,azhiganens,/azhigan-/,,,,,,TRUE,FALSE
azhigan,loc,azhiganing,/azhigan-/,,,,,,FALSE,TRUE
nimisad,sg,nimisad,/=misad-/,,,,,singular,FALSE,FALSE
nimisad,dim,nimisadens,/=misad-/,,,,,,TRUE,FALSE
nimisad,loc,nimisadaang,/=misad-/,,,,,,FALSE,TRUE
nimisad,pej,nimisadaash,/=misad-/,,,,,,FALSE,FALSE
aakoshkade,1s - ind,ndaakoshkade,/aakoshkade-/,aayaakoshkade,first_person_singular,,independent,,FALSE,FALSE
aakoshkade,1s - ind,nindaakoshkade,/aakoshkade-/,aayaakoshkade,first_person_singular,,independent,,FALSE,FALSE
aakoshkade,1s - ind,nidaakoshkade,/aakoshkade-/,aayaakoshkade,first_person_singular,,independent,,FALSE,FALSE
aakoshkade,3s - imp prohib,aakoshkade,/aakoshkade-/,aayaakoshkade,third_person_singular,,prohibitive_imperative,,FALSE,FALSE
aakoshkade,3s - conj,aakoshkaded,/aakoshkade-/,aayaakoshkade,third_person_singular,,conjunct,,FALSE,FALSE
aakoshkade,3s - ch-conj,ayaakoshkaded,/aakoshkade-/,aayaakoshkade,third_person_singular,,changed_conjunct,,FALSE,FALSE
asin,sg,asin,/asiny-/,,,,,singular,FALSE,FALSE
asin,pl,asiniig,/asiny-/,,,,,plural,FALSE,FALSE
asin,dim,asiniins,/asiny-/,,,,,,TRUE,FALSE
asin,loc,asiniing,/asiny-/,,,,,,FALSE,TRUE
asin,pej,asiniish,/asiny-/,,,,,,FALSE,FALSE
ishkwaataa,1s - ind,indishkwaataa,/ishkwaataa-/,ayishkwaataa,first_person_singular,,independent,,FALSE,FALSE
ishkwaataa,1s - ind,nindishkwaataa,/ishkwaataa-/,ayishkwaataa,first_person_singular,,independent,,FALSE,FALSE
ishkwaataa,1s - ind,nidishkwaataa,/ishkwaataa-/,ayishkwaataa,first_person_singular,,independent,,FALSE,FALSE
ishkwaataa,3s - ind,ishkwaataa,/ishkwaataa-/,ayishkwaataa,third_person_singular,,independent,,FALSE,FALSE
ishkwaataa,3s - conj,ishkwaataad,/ishkwaataa-/,ayishkwaataa,third_person_singular,,conjunct,,FALSE,FALSE
ishkwaataa,3s - ch-conj,eshkwaataad,/ishkwaataa-/,ayishkwaataa,third_person_singular,,changed_conjunct,,FALSE,FALSE
giba',1s - 3s - ind,ingiba'waa,/giba'w-/,,first_person_singular,third_person_singular,independent,,FALSE,FALSE
giba',1s - 3s - ind,ningiba'waa,/giba'w-/,,first_person_singular,third_person_singular,independent,,FALSE,FALSE
giba',1s - 3s - ind,nigiba'waa,/giba'w-/,,first_person_singular,third_person_singular,independent,,FALSE,FALSE
giba',3s - 3' - ind,ogiba'waan,/giba'w-/,,third_person_singular,third_person_obviative,independent,,FALSE,FALSE
giba',3s - 3' - conj,giba'waad,/giba'w-/,,third_person_singular,third_person_obviative,conjunct,,FALSE,FALSE
giba',3s - 3' - ch-conj,geba'waad,/giba'w-/,,third_person_singular,third_person_obviative,changed_conjunct,,FALSE,FALSE
giba',2s - 3 - imp,giba',/giba'w-/,,second_person_singular,third_person_number_not_shown,imperative,,FALSE,FALSE
giba',2s - 3 - imp,giba'wi,/giba'w-/,,second_person_singular,third_person_number_not_shown,imperative,,FALSE,FALSE
noogise,1s - ind,ninoogise,/noogise-/,,first_person_singular,,independent,,FALSE,FALSE
noogise,3s - ind,noogise,/noogise-/,,third_person_singular,,independent,,FALSE,FALSE
noogise,3s - conj,noogised,/noogise-/,,third_person_singular,,conjunct,,FALSE,FALSE
noogise,3s - ch-conj,nwaagised,/noogise-/,,third_person_singular,,changed_conjunct,,FALSE,FALSE
gibichiwebinan,1s - 0s - ind,nigibichiwebinaan,/gibichiwebin-/,,first_person_singular,singular_inanimate,independent,,FALSE,FALSE
gibichiwebinan,3s - 0s - ind,ogibichiwebinaan,/gibichiwebin-/,,third_person_singular,singular_inanimate,independent,,FALSE,FALSE
gibichiwebinan,3s - 0 - conj,gibichiwebinang,/gibichiwebin-/,,third_person_singular,inanimate_number_not_shown,conjunct,,FALSE,FALSE
gibichiwebinan,3s - 0 - ch-conj,gebichiwebinang,/gibichiwebin-/,,third_person_singular,inanimate_number_not_shown,changed_conjunct,,FALSE,FALSE
gibichiwebinan,2s - 3 - imp,gibichiwebinan,/gibichiwebin-/,,second_person_singular,third_person_number_not_shown,imperative,,FALSE,FALSE
noogin,1s - 3s - ind,ninooginaa,/noogin-/,naanooginan,first_person_singular,third_person_singular,independent,,FALSE,FALSE
noogin,3s - 0s - ind,onooginaan,/noogin-/,naanooginan,third_person_singular,singular_inanimate,independent,,FALSE,FALSE
noogin,3s - 3' - conj,nooginaad,/noogin-/,naanooginan,third_person_singular,third_person_obviative,conjunct,,FALSE,FALSE
noogin,3s - 3' - ch-conj,nwaaginaad,/noogin-/,naanooginan,third_person_singular,third_person_obviative,changed_conjunct,,FALSE,FALSE
noogin,2s - 3 - imp,noogin,/noogin-/,naanooginan,second_person_singular,third_person_number_not_shown,imperative,,FALSE,FALSE
gibichii-agwaakwa'igan,sg,gibichii-agwaakwa'igan,/gibichii-agwaakwa'igan-/,,,,,singular,FALSE,FALSE
gibichii-agwaakwa'igan,pl,gibichii-agwaakwa'iganan,/gibichii-agwaakwa'igan-/,,,,,plural,FALSE,FALSE
asanjigoowigamig,sg,asanjigoowigamig,/asanjigoowigamigw-/,,,,,singular,FALSE,FALSE
asanjigoowigamig,pl,asanjigoowigamigoon,/asanjigoowigamigw-/,,,,,plural,FALSE,FALSE
asanjigoowigamig,dim,asanjigoowigamigoons,/asanjigoowigamigw-/,,,,,,TRUE,FALSE
asanjigoowigamig,loc,asanjigoowigamigong,/asanjigoowigamigw-/,,,,,,FALSE,TRUE
adaawewigamig,sg,adaawewigamig,/adaawewigamigw-/,,,,,singular,FALSE,FALSE
adaawewigamig,pl,adaawewigamigoon,/adaawewigamigw-/,,,,,plural,FALSE,FALSE
adaawewigamig,dim,adaawewigamigoons,/adaawewigamigw-/,,,,,,TRUE,FALSE
adaawewigamig,loc,adaawewigamigong,/adaawewigamigw-/,,,,,,FALSE,TRUE
ataason,1s - ind,indataason,/ataaso-/,,first_person_singular,,independent,,FALSE,FALSE
ataason,1s - ind,nindataason,/ataaso-/,,first_person_singular,,independent,,FALSE,FALSE
ataason,1s - ind,nidataason,/ataaso-/,,first_person_singular,,independent,,FALSE,FALSE
ataason,3s - conj,ataasod,/ataaso-/,,third_person_singular,,conjunct,,FALSE,FALSE
ataason,3s - ind,odataason,/ataaso-/,,third_person_singular,,independent,,FALSE,FALSE
ataason,3s - ch-conj,etaasod,/ataaso-/,,third_person_singular,,changed_conjunct,,FALSE,FALSE
adaawewikwe,sg,adaawewikwe,/adaawewikwew-/,,,,,singular,FALSE,FALSE
adaawewikwe,pl,adaawewikweg,/adaawewikwew-/,,,,,plural,FALSE,FALSE
nichiiwad,0s - ind,nichiiwad,/nichiiwad-/,,singular_inanimate,,independent,,FALSE,FALSE
nichiiwad,0s - conj,nichiiwak,/nichiiwad-/,,singular_inanimate,,conjunct,,FALSE,FALSE
nichiiwad,0s - ch-conj,nechiiwak,/nichiiwad-/,,singular_inanimate,,changed_conjunct,,FALSE,FALSE
zegaanakwad,3s - ind,zegaanakwad,/zegaanakwad-/,,third_person_singular,,independent,,FALSE,FALSE
zegaanakwad,0s - conj,zegaanakwak,/zegaanakwad-/,,singular_inanimate,,conjunct,,FALSE,FALSE
zegaanakwad,0s - ch-conj,zayegaanakwak,/zegaanakwad-/,,singular_inanimate,,changed_conjunct,,FALSE,FALSE
gichi-noodin,0s - ind,gichi-noodin,/gichi-noodin-/,,singular_inanimate,,independent,,FALSE,FALSE
gichi-noodin,0s - conj,gichi-nooding,/gichi-noodin-/,,singular_inanimate,,conjunct,,FALSE,FALSE
gichi-noodin,0s - ch-conj,gechi-nooding,/gichi-noodin-/,,singular_inanimate,,changed_conjunct,,FALSE,FALSE
dibaajimowin,sg,dibaajimowin,/dibaajimowin-/,,,,,singular,FALSE,FALSE
dibaajimowin,pl,dibaajimowinan,/dibaajimowin-/,,,,,plural,FALSE,FALSE
ishpimisagokaade,0s - ind,ishpimisagokaade,/ishpimisagokaade-/,,singular_inanimate,,independent,,FALSE,FALSE
ishpimisagokaade,0s - conj,ishpimisagokaadeg,/ishpimisagokaade-/,,singular_inanimate,,conjunct,,FALSE,FALSE
ishpimisagokaade,0s - ch-conj,eshpimisagokaadeg,/ishpimisagokaade-/,,singular_inanimate,,changed_conjunct,,FALSE,FALSE
ishpimisagokaade,0s - ind - aug,ishpimisagokaademagad,/ishpimisagokaade-/,,singular_inanimate,,independent,,FALSE,FALSE
aadizookewinini,sg,aadizookewinini,/aadizookewininiw-/,,,,,singular,FALSE,FALSE
aadizookewinini,pl,aadizookewininiwag,/aadizookewininiw-/,,,,,plural,FALSE,FALSE
gizhaabikizigan,sg,gizhaabikizigan,/gizhaabikizigan-/,,,,,singular,FALSE,FALSE
gizhaabikizigan,pl,gizhaabikiziganan,/gizhaabikizigan-/,,,,,plural,FALSE,FALSE
gizhaabikizigan,dim,gizhaabikizigaans,/gizhaabikizigan-/,,,,,,TRUE,FALSE
gizhaabikizigan,loc,gizhaabikiziganing,/gizhaabikizigan-/,,,,,,FALSE,TRUE
gizhaabikizigan,pej,gizhaabikiziganish,/gizhaabikizigan-/,,,,,,FALSE,FALSE
okijaabik,sg,okijaabik,/okijaabikw-/,,,,,singular,FALSE,FALSE
okijaabik,pl,okijaabikoon,/okijaabikw-/,,,,,plural,FALSE,FALSE
okijaabik,dim,okijaabikoons,/okijaabikw-/,,,,,,TRUE,FALSE
okijaabik,loc,okijaabikong,/okijaabikw-/,,,,,,FALSE,TRUE
gwayak,,gwayak,,,,,,,FALSE,FALSE
miinobidoon,1s - 0s - ind,nimiinobidoon,/miinobid-/,,first_person_singular,singular_inanimate,independent,,FALSE,FALSE
miinobidoon,3s - 0s - ind,omiinobidoon,/miinobid-/,,third_person_singular,singular_inanimate,independent,,FALSE,FALSE
miinobidoon,3p - 0 - conj,miinobidood,/miinobid-/,,3p,inanimate_number_not_shown,conjunct,,FALSE,FALSE
miinobidoon,3s - 0 - ch-conj,maanobidood,/miinobid-/,,third_person_singular,inanimate_number_not_shown,changed_conjunct,,FALSE,FALSE
miinobidoon,2s - 0 - imp,miinobidoon,/miinobid-/,,second_person_singular,inanimate_number_not_shown,imperative,,FALSE,FALSE
zhaabobiiginan,1s - 0s - ind,nizhaabobiiginaan,/zhaabobiigin-/,,first_person_singular,singular_inanimate,independent,,FALSE,FALSE
zhaabobiiginan,3s - 0s - ind,ozhaabobiiginaan,/zhaabobiigin-/,,third_person_singular,singular_inanimate,independent,,FALSE,FALSE
zhaabobiiginan,3s - 0 - conj,zhaabobiiginang,/zhaabobiigin-/,,third_person_singular,inanimate_number_not_shown,conjunct,,FALSE,FALSE
zhaabobiiginan,3s - 0 - ch-conj,zhayaabobiiginang,/zhaabobiigin-/,,third_person_singular,inanimate_number_not_shown,changed_conjunct,,FALSE,FALSE
zhaabobiiginan,2s - 0 - imp,zhaabobiiginan,/zhaabobiigin-/,,second_person_singular,inanimate_number_not_shown,imperative,,FALSE,FALSE
jakiiwii,1s - ind,injakiiwii,/jakiiwii-/,,first_person_singular,,independent,,FALSE,FALSE
jakiiwii,1s - ind,ninjakiiwii,/jakiiwii-/,,first_person_singular,,independent,,FALSE,FALSE
jakiiwii,1s - ind,nijakiiwii,/jakiiwii-/,,first_person_singular,,independent,,FALSE,FALSE
jakiiwii,3s - ind,jakiiwii,/jakiiwii-/,,third_person_singular,,independent,,FALSE,FALSE
jakiiwii,3s - conj,jakiiwiid,/jakiiwii-/,,third_person_singular,,conjunct,,FALSE,FALSE
jakiiwii,3s - ch-conj,jekiiwiid,/jakiiwii-/,,third_person_singular,,changed_conjunct,,FALSE,FALSE
zhaabobiiginigan,sg,zhaabobiiginigan,/zhaabobiiginigan-/,,,,,singular,FALSE,FALSE
zhaabobiiginigan,pl,zhaabobiiginiganan,/zhaabobiiginigan-/,,,,,plural,FALSE,FALSE
zhaabobiiginigan,dim,zhaabobiiginigaans,/zhaabobiiginigan-/,,,,,,TRUE,FALSE
zhaabobiiginigan,loc,zhaabobiiginiganing,/zhaabobiiginigan-/,,,,,,FALSE,TRUE
zhaabobiiginigan,dim,zhaabobiiginiganens,/zhaabobiiginigan-/,,,,,,TRUE,FALSE
biiwide,sg,biiwide,/biiwidew-/,,,,,singular,FALSE,FALSE
biiwide,pl,biiwideg,/biiwidew-/,,,,,plural,FALSE,FALSE
apikan,sg,apikan,/apikan-/,,,,,singular,FALSE,FALSE
apikan,pl,apikanan,/apikan-/,,,,,plural,FALSE,FALSE
apikan,dim,apikaans,/apikan-/,,,,,,TRUE,FALSE
apikan,loc,apikaning,/apikan-/,,,,,,FALSE,TRUE
ode'imin,sg,ode'imin,/ode'imin-/,,,,,singular,FALSE,FALSE
ode'imin,pl,ode'iminan,/ode'imin-/,,,,,plural,FALSE,FALSE
ode'imin,dim,ode'iminens,/ode'imin-/,,,,,,TRUE,FALSE
ziibiins,sg,ziibiins,/ziibiins-/,,,,,singular,FALSE,FALSE
ziibiins,pl,ziibiinsan,/ziibiins-/,,,,,plural,FALSE,FALSE
ziibiins,loc,ziibiinsing,/ziibiins-/,,,,,,FALSE,TRUE
mashkawizii,1s - ind,nimashkawizii,/mashkawizii-/,,first_person_singular,,independent,,FALSE,FALSE
mashkawizii,3s - ind,mashkawizii,/mashkawizii-/,,third_person_singular,,independent,,FALSE,FALSE
mashkawizii,3s - conj,mashkawiziid,/mashkawizii-/,,third_person_singular,,conjunct,,FALSE,FALSE
mashkawizii,3s - ch-conj,meshkawiziid,/mashkawizii-/,,third_person_singular,,changed_conjunct,,FALSE,FALSE
naazhiiga'ige,1s - ind,ninaazhiiga'ige,/naazhiiga'ige-/,,first_person_singular,,independent,,FALSE,FALSE
naazhiiga'ige,3s - ind,naazhiiga'ige,/naazhiiga'ige-/,,third_person_singular,,independent,,FALSE,FALSE
naazhiiga'ige,3s - conj,naazhiiga'iged,/naazhiiga'ige-/,,third_person_singular,,conjunct,,FALSE,FALSE
naazhiiga'ige,3s - ch-conj,nayaazhiiga'iged,/naazhiiga'ige-/,,third_person_singular,,changed_conjunct,,FALSE,FALSE
zhiibiigishkaa,0s - ind,zhiibiigishkaa,/zhiibiigishkaa-/,zhiishiibiigishkaa,singular_inanimate,,independent,,FALSE,FALSE
zhiibiigishkaa,0s - conj,zhiibiigishkaag,/zhiibiigishkaa-/,zhiishiibiigishkaa,singular_inanimate,,conjunct,,FALSE,FALSE
zhiibiigishkaa,0s - ch-conj,zhaabiigishkaag,/zhiibiigishkaa-/,zhiishiibiigishkaa,singular_inanimate,,changed_conjunct,,FALSE,FALSE
zhiibiigishkaa,0s - ind - aug,zhiibiigishkaamagad,/zhiibiigishkaa-/,zhiishiibiigishkaa,singular_inanimate,,independent,,FALSE,FALSE
naazhiiga'igan,sg,naazhiiga'igan,/naazhiiga'igan-/,,,,,singular,FALSE,FALSE
naazhiiga'igan,pl,naazhiiga'iganan,/naazhiiga'igan-/,,,,,plural,FALSE,FALSE
naazhiiga'igan,dim,naazhiiga'igaans,/naazhiiga'igan-/,,,,,,TRUE,FALSE
naazhiiga'igan,loc,naazhiiga'iganing,/naazhiiga'igan-/,,,,,,FALSE,TRUE
bakite',1s - 3s - ind,mbakite'waa,/bakite'w-/,,first_person_singular,third_person_singular,independent,,FALSE,FALSE
bakite',3s - 1s - ind,mbakite'og,/bakite'w-/,,third_person_singular,first_person_singular,independent,,FALSE,FALSE
bakite',1s - 2s - ind,gibakite'on,/bakite'w-/,,first_person_singular,second_person_singular,independent,,FALSE,FALSE
bakite',2s - 1s - ind,gibakite',/bakite'w-/,,second_person_singular,first_person_singular,independent,,FALSE,FALSE
bakite',3s - 3' - ind,obakite'waan,/bakite'w-/,,third_person_singular,third_person_obviative,independent,,FALSE,FALSE
bakite',3s - 3' - conj,bakite'waad,/bakite'w-/,,third_person_singular,third_person_obviative,conjunct,,FALSE,FALSE
bakite',3s - 3' - ch-conj,bekite'waad,/bakite'w-/,,third_person_singular,third_person_obviative,changed_conjunct,,FALSE,FALSE
bakite',2s - 3 - imp,bakite',/bakite'w-/,,second_person_singular,third_person_number_not_shown,imperative,,FALSE,FALSE
biiminakwaanens,sg,biiminakwaanens,/biiminakwaanens-/,,,,,singular,FALSE,FALSE
biiminakwaanens,pl,biiminakwaanensan,/biiminakwaanens-/,,,,,plural,FALSE,FALSE
biiminakwaanens,loc,biiminakwaaning,/biiminakwaanens-/,,,,,,FALSE,TRUE
naabidoo',1s - 3s - ind,ninaabidoo'waa,/naabidoo'w-/,,first_person_singular,third_person_singular,independent,,FALSE,FALSE
naabidoo',3s - 3' - ind,onaabidoo'waan,/naabidoo'w-/,,third_person_singular,third_person_obviative,independent,,FALSE,FALSE
naabidoo',3s - 3' - conj,naabidoo'waad,/naabidoo'w-/,,third_person_singular,third_person_obviative,conjunct,,FALSE,FALSE
naabidoo',3s - 3' - ch-conj,nayaabidoo'waad,/naabidoo'w-/,,third_person_singular,third_person_obviative,changed_conjunct,,FALSE,FALSE
naabidoo',2s - 3 - imp,naabidoo',/naabidoo'w-/,,second_person_singular,third_person_number_not_shown,imperative,,FALSE,FALSE
aazhawaabiiginan,1s - 0s - ind,nindaazhawaabiiginaan,/aazhawaabiigin-/,,first_person_singular,singular_inanimate,independent,,FALSE,FALSE
aazhawaabiiginan,3s - 3' - ind,odaazhawaabiiginaan,/aazhawaabiigin-/,,third_person_singular,third_person_obviative,independent,,FALSE,FALSE
aazhawaabiiginan,3s - 0 - conj,aazhawaabiiginang,/aazhawaabiigin-/,,third_person_singular,inanimate_number_not_shown,conjunct,,FALSE,FALSE
aazhawaabiiginan,2s - 0 - imp,aazhawaabiiginan,/aazhawaabiigin-/,,second_person_singular,inanimate_number_not_shown,imperative,,FALSE,FALSE
beshaa,0s - ind,beshaa,/beshaa-/,,singular_inanimate,,independent,,FALSE,FALSE
beshaa,0s - conj,beshaag,/beshaa-/,,singular_inanimate,,conjunct,,FALSE,FALSE
beshaa,0s - ind - aug,beshaamagad,/beshaa-/,,singular_inanimate,,independent,,FALSE,FALSE
beshaa,0s - ch-conj,bayeshaag,/beshaa-/,,singular_inanimate,,changed_conjunct,,FALSE,FALSE
beshaakwanashkidii,3s - ind,beshaakwanashkidii,/beshaakwanashkidii-/,,third_person_singular,,independent,,FALSE,FALSE
beshaakwanashkidii,3s - conj,beshaakwanashkidiid,/beshaakwanashkidii-/,,third_person_singular,,conjunct,,FALSE,FALSE
baanizhan,1s - 0s - ind,imbaanizhaan,/baanizh-/,,first_person_singular,singular_inanimate,independent,,FALSE,FALSE
baanizhan,1s - 0s - ind,nimbaanizhaan,/baanizh-/,,first_person_singular,singular_inanimate,independent,,FALSE,FALSE
baanizhan,1s - 0s - ind,nibaanizhaan,/baanizh-/,,first_person_singular,singular_inanimate,independent,,FALSE,FALSE
baanizhan,3s - 0s - ind,obaanizhaan,/baanizh-/,,third_person_singular,singular_inanimate,independent,,FALSE,FALSE
baanizhan,3s - 0 - conj,baanizhang,/baanizh-/,,third_person_singular,inanimate_number_not_shown,conjunct,,FALSE,FALSE
baanizhan,3s - 0 - ch-conj,bayaanizhang,/baanizh-/,,third_person_singular,inanimate_number_not_shown,changed_conjunct,,FALSE,FALSE
baanizhan,2s - 0 - imp,baanizhan,/baanizh-/,,second_person_singular,inanimate_number_not_shown,imperative,,FALSE,FALSE
niboowise,1s - ind,niniboowise,/niboowise-/,naniboowise,first_person_singular,,independent,,FALSE,FALSE
niboowise,3s - ind,niboowise,/niboowise-/,naniboowise,third_person_singular,,independent,,FALSE,FALSE
niboowise,3s - conj,niboowised,/niboowise-/,naniboowise,third_person_singular,,conjunct,,FALSE,FALSE
niboowise,3s - ch-conj,neboowised,/niboowise-/,naniboowise,third_person_singular,,changed_conjunct,,FALSE,FALSE
babimose,1s - ind,imbabimose,/babimose-/,,first_person_singular,,independent,,FALSE,FALSE
babimose,1s - ind,nimbabimose,/babimose-/,,first_person_singular,,independent,,FALSE,FALSE
babimose,1s - ind,nibabimose,/babimose-/,,first_person_singular,,independent,,FALSE,FALSE
babimose,3s - ind,babimose,/babimose-/,,third_person_singular,,independent,,FALSE,FALSE
babimose,3s - conj,babimosed,/babimose-/,,third_person_singular,,conjunct,,FALSE,FALSE
babimose,3s - part,bebimosed,/babimose-/,,third_person_singular,,participle,,FALSE,FALSE
mashkawizi,3s - ind,mashkawizi,/mashkawizi-/,,third_person_singular,,independent,,FALSE,FALSE
mashkawizi,3s - conj,mashkawizid,/mashkawizi-/,,third_person_singular,,conjunct,,FALSE,FALSE
mashkawizi,3s - ch-conj,meshkawizid,/mashkawizi-/,,third_person_singular,,changed_conjunct,,FALSE,FALSE
mashkawizi,3s - ind,mashkawizi,/mashkawizi-/,,third_person_singular,,independent,,FALSE,FALSE
mashkawizi,3s - conj,mashkawizid,/mashkawizi-/,,third_person_singular,,conjunct,,FALSE,FALSE
mashkawizi,3s - ch-conj,meshkawizid,/mashkawizi-/,,third_person_singular,,changed_conjunct,,FALSE,FALSE
madweyaabiigibijige,1s - ind,nimadweyaabiigibijige,/madweyaabiigibijige-/,,first_person_singular,,independent,,FALSE,FALSE
madweyaabiigibijige,3s - ind,madweyaabiigibijige,/madweyaabiigibijige-/,,third_person_singular,,independent,,FALSE,FALSE
madweyaabiigibijige,3s - conj,madweyaabiigibijiged,/madweyaabiigibijige-/,,third_person_singular,,conjunct,,FALSE,FALSE
madweyaabiigibijige,3s - ch-conj,medweyaabiigibijiged,/madweyaabiigibijige-/,,third_person_singular,,changed_conjunct,,FALSE,FALSE
bitaakozideshin,1s - ind,nibitaakozideshin,/bitaakozideshin-/,,first_person_singular,,independent,,FALSE,FALSE
bitaakozideshin,3s - ind,bitaakozideshin,/bitaakozideshin-/,,third_person_singular,,independent,,FALSE,FALSE
bitaakozideshin,3s - conj,bitaakozideshing,/bitaakozideshin-/,,third_person_singular,,conjunct,,FALSE,FALSE
bitaakozideshin,3s - ch-conj,betaakozideshing,/bitaakozideshin-/,,third_person_singular,,changed_conjunct,,FALSE,FALSE
zhazhiibitam,1s - ind,nizhazhiibitam,/zhazhiibit+am-/,,first_person_singular,,independent,,FALSE,FALSE
zhazhiibitam,1s - ind,ninzhazhiibitam,/zhazhiibit+am-/,,first_person_singular,,independent,,FALSE,FALSE
zhazhiibitam,3s - ind,zhazhiibitam,/zhazhiibit+am-/,,third_person_singular,,independent,,FALSE,FALSE
zhazhiibitam,3s - conj,zhazhiibitang,/zhazhiibit+am-/,,third_person_singular,,conjunct,,FALSE,FALSE
zhazhiibitam,3s - ch-conj,zhezhiibitang,/zhazhiibit+am-/,,third_person_singular,,changed_conjunct,,FALSE,FALSE
awanjish,,awanjish,,,,,,,FALSE,FALSE
baataashin,1s - ind,mbaataashin,/baataashin-/,baabaataashin,first_person_singular,,independent,,FALSE,FALSE
baataashin,1s - ind,nimbaataashin,/baataashin-/,baabaataashin,first_person_singular,,independent,,FALSE,FALSE
baataashin,1s - ind,nibaataashin,/baataashin-/,baabaataashin,first_person_singular,,independent,,FALSE,FALSE
baataashin,3s - ind,baataashin,/baataashin-/,baabaataashin,third_person_singular,,independent,,FALSE,FALSE
baataashin,3s - conj,baataashing,/baataashin-/,baabaataashin,third_person_singular,,conjunct,,FALSE,FALSE
baataashin,3s - ch-conj,bayaataashing,/baataashin-/,baabaataashin,third_person_singular,,changed_conjunct,,FALSE,FALSE
gikinoo'amawaagan,sg,gikinoo'amawaagan,/gikinoo'amawaagan-/,,,,,singular,FALSE,FALSE
gikinoo'amawaagan,pl,gikinoo'amawaaganag,/gikinoo'amawaagan-/,,,,,plural,FALSE,FALSE
biindashkwe,1s - ind,nimbiindashkwe,/biindashkwe-/,,first_person_singular,,independent,,FALSE,FALSE
biindashkwe,3s - ind,biindashkwe,/biindashkwe-/,,third_person_singular,,independent,,FALSE,FALSE
biindashkwe,3s - conj,biindashkwed,/biindashkwe-/,,third_person_singular,,conjunct,,FALSE,FALSE
biindashkwe,3s - ch-conj,baandashkwed,/biindashkwe-/,,third_person_singular,,changed_conjunct,,FALSE,FALSE
gagiibijaane,1s - ind,ingagiibijaane,/gagiibijaane-/,,first_person_singular,,independent,,FALSE,FALSE
gagiibijaane,1s - ind,ningagiibijaane,/gagiibijaane-/,,first_person_singular,,independent,,FALSE,FALSE
gagiibijaane,1s - ind,nigagiibijaane,/gagiibijaane-/,,first_person_singular,,independent,,FALSE,FALSE
gagiibijaane,3s - ind,gagiibijaane,/gagiibijaane-/,,third_person_singular,,independent,,FALSE,FALSE
gagiibijaane,3s - conj,gagiibijaaned,/gagiibijaane-/,,third_person_singular,,conjunct,,FALSE,FALSE
gagiibijaane,3s - ch-conj,gegiibijaaned,/gagiibijaane-/,,third_person_singular,,changed_conjunct,,FALSE,FALSE
bizogeshin,1s - ind,imbizogeshin,/bizogeshin-/,,first_person_singular,,independent,,FALSE,FALSE
bizogeshin,1s - ind,nimbizogeshin,/bizogeshin-/,,first_person_singular,,independent,,FALSE,FALSE
bizogeshin,1s - ind,nibizogeshin,/bizogeshin-/,,first_person_singular,,independent,,FALSE,FALSE
bizogeshin,3s - ind,bizogeshin,/bizogeshin-/,,third_person_singular,,independent,,FALSE,FALSE
bizogeshin,3s - conj,bizogeshing,/bizogeshin-/,,third_person_singular,,conjunct,,FALSE,FALSE
bizogeshin,3s - ch-conj,bezogeshing,/bizogeshin-/,,third_person_singular,,changed_conjunct,,FALSE,FALSE
bakwanj,sg,bakwanj,/bakwanjy-/,,,,,singular,FALSE,FALSE
bakwanj,pl,bakwanjiin,/bakwanjy-/,,,,,plural,FALSE,FALSE
name,sg,name,/namew-/,,,,,singular,FALSE,FALSE
name,pl,namewag,/namew-/,,,,,plural,FALSE,FALSE
name,dim,namens,/namew-/,,,,,,TRUE,FALSE
namewasab,sg,namewasab,/namewasaby-/,,,,,singular,FALSE,FALSE
namewasab,pl,namewasabiig,/namewasaby-/,,,,,plural,FALSE,FALSE
gagiibanagaskwe,1s - ind,ingagiibanagaskwe,/gagiibanagaskwe-/,,first_person_singular,,independent,,FALSE,FALSE
gagiibanagaskwe,1s - ind,ningagiibanagaskwe,/gagiibanagaskwe-/,,first_person_singular,,independent,,FALSE,FALSE
gagiibanagaskwe,1s - ind,nigagiibanagaskwe,/gagiibanagaskwe-/,,first_person_singular,,independent,,FALSE,FALSE
gagiibanagaskwe,3s - ind,gagiibanagaskwe,/gagiibanagaskwe-/,,third_person_singular,,independent,,FALSE,FALSE
gagiibanagaskwe,3s - conj,gagiibanagaskwed,/gagiibanagaskwe-/,,third_person_singular,,conjunct,,FALSE,FALSE
gagiibanagaskwe,3s - ch-conj,gegiibanagaskwed,/gagiibanagaskwe-/,,third_person_singular,,changed_conjunct,,FALSE,FALSE
naabishkaw,1s - 3s - ind,ninaabishkawaa,/naabishkaw-/,,first_person_singular,third_person_singular,independent,,FALSE,FALSE
naabishkaw,2s - 1s - ind,ginaabishkaw,/naabishkaw-/,,second_person_singular,first_person_singular,independent,,FALSE,FALSE
naabishkaw,1s - 2s - ind,ginaabishkawin,/naabishkaw-/,,first_person_singular,second_person_singular,independent,,FALSE,FALSE
naabishkaw,3s - 3' - ind,onaabishkawaan,/naabishkaw-/,,third_person_singular,third_person_obviative,independent,,FALSE,FALSE
naabishkaw,3s - 3' - conj,naabishkawaad,/naabishkaw-/,,third_person_singular,third_person_obviative,conjunct,,FALSE,FALSE
naabishkaw,3s - 3' - ch-conj,nayaabishkawaad,/naabishkaw-/,,third_person_singular,third_person_obviative,changed_conjunct,,FALSE,FALSE
naabishkaw,2s - 3 - imp,naabishkaw,/naabishkaw-/,,second_person_singular,third_person_number_not_shown,imperative,,FALSE,FALSE
gashki'ewizi,1s - ind,ingashki'ewiz,/gashki'ewizi-/,,first_person_singular,,independent,,FALSE,FALSE
gashki'ewizi,1s - ind,ningashki'ewiz,/gashki'ewizi-/,,first_person_singular,,independent,,FALSE,FALSE
gashki'ewizi,1s - ind,nigashki'ewiz,/gashki'ewizi-/,,first_person_singular,,independent,,FALSE,FALSE
gashki'ewizi,3s - ind,gashki'ewizi,/gashki'ewizi-/,,third_person_singular,,independent,,FALSE,FALSE
gashki'ewizi,3s - conj,gashki'ewizid,/gashki'ewizi-/,,third_person_singular,,conjunct,,FALSE,FALSE
gashki'ewizi,3s - ch-conj,geshki'ewizid,/gashki'ewizi-/,,third_person_singular,,changed_conjunct,,FALSE,FALSE
aanike-ogimaa,sg,aanike-ogimaa,/aanike-ogimaaw-/,,,,,singular,FALSE,FALSE
aanike-ogimaa,dim,aanike-ogimaans,/aanike-ogimaaw-/,,,,,,TRUE,FALSE
aanike-ogimaa,pl,aanike-ogimaag,/aanike-ogimaaw-/,,,,,plural,FALSE,FALSE
wiikwam,1s - 3s - ind,niwiikwamaa,/wiikwam-/,,first_person_singular,third_person_singular,independent,,FALSE,FALSE
wiikwam,3s - 3' - ind,owiikwamaan,/wiikwam-/,,third_person_singular,third_person_obviative,independent,,FALSE,FALSE
wiikwam,3s - 3' - conj,wiikwamaad,/wiikwam-/,,third_person_singular,third_person_obviative,conjunct,,FALSE,FALSE
wiikwam,3s - 3' - ch-conj,waakwamaad,/wiikwam-/,,third_person_singular,third_person_obviative,changed_conjunct,,FALSE,FALSE
wiikwam,2s - 3 - imp,wiikwam,/wiikwam-/,,second_person_singular,third_person_number_not_shown,imperative,,FALSE,FALSE
namebin,sg,namebin,/namebin-/,,,,,singular,FALSE,FALSE
namebin,pl,namebinag,/namebin-/,,,,,plural,FALSE,FALSE
namebin,dim,namebinens,/namebin-/,,,,,,TRUE,FALSE
gezika,,gezika,,,,,,,FALSE,FALSE
aanimizi,1s - ind,indaanimiz,/aanimizi-/,,first_person_singular,,independent,,FALSE,FALSE
aanimizi,1s - ind,nindaanimiz,/aanimizi-/,,first_person_singular,,independent,,FALSE,FALSE
aanimizi,1s - ind,nidaanimiz,/aanimizi-/,,first_person_singular,,independent,,FALSE,FALSE
aanimizi,3s - ind,aanimizi,/aanimizi-/,,third_person_singular,,independent,,FALSE,FALSE
aanimizi,3s - conj,aanimizid,/aanimizi-/,,third_person_singular,,conjunct,,FALSE,FALSE
aanimizi,3s - ch-conj,ayaanimizid,/aanimizi-/,,third_person_singular,,changed_conjunct,,FALSE,FALSE
gibwanaamozo,1s - ind,ingibwanaamoz,/gibwanaamozo-/,,first_person_singular,,independent,,FALSE,FALSE
gibwanaamozo,1s - ind,ningibwanaamoz,/gibwanaamozo-/,,first_person_singular,,independent,,FALSE,FALSE
gibwanaamozo,1s - ind,nigibwanaamoz,/gibwanaamozo-/,,first_person_singular,,independent,,FALSE,FALSE
gibwanaamozo,3s - ind,gibwanaamozo,/gibwanaamozo-/,,third_person_singular,,independent,,FALSE,FALSE
gibwanaamozo,3s - conj,gibwanaamozod,/gibwanaamozo-/,,third_person_singular,,conjunct,,FALSE,FALSE
gibwanaamozo,3s - ch-conj,gebwanaamozod,/gibwanaamozo-/,,third_person_singular,,changed_conjunct,,FALSE,FALSE
ziinzibaakwad,sg,ziinzibaakwad,/ziinzibaakwadw-/,,,,,singular,FALSE,FALSE
ziinzibaakwad,dim,ziinzibaakwadoons,/ziinzibaakwadw-/,,,,,,TRUE,FALSE
ziinzibaakwad,loc,ziinzibaakwadong,/ziinzibaakwadw-/,,,,,,FALSE,TRUE
ombigamizige,1s - ind,indoombigamizige,/ombigamizige-/,wawombigamizige,first_person_singular,,independent,,FALSE,FALSE
ombigamizige,1s - ind,nindoombigamizige,/ombigamizige-/,wawombigamizige,first_person_singular,,independent,,FALSE,FALSE
ombigamizige,1s - ind,nidoombigamizige,/ombigamizige-/,wawombigamizige,first_person_singular,,independent,,FALSE,FALSE
ombigamizige,3s - ind,ombigamizige,/ombigamizige-/,wawombigamizige,third_person_singular,,independent,,FALSE,FALSE
ombigamizige,3s - conj,ombigamiziged,/ombigamizige-/,wawombigamizige,third_person_singular,,conjunct,,FALSE,FALSE
ombigamizige,3s - ch-conj,wembigamiziged,/ombigamizige-/,wawombigamizige,third_person_singular,,changed_conjunct,,FALSE,FALSE
wiishkobi-jiis,sg,wiishkobi-jiis,/wiishkobi-jiis-/,,,,,singular,FALSE,FALSE
wiishkobi-jiis,pl,wiishkobi-jiisan,/wiishkobi-jiis-/,,,,,plural,FALSE,FALSE
ziinzibaakwad-onaagaans,sg,ziinzibaakwad-onaagaans,/ziinzibaakwad-onaagaans-/,,,,,singular,FALSE,FALSE
ziinzibaakwad-onaagaans,pl,ziinzibaakwad-onaagaansan,/ziinzibaakwad-onaagaans-/,,,,,plural,FALSE,FALSE
ziinzibaakwad-onaagaans,loc,ziinzibaakwad-onaagaansing,/ziinzibaakwad-onaagaans-/,,,,,,FALSE,TRUE
iskigamizigan,sg,iskigamizigan,/iskigamizigan-/,,,,,singular,FALSE,FALSE
iskigamizigan,pl,iskigamiziganan,/iskigamizigan-/,,,,,plural,FALSE,FALSE
iskigamizigan,dim,iskigamizigaans,/iskigamizigan-/,,,,,,TRUE,FALSE
iskigamizigan,loc,iskigamiziganing,/iskigamizigan-/,,,,,,FALSE,TRUE
ziiga'igan,sg,ziiga'igan,/ziiga'igan-/,,,,,singular,FALSE,FALSE
ziiga'igan,pl,ziiga'iganan,/ziiga'igan-/,,,,,plural,FALSE,FALSE
ziiga'igan,dim,ziiga'igaans,/ziiga'igan-/,,,,,,TRUE,FALSE
ziiga'igan,loc,ziiga'iganing,/ziiga'igan-/,,,,,,FALSE,TRUE
iskigamizigan,sg,iskigamizigan,/iskigamizigan-/,,,,,singular,FALSE,FALSE
iskigamizigan,pl,iskigamiziganan,/iskigamizigan-/,,,,,plural,FALSE,FALSE
iskigamizigan,dim,iskigamizigaans,/iskigamizigan-/,,,,,,TRUE,FALSE
iskigamizigan,loc,iskigamiziganing,/iskigamizigan-/,,,,,,FALSE,TRUE
zhiishiigwaans,sg,zhiishiigwaans,/zhiishiigwaans-/,,,,,singular,FALSE,FALSE
zhiishiigwaans,pl,zhiishiigwaansag,/zhiishiigwaans-/,,,,,plural,FALSE,FALSE
zhiishiigwaans,loc,zhiishiigwaansing,/zhiishiigwaans-/,,,,,,FALSE,TRUE
aninaatig,sg,aninaatig,/aninaatigw-/,,,,,singular,FALSE,FALSE
aninaatig,pl,aninaatigoog,/aninaatigw-/,,,,,plural,FALSE,FALSE
aninaatig,dim,aninaatigoons,/aninaatigw-/,,,,,,TRUE,FALSE
aninaatig,loc,aninaatigong,/aninaatigw-/,,,,,,FALSE,TRUE
naseyaawangwaan,sg,naseyaawangwaan,/naseyaawangwaan-/,,,,,singular,FALSE,FALSE
naseyaawangwaan,pl,naseyaawangwaanan,/naseyaawangwaan-/,,,,,plural,FALSE,FALSE
naseyaawangwaan,dim,naseyaawangwaanens,/naseyaawangwaan-/,,,,,,TRUE,FALSE
naseyaawangwaan,loc,naseyaawangwaaning,/naseyaawangwaan-/,,,,,,FALSE,TRUE
nisidizo,1s - ind,ninisidiz,/nisidizo-/,,first_person_singular,,independent,,FALSE,FALSE
nisidizo,3s - ind,nisidizo,/nisidizo-/,,third_person_singular,,independent,,FALSE,FALSE
nisidizo,3s - conj,nisidizod,/nisidizo-/,,third_person_singular,,conjunct,,FALSE,FALSE
nisidizo,3s - ch-conj,nesidizod,/nisidizo-/,,third_person_singular,,changed_conjunct,,FALSE,FALSE
babaamiziiwayaan,sg,babaamiziiwayaan,/babaamiziiwayaan-/,,,,,singular,FALSE,FALSE
babaamiziiwayaan,pl,babaamiziiwayaanan,/babaamiziiwayaan-/,,,,,plural,FALSE,FALSE
babaamaadizii-makak,sg,babaamaadizii-makak,/babaamaadizii-makakw-/,,,,,singular,FALSE,FALSE
babaamaadizii-makak,pl,babaamaadizii-makakoon,/babaamaadizii-makakw-/,,,,,plural,FALSE,FALSE
babaamaadizii-makak,dim,babaamaadizii-makakoons,/babaamaadizii-makakw-/,,,,,,TRUE,FALSE
babaamaadizii-makak,loc,babaamaadizii-makakong,/babaamaadizii-makakw-/,,,,,,FALSE,TRUE
danens,sg,danens,/danens-/,,,,,singular,FALSE,FALSE
danens,pl,danensag,/danens-/,,,,,plural,FALSE,FALSE
baakwaanaatig,sg,baakwaanaatig,/baakwaanaatigw-/,,,,,singular,FALSE,FALSE
baakwaanaatig,pl,baakwaanaatigoog,/baakwaanaatigw-/,,,,,plural,FALSE,FALSE
niibin,0s - ind,niibin,/niibin-/,,singular_inanimate,,independent,,FALSE,FALSE
niibin,0s - conj,niibing,/niibin-/,,singular_inanimate,,conjunct,,FALSE,FALSE
niibin,0s - ch-conj,naabing,/niibin-/,,singular_inanimate,,changed_conjunct,,FALSE,FALSE
andom,1s - 3s - ind,ninandomaa,/nandom-/,nanaandom,first_person_singular,third_person_singular,independent,,FALSE,FALSE
andom,3s - 1s - ind,ninandomig,/nandom-/,nanaandom,third_person_singular,first_person_singular,independent,,FALSE,FALSE
andom,3s - 3' - ind,onandomaan,/nandom-/,nanaandom,third_person_singular,third_person_obviative,independent,,FALSE,FALSE
andom,3s - 3' - conj,andomaad,/nandom-/,nanaandom,third_person_singular,third_person_obviative,conjunct,,FALSE,FALSE
andom,3s - 3' - ch-conj,endomaad,/nandom-/,nanaandom,third_person_singular,third_person_obviative,changed_conjunct,,FALSE,FALSE
andom,2s - 3 - imp,andom,/nandom-/,nanaandom,second_person_singular,third_person_number_not_shown,imperative,,FALSE,FALSE
giizis,sg,giizis,/giizisw-/,,,,,singular,FALSE,FALSE
giizis,pl,giizisoog,/giizisw-/,,,,,plural,FALSE,FALSE
giizis,dim,giizisoons,/giizisw-/,,,,,,TRUE,FALSE
giizis,loc,giizisong,/giizisw-/,,,,,,FALSE,TRUE
gashkaaso,1s - ind,ingashkaas,/gashkaaso-/,,first_person_singular,,independent,,FALSE,FALSE
gashkaaso,1s - ind,ningashkaas,/gashkaaso-/,,first_person_singular,,independent,,FALSE,FALSE
gashkaaso,1s - ind,nigashkaas,/gashkaaso-/,,first_person_singular,,independent,,FALSE,FALSE
gashkaaso,3s - ind,gashkaaso,/gashkaaso-/,,third_person_singular,,independent,,FALSE,FALSE
gashkaaso,3s - conj,gashkaasod,/gashkaaso-/,,third_person_singular,,conjunct,,FALSE,FALSE
gashkaaso,3s - ch-conj,geshkaasod,/gashkaaso-/,,third_person_singular,,changed_conjunct,,FALSE,FALSE
anama'e-giizhigad,0s - ind,anama'e-giizhigad,/anama'e-giizhigad-/,,singular_inanimate,,independent,,FALSE,FALSE
anama'e-giizhigad,0s - conj,anama'e-giizhigak,/anama'e-giizhigad-/,,singular_inanimate,,conjunct,,FALSE,FALSE
anama'e-giizhigad,0s - ch-conj,enama'e-giizhigak,/anama'e-giizhigad-/,,singular_inanimate,,changed_conjunct,,FALSE,FALSE
agwadaashi,sg,agwadaashi,/agwadaashiw-/,,,,,singular,FALSE,FALSE
agwadaashi,pl,agwadaashiwag,/agwadaashiw-/,,,,,plural,FALSE,FALSE
agwadaashi,dim,agwadaashiins,/agwadaashiw-/,,,,,,TRUE,FALSE
waaseyaa,0s - ind,waaseyaa,/waaseyaa-/,,singular_inanimate,,independent,,FALSE,FALSE
waaseyaa,0s - conj,waaseyaag,/waaseyaa-/,,singular_inanimate,,conjunct,,FALSE,FALSE
waaseyaa,0s - ch-conj,wayaaseyaag,/waaseyaa-/,,singular_inanimate,,changed_conjunct,,FALSE,FALSE
waaseyaa,0s - ind - aug,waaseyaamagad,/waaseyaa-/,,singular_inanimate,,independent,,FALSE,FALSE
mooka'am,3s - ind,mooka'am,/mooka'+am-/,,third_person_singular,,independent,,FALSE,FALSE
mooka'am,3s - conj,mooka'ang,/mooka'+am-/,,third_person_singular,,conjunct,,FALSE,FALSE
mooka'am,3s - ch-conj,mwaaka'ang,/mooka'+am-/,,third_person_singular,,changed_conjunct,,FALSE,FALSE
bangishimon,0s - ind,bangishimon,/bangishimo-/,,singular_inanimate,,independent,,FALSE,FALSE
bangishimon,0s - conj,bangishimog,/bangishimo-/,,singular_inanimate,,conjunct,,FALSE,FALSE
bangishimon,0s - ch-conj,bengishimog,/bangishimo-/,,singular_inanimate,,changed_conjunct,,FALSE,FALSE
gichi-gikinoo'amaagewikwe,sg,gichi-gikinoo'amaagewikwe,/gichi-gikinoo'amaagewikwew-/,,,,,singular,FALSE,FALSE
gichi-gikinoo'amaagewikwe,pl,gichi-gikinoo'amaagewikweg,/gichi-gikinoo'amaagewikwew-/,,,,,plural,FALSE,FALSE
onaagoshi-miijin,1s - 0s - ind,indoonaagoshi-miijin,/onaagoshi-miiji-/,,first_person_singular,singular_inanimate,independent,,FALSE,FALSE
onaagoshi-miijin,1s - 0s - ind,nindoonaagoshi-miijin,/onaagoshi-miiji-/,,first_person_singular,singular_inanimate,independent,,FALSE,FALSE
onaagoshi-miijin,1s - 0s - ind,nidoonaagoshi-miijin,/onaagoshi-miiji-/,,first_person_singular,singular_inanimate,independent,,FALSE,FALSE
onaagoshi-miijin,3s - 0s - ind,odoonaagoshi-miijin,/onaagoshi-miiji-/,,third_person_singular,singular_inanimate,independent,,FALSE,FALSE
onaagoshi-miijin,3s - 0 - conj,onaagoshi-miijid,/onaagoshi-miiji-/,,third_person_singular,inanimate_number_not_shown,conjunct,,FALSE,FALSE
onaagoshi-miijin,3s - 0 - ch-conj,wenaagoshi-miijid,/onaagoshi-miiji-/,,third_person_singular,inanimate_number_not_shown,changed_conjunct,,FALSE,FALSE
bami',1s - 3s - ind,imbami'aa,/bami'-/,,first_person_singular,third_person_singular,independent,,FALSE,FALSE
bami',1s - 3s - ind,nimbami'aa,/bami'-/,,first_person_singular,third_person_singular,independent,,FALSE,FALSE
bami',1s - 3s - ind,nibami'aa,/bami'-/,,first_person_singular,third_person_singular,independent,,FALSE,FALSE
bami',3s - 3' - ind,obami'aan,/bami'-/,,third_person_singular,third_person_obviative,independent,,FALSE,FALSE
bami',3s - 3' - conj,bami'aad,/bami'-/,,third_person_singular,third_person_obviative,conjunct,,FALSE,FALSE
bami',3s - 3' - ch-conj,bemi'aad,/bami'-/,,third_person_singular,third_person_obviative,changed_conjunct,,FALSE,FALSE
bami',2s - 3 - imp,bami',/bami'-/,,second_person_singular,third_person_number_not_shown,imperative,,FALSE,FALSE
aasonan,1s - 0s - ind,nindaasonaan,/aasonan-/,,first_person_singular,singular_inanimate,independent,,FALSE,FALSE
aasonan,1s - 0s - ind,niyaasonaan,/aasonan-/,,first_person_singular,singular_inanimate,independent,,FALSE,FALSE
aasonan,3s - 0s - ind,odaasonaan,/aasonan-/,,third_person_singular,singular_inanimate,independent,,FALSE,FALSE
aasonan,3s - 0 - conj,aasonang,/aasonan-/,,third_person_singular,inanimate_number_not_shown,conjunct,,FALSE,FALSE
aasonan,3s - 0 - ch-conj,ayaasonang,/aasonan-/,,third_person_singular,inanimate_number_not_shown,changed_conjunct,,FALSE,FALSE
aasonan,2s - 0 - imp,aasonan,/aasonan-/,,second_person_singular,inanimate_number_not_shown,imperative,,FALSE,FALSE
desaa,0s - ind,desaa,/desaa-/,dedesaa,singular_inanimate,,independent,,FALSE,FALSE
desaa,0s - conj,desaag,/desaa-/,dedesaa,singular_inanimate,,conjunct,,FALSE,FALSE
desaa,0s - ch-conj,dayesaag,/desaa-/,dedesaa,singular_inanimate,,changed_conjunct,,FALSE,FALSE
desaa,0s - ind - aug,desaamagad,/desaa-/,dedesaa,singular_inanimate,,independent,,FALSE,FALSE
mookii,1s - ind,nimookii,/mookii-/,maamookii,first_person_singular,,independent,,FALSE,FALSE
mookii,3s - ind,mookii,/mookii-/,maamookii,third_person_singular,,independent,,FALSE,FALSE
mookii,3s - conj,mookiid,/mookii-/,maamookii,third_person_singular,,conjunct,,FALSE,FALSE
mookii,3s - ch-conj,mwaakiid,/mookii-/,maamookii,third_person_singular,,changed_conjunct,,FALSE,FALSE
goshko',1s - 3s - ind,ingoshko'aa,/goshko'-/,,first_person_singular,third_person_singular,independent,,FALSE,FALSE
goshko',1s - 3s - ind,ningoshko'aa,/goshko'-/,,first_person_singular,third_person_singular,independent,,FALSE,FALSE
goshko',1s - 3s - ind,nigoshko'aa,/goshko'-/,,first_person_singular,third_person_singular,independent,,FALSE,FALSE
goshko',3s - 3' - ind,ogoshko'aan,/goshko'-/,,third_person_singular,third_person_obviative,independent,,FALSE,FALSE
goshko',3s - 3' - conj,goshko'aad,/goshko'-/,,third_person_singular,third_person_obviative,conjunct,,FALSE,FALSE
goshko',3s - 3' - ch-conj,gweshko'aad,/goshko'-/,,third_person_singular,third_person_obviative,changed_conjunct,,FALSE,FALSE
goshko',2s - 3 - imp,goshko',/goshko'-/,,second_person_singular,third_person_number_not_shown,imperative,,FALSE,FALSE
goshkokaa,1s - ind,nigoshkokaa,/goshkokaa-/,,first_person_singular,,independent,,FALSE,FALSE
goshkokaa,3s - ind,goshkokaa,/goshkokaa-/,,third_person_singular,,independent,,FALSE,FALSE
goshkokaa,3s - conj,goshkokaad,/goshkokaa-/,,third_person_singular,,conjunct,,FALSE,FALSE
goshkokaa,3s - ch-conj,gweshkokaad,/goshkokaa-/,,third_person_singular,,changed_conjunct,,FALSE,FALSE
diba'akii,1s - ind,indiba'akii,/diba'akii-/,,first_person_singular,,independent,,FALSE,FALSE
diba'akii,1s - ind,nindiba'akii,/diba'akii-/,,first_person_singular,,independent,,FALSE,FALSE
diba'akii,1s - ind,nidiba'akii,/diba'akii-/,,first_person_singular,,independent,,FALSE,FALSE
diba'akii,3s - ind,diba'akii,/diba'akii-/,,third_person_singular,,independent,,FALSE,FALSE
diba'akii,3s - conj,diba'akiid,/diba'akii-/,,third_person_singular,,conjunct,,FALSE,FALSE
diba'akii,3s - ch-conj,deba'akiid,/diba'akii-/,,third_person_singular,,changed_conjunct,,FALSE,FALSE
diba'akiiwinini,sg,diba'akiiwinini,/diba'akiiwininiw-/,,,,,singular,FALSE,FALSE
diba'akiiwinini,pl,diba'akiiwininiwag,/diba'akiiwininiw-/,,,,,plural,FALSE,FALSE
zhaabwii,1s - ind,inzhaabwii,/zhaabwii-/,,first_person_singular,,independent,,FALSE,FALSE
zhaabwii,1s - ind,ninzhaabwii,/zhaabwii-/,,first_person_singular,,independent,,FALSE,FALSE
zhaabwii,1s - ind,nizhaabwii,/zhaabwii-/,,first_person_singular,,independent,,FALSE,FALSE
zhaabwii,3s - ind,zhaabwii,/zhaabwii-/,,third_person_singular,,independent,,FALSE,FALSE
zhaabwii,3s - conj,zhaabwiid,/zhaabwii-/,,third_person_singular,,conjunct,,FALSE,FALSE
zhaabwii,3s - ch-conj,zhayaabwiid,/zhaabwii-/,,third_person_singular,,changed_conjunct,,FALSE,FALSE
anaamendan,1s - 0s - ind,indanaamendaan,/anaamend-/,,first_person_singular,singular_inanimate,independent,,FALSE,FALSE
anaamendan,1s - 0s - ind,nindanaamendaan,/anaamend-/,,first_person_singular,singular_inanimate,independent,,FALSE,FALSE
anaamendan,1s - 0s - ind,nidanaamendaan,/anaamend-/,,first_person_singular,singular_inanimate,independent,,FALSE,FALSE
anaamendan,3s - 0s - ind,odanaamendaan,/anaamend-/,,third_person_singular,singular_inanimate,independent,,FALSE,FALSE
anaamendan,3s - conj,anaamendang,/anaamend-/,,third_person_singular,,conjunct,,FALSE,FALSE
anaamendan,3s - ch-conj,enaamendang,/anaamend-/,,third_person_singular,,changed_conjunct,,FALSE,FALSE
anaamendan,2s - 0 - imp,anaamendan,/anaamend-/,,second_person_singular,inanimate_number_not_shown,imperative,,FALSE,FALSE
gondan,1s - 0s - ind,ingondaan,/gond-/,,first_person_singular,singular_inanimate,independent,,FALSE,FALSE
gondan,1s - 0s - ind,ningondaan,/gond-/,,first_person_singular,singular_inanimate,independent,,FALSE,FALSE
gondan,1s - 0s - ind,nigondaan,/gond-/,,first_person_singular,singular_inanimate,independent,,FALSE,FALSE
gondan,3s - 0s - ind,ogondaan,/gond-/,,third_person_singular,singular_inanimate,independent,,FALSE,FALSE
gondan,3s - 0 - conj,gondang,/gond-/,,third_person_singular,inanimate_number_not_shown,conjunct,,FALSE,FALSE
gondan,3s - 0 - part,gwendang,/gond-/,,third_person_singular,inanimate_number_not_shown,participle,,FALSE,FALSE
gondan,2s - 0 - imp,gondan,/gond-/,,second_person_singular,inanimate_number_not_shown,imperative,,FALSE,FALSE
zhaashaawanibiisi,pl,zhaashaawanibiisiwag,/zhaashaawanibiisiw-/,,,,,plural,FALSE,FALSE
zhaashaawanibiisi,sg,zhaashaawanibiisi,/zhaashaawanibiisiw-/,,,,,singular,FALSE,FALSE
mashkiig,sg,mashkiig,/mashkiigw-/,,,,,singular,FALSE,FALSE
mashkiig,pl,mashkiigoon,/mashkiigw-/,,,,,plural,FALSE,FALSE
mashkiig,loc,mashkiigong,/mashkiigw-/,,,,,,FALSE,TRUE
mashkiig,loc dist,mashkiigokaang,/mashkiigw-/,,,,,,FALSE,FALSE
waabashkikiiwan,0s - ind,waabashkikiiwan,/waabashkikiiwan-/,,singular_inanimate,,independent,,FALSE,FALSE
waabashkikiiwan,0s - conj,waabashkikiiwang,/waabashkikiiwan-/,,singular_inanimate,,conjunct,,FALSE,FALSE
waabashkikiiwan,0s - ch-conj,wayaabashkikiiwang,/waabashkikiiwan-/,,singular_inanimate,,changed_conjunct,,FALSE,FALSE
waabizii,sg,waabizii,/waabiziiw-/,,,,,singular,FALSE,FALSE
waabizii,pl,waabiziig,/waabiziiw-/,,,,,plural,FALSE,FALSE
waabizii,dim,waabiziins,/waabiziiw-/,,,,,,TRUE,FALSE
okwiinowag,1p - ind,nindookwiinomin,/okwiino-/,,1p,,independent,,FALSE,FALSE
okwiinowag,3p - ind,okwiinowag,/okwiino-/,,3p,,independent,,FALSE,FALSE
okwiinowag,3p - conj,okwiinowaad,/okwiino-/,,3p,,conjunct,,FALSE,FALSE
okwiinowag,3p - ch-conj,wekwiinowaad,/okwiino-/,,3p,,changed_conjunct,,FALSE,FALSE
maji-izhi,1s - 3s - ind,nimaji-inaa,/maji-iN-/,,first_person_singular,third_person_singular,independent,,FALSE,FALSE
maji-izhi,3s - 3' - ind,omaji-inaan,/maji-iN-/,,third_person_singular,third_person_obviative,independent,,FALSE,FALSE
maji-izhi,3s - 3' - conj,maji-inaad,/maji-iN-/,,third_person_singular,third_person_obviative,conjunct,,FALSE,FALSE
maji-izhi,3s - 3' - ch-conj,meji-inaad,/maji-iN-/,,third_person_singular,third_person_obviative,changed_conjunct,,FALSE,FALSE
maji-izhi,2s - 3 - imp,maji-izhi,/maji-iN-/,,second_person_singular,third_person_number_not_shown,imperative,,FALSE,FALSE
abwezo,1s - ind,indabwez,/abwezo-/,,first_person_singular,,independent,,FALSE,FALSE
abwezo,1s - ind,nindabwez,/abwezo-/,,first_person_singular,,independent,,FALSE,FALSE
abwezo,1s - ind,nidabwez,/abwezo-/,,first_person_singular,,independent,,FALSE,FALSE
abwezo,3s - imp prohib,abwezo,/abwezo-/,,third_person_singular,,prohibitive_imperative,,FALSE,FALSE
abwezo,3s - conj,abwezod,/abwezo-/,,third_person_singular,,conjunct,,FALSE,FALSE
abwezo,3s - ch-conj,ebwezod,/abwezo-/,,third_person_singular,,changed_conjunct,,FALSE,FALSE
madoodoo,1s - ind,nimadoodoo,/madoodoo-/,mamadoodoo,first_person_singular,,independent,,FALSE,FALSE
madoodoo,3s - ind,madoodoo,/madoodoo-/,mamadoodoo,third_person_singular,,independent,,FALSE,FALSE
madoodoo,3s - conj,madoodood,/madoodoo-/,mamadoodoo,third_person_singular,,conjunct,,FALSE,FALSE
madoodoo,3s - ch-conj,medoodood,/madoodoo-/,mamadoodoo,third_person_singular,,changed_conjunct,,FALSE,FALSE
madoodiswan,sg,madoodiswan,/madoodiswan-/,,,,,singular,FALSE,FALSE
madoodiswan,pl,madoodiswanan,/madoodiswan-/,,,,,plural,FALSE,FALSE
madoodiswan,loc,madoodiswaning,/madoodiswan-/,,,,,,FALSE,TRUE
abweyiingwe,1s - ind,indabweyiingwe,/abweyiingwe-/,,first_person_singular,,independent,,FALSE,FALSE
abweyiingwe,3s - ind,abweyiingwe,/abweyiingwe-/,,third_person_singular,,independent,,FALSE,FALSE
abweyiingwe,3s,abweyiingwed,/abweyiingwe-/,,third_person_singular,,,,FALSE,FALSE
abweyiingwe,3s - ch-conj,ebweyiingwed,/abweyiingwe-/,,third_person_singular,,changed_conjunct,,FALSE,FALSE
jiishada'an,1s - 0s - ind,injiishada'aan,/jiishada'-/,,first_person_singular,singular_inanimate,independent,,FALSE,FALSE
jiishada'an,1s - 0s - ind,ninjiishada'aan,/jiishada'-/,,first_person_singular,singular_inanimate,independent,,FALSE,FALSE
jiishada'an,3s - 0s - ind,ojiishada'aan,/jiishada'-/,,third_person_singular,singular_inanimate,independent,,FALSE,FALSE
jiishada'an,3s - 0 - conj,jiishada'ang,/jiishada'-/,,third_person_singular,inanimate_number_not_shown,conjunct,,FALSE,FALSE
jiishada'an,3s - 0 - ch-conj,jaashada'ang,/jiishada'-/,,third_person_singular,inanimate_number_not_shown,changed_conjunct,,FALSE,FALSE
jiishada'an,2s - 0 - imp,jiishada'an,/jiishada'-/,,second_person_singular,inanimate_number_not_shown,imperative,,FALSE,FALSE
wiikenh,sg,wiikenh,/wiikenhy-/,,,,,singular,FALSE,FALSE
wiikenh,pl,wiikenyag,/wiikenhy-/,,,,,plural,FALSE,FALSE
wiingashk,sg,wiingashk,/wiingashkw-/,,,,,singular,FALSE,FALSE
wiingashk,pl,wiingashkoon,/wiingashkw-/,,,,,plural,FALSE,FALSE
wiingashk,dim,wiingashkoons,/wiingashkw-/,,,,,,TRUE,FALSE
wiingashk,loc,wiingashkong,/wiingashkw-/,,,,,,FALSE,TRUE
wiishkobitoon,1s - 0s - ind,niwiishkobitoon,/wiishkobit-/,,first_person_singular,singular_inanimate,independent,,FALSE,FALSE
wiishkobitoon,2s - 0s - imp,owiishkobitoon,/wiishkobit-/,,second_person_singular,singular_inanimate,imperative,,FALSE,FALSE
wiishkobitoon,3s - 0 - conj,wiishkobitood,/wiishkobit-/,,third_person_singular,inanimate_number_not_shown,conjunct,,FALSE,FALSE
wiishkobitoon,3s - 0 - ch-conj,waashkobitood,/wiishkobit-/,,third_person_singular,inanimate_number_not_shown,changed_conjunct,,FALSE,FALSE
wiishkobitoon,2s - 0 - imp,wiishkobitoon,/wiishkobit-/,,second_person_singular,inanimate_number_not_shown,imperative,,FALSE,FALSE
niinimoshenh,sg,niinimoshenh,/=iinimosheny-/,,,,,singular,FALSE,FALSE
niinimoshenh,pl,niinimoshenyag,/=iinimosheny-/,,,,,plural,FALSE,FALSE
baagishi,1s - ind,imbaagish,/baagishi-/,,first_person_singular,,independent,,FALSE,FALSE
baagishi,1s - ind,nimbaagish,/baagishi-/,,first_person_singular,,independent,,FALSE,FALSE
baagishi,1s - ind,nibaagish,/baagishi-/,,first_person_singular,,independent,,FALSE,FALSE
baagishi,3s - ind,baagishi,/baagishi-/,,third_person_singular,,independent,,FALSE,FALSE
baagishi,3s - conj,baagishid,/baagishi-/,,third_person_singular,,conjunct,,FALSE,FALSE
baagishi,3s - ch-conj,bayaagishid,/baagishi-/,,third_person_singular,,changed_conjunct,,FALSE,FALSE
bagizo,1s - ind,imbagiz,/bagizo-/,babagizo,first_person_singular,,independent,,FALSE,FALSE
bagizo,1s - ind,nimbagiz,/bagizo-/,babagizo,first_person_singular,,independent,,FALSE,FALSE
bagizo,1s - ind,nibagiz,/bagizo-/,babagizo,first_person_singular,,independent,,FALSE,FALSE
bagizo,3s - ind,bagizo,/bagizo-/,babagizo,third_person_singular,,independent,,FALSE,FALSE
bagizo,3s - conj,bagizod,/bagizo-/,babagizo,third_person_singular,,conjunct,,FALSE,FALSE
bagizo,3s - ch-conj,begizod,/bagizo-/,babagizo,third_person_singular,,changed_conjunct,,FALSE,FALSE
bagizoo-midaas,sg,bagizoo-midaas,/bagizoo-midaas-/,,,,,singular,FALSE,FALSE
bagizoo-midaas,pl,bagizoo-midaasan,/bagizoo-midaas-/,,,,,plural,FALSE,FALSE
gaa-babaamaadagewaad,3s - part,gaa-babaamaadaged,,,third_person_singular,,participle,,FALSE,FALSE
gaa-babaamaadagewaad,3p - part,gaa-babaamaadagewaad,,,3p,,participle,,FALSE,FALSE
bagizoowayaan,sg,bagizoowayaan,/bagizoowayaan-/,,,,,singular,FALSE,FALSE
bagizoowayaan,pl,bagizoowayaanan,/bagizoowayaan-/,,,,,plural,FALSE,FALSE
wewebizon,sg,wewebizon,/wewebizon-/,,,,,singular,FALSE,FALSE
wewebizon,pl,wewebizonan,/wewebizon-/,,,,,plural,FALSE,FALSE
wewebizon,dim,wewebizonens,/wewebizon-/,,,,,,TRUE,FALSE
wewebizon,loc,wewebizoning,/wewebizon-/,,,,,,FALSE,TRUE
wewebizo,1s - ind,niwewebiz,/wewebizo-/,,first_person_singular,,independent,,FALSE,FALSE
wewebizo,3s - ind,wewebizo,/wewebizo-/,,third_person_singular,,independent,,FALSE,FALSE
wewebizo,3s - conj,wewebizod,/wewebizo-/,,third_person_singular,,conjunct,,FALSE,FALSE
wewebizo,3s - ch-conj,wayewebizod,/wewebizo-/,,third_person_singular,,changed_conjunct,,FALSE,FALSE
wewebinan,1s - 0s - ind,niwewebinaan,/wewebin-/,,first_person_singular,singular_inanimate,independent,,FALSE,FALSE
wewebinan,3s - 0s - ind,owewebinaan,/wewebin-/,,third_person_singular,singular_inanimate,independent,,FALSE,FALSE
wewebinan,3s - 0 - conj,wewebinang,/wewebin-/,,third_person_singular,inanimate_number_not_shown,conjunct,,FALSE,FALSE
wewebinan,2s - 0 - ind,wewebinan,/wewebin-/,,second_person_singular,inanimate_number_not_shown,independent,,FALSE,FALSE
biskaakonebijigan,sg,biskaakonebijigan,/biskaakonebijigan-/,,,,,singular,FALSE,FALSE
biskaakonebijigan,pl,biskaakonebijiganan,/biskaakonebijigan-/,,,,,plural,FALSE,FALSE
biskaakonebijigan,dim,biskaakonebijigaans,/biskaakonebijigan-/,,,,,,TRUE,FALSE
biskaakonebijigan,loc,biskaakonebijiganing,/biskaakonebijigan-/,,,,,,FALSE,TRUE
biskanebidoon,1s - 0s - ind,imbiskanebidoon,/biskanebid-/,babiskanebidoon,first_person_singular,singular_inanimate,independent,,FALSE,FALSE
biskanebidoon,1s - 0s - ind,nimbiskanebidoon,/biskanebid-/,babiskanebidoon,first_person_singular,singular_inanimate,independent,,FALSE,FALSE
biskanebidoon,1s - 0s - ind,nibiskanebidoon,/biskanebid-/,babiskanebidoon,first_person_singular,singular_inanimate,independent,,FALSE,FALSE
biskanebidoon,3s - 0s - ind,obiskanebidoon,/biskanebid-/,babiskanebidoon,third_person_singular,singular_inanimate,independent,,FALSE,FALSE
biskanebidoon,3s - 0 - conj,biskanebidood,/biskanebid-/,babiskanebidoon,third_person_singular,inanimate_number_not_shown,conjunct,,FALSE,FALSE
biskanebidoon,3s - 0 - ch-conj,beskanebidood,/biskanebid-/,babiskanebidoon,third_person_singular,inanimate_number_not_shown,changed_conjunct,,FALSE,FALSE
biskanebidoon,2s - 0 - imp,biskanebidoon,/biskanebid-/,babiskanebidoon,second_person_singular,inanimate_number_not_shown,imperative,,FALSE,FALSE
meshkwadabi,1s - ind,nimeshkwadab,/meshkwadabi-/,,first_person_singular,,independent,,FALSE,FALSE
meshkwadabi,3s - ind,meshkwadabi,/meshkwadabi-/,,third_person_singular,,independent,,FALSE,FALSE
meshkwadabi,3s - conj,meshkwadabid,/meshkwadabi-/,,third_person_singular,,conjunct,,FALSE,FALSE
meshkwadabi,3s - ch-conj,mayeshkwadabid,/meshkwadabi-/,,third_person_singular,,changed_conjunct,,FALSE,FALSE
meshkwadabi,2s - imp,meshkwadabin,/meshkwadabi-/,,second_person_singular,,imperative,,FALSE,FALSE
baagishi,1s - ind,imbaagish,/baagishi-/,,first_person_singular,,independent,,FALSE,FALSE
baagishi,1s - ind,nimbaagish,/baagishi-/,,first_person_singular,,independent,,FALSE,FALSE
baagishi,1s - ind,nibaagish,/baagishi-/,,first_person_singular,,independent,,FALSE,FALSE
baagishi,3s - ind,baagishi,/baagishi-/,,third_person_singular,,independent,,FALSE,FALSE
baagishi,3s - conj,baagishid,/baagishi-/,,third_person_singular,,conjunct,,FALSE,FALSE
baagishi,3s - ch-conj,bayaagishid,/baagishi-/,,third_person_singular,,changed_conjunct,,FALSE,FALSE
ashaweshk,sg,ashaweshk,/ashaweshkw-/,,,,,singular,FALSE,FALSE
ashaweshk,pl,ashaweshkoon,/ashaweshkw-/,,,,,plural,FALSE,FALSE
ashaweshk,dim,ashaweshkoons,/ashaweshkw-/,,,,,,TRUE,FALSE
ashaweshk,loc,ashaweshkong,/ashaweshkw-/,,,,,,FALSE,TRUE
wiidookawagenim,1s - 3s - ind,niwiidookawagenimaa,/wiidookawagenim-/,,first_person_singular,third_person_singular,independent,,FALSE,FALSE
wiidookawagenim,3s - 1s - ind,niwiidookawagenimig,/wiidookawagenim-/,,third_person_singular,first_person_singular,independent,,FALSE,FALSE
wiidookawagenim,1s - 2s - ind,giwiidookawagenimin,/wiidookawagenim-/,,first_person_singular,second_person_singular,independent,,FALSE,FALSE
wiidookawagenim,2s - 1s - ind,giwiidookawagenim,/wiidookawagenim-/,,second_person_singular,first_person_singular,independent,,FALSE,FALSE
wiidookawagenim,3s - 3' - ind,owiidookawagenimaan,/wiidookawagenim-/,,third_person_singular,third_person_obviative,independent,,FALSE,FALSE
wiidookawagenim,3s - 3' - conj,wiidookawagenimaad,/wiidookawagenim-/,,third_person_singular,third_person_obviative,conjunct,,FALSE,FALSE
biindaabaawajigan,sg,biindaabaawajigan,/biindaabaawajigan-/,,,,,singular,FALSE,FALSE
biindaabaawajigan,pl,biindaabaawajiganan,/biindaabaawajigan-/,,,,,plural,FALSE,FALSE
zhiiwaagamizigan,sg,zhiiwaagamizigan,/zhiiwaagamizigan-/,,,,,singular,FALSE,FALSE
zhiiwaagamizigan,loc,zhiiwaagamiziganing,/zhiiwaagamizigan-/,,,,,,FALSE,TRUE
odoondanegwaajigan,sg,odoondanegwaajigan,/odoondanegwaajigan-/,,,,,singular,FALSE,FALSE
odoondanegwaajigan,pl,odoondanegwaajiganan,/odoondanegwaajigan-/,,,,,plural,FALSE,FALSE
odoondanegwaajigan,dim,odoondanegwaajigaans,/odoondanegwaajigan-/,,,,,,TRUE,FALSE
adoopowin,sg,adoopowin,/adoopowin-/,,,,,singular,FALSE,FALSE
adoopowin,pl,adoopowinan,/adoopowin-/,,,,,plural,FALSE,FALSE
adoopowin,dim,adoopowinens,/adoopowin-/,,,,,,TRUE,FALSE
adoopowin,loc,adoopowining,/adoopowin-/,,,,,,FALSE,TRUE
adoopowiniigin,sg,adoopowiniigin,/adoopowiniiginw-/,,,,,singular,FALSE,FALSE
adoopowiniigin,pl,adoopowiniiginoon,/adoopowiniiginw-/,,,,,plural,FALSE,FALSE
adoopowiniigin,dim,adoopowiniiginoons,/adoopowiniiginw-/,,,,,,TRUE,FALSE
adoopowiniigin,loc,adoopowiniiginong,/adoopowiniiginw-/,,,,,,FALSE,TRUE
zaga'igaans,sg,zaga'igaans,/zaga'igaans-/,,,,,singular,FALSE,FALSE
zaga'igaans,pl,zaga'igaansan,/zaga'igaans-/,,,,,plural,FALSE,FALSE
boodoonh,sg,boodoonh,/boodoonhy-/,,,,,singular,FALSE,FALSE
boodoonh,pl,boodoonyag,/boodoonhy-/,,,,,plural,FALSE,FALSE
bigiwizige,1s - ind,mbigiwizige,/bigiwizige-/,,first_person_singular,,independent,,FALSE,FALSE
bigiwizige,1s - ind,imbigiwizige,/bigiwizige-/,,first_person_singular,,independent,,FALSE,FALSE
bigiwizige,1s - ind,nimbigiwizige,/bigiwizige-/,,first_person_singular,,independent,,FALSE,FALSE
bigiwizige,1s - ind,nibigiwizige,/bigiwizige-/,,first_person_singular,,independent,,FALSE,FALSE
bigiwizige,3s - ind,bigiwizige,/bigiwizige-/,,third_person_singular,,independent,,FALSE,FALSE
bigiwizige,3s - conj,bigiwiziged,/bigiwizige-/,,third_person_singular,,conjunct,,FALSE,FALSE
bigiwizige,3s - ch-conj,begiwiziged,/bigiwizige-/,,third_person_singular,,changed_conjunct,,FALSE,FALSE
ozow,3s - 0s - pos,ozow,/=zow-/,,third_person_singular,singular_inanimate,,,FALSE,FALSE
ozow,3s - 0 - loc - pos,ozowaang,/=zow-/,,third_person_singular,inanimate_number_not_shown,,,FALSE,TRUE
ozow,3s - 0s - pej - pos,ozowaash,/=zow-/,,third_person_singular,singular_inanimate,,,FALSE,FALSE
ozow,3s - 0s - dim - pos,ozowens,/=zow-/,,third_person_singular,singular_inanimate,,,TRUE,FALSE
wanashkidiigwan,sg,wanashkidiigwan,/wanashkidiigwan-/,,,,,singular,FALSE,FALSE
wanashkidiigwan,pl,wanashkidiigwanag,/wanashkidiigwan-/,,,,,plural,FALSE,FALSE
okijaabik,sg,okijaabik,/okijaabikw-/,,,,,singular,FALSE,FALSE
okijaabik,pl,okijaabikoon,/okijaabikw-/,,,,,plural,FALSE,FALSE
okijaabik,dim,okijaabikoons,/okijaabikw-/,,,,,,TRUE,FALSE
okijaabik,loc,okijaabikong,/okijaabikw-/,,,,,,FALSE,TRUE
babaamiwidoon,1s - 0s - ind,imbabaamiwidoon,/babaamiwid-/,,first_person_singular,singular_inanimate,independent,,FALSE,FALSE
babaamiwidoon,1s - 0s - ind,nimbabaamiwidoon,/babaamiwid-/,,first_person_singular,singular_inanimate,independent,,FALSE,FALSE
babaamiwidoon,1s - 0s - ind,nibabaamiwidoon,/babaamiwid-/,,first_person_singular,singular_inanimate,independent,,FALSE,FALSE
babaamiwidoon,3s - 0s - ind,obabaamiwidoon,/babaamiwid-/,,third_person_singular,singular_inanimate,independent,,FALSE,FALSE
babaamiwidoon,3s - 0 - conj,babaamiwidood,/babaamiwid-/,,third_person_singular,inanimate_number_not_shown,conjunct,,FALSE,FALSE
babaamiwidoon,3s - 0 - ch-conj,bebaamiwidood,/babaamiwid-/,,third_person_singular,inanimate_number_not_shown,changed_conjunct,,FALSE,FALSE
babaamiwidoon,2s - 0 - imp,babaamiwidoon,/babaamiwid-/,,second_person_singular,inanimate_number_not_shown,imperative,,FALSE,FALSE
wakewaji,1s - ind,niwakewaj,/wakewaji-/,,first_person_singular,,independent,,FALSE,FALSE
wakewaji,3s - ind,wakewaji,/wakewaji-/,,third_person_singular,,independent,,FALSE,FALSE
wakewaji,3s - conj,wakewajid,/wakewaji-/,,third_person_singular,,conjunct,,FALSE,FALSE
wakewaji,3s - ch-conj,wekewajid,/wakewaji-/,,third_person_singular,,changed_conjunct,,FALSE,FALSE
nawadiniwe,1s - ind,ninawadiniwe,/nawadiniwe-/,,first_person_singular,,independent,,FALSE,FALSE
nawadiniwe,3s - ind,nawadiniwe,/nawadiniwe-/,,third_person_singular,,independent,,FALSE,FALSE
nawadiniwe,3s - conj,nawadiniwed,/nawadiniwe-/,,third_person_singular,,conjunct,,FALSE,FALSE
nawadiniwe,3s - ch-conj,newadiniwed,/nawadiniwe-/,,third_person_singular,,changed_conjunct,,FALSE,FALSE
mamaw,1s - 3s - ind,nimamawaa,/mamaw-/,mamamaw,first_person_singular,third_person_singular,independent,,FALSE,FALSE
mamaw,3s - 1s - ind,nimamaag,/mamaw-/,mamamaw,third_person_singular,first_person_singular,independent,,FALSE,FALSE
mamaw,1s - 2s - ind,gimamoon,/mamaw-/,mamamaw,first_person_singular,second_person_singular,independent,,FALSE,FALSE
mamaw,1s - 2s - ind,gimamawin,/mamaw-/,mamamaw,first_person_singular,second_person_singular,independent,,FALSE,FALSE
mamaw,2s - 1s - ind,gimamaw,/mamaw-/,mamamaw,second_person_singular,first_person_singular,independent,,FALSE,FALSE
mamaw,3s - 3' - ind,omamawaan,/mamaw-/,mamamaw,third_person_singular,third_person_obviative,independent,,FALSE,FALSE
mamaw,3s - 3' - conj,mamawaad,/mamaw-/,mamamaw,third_person_singular,third_person_obviative,conjunct,,FALSE,FALSE
mamaw,3s - 3' - ch-conj,memawaad,/mamaw-/,mamamaw,third_person_singular,third_person_obviative,changed_conjunct,,FALSE,FALSE
mamaw,2s - 3 - imp,mamaw,/mamaw-/,mamamaw,second_person_singular,third_person_number_not_shown,imperative,,FALSE,FALSE
onabi,1s - ind,indoonab,/onabi-/,,first_person_singular,,independent,,FALSE,FALSE
onabi,1s - ind,nindoonab,/onabi-/,,first_person_singular,,independent,,FALSE,FALSE
onabi,1s - ind,nidoonab,/onabi-/,,first_person_singular,,independent,,FALSE,FALSE
onabi,3s - ind,onabi,/onabi-/,,third_person_singular,,independent,,FALSE,FALSE
onabi,1s - conj,onabiyaan,/onabi-/,,first_person_singular,,conjunct,,FALSE,FALSE
onabi,3s - conj,onabid,/onabi-/,,third_person_singular,,conjunct,,FALSE,FALSE
onabi,3s - ch-conj,wenabid,/onabi-/,,third_person_singular,,changed_conjunct,,FALSE,FALSE
maajiidoon,1s - 0s - ind,nimaajiidoon,/maajiid-/,,first_person_singular,singular_inanimate,independent,,FALSE,FALSE
maajiidoon,3s - 0s - ind,omaajiidoon,/maajiid-/,,third_person_singular,singular_inanimate,independent,,FALSE,FALSE
maajiidoon,3s - 0 - conj,maajiidood,/maajiid-/,,third_person_singular,inanimate_number_not_shown,conjunct,,FALSE,FALSE
maajiidoon,3s - 0 - ch-conj,mayaajiidood,/maajiid-/,,third_person_singular,inanimate_number_not_shown,changed_conjunct,,FALSE,FALSE
maajiidoon,2s - 0 - imp,maajiidoon,/maajiid-/,,second_person_singular,inanimate_number_not_shown,imperative,,FALSE,FALSE
bami'iwe,1s - ind,nibami'iwe,/bami'iwe-/,,first_person_singular,,independent,,FALSE,FALSE
bami'iwe,3s - ind,bami'iwe,/bami'iwe-/,,third_person_singular,,independent,,FALSE,FALSE
bami'iwe,3s - conj,bami'iwed,/bami'iwe-/,,third_person_singular,,conjunct,,FALSE,FALSE
bami'iwe,3s - ch-conj,bemi'iwed,/bami'iwe-/,,third_person_singular,,changed_conjunct,,FALSE,FALSE
bakwen,1s - 3s - ind,imbakwenaa,/bakwen-/,,first_person_singular,third_person_singular,independent,,FALSE,FALSE
bakwen,1s - 3s - ind,nimbakwenaa,/bakwen-/,,first_person_singular,third_person_singular,independent,,FALSE,FALSE
bakwen,1s - 3s - ind,nibakwenaa,/bakwen-/,,first_person_singular,third_person_singular,independent,,FALSE,FALSE
bakwen,3s - 3' - ind,obakwenaan,/bakwen-/,,third_person_singular,third_person_obviative,independent,,FALSE,FALSE
bakwen,3s - 3' - conj,bakwenaad,/bakwen-/,,third_person_singular,third_person_obviative,conjunct,,FALSE,FALSE
bakwen,3s - 3' - ch-conj,bekwenaad,/bakwen-/,,third_person_singular,third_person_obviative,changed_conjunct,,FALSE,FALSE
bakwen,2s - 3 - imp,bakwen,/bakwen-/,,second_person_singular,third_person_number_not_shown,imperative,,FALSE,FALSE
gaagiigido,1s - ind,ngaagiigid,/gaagiigido-/,,first_person_singular,,independent,,FALSE,FALSE
gaagiigido,1s - ind,ingaagiigid,/gaagiigido-/,,first_person_singular,,independent,,FALSE,FALSE
gaagiigido,1s - ind,ningaagiigid,/gaagiigido-/,,first_person_singular,,independent,,FALSE,FALSE
gaagiigido,1s - ind,nigaagiigid,/gaagiigido-/,,first_person_singular,,independent,,FALSE,FALSE
gaagiigido,3s - ind,gaagiigido,/gaagiigido-/,,third_person_singular,,independent,,FALSE,FALSE
gaagiigido,3s - conj,gaagiigidod,/gaagiigido-/,,third_person_singular,,conjunct,,FALSE,FALSE
gaagiigido,3s - ch-conj,gayaagiigidod,/gaagiigido-/,,third_person_singular,,changed_conjunct,,FALSE,FALSE
gaagiigido,2s - imp,gaagiigidon,/gaagiigido-/,,second_person_singular,,imperative,,FALSE,FALSE
gaagiigido,2p - imp,gaagiigidog,/gaagiigido-/,,2p,,imperative,,FALSE,FALSE
gaagiigido,21p - imp,gaagiigidodaa,/gaagiigido-/,,first_person_inclusive_plural,,imperative,,FALSE,FALSE
ginoozi,1s - ind,inginooz,/ginoozi-/,,first_person_singular,,independent,,FALSE,FALSE
ginoozi,1s - ind,ninginooz,/ginoozi-/,,first_person_singular,,independent,,FALSE,FALSE
ginoozi,1s - ind,niginooz,/ginoozi-/,,first_person_singular,,independent,,FALSE,FALSE
ginoozi,3s - ind,ginoozi,/ginoozi-/,,third_person_singular,,independent,,FALSE,FALSE
ginoozi,3s - conj,ginoozid,/ginoozi-/,,third_person_singular,,conjunct,,FALSE,FALSE
ginoozi,3s - ch-conj,genoozid,/ginoozi-/,,third_person_singular,,changed_conjunct,,FALSE,FALSE
mashkawaji-bimide,sg,mashkawaji-bimide,/mashkawaji-bimidew-/,,,,,singular,FALSE,FALSE
mashkawaji-bimide,loc,mashkawaji-bimideng,/mashkawaji-bimidew-/,,,,,,FALSE,TRUE
mashkiigwaatig,sg,mashkiigwaatig,/mashkiigwaatigw-/,,,,,singular,FALSE,FALSE
mashkiigwaatig,pl,mashkiigwaatigoog,/mashkiigwaatigw-/,,,,,plural,FALSE,FALSE
mashkiigwaatig,dim,mashkiigwaatigoons,/mashkiigwaatigw-/,,,,,,TRUE,FALSE
mashkiigwaatig,loc,mashkiigwaatigong,/mashkiigwaatigw-/,,,,,,FALSE,TRUE
mashkiigwaatig,pej,mashkiigwaatigosh,/mashkiigwaatigw-/,,,,,,FALSE,FALSE
aangawizi,3s - ind,aangawizi,/aangawizi-/,,third_person_singular,,independent,,FALSE,FALSE
aangawizi,3s - conj,aangawizid,/aangawizi-/,,third_person_singular,,conjunct,,FALSE,FALSE
waangawi',1s - 3s - ind,niwaangawi'aa,/waangawi'-/,,first_person_singular,third_person_singular,independent,,FALSE,FALSE
waangawi',3s - 3' - ind,owaangawi'aan,/waangawi'-/,,third_person_singular,third_person_obviative,independent,,FALSE,FALSE
waangawi',3s - 3' - conj,waangawi'aad,/waangawi'-/,,third_person_singular,third_person_obviative,conjunct,,FALSE,FALSE
waangawi',3s - 3' - ch-conj,wayaangawi'aad,/waangawi'-/,,third_person_singular,third_person_obviative,changed_conjunct,,FALSE,FALSE
waangawi',2s - 3 - imp,waangawi',/waangawi'-/,,second_person_singular,third_person_number_not_shown,imperative,,FALSE,FALSE
asekaadan,1s - 0s - ind,nindasekaadaan,/asekaad-/,,first_person_singular,singular_inanimate,independent,,FALSE,FALSE
asekaadan,3s - 0s - ind,odasekaadaan,/asekaad-/,,third_person_singular,singular_inanimate,independent,,FALSE,FALSE
asekaadan,3s - 0 - conj,asekaadang,/asekaad-/,,third_person_singular,inanimate_number_not_shown,conjunct,,FALSE,FALSE
asekaadan,3s - 0 - ch-conj,esekaadang,/asekaad-/,,third_person_singular,inanimate_number_not_shown,changed_conjunct,,FALSE,FALSE
gashka'oode,0s - ind,gashka'oode,/gashka'oode-/,,singular_inanimate,,independent,,FALSE,FALSE
gashka'oode,0s - conj,gashka'oodeg,/gashka'oode-/,,singular_inanimate,,conjunct,,FALSE,FALSE
gashka'oode,0s - ch-conj,geshka'oodeg,/gashka'oode-/,,singular_inanimate,,changed_conjunct,,FALSE,FALSE
gashka'oode,0s - ind - aug,gashka'oodemagad,/gashka'oode-/,,singular_inanimate,,independent,,FALSE,FALSE
atoobaan,sg,atoobaan,/atoobaan-/,,,,,singular,FALSE,FALSE
atoobaan,pl,atoobaanan,/atoobaan-/,,,,,plural,FALSE,FALSE
atoobaan,loc,atoobaaning,/atoobaan-/,,,,,,FALSE,TRUE
minikwaajigan,sg,minikwaajigan,/minikwaajigan-/,,,,,singular,FALSE,FALSE
minikwaajigan,pl,minikwaajiganan,/minikwaajigan-/,,,,,plural,FALSE,FALSE
minikwaajigan,dim,minikwaajigaans,/minikwaajigan-/,,,,,,TRUE,FALSE
minikwaajigan,loc,minikwaajiganing,/minikwaajigan-/,,,,,,FALSE,TRUE
minikwaajigan,pej,minikwaajiganish,/minikwaajigan-/,,,,,,FALSE,FALSE
asekaan,sg,asekaan,/asekaan-/,,,,,singular,FALSE,FALSE
asekaan,pl,asekaanag,/asekaan-/,,,,,plural,FALSE,FALSE
asekaan,dim,asekaanens,/asekaan-/,,,,,,TRUE,FALSE
asekaan,loc,asekaaning,/asekaan-/,,,,,,FALSE,TRUE
asekewin,sg,asekewin,/asekewin-/,,,,,singular,FALSE,FALSE
ginjida',1s - 3s - ind,inginjida'waa,/ginjida'w-/,,first_person_singular,third_person_singular,independent,,FALSE,FALSE
ginjida',1s - 3s - ind,ninginjida'waa,/ginjida'w-/,,first_person_singular,third_person_singular,independent,,FALSE,FALSE
ginjida',1s - 3s - ind,niginjida'waa,/ginjida'w-/,,first_person_singular,third_person_singular,independent,,FALSE,FALSE
ginjida',3s - 3' - ind,oginjida'waan,/ginjida'w-/,,third_person_singular,third_person_obviative,independent,,FALSE,FALSE
ginjida',3s - 3' - conj,ginjida'waad,/ginjida'w-/,,third_person_singular,third_person_obviative,conjunct,,FALSE,FALSE
ginjida',3s - 3' - ch-conj,genjida'waad,/ginjida'w-/,,third_person_singular,third_person_obviative,changed_conjunct,,FALSE,FALSE
ginjida',2s - 3 - imp,ginjida',/ginjida'w-/,,second_person_singular,third_person_number_not_shown,imperative,,FALSE,FALSE
ginjida',2s - 3 - imp,ginjida'wi,/ginjida'w-/,,second_person_singular,third_person_number_not_shown,imperative,,FALSE,FALSE
ozhiga',1s - 3s - ind,indoozhiga'waa,/ozhiga'w-/,,first_person_singular,third_person_singular,independent,,FALSE,FALSE
ozhiga',1s - 3s - ind,nindoozhiga'waa,/ozhiga'w-/,,first_person_singular,third_person_singular,independent,,FALSE,FALSE
ozhiga',3s - 3' - ind,odoozhiga'waan,/ozhiga'w-/,,third_person_singular,third_person_obviative,independent,,FALSE,FALSE
ozhiga',3s - 3' - conj,ozhiga'waad,/ozhiga'w-/,,third_person_singular,third_person_obviative,conjunct,,FALSE,FALSE
ozhiga',3s - 3' - ch-conj,wezhiga'waad,/ozhiga'w-/,,third_person_singular,third_person_obviative,changed_conjunct,,FALSE,FALSE
ozhiga',2s - 3 - imp,ozhiga',/ozhiga'w-/,,second_person_singular,third_person_number_not_shown,imperative,,FALSE,FALSE
ozhiga',2s - 3 - imp,ozhiga'wi,/ozhiga'w-/,,second_person_singular,third_person_number_not_shown,imperative,,FALSE,FALSE
agokiwasiganeyaab,sg,agokiwasiganeyaab,/agokiwasiganeyaaby-/,,,,,singular,FALSE,FALSE
agokiwasiganeyaab,pl,agokiwasiganeyaabiin,/agokiwasiganeyaaby-/,,,,,plural,FALSE,FALSE
dibaabiiginigan,sg,dibaabiiginigan,/dibaabiiginigan-/,,,,,singular,FALSE,FALSE
dibaabiiginigan,pl,dibaabiiginiganan,/dibaabiiginigan-/,,,,,plural,FALSE,FALSE
naabinootaage-makak,sg,naabinootaage-makak,/naabinootaage-makakw-/,,,,,singular,FALSE,FALSE
naabinootaage-makak,pl,naabinootaage-makakoon,/naabinootaage-makakw-/,,,,,plural,FALSE,FALSE
naabinootaage-makak,dim,naabinootaage-makakoons,/naabinootaage-makakw-/,,,,,,TRUE,FALSE
naabinootaage-makak,loc,naabinootaage-makakong,/naabinootaage-makakw-/,,,,,,FALSE,TRUE
bigiw,dim,bigiins,/bigiw-/,,,,,,TRUE,FALSE
bigiw,sg,bigiw,/bigiw-/,,,,,singular,FALSE,FALSE
mizhodam,1s - ind,nimizhodam,/mizhod+am-/,mamizhodam,first_person_singular,,independent,,FALSE,FALSE
mizhodam,3s - ind,mizhodam,/mizhod+am-/,mamizhodam,third_person_singular,,independent,,FALSE,FALSE
mizhodam,3s - 0 - conj,mizhodang,/mizhod+am-/,mamizhodam,third_person_singular,inanimate_number_not_shown,conjunct,,FALSE,FALSE
mizhodam,3s - 0 - ch-conj,mezhodang,/mizhod+am-/,mamizhodam,third_person_singular,inanimate_number_not_shown,changed_conjunct,,FALSE,FALSE
badagwana'igan,sg,badagwana'igan,/badagwana'igan-/,,,,,singular,FALSE,FALSE
badagwana'igan,pl,badagwana'iganan,/badagwana'igan-/,,,,,plural,FALSE,FALSE
ipogozi,3s - ind,ipogozi,/ipogozi-/,,third_person_singular,,independent,,FALSE,FALSE
ipogozi,3s - conj,ipogozid,/ipogozi-/,,third_person_singular,,conjunct,,FALSE,FALSE
ipogozi,3s - ch-conj,epogozid,/ipogozi-/,,third_person_singular,,changed_conjunct,,FALSE,FALSE
daangam,1s - 3s - ind,indaangamaa,/daangam-/,,first_person_singular,third_person_singular,independent,,FALSE,FALSE
daangam,1s - 3s - ind,nindaangamaa,/daangam-/,,first_person_singular,third_person_singular,independent,,FALSE,FALSE
daangam,1s - 3s - ind,nidaangamaa,/daangam-/,,first_person_singular,third_person_singular,independent,,FALSE,FALSE
daangam,3s - 3' - ind,odaangamaan,/daangam-/,,third_person_singular,third_person_obviative,independent,,FALSE,FALSE
daangam,3s - 3' - conj,daangamaad,/daangam-/,,third_person_singular,third_person_obviative,conjunct,,FALSE,FALSE
daangam,3s - 3' - ch-conj,dayaangamaad,/daangam-/,,third_person_singular,third_person_obviative,changed_conjunct,,FALSE,FALSE
daangam,2s - 3 - imp,daangam,/daangam-/,,second_person_singular,third_person_number_not_shown,imperative,,FALSE,FALSE
maazhipogozi,3s - ind,maazhipogozi,/maazhipogozi-/,maamaazhipogozi,third_person_singular,,independent,,FALSE,FALSE
maazhipogozi,3s - conj,maazhipogozid,/maazhipogozi-/,maamaazhipogozi,third_person_singular,,conjunct,,FALSE,FALSE
maazhipogozi,3s - part,mayaazhipogozid,/maazhipogozi-/,maamaazhipogozi,third_person_singular,,participle,,FALSE,FALSE
biinisipogwad,0s - ind,biinisipogwad,/biinisipogwad-/,,singular_inanimate,,independent,,FALSE,FALSE
biinisipogwad,0s - conj,biinisipogwak,/biinisipogwad-/,,singular_inanimate,,conjunct,,FALSE,FALSE
biinisipogwad,0s - ch-conj,baanisipogwak,/biinisipogwad-/,,singular_inanimate,,changed_conjunct,,FALSE,FALSE
mamizhim,1s - 3s - ind,nimamizhimaa,/mamizhim-/,,first_person_singular,third_person_singular,independent,,FALSE,FALSE
mamizhim,3s - 3' - ind,omamizhimaan,/mamizhim-/,,third_person_singular,third_person_obviative,independent,,FALSE,FALSE
mamizhim,3s - 3' - conj,mamizhimaad,/mamizhim-/,,third_person_singular,third_person_obviative,conjunct,,FALSE,FALSE
mamizhim,3s - 3' - ch-conj,memizhimaad,/mamizhim-/,,third_person_singular,third_person_obviative,changed_conjunct,,FALSE,FALSE
mamizhim,2s - 3 - imp,mamizhim,/mamizhim-/,,second_person_singular,third_person_number_not_shown,imperative,,FALSE,FALSE
mamizhingeshki,1s - ind,nimamizhingeshk,/mamizhingeshki-/,,first_person_singular,,independent,,FALSE,FALSE
mamizhingeshki,3s - ind,mamizhingeshki,/mamizhingeshki-/,,third_person_singular,,independent,,FALSE,FALSE
mamizhingeshki,3s - conj,mamizhingeshkid,/mamizhingeshki-/,,third_person_singular,,conjunct,,FALSE,FALSE
mamizhingeshki,3s - ch-conj,memizhingeshkid,/mamizhingeshki-/,,third_person_singular,,changed_conjunct,,FALSE,FALSE
azhaasowin,sg,azhaasowin,/azhaasowin-/,,,,,singular,FALSE,FALSE
azhaasowin,pl,azhaasowinan,/azhaasowin-/,,,,,plural,FALSE,FALSE
minikwewigamig,sg,minikwewigamig,/minikwewigamigw-/,,,,,singular,FALSE,FALSE
minikwewigamig,pl,minikwewigamigoon,/minikwewigamigw-/,,,,,plural,FALSE,FALSE
minikwewigamig,dim,minikwewigamigoons,/minikwewigamigw-/,,,,,,TRUE,FALSE
minikwewigamig,loc,minikwewigamigong,/minikwewigamigw-/,,,,,,FALSE,TRUE
aawazhiwewidaabaan,sg,aawazhiwewidaabaan,/aawazhiwewidaabaan-/,,,,,singular,FALSE,FALSE
aawazhiwewidaabaan,pl,aawazhiwewidaabaanag,/aawazhiwewidaabaan-/,,,,,plural,FALSE,FALSE
aawazhiwewidaabaan,dim,aawazhiwewidaabaanens,/aawazhiwewidaabaan-/,,,,,,TRUE,FALSE
aawazhiwewidaabaan,loc,aawazhiwewidaabaaning,/aawazhiwewidaabaan-/,,,,,,FALSE,TRUE
bimaawazhiwewinini,pl,bimaawazhiwewininiwag,/bimaawazhiwewininiw-/,,,,,plural,FALSE,FALSE
bimaawazhiwewinini,sg,bimaawazhiwewinini,/bimaawazhiwewininiw-/,,,,,singular,FALSE,FALSE
bimiwizhiwewigamig,sg,bimiwizhiwewigamig,/bimiwizhiwewigamigw-/,,,,,singular,FALSE,FALSE
bimiwizhiwewigamig,pl,bimiwizhiwewigamigoon,/bimiwizhiwewigamigw-/,,,,,plural,FALSE,FALSE
bimiwizhiwewigamig,loc,bimiwizhiwewigamigong,/bimiwizhiwewigamigw-/,,,,,,FALSE,TRUE
aniibiish,sg,aniibiish,/aniibiish-/,,,,,singular,FALSE,FALSE
aniibiish,pl,aniibiishan,/aniibiish-/,,,,,plural,FALSE,FALSE
aniibiish,dim,aniibiishens,/aniibiish-/,,,,,,TRUE,FALSE
aniibiish,loc,aniibiishing,/aniibiish-/,,,,,,FALSE,TRUE
aniibiish,pej,aniibiishish,/aniibiish-/,,,,,,FALSE,FALSE
aniibiishakik,sg,aniibiishakik,/aniibiishakikw-/,,,,,singular,FALSE,FALSE
aniibiishakik,pl,aniibiishakikoog,/aniibiishakikw-/,,,,,plural,FALSE,FALSE
aniibiishakik,dim,aniibiishakikoons,/aniibiishakikw-/,,,,,,TRUE,FALSE
aniibiishakik,loc,aniibiishakikong,/aniibiishakikw-/,,,,,,FALSE,TRUE
gikinoo'amaw,1s - 3s - ind,ingikinoo'amawaa,/gikinoo'amaw-/,,first_person_singular,third_person_singular,independent,,FALSE,FALSE
gikinoo'amaw,1s - 3s - ind,ningikinoo'amawaa,/gikinoo'amaw-/,,first_person_singular,third_person_singular,independent,,FALSE,FALSE
gikinoo'amaw,1s - 3s - ind,nigikinoo'amawaa,/gikinoo'amaw-/,,first_person_singular,third_person_singular,independent,,FALSE,FALSE
gikinoo'amaw,3s - 3' - ind,ogikinoo'amawaan,/gikinoo'amaw-/,,third_person_singular,third_person_obviative,independent,,FALSE,FALSE
gikinoo'amaw,3s - 3' - conj,gikinoo'amawaad,/gikinoo'amaw-/,,third_person_singular,third_person_obviative,conjunct,,FALSE,FALSE
gikinoo'amaw,3s - 3' - part,gekinoo'amawaad,/gikinoo'amaw-/,,third_person_singular,third_person_obviative,participle,,FALSE,FALSE
gikinoo'amaw,2s - 3 - imp,gikinoo'amaw,/gikinoo'amaw-/,,second_person_singular,third_person_number_not_shown,imperative,,FALSE,FALSE
gekinoo'amaaged,3s - ch-conj,gekinoo'amaaged,,,third_person_singular,,changed_conjunct,,FALSE,FALSE
gekinoo'amaaged,,gekinooo'amaagejig,,,,,,,FALSE,FALSE
gikinoo'amaagoowin,sg,gikinoo'amaagoowin,/gikinoo'amaagoowin-/,,,,,singular,FALSE,FALSE
gikinoo'amaagoowin,pl,gikinoo'amaagoowinan,/gikinoo'amaagoowin-/,,,,,plural,FALSE,FALSE
nitiiwinaaganens,sg,nitiiwinaaganens,/nitiiwinaaganens-/,,,,,singular,FALSE,FALSE
nitiiwinaaganens,pl,nitiiwinaaganensan,/nitiiwinaaganens-/,,,,,plural,FALSE,FALSE
wewiibingwaange,sg,wewiibingwaange,/wewiibingwaangew-/,,,,,singular,FALSE,FALSE
wewiibingwaange,pl,wewiibingwaangeg,/wewiibingwaangew-/,,,,,plural,FALSE,FALSE
wewiibingwaange,dim,wewiibingwaangens,/wewiibingwaangew-/,,,,,,TRUE,FALSE
nitiiwakikoons,sg,nitiiwakikoons,/nitiiwakikoons-/,,,,,singular,FALSE,FALSE
nitiiwakikoons,pl,nitiiwakikoonsag,/nitiiwakikoons-/,,,,,plural,FALSE,FALSE
biigobidoon,1s - 0s - ind,imbiigobidoon,/biigobid-/,baabiigobidoon,first_person_singular,singular_inanimate,independent,,FALSE,FALSE
biigobidoon,1s - 0s - ind,nimbiigobidoon,/biigobid-/,baabiigobidoon,first_person_singular,singular_inanimate,independent,,FALSE,FALSE
biigobidoon,1s - 0s - ind,nibiigobidoon,/biigobid-/,baabiigobidoon,first_person_singular,singular_inanimate,independent,,FALSE,FALSE
biigobidoon,3s - 0s - ind,obiigobidoon,/biigobid-/,baabiigobidoon,third_person_singular,singular_inanimate,independent,,FALSE,FALSE
biigobidoon,3s - 0 - conj,biigobidood,/biigobid-/,baabiigobidoon,third_person_singular,inanimate_number_not_shown,conjunct,,FALSE,FALSE
biigobidoon,3s - 0 - ch-conj,baagobidood,/biigobid-/,baabiigobidoon,third_person_singular,inanimate_number_not_shown,changed_conjunct,,FALSE,FALSE
biigobidoon,2s - 0 - imp,biigobidoon,/biigobid-/,baabiigobidoon,second_person_singular,inanimate_number_not_shown,imperative,,FALSE,FALSE
giishkikaa,3s - ind,giishkikaa,/giishkikaa-/,,third_person_singular,,independent,,FALSE,FALSE
giishkikaa,3s - conj,giishkikaad,/giishkikaa-/,,third_person_singular,,conjunct,,FALSE,FALSE
giishkikaa,3s - ch-conj,gaashkikaad,/giishkikaa-/,,third_person_singular,,changed_conjunct,,FALSE,FALSE
niisibidoon,1s - 0s - ind,niniisibidoon,/niisibid-/,naaniisibidoon,first_person_singular,singular_inanimate,independent,,FALSE,FALSE
niisibidoon,3s - 0s - ind,oniisibidoon,/niisibid-/,naaniisibidoon,third_person_singular,singular_inanimate,independent,,FALSE,FALSE
niisibidoon,3s - 0 - conj,niisibidood,/niisibid-/,naaniisibidoon,third_person_singular,inanimate_number_not_shown,conjunct,,FALSE,FALSE
niisibidoon,3s - 0 - ch-conj,naasibidood,/niisibid-/,naaniisibidoon,third_person_singular,inanimate_number_not_shown,changed_conjunct,,FALSE,FALSE
niisibidoon,2s - 0 - imp,niisibidoon,/niisibid-/,naaniisibidoon,second_person_singular,inanimate_number_not_shown,imperative,,FALSE,FALSE
miikindizi,1s - ind,nimiikindiz,/miikindizi-/,,first_person_singular,,independent,,FALSE,FALSE
miikindizi,3s - ind,miikindizi,/miikindizi-/,,third_person_singular,,independent,,FALSE,FALSE
miikindizi,3s - conj,miikindizid,/miikindizi-/,,third_person_singular,,conjunct,,FALSE,FALSE
miikindizi,3s - part,maakindizid,/miikindizi-/,,third_person_singular,,participle,,FALSE,FALSE
miikinzitaagozi,1s - ind,nimiikinzitaagoz,/miikinzitaagozi-/,,first_person_singular,,independent,,FALSE,FALSE
miikinzitaagozi,3s - ind,miikinzitaagozi,/miikinzitaagozi-/,,third_person_singular,,independent,,FALSE,FALSE
miikinzitaagozi,3s - conj,miikinzitaagozid,/miikinzitaagozi-/,,third_person_singular,,conjunct,,FALSE,FALSE
emikwaanens,sg,emikwaanens,/emikwaanens-/,,,,,singular,FALSE,FALSE
emikwaanens,pl,emikwaanensan,/emikwaanens-/,,,,,plural,FALSE,FALSE
emikwaanens,loc,emikwaanensing,/emikwaanens-/,,,,,,FALSE,TRUE
zaagaabide,3s - ind,zaagaabide,/zaagaabide-/,,third_person_singular,,independent,,FALSE,FALSE
zaagaabide,3s - conj,zaagaabided,/zaagaabide-/,,third_person_singular,,conjunct,,FALSE,FALSE
zaagaabide,3s - ch-conj,zayaagaabided,/zaagaabide-/,,third_person_singular,,changed_conjunct,,FALSE,FALSE
giigidowin,sg,giigidowin,/giigidowin-/,,,,,singular,FALSE,FALSE
giigidowin,pl,giigidowinan,/giigidowin-/,,,,,plural,FALSE,FALSE
giigidowin,dim,giigidowinens,/giigidowin-/,,,,,,TRUE,FALSE
giigidowin,loc,giigidowining,/giigidowin-/,,,,,,FALSE,TRUE
giigidoo-biiwaabikoons,sg,giigidoo-biiwaabikoons,/giigidoo-biiwaabikoons-/,,,,,singular,FALSE,FALSE
giigidoo-biiwaabikoons,pl,giigidoo-biiwaabikoonsan,/giigidoo-biiwaabikoons-/,,,,,plural,FALSE,FALSE
giigidoo-biiwaabikoons,loc,giigidoo-biiwaabikoonsing,/giigidoo-biiwaabikoons-/,,,,,,FALSE,TRUE
zhiibaayaabanjigan,sg,zhiibaayaabanjigan,/zhiibaayaabanjigan-/,,,,,singular,FALSE,FALSE
zhiibaayaabanjigan,pl,zhiibaayaabanjiganan,/zhiibaayaabanjigan-/,,,,,plural,FALSE,FALSE
zhiibaayaabanjigan,dim,zhiibaayaabanjigaans,/zhiibaayaabanjigan-/,,,,,,TRUE,FALSE
zhiibaayaabanjigan,loc,zhiibaayaabanjiganing,/zhiibaayaabanjigan-/,,,,,,FALSE,TRUE
mazinaatesijigan,sg,mazinaatesijigan,/mazinaatesijigan-/,,,,,singular,FALSE,FALSE
mazinaatesijigan,pl,mazinaatesijiganan,/mazinaatesijigan-/,,,,,plural,FALSE,FALSE
mazinaatesijigan,dim,mazinaatesijigaans,/mazinaatesijigan-/,,,,,,TRUE,FALSE
mazinaatesijigan,loc,mazinaatesijiganing,/mazinaatesijigan-/,,,,,,FALSE,TRUE
dibaadodan,1s - 0s - ind,indibaadodaan,/dibaadod-/,dadibaadodan,first_person_singular,singular_inanimate,independent,,FALSE,FALSE
dibaadodan,1s - 0s - ind,nindibaadodaan,/dibaadod-/,dadibaadodan,first_person_singular,singular_inanimate,independent,,FALSE,FALSE
dibaadodan,1s - 0s - ind,nidibaadodaan,/dibaadod-/,dadibaadodan,first_person_singular,singular_inanimate,independent,,FALSE,FALSE
dibaadodan,3s - 0s - ind,odibaadodaan,/dibaadod-/,dadibaadodan,third_person_singular,singular_inanimate,independent,,FALSE,FALSE
dibaadodan,3s - 0 - conj,dibaadodang,/dibaadod-/,dadibaadodan,third_person_singular,inanimate_number_not_shown,conjunct,,FALSE,FALSE
dibaadodan,3s - 0 - ch-conj,debaadodang,/dibaadod-/,dadibaadodan,third_person_singular,inanimate_number_not_shown,changed_conjunct,,FALSE,FALSE
dibaadodan,2s - 0 - imp,dibaadodan,/dibaadod-/,dadibaadodan,second_person_singular,inanimate_number_not_shown,imperative,,FALSE,FALSE
baataam,1s - 3s - ind,imbaataamaa,/baataam-/,,first_person_singular,third_person_singular,independent,,FALSE,FALSE
baataam,1s - 3s - ind,nimbaataamaa,/baataam-/,,first_person_singular,third_person_singular,independent,,FALSE,FALSE
baataam,1s - 3s - ind,nibaataamaa,/baataam-/,,first_person_singular,third_person_singular,independent,,FALSE,FALSE
baataam,3s - 3' - ind,obaataamaan,/baataam-/,,third_person_singular,third_person_obviative,independent,,FALSE,FALSE
baataam,3s - 3' - conj,baataamaad,/baataam-/,,third_person_singular,third_person_obviative,conjunct,,FALSE,FALSE
baataam,3s - 3' - ch-conj,bayaataamaad,/baataam-/,,third_person_singular,third_person_obviative,changed_conjunct,,FALSE,FALSE
baataam,2s - 3 - imp,baataam,/baataam-/,,second_person_singular,third_person_number_not_shown,imperative,,FALSE,FALSE
zhoobizi,1s - ind,inzhoobiz,/zhoobizi-/,,first_person_singular,,independent,,FALSE,FALSE
zhoobizi,1s - ind,ninzhoobiz,/zhoobizi-/,,first_person_singular,,independent,,FALSE,FALSE
zhoobizi,1s - ind,nizhoobiz,/zhoobizi-/,,first_person_singular,,independent,,FALSE,FALSE
zhoobizi,3s - ind,zhoobizi,/zhoobizi-/,,third_person_singular,,independent,,FALSE,FALSE
zhoobizi,3s - conj,zhoobizid,/zhoobizi-/,,third_person_singular,,conjunct,,FALSE,FALSE
zhoobizi,3s - ch-conj,zhwaabizid,/zhoobizi-/,,third_person_singular,,changed_conjunct,,FALSE,FALSE
midaasoobii'igan,sg,midaasoobii'igan,/midaasoobii'igan-/,,,,,singular,FALSE,FALSE
midaasoobii'igan,pl,midaasoobii'iganag,/midaasoobii'igan-/,,,,,plural,FALSE,FALSE
midaaso-diba'iganed,0s - ind,midaaso-diba'iganed,/midaaso-diba'iganed-/,,singular_inanimate,,independent,,FALSE,FALSE
midaaso-diba'iganed,0s - conj,midaaso-diba'iganek,/midaaso-diba'iganed-/,,singular_inanimate,,conjunct,,FALSE,FALSE
midaaso-diba'iganed,0s - ch-conj,medaaso-diba'iganek,/midaaso-diba'iganed-/,,singular_inanimate,,changed_conjunct,,FALSE,FALSE
nookaa,0s - ind,nookaa,/nookaa-/,naanookaawan,singular_inanimate,,independent,,FALSE,FALSE
nookaa,0s - conj,nookaag,/nookaa-/,naanookaawan,singular_inanimate,,conjunct,,FALSE,FALSE
nookaa,0s - ch-conj,nwaakaag,/nookaa-/,naanookaawan,singular_inanimate,,changed_conjunct,,FALSE,FALSE
nookaa,0s - aug - ind,nookaamagad,/nookaa-/,naanookaawan,singular_inanimate,,independent,,FALSE,FALSE
babagiwayaanekizin,sg,babagiwayaanekizin,/babagiwayaanekizin-/,,,,,singular,FALSE,FALSE
babagiwayaanekizin,pl,babagiwayaanekizinan,/babagiwayaanekizin-/,,,,,plural,FALSE,FALSE
babagiwayaanekizin,dim,babagiwayaanekizinens,/babagiwayaanekizin-/,,,,,,TRUE,FALSE
babagiwayaanekizin,loc,babagiwayaanekizining,/babagiwayaanekizin-/,,,,,,FALSE,TRUE
babagiwayaanegamig,sg,babagiwayaanegamig,/babagiwayaanegamigw-/,,,,,singular,FALSE,FALSE
babagiwayaanegamig,pl,babagiwayaanegamigoon,/babagiwayaanegamigw-/,,,,,plural,FALSE,FALSE
babagiwayaanegamig,dim,babagiwayaanegamigoons,/babagiwayaanegamigw-/,,,,,,TRUE,FALSE
babagiwayaanegamig,loc,babagiwayaanegamigong,/babagiwayaanegamigw-/,,,,,,FALSE,TRUE
midaasogonagizi,3s - conj,midaasogonagizid,/midaasogonagizi-/,,third_person_singular,,conjunct,,FALSE,FALSE
midaasogonagizi,3s - ch-conj,medaasogonagizid,/midaasogonagizi-/,,third_person_singular,,changed_conjunct,,FALSE,FALSE
midaasogonagizi,3s - ind,midaasogonagizi,/midaasogonagizi-/,,third_person_singular,,independent,,FALSE,FALSE
gagwaanisagakamig,,gagwaanisagakamig,,,,,,,FALSE,FALSE
zegendaagwad,0s - ind,zegendaagwad,/zegendaagwad-/,zesendaagwadoon,singular_inanimate,,independent,,FALSE,FALSE
zegendaagwad,0s - conj,zegendaagwak,/zegendaagwad-/,zesendaagwadoon,singular_inanimate,,conjunct,,FALSE,FALSE
zegendaagwad,0s - ch-conj,zayegendaagwak,/zegendaagwad-/,zesendaagwadoon,singular_inanimate,,changed_conjunct,,FALSE,FALSE
aki,sg,aki,/aky-/,,,,,singular,FALSE,FALSE
aki,pl,akiin,/aky-/,,,,,plural,FALSE,FALSE
aki,dim,akiins,/aky-/,,,,,,TRUE,FALSE
aki,loc,akiing,/aky-/,,,,,,FALSE,TRUE
aki,loc dist,akiikaang,/aky-/,,,,,,FALSE,FALSE
gagwejitoon,1s - 0s - ind,ingagwejitoon,/gagwejit-/,,first_person_singular,singular_inanimate,independent,,FALSE,FALSE
gagwejitoon,1s - 0s - ind,ningagwejitoon,/gagwejit-/,,first_person_singular,singular_inanimate,independent,,FALSE,FALSE
gagwejitoon,1s - 0s - ind,nigagwejitoon,/gagwejit-/,,first_person_singular,singular_inanimate,independent,,FALSE,FALSE
gagwejitoon,3s - 0s - ind,ogagwejitoon,/gagwejit-/,,third_person_singular,singular_inanimate,independent,,FALSE,FALSE
gagwejitoon,3s - 0 - conj,gagwejitood,/gagwejit-/,,third_person_singular,inanimate_number_not_shown,conjunct,,FALSE,FALSE
gagwejitoon,3s - 0 - ch-conj,gegwejitood,/gagwejit-/,,third_person_singular,inanimate_number_not_shown,changed_conjunct,,FALSE,FALSE
gagwejitoon,2s - 0 - imp,gagwejitoon,/gagwejit-/,,second_person_singular,inanimate_number_not_shown,imperative,,FALSE,FALSE
ninishiwag,1s - 3p,ninishiwag,/=nishiw-/,,first_person_singular,3p,,,FALSE,FALSE
baataam,1s - 3s - ind,imbaataamaa,/baataam-/,,first_person_singular,third_person_singular,independent,,FALSE,FALSE
baataam,1s - 3s - ind,nimbaataamaa,/baataam-/,,first_person_singular,third_person_singular,independent,,FALSE,FALSE
baataam,1s - 3s - ind,nibaataamaa,/baataam-/,,first_person_singular,third_person_singular,independent,,FALSE,FALSE
baataam,3s - 3' - ind,obaataamaan,/baataam-/,,third_person_singular,third_person_obviative,independent,,FALSE,FALSE
baataam,3s - 3' - conj,baataamaad,/baataam-/,,third_person_singular,third_person_obviative,conjunct,,FALSE,FALSE
baataam,3s - 3' - ch-conj,bayaataamaad,/baataam-/,,third_person_singular,third_person_obviative,changed_conjunct,,FALSE,FALSE
baataam,2s - 3 - imp,baataam,/baataam-/,,second_person_singular,third_person_number_not_shown,imperative,,FALSE,FALSE
miigwechiwi',1s - 3s - ind,nimiigwechiwi'aa,/miigwechiwi'-/,,first_person_singular,third_person_singular,independent,,FALSE,FALSE
miigwechiwi',3s - 3' - ind,omiigwechiwi'aan,/miigwechiwi'-/,,third_person_singular,third_person_obviative,independent,,FALSE,FALSE
miigwechiwi',3s - 3' - conj,miigwechiwi'aad,/miigwechiwi'-/,,third_person_singular,third_person_obviative,conjunct,,FALSE,FALSE
miigwechiwi',3s - 3' - ch-conj,maagwechiwi'aad,/miigwechiwi'-/,,third_person_singular,third_person_obviative,changed_conjunct,,FALSE,FALSE
miigwechiwi',2s - 3 - imp,miigwechiwi',/miigwechiwi'-/,,second_person_singular,third_person_number_not_shown,imperative,,FALSE,FALSE
miigwechiwendam,1s - ind,nimiigwechiwendam,/miigwechiwend+am-/,,first_person_singular,,independent,,FALSE,FALSE
miigwechiwendam,3s - ind,miigwechiwendam,/miigwechiwend+am-/,,third_person_singular,,independent,,FALSE,FALSE
miigwechiwendam,3s - 0 - conj,miigwechiwendang,/miigwechiwend+am-/,,third_person_singular,inanimate_number_not_shown,conjunct,,FALSE,FALSE
miigwechiwendam,3s - 0 - ch-conj,maagwechiwendang,/miigwechiwend+am-/,,third_person_singular,inanimate_number_not_shown,changed_conjunct,,FALSE,FALSE
miigwechiwi-giizhigad,0s - ind,miigwechiwi-giizhigad,/miigwechiwi-giizhigad-/,,singular_inanimate,,independent,,FALSE,FALSE
miigwechiwi-giizhigad,0s - conj,miigwechiwi-giizhigak,/miigwechiwi-giizhigad-/,,singular_inanimate,,conjunct,,FALSE,FALSE
miigwechiwi-giizhigad,0s - ch-conj,maagwechiwi-giizhigak,/miigwechiwi-giizhigad-/,,singular_inanimate,,changed_conjunct,,FALSE,FALSE
a'aw,,a'aw,,,,,,,FALSE,FALSE
ningide,0s - ind,ningide,/ningide-/,naningide,singular_inanimate,,independent,,FALSE,FALSE
ningide,0s - conj,ningideg,/ningide-/,naningide,singular_inanimate,,conjunct,,FALSE,FALSE
ningide,0s - ch-conj,nengideg,/ningide-/,naningide,singular_inanimate,,changed_conjunct,,FALSE,FALSE
ningide,0s - aug - ind,ningidemagad,/ningide-/,naningide,singular_inanimate,,independent,,FALSE,FALSE
ningiz,1s - 3s - ind,niningizwaa,/ningizw-/,,first_person_singular,third_person_singular,independent,,FALSE,FALSE
ningiz,3s - 3' - ind,oningizwaan,/ningizw-/,,third_person_singular,third_person_obviative,independent,,FALSE,FALSE
ningiz,3s - 3' - conj,ningizwaad,/ningizw-/,,third_person_singular,third_person_obviative,conjunct,,FALSE,FALSE
ningiz,3s - 3' - ch-conj,nengizwaad,/ningizw-/,,third_person_singular,third_person_obviative,changed_conjunct,,FALSE,FALSE
ningiz,2s - 3 - imp,ningiz,/ningizw-/,,second_person_singular,third_person_number_not_shown,imperative,,FALSE,FALSE
ningiz,2s - 3 - imp,ningizwi,/ningizw-/,,second_person_singular,third_person_number_not_shown,imperative,,FALSE,FALSE
mazinaatesewigamig,sg,mazinaatesewigamig,/mazinaatesewigamigw-/,,,,,singular,FALSE,FALSE
mazinaatesewigamig,pl,mazinaatesewigamigoon,/mazinaatesewigamigw-/,,,,,plural,FALSE,FALSE
mazinaatesewigamig,dim,mazinaatesewigamigoons,/mazinaatesewigamigw-/,,,,,,TRUE,FALSE
mazinaatesewigamig,loc,mazinaatesewigamigong,/mazinaatesewigamigw-/,,,,,,FALSE,TRUE
gimoodiwin,sg,gimoodiwin,/gimoodiwin-/,,,,,singular,FALSE,FALSE
gimoodiwin,pl,gimoodiwinan,/gimoodiwin-/,,,,,plural,FALSE,FALSE
wiinawaa,,wiinawaa,,,,,,,FALSE,FALSE
dazhi-,ch-conj,endazhi-,,,,,changed_conjunct,,FALSE,FALSE
indawaaj,,indawaaj,,,,,,,FALSE,FALSE
ongow,,ongow,,,,,,,FALSE,FALSE
wiinawaa,,wiinawaa,,,,,,,FALSE,FALSE
gipagaa,0s - ind,gipagaa,/gipagaa-/,,singular_inanimate,,independent,,FALSE,FALSE
gipagaa,0s - conj,gipagaag,/gipagaa-/,,singular_inanimate,,conjunct,,FALSE,FALSE
gipagaa,0s - ch-conj,gepagaag,/gipagaa-/,,singular_inanimate,,changed_conjunct,,FALSE,FALSE
gipagaa,0s - aug - ind,gipagaamagad,/gipagaa-/,,singular_inanimate,,independent,,FALSE,FALSE
zhiiwaagamide,0s - ind,zhiiwaagamide,/zhiiwaagamide-/,,singular_inanimate,,independent,,FALSE,FALSE
zhiiwaagamide,0s - conj,zhiiwaagamideg,/zhiiwaagamide-/,,singular_inanimate,,conjunct,,FALSE,FALSE
zhiiwaagamide,0s - ch-conj,zhaawaagamideg,/zhiiwaagamide-/,,singular_inanimate,,changed_conjunct,,FALSE,FALSE
zhiiwaagamide,0s - ind - aug,zhiiwaagamidemagad,/zhiiwaagamide-/,,singular_inanimate,,independent,,FALSE,FALSE
gipagi',1s - 3s - ind,nigipagi'aa,/gipagi'-/,,first_person_singular,third_person_singular,independent,,FALSE,FALSE
gipagi',3s - 3' - ind,ogipagi'aan,/gipagi'-/,,third_person_singular,third_person_obviative,independent,,FALSE,FALSE
gipagi',3s - 3' - conj,gipagi'aad,/gipagi'-/,,third_person_singular,third_person_obviative,conjunct,,FALSE,FALSE
gipagi',3s - 3' - ch-conj,gepagi'aad,/gipagi'-/,,third_person_singular,third_person_obviative,changed_conjunct,,FALSE,FALSE
gipagi',2s - 0 - imp,gipagi',/gipagi'-/,,second_person_singular,inanimate_number_not_shown,imperative,,FALSE,FALSE
apiitaa,0s - ind,apiitaa,/apiitaa-/,,singular_inanimate,,independent,,FALSE,FALSE
apiitaa,0s - conj,apiitaag,/apiitaa-/,,singular_inanimate,,conjunct,,FALSE,FALSE
apiitaa,0s - ch-conj,epiitaag,/apiitaa-/,,singular_inanimate,,changed_conjunct,,FALSE,FALSE
apiitaa,0s - ind - aug,apiitaamagad,/apiitaa-/,,singular_inanimate,,independent,,FALSE,FALSE
gimoodishkiiwinini,sg,gimoodishkiiwinini,/gimoodishkiiwininiw-/,,,,,singular,FALSE,FALSE
gimoodishkiiwinini,pl,gimoodishkiiwininiwag,/gimoodishkiiwininiw-/,,,,,plural,FALSE,FALSE
gimoodishkiiwinini,dim,gimoodishkiiwininiins,/gimoodishkiiwininiw-/,,,,,,TRUE,FALSE
nibwaam,sg,nibwaam,/nibwaam-/,,,,,singular,FALSE,FALSE
nibwaam,pl,nibwaaman,/nibwaam-/,,,,,plural,FALSE,FALSE
nibwaam,loc,nibwaaming,/nibwaam-/,,,,,,FALSE,TRUE
nibwaam,dim,nibwaamens,/nibwaam-/,,,,,,TRUE,FALSE
nibwaam,pej,nibwaamish,/nibwaam-/,,,,,,FALSE,FALSE
gaanda'igwaason,sg,gaanda'igwaason,/gaanda'igwaason-/,,,,,singular,FALSE,FALSE
gaanda'igwaason,pl,gaanda'igwaasonan,/gaanda'igwaason-/,,,,,plural,FALSE,FALSE
gaanda'igwaason,dim,gaanda'igwaasonens,/gaanda'igwaason-/,,,,,,TRUE,FALSE
gaanda'igwaason,loc,gaanda'igwaasoning,/gaanda'igwaason-/,,,,,,FALSE,TRUE
bibagaa,0s - ind,bibagaa,/bibagaa-/,,singular_inanimate,,independent,,FALSE,FALSE
bibagaa,0s - conj,bibagaag,/bibagaa-/,,singular_inanimate,,conjunct,,FALSE,FALSE
bibagaa,0s - ch-conj,bebagaag,/bibagaa-/,,singular_inanimate,,changed_conjunct,,FALSE,FALSE
bibagaa,0s - aug - ind,bibagaamagad,/bibagaa-/,,singular_inanimate,,independent,,FALSE,FALSE
bakaakadozo,1s - ind,imbakaakadoz,/bakaakadozo-/,,first_person_singular,,independent,,FALSE,FALSE
bakaakadozo,1s - ind,nimbakaakadoz,/bakaakadozo-/,,first_person_singular,,independent,,FALSE,FALSE
bakaakadozo,1s - ind,nibakaakadoz,/bakaakadozo-/,,first_person_singular,,independent,,FALSE,FALSE
bakaakadozo,3s - ind,bakaakadozo,/bakaakadozo-/,,third_person_singular,,independent,,FALSE,FALSE
bakaakadozo,3s - conj,bakaakadozod,/bakaakadozo-/,,third_person_singular,,conjunct,,FALSE,FALSE
bakaakadozo,3s - ch-conj,bekaakadozod,/bakaakadozo-/,,third_person_singular,,changed_conjunct,,FALSE,FALSE
maaminonendam,1s - ind,nimaaminonendam,/maaminonend+am-/,,first_person_singular,,independent,,FALSE,FALSE
maaminonendam,3s - ind,maaminonendam,/maaminonend+am-/,,third_person_singular,,independent,,FALSE,FALSE
maaminonendam,3s - 0 - conj,maaminonendang,/maaminonend+am-/,,third_person_singular,inanimate_number_not_shown,conjunct,,FALSE,FALSE
maaminonendam,3s - 0 - part,mayaaminonendang,/maaminonend+am-/,,third_person_singular,inanimate_number_not_shown,participle,,FALSE,FALSE
gawaabaagwe,1s - ind,nigawaabaagwe,/gawaabaagwe-/,,first_person_singular,,independent,,FALSE,FALSE
gawaabaagwe,1s - ind,ngawaabaagwe,/gawaabaagwe-/,,first_person_singular,,independent,,FALSE,FALSE
gawaabaagwe,3s - ind,gawaabaagwe,/gawaabaagwe-/,,third_person_singular,,independent,,FALSE,FALSE
gawaabaagwe,3s - conj,gawaabaagwed,/gawaabaagwe-/,,third_person_singular,,conjunct,,FALSE,FALSE
gawaabaagwe,3s - ch-conj,gewaabaagwed,/gawaabaagwe-/,,third_person_singular,,changed_conjunct,,FALSE,FALSE
giishkaabaagwe,1s - ind,ingiishkaabaagwe,/giishkaabaagwe-/,,first_person_singular,,independent,,FALSE,FALSE
giishkaabaagwe,1s - ind,ningiishkaabaagwe,/giishkaabaagwe-/,,first_person_singular,,independent,,FALSE,FALSE
giishkaabaagwe,1s - ind,nigiishkaabaagwe,/giishkaabaagwe-/,,first_person_singular,,independent,,FALSE,FALSE
giishkaabaagwe,3s - ind,giishkaabaagwe,/giishkaabaagwe-/,,third_person_singular,,independent,,FALSE,FALSE
giishkaabaagwe,3s - conj,giishkaabaagwed,/giishkaabaagwe-/,,third_person_singular,,conjunct,,FALSE,FALSE
giishkaabaagwe,3s - ch-conj,gaashkaabaagwed,/giishkaabaagwe-/,,third_person_singular,,changed_conjunct,,FALSE,FALSE
ashi-niswaginzo,3s - ind,ashi-niswaginzo,/ashi-niswaginzo-/,,third_person_singular,,independent,,FALSE,FALSE
ashi-niswaginzo,3s - conj,ashi-niswaginzod,/ashi-niswaginzo-/,,third_person_singular,,conjunct,,FALSE,FALSE
nisimidanaweginzo,3s - ind,nisimidanaweginzo,/nisimidanaweginzo-/,,third_person_singular,,independent,,FALSE,FALSE
nisimidanaweginzo,3s - conj,nisimidanaweginzod,/nisimidanaweginzo-/,,third_person_singular,,conjunct,,FALSE,FALSE
wa'aw,sg,wa'aw,,,,,,singular,FALSE,FALSE
ingiw,,ingiw,,,,,,,FALSE,FALSE
inendaagozi,1s - ind,indinendaagoz,/inendaagozi-/,,first_person_singular,,independent,,FALSE,FALSE
inendaagozi,1s - ind,nindinendaagoz,/inendaagozi-/,,first_person_singular,,independent,,FALSE,FALSE
inendaagozi,3s - ind,inendaagozi,/inendaagozi-/,,third_person_singular,,independent,,FALSE,FALSE
inendaagozi,3s - conj,inendaagozid,/inendaagozi-/,,third_person_singular,,conjunct,,FALSE,FALSE
inendaagozi,3s - ch-conj,enendaagozid,/inendaagozi-/,,third_person_singular,,changed_conjunct,,FALSE,FALSE
maminaadendam,1s - ind,nimaminaadendam,/maminaadend+am-/,,first_person_singular,,independent,,FALSE,FALSE
maminaadendam,3s - ind,maminaadendam,/maminaadend+am-/,,third_person_singular,,independent,,FALSE,FALSE
maminaadendam,3s - conj,maminaadendang,/maminaadend+am-/,,third_person_singular,,conjunct,,FALSE,FALSE
maminaadendam,3s - ch-conj,meminaadendang,/maminaadend+am-/,,third_person_singular,,changed_conjunct,,FALSE,FALSE
naabidoo',1s - 3s - ind,ninaabidoo'waa,/naabidoo'w-/,,first_person_singular,third_person_singular,independent,,FALSE,FALSE
naabidoo',3s - 3' - ind,onaabidoo'waan,/naabidoo'w-/,,third_person_singular,third_person_obviative,independent,,FALSE,FALSE
naabidoo',3s - 3' - conj,naabidoo'waad,/naabidoo'w-/,,third_person_singular,third_person_obviative,conjunct,,FALSE,FALSE
naabidoo',3s - 3' - ch-conj,nayaabidoo'waad,/naabidoo'w-/,,third_person_singular,third_person_obviative,changed_conjunct,,FALSE,FALSE
naabidoo',2s - 3 - imp,naabidoo',/naabidoo'w-/,,second_person_singular,third_person_number_not_shown,imperative,,FALSE,FALSE
asabaab,sg,asabaab,/asabaaby-/,,,,,singular,FALSE,FALSE
asabaab,pl,asabaabiin,/asabaaby-/,,,,,plural,FALSE,FALSE
asabaab,dim,asabaabiins,/asabaaby-/,,,,,,TRUE,FALSE
asabaab,loc,asabaabiing,/asabaaby-/,,,,,,FALSE,TRUE
zegaanakwad,3s - ind,zegaanakwad,/zegaanakwad-/,,third_person_singular,,independent,,FALSE,FALSE
zegaanakwad,0s - conj,zegaanakwak,/zegaanakwad-/,,singular_inanimate,,conjunct,,FALSE,FALSE
zegaanakwad,0s - ch-conj,zayegaanakwak,/zegaanakwad-/,,singular_inanimate,,changed_conjunct,,FALSE,FALSE
nisoobii'igan,sg,nisoobii'igan,/nisoobii'igan-/,,,,,singular,FALSE,FALSE
nisoobii'igan,pl,nisoobii'iganag,/nisoobii'igan-/,,,,,plural,FALSE,FALSE
niso-diba'iganed,0s - ind,niso-diba'iganed,/niso-diba'iganed-/,,singular_inanimate,,independent,,FALSE,FALSE
niso-diba'iganed,0s - conj,niso-diba'iganek,/niso-diba'iganed-/,,singular_inanimate,,conjunct,,FALSE,FALSE
niso-diba'iganed,0s - ch-conj,neso-diba'iganek,/niso-diba'iganed-/,,singular_inanimate,,changed_conjunct,,FALSE,FALSE
nising,,nising,,,,,,,FALSE,FALSE
zhaabwayi'ii,,zhaabwayi'ii,,,,,,,FALSE,FALSE
apagidaadiwag,1p - ind,indapagidaadimin,/apagidaadi-/,,1p,,independent,,FALSE,FALSE
apagidaadiwag,3p - ind,apagidaadiwag,/apagidaadi-/,,3p,,independent,,FALSE,FALSE
apagidaadiwag,3p - conj,apagidaadiwaad,/apagidaadi-/,,3p,,conjunct,,FALSE,FALSE
apagidaadiwag,3p - ch-conj,epagidaadiwaad,/apagidaadi-/,,3p,,changed_conjunct,,FALSE,FALSE
apagidaadiwag,3p - part,epagidaadijig,/apagidaadi-/,,3p,,participle,,FALSE,FALSE
michichin,sg,michichin,/michichin-/,,,,,singular,FALSE,FALSE
michichin,pl,michichinan,/michichin-/,,,,,plural,FALSE,FALSE
animikiikaa,0s - imp prohib,animikiikaa,/animikiikaa-/,ayanimikiikaa,singular_inanimate,,prohibitive_imperative,,FALSE,FALSE
animikiikaa,0s - conj,animikiikaag,/animikiikaa-/,ayanimikiikaa,singular_inanimate,,conjunct,,FALSE,FALSE
animikiikaa,0s - ch-conj,enimikiikaag,/animikiikaa-/,ayanimikiikaa,singular_inanimate,,changed_conjunct,,FALSE,FALSE
animikii,sg,animikii,/animikiiw-/,,,,,singular,FALSE,FALSE
animikii,pl,animikiig,/animikiiw-/,,,,,plural,FALSE,FALSE
animikii,dim,animikiins,/animikiiw-/,,,,,,TRUE,FALSE
baashkakwa'am,3s - ind,baashkakwa'am,/baashkakwa'+am-/,,third_person_singular,,independent,,FALSE,FALSE
baashkakwa'am,3s - conj,baashkakwa'ang,/baashkakwa'+am-/,,third_person_singular,,conjunct,,FALSE,FALSE
baashkakwa'am,3s - ch-conj,bayaashkakwa'ang,/baashkakwa'+am-/,,third_person_singular,,changed_conjunct,,FALSE,FALSE
animikii,sg,animikii,/animikiiw-/,,,,,singular,FALSE,FALSE
animikii,pl,animikiig,/animikiiw-/,,,,,plural,FALSE,FALSE
animikii,dim,animikiins,/animikiiw-/,,,,,,TRUE,FALSE
niiwo-giizhigad,0s - conj,niiwo-giizhigak,/niiwo-giizhigad-/,,singular_inanimate,,conjunct,,FALSE,FALSE
niiwo-giizhigad,0s - ch-conj,naawo-giizhigak,/niiwo-giizhigad-/,,singular_inanimate,,changed_conjunct,,FALSE,FALSE
bimidasaa,sg,bimidasaa,/bimidasaaw-/,,,,,singular,FALSE,FALSE
bimidasaa,pl,bimidasaag,/bimidasaaw-/,,,,,plural,FALSE,FALSE
ezigaa,sg,ezigaa,/ezigaaw-/,,,,,singular,FALSE,FALSE
ezigaa,pl,ezigaag,/ezigaaw-/,,,,,plural,FALSE,FALSE
ezigaa,dim,ezigaans,/ezigaaw-/,,,,,,TRUE,FALSE
mazina'igaans,sg,mazina'igaans,/mazina'igaans-/,,,,,singular,FALSE,FALSE
mazina'igaans,pl,mazina'igaansan,/mazina'igaans-/,,,,,plural,FALSE,FALSE
mazina'igaans,loc,mazina'igaansing,/mazina'igaans-/,,,,,,FALSE,TRUE
ginagijiin,1s - 3s - ind,inginagijiinaa,/ginagijiin-/,,first_person_singular,third_person_singular,independent,,FALSE,FALSE
ginagijiin,1s - 3s - ind,ninginagijiinaa,/ginagijiin-/,,first_person_singular,third_person_singular,independent,,FALSE,FALSE
ginagijiin,1s - 3s - ind,niginagijiinaa,/ginagijiin-/,,first_person_singular,third_person_singular,independent,,FALSE,FALSE
ginagijiin,3s - 3' - ind,oginagijiinaan,/ginagijiin-/,,third_person_singular,third_person_obviative,independent,,FALSE,FALSE
ginagijiin,3s - 3' - conj,ginagijiinaad,/ginagijiin-/,,third_person_singular,third_person_obviative,conjunct,,FALSE,FALSE
ginagijiin,3s - 3' - ch-conj,genagijiinaad,/ginagijiin-/,,third_person_singular,third_person_obviative,changed_conjunct,,FALSE,FALSE
ginagijiin,2s - 3 - imp,ginagijiin,/ginagijiin-/,,second_person_singular,third_person_number_not_shown,imperative,,FALSE,FALSE
ginagijii,1s - ind,niginagijii,/ginagijii-/,,first_person_singular,,independent,,FALSE,FALSE
ginagijii,3s - ind,ginagijii,/ginagijii-/,,third_person_singular,,independent,,FALSE,FALSE
ginagijii,3s - conj,ginagijiid,/ginagijii-/,,third_person_singular,,conjunct,,FALSE,FALSE
ginagijii,3s - ch-conj,genagijiid,/ginagijii-/,,third_person_singular,,changed_conjunct,,FALSE,FALSE
zagakin,1s - 3s - ind,inzagakinaa,/zagakin-/,,first_person_singular,third_person_singular,independent,,FALSE,FALSE
zagakin,1s - 3s - ind,ninzagakinaa,/zagakin-/,,first_person_singular,third_person_singular,independent,,FALSE,FALSE
zagakin,1s - 3s - ind,nizagakinaa,/zagakin-/,,first_person_singular,third_person_singular,independent,,FALSE,FALSE
zagakin,3s - 3' - ind,ozagakinaan,/zagakin-/,,third_person_singular,third_person_obviative,independent,,FALSE,FALSE
zagakin,3s - 3' - conj,zagakinaad,/zagakin-/,,third_person_singular,third_person_obviative,conjunct,,FALSE,FALSE
zagakin,3s - 3' - ch-conj,zegakinaad,/zagakin-/,,third_person_singular,third_person_obviative,changed_conjunct,,FALSE,FALSE
zagakin,2s - 3 - imp,zagakin,/zagakin-/,,second_person_singular,third_person_number_not_shown,imperative,,FALSE,FALSE
dakobidoon,1s - 0s - ind,indakobidoon,/dakobid-/,,first_person_singular,singular_inanimate,independent,,FALSE,FALSE
dakobidoon,1s - 0s - ind,nindakobidoon,/dakobid-/,,first_person_singular,singular_inanimate,independent,,FALSE,FALSE
dakobidoon,1s - 0s - ind,nidakobidoon,/dakobid-/,,first_person_singular,singular_inanimate,independent,,FALSE,FALSE
dakobidoon,3s - 0s - ind,odakobidoon,/dakobid-/,,third_person_singular,singular_inanimate,independent,,FALSE,FALSE
dakobidoon,3s - 0 - conj,dakobidood,/dakobid-/,,third_person_singular,inanimate_number_not_shown,conjunct,,FALSE,FALSE
dakobidoon,3s - 0 - ch-conj,dekobidood,/dakobid-/,,third_person_singular,inanimate_number_not_shown,changed_conjunct,,FALSE,FALSE
dakobidoon,2s - 0 - imp,dakobidoon,/dakobid-/,,second_person_singular,inanimate_number_not_shown,imperative,,FALSE,FALSE
naabikawaagan,dim,naabikawaagaans,/naabikawaagan-/,,,,,,TRUE,FALSE
naabikawaagan,loc,naabikawaaganing,/naabikawaagan-/,,,,,,FALSE,TRUE
naabikawaagan,pl,naabikawaaganag,/naabikawaagan-/,,,,,plural,FALSE,FALSE
dakobijigan,sg,dakobijigan,/dakobijigan-/,,,,,singular,FALSE,FALSE
dakobijigan,pl,dakobijiganan,/dakobijigan-/,,,,,plural,FALSE,FALSE
mashkawapidoon,1s - 0s - ind,nimashkawapidoon,/mashkawapid-/,mamashkawapidoon,first_person_singular,singular_inanimate,independent,,FALSE,FALSE
mashkawapidoon,3s - 0s - ind,omashkawapidoon,/mashkawapid-/,mamashkawapidoon,third_person_singular,singular_inanimate,independent,,FALSE,FALSE
mashkawapidoon,3s - 0 - conj,mashkawapidood,/mashkawapid-/,mamashkawapidoon,third_person_singular,inanimate_number_not_shown,conjunct,,FALSE,FALSE
mashkawapidoon,3s - 0 - ch-conj,meshkawapidood,/mashkawapid-/,mamashkawapidoon,third_person_singular,inanimate_number_not_shown,changed_conjunct,,FALSE,FALSE
mashkawapidoon,2s - 0 - imp,mashkawapidoon,/mashkawapid-/,mamashkawapidoon,second_person_singular,inanimate_number_not_shown,imperative,,FALSE,FALSE
zhegoode,1s - ind,inzhegoode,/zhegoode-/,,first_person_singular,,independent,,FALSE,FALSE
zhegoode,1s - ind,ninzhegoode,/zhegoode-/,,first_person_singular,,independent,,FALSE,FALSE
zhegoode,1s - ind,nizhegoode,/zhegoode-/,,first_person_singular,,independent,,FALSE,FALSE
zhegoode,3s - ind,zhegoode,/zhegoode-/,,third_person_singular,,independent,,FALSE,FALSE
zhegoode,3s - conj,zhegooded,/zhegoode-/,,third_person_singular,,conjunct,,FALSE,FALSE
zhegoode,3s - ch-conj,zhayegoodeg,/zhegoode-/,,third_person_singular,,changed_conjunct,,FALSE,FALSE
giishka'aakwe,1s - ind,ingiishka'aakwe,/giishka'aakwe-/,,first_person_singular,,independent,,FALSE,FALSE
giishka'aakwe,1s - ind,ningiishka'aakwe,/giishka'aakwe-/,,first_person_singular,,independent,,FALSE,FALSE
giishka'aakwe,1s - ind,nigiishka'aakwe,/giishka'aakwe-/,,first_person_singular,,independent,,FALSE,FALSE
giishka'aakwe,3s - ind,giishka'aakwe,/giishka'aakwe-/,,third_person_singular,,independent,,FALSE,FALSE
giishka'aakwe,3s - conj,giishka'aakwed,/giishka'aakwe-/,,third_person_singular,,conjunct,,FALSE,FALSE
giishka'aakwe,3s - part,gaashka'aakwed,/giishka'aakwe-/,,third_person_singular,,participle,,FALSE,FALSE
ma'iingan,sg,ma'iingan,/ma'iingan-/,,,,,singular,FALSE,FALSE
ma'iingan,pl,ma'iinganag,/ma'iingan-/,,,,,plural,FALSE,FALSE
ma'iingan,dim,ma'iingaans,/ma'iingan-/,,,,,,TRUE,FALSE
ma'iingan,dim,ma'iinganens,/ma'iingan-/,,,,,,TRUE,FALSE
ma'iingan,pej,ma'iinganish,/ma'iingan-/,,,,,,FALSE,FALSE
mewinzha,,mewinzha,,,,,,,FALSE,FALSE
mewinzha,,mewinzha go,,,,,,,FALSE,FALSE
dasing,,dasing,,,,,,,FALSE,FALSE
gotaajishki,1s - ind,ingotaajishk,/gotaajishki-/,,first_person_singular,,independent,,FALSE,FALSE
gotaajishki,1s - ind,ningotaajishk,/gotaajishki-/,,first_person_singular,,independent,,FALSE,FALSE
gotaajishki,1s - ind,nigotaajishk,/gotaajishki-/,,first_person_singular,,independent,,FALSE,FALSE
gotaajishki,3s - ind,gotaajishki,/gotaajishki-/,,third_person_singular,,independent,,FALSE,FALSE
gotaajishki,3s - conj,gotaajishkid,/gotaajishki-/,,third_person_singular,,conjunct,,FALSE,FALSE
gotaajishki,3s - ch-conj,gwetaajishkid,/gotaajishki-/,,third_person_singular,,changed_conjunct,,FALSE,FALSE
zagataagan,sg,zagataagan,/zagataagan-/,,,,,singular,FALSE,FALSE
zagataagan,pl,zagataaganag,/zagataagan-/,,,,,plural,FALSE,FALSE
zagataagan,loc,zagataaganing,/zagataagan-/,,,,,,FALSE,TRUE
giikimanizi,1s - ind,ingiikimaniz,/giikimanizi-/,gaagiikimanizi,first_person_singular,,independent,,FALSE,FALSE
giikimanizi,1s - ind,ningiikimaniz,/giikimanizi-/,gaagiikimanizi,first_person_singular,,independent,,FALSE,FALSE
giikimanizi,1s - ind,nigiikimaniz,/giikimanizi-/,gaagiikimanizi,first_person_singular,,independent,,FALSE,FALSE
giikimanizi,3s - ind,giikimanizi,/giikimanizi-/,gaagiikimanizi,third_person_singular,,independent,,FALSE,FALSE
giikimanizi,3s - conj,giikimanizid,/giikimanizi-/,gaagiikimanizi,third_person_singular,,conjunct,,FALSE,FALSE
giikimanizi,3s - ch-conj,gaakimanizid,/giikimanizi-/,gaagiikimanizi,third_person_singular,,changed_conjunct,,FALSE,FALSE
babiiwaawan,0p - ind,babiiwaawan,/babiiwaa-/,,,,independent,,FALSE,FALSE
babiiwaawan,0p - conj,babiiwaagin,/babiiwaa-/,,,,conjunct,,FALSE,FALSE
babiiwaawan,0p - ch-conj,bebiiwaagin,/babiiwaa-/,,,,changed_conjunct,,FALSE,FALSE
gotigobidoon,1s - 0s - ind,ingotigobidoon,/gotigobid-/,,first_person_singular,singular_inanimate,independent,,FALSE,FALSE
gotigobidoon,1s - 0s - ind,ningotigobidoon,/gotigobid-/,,first_person_singular,singular_inanimate,independent,,FALSE,FALSE
gotigobidoon,1s - 0s - ind,nigotigobidoon,/gotigobid-/,,first_person_singular,singular_inanimate,independent,,FALSE,FALSE
gotigobidoon,3s - 0s - ind,ogotigobidoon,/gotigobid-/,,third_person_singular,singular_inanimate,independent,,FALSE,FALSE
gotigobidoon,3s - 0 - conj,gotigobidood,/gotigobid-/,,third_person_singular,inanimate_number_not_shown,conjunct,,FALSE,FALSE
gotigobidoon,3s - 0 - ch-conj,gwetigobidood,/gotigobid-/,,third_person_singular,inanimate_number_not_shown,changed_conjunct,,FALSE,FALSE
gotigobidoon,2s - 0 - imp,gotigobidoon,/gotigobid-/,,second_person_singular,inanimate_number_not_shown,imperative,,FALSE,FALSE
bajiishka'ogaan,sg,bajiishka'ogaan,/bajiishka'ogaan-/,,,,,singular,FALSE,FALSE
bajiishka'ogaan,pl,bajiishka'ogaanan,/bajiishka'ogaan-/,,,,,plural,FALSE,FALSE
bajiishka'ogaan,dim,bajiishka'ogaanens,/bajiishka'ogaan-/,,,,,,TRUE,FALSE
bajiishka'ogaan,loc,bajiishka'ogaaning,/bajiishka'ogaan-/,,,,,,FALSE,TRUE
nabagijiishin,3s - ind,nabagijiishin,/nabagijiishin-/,,third_person_singular,,independent,,FALSE,FALSE
nabagijiishin,3s - conj,nabagijiishing,/nabagijiishin-/,,third_person_singular,,conjunct,,FALSE,FALSE
nabagijiishin,3s - ch-conj,nebagijiishing,/nabagijiishin-/,,third_person_singular,,changed_conjunct,,FALSE,FALSE
boodaajii'igan,sg,boodaajii'igan,/boodaajii'igan-/,,,,,singular,FALSE,FALSE
boodaajii'igan,pl,boodaajii'iganan,/boodaajii'igan-/,,,,,plural,FALSE,FALSE
boodaajii'igan,dim,boodaajii'igaans,/boodaajii'igan-/,,,,,,TRUE,FALSE
boodaajii'igan,loc,boodaajii'iganing,/boodaajii'igan-/,,,,,,FALSE,TRUE
ayekozi,1s - ind,indayekoz,/ayekozi-/,ayayekozi,first_person_singular,,independent,,FALSE,FALSE
ayekozi,1s - ind,nindayekoz,/ayekozi-/,ayayekozi,first_person_singular,,independent,,FALSE,FALSE
ayekozi,1s - ind,nidayekoz,/ayekozi-/,ayayekozi,first_person_singular,,independent,,FALSE,FALSE
ayekozi,3s - ind,ayekozi,/ayekozi-/,ayayekozi,third_person_singular,,independent,,FALSE,FALSE
ayekozi,3s - conj,ayekozid,/ayekozi-/,ayayekozi,third_person_singular,,conjunct,,FALSE,FALSE
ayekozi,3s - ch-conj,eyekozid,/ayekozi-/,ayayekozi,third_person_singular,,changed_conjunct,,FALSE,FALSE
giziindime'on,sg,giziindime'on,/giziindime'on-/,,,,,singular,FALSE,FALSE
giziindime'on,pl,giziindime'onan,/giziindime'on-/,,,,,plural,FALSE,FALSE
giziindime'on,dim,giziindime'onens,/giziindime'on-/,,,,,,TRUE,FALSE
giziindime'on,loc,giziindime'oning,/giziindime'on-/,,,,,,FALSE,TRUE
izhi-,ch-conj,ezhi-,,,,,changed_conjunct,,FALSE,FALSE
obiigomakakii,sg,obiigomakakii,/obiigomakakiiw-/,,,,,singular,FALSE,FALSE
obiigomakakii,pl,obiigomakakiig,/obiigomakakiiw-/,,,,,plural,FALSE,FALSE
obiigomakakii,dim,obiigomakakiins,/obiigomakakiiw-/,,,,,,TRUE,FALSE
ozaawaakizan,1s - 0s - ind,indoozaawaakizaan,/ozaawaakiz-/,wawozaawaakiz,first_person_singular,singular_inanimate,independent,,FALSE,FALSE
ozaawaakizan,1s - 0s - ind,nindoozaawaakizaan,/ozaawaakiz-/,wawozaawaakiz,first_person_singular,singular_inanimate,independent,,FALSE,FALSE
ozaawaakizan,1s - 0s - ind,nidoozaawaakizaan,/ozaawaakiz-/,wawozaawaakiz,first_person_singular,singular_inanimate,independent,,FALSE,FALSE
ozaawaakizan,3s - 0s - ind,odoozaawaakizaan,/ozaawaakiz-/,wawozaawaakiz,third_person_singular,singular_inanimate,independent,,FALSE,FALSE
ozaawaakizan,3s - 0 - conj,ozaawaakizang,/ozaawaakiz-/,wawozaawaakiz,third_person_singular,inanimate_number_not_shown,conjunct,,FALSE,FALSE
ozaawaakizan,3s - 0 - ch-conj,wezaawaakizang,/ozaawaakiz-/,wawozaawaakiz,third_person_singular,inanimate_number_not_shown,changed_conjunct,,FALSE,FALSE
ozaawaakizan,2s - 0 - imp,ozaawaakizan,/ozaawaakiz-/,wawozaawaakiz,second_person_singular,inanimate_number_not_shown,imperative,,FALSE,FALSE
ozaawaakizigan,sg,ozaawaakizigan,/ozaawaakizigan-/,,,,,singular,FALSE,FALSE
ozaawaakizigan,pl,ozaawaakiziganan,/ozaawaakizigan-/,,,,,plural,FALSE,FALSE
asemaa,sg,asemaa,/asemaaw-/,,,,,singular,FALSE,FALSE
asemaa,dim,asemaans,/asemaaw-/,,,,,,TRUE,FALSE
asemaa,loc,asemaang,/asemaaw-/,,,,,,FALSE,TRUE
gashkibidaagan,sg,gashkibidaagan,/gashkibidaagan-/,,,,,singular,FALSE,FALSE
gashkibidaagan,pl,gashkibidaaganag,/gashkibidaagan-/,,,,,plural,FALSE,FALSE
gashkibidaagan,dim,gashkibidaagaans,/gashkibidaagan-/,,,,,,TRUE,FALSE
gashkibidaagan,loc,gashkibidaaganing,/gashkibidaagan-/,,,,,,FALSE,TRUE
asemaa-mashkimodens,sg,asemaa-mashkimodens,/asemaa-mashkimodens-/,,,,,singular,FALSE,FALSE
asemaa-mashkimodens,pl,asemaa-mashkimodensan,/asemaa-mashkimodens-/,,,,,plural,FALSE,FALSE
asemaa-adaawewigamig,sg,asemaa-adaawewigamig,/asemaa-adaawewigamigw-/,,,,,singular,FALSE,FALSE
asemaa-adaawewigamig,pl,asemaa-adaawewigamigoon,/asemaa-adaawewigamigw-/,,,,,plural,FALSE,FALSE
asemaawinaagan,sg,asemaawinaagan,/asemaawinaagan-/,,,,,singular,FALSE,FALSE
asemaawinaagan,pl,asemaawinaaganan,/asemaawinaagan-/,,,,,plural,FALSE,FALSE
nabagidaabaan,sg,nabagidaabaan,/nabagidaabaan-/,,,,,singular,FALSE,FALSE
nabagidaabaan,pl,nabagidaabaanag,/nabagidaabaan-/,,,,,plural,FALSE,FALSE
nabagidaabaan,dim,nabagidaabaanens,/nabagidaabaan-/,,,,,,TRUE,FALSE
nabagidaabaan,loc,nabagidaabaaning,/nabagidaabaan-/,,,,,,FALSE,TRUE
noongom,,noongom,,,,,,,FALSE,FALSE
niibinaakwaanizidaan,sg,niibinaakwaanizidaan,/niibinaakwaanizidaan-/,,,,,singular,FALSE,FALSE
niibinaakwaanizidaan,pl,niibinaakwaanizidaanan,/niibinaakwaanizidaan-/,,,,,plural,FALSE,FALSE
niibinaakwaanizidaan,dim,niibinaakwaanizidaanens,/niibinaakwaanizidaan-/,,,,,,TRUE,FALSE
niibinaakwaanizidaan,loc,niibinaakwaanizidaaning,/niibinaakwaanizidaan-/,,,,,,FALSE,TRUE
nishkanzh,sg,nishkanzh,/=shkanzhy-/,,,,,singular,FALSE,FALSE
nishkanzh,pl,nishkanzhiig,/=shkanzhy-/,,,,,plural,FALSE,FALSE
maamawi,,maamawi,,memaamawi,,,,,FALSE,FALSE
miiziiwigamig,sg,miiziiwigamig,/miiziiwigamigw-/,,,,,singular,FALSE,FALSE
miiziiwigamig,pl,miiziiwigamigoon,/miiziiwigamigw-/,,,,,plural,FALSE,FALSE
miiziiwigamig,dim,miiziiwigamigoons,/miiziiwigamigw-/,,,,,,TRUE,FALSE
miiziiwigamig,loc,miiziiwigamigong,/miiziiwigamigw-/,,,,,,FALSE,TRUE
giziindime'on,sg,giziindime'on,/giziindime'on-/,,,,,singular,FALSE,FALSE
giziindime'on,pl,giziindime'onan,/giziindime'on-/,,,,,plural,FALSE,FALSE
giziindime'on,dim,giziindime'onens,/giziindime'on-/,,,,,,TRUE,FALSE
giziindime'on,loc,giziindime'oning,/giziindime'on-/,,,,,,FALSE,TRUE
izhi'on,sg,izhi'on,/izhi'on-/,,,,,singular,FALSE,FALSE
gichi-ogin,sg,gichi-ogin,/gichi-oginy-/,,,,,singular,FALSE,FALSE
gichi-ogin,pl,gichi-oginiig,/gichi-oginy-/,,,,,plural,FALSE,FALSE
gichi-ogin,dim,gichi-oginiins,/gichi-oginy-/,,,,,,TRUE,FALSE
gichi-ogin,loc,gichi-oginiing,/gichi-oginy-/,,,,,,FALSE,TRUE
oginiiwaaboo,sg,oginiiwaaboo,/oginiiwaaboow-/,,,,,singular,FALSE,FALSE
waaban,0s - ind,waaban,/waaban-/,,singular_inanimate,,independent,,FALSE,FALSE
waaban,0s - conj,waabang,/waaban-/,,singular_inanimate,,conjunct,,FALSE,FALSE
waaban,0s - ch-conj,wayaabang,/waaban-/,,singular_inanimate,,changed_conjunct,,FALSE,FALSE
indenaniw,sg,indenaniw,/=denaniw-/,,,,,singular,FALSE,FALSE
indenaniw,loc,indenaniwaang,/=denaniw-/,,,,,,FALSE,TRUE
gaye,,gaye,,,,,,,FALSE,FALSE
onzaamibii,1s - ind,indoonzaamibii,/onzaamibii-/,,first_person_singular,,independent,,FALSE,FALSE
onzaamibii,1s - ind,nindoonzaamibii,/onzaamibii-/,,first_person_singular,,independent,,FALSE,FALSE
onzaamibii,1s - ind,nidoonzaamibii,/onzaamibii-/,,first_person_singular,,independent,,FALSE,FALSE
onzaamibii,3s - ind,onzaamibii,/onzaamibii-/,,third_person_singular,,independent,,FALSE,FALSE
onzaamibii,3s - conj,onzaamibiid,/onzaamibii-/,,third_person_singular,,conjunct,,FALSE,FALSE
onzaamibii,3s - ch-conj,wenzaamibiid,/onzaamibii-/,,third_person_singular,,changed_conjunct,,FALSE,FALSE
aabajichigan,sg,aabajichigan,/aabajichigan-/,,,,,singular,FALSE,FALSE
aabajichigan,pl,aabajichiganan,/aabajichigan-/,,,,,plural,FALSE,FALSE
aabajichigan,dim,aabajichigaans,/aabajichigan-/,,,,,,TRUE,FALSE
aabajichigan,loc,aabajichiganing,/aabajichigan-/,,,,,,FALSE,TRUE
giibid,sg,giibid,/=iibid-/,,,,,singular,FALSE,FALSE
giibid,pl,giibidan,/=iibid-/,,,,,plural,FALSE,FALSE
dewaabide,1s - ind,indewaabide,/dewaabide-/,,first_person_singular,,independent,,FALSE,FALSE
dewaabide,1s - ind,nindewaabide,/dewaabide-/,,first_person_singular,,independent,,FALSE,FALSE
dewaabide,1s - ind,nidewaabide,/dewaabide-/,,first_person_singular,,independent,,FALSE,FALSE
dewaabide,3s - ind,dewaabide,/dewaabide-/,,third_person_singular,,independent,,FALSE,FALSE
dewaabide,3s - conj,dewaabided,/dewaabide-/,,third_person_singular,,conjunct,,FALSE,FALSE
dewaabide,3s - ch-conj,dayewaabided,/dewaabide-/,,third_person_singular,,changed_conjunct,,FALSE,FALSE
giziiyaabide'on,sg,giziiyaabide'on,/giziiyaabide'on-/,,,,,singular,FALSE,FALSE
giziiyaabide'on,pl,giziiyaabide'onan,/giziiyaabide'on-/,,,,,plural,FALSE,FALSE
giziiyaabide'on,dim,giziiyaabide'onens,/giziiyaabide'on-/,,,,,,TRUE,FALSE
giziiyaabide'on,loc,giziiyaabide'oning,/giziiyaabide'on-/,,,,,,FALSE,TRUE
bashkwanige,1s - ind,imbashkwanige,/bashkwanige-/,,first_person_singular,,independent,,FALSE,FALSE
bashkwanige,1s - ind,nimbashkwanige,/bashkwanige-/,,first_person_singular,,independent,,FALSE,FALSE
bashkwanige,1s - ind,nibashkwanige,/bashkwanige-/,,first_person_singular,,independent,,FALSE,FALSE
bashkwanige,3s - ind,bashkwanige,/bashkwanige-/,,third_person_singular,,independent,,FALSE,FALSE
bashkwanige,3s - conj,bashkwaniged,/bashkwanige-/,,third_person_singular,,conjunct,,FALSE,FALSE
bashkwanige,3s - ch-conj,beshkwaniged,/bashkwanige-/,,third_person_singular,,changed_conjunct,,FALSE,FALSE
zhegwaabide'on,sg,zhegwaabide'on,/zhegwaabide'on-/,,,,,singular,FALSE,FALSE
zhegwaabide'on,pl,zhegwaabide'onan,/zhegwaabide'on-/,,,,,plural,FALSE,FALSE
gizhibaayaaboojigan,sg,gizhibaayaaboojigan,/gizhibaayaaboojigan-/,,,,,singular,FALSE,FALSE
gizhibaayaaboojigan,pl,gizhibaayaaboojiganag,/gizhibaayaaboojigan-/,,,,,plural,FALSE,FALSE
gizhibaayaaboojigan,dim,gizhibaayaaboojiganens,/gizhibaayaaboojigan-/,,,,,,TRUE,FALSE
waaswaagan,sg,waaswaagan,/waaswaagan-/,,,,,singular,FALSE,FALSE
waaswaagan,pl,waaswaaganan,/waaswaagan-/,,,,,plural,FALSE,FALSE
waaswaagan,dim,waaswaagaans,/waaswaagan-/,,,,,,TRUE,FALSE
waaswaagan,loc,waaswaaganing,/waaswaagan-/,,,,,,FALSE,TRUE
biigobijigaade,0s - ind,biigobijigaade,/biigobijigaade-/,,singular_inanimate,,independent,,FALSE,FALSE
biigobijigaade,0s - conj,biigobijigaadeg,/biigobijigaade-/,,singular_inanimate,,conjunct,,FALSE,FALSE
biigobijigaade,0s - ch-conj,baagobijigaadeg,/biigobijigaade-/,,singular_inanimate,,changed_conjunct,,FALSE,FALSE
biigobijigaade,0s - ind - aug,biigobijigaademagad,/biigobijigaade-/,,singular_inanimate,,independent,,FALSE,FALSE
wese'an,0s - ind,wese'an,/wese'an-/,,singular_inanimate,,independent,,FALSE,FALSE
wese'an,0s - conj,wese'ang,/wese'an-/,,singular_inanimate,,conjunct,,FALSE,FALSE
wese'an,0s - ch-conj,wayese'ang,/wese'an-/,,singular_inanimate,,changed_conjunct,,FALSE,FALSE
asigagindaaso,1s - ind,indasigagindaas,/asigagindaaso-/,,first_person_singular,,independent,,FALSE,FALSE
asigagindaaso,1s - ind,nindasigagindaas,/asigagindaaso-/,,first_person_singular,,independent,,FALSE,FALSE
asigagindaaso,1s - ind,nidasigagindaas,/asigagindaaso-/,,first_person_singular,,independent,,FALSE,FALSE
asigagindaaso,3s - ind,asigagindaaso,/asigagindaaso-/,,third_person_singular,,independent,,FALSE,FALSE
asigagindaaso,3s - conj,asigagindaasod,/asigagindaaso-/,,third_person_singular,,conjunct,,FALSE,FALSE
asigagindaaso,3s - ch-conj,esigagindaasod,/asigagindaaso-/,,third_person_singular,,changed_conjunct,,FALSE,FALSE
indoodem,sg,indoodem,/=doodem-/,,,,,singular,FALSE,FALSE
daangishin,1s - ind,indaangishin,/daangishin-/,,first_person_singular,,independent,,FALSE,FALSE
daangishin,1s - ind,nindaangishin,/daangishin-/,,first_person_singular,,independent,,FALSE,FALSE
daangishin,1s - ind,nidaangishin,/daangishin-/,,first_person_singular,,independent,,FALSE,FALSE
daangishin,3s - ind,daangishin,/daangishin-/,,third_person_singular,,independent,,FALSE,FALSE
daangishin,3s - conj,daangishing,/daangishin-/,,third_person_singular,,conjunct,,FALSE,FALSE
daangishin,3s - ch-conj,dayaangishing,/daangishin-/,,third_person_singular,,changed_conjunct,,FALSE,FALSE
daangin,1s - 3s - ind,indaanginaa,/daangin-/,,first_person_singular,third_person_singular,independent,,FALSE,FALSE
daangin,1s - 3s - ind,nindaanginaa,/daangin-/,,first_person_singular,third_person_singular,independent,,FALSE,FALSE
daangin,1s - 3s - ind,nidaanginaa,/daangin-/,,first_person_singular,third_person_singular,independent,,FALSE,FALSE
daangin,3s - 3' - ind,odaanginaan,/daangin-/,,third_person_singular,third_person_obviative,independent,,FALSE,FALSE
daangin,3s - 3' - conj,daanginaad,/daangin-/,,third_person_singular,third_person_obviative,conjunct,,FALSE,FALSE
daangin,3s - 3' - ch-conj,dayaanginaad,/daangin-/,,third_person_singular,third_person_obviative,changed_conjunct,,FALSE,FALSE
daangin,2s - 3 - imp,daangin,/daangin-/,,second_person_singular,third_person_number_not_shown,imperative,,FALSE,FALSE
daangin,2s - 3 - imp prohib,gego daanginaaken,/daangin-/,,second_person_singular,third_person_number_not_shown,prohibitive_imperative,,FALSE,FALSE
bebaamaadizid,sg,bebaamaadizid,,,,,,singular,FALSE,FALSE
zagapijigan,sg,zagapijigan,/zagapijigan-/,,,,,singular,FALSE,FALSE
zagapijigan,pl,zagapijiganan,/zagapijigan-/,,,,,plural,FALSE,FALSE
zagapijigan,dim,zagapijigaans,/zagapijigan-/,,,,,,TRUE,FALSE
zagapijigan,loc,zagapijiganing,/zagapijigan-/,,,,,,FALSE,TRUE
zagapijigan,sg,zagapijigan,/zagapijigan-/,,,,,singular,FALSE,FALSE
zagapijigan,pl,zagapijiganan,/zagapijigan-/,,,,,plural,FALSE,FALSE
zagapijigan,dim,zagapijigaans,/zagapijigan-/,,,,,,TRUE,FALSE
zagapijigan,loc,zagapijiganing,/zagapijigan-/,,,,,,FALSE,TRUE
bi-,ch-conj,ba-,,,,,changed_conjunct,,FALSE,FALSE
giziingwe'on,sg,giziingwe'on,/giziingwe'on-/,,,,,singular,FALSE,FALSE
giziingwe'on,pl,giziingwe'onan,/giziingwe'on-/,,,,,plural,FALSE,FALSE
giziingwe'on,dim,giziingwe'onens,/giziingwe'on-/,,,,,,TRUE,FALSE
giziingwe'on,loc,giziingwe'oning,/giziingwe'on-/,,,,,,FALSE,TRUE
oodena,sg,oodena,/oodenaw-/,,,,,singular,FALSE,FALSE
oodena,dim,"oodenawens, oodenaans",/oodenaw-/,,,,,,TRUE,FALSE
oodena,pl,oodenawan,/oodenaw-/,,,,,plural,FALSE,FALSE
oodena,loc,oodenaang,/oodenaw-/,,,,,,FALSE,TRUE
odaminwaagan,sg,odaminwaagan,/odaminwaagan-/,,,,,singular,FALSE,FALSE
odaminwaagan,pl,odaminwaaganan,/odaminwaagan-/,,,,,plural,FALSE,FALSE
odaminwaagan,dim,odaminwaagaans,/odaminwaagan-/,,,,,,TRUE,FALSE
odaminwaagan,loc,odaminwaaganing,/odaminwaagan-/,,,,,,FALSE,TRUE
bimikawaan,sg,bimikawaan,/bimikawaan-/,,,,,singular,FALSE,FALSE
bimikawaan,pl,bimikawaanan,/bimikawaan-/,,,,,plural,FALSE,FALSE
bimikawaan,dim,bimikawaanens,/bimikawaan-/,,,,,,TRUE,FALSE
biindigejiishkiwagishkige,1s - ind,nimbiindigejiishkiwagishkige,/biindigejiishkiwagishkige-/,,first_person_singular,,independent,,FALSE,FALSE
biindigejiishkiwagishkige,3s - ind,biindigejiishkiwagishkige,/biindigejiishkiwagishkige-/,,third_person_singular,,independent,,FALSE,FALSE
biindigejiishkiwagishkige,3s - conj,biindigejiishkiwagishkiged,/biindigejiishkiwagishkige-/,,third_person_singular,,conjunct,,FALSE,FALSE
adaawe,1s - ind,indadaawe,/adaawe-/,ayadaawe,first_person_singular,,independent,,FALSE,FALSE
adaawe,1s - ind,nindadaawe,/adaawe-/,ayadaawe,first_person_singular,,independent,,FALSE,FALSE
adaawe,1s - ind,nidadaawe,/adaawe-/,ayadaawe,first_person_singular,,independent,,FALSE,FALSE
adaawe,3s - ind,adaawe,/adaawe-/,ayadaawe,third_person_singular,,independent,,FALSE,FALSE
adaawe,3s - conj,adaawed,/adaawe-/,ayadaawe,third_person_singular,,conjunct,,FALSE,FALSE
adaawe,3s - ch-conj,edaawed,/adaawe-/,ayadaawe,third_person_singular,,changed_conjunct,,FALSE,FALSE
meshkwadoon,1s - 3s - ind,nimeshkwadoonaa,/meshkwadoon-/,,first_person_singular,third_person_singular,independent,,FALSE,FALSE
meshkwadoon,3s - 0s - ind,omeshkwadoonaan,/meshkwadoon-/,,third_person_singular,singular_inanimate,independent,,FALSE,FALSE
meshkwadoon,3s - 3' - conj,meshkwadoonaad,/meshkwadoon-/,,third_person_singular,third_person_obviative,conjunct,,FALSE,FALSE
meshkwadoon,3s - 3' - part,mayeshkwadoonaad,/meshkwadoon-/,,third_person_singular,third_person_obviative,participle,,FALSE,FALSE
meshkwadoon,2s - 3 - imp,meshkwadoon,/meshkwadoon-/,,second_person_singular,third_person_number_not_shown,imperative,,FALSE,FALSE
aanjidaabaane,1s - ind,indaanjidaabaane,/aanjidaabaane-/,,first_person_singular,,independent,,FALSE,FALSE
aanjidaabaane,1s - ind,nindaanjidaabaane,/aanjidaabaane-/,,first_person_singular,,independent,,FALSE,FALSE
aanjidaabaane,1s - ind,nidaanjidaabaane,/aanjidaabaane-/,,first_person_singular,,independent,,FALSE,FALSE
aanjidaabaane,1s - ind,niyaanjidaabaane,/aanjidaabaane-/,,first_person_singular,,independent,,FALSE,FALSE
aanjidaabaane,3s - ind,aanjidaabaane,/aanjidaabaane-/,,third_person_singular,,independent,,FALSE,FALSE
aanjidaabaane,3s - conj,aanjidaabaaned,/aanjidaabaane-/,,third_person_singular,,conjunct,,FALSE,FALSE
adaawewikwe,sg,adaawewikwe,/adaawewikwew-/,,,,,singular,FALSE,FALSE
adaawewikwe,pl,adaawewikweg,/adaawewikwew-/,,,,,plural,FALSE,FALSE
adaawewigamig,sg,adaawewigamig,/adaawewigamigw-/,,,,,singular,FALSE,FALSE
adaawewigamig,pl,adaawewigamigoon,/adaawewigamigw-/,,,,,plural,FALSE,FALSE
adaawewigamig,dim,adaawewigamigoons,/adaawewigamigw-/,,,,,,TRUE,FALSE
adaawewigamig,loc,adaawewigamigong,/adaawewigamigw-/,,,,,,FALSE,TRUE
bimikawewin,sg,bimikawewin,/bimikawewin-/,,,,,singular,FALSE,FALSE
bimikawewin,pl,bimikawewinan,/bimikawewin-/,,,,,plural,FALSE,FALSE
zagapijigan,sg,zagapijigan,/zagapijigan-/,,,,,singular,FALSE,FALSE
zagapijigan,pl,zagapijiganan,/zagapijigan-/,,,,,plural,FALSE,FALSE
zagapijigan,dim,zagapijigaans,/zagapijigan-/,,,,,,TRUE,FALSE
zagapijigan,loc,zagapijiganing,/zagapijigan-/,,,,,,FALSE,TRUE
ishkodewidaabaan,sg,ishkodewidaabaan,/ishkodewidaabaan-/,,,,,singular,FALSE,FALSE
ishkodewidaabaan,pl,ishkodewidaabaanan,/ishkodewidaabaan-/,,,,,plural,FALSE,FALSE
biiwaabiko-miikana,sg,biiwaabiko-miikana,/biiwaabiko-miikana-/,,,,,singular,FALSE,FALSE
biiwaabiko-miikana,pl,biiwaabiko-miikanan,/biiwaabiko-miikana-/,,,,,plural,FALSE,FALSE
biiwaabiko-miikana,loc,biiwaabiko-miikanaang,/biiwaabiko-miikana-/,,,,,,FALSE,TRUE
goshkwaawaadabi,1s - ind,ingoshkwaawaadab,/goshkwaawaadabi-/,,first_person_singular,,independent,,FALSE,FALSE
goshkwaawaadabi,1s - ind,ningoshkwaawaadab,/goshkwaawaadabi-/,,first_person_singular,,independent,,FALSE,FALSE
goshkwaawaadabi,1s - ind,nigoshkwaawaadab,/goshkwaawaadabi-/,,first_person_singular,,independent,,FALSE,FALSE
goshkwaawaadabi,3s - ind,goshkwaawaadabi,/goshkwaawaadabi-/,,third_person_singular,,independent,,FALSE,FALSE
goshkwaawaadabi,3s - conj,goshkwaawaadabid,/goshkwaawaadabi-/,,third_person_singular,,conjunct,,FALSE,FALSE
goshkwaawaadabi,3s - ch-conj,gweshkwaawaadabid,/goshkwaawaadabi-/,,third_person_singular,,changed_conjunct,,FALSE,FALSE
aanzinaago',1s - 3s - ind,indaanzinaago'aa,/aanzinaago'-/,,first_person_singular,third_person_singular,independent,,FALSE,FALSE
aanzinaago',1s - 3s - ind,nindaanzinaago'aa,/aanzinaago'-/,,first_person_singular,third_person_singular,independent,,FALSE,FALSE
aanzinaago',1s - 3s - ind,nidaanzinaago'aa,/aanzinaago'-/,,first_person_singular,third_person_singular,independent,,FALSE,FALSE
aanzinaago',3s - 3' - ind,odaanzinaago'aan,/aanzinaago'-/,,third_person_singular,third_person_obviative,independent,,FALSE,FALSE
aanzinaago',3s - 3' - conj,aanzinaago'aad,/aanzinaago'-/,,third_person_singular,third_person_obviative,conjunct,,FALSE,FALSE
aanzinaago',3s - 3' - ch-conj,ayaanzinaago'aad,/aanzinaago'-/,,third_person_singular,third_person_obviative,changed_conjunct,,FALSE,FALSE
aanzinaago',2s - 3 - imp,aanzinaago',/aanzinaago'-/,,second_person_singular,third_person_number_not_shown,imperative,,FALSE,FALSE
aanikanootan,1s - 0s - ind,indaanikanootaan,/aanikanoot-/,aayaanikanoot,first_person_singular,singular_inanimate,independent,,FALSE,FALSE
aanikanootan,1s - 0s - ind,nindaanikanootaan,/aanikanoot-/,aayaanikanoot,first_person_singular,singular_inanimate,independent,,FALSE,FALSE
aanikanootan,1s - 0s - ind,nidaanikanootaan,/aanikanoot-/,aayaanikanoot,first_person_singular,singular_inanimate,independent,,FALSE,FALSE
aanikanootan,3s - 0s - ind,odaanikanootaan,/aanikanoot-/,aayaanikanoot,third_person_singular,singular_inanimate,independent,,FALSE,FALSE
aanikanootan,3s - 0 - conj,aanikanootang,/aanikanoot-/,aayaanikanoot,third_person_singular,inanimate_number_not_shown,conjunct,,FALSE,FALSE
aanikanootan,3s - 0 - ch-conj,ayaanikanootang,/aanikanoot-/,aayaanikanoot,third_person_singular,inanimate_number_not_shown,changed_conjunct,,FALSE,FALSE
aanikanootan,2s - 0 - imp,aanikanootan,/aanikanoot-/,aayaanikanoot,second_person_singular,inanimate_number_not_shown,imperative,,FALSE,FALSE
aanikanootaagewinini,sg,aanikanootaagewinini,/aanikanootaagewininiw-/,,,,,singular,FALSE,FALSE
aanikanootaagewinini,pl,aanikanootaagewininiwag,/aanikanootaagewininiw-/,,,,,plural,FALSE,FALSE
naabakiin,1s - 3s - ind,ninaabakiinaa,/naabakiin-/,,first_person_singular,third_person_singular,independent,,FALSE,FALSE
naabakiin,3s - 3' - ind,onaabakiinaan,/naabakiin-/,,third_person_singular,third_person_obviative,independent,,FALSE,FALSE
naabakiin,3s - 3' - conj,naabakiinaad,/naabakiin-/,,third_person_singular,third_person_obviative,conjunct,,FALSE,FALSE
naabakiin,2s - 3 - imp,naabakiin,/naabakiin-/,,second_person_singular,third_person_number_not_shown,imperative,,FALSE,FALSE
dasoozh,1s - 3s - ind,indasoonaa,/dasooN-/,,first_person_singular,third_person_singular,independent,,FALSE,FALSE
dasoozh,1s - 3s - ind,nindasoonaa,/dasooN-/,,first_person_singular,third_person_singular,independent,,FALSE,FALSE
dasoozh,1s - 3s - ind,nidasoonaa,/dasooN-/,,first_person_singular,third_person_singular,independent,,FALSE,FALSE
dasoozh,3s - 3' - ind,odasoonaan,/dasooN-/,,third_person_singular,third_person_obviative,independent,,FALSE,FALSE
dasoozh,3s - 3' - conj,dasoonaad,/dasooN-/,,third_person_singular,third_person_obviative,conjunct,,FALSE,FALSE
dasoozh,3s - 3' - ch-conj,desoonaad,/dasooN-/,,third_person_singular,third_person_obviative,changed_conjunct,,FALSE,FALSE
dasoozh,2s - 3 - imp,dasoozh,/dasooN-/,,second_person_singular,third_person_number_not_shown,imperative,,FALSE,FALSE
dasoonaagan,sg,dasoonaagan,/dasoonaagan-/,,,,,singular,FALSE,FALSE
dasoonaagan,pl,dasoonaaganan,/dasoonaagan-/,,,,,plural,FALSE,FALSE
dasoonaagan,dim,dasoonaagaans,/dasoonaagan-/,,,,,,TRUE,FALSE
dasoonaagan,loc,dasoonaaganing,/dasoonaagan-/,,,,,,FALSE,TRUE
dasoozo,1s - ind,indasooz,/dasoozo-/,dadasoozo,first_person_singular,,independent,,FALSE,FALSE
dasoozo,1s - ind,nindasooz,/dasoozo-/,dadasoozo,first_person_singular,,independent,,FALSE,FALSE
dasoozo,1s - ind,nidasooz,/dasoozo-/,dadasoozo,first_person_singular,,independent,,FALSE,FALSE
dasoozo,3s - ind,dasoozo,/dasoozo-/,dadasoozo,third_person_singular,,independent,,FALSE,FALSE
dasoozo,3s - conj,dasoozod,/dasoozo-/,dadasoozo,third_person_singular,,conjunct,,FALSE,FALSE
dasoozo,3s - ch-conj,desoozod,/dasoozo-/,dadasoozo,third_person_singular,,changed_conjunct,,FALSE,FALSE
wanii'igewinini,sg,wanii'igewinini,/wanii'igewininiw-/,,,,,singular,FALSE,FALSE
wanii'igewinini,pl,wanii'igewininiwag,/wanii'igewininiw-/,,,,,plural,FALSE,FALSE
wanii'ige-mazina'igan,sg,wanii'ige-mazina'igan,/wanii'ige-mazina'igan-/,,,,,singular,FALSE,FALSE
wanii'ige-mazina'igan,pl,wanii'ige-mazina'iganan,/wanii'ige-mazina'igan-/,,,,,plural,FALSE,FALSE
ziigwebinigan,sg,ziigwebinigan,/ziigwebinigan-/,,,,,singular,FALSE,FALSE
ziigwebinigan,pl,ziigwebiniganan,/ziigwebinigan-/,,,,,plural,FALSE,FALSE
ziigwebinigan,dim,ziigwebinigaans,/ziigwebinigan-/,,,,,,TRUE,FALSE
ziigwebinigan,loc,ziigwebiniganing,/ziigwebinigan-/,,,,,,FALSE,TRUE
babaamaadizi,1s - ind,imbabaamaadiz,/babaamaadizi-/,,first_person_singular,,independent,,FALSE,FALSE
babaamaadizi,1s - ind,nimbabaamaadiz,/babaamaadizi-/,,first_person_singular,,independent,,FALSE,FALSE
babaamaadizi,1s - ind,nibabaamaadiz,/babaamaadizi-/,,first_person_singular,,independent,,FALSE,FALSE
babaamaadizi,3s - ind,babaamaadizi,/babaamaadizi-/,,third_person_singular,,independent,,FALSE,FALSE
babaamaadizi,3s - conj,babaamaadizid,/babaamaadizi-/,,third_person_singular,,conjunct,,FALSE,FALSE
babaamaadizi,3s - ch-conj,bebaamaadizid,/babaamaadizi-/,,third_person_singular,,changed_conjunct,,FALSE,FALSE
bebaamaadizid,sg,bebaamaadizid,,,,,,singular,FALSE,FALSE
niswaakodaabaan,sg,niswaakodaabaan,/niswaakodaabaan-/,,,,,singular,FALSE,FALSE
niswaakodaabaan,pl,niswaakodaabaanan,/niswaakodaabaan-/,,,,,plural,FALSE,FALSE
zaagi',1s - 3s - ind,inzaagi'aa,/zaagi'-/,,first_person_singular,third_person_singular,independent,,FALSE,FALSE
zaagi',1s - 3s - ind,ninzaagi'aa,/zaagi'-/,,first_person_singular,third_person_singular,independent,,FALSE,FALSE
zaagi',1s - 3s - ind,nizaagi'aa,/zaagi'-/,,first_person_singular,third_person_singular,independent,,FALSE,FALSE
zaagi',3s - 1s - ind,nizaagi'ig,/zaagi'-/,,third_person_singular,first_person_singular,independent,,FALSE,FALSE
zaagi',X - 1s - ind,nizaagi'igoo,/zaagi'-/,,indefinite,first_person_singular,independent,,FALSE,FALSE
zaagi',1s - 2s - ind,gizaagi'in,/zaagi'-/,,first_person_singular,second_person_singular,independent,,FALSE,FALSE
zaagi',2s - 1s - ind,gizaagi',/zaagi'-/,,second_person_singular,first_person_singular,independent,,FALSE,FALSE
zaagi',3s - 3' - ind,ozaagi'aan,/zaagi'-/,,third_person_singular,third_person_obviative,independent,,FALSE,FALSE
zaagi',3s - ind,zaagi'aa,/zaagi'-/,,third_person_singular,,independent,,FALSE,FALSE
zaagi',3s - 3' - conj,zaagi'aad,/zaagi'-/,,third_person_singular,third_person_obviative,conjunct,,FALSE,FALSE
zaagi',3s - 3' - ch-conj,zayaagi'aad,/zaagi'-/,,third_person_singular,third_person_obviative,changed_conjunct,,FALSE,FALSE
zaagi',2s - 3 - imp,zaagi',/zaagi'-/,,second_person_singular,third_person_number_not_shown,imperative,,FALSE,FALSE
azhaas,1s - ind,indazhaaswaa,/azhaasw-/,,first_person_singular,,independent,,FALSE,FALSE
azhaas,3s - 3' - ind,odazhaaswaan,/azhaasw-/,,third_person_singular,third_person_obviative,independent,,FALSE,FALSE
azhaas,3s - 3' - conj,azhaaswaad,/azhaasw-/,,third_person_singular,third_person_obviative,conjunct,,FALSE,FALSE
azhaas,3s - 3' - ch-conj,ezhaaswaad,/azhaasw-/,,third_person_singular,third_person_obviative,changed_conjunct,,FALSE,FALSE
azhaas,2s - 3 - imp,azhaas,/azhaasw-/,,second_person_singular,third_person_number_not_shown,imperative,,FALSE,FALSE
okaadakik,sg,okaadakik,/okaadakikw-/,,,,,singular,FALSE,FALSE
okaadakik,pl,okaadakikoog,/okaadakikw-/,,,,,plural,FALSE,FALSE
okaadakik,dim,okaadakikoons,/okaadakikw-/,,,,,,TRUE,FALSE
okaadakik,loc,okaadakikong,/okaadakikw-/,,,,,,FALSE,TRUE
mitig,sg,mitig,/mitigw-/,,,,,singular,FALSE,FALSE
mitig,pl,mitigoog,/mitigw-/,,,,,plural,FALSE,FALSE
mitig,dim,mitigoons,/mitigw-/,,,,,,TRUE,FALSE
mitig,pej,mitigosh,/mitigw-/,,,,,,FALSE,FALSE
mitig,dim - pej,mitigoonzhish,/mitigw-/,,,,,,TRUE,FALSE
mitig,loc,mitigong,/mitigw-/,,,,,,FALSE,TRUE
agoozimakakii,sg,agoozimakakii,/agoozimakakiiw-/,,,,,singular,FALSE,FALSE
agoozimakakii,pl,agoozimakakiig,/agoozimakakiiw-/,,,,,plural,FALSE,FALSE
agoozimakakii,dim,agoozimakakiins,/agoozimakakiiw-/,,,,,,TRUE,FALSE
baapagishkaa,1s - ind,imbaapagishkaa,/baapagishkaa-/,,first_person_singular,,independent,,FALSE,FALSE
baapagishkaa,1s - ind,nimbaapagishkaa,/baapagishkaa-/,,first_person_singular,,independent,,FALSE,FALSE
baapagishkaa,1s - ind,nibaapagishkaa,/baapagishkaa-/,,first_person_singular,,independent,,FALSE,FALSE
baapagishkaa,3s - ind,baapagishkaa,/baapagishkaa-/,,third_person_singular,,independent,,FALSE,FALSE
baapagishkaa,3s - conj,baapagishkaad,/baapagishkaa-/,,third_person_singular,,conjunct,,FALSE,FALSE
baapagishkaa,3s - ch-conj,bayaapagishkaad,/baapagishkaa-/,,third_person_singular,,changed_conjunct,,FALSE,FALSE
mamaandaagochige,1s - ind,nimamaandaagochige,/mamaandaagochige-/,,first_person_singular,,independent,,FALSE,FALSE
mamaandaagochige,3s - ind,mamaandaagochige,/mamaandaagochige-/,,third_person_singular,,independent,,FALSE,FALSE
mamaandaagochige,3s - conj,mamaandaagochiged,/mamaandaagochige-/,,third_person_singular,,conjunct,,FALSE,FALSE
mamaandaagochige,3s - ch-conj,memaandaagochiged,/mamaandaagochige-/,,third_person_singular,,changed_conjunct,,FALSE,FALSE
nasaabikinigan,sg,nasaabikinigan,/nasaabikinigan-/,,,,,singular,FALSE,FALSE
nasaabikinigan,pl,nasaabikiniganan,/nasaabikinigan-/,,,,,plural,FALSE,FALSE
agogwaajigan,sg,agogwaajigan,/agogwaajigan-/,,,,,singular,FALSE,FALSE
agogwaajigan,pl,agogwaajiganan,/agogwaajigan-/,,,,,plural,FALSE,FALSE
agogwaajigan,dim,agogwaajigaans,/agogwaajigan-/,,,,,,TRUE,FALSE
agogwaajigan,loc,agogwaajiganing,/agogwaajigan-/,,,,,,FALSE,TRUE
bizozideshin,1s - ind,imbizozideshin,/bizozideshin-/,,first_person_singular,,independent,,FALSE,FALSE
bizozideshin,1s - ind,nimbizozideshin,/bizozideshin-/,,first_person_singular,,independent,,FALSE,FALSE
bizozideshin,1s - ind,nibizozideshin,/bizozideshin-/,,first_person_singular,,independent,,FALSE,FALSE
bizozideshin,3s - ind,bizozideshin,/bizozideshin-/,,third_person_singular,,independent,,FALSE,FALSE
bizozideshin,3s - conj,bizozideshing,/bizozideshin-/,,third_person_singular,,conjunct,,FALSE,FALSE
bizozideshin,3s - ch-conj,bezozideshing,/bizozideshin-/,,third_person_singular,,changed_conjunct,,FALSE,FALSE
aanimi',1s - 3s - ind,indaanimi'aa,/aanimi'-/,,first_person_singular,third_person_singular,independent,,FALSE,FALSE
aanimi',1s - 3s - ind,nindaanimi'aa,/aanimi'-/,,first_person_singular,third_person_singular,independent,,FALSE,FALSE
aanimi',1s - 3s - ind,nidaanimi'aa,/aanimi'-/,,first_person_singular,third_person_singular,independent,,FALSE,FALSE
aanimi',3s - 3' - ind,odaanimi'aan,/aanimi'-/,,third_person_singular,third_person_obviative,independent,,FALSE,FALSE
aanimi',3s - 3' - conj,aanimi'aad,/aanimi'-/,,third_person_singular,third_person_obviative,conjunct,,FALSE,FALSE
aanimi',3s - 3' - ch-conj,ayaanimi'aad,/aanimi'-/,,third_person_singular,third_person_obviative,changed_conjunct,,FALSE,FALSE
aanimi',2s - 3 - imp,aanimi',/aanimi'-/,,second_person_singular,third_person_number_not_shown,imperative,,FALSE,FALSE
mamiidaawendam,1s - ind,nimamiidaawendam,/mamiidaawend+am-/,,first_person_singular,,independent,,FALSE,FALSE
mamiidaawendam,3s - ind,mamiidaawendam,/mamiidaawend+am-/,,third_person_singular,,independent,,FALSE,FALSE
mamiidaawendam,3s - conj,mamiidaawendang,/mamiidaawend+am-/,,third_person_singular,,conjunct,,FALSE,FALSE
mamiidaawendam,3s - ch-conj,memiidaawendang,/mamiidaawend+am-/,,third_person_singular,,changed_conjunct,,FALSE,FALSE
atoobaan,sg,atoobaan,/atoobaan-/,,,,,singular,FALSE,FALSE
atoobaan,pl,atoobaanan,/atoobaan-/,,,,,plural,FALSE,FALSE
atoobaan,loc,atoobaaning,/atoobaan-/,,,,,,FALSE,TRUE
namegos,sg,namegos,/namegos-/,,,,,singular,FALSE,FALSE
namegos,pl,namegosag,/namegos-/,,,,,plural,FALSE,FALSE
aawadaasoowidaabaan,sg,aawadaasoowidaabaan,/aawadaasoowidaabaan-/,,,,,singular,FALSE,FALSE
aawadaasoowidaabaan,pl,aawadaasoowidaabaanan,/aawadaasoowidaabaan-/,,,,,plural,FALSE,FALSE
aawadaasoowidaabaan,dim,aawadaasoowidaabaanens,/aawadaasoowidaabaan-/,,,,,,TRUE,FALSE
aawadaasoowidaabaan,loc,aawadaasoowidaabaaning,/aawadaasoowidaabaan-/,,,,,,FALSE,TRUE
bagizoo-midaas,sg,bagizoo-midaas,/bagizoo-midaas-/,,,,,singular,FALSE,FALSE
bagizoo-midaas,pl,bagizoo-midaasan,/bagizoo-midaas-/,,,,,plural,FALSE,FALSE
gagweji',1s - 3s - ind,ningagweji'aa,/gagweji'-/,,first_person_singular,third_person_singular,independent,,FALSE,FALSE
gagweji',1s - 3s - ind,nigagweji'aa,/gagweji'-/,,first_person_singular,third_person_singular,independent,,FALSE,FALSE
gagweji',3s - 1s - ind,nigagweji'ig,/gagweji'-/,,third_person_singular,first_person_singular,independent,,FALSE,FALSE
gagweji',1s - 2s - ind,gigaweji'in,/gagweji'-/,,first_person_singular,second_person_singular,independent,,FALSE,FALSE
gagweji',3s - 3' - ind,ogagweji'aan,/gagweji'-/,,third_person_singular,third_person_obviative,independent,,FALSE,FALSE
gagweji',3s - 3' - conj,gagweji'aad,/gagweji'-/,,third_person_singular,third_person_obviative,conjunct,,FALSE,FALSE
gagweji',3s - 3' - ch-conj,gegweji'aad,/gagweji'-/,,third_person_singular,third_person_obviative,changed_conjunct,,FALSE,FALSE
gagweji',2s - 3 - imp,gagweji',/gagweji'-/,,second_person_singular,third_person_number_not_shown,imperative,,FALSE,FALSE
gozikan,1s - 0s - ind,ingozikaan,/gozik-/,,first_person_singular,singular_inanimate,independent,,FALSE,FALSE
gozikan,1s - 0s - ind,ningozikaan,/gozik-/,,first_person_singular,singular_inanimate,independent,,FALSE,FALSE
gozikan,1s - 0s - ind,nigozikaan,/gozik-/,,first_person_singular,singular_inanimate,independent,,FALSE,FALSE
gozikan,3s - 0s - ind,ogozikaan,/gozik-/,,third_person_singular,singular_inanimate,independent,,FALSE,FALSE
gozikan,3s - 0 - conj,gozikang,/gozik-/,,third_person_singular,inanimate_number_not_shown,conjunct,,FALSE,FALSE
gozikan,3s - 0 - ch-conj,gwezikang,/gozik-/,,third_person_singular,inanimate_number_not_shown,changed_conjunct,,FALSE,FALSE
gozikan,2s - 0 - imp,gozikan,/gozik-/,,second_person_singular,inanimate_number_not_shown,imperative,,FALSE,FALSE
makakosag,sg,makakosag,/makakosagw-/,,,,,singular,FALSE,FALSE
makakosag,pl,makakosagoon,/makakosagw-/,,,,,plural,FALSE,FALSE
makakosag,dim,makakosagoons,/makakosagw-/,,,,,,TRUE,FALSE
makakosag,loc,makakosagong,/makakosagw-/,,,,,,FALSE,TRUE
ozosodamwaapinewin,sg,ozosodamwaapinewin,/ozosodamwaapinewin-/,,,,,singular,FALSE,FALSE
niizho-giizhigad,0s - conj,niizho-giizhigak,/niizho-giizhigad-/,,singular_inanimate,,conjunct,,FALSE,FALSE
niizho-giizhigad,0s - ch-conj,naazho-giizhigak,/niizho-giizhigad-/,,singular_inanimate,,changed_conjunct,,FALSE,FALSE
odoonibiins,sg,odoonibiins,/odoonibiins-/,,,,,singular,FALSE,FALSE
odoonibiins,pl,odoonibiinsag,/odoonibiins-/,,,,,plural,FALSE,FALSE
madaagamin,0s - ind,madaagamin,/madaagami-/,,singular_inanimate,,independent,,FALSE,FALSE
madaagamin,0s - conj,madaagamig,/madaagami-/,,singular_inanimate,,conjunct,,FALSE,FALSE
madaagamin,0s - ch-conj,medaagamig,/madaagami-/,,singular_inanimate,,changed_conjunct,,FALSE,FALSE
gichi-bine,sg,gichi-bine,/gichi-binew-/,,,,,singular,FALSE,FALSE
gichi-bine,pl,gichi-binewag,/gichi-binew-/,,,,,plural,FALSE,FALSE
gichi-bine,dim,gichi-binens,/gichi-binew-/,,,,,,TRUE,FALSE
mizise-wiiyaas,sg,mizise-wiiyaas,/mizise-wiiyaas-/,,,,,singular,FALSE,FALSE
wiinaange,sg,wiinaange,/wiinaangew-/,,,,,singular,FALSE,FALSE
wiinaange,pl,wiinaangeg,/wiinaangew-/,,,,,plural,FALSE,FALSE
wiinaange,dim,wiinaangens,/wiinaangew-/,,,,,,TRUE,FALSE
gwekin,1s - 3s - ind,ingwekinaa,/gwekin-/,gwekwekin,first_person_singular,third_person_singular,independent,,FALSE,FALSE
gwekin,1s - 3s - ind,ningwekinaa,/gwekin-/,gwekwekin,first_person_singular,third_person_singular,independent,,FALSE,FALSE
gwekin,1s - 3s - ind,nigwekinaa,/gwekin-/,gwekwekin,first_person_singular,third_person_singular,independent,,FALSE,FALSE
gwekin,3s - 3' - ind,ogwekinaan,/gwekin-/,gwekwekin,third_person_singular,third_person_obviative,independent,,FALSE,FALSE
gwekin,3s - 3' - conj,gwekinaad,/gwekin-/,gwekwekin,third_person_singular,third_person_obviative,conjunct,,FALSE,FALSE
gwekin,3s - 3' - ch-conj,gwayekinaad,/gwekin-/,gwekwekin,third_person_singular,third_person_obviative,changed_conjunct,,FALSE,FALSE
gwekin,2s - 3 - imp,gwekin,/gwekin-/,gwekwekin,second_person_singular,third_person_number_not_shown,imperative,,FALSE,FALSE
wiinitam,,wiinitam,,,,,,,FALSE,FALSE
zaateshin,3s - ind,zaateshin,/zaateshin-/,,third_person_singular,,independent,,FALSE,FALSE
zaateshin,3s - conj,zaateshing,/zaateshin-/,,third_person_singular,,conjunct,,FALSE,FALSE
zaateshin,3s - ch-conj,zayaateshing,/zaateshin-/,,third_person_singular,,changed_conjunct,,FALSE,FALSE
gwekitaa,1s - ind,ingwekitaa,/gwekitaa-/,,first_person_singular,,independent,,FALSE,FALSE
gwekitaa,1s - ind,ningwekitaa,/gwekitaa-/,,first_person_singular,,independent,,FALSE,FALSE
gwekitaa,1s - ind,nigwekitaa,/gwekitaa-/,,first_person_singular,,independent,,FALSE,FALSE
gwekitaa,3s - ind,gwekitaa,/gwekitaa-/,,third_person_singular,,independent,,FALSE,FALSE
gwekitaa,3s - conj,gwekitaad,/gwekitaa-/,,third_person_singular,,conjunct,,FALSE,FALSE
gwekitaa,3s - ch-conj,gwayekitaad,/gwekitaa-/,,third_person_singular,,changed_conjunct,,FALSE,FALSE
gwekitaa,2s - imp,gwekitaan,/gwekitaa-/,,second_person_singular,,imperative,,FALSE,FALSE
washkigiiwe,1s - ind,niwashkigiiwe,/washkigiiwe-/,,first_person_singular,,independent,,FALSE,FALSE
washkigiiwe,3s - ind,washkigiiwe,/washkigiiwe-/,,third_person_singular,,independent,,FALSE,FALSE
washkigiiwe,3s - conj,washkigiiwed,/washkigiiwe-/,,third_person_singular,,conjunct,,FALSE,FALSE
washkigiiwe,3s - ch-conj,weshkigiiwed,/washkigiiwe-/,,third_person_singular,,changed_conjunct,,FALSE,FALSE
biimiskon,1s - 3s - ind,imbiimiskonaa,/biimiskon-/,baabiimiskonan,first_person_singular,third_person_singular,independent,,FALSE,FALSE
biimiskon,1s - 3s - ind,nimbiimiskonaa,/biimiskon-/,baabiimiskonan,first_person_singular,third_person_singular,independent,,FALSE,FALSE
biimiskon,1s - 3s - ind,nibiimiskonaa,/biimiskon-/,baabiimiskonan,first_person_singular,third_person_singular,independent,,FALSE,FALSE
biimiskon,3s - 3' - ind,obiimiskonaan,/biimiskon-/,baabiimiskonan,third_person_singular,third_person_obviative,independent,,FALSE,FALSE
biimiskon,3s - 3' - conj,biimiskonaad,/biimiskon-/,baabiimiskonan,third_person_singular,third_person_obviative,conjunct,,FALSE,FALSE
biimiskon,3s - 3' - ch-conj,baamiskonaad,/biimiskon-/,baabiimiskonan,third_person_singular,third_person_obviative,changed_conjunct,,FALSE,FALSE
biimiskon,2s - 3 - imp,biimiskon,/biimiskon-/,baabiimiskonan,second_person_singular,third_person_number_not_shown,imperative,,FALSE,FALSE
naazhenan,1s - 0s - ind,ninaazhenaan,/naazhen-/,,first_person_singular,singular_inanimate,independent,,FALSE,FALSE
naazhenan,3s - 0s - ind,onaazhenaan,/naazhen-/,,third_person_singular,singular_inanimate,independent,,FALSE,FALSE
naazhenan,3s - 0 - conj,naazhenang,/naazhen-/,,third_person_singular,inanimate_number_not_shown,conjunct,,FALSE,FALSE
naazhenan,3s - 0 - ch-conj,nayaazhenang,/naazhen-/,,third_person_singular,inanimate_number_not_shown,changed_conjunct,,FALSE,FALSE
naazhenan,2s - 0s - imp,naazhenan,/naazhen-/,,second_person_singular,singular_inanimate,imperative,,FALSE,FALSE
waazakonebidoon,1s - 0s - ind,niwaazakonebidoon,/waazakonebid-/,,first_person_singular,singular_inanimate,independent,,FALSE,FALSE
waazakonebidoon,3s - 0s - ind,owaazakonebidoon,/waazakonebid-/,,third_person_singular,singular_inanimate,independent,,FALSE,FALSE
waazakonebidoon,3s - 0 - conj,waazakonebidood,/waazakonebid-/,,third_person_singular,inanimate_number_not_shown,conjunct,,FALSE,FALSE
waazakonebidoon,3s - 0 - ch-conj,wayaazakonebidood,/waazakonebid-/,,third_person_singular,inanimate_number_not_shown,changed_conjunct,,FALSE,FALSE
waazakonebidoon,2s - 0 - imp,waazakonebidoon,/waazakonebid-/,,second_person_singular,inanimate_number_not_shown,imperative,,FALSE,FALSE
aatebidoon,1s - 0s - ind,indaatebidoon,/aatebid-/,aayaatebid,first_person_singular,singular_inanimate,independent,,FALSE,FALSE
aatebidoon,1s - 0s - ind,nindaatebidoon,/aatebid-/,aayaatebid,first_person_singular,singular_inanimate,independent,,FALSE,FALSE
aatebidoon,1s - 0s - ind,nidaatebidoon,/aatebid-/,aayaatebid,first_person_singular,singular_inanimate,independent,,FALSE,FALSE
aatebidoon,3s - 0s - ind,odaatebidoon,/aatebid-/,aayaatebid,third_person_singular,singular_inanimate,independent,,FALSE,FALSE
aatebidoon,3s - 0 - conj,aatebidood,/aatebid-/,aayaatebid,third_person_singular,inanimate_number_not_shown,conjunct,,FALSE,FALSE
aatebidoon,3s - 0 - ch-conj,ayaatebidood,/aatebid-/,aayaatebid,third_person_singular,inanimate_number_not_shown,changed_conjunct,,FALSE,FALSE
aatebidoon,2s - 0 - imp,aatebidoon,/aatebid-/,aayaatebid,second_person_singular,inanimate_number_not_shown,imperative,,FALSE,FALSE
ikwaanzhenan,1s - 0s - ind,indikwaanzhenaan,/ikwaanzhen-/,,first_person_singular,singular_inanimate,independent,,FALSE,FALSE
ikwaanzhenan,3s - 0s - ind,odikwaanzhenaan,/ikwaanzhen-/,,third_person_singular,singular_inanimate,independent,,FALSE,FALSE
ikwaanzhenan,3s - 0 - conj,ikwaanzhenang,/ikwaanzhen-/,,third_person_singular,inanimate_number_not_shown,conjunct,,FALSE,FALSE
ikwaanzhenan,3s - 0 - ch-conj,ekwaanzhenang,/ikwaanzhen-/,,third_person_singular,inanimate_number_not_shown,changed_conjunct,,FALSE,FALSE
ikwaanzhenan,2s - 0 - imp,ikwaanzhenan,/ikwaanzhen-/,,second_person_singular,inanimate_number_not_shown,imperative,,FALSE,FALSE
miskwaadesi,sg,miskwaadesi,/miskwaadesiw-/,,,,,singular,FALSE,FALSE
miskwaadesi,pl,miskwaadesiwag,/miskwaadesiw-/,,,,,plural,FALSE,FALSE
miskwaadesi,dim,miskwaadesiins,/miskwaadesiw-/,,,,,,TRUE,FALSE
mikinaakwaawan,sg,mikinaakwaawan,/mikinaakwaawanw-/,,,,,singular,FALSE,FALSE
mikinaakwaawan,pl,mikinaakwaawanoon,/mikinaakwaawanw-/,,,,,plural,FALSE,FALSE
emikwaan,sg,emikwaan,/emikwaan-/,,,,,singular,FALSE,FALSE
emikwaan,pl,emikwaanag,/emikwaan-/,,,,,plural,FALSE,FALSE
ashi-niizhwaginzo,3s - ind,ashi-niizhwaginzo,/ashi-niizhwaginzo-/,,third_person_singular,,independent,,FALSE,FALSE
ashi-niizhwaginzo,3s - conj,ashi-niizhwaginzod,/ashi-niizhwaginzo-/,,third_person_singular,,conjunct,,FALSE,FALSE
anwiins,sg,anwiins,/anwiins-/,,,,,singular,FALSE,FALSE
anwiins,pl,anwiinsan,/anwiins-/,,,,,plural,FALSE,FALSE
niizhing,,niizhing,,,,,,,FALSE,FALSE
dibikaabaminaagwad,0s - ind,dibikaabaminaagwad,/dibikaabaminaagwad-/,,singular_inanimate,,independent,,FALSE,FALSE
dibikaabaminaagwad,0s - conj,dibikaabaminaagwak,/dibikaabaminaagwad-/,,singular_inanimate,,conjunct,,FALSE,FALSE
dibikaabaminaagwad,0s - ch-conj,debikaabaminaagwak,/dibikaabaminaagwad-/,,singular_inanimate,,changed_conjunct,,FALSE,FALSE
niizhoodenh,sg,niizhoodenh,/niizhoodenhy-/,,,,,singular,FALSE,FALSE
niizhoodenh,pl,niizhoodenyag,/niizhoodenhy-/,,,,,plural,FALSE,FALSE
bikoojaan,sg,bikoojaan,/bikoojaan-/,,,,,singular,FALSE,FALSE
bikoojaan,pl,bikoojaanan,/bikoojaan-/,,,,,plural,FALSE,FALSE
bikoojaan,dim,bikoojaanens,/bikoojaan-/,,,,,,TRUE,FALSE
bikoojaan,loc,bikoojaaning,/bikoojaan-/,,,,,,FALSE,TRUE
biimaakwa'an,1s - 0s - ind,nimbimaakwa'aan,/biimaakwa'-/,,first_person_singular,singular_inanimate,independent,,FALSE,FALSE
biimaakwa'an,3s - 0s - ind,obimaakwa'aan,/biimaakwa'-/,,third_person_singular,singular_inanimate,independent,,FALSE,FALSE
biimaakwa'an,3s - 0 - conj,biimaakwa'ang,/biimaakwa'-/,,third_person_singular,inanimate_number_not_shown,conjunct,,FALSE,FALSE
biimaakwa'an,3s - 0 - ch-conj,bemaakwa'ang,/biimaakwa'-/,,third_person_singular,inanimate_number_not_shown,changed_conjunct,,FALSE,FALSE
biimaakwa'an,2s - 3 - imp,bimaakwa'an,/biimaakwa'-/,,second_person_singular,third_person_number_not_shown,imperative,,FALSE,FALSE
biimidoon,1s - ind,imbiimidoon,/biimidoon-/,,first_person_singular,,independent,,FALSE,FALSE
biimidoon,1s - ind,nimbiimidoon,/biimidoon-/,,first_person_singular,,independent,,FALSE,FALSE
biimidoon,1s - ind,nibiimidoon,/biimidoon-/,,first_person_singular,,independent,,FALSE,FALSE
biimidoon,3s - ind,biimidoon,/biimidoon-/,,third_person_singular,,independent,,FALSE,FALSE
biimidoon,3s - conj,biimidoong,/biimidoon-/,,third_person_singular,,conjunct,,FALSE,FALSE
biimidoon,3s - ch-conj,baamidoong,/biimidoon-/,,third_person_singular,,changed_conjunct,,FALSE,FALSE
niizhoobii'igan,sg,niizhoobii'igan,/niizhoobii'igan-/,,,,,singular,FALSE,FALSE
niizhoobii'igan,pl,niizhoobii'iganag,/niizhoobii'igan-/,,,,,plural,FALSE,FALSE
niizho-diba'iganed,0s - ind,niizho-diba'iganed,/niizho-diba'iganed-/,,singular_inanimate,,independent,,FALSE,FALSE
niizho-diba'iganed,0s - conj,niizho-diba'iganek,/niizho-diba'iganed-/,,singular_inanimate,,conjunct,,FALSE,FALSE
niizho-diba'iganed,0s - ch-conj,naazho-diba'iganek,/niizho-diba'iganed-/,,singular_inanimate,,changed_conjunct,,FALSE,FALSE
bakitebii'ige,1s - ind,nibakitebii'ige,/bakitebii'ige-/,,first_person_singular,,independent,,FALSE,FALSE
bakitebii'ige,3s - ind,bakitebii'ige,/bakitebii'ige-/,,third_person_singular,,independent,,FALSE,FALSE
bakitebii'ige,3s - conj,bakitebii'iged,/bakitebii'ige-/,,third_person_singular,,conjunct,,FALSE,FALSE
bakitebii'ige,3s - ch-conj,bekitebii'iged,/bakitebii'ige-/,,third_person_singular,,changed_conjunct,,FALSE,FALSE
bakitebii'igan,sg,bakitebii'igan,/bakitebii'igan-/,,,,,singular,FALSE,FALSE
bakitebii'igan,pl,bakitebii'iganan,/bakitebii'igan-/,,,,,plural,FALSE,FALSE
bakitebii'igan,dim,bakitebii'igaans,/bakitebii'igan-/,,,,,,TRUE,FALSE
bakitebii'igan,loc,bakitebii'iganing,/bakitebii'igan-/,,,,,,FALSE,TRUE
maanaadad,0s - ind,maanaadad,/maanaadad-/,maamaanaadad,singular_inanimate,,independent,,FALSE,FALSE
maanaadad,0s - conj,maanaadak,/maanaadad-/,maamaanaadad,singular_inanimate,,conjunct,,FALSE,FALSE
maanaadad,0s - part,mayaanaadak,/maanaadad-/,maamaanaadad,singular_inanimate,,participle,,FALSE,FALSE
indis,sg,indis,/=disy-/,,,,,singular,FALSE,FALSE
agawaate'on,sg,agawaate'on,/agawaate'on-/,,,,,singular,FALSE,FALSE
agawaate'on,pl,agawaate'onan,/agawaate'on-/,,,,,plural,FALSE,FALSE
agawaate'on,dim,agawaate'onens,/agawaate'on-/,,,,,,TRUE,FALSE
agawaate'on,loc,agawaate'oning,/agawaate'on-/,,,,,,FALSE,TRUE
bwaawidaabii,1s - ind,nimbwaawidaabii,/bwaawidaabii-/,,first_person_singular,,independent,,FALSE,FALSE
bwaawidaabii,3s - ind,bwaawidaabii,/bwaawidaabii-/,,third_person_singular,,independent,,FALSE,FALSE
bwaawidaabii,1s - conj,bwaawidaabiiyaan,/bwaawidaabii-/,,first_person_singular,,conjunct,,FALSE,FALSE
bwaawidaabii,3s - conj,bwaawidaabiid,/bwaawidaabii-/,,third_person_singular,,conjunct,,FALSE,FALSE
bwaawidaabii,3s - ch-conj,bwayaawidaabiid,/bwaawidaabii-/,,third_person_singular,,changed_conjunct,,FALSE,FALSE
inzhishenh,sg,nizhishenh,/=zhisheny-/,,,,,singular,FALSE,FALSE
inzhishenh,sg,inzhishenh,/=zhisheny-/,,,,,singular,FALSE,FALSE
inzhishenh,pl,nizhishenyag,/=zhisheny-/,,,,,plural,FALSE,FALSE
inzhishenh,pl,inzhishenyag,/=zhisheny-/,,,,,plural,FALSE,FALSE
maazhishin,1s - ind,nimaazhishin,/maazhishin-/,,first_person_singular,,independent,,FALSE,FALSE
maazhishin,3s - ind,maazhishin,/maazhishin-/,,third_person_singular,,independent,,FALSE,FALSE
maazhishin,3s - conj,maazhishing,/maazhishin-/,,third_person_singular,,conjunct,,FALSE,FALSE
maazhishin,3s - part,mayaazhishing,/maazhishin-/,,third_person_singular,,participle,,FALSE,FALSE
baakin,1s - 3s - ind,imbaakinaa,/baakin-/,baabaakin,first_person_singular,third_person_singular,independent,,FALSE,FALSE
baakin,1s - 3s - ind,nimbaakinaa,/baakin-/,baabaakin,first_person_singular,third_person_singular,independent,,FALSE,FALSE
baakin,1s - 3s - ind,nibaakinaa,/baakin-/,baabaakin,first_person_singular,third_person_singular,independent,,FALSE,FALSE
baakin,3s - 3' - ind,obaakinaan,/baakin-/,baabaakin,third_person_singular,third_person_obviative,independent,,FALSE,FALSE
baakin,3s - 3' - conj,baakinaad,/baakin-/,baabaakin,third_person_singular,third_person_obviative,conjunct,,FALSE,FALSE
baakin,3s - 3' - ch-conj,bayaakinaad,/baakin-/,baabaakin,third_person_singular,third_person_obviative,changed_conjunct,,FALSE,FALSE
baakin,2s - 3 - imp,baakin,/baakin-/,baabaakin,second_person_singular,third_person_number_not_shown,imperative,,FALSE,FALSE
baakise,0s - ind,bakise,/baakise-/,baabaakise,singular_inanimate,,independent,,FALSE,FALSE
baakise,0s - conj,baakiseg,/baakise-/,baabaakise,singular_inanimate,,conjunct,,FALSE,FALSE
baakise,0s - ch-conj,bayaakiseg,/baakise-/,baabaakise,singular_inanimate,,changed_conjunct,,FALSE,FALSE
baakise,0s - ind - aug,baakisemagad,/baakise-/,baabaakise,singular_inanimate,,independent,,FALSE,FALSE
zazagaa,0s - ind,zazagaa,/zazagaa-/,,singular_inanimate,,independent,,FALSE,FALSE
zazagaa,0s - conj,zazagaag,/zazagaa-/,,singular_inanimate,,conjunct,,FALSE,FALSE
zazagaa,0s - ch-conj,zezagaag,/zazagaa-/,,singular_inanimate,,changed_conjunct,,FALSE,FALSE
zazagaa,0s - ind - aug,zazagaamagad,/zazagaa-/,,singular_inanimate,,independent,,FALSE,FALSE
anaamakamig,,anaamakamig,,,,,,,FALSE,FALSE
biitoo-giboodiyegwaazon,sg,biitoo-giboodiyegwaazon,/biitoo-giboodiyegwaazon-/,,,,,singular,FALSE,FALSE
biitoo-giboodiyegwaazon,pl,biitoo-giboodiyegwaazonag,/biitoo-giboodiyegwaazon-/,,,,,plural,FALSE,FALSE
biitoo-giboodiyegwaazon,dim,biitoo-giboodiyegwaazonens,/biitoo-giboodiyegwaazon-/,,,,,,TRUE,FALSE
biitoo-giboodiyegwaazon,loc,biitoo-giboodiyegwaazoning,/biitoo-giboodiyegwaazon-/,,,,,,FALSE,TRUE
biitoo-babagiwayaan,sg,biitoo-babagiwayaan,/biitoo-babagiwayaan-/,,,,,singular,FALSE,FALSE
biitoo-babagiwayaan,pl,biitoo-babagiwayaanan,/biitoo-babagiwayaan-/,,,,,plural,FALSE,FALSE
biitoo-babagiwayaan,dim,biitoo-babagiwayaanens,/biitoo-babagiwayaan-/,,,,,,TRUE,FALSE
biitoo-babagiwayaan,loc,biitoo-babagiwayaaning,/biitoo-babagiwayaan-/,,,,,,FALSE,TRUE
nisidotam,1s - ind,ninisidotam,/nisidot+am-/,,first_person_singular,,independent,,FALSE,FALSE
nisidotam,3s - ind,nisidotam,/nisidot+am-/,,third_person_singular,,independent,,FALSE,FALSE
nisidotam,3s - 0 - conj,nisidotang,/nisidot+am-/,,third_person_singular,inanimate_number_not_shown,conjunct,,FALSE,FALSE
nisidotam,3s - 0 - ch-conj,nesidotang,/nisidot+am-/,,third_person_singular,inanimate_number_not_shown,changed_conjunct,,FALSE,FALSE
anaamibiig,,anaamibiig,,,,,,,FALSE,FALSE
mishibizhii,sg,mishibizhii,/mishibizhiiw-/,,,,,singular,FALSE,FALSE
mishibizhii,pl,mishibizhiig,/mishibizhiiw-/,,,,,plural,FALSE,FALSE
mishibizhii,dim,mishibizhiins,/mishibizhiiw-/,,,,,,TRUE,FALSE
biitooshkigan,sg,biitooshkigan,/biitooshkigan-/,,,,,singular,FALSE,FALSE
biitooshkigan,pl,biitooshkiganan,/biitooshkigan-/,,,,,plural,FALSE,FALSE
biitooshkigan,dim,biitooshkigaans,/biitooshkigan-/,,,,,,TRUE,FALSE
biitooshkigan,loc,biitooshkiganing,/biitooshkigan-/,,,,,,FALSE,TRUE
aaba',1s - 3s - ind,indaaba'waa,/aaba'w-/,,first_person_singular,third_person_singular,independent,,FALSE,FALSE
aaba',1s - 3s - ind,nindaaba'waa,/aaba'w-/,,first_person_singular,third_person_singular,independent,,FALSE,FALSE
aaba',1s - 3s - ind,nidaaba'waa,/aaba'w-/,,first_person_singular,third_person_singular,independent,,FALSE,FALSE
aaba',1s - 3s - ind,niyaaba'waa,/aaba'w-/,,first_person_singular,third_person_singular,independent,,FALSE,FALSE
aaba',3s - 1s - ind,niyaaba'og,/aaba'w-/,,third_person_singular,first_person_singular,independent,,FALSE,FALSE
aaba',3s - 3' - ind,odaaba'waan,/aaba'w-/,,third_person_singular,third_person_obviative,independent,,FALSE,FALSE
aaba',3s - 3' - conj,aaba'waad,/aaba'w-/,,third_person_singular,third_person_obviative,conjunct,,FALSE,FALSE
aaba',3s - 3' - ch-conj,ayaaba'waad,/aaba'w-/,,third_person_singular,third_person_obviative,changed_conjunct,,FALSE,FALSE
aaba',2s - 3 - imp,aaba',/aaba'w-/,,second_person_singular,third_person_number_not_shown,imperative,,FALSE,FALSE
giizikonaye',1s - 3s - ind,ingiizikonaye'aa,/giizikonaye'-/,,first_person_singular,third_person_singular,independent,,FALSE,FALSE
giizikonaye',1s - 3s - ind,ningiizikonaye'aa,/giizikonaye'-/,,first_person_singular,third_person_singular,independent,,FALSE,FALSE
giizikonaye',1s - 3s - ind,nigiizikonaye'aa,/giizikonaye'-/,,first_person_singular,third_person_singular,independent,,FALSE,FALSE
giizikonaye',3s - 3' - ind,ogiizikonaye'aan,/giizikonaye'-/,,third_person_singular,third_person_obviative,independent,,FALSE,FALSE
giizikonaye',3s - 3' - conj,giizikonaye'aad,/giizikonaye'-/,,third_person_singular,third_person_obviative,conjunct,,FALSE,FALSE
giizikonaye',3s - 3' - ch-conj,gaazikonaye'aad,/giizikonaye'-/,,third_person_singular,third_person_obviative,changed_conjunct,,FALSE,FALSE
giizikonaye',2s - 3 - imp,giizikonaye',/giizikonaye'-/,,second_person_singular,third_person_number_not_shown,imperative,,FALSE,FALSE
giizikonaye,1s - ind,ingiizikonaye,/giizikonaye-/,gaagiizikonaye,first_person_singular,,independent,,FALSE,FALSE
giizikonaye,1s - ind,ningiizikonaye,/giizikonaye-/,gaagiizikonaye,first_person_singular,,independent,,FALSE,FALSE
giizikonaye,1s - ind,nigiizikonaye,/giizikonaye-/,gaagiizikonaye,first_person_singular,,independent,,FALSE,FALSE
giizikonaye,3s - ind,giizikonaye,/giizikonaye-/,gaagiizikonaye,third_person_singular,,independent,,FALSE,FALSE
giizikonaye,3s - conj,giizikonayed,/giizikonaye-/,gaagiizikonaye,third_person_singular,,conjunct,,FALSE,FALSE
giizikonaye,3s - ch-conj,gaazikonayed,/giizikonaye-/,gaagiizikonaye,third_person_singular,,changed_conjunct,,FALSE,FALSE
mayagipogozi,3s - ind,mayagipogozi,/mayagipogozi-/,,third_person_singular,,independent,,FALSE,FALSE
mayagipogozi,3s - conj,mayagipogozid,/mayagipogozi-/,,third_person_singular,,conjunct,,FALSE,FALSE
mayagipogozi,3s - ch-conj,meyagipogozid,/mayagipogozi-/,,third_person_singular,,changed_conjunct,,FALSE,FALSE
aaba',1s - 3s - ind,indaaba'waa,/aaba'w-/,,first_person_singular,third_person_singular,independent,,FALSE,FALSE
aaba',1s - 3s - ind,nindaaba'waa,/aaba'w-/,,first_person_singular,third_person_singular,independent,,FALSE,FALSE
aaba',1s - 3s - ind,nidaaba'waa,/aaba'w-/,,first_person_singular,third_person_singular,independent,,FALSE,FALSE
aaba',1s - 3s - ind,niyaaba'waa,/aaba'w-/,,first_person_singular,third_person_singular,independent,,FALSE,FALSE
aaba',3s - 1s - ind,niyaaba'og,/aaba'w-/,,third_person_singular,first_person_singular,independent,,FALSE,FALSE
aaba',3s - 3' - ind,odaaba'waan,/aaba'w-/,,third_person_singular,third_person_obviative,independent,,FALSE,FALSE
aaba',3s - 3' - conj,aaba'waad,/aaba'w-/,,third_person_singular,third_person_obviative,conjunct,,FALSE,FALSE
aaba',3s - 3' - ch-conj,ayaaba'waad,/aaba'w-/,,third_person_singular,third_person_obviative,changed_conjunct,,FALSE,FALSE
aaba',2s - 3 - imp,aaba',/aaba'w-/,,second_person_singular,third_person_number_not_shown,imperative,,FALSE,FALSE
aabiskwegin,1s - 3s - ind,indaabiskweginaa,/aabiskwegin-/,,first_person_singular,third_person_singular,independent,,FALSE,FALSE
aabiskwegin,1s - 3s - ind,nindaabiskweginaa,/aabiskwegin-/,,first_person_singular,third_person_singular,independent,,FALSE,FALSE
aabiskwegin,1s - 3s - ind,nidaabiskweginaa,/aabiskwegin-/,,first_person_singular,third_person_singular,independent,,FALSE,FALSE
aabiskwegin,3s - 3' - ind,odaabiskweginaan,/aabiskwegin-/,,third_person_singular,third_person_obviative,independent,,FALSE,FALSE
aabiskwegin,3s - 3' - conj,aabiskweginaad,/aabiskwegin-/,,third_person_singular,third_person_obviative,conjunct,,FALSE,FALSE
aabiskwegin,3s - 3' - ch-conj,ayaabiskweginaad,/aabiskwegin-/,,third_person_singular,third_person_obviative,changed_conjunct,,FALSE,FALSE
aabiskwegin,2s - 3 - imp,aabiskwegin,/aabiskwegin-/,,second_person_singular,third_person_number_not_shown,imperative,,FALSE,FALSE
gidiskaabiiginan,1s - 0s - ind,nigidiskaabiiginaan,/gidiskaabiigin-/,,first_person_singular,singular_inanimate,independent,,FALSE,FALSE
gidiskaabiiginan,3s - 0s - ind,ogidiskaabiiginaan,/gidiskaabiigin-/,,third_person_singular,singular_inanimate,independent,,FALSE,FALSE
gidiskaabiiginan,3s - 0 - conj,gidiskaabiiginang,/gidiskaabiigin-/,,third_person_singular,inanimate_number_not_shown,conjunct,,FALSE,FALSE
gidiskaabiiginan,3s - 0s - ch-conj,gediskaabiiginang,/gidiskaabiigin-/,,third_person_singular,singular_inanimate,changed_conjunct,,FALSE,FALSE
gidiskaabiiginan,2s - 0 - imp,gidiskaabiiginan,/gidiskaabiigin-/,,second_person_singular,inanimate_number_not_shown,imperative,,FALSE,FALSE
gichi-mookomaan-aki,loc,gichi-mookomaan-akiing,/gichi-mookomaan-akyi-/,,,,,,FALSE,TRUE
gabe-gikendaasoowigamig,sg,gabe-gikendaasoowigamig,/gabe-gikendaasoowigamigw-/,,,,,singular,FALSE,FALSE
gabe-gikendaasoowigamig,pl,gabe-gikendaasoowigamigoon,/gabe-gikendaasoowigamigw-/,,,,,plural,FALSE,FALSE
gabe-gikendaasoowigamig,loc,gabe-gikendaasoowigamigong,/gabe-gikendaasoowigamigw-/,,,,,,FALSE,TRUE
agwaanaaso,1s - ind,nindagwaanaas,/agwaanaaso-/,,first_person_singular,,independent,,FALSE,FALSE
agwaanaaso,3s - ind,agwaanaaso,/agwaanaaso-/,,third_person_singular,,independent,,FALSE,FALSE
agwaanaaso,3s - conj,agwaanaasod,/agwaanaaso-/,,third_person_singular,,conjunct,,FALSE,FALSE
agwaanaaso,3s - ch-conj,egwaanaasod,/agwaanaaso-/,,third_person_singular,,changed_conjunct,,FALSE,FALSE
aabaabika',1s - 3s - ind,indaabaabika'waa,/aabaabika'w-/,,first_person_singular,third_person_singular,independent,,FALSE,FALSE
aabaabika',1s - 3s - ind,nindaabaabika'waa,/aabaabika'w-/,,first_person_singular,third_person_singular,independent,,FALSE,FALSE
aabaabika',1s - 3s - ind,nidaabaabika'waa,/aabaabika'w-/,,first_person_singular,third_person_singular,independent,,FALSE,FALSE
aabaabika',3s - 3' - ind,odaabaabika'waan,/aabaabika'w-/,,third_person_singular,third_person_obviative,independent,,FALSE,FALSE
aabaabika',3s - 3' - conj,aabaabika'waad,/aabaabika'w-/,,third_person_singular,third_person_obviative,conjunct,,FALSE,FALSE
aabaabika',3s - 3' - ch-conj,ayaabaabika'waad,/aabaabika'w-/,,third_person_singular,third_person_obviative,changed_conjunct,,FALSE,FALSE
aabaabika',2s - 3 - imp,aabaabika',/aabaabika'w-/,,second_person_singular,third_person_number_not_shown,imperative,,FALSE,FALSE
moozhaabe,sg,moozhaabe,/moozhaabew-/,,,,,singular,FALSE,FALSE
moozhaabe,pl,moozhaabeg,/moozhaabew-/,,,,,plural,FALSE,FALSE
gidiskaabiiginan,1s - 0s - ind,nigidiskaabiiginaan,/gidiskaabiigin-/,,first_person_singular,singular_inanimate,independent,,FALSE,FALSE
gidiskaabiiginan,3s - 0s - ind,ogidiskaabiiginaan,/gidiskaabiigin-/,,third_person_singular,singular_inanimate,independent,,FALSE,FALSE
gidiskaabiiginan,3s - 0 - conj,gidiskaabiiginang,/gidiskaabiigin-/,,third_person_singular,inanimate_number_not_shown,conjunct,,FALSE,FALSE
gidiskaabiiginan,3s - 0s - ch-conj,gediskaabiiginang,/gidiskaabiigin-/,,third_person_singular,singular_inanimate,changed_conjunct,,FALSE,FALSE
gidiskaabiiginan,2s - 0 - imp,gidiskaabiiginan,/gidiskaabiigin-/,,second_person_singular,inanimate_number_not_shown,imperative,,FALSE,FALSE
aabiskose,0s - ind,aabiskose,/aabiskose-/,aayaabiskose,singular_inanimate,,independent,,FALSE,FALSE
aabiskose,0s - conj,aabiskoseg,/aabiskose-/,aayaabiskose,singular_inanimate,,conjunct,,FALSE,FALSE
aabiskose,0s - ch-conj,ayaabiskoseg,/aabiskose-/,aayaabiskose,singular_inanimate,,changed_conjunct,,FALSE,FALSE
aabiskose,0s - aug - ind,aabiskosemagad,/aabiskose-/,aayaabiskose,singular_inanimate,,independent,,FALSE,FALSE
aabibidoon,1s - 0s - ind,indaabibidoon,/aabibid-/,,first_person_singular,singular_inanimate,independent,,FALSE,FALSE
aabibidoon,1s - 0s - ind,nindaabibidoon,/aabibid-/,,first_person_singular,singular_inanimate,independent,,FALSE,FALSE
aabibidoon,1s - 0s - ind,nidaabibidoon,/aabibid-/,,first_person_singular,singular_inanimate,independent,,FALSE,FALSE
aabibidoon,1s - 0s - ind,niyaabibidoon,/aabibid-/,,first_person_singular,singular_inanimate,independent,,FALSE,FALSE
aabibidoon,3s - 0s - ind,odaabibidoon,/aabibid-/,,third_person_singular,singular_inanimate,independent,,FALSE,FALSE
aabibidoon,3s - 0 - conj,aabibidood,/aabibid-/,,third_person_singular,inanimate_number_not_shown,conjunct,,FALSE,FALSE
aabibidoon,3s - 0 - ch-conj,ayaabibidood,/aabibid-/,,third_person_singular,inanimate_number_not_shown,changed_conjunct,,FALSE,FALSE
aabibidoon,2s - 0 - imp,aabibidoon,/aabibid-/,,second_person_singular,inanimate_number_not_shown,imperative,,FALSE,FALSE
aanawendan,1s - 0s - ind,indaanawendaan,/aanawend-/,aayaanawendam,first_person_singular,singular_inanimate,independent,,FALSE,FALSE
aanawendan,1s - 0s - ind,nindaanawendaan,/aanawend-/,aayaanawendam,first_person_singular,singular_inanimate,independent,,FALSE,FALSE
aanawendan,1s - 0s - ind,nidaanawendaan,/aanawend-/,aayaanawendam,first_person_singular,singular_inanimate,independent,,FALSE,FALSE
aanawendan,3s - 0s - ind,odaanawendaan,/aanawend-/,aayaanawendam,third_person_singular,singular_inanimate,independent,,FALSE,FALSE
aanawendan,3s - 0 - conj,aanawendang,/aanawend-/,aayaanawendam,third_person_singular,inanimate_number_not_shown,conjunct,,FALSE,FALSE
aanawendan,3s - 0 - ch-conj,ayaanawendang,/aanawend-/,aayaanawendam,third_person_singular,inanimate_number_not_shown,changed_conjunct,,FALSE,FALSE
aanawendan,2s - 0 - imp,aanawendan,/aanawend-/,aayaanawendam,second_person_singular,inanimate_number_not_shown,imperative,,FALSE,FALSE
giiwashkweyaabandam,1s - ind,ingiiwashkweyaabandam,/giiwashkweyaaband+am-/,,first_person_singular,,independent,,FALSE,FALSE
giiwashkweyaabandam,1s - ind,ningiiwashkweyaabandam,/giiwashkweyaaband+am-/,,first_person_singular,,independent,,FALSE,FALSE
giiwashkweyaabandam,1s - ind,nigiiwashkweyaabandam,/giiwashkweyaaband+am-/,,first_person_singular,,independent,,FALSE,FALSE
giiwashkweyaabandam,3s - ind,giiwashkweyaabandam,/giiwashkweyaaband+am-/,,third_person_singular,,independent,,FALSE,FALSE
giiwashkweyaabandam,3s - conj,giiwashkweyaabandang,/giiwashkweyaaband+am-/,,third_person_singular,,conjunct,,FALSE,FALSE
giiwashkweyaabandam,3s - ch-conj,gaawashkweyaabandang,/giiwashkweyaaband+am-/,,third_person_singular,,changed_conjunct,,FALSE,FALSE
giiwashkweyaabandam,3s - ch-conj,giyiiwashkweyaabandang,/giiwashkweyaaband+am-/,,third_person_singular,,changed_conjunct,,FALSE,FALSE
aaba',1s - 3s - ind,indaaba'waa,/aaba'w-/,,first_person_singular,third_person_singular,independent,,FALSE,FALSE
aaba',1s - 3s - ind,nindaaba'waa,/aaba'w-/,,first_person_singular,third_person_singular,independent,,FALSE,FALSE
aaba',1s - 3s - ind,nidaaba'waa,/aaba'w-/,,first_person_singular,third_person_singular,independent,,FALSE,FALSE
aaba',1s - 3s - ind,niyaaba'waa,/aaba'w-/,,first_person_singular,third_person_singular,independent,,FALSE,FALSE
aaba',3s - 1s - ind,niyaaba'og,/aaba'w-/,,third_person_singular,first_person_singular,independent,,FALSE,FALSE
aaba',3s - 3' - ind,odaaba'waan,/aaba'w-/,,third_person_singular,third_person_obviative,independent,,FALSE,FALSE
aaba',3s - 3' - conj,aaba'waad,/aaba'w-/,,third_person_singular,third_person_obviative,conjunct,,FALSE,FALSE
aaba',3s - 3' - ch-conj,ayaaba'waad,/aaba'w-/,,third_person_singular,third_person_obviative,changed_conjunct,,FALSE,FALSE
aaba',2s - 3 - imp,aaba',/aaba'w-/,,second_person_singular,third_person_number_not_shown,imperative,,FALSE,FALSE
biinish,,biinish,,,,,,,FALSE,FALSE
aabaabiigin,1s - 3s - ind,indaabaabiiginaa,/aabaabiigin-/,,first_person_singular,third_person_singular,independent,,FALSE,FALSE
aabaabiigin,1s - 3s - ind,nindaabaabiiginaa,/aabaabiigin-/,,first_person_singular,third_person_singular,independent,,FALSE,FALSE
aabaabiigin,1s - 3s - ind,nidaabaabiiginaa,/aabaabiigin-/,,first_person_singular,third_person_singular,independent,,FALSE,FALSE
aabaabiigin,3s - 3' - ind,odaabaabiiginaan,/aabaabiigin-/,,third_person_singular,third_person_obviative,independent,,FALSE,FALSE
aabaabiigin,3s - 3' - conj,aabaabiiginaad,/aabaabiigin-/,,third_person_singular,third_person_obviative,conjunct,,FALSE,FALSE
aabaabiigin,3s - 3' - ch-conj,ayaabaabiiginaad,/aabaabiigin-/,,third_person_singular,third_person_obviative,changed_conjunct,,FALSE,FALSE
aabaabiigin,2s - 3 - imp,aabaabiigin,/aabaabiigin-/,,second_person_singular,third_person_number_not_shown,imperative,,FALSE,FALSE
aabiskwegin,1s - 3s - ind,indaabiskweginaa,/aabiskwegin-/,,first_person_singular,third_person_singular,independent,,FALSE,FALSE
aabiskwegin,1s - 3s - ind,nindaabiskweginaa,/aabiskwegin-/,,first_person_singular,third_person_singular,independent,,FALSE,FALSE
aabiskwegin,1s - 3s - ind,nidaabiskweginaa,/aabiskwegin-/,,first_person_singular,third_person_singular,independent,,FALSE,FALSE
aabiskwegin,3s - 3' - ind,odaabiskweginaan,/aabiskwegin-/,,third_person_singular,third_person_obviative,independent,,FALSE,FALSE
aabiskwegin,3s - 3' - conj,aabiskweginaad,/aabiskwegin-/,,third_person_singular,third_person_obviative,conjunct,,FALSE,FALSE
aabiskwegin,3s - 3' - ch-conj,ayaabiskweginaad,/aabiskwegin-/,,third_person_singular,third_person_obviative,changed_conjunct,,FALSE,FALSE
aabiskwegin,2s - 3 - imp,aabiskwegin,/aabiskwegin-/,,second_person_singular,third_person_number_not_shown,imperative,,FALSE,FALSE
biinish,,biinish,,,,,,,FALSE,FALSE
boozitoon,1s - 0s - ind,imboozitoon,/boozit-/,baaboozitoon,first_person_singular,singular_inanimate,independent,,FALSE,FALSE
boozitoon,1s - 0s - ind,nimboozitoon,/boozit-/,baaboozitoon,first_person_singular,singular_inanimate,independent,,FALSE,FALSE
boozitoon,1s - 0s - ind,niboozitoon,/boozit-/,baaboozitoon,first_person_singular,singular_inanimate,independent,,FALSE,FALSE
boozitoon,3s - 0s - ind,oboozitoon,/boozit-/,baaboozitoon,third_person_singular,singular_inanimate,independent,,FALSE,FALSE
boozitoon,3s - 0 - conj,boozitood,/boozit-/,baaboozitoon,third_person_singular,inanimate_number_not_shown,conjunct,,FALSE,FALSE
boozitoon,3s - 0 - ch-conj,bwaazitood,/boozit-/,baaboozitoon,third_person_singular,inanimate_number_not_shown,changed_conjunct,,FALSE,FALSE
boozitoon,2s - 0 - imp,boozitoon,/boozit-/,baaboozitoon,second_person_singular,inanimate_number_not_shown,imperative,,FALSE,FALSE
ishpimisagokaade,0s - ind,ishpimisagokaade,/ishpimisagokaade-/,,singular_inanimate,,independent,,FALSE,FALSE
ishpimisagokaade,0s - conj,ishpimisagokaadeg,/ishpimisagokaade-/,,singular_inanimate,,conjunct,,FALSE,FALSE
ishpimisagokaade,0s - ch-conj,eshpimisagokaadeg,/ishpimisagokaade-/,,singular_inanimate,,changed_conjunct,,FALSE,FALSE
ishpimisagokaade,0s - ind - aug,ishpimisagokaademagad,/ishpimisagokaade-/,,singular_inanimate,,independent,,FALSE,FALSE
namadinan,1s - 0s - ind,ninamadinaan,/namadin-/,,first_person_singular,singular_inanimate,independent,,FALSE,FALSE
namadinan,3s - 0s - ind,onamadinaan,/namadin-/,,third_person_singular,singular_inanimate,independent,,FALSE,FALSE
namadinan,3s - 0 - conj,namadinang,/namadin-/,,third_person_singular,inanimate_number_not_shown,conjunct,,FALSE,FALSE
namadinan,3s - 0 - ch-conj,nemadinang,/namadin-/,,third_person_singular,inanimate_number_not_shown,changed_conjunct,,FALSE,FALSE
namadinan,2s - 0 - imp,namadinan,/namadin-/,,second_person_singular,inanimate_number_not_shown,imperative,,FALSE,FALSE
gawin,1s - 3s - ind,ingawinaa,/gawin-/,,first_person_singular,third_person_singular,independent,,FALSE,FALSE
gawin,1s - 3s - ind,ningawinaa,/gawin-/,,first_person_singular,third_person_singular,independent,,FALSE,FALSE
gawin,1s - 3s - ind,nigawinaa,/gawin-/,,first_person_singular,third_person_singular,independent,,FALSE,FALSE
gawin,3s - 3' - ind,ogawinaan,/gawin-/,,third_person_singular,third_person_obviative,independent,,FALSE,FALSE
gawin,3s - 3' - conj,gawinaad,/gawin-/,,third_person_singular,third_person_obviative,conjunct,,FALSE,FALSE
gawin,3s - 3' - ch-conj,gewinaad,/gawin-/,,third_person_singular,third_person_obviative,changed_conjunct,,FALSE,FALSE
gawin,2s - 3 - imp,gawin,/gawin-/,,second_person_singular,third_person_number_not_shown,imperative,,FALSE,FALSE
ishkendam,1s - ind,indishkendam,/ishkend+am-/,,first_person_singular,,independent,,FALSE,FALSE
ishkendam,1s - ind,nindishkendam,/ishkend+am-/,,first_person_singular,,independent,,FALSE,FALSE
ishkendam,1s - ind,nidishkendam,/ishkend+am-/,,first_person_singular,,independent,,FALSE,FALSE
ishkendam,3s - ind,ishkendam,/ishkend+am-/,,third_person_singular,,independent,,FALSE,FALSE
ishkendam,3s - conj,ishkendang,/ishkend+am-/,,third_person_singular,,conjunct,,FALSE,FALSE
ajidagoodoon,1s - 0s - ind,indajidagoodoon,/ajidagood-/,ayajidagood,first_person_singular,singular_inanimate,independent,,FALSE,FALSE
ajidagoodoon,1s - 0s - ind,nindajidagoodoon,/ajidagood-/,ayajidagood,first_person_singular,singular_inanimate,independent,,FALSE,FALSE
ajidagoodoon,1s - 0s - ind,nidajidagoodoon,/ajidagood-/,ayajidagood,first_person_singular,singular_inanimate,independent,,FALSE,FALSE
ajidagoodoon,3s - 0s - ind,odajidagoodoon,/ajidagood-/,ayajidagood,third_person_singular,singular_inanimate,independent,,FALSE,FALSE
ajidagoodoon,3s - 0 - conj,ajidagoodood,/ajidagood-/,ayajidagood,third_person_singular,inanimate_number_not_shown,conjunct,,FALSE,FALSE
ajidagoodoon,3s - 0 - ch-conj,ejidagoodood,/ajidagood-/,ayajidagood,third_person_singular,inanimate_number_not_shown,changed_conjunct,,FALSE,FALSE
ajidagoodoon,2s - 0 - imp,ajidagoodoon,/ajidagood-/,ayajidagood,second_person_singular,inanimate_number_not_shown,imperative,,FALSE,FALSE
ishpimisag,sg,ishpimisag,/ishpimisagw-/,,,,,singular,FALSE,FALSE
ishpimisag,pl,ishpimisagoon,/ishpimisagw-/,,,,,plural,FALSE,FALSE
ishpimisag,loc,ishpimisagong,/ishpimisagw-/,,,,,,FALSE,TRUE
ombaashi,1s - ind,indoombaash,/ombaashi-/,wawombaashi,first_person_singular,,independent,,FALSE,FALSE
ombaashi,1s - ind,nindoombaash,/ombaashi-/,wawombaashi,first_person_singular,,independent,,FALSE,FALSE
ombaashi,1s - ind,nidoombaash,/ombaashi-/,wawombaashi,first_person_singular,,independent,,FALSE,FALSE
ombaashi,3s - ind,ombaashi,/ombaashi-/,wawombaashi,third_person_singular,,independent,,FALSE,FALSE
ombaashi,3s - conj,ombaashid,/ombaashi-/,wawombaashi,third_person_singular,,conjunct,,FALSE,FALSE
ombaashi,3s - ch-conj,wembaashid,/ombaashi-/,wawombaashi,third_person_singular,,changed_conjunct,,FALSE,FALSE
onjishkawishkaa,1s - ind,indoonjishkawishkaa,/onjishkawishkaa-/,,first_person_singular,,independent,,FALSE,FALSE
onjishkawishkaa,1s - ind,nindoonjishkawishkaa,/onjishkawishkaa-/,,first_person_singular,,independent,,FALSE,FALSE
onjishkawishkaa,1s - ind,nidoonjishkawishkaa,/onjishkawishkaa-/,,first_person_singular,,independent,,FALSE,FALSE
onjishkawishkaa,3s - ind,onjishkawishkaa,/onjishkawishkaa-/,,third_person_singular,,independent,,FALSE,FALSE
onjishkawishkaa,3s - conj,onjishkawishkaad,/onjishkawishkaa-/,,third_person_singular,,conjunct,,FALSE,FALSE
onjishkawishkaa,3s - ch-conj,wenjishkawishkaad,/onjishkawishkaa-/,,third_person_singular,,changed_conjunct,,FALSE,FALSE
gagaanzom,1s - 3s - ind,ingagaanzomaa,/gagaanzom-/,,first_person_singular,third_person_singular,independent,,FALSE,FALSE
gagaanzom,1s - 3s - ind,ningagaanzomaa,/gagaanzom-/,,first_person_singular,third_person_singular,independent,,FALSE,FALSE
gagaanzom,1s - 3s - ind,nigagaanzomaa,/gagaanzom-/,,first_person_singular,third_person_singular,independent,,FALSE,FALSE
gagaanzom,3s - 3' - ind,ogagaanzomaan,/gagaanzom-/,,third_person_singular,third_person_obviative,independent,,FALSE,FALSE
gagaanzom,3s - 3' - conj,gagaanzomaad,/gagaanzom-/,,third_person_singular,third_person_obviative,conjunct,,FALSE,FALSE
gagaanzom,3s - 3' - ch-conj,gegaanzomaad,/gagaanzom-/,,third_person_singular,third_person_obviative,changed_conjunct,,FALSE,FALSE
gagaanzom,2s - 3 - imp,gagaanzom,/gagaanzom-/,,second_person_singular,third_person_number_not_shown,imperative,,FALSE,FALSE
zhiishiigi,1s - ind,inzhiishiig,/zhiishiigi-/,,first_person_singular,,independent,,FALSE,FALSE
zhiishiigi,1s - ind,ninzhiishiig,/zhiishiigi-/,,first_person_singular,,independent,,FALSE,FALSE
zhiishiigi,1s - ind,nizhiishiig,/zhiishiigi-/,,first_person_singular,,independent,,FALSE,FALSE
zhiishiigi,3s - ind,zhiishiigi,/zhiishiigi-/,,third_person_singular,,independent,,FALSE,FALSE
zhiishiigi,3s - conj,zhiishiigid,/zhiishiigi-/,,third_person_singular,,conjunct,,FALSE,FALSE
zhiishiigi,3s - ch-conj,zhaashiigid,/zhiishiigi-/,,third_person_singular,,changed_conjunct,,FALSE,FALSE
aabaji',1s - 3s - ind,ndaabaji'aa,/aabaji'-/,,first_person_singular,third_person_singular,independent,,FALSE,FALSE
aabaji',1s - 3s - ind,nindaabaji'aa,/aabaji'-/,,first_person_singular,third_person_singular,independent,,FALSE,FALSE
aabaji',1s - 3s - ind,nidaabaji'aa,/aabaji'-/,,first_person_singular,third_person_singular,independent,,FALSE,FALSE
aabaji',3s - 3' - ind,odaabaji'aan,/aabaji'-/,,third_person_singular,third_person_obviative,independent,,FALSE,FALSE
aabaji',3s - 3' - conj,aabaji'aad,/aabaji'-/,,third_person_singular,third_person_obviative,conjunct,,FALSE,FALSE
aabaji',3s - 3' - ch-conj,ayaabaji'aad,/aabaji'-/,,third_person_singular,third_person_obviative,changed_conjunct,,FALSE,FALSE
aabaji',2s - 3 - imp,aabaji',/aabaji'-/,,second_person_singular,third_person_number_not_shown,imperative,,FALSE,FALSE
minwaabadad,0s - ind,minwaabadad,/minwaabadad-/,,singular_inanimate,,independent,,FALSE,FALSE
minwaabadad,0s - conj,minwaabadak,/minwaabadad-/,,singular_inanimate,,conjunct,,FALSE,FALSE
minwaabadad,0s - ch-conj,menwaabadak,/minwaabadad-/,,singular_inanimate,,changed_conjunct,,FALSE,FALSE
jaagaabaji',1s - 3s - ind,injaagaabaji'aa,/jaagaabaji'-/,,first_person_singular,third_person_singular,independent,,FALSE,FALSE
jaagaabaji',1s - 3s - ind,ninjaagaabaji'aa,/jaagaabaji'-/,,first_person_singular,third_person_singular,independent,,FALSE,FALSE
jaagaabaji',1s - 3s - ind,nijaagaabaji'aa,/jaagaabaji'-/,,first_person_singular,third_person_singular,independent,,FALSE,FALSE
jaagaabaji',3s - 3' - ind,ojaagaabaji'aan,/jaagaabaji'-/,,third_person_singular,third_person_obviative,independent,,FALSE,FALSE
jaagaabaji',3s - 3' - conj,jaagaabaji'aad,/jaagaabaji'-/,,third_person_singular,third_person_obviative,conjunct,,FALSE,FALSE
jaagaabaji',3s - 3' - ch-conj,jayaagaabaji'aad,/jaagaabaji'-/,,third_person_singular,third_person_obviative,changed_conjunct,,FALSE,FALSE
jaagaabaji',2s - 3 - imp,jaagaabaji',/jaagaabaji'-/,,second_person_singular,third_person_number_not_shown,imperative,,FALSE,FALSE
nagadenim,1s - 3s - ind,ninagadenimaa,/nagadenim-/,,first_person_singular,third_person_singular,independent,,FALSE,FALSE
nagadenim,3s - 3' - ind,onagadenimaan,/nagadenim-/,,third_person_singular,third_person_obviative,independent,,FALSE,FALSE
nagadenim,3s - 3' - conj,nagadenimaad,/nagadenim-/,,third_person_singular,third_person_obviative,conjunct,,FALSE,FALSE
nagadenim,3s - 3' - ch-conj,negadenimaad,/nagadenim-/,,third_person_singular,third_person_obviative,changed_conjunct,,FALSE,FALSE
nagadenim,2s - 3 - imp,nagadenim,/nagadenim-/,,second_person_singular,third_person_number_not_shown,imperative,,FALSE,FALSE
aabadad,0s - ind,aabadad,/aabadad-/,aayaabadad,singular_inanimate,,independent,,FALSE,FALSE
aabadad,0s - conj,aabadak,/aabadad-/,aayaabadad,singular_inanimate,,conjunct,,FALSE,FALSE
aabadad,0s - ch-conj,ayaabadak,/aabadad-/,aayaabadad,singular_inanimate,,changed_conjunct,,FALSE,FALSE
goopadizi,1s - ind,ngoopadiz,/goopadizi-/,,first_person_singular,,independent,,FALSE,FALSE
goopadizi,1s - ind,ningoopadiz,/goopadizi-/,,first_person_singular,,independent,,FALSE,FALSE
goopadizi,1s - ind,nigoopadiz,/goopadizi-/,,first_person_singular,,independent,,FALSE,FALSE
goopadizi,3s - ind,goopadizi,/goopadizi-/,,third_person_singular,,independent,,FALSE,FALSE
goopadizi,3s - conj,goopadizid,/goopadizi-/,,third_person_singular,,conjunct,,FALSE,FALSE
goopadizi,3s - ch-conj,gwaapadizid,/goopadizi-/,,third_person_singular,,changed_conjunct,,FALSE,FALSE
basadinaa,0s - ind,basadinaa,/basadinaa-/,,singular_inanimate,,independent,,FALSE,FALSE
basadinaa,0s - conj,basadinaag,/basadinaa-/,,singular_inanimate,,conjunct,,FALSE,FALSE
basadinaa,0s - ch-conj,besadinaag,/basadinaa-/,,singular_inanimate,,changed_conjunct,,FALSE,FALSE
basadinaa,0s - ind - aug,basadinaamagad,/basadinaa-/,,singular_inanimate,,independent,,FALSE,FALSE
basadinaa,loc,basadinaang,/basadinaa-/,,,,,,FALSE,TRUE
gichi-apiitendaagwad,0s - ind,gichi-apitendaagwad,/gichi-apiitendaagwad-/,,singular_inanimate,,independent,,FALSE,FALSE
gichi-apiitendaagwad,0s - conj,gichi-apitendaagwak,/gichi-apiitendaagwad-/,,singular_inanimate,,conjunct,,FALSE,FALSE
gichi-apiitendaagwad,0s - ch-conj,gechi-apitendaagwak,/gichi-apiitendaagwad-/,,singular_inanimate,,changed_conjunct,,FALSE,FALSE
apiitenim,1s - 3s - ind,indapiitenimaa,/apiitenim-/,,first_person_singular,third_person_singular,independent,,FALSE,FALSE
apiitenim,1s - 3s - ind,nindapiitenimaa,/apiitenim-/,,first_person_singular,third_person_singular,independent,,FALSE,FALSE
apiitenim,1s - 3s - ind,nidapiitenimaa,/apiitenim-/,,first_person_singular,third_person_singular,independent,,FALSE,FALSE
apiitenim,3s - 3' - ind,odapiitenimaan,/apiitenim-/,,third_person_singular,third_person_obviative,independent,,FALSE,FALSE
apiitenim,3s - 3' - conj,apiitenimaad,/apiitenim-/,,third_person_singular,third_person_obviative,conjunct,,FALSE,FALSE
apiitenim,3s - 3' - ch-conj,epiitenimaad,/apiitenim-/,,third_person_singular,third_person_obviative,changed_conjunct,,FALSE,FALSE
apiitenim,2s - 3 - imp,apiitenim,/apiitenim-/,,second_person_singular,third_person_number_not_shown,imperative,,FALSE,FALSE
apiingwe'igan,sg,apiingwe'igan,/apiingwe'igan-/,,,,,singular,FALSE,FALSE
apiingwe'igan,pl,apiingwe'iganan,/apiingwe'igan-/,,,,,plural,FALSE,FALSE
apiingwe'igan,dim,apiingwe'igaans,/apiingwe'igan-/,,,,,,TRUE,FALSE
apiingwe'igan,dim,apiingwe'iganens,/apiingwe'igan-/,,,,,,TRUE,FALSE
apiingwe'igan,loc,apiingwe'iganing,/apiingwe'igan-/,,,,,,FALSE,TRUE
aawazhiwewidaabaan,sg,aawazhiwewidaabaan,/aawazhiwewidaabaan-/,,,,,singular,FALSE,FALSE
aawazhiwewidaabaan,pl,aawazhiwewidaabaanag,/aawazhiwewidaabaan-/,,,,,plural,FALSE,FALSE
aawazhiwewidaabaan,dim,aawazhiwewidaabaanens,/aawazhiwewidaabaan-/,,,,,,TRUE,FALSE
aawazhiwewidaabaan,loc,aawazhiwewidaabaaning,/aawazhiwewidaabaan-/,,,,,,FALSE,TRUE
anooj,,anooj,,,,,,,FALSE,FALSE
anooj,,anooj igo,,,,,,,FALSE,FALSE
atoobaan,sg,atoobaan,/atoobaan-/,,,,,singular,FALSE,FALSE
atoobaan,pl,atoobaanan,/atoobaan-/,,,,,plural,FALSE,FALSE
atoobaan,loc,atoobaaning,/atoobaan-/,,,,,,FALSE,TRUE
gitigaanens,sg,gitigaanens,/gitigaanens-/,,,,,singular,FALSE,FALSE
gitigaanens,pl,gitigaanensan,/gitigaanens-/,,,,,plural,FALSE,FALSE
miishiigin,sg,miishiigin,/miishiiginw-/,,,,,singular,FALSE,FALSE
miishiigin,pl,miishiiginoon,/miishiiginw-/,,,,,plural,FALSE,FALSE
miishiigin,dim,miishiiginoons,/miishiiginw-/,,,,,,TRUE,FALSE
miishiigin,loc,miishiiginong,/miishiiginw-/,,,,,,FALSE,TRUE
waawaashkeshiwi-wiiyaas,sg,waawaashkeshiwi-wiiyaas,/waawaashkeshiwi-wiiyaas-/,,,,,singular,FALSE,FALSE
minikwaajigan,sg,minikwaajigan,/minikwaajigan-/,,,,,singular,FALSE,FALSE
minikwaajigan,pl,minikwaajiganan,/minikwaajigan-/,,,,,plural,FALSE,FALSE
minikwaajigan,dim,minikwaajigaans,/minikwaajigan-/,,,,,,TRUE,FALSE
minikwaajigan,loc,minikwaajiganing,/minikwaajigan-/,,,,,,FALSE,TRUE
minikwaajigan,pej,minikwaajiganish,/minikwaajigan-/,,,,,,FALSE,FALSE
gibide'ebizon,sg,gibide'ebizon,/gibide'ebizon-/,,,,,singular,FALSE,FALSE
gibide'ebizon,pl,gibide'ebizonan,/gibide'ebizon-/,,,,,plural,FALSE,FALSE
gibide'ebizon,dim,gibide'ebizonens,/gibide'ebizon-/,,,,,,TRUE,FALSE
gibide'ebizon,loc,gibide'ebizoning,/gibide'ebizon-/,,,,,,FALSE,TRUE
ogichidaa,sg,ogichidaa,/ogichidaaw-/,,,,,singular,FALSE,FALSE
ogichidaa,pl,ogichidaag,/ogichidaaw-/,,,,,plural,FALSE,FALSE
zhimaaganishiiwigamig,sg,zhimaaganishiiwigamig,/zhimaaganishiiwigamigw-/,,,,,singular,FALSE,FALSE
zhimaaganishiiwigamig,pl,zhimaaganishiiwigamigoon,/zhimaaganishiiwigamigw-/,,,,,plural,FALSE,FALSE
zhimaaganishiiwigamig,loc,zhimaaganishiiwigamigong,/zhimaaganishiiwigamigw-/,,,,,,FALSE,TRUE
zhimaaganishii-aakoziiwigamig,sg,zhimaaganishii-aakoziiwigamig,/zhimaaganishii-aakoziiwigamigw-/,,,,,singular,FALSE,FALSE
zhimaaganishii-aakoziiwigamig,pl,zhimaaganishii-aakoziiwigamigoon,/zhimaaganishii-aakoziiwigamigw-/,,,,,plural,FALSE,FALSE
zhimaaganishii-aakoziiwigamig,dim,zhimaaganishii-aakoziiwigamigoons,/zhimaaganishii-aakoziiwigamigw-/,,,,,,TRUE,FALSE
zhimaaganishii-aakoziiwigamig,loc,zhimaaganishii-aakoziiwigamigong,/zhimaaganishii-aakoziiwigamigw-/,,,,,,FALSE,TRUE
maagwaakwa'igan,sg,maagwaakwa'igan,/maagwaakwa'igan-/,,,,,singular,FALSE,FALSE
maagwaakwa'igan,pl,maagwaakwa'iganan,/maagwaakwa'igan-/,,,,,plural,FALSE,FALSE
bi-naagozi,1s - ind,imbi-naagoz,/bi-naagozi-/,,first_person_singular,,independent,,FALSE,FALSE
bi-naagozi,1s - ind,nimbi-naagoz,/bi-naagozi-/,,first_person_singular,,independent,,FALSE,FALSE
bi-naagozi,1s - ind,nibi-naagoz,/bi-naagozi-/,,first_person_singular,,independent,,FALSE,FALSE
bi-naagozi,3s - ind,bi-naagozi,/bi-naagozi-/,,third_person_singular,,independent,,FALSE,FALSE
bi-naagozi,3s - conj,bi-naagozid,/bi-naagozi-/,,third_person_singular,,conjunct,,FALSE,FALSE
bi-naagozi,3s - ch-conj,ba-naagozid,/bi-naagozi-/,,third_person_singular,,changed_conjunct,,FALSE,FALSE
biimaakwad,sg,biimaakwad,/biimaakwadw-/,,,,,singular,FALSE,FALSE
biimaakwad,pl,biimaakwadoon,/biimaakwadw-/,,,,,plural,FALSE,FALSE
biimaakwad,dim,biimaakwadoons,/biimaakwadw-/,,,,,,TRUE,FALSE
biimaakwad,loc,biimaakwadong,/biimaakwadw-/,,,,,,FALSE,TRUE
zhiiwaaboo,sg,zhiiwaaboo,/zhiiwaaboow-/,,,,,singular,FALSE,FALSE
zhiiwaaboo,loc,zhiiwaaboong,/zhiiwaaboow-/,,,,,,FALSE,TRUE
naazhaabii'igan,sg,naazhaabii'igan,/naazhaabii'igan-/,,,,,singular,FALSE,FALSE
naazhaabii'igan,pl,naazhaabii'iganan,/naazhaabii'igan-/,,,,,plural,FALSE,FALSE
naazhaabii'igan,dim,naazhaabii'igaans,/naazhaabii'igan-/,,,,,,TRUE,FALSE
naazhaabii'igan,loc,naazhaabii'iganing,/naazhaabii'igan-/,,,,,,FALSE,TRUE
naagozi,1s - ind,ninaagoz,/naagozi-/,,first_person_singular,,independent,,FALSE,FALSE
naagozi,3s - ind,naagozi,/naagozi-/,,third_person_singular,,independent,,FALSE,FALSE
naagozi,3s - conj,naagozid,/naagozi-/,,third_person_singular,,conjunct,,FALSE,FALSE
naagozi,3s - ch-conj,nayaagozid,/naagozi-/,,third_person_singular,,changed_conjunct,,FALSE,FALSE
bawaajigan,sg,bawaajigan,/bawaajigan-/,,,,,singular,FALSE,FALSE
bawaajigan,pl,bawaajiganan,/bawaajigan-/,,,,,plural,FALSE,FALSE
waabi,1s - ind,niwaab,/waabi-/,,first_person_singular,,independent,,FALSE,FALSE
waabi,3s - ind,waabi,/waabi-/,,third_person_singular,,independent,,FALSE,FALSE
waabi,3s - conj,waabid,/waabi-/,,third_person_singular,,conjunct,,FALSE,FALSE
waabi,3s - ch-conj,wayaabid,/waabi-/,,third_person_singular,,changed_conjunct,,FALSE,FALSE
mawadish,1s - 3s - ind,nimawadisaa,/mawadiS-/,mamawadish,first_person_singular,third_person_singular,independent,,FALSE,FALSE
mawadish,3s - 3' - ind,omawadisaan,/mawadiS-/,mamawadish,third_person_singular,third_person_obviative,independent,,FALSE,FALSE
mawadish,3s - 3' - conj,mawadisaad,/mawadiS-/,mamawadish,third_person_singular,third_person_obviative,conjunct,,FALSE,FALSE
mawadish,3s - 3' - ch-conj,mewadisaad,/mawadiS-/,mamawadish,third_person_singular,third_person_obviative,changed_conjunct,,FALSE,FALSE
mawadish,2s - 3 - imp,mawadish,/mawadiS-/,mamawadish,second_person_singular,third_person_number_not_shown,imperative,,FALSE,FALSE
biiwide,sg,biiwide,/biiwidew-/,,,,,singular,FALSE,FALSE
biiwide,pl,biiwideg,/biiwidew-/,,,,,plural,FALSE,FALSE
maanowe,1s - ind,nimaanowe,/maanowe-/,,first_person_singular,,independent,,FALSE,FALSE
maanowe,3s - ind,maanowe,/maanowe-/,,third_person_singular,,independent,,FALSE,FALSE
maanowe,3s - conj,maanowed,/maanowe-/,,third_person_singular,,conjunct,,FALSE,FALSE
maanowe,3s - part,mayaanowed,/maanowe-/,,third_person_singular,,participle,,FALSE,FALSE
zhigagowe,1s - ind,inzhigagowe,/zhigagowe-/,,first_person_singular,,independent,,FALSE,FALSE
zhigagowe,1s - ind,ninzhigagowe,/zhigagowe-/,,first_person_singular,,independent,,FALSE,FALSE
zhigagowe,1s - ind,nizhigagowe,/zhigagowe-/,,first_person_singular,,independent,,FALSE,FALSE
zhigagowe,3s - ind,zhigagowe,/zhigagowe-/,,third_person_singular,,independent,,FALSE,FALSE
zhigagowe,3s - conj,zhigagowed,/zhigagowe-/,,third_person_singular,,conjunct,,FALSE,FALSE
zhigagowe,3s - ch-conj,zhegagowed,/zhigagowe-/,,third_person_singular,,changed_conjunct,,FALSE,FALSE
biinjwebinige,1s - ind,imbiinjwebinige,/biinjwebinige-/,,first_person_singular,,independent,,FALSE,FALSE
biinjwebinige,1s - ind,nimbiinjwebinige,/biinjwebinige-/,,first_person_singular,,independent,,FALSE,FALSE
biinjwebinige,1s - ind,nibiinjwebinige,/biinjwebinige-/,,first_person_singular,,independent,,FALSE,FALSE
biinjwebinige,3s - ind,biinjwebinige,/biinjwebinige-/,,third_person_singular,,independent,,FALSE,FALSE
biinjwebinige,3s - conj,biinjwebiniged,/biinjwebinige-/,,third_person_singular,,conjunct,,FALSE,FALSE
biinjwebinige,3s - ch-conj,baanjwebiniged,/biinjwebinige-/,,third_person_singular,,changed_conjunct,,FALSE,FALSE
wiinaange,sg,wiinaange,/wiinaangew-/,,,,,singular,FALSE,FALSE
wiinaange,pl,wiinaangeg,/wiinaangew-/,,,,,plural,FALSE,FALSE
wiinaange,dim,wiinaangens,/wiinaangew-/,,,,,,TRUE,FALSE
bagamaadagaazii,1s - ind,nibagamaadagaazii,/bagamaadagaazii-/,,first_person_singular,,independent,,FALSE,FALSE
bagamaadagaazii,3s - ind,bagamaadagaazii,/bagamaadagaazii-/,,third_person_singular,,independent,,FALSE,FALSE
bagamaadagaazii,3s - conj,bagamaadagaaziid,/bagamaadagaazii-/,,third_person_singular,,conjunct,,FALSE,FALSE
bagamaadagaazii,3s - ch-conj,begamaadagaaziid,/bagamaadagaazii-/,,third_person_singular,,changed_conjunct,,FALSE,FALSE
wewebaanoweni,3s - ind,wewebaanoweni,/wewebaanoweni-/,,third_person_singular,,independent,,FALSE,FALSE
wewebaanoweni,3s - conj,wewebaanowenid,/wewebaanoweni-/,,third_person_singular,,conjunct,,FALSE,FALSE
wewebaanoweni,3s - ch-conj,weyewebaanowenid,/wewebaanoweni-/,,third_person_singular,,changed_conjunct,,FALSE,FALSE
ataadiwin,sg,ataadiwin,/ataadiwin-/,,,,,singular,FALSE,FALSE
ataadiwin,pl,ataadiwinan,/ataadiwin-/,,,,,plural,FALSE,FALSE
ditibidaabaan,sg,ditibidaabaan,/ditibidaabaan-/,,,,,singular,FALSE,FALSE
ditibidaabaan,pl,ditibidaabaanag,/ditibidaabaan-/,,,,,plural,FALSE,FALSE
ditibidaabaan,dim,ditibidaabaanens,/ditibidaabaan-/,,,,,,TRUE,FALSE
ditibidaabaan,loc,ditibidaabaaning,/ditibidaabaan-/,,,,,,FALSE,TRUE
odaabaanikana,sg,odaabaanikana,/odaabaanikana-/,,,,,singular,FALSE,FALSE
odaabaanikana,pl,odaabaanikanan,/odaabaanikana-/,,,,,plural,FALSE,FALSE
odaabaanikana,loc,odaabaanikanaang,/odaabaanikana-/,,,,,,FALSE,TRUE
bekaa,,bekaa,,,,,,,FALSE,FALSE
niibebi,1s - ind,niniibeb,/niibebi-/,,first_person_singular,,independent,,FALSE,FALSE
niibebi,3s - ind,niibebi,/niibebi-/,,third_person_singular,,independent,,FALSE,FALSE
niibebi,3p - ind,niibebiwag,/niibebi-/,,3p,,independent,,FALSE,FALSE
niibebi,3s - conj,niibebid,/niibebi-/,,third_person_singular,,conjunct,,FALSE,FALSE
niibebi,3p - ch-conj,niibebiwaad,/niibebi-/,,3p,,changed_conjunct,,FALSE,FALSE
niibebi,3s - ch-conj,naabebid,/niibebi-/,,third_person_singular,,changed_conjunct,,FALSE,FALSE
goshkozi,1s - ind,ingoshkoz,/goshkozi-/,gagoshkozi,first_person_singular,,independent,,FALSE,FALSE
goshkozi,1s - ind,ningoshkoz,/goshkozi-/,gagoshkozi,first_person_singular,,independent,,FALSE,FALSE
goshkozi,1s - ind,nigoshkoz,/goshkozi-/,gagoshkozi,first_person_singular,,independent,,FALSE,FALSE
goshkozi,3s - ind,goshkozi,/goshkozi-/,gagoshkozi,third_person_singular,,independent,,FALSE,FALSE
goshkozi,3s - conj,goshkozid,/goshkozi-/,gagoshkozi,third_person_singular,,conjunct,,FALSE,FALSE
goshkozi,3s - ch-conj,gweshkozid,/goshkozi-/,gagoshkozi,third_person_singular,,changed_conjunct,,FALSE,FALSE
amaji',1s - 3s - ind,nindamaji'aa,/amaji'-/,,first_person_singular,third_person_singular,independent,,FALSE,FALSE
amaji',3s - 3' - ind,odamaji'aan,/amaji'-/,,third_person_singular,third_person_obviative,independent,,FALSE,FALSE
amaji',3s - 3' - conj,amaji'aad,/amaji'-/,,third_person_singular,third_person_obviative,conjunct,,FALSE,FALSE
amaji',3s - 3' - ch-conj,emaji'aad,/amaji'-/,,third_person_singular,third_person_obviative,changed_conjunct,,FALSE,FALSE
amaji',2s - 3s - imp,amaji',/amaji'-/,,second_person_singular,third_person_singular,imperative,,FALSE,FALSE
bagamose,1s - ind,imbagamose,/bagamose-/,,first_person_singular,,independent,,FALSE,FALSE
bagamose,1s - ind,nimbagamose,/bagamose-/,,first_person_singular,,independent,,FALSE,FALSE
bagamose,1s - ind,nibagamose,/bagamose-/,,first_person_singular,,independent,,FALSE,FALSE
bagamose,3s - ind,bagamose,/bagamose-/,,third_person_singular,,independent,,FALSE,FALSE
bagamose,3s - conj,bagamosed,/bagamose-/,,third_person_singular,,conjunct,,FALSE,FALSE
bagamose,3s - ch-conj,begamosed,/bagamose-/,,third_person_singular,,changed_conjunct,,FALSE,FALSE
aasamisag,sg,aasamisag,/aasamisagw-/,,,,,singular,FALSE,FALSE
aasamisag,pl,aasamisagoon,/aasamisagw-/,,,,,plural,FALSE,FALSE
aasamisag,loc,aasamisagong,/aasamisagw-/,,,,,,FALSE,TRUE
ogaa,sg,ogaa,/ogaaw-/,,,,,singular,FALSE,FALSE
ogaa,pl,ogaawag,/ogaaw-/,,,,,plural,FALSE,FALSE
ogaa,dim,ogaans,/ogaaw-/,,,,,,TRUE,FALSE
ogaa,pej,ogaawish,/ogaaw-/,,,,,,FALSE,FALSE
babaa-ayaa,1s - ind,imbabaa-ayaa,/babaa-ayaa-/,,first_person_singular,,independent,,FALSE,FALSE
babaa-ayaa,1s - ind,nimbabaa-ayaa,/babaa-ayaa-/,,first_person_singular,,independent,,FALSE,FALSE
babaa-ayaa,1s - ind,nibabaa-ayaa,/babaa-ayaa-/,,first_person_singular,,independent,,FALSE,FALSE
babaa-ayaa,3s - ind,babaa-ayaa,/babaa-ayaa-/,,third_person_singular,,independent,,FALSE,FALSE
babaa-ayaa,3s - conj,babaa-ayaad,/babaa-ayaa-/,,third_person_singular,,conjunct,,FALSE,FALSE
babaa-ayaa,3s - ch-conj,bebaa-ayaad,/babaa-ayaa-/,,third_person_singular,,changed_conjunct,,FALSE,FALSE
andawendam,1s - ind,ninandawendam,/(n)andawend+am-/,,first_person_singular,,independent,,FALSE,FALSE
andawendam,3s - ind,andawendam,/(n)andawend+am-/,,third_person_singular,,independent,,FALSE,FALSE
andawendam,3s - conj,andawendang,/(n)andawend+am-/,,third_person_singular,,conjunct,,FALSE,FALSE
andawendam,3s - ch-conj,endawendang,/(n)andawend+am-/,,third_person_singular,,changed_conjunct,,FALSE,FALSE
miigaadiwin,sg,miigaadiwin,/miigaadiwin-/,,,,,singular,FALSE,FALSE
miigaadiwin,pl,miigaadiwinan,/miigaadiwin-/,,,,,plural,FALSE,FALSE
bagamaagan,sg,bagamaagan,/bagamaagan-/,,,,,singular,FALSE,FALSE
bagamaagan,pl,bagamaaganan,/bagamaagan-/,,,,,plural,FALSE,FALSE
bagamaagan,dim,bagamaagaans,/bagamaagan-/,,,,,,TRUE,FALSE
bagamaagan,loc,bagamaaganing,/bagamaagan-/,,,,,,FALSE,TRUE
bwaanzhii-niimi'idiwin,sg,bwaanzhii-niimi'idiwin,/bwaanzhii-niimi'idiwin-/,,,,,singular,FALSE,FALSE
bwaanzhii-niimi'idiwin,pl,bwaanzhii-niimi'idiwinan,/bwaanzhii-niimi'idiwin-/,,,,,plural,FALSE,FALSE
bwaanzhii-nagamo,1s - ind,imbwaanzhii-nagam,/bwaanzhii-nagamo-/,,first_person_singular,,independent,,FALSE,FALSE
bwaanzhii-nagamo,1s - ind,nimbwaanzhii-nagam,/bwaanzhii-nagamo-/,,first_person_singular,,independent,,FALSE,FALSE
bwaanzhii-nagamo,1s - ind,nibwaanzhii-nagam,/bwaanzhii-nagamo-/,,first_person_singular,,independent,,FALSE,FALSE
bwaanzhii-nagamo,3s - ind,bwaanzhii-nagamo,/bwaanzhii-nagamo-/,,third_person_singular,,independent,,FALSE,FALSE
bwaanzhii-nagamo,3s - conj,bwaanzhii-nagamod,/bwaanzhii-nagamo-/,,third_person_singular,,conjunct,,FALSE,FALSE
bwaanzhii-nagamo,3s - ch-conj,bwayaanzhii-nagamod,/bwaanzhii-nagamo-/,,third_person_singular,,changed_conjunct,,FALSE,FALSE
zaasaakwe,1s - ind,inzaasaakwe,/zaasaakwe-/,,first_person_singular,,independent,,FALSE,FALSE
zaasaakwe,1s - ind,ninzaasaakwe,/zaasaakwe-/,,first_person_singular,,independent,,FALSE,FALSE
zaasaakwe,1s - ind,nizaasaakwe,/zaasaakwe-/,,first_person_singular,,independent,,FALSE,FALSE
zaasaakwe,3s - ind,zaasaakwe,/zaasaakwe-/,,third_person_singular,,independent,,FALSE,FALSE
zaasaakwe,3s - conj,zaasaakwed,/zaasaakwe-/,,third_person_singular,,conjunct,,FALSE,FALSE
zaasaakwe,3s - ch-conj,zayaasaakwed,/zaasaakwe-/,,third_person_singular,,changed_conjunct,,FALSE,FALSE
gizhaadigewinini,sg,gizhaadigewinini,/gizhaadigewininiw-/,,,,,singular,FALSE,FALSE
gizhaadigewinini,pl,gizhaadigewininiwag,/gizhaadigewininiw-/,,,,,plural,FALSE,FALSE
giizhoozi,1s - ind,nigiizhooz,/giizhoozi-/,,first_person_singular,,independent,,FALSE,FALSE
giizhoozi,3s - ind,giizhoozi,/giizhoozi-/,,third_person_singular,,independent,,FALSE,FALSE
giizhoozi,3s - conj,giizhoozid,/giizhoozi-/,,third_person_singular,,conjunct,,FALSE,FALSE
giizhoozi,3s - ch-conj,gaazhoozid,/giizhoozi-/,,third_person_singular,,changed_conjunct,,FALSE,FALSE
abaaso,1s - ind,indabaas,/abaaso-/,,first_person_singular,,independent,,FALSE,FALSE
abaaso,1s - ind,nindabaas,/abaaso-/,,first_person_singular,,independent,,FALSE,FALSE
abaaso,1s - ind,nidabaas,/abaaso-/,,first_person_singular,,independent,,FALSE,FALSE
abaaso,3s - ind,abaaso,/abaaso-/,,third_person_singular,,independent,,FALSE,FALSE
abaaso,3s - conj,abaasod,/abaaso-/,,third_person_singular,,conjunct,,FALSE,FALSE
abaaso,3s - ch-conj,ebaasod,/abaaso-/,,third_person_singular,,changed_conjunct,,FALSE,FALSE
aabawaasige,3s - ind,aabawaasige,/aabawaasige-/,,third_person_singular,,independent,,FALSE,FALSE
aabawaasige,3s - conj,aabawaasiged,/aabawaasige-/,,third_person_singular,,conjunct,,FALSE,FALSE
giizhoo'o,1s - ind,ingiizhoo',/giizhoo'o-/,,first_person_singular,,independent,,FALSE,FALSE
giizhoo'o,1s - ind,ningiizhoo',/giizhoo'o-/,,first_person_singular,,independent,,FALSE,FALSE
giizhoo'o,1s - ind,nigiizhoo',/giizhoo'o-/,,first_person_singular,,independent,,FALSE,FALSE
giizhoo'o,3s - ind,giizhoo'o,/giizhoo'o-/,,third_person_singular,,independent,,FALSE,FALSE
giizhoo'o,3s - conj,giizhoo'od,/giizhoo'o-/,,third_person_singular,,conjunct,,FALSE,FALSE
giizhoo'o,3s - ch-conj,gaazhoo'od,/giizhoo'o-/,,third_person_singular,,changed_conjunct,,FALSE,FALSE
giizhooshin,1s - ind,ingiizhooshin,/giizhooshin-/,,first_person_singular,,independent,,FALSE,FALSE
giizhooshin,1s - ind,ningiizhooshin,/giizhooshin-/,,first_person_singular,,independent,,FALSE,FALSE
giizhooshin,1s - ind,nigiizhooshin,/giizhooshin-/,,first_person_singular,,independent,,FALSE,FALSE
giizhooshin,3s - ind,giizhooshin,/giizhooshin-/,,third_person_singular,,independent,,FALSE,FALSE
giizhooshin,3s - conj,giizhooshing,/giizhooshin-/,,third_person_singular,,conjunct,,FALSE,FALSE
giizhooshin,3s - ch-conj,gaazhooshing,/giizhooshin-/,,third_person_singular,,changed_conjunct,,FALSE,FALSE
ayaangwaamim,1s - 3s - ind,indayaangwaamimaa,/ayaangwaamim-/,,first_person_singular,third_person_singular,independent,,FALSE,FALSE
ayaangwaamim,1s - 3s - ind,nindayaangwaamimaa,/ayaangwaamim-/,,first_person_singular,third_person_singular,independent,,FALSE,FALSE
ayaangwaamim,1s - 3s - ind,nidayaangwaamimaa,/ayaangwaamim-/,,first_person_singular,third_person_singular,independent,,FALSE,FALSE
ayaangwaamim,3s - 3' - ind,odayaangwaamimaan,/ayaangwaamim-/,,third_person_singular,third_person_obviative,independent,,FALSE,FALSE
ayaangwaamim,3s - 3' - conj,ayaangwaamimaad,/ayaangwaamim-/,,third_person_singular,third_person_obviative,conjunct,,FALSE,FALSE
ayaangwaamim,3s - 3' - ch-conj,eyaangwaamimaad,/ayaangwaamim-/,,third_person_singular,third_person_obviative,changed_conjunct,,FALSE,FALSE
ayaangwaamim,2s - 3 - imp,ayaangwaamim,/ayaangwaamim-/,,second_person_singular,third_person_number_not_shown,imperative,,FALSE,FALSE
ogichidaa,sg,ogichidaa,/ogichidaaw-/,,,,,singular,FALSE,FALSE
ogichidaa,pl,ogichidaag,/ogichidaaw-/,,,,,plural,FALSE,FALSE
ogichidaa-nagamon,sg,ogichidaa-nagamon,/ogichidaa-nagamon-/,,,,,singular,FALSE,FALSE
ogichidaa-nagamon,pl,ogichidaa-nagamonan,/ogichidaa-nagamon-/,,,,,plural,FALSE,FALSE
jiichiigom,pl,jiichiigomag,/jiichiigom-/,,,,,plural,FALSE,FALSE
gii-,ch-conj,gaa-,,,,,changed_conjunct,,FALSE,FALSE
giziibiigii,1s - ind,ingiziibiigii,/giziibiigii-/,,first_person_singular,,independent,,FALSE,FALSE
giziibiigii,1s - ind,ningiziibiigii,/giziibiigii-/,,first_person_singular,,independent,,FALSE,FALSE
giziibiigii,1s - ind,nigiziibiigii,/giziibiigii-/,,first_person_singular,,independent,,FALSE,FALSE
giziibiigii,3s - ind,giziibiigii,/giziibiigii-/,,third_person_singular,,independent,,FALSE,FALSE
giziibiigii,3s - conj,giziibiigiid,/giziibiigii-/,,third_person_singular,,conjunct,,FALSE,FALSE
giziibiigii,3s - ch-conj,geziibiigiid,/giziibiigii-/,,third_person_singular,,changed_conjunct,,FALSE,FALSE
giziibiiga',1s - 3s - ind,ingiziibiiga'waa,/giziibiiga'w-/,,first_person_singular,third_person_singular,independent,,FALSE,FALSE
giziibiiga',1s - 3s - ind,ningiziibiiga'waa,/giziibiiga'w-/,,first_person_singular,third_person_singular,independent,,FALSE,FALSE
giziibiiga',1s - 3s - ind,nigiziibiiga'waa,/giziibiiga'w-/,,first_person_singular,third_person_singular,independent,,FALSE,FALSE
giziibiiga',3s - 3' - ind,ogiziibiiga'waan,/giziibiiga'w-/,,third_person_singular,third_person_obviative,independent,,FALSE,FALSE
giziibiiga',3s - 3' - conj,giziibiiga'waad,/giziibiiga'w-/,,third_person_singular,third_person_obviative,conjunct,,FALSE,FALSE
giziibiiga',3s - 3' - ch-conj,geziibiiga'waad,/giziibiiga'w-/,,third_person_singular,third_person_obviative,changed_conjunct,,FALSE,FALSE
giziibiiga',2s - 3 - imp,giziibiiga',/giziibiiga'w-/,,second_person_singular,third_person_number_not_shown,imperative,,FALSE,FALSE
giziibiigiingwewinaagan,sg,giziibiigiingwewinaagan,/giziibiigiingwewinaagan-/,,,,,singular,FALSE,FALSE
giziibiigiingwewinaagan,pl,giziibiigiingwewinaaganan,/giziibiigiingwewinaagan-/,,,,,plural,FALSE,FALSE
giziibiigiingwewinaagan,dim,giziibiigiingwewinaagaans,/giziibiigiingwewinaagan-/,,,,,,TRUE,FALSE
giziibiigiingwewinaagan,loc,giziibiigiingwewinaaganing,/giziibiigiingwewinaagan-/,,,,,,FALSE,TRUE
giziibiiga'igani-biiwaabik,sg,giziibiiga'igani-biiwaabik,/giziibiiga'igani-biiwaabikw-/,,,,,singular,FALSE,FALSE
giziibiiga'igani-biiwaabik,pl,giziibiiga'igani-biiwaabikoon,/giziibiiga'igani-biiwaabikw-/,,,,,plural,FALSE,FALSE
giziibiiga'igani-biiwaabik,loc,giziibiiga'igani-biiwaabikong,/giziibiiga'igani-biiwaabikw-/,,,,,,FALSE,TRUE
mamigwaakosijigan,sg,mamigwaakosijigan,/mamigwaakosijigan-/,,,,,singular,FALSE,FALSE
mamigwaakosijigan,pl,mamigwaakosijiganan,/mamigwaakosijigan-/,,,,,plural,FALSE,FALSE
giziingwe'onens,sg,giziingwe'onens,/giziingwe'onens-/,,,,,singular,FALSE,FALSE
giziingwe'onens,pl,giziingwe'onensag,/giziingwe'onens-/,,,,,plural,FALSE,FALSE
giziibiiga'ige-makak,sg,giziibiiga'ige-makak,/giziibiiga'ige-makakw-/,,,,,singular,FALSE,FALSE
giziibiiga'ige-makak,pl,giziibiiga'ige-makakoon,/giziibiiga'ige-makakw-/,,,,,plural,FALSE,FALSE
giziibiiga'ige-makak,dim,giziibiiga'ige-makakoons,/giziibiiga'ige-makakw-/,,,,,,TRUE,FALSE
giziibiiga'ige-makak,loc,giziibiiga'ige-makakong,/giziibiiga'ige-makakw-/,,,,,,FALSE,TRUE
aamoo,sg,aamoo,/aamoow-/,,,,,singular,FALSE,FALSE
aamoo,pl,aamoog,/aamoow-/,,,,,plural,FALSE,FALSE
aamoo,dim,aamoons,/aamoow-/,,,,,,TRUE,FALSE
aamoo-wadiswan,pl,aamoo-wadiswanan,/aamoo-wadiswan-/,,,,,plural,FALSE,FALSE
aamoo-wadiswan,sg,aamoo-wadiswan,/aamoo-wadiswan-/,,,,,singular,FALSE,FALSE
nishwanaaji',1s - 3s - ind,ninishwanaaji'aa,/nishwanaaji'-/,,first_person_singular,third_person_singular,independent,,FALSE,FALSE
nishwanaaji',3s - 3' - conj,nishwanaaji'aad,/nishwanaaji'-/,,third_person_singular,third_person_obviative,conjunct,,FALSE,FALSE
nishwanaaji',3s - 3' - ind,onishwanaaji'aan,/nishwanaaji'-/,,third_person_singular,third_person_obviative,independent,,FALSE,FALSE
nishwanaaji',3s - 3' - ch-conj,neshwanaaji'aad,/nishwanaaji'-/,,third_person_singular,third_person_obviative,changed_conjunct,,FALSE,FALSE
nishwanaaji',2s - 3 - imp,nishwanaaji',/nishwanaaji'-/,,second_person_singular,third_person_number_not_shown,imperative,,FALSE,FALSE
diba'igiiziswaanens,sg,diba'igiiziswaanens,/diba'igiiziswaanens-/,,,,,singular,FALSE,FALSE
diba'igiiziswaanens,pl,diba'igiiziswaanensag,/diba'igiiziswaanens-/,,,,,plural,FALSE,FALSE
diba'igiiziswaanens,loc,diba'igiiziswaanensing,/diba'igiiziswaanens-/,,,,,,FALSE,TRUE
ganawaabi,1s - ind,inganawaab,/ganawaabi-/,gaganawaabi,first_person_singular,,independent,,FALSE,FALSE
ganawaabi,1s - ind,ninganawaab,/ganawaabi-/,gaganawaabi,first_person_singular,,independent,,FALSE,FALSE
ganawaabi,1s - ind,niganawaab,/ganawaabi-/,gaganawaabi,first_person_singular,,independent,,FALSE,FALSE
ganawaabi,3s - ind,ganawaabi,/ganawaabi-/,gaganawaabi,third_person_singular,,independent,,FALSE,FALSE
ganawaabi,3s - conj,ganawaabid,/ganawaabi-/,gaganawaabi,third_person_singular,,conjunct,,FALSE,FALSE
ganawaabi,3s - ch-conj,genawaabid,/ganawaabi-/,gaganawaabi,third_person_singular,,changed_conjunct,,FALSE,FALSE
ganawaabi,2s - imp,ganawaabin,/ganawaabi-/,gaganawaabi,second_person_singular,,imperative,,FALSE,FALSE
nibi,sg,nibi,/nibyi-/,,,,,singular,FALSE,FALSE
nibi,loc,nibiing,/nibyi-/,,,,,,FALSE,TRUE
nibi,loc dist,nibiikaang,/nibyi-/,,,,,,FALSE,FALSE
nibiiwakik,sg,nibiiwakik,/nibiiwakikw-/,,,,,singular,FALSE,FALSE
nibiiwakik,pl,nibiiwakikoog,/nibiiwakikw-/,,,,,plural,FALSE,FALSE
nibiiwakik,dim,nibiiwakikoons,/nibiiwakikw-/,,,,,,TRUE,FALSE
nibiiwakik,loc,nibiiwakikong,/nibiiwakikw-/,,,,,,FALSE,TRUE
gakaamikijiwan,0s - ind,gakaamikijiwan,/gakaamikijiwan-/,,singular_inanimate,,independent,,FALSE,FALSE
gakaamikijiwan,0s - conj,gakaamikijiwang,/gakaamikijiwan-/,,singular_inanimate,,conjunct,,FALSE,FALSE
gakaamikijiwan,0s - ch-conj,gekaamikijiwang,/gakaamikijiwan-/,,singular_inanimate,,changed_conjunct,,FALSE,FALSE
agosimaan,sg,agosimaan,/agosimaan-/,,,,,singular,FALSE,FALSE
agosimaan,pl,agosimaanan,/agosimaan-/,,,,,plural,FALSE,FALSE
agosimaan,dim,agosimaanens,/agosimaan-/,,,,,,TRUE,FALSE
agosimaan,loc,agosimaaning,/agosimaan-/,,,,,,FALSE,TRUE
nibiiwaagamin,0s - ind,nibiiwaagamin,/nibiiwaagami-/,,singular_inanimate,,independent,,FALSE,FALSE
nibiiwaagamin,0s - conj,nibiiwaagamig,/nibiiwaagami-/,,singular_inanimate,,conjunct,,FALSE,FALSE
nibiiwaagamin,0s - ch-conj,nebiiwaagamig,/nibiiwaagami-/,,singular_inanimate,,changed_conjunct,,FALSE,FALSE
mamaangaashkaa,0s - ind,mamaangaashkaa,/mamaangaashkaa-/,,singular_inanimate,,independent,,FALSE,FALSE
mamaangaashkaa,0s - conj,mamaangaashkaag,/mamaangaashkaa-/,,singular_inanimate,,conjunct,,FALSE,FALSE
mamaangaashkaa,0s - ch-conj,memaangaashkaag,/mamaangaashkaa-/,,singular_inanimate,,changed_conjunct,,FALSE,FALSE
mamaangaashkaa,0s - ind - aug,mamaangaashkaamagad,/mamaangaashkaa-/,,singular_inanimate,,independent,,FALSE,FALSE
inaadiziwin,sg,inaadiziwin,/inaadiziwin-/,,,,,singular,FALSE,FALSE
niinamad,0s - ind,niinamad,/niinamad-/,naaniinamad,singular_inanimate,,independent,,FALSE,FALSE
niinamad,0s - conj,niinamak,/niinamad-/,naaniinamad,singular_inanimate,,conjunct,,FALSE,FALSE
niinamad,0s - ch-conj,naanamak,/niinamad-/,naaniinamad,singular_inanimate,,changed_conjunct,,FALSE,FALSE
biizikan,1s - 0s - ind,imbiizikaan,/biizik-/,baabiizikan,first_person_singular,singular_inanimate,independent,,FALSE,FALSE
biizikan,1s - 0s - ind,nimbiizikaan,/biizik-/,baabiizikan,first_person_singular,singular_inanimate,independent,,FALSE,FALSE
biizikan,1s - 0s - ind,nibiizikaan,/biizik-/,baabiizikan,first_person_singular,singular_inanimate,independent,,FALSE,FALSE
biizikan,3s - 0s - ind,obiizikaan,/biizik-/,baabiizikan,third_person_singular,singular_inanimate,independent,,FALSE,FALSE
biizikan,3s - 0 - conj,biizikang,/biizik-/,baabiizikan,third_person_singular,inanimate_number_not_shown,conjunct,,FALSE,FALSE
biizikan,3s - 0 - ch-conj,baazikang,/biizik-/,baabiizikan,third_person_singular,inanimate_number_not_shown,changed_conjunct,,FALSE,FALSE
biizikan,2s - 0 - imp,biizikan,/biizik-/,baabiizikan,second_person_singular,inanimate_number_not_shown,imperative,,FALSE,FALSE
angobide,0s - ind,angobide,/angobide-/,ayangobide,singular_inanimate,,independent,,FALSE,FALSE
angobide,0s - conj,angobideg,/angobide-/,ayangobide,singular_inanimate,,conjunct,,FALSE,FALSE
angobide,0s - ch-conj,engobideg,/angobide-/,ayangobide,singular_inanimate,,changed_conjunct,,FALSE,FALSE
angobide,0s - ind - aug,angobidemagad,/angobide-/,ayangobide,singular_inanimate,,independent,,FALSE,FALSE
angoshkan,1s - 0s - ind,indangoshkaan,/angoshk-/,,first_person_singular,singular_inanimate,independent,,FALSE,FALSE
angoshkan,1s - 0s - ind,nindangoshkaan,/angoshk-/,,first_person_singular,singular_inanimate,independent,,FALSE,FALSE
angoshkan,1s - 0s - ind,nidangoshkaan,/angoshk-/,,first_person_singular,singular_inanimate,independent,,FALSE,FALSE
angoshkan,3s - 0s - ind,odangoshkaan,/angoshk-/,,third_person_singular,singular_inanimate,independent,,FALSE,FALSE
angoshkan,3s - 0 - conj,angoshkang,/angoshk-/,,third_person_singular,inanimate_number_not_shown,conjunct,,FALSE,FALSE
angoshkan,3s - 0 - ch-conj,engoshkang,/angoshk-/,,third_person_singular,inanimate_number_not_shown,changed_conjunct,,FALSE,FALSE
angoshkan,2s - 0 - imp,angoshkan,/angoshk-/,,second_person_singular,inanimate_number_not_shown,imperative,,FALSE,FALSE
zhingos,sg,zhingos,/zhingos-/,,,,,singular,FALSE,FALSE
zhingos,pl,zhingosag,/zhingos-/,,,,,plural,FALSE,FALSE
zhingos,dim,zhingosens,/zhingos-/,,,,,,TRUE,FALSE
zhingos,pej,zhingoshish,/zhingos-/,,,,,,FALSE,FALSE
zhingosiwayaan,sg,zhingosiwayaan,/zhingosiwayaan-/,,,,,singular,FALSE,FALSE
zhingosiwayaan,pl,zhingosiwayaanag,/zhingosiwayaan-/,,,,,plural,FALSE,FALSE
zhingosiwayaan,dim,zhingosiwayaanens,/zhingosiwayaan-/,,,,,,TRUE,FALSE
zhingosiwayaan,loc,zhingosiwayaaning,/zhingosiwayaan-/,,,,,,FALSE,TRUE
niiskaadad,0s - ind,niiskaadad,/niiskaadad-/,,singular_inanimate,,independent,,FALSE,FALSE
niiskaadad,0s - conj,niiskaadak,/niiskaadad-/,,singular_inanimate,,conjunct,,FALSE,FALSE
niiskaadad,0s - ch-conj,naaskaadak,/niiskaadad-/,,singular_inanimate,,changed_conjunct,,FALSE,FALSE
niibidoon,1s - 0s - ind,niniibidoon,/niibid-/,,first_person_singular,singular_inanimate,independent,,FALSE,FALSE
niibidoon,3s - 0s - ind,oniibidoon,/niibid-/,,third_person_singular,singular_inanimate,independent,,FALSE,FALSE
niibidoon,3s - 0 - conj,niibidood,/niibid-/,,third_person_singular,inanimate_number_not_shown,conjunct,,FALSE,FALSE
niibidoon,3s - 0 - ch-conj,naabidood,/niibid-/,,third_person_singular,inanimate_number_not_shown,changed_conjunct,,FALSE,FALSE
niibidoon,2s - 0 - imp,niibidoon,/niibid-/,,second_person_singular,inanimate_number_not_shown,imperative,,FALSE,FALSE
wiidigendiwin,sg,wiidigendiwin,/wiidigendiwin-/,,,,,singular,FALSE,FALSE
ziindaakoshin,1s - ind,inziindaakoshin,/ziindaakoshin-/,,first_person_singular,,independent,,FALSE,FALSE
ziindaakoshin,1s - ind,ninziindaakoshin,/ziindaakoshin-/,,first_person_singular,,independent,,FALSE,FALSE
ziindaakoshin,1s - ind,niziindaakoshin,/ziindaakoshin-/,,first_person_singular,,independent,,FALSE,FALSE
ziindaakoshin,3s - ind,ziindaakoshin,/ziindaakoshin-/,,third_person_singular,,independent,,FALSE,FALSE
ziindaakoshin,3s - conj,ziindaakoshing,/ziindaakoshin-/,,third_person_singular,,conjunct,,FALSE,FALSE
ziindaakoshin,3s - ch-conj,zaandaakoshing,/ziindaakoshin-/,,third_person_singular,,changed_conjunct,,FALSE,FALSE
aabitawise,0s - ind,aabitawise,/aabitawise-/,,singular_inanimate,,independent,,FALSE,FALSE
aabitawise,,aabitawiseg,/aabitawise-/,,,,,,FALSE,FALSE
bashkwashkibidoon,1s - 0s - ind,imbashkwashkibidoon,/bashkwashkibid-/,,first_person_singular,singular_inanimate,independent,,FALSE,FALSE
bashkwashkibidoon,1s - 0s - ind,nimbashkwashkibidoon,/bashkwashkibid-/,,first_person_singular,singular_inanimate,independent,,FALSE,FALSE
bashkwashkibidoon,1s - 0s - ind,nibashkwashkibidoon,/bashkwashkibid-/,,first_person_singular,singular_inanimate,independent,,FALSE,FALSE
bashkwashkibidoon,3s - 0s - ind,obashkwashkibidoon,/bashkwashkibid-/,,third_person_singular,singular_inanimate,independent,,FALSE,FALSE
bashkwashkibidoon,3s - 0 - conj,bashkwashkibidood,/bashkwashkibid-/,,third_person_singular,inanimate_number_not_shown,conjunct,,FALSE,FALSE
bashkwashkibidoon,3s - 0 - part,beshkwashkibidood,/bashkwashkibid-/,,third_person_singular,inanimate_number_not_shown,participle,,FALSE,FALSE
bashkwashkibidoon,2s - 0 - imp,bashkwashkibidoon,/bashkwashkibid-/,,second_person_singular,inanimate_number_not_shown,imperative,,FALSE,FALSE
mawi,1s - ind,nimaw,/mawi-/,mamawi,first_person_singular,,independent,,FALSE,FALSE
mawi,3s - ind,mawi,/mawi-/,mamawi,third_person_singular,,independent,,FALSE,FALSE
mawi,3s - conj,mawid,/mawi-/,mamawi,third_person_singular,,conjunct,,FALSE,FALSE
mawi,3s - ch-conj,mewid,/mawi-/,mamawi,third_person_singular,,changed_conjunct,,FALSE,FALSE
apiitan,0s - ind,apiitan,/apiitan-/,,singular_inanimate,,independent,,FALSE,FALSE
apiitan,0s - conj,apiitang,/apiitan-/,,singular_inanimate,,conjunct,,FALSE,FALSE
apiitan,0s - ch-conj,epiitang,/apiitan-/,,singular_inanimate,,changed_conjunct,,FALSE,FALSE
dibaabiishkoodoon,1s - 0s - ind,indibaabiishkoodoon,/dibaabiishkood-/,dadibaabiishkoodoon,first_person_singular,singular_inanimate,independent,,FALSE,FALSE
dibaabiishkoodoon,1s - 0s - ind,nindibaabiishkoodoon,/dibaabiishkood-/,dadibaabiishkoodoon,first_person_singular,singular_inanimate,independent,,FALSE,FALSE
dibaabiishkoodoon,1s - 0s - ind,nidibaabiishkoodoon,/dibaabiishkood-/,dadibaabiishkoodoon,first_person_singular,singular_inanimate,independent,,FALSE,FALSE
dibaabiishkoodoon,3s - 0s - ind,odibaabiishkoodoon,/dibaabiishkood-/,dadibaabiishkoodoon,third_person_singular,singular_inanimate,independent,,FALSE,FALSE
dibaabiishkoodoon,3s - 0 - conj,dibaabiishkoodood,/dibaabiishkood-/,dadibaabiishkoodoon,third_person_singular,inanimate_number_not_shown,conjunct,,FALSE,FALSE
dibaabiishkoodoon,3s - 0 - ch-conj,debaabiishkoodood,/dibaabiishkood-/,dadibaabiishkoodoon,third_person_singular,inanimate_number_not_shown,changed_conjunct,,FALSE,FALSE
dibaabiishkoodoon,2s - imp,dibaabiishkoodoon,/dibaabiishkood-/,dadibaabiishkoodoon,second_person_singular,,imperative,,FALSE,FALSE
asinaab,sg,asinaab,/asinaaby-/,,,,,singular,FALSE,FALSE
asinaab,pl,asinaabiin,/asinaaby-/,,,,,plural,FALSE,FALSE
asinaab,dim,asinaabiins,/asinaaby-/,,,,,,TRUE,FALSE
asinaab,loc,asinaabiing,/asinaaby-/,,,,,,FALSE,TRUE
ashangewigamig,sg,ashangewigamig,/ashangewigamigw-/,,,,,singular,FALSE,FALSE
ashangewigamig,pl,ashangewigamigoon,/ashangewigamigw-/,,,,,plural,FALSE,FALSE
ashangewigamig,dim,ashangewigamigoons,/ashangewigamigw-/,,,,,,TRUE,FALSE
ashangewigamig,loc,ashangewigamigong,/ashangewigamigw-/,,,,,,FALSE,TRUE
ashangewikwe,sg,ashangewikwe,/ashangewikwew-/,,,,,singular,FALSE,FALSE
ashangewikwe,pl,ashangewikweg,/ashangewikwew-/,,,,,plural,FALSE,FALSE
onda'ibaan,sg,onda'ibaan,/onda'ibaan-/,,,,,singular,FALSE,FALSE
onda'ibaan,pl,onda'ibaanan,/onda'ibaan-/,,,,,plural,FALSE,FALSE
onda'ibaan,loc,onda'ibaaning,/onda'ibaan-/,,,,,,FALSE,TRUE
onda'ibaan,dim,onda'ibaanens,/onda'ibaan-/,,,,,,TRUE,FALSE
moona'ibiiwinini,sg,moona'ibiiwinini,/moona'ibiiwininiw-/,,,,,singular,FALSE,FALSE
moona'ibiiwinini,pl,moona'ibiiwininiwag,/moona'ibiiwininiw-/,,,,,plural,FALSE,FALSE
ningaabii'an,loc,ningaabii'anong,/ningaabii'anw-/,,,,,,FALSE,TRUE
ningaabii'an,loc,ningaabii'anong,/ningaabii'anw-/,,,,,,FALSE,TRUE
zhigingwaam,1s - ind,nizhigingwaam,/zhigingwaam-/,,first_person_singular,,independent,,FALSE,FALSE
zhigingwaam,1s - ind,ninzhigingwaam,/zhigingwaam-/,,first_person_singular,,independent,,FALSE,FALSE
zhigingwaam,1s - ind,nizhigingwaam,/zhigingwaam-/,,first_person_singular,,independent,,FALSE,FALSE
zhigingwaam,3s - ind,zhigingwaam,/zhigingwaam-/,,third_person_singular,,independent,,FALSE,FALSE
zhigingwaam,3s - conj,zhigingwaang,/zhigingwaam-/,,third_person_singular,,conjunct,,FALSE,FALSE
zhigingwaam,3s - ch-conj,zhegingwaang,/zhigingwaam-/,,third_person_singular,,changed_conjunct,,FALSE,FALSE
nibiiwan,0s - ind,nibiiwan,/nibiiwan-/,nanibiiwan,singular_inanimate,,independent,,FALSE,FALSE
nibiiwan,0s - conj,nibiiwang,/nibiiwan-/,nanibiiwan,singular_inanimate,,conjunct,,FALSE,FALSE
nibiiwan,0s - ch-conj,nebiiwang,/nibiiwan-/,nanibiiwan,singular_inanimate,,changed_conjunct,,FALSE,FALSE
wegonen,sg,wegonen,,,,,,singular,FALSE,FALSE
wegonen,pl,wegonenan,,,,,,plural,FALSE,FALSE
detibised,sg,detibised,,,,,,singular,FALSE,FALSE
detibised,part,detibisejig,,,,,participle,,FALSE,FALSE
gaaskanaamo,1s - ind,ingaaskanaam,/gaaskanaamo-/,,first_person_singular,,independent,,FALSE,FALSE
gaaskanaamo,1s - ind,ningaaskanaam,/gaaskanaamo-/,,first_person_singular,,independent,,FALSE,FALSE
gaaskanaamo,1s - ind,nigaaskanaam,/gaaskanaamo-/,,first_person_singular,,independent,,FALSE,FALSE
gaaskanaamo,3s - ind,gaaskanaamo,/gaaskanaamo-/,,third_person_singular,,independent,,FALSE,FALSE
gaaskanaamo,3s - conj,gaaskanaamod,/gaaskanaamo-/,,third_person_singular,,conjunct,,FALSE,FALSE
gaaskanaamo,3s - ch-conj,gayaaskanaamod,/gaaskanaamo-/,,third_person_singular,,changed_conjunct,,FALSE,FALSE
aandi,,aandi,,,,,,,FALSE,FALSE
zhiigwanaabikoons,sg,zhiigwanaabikoons,/zhiigwanaabikoons-/,,,,,singular,FALSE,FALSE
zhiigwanaabikoons,pl,zhiigwanaabikoonsag,/zhiigwanaabikoons-/,,,,,plural,FALSE,FALSE
ajina,,ajina,,,,,,,FALSE,FALSE
megwaa,,megwaa,,,,,,,FALSE,FALSE
bashanzhe'igan,sg,bashanzhe'igan,/bashanzhe'igan-/,,,,,singular,FALSE,FALSE
bashanzhe'igan,pl,bashanzhe'iganan,/bashanzhe'igan-/,,,,,plural,FALSE,FALSE
bashanzhe'igan,dim,bashanzhe'igaans,/bashanzhe'igan-/,,,,,,TRUE,FALSE
bashanzhe'igan,loc,bashanzhe'iganing,/bashanzhe'igan-/,,,,,,FALSE,TRUE
bashanzhe',1s - 3s - ind,imbashanzhe'waa,/bashanzhe'w-/,,first_person_singular,third_person_singular,independent,,FALSE,FALSE
bashanzhe',1s - 3s - ind,nimbashanzhe'waa,/bashanzhe'w-/,,first_person_singular,third_person_singular,independent,,FALSE,FALSE
bashanzhe',1s - 3s - ind,nibashanzhe'waa,/bashanzhe'w-/,,first_person_singular,third_person_singular,independent,,FALSE,FALSE
bashanzhe',3s - 3' - ind,obashanzhe'waan,/bashanzhe'w-/,,third_person_singular,third_person_obviative,independent,,FALSE,FALSE
bashanzhe',3s - 3' - conj,bashanzhe'waad,/bashanzhe'w-/,,third_person_singular,third_person_obviative,conjunct,,FALSE,FALSE
bashanzhe',3s - 3' - ch-conj,beshanzhe'waad,/bashanzhe'w-/,,third_person_singular,third_person_obviative,changed_conjunct,,FALSE,FALSE
bashanzhe',2s - 3 - imp,bashanzhe',/bashanzhe'w-/,,second_person_singular,third_person_number_not_shown,imperative,,FALSE,FALSE
bashanzhe',2s - 3 - imp,bashanzhe'wi,/bashanzhe'w-/,,second_person_singular,third_person_number_not_shown,imperative,,FALSE,FALSE
gizhibaabide,0s - ind,gizhibaabide,/gizhibaabide-/,,singular_inanimate,,independent,,FALSE,FALSE
gizhibaabide,0s - conj,gizhibaabideg,/gizhibaabide-/,,singular_inanimate,,conjunct,,FALSE,FALSE
gizhibaabide,0s - ch-conj,gezhibaabideg,/gizhibaabide-/,,singular_inanimate,,changed_conjunct,,FALSE,FALSE
gizhibaabide,0s - ind - aug,gizhibaabidemagad,/gizhibaabide-/,,singular_inanimate,,independent,,FALSE,FALSE
gizhibaawebin,1s - 3s - ind,nigizhibaawebinaa,/gizhibaawebin-/,,first_person_singular,third_person_singular,independent,,FALSE,FALSE
gizhibaawebin,3s - 0s - ind,ogizhibaawebinaan,/gizhibaawebin-/,,third_person_singular,singular_inanimate,independent,,FALSE,FALSE
gizhibaawebin,3s - 3' - conj,gizhibaawebinaad,/gizhibaawebin-/,,third_person_singular,third_person_obviative,conjunct,,FALSE,FALSE
gizhibaawebin,3s - 3' - ch-conj,gezhibaawebinaad,/gizhibaawebin-/,,third_person_singular,third_person_obviative,changed_conjunct,,FALSE,FALSE
gizhibaawebin,2s - 3 - imp,gizhibaawebin,/gizhibaawebin-/,,second_person_singular,third_person_number_not_shown,imperative,,FALSE,FALSE
gizhibaayaanimad,0s - ind,gizhibaayaanimad,/gizhibaayaanimad-/,,singular_inanimate,,independent,,FALSE,FALSE
gizhibaayaanimad,0s - conj,gizhibaayaanimak,/gizhibaayaanimad-/,,singular_inanimate,,conjunct,,FALSE,FALSE
gizhibaayaanimad,0s - part,gezhibaayaanimak,/gizhibaayaanimad-/,,singular_inanimate,,participle,,FALSE,FALSE
ishkodewaaboo,sg,ishkodewaaboo,/ishkodewaaboow-/,,,,,singular,FALSE,FALSE
ishkodewaaboo,loc,ishkodewaaboong,/ishkodewaaboow-/,,,,,,FALSE,TRUE
gwiingwiishi,sg,gwiingwiishi,/gwiingwiishiw-/,,,,,singular,FALSE,FALSE
gwiingwiishi,pl,gwiingwiishiwag,/gwiingwiishiw-/,,,,,plural,FALSE,FALSE
gwiingwiishi,dim,gwiingwiishiins,/gwiingwiishiw-/,,,,,,TRUE,FALSE
gaaskanazo,1s - ind,ingaaskanaz,/gaaskanazo-/,,first_person_singular,,independent,,FALSE,FALSE
gaaskanazo,1s - ind,ningaaskanaz,/gaaskanazo-/,,first_person_singular,,independent,,FALSE,FALSE
gaaskanazo,1s - ind,nigaaskanaz,/gaaskanazo-/,,first_person_singular,,independent,,FALSE,FALSE
gaaskanazo,3s - ind,gaaskanazo,/gaaskanazo-/,,third_person_singular,,independent,,FALSE,FALSE
gaaskanazo,3s - conj,gaaskanazod,/gaaskanazo-/,,third_person_singular,,conjunct,,FALSE,FALSE
gaaskanazo,3s - ch-conj,gayaaskanazod,/gaaskanazo-/,,third_person_singular,,changed_conjunct,,FALSE,FALSE
gwiishkoshi,1s - ind,ingwiishkosh,/gwiishkoshi-/,,first_person_singular,,independent,,FALSE,FALSE
gwiishkoshi,1s - ind,ningwiishkosh,/gwiishkoshi-/,,first_person_singular,,independent,,FALSE,FALSE
gwiishkoshi,1s - ind,nigwiishkosh,/gwiishkoshi-/,,first_person_singular,,independent,,FALSE,FALSE
gwiishkoshi,3s - ind,gwiishkoshi,/gwiishkoshi-/,,third_person_singular,,independent,,FALSE,FALSE
gwiishkoshi,3s - conj,gwiishkoshid,/gwiishkoshi-/,,third_person_singular,,conjunct,,FALSE,FALSE
gwiishkoshi,3s - ch-conj,gwaashkoshid,/gwiishkoshi-/,,third_person_singular,,changed_conjunct,,FALSE,FALSE
boodaajiganens,sg,boodaajiganens,/boodaajiganens-/,,,,,singular,FALSE,FALSE
boodaajiganens,pl,boodaajiganensan,/boodaajiganens-/,,,,,plural,FALSE,FALSE
aagimaak,sg,aagimaak,/aagimaakw-/,,,,,singular,FALSE,FALSE
aagimaak,pl,aagimaakoog,/aagimaakw-/,,,,,plural,FALSE,FALSE
aagimaak,pl,aagimaakwag,/aagimaakw-/,,,,,plural,FALSE,FALSE
aagimaak,dim,aagimaakoons,/aagimaakw-/,,,,,,TRUE,FALSE
aagimaak,loc,aagimaakong,/aagimaakw-/,,,,,,FALSE,TRUE
aagimaak,pej,aagimaakosh,/aagimaakw-/,,,,,,FALSE,FALSE
giizhik,sg,giizhik,/giizhik-/,,,,,singular,FALSE,FALSE
giizhik,pl,giizhikag,/giizhik-/,,,,,plural,FALSE,FALSE
giizhik,dim,giizhikens,/giizhik-/,,,,,,TRUE,FALSE
giizhik,loc,giizhiking,/giizhik-/,,,,,,FALSE,TRUE
wiishkobi-mitigomizh,sg,wiishkobi-mitigomizh,/wiishkobi-mitigomizhy-/,,,,,singular,FALSE,FALSE
wiishkobi-mitigomizh,pl,wiishkobi-mitigomizhiig,/wiishkobi-mitigomizhy-/,,,,,plural,FALSE,FALSE
gichi-mookomaan,sg,gichi-mookomaan,/gichi-mookomaan-/,,,,,singular,FALSE,FALSE
gichi-mookomaan,pl,gichi-mookomaanag,/gichi-mookomaan-/,,,,,plural,FALSE,FALSE
gichi-mookomaan,dim,gichi-mookomaanens,/gichi-mookomaan-/,,,,,,TRUE,FALSE
zhingwaak,sg,zhingwaak,/zhingwaakw-/,,,,,singular,FALSE,FALSE
zhingwaak,pl,zhingwaakwag,/zhingwaakw-/,,,,,plural,FALSE,FALSE
zhingwaak,pl,zhingwaakoog,/zhingwaakw-/,,,,,plural,FALSE,FALSE
zhingwaak,dim,zhingwaakoons,/zhingwaakw-/,,,,,,TRUE,FALSE
zhingwaak,loc,zhingwaakong,/zhingwaakw-/,,,,,,FALSE,TRUE
zhingwaak,pej,zhingwaakosh,/zhingwaakw-/,,,,,,FALSE,FALSE
waabi-manoomin,sg,waabi-manoomin,/waabi-manoomin-/,,,,,singular,FALSE,FALSE
waabi-manoomin,loc,waabi-manoomining,/waabi-manoomin-/,,,,,,FALSE,TRUE
gaawaandag,sg,gaawaandag,/gaawaandagw-/,,,,,singular,FALSE,FALSE
gaawaandag,pl,gaawaandagoog,/gaawaandagw-/,,,,,plural,FALSE,FALSE
gaawaandag,dim,gaawaandagoons,/gaawaandagw-/,,,,,,TRUE,FALSE
gaawaandag,loc,gaawaandagong,/gaawaandagw-/,,,,,,FALSE,TRUE
mina'igwanagek,sg,mina'igwanagek,/mina'igwanagekw-/,,,,,singular,FALSE,FALSE
mina'igwanagek,pl,mina'igwanagekoog,/mina'igwanagekw-/,,,,,plural,FALSE,FALSE
mina'igwaandag,sg,mina'igwaandag,/mina'igwaandagw-/,,,,,singular,FALSE,FALSE
mina'igwaandag,pl,mina'igwaandagoog,/mina'igwaandagw-/,,,,,plural,FALSE,FALSE
gichi-mookomaanikwe,sg,gichi-mookomaanikwe,/gichi-mookomaanikwew-/,,,,,singular,FALSE,FALSE
gichi-mookomaanikwe,pl,gichi-mookomaanikweg,/gichi-mookomaanikwew-/,,,,,plural,FALSE,FALSE
gichi-mookomaanikwe,dim,gichi-mookomaanikwens,/gichi-mookomaanikwew-/,,,,,,TRUE,FALSE
waabishkaakigane,3s - ind,waabishkaakigane,/waabishkaakigane-/,,third_person_singular,,independent,,FALSE,FALSE
waabishkaakigane,3s - conj,waabishkaakiganed,/waabishkaakigane-/,,third_person_singular,,conjunct,,FALSE,FALSE
waabishkaakigane,3s - ch-conj,wayaabishkaakiganed,/waabishkaakigane-/,,third_person_singular,,changed_conjunct,,FALSE,FALSE
waawaashkeshi,sg,waawaashkeshi,/waawaashkeshiw-/,,,,,singular,FALSE,FALSE
waawaashkeshi,pl,waawaashkeshiwag,/waawaashkeshiw-/,,,,,plural,FALSE,FALSE
waawaashkeshi,dim,waawaashkeshiins,/waawaashkeshiw-/,,,,,,TRUE,FALSE
waawaashkeshi,pej,waawaashkeshiwish,/waawaashkeshiw-/,,,,,,FALSE,FALSE
waasaashkaa,0s - ind,waasaashkaa,/waasaashkaa-/,,singular_inanimate,,independent,,FALSE,FALSE
waasaashkaa,0s - conj,waasaashkaag,/waasaashkaa-/,,singular_inanimate,,conjunct,,FALSE,FALSE
adikameg,sg,adikameg,/adikamegw-/,,,,,singular,FALSE,FALSE
adikameg,pl,adikamegwag,/adikamegw-/,,,,,plural,FALSE,FALSE
adikameg,dim,adikamegoons,/adikamegw-/,,,,,,TRUE,FALSE
adikameg,loc,adikamegong,/adikamegw-/,,,,,,FALSE,TRUE
mookodaaso,1s - ind,nimookodaas,/mookodaaso-/,,first_person_singular,,independent,,FALSE,FALSE
mookodaaso,3s - ind,mookodaaso,/mookodaaso-/,,third_person_singular,,independent,,FALSE,FALSE
mookodaaso,3s - conj,mookodaasod,/mookodaaso-/,,third_person_singular,,conjunct,,FALSE,FALSE
mookodaaso,3s - ch-conj,mwaakodaasod,/mookodaaso-/,,third_person_singular,,changed_conjunct,,FALSE,FALSE
awenen,sg,awenen,,,,,,singular,FALSE,FALSE
awenen,pl,awenenag,,,,,,plural,FALSE,FALSE
awenen,obv,awenenan,,,,,,,FALSE,FALSE
miziwe',1s - 3s - ind,nimiziwe'aa,/miziwe'-/,,first_person_singular,third_person_singular,independent,,FALSE,FALSE
miziwe',3s - 3' - ind,omiziwe'aan,/miziwe'-/,,third_person_singular,third_person_obviative,independent,,FALSE,FALSE
miziwe',3s - 3' - conj,miziwe'aad,/miziwe'-/,,third_person_singular,third_person_obviative,conjunct,,FALSE,FALSE
miziwe',3s - 3' - ch-conj,meziwe'aad,/miziwe'-/,,third_person_singular,third_person_obviative,changed_conjunct,,FALSE,FALSE
neniibowa,,neniibowa,,,,,,,FALSE,FALSE
zaasaakwe,1s - ind,inzaasaakwe,/zaasaakwe-/,,first_person_singular,,independent,,FALSE,FALSE
zaasaakwe,1s - ind,ninzaasaakwe,/zaasaakwe-/,,first_person_singular,,independent,,FALSE,FALSE
zaasaakwe,1s - ind,nizaasaakwe,/zaasaakwe-/,,first_person_singular,,independent,,FALSE,FALSE
zaasaakwe,3s - ind,zaasaakwe,/zaasaakwe-/,,third_person_singular,,independent,,FALSE,FALSE
zaasaakwe,3s - conj,zaasaakwed,/zaasaakwe-/,,third_person_singular,,conjunct,,FALSE,FALSE
zaasaakwe,3s - ch-conj,zayaasaakwed,/zaasaakwe-/,,third_person_singular,,changed_conjunct,,FALSE,FALSE
mangadeyaa,0s - ind,mangadeyaa,/mangadeyaa-/,mamaangadeyaa,singular_inanimate,,independent,,FALSE,FALSE
mangadeyaa,0s - conj,mangadeyaag,/mangadeyaa-/,mamaangadeyaa,singular_inanimate,,conjunct,,FALSE,FALSE
mangadeyaa,0s - ch-conj,mengadeyaag,/mangadeyaa-/,mamaangadeyaa,singular_inanimate,,changed_conjunct,,FALSE,FALSE
mangadeyaa,0s - ind - aug,mangadeyaamagad,/mangadeyaa-/,mamaangadeyaa,singular_inanimate,,independent,,FALSE,FALSE
mangade',1s - 3s - ind,nimangade'aa,/mangade'-/,,first_person_singular,third_person_singular,independent,,FALSE,FALSE
mangade',3s - 3' - ind,omangade'aan,/mangade'-/,,third_person_singular,third_person_obviative,independent,,FALSE,FALSE
mangade',3s - 3' - conj,mangade'aad,/mangade'-/,,third_person_singular,third_person_obviative,conjunct,,FALSE,FALSE
mangade',3s - 3' - ch-conj,mengade'aad,/mangade'-/,,third_person_singular,third_person_obviative,changed_conjunct,,FALSE,FALSE
mangade',2s - 3 - imp,mangade',/mangade'-/,,second_person_singular,third_person_number_not_shown,imperative,,FALSE,FALSE
zhiigaa,sg,zhiigaa,/zhiigaaw-/,,,,,singular,FALSE,FALSE
zhiigaa,pl,zhiigaag,/zhiigaaw-/,,,,,plural,FALSE,FALSE
zhiigaa,sg,zhiigaa,/zhiigaaw-/,,,,,singular,FALSE,FALSE
zhiigaa,pl,zhiigaag,/zhiigaaw-/,,,,,plural,FALSE,FALSE
inigokwadeyaa,0s - ind,inigokwadeyaa,/inigokwadeyaa-/,,singular_inanimate,,independent,,FALSE,FALSE
inigokwadeyaa,0s - conj,inigokwadeyaag,/inigokwadeyaa-/,,singular_inanimate,,conjunct,,FALSE,FALSE
inigokwadeyaa,0s - ch-conj,enigokwadeyaag,/inigokwadeyaa-/,,singular_inanimate,,changed_conjunct,,FALSE,FALSE
inigokwadeyaa,0s - ind - aug,inigokwadeyaamagad,/inigokwadeyaa-/,,singular_inanimate,,independent,,FALSE,FALSE
onagizhiins,sg,onagizhiins,/onagizhiins-/,,,,,singular,FALSE,FALSE
onagizhiins,pl,onagizhiinsan,/onagizhiins-/,,,,,plural,FALSE,FALSE
niwiiw,sg,niwiiw,/=wiiw-/,,,,,singular,FALSE,FALSE
biskitawageni,1s - ind,nibiskitawagen,/biskitawageni-/,,first_person_singular,,independent,,FALSE,FALSE
biskitawageni,3s - ind,biskitawageni,/biskitawageni-/,,third_person_singular,,independent,,FALSE,FALSE
biskitawageni,3s - conj,biskitawagenid,/biskitawageni-/,,third_person_singular,,conjunct,,FALSE,FALSE
biskitawageni,3s - ch-conj,beskitawagenid,/biskitawageni-/,,third_person_singular,,changed_conjunct,,FALSE,FALSE
waaginogaan,sg,waaginogaan,/waaginogaan-/,,,,,singular,FALSE,FALSE
waaginogaan,pl,waaginogaanan,/waaginogaan-/,,,,,plural,FALSE,FALSE
waaginogaan,dim,waaginogaanens,/waaginogaan-/,,,,,,TRUE,FALSE
waaginogaan,loc,waaginogaaning,/waaginogaan-/,,,,,,FALSE,TRUE
wiigiwaamaak,sg,wiigiwaamaak,/wiigiwaamaakw-/,,,,,singular,FALSE,FALSE
wiigiwaamaak,pl,wiigiwaamaakoon,/wiigiwaamaakw-/,,,,,plural,FALSE,FALSE
wiigiwaamaak,dim,wiigiwaamaakoons,/wiigiwaamaakw-/,,,,,,TRUE,FALSE
wiigiwaamaak,loc,wiigiwaamaakong,/wiigiwaamaakw-/,,,,,,FALSE,TRUE
wiigiwaamaatig,sg,wiigiwaamaatig,/wiigiwaamaatigw-/,,,,,singular,FALSE,FALSE
wiigiwaamaatig,pl,wiigiwaamaatigoon,/wiigiwaamaatigw-/,,,,,plural,FALSE,FALSE
wiigiwaamaatig,dim,wiigiwaamaatigoons,/wiigiwaamaatigw-/,,,,,,TRUE,FALSE
wiigiwaamaatig,loc,wiigiwaamaatigong,/wiigiwaamaatigw-/,,,,,,FALSE,TRUE
awesiinh,sg,awesiinh,/awesiinhy-/,,,,,singular,FALSE,FALSE
awesiinh,pl,awesiinyag,/awesiinhy-/,,,,,plural,FALSE,FALSE
awesiinh,dim,awesiins,/awesiinhy-/,,,,,,TRUE,FALSE
awesiinh,dim,awesiinyens,/awesiinhy-/,,,,,,TRUE,FALSE
bagwajipin,sg,bagwajipin,/bagwajipiny-/,,,,,singular,FALSE,FALSE
bagwajipin,pl,bagwajipiniig,/bagwajipiny-/,,,,,plural,FALSE,FALSE
bagwajipin,dim,bagwajipiniins,/bagwajipiny-/,,,,,,TRUE,FALSE
bagwajipin,loc,bagwajipiniing,/bagwajipiny-/,,,,,,FALSE,TRUE
manoomin,sg,manoomin,/manoomin-/,,,,,singular,FALSE,FALSE
manoomin,loc,manoomining,/manoomin-/,,,,,,FALSE,TRUE
manoomin,pej,manoominish,/manoomin-/,,,,,,FALSE,FALSE
oziisigobiminzh,sg,oziisigobiminzh,/oziisigobiminzhy-/,,,,,singular,FALSE,FALSE
oziisigobiminzh,pl,oziisigobiminzhiig,/oziisigobiminzhy-/,,,,,plural,FALSE,FALSE
oziisigobiminzh,dim,oziisigobiminzhiins,/oziisigobiminzhy-/,,,,,,TRUE,FALSE
oziisigobiminzh,loc,oziisigobiminzhiing,/oziisigobiminzhy-/,,,,,,FALSE,TRUE
oziisigobiminzh,pej,oziisigobiminzhiish,/oziisigobiminzhy-/,,,,,,FALSE,FALSE
oziisigobimizhii-makak,sg,oziisigobimizhii-makak,/oziisigobimizhii-makakw-/,,,,,singular,FALSE,FALSE
oziisigobimizhii-makak,pl,oziisigobimizhii-makakoon,/oziisigobimizhii-makakw-/,,,,,plural,FALSE,FALSE
oziisigobimizhii-makak,dim,oziisigobimizhii-makakoons,/oziisigobimizhii-makakw-/,,,,,,TRUE,FALSE
oziisigobimizhii-makak,loc,oziisigobimizhii-makakong,/oziisigobimizhii-makakw-/,,,,,,FALSE,TRUE
mizhodam,1s - ind,nimizhodam,/mizhod+am-/,mamizhodam,first_person_singular,,independent,,FALSE,FALSE
mizhodam,3s - ind,mizhodam,/mizhod+am-/,mamizhodam,third_person_singular,,independent,,FALSE,FALSE
mizhodam,3s - 0 - conj,mizhodang,/mizhod+am-/,mamizhodam,third_person_singular,inanimate_number_not_shown,conjunct,,FALSE,FALSE
mizhodam,3s - 0 - ch-conj,mezhodang,/mizhod+am-/,mamizhodam,third_person_singular,inanimate_number_not_shown,changed_conjunct,,FALSE,FALSE
noodin,0s - ind,noodin,/noodin-/,naanoodin,singular_inanimate,,independent,,FALSE,FALSE
noodin,0s - conj,nooding,/noodin-/,naanoodin,singular_inanimate,,conjunct,,FALSE,FALSE
noodin,0s - ch-conj,nwaading,/noodin-/,naanoodin,singular_inanimate,,changed_conjunct,,FALSE,FALSE
wiindigoo,sg,wiindigoo,/wiindigoow-/,,,,,singular,FALSE,FALSE
wiindigoo,pl,wiindigoog,/wiindigoow-/,,,,,plural,FALSE,FALSE
wiindigoo,dim,wiindigoons,/wiindigoow-/,,,,,,TRUE,FALSE
awibaa,0s - ind,awibaa,/awibaa-/,,singular_inanimate,,independent,,FALSE,FALSE
awibaa,0s - conj,awibaag,/awibaa-/,,singular_inanimate,,conjunct,,FALSE,FALSE
awibaa,0s - ch-conj,ewibaag,/awibaa-/,,singular_inanimate,,changed_conjunct,,FALSE,FALSE
awibaa,0s - ind - aug,awibaamagad,/awibaa-/,,singular_inanimate,,independent,,FALSE,FALSE
waasechigan,sg,waasechigan,/waasechigan-/,,,,,singular,FALSE,FALSE
waasechigan,pl,waasechiganan,/waasechigan-/,,,,,plural,FALSE,FALSE
waasechigan,dim,waasechigaans,/waasechigan-/,,,,,,TRUE,FALSE
waasechigan,dim,waasechiganens,/waasechigan-/,,,,,,TRUE,FALSE
waasechigan,loc,waasechiganing,/waasechigan-/,,,,,,FALSE,TRUE
waasechiganaabik,sg,waasechiganaabik,/waasechiganaabikw-/,,,,,singular,FALSE,FALSE
waasechiganaabik,pl,waasechiganaabikoon,/waasechiganaabikw-/,,,,,plural,FALSE,FALSE
waasechiganaabik,dim,waasechiganaabikoons,/waasechiganaabikw-/,,,,,,TRUE,FALSE
waasechiganaabik,loc,waasechiganaabikong,/waasechiganaabikw-/,,,,,,FALSE,TRUE
waasechiganaabik,sg,waasechiganaabik,/waasechiganaabikw-/,,,,,singular,FALSE,FALSE
waasechiganaabik,pl,waasechiganaabikoon,/waasechiganaabikw-/,,,,,plural,FALSE,FALSE
waasechiganaabik,dim,waasechiganaabikoons,/waasechiganaabikw-/,,,,,,TRUE,FALSE
waasechiganaabik,loc,waasechiganaabikong,/waasechiganaabikw-/,,,,,,FALSE,TRUE
gibiiga'iganiigin,sg,gibiiga'iganiigin,/gibiiga'iganiiginw-/,,,,,singular,FALSE,FALSE
gibiiga'iganiigin,pl,gibiiga'iganiiginoon,/gibiiga'iganiiginw-/,,,,,plural,FALSE,FALSE
gibiiga'iganiigin,dim,gibiiga'iganiiginoons,/gibiiga'iganiiginw-/,,,,,,TRUE,FALSE
gibiiga'iganiigin,loc,gibiiga'iganiiginong,/gibiiga'iganiiginw-/,,,,,,FALSE,TRUE
noodin,0s - ind,noodin,/noodin-/,naanoodin,singular_inanimate,,independent,,FALSE,FALSE
noodin,0s - conj,nooding,/noodin-/,naanoodin,singular_inanimate,,conjunct,,FALSE,FALSE
noodin,0s - ch-conj,nwaading,/noodin-/,naanoodin,singular_inanimate,,changed_conjunct,,FALSE,FALSE
mazhoominaaboo,sg,mazhoominaaboo,/mazhoominaaboow-/,,,,,singular,FALSE,FALSE
mazhoominaaboo,loc,mazhoominaaboong,/mazhoominaaboow-/,,,,,,FALSE,TRUE
oningwiigan,sg,oningwiigan,/=ningwiigan-/,,,,,singular,FALSE,FALSE
oningwiigan,pl,oningwiiganan,/=ningwiigan-/,,,,,plural,FALSE,FALSE
jiibiingweni,1s - ind,ninjiibiingwen,/jiibiingweni-/,,first_person_singular,,independent,,FALSE,FALSE
jiibiingweni,1s - ind,nijiibiingwen,/jiibiingweni-/,,first_person_singular,,independent,,FALSE,FALSE
jiibiingweni,3s - ind,jiibiingweni,/jiibiingweni-/,,third_person_singular,,independent,,FALSE,FALSE
jiibiingweni,3s - conj,jiibiingwenid,/jiibiingweni-/,,third_person_singular,,conjunct,,FALSE,FALSE
jiibiingweni,3s - ch-conj,jaabiingwenid,/jiibiingweni-/,,third_person_singular,,changed_conjunct,,FALSE,FALSE
wiinibiigoo,sg,wiinibiigoo,/wiinibiigoow-/,,,,,singular,FALSE,FALSE
wiinibiigoo,pl,wiinibiigoog,/wiinibiigoow-/,,,,,plural,FALSE,FALSE
wiinibiigoo,dim,wiinibiigoons,/wiinibiigoow-/,,,,,,TRUE,FALSE
bakinaagewin,sg,bakinaagewin,/bakinaagewin-/,,,,,singular,FALSE,FALSE
nooshkaatoon,1s - 0s - ind,ninooshkaatoon,/nooshkaat-/,,first_person_singular,singular_inanimate,independent,,FALSE,FALSE
nooshkaatoon,3s - 0s - ind,onooshkaatoon,/nooshkaat-/,,third_person_singular,singular_inanimate,independent,,FALSE,FALSE
nooshkaatoon,3s - 0 - conj,nooshkaatood,/nooshkaat-/,,third_person_singular,inanimate_number_not_shown,conjunct,,FALSE,FALSE
nooshkaatoon,3s - 0 - ch-conj,nwaashkaatood,/nooshkaat-/,,third_person_singular,inanimate_number_not_shown,changed_conjunct,,FALSE,FALSE
nooshkaatoon,2s - 0 - imp,nooshkaatoon,/nooshkaat-/,,second_person_singular,inanimate_number_not_shown,imperative,,FALSE,FALSE
nooshkaachinaagan,sg,nooshkaachinaagan,/nooshkaachinaagan-/,,,,,singular,FALSE,FALSE
nooshkaachinaagan,pl,nooshkaachinaaganan,/nooshkaachinaagan-/,,,,,plural,FALSE,FALSE
nooshkaachinaagan,dim,nooshkaachinaagaans,/nooshkaachinaagan-/,,,,,,TRUE,FALSE
nooshkaachinaagan,dim,nooshkaachinaaganens,/nooshkaachinaagan-/,,,,,,TRUE,FALSE
nooshkaachinaagan,loc,nooshkaachinaaganing,/nooshkaachinaagan-/,,,,,,FALSE,TRUE
biboon,0s - ind,biboon,/biboon-/,,singular_inanimate,,independent,,FALSE,FALSE
biboon,0s - conj,biboong,/biboon-/,,singular_inanimate,,conjunct,,FALSE,FALSE
biboon,0s - ch-conj,beboong,/biboon-/,,singular_inanimate,,changed_conjunct,,FALSE,FALSE
agoodwaaganeyaab,sg,agoodwaaganeyaab,/agoodwaaganeyaaby-/,,,,,singular,FALSE,FALSE
agoodwaaganeyaab,pl,agoodwaaganeyaabiin,/agoodwaaganeyaaby-/,,,,,plural,FALSE,FALSE
agoodwaaganeyaab,dim,agoodwaaganeyaabiins,/agoodwaaganeyaaby-/,,,,,,TRUE,FALSE
agoodwaaganeyaab,loc,agoodwaaganeyaabiing,/agoodwaaganeyaaby-/,,,,,,FALSE,TRUE
nibwaakaa,1s - ind,ninibwaakaa,/nibwaakaa-/,,first_person_singular,,independent,,FALSE,FALSE
nibwaakaa,3s - ind,nibwaakaa,/nibwaakaa-/,,third_person_singular,,independent,,FALSE,FALSE
nibwaakaa,3s - conj,nibwaakaad,/nibwaakaa-/,,third_person_singular,,conjunct,,FALSE,FALSE
nibwaakaa,3s - ch-conj,nebwaakaad,/nibwaakaa-/,,third_person_singular,,changed_conjunct,,FALSE,FALSE
agaawaadan,1s - 0s - ind,indagaawaadaan,/agaawaad-/,,first_person_singular,singular_inanimate,independent,,FALSE,FALSE
agaawaadan,1s - 0s - ind,nindagaawaadaan,/agaawaad-/,,first_person_singular,singular_inanimate,independent,,FALSE,FALSE
agaawaadan,1s - 0s - ind,nidagaawaadaan,/agaawaad-/,,first_person_singular,singular_inanimate,independent,,FALSE,FALSE
agaawaadan,3s - 0s - ind,odagaawaadaan,/agaawaad-/,,third_person_singular,singular_inanimate,independent,,FALSE,FALSE
agaawaadan,3s - 0 - conj,agaawaadang,/agaawaad-/,,third_person_singular,inanimate_number_not_shown,conjunct,,FALSE,FALSE
agaawaadan,3s - 0 - ch-conj,egaawaadang,/agaawaad-/,,third_person_singular,inanimate_number_not_shown,changed_conjunct,,FALSE,FALSE
agaawaadan,3' - 0 - imp,agaawaadan,/agaawaad-/,,inanimate_number_not_shown,third_person_obviative,imperative,,FALSE,FALSE
dagoz,1s - 3s - ind,indagozwaa,/dagozw-/,,first_person_singular,third_person_singular,independent,,FALSE,FALSE
dagoz,1s - 3s - ind,nindagozwaa,/dagozw-/,,first_person_singular,third_person_singular,independent,,FALSE,FALSE
dagoz,1s - 3s - ind,nidagozwaa,/dagozw-/,,first_person_singular,third_person_singular,independent,,FALSE,FALSE
dagoz,3s - 3' - ind,odagozwaan,/dagozw-/,,third_person_singular,third_person_obviative,independent,,FALSE,FALSE
dagoz,3s - 3' - conj,dagozwaad,/dagozw-/,,third_person_singular,third_person_obviative,conjunct,,FALSE,FALSE
dagoz,3s - 3' - ch-conj,degozwaad,/dagozw-/,,third_person_singular,third_person_obviative,changed_conjunct,,FALSE,FALSE
dagoz,2s - 3 - imp,dagoz,/dagozw-/,,second_person_singular,third_person_number_not_shown,imperative,,FALSE,FALSE
waabange,1s - ind,niwaabange,/waabange-/,,first_person_singular,,independent,,FALSE,FALSE
waabange,3s - ind,waabange,/waabange-/,,third_person_singular,,independent,,FALSE,FALSE
waabange,3s - conj,waabanged,/waabange-/,,third_person_singular,,conjunct,,FALSE,FALSE
waabange,3s - ch-conj,wayaabanged,/waabange-/,,third_person_singular,,changed_conjunct,,FALSE,FALSE
ma'iingan,sg,ma'iingan,/ma'iingan-/,,,,,singular,FALSE,FALSE
ma'iingan,pl,ma'iinganag,/ma'iingan-/,,,,,plural,FALSE,FALSE
ma'iingan,dim,ma'iingaans,/ma'iingan-/,,,,,,TRUE,FALSE
ma'iingan,dim,ma'iinganens,/ma'iingan-/,,,,,,TRUE,FALSE
ma'iingan,pej,ma'iinganish,/ma'iingan-/,,,,pejorative,,FALSE,FALSE
ma'iinganiwayaan,sg,ma'iinganiwayaan,/ma'iinganiwayaan-/,,,,,singular,FALSE,FALSE
ma'iinganiwayaan,pl,ma'iinganiwayaanag,/ma'iinganiwayaan-/,,,,,plural,FALSE,FALSE
ma'iinganiwayaan,dim,ma'iinganiwayaanens,/ma'iinganiwayaan-/,,,,,,TRUE,FALSE
ma'iinganiwayaan,loc,ma'iinganiwayaaning,/ma'iinganiwayaan-/,,,,,,FALSE,TRUE
gwiingwa'aage,sg,gwiingwa'aage,/gwiingwa'aagew-/,,,,,singular,FALSE,FALSE
gwiingwa'aage,pl,gwiingwa'aageg,/gwiingwa'aagew-/,,,,,plural,FALSE,FALSE
gwiingwa'aage,dim,gwiingwa'aagens,/gwiingwa'aagew-/,,,,,,TRUE,FALSE
ikwe,sg,ikwe,/ikwew-/,,,,,singular,FALSE,FALSE
ikwe,dim,ikwens,/ikwew-/,,,,,,TRUE,FALSE
ikwe,pl,ikwewag,/ikwew-/,,,,,plural,FALSE,FALSE
ikwe,pej,ikwewish,/ikwew-/,,,,pejorative,,FALSE,FALSE
ikwe-niimi,1s - ind,ndikwe-niim,/ikwe-niimi-/,,first_person_singular,,independent,,FALSE,FALSE
ikwe-niimi,3s - ind,ikwe-niimi,/ikwe-niimi-/,,third_person_singular,,independent,,FALSE,FALSE
ikwe-niimi,3s - conj,ikwe-niimid,/ikwe-niimi-/,,third_person_singular,,conjunct,,FALSE,FALSE
ikwe-niimi,3s - ch-conj,ekwe-niimid,/ikwe-niimi-/,,third_person_singular,,changed_conjunct,,FALSE,FALSE
maamakaadendan,1s - 0s - ind,nimaamakaadendaan,/maamakaadend-/,,first_person_singular,singular_inanimate,independent,,FALSE,FALSE
maamakaadendan,3s - 0s - ind,omaamakaadendaan,/maamakaadend-/,,third_person_singular,singular_inanimate,independent,,FALSE,FALSE
maamakaadendan,3s - 0 - conj,maamakaadendang,/maamakaadend-/,,third_person_singular,inanimate_number_not_shown,conjunct,,FALSE,FALSE
maamakaadendan,3s - 0 - ch-conj,mayaamakaadendang,/maamakaadend-/,,third_person_singular,inanimate_number_not_shown,changed_conjunct,,FALSE,FALSE
maamakaadendan,2s - 0 - imp,maamakaadendan,/maamakaadend-/,,second_person_singular,inanimate_number_not_shown,imperative,,FALSE,FALSE
maamakaadendaagozi,1s - ind,nimaamakaadendaagoz,/maamakaadendaagozi-/,,first_person_singular,,independent,,FALSE,FALSE
maamakaadendaagozi,3s - ind,maamakaadendaagozi,/maamakaadendaagozi-/,,third_person_singular,,independent,,FALSE,FALSE
maamakaadendaagozi,3s - conj,maamakaadendaagozid,/maamakaadendaagozi-/,,third_person_singular,,conjunct,,FALSE,FALSE
maamakaadendaagozi,3s - ch-conj,mayaamakaadendaagozid,/maamakaadendaagozi-/,,third_person_singular,,changed_conjunct,,FALSE,FALSE
mitig,sg,mitig,/mitigw-/,,,,,singular,FALSE,FALSE
mitig,pl,mitigoon,/mitigw-/,,,,,plural,FALSE,FALSE
mitig,dim,mitigoons,/mitigw-/,,,,,,TRUE,FALSE
mitig,loc,mitigong,/mitigw-/,,,,,,FALSE,TRUE
ezigaa,sg,ezigaa,/ezigaaw-/,,,,,singular,FALSE,FALSE
ezigaa,pl,ezigaag,/ezigaaw-/,,,,,plural,FALSE,FALSE
ezigaa,dim,ezigaans,/ezigaaw-/,,,,,,TRUE,FALSE
akakojiish,sg,akakojiish,/akakojiish-/,,,,,singular,FALSE,FALSE
akakojiish,pl,akakojiishag,/akakojiish-/,,,,,plural,FALSE,FALSE
akakojiish,dim,akakojiishens,/akakojiish-/,,,,,,TRUE,FALSE
mitigowan,0s - ind,mitigowan,/mitigowan-/,,singular_inanimate,,independent,,FALSE,FALSE
mitigowan,0s - conj,mitigowang,/mitigowan-/,,singular_inanimate,,conjunct,,FALSE,FALSE
mitigowan,0s - ch-conj,metigowang,/mitigowan-/,,singular_inanimate,,changed_conjunct,,FALSE,FALSE
baapaase,sg,baapaase,/baapaasew-/,,,,,singular,FALSE,FALSE
baapaase,pl,baapaaseg,/baapaasew-/,,,,,plural,FALSE,FALSE
baapaase,dim,baapaasens,/baapaasew-/,,,,,,TRUE,FALSE
baapaase,pej,baapaasewish,/baapaasew-/,,,,pejorative,,FALSE,FALSE
ikidowin,sg,ikidowin,/ikidowin-/,,,,,singular,FALSE,FALSE
ikidowin,pl,ikidowinan,/ikidowin-/,,,,,plural,FALSE,FALSE
ikidowin,dim,ikidowinens,/ikidowin-/,,,,,,TRUE,FALSE
anokii,1s - ind,indanokii,/anokii-/,ayanokii,first_person_singular,,independent,,FALSE,FALSE
anokii,1s - ind,nindanokii,/anokii-/,ayanokii,first_person_singular,,independent,,FALSE,FALSE
anokii,1s - ind,nidanokii,/anokii-/,ayanokii,first_person_singular,,independent,,FALSE,FALSE
anokii,3s - ind,anokii,/anokii-/,ayanokii,third_person_singular,,independent,,FALSE,FALSE
anokii,3s - conj,anokiid,/anokii-/,ayanokii,third_person_singular,,conjunct,,FALSE,FALSE
anokii,3s - ch-conj,enokiid,/anokii-/,ayanokii,third_person_singular,,changed_conjunct,,FALSE,FALSE
anokiiwin,sg,anokiiwin,/anokiiwin-/,,,,,singular,FALSE,FALSE
anokiiwin,pl,anokiiwinan,/anokiiwin-/,,,,,plural,FALSE,FALSE
anokiiwikwe,sg,anokiiwikwe,/anokiiwikwew-/,,,,,singular,FALSE,FALSE
anokiiwikwe,pl,anokiiwikweg,/anokiiwikwew-/,,,,,plural,FALSE,FALSE
anokiiwigamig,sg,anokiiwigamig,/anokiiwigamigw-/,,,,,singular,FALSE,FALSE
anokiiwigamig,pl,anokiiwigamigoon,/anokiiwigamigw-/,,,,,plural,FALSE,FALSE
anokiiwigamig,loc,anokiiwigamigong,/anokiiwigamigw-/,,,,,,FALSE,TRUE
moose,ind,moose,/moosew-/,,,,independent,,FALSE,FALSE
moose,pl,mooseg,/moosew-/,,,,,plural,FALSE,FALSE
moose,dim,moosens,/moosew-/,,,,,,TRUE,FALSE
moose,pej,moosewish,/moosew-/,,,,pejorative,,FALSE,FALSE
ondamendam,1s - ind,indoondamendam,/ondamend+am-/,,first_person_singular,,independent,,FALSE,FALSE
ondamendam,1s - ind,nindoondamendam,/ondamend+am-/,,first_person_singular,,independent,,FALSE,FALSE
ondamendam,1s - ind,nidoondamendam,/ondamend+am-/,,first_person_singular,,independent,,FALSE,FALSE
ondamendam,3s - ind,ondamendam,/ondamend+am-/,,third_person_singular,,independent,,FALSE,FALSE
ondamendam,3s - conj,ondamendang,/ondamend+am-/,,third_person_singular,,conjunct,,FALSE,FALSE
ondamendam,3s - ch-conj,wendamendang,/ondamend+am-/,,third_person_singular,,changed_conjunct,,FALSE,FALSE
babaamendan,1s - 0s - ind,imbabaamendaan,/babaamend-/,,first_person_singular,singular_inanimate,independent,,FALSE,FALSE
babaamendan,1s - 0s - ind,nimbabaamendaan,/babaamend-/,,first_person_singular,singular_inanimate,independent,,FALSE,FALSE
babaamendan,1s - 0s - ind,nibabaamendaan,/babaamend-/,,first_person_singular,singular_inanimate,independent,,FALSE,FALSE
babaamendan,3s - 0s - ind,obabaamendaan,/babaamend-/,,third_person_singular,singular_inanimate,independent,,FALSE,FALSE
babaamendan,3s - 0 - conj,babaamendang,/babaamend-/,,third_person_singular,inanimate_number_not_shown,conjunct,,FALSE,FALSE
babaamendan,3s - 0 - ch-conj,bebaamendang,/babaamend-/,,third_person_singular,inanimate_number_not_shown,changed_conjunct,,FALSE,FALSE
babaamendan,2s - 0 - imp,babaamendan,/babaamend-/,,second_person_singular,inanimate_number_not_shown,imperative,,FALSE,FALSE
goopadendan,1s - 0s - ind,ingoopadendaan,/goopadend-/,,first_person_singular,singular_inanimate,independent,,FALSE,FALSE
goopadendan,1s - 0s - ind,ningoopadendaan,/goopadend-/,,first_person_singular,singular_inanimate,independent,,FALSE,FALSE
goopadendan,1s - 0s - ind,nigoopadendaan,/goopadend-/,,first_person_singular,singular_inanimate,independent,,FALSE,FALSE
goopadendan,3s - 0s - ind,ogoopadendaan,/goopadend-/,,third_person_singular,singular_inanimate,independent,,FALSE,FALSE
goopadendan,3s - 0 - conj,goopadendang,/goopadend-/,,third_person_singular,inanimate_number_not_shown,conjunct,,FALSE,FALSE
goopadendan,3s - 0 - ch-conj,gwaapadendang,/goopadend-/,,third_person_singular,inanimate_number_not_shown,changed_conjunct,,FALSE,FALSE
goopadendan,2s - 0 - imp,goopadendan,/goopadend-/,,second_person_singular,inanimate_number_not_shown,imperative,,FALSE,FALSE
daa-,ch-conj,ge-,,,,,changed_conjunct,,FALSE,FALSE
maakinaw,1s - 3s - ind,nimaakinawaa,/maakinaw-/,,first_person_singular,third_person_singular,independent,,FALSE,FALSE
maakinaw,3s - 3' - ind,omaakinawaan,/maakinaw-/,,third_person_singular,third_person_obviative,independent,,FALSE,FALSE
maakinaw,3s - 3' - conj,maakinawaad,/maakinaw-/,,third_person_singular,third_person_obviative,conjunct,,FALSE,FALSE
maakinaw,3s - 3' - ch-conj,mayaakinawaad,/maakinaw-/,,third_person_singular,third_person_obviative,changed_conjunct,,FALSE,FALSE
maakinaw,2s - 3 - imp,maakinaw,/maakinaw-/,,second_person_singular,third_person_number_not_shown,imperative,,FALSE,FALSE
wiiwegin,1s - 3s - ind,niwiiweginaa,/wiiwegin-/,,first_person_singular,third_person_singular,independent,,FALSE,FALSE
wiiwegin,3s - 3' - ind,owiiweginaan,/wiiwegin-/,,third_person_singular,third_person_obviative,independent,,FALSE,FALSE
wiiwegin,3s - 3' - conj,wiiweginaad,/wiiwegin-/,,third_person_singular,third_person_obviative,conjunct,,FALSE,FALSE
wiiwegin,3s - 3' - ch-conj,waaweginaad,/wiiwegin-/,,third_person_singular,third_person_obviative,changed_conjunct,,FALSE,FALSE
wiiwegin,2s - 3 - imp,wiiwegin,/wiiwegin-/,,second_person_singular,third_person_number_not_shown,imperative,,FALSE,FALSE
giizhoopizo,1s - ind,ingiizhoopiz,/giizhoopizo-/,gaagiizhoopizo,first_person_singular,,independent,,FALSE,FALSE
giizhoopizo,1s - ind,ningiizhoopiz,/giizhoopizo-/,gaagiizhoopizo,first_person_singular,,independent,,FALSE,FALSE
giizhoopizo,1s - ind,nigiizhoopiz,/giizhoopizo-/,gaagiizhoopizo,first_person_singular,,independent,,FALSE,FALSE
giizhoopizo,3s - ind,giizhoopizo,/giizhoopizo-/,gaagiizhoopizo,third_person_singular,,independent,,FALSE,FALSE
giizhoopizo,3s - conj,giizhoopizod,/giizhoopizo-/,gaagiizhoopizo,third_person_singular,,conjunct,,FALSE,FALSE
giizhoopizo,3s - ch-conj,gaazhoopizod,/giizhoopizo-/,gaagiizhoopizo,third_person_singular,,changed_conjunct,,FALSE,FALSE
dikineyaab,sg,dikineyaab,/dikineyaaby-/,,,,,singular,FALSE,FALSE
dikineyaab,pl,dikineyaabiin,/dikineyaaby-/,,,,,plural,FALSE,FALSE
dikineyaab,dim,dikineyaabiins,/dikineyaaby-/,,,,,,TRUE,FALSE
dikineyaab,loc,dikineyaabiing,/dikineyaaby-/,,,,,,FALSE,TRUE
anaamisagadoweshiinh,sg,anaamisagadoweshiinh,/anaamisagadoweshiinhy-/,,,,,singular,FALSE,FALSE
anaamisagadoweshiinh,pl,anaamisagadoweshiinyag,/anaamisagadoweshiinhy-/,,,,,plural,FALSE,FALSE
anaamisagadoweshiinh,dim,anaamisagadoweshiinyens,/anaamisagadoweshiinhy-/,,,,,,TRUE,FALSE
biima'igan,sg,biima'igan,/biima'igan-/,,,,,singular,FALSE,FALSE
biima'igan,pl,biima'iganan,/biima'igan-/,,,,,plural,FALSE,FALSE
gagwejiiwaadan,1s - 0s - ind,ningagwejiiwaadaan,/gagwejiiwaad-/,,first_person_singular,singular_inanimate,independent,,FALSE,FALSE
gagwejiiwaadan,3s - 0s - ind,ogagwejiiwaadaan,/gagwejiiwaad-/,,third_person_singular,singular_inanimate,independent,,FALSE,FALSE
gagwejiiwaadan,3s - 0 - conj,gagwejiiwaadang,/gagwejiiwaad-/,,third_person_singular,inanimate_number_not_shown,conjunct,,FALSE,FALSE
gagwejiiwaadan,3s - 0 - ch-conj,gagwejiiwaadange,/gagwejiiwaad-/,,third_person_singular,inanimate_number_not_shown,changed_conjunct,,FALSE,FALSE
gagwejiiwaadan,2s - 0 - imp,gagwejiiwaadan,/gagwejiiwaad-/,,second_person_singular,inanimate_number_not_shown,imperative,,FALSE,FALSE
gagwejiiwaazoowinini,sg,gagwejiiwaazoowinini,/gagwejiiwaazoowininiw-/,,,,,singular,FALSE,FALSE
gagwejiiwaazoowinini,pl,gagwejiiwaazoowininiwag,/gagwejiiwaazoowininiw-/,,,,,plural,FALSE,FALSE
bookogwebizh,1s - 3s - ind,imbookogwebinaa,/bookogwebiN-/,,first_person_singular,third_person_singular,independent,,FALSE,FALSE
bookogwebizh,1s - 3s - ind,nimbookogwebinaa,/bookogwebiN-/,,first_person_singular,third_person_singular,independent,,FALSE,FALSE
bookogwebizh,1s - 3s - ind,nibookogwebinaa,/bookogwebiN-/,,first_person_singular,third_person_singular,independent,,FALSE,FALSE
bookogwebizh,3s - 3' - ind,obookogwebinaan,/bookogwebiN-/,,third_person_singular,third_person_obviative,independent,,FALSE,FALSE
bookogwebizh,3s - 3' - conj,bookogwebinaad,/bookogwebiN-/,,third_person_singular,third_person_obviative,conjunct,,FALSE,FALSE
bookogwebizh,3s - 3' - ch-conj,bwaakogwebinaad,/bookogwebiN-/,,third_person_singular,third_person_obviative,changed_conjunct,,FALSE,FALSE
bookogwebizh,2s - 3 - imp,bookogwebizh,/bookogwebiN-/,,second_person_singular,third_person_number_not_shown,imperative,,FALSE,FALSE
ziinaakwa'igan,sg,ziinaakwa'igan,/ziinaakwa'igan-/,,,,,singular,FALSE,FALSE
ziinaakwa'igan,pl,ziinaakwa'iganan,/ziinaakwa'igan-/,,,,,plural,FALSE,FALSE
ziinaakwa'igan,dim,ziinaakwa'igaans,/ziinaakwa'igan-/,,,,,,TRUE,FALSE
ziinaakwa'igan,loc,ziinaakwa'iganing,/ziinaakwa'igan-/,,,,,,FALSE,TRUE
oziigaa,0s - ind,oziigaa,/oziigaa-/,wawoziigaa,singular_inanimate,,independent,,FALSE,FALSE
oziigaa,0s - conj,oziigaag,/oziigaa-/,wawoziigaa,singular_inanimate,,conjunct,,FALSE,FALSE
oziigaa,0s - ch-conj,weziigaag,/oziigaa-/,wawoziigaa,singular_inanimate,,changed_conjunct,,FALSE,FALSE
oziigaa,0s - ind - aug,oziigaamagad,/oziigaa-/,wawoziigaa,singular_inanimate,,independent,,FALSE,FALSE
ozhibii'an,1s - 0s - ind,indoozhibii'aan,/ozhibii'-/,,first_person_singular,singular_inanimate,independent,,FALSE,FALSE
ozhibii'an,1s - 0s - ind,nindoozhibii'aan,/ozhibii'-/,,first_person_singular,singular_inanimate,independent,,FALSE,FALSE
ozhibii'an,1s - 0s - ind,nidoozhibii'aan,/ozhibii'-/,,first_person_singular,singular_inanimate,independent,,FALSE,FALSE
ozhibii'an,3s - 0s - ind,odoozhibii'aan,/ozhibii'-/,,third_person_singular,singular_inanimate,independent,,FALSE,FALSE
ozhibii'an,3s - 0 - conj,ozhibii'ang,/ozhibii'-/,,third_person_singular,inanimate_number_not_shown,conjunct,,FALSE,FALSE
ozhibii'an,3s - 0 - ch-conj,wezhibii'ang,/ozhibii'-/,,third_person_singular,inanimate_number_not_shown,changed_conjunct,,FALSE,FALSE
ozhibii'igan,sg,ozhibii'igan,/ozhibii'igan-/,,,,,singular,FALSE,FALSE
ozhibii'igan,pl,ozhibii'iganan,/ozhibii'igan-/,,,,,plural,FALSE,FALSE
ozhibii'igan,dim,ozhibii'igaans,/ozhibii'igan-/,,,,,,TRUE,FALSE
ozhibii'igan,loc,ozhibii'iganing,/ozhibii'igan-/,,,,,,FALSE,TRUE
maazhichige,1s - ind,nimaazhichige,/maazhichige-/,,first_person_singular,,independent,,FALSE,FALSE
maazhichige,3s - ind,maazhichige,/maazhichige-/,,third_person_singular,,independent,,FALSE,FALSE
maazhichige,3s - conj,maazhichiged,/maazhichige-/,,third_person_singular,,conjunct,,FALSE,FALSE
maazhichige,3s - ch-conj,mayaazhichiged,/maazhichige-/,,third_person_singular,,changed_conjunct,,FALSE,FALSE
zhaabwaakizigan,sg,zhaabwaakizigan,/zhaabwaakizigan-/,,,,,singular,FALSE,FALSE
zhaabwaakizigan,pl,zhaabwaakiziganan,/zhaabwaakizigan-/,,,,,plural,FALSE,FALSE
zhaabwaakizo,1s - ind,inzhaabwaakiz,/zhaabwaakizo-/,,first_person_singular,,independent,,FALSE,FALSE
zhaabwaakizo,1s - ind,ninzhaabwaakizo,/zhaabwaakizo-/,,first_person_singular,,independent,,FALSE,FALSE
zhaabwaakizo,1s - ind,nizhaabwaakizo,/zhaabwaakizo-/,,first_person_singular,,independent,,FALSE,FALSE
zhaabwaakizo,3s - ind,zhaabwaakizo,/zhaabwaakizo-/,,third_person_singular,,independent,,FALSE,FALSE
zhaabwaakizo,3s - conj,zhaabwaakizod,/zhaabwaakizo-/,,third_person_singular,,conjunct,,FALSE,FALSE
zhaabwaakizo,3s - ch-conj,zhayaabwaakizod,/zhaabwaakizo-/,,third_person_singular,,changed_conjunct,,FALSE,FALSE
diba'aatigwaan,sg,diba'aatigwaan,/diba'aatigwaan-/,,,,,singular,FALSE,FALSE
diba'aatigwaan,pl,diba'aatigwaanan,/diba'aatigwaan-/,,,,,plural,FALSE,FALSE
miskogaadeyaab,sg,miskogaadeyaab,/miskogaadeyaaby-/,,,,,singular,FALSE,FALSE
miskogaadeyaab,pl,miskogaadeyaabiin,/miskogaadeyaaby-/,,,,,plural,FALSE,FALSE
naanibaayawe,1s - ind,ninaanibaayawe,/naanibaayawe-/,naanaanibaayawe,first_person_singular,,independent,,FALSE,FALSE
naanibaayawe,3s - ind,naanibaayawe,/naanibaayawe-/,naanaanibaayawe,third_person_singular,,independent,,FALSE,FALSE
naanibaayawe,3s - conj,naanibaayawed,/naanibaayawe-/,naanaanibaayawe,third_person_singular,,conjunct,,FALSE,FALSE
naanibaayawe,3s - ch-conj,nayaanibaayawed,/naanibaayawe-/,naanaanibaayawe,third_person_singular,,changed_conjunct,,FALSE,FALSE
wiinizik,sg,wiinizik,/wiinizikw-/,,,,,singular,FALSE,FALSE
wiinizik,pl,wiinizikoog,/wiinizikw-/,,,,,plural,FALSE,FALSE
wiinizik,dim,wiinizikoons,/wiinizikw-/,,,,,,TRUE,FALSE
ozaawaakigane,3s - ind,ozaawaakigane,/ozaawaakigane-/,,third_person_singular,,independent,,FALSE,FALSE
ozaawaakigane,3s - conj,ozaawaakiganed,/ozaawaakigane-/,,third_person_singular,,conjunct,,FALSE,FALSE
ozaawaakigane,3s - ch-conj,wezaawaakiganed,/ozaawaakigane-/,,third_person_singular,,changed_conjunct,,FALSE,FALSE
nibinaadwaaganaatig,sg,nibinaadwaaganaatig,/nibinaadwaaganaatigw-/,,,,,singular,FALSE,FALSE
nibinaadwaaganaatig,pl,nibinaadwaaganaatigoon,/nibinaadwaaganaatigw-/,,,,,plural,FALSE,FALSE
giin,,giin,,,,,,,FALSE,FALSE
oshki-inini,sg,oshki-inini,/oshki-ininiw-/,,,,,singular,FALSE,FALSE
oshki-inini,pl,oshki-ininiwag,/oshki-ininiw-/,,,,,plural,FALSE,FALSE
oshki-inini,dim,oshki-ininiins,/oshki-ininiw-/,,,,,,TRUE,FALSE
oshki-inini,loc,oshki-ininiing,/oshki-ininiw-/,,,,,,FALSE,TRUE
oshki-ikwe,sg,oshki-ikwe,/oshki-ikwew-/,,,,,singular,FALSE,FALSE
oshki-ikwe,pl,oshki-ikwewag,/oshki-ikwew-/,,,,,plural,FALSE,FALSE
oshki-ikwe,pl,oshki-ikweg,/oshki-ikwew-/,,,,,plural,FALSE,FALSE
nishiime,sg,nishiime,/nishiimew-/,,,,,singular,FALSE,FALSE
nishiime,pl,nishiimeyag,/nishiimew-/,,,,,plural,FALSE,FALSE
nishiime,dim,nishiimens,/nishiimew-/,,,,,,TRUE,FALSE
nishiime,sg,nishiime,/nishiimew-/,,,,,singular,FALSE,FALSE
nishiime,pl,nishiimeyag,/nishiimew-/,,,,,plural,FALSE,FALSE
nishiime,dim,nishiimens,/nishiimew-/,,,,,,TRUE,FALSE
ishkwejaagan,sg,ishkwejaagan,/ishkwejaagan-/,,,,,singular,FALSE,FALSE
ishkwejaagan,pl,ishkwejaaganag,/ishkwejaagan-/,,,,,plural,FALSE,FALSE
zipobidoon,1s - 0s - ind,nizipobidoon,/zipobid-/,,first_person_singular,singular_inanimate,independent,,FALSE,FALSE
zipobidoon,3s - 0s - ind,ozipobidoon,/zipobid-/,,third_person_singular,singular_inanimate,independent,,FALSE,FALSE
zipobidoon,3s - 0 - conj,zipobidood,/zipobid-/,,third_person_singular,inanimate_number_not_shown,conjunct,,FALSE,FALSE
zipobidoon,3s - 0 - ch-conj,zepobidood,/zipobid-/,,third_person_singular,inanimate_number_not_shown,changed_conjunct,,FALSE,FALSE
zipobidoon,2s - 0 - imp,zipobidoon,/zipobid-/,,second_person_singular,inanimate_number_not_shown,imperative,,FALSE,FALSE
giboobijigan,sg,giboobijigan,/giboobijigan-/,,,,,singular,FALSE,FALSE
giboobijigan,pl,giboobijiganan,/giboobijigan-/,,,,,plural,FALSE,FALSE
